---
title: "T-01 · 同桌聚集 · 风险会员判据商业方案"
subtitle: "十五类风险会员判据商业方案 · T-01 · 登记册同源现算（版本与全配套六元组见第十部分血统表 · 渲染时现取）"
author: "Ryo（雷欧）"
date: "2026-09-03"
lang: zh-CN
params:
  type_id: "T-01"
format:
  html:
    theme: cosmo
    toc: true
    toc-depth: 3
    toc-location: left
    toc-expand: 2
    number-sections: true
    embed-resources: true
    page-layout: full
    code-fold: true
    code-tools: true
    code-summary: "查看代码"
execute:
  echo: true
  warning: false
  message: false
  error: false
---

```{r}
#| label: 设置
## ════════════════════════════════════════════════════════════════════════
## 十五类风险会员判据商业方案 · 自同一模板生成，十五份同构同步。
## 版本 : 1.4.4
##
## 【单一真相源】规范/registry_risk_typology_v*.{yaml,csv}
##   ★ 版本不写死于本档：以 registry_loader.R 之 REGISTRY_PATHS 与 registry_load() 现取为准；
##     全配套十四件之版本与六元组，一律于第十部分【血统表】渲染时现算（N-8）。
## 【软配置册】  配置/report_config_v1.0.0.yaml —— 一切阈值、分位、置信、样本门、
##   命名空间、字段别名、呈表尺寸、模型名册、管线定义、措施文字一律取自该册；
##   本档与引擎不硬写任何业务数值或业务字符（硬码铁律）。
## 【血统铁律】不引三份外来文献之任何数字、阈值或分级；黑名单见配置册，
##   引擎于产出后自检，命中即停止渲染。
## 【工作目录】自本档所在处上溯，命中同时含 规范/ 与 函数/ 者为项目根——
##   本档于 模板/ 与 分析/风险会员商业方案/ 两处皆可直接预览与渲染。
## ════════════════════════════════════════════════════════════════════════
suppressPackageStartupMessages({ library(data.table); library(knitr) })
.root <- local({
  p <- normalizePath(getwd(), winslash = "/", mustWork = FALSE)
  for (i in 0:5) {
    if (dir.exists(file.path(p, "规范")) && dir.exists(file.path(p, "函数"))) break
    up <- dirname(p); if (identical(up, p)) break; p <- up
  }
  if (!dir.exists(file.path(p, "规范"))) stop("未找到项目根（需同时含 规范/ 与 函数/）")
  p })
knitr::opts_knit$set(root.dir = .root); setwd(.root)
source("函数/registry_loader.R"); source("函数/glossary_engine.R")
source("函数/typology_report_engine.R")   # N-4：扩充引擎已并入本档，一行即全
tr_apply_config()                                 # 软配置册覆盖一切守门参数
REG <- registry_load(); GL <- glossary_load(); glossary_activate(GL)
tip <- function(k, show = NULL) gtip(k, show)
CNT <- registry_counts(REG)
CFG <- tr_cfg()
TID <- params$type_id
.is_tpl <- grepl("[{][{][A-Z_]+[}][}]", TID)
if (.is_tpl) TID <- REG$dict[axis == "R"][order(type_id)][1L, type_id]
rec <- tr_recipe(REG, TID); typ <- rec$typ
meta <- Filter(function(x) identical(x$type_id, TID), REG$meta$typologies)[[1]]
reg_ver <- REG$meta$registry$version
GATE <- tr_gate2(REG, typ$门禁)
```

```{r}
#| label: 资产注入
#| results: asis
#| echo: false
base::cat(glossary_assets(GL))
base::cat(tr_css())            # 呈表纪律：长表 scroll-y、宽表 scroll-x，尺寸取自配置册
```

```{r}
#| label: 开篇定谳
#| results: asis
#| echo: false
.card <- function(lab, val, col) sprintf(
  '<div style="flex:1;min-width:150px;border:2px solid %s;border-radius:10px;padding:10px 14px;margin:4px">
   <div style="font-size:0.78em;color:#666">%s</div><div style="font-size:1.4em;font-weight:700;color:%s">%s</div></div>',
  col, lab, col, val)
gcol <- c(FATAL = "#c0392b", BLOCK = "#e67e22", CONDITIONAL = "#d4ac0d", ADVISORY = "#27ae60")[typ$门禁]
cat('<div style="display:flex;flex-wrap:wrap;gap:4px;margin:10px 0 18px 0">',
  .card("门禁裁定", GATE, gcol), .card("严重度", typ$严重度, gcol),
  .card("证据层级", typ$证据, "#2c3e50"),
  .card("准入评分", tr_yn(typ$准入评分), if (isTRUE(typ$准入评分)) "#27ae60" else "#7f8c8d"),
  .card("准入画像", tr_yn(typ$准入画像), if (isTRUE(typ$准入画像)) "#27ae60" else "#7f8c8d"),
  .card("生命周期", rec$dict$lifecycle_state[1L], "#2c3e50"),
  .card("阻断", if (length(typ$阻断)) paste(typ$阻断, collapse = "·") else "无",
        if (length(typ$阻断)) "#e67e22" else "#27ae60"), '</div>')
cat(sprintf('<blockquote style="border-left:6px solid %s;padding:8px 14px;font-size:1.05em"><b>一句话裁定（取自登记册 verdict 栏，非正文转录）</b><br>%s</blockquote>\n\n', gcol, typ$裁定))
if (.is_tpl) cat(sprintf(paste0("::: {.callout-warning}\n## 模板自检模式\n\n本档系**模板本身**，",
  "占位符未替换，取登记册首类 **%s** 作样例渲染，仅供体例自检。\n:::\n\n"), TID))
```

::: {.callout-important}
## 本档定位 · 先看裁定，再看数字

本档是 **`r CNT$risk_typology_count` 类风险会员判据**商业方案之一（`r TID` · `r typ$名称`），
自同一模板生成，十五份**同构、同源、同步**。一切数字渲染时自 `r tip("登记册")` v`r reg_ver`、
软配置册 v`r CFG$config$version` 与交付件现算。**门禁覆盖一切实测**：实测再漂亮，门禁说 FATAL 就是 FATAL。

**误判率控制**（本版专项）：一律以 Wilson 下界代点估计；样本未过门者登记 UNKNOWN 而非「正常」；
尾部命中率逾配置阈值即判退化；多判据共现须与**独立期望**比，提升度 ≈ 1 者叠加不产生新信息。
:::

# 第一部分：本类判据——灵活搭配与证据裁定 {#sec-typology}

::: {.callout-important}
## 本章定位

本章以**登记册 v`r reg_ver` 为唯一真相源**，列出本类（`r TID` · `r typ$名称`）之全维度可搭配空间、
七字段制判据配方与证据裁定。维度取自**各自之主表与辅助表表头现算**，零省略、零猜测；
已登记为判据者以【】标出，其余为未登记之可搭配空间。**门禁覆盖一切实测**——本类门禁 `r GATE`。
:::

## 一、十五类全维度矩阵：主表维度 × 辅助表 × 辅助表维度

::: {.callout-note}
本表列出每一类之主表与辅助表的**全部维度，零省略**——已登记为判据者以【】标出，
其余为**可灵活搭配之未登记维度**。灵活搭配之空间即在此差额。
:::

::: {.tbl-wide}
```{r}
#| label: 全维度矩阵
dm <- tr_dim_matrix(REG)
dm[, 本档 := fifelse(序 == TID, "◀ 本档", "")]
setcolorder(dm, c("本档", "序", "风险类型", "门禁", "主表", "主表维度数", "主表维度",
                  "辅助表", "辅助表维度数", "辅助表维度", "已登记判据数", "可搭配维度总数"))
kable(dm, align = "l", escape = FALSE,
      caption = sprintf("十五类主表／辅助表全维度矩阵（登记册 v%s：%d 类 × %d 条判据；另 V 轴 %d 条，合计 %d 条登记判据；可搭配维度合计 %s 条）",
                        reg_ver, CNT$risk_typology_count, CNT$risk_criterion_count,
                        CNT$value_axis_count, CNT$total_criterion_rows, tr_f(sum(dm$可搭配维度总数))))
```
:::

```{r}
#| label: 本档维度小结
#| results: asis
me <- dm[序 == TID]
cat(sprintf("**本档 %s**：主表 `%s` 有 **%d** 维；辅助表 %s 共 **%d** 维；合计 **%d** 个可搭配维度，其中已登记判据 **%d** 条（%.1f%%），余 **%d** 维为**未登记之可搭配空间**。\n\n",
  TID, me$主表, me$主表维度数, me$辅助表, me$辅助表维度数, me$可搭配维度总数,
  me$已登记判据数, 100 * me$已登记判据数 / me$可搭配维度总数, me$可搭配维度总数 - me$已登记判据数))
```

## 二、本类配方：判据维度 × 角色 × 方向 × 阈值状态

::: {.tbl-scroll}
```{r}
#| label: 本类判据维度
kable(typ$判据维度, align = "l", escape = FALSE,
      caption = sprintf("%s · %s：%d 条判据维度（七字段制；direction 仅 STAT_DIRECTIONAL 有值）",
                        TID, typ$名称, nrow(typ$判据维度)))
```
:::

```{r}
#| label: 本类摘要
#| results: asis
cat(sprintf("- **类别**：%s　**坐标**：%s　**SQL 章节**：%s\n", typ$类别, typ$坐标, rec$dict$sql_section[1L]))
cat(sprintf("- **主表**：`%s`　**辅助表**：%s\n", typ$主表,
  if (length(typ$搭配表)) paste(sprintf("`%s`", typ$搭配表), collapse = "、") else "—"))
cat(sprintf("- **四层纵向证据链**：现象 %s → 标签验证 %s → 因果 %s → 准入风控决策 %s\n",
  rec$dict$phenomenon_status[1L], rec$dict$label_validation_status[1L],
  rec$dict$causal_status[1L], tr_yn(rec$dict$admit_to_risk_decision[1L])))
if (length(rec$scal)) cat("- **型层标量**：",
  paste(sprintf("`%s` = %s", names(rec$scal), vapply(rec$scal, as.character, "")), collapse = "；"), "\n")
```

## 三、证据裁定：被什么卡住、解锁要做什么

```{r}
#| label: 阻断与解锁
#| results: asis
bl <- REG$meta$blockers
if (length(typ$阻断)) {
  bt <- rbindlist(lapply(bl[vapply(bl, function(b) b$id %in% typ$阻断, logical(1))], function(b)
    data.table(阻断项 = b$id, 标题 = b$title, 明细 = b$detail, 严重度 = b$severity, 状态 = b$status)))
  if (nrow(bt)) { cat("::: {.tbl-wide}\n")
    print(kable(tr_no(bt), align = "l", caption = sprintf("本类所引阻断项（%d 项，取自登记册 blockers 台账）", nrow(bt))))
    cat(":::\n\n") }
} else cat("**本类无未闭阻断项。**\n\n")
if (length(typ$解锁条件)) { cat("\n**解锁条件（unblock_conditions）**\n\n"); cat(sprintf("%d. %s\n", seq_along(typ$解锁条件), typ$解锁条件), sep = "") }
if (length(typ$影子要求)) { cat("\n**影子期要求（shadow_requirements）**\n\n"); cat(sprintf("- %s\n", typ$影子要求), sep = "") }
if (length(typ$禁用来源)) { cat("\n**禁用来源（forbidden_sources）**\n\n"); cat(sprintf("- ⛔ %s\n", typ$禁用来源), sep = "") }
if (!is.null(meta$falsification_evidence)) {
  fe <- rbindlist(lapply(meta$falsification_evidence, function(f) data.table(
    编号 = f$id, 来源 = f$source, 统计量 = f$statistic, 值 = as.character(f$value), 注 = f$note)))
  cat("\n"); cat("::: {.tbl-wide}\n")
  print(kable(tr_no(fe), align = "l", caption = sprintf("证伪证据（%d 项全列，零省略）", nrow(fe))))
  cat(":::\n\n")
}
if (!is.null(meta$rejected_variants)) { cat("\n**已驳回之变体**\n\n"); cat(sprintf("- ✗ %s\n", unlist(meta$rejected_variants)), sep = "") }
if (!is.null(meta$observed_facts)) { of <- meta$observed_facts
  cat("\n"); cat("::: {.tbl-scroll}\n")
  print(kable(tr_no(data.table(事实 = names(of), 值 = vapply(of, function(v) paste(unlist(v), collapse = " / "), ""))),
              align = "l", caption = sprintf("登记册已录之观测事实（%d 项全列，零省略）", length(of))))
  cat(":::\n\n") }
```

# 第二部分：跨表跨维度实测 {#sec-cross}

::: {.callout-important}
## 本章定位

本章**各类各读各自之数据表**——主表、辅助表、判据来源表逐件独立载入，不共用、不代用、不互冒；
表之名册取自登记册 `primary_deliverable`／`supporting_deliverables`／`criterion_source`，非手写。
**全量铁律**：一切交付件**读全部行**，禁抽样、禁截行、禁 `head`；巨档（逾
`r format(CFG$guards$large_file_warn_mb, big.mark = ",")` MB）亦全量读入，只登记告警而不截行。
载入行数与文件换行数逐件对账（见下节），任一件被抽样即 `stop()` 拒绝渲染。
缺档、缺列一律登记「待表」，不以静态文字冒充结果。
:::

::: {.tbl-wide}
```{r}
#| label: 载入搭配表
ld <- tr_load_all(rec)
kable(tr_no(ld$inventory), align = "l", caption = sprintf("本类搭配表清单（%d 件全列，零省略；缺档／缺列一律显示为待表，不以静态文字冒充）", nrow(ld$inventory)))
```
:::

## 〇、全量读取核验：禁抽样之实证

::: {.callout-important}
## 本节定位

本节坐实「**全量**」二字：逐件并呈字节、载入行数、**文件换行数**及两者之差额。
差额为 `0` 即载入行数恰等于文件逻辑行数（表头一行已扣）；非 `0` 者多因字段内含换行，
照登不讳，**不得引为截行之借口**。「抽样」列须恒为 `✔ 未抽样`——
出现 `⛔` 者引擎已于载入阶段停止渲染，本档不可能存在。
:::

::: {.tbl-wide}
```{r}
#| label: 全量读取核验
fs <- tr_fullscan_audit(rec, ld)
kable(tr_no(fs), align = "l", escape = FALSE, caption = sprintf(
  "全量读取核验（%d 件全列，零省略；巨档 %d 件，皆已全量读入；抽样 %d 件——此数须恒为 0）",
  nrow(fs), sum(fs$巨档 != "—"), sum(fs$抽样 != "✔ 未抽样")))
```
:::

## 一、逐判据实测：在位 · 缺失 · 分位 · 尾部口径

::: {.tbl-wide}
```{r}
#| label: 逐判据实测
cs <- tr_criterion_stats(rec, ld)
kable(tr_no(cs), align = "l", escape = FALSE,
      caption = sprintf("%s 逐判据实测（%d 条）%s", TID, nrow(cs),
        if (typ$门禁 == "FATAL") "　🔴 本类 FATAL：以下仅作画像，不得据以处置" else ""))
```
:::

## 二、跨表搭配：会员级并集 / 交集 / 判据相关阵

```{r}
#| label: 跨表搭配
#| results: asis
mj <- tr_member_join(rec, ld)
if (is.null(mj)) cat("**本类搭配表中无会员级表，跨表会员搭配不适用。**\n\n") else {
  cat("::: {.tbl-scroll}\n")
  print(kable(tr_no(mj$coverage), align = "l", caption = sprintf("各表会员覆盖（%d 件全列，零省略）", nrow(mj$coverage))))
  cat(":::\n\n")
  cat(sprintf("\n会员级并集 **%s** 人；全表交集 **%s** 人。\n\n", tr_f(mj$n_union),
              if (is.na(mj$n_inter)) "—（单表）" else tr_f(mj$n_inter)))
  cm <- tr_corr(mj$panel)
  if (!is.null(cm)) { cat("::: {.tbl-wide}\n")
    print(kable(tr_no(cm), caption = sprintf("判据列 Spearman 相关阵（%d × %d；跨表搭配之可加性看此；宽表横向滚动，禁截列）", nrow(cm), ncol(cm))))
    cat(":::\n\n") }
  else cat("判据列不足两条可比数值列，相关阵不适用。\n\n")
}
```

# 第三部分：数据口径 {#sec-caliber}

::: {.callout-important}
## 本章定位

本章冻结本类之**口径血统**：源数据（ODS 库表层）之关键字段、核心指标之口径原文与术语库定义、
交付件之八元组身份核验（行／列／字节／MD5／换行符／BOM／文件换行数／全量核验），
以及分析级核心指标。**口径原文一字取自登记册 `threshold_note`，不改写、不润色**；
凡当前交付件不支持之量，一律登记「待表」，不冒充实测。
:::

## 一、源数据（ODS 库表层）

### 1.1 关键字段

```{r}
#| label: ODS关键字段
#| results: asis
ods <- tr_ods_fields(rec, REG)
if (!is.null(ods$dt)) {
  cat("::: {.tbl-wide}\n")
  print(kable(tr_no(ods$dt), align = "l", caption = sprintf("本类所涉 ODS 库表关键字段（%d 行全列，零省略；自 %s 现算）",
              nrow(ods$dt), CFG$fields$ods_dictionary_file)))
  cat(":::\n\n")
} else cat(sprintf("○ %s\n\n本类判据皆为交付件派生量，其 ODS 血统须回溯 SQL 章节 `%s`。\n\n",
                   ods$status, rec$dict$sql_section[1L]))
```

### 1.2 核心指标

::: {.tbl-wide}
```{r}
#| label: 核心指标
kable(tr_no(tr_core_metrics(rec, GL)), align = "l", escape = FALSE,
      caption = sprintf("%s 核心指标口径（%d 条；口径原文取自登记册 threshold_note，一字未改；定义取自术语库）",
                        TID, nrow(rec$dict)))
```
:::

## 二、交付件身份核验

::: {.tbl-wide}
```{r}
#| label: 交付件身份
kable(tr_no(tr_deliverable_identity(rec, ld)), align = "l",
      caption = "交付件八元组身份核验（行数／列数／字节／MD5／换行符／BOM／文件换行数／全量核验；渲染时现算）")
```
:::

### 2.1 分析级核心指标

```{r}
#| label: 分析级指标
#| results: asis
am <- tr_analytic_metrics(rec, mj)
if (is.null(am)) cat("本类无会员级面板，分析级核心指标不适用。\n\n") else {
  cat("::: {.tbl-wide}\n")
  print(kable(tr_no(am), align = "l", caption = sprintf("分析级核心指标（%d 项全列，零省略；分位取自配置册 P%.0f／P50／P%.0f）",
    nrow(am), CFG$statistics$tail_quantile_low * 100, CFG$statistics$tail_quantile_high * 100)))
  cat(":::\n\n")
}
```

# 第四部分：评估 {#sec-eval}

::: {.callout-important}
## 本章定位

本章只评估本类之**判据、准入、指标、门禁与局限**，一切数字渲染时现算，
任何缺少当前交付件支持之量**一律不冒充实测**。评估次第：主检验 → 统计口径冻结 →
审计门禁五门 → 五道铁门 → `roi` 结算完整性 → 裁定与处置序，末以局限与定位裁定收束。
**门禁覆盖一切实测**——本类门禁 `r GATE`；五道铁门未全 PASS 之前，措辞禁令永久生效。
:::

## 一、主检验指标与判读 {#sec-tests}

::: {.callout-important}
## 本节定位

以**秩法 AUC**（等价 Mann–Whitney U）对外部 L1a 标签判读本类方向判据之**排序效率**，
并三项同呈：`r tip("Wilson")` 下界代点估计、由 CI 宽度 ≤ `r CFG$statistics$wilson_target_width` 反解之最低样本量、
以及 `r length(CFG$auc_bands)` 档判读（档界取自软配置册，**禁正文写死**）。
样本未过门者登记 `UNKNOWN`，**不降为「正常」**。AUC 是特征去留之证据，**不是因果证据、不是处置理由**。
:::

```{r}
#| label: 主检验
#| results: asis
lc <- if (!is.null(mj)) tr_label_check(mj$panel, rec) else NULL
mt <- tr_main_tests(rec, mj, lc)
if (is.null(mt)) cat("本类无方向判据或标签表不可用，主检验不适用。\n\n") else {
  cat("::: {.tbl-wide}\n")
  print(kable(tr_no(mt), align = "l", caption = sprintf(
    "对外部 L1a 标签之秩法 AUC（= Mann–Whitney；%d 条方向判据；判读档 %d 档取自配置册；最低样本量由 Wilson 宽度 ≤ %.2f 反解）",
    nrow(mt), length(CFG$auc_bands), CFG$statistics$wilson_target_width)))
  cat(":::\n\n**限定语**：AUC 部分反映「谁被复核得多」而非「谁更危险」（复核强度混杂）；",
      "本表为排序效率证据，不得作为因果证据或处置理由。\n\n", sep = "")
}
```

## 二、统计方法之严谨口径与冻结 {#sec-stat-rigor}

::: {.callout-important}
## 本节定位

本节把统计口径**冻结成表**：配对单位、判读档数、置信水平、CI 宽度上限、尾部分位、
退化判定、多重比较校正、p 值显示体例——八项逐条登记，数值全取自软配置册。
**本表口径优先于任何通俗表述**；二者冲突以本表为准。口径一旦冻结，不得随分析漂移（铁门 G-01）。
:::

::: {.tbl-scroll}
```{r}
#| label: 统计冻结
kable(tr_no(tr_stat_freeze()), align = "l",
      caption = "统计口径冻结（本表优先于任何通俗表述；数值全取自软配置册，禁正文写死）")
```
:::

## 三、审计门禁与结论 {#sec-gate}

::: {.callout-important}
## 本节定位

五门（样本门／阈值门／方向门／因果门／处置门）逐门列判定式与本类现况。
**门是否决项，不是加分项**：任一门 FAIL 即本类不得进入其后之用途，不因其余门 PASS 而抵扣。
「待表」非「通过」——缺件缺列者登记待表，**不以未检验冒充已通过**。
:::

::: {.tbl-scroll}
```{r}
#| label: 审计门禁
ag <- tr_audit_gate(rec, mt)
kable(tr_no(ag), align = "l", caption = sprintf("五门审计（%d 门全列，零省略；PASS %d／FAIL %d／待表 %d）", nrow(ag),
      sum(ag$通过 == "✔ PASS"), sum(ag$通过 == "✗ FAIL"), sum(ag$通过 == "○ 待表")))
```
:::

## 四、铁门：统计验收之硬闸 {#sec-fivegates}

::: {.callout-important}
## 本节定位与措辞禁令（依五门裁定锁死，永久生效）

五道铁门系**统计验收之硬闸**：口径冻结（G-01）、样本门禁（G-02）、阈值反解（G-03）、
多重比较校正（G-04）、真样本外验证（G-05）。门之定义取自软配置册，本类状态按实测现判。
**措辞禁令**：五道铁门未全 PASS 之前，本档及一切下游文件禁止出现
`r paste(sprintf("「%s」", unlist(CFG$gate_wording_ban)), collapse = "")` 等字样。
:::

::: {.tbl-scroll}
```{r}
#| label: 五道铁门
sq <- tr_sequence(rec, ld)
ig <- tr_iron_gates(rec, mt, sq)
kable(tr_no(ig), align = "l", caption = sprintf("五道铁门状态（%d 门全列，零省略；PASS %d／PARTIAL %d／FAIL %d／N/A %d）",
      nrow(ig), sum(ig$本类状态 == "PASS"), sum(grepl("PARTIAL", ig$本类状态)),
      sum(grepl("FAIL", ig$本类状态)), sum(ig$本类状态 == "N/A")))
```
:::

## 五、`roi > 阈值` 之结算完整性候选

::: {.callout-important}
`roi` 异常**不解释为「优势玩家」**。它首先是**结算完整性候选**，须先查九项账务语义：
`r paste(unlist(CFG$settlement_checklist), collapse = "、")`。查账在先，查人在后。
:::

```{r}
#| label: roi候选
#| results: asis
rc <- tr_roi_candidates(rec, ld)
if (!rc$ok) cat("本类交付件无可构成 roi 之分子分母列对，本节不臆造，列入待表。\n\n") else {
  cat(sprintf("以 `%s` 之 `%s ÷ %s` 现算：总计 **%s** 名会员，其中 `roi > %.1f` 者 **%s** 名。\n\n",
              rc$file, rc$num, rc$den, tr_f(rc$n_total), rc$thr, tr_f(rc$n_hit)))
  if (rc$n_hit == 0L) cat("**零行提示**：本类无 roi 越阈会员——零行 ≠ 无异常。\n\n")
  else { cat("::: {.tbl-wide}\n"); print(kable(tr_no(rc$top), align = "r",
    caption = sprintf("结算完整性候选前 %d 名（共 %s 名；先查账、后查人）", nrow(rc$top), tr_f(rc$n_hit)))); cat(":::\n\n") }
}
```

## 六、本节裁定与处置序

::: {.tbl-scroll}
```{r}
#| label: 裁定处置序
vo <- tr_verdict_order(rec, REG)
kable(tr_no(vo), align = "l", caption = sprintf("裁定与处置序（%d 步全列，零省略；步序不可倒）", nrow(vo)))
```
:::

## 七、局限与定位裁定

```{r}
#| label: 评估局限与裁定
#| results: asis
.el <- tr_eval_limits(rec, mt, sq, mj)
cat("::: {.callout-caution}\n")
cat("## 局限（不为其讳）\n\n")
cat(sprintf("%d. %s\n", seq_along(.el), .el), sep = "")
cat(":::\n\n")
.ev <- tr_eval_verdict(rec, REG, mt)
cat("::: {.callout-important}\n")
cat("## 定位裁定\n\n")
cat(sprintf("> %s\n>\n", .ev), sep = "")
cat(":::\n\n")
```

# 第五部分：行业实践查证 {#sec-industry}

::: {.callout-important}
## 本章定位

本章**只取登记册自证之 `standard_basis` 与相关全局禁令**，⛔ 不引任何外部参考文献——
血统黑名单三份仅供人阅读参考，其数字、阈值与分级一概不入本档；引擎于产出后自检其 token，
命中即停止渲染。**标准依据合理 ≠ 假说成立**：判据坐标之合理性与其经济判别力是两件事。
:::

```{r}
#| label: 行业查证
#| results: asis
ind <- tr_industry(rec, REG)
cat(sprintf("- **标准依据（登记册 standard_basis）**：%s\n", ind$standard_basis))
cat(sprintf("- **外部标准状态**：%s　**适用性状态**：%s\n\n", ind$external_status, ind$applicability))
if (!is.null(ind$prohibitions)) { cat("::: {.tbl-wide}\n")
  print(kable(tr_no(ind$prohibitions), align = "l", caption = sprintf("与本类相关之全局禁令（%d 项全列，零省略）", nrow(ind$prohibitions))))
  cat(":::\n\n") } else cat("登记册全局禁令中无与本类直接相关者。\n\n")
cat("**查证纪律**：标准依据合理 ≠ 假说成立。判据坐标之合理性与其经济判别力是两件事，",
    "后者须由本库独立统计、暴露控制与跨窗口验证决定。\n\n", sep = "")
```

# 第六部分：模型武器库审计与灵活搭配——把算力调往可验证的风险轴 {#sec-arsenal}

::: {.callout-important}
## 本章定位

本章审的是**算力投向**，不是模型时髦程度。次第：先正名（防同词异释），
再逐模审计（谁上场、谁替补、谁禁赛，前置条件按本类数据现判），
再列四条管线（特征层→模型层→决策层，处置红线随行），
终以落实前后对照与局限提升收束。**模型名册与管线定义全取自软配置册**，本档不另写一份。
:::

## 一、名目勘正（先正名，后论剑）

::: {.tbl-scroll}
```{r}
#| label: 名目勘正
nm <- tr_nomenclature()
kable(tr_no(nm), align = "l", caption = sprintf("名目勘正（%d 项全列，零省略；正名在先，防同词异释；取自软配置册）", nrow(nm)))
```
:::

## 二、逐模审计：谁上场、谁替补、谁禁赛

::: {.tbl-wide}
```{r}
#| label: 逐模审计
mr <- tr_model_roster(rec, mj, sq)
kable(tr_no(mr), align = "l", caption = sprintf("逐模审计（%d 模全列；本类可上场 %d／前置未备 %d／禁赛 %d；名册取自软配置册，前置条件按本类数据现判）",
      nrow(mr), sum(mr$本类可上场 == "✔ 可上场"), sum(mr$本类可上场 == "— 前置未备"), sum(mr$本类可上场 == "⛔ 禁赛")))
```
:::

## 三、灵活搭配：四条管线（特征层→模型层→决策层）

::: {.tbl-wide}
```{r}
#| label: 四管线
ars <- tr_arsenal(rec, REG)
kable(tr_no(ars), align = "l", escape = FALSE,
      caption = sprintf("四条管线之适配审计（本类可用 %d 条；层序不可倒，处置红线随行）", sum(ars$本类可用 == "✔ 可用")))
```
:::

## 四、商业方案：落实前后对照

::: {.tbl-wide}
```{r}
#| label: 前后对照
ba <- tr_before_after()
kable(tr_no(ba), align = "l", caption = sprintf("落实前后对照（%d 维全列，零省略）", nrow(ba)))
```
:::

## 五、局限与提升

```{r}
#| label: 局限提升
#| results: asis
lr <- tr_limits_roadmap(rec, sq, mt)
cat("::: {.callout-caution}\n## 局限（不为方案讳）\n\n")
cat(sprintf("%d. %s\n", seq_along(lr$limits), lr$limits), sep = ""); cat(":::\n\n")
cat("::: {.callout-note}\n## 提升路线（按解锁条件排序，非按时髦程度）\n\n")
cat(sprintf("- %s\n", lr$roadmap), sep = ""); cat(":::\n\n")
```

# 第七部分：灵活搭配实测 {#sec-combat}

::: {.callout-important}
## 本章定位

本章以本类**实际载入之全量数据**做四块实测：PCA（降维与共线诊断）、
尾部旗标 × 命中数分层 × **独立期望对照**、序列与事件之待表清偿、线索汇总。
**误判率控制在此落地**：分层须与独立假设下之期望人数比（提升度），
提升度 ≈ 1 者叠加不产生新信息；共现之条件概率一律以 Wilson 下界代点估计。
成分无业务语义，⛔ 禁直接作风险分。
:::

## 一、PCA：降维与方差解释（先发工兵）

```{r}
#| label: PCA
#| results: asis
pc <- tr_pca(mj)
if (is.null(pc)) cat(sprintf("本类可比数值判据不足 %d 条或有效样本不足，PCA 不适用，列入待表。\n\n",
                             CFG$statistics$pca_min_features)) else {
  cat("::: {.tbl-wide}\n")
  print(kable(tr_no(pc$var), align = "l", caption = sprintf("PCA 方差解释（%d 成分全列，零省略；n = %s，标准化 = %s）",
        nrow(pc$var), tr_f(pc$n), CFG$statistics$pca_scale)))
  print(kable(tr_no(pc$load), align = "l", caption = sprintf("成分载荷（%d 判据 × %d 成分全列，零省略；成分无业务语义，⛔ 禁直接作风险分）", nrow(pc$load), ncol(pc$load) - 1L)))
  cat(":::\n\n")
}
```

## 二、尾部旗标 × 命中数分层 × 独立期望对照

```{r}
#| label: 灵活搭配实测
#| results: asis
cb <- tr_combat(rec, mj)
if (is.null(cb)) cat("**本类无方向判据或无会员级表，灵活搭配实测不适用；列入待表。**\n\n") else {
  cat(sprintf("以本类 **%d** 条方向判据构造尾部旗标（high→≥P%.0f，low→≤P%.0f，jump/abnormal→|z|≥P%.0f，皆取自配置册），逐会员计命中数：\n\n",
    cb$k, CFG$statistics$tail_quantile_high * 100, CFG$statistics$tail_quantile_low * 100,
    CFG$statistics$tail_quantile_abs_z * 100))
  cat("::: {.tbl-wide}\n")
  print(kable(tr_no(cb$layer), align = "l", caption = sprintf(
    "命中数分层与独立期望对照（N = %s；命中 ≥1 者 %s／≥2 者 %s／全命中 %s。独立期望 = 各判据尾部概率之独立组合；提升度 ≈ 1 者纯属巧合，不产生新信息）",
    tr_f(cb$N), tr_f(cb$n_any), tr_f(cb$n_multi), tr_f(cb$n_all))))
  print(kable(tr_no(cb$degenerate), align = "l", caption = sprintf(
    "退化侦测（尾部命中率 > %.0f%% 者，其分位阈与下界重合，该列近乎常量、尾部无分辨力——须标出，禁以百分之百之尾部冒充异常群）",
    CFG$statistics$degenerate_flag_rate * 100)))
  if (!is.null(cb$cooc)) print(kable(tr_no(cb$cooc), align = "l", caption = sprintf(
    "两两共现提升度（%d 对；P(B|A) 以 Wilson 下界代点估计）", nrow(cb$cooc))))
  cat(":::\n\n**误判率判读**：提升度显著大于 1 者两判据非独立、搭配可加性强；≈ 1 者互相独立，",
      "叠加只是各自尾部之乘积。名单应取「实际显著高于独立期望」之层，而非单纯取命中数最多者。\n\n", sep = "")
}
```

## 三、序列与事件实测：待表清偿

::: {.tbl-wide}
```{r}
#| label: 序列
kable(tr_no(sq), align = "l", caption = sprintf("时间轴在位核验（%d 件全列，零省略；时间轴以【全列取值形似日期】实证判定——判定基数为该列全部非空取值，非前 N 笔抽样；形似率须 ≥ %.2f 方认；n_days／tenure_months 等计数列不得误认）", nrow(sq), CFG$fields$time_axis_min_match_rate))
```
:::

```{r}
#| label: 序列判读
#| results: asis
nok <- sum(sq$可做序列 == "✔")
if (nok == 0L) {
  cat("**本类全部交付件皆为截面表，无时间轴——动态基线、生存分析、MDD／Sharpe 序列一律待表，不以静态文字替代。**\n\n")
} else {
  cat(sprintf("本类有 **%d / %d** 件交付件具时间轴，可支撑序列与事件实测；其余待表。\n\n", nok, nrow(sq)))
}
```

## 四、风险会员线索汇总：模型搭配 × 名单 × 处置 {#sec-leads}

::: {.callout-important}
## 本节定位

本节把前列实测收束为**复核候选线索**，非处罚名单。每条线索并呈其规模与**独立期望**——
二者相近者纯属巧合，不产生新信息；名单应取**实际显著高于独立期望**之层。
处置栏由门禁派生（本类 `r GATE`），**不因线索规模大而升格**。
:::

::: {.tbl-wide}
```{r}
#| label: 线索汇总
lead <- tr_leads(rec, cb)
kable(tr_no(lead), align = "l", caption = sprintf("%s 线索汇总（%d 类；皆为复核候选，不是处罚名单；「独立期望」列为误判率对照）", TID, nrow(lead)))
```
:::

**合并复核纪律**：同一会员若同时命中多条线索，应以 `r CFG$fields$member_key_canonical` 去重后进入复核队列；
任何单一行为特征不得直接产生处罚动作。复核记录须留原始注单、时间窗口、口径版本与证据等级。

# 第八部分：模型架构与入场行为层 {#sec-arch}

::: {.callout-important}
## 本章定位

本章列本类于三层架构之落位：**入场行为层（观测）→ 特征与判据层（登记）→ 决策层（门禁）**。
**层序不可倒**：观测层不得直接产生处置；判据只认登记册，未登记维度是可搭配空间而非判据；
门禁覆盖一切实测。三层之纪律逐层随行，缺一层即证据链断。
:::

::: {.tbl-wide}
```{r}
#| label: 三层架构
.arch <- tr_architecture(rec, mj, sq, REG)
kable(tr_no(.arch), align = "l",
      caption = sprintf("三层架构之本类落位（%d 层全列，零省略；观测层 → 判据层 → 决策层；层序不可倒）", nrow(.arch)))
```
:::

# 第九部分：商业方案 {#sec-biz}

::: {.callout-important}
## 本章定位

措施分阶、后果可查、限定语在先。**措施由门禁派生**，制度阶之措施**逐字取自登记册**之解锁条件与影子要求，
即刻阶与管线阶取自软配置册，非另写。方案不含处罚性动作——本类
admit_to_risk_decision = `r tr_yn(rec$dict$admit_to_risk_decision[1L])`。
:::

::: {.tbl-scroll}
```{r}
#| label: 措施三阶
biz <- tr_biz_plan2(rec)
biz[, 序 := format(seq_len(.N), big.mark = ",")]; setcolorder(biz, "序")
kable(biz, align = "l", caption = sprintf("%s 商业措施三阶（%d 条全列，零省略）", TID, nrow(biz)))
```
:::

::: {.callout-note}
## 收益概算与限定语

**收益**：其一，风控侧——取材范围由 `r tip("门闸")` 锁定，误用路径被拦截而非被提醒；
其二，报表侧——十五份同源同构，任一类裁定变更即全套同步；其三，误判侧——
Wilson 下界＋最小样本量＋退化侦测＋独立期望对照四锁齐落，误伤面可量化收敛。
**成本**：近零——登记册、软配置册与引擎已交付，仅需例行复跑。

**限定语（不得省略）**：本类门禁 = **`r GATE`**，生命周期 = **`r rec$dict$lifecycle_state[1L]`**。
在 label_validation_status 达 TESTED_PASS、causal_status 达 ESTABLISHED 且五门全 PASS 之前，
**任何基于本类之处置皆不合规**。AUC 不是因果；加权均值不是典型玩家；统计可检不等于经济可用。
:::

# 第十部分：血统与身份 {#sec-lineage}

::: {.callout-important}
## 本章定位

本章列本档之**全部血统件与执行件**：登记册六元组身份、`registry_counts` 之
YAML 声明 ↔ CSV 现算互证、所消费之规范件与执行件路径，及外来文献 token 之自检结果。
**互证不符即停止渲染**；任何计数禁硬写于正文。范本体例之出处亦列于此，供逐条比对。
:::

::: {.tbl-scroll}
```{r}
#| label: 登记册身份
kable(tr_no(REG$identity), align = "l", caption = sprintf("登记册六元组身份锚定（v%s；模式=%s）", reg_ver, REG$mode))
```
:::


```{r}
#| label: 计数互证
kable(tr_no(data.table(计数项 = names(CNT), 现算 = unlist(CNT))), align = "l",
      caption = "registry_counts：YAML 声明 ↔ CSV 现算互证（不符即停止渲染；任何文档禁止硬写）")
```

```{r}
#| label: 血统件
## 【N-8 · 血统配套现算】全配套十四件之版本、六元组、在位状态，一律渲染时自盘上现算。
## ⛔ 本表内不得再出现任何手写版本号、手写路径或手写 MD5——2026-09-03 实测，旧手写表
##    六列中五处已陈旧（登记册路径与引擎版本），且漂移不报错。现算即根治。
LIN <- tr_lineage_manifest(REG)
kable(tr_no(LIN[, .(类别, 角色, 件, 内容版本, 档名版本, 身份自洽,
                    字节 = tr_f(字节), 行数 = tr_f(行数), 换行, BOM,
                    MD5 = substr(MD5, 1, 12), 在位)]),
  align = "l", caption = sprintf("血统配套六元组 · 共 %d 件（在役·规范 %d ／ 在役·执行 %d ／ 在役·SQL源 %d ／ 参照 %d）· 渲染时现算（%s）",
                                 nrow(LIN), sum(LIN$类别 == "在役·规范"), sum(LIN$类别 == "在役·执行"),
                                 sum(LIN$类别 == "在役·SQL源"), sum(LIN$类别 == "参照"),
                                 format(Sys.time(), "%Y-%m-%d %H:%M:%S")))
```

```{r}
#| label: 血统自洽闸
## 载入器路径所载之版本，须等于 registry_load() 实际载入者；不符即血统断裂，本档数字不可引用。
kable(tr_no(tr_lineage_gate(REG, LIN)), align = "l",
      caption = "血统自洽二闸：① 载入器路径版本 ＝ 实载登记册版本；② 双层身份（档名版本 ＝ 内容版本）")
```

- 登记册血统：v1.3.0（前版）→ v1.4.0（锚点 `1e13c774`）→ v1.5.0（G-1 三向变换 `e030613e`）→ v1.5.001（加法升级 · 父版 40×66=2,640 格逐位未改 · 机器派生）→ v1.5.002（加法升级 · 锚 `7f713dc` · 追加经济实测十节 · CSV 与父版逐字节相同）→ v1.5.003（头块补正 · 锚 `24b8d8d` · 父版 10,677 行只改 12 行：parent 由祖父 v1.5.0 改指真正父版、version_note、revision_note · 校验器增 R04b）→ **v1.5.004**（加法升级 · 追加 OQ-13／OQ-14 与 `id_namespace_registry`；判据层 66 行与 CSV 逐字节未改 · 双跑 24 PASS/0 FAIL/3 NOT_RUN）
- 规范范本：`尾段投注基础分析的评估_v1_2_47_REDTEAM_去外部模型版.qmd`（章体与体例）
- ⛔ **不入血统者**：`r paste(sprintf("《%s》", unlist(CFG$lineage_blacklist$files)), collapse = "")`——仅供人阅读参考；引擎于产出后自检其 token，命中即停止渲染

```{r}
#| label: 血统自检
#| results: asis
tr_lineage_check(paste(c(typ$裁定, unlist(typ$解锁条件), unlist(typ$影子要求),
                         rec$dict$threshold_note, rec$dict$standard_basis), collapse = " "))
cat(sprintf("✔ 血统自检通过：本类登记册文本未含黑名单 token（共查 %d 枚）。\n\n",
            length(unlist(CFG$lineage_blacklist$tokens))))
```

# 变更记录

## v1.4.4（2026-09-03）· N-8c 血统配套扩至全在役件 ＋ 双层身份闸

::: {.callout-note}
## 本版只扩血统之【收录范围】与【闸】，不改语义

**病灶**：v1.4.3 之血统配套只收 14 件，**漏收产出全部 133 件交付件之 SQL 总包三版**、行数实测探针、
风险之眼 schema，及五件无代码消费者之规范件。血统若不含数据之源，即非完整血统。

**处置**：引擎 1.5.0 将配套扩至 **24 件**，逐件标类别——在役·规范 7 ／ 在役·执行 8 ／
在役·SQL源 4 ／ 参照 5。「参照」者系规范件而**无代码消费者**，标明以防误认为已接线。

另新增 **双层身份闸**（承《版本编号纪律》§四之四「身份断言须双层：档名 ＋ 内容」）：
逐件比对档名版本与内容版本。本闸上线即捕获一例——`配置/report_config_v1.0.0.yaml`
**档名书 v1.0.0 而内容自称 1.4.0**。该闸现判 FAIL，将持续显于每一份报告，直至先生裁定改档名抑或改内容。

判据渲染逻辑、章体、表格、统计口径一字未改。
:::

## v1.4.3（2026-09-03）· N-8 血统配套现算：手写字面量退场

::: {.callout-note}
## 本版只改血统之【取值方式】，不改语义

**病灶**：本档之「血统件」表历来以**手写字面量**列版本与路径。2026-09-03 实测，五处已陈旧——
载入器头注「配套」行、本档副标题、单一真相源注、血统表之登记册路径，皆仍书 `v1.5.003`（实为 `v1.5.004`）；
血统表之引擎版本书 `1.2.0`（实为 `1.4.0`）。**手写必然随版漂移，且漂移不报错。**

**处置**：引擎 1.4.0 新增 §9 血统配套——`tr_sixtuple()`（正典六元组，一处实作，取代此前四份各写各的副本）、
`tr_file_version()`（自各档档头现取版本）、`tr_lineage_manifest()`（全配套**十四件**渲染时现算）、
`tr_lineage_gate()`（载入器路径版本 ＝ 实载版本之自洽闸，不符即停止引用本档任何数字）。
本档之血统表改取现算，副标题与真相源注去版本号。**该类缺陷自此绝迹，非靠自律。**

判据渲染逻辑、章体、表格、统计口径一字未改——语义 diff 恒为零。
:::

## v1.4.2（2026-09-03）· N-4 双引擎合档 ＋ 血统指向 registry v1.5.003

::: {.callout-note}
## 本版只改血统与消费方式，不改语义

**① 双引擎合档**（Ryo Eng 裁定）：`函数/typology_report_engine_ext.R`（扩充引擎 1.3.0，46 函数）整档并入
`函数/typology_report_engine.R`（1.2.0），该档同时删除。依据：ext 档首 `stopifnot(exists("tr_load"))` 硬依赖主引擎，
且两档函数名零重叠（主 12 ／ 扩充 46）——非替代关系而系依附扩充，故合为一档方为一物。
**两档函数本体一字未改**；本模板之 `source()` 由两行并为一行，血统件表由七件并为六件。

**② 血统层升版**：四处指针自 `v1.5.002` 改指 `v1.5.003`（副标题、单一真相源注记、血统件路径表、血统链）。
`v1.5.003` 系头块补正版——父版 10,677 行只改 12 行（`registry.parent` 由祖父 `v1.5.0` 改指真正父版 `v1.5.002`
并回填实读 md5、`version_note`、`revision_note` 追加两条目），判据层 66 行与十五 typology 块逐字节未改，
CSV 与父版逐字节相同。校验器同步增 **R04b**（`registry.parent.version` 须等于校验器 `parent_version`），
双跑 24 PASS ／ 0 FAIL ／ 3 NOT_RUN（R12／R20／R24b 为既有未竟项，第二阶段闸仍 NOT_PASS）。

判据渲染逻辑、章体、表格、统计口径、软配置消费方式一字未改——语义 diff 恒为零。
:::

## v1.4.1（2026-09-03）· N-2B 血统层升版：指向 registry v1.5.002 · 命名空间 数据表

::: {.callout-note}
## 本版只改血统与命名空间，不改语义

四处指针自 `v1.5.001` 改指 `v1.5.002`（副标题、单一真相源注记、血统件路径表、血统链），模板版号 `1.4.0 → 1.4.1`，生成器 `1.3.0 → 1.3.1`。判据渲染逻辑、章体、表格、统计口径、软配置消费方式一字未改。

**同批修复之根因**：软配置册 `namespaces.delivery` 与引擎常量原书「数据库」，而 commit `7f713dc` 已将交付件目录改名「数据表」，致 v1.4.0 金丝雀 T-01 十件交付件皆「待表（档不在位）」；本批改软配置册 `1.1.0 → 1.2.0`、载入器 `db_dir`、引擎常量三处，交付件自此复归在位。`registry v1.5.002` 之新增十节（`platform_accounting_measured`／`deliverable_metric_inventory`／`metric_combinations`／`economic_levers_measured`／`economic_metric_gate_status` 等）主引擎与扩充引擎**现未消费**，内容层升级仍俟引擎改造；十五类之 `linkage_status` 皆 `PROPOSED_BY_AUDIT · 待先生裁定 · 非 SSOT`，本模板不据以出任何判语。
:::

## v1.4.0（2026-09-02）· N-1C 血统层升版：指向 registry v1.5.001

::: {.callout-note}
## 本版只改血统，不改语义

本版为**血统层单项升版**，四处指针自 `v1.5.0` 改指 `v1.5.001`（副标题、单一真相源注记、
血统件路径表、血统链），另模板自身版号 `1.3.0 → 1.4.0`。**判据渲染逻辑、章体、
表格、统计口径、软配置消费方式一字未改**——语义 diff 恒为零。

**为何只改血统**：`v1.5.001` 新增十六栏（`criterion_family`／`window_scope`／
`evidence_ladder`／`entity_type`／`economic_path_status` 等），而主引擎与扩充引擎
对该十六栏之引用**现为零**（2026-09-02 逐栏机检）。故内容层升级须俟引擎改造，
非模板一档可成。

**为何不趁势重实例化十五件**：`criterion_family` 现存已指认之语义疑点——
`T-07 / win_rate_all`（胜率，纯结局量）现标 `STRUCTURAL`，而全册 `OUTCOME_BASED` 计 0，
致 `P-16`（禁以实现输赢符号定罚）之唯一机检落于空集（`R24b` 已判 VACUOUS）。
在 **N-5 判据语义逐条裁决**完成前批量实例化，等于把该病灶复制十五份。
故本版只出 **T-01 单件金丝雀**验血统，十五件全量押后（爆炸半径控制）。
:::

## v1.3.0（前版）· 红队铁律三斧：全量、滚动、范本体例

- **全量铁律（废抽样）**：前版之「巨档守门」逾 300 MB 只读前 150 万行并标 `SAMPLED`，
  系**抽样出数**，与红队铁律相悖，已整支废除。配置册 `guards` 改为
  `full_scan_mandatory: true`／`large_file_warn_mb`／`rowcount_verify`——巨档只**告警**，
  **一行不截**；`tr_load()` 之 `nrows` 恒为 `Inf`，GBK 回退路径之 `readLines(n)` 亦改 `-1L`（全量）。
  引擎于 `tr_apply_config()` 处设闸：配置册 `full_scan_mandatory` 非 `TRUE` 即 `stop()`，防抽样以配置形式回潜。
- **全量核验（可查而非可信）**：新增 `tr_file_lines()` 流式数文件换行数、`tr_fullscan_audit()`
  逐件对账；第二部分新增「〇、全量读取核验」一节，并呈字节／载入行数／文件换行数／差额／抽样标记。
  搭配表清单与交付件身份核验（六元组 → **八元组**）同步加列。任一件 `sampled` 为 `TRUE` 即拒绝渲染。
- **呈表纪律补漏**：前版 `results: asis` 分支内之 `print(kable())` 未包滚动容器，
  实测 33 张桌表（含**判据列 Spearman 相关阵**这一最宽者）裸置于页面，横向溢出页宽。
  本版逐处补齐 `.tbl-wide`／`.tbl-scroll`：阻断项、证伪证据、观测事实、各表会员覆盖、
  Spearman 相关阵、ODS 关键字段、分析级指标、主检验、roi 候选、PCA、分层／退化／共现皆已入容器。
- **范本体例对齐**（范本：`尾段投注基础分析的评估_v1_2_47_REDTEAM_去外部模型版.qmd`）：
  十章**每章补「本章定位」** `callout-important`；主检验／统计冻结／审计门禁／五道铁门／
  全量核验／线索汇总**六节补「本节定位」**；评估章末补
  `callout-caution` **「局限（不为其讳）」**与 `callout-important` **「定位裁定」**二块，
  内容由 `tr_eval_limits()`／`tr_eval_verdict()` 按本类实测**现算**，不写死。
  章节锚点补齐（`#sec-tests`／`#sec-stat-rigor`／`#sec-gate`／`#sec-fivegates`／`#sec-leads`）。
  一切列表型桌表加 `序` 列，用范本原式 `format(seq_len(.N), big.mark = ",")` ＋ `setcolorder`，
  逐字同式，非另立体例。

## v1.2.0（前版）

- **软代码化**：新增 `配置/report_config_v1.0.0.yaml`，一切阈值／分位／置信／样本门／命名空间／字段别名／呈表尺寸／模型名册／管线／措施／名目勘正全部归册；引擎与模板不再硬写业务数值与业务字符。门禁图标改自登记册 `axes.gate` 现取。
- **呈表纪律**：长表 scroll-y、宽表 scroll-x，尺寸取自配置册，禁截行截列。
- **补齐范本章节**：数据口径（ODS 关键字段／核心指标／交付件身份核验／分析级核心指标）、评估（主检验／统计冻结／审计门禁／五道铁门／roi 结算完整性候选／裁定与处置序）、行业实践查证、武器库（名目勘正／逐模审计／四管线／前后对照／局限与提升）、灵活搭配实测（PCA／分层／共现／序列／线索）、模型架构与入场行为层。
- **误判率控制**：Wilson 下界代点估计、最低样本量反解、退化侦测、独立期望对照四锁。
- **血统自检**：产出命中外来文献 token 即停止渲染。

## v1.1.0 · v1.0.0

见前版：全维度矩阵扩列、八节体例补齐、工作目录自动上溯、模板可独立预览。
