---
title: "T-06 · 异常 IP 聚集 · 风险会员判据商业方案"
subtitle: "十五类风险会员判据商业方案 · T-06 · 登记册 v1.5.0 同源现算"
author: "Ryo（雷欧）"
date: "2026-08-22"
lang: zh-CN
params:
  type_id: "T-06"
format:
  html:
    theme: cosmo
    toc: true
    toc-depth: 3
    toc-location: left
    toc-expand: 2
    number-sections: true
    embed-resources: true
    page-layout: full
    code-fold: true
    code-tools: true
    code-summary: "查看代码"
execute:
  echo: true
  warning: false
  message: false
  error: false
---

```{r}
#| label: 设置
## ════════════════════════════════════════════════════════════════════════
## 十五类风险会员判据商业方案 · 自同一模板生成，十五份同构同步。
##
## 【单一真相源】规范/registry_risk_typology_v1.5.0.{yaml,csv}
## 【软配置册】  配置/report_config_v1.0.0.yaml —— 一切阈值、分位、置信、样本门、
##   命名空间、字段别名、呈表尺寸、模型名册、管线定义、措施文字一律取自该册；
##   本档与引擎不硬写任何业务数值或业务字符（硬码铁律）。
## 【血统铁律】不引三份外来文献之任何数字、阈值或分级；黑名单见配置册，
##   引擎于产出后自检，命中即停止渲染。
## 【工作目录】自本档所在处上溯，命中同时含 规范/ 与 函数/ 者为项目根——
##   本档于 模板/ 与 分析/风险会员商业方案/ 两处皆可直接预览与渲染。
## ════════════════════════════════════════════════════════════════════════
suppressPackageStartupMessages({ library(data.table); library(knitr) })
.root <- local({
  p <- normalizePath(getwd(), winslash = "/", mustWork = FALSE)
  for (i in 0:5) {
    if (dir.exists(file.path(p, "规范")) && dir.exists(file.path(p, "函数"))) break
    up <- dirname(p); if (identical(up, p)) break; p <- up
  }
  if (!dir.exists(file.path(p, "规范"))) stop("未找到项目根（需同时含 规范/ 与 函数/）")
  p })
knitr::opts_knit$set(root.dir = .root); setwd(.root)
source("函数/registry_loader.R"); source("函数/glossary_engine.R")
source("函数/typology_report_engine.R"); source("函数/typology_report_engine_ext.R")
tr_apply_config()                                 # 软配置册覆盖一切守门参数
REG <- registry_load(); GL <- glossary_load(); glossary_activate(GL)
tip <- function(k, show = NULL) gtip(k, show)
CNT <- registry_counts(REG)
CFG <- tr_cfg()
TID <- params$type_id
.is_tpl <- grepl("[{][{][A-Z_]+[}][}]", TID)
if (.is_tpl) TID <- REG$dict[axis == "R"][order(type_id)][1L, type_id]
rec <- tr_recipe(REG, TID); typ <- rec$typ
meta <- Filter(function(x) identical(x$type_id, TID), REG$meta$typologies)[[1]]
reg_ver <- REG$meta$registry$version
GATE <- tr_gate2(REG, typ$门禁)
```

```{r}
#| label: 资产注入
#| results: asis
#| echo: false
base::cat(glossary_assets(GL))
base::cat(tr_css())            # 呈表纪律：长表 scroll-y、宽表 scroll-x，尺寸取自配置册
```

```{r}
#| label: 开篇定谳
#| results: asis
#| echo: false
.card <- function(lab, val, col) sprintf(
  '<div style="flex:1;min-width:150px;border:2px solid %s;border-radius:10px;padding:10px 14px;margin:4px">
   <div style="font-size:0.78em;color:#666">%s</div><div style="font-size:1.4em;font-weight:700;color:%s">%s</div></div>',
  col, lab, col, val)
gcol <- c(FATAL = "#c0392b", BLOCK = "#e67e22", CONDITIONAL = "#d4ac0d", ADVISORY = "#27ae60")[typ$门禁]
cat('<div style="display:flex;flex-wrap:wrap;gap:4px;margin:10px 0 18px 0">',
  .card("门禁裁定", GATE, gcol), .card("严重度", typ$严重度, gcol),
  .card("证据层级", typ$证据, "#2c3e50"),
  .card("准入评分", tr_yn(typ$准入评分), if (isTRUE(typ$准入评分)) "#27ae60" else "#7f8c8d"),
  .card("准入画像", tr_yn(typ$准入画像), if (isTRUE(typ$准入画像)) "#27ae60" else "#7f8c8d"),
  .card("生命周期", rec$dict$lifecycle_state[1L], "#2c3e50"),
  .card("阻断", if (length(typ$阻断)) paste(typ$阻断, collapse = "·") else "无",
        if (length(typ$阻断)) "#e67e22" else "#27ae60"), '</div>')
cat(sprintf('<blockquote style="border-left:6px solid %s;padding:8px 14px;font-size:1.05em"><b>一句话裁定（取自登记册 verdict 栏，非正文转录）</b><br>%s</blockquote>\n\n', gcol, typ$裁定))
if (.is_tpl) cat(sprintf(paste0("::: {.callout-warning}\n## 模板自检模式\n\n本档系**模板本身**，",
  "占位符未替换，取登记册首类 **%s** 作样例渲染，仅供体例自检。\n:::\n\n"), TID))
```

::: {.callout-important}
## 本档定位 · 先看裁定，再看数字

本档是 **`r CNT$risk_typology_count` 类风险会员判据**商业方案之一（`r TID` · `r typ$名称`），
自同一模板生成，十五份**同构、同源、同步**。一切数字渲染时自 `r tip("登记册")` v`r reg_ver`、
软配置册 v`r CFG$config$version` 与交付件现算。**门禁覆盖一切实测**：实测再漂亮，门禁说 FATAL 就是 FATAL。

**误判率控制**（本版专项）：一律以 Wilson 下界代点估计；样本未过门者登记 UNKNOWN 而非「正常」；
尾部命中率逾配置阈值即判退化；多判据共现须与**独立期望**比，提升度 ≈ 1 者叠加不产生新信息。
:::

# 第一部分：本类判据——灵活搭配与证据裁定 {#sec-typology}

## 一、十五类全维度矩阵：主表维度 × 辅助表 × 辅助表维度

::: {.callout-note}
本表列出每一类之主表与辅助表的**全部维度，零省略**——已登记为判据者以【】标出，
其余为**可灵活搭配之未登记维度**。灵活搭配之空间即在此差额。
:::

::: {.tbl-wide}
```{r}
#| label: 全维度矩阵
dm <- tr_dim_matrix(REG)
dm[, 本档 := fifelse(序 == TID, "◀ 本档", "")]
setcolorder(dm, c("本档", "序", "风险类型", "门禁", "主表", "主表维度数", "主表维度",
                  "辅助表", "辅助表维度数", "辅助表维度", "已登记判据数", "可搭配维度总数"))
kable(dm, align = "l", escape = FALSE,
      caption = sprintf("十五类主表／辅助表全维度矩阵（登记册 v%s：%d 类 × %d 条判据；另 V 轴 %d 条，合计 %d 条登记判据；可搭配维度合计 %s 条）",
                        reg_ver, CNT$risk_typology_count, CNT$risk_criterion_count,
                        CNT$value_axis_count, CNT$total_criterion_rows, tr_f(sum(dm$可搭配维度总数))))
```
:::

```{r}
#| label: 本档维度小结
#| results: asis
me <- dm[序 == TID]
cat(sprintf("**本档 %s**：主表 `%s` 有 **%d** 维；辅助表 %s 共 **%d** 维；合计 **%d** 个可搭配维度，其中已登记判据 **%d** 条（%.1f%%），余 **%d** 维为**未登记之可搭配空间**。\n\n",
  TID, me$主表, me$主表维度数, me$辅助表, me$辅助表维度数, me$可搭配维度总数,
  me$已登记判据数, 100 * me$已登记判据数 / me$可搭配维度总数, me$可搭配维度总数 - me$已登记判据数))
```

## 二、本类配方：判据维度 × 角色 × 方向 × 阈值状态

::: {.tbl-scroll}
```{r}
#| label: 本类判据维度
kable(typ$判据维度, align = "l", escape = FALSE,
      caption = sprintf("%s · %s：%d 条判据维度（七字段制；direction 仅 STAT_DIRECTIONAL 有值）",
                        TID, typ$名称, nrow(typ$判据维度)))
```
:::

```{r}
#| label: 本类摘要
#| results: asis
cat(sprintf("- **类别**：%s　**坐标**：%s　**SQL 章节**：%s\n", typ$类别, typ$坐标, rec$dict$sql_section[1L]))
cat(sprintf("- **主表**：`%s`　**辅助表**：%s\n", typ$主表,
  if (length(typ$搭配表)) paste(sprintf("`%s`", typ$搭配表), collapse = "、") else "—"))
cat(sprintf("- **四层纵向证据链**：现象 %s → 标签验证 %s → 因果 %s → 准入风控决策 %s\n",
  rec$dict$phenomenon_status[1L], rec$dict$label_validation_status[1L],
  rec$dict$causal_status[1L], tr_yn(rec$dict$admit_to_risk_decision[1L])))
if (length(rec$scal)) cat("- **型层标量**：",
  paste(sprintf("`%s` = %s", names(rec$scal), vapply(rec$scal, as.character, "")), collapse = "；"), "\n")
```

## 三、证据裁定：被什么卡住、解锁要做什么

```{r}
#| label: 阻断与解锁
#| results: asis
bl <- REG$meta$blockers
if (length(typ$阻断)) {
  bt <- rbindlist(lapply(bl[vapply(bl, function(b) b$id %in% typ$阻断, logical(1))], function(b)
    data.table(阻断项 = b$id, 标题 = b$title, 明细 = b$detail, 严重度 = b$severity, 状态 = b$status)))
  if (nrow(bt)) print(kable(bt, align = "l", caption = sprintf("本类所引阻断项（%d 项，取自登记册 blockers 台账）", nrow(bt))))
} else cat("**本类无未闭阻断项。**\n\n")
if (length(typ$解锁条件)) { cat("\n**解锁条件（unblock_conditions）**\n\n"); cat(sprintf("%d. %s\n", seq_along(typ$解锁条件), typ$解锁条件), sep = "") }
if (length(typ$影子要求)) { cat("\n**影子期要求（shadow_requirements）**\n\n"); cat(sprintf("- %s\n", typ$影子要求), sep = "") }
if (length(typ$禁用来源)) { cat("\n**禁用来源（forbidden_sources）**\n\n"); cat(sprintf("- ⛔ %s\n", typ$禁用来源), sep = "") }
if (!is.null(meta$falsification_evidence)) {
  fe <- rbindlist(lapply(meta$falsification_evidence, function(f) data.table(
    编号 = f$id, 来源 = f$source, 统计量 = f$statistic, 值 = as.character(f$value), 注 = f$note)))
  cat("\n"); print(kable(fe, align = "l", caption = sprintf("证伪证据（%d 项）", nrow(fe))))
}
if (!is.null(meta$rejected_variants)) { cat("\n**已驳回之变体**\n\n"); cat(sprintf("- ✗ %s\n", unlist(meta$rejected_variants)), sep = "") }
if (!is.null(meta$observed_facts)) { of <- meta$observed_facts
  cat("\n"); print(kable(data.table(事实 = names(of), 值 = vapply(of, function(v) paste(unlist(v), collapse = " / "), "")),
                        align = "l", caption = "登记册已录之观测事实")) }
```

# 第二部分：跨表跨维度实测 {#sec-cross}

```{r}
#| label: 载入搭配表
ld <- tr_load_all(rec)
kable(ld$inventory, align = "l", caption = sprintf("本类搭配表清单（%d 件；缺档／缺列一律显示为待表，不以静态文字冒充）", nrow(ld$inventory)))
```

## 一、逐判据实测：在位 · 缺失 · 分位 · 尾部口径

::: {.tbl-wide}
```{r}
#| label: 逐判据实测
cs <- tr_criterion_stats(rec, ld)
kable(cs, align = "l", escape = FALSE,
      caption = sprintf("%s 逐判据实测（%d 条）%s", TID, nrow(cs),
        if (typ$门禁 == "FATAL") "　🔴 本类 FATAL：以下仅作画像，不得据以处置" else ""))
```
:::

## 二、跨表搭配：会员级并集 / 交集 / 判据相关阵

```{r}
#| label: 跨表搭配
#| results: asis
mj <- tr_member_join(rec, ld)
if (is.null(mj)) cat("**本类搭配表中无会员级表，跨表会员搭配不适用。**\n\n") else {
  print(kable(mj$coverage, align = "l", caption = "各表会员覆盖"))
  cat(sprintf("\n会员级并集 **%s** 人；全表交集 **%s** 人。\n\n", tr_f(mj$n_union),
              if (is.na(mj$n_inter)) "—（单表）" else tr_f(mj$n_inter)))
  cm <- tr_corr(mj$panel)
  if (!is.null(cm)) print(kable(cm, caption = "判据列 Spearman 相关阵（跨表搭配之可加性看此）"))
  else cat("判据列不足两条可比数值列，相关阵不适用。\n\n")
}
```

# 第三部分：数据口径 {#sec-caliber}

## 一、源数据（ODS 库表层）

### 1.1 关键字段

```{r}
#| label: ODS关键字段
#| results: asis
ods <- tr_ods_fields(rec, REG)
if (!is.null(ods$dt)) {
  cat("::: {.tbl-wide}\n")
  print(kable(ods$dt, align = "l", caption = sprintf("本类所涉 ODS 库表关键字段（%d 行，自 %s 现算）",
              nrow(ods$dt), CFG$fields$ods_dictionary_file)))
  cat(":::\n\n")
} else cat(sprintf("○ %s\n\n本类判据皆为交付件派生量，其 ODS 血统须回溯 SQL 章节 `%s`。\n\n",
                   ods$status, rec$dict$sql_section[1L]))
```

### 1.2 核心指标

::: {.tbl-wide}
```{r}
#| label: 核心指标
kable(tr_core_metrics(rec, GL), align = "l", escape = FALSE,
      caption = sprintf("%s 核心指标口径（%d 条；口径原文取自登记册 threshold_note，一字未改；定义取自术语库）",
                        TID, nrow(rec$dict)))
```
:::

## 二、交付件身份核验

::: {.tbl-scroll}
```{r}
#| label: 交付件身份
kable(tr_deliverable_identity(rec, ld), align = "l",
      caption = "交付件六元组身份核验（行数／列数／字节／MD5／换行符／BOM；渲染时现算）")
```
:::

### 2.1 分析级核心指标

```{r}
#| label: 分析级指标
#| results: asis
am <- tr_analytic_metrics(rec, mj)
if (is.null(am)) cat("本类无会员级面板，分析级核心指标不适用。\n\n") else {
  cat("::: {.tbl-wide}\n")
  print(kable(am, align = "l", caption = sprintf("分析级核心指标（%d 项；分位取自配置册 P%.0f／P50／P%.0f）",
    nrow(am), CFG$statistics$tail_quantile_low * 100, CFG$statistics$tail_quantile_high * 100)))
  cat(":::\n\n")
}
```

# 第四部分：评估 {#sec-eval}

## 一、主检验指标与判读

```{r}
#| label: 主检验
#| results: asis
lc <- if (!is.null(mj)) tr_label_check(mj$panel, rec) else NULL
mt <- tr_main_tests(rec, mj, lc)
if (is.null(mt)) cat("本类无方向判据或标签表不可用，主检验不适用。\n\n") else {
  cat("::: {.tbl-wide}\n")
  print(kable(mt, align = "l", caption = sprintf(
    "对外部 L1a 标签之秩法 AUC（= Mann–Whitney；%d 条方向判据；判读档 %d 档取自配置册；最低样本量由 Wilson 宽度 ≤ %.2f 反解）",
    nrow(mt), length(CFG$auc_bands), CFG$statistics$wilson_target_width)))
  cat(":::\n\n**限定语**：AUC 部分反映「谁被复核得多」而非「谁更危险」（复核强度混杂）；",
      "本表为排序效率证据，不得作为因果证据或处置理由。\n\n", sep = "")
}
```

## 二、统计方法之严谨口径与冻结

::: {.tbl-scroll}
```{r}
#| label: 统计冻结
kable(tr_stat_freeze(), align = "l",
      caption = "统计口径冻结（本表优先于任何通俗表述；数值全取自软配置册，禁正文写死）")
```
:::

## 三、审计门禁与结论

::: {.tbl-scroll}
```{r}
#| label: 审计门禁
ag <- tr_audit_gate(rec, mt)
kable(ag, align = "l", caption = sprintf("五门审计（PASS %d／FAIL %d／待表 %d）",
      sum(ag$通过 == "✔ PASS"), sum(ag$通过 == "✗ FAIL"), sum(ag$通过 == "○ 待表")))
```
:::

## 四、铁门：统计验收之硬闸

::: {.callout-important}
**措辞禁令**：五道铁门未全 PASS 之前，本档及一切下游文件禁止出现
`r paste(sprintf("「%s」", unlist(CFG$gate_wording_ban)), collapse = "")` 等字样。
:::

::: {.tbl-scroll}
```{r}
#| label: 五道铁门
sq <- tr_sequence(rec, ld)
ig <- tr_iron_gates(rec, mt, sq)
kable(ig, align = "l", caption = sprintf("五道铁门状态（%d 门全列，零省略；PASS %d／PARTIAL %d／FAIL %d／N/A %d）",
      nrow(ig), sum(ig$本类状态 == "PASS"), sum(grepl("PARTIAL", ig$本类状态)),
      sum(grepl("FAIL", ig$本类状态)), sum(ig$本类状态 == "N/A")))
```
:::

## 五、`roi > 阈值` 之结算完整性候选

::: {.callout-important}
`roi` 异常**不解释为「优势玩家」**。它首先是**结算完整性候选**，须先查九项账务语义：
`r paste(unlist(CFG$settlement_checklist), collapse = "、")`。查账在先，查人在后。
:::

```{r}
#| label: roi候选
#| results: asis
rc <- tr_roi_candidates(rec, ld)
if (!rc$ok) cat("本类交付件无可构成 roi 之分子分母列对，本节不臆造，列入待表。\n\n") else {
  cat(sprintf("以 `%s` 之 `%s ÷ %s` 现算：总计 **%s** 名会员，其中 `roi > %.1f` 者 **%s** 名。\n\n",
              rc$file, rc$num, rc$den, tr_f(rc$n_total), rc$thr, tr_f(rc$n_hit)))
  if (rc$n_hit == 0L) cat("**零行提示**：本类无 roi 越阈会员——零行 ≠ 无异常。\n\n")
  else { cat("::: {.tbl-scroll}\n"); print(kable(rc$top, align = "r",
    caption = sprintf("结算完整性候选前 %d 名（共 %s 名；先查账、后查人）", nrow(rc$top), tr_f(rc$n_hit)))); cat(":::\n\n") }
}
```

## 六、本节裁定与处置序

::: {.tbl-scroll}
```{r}
#| label: 裁定处置序
kable(tr_verdict_order(rec, REG), align = "l", caption = "裁定与处置序（四步；步序不可倒）")
```
:::

# 第五部分：行业实践查证 {#sec-industry}

::: {.callout-note}
本章**只取登记册自证之 `standard_basis` 与相关全局禁令**。⛔ 不引任何外部参考文献。
:::

```{r}
#| label: 行业查证
#| results: asis
ind <- tr_industry(rec, REG)
cat(sprintf("- **标准依据（登记册 standard_basis）**：%s\n", ind$standard_basis))
cat(sprintf("- **外部标准状态**：%s　**适用性状态**：%s\n\n", ind$external_status, ind$applicability))
if (!is.null(ind$prohibitions)) { cat("::: {.tbl-scroll}\n")
  print(kable(ind$prohibitions, align = "l", caption = sprintf("与本类相关之全局禁令（%d 项）", nrow(ind$prohibitions))))
  cat(":::\n\n") } else cat("登记册全局禁令中无与本类直接相关者。\n\n")
cat("**查证纪律**：标准依据合理 ≠ 假说成立。判据坐标之合理性与其经济判别力是两件事，",
    "后者须由本库独立统计、暴露控制与跨窗口验证决定。\n\n", sep = "")
```

# 第六部分：模型武器库审计与灵活搭配——把算力调往可验证的风险轴 {#sec-arsenal}

## 一、名目勘正（先正名，后论剑）

::: {.tbl-scroll}
```{r}
#| label: 名目勘正
nm <- tr_nomenclature()
kable(nm, align = "l", caption = sprintf("名目勘正（%d 项全列，零省略；正名在先，防同词异释；取自软配置册）", nrow(nm)))
```
:::

## 二、逐模审计：谁上场、谁替补、谁禁赛

::: {.tbl-wide}
```{r}
#| label: 逐模审计
mr <- tr_model_roster(rec, mj, sq)
kable(mr, align = "l", caption = sprintf("逐模审计（%d 模全列；本类可上场 %d／前置未备 %d／禁赛 %d；名册取自软配置册，前置条件按本类数据现判）",
      nrow(mr), sum(mr$本类可上场 == "✔ 可上场"), sum(mr$本类可上场 == "— 前置未备"), sum(mr$本类可上场 == "⛔ 禁赛")))
```
:::

## 三、灵活搭配：四条管线（特征层→模型层→决策层）

::: {.tbl-wide}
```{r}
#| label: 四管线
ars <- tr_arsenal(rec, REG)
kable(ars, align = "l", escape = FALSE,
      caption = sprintf("四条管线之适配审计（本类可用 %d 条；层序不可倒，处置红线随行）", sum(ars$本类可用 == "✔ 可用")))
```
:::

## 四、商业方案：落实前后对照

::: {.tbl-scroll}
```{r}
#| label: 前后对照
ba <- tr_before_after()
kable(ba, align = "l", caption = sprintf("落实前后对照（%d 维全列，零省略）", nrow(ba)))
```
:::

## 五、局限与提升

```{r}
#| label: 局限提升
#| results: asis
lr <- tr_limits_roadmap(rec, sq, mt)
cat("::: {.callout-caution}\n## 局限（不为方案讳）\n\n")
cat(sprintf("%d. %s\n", seq_along(lr$limits), lr$limits), sep = ""); cat(":::\n\n")
cat("::: {.callout-note}\n## 提升路线（按解锁条件排序，非按时髦程度）\n\n")
cat(sprintf("- %s\n", lr$roadmap), sep = ""); cat(":::\n\n")
```

# 第七部分：灵活搭配实测 {#sec-combat}

## 一、PCA：降维与方差解释（先发工兵）

```{r}
#| label: PCA
#| results: asis
pc <- tr_pca(mj)
if (is.null(pc)) cat(sprintf("本类可比数值判据不足 %d 条或有效样本不足，PCA 不适用，列入待表。\n\n",
                             CFG$statistics$pca_min_features)) else {
  cat("::: {.tbl-scroll}\n")
  print(kable(pc$var, align = "l", caption = sprintf("PCA 方差解释（%d 成分全列，零省略；n = %s，标准化 = %s）",
        nrow(pc$var), tr_f(pc$n), CFG$statistics$pca_scale)))
  print(kable(pc$load, align = "l", caption = "成分载荷（成分无业务语义，⛔ 禁直接作风险分）"))
  cat(":::\n\n")
}
```

## 二、尾部旗标 × 命中数分层 × 独立期望对照

```{r}
#| label: 灵活搭配实测
#| results: asis
cb <- tr_combat(rec, mj)
if (is.null(cb)) cat("**本类无方向判据或无会员级表，灵活搭配实测不适用；列入待表。**\n\n") else {
  cat(sprintf("以本类 **%d** 条方向判据构造尾部旗标（high→≥P%.0f，low→≤P%.0f，jump/abnormal→|z|≥P%.0f，皆取自配置册），逐会员计命中数：\n\n",
    cb$k, CFG$statistics$tail_quantile_high * 100, CFG$statistics$tail_quantile_low * 100,
    CFG$statistics$tail_quantile_abs_z * 100))
  cat("::: {.tbl-scroll}\n")
  print(kable(cb$layer, align = "l", caption = sprintf(
    "命中数分层与独立期望对照（N = %s；命中 ≥1 者 %s／≥2 者 %s／全命中 %s。独立期望 = 各判据尾部概率之独立组合；提升度 ≈ 1 者纯属巧合，不产生新信息）",
    tr_f(cb$N), tr_f(cb$n_any), tr_f(cb$n_multi), tr_f(cb$n_all))))
  print(kable(cb$degenerate, align = "l", caption = sprintf(
    "退化侦测（尾部命中率 > %.0f%% 者，其分位阈与下界重合，该列近乎常量、尾部无分辨力——须标出，禁以百分之百之尾部冒充异常群）",
    CFG$statistics$degenerate_flag_rate * 100)))
  if (!is.null(cb$cooc)) print(kable(cb$cooc, align = "l", caption = sprintf(
    "两两共现提升度（%d 对；P(B|A) 以 Wilson 下界代点估计）", nrow(cb$cooc))))
  cat(":::\n\n**误判率判读**：提升度显著大于 1 者两判据非独立、搭配可加性强；≈ 1 者互相独立，",
      "叠加只是各自尾部之乘积。名单应取「实际显著高于独立期望」之层，而非单纯取命中数最多者。\n\n", sep = "")
}
```

## 三、序列与事件实测：待表清偿

::: {.tbl-scroll}
```{r}
#| label: 序列
kable(sq, align = "l", caption = sprintf("时间轴在位核验（%d 件；时间轴以【取值形似日期】实证判定，非以列名猜测——n_days／tenure_months 等计数列不得误认）", nrow(sq)))
```
:::

```{r}
#| label: 序列判读
#| results: asis
nok <- sum(sq$可做序列 == "✔")
if (nok == 0L) {
  cat("**本类全部交付件皆为截面表，无时间轴——动态基线、生存分析、MDD／Sharpe 序列一律待表，不以静态文字替代。**\n\n")
} else {
  cat(sprintf("本类有 **%d / %d** 件交付件具时间轴，可支撑序列与事件实测；其余待表。\n\n", nok, nrow(sq)))
}
```

## 四、风险会员线索汇总：模型搭配 × 名单 × 处置

::: {.tbl-wide}
```{r}
#| label: 线索汇总
lead <- tr_leads(rec, cb)
kable(lead, align = "l", caption = sprintf("%s 线索汇总（%d 类；皆为复核候选，不是处罚名单；「独立期望」列为误判率对照）", TID, nrow(lead)))
```
:::

**合并复核纪律**：同一会员若同时命中多条线索，应以 `r CFG$fields$member_key_canonical` 去重后进入复核队列；
任何单一行为特征不得直接产生处罚动作。复核记录须留原始注单、时间窗口、口径版本与证据等级。

# 第八部分：模型架构与入场行为层 {#sec-arch}

::: {.tbl-scroll}
```{r}
#| label: 三层架构
kable(tr_architecture(rec, mj, sq, REG), align = "l",
      caption = "三层架构之本类落位（观测层 → 判据层 → 决策层；层序不可倒）")
```
:::

# 第九部分：商业方案 {#sec-biz}

::: {.callout-important}
措施分阶、后果可查、限定语在先。**措施由门禁派生**，制度阶之措施**逐字取自登记册**之解锁条件与影子要求，
即刻阶与管线阶取自软配置册，非另写。方案不含处罚性动作——本类
admit_to_risk_decision = `r tr_yn(rec$dict$admit_to_risk_decision[1L])`。
:::

::: {.tbl-scroll}
```{r}
#| label: 措施三阶
biz <- tr_biz_plan2(rec); biz[, 序 := seq_len(.N)]; setcolorder(biz, "序")
kable(biz, align = "l", caption = sprintf("%s 商业措施三阶（%d 条全列，零省略）", TID, nrow(biz)))
```
:::

::: {.callout-note}
## 收益概算与限定语

**收益**：其一，风控侧——取材范围由 `r tip("门闸")` 锁定，误用路径被拦截而非被提醒；
其二，报表侧——十五份同源同构，任一类裁定变更即全套同步；其三，误判侧——
Wilson 下界＋最小样本量＋退化侦测＋独立期望对照四锁齐落，误伤面可量化收敛。
**成本**：近零——登记册、软配置册与引擎已交付，仅需例行复跑。

**限定语（不得省略）**：本类门禁 = **`r GATE`**，生命周期 = **`r rec$dict$lifecycle_state[1L]`**。
在 label_validation_status 达 TESTED_PASS、causal_status 达 ESTABLISHED 且五门全 PASS 之前，
**任何基于本类之处置皆不合规**。AUC 不是因果；加权均值不是典型玩家；统计可检不等于经济可用。
:::

# 第十部分：血统与身份 {#sec-lineage}

::: {.tbl-scroll}
```{r}
#| label: 登记册身份
kable(REG$identity, align = "l", caption = sprintf("登记册六元组身份锚定（v%s；模式=%s）", reg_ver, REG$mode))
```
:::

```{r}
#| label: 计数互证
kable(data.table(计数项 = names(CNT), 现算 = unlist(CNT)), align = "l",
      caption = "registry_counts：YAML 声明 ↔ CSV 现算互证（不符即停止渲染；任何文档禁止硬写）")
```

```{r}
#| label: 血统件
kable(data.table(
  件 = c("登记册", "软配置册", "术语库", "主引擎", "扩充引擎", "生成器", "模板"),
  版本 = c(reg_ver, CFG$config$version, "v1.0.0", "1.0.0", "1.2.0", "1.2.0", "1.2.0"),
  路径 = c("规范/registry_risk_typology_v1.5.0.{yaml,csv}", "配置/report_config_v1.0.0.yaml",
           "规范/glossary_a168_v1.0.0.{yaml,csv}", "函数/typology_report_engine.R",
           "函数/typology_report_engine_ext.R", "函数/build_typology_reports.R",
           "模板/风险会员商业方案_模板.qmd")),
  align = "l", caption = "本档所消费之全部规范件与执行件（路径一律现列，禁散落）")
```

- 登记册血统：v1.3.0（前版）→ v1.4.0（锚点 `1e13c774`）→ **v1.5.0**（G-1 三向变换 `e030613e`）
- 规范范本：`尾段投注基础分析的评估_v1_2_47_REDTEAM_去外部模型版.qmd`（章体与体例）
- ⛔ **不入血统者**：`r paste(sprintf("《%s》", unlist(CFG$lineage_blacklist$files)), collapse = "")`——仅供人阅读参考；引擎于产出后自检其 token，命中即停止渲染

```{r}
#| label: 血统自检
#| results: asis
tr_lineage_check(paste(c(typ$裁定, unlist(typ$解锁条件), unlist(typ$影子要求),
                         rec$dict$threshold_note, rec$dict$standard_basis), collapse = " "))
cat(sprintf("✔ 血统自检通过：本类登记册文本未含黑名单 token（共查 %d 枚）。\n\n",
            length(unlist(CFG$lineage_blacklist$tokens))))
```

# 变更记录

## v1.2.0（2026-08-22）

- **软代码化**：新增 `配置/report_config_v1.0.0.yaml`，一切阈值／分位／置信／样本门／命名空间／字段别名／呈表尺寸／模型名册／管线／措施／名目勘正全部归册；引擎与模板不再硬写业务数值与业务字符。门禁图标改自登记册 `axes.gate` 现取。
- **呈表纪律**：长表 scroll-y、宽表 scroll-x，尺寸取自配置册，禁截行截列。
- **补齐范本章节**：数据口径（ODS 关键字段／核心指标／交付件身份核验／分析级核心指标）、评估（主检验／统计冻结／审计门禁／五道铁门／roi 结算完整性候选／裁定与处置序）、行业实践查证、武器库（名目勘正／逐模审计／四管线／前后对照／局限与提升）、灵活搭配实测（PCA／分层／共现／序列／线索）、模型架构与入场行为层。
- **误判率控制**：Wilson 下界代点估计、最低样本量反解、退化侦测、独立期望对照四锁。
- **血统自检**：产出命中外来文献 token 即停止渲染。

## v1.1.0 · v1.0.0

见前版：全维度矩阵扩列、八节体例补齐、工作目录自动上溯、模板可独立预览。
