---
title: "T-06 · 异常 IP 聚集 · 风险会员判据商业方案"
subtitle: "十五类风险会员判据商业方案 · T-06 · 登记册 v1.5.0 同源现算"
author: "Ryo（雷欧）"
date: "2026-08-22"
lang: zh-CN
params:
  type_id: "T-06"
format:
  html:
    theme: cosmo
    toc: true
    toc-depth: 3
    toc-location: left
    toc-expand: 2
    number-sections: true
    embed-resources: true
    page-layout: full
    code-fold: true
    code-tools: true
    code-summary: "查看代码"
execute:
  echo: true
  warning: false
  message: false
  error: false
---

```{r}
#| label: 设置
#| echo: true
## ════════════════════════════════════════════════════════════════════════
## 本档为「十五类风险会员判据商业方案」之一，自同一模板生成，十五份同构同步。
## 单一真相源 = 规范/registry_risk_typology_v1.5.0.{yaml,csv}；本档不硬写任何
## 类型、判据、门禁、裁定、计数——一律渲染时自登记册与交付件现算（铁律第九条）。
##
## ⛔ 血统铁律：本档不引《玩家风险等级判定设计》《百家乐同桌对打风控分析报告》
##    《风控平台第一版权限设计》三份外来文献之任何数字、阈值或分级。三份仅供
##    人阅读参考，不入本套报告之血统。一切外部标准依据只取登记册 standard_basis。
##
## 工作目录：自本档所在处上溯，命中同时含 规范/ 与 函数/ 者为项目根——
## 故本档于 模板/（一级）与 分析/风险会员商业方案/（二级）皆可直接预览与渲染。
## ════════════════════════════════════════════════════════════════════════
suppressPackageStartupMessages({ library(data.table); library(knitr) })
.root <- local({
  p <- normalizePath(getwd(), winslash = "/", mustWork = FALSE)
  for (i in 0:5) {
    if (dir.exists(file.path(p, "规范")) && dir.exists(file.path(p, "函数"))) break
    up <- dirname(p); if (identical(up, p)) break; p <- up
  }
  if (!dir.exists(file.path(p, "规范"))) stop("未找到项目根（需同时含 规范/ 与 函数/）")
  p })
knitr::opts_knit$set(root.dir = .root)
setwd(.root)
source("函数/registry_loader.R")
source("函数/glossary_engine.R")
source("函数/typology_report_engine.R")
source("函数/typology_report_engine_ext.R")
REG <- registry_load()
GL  <- glossary_load(); glossary_activate(GL)
tip <- function(k, show = NULL) gtip(k, show)
CNT <- registry_counts(REG)                      # YAML 声明 ↔ CSV 现算互证，不符即停
## 占位符回退：模板未经生成器替换即直接预览时（quarto preview 模板/…），
## params$type_id 仍为 T-06 字面量。此时取登记册首类作样例，令模板可独立自检。
TID <- params$type_id
.is_tpl <- grepl("[{][{][A-Z_]+[}][}]", TID)
if (.is_tpl) TID <- REG$dict[axis == "R"][order(type_id)][1L, type_id]
rec <- tr_recipe(REG, TID); typ <- rec$typ
meta <- Filter(function(x) identical(x$type_id, TID), REG$meta$typologies)[[1]]
reg_ver <- REG$meta$registry$version
```

```{r}
#| label: 术语资产
#| results: asis
#| echo: false
base::cat(glossary_assets(GL))
base::cat('<style>.cell-output-display{overflow-x:auto}.tbl-scroll{max-height:560px;overflow:auto}</style>\n')
```

```{r}
#| label: 开篇定谳
#| results: asis
#| echo: false
.card <- function(lab, val, col) sprintf(
  '<div style="flex:1;min-width:150px;border:2px solid %s;border-radius:10px;padding:10px 14px;margin:4px">
   <div style="font-size:0.78em;color:#666">%s</div><div style="font-size:1.5em;font-weight:700;color:%s">%s</div></div>',
  col, lab, col, val)
gcol <- c(FATAL="#c0392b", BLOCK="#e67e22", CONDITIONAL="#d4ac0d", ADVISORY="#27ae60")[typ$门禁]
cat('<div style="display:flex;flex-wrap:wrap;gap:4px;margin:10px 0 18px 0">',
  .card("门禁裁定", tr_gate(typ$门禁), gcol),
  .card("严重度", typ$严重度, gcol),
  .card("证据层级", typ$证据, "#2c3e50"),
  .card("准入评分", tr_yn(typ$准入评分), if (isTRUE(typ$准入评分)) "#27ae60" else "#7f8c8d"),
  .card("准入画像", tr_yn(typ$准入画像), if (isTRUE(typ$准入画像)) "#27ae60" else "#7f8c8d"),
  .card("生命周期", rec$dict$lifecycle_state[1L], "#2c3e50"),
  .card("阻断", if (length(typ$阻断)) paste(typ$阻断, collapse = "·") else "无", if (length(typ$阻断)) "#e67e22" else "#27ae60"),
  '</div>')
cat(sprintf('<blockquote style="border-left:6px solid %s;padding:8px 14px;font-size:1.05em"><b>一句话裁定（取自登记册 verdict 栏，非正文转录）</b><br>%s</blockquote>\n\n',
            gcol, typ$裁定))
```

```{r}
#| label: 模板自检提示
#| results: asis
#| echo: false
if (.is_tpl) cat(sprintf(paste0(
  "::: {.callout-warning}\n## 模板自检模式\n\n本档系**模板本身**（`模板/风险会员商业方案_模板.qmd`），",
  "占位符未经生成器替换，故取登记册首类 **%s** 作样例渲染，仅供体例自检。\n\n",
  "正式十五份请执 `函数/build_typology_reports.R` 生成于 `分析/风险会员商业方案/`。\n:::\n\n"), TID))
```

::: {.callout-important}
## 本档定位 · 先看裁定，再看数字

本档是 **`r CNT$risk_typology_count` 类风险会员判据**商业方案之一（`r TID` · `r typ$名称`），
自同一模板生成，十五份**同构、同源、同步**。

**章序**：第一部分先出**裁定**（这一类现在能不能用、被什么卡住、解锁要做什么）——行家一看即了；
第二部分跨表跨维度实测；第三部分模型基础层（模型／数据口径／评估／行业实践查证）；
第四部分作战层（武器库审计／灵活搭配实测／序列与事件实测／线索汇总）；
第五部分才是商业方案；第六部分血统与身份。

一切数字渲染时自 `r tip("登记册")` v`r reg_ver` 与交付件现算；登记册改，本档下次渲染自动跟着改。
**门禁覆盖一切实测**：实测再漂亮，门禁说 FATAL 就是 FATAL。
:::

# 第一部分：本类判据——灵活搭配与证据裁定 {#sec-typology}

## 一、十五类全维度矩阵：主表维度 × 辅助表 × 辅助表维度

::: {.callout-note}
本表列出**每一类之主表与辅助表的全部维度，零省略**——已登记为判据者以【】标出，其余为
**可灵活搭配之未登记维度**。灵活搭配之空间即在此：判据只是登记册认可的那几条，
而可搭配的维度远多于此。
:::

::: {.tbl-scroll}
```{r}
#| label: 全维度矩阵
dm <- tr_dim_matrix(REG)
dm[, 本档 := fifelse(序 == TID, "◀ 本档", "")]
setcolorder(dm, c("本档", "序", "风险类型", "门禁", "主表", "主表维度数", "主表维度",
                  "辅助表", "辅助表维度数", "辅助表维度", "已登记判据数", "可搭配维度总数"))
kable(dm, align = "l", escape = FALSE,
      caption = sprintf("十五类主表／辅助表全维度矩阵（登记册 v%s：%d 类 × %d 条判据；另 V 轴 %d 条，合计 %d 条登记判据；可搭配维度合计 %s 条）",
                        reg_ver, CNT$risk_typology_count, CNT$risk_criterion_count,
                        CNT$value_axis_count, CNT$total_criterion_rows, tr_f(sum(dm$可搭配维度总数))))
```
:::

```{r}
#| label: 本档维度小结
#| results: asis
me <- dm[序 == TID]
cat(sprintf("**本档 %s**：主表 `%s` 有 **%d** 个维度；辅助表 %s，共 **%d** 个维度；合计 **%d** 个可搭配维度，其中已登记为判据者 **%d** 条（占 %.1f%%）。余下 **%d** 个维度为**未登记之可搭配空间**。\n\n",
            TID, me$主表, me$主表维度数, me$辅助表, me$辅助表维度数,
            me$可搭配维度总数, me$已登记判据数,
            100 * me$已登记判据数 / me$可搭配维度总数,
            me$可搭配维度总数 - me$已登记判据数))
```

## 二、本类配方：判据维度 × 角色 × 方向 × 阈值状态

::: {.tbl-scroll}
```{r}
#| label: 本类判据维度
kable(typ$判据维度, align = "l", escape = FALSE,
      caption = sprintf("%s · %s：%d 条判据维度（v1.5.0 七字段制；direction 仅 STAT_DIRECTIONAL 有值）",
                        TID, typ$名称, nrow(typ$判据维度)))
```
:::

```{r}
#| label: 本类摘要
#| results: asis
cat(sprintf("- **类别**：%s　**坐标**：%s　**SQL 章节**：%s\n", typ$类别, typ$坐标, rec$dict$sql_section[1L]))
cat(sprintf("- **主表**：`%s`　**辅助表**：%s\n", typ$主表,
            if (length(typ$搭配表)) paste(sprintf("`%s`", typ$搭配表), collapse = "、") else "—"))
cat(sprintf("- **四层纵向证据链**：现象 %s → 标签验证 %s → 因果 %s → 准入风控决策 %s\n",
            rec$dict$phenomenon_status[1L], rec$dict$label_validation_status[1L],
            rec$dict$causal_status[1L], tr_yn(rec$dict$admit_to_risk_decision[1L])))
if (length(rec$scal)) cat("- **型层标量（v1.5.0 起双档可见）**：",
    paste(sprintf("`%s` = %s", names(rec$scal), vapply(rec$scal, as.character, "")), collapse = "；"), "\n")
```

## 三、证据裁定：被什么卡住、解锁要做什么

```{r}
#| label: 阻断与解锁
#| results: asis
bl <- REG$meta$blockers
if (length(typ$阻断)) {
  bt <- rbindlist(lapply(bl[vapply(bl, function(b) b$id %in% typ$阻断, logical(1))], function(b)
    data.table(阻断项 = b$id, 标题 = b$title, 明细 = b$detail, 严重度 = b$severity, 状态 = b$status)))
  if (nrow(bt)) print(kable(bt, align = "l", caption = sprintf("本类所引阻断项（%d 项，取自登记册 blockers 台账）", nrow(bt))))
} else cat("**本类无未闭阻断项。**\n\n")
if (length(typ$解锁条件)) { cat("\n**解锁条件（登记册 unblock_conditions）**\n\n"); cat(sprintf("%d. %s\n", seq_along(typ$解锁条件), typ$解锁条件), sep = "") }
if (length(typ$影子要求)) { cat("\n**影子期要求（shadow_requirements）**\n\n"); cat(sprintf("- %s\n", typ$影子要求), sep = "") }
if (length(typ$禁用来源)) { cat("\n**禁用来源（forbidden_sources）**\n\n"); cat(sprintf("- ⛔ %s\n", typ$禁用来源), sep = "") }
if (!is.null(meta$falsification_evidence)) {
  fe <- rbindlist(lapply(meta$falsification_evidence, function(f) data.table(
    编号 = f$id, 来源 = f$source, 统计量 = f$statistic, 值 = as.character(f$value), 注 = f$note)))
  cat("\n"); print(kable(fe, align = "l", caption = sprintf("证伪证据（%d 项，取自登记册 falsification_evidence）", nrow(fe))))
}
if (!is.null(meta$rejected_variants)) {
  cat("\n**已驳回之变体（rejected_variants）**\n\n"); cat(sprintf("- ✗ %s\n", unlist(meta$rejected_variants)), sep = "")
}
if (!is.null(meta$observed_facts)) {
  of <- meta$observed_facts
  cat("\n"); print(kable(data.table(事实 = names(of), 值 = vapply(of, function(v) paste(unlist(v), collapse = " / "), "")),
                        align = "l", caption = "登记册已录之观测事实（observed_facts）"))
}
```

# 第二部分：跨表跨维度实测 {#sec-combat}

::: {.callout-note}
把本类主表、辅助表、判据来源表**全部**拉上来（登记册所列，零省略）：① 逐判据在位核验与分布；
② 会员级跨表搭配（并集／交集／判据相关阵）；③ 对 `S05_member_month_panel` 之外部 L1a 标签
出秩法 AUC（= Mann–Whitney，零外部依赖）。**只出读数，不出结论**——结论由第一部分之门禁统领。
逾 `r TR_MAX_MB` MB 之交付件只读前 `r tr_f(TR_MAX_ROWS)` 行并标 SAMPLED，不冒充全量。
:::

```{r}
#| label: 载入搭配表
ld <- tr_load_all(rec)
kable(ld$inventory, align = "l", caption = sprintf("本类搭配表清单（%d 件；缺档／缺列一律显示为待表，不以静态文字冒充）", nrow(ld$inventory)))
```

## 一、逐判据实测：在位 · 缺失 · 分位 · 尾部口径

::: {.tbl-scroll}
```{r}
#| label: 逐判据实测
cs <- tr_criterion_stats(rec, ld)
kable(cs, align = "l", escape = FALSE,
      caption = sprintf("%s 逐判据实测（%d 条；P 值为分位数；尾部口径依登记册 direction 派生）%s",
                        TID, nrow(cs), if (typ$门禁 == "FATAL") " 🔴 本类 FATAL：以下仅作画像，不得据以处置" else ""))
```
:::

## 二、跨表搭配：会员级并集 / 交集 / 判据相关阵

```{r}
#| label: 跨表搭配
#| results: asis
mj <- tr_member_join(rec, ld)
if (is.null(mj)) {
  cat("**本类搭配表中无会员级表（无 member_id／uid／player_id 键），跨表会员搭配不适用。**\n\n")
} else {
  print(kable(mj$coverage, align = "l", caption = "各表会员覆盖"))
  cat(sprintf("\n会员级并集 **%s** 人；全表交集 **%s** 人。\n\n", tr_f(mj$n_union),
              if (is.na(mj$n_inter)) "—（单表）" else tr_f(mj$n_inter)))
  cm <- tr_corr(mj$panel)
  if (!is.null(cm)) print(kable(cm, caption = "判据列 Spearman 相关阵（列名 = 判据@来源表；跨表搭配之可加性看此）"))
  else cat("判据列不足两条可比数值列，相关阵不适用。\n\n")
}
```

## 三、外部 L1a 标签对照：秩法 AUC

```{r}
#| label: 标签对照
#| results: asis
lc <- if (!is.null(mj)) tr_label_check(mj$panel, rec) else NULL
if (is.null(lc) || !nrow(lc)) {
  cat("本类无 STAT_DIRECTIONAL 判据或标签表不可用，AUC 不适用（非方向判据不设 AUC）。\n\n")
} else {
  lc[, 判读 := fifelse(is.na(AUC), "样本不足", fifelse(AUC < 0.5, "⚠ 方向反转", fifelse(AUC < 0.6, "弱", fifelse(AUC < 0.75, "中", "强"))))]
  print(kable(lc, align = "l", caption = sprintf("对 S05 外部 L1a 标签之秩法 AUC（%d 条方向判据；low 方向已取负）", nrow(lc))))
  cat("\n**限定语**：AUC 部分反映「谁被复核得多」而非「谁更危险」（复核强度混杂）；本表为排序效率证据，",
      "不得作为因果证据或处置理由。登记册 label_validation_status 仍为 **", rec$dict$label_validation_status[1L], "**。\n\n", sep = "")
}
```

# 第三部分：模型 · 数据口径 · 评估 · 行业实践查证 {#sec-foundation}

## 一、模型：本类之判据构造与 SQL 血统

```{r}
#| label: 模型
#| results: asis
cat(sprintf("**%s · %s**　SQL 章节：`%s`　主表：`%s`\n\n", TID, typ$名称,
            rec$dict$sql_section[1L], typ$主表))
cat("本类之模型即「以登记册所列判据，自上列交付件构造之行为坐标」。判据构造如下（取自登记册，非正文转录）：\n\n")
.chr <- function(x) { x <- as.character(x); x[is.na(x)] <- ""; x }
mo <- rec$dict[, .(判据列 = criterion_column, 取自 = criterion_source, 角色 = criterion_role,
                   方向 = fifelse(nzchar(.chr(direction)), .chr(direction), "—"),
                   阈值 = fifelse(nzchar(.chr(threshold)), .chr(threshold), "—"),
                   阈值状态 = threshold_status, 口径原文 = threshold_note)]
print(kable(mo, align = "l", caption = sprintf("%s 模型构造（%d 条判据；口径原文一字未改，取自登记册 threshold_note）", TID, nrow(mo))))
cat(sprintf("\n**模型定位**：生命周期 = `%s`；准入评分 = %s；准入风控决策 = %s。\n\n",
            rec$dict$lifecycle_state[1L], tr_yn(typ$准入评分), tr_yn(rec$dict$admit_to_risk_decision[1L])))
```

## 二、数据口径：逐表逐列字典

::: {.callout-important}
本节把本类**所有在位交付件之每一列**列清（类型／缺失率／取值示例），并标明哪些已登记为判据、
哪些是**可搭配之未登记维度**。数据口径不以文字冒充——缺档缺列一律显示为待表。
:::

::: {.tbl-scroll}
```{r}
#| label: 数据口径
fd <- tr_field_dict(rec, ld)
kable(fd, align = "l",
      caption = sprintf("%s 数据口径逐列字典（%d 列，零省略；其中已登记判据 %d 列，可搭配维度 %d 列）",
                        TID, nrow(fd), sum(fd$登记 == "✔ 已登记判据"), sum(fd$登记 == "可搭配维度")))
```
:::

## 三、评估：准入十三维

::: {.tbl-scroll}
```{r}
#| label: 评估
kable(tr_eval(rec, ld, mj), align = "l", escape = FALSE,
      caption = sprintf("%s 准入评估（13 维；本类实测栏渲染时现算）", TID))
```
:::

```{r}
#| label: 局限
#| results: asis
cat("### 局限（不为其讳）\n\n")
lim <- c(
  sprintf("本类判据之阈值状态构成为 %s——`PENDING_INVERSE` 者尚无可用阈值，不得写普适门槛（P-06）。",
          paste(sprintf("%s×%d", names(table(rec$dict$threshold_status)), as.integer(table(rec$dict$threshold_status))), collapse = " ")),
  "比例型判据只看点估计不足取，须并报 Wilson 或 beta-binomial 之不确定性（本档第四部分以 Wilson 下界代点估计）。",
  "分母极小之会员其比例型判据可爆炸，须设最小暴露门槛或采收缩估计。",
  "台桌、荷官、时段、星期、靴长等混杂尚未控制。",
  "无随机化、无处理／对照、无跨窗因果设计，只能言相关，不可言因果。",
  sprintf("本类 causal_status = `%s`，label_validation_status = `%s`——两层皆未达解锁门。",
          rec$dict$causal_status[1L], rec$dict$label_validation_status[1L]))
cat(sprintf("%d. %s\n", seq_along(lim), lim), sep = "")
cat(sprintf("\n> **定位裁定**：%s\n\n", typ$裁定))
```

## 四、行业实践查证：标准依据与全局禁令

::: {.callout-note}
本节**只取登记册自证之 `standard_basis` 与相关全局禁令**。⛔ 不引任何外部参考文献——
外来文献仅供人阅读参考，不入本档血统。
:::

```{r}
#| label: 行业查证
#| results: asis
ind <- tr_industry(rec, REG)
cat(sprintf("- **标准依据（登记册 standard_basis）**：%s\n", ind$standard_basis))
cat(sprintf("- **外部标准状态**：%s　**适用性状态**：%s\n\n", ind$external_status, ind$applicability))
if (!is.null(ind$prohibitions)) {
  print(kable(ind$prohibitions, align = "l",
              caption = sprintf("与本类相关之全局禁令（%d 项，取自登记册 global_prohibitions）", nrow(ind$prohibitions))))
} else cat("登记册全局禁令中无与本类直接相关者。\n\n")
cat("\n**查证纪律**：标准依据合理 ≠ 假说成立。判据坐标之合理性与其经济判别力是两件事，",
    "后者须由本库独立统计、暴露控制与跨窗口验证决定；外部资料不能替代本项目数据。\n\n", sep = "")
```

# 第四部分：武器库审计 · 灵活搭配实测 · 序列与事件 · 线索汇总 {#sec-arsenal}

## 一、模型武器库审计与灵活搭配：把算力调往可验证的风险轴

::: {.tbl-scroll}
```{r}
#| label: 武器库
ars <- tr_arsenal(rec)
kable(ars, align = "l", escape = FALSE,
      caption = sprintf("%s 四条管线之适配审计（依本类判据角色构成现算；本类可用者 %d 条）",
                        TID, sum(ars$本类可用 == "✔ 可用")))
```
:::

**三条总纲**：其一，模型是放大器不是证据——任何输出仍须过门禁与证据阶梯方可触及处置；
其二，可预测性有天花板，天花板之下模型越复杂越易把噪声学成信号；其三，凡误差报告一律用
相对基准（MASE），禁裸 MAE。

## 二、灵活搭配实测：尾部旗标 × 命中数分层 × 两两共现

```{r}
#| label: 灵活搭配实测
#| results: asis
cb <- tr_combat(rec, mj)
if (is.null(cb)) {
  cat("**本类无方向判据（STAT_DIRECTIONAL）或无会员级表，灵活搭配实测不适用；列入待表。**\n\n")
} else {
  cat(sprintf("以本类 **%d** 条方向判据构造尾部旗标（high→≥P90，low→≤P10，jump/abnormal→|z|≥P90），逐会员计命中数：\n\n", cb$k))
  print(kable(cb$layer, align = "l",
              caption = sprintf("命中数分层（会员级并集 %s 人；命中 ≥1 者 %s 人；≥2 者 %s 人；全命中 %s 人）",
                                tr_f(mj$n_union), tr_f(cb$n_any), tr_f(cb$n_multi), tr_f(cb$n_all))))
  cat("\n")
  print(kable(cb$degenerate, align = "l",
              caption = "退化侦测：尾部命中率 > 50% 者，其 P90 与下界重合，该列近乎常量，尾部无分辨力——须标出，禁以百分之百之尾部冒充异常群"))
  if (!is.null(cb$cooc)) {
    cat("\n")
    print(kable(cb$cooc, align = "l",
                caption = sprintf("两两共现提升度（%d 对；提升度 = 实际共现 ÷ 独立期望；Wilson 下界代点估计）", nrow(cb$cooc))))
    cat("\n**判读**：提升度显著大于 1 者，两判据非独立，搭配可加性强；提升度 ≈ 1 者互相独立，",
        "叠加只是各自尾部之乘积，不产生新信息。\n\n", sep = "")
  }
}
```

## 三、序列与事件实测：待表清偿

```{r}
#| label: 序列
sq <- tr_sequence(rec, ld)
kable(sq, align = "l",
      caption = sprintf("时间轴在位核验（%d 件；时间轴以【取值形似日期】实证判定，非以列名猜测——n_days／tenure_months 等计数列不得误认为时间轴）", nrow(sq)))
```

```{r}
#| label: 序列判读
#| results: asis
nok <- sum(sq$可做序列 == "✔")
if (nok == 0L) {
  cat("**本类全部交付件皆为截面表，无时间轴——动态基线、生存分析、MDD／Sharpe 序列一律列入待表，",
      "不以静态文字替代。** 欲做序列，须先交付逐日或逐单粒度之本类交付件。\n\n", sep = "")
} else {
  cat(sprintf("本类有 **%d / %d** 件交付件具时间轴，可支撑序列与事件实测；其余列入待表。\n\n", nok, nrow(sq)))
}
```

## 四、风险会员线索汇总：模型搭配 × 名单 × 处置

```{r}
#| label: 线索汇总
kable(tr_leads(rec, cb), align = "l",
      caption = sprintf("%s 线索汇总（%d 类；皆为复核候选，不是处罚名单）", TID, nrow(tr_leads(rec, cb))))
```

**合并复核纪律**：同一会员若同时命中多条线索，应以 `member_id` 去重后进入复核队列；
任何单一行为特征不得直接产生处罚动作。复核记录必须保留原始注单、时间窗口、口径版本与证据等级。

# 第五部分：商业方案 {#sec-biz}

::: {.callout-important}
措施分阶、后果可查、限定语在先。**措施由门禁派生**：FATAL 只留画像、BLOCK 冻结待解锁、
CONDITIONAL 入影子期、ADVISORY 影子运行。制度阶之措施**逐字取自登记册**之解锁条件与影子要求，
非另写。方案不含处罚性动作——本类现阶段 admit_to_risk_decision =
`r tr_yn(rec$dict$admit_to_risk_decision[1L])`。
:::

```{r}
#| label: 措施三阶
biz <- tr_biz_plan(rec); biz[, 序 := seq_len(.N)]; setcolorder(biz, "序")
kable(biz, align = "l", caption = sprintf("%s 商业措施三阶（%d 条全列，零省略）", TID, nrow(biz)))
```

::: {.callout-note}
## 收益概算与限定语

**收益**：其一，风控侧——本类判据之取材范围由 `r tip("门闸")` 锁定，误用路径被拦截而非被提醒；
其二，报表侧——十五份方案同源同构，任一类之裁定变更即全套同步；其三，经营侧——
画像字段可即刻供复核排序，不待阈值反解。**成本**：近零——登记册与引擎已交付，仅需例行复跑。

**限定语（不得省略）**：本类 `r tip("门禁")` = **`r typ$门禁`**，生命周期 = **`r rec$dict$lifecycle_state[1L]`**。
在 label_validation_status 达 TESTED_PASS、causal_status 达 ESTABLISHED 且五门全 PASS 之前，
**任何基于本类之处置皆不合规**（unlock_predicate，v1.5.0 已补 L3 因果层）。AUC 不是因果；
加权均值不是典型玩家；统计可检不等于经济可用。
:::

# 第六部分：血统与身份 {#sec-lineage}

::: {.tbl-scroll}
```{r}
#| label: 登记册身份
kable(REG$identity, align = "l", caption = sprintf("登记册六元组身份锚定（v%s；模式=%s）", reg_ver, REG$mode))
```
:::

```{r}
#| label: 计数互证
kable(data.table(计数项 = names(CNT), 现算 = unlist(CNT)), align = "l",
      caption = "registry_counts：YAML 声明 ↔ CSV 现算互证（不符即停止渲染；任何文档禁止硬写）")
```

- 生成器：`函数/build_typology_reports.R`　模板：`模板/风险会员商业方案_模板.qmd`
- 引擎：`函数/typology_report_engine.R` + `函数/typology_report_engine_ext.R`（八节体例扩充）
- 登记册血统：v1.3.0（前版）→ v1.4.0（锚点 `1e13c774`）→ **v1.5.0**（G-1 三向变换 `e030613e`，本档标准）
- 规范范本：`尾段投注基础分析的评估_v1_2_47_REDTEAM_去外部模型版.qmd`（章体与体例）
- ⛔ **不入血统者**：《玩家风险等级判定设计》《百家乐同桌对打风控分析报告》《风控平台第一版权限设计》——三份仅供人阅读参考

# 变更记录

## v1.1.0（2026-08-22）

- 第一部分总览表扩列：**主表维度 / 辅助表 / 辅助表维度**，全部维度零省略，判据以【】标出。
- 新增第三部分（模型／数据口径／评估／行业实践查证）与第四部分（武器库审计／灵活搭配实测／序列与事件实测／线索汇总）；商业方案与血统顺次后移为第五、第六部分。
- 工作目录改为自动上溯定位，模板于 `模板/` 下可直接 `quarto preview`。
- 灵活搭配实测新增**退化侦测**；序列实测之时间轴改为**取值形实证判定**。

## v1.0.0（2026-08-22）· 首版

自模板生成；第七部分章体前置为第一部分；一切数字现算；门禁覆盖实测。
