---
title: "T-08 · 退水／占成套利 · 风险会员判据商业方案"
subtitle: "十五类风险会员判据商业方案 · T-08 · 登记册 v1.5.0 同源现算"
author: "Ryo（雷欧）"
date: "2026-08-22"
lang: zh-CN
params:
  type_id: "T-08"
format:
  html:
    theme: cosmo
    toc: true
    toc-depth: 3
    toc-location: left
    toc-expand: 2
    number-sections: true
    embed-resources: true
    page-layout: full
    code-fold: true
    code-tools: true
    code-summary: "查看代码"
execute:
  echo: true
  warning: false
  message: false
  error: false
knitr:
  opts_knit:
    root.dir: "../.."
---

```{r}
#| label: 设置
#| echo: true
## ════════════════════════════════════════════════════════════════════════
## 本档为「十五类风险会员判据商业方案」之一，自同一模板生成，十五份同构同步。
## 单一真相源 = 规范/registry_risk_typology_v1.5.0.{yaml,csv}；本档不硬写任何
## 类型、判据、门禁、裁定、计数——一律渲染时自登记册与交付件现算（铁律第九条）。
## 工作目录 = 项目根（本档所在目录之上二级），由 build_typology_reports.R 固定。
## ════════════════════════════════════════════════════════════════════════
suppressPackageStartupMessages({ library(data.table); library(knitr) })
## 工作目录由 YAML knitr.opts_knit.root.dir = "../.." 固定为项目根（setwd 会被 knitr 逐 chunk 复位）
stopifnot("工作目录须为项目根（含 规范/）" = dir.exists("规范"))
source("函数/registry_loader.R")
source("函数/glossary_engine.R")
source("函数/typology_report_engine.R")
REG <- registry_load()
GL  <- glossary_load(); glossary_activate(GL)
tip <- function(k, show = NULL) gtip(k, show)
CNT <- registry_counts(REG)                      # YAML 声明 ↔ CSV 现算互证，不符即停
TID <- params$type_id
rec <- tr_recipe(REG, TID); typ <- rec$typ
meta <- Filter(function(x) identical(x$type_id, TID), REG$meta$typologies)[[1]]
reg_ver <- REG$meta$registry$version
```

```{r}
#| label: 术语资产
#| results: asis
#| echo: false
base::cat(glossary_assets(GL))
base::cat('<style>.cell-output-display{overflow-x:auto}.tbl-scroll{max-height:520px;overflow:auto}</style>
')
```

```{r}
#| label: 开篇定谳
#| results: asis
#| echo: false
.card <- function(lab, val, col) sprintf(
  '<div style="flex:1;min-width:160px;border:2px solid %s;border-radius:10px;padding:12px 16px;margin:4px">
   <div style="font-size:0.8em;color:#666">%s</div><div style="font-size:1.6em;font-weight:700;color:%s">%s</div></div>',
  col, lab, col, val)
gcol <- c(FATAL="#c0392b", BLOCK="#e67e22", CONDITIONAL="#d4ac0d", ADVISORY="#27ae60")[typ$门禁]
cat('<div style="display:flex;flex-wrap:wrap;gap:4px;margin:10px 0 18px 0">',
  .card("门禁裁定", tr_gate(typ$门禁), gcol),
  .card("严重度", typ$严重度, gcol),
  .card("证据层级", typ$证据, "#2c3e50"),
  .card("准入评分", tr_yn(typ$准入评分), if (isTRUE(typ$准入评分)) "#27ae60" else "#7f8c8d"),
  .card("准入画像", tr_yn(typ$准入画像), if (isTRUE(typ$准入画像)) "#27ae60" else "#7f8c8d"),
  .card("生命周期", rec$dict$lifecycle_state[1L], "#2c3e50"),
  .card("阻断", if (length(typ$阻断)) paste(typ$阻断, collapse = "·") else "无", if (length(typ$阻断)) "#e67e22" else "#27ae60"),
  '</div>')
cat(sprintf('<blockquote style="border-left:6px solid %s;padding:8px 14px;font-size:1.05em"><b>一句话裁定（取自登记册 verdict 栏，非正文转录）</b><br>%s</blockquote>\n\n',
            gcol, typ$裁定))
```

::: {.callout-important}
## 本档定位 · 先看裁定，再看数字

本档是 **`r CNT$risk_typology_count` 类风险会员判据**商业方案之一（`r TID` · `r typ$名称`），
自同一模板生成，十五份**同构、同源、同步**。第一部分先出**裁定**：这一类现在能不能用、
被什么卡住、解锁要做什么——行家一看即了；第二部分才是跨表跨维度的数字；第三部分是商业方案。

一切数字渲染时自 `r tip("登记册")` v`r reg_ver` 与交付件现算；登记册改，本档下次渲染自动跟着改。
**门禁覆盖一切实测**：实测再漂亮，门禁说 FATAL 就是 FATAL。
:::

# 第一部分：本类判据——灵活搭配与证据裁定 {#sec-typology}

## 一、本类在十五类中的位置（登记册现算）

::: {.tbl-scroll}
```{r}
#| label: 十五类总览
tp <- REG$dict[axis == "R", .(
        风险类型 = name_zh[1L], 门禁 = gate[1L], 严重度 = severity[1L],
        准入评分 = tr_yn(admit_to_scoring[1L]), 生命周期 = lifecycle_state[1L],
        阻断 = fifelse(nzchar(blockers[1L]), blockers[1L], "—"),
        判据数 = .N, 主表 = sub("\\.csv$", "", primary_deliverable[1L])),
      by = .(序 = type_id)]
tp[, 门禁 := tr_gate(门禁)]
tp[, 本档 := fifelse(序 == TID, "◀ 本档", "")]
setorder(tp, 序)
kable(tp, align = "l", escape = FALSE,
      caption = sprintf("十五类风险会员判据登记（登记册 v%s：%d 类 × %d 条判据；另 V 轴 %d 条，合计 %d 条登记判据）",
                        reg_ver, CNT$risk_typology_count, CNT$risk_criterion_count,
                        CNT$value_axis_count, CNT$total_criterion_rows))
```
:::

## 二、本类配方：判据维度 × 角色 × 方向 × 阈值状态

::: {.tbl-scroll}
```{r}
#| label: 本类判据维度
kable(typ$判据维度, align = "l", escape = FALSE,
      caption = sprintf("%s · %s：%d 条判据维度（v1.5.0 七字段制；direction 仅 STAT_DIRECTIONAL 有值）",
                        TID, typ$名称, nrow(typ$判据维度)))
```
:::

```{r}
#| label: 本类摘要
#| results: asis
cat(sprintf("- **类别**：%s　**坐标**：%s　**SQL 章节**：%s\n", typ$类别, typ$坐标, rec$dict$sql_section[1L]))
cat(sprintf("- **主表**：`%s`　**搭配表**：%s\n", typ$主表,
            if (length(typ$搭配表)) paste(sprintf("`%s`", typ$搭配表), collapse = "、") else "—"))
cat(sprintf("- **四层纵向证据链**：现象 %s → 标签验证 %s → 因果 %s → 准入风控决策 %s\n",
            rec$dict$phenomenon_status[1L], rec$dict$label_validation_status[1L],
            rec$dict$causal_status[1L], tr_yn(rec$dict$admit_to_risk_decision[1L])))
cat(sprintf("- **标准依据**：%s\n", typ$标准依据))
if (length(rec$scal)) {
  cat("- **型层标量（v1.5.0 起双档可见）**：",
      paste(sprintf("`%s` = %s", names(rec$scal), vapply(rec$scal, as.character, "")), collapse = "；"), "\n")
}
```

## 三、证据裁定：被什么卡住、解锁要做什么

```{r}
#| label: 阻断与解锁
#| results: asis
bl <- REG$meta$blockers
if (length(typ$阻断)) {
  bt <- rbindlist(lapply(bl[vapply(bl, function(b) b$id %in% typ$阻断, logical(1))], function(b)
    data.table(阻断项 = b$id, 标题 = b$title, 明细 = b$detail, 严重度 = b$severity, 状态 = b$status)))
  if (nrow(bt)) print(kable(bt, align = "l", caption = sprintf("本类所引阻断项（%d 项，取自登记册 blockers 台账）", nrow(bt))))
} else cat("**本类无未闭阻断项。**\n\n")
if (length(typ$解锁条件)) { cat("\n**解锁条件（登记册 unblock_conditions）**\n\n"); cat(sprintf("%d. %s\n", seq_along(typ$解锁条件), typ$解锁条件), sep = "") }
if (length(typ$影子要求)) { cat("\n**影子期要求（shadow_requirements）**\n\n"); cat(sprintf("- %s\n", typ$影子要求), sep = "") }
if (length(typ$禁用来源)) { cat("\n**禁用来源（forbidden_sources）**\n\n"); cat(sprintf("- ⛔ %s\n", typ$禁用来源), sep = "") }
if (!is.null(meta$falsification_evidence)) {
  fe <- rbindlist(lapply(meta$falsification_evidence, function(f) data.table(
    编号 = f$id, 来源 = f$source, 统计量 = f$statistic, 值 = as.character(f$value), 注 = f$note)))
  cat("\n"); print(kable(fe, align = "l", caption = sprintf("证伪证据（%d 项，取自登记册 falsification_evidence）", nrow(fe))))
}
if (!is.null(meta$rejected_variants)) {
  cat("\n**已驳回之变体（rejected_variants）**\n\n"); cat(sprintf("- ✗ %s\n", unlist(meta$rejected_variants)), sep = "")
}
if (!is.null(meta$observed_facts)) {
  of <- meta$observed_facts
  ofd <- data.table(事实 = names(of), 值 = vapply(of, function(v) paste(unlist(v), collapse = " / "), ""))
  cat("\n"); print(kable(ofd, align = "l", caption = "登记册已录之观测事实（observed_facts）"))
}
```

# 第二部分：跨表跨维度实测 {#sec-combat}

::: {.callout-note}
## 本部分定位

把本类主表、搭配表、判据来源表**全部**拉上来（登记册所列，零省略），做三件事：
① 逐判据在位核验与分布；② 会员级跨表搭配（并集／交集／判据相关阵）；
③ 对 `S05_member_month_panel` 之外部 L1a 标签出秩法 AUC（= Mann–Whitney，零外部依赖）。
**只出读数，不出结论**——结论由第一部分之门禁统领。逾 `r TR_MAX_MB` MB 之交付件只读前
`r tr_f(TR_MAX_ROWS)` 行并标 SAMPLED，不冒充全量。
:::

```{r}
#| label: 载入搭配表
ld <- tr_load_all(rec)
kable(ld$inventory, align = "l", caption = sprintf("本类搭配表清单（%d 件；缺档／缺列一律显示为待表，不以静态文字冒充）", nrow(ld$inventory)))
```

## 一、逐判据实测：在位 · 缺失 · 分位 · 尾部口径

::: {.tbl-scroll}
```{r}
#| label: 逐判据实测
cs <- tr_criterion_stats(rec, ld)
kable(cs, align = "l", escape = FALSE,
      caption = sprintf("%s 逐判据实测（%d 条；P 值为分位数；尾部口径依登记册 direction 派生）%s",
                        TID, nrow(cs), if (typ$门禁 == "FATAL") " 🔴 本类 FATAL：以下仅作画像，不得据以处置" else ""))
```
:::

## 二、跨表搭配：会员级并集 / 交集 / 判据相关阵

```{r}
#| label: 跨表搭配
#| results: asis
mj <- tr_member_join(rec, ld)
if (is.null(mj)) {
  cat("**本类搭配表中无会员级表（无 member_id／uid／player_id 键），跨表会员搭配不适用。**\n\n")
} else {
  print(kable(mj$coverage, align = "l", caption = "各表会员覆盖"))
  cat(sprintf("\n会员级并集 **%s** 人；全表交集 **%s** 人。\n\n", tr_f(mj$n_union),
              if (is.na(mj$n_inter)) "—（单表）" else tr_f(mj$n_inter)))
  cm <- tr_corr(mj$panel)
  if (!is.null(cm)) print(kable(cm, caption = "判据列 Spearman 相关阵（列名 = 判据@来源表；跨表搭配之可加性看此）"))
  else cat("判据列不足两条可比数值列，相关阵不适用。\n\n")
}
```

## 三、外部 L1a 标签对照：秩法 AUC

```{r}
#| label: 标签对照
#| results: asis
lc <- if (!is.null(mj)) tr_label_check(mj$panel, rec) else NULL
if (is.null(lc) || !nrow(lc)) {
  cat("本类无 STAT_DIRECTIONAL 判据或标签表不可用，AUC 不适用（", tip("direction_rule", "方向规则"),
      "：非方向判据不设 AUC）。\n\n", sep = "")
} else {
  lc[, 判读 := fifelse(is.na(AUC), "样本不足", fifelse(AUC < 0.5, "⚠ 方向反转", fifelse(AUC < 0.6, "弱", fifelse(AUC < 0.75, "中", "强"))))]
  print(kable(lc, align = "l", caption = sprintf("对 S05 外部 L1a 标签之秩法 AUC（%d 条方向判据；low 方向已取负；正例 = 窗口内任一月 risk_label 为真）", nrow(lc))))
  cat("\n**限定语**：AUC 部分反映「谁被复核得多」而非「谁更危险」（复核强度混杂）；本表为排序效率证据，",
      "不得作为因果证据或处置理由。登记册 label_validation_status 仍为 **", rec$dict$label_validation_status[1L], "**。\n\n", sep = "")
}
```

# 第三部分：商业方案 {#sec-biz}

::: {.callout-important}
## 本部分定位

措施分阶、后果可查、限定语在先。**措施由门禁派生**：FATAL 只留画像、BLOCK 冻结待解锁、
CONDITIONAL 入影子期、ADVISORY 影子运行。制度阶之措施**逐字取自登记册**之解锁条件与影子要求，
非另写。方案不含处罚性动作——本类现阶段 admit_to_risk_decision =
`r tr_yn(rec$dict$admit_to_risk_decision[1L])`。
:::

```{r}
#| label: 措施三阶
biz <- tr_biz_plan(rec); biz[, 序 := seq_len(.N)]; setcolorder(biz, "序")
kable(biz, align = "l", caption = sprintf("%s 商业措施三阶（%d 条全列，零省略）", TID, nrow(biz)))
```

::: {.callout-note}
## 收益概算与限定语

**收益**：其一，风控侧——本类判据之取材范围由 `r tip("门闸")` 锁定，误用路径被拦截而非被提醒；
其二，报表侧——十五份方案同源同构，任一类之裁定变更即全套同步；其三，经营侧——
画像字段可即刻供复核排序，不待阈值反解。**成本**：近零——登记册与引擎已交付，仅需例行复跑。

**限定语（不得省略）**：本类 `r tip("门禁")` = **`r typ$门禁`**，生命周期 = **`r rec$dict$lifecycle_state[1L]`**。
在 label_validation_status 达 TESTED_PASS、causal_status 达 ESTABLISHED 且五门全 PASS 之前，
**任何基于本类之处置皆不合规**（unlock_predicate，v1.5.0 已补 L3 因果层）。AUC 不是因果；
加权均值不是典型玩家；统计可检不等于经济可用。
:::

# 第四部分：血统与身份 {#sec-lineage}

::: {.tbl-scroll}
```{r}
#| label: 登记册身份
kable(REG$identity, align = "l", caption = sprintf("登记册六元组身份锚定（v%s；模式=%s）", reg_ver, REG$mode))
```
:::

```{r}
#| label: 计数互证
kable(data.table(计数项 = names(CNT), 现算 = unlist(CNT)), align = "l",
      caption = "registry_counts：YAML 声明 ↔ CSV 现算互证（不符即停止渲染；任何文档禁止硬写）")
```

- 生成器：`函数/build_typology_reports.R`　模板：`模板/风险会员商业方案_模板.qmd`　引擎：`函数/typology_report_engine.R`
- 登记册血统：v1.3.0（现行前版）→ v1.4.0（锚点 `1e13c774`）→ **v1.5.0**（G-1 三向变换 `e030613e`，本档标准）
- 规范范本：`尾段投注基础分析的评估_v1_2_47_REDTEAM_去外部模型版.qmd` 第七部分章体，前移为本档第一部分

# 变更记录

## v1.0.0（2026-08-22）· 首版

自模板生成；第七部分章体前置为第一部分；一切数字现算；门禁覆盖实测。
