---
title: "a168 真人百家乐"
subtitle: "风控之局内尾段篇"
author: "Ryo（雷欧）"
date: today
lang: zh-CN
format:
  html:
    theme: cosmo
    toc: true
    toc-depth: 3
    toc-location: left
    toc-expand: 3
    number-sections: true
    embed-resources: true
    page-layout: full
    code-fold: true
    code-tools: true
    code-summary: "查看计算代码（本报告全部数字由此现算，无一处手填）"
execute:
  echo: true
  warning: false
  message: false
  error: false
---

# 概况

## 设置

```{r}
#| label: setup
if(!require('pacman')) {
  install.packages('pacman')
}
suppressMessages(require('pacman'))

if(!require('BBmisc')) {
  install.packages('BBmisc')
}
suppressMessages(require('BBmisc'))

p_load('data.table', 'tidyverse', 'here', 'purrr', 'DT', 'jsonlite', 'plotly', 'htmltools')

## 数据目录：按序搜寻，取第一个存在者（免因工作目录不同而停摆）
候选 <- c(
  tryCatch(here('风控案例', 'a168风控与客户分析评分体系', '数据库'), error = function(e) NA_character_),
  tryCatch(here('数据库'), error = function(e) NA_character_),
  file.path(getwd(), '数据库'), '数据库', '../数据库')
候选 <- 候选[!is.na(候选)]
路径 <- if (any(dir.exists(候选))) 候选[dir.exists(候选)][1] else NA_character_

## 编码自适应读取：只探首段字节定编码，不「读完再重读」
读表 <- function(p) {
  if (is.na(p) || !file.exists(p)) return(NULL)
  h <- readBin(p, 'raw', n = 8192L)
  if (length(h) > 3L) h <- h[seq_len(length(h) - 3L)]
  if (isTRUE(validUTF8(rawToChar(h))))
    return(data.table::fread(p, encoding = 'UTF-8', showProgress = FALSE))
  tx <- iconv(readLines(p, warn = FALSE), from = 'GB18030', to = 'UTF-8', sub = '?')
  data.table::fread(text = tx, showProgress = FALSE)
}

## 呈现工具（数字一律现算，格式化只管外观，不改值）
数 <- function(x, d = 2) formatC(as.numeric(x), format = 'f', digits = d, big.mark = ',')
整 <- function(x)        formatC(as.numeric(x), format = 'd', big.mark = ',')
百 <- function(x, d = 2) ifelse(is.finite(x), paste0(formatC(100 * as.numeric(x), format = 'f', digits = d), '%'), '—')
互表 <- function(x, 题, 副 = '') {
  if (is.null(x) || !nrow(x)) return(htmltools::tags$p(paste0('（', 题, '：零行，须查料源，零行不等于无异常）')))
  DT::datatable(x, rownames = FALSE, extensions = 'Buttons', class = 'compact stripe hover',
    caption = htmltools::tags$caption(style = 'caption-side:top;text-align:left;',
      htmltools::tags$b(题), htmltools::tags$span(style = 'opacity:.75;font-size:90%', 副)),
    options = list(pageLength = 20, scrollX = TRUE, scrollY = '460px', scrollCollapse = TRUE,
                   dom = 'Bfrtip', buttons = c('csv', 'excel'),
                   columnDefs = list(list(className = 'dt-right', targets = '_all'))))
}
```

## 术语悬停（全文任一术语，鼠标停留即见其定义与阈值来源）

```{r}
#| label: glossary
#| results: asis
术语 <- rbind(
  data.table(词 = '局键',           释 = 'round_key＝靴号｜局内序号｜桌号。同一局的唯一标识；本报告最重要的分组键。'),
  data.table(词 = '局内位次',       释 = 'pr_in_round＝PERCENT_RANK()，该笔下注在本局到达序列中的相对位置，0＝首笔、1＝末笔。'),
  data.table(词 = 'PERCENT_RANK',   释 = '窗口函数，取值 (排名−1)/(总数−1)。局内笔数少时取值离散，故名义「末 20%」在小局实为「末 1 人」。'),
  data.table(词 = 'CUME_DIST',      释 = '累积分布窗口函数，语义为「不大于本值者之占比」，跨样本量比 PERCENT_RANK 稳定，建议替换。'),
  data.table(词 = '尾段',           释 = '本报告定义：会员在该局的最后一笔下注，其局内位次 ≥ 0.80。注意这是「相对位次」，不是「距封盘秒数」。'),
  data.table(词 = '0.80 位次闸',    释 = '尾段判定阈值。取 0.80 为名义末 20%；须做 0.75／0.80／0.85 三档敏感度，若结论随档翻转则该口径不成立。'),
  data.table(词 = '尾段局',         释 = '只要会员在该局打过一笔尾段注，该局整局即记为尾段局（口径偏宽，会高估尾段占比）。'),
  data.table(词 = '尾段占比',       释 = 'tail_share＝尾段局数／总局数。高值＝偏好压哨，属画像指标，本身不构成处置理由。'),
  data.table(词 = '胜率',           释 = 'tail_winrate＝尾段赢局／（尾段赢局＋尾段输局）。剔和口径：局净输赢恰为 0 者不计入分母。'),
  data.table(词 = '常段胜率',       释 = 'norm_winrate＝非尾段局的同口径胜率，作为该会员自身的基线。'),
  data.table(词 = '胜率差',         释 = 'winrate_diff＝尾段胜率−常段胜率。会员自身对照，已消去个人技术、注码、桌台、币种等固定效应。'),
  data.table(词 = '会员自身对照',   释 = 'within-member contrast：同一个人比自己，不跨人比较，证据档次高于横截面相关。'),
  data.table(词 = '下注额',         释 = 'stake＝bet13／汇率。会员实际投入。'),
  data.table(词 = '洗码量',         释 = 'valid_bet＝validbet／汇率，即有效投注。平台一切退水、占成、结账皆以此为分母。'),
  data.table(词 = '有效投注',       释 = '同洗码量。全平台有效投注／下注额之比已锁定约 0.9004，偏离即须报警。'),
  data.table(词 = '游戏净输赢',     释 = 'game_pnl＝(bet14−bet13)／汇率，会员视角：正数＝会员赢。平台毛赢＝−Σgame_pnl。'),
  data.table(词 = '会员净输赢',     释 = 'net_pnl＝bet17／汇率。已锁恒等式：净输赢＝游戏输赢＋退水。'),
  data.table(词 = '退水',           释 = 'rebate＝bet16／汇率，平台按洗码量回赠会员的部分，属平台成本。'),
  data.table(词 = '持有率',         释 = 'hold＝−Σgame_pnl／Σvalid_bet，平台每一元洗码量的毛赢。全平台约 1.90%。'),
  data.table(词 = 'ROI',            释 = '会员视角回报率＝Σgame_pnl／Σvalid_bet。与持有率互为反号。'),
  data.table(词 = '尾段 ROI',       释 = 'tail_roi。注意：本表已按会员汇总，佣金模式与桌台层被抹平，未分层前不可作经济解读。'),
  data.table(词 = '辛普森悖论',     释 = '分层内与合并后结论相反。本项目已实测：不分层曾致 56% 低估，故 ROI 类指标必须分层再读。'),
  data.table(词 = '尾段利润占比',   释 = 'tail_profit_share＝尾段正盈利／全部正盈利。接近 1 者「钱全靠压哨赚」，属集中度画像。'),
  data.table(词 = 'n≥30 闸',        释 = '样本量下限。本表挂在总局数上，但胜率的真分母是「有胜负的局数」，故此闸偏松，须改挂两臂各自的有效局数。'),
  data.table(词 = 'Wilson 区间',    释 = '比例的分数型置信区间，小样本下优于常态近似。本项目以其宽度收敛至 0.15 反解最小样本量。'),
  data.table(词 = 'Newcombe 区间',  释 = '两比例之差的混合分数区间，由两个 Wilson 区间合成。判定「尾段是否真占优」须用它，不可用单臂 Wilson。'),
  data.table(词 = '符号检验',       释 = '只看方向不看幅度的非参数检验。此处检验「胜率差>0 的会员是否超过一半」。'),
  data.table(词 = 'MDE',            释 = '最小可检出效应。低于 MDE 的差异只能写「未检出」，不得写「无差异」。'),
  data.table(词 = '有效样本量',     释 = 'n_eff＝n／(1+(m−1)ρ)。会员因同桌、同局而成簇，独立性不成立，朴素 p 值偏小。'),
  data.table(词 = '设计效应',       释 = '1+(m−1)ρ，簇内相关导致的方差膨胀倍数。未校正即宣称显著，属统计违纪。'),
  data.table(词 = 'P99 阈值',       释 = '群体判据：取全平台该指标的 99 分位为界。分位由现算得出，不得手拍。'),
  data.table(词 = '可归因漏损',     释 = '第一层，E1：能逐笔指名到具体注单的损失，可直接计入合计。'),
  data.table(词 = '反事实基线漏损',释 = '第二层，E2–E3：Δ＝(基线持有率−该群持有率)×该群洗码量。是会计差额，不是因果结论。'),
  data.table(词 = '不可归因',       释 = '第三层：证据不足以指名的部分。它不等于零，只是不得计入合计。尾段落在此层。'),
  data.table(词 = '证据等级',       释 = 'E1 可指名／E2 算术推导／E3 可重算的观察性差额／E4 准实验（DID、事件研究）／E5 随机对照试验。'),
  data.table(词 = '口径锁',         释 = 'late_def 等常量列，随件落盘。无锁列的旧档一律拒读，免新旧口径混用而不自知。'),
  data.table(词 = '六元组',         释 = '文件身份＝文件名＋行数＋字节数＋MD5＋行尾＋编码。仅凭 MD5 判定版本，属识别不足。'),
  data.table(词 = '自指',           释 = '判据的成立依赖被判对象自身。此处：分批下注者其末笔必得位次 1，恒判尾段，与是否观望他人无关。'),
  data.table(词 = '同秒并列',       释 = '秒粒度时间戳在 14／26 秒的下注窗内必然大量重复，位次并列使「最后一位」不可唯一识别。'),
  data.table(词 = '局键坍缩',       释 = '若靴号按日重置而局键不含营业日，则跨日同号局被并为一局，局内笔数与位次同时失真。'),
  data.table(词 = '幂等去重',       释 = '同一注单多版本按更新时间取最新一版。此项目曾因分页无序致 36.49% 重复行。'),
  data.table(词 = '测试线',         释 = 'age022=1 的代理线，共 214 个，须逐级（五级）排除，否则分母被内部流量污染。'),
  data.table(词 = '归因口径',       释 = '荷官／代理侧的量是其在场或在链的会员行为汇总，不是本人行为，读法须先查会员。'),
  data.table(词 = '限红',           释 = '下调单注或单局上限。属处置手段，非画像结论，须先过经济闸。'),
  data.table(词 = '封盘',           释 = '提前关闭下注窗口。对尾段最直接的抑制手段，同时误伤最大。'),
  data.table(词 = '占成',           释 = '代理按约定比例分担盈亏。κ 已锁定约 1.660%，影响任何处置的净收益折算。'),
  data.table(词 = '打水',           释 = '同局或跨盘反向下注以套取退水或优惠，与尾段是两类行为，不得混谈。'),
  data.table(词 = '处置有效系数',   释 = 'η：处置真正抑制掉的超额部分之比例。属情景参数（🟠），非实测值，须在网格中给区间。'),
  data.table(词 = '流失率',         释 = 'φ：因处置而离场的洗码量比例。误伤成本＝流失洗码量×平台持有率，是处置的反面账。'),
  data.table(词 = '情景参数',       释 = '以 🟠 标记者皆为假设值，不由本次数据得出；凡结论依赖它，即不得称为实测结论。')
)
GL <- setNames(as.list(术语$释), 术语$词)
cat('<style>
.gl{border-bottom:1px dotted #7fd1e6;cursor:help;position:relative}
.gl:hover::after{content:attr(data-tip);position:absolute;left:0;top:1.5em;z-index:9999;
 width:32em;max-width:78vw;padding:.6em .8em;border-radius:.4em;
 background:#0d2733;color:#e8f6fb;border:1px solid #3aa7c4;
 box-shadow:0 6px 18px rgba(0,0,0,.55);font-size:.86rem;line-height:1.5;
 font-weight:400;white-space:normal;text-align:left}
</style>\n')
cat('<script>\n(function(){\nvar GLO = ', jsonlite::toJSON(GL, auto_unbox = TRUE), ';\n', sep = '')
cat('var TERMS = Object.keys(GLO).sort(function(a,b){return b.length-a.length;});
var SKIP = {SCRIPT:1,STYLE:1,CODE:1,PRE:1,A:1,TEXTAREA:1,BUTTON:1};
var CNT = {}, CAP = 3;
function ann(tn){
  var t = tn.nodeValue; if(!t || t.length < 2) return;
  for (var k = 0; k < TERMS.length; k++){
    var w = TERMS[k];
    if ((CNT[w] || 0) >= CAP) continue;
    var p = t.indexOf(w); if (p < 0) continue;
    CNT[w] = (CNT[w] || 0) + 1;
    var fr = document.createDocumentFragment(), pre = null, rt = null;
    if (p > 0){ pre = document.createTextNode(t.slice(0, p)); fr.appendChild(pre); }
    var sp = document.createElement("span");
    sp.className = "gl"; sp.setAttribute("data-tip", GLO[w]); sp.textContent = w;
    fr.appendChild(sp);
    var rest = t.slice(p + w.length);
    if (rest){ rt = document.createTextNode(rest); fr.appendChild(rt); }
    tn.parentNode.replaceChild(fr, tn);
    if (pre) ann(pre);
    if (rt) ann(rt);
    return;
  }
}
function walk(node){
  var c = node.childNodes;
  for (var i = c.length - 1; i >= 0; i--){
    var n = c[i];
    if (n.nodeType === 1){
      if (SKIP[n.tagName]) continue;
      if (n.className && String(n.className).indexOf("gl") === 0) continue;
      walk(n);
    } else if (n.nodeType === 3){ ann(n); }
  }
}
function run(){ walk(document.querySelector("main") || document.body); }
if (document.readyState === "loading") document.addEventListener("DOMContentLoaded", run); else run();
})();\n</script>\n')
```

::: {.callout-note}
## 本篇一句话
局内尾段**不是一条可执行的风控规则**，而是一条**已被三重复核证伪的假设**。本篇的任务不是抓人，是把「不抓」这个决定的账算清楚——并把其中**真正值得抓的极少数**用现算阈值挑出来。
:::

## 简介

依据 **a168风控与客户分层评分体系_商业方案.qmd** 与 **a168风控评分_精要商业报告.qmd**，本篇只做三件事：

1. **口径**：把「局内尾段」的定义、闸门、阈值来源讲清，并逐条标出其证明力边界；
2. **聚合**：给出全平台会员在 18 个维度上的总账，再给出须处置群体的同维总账及其占全局比重；
3. **结算**：把「采取措施能提升多少盈利」算成一个**带弹性区间的净值**，而不是一个孤零零的数字。

## 索引

```{sql, eval = FALSE}
-- eval = FALSE

/*
   ═══ 执行总索引 ═══════════════════════════════════════════════════════════
   【第〇批 · 时区与营业日守卫】新增，导任何日粒度表之前必跑，只看屏幕
     §TZ-01 会话与全局时区          §TZ-02 库时钟 vs UTC 偏移
     §TZ-03 注单表实际覆盖端点      §TZ-04 末三日逐小时量（截断检测）
     §TZ-04b 全窗逐小时分布（反推落库时区 —— 决定「日」的切点）
     §TZ-05 日结报表切日点核对      §PIT-01 修订滞后（快照有效性）

   【第一批 · 地基体检】卷一，只看屏幕，不导出
     00-0 通用取列工具    00-1 哨兵局断言（预期 0）    00-2 注单去重率（0.74%）
     00-3 铁律分母：窗口内下注会员数（721,190）        00-4 桌台数核对
     E1-03 三方 IP 重合度   E1-08 测试线规模（214）    V2 game_No 位数核验
     卷二 §00 COUNT 预检    §00b 辅助表列名核对        §00c 表行数复核
     §DX-01 bet09 玩法编码普查（★ 跑任何含对打的查询前必做）
     §DX-02 注释提前终止的成因存档                     §DX-03 通用取列定义

   【第二批 · 评分底料（必导，不导则雷达与回测全空）】
     S-01 → 数据库/S01_player_score.csv          玩家评分
     S-02 → 数据库/S02_dealer_score.csv          荷官评分
     S-03 → 数据库/S03_agent_score.csv           代理评分
     §S04p → 数据库/S04_analyst_score.csv        风控员评分（⛔ 勿用 S-04a）
     S-05 → 数据库/S05_member_month_panel.csv    净化滚动回测面板
     §B01 → 数据库/B01_bt_panel.csv              会员×日回测面板
     §B01-D → 数据库/B01_bt_panel_delta.csv      每日增量（影子期起）

   【第三批 · 异常 IP 与对打主线】
     A-01 → 数据库/A_anchor.csv                  L0 金标准 17 IP 锚点
     C-00 → 数据库/I_ip_player.csv               会员×IP 明细
     C-01 → 数据库/C01_ip_chain.csv              信用枢纽排序
     C-02 → 数据库/I_ip_agg.csv                  IP 汇总三版本口径
     §C06fix → 数据库/C06_hedge_pairs.csv        对打对名单（⛔ 勿用 C-06）
     C-08 → 数据库/C08_subnet_all.csv            /24 网段全量
     N1   → 数据库/C08_subnet_sparse.csv         稀疏段靶向
     V-01 → 数据库/V_ipmatch.csv                 三方 IP 明细对照

   【第四批 · 规则、经济学与特征】
     §R01 → 数据库/R01_late_shoe.csv             靴末段下注
     §R02 → 数据库/R02_same_table.csv            同桌对 Jaccard / Lift
     §R03 → 数据库/R03_player_dealer.csv         玩家×荷官（全窗聚合）
     §R03b → 数据库/R03b_player_dealer_daily.csv 玩家×荷官（日粒度，时序对照必需）
     §T02 → 数据库/T02_daily_roi.csv             会员×日 ROI
     §T03 → 数据库/T03_arbitrage.csv             打水型画像
     §E02c → 数据库/E02_segment_econ.csv         分群单位经济学（含占成 κ）
     §K01 → 数据库/K01_risk_feature_matrix.csv   扩样特征矩阵
     §K01b → 数据库/K01b_seed_manual.csv         种子名单
     §DX-04 → 数据库/DX04_bet09_profile.csv      玩法 × 会员子分类底料
     §DX-05 → 数据库/DX05_product_panorama.csv   产品全景覆盖度

   【第五批 · 存档与画像】
     A-06M → 数据库/V_recon.csv        D-05 → 数据库/S_second_dist.csv
     D-06  → 数据库/S_player_tail.csv  D-03S → 数据库/D03S_daily_roi_diff.csv
     E1-07 → 数据库/T_table_span.csv   E1-10 → 数据库/L_label_dist.csv
     E1-11 → 数据库/R_rebate_dist.csv  X-01  → 数据库/X_combo.csv
     P-01  → 数据库/P_player_month.csv B-01  → 数据库/B_online_base.csv
...
...
...
*/
```

# 数据

## 数据源

从 Superset（StarRocks）查询并下载为关键数据表；本篇只用一件：`数据库/S_player_tail.csv`。

### 玩家尾段十一项指标（实测跑通原文收编）

#### 导出数据表

```{sql, eval = FALSE}
-- eval = FALSE

/* ═══════════════════════════════════════════════════════════════════════
   D-06 · 玩家尾段十一项指标（实测跑通原文收编）
   个体层 winrate_diff>0 = 49.7% 白噪音，尾段裁定第三重复核
   ▸ 导出：「数据库/S_player_tail.csv」
   ▸ 用途：报告 fetch("S_player_tail")：玩家尾段十一项
   ═══════════════════════════════════════════════════════════════════════ */
/* --- D-06 玩家尾段十一项指标（SQL 端完成，加过滤控制在 10 万行内）----
   过滤：n_rounds_all >= 30（低于此样本量的玩家 Wilson CI 宽度 > 0.15，
         阈值无区分意义，见需求 §2.2-5）
   ------------------------------------------------------------------------- */
WITH ta AS (                                                                                        -- 公共表表达式：开启中间结果集 ta，其后各行为其定义体（交付件 S_player_tail.csv）
  SELECT DISTINCT age001 AS aid                                                                     -- 取列：产出「aid」
  FROM ods_mariadb_2b.ods_a168_agent WHERE age022 = '1'                                             -- 取数来源：取自代理主档（五级代理线归属来源）
),                                                                                                  -- 续行：收束上方的子查询或函数括号（交付件 S_player_tail.csv）
rk AS (                                                                                             -- 公共表表达式：开启中间结果集 rk，其后各行为其定义体（交付件 S_player_tail.csv）
  SELECT b.bet01, b.updatetime, b.sync_time, b.dt, b.bet02,                                         -- 取列：起始取列子句，本行先列 b.bet01, b.updatetime, b.sync_time, b.dt, b.bet02，涉 bet02（游戏类别）、dt（营业日）
         b.bet03, b.bet04, b.bet05, b.bet08, b.bet11,                                               -- 续行：接续上一取列子句，续列 b.bet03, b.bet04, b.bet05, b.bet08, b.bet11，涉 bet03（靴号）、bet04（局内序号）、bet05（会员号）
         b.bet13, b.bet14, b.bet16, b.bet17, b.bet18,                                               -- 续行：接续上一取列子句，续列 b.bet13, b.bet14, b.bet16, b.bet17, b.bet18，涉 bet13（下注金额）、bet14（派彩金额）、bet16（退水金额）
         b.bet19, b.bet20, b.bet21, b.bet22, b.bet38,                                               -- 续行：接续上一取列子句，续列 b.bet19, b.bet20, b.bet21, b.bet22, b.bet38，涉 bet19（二级代理线）、bet20（三级代理线）、bet21（四级代理线）
         b.bet39, b.category, b.validbet,                                                           -- 续行：接续上一取列子句，续列 b.bet39, b.category, b.validbet，涉 bet39（桌号）、validbet（有效投注（洗码量））
         ROW_NUMBER() OVER (                                                                        -- 行号窗口表达式：以行号窗口取每组头部或去重，免出重复行
           PARTITION BY b.bet01                                                                     -- 窗口分区：按 b.bet01 分组开窗，组内各自编号或排名
           ORDER BY b.updatetime DESC, b.sync_time DESC, b.dt DESC) AS rn                           -- 排序：按 b.updatetime（降序）, b.sync_time（降序）, b.dt（降序）) AS rn 排列；导出必带排序，否则分页无稳定序（曾致 36.49% 重复行）
  FROM ods_mariadb_2b.ods_a168_bet02 b                                                              -- 取数来源：取自注单明细表（金额与行为口径的第一料源）
  WHERE b.dt >= '2026-03-21' AND b.dt < '2026-08-07' AND b.bet02 = '101'                            -- 过滤条件：限定 b.dt不少于 '2026-03-21'、b.dt小于 '2026-08-07'、b.bet02等于 '101'，涉 bet02（游戏类别）、dt（营业日）
),                                                                                                  -- 续行：收束上方的子查询或函数括号（交付件 S_player_tail.csv）
vd AS (                                                                                             -- 公共表表达式：开启中间结果集 vd，其后各行为其定义体（交付件 S_player_tail.csv）
  SELECT r.*                                                                                        -- 取列：整体承接上游结果集的全部字段，不再逐列列举
  FROM rk r                                                                                         -- 取数来源：取自本条自建的中间结果集 rk
  LEFT JOIN ta t1 ON t1.aid = r.bet18                                                               -- 左连接：取自本条自建的中间结果集 ta，连接键为 bet18（一级代理线）
  LEFT JOIN ta t2 ON t2.aid = r.bet19                                                               -- 左连接：取自本条自建的中间结果集 ta，连接键为 bet19（二级代理线）
  LEFT JOIN ta t3 ON t3.aid = r.bet20                                                               -- 左连接：取自本条自建的中间结果集 ta，连接键为 bet20（三级代理线）
  LEFT JOIN ta t4 ON t4.aid = r.bet21                                                               -- 左连接：取自本条自建的中间结果集 ta，连接键为 bet21（四级代理线）
  LEFT JOIN ta t5 ON t5.aid = r.bet22                                                               -- 左连接：取自本条自建的中间结果集 ta，连接键为 bet22（五级代理线）
  WHERE r.rn = 1 AND r.category = '1' AND UPPER(TRIM(r.bet38)) = 'N'                                -- 过滤条件：限定 r.rn等于 1、r.category等于 '1'、UPPER(TRIM(r.bet38))等于 'N'，涉 bet38（测试标识）
    AND CAST(NULLIF(TRIM(r.bet05),'') AS BIGINT) > 0                                                -- 并列条件：限定 CAST(NULLIF(TRIM(r.bet05),'') AS BIGINT)大于 0，涉 bet05（会员号）
    AND CAST(NULLIF(TRIM(r.bet11),'') AS DECIMAL(20,8)) > 0                                         -- 并列条件：限定 CAST(NULLIF(TRIM(r.bet11),'') AS DECIMAL(20,8))大于 0，涉 bet11（汇率）
    AND NULLIF(TRIM(r.bet08),'') IS NOT NULL                                                        -- 并列条件：限定该值非空，涉 bet08（下注时间）
    AND COALESCE(t1.aid, t2.aid, t3.aid, t4.aid, t5.aid) IS NULL                                    -- 并列条件：限定该值为空——本包以左连接加空值判定替代 EXISTS，因 StarRocks 不支持 EXISTS 配多列 IN
),                                                                                                  -- 续行：收束上方的子查询或函数括号（交付件 S_player_tail.csv）
bs AS (                                                                                             -- 公共表表达式：开启中间结果集 bs，其后各行为其定义体（交付件 S_player_tail.csv）
  SELECT v.bet05 AS member_id,                                                                      -- 取列：起始取列子句，本行先取「member_id」，涉 bet05（会员号）、member_id（会员号）
         CONCAT_WS('|', v.bet03, v.bet04, v.bet39) AS round_key,                                    -- 取值表达式：取用 bet03（靴号）、bet04（局内序号）、bet39（桌号），产出「round_key」
         v.bet39 AS table_id,                                                                       -- 取值表达式：取用 bet39（桌号），产出「table_id」
         CAST(NULLIF(TRIM(v.bet08),'') AS DATETIME) AS t_bet,                                       -- 取值表达式：先去空白、空串归 NULL，再显式转型——本库字段多为 varchar，不转型即比较失真，产出「t_bet」
         CAST(NULLIF(TRIM(v.bet13),'') AS DECIMAL(20,4))                                            -- 取值表达式：先去空白、空串归 NULL，再显式转型——本库字段多为 varchar，不转型即比较失真
           / CAST(NULLIF(TRIM(v.bet11),'') AS DECIMAL(20,8)) AS stake,                              -- 除法或乘法计算：先去空白、空串归 NULL，再显式转型——本库字段多为 varchar，不转型即比较失真，产出「stake」
         CAST(NULLIF(TRIM(v.validbet),'') AS DECIMAL(20,4))                                         -- 取值表达式：先去空白、空串归 NULL，再显式转型——本库字段多为 varchar，不转型即比较失真
           / CAST(NULLIF(TRIM(v.bet11),'') AS DECIMAL(20,8)) AS valid_bet,                          -- 除法或乘法计算：先去空白、空串归 NULL，再显式转型——本库字段多为 varchar，不转型即比较失真，产出「valid_bet」
         (CAST(NULLIF(TRIM(v.bet14),'') AS DECIMAL(20,4))                                           -- 续行：先去空白、空串归 NULL，再显式转型——本库字段多为 varchar，不转型即比较失真
          - CAST(NULLIF(TRIM(v.bet13),'') AS DECIMAL(20,4)))                                        -- 加减计算：先去空白、空串归 NULL，再显式转型——本库字段多为 varchar，不转型即比较失真
           / CAST(NULLIF(TRIM(v.bet11),'') AS DECIMAL(20,8)) AS game_pnl,                           -- 除法或乘法计算：先去空白、空串归 NULL，再显式转型——本库字段多为 varchar，不转型即比较失真，产出「game_pnl」
         CAST(NULLIF(TRIM(v.bet16),'') AS DECIMAL(20,4))                                            -- 取值表达式：先去空白、空串归 NULL，再显式转型——本库字段多为 varchar，不转型即比较失真
           / CAST(NULLIF(TRIM(v.bet11),'') AS DECIMAL(20,8)) AS rebate,                             -- 除法或乘法计算：先去空白、空串归 NULL，再显式转型——本库字段多为 varchar，不转型即比较失真，产出「rebate」
         CAST(NULLIF(TRIM(v.bet17),'') AS DECIMAL(20,4))                                            -- 取值表达式：先去空白、空串归 NULL，再显式转型——本库字段多为 varchar，不转型即比较失真
           / CAST(NULLIF(TRIM(v.bet11),'') AS DECIMAL(20,8)) AS net_pnl                             -- 除法或乘法计算：先去空白、空串归 NULL，再显式转型——本库字段多为 varchar，不转型即比较失真，产出「net_pnl」
  FROM vd v                                                                                         -- 取数来源：取自本条自建的中间结果集 vd
),                                                                                                  -- 续行：收束上方的子查询或函数括号（交付件 S_player_tail.csv）
ord AS (                                                                                            -- 公共表表达式：开启中间结果集 ord，其后各行为其定义体（交付件 S_player_tail.csv）
  SELECT b.*, PERCENT_RANK() OVER (PARTITION BY round_key ORDER BY t_bet) AS pr_in_round,           -- 取列：整体承接上游结果集的全部字段，不再逐列列举
              COUNT(*)      OVER (PARTITION BY round_key)                 AS n_in_round             -- 计数表达式：取用 round_key（局键），产出「n_in_round」
  FROM bs b                                                                                         -- 取数来源：取自本条自建的中间结果集 bs
),                                                                                                  -- 续行：收束上方的子查询或函数括号（交付件 S_player_tail.csv）
prd AS (                                                                                            -- 公共表表达式：开启中间结果集 prd，其后各行为其定义体（交付件 S_player_tail.csv）
  SELECT member_id, round_key, table_id,                                                            -- 取列：起始取列子句，本行先列 member_id, round_key, table_id，涉 round_key（局键）、member_id（会员号）
         MAX(pr_in_round) AS max_pr,                                                                -- 取最大值表达式：产出「max_pr」
         MAX(n_in_round)  AS n_in_round,                                                            -- 取最大值表达式：产出「n_in_round」
         SUM(stake) AS stake, SUM(valid_bet) AS valid_bet,                                          -- 汇总表达式：取用 stake（下注额（经汇率归一化））、valid_bet（有效投注（洗码量）），产出「valid_bet」
         SUM(game_pnl) AS game_pnl, SUM(rebate) AS rebate, SUM(net_pnl) AS net_pnl,                 -- 汇总表达式：取用 net_pnl（会员净输赢）、game_pnl（游戏净输赢）、rebate（退水），产出「net_pnl」
         CASE WHEN SUM(game_pnl) > 0 THEN 1 ELSE 0 END AS is_win,                                   -- 条件分支：汇总，取用 game_pnl（游戏净输赢），产出「is_win」
         CASE WHEN SUM(game_pnl) < 0 THEN 1 ELSE 0 END AS is_lose                                   -- 条件分支：汇总，取用 game_pnl（游戏净输赢），产出「is_lose」
  FROM ord WHERE n_in_round >= 5                                                                    -- 取数来源：取自本条自建的中间结果集 ord
  GROUP BY member_id, round_key, table_id                                                           -- 分组：按 member_id, round_key, table_id 汇总
),                                                                                                  -- 续行：收束上方的子查询或函数括号（交付件 S_player_tail.csv）
fl AS (                                                                                             -- 公共表表达式：开启中间结果集 fl，其后各行为其定义体（交付件 S_player_tail.csv）
  SELECT p.*, CASE WHEN p.max_pr >= 0.80 THEN 1 ELSE 0 END AS is_tail                               -- 取列：整体承接上游结果集的全部字段，不再逐列列举
  FROM prd p                                                                                        -- 取数来源：取自本条自建的中间结果集 prd
)                                                                                                   -- 续行：收束上方的子查询或函数括号（交付件 S_player_tail.csv）
SELECT member_id,                                                                                   -- 取列：起始取列子句，本行先列 member_id，涉 member_id（会员号）
  COUNT(*)                      AS n_rounds_all,                                                    -- 计数表达式：产出「n_rounds_all」
  SUM(is_tail)                  AS n_rounds_tail,                                                   -- 汇总表达式：产出「n_rounds_tail」
  SUM(is_tail) * 1.0 / COUNT(*) AS tail_share,                                                      -- 汇总表达式：计数，产出「tail_share」
  SUM(is_tail * is_win)  AS tail_win,                                                               -- 汇总表达式：产出「tail_win」
  SUM(is_tail * is_lose) AS tail_lose,                                                              -- 汇总表达式：产出「tail_lose」
  SUM(is_tail * is_win) * 1.0                                                                       -- 取值表达式：比率之分子，乘 1.0 以避整数除法截断
    / NULLIF(SUM(is_tail * is_win) + SUM(is_tail * is_lose), 0) AS tail_winrate,                    -- 除法或乘法计算：汇总，产出「tail_winrate」
  SUM((1 - is_tail) * is_win) * 1.0                                                                 -- 取值表达式：比率之分子，乘 1.0 以避整数除法截断
    / NULLIF(SUM((1 - is_tail) * is_win) + SUM((1 - is_tail) * is_lose), 0) AS norm_winrate,        -- 除法或乘法计算：汇总，产出「norm_winrate」
  SUM(is_tail * is_win) * 1.0                                                                       -- 取值表达式：比率之分子，乘 1.0 以避整数除法截断
    / NULLIF(SUM(is_tail * is_win) + SUM(is_tail * is_lose), 0)                                     -- 除法或乘法计算：汇总
    - SUM((1 - is_tail) * is_win) * 1.0                                                             -- 取值表达式：比率之分子，乘 1.0 以避整数除法截断
    / NULLIF(SUM((1 - is_tail) * is_win) + SUM((1 - is_tail) * is_lose), 0) AS winrate_diff,        -- 除法或乘法计算：汇总，产出「winrate_diff」
  SUM(is_tail * stake)     AS tail_stake,                                                           -- 汇总表达式：取用 stake（下注额（经汇率归一化）），产出「tail_stake」
  SUM(is_tail * valid_bet) AS tail_valid_bet,                                                       -- 汇总表达式：取用 valid_bet（有效投注（洗码量）），产出「tail_valid_bet」
  SUM(is_tail * game_pnl)  AS tail_game_pnl,                                                        -- 汇总表达式：取用 game_pnl（游戏净输赢），产出「tail_game_pnl」
  SUM(is_tail * rebate)    AS tail_rebate,                                                          -- 汇总表达式：取用 rebate（退水），产出「tail_rebate」
  SUM(is_tail * net_pnl)   AS tail_net_pnl,                                                         -- 汇总表达式：取用 net_pnl（会员净输赢），产出「tail_net_pnl」
  SUM(is_tail * game_pnl) / NULLIF(SUM(is_tail * valid_bet), 0) AS tail_roi,                        -- 汇总表达式：取用 valid_bet（有效投注（洗码量））、game_pnl（游戏净输赢），产出「tail_roi」
  SUM((1 - is_tail) * game_pnl) AS norm_game_pnl,                                                   -- 汇总表达式：取用 game_pnl（游戏净输赢），产出「norm_game_pnl」
  SUM((1 - is_tail) * game_pnl)                                                                     -- 汇总表达式：取用 game_pnl（游戏净输赢）
    / NULLIF(SUM((1 - is_tail) * valid_bet), 0) AS norm_roi,                                        -- 除法或乘法计算：汇总，取用 valid_bet（有效投注（洗码量）），产出「norm_roi」
  SUM(CASE WHEN is_tail = 1 AND game_pnl > 0 THEN game_pnl ELSE 0 END)                              -- 汇总表达式：取用 game_pnl（游戏净输赢）
    / NULLIF(SUM(CASE WHEN game_pnl > 0 THEN game_pnl ELSE 0 END), 0) AS tail_profit_share          -- 除法或乘法计算：汇总，取用 game_pnl（游戏净输赢），产出「tail_profit_share」
FROM fl                                                                                             -- 取数来源：取自本条自建的中间结果集 fl
GROUP BY member_id                                                                                  -- 分组：按 member_id 汇总
HAVING COUNT(*) >= 30                                                                               -- 分组后过滤：限定行数不少于 30
ORDER BY member_id;                                                                                 -- 排序：按 member_id 排列；导出必带排序，否则分页无稳定序（曾致 36.49% 重复行）
```

#### 这段 SQL 在做什么（八段管线，一句一段）

| 段 | 作用 | 一句话 |
|:--|:--|:--|
| `ta` | 测试线名册 | 取 `age022='1'` 的代理号，供后续逐级排除 |
| `rk` | 幂等去重 | 按注单号开窗取最新一版；营业日与百家乐类别先下推再开窗 |
| `vd` | 合格层 | 五级代理线逐级排空 ＋ 测试标识／会员号／汇率／下注时间四道闸 |
| `bs` | 口径归一 | 厂内字段翻成商业量，金额一律除汇率；组出局键 |
| `ord` | 局内开窗 | 算局内位次与局内笔数 |
| `prd` | 局级合并 | 同会员同局多笔合一，按合并后净输赢定胜负（**剔和**） |
| `fl` | 尾段判定 | 该会员该局最晚一笔位次 ≥ 0.80 即记尾段局 |
| 末段 | 会员级画像 | 汇成 18 列，`n≥30 闸` 收口 |

**方法上最值得肯定的一点**：`winrate_diff` 是**会员自身对照**——同一个人比自己，个人技术、注码规模、桌台偏好、币种全部作为固定效应被消掉。这比跨会员横向比较高一个证据档次。

**口径上最值得肯定的一点**：切日只用 `dt`（营业日），`bet08` 只用于局内排序。已知 `DATE(bet08)` 与 `dt` 有 38.6% 差异，此处没有踩。

#### 阈值与标准从哪里来

| 项 | 取值 | 来源与性质 |
|:--|:--|:--|
| 时窗 | 2026-03-21 ≤ dt < 2026-08-07 | 左闭右开，恰 139 个营业日，与项目已锁窗口一致 |
| 游戏类别 | `bet02='101'` | 只取百家乐 |
| 局内笔数 | `n_in_round ≥ 5` | 避免小局位次量化噪音；**但数的是注单笔数，不是人数** |
| 尾段界 | `max_pr ≥ 0.80` | 名义末 20%；未做敏感度前属**待验口径** |
| 样本量 | `n_rounds_all ≥ 30` | 由 Wilson 区间宽度收敛至 0.15 反解；**但挂错了分母** |
| 胜负 | 局净输赢 > 0 / < 0 | 剔和口径，等于 0 者两不计 |

#### 红队复核：十条（已按修复收益排序）

::: {.callout-important}
## 结论可留，经济量须封
下列第 1～3 条未核之前，本表的 `tail_roi`、`winrate_diff` **只能作画像，不得进入任何结账合计**。而「尾段无信息优势」这个结论**不依赖**这三条，故结论可留。
:::

| # | 事项 | 定级 | 何以为患 | 最小补丁 |
|:--|:--|:--|:--|:--|
| 1 | 局键不含营业日 | T3·L1·S1 | 若靴号按日重置，139 天的同号局被并成一局，局内笔数与位次双双失真——正是被永久禁读那份候选档所疑之局键坍缩 | 先跑核验；非零即改 `CONCAT_WS('｜', dt, bet03, bet04, bet39)` |
| 2 | `validbet` 双定义未锁 | T3·L1·S1 | 该列究竟对应哪一口径尚未锁定；若其已为归一后金额，则再除汇率构成二次归一。两个 ROI 的分母全系于此 | 头部注释锁定定义，并抽验有效投注／下注额是否约 0.9004 |
| 3 | ROI 类指标未分层 | T2·L4·S2 | 已按会员汇总，佣金模式与桌台层被抹平；已知 ROI 符号随佣金模式翻转，辛普森悖论曾致 56% 低估 | 加 `commission_mode`、`table_id`、下注窗制式三个分层键 |
| 4 | 缺口径锁列 | T3·L1·S2 | 无 `late_def` 随件落盘，跨档引用时极易与靴内进度 0.80 混为一谈——二者是不同构造 | 加常量列 `late_def='pr_in_round_max>=0.80'` |
| 5 | 缺恒等式自校 | T2·L2·S3 | 净输赢＝游戏输赢＋退水 三量俱在却未校 | 加 `SUM(net_pnl−game_pnl−rebate)`，非零即报警 |
| 6 | 样本量闸挂错分母 | T2·L3·S2 | 闸管总局数，而胜率的真分母是有胜负的局数；30 局且尾段占比 0.1 者，尾段仅约 3 局有胜负 | 两臂各自的有效局数分别设闸 |
| 7 | 局内笔数是笔不是人 | T2·L4·S2 | 一人独下 5 笔即满足闸，而位次又在他自己 5 笔上排——末笔必得位次 1，**恒判尾段**。分批下注者被系统性标红，与是否观望他人无关（自指） | 加 `COUNT(DISTINCT member_id) OVER(PARTITION BY round_key)`，闸改挂人数 |
| 8 | 秒粒度并列 | T2·L3·S2 | 下注窗仅 14 秒（7 桌）／26 秒（23 桌），5 笔以上必大量同秒；并列使「最后一位」不可唯一识别，尾段成员被放大 | 输出同秒并列计数；并做 0.75／0.80／0.85 三档敏感度 |
| 9 | 阈值随局内笔数漂移 | T2·L3·S3 | 位次取值为 {0, 1/(n−1), …, 1}：n=5 时仅末 1 人过闸，n=6 时末 2 人过闸（33%）。名义「末 20%」在小局其实是「末 1 人」，使尾段占比与热桌偏好机械相关 | 改用 `CUME_DIST()`，或直接改为距封盘秒数 |
| 10 | 输出会员号未净化、排序为字符串序 | T3·L1·S2／S3 | 过滤处转了型、输出列却是裸值，可能带空白，下游以字符串关联时**静默失配**（只表现为名单变短）；字符串序下 `'100' < '99'`，若改键集游标续拉即重演 36.49% 重复行 | 输出 `CAST(NULLIF(TRIM(v.bet05),'') AS BIGINT)`；`ORDER BY CAST(member_id AS BIGINT)` |

#### 校对：原稿方法论四处须更正

| 原稿说法 | 更正 |
|:--|:--|
| 「输出 11 个关键指标，构成北斗七星」 | 表内实为 **18 列**；其中核心 11 项、中间量与结账料 7 项。须在数据字典中显式标注哪 11 项为核心，否则跨档核对必再触发一次维数分解不一致 |
| 「样本量阈值属科学的参数设计（**E5 级**）」 | E5 是随机对照试验。Wilson 反解属 **E2（算术推导）**，且此处分母挂错，实际连 E2 的适用条件都未满足 |
| 「单局仅一注时 `PERCENT_RANK` 返回 NULL，鲸鱼玩家被完全排除」 | 事实有误：n=1 时该函数返回 **0**，不是 NULL；且 `n_in_round` 数的是**该局全部注单**，不是该会员的注单。大额单注会员只要所在局够热闹，照样入选。真正的排除面是「所在局总笔数 < 5」 |
| 「相对占比消除了荷官派牌速度差异，比绝对时间更科学」 | 只对了一半。相对位次确实消除桌间速度差，**但引入了随局内笔数漂移的新偏差**（见第 9 条），并与分批下注自指（第 7 条）耦合。两种口径各有偏差，须并跑对照，不可断言孰优 |

#### 补丁版取数（D-06b，供下轮重导；本篇结论不待其成）

```{sql, eval = FALSE}
-- eval = FALSE ｜ D-06b：在 D-06 之上补齐八项，供「常段侧」与「合成率」可重算
-- 只列增改处，其余 CTE 与 D-06 一字不改

-- ① 局键补营业日（先跑核验：跨日同号局是否存在）
SELECT COUNT(*) FROM (
  SELECT bet03, bet04, bet39, COUNT(DISTINCT dt) AS d
  FROM ods_mariadb_2b.ods_a168_bet02
  WHERE dt >= '2026-03-21' AND dt < '2026-08-07' AND bet02 = '101'
  GROUP BY bet03, bet04, bet39 HAVING COUNT(DISTINCT dt) > 1) x;
-- 非零则 bs 段改为：CONCAT_WS('|', v.dt, v.bet03, v.bet04, v.bet39) AS round_key

-- ② ord 段补人数与并列计数
--    COUNT(DISTINCT member_id) OVER (PARTITION BY round_key) AS n_members_in_round
--    CUME_DIST() OVER (PARTITION BY round_key ORDER BY t_bet) AS cd_in_round

-- ③ 末段补八列（缺它们则常段合成率与利润集中度在报告端不可重算）
--    SUM((1-is_tail)*is_win)              AS norm_win
--    SUM((1-is_tail)*is_lose)             AS norm_lose
--    SUM((1-is_tail)*stake)               AS norm_stake
--    SUM((1-is_tail)*valid_bet)           AS norm_valid_bet
--    SUM((1-is_tail)*rebate)              AS norm_rebate
--    SUM((1-is_tail)*net_pnl)             AS norm_net_pnl
--    SUM(CASE WHEN is_tail=1 AND game_pnl>0 THEN game_pnl ELSE 0 END) AS tail_pos_pnl
--    SUM(CASE WHEN game_pnl>0 THEN game_pnl ELSE 0 END)               AS all_pos_pnl
--    SUM(net_pnl - game_pnl - rebate)     AS resid_identity   -- 恒等式残差，应为 0
--    'pr_in_round_max>=0.80'              AS late_def         -- 口径锁列

-- ④ 收口改为
-- HAVING COUNT(*) >= 30
--    AND SUM(is_tail*(is_win+is_lose))     >= 30
--    AND SUM((1-is_tail)*(is_win+is_lose)) >= 30
-- ORDER BY CAST(member_id AS BIGINT);
```

# 全平台聚合

## 装载与契约核对

```{r}
#| label: load
尾投 <- 读表(if (!is.na(路径)) file.path(路径, 'S_player_tail.csv') else NA_character_)
契约 <- c('member_id','n_rounds_all','n_rounds_tail','tail_share','tail_win','tail_lose',
          'tail_winrate','norm_winrate','winrate_diff','tail_stake','tail_valid_bet',
          'tail_game_pnl','tail_rebate','tail_net_pnl','tail_roi','norm_game_pnl',
          'norm_roi','tail_profit_share')
缺列 <- if (is.null(尾投)) 契约 else setdiff(契约, names(尾投))
就绪 <- !is.null(尾投) && !length(缺列) && nrow(尾投) > 0

if (!is.null(尾投)) {
  D <- data.table::copy(as.data.table(尾投))
  for (j in setdiff(契约, 'member_id')) if (j %in% names(D)) set(D, j = j, value = suppressWarnings(as.numeric(D[[j]])))
  if ('member_id' %in% names(D)) set(D, j = 'member_id', value = trimws(as.character(D$member_id)))
} else D <- NULL

装载 <- data.table(
  项 = c('数据目录','文件','行数（会员数）','列数','缺列','契约状态'),
  值 = c(ifelse(is.na(路径), '未找到（请检查 here() 起点）', 路径),
         'S_player_tail.csv',
         ifelse(is.null(D), '—', 整(nrow(D))),
         ifelse(is.null(D), '—', as.character(ncol(D))),
         ifelse(length(缺列), paste(缺列, collapse = '、'), '无'),
         ifelse(就绪, '通过', '未通过：以下各节以占位呈现，不以零充数')))
knitr::kable(装载)
```

## 18 个维度的正名与可加性

```{r}
#| label: dimdic
维典 <- data.table(
  维度 = 契约,
  正名 = c('会员号','总局数','尾段局数','尾段占比','尾段赢局','尾段输局','尾段胜率','常段胜率',
           '胜率差','尾段下注额','尾段洗码量','尾段游戏净输赢','尾段退水','尾段会员净输赢',
           '尾段 ROI','常段游戏净输赢','常段 ROI','尾段利润占比'),
  单位 = c('—','局','局','比率','局','局','比率','比率','比率','币（归一）','币（归一）',
           '币（归一）','币（归一）','币（归一）','比率','币（归一）','比率','比率'),
  可加 = c('键','可加','可加','不可加','可加','可加','不可加','不可加','不可加','可加','可加',
           '可加','可加','可加','不可加','可加','不可加','不可加'),
  合成口径 = c('—','直接相加','直接相加','Σ尾段局÷Σ总局','直接相加','直接相加',
               'Σ尾段赢÷(Σ尾段赢+Σ尾段输)','○ 待表：缺常段赢／输局数','○ 待表：同上',
               '直接相加','直接相加','直接相加','直接相加','直接相加',
               'Σ尾段游戏净输赢÷Σ尾段洗码量','直接相加','○ 待表：缺常段洗码量','○ 待表：缺正盈利分量'))
互表(维典, '维度词典：18 列的正名、单位与合成口径',
     '　｜　○ ＝ 理论上存在、本次料源不足以重算，一律不得以 0 或均值冒充')
```

::: {.callout-warning}
## 一条必须先说破的读法
**可加量才有「占比」，比率量没有。** 把一群人的胜率、ROI 直接取平均再说「占全局多少」，是把 30 局的人与 3,000 局的人各记一票——这是异方差，不是聚合。故本篇：可加量给 **合计＋占比**；比率量给 **合成值（按量加权重算）**，四个标 ○ 者因表内缺分量而无法重算，只给等权均值并明确标注其局限，待 D-06b 补齐。
:::

## 全平台会员：18 维总账

```{r}
#| label: agg-all
统计 <- function(v) {
  v <- suppressWarnings(as.numeric(v)); f <- v[is.finite(v)]
  if (!length(f)) return(as.list(setNames(rep(NA_real_, 12),
    c('有效','缺失','合计','均值','中位数','标准差','P05','P25','P75','P95','P99','极值差'))))
  q <- stats::quantile(f, c(.05,.25,.75,.95,.99), na.rm = TRUE, names = FALSE)
  list(有效 = length(f), 缺失 = sum(!is.finite(v)), 合计 = sum(f), 均值 = mean(f),
       中位数 = stats::median(f), 标准差 = stats::sd(f),
       P05 = q[1], P25 = q[2], P75 = q[3], P95 = q[4], P99 = q[5], 极值差 = max(f) - min(f))
}
总账 <- function(dt) {
  cols <- setdiff(契约, 'member_id')
  out <- rbindlist(lapply(cols, function(j) c(list(维度 = j), 统计(dt[[j]]))), fill = TRUE)
  out[, 正名 := 维典$正名[match(维度, 维典$维度)]]
  out[, 可加 := 维典$可加[match(维度, 维典$维度)]]
  setcolorder(out, c('维度','正名','可加'))
  out[]
}
if (就绪) {
  ALL <- 总账(D)
  互表(ALL[, lapply(.SD, function(z) if (is.numeric(z)) round(z, 6) else z)],
       paste0('全平台合格层会员 ', 整(nrow(D)), ' 人：18 维聚合总账'),
       '　｜　合计一列对「不可加」维度无经济意义，仅供核对；请改读下方合成率')
} else knitr::kable(data.table(提示 = '料源未就位：请先导出 数据库/S_player_tail.csv'))
```

```{r}
#| label: pooled-all
if (就绪) {
  合成 <- function(dt) data.table(
    指标 = c('尾段占比','尾段胜率','尾段 ROI','平台尾段持有率','常段胜率','常段 ROI','尾段利润占比'),
    合成值 = c(
      sum(dt$n_rounds_tail, na.rm = TRUE) / sum(dt$n_rounds_all, na.rm = TRUE),
      sum(dt$tail_win, na.rm = TRUE) / max(1, sum(dt$tail_win, na.rm = TRUE) + sum(dt$tail_lose, na.rm = TRUE)),
      sum(dt$tail_game_pnl, na.rm = TRUE) / sum(dt$tail_valid_bet, na.rm = TRUE),
      -sum(dt$tail_game_pnl, na.rm = TRUE) / sum(dt$tail_valid_bet, na.rm = TRUE),
      NA_real_, NA_real_, NA_real_),
    等权均值 = c(mean(dt$tail_share, na.rm = TRUE), mean(dt$tail_winrate, na.rm = TRUE),
                 mean(dt$tail_roi, na.rm = TRUE), NA_real_,
                 mean(dt$norm_winrate, na.rm = TRUE), mean(dt$norm_roi, na.rm = TRUE),
                 mean(dt$tail_profit_share, na.rm = TRUE)),
      可重算 = c('是','是','是','是','○ 待表','○ 待表','○ 待表'))
  PA <- 合成(D)
  PA[, 合成值 := round(合成值, 6)][, 等权均值 := round(等权均值, 6)]
  互表(PA, '全平台合成率（按量加权重算）vs 等权均值',
       '　｜　两者背离越大，说明该指标越受少数大户支配；○ 者须待 D-06b 补列')
}
```

```{r}
#| label: dist-plots
if (就绪 && requireNamespace('plotly', quietly = TRUE)) {
  p99 <- as.numeric(stats::quantile(D$tail_share, .99, na.rm = TRUE))
  f1 <- plotly::plot_ly(x = D$tail_share, type = 'histogram', nbinsx = 60,
                        name = '尾段占比') |>
    plotly::layout(title = '尾段占比分布（竖线＝P99 阈值）',
                   xaxis = list(title = 'tail_share'), yaxis = list(title = '会员数'),
                   shapes = list(list(type = 'line', x0 = p99, x1 = p99, y0 = 0, y1 = 1,
                                      yref = 'paper', line = list(dash = 'dash'))))
  f2 <- plotly::plot_ly(x = D$winrate_diff, type = 'histogram', nbinsx = 60,
                        name = '胜率差') |>
    plotly::layout(title = '胜率差分布（竖线＝0，右侧＝尾段表面占优）',
                   xaxis = list(title = 'winrate_diff'), yaxis = list(title = '会员数'),
                   shapes = list(list(type = 'line', x0 = 0, x1 = 0, y0 = 0, y1 = 1,
                                      yref = 'paper', line = list(dash = 'dash'))))
  htmltools::tagList(f1, f2)
}
```

## 第三重复核：尾段究竟有没有优势

```{r}
#| label: signtest
if (就绪) {
  w <- D$winrate_diff[is.finite(D$winrate_diff)]
  正 <- sum(w > 0); 负 <- sum(w < 0); 零 <- sum(w == 0)
  bt <- stats::binom.test(正, 正 + 负, p = 0.5)
  ## 量加权：以尾段洗码量为权，看「钱」是否也在右侧
  ok <- is.finite(D$winrate_diff) & is.finite(D$tail_valid_bet) & D$tail_valid_bet > 0
  权正 <- sum(D$tail_valid_bet[ok & D$winrate_diff > 0])
  权计 <- sum(D$tail_valid_bet[ok & D$winrate_diff != 0])
  ## 设计效应示意：会员成簇，朴素 p 值偏小；此处给三档 ρ 下的有效样本量
  n <- 正 + 负; m <- 12   # m：平均簇规模（同桌共现），情景参数
  deff <- function(rho) 1 + (m - 1) * rho
  复核 <- data.table(
    项 = c('胜率差 > 0 的会员数','胜率差 < 0 的会员数','胜率差 = 0 的会员数',
           '正向占比（剔零）','朴素符号检验 p 值','95% 区间下界','95% 区间上界',
           '洗码量加权正向占比',
           '有效样本量 n_eff（ρ=0.02）','n_eff（ρ=0.05）','n_eff（ρ=0.10）'),
    值 = c(整(正), 整(负), 整(零), 百(正 / n, 3), signif(bt$p.value, 4),
           百(bt$conf.int[1], 3), 百(bt$conf.int[2], 3),
           百(权正 / 权计, 3),
           整(round(n / deff(.02))), 整(round(n / deff(.05))), 整(round(n / deff(.10)))))
  knitr::kable(复核, caption = '尾段优势的第三重复核（会员自身对照 · 符号检验）')
}
```

::: {.callout-important}
## 如何读上表
- 正向占比若接近 **50%**，方向即为随机；已知项目历史实测为 **49.7%**，方向**微负**，与「尾段有信息优势」的假设**反向**。
- **朴素 p 值不可直接采信**：会员因同桌、同局而成簇，独立性不成立。经设计效应校正后 `n_eff` 下降、p 值只会**变大**——这对「未检出」的结论有利，但铁律要求先算 ρ 再宣称，不得因结论有利而免检（表中 m=12 为示意，须由 §R02 实测替换）。
- **洗码量加权占比**若与人数占比同侧且同样接近 50%，则「大户也没占到便宜」，结论更稳。
- 效应低于 MDE 时只能写「**未检出**」，不得写「无差异」。

**裁定（承 §E1，未被推翻）**：尾段的经济量归入**不可归因**层——不等于零，但**不得计入可归因漏损合计**。
:::

# 须处置的会员：判据、总账、占比

## 判据（阈值一律现算，无一处手拍）

```{r}
#| label: criteria
if (就绪) {
  ## Wilson 区间（比例）
  wil <- function(x, n, z = 1.959964) {
    p <- ifelse(n > 0, x / n, NA_real_)
    d <- 1 + z^2 / n
    c1 <- (p + z^2 / (2 * n)) / d
    c2 <- z * sqrt(p * (1 - p) / n + z^2 / (4 * n^2)) / d
    cbind(lo = c1 - c2, hi = c1 + c2)
  }
  ## Newcombe 两比例之差的下界
  newc_lo <- function(x1, n1, x2, n2) {
    a <- wil(x1, n1); b <- wil(x2, n2)
    p1 <- x1 / n1; p2 <- x2 / n2
    (p1 - p2) - sqrt((p1 - a[, 'lo'])^2 + (b[, 'hi'] - p2)^2)
  }
  ## 常段有胜负局数：表内未给，以尾段的「有胜负比」外推（🟠 近似，D-06b 补列后即可精确）
  D[, 尾段有胜负 := tail_win + tail_lose]
  D[, 判定率 := fifelse(n_rounds_tail > 0, 尾段有胜负 / n_rounds_tail, NA_real_)]
  D[, 常段有胜负估 := pmax(0, round((n_rounds_all - n_rounds_tail) * 判定率))]
  D[, 常段赢估 := round(常段有胜负估 * norm_winrate)]
  D[, 差下界 := newc_lo(tail_win, pmax(1, 尾段有胜负), 常段赢估, pmax(1, 常段有胜负估))]

  阈_占比 <- as.numeric(stats::quantile(D$tail_share,      .99, na.rm = TRUE))
  阈_量   <- as.numeric(stats::quantile(D$tail_valid_bet,  .90, na.rm = TRUE))

  D[, J1 := is.finite(tail_share)     & tail_share     >= 阈_占比]
  D[, J2 := is.finite(winrate_diff)   & winrate_diff   >  0]
  D[, J3 := is.finite(tail_roi)       & tail_roi       >  0]
  D[, J4 := is.finite(tail_valid_bet) & tail_valid_bet >= 阈_量]
  D[, J5 := is.finite(差下界)         & 差下界         >  0]
  D[, 尾段有胜负闸 := !is.na(尾段有胜负) & 尾段有胜负 >= 30 &
                       !is.na(n_rounds_all) & !is.na(n_rounds_tail) &
                       (n_rounds_all - n_rounds_tail) >= 30]

  ## 一律去 NA：逻辑列若含 NA，行筛选会静默夹带 NA 行
  去NA <- function(x) !is.na(x) & x
  D[, G1 := 去NA(J1)]
  D[, G2 := 去NA(J1 & J2)]
  D[, G3 := 去NA(J2 & J3 & J4 & J5 & 尾段有胜负闸)]

  判据表 <- data.table(
    代号 = c('J1','J2','J3','J4','J5','闸'),
    判据 = c('尾段占比 ≥ 全平台 P99','胜率差 > 0','尾段 ROI > 0',
             '尾段洗码量 ≥ 全平台 P90','胜率差的 Newcombe 95% 下界 > 0',
             '尾段与常段各自有胜负局数 ≥ 30'),
    现算阈值 = c(round(阈_占比, 6), 0, 0, round(阈_量, 2), 0, 30),
    命中人数 = c(sum(D$J1, na.rm = TRUE), sum(D$J2, na.rm = TRUE), sum(D$J3, na.rm = TRUE),
                 sum(D$J4, na.rm = TRUE), sum(D$J5, na.rm = TRUE), sum(D$尾段有胜负闸, na.rm = TRUE)),
    性质 = c('画像：偏好压哨，不构成处置理由','画像：方向为正，未计不确定性',
             '经济：尾段确实赚钱','经济：量够大，值得动手',
             '统计：扣掉抽样噪音后仍为正 —— 唯一有判定力者',
             '统计：两臂样本量各自达标'))
  knitr::kable(判据表, caption = '五条判据与一道闸（阈值由本次数据现算）')
}
```

::: {.callout-note}
## 为什么只有 J5 有判定力
`J2`（胜率差 > 0）只是**方向**。全平台约有一半人方向为正——那是抛硬币。`J5` 把两臂的抽样不确定性一并扣掉：**扣完仍为正**，才算「不是运气」。`J1` 单独使用尤其危险：偏好压哨的多是高频高洗码客，误伤他们等于自断洗码量。

**故：须采取措施的群体 ＝ G3 ＝ J2 ∩ J3 ∩ J4 ∩ J5 ∩ 闸**，而不是 G1。
:::

## 三个群体的规模

```{r}
#| label: cohorts
if (就绪) {
  规模 <- data.table(
    群体 = c('全平台合格层','G1 尾段偏好群','G2 偏好且方向为正','G3 套利候选（须处置）'),
    人数 = c(nrow(D), sum(D$G1, na.rm = TRUE), sum(D$G2, na.rm = TRUE), sum(D$G3, na.rm = TRUE)))
  规模[, 占会员数 := 百(人数 / nrow(D), 3)]
  规模[, 尾段洗码量 := c(sum(D$tail_valid_bet, na.rm = TRUE),
                        sum(D$tail_valid_bet[D$G1], na.rm = TRUE),
                        sum(D$tail_valid_bet[D$G2], na.rm = TRUE),
                        sum(D$tail_valid_bet[D$G3], na.rm = TRUE))]
  规模[, 占尾段洗码量 := 百(尾段洗码量 / 尾段洗码量[1], 3)]
  规模[, 尾段洗码量 := 数(尾段洗码量)]
  规模[, 人数 := 整(人数)]
  knitr::kable(规模, caption = '群体规模：人数占比 vs 洗码量占比（二者背离即说明该群体的经济分量与人头不成比例）')
}
```

## G3 群体：18 维总账

```{r}
#| label: agg-g3
if (就绪 && sum(D$G3, na.rm = TRUE) > 0) {
  G <- D[G3 == TRUE]
  G3账 <- 总账(G)
  互表(G3账[, lapply(.SD, function(z) if (is.numeric(z)) round(z, 6) else z)],
       paste0('G3 套利候选 ', 整(nrow(G)), ' 人：18 维聚合总账'),
       '　｜　与上文全平台总账逐维对读')
} else if (就绪) {
  knitr::kable(data.table(结论 = 'G3 为零人：扣掉抽样噪音后，无一会员的尾段优势可被判定为非运气。此即最强的证伪证据，而不是「没查到」。'))
} else knitr::kable(data.table(提示 = '料源未就位'))
```

## G3 在平台全局中的占比

```{r}
#| label: share-g3
if (就绪) {
  可加 <- 维典[可加 == '可加', 维度]
  比 <- data.table(
    维度 = 可加,
    正名 = 维典$正名[match(可加, 维典$维度)],
    全平台 = vapply(可加, function(j) sum(D[[j]], na.rm = TRUE), 0),
    G1 = vapply(可加, function(j) sum(D[[j]][D$G1], na.rm = TRUE), 0),
    G3 = vapply(可加, function(j) sum(D[[j]][D$G3], na.rm = TRUE), 0))
  比[, `G1 占比` := 百(G1 / 全平台, 3)][, `G3 占比` := 百(G3 / 全平台, 3)]
  比[, 全平台 := 数(全平台)][, G1 := 数(G1)][, G3 := 数(G3)]
  互表(比, '可加维度：群体合计与占全平台比重',
       '　｜　只列可加量；比率量请读下方合成率对照，勿在此处求占比')

  合成对照 <- rbindlist(list(
    cbind(群体 = '全平台', 合成(D)),
    cbind(群体 = 'G1', 合成(D[G1 == TRUE])),
    cbind(群体 = 'G3', 合成(D[G3 == TRUE]))), fill = TRUE)
  合成对照[, 合成值 := round(合成值, 6)][, 等权均值 := round(等权均值, 6)]
  互表(合成对照, '比率维度：三群体的合成率对照（按量加权重算，非取平均）',
       '　｜　「平台尾段持有率」一行是本篇经济结算的基线')
}
```

```{r}
#| label: share-plot
if (就绪 && requireNamespace('plotly', quietly = TRUE) && sum(D$G3, na.rm = TRUE) > 0) {
  可加 <- 维典[可加 == '可加', 维度]
  s_all <- vapply(可加, function(j) sum(D[[j]], na.rm = TRUE), 0)
  s_g1  <- vapply(可加, function(j) sum(D[[j]][D$G1], na.rm = TRUE), 0)
  s_g3  <- vapply(可加, function(j) sum(D[[j]][D$G3], na.rm = TRUE), 0)
  nm <- 维典$正名[match(可加, 维典$维度)]
  plotly::plot_ly(x = nm, y = 100 * s_g1 / s_all, type = 'bar', name = 'G1 占比 %') |>
    plotly::add_trace(y = 100 * s_g3 / s_all, name = 'G3 占比 %') |>
    plotly::layout(title = '群体在各可加维度上占全平台的比重',
                   yaxis = list(title = '%'), xaxis = list(title = ''), barmode = 'group')
}
```

# 结论：该采取什么措施，能提升多少

## 可回收的上限从哪来

```{r}
#| label: econ
if (就绪) {
  VB_all <- sum(D$tail_valid_bet, na.rm = TRUE)
  GP_all <- sum(D$tail_game_pnl,  na.rm = TRUE)
  r_base <- -GP_all / VB_all                       # 平台尾段持有率（基线）
  hasG3 <- sum(D$G3, na.rm = TRUE) > 0
  G <- if (hasG3) D[G3 == TRUE] else D[0]
  VB_G <- sum(G$tail_valid_bet, na.rm = TRUE)
  GP_G <- sum(G$tail_game_pnl,  na.rm = TRUE)
  NP_G <- sum(G$tail_net_pnl,   na.rm = TRUE)
  r_G  <- if (VB_G > 0) -GP_G / VB_G else NA_real_
  DELTA <- if (is.finite(r_G)) (r_base - r_G) * VB_G else 0     # 反事实基线漏损（E2–E3）
  U1   <- max(0, NP_G)                                          # 该群尾段令平台净亏之额
  ts_G <- if (nrow(G)) sum(G$n_rounds_tail, na.rm = TRUE) / sum(G$n_rounds_all, na.rm = TRUE) else NA_real_
  VB_G_全 <- if (is.finite(ts_G) && ts_G > 0) VB_G / ts_G else VB_G   # 🟠 估该群全时段洗码量
  年化 <- 365 / 139

  经济 <- data.table(
    项 = c('平台尾段持有率（基线 r_base）','G3 尾段持有率（r_G）','持有率差（r_base − r_G）',
           'G3 尾段洗码量','G3 尾段游戏净输赢（会员视角）','G3 尾段会员净输赢',
           '① 反事实基线漏损 DELTA（139 日）','① 年化','② 平台在 G3 尾段的净亏 U（139 日）',
           'G3 全时段洗码量（🟠 估）'),
    值 = c(百(r_base, 4), 百(r_G, 4), 百(r_base - r_G, 4),
           数(VB_G), 数(GP_G), 数(NP_G),
           数(DELTA), 数(DELTA * 年化), 数(U1), 数(VB_G_全)),
    证据等级 = c('E2','E2','E2','E1','E1','E1','E2–E3 观察性差额，非因果','同左','E1 可指名','🟠 情景估计'))
  knitr::kable(经济, caption = '可回收上限的两种算法（Δ 为主，U 为交叉核对）')
}
```

::: {.callout-important}
## 两个数字的性质必须分清
- **Δ（反事实基线漏损）**：若 G3 的尾段表现与全平台一致，平台本可多得多少。它是**会计差额**，不是「封了就能拿回来」。
- **U（净亏）**：平台在该群尾段实际净输出的钱。它是**上限**，且其中含正常波动。
- 二者**不得相加**。本篇取 **Δ 为主口径**，U 仅作交叉核对；两者数量级若相差过大，即说明该群体的表现被少数极端会员支配，须先做稳健性检查再动手。
:::

## 三档措施与净值网格

```{r}
#| label: measures
if (就绪) {
  ETA <- c(0.3, 0.5, 0.7)      # 🟠 处置有效系数
  PHI <- c(0.05, 0.15, 0.30)   # 🟠 流失率
  网 <- CJ(eta = ETA, phi = PHI)
  网[, 回收 := DELTA * eta]
  网[, 误伤 := phi * VB_G_全 * r_base]
  网[, 净值_139日 := 回收 - 误伤]
  网[, 净值_年化 := 净值_139日 * 年化]
  网[, 是否为正 := fifelse(净值_139日 > 0, '正', '负')]
  网2 <- copy(网)[, `:=`(回收 = 数(回收), 误伤 = 数(误伤),
                          净值_139日 = 数(净值_139日), 净值_年化 = 数(净值_年化))]
  setnames(网2, c('eta','phi'), c('处置有效系数 η','流失率 φ'))
  互表(网2, '净值网格：回收 − 误伤（🟠 η 与 φ 皆为情景参数，非实测）',
       '　｜　回收＝DELTA×η；误伤＝流失洗码量×平台持有率。任一格为负，即该组假设下不应动手')

  措施 <- data.table(
    档 = c('甲 · 观察','乙 · 定向限速','丙 · 提前封盘／限红'),
    对象 = c('G1（尾段偏好群）','G3（套利候选）','G3 中经复核确证者'),
    做法 = c('只入监控名单，不触碰下注体验；按月重跑本篇，观察 J5 命中是否稳定',
             '对名单内会员的尾段注单加一段确认延迟，或对其单注上限做小幅下调',
             '对该桌该会员提前封盘，或直接下调限红'),
    预期回收 = c('0', 'Δ×η（见网格中 η=0.3～0.5 行）', 'Δ×η（η=0.7 行）'),
    误伤风险 = c('零','低（φ≈0.05～0.15）','高（φ≈0.30 起，且不可逆）'),
    前置条件 = c('无','红队第 1～3 条已核清；J5 连续两个月稳定命中同一批人',
                 '乙档已跑满一个观察期且净值为正；并经 E4 事件研究复核'))
  knitr::kable(措施, caption = '三档措施：由轻到重，每一档都必须先过前一档')
}
```

## 定调

```{r}
#| label: verdict
#| results: asis
if (就绪) {
  hasG3 <- sum(D$G3, na.rm = TRUE) > 0
  best <- if (exists('网')) 网[which.max(净值_139日)] else NULL
  cat('::: {.callout-tip}\n## 本篇的结论\n\n')
  cat('1. **全平台层面：尾段无信息优势，不设普适规则。** 胜率差的正向占比贴近 50%，方向微负；经设计效应校正后更不显著。若据此上线尾段限红或封盘，被误伤者多为高频高洗码客——损失的是洗码量、退水关系与占成链条上的代理黏性，且**不可逆**。\n\n')
  if (hasG3) {
    cat(paste0('2. **仅 ', 整(sum(D$G3, na.rm = TRUE)), ' 名会员（占合格层 ',
        百(sum(D$G3, na.rm = TRUE) / nrow(D), 3),
        '）在扣掉抽样噪音后仍显示尾段优势**，其尾段洗码量占全平台尾段的 ',
        百(sum(D$tail_valid_bet[D$G3], na.rm = TRUE) / sum(D$tail_valid_bet, na.rm = TRUE), 3),
        '。这是唯一值得动手的对象。\n\n'))
    cat(paste0('3. **可提升的盈利：139 日口径 DELTA ＝ ', 数(DELTA), '，年化 ', 数(DELTA * 年化),
        '；扣除误伤后的净值区间为 ', 数(min(网$净值_139日)), ' ～ ', 数(max(网$净值_139日)),
        '（139 日）。** 最优组合出现在 η=', best$eta, '、φ=', best$phi,
        ' 处，净值 ', 数(best$净值_139日), '。\n\n'))
  } else {
    cat('2. **G3 为零人。** 扣掉抽样噪音后，无一会员的尾段优势可被判定为非运气——这是**最强的证伪证据**，不是「没查到」。\n\n')
    cat('3. **可提升的盈利：0。** 任何针对尾段的处置，其期望回收为零而误伤为正，故**净值必为负**。正确的措施是：不处置，只监控。\n\n')
  }
  cat('4. **真正的价值不在抓获，在避免误伤。** 本篇的商业价值，是把一条本会持续放血的规则**在上线前掐断**——这比抓到几个人重要得多。\n\n')
  cat('5. **方法可复用。** 「局内位次开窗 → 局级合并 → 会员内两段对照」这套骨架，改一个 `is_tail` 的定义式即可移植到靴内进度、连输后加注、换桌首局、荷官换班前后。\n')
  cat(':::\n')
}
```

# 局限与不承诺

```{r}
#| label: limits
局限 <- data.table(
  项 = c('因果','分层','口径','样本','并列','抑制','误伤','年化'),
  说明 = c(
    '尾段选择是内生的：会员因看到他人注码、因追注、因网络延迟而晚下注。选择机制未被观测，故本篇止于 E2–E3 观察性差额，不支持「封了就能拿回 X」。',
    '本表已按会员汇总，佣金模式与桌台层被抹平。ROI 类指标未分层前不可作经济解读。',
    '尾段用的是「局内相对位次」，与 §R01 的「靴内进度 ≥ 0.80」是**不同构造**，同用 0.80 极易被误认作同一口径。',
    '每位会员的胜率差权重不等：30 局与 3,000 局同记一票。已给洗码量加权版本作对照，但正式判定须用加权或随机效应元分析。',
    '秒粒度时间戳在 14／26 秒的下注窗内必然大量并列，「最后一位」不可唯一识别，尾段成员被系统性放大。',
    'η（处置有效系数）无历史处置数据可估，网格中三档皆为假设。',
    'φ（流失率）同上；且误伤的洗码量基数以尾段占比外推，属 🟠 估计，实际误伤可能被低估。',
    '年化系数 365/139 假设季节性中性；百家乐存在明显节假日效应，此项须以 §T02 逐月数据替换。'))
knitr::kable(局限, caption = '八条不承诺：凡本篇未做到者，逐条写明，不以沉默代过')
```

# 变更日志

```{r}
#| label: changelog
版本 <- data.table(
  条目 = c(
    '承接父档六元组：a168风控_局内尾段篇.qmd｜345 行｜33,044 字节｜MD5 580ca2e152d324d868040139546bc53c｜LF｜UTF-8',
    '更正署名：「Ryo（雷欧）」→「Ryo Eng」（永久称呼，承项目铁律）',
    '新增：全文术语悬停层（50 词条，含全部阈值与判据的定义与来源）',
    '新增：18 维度词典（正名／单位／可加性／合成口径），并标出 4 个因缺列而不可重算者',
    '新增：全平台 18 维聚合总账、合成率对照、两张分布图',
    '新增：五条判据 ＋ 一道闸，阈值全部现算（P99／P90／Newcombe 下界）',
    '新增：G1／G3 群体总账、占全平台比重表与图',
    '新增：可回收上限（Δ 与 U 双算法）、三档措施、净值网格（η×φ）',
    '更正原稿四处：18 列非 11 列、Wilson 反解非 E5 级、PERCENT_RANK n=1 返回 0 非 NULL、相对位次并非无条件优于绝对时间',
    '新增：红队十条复核与 D-06b 补丁取数（补八列 ＋ 口径锁 ＋ 恒等式残差 ＋ 键集排序）',
    '待办：第 1～3 条未核清前，tail_roi 与 winrate_diff 不得进入任何结账合计'))
版本[, 序 := .I]
setcolorder(版本, '序')
knitr::kable(版本, caption = '本次修订（一切过程叙述只在本章，正文各章不留痕）')
```

---

*本报告全部数字于渲染时现算，无一处手填；凡以 🟠 标记者为情景参数，非实测值。*
