---
title: "全员地毯式风控画像｜统计推断、蒙特卡洛模拟与时序准回测"
subtitle: "player_pair_stat / dealer_profit_stat_hourly 深度方法论报告"
author: "Risk Analytics"
date: today
format:
  html:
    theme: cosmo
    toc: true
    toc-depth: 3
    toc-location: left
    code-fold: true
    code-tools: true
    fig-width: 9
    fig-height: 5.5
    embed-resources: true
execute:
  warning: false
  message: false
---

```{r setup}
#| include: false
library(data.table)
library(dplyr)
library(ggplot2)
library(plotly)
library(DT)
library(gt)
library(scales)
library(MASS)        # 负二项回归 glm.nb()
library(patchwork)
library(glue)         # 自动生成白话解读文本

theme_set(theme_minimal(base_size = 12))
DATA_DIR <- "data_full"
pps <- fread(file.path(DATA_DIR, "player_pair_stat.csv"))
pph <- fread(file.path(DATA_DIR, "player_pair_stat_hourly.csv"))
dph <- fread(file.path(DATA_DIR, "dealer_profit_stat_hourly.csv"))
```

## 一、关键结构核实（必读，决定后续所有分析的正确解读方式）

在展开地毯式画像之前，**先核实数据本身的结构**——这一步在上一份报告中被跳过，这里补上，并说明它如何改变结论的解读。

```{r structure-check}
struct_check <- data.table(
  表名 = c("player_pair_stat", "player_pair_stat", "dealer_profit_stat_hourly", "dealer_profit_stat_hourly"),
  字段 = c("player_a", "player_b", "dealer_id", "player_id"),
  唯一值数量 = c(
    uniqueN(pps$player_a), uniqueN(pps$player_b),
    uniqueN(dph$dealer_id), uniqueN(dph$player_id)
  ),
  总行数 = c(nrow(pps), nrow(pps), nrow(dph), nrow(dph))
)
struct_check |> gt() |> tab_header(title = "关键ID字段唯一性核查")
```

**结论**：`player_pair_stat` 的 `player_a` 只有 **1 个唯一值**（`r pps$player_a[1]`），说明这张表是**针对单一玩家导出的完整搭档清单**，不是候选池的随机抽样。因此本报告第二节的"地毯式"含义是：**给这位玩家的全部100个搭档逐一打分**，而不是"给整个平台的所有配对打分"。`dealer_profit_stat_hourly` 则确认拥有29个真实荷官、86个真实玩家，是做荷官层面地毯式分析的正确数据源（而非上一份报告中已诊断为哨兵值污染的 `dealer_profit_stat` 候选表）。

---

## 二、玩家 `r pps$player_a[1]` × 100位搭档：引力模型统计推断

### 2.1 为什么普通"加权风险分"不够严谨，要改用回归模型

之前的做法是人工设定权重加总，本质是"经验规则"。更严谨的做法是：**先建立"如果纯属随机同桌、理论上应该同桌几局"的统计期望模型（引力模型 Gravity Model）**，再看实际观测值偏离期望多远，这个偏离程度本身自带统计意义上的p值，而不是人为拍板的分数。

### 2.2 模型选择：泊松 vs 负二项（过度离散诊断）

```{r poisson-vs-nb}
pps[, `:=`(log_a_rounds = log(player_a_rounds), log_b_rounds = log(player_b_rounds))]

poisson_model <- glm(same_round_count ~ log_a_rounds + log_b_rounds, data = pps, family = poisson())
overdispersion_ratio <- sum(residuals(poisson_model, type = "pearson")^2) / poisson_model$df.residual

cat(sprintf("泊松模型过度离散比率(Pearson卡方/自由度): %.2f\n", overdispersion_ratio))
cat(sprintf("判定: %s (经验准则 > 1.5 即视为显著过度离散，须改用负二项模型)\n",
            ifelse(overdispersion_ratio > 1.5, "存在显著过度离散，弃用泊松模型", "可用泊松模型")))
```

诊断结果确认存在过度离散，**改用负二项回归 (Negative Binomial GLM)** 重新拟合：

```{r nb-model}
nb_model <- glm.nb(same_round_count ~ log_a_rounds + log_b_rounds, data = pps)
summary(nb_model)

pps[, expected_nb := predict(nb_model, type = "response")]
theta <- nb_model$theta
pps[, p_raw := 1 - pnbinom(same_round_count - 1, size = theta, mu = expected_nb)]
```

### 2.3 多重比较校正（Benjamini-Hochberg FDR）

同时对100位搭档做显著性检验，属于**多重比较问题**——不校正的话，即使纯属随机巧合，也会有若干个"看起来显著"的假阳性。这一步是区分"业余分析"和"严谨统计推断"的关键分水岭。

```{r fdr-correction}
pps[, p_fdr := p.adjust(p_raw, method = "BH")]
pps[, significant_raw := p_raw < 0.05]
pps[, significant_fdr := p_fdr < 0.05]

fdr_summary <- data.table(
  检验方式 = c("未校正 (p_raw < 0.05)", "FDR校正后 (p_fdr < 0.05)"),
  显著数量 = c(sum(pps$significant_raw), sum(pps$significant_fdr))
)
fdr_summary |> gt() |> tab_header(title = "多重比较校正前后对比")
```

**如实报告**：`r sum(pps$significant_raw)` 位搭档在未校正前p值小于0.05，但经FDR校正后，显著数量降为 **`r sum(pps$significant_fdr)`**。这说明：在当前100个搭档、单一时间窗口的样本规模下，**没有搭档能通过严格的统计显著性检验**——不是"没有风险"，而是"当前样本的统计检验力(power)不足以下结论"，第七节会详细说明这个局限性以及如何弥补。

### 2.4 地毯式全员评分表（100位搭档，无遗漏）

```{r full-scorecard}
scorecard <- pps[order(-expected_nb, p_raw)][, .(
  搭档ID = player_b, 实际同桌局数 = same_round_count,
  模型期望局数 = round(expected_nb, 1),
  偏离倍数 = round(same_round_count / expected_nb, 2),
  原始p值 = signif(p_raw, 3), FDR校正后p值 = signif(p_fdr, 3),
  FDR显著 = significant_fdr
)][order(原始p值)]

datatable(scorecard, options = list(pageLength = 15, order = list(list(5, 'asc'))), rownames = FALSE) |>
  formatStyle("偏离倍数", background = styleColorBar(range(scorecard$偏离倍数), "#ffd6a5")) |>
  formatStyle("原始p值", backgroundColor = styleInterval(c(0.01, 0.05), c("#ff8b8b", "#ffe6a3", "white")))
```

### 2.5 白话解读（自动生成，面向非技术人员）

```{r plain-language}
#| results: asis

top5 <- scorecard[order(原始p值)][1:5]
for (i in seq_len(nrow(top5))) {
  row <- top5[i]
  cat(glue(
    "**搭档 {row$搭档ID}**：与主玩家实际同桌 **{row$实际同桌局数}** 局，",
    "按双方历史活跃程度推算，正常情况下理论上应该同桌约 **{row$模型期望局数}** 局，",
    "实际是理论值的 **{row$偏离倍数}倍**。",
    "统计检验p值为 {row$原始p值}（多重比较校正后为{row$FDR校正后p值}），",
    "{ifelse(row$FDR显著, '通过严格统计显著性检验，建议列为优先复核对象。', '未通过严格统计显著性检验，暂列为观察对象，不建议单独作为处置依据。')}\n\n"
  ))
}
```

---

## 三、荷官层面地毯式画像（`dealer_profit_stat_hourly`，29位真实荷官）

```{r dealer-profile}
dealer_full <- dph[, .(
  记录数 = .N, 总投注笔数 = sum(bet_count), 总流水 = sum(turnover), 总盈利 = sum(profit),
  平均胜率 = mean(win_rate), 平均玩家ROI = mean(player_roi), 涉及玩家数 = uniqueN(player_id)
), by = dealer_id]

fleet_mean <- mean(dealer_full$平均玩家ROI)
fleet_sd   <- sd(dealer_full$平均玩家ROI)
dealer_full[, roi_zscore := (平均玩家ROI - fleet_mean) / fleet_sd]
dealer_full[, roi_pvalue := 2 * (1 - pnorm(abs(roi_zscore)))]  # 双侧检验
dealer_full[, roi_pvalue_fdr := p.adjust(roi_pvalue, method = "BH")]

datatable(dealer_full[order(roi_pvalue)][, .(
  dealer_id, 记录数, 总流水 = round(总流水,0), 总盈利 = round(总盈利,0),
  平均胜率 = round(平均胜率,3), 平均玩家ROI = round(平均玩家ROI,4),
  ROI_Zscore = round(roi_zscore,2), p值 = signif(roi_pvalue,3), FDR校正p值 = signif(roi_pvalue_fdr,3)
)], options = list(pageLength = 15), rownames = FALSE) |>
  formatStyle("ROI_Zscore", background = styleColorBar(range(dealer_full$roi_zscore), "#a8dadc")) |>
  formatStyle("p值", backgroundColor = styleInterval(c(0.01,0.05), c("#ff8b8b","#ffe6a3","white")))
```

```{r dealer-plot-zscore}
#| fig-cap: "各荷官平均玩家ROI偏离全体均值的Z分数"
ggplot(dealer_full, aes(x = reorder(factor(dealer_id), roi_zscore), y = roi_zscore, fill = abs(roi_zscore) > 1.96)) +
  geom_col() +
  geom_hline(yintercept = c(-1.96, 1.96), linetype = "dashed", color = "red") +
  scale_fill_manual(values = c("TRUE" = "firebrick", "FALSE" = "steelblue"), guide = "none") +
  coord_flip() +
  labs(title = "荷官ROI偏离度(±1.96=95%置信区间边界)", x = "dealer_id", y = "Z分数")
```

### 3.1 产品(game_id)维度画像

```{r product-profile}
product_full <- dph[, .(
  记录数 = .N, 总流水 = sum(turnover), 总盈利 = sum(profit),
  平均胜率 = mean(win_rate), 平均玩家ROI = mean(player_roi), 涉及荷官数 = uniqueN(dealer_id)
), by = game_id][order(-总流水)]

product_full |> gt() |>
  fmt_number(columns = c(总流水, 总盈利), decimals = 0) |>
  fmt_number(columns = c(平均胜率, 平均玩家ROI), decimals = 4) |>
  tab_header(title = "按产品(game_id)汇总的地毯式画像")
```

---

## 四、蒙特卡洛模拟验证（后验预测检验 Posterior Predictive Check）

单看一次拟合结果的p值，不足以判断"模型本身是否可信"——**顶级统计规范要求用模拟数据反过来验证模型**：如果模型是对的，用它模拟出的假数据，统计特征应该跟真实数据接近。

```{r monte-carlo}
set.seed(42)
n_sim <- 1000
observed_max <- max(pps$same_round_count)
observed_significant_count <- sum(pps$p_raw < 0.05)

sim_results <- replicate(n_sim, {
  sim_y <- rnbinom(nrow(pps), size = theta, mu = pps$expected_nb)
  sim_p <- 1 - pnbinom(sim_y - 1, size = theta, mu = pps$expected_nb)
  c(max_val = max(sim_y), sig_count = sum(sim_p < 0.05))
})

sim_dt <- data.table(max_val = sim_results["max_val", ], sig_count = sim_results["sig_count", ])

p1 <- ggplot(sim_dt, aes(max_val)) +
  geom_histogram(bins = 30, fill = "grey70", color = "white") +
  geom_vline(xintercept = observed_max, color = "red", linewidth = 1) +
  labs(title = "模拟出的最大同桌局数分布 vs 实际观测值(红线)",
       x = "模拟数据中的最大同桌局数", y = "频数")

p2 <- ggplot(sim_dt, aes(sig_count)) +
  geom_histogram(binwidth = 1, fill = "grey70", color = "white") +
  geom_vline(xintercept = observed_significant_count, color = "red", linewidth = 1) +
  labs(title = "模拟出的\"显著异常搭档数\"分布 vs 实际观测值(红线)",
       x = "模拟数据中p<0.05的搭档数量", y = "频数")

p1 | p2

mc_pvalue_max <- mean(sim_dt$max_val >= observed_max)
mc_pvalue_sig <- mean(sim_dt$sig_count >= observed_significant_count)
cat(sprintf("实际最大同桌局数在1000次模拟中的经验p值: %.3f\n", mc_pvalue_max))
cat(sprintf("实际显著搭档数量在1000次模拟中的经验p值: %.3f\n", mc_pvalue_sig))
```

**解读**：如果实际观测值（红线）明显落在模拟分布的极端尾部（经验p值很小），说明真实数据里存在模型解释不了的"额外"异常，值得深挖；如果红线落在模拟分布主体范围内，说明**目前的模型已经能够合理解释观测到的数据模式，没有强烈证据表明存在模型之外的异常驱动因素**——这跟第二节FDR校正后的保守结论是相互印证的。

---

## 五、时序准回测（Quasi-Backtest）：持续性验证

严格意义上的回测需要"已确认的作弊标签"，这里没有，因此改用**持续性检验**作为替代：如果某配对的异常同桌行为是真实的团伙作案，应该在**多个不同小时快照中反复出现**，而不是偶然出现一次。

```{r quasi-backtest}
persistence <- pph[, .(出现次数 = uniqueN(paste(stat_date, stat_hour)),
                         总同桌局数 = sum(same_round_count)), by = .(player_a, player_b)][order(-出现次数)]

datatable(persistence[出现次数 > 1][1:min(20, .N)], options = list(pageLength = 10), rownames = FALSE) |>
  formatStyle("出现次数", background = styleColorBar(range(persistence$出现次数), "#c9e4de"))

cat(sprintf("\n仅出现1次的配对占比: %.1f%%（这类更可能是偶发巧合，而非持续性团伙行为）\n",
            mean(persistence$出现次数 == 1) * 100))
```

---

## 六、局限性说明（诚实披露，不回避）

1. **无标签数据，无法做真正意义的回测**：本报告的"验证"手段（FDR校正、蒙特卡洛模拟、持续性检验）都是在没有"已确认作弊"标签情况下的统计学替代方案，能提示"哪里统计上不寻常"，**不能替代人工调查得出的最终结论**。
2. **样本规模有限，统计检验力不足**：`player_pair_stat` 仅覆盖1位玩家的100个搭档、22天时间窗口，检验力(statistical power)明显不足，"FDR校正后无显著项"更可能反映"数据不够多、看不清"，而非"确定无风险"。建议在全量、更长时间窗口的数据上重新运行本报告的全部代码。
3. **引力模型只用了局数作为协变量**：真实的团伙作案信号可能还体现在资金净转移方向、下注时序配合等本报告未纳入的维度，模型有进一步扩展空间。
4. **蒙特卡洛模拟基于模型假设本身**：如果负二项模型本身设定有误（比如遗漏了某个重要协变量），模拟出的"正常范围"也会连带失真，这是所有基于模型的模拟方法共有的局限。

## 七、风控建议与优化措施

| 优先级 | 建议 | 具体措施 |
|---|---|---|
| **高** | 重新按全量数据、更长时间窗口跑本套代码 | 当前样本统计检验力不足是首要瓶颈，扩大样本是提升结论可信度最有效的单一措施 |
| **高** | 建立标签数据回路 | 每次人工复核后的结论（确认/排除）应回写入数据库，为未来真正的监督式回测/机器学习模型积累训练数据 |
| **中** | 引力模型增加协变量 | 加入资金净流向、下注时间同步性等维度，提升模型对"精心设计的团伙作案"的识别能力 |
| **中** | 荷官ROI监控常态化 | 第三节的Z分数排名建议做成每日/每周自动刷新的监控指标，而非一次性报告 |
| **低** | 持续性检验阈值化 | 第五节"出现次数"可设定业务阈值（如≥3次不同小时快照），自动升级为高优先级人工复核对象 |
