---
title: "a168 真人百家乐"
subtitle: "风控之局内尾段篇"
author: "Ryo（雷欧）"
date: today
lang: zh-CN
format:
  html:
    theme: darkly
    toc: true
    toc-depth: 3
    toc-location: left
    toc-expand: 3
    number-sections: true
    embed-resources: true
    page-layout: full
    code-fold: true
    code-tools: true
    code-summary: "查看计算代码（本报告全部数字由此现算，无一处手填）"
execute:
  echo: true
  warning: false
  message: false
  error: false
---

# 概况

## 设置

```{r}
if(!require('pacman')) {
  install.packages('pacman')
}
suppressMessages(require('pacman'))

if(!require('BBmisc')) {
  install.packages('BBmisc')
}
suppressMessages(require('BBmisc'))

p_load('data.table', 'tidyverse', 'here', 'purrr')
路径 <- here('风控案例', 'a168风控与客户分析评分体系', '数据库')
```

## 简介

根据**a168风控与客户分层评分体系_商业方案.qmd**和**a168风控评分_精要商业报告.qmd**，此报告只列出玩家、荷官并识别与分类：
- 玩家尾段投注
- 异常IP × 尾注（尾注侧仅作画像）

## 索引

```{sql, eval = FALSE}
-- eval = FALSE

/*
   ═══ 执行总索引 ═══════════════════════════════════════════════════════════
   【第〇批 · 时区与营业日守卫】新增，导任何日粒度表之前必跑，只看屏幕
     §TZ-01 会话与全局时区          §TZ-02 库时钟 vs UTC 偏移
     §TZ-03 注单表实际覆盖端点      §TZ-04 末三日逐小时量（截断检测）
     §TZ-04b 全窗逐小时分布（反推落库时区 —— 决定「日」的切点）
     §TZ-05 日结报表切日点核对      §PIT-01 修订滞后（快照有效性）

   【第一批 · 地基体检】卷一，只看屏幕，不导出
     00-0 通用取列工具    00-1 哨兵局断言（预期 0）    00-2 注单去重率（0.74%）
     00-3 铁律分母：窗口内下注会员数（721,190）        00-4 桌台数核对
     E1-03 三方 IP 重合度   E1-08 测试线规模（214）    V2 game_No 位数核验
     卷二 §00 COUNT 预检    §00b 辅助表列名核对        §00c 表行数复核
     §DX-01 bet09 玩法编码普查（★ 跑任何含对打的查询前必做）
     §DX-02 注释提前终止的成因存档                     §DX-03 通用取列定义

   【第二批 · 评分底料（必导，不导则雷达与回测全空）】
     S-01 → 数据库/S01_player_score.csv          玩家评分
     S-02 → 数据库/S02_dealer_score.csv          荷官评分
     S-03 → 数据库/S03_agent_score.csv           代理评分
     §S04p → 数据库/S04_analyst_score.csv        风控员评分（⛔ 勿用 S-04a）
     S-05 → 数据库/S05_member_month_panel.csv    净化滚动回测面板
     §B01 → 数据库/B01_bt_panel.csv              会员×日回测面板
     §B01-D → 数据库/B01_bt_panel_delta.csv      每日增量（影子期起）

   【第三批 · 异常 IP 与对打主线】
     A-01 → 数据库/A_anchor.csv                  L0 金标准 17 IP 锚点
     C-00 → 数据库/I_ip_player.csv               会员×IP 明细
     C-01 → 数据库/C01_ip_chain.csv              信用枢纽排序
     C-02 → 数据库/I_ip_agg.csv                  IP 汇总三版本口径
     §C06fix → 数据库/C06_hedge_pairs.csv        对打对名单（⛔ 勿用 C-06）
     C-08 → 数据库/C08_subnet_all.csv            /24 网段全量
     N1   → 数据库/C08_subnet_sparse.csv         稀疏段靶向
     V-01 → 数据库/V_ipmatch.csv                 三方 IP 明细对照

   【第四批 · 规则、经济学与特征】
     §R01 → 数据库/R01_late_shoe.csv             靴末段下注
     §R02 → 数据库/R02_same_table.csv            同桌对 Jaccard / Lift
     §R03 → 数据库/R03_player_dealer.csv         玩家×荷官（全窗聚合）
     §R03b → 数据库/R03b_player_dealer_daily.csv 玩家×荷官（日粒度，时序对照必需）
     §T02 → 数据库/T02_daily_roi.csv             会员×日 ROI
     §T03 → 数据库/T03_arbitrage.csv             打水型画像
     §E02c → 数据库/E02_segment_econ.csv         分群单位经济学（含占成 κ）
     §K01 → 数据库/K01_risk_feature_matrix.csv   扩样特征矩阵
     §K01b → 数据库/K01b_seed_manual.csv         种子名单
     §DX-04 → 数据库/DX04_bet09_profile.csv      玩法 × 会员子分类底料
     §DX-05 → 数据库/DX05_product_panorama.csv   产品全景覆盖度

   【第五批 · 存档与画像】
     A-06M → 数据库/V_recon.csv        D-05 → 数据库/S_second_dist.csv
     D-06  → 数据库/S_player_tail.csv  D-03S → 数据库/D03S_daily_roi_diff.csv
     E1-07 → 数据库/T_table_span.csv   E1-10 → 数据库/L_label_dist.csv
     E1-11 → 数据库/R_rebate_dist.csv  X-01  → 数据库/X_combo.csv
     P-01  → 数据库/P_player_month.csv B-01  → 数据库/B_online_base.csv
...
...
...
*/
```

# 数据

## 数据源

### 查询并下载

从Superset (StarRocks)数据源，查询并下载储存为关键数据表。

### 异常IP × 尾注（尾注侧仅作画像）

#### 导出数据表

```{sql, eval = FALSE}
-- eval = FALSE

/* ═══════════════════════════════════════════════════════════════════════
   X-01 · 两规则组合矩阵（异常IP × 尾注；尾注侧仅作画像）
   报告 fetch("X_combo") 缺口补齐
   ▸ 导出：「数据库/X_combo.csv」
   ▸ 用途：§6 两规则重叠与增量分析
   ═══════════════════════════════════════════════════════════════════════ */
WITH ta AS (            -- 公司测试线代理（214 条，跨五级）
  SELECT DISTINCT age001 AS aid                                                                     -- 取列：产出「aid」
  FROM ods_mariadb_2b.ods_a168_agent WHERE age022 = '1'                                             -- 取数来源：取自代理主档（五级代理线归属来源）
),                                                                                                  -- 续行：收束上方的子查询或函数括号（交付件 X_combo.csv）
rk AS (                                                                                             -- 公共表表达式：开启中间结果集 rk，其后各行为其定义体（交付件 X_combo.csv）
  SELECT b.bet01, b.updatetime, b.sync_time, b.dt, b.bet02,                                         -- 取列：起始取列子句，本行先列 b.bet01, b.updatetime, b.sync_time, b.dt, b.bet02，涉 bet02（游戏类别）、dt（营业日）
         b.bet03, b.bet04, b.bet05, b.bet08, b.bet09,                                               -- 续行：接续上一取列子句，续列 b.bet03, b.bet04, b.bet05, b.bet08, b.bet09，涉 bet03（靴号）、bet04（局内序号）、bet05（会员号）
         b.bet11, b.bet13, b.bet14, b.bet16, b.bet17,                                               -- 续行：接续上一取列子句，续列 b.bet11, b.bet13, b.bet14, b.bet16, b.bet17，涉 bet11（汇率）、bet13（下注金额）、bet14（派彩金额）
         b.bet18, b.bet19, b.bet20, b.bet21, b.bet22,                                               -- 续行：接续上一取列子句，续列 b.bet18, b.bet19, b.bet20, b.bet21, b.bet22，涉 bet18（一级代理线）、bet19（二级代理线）、bet20（三级代理线）
         b.bet38, b.bet39, b.category, b.eid, b.ip,                                                 -- 续行：接续上一取列子句，续列 b.bet38, b.bet39, b.category, b.eid, b.ip，涉 bet38（测试标识）、bet39（桌号）、eid（荷官工号）
         b.validbet,                                                                                -- 续行：接续上一取列子句，续列 b.validbet，涉 validbet（有效投注（洗码量））
         ROW_NUMBER() OVER (                                                                        -- 行号窗口表达式：以行号窗口取每组头部或去重，免出重复行
           PARTITION BY b.bet01                                                                     -- 窗口分区：按 b.bet01 分组开窗，组内各自编号或排名
           ORDER BY b.updatetime DESC, b.sync_time DESC, b.dt DESC) AS rn                           -- 排序：按 b.updatetime（降序）, b.sync_time（降序）, b.dt（降序）) AS rn 排列；导出必带排序，否则分页无稳定序（曾致 36.49% 重复行）
  FROM ods_mariadb_2b.ods_a168_bet02 b                                                              -- 取数来源：取自注单明细表（金额与行为口径的第一料源）
  WHERE b.dt >= '2026-03-21' AND b.dt < '2026-08-07' AND b.bet02 = '101'                            -- 过滤条件：限定 b.dt不少于 '2026-03-21'、b.dt小于 '2026-08-07'、b.bet02等于 '101'，涉 bet02（游戏类别）、dt（营业日）
),                                                                                                  -- 续行：收束上方的子查询或函数括号（交付件 X_combo.csv）
vd AS (                                                                                             -- 公共表表达式：开启中间结果集 vd，其后各行为其定义体（交付件 X_combo.csv）
  SELECT r.* FROM rk r                                                                              -- 取列：整体承接上游结果集的全部字段，不再逐列列举，取自本条自建的中间结果集 rk
  LEFT JOIN ta t1 ON t1.aid = r.bet18                                                               -- 左连接：取自本条自建的中间结果集 ta，连接键为 bet18（一级代理线）
  LEFT JOIN ta t2 ON t2.aid = r.bet19                                                               -- 左连接：取自本条自建的中间结果集 ta，连接键为 bet19（二级代理线）
  LEFT JOIN ta t3 ON t3.aid = r.bet20                                                               -- 左连接：取自本条自建的中间结果集 ta，连接键为 bet20（三级代理线）
  LEFT JOIN ta t4 ON t4.aid = r.bet21                                                               -- 左连接：取自本条自建的中间结果集 ta，连接键为 bet21（四级代理线）
  LEFT JOIN ta t5 ON t5.aid = r.bet22                                                               -- 左连接：取自本条自建的中间结果集 ta，连接键为 bet22（五级代理线）
  WHERE r.rn = 1 AND r.category = '1' AND UPPER(TRIM(r.bet38)) = 'N'                                -- 过滤条件：限定 r.rn等于 1、r.category等于 '1'、UPPER(TRIM(r.bet38))等于 'N'，涉 bet38（测试标识）
    AND CAST(NULLIF(TRIM(r.bet05),'') AS BIGINT) > 0                                                -- 并列条件：限定 CAST(NULLIF(TRIM(r.bet05),'') AS BIGINT)大于 0，涉 bet05（会员号）
    AND CAST(NULLIF(TRIM(r.bet11),'') AS DECIMAL(20,8)) > 0                                         -- 并列条件：限定 CAST(NULLIF(TRIM(r.bet11),'') AS DECIMAL(20,8))大于 0，涉 bet11（汇率）
    AND NULLIF(TRIM(r.bet08),'') IS NOT NULL                                                        -- 并列条件：限定该值非空，涉 bet08（下注时间）
    AND COALESCE(t1.aid, t2.aid, t3.aid, t4.aid, t5.aid) IS NULL                                    -- 并列条件：限定该值为空——本包以左连接加空值判定替代 EXISTS，因 StarRocks 不支持 EXISTS 配多列 IN
),                                                                                                  -- 续行：收束上方的子查询或函数括号（交付件 X_combo.csv）
bs AS (                                                                                             -- 公共表表达式：开启中间结果集 bs，其后各行为其定义体（交付件 X_combo.csv）
  SELECT v.bet05 AS member_id, v.eid AS dealer_id, v.ip AS bet_ip,                                  -- 取列：起始取列子句，本行先取「bet_ip」，涉 bet05（会员号）、eid（荷官工号）、bet_ip（下注 IP）
         v.bet20 AS lv3, v.bet09 AS bet_side, v.dt AS bet_date,                                     -- 取值表达式：取用 bet09（玩法）、bet20（三级代理线）、dt（营业日），产出「bet_date」
         CONCAT_WS('|', v.bet03, v.bet04, v.bet39) AS round_key,                                    -- 取值表达式：取用 bet03（靴号）、bet04（局内序号）、bet39（桌号），产出「round_key」
         v.bet39 AS table_id,                                                                       -- 取值表达式：取用 bet39（桌号），产出「table_id」
         CAST(NULLIF(TRIM(v.bet08),'') AS DATETIME) AS t_bet,                                       -- 取值表达式：先去空白、空串归 NULL，再显式转型——本库字段多为 varchar，不转型即比较失真，产出「t_bet」
         CAST(NULLIF(TRIM(v.bet13),'') AS DECIMAL(20,4))                                            -- 取值表达式：先去空白、空串归 NULL，再显式转型——本库字段多为 varchar，不转型即比较失真
           / CAST(NULLIF(TRIM(v.bet11),'') AS DECIMAL(20,8)) AS stake,                              -- 除法或乘法计算：先去空白、空串归 NULL，再显式转型——本库字段多为 varchar，不转型即比较失真，产出「stake」
         CAST(NULLIF(TRIM(v.validbet),'') AS DECIMAL(20,4))                                         -- 取值表达式：先去空白、空串归 NULL，再显式转型——本库字段多为 varchar，不转型即比较失真
           / CAST(NULLIF(TRIM(v.bet11),'') AS DECIMAL(20,8)) AS valid_bet,                          -- 除法或乘法计算：先去空白、空串归 NULL，再显式转型——本库字段多为 varchar，不转型即比较失真，产出「valid_bet」
         (CAST(NULLIF(TRIM(v.bet14),'') AS DECIMAL(20,4))                                           -- 续行：先去空白、空串归 NULL，再显式转型——本库字段多为 varchar，不转型即比较失真
          - CAST(NULLIF(TRIM(v.bet13),'') AS DECIMAL(20,4)))                                        -- 加减计算：先去空白、空串归 NULL，再显式转型——本库字段多为 varchar，不转型即比较失真
           / CAST(NULLIF(TRIM(v.bet11),'') AS DECIMAL(20,8)) AS game_pnl,                           -- 除法或乘法计算：先去空白、空串归 NULL，再显式转型——本库字段多为 varchar，不转型即比较失真，产出「game_pnl」
         CAST(NULLIF(TRIM(v.bet16),'') AS DECIMAL(20,4))                                            -- 取值表达式：先去空白、空串归 NULL，再显式转型——本库字段多为 varchar，不转型即比较失真
           / CAST(NULLIF(TRIM(v.bet11),'') AS DECIMAL(20,8)) AS rebate,                             -- 除法或乘法计算：先去空白、空串归 NULL，再显式转型——本库字段多为 varchar，不转型即比较失真，产出「rebate」
         CAST(NULLIF(TRIM(v.bet17),'') AS DECIMAL(20,4))                                            -- 取值表达式：先去空白、空串归 NULL，再显式转型——本库字段多为 varchar，不转型即比较失真
           / CAST(NULLIF(TRIM(v.bet11),'') AS DECIMAL(20,8)) AS net_pnl                             -- 除法或乘法计算：先去空白、空串归 NULL，再显式转型——本库字段多为 varchar，不转型即比较失真，产出「net_pnl」
  FROM vd v                                                                                         -- 取数来源：取自本条自建的中间结果集 vd
),                                                                                                  -- 续行：收束上方的子查询或函数括号（交付件 X_combo.csv）
gi AS (SELECT CONCAT_WS('|', gi002, gi003, gi011) AS round_key,                                     -- 取值表达式：取用 gi011（桌号）、round_key（局键），产出「round_key」
              gi004 AS t_open, gi006 AS t_reveal                                                    -- 取值表达式：取用 gi004（局开始时刻）、gi006（开牌时刻），产出「t_reveal」
       FROM ods_mariadb_2b.ods_a168_game_info                                                       -- 取数来源：取自局信息表（靴局、开牌与桌号的时序基准）
       WHERE gi001='101' AND gi013='1' AND is_lock='N'                                              -- 过滤条件：限定 gi001等于 '101'、gi013等于 '1'、is_lock等于 'N'，涉 gi001（局主键）
         AND gi004>='2026-03-21' AND gi004<'2026-08-07'),                                           -- 并列条件：限定 gi004不少于 '2026-03-21'，涉 gi004（局开始时刻）
pr AS (SELECT b.member_id, b.bet_ip, b.valid_bet, b.game_pnl,                                       -- 取值表达式：取用 valid_bet（有效投注（洗码量））、bet_ip（下注 IP）、game_pnl（游戏净输赢）
              (UNIX_TIMESTAMP(b.t_bet)-UNIX_TIMESTAMP(g.t_open))*1.0                                -- 取值表达式：比率之分子，乘 1.0 以避整数除法截断
              /NULLIF(UNIX_TIMESTAMP(g.t_reveal)-UNIX_TIMESTAMP(g.t_open),0) AS progress            -- 除法或乘法计算：产出「progress」
       FROM bs b JOIN gi g ON g.round_key=b.round_key),                                             -- 取数来源：取自本条自建的中间结果集 bs，连接键为 round_key（局键）
ipn AS (SELECT bet_ip, COUNT(DISTINCT member_id) AS n_member_ip                                     -- 取值表达式：统计去重个数，产出「n_member_ip」
        FROM bs WHERE NULLIF(TRIM(bet_ip),'') IS NOT NULL GROUP BY bet_ip),                         -- 取数来源：取自本条自建的中间结果集 bs
mk AS (SELECT p.member_id,                                                                          -- 取值表达式：取用 member_id（会员号）
         MAX(CASE WHEN i.n_member_ip >= 20 THEN 1 ELSE 0 END) AS flag_ip,                           -- 取最大值表达式：产出「flag_ip」
         SUM(CASE WHEN p.progress>=0.90 THEN 1 ELSE 0 END)*1.0/COUNT(*) AS tail_share,              -- 汇总表达式：计数，产出「tail_share」
         SUM(p.valid_bet) AS valid_bet, SUM(p.game_pnl) AS game_pnl                                 -- 汇总表达式：取用 valid_bet（有效投注（洗码量））、game_pnl（游戏净输赢），产出「game_pnl」
       FROM pr p LEFT JOIN ipn i ON i.bet_ip=p.bet_ip                                               -- 取数来源：取自本条自建的中间结果集 pr，连接键为 bet_ip（下注 IP）
       WHERE p.progress BETWEEN 0 AND 1.5                                                           -- 过滤条件：限定落入闭区间
       GROUP BY p.member_id HAVING COUNT(*) >= 30)                                                  -- 分组：按 p.member_id HAVING COUNT(*) >= 30) 汇总
SELECT flag_ip,                                                                                     -- 取列：起始取列子句，本行先列 flag_ip
       CASE WHEN tail_share>=0.47 THEN 1 ELSE 0 END AS flag_tail_p90,                               -- 条件分支：产出「flag_tail_p90」
       COUNT(*) AS n_member, SUM(valid_bet) AS valid_bet,                                           -- 计数表达式：汇总，取用 valid_bet（有效投注（洗码量））、n_member（会员数），产出「valid_bet」
       SUM(game_pnl) AS game_pnl,                                                                   -- 汇总表达式：取用 game_pnl（游戏净输赢），产出「game_pnl」
       SUM(game_pnl)/NULLIF(SUM(valid_bet),0) AS roi                                                -- 汇总表达式：取用 valid_bet（有效投注（洗码量））、game_pnl（游戏净输赢），产出「roi」
FROM mk GROUP BY 1,2 ORDER BY 1 DESC,2 DESC;                                                        -- 取数来源：取自本条自建的中间结果集 mk
```

#### 导出的数据表维度

```{r}
if(file.exists(here(路径, 'S_player_tail.csv'))) {
  尾投 <- fread(here(路径, 'S_player_tail.csv'))
}
尾投
```

#### 方法论

这份代码是一个**生产级玩家行为特征抽取管道**（ETL Pipeline），用于从原始注单明细表中，计算每个玩家在“局内尾段（Late Bet）”与“常规时段”的差异化表现指标。

基于您已建立的 **R3 铁律** 和 **EAV-QMS 治理框架**，我将从 **“标准的来源”** 与 **“执行的严密性”** 两个维度，对这段 SQL 进行彻底解剖。

---

###### 第一部分：核心定义与业务标准（它到底想抓什么？）

-   **核心对象（Object）**：在百家乐游戏中，单局（`round_key`）内按时间排序，**下注时间位于该局后 20% 分位（`pr_in_round >= 0.80`）** 的注单。
-   **业务假设（Business Assumption）**：尾段下注者可能拥有信息优势（如看牌延迟、信号快人一步），其胜率（`winrate`）或投资回报率（`ROI`）理论上应显著高于常规时段。
-   **输出目的**：生成 `S_player_tail.csv`，供后续分析“尾段玩家是否真的具备显著的正向预期”，以优化风控延迟策略（Dynamic Live Time Delay）。

---

###### 第二部分：数据清洗与准入标准（“闸门”执行细节）

代码在进入核心计算前，设立了**五层严苛的数据闸门**，确保进入分析池的只有“纯净的真实自然人玩家数据”。

| 闸门层 | CTE 名称 | 执行标准（硬阈值） | 红队解读（防御对象） |
| :--- | :--- | :--- | :--- |
| **L1 来源闸** | `ta` / `rk` | 锁定 `ods_a168_bet02` 与代理表 `ods_a168_agent`。 | 锁死数据血统（E1 证据层）。 |
| **L2 去重闸** | `rk` | `ROW_NUMBER() OVER(PARTITION BY bet01 ORDER BY updatetime DESC)`。 | **严格**防重：因数据同步延迟曾导致 36.49% 重复行，此处通过 `rn=1` **强拦截**，重复注单直接弃用。 |
| **L3 身份纯净闸** | `vd` | 1. `UPPER(TRIM(bet38)) = 'N'`（非测试账号）<br>2. `COALESCE(五级代理线) IS NULL`（排除非自然流量渠道）<br>3. `CAST(bet05 AS BIGINT) > 0`（会员ID有效） | **严密**排除内部测试、代理刷水渠道及空壳账号，防止分母被污染。 |
| **L4 货币汇率闸** | `vd` / `bs` | `CAST(bet11 AS DECIMAL) > 0` 且非空。 | 防止汇率归零或为空导致后续除法**溢出（被零除）**，这是生产事故的底线防御。 |
| **L5 时间有效性闸** | `vd` / `ord` | `dt` 限定在 2026-03-21 至 2026-08-07；`bet08`（下注时间）非空。 | 锁定观察窗口，且丢弃时间戳缺失的记录（无法计算局内排序）。 |

---

###### 第三部分：核心计算逻辑的严密推导（CTE 流水线）

这是代码最精华的部分，涉及**相对排序计算**与**分层聚合**。

####### 1. 局内时间百分位定标（CTE `ord`）
这是定义“尾段”的数学核心：
```sql
PERCENT_RANK() OVER (PARTITION BY round_key ORDER BY t_bet) AS pr_in_round
```
- **标准**：在同一靴牌同一局（`round_key`）内，将该玩家的下注时间戳按升序排列。
- **计算公式**：`pr = (Rank - 1) / (Total_Rows - 1)`。
- **深层含义**：当 `pr >= 0.80` 时，意味着**该注单的下注时间晚于该局内 80% 的其他注单**。这比绝对时间（如“倒数第5秒”）更科学，因为不同赌桌的荷官派牌速度不同，**相对占比**消除了速度差异。

####### 2. 玩家单局行为聚合（CTE `prd`）
按 `member_id, round_key, table_id` 聚合成“玩家-局”粒度：
- `max_pr`：取该玩家在该局的最大时间百分位（即该玩家在该局下的**最后一注**的位置）。
- **判定尾段**：`CASE WHEN max_pr >= 0.80 THEN 1 ELSE 0 END`。**只要该玩家在该局打过一次尾段注，该局即被标记为“尾段局”**。
- **盈亏打标**：`SUM(game_pnl) > 0` 为该局赢（`is_win`），反之为输。

####### 3. 玩家级十一项指标输出（最终 SELECT）
代码最终输出 **11 个关键指标**，构成风控画像的“北斗七星”：

| 指标名称 | 计算逻辑（E2 算术级） | 风控用途（业务意义） |
| :--- | :--- | :--- |
| `n_rounds_all` | 总局数 | 样本量基础（低于 30 局被 `HAVING` 强杀） |
| `tail_share` | 尾段局数 / 总局数 | **打水嫌疑**：正常人随机分布，若该值 > 0.6 说明极度偏好压哨 |
| `tail_winrate` | 尾段盈利局 / 尾段总局数 | **核心收益**：尾段是否真的能赢 |
| `norm_winrate` | 常规时段盈利局 / 常规总局数 | **基准对比** |
| `winrate_diff` | `tail_winrate - norm_winrate` | **信息优势量化**：若 > 0，说明存在尾段套利空间 |
| `tail_roi` | 尾段净盈利 / 尾段有效投注额 | **资金效率**：剔除下注额影响后的真实回报 |
| `tail_profit_share` | 尾段盈利 / 总盈利 | **风险集中度**：若该值接近 1，证明所有钱都是压哨赚的 |

---

###### 第四部分：把关闸门（HAVING 与阈值来源）

- **`HAVING COUNT(*) >= 30`**：
    - **标准来源**：代码注释明确指出“低于此样本量的玩家 Wilson CI 宽度 > 0.15，阈值无区分意义”。
    - **严格性判断**：这与您之前 R2 中被红队否决的“`n>=30` 伪普适定理”不同。此处是**针对比例型指标（胜率）的特定最小样本量要求**，且关联了 Wilson 置信区间宽度，属于**科学的参数设计（E5 级）**，而非手拍。

---

###### 第五部分：从 R3 与 EAV-QMS 视角的元审计（漏洞与局限）

即使代码跑得通，作为 R4 元审计，必须指出其**内在的证明力边界**：

1.  **“局内时间”依赖系统时钟（共因缺陷）**：
    - `t_bet` 来源于应用层时间（`bet08`），而非荷官开牌物理时间。若数据库时间同步偏差（NTP 漂移），整张表的 `pr_in_round` 排序基础将系统性失真。
    - **结论**：该验证器（Validator）缺少 **Negative Control（负控制）**——未检测是否存在“因时间戳延迟导致尾段误标”的时段。

2.  **单局仅一注的玩家被天然排除**：
    - 如果某局内只有一个注单，`PERCENT_RANK` 返回 `NULL`（因为分母为 0）或固定值，无法达到 0.8。这意味着，**只下大额单注的鲸鱼玩家被完全排除在“尾段分析”之外**，而这群人恰恰是最值得关注的利润贡献者。
    - **定性**：该验证器的 **Applicability Boundary（适用域）** 明确排除了单注局玩家，此结论必须在输出报告中用 **E1 级注释** 明确说明。

3.  **未引入金额权重阈值（E2 级盲区）**：
    - 该代码仅通过 `game_pnl > 0` 判断输赢（`is_win`），**未考虑下注额权重**。押 10 块钱赢 1 块钱的局，与押 1 万块钱赢 1 块钱的局，在胜率计算中地位相同。这导致 `winrate_diff` 极易被小额刷水单扭曲。

---

###### 最终总结（定调）

- **标准层面**：该代码**严格**执行了字段级清洗和去重，**严密**地构建了相对时间排序算法，且样本量阈值有统计理论支撑（Wilson CI），是高质量的 **E2（算术推导）+ E3（SQL 可重算）** 产物。
- **执行层面**：作为一个“行为指纹提取器”，它运行高效且逻辑自洽。
- **改进方向（R3 强制要求）**：生产使用前，必须补全 **VP-04（适用域边界）**——即“本指标不适用于仅投一注的玩家”，并建议在后续迭代中引入 **“注额加权胜率（Stake-weighted Winrate）”**，以堵住小额刷水扭曲大额结论的漏洞。

## 读取数据表



