---
title: "会员活跃度分层与经营价值集中度报告 · 基准档（累计满30局起）"
subtitle: "原「D-06 玩家尾段特征抽取管道」技术解读与红队审计——尾段假说已证伪，现行定位见正文"
author: "Ryo（雷欧）"
date: "2026-08-17"
lang: zh-CN
format:
  html:
    theme: cosmo
    toc: true
    toc-depth: 3
    toc-location: left
    toc-expand: 3
    number-sections: true
    embed-resources: true
    page-layout: full
    code-fold: true
    code-tools: true
    code-summary: "查看代码"
execute:
  echo: true
  warning: false
  message: false
  error: false
---

```{r}
#| label: knitr-bootstrap
#| eval: false
#| include: false
## ─────────────────────────────────────────────────────────────────────
## knitr 引擎唤醒块（不执行、不输出、不显示）
##
## 缘由：Quarto 的 knitr 引擎须文档内至少存在一个 {r} chunk 方被唤醒；
##       若全篇仅有 {sql}／{python} 等非-R chunk，knitr 不介入，
##       围栏标记会原样漏入 HTML，代码块随之塌成普通段落（换行被吞）。
##       实测佐证：修复前 HTML 内残留 11 处未被 knitr 处理的 sql 围栏标记。
## 出处：quarto-cli #2137（Open, milestone Future）、
##       #6483（closed as not planned, 标签 engines-knitr）——
##       官方判定属 knitr 引擎绑定机制限制，空 {r} chunk 为既定 workaround。
## 纪律：本块为结构性必需，不得因“看起来没用”而删除。
## ─────────────────────────────────────────────────────────────────────
```


```{r}
#| label: hover-setup
#| echo: false
#| results: asis
## ─────────────────────────────────────────────────────────────────────
## 悬停注解机制（术语库 + 浮层）——移植自主方案 §17 同一惯例
## 用法：正文写 `r tip("GGR")`，鼠标悬停即显定义
## 纪律：新增术语只加进 GLOSS，不散落在正文，杜绝同词异释
## ─────────────────────────────────────────────────────────────────────
GLOSS <- list(
  "GGR" = "毛游戏收入（Gross Gaming Revenue）＝ 玩家总输 − 玩家总赢，本包以 −Σgame_pnl 计算；不扣退水、不扣税费，是平台自博彩行为取得的毛收入。",
  "NGR" = "净游戏收入（Net Gaming Revenue）＝ GGR − 退水成本，本包以 −Σnet_pnl 计算；恒等式 NGR = GGR − Σrebate 可直接对账。",
  "洗码量" = "有效投注额（Turnover / Rolling），代理返点与佣金的计算基准；本包字段 valid_bet，源自 validbet ÷ 汇率。注意 validbet 双定义未结（F-02，S1）。",
  "hold%" = "抽水率／盈亏率＝ GGR ÷ 分母。本包并列两种口径：洗码量口径（亚洲代理体系惯用）与下注额口径（西式 handle）。两者孰为公司标准须业务方裁定。",
  "返点消耗比" = "退水成本 ÷ GGR，衡量每赚一元毛收入需付出多少返水；代理经济学核心成本指标，越高表示利润被返点侵蚀越重。",
  "退水" = "Rebate／回佣，平台按洗码量比例返还给玩家或代理的现金；属直接成本项，在 GGR 与 NGR 之间。",
  "尾段" = "本包定义为玩家在该局的最后一注落于局内时间分位 pr_in_round ≥ 0.80。注意与在产候选 shoe_pos ≥ 0.80（靴内位置）口径不同，禁止互相代称。",
  "玩家-局" = "分析粒度单位：一个玩家在一局中的全部注单折叠成的一行。既非一张注单，亦非一个物理局（同局多人参与则产生多个玩家-局行）。",
  "自选择" = "Self-selection，分组依据本身与结果相关，导致组间差异混入非处置因素；本包 ≥30 局的门槛即属自选择，故组间均值差不可解读为提升空间。",
  "PSM" = "倾向得分匹配（Propensity Score Matching），准实验方法，用于在观察性数据中构造可比对照组。",
  "DID" = "双重差分（Difference-in-Differences），配合事件研究设计估计处置效应，需平行趋势假设成立。",
  "CLV" = "客户终身价值（Customer Lifetime Value），本项目以 Σ 活跃概率 × 预期洗码量 × 预期毛利率 建模，含 Scale／Margin／Retention／Risk 四引擎。",
  "KYC" = "Know Your Customer，客户身份识别与尽职调查流程。",
  "AML" = "Anti-Money Laundering，反洗钱合规体系。",
  "S1" = "严重度分级最高档 FATAL：口径或数据层面的致命缺陷，未结前相关结论不得进入生产判定链。",
  "OBSERVED" = "证据分级：本文件内可直接复算验证。",
  "INFERRED" = "证据分级：由已锁定事实推得，未经独立外部验证，不得径自升级为 OBSERVED。",
  "UNKNOWN" = "证据分级：须另行取数核验，禁止以推测填补。",
  "E1" = "证据分级最低档：领域经验/业务启发式，非统计计算或代码可复算得出；与 E2（算术推导）、E3（SQL 可重算）等级不同，不得混称同等可信。"
)
esc <- function(x) gsub('"','&quot;', gsub("<","&lt;", gsub(">","&gt;", x)))
tip <- function(k, show = NULL) {
  d <- GLOSS[[k]]; lbl <- if (is.null(show)) k else show
  if (is.null(d)) return(lbl)
  sprintf('<span class="gl-tip" data-gl="%s">%s</span>', esc(d), lbl)
}
cat('
<style>
.gl-tip{border-bottom:1px dotted currentColor;cursor:help;}
#gl-pop{position:fixed;z-index:9999;max-width:34em;padding:.6em .8em;
  background:rgba(12,18,30,.97);color:#e8eef7;border:1px solid #3a5a80;
  border-radius:6px;font-size:.88em;line-height:1.55;display:none;
  box-shadow:0 4px 18px rgba(0,0,0,.45);}
</style>
<div id="gl-pop"></div>
<script>
(function(){var p=document.getElementById("gl-pop");
document.addEventListener("mouseover",function(e){
 var t=e.target.closest(".gl-tip"); if(!t)return;
 p.textContent=t.getAttribute("data-gl"); p.style.display="block";
 var r=t.getBoundingClientRect();
 p.style.left=Math.min(r.left,window.innerWidth-p.offsetWidth-16)+"px";
 p.style.top=(r.bottom+8)+"px";});
document.addEventListener("mouseout",function(e){
 if(e.target.closest(".gl-tip"))p.style.display="none";});})();
</script>
')
```

::: {.callout-important}
## 本文件定位与血统声明

本文件**非独立报告**，而是 **`a168风控与客户分层评分体系_商业方案.qmd`** 家族旗下、
针对单一交付件 **`S_player_tail.csv`**（由 `a168_取数与核验_SQL总包_v3.sql` §D-06 产出）
的专项技术与商业详解。

**血统关系**：

| 层级 | 文件 | 本文件与之关系 |
|:--|:--|:--|
| 权威主件 | `a168风控与客户分层评分体系_商业方案.qmd` | 口径与方法论的**上位来源**；本文件不得与之冲突 |
| 权威主件 | `a168风控评分_精要商业报告.qmd` | 平行交付件 |
| 权威主件 | `a168_取数与核验_SQL总包_v3.sql` | 本文件所解读的 **§D-06 代码原文所在** |
| 本文件 | `a168风控_尾段投注_1_01.qmd` | 上述三者旗下的**单交付件专项详解**（附属，非第四份权威文件） |

**审计基准**：凡本文件所述口径、阈值、结论，一律以三份权威主件为准；
若发现冲突，以权威主件为正、本文件为误，并须回改本文件而非反向修改主件。

**证据分级沿用**：`r tip("OBSERVED")` ／ `r tip("INFERRED")` ／ `r tip("UNKNOWN")`，
严重度沿用 `r tip("S1")` 至 S4 四档。
:::

# 引言

## 简介

::: {.callout-important}
## 本文档重新定义（2026-08-17，应原提问者要求，取代早期章节隐含的旧定位）

本文档解读的生产级 SQL 代码原名"D-06 玩家尾段十八项指标"，**建档时的宗旨是验证"压哨
（局内尾段）下注者拥有信息优势"这一业务假设，并据此优化风控延迟策略**——这个原始宗旨，
**已被本项目自身数据证伪**：符号检验 p=0.5847，个体层 `winrate_diff>0` 仅 49.7%（与掷硬币
无异）；尾段五维指标（`tail_share`／`tail_winrate`／`winrate_diff`／`tail_roi`／
`tail_profit_share`）AUC 全数落在 0.46~0.53；以此为判据筛人，精确率 0.119%~0.173%，
**全部低于基准率 0.2133%**——比随机抓还差（完整实测见后文"宗旨、价值与误判率实测"章，
此处仅先给结论）。

**本文档现行的真实定位是以下三项，不是风控识别工具**：

| # | 现行定位 | 说明 |
|:--:|:--|:--|
| 1 | **参与度分层底表** | `n_rounds_all`（该会员累计合格局数）是唯一具备真实业务意义的分层维度——"累计满30局会员"与"累计满171局会员"两档，用于客群资源配置（`r tip("KYC")`／`r tip("AML")` 深度、VIP服务、巡检优先级），与"尾段"无关 |
| 2 | **金额口径基础设施** | `bs` 层的 `r tip("GGR")`／`r tip("NGR")`／`r tip("洗码量")`／`r tip("退水")` 归一计算，与尾段假说成立与否**无关**，是可持续复用的纯经营口径拆解 |
| 3 | **证伪存档** | 保全"尾段无优势"这一结论的可复算证据，防止该假规则未来复活 |

以下各节**忠实还原代码本身的运算逻辑，含建档时的原始业务假设**（为保证审计追溯完整性，
不作删改，只作标注）——**但一切"尾段下注具备信息优势"的推论性表述，均须以本重新定义为
最终裁定，不得脱离本节语境单独引用**。
:::

本文档对生产级 SQL 代码 **"D-06 玩家尾段十一项指标"** 进行完整的技术解读。该管道用于从原始注单明细表中，计算每个玩家在"局内尾段（Late Bet）"与"常规时段"的差异化表现指标——**此为建档时的原始设计描述，其"信息优势"业务假设部分已证伪，参上方重新定义框**。

解读基于 **R3 铁律**（证据分级、阈值溯源、变更控制）与 **EAV-QMS 治理框架**（证据保障与验证质量管理体系），从 **“标准的来源”** 与 **“执行的严密性”** 两个维度展开。

## 数据准入范围（应原提问者要求核验后说明）

::: {.callout-important}
## `S_player_tail.csv` 并非窗口内全部会员的全部注单，而是经多层准入过滤后的子集——本节逐层正名

本表**不是**对 139 天窗口内全体会员、全部注单的直接汇总，而是依次经过
**注单级过滤 → 局级过滤 → 玩家-局级标记 → 会员级门槛**四层处理后的结果。
逐层核验如下（全部据 `§C.0` 完整源码逐字核实，`r tip("OBSERVED")`）：
:::

**第一层·注单级准入过滤**（在 `rk`→`vd` 两层完成，剔除不合格注单，不合格者整行不入下游）：

| 过滤条件 | 字段正名 | 业务含义 |
|:--|:--|:--|
| `dt >= '2026-03-21' AND dt < '2026-08-07'` | 营业日窗口 | 139 个完整营业日，右端点为开区间 |
| `bet02 = '101'` | 游戏类别 | 限定百家乐 |
| `rn = 1`（`ROW_NUMBER() OVER (PARTITION BY bet01 ...)`） | 版本去重 | 同一注单多次更新时只取最新版本 |
| `category = '1'` | 注单类别 | 限定一般注单（非调整/异常类别） |
| `UPPER(TRIM(bet38)) = 'N'` | 非重对标记 | 剔除重复配对注单 |
| `bet05` 非空且为正整数 | 会员号有效性 | 剔除会员号缺失或异常者 |
| `bet11` 非空且为正数 | 汇率有效性 | 剔除汇率缺失或异常者（金额换算必需） |
| `bet08` 非空 | 下注时间有效性 | 剔除下注时间缺失者（局内定标必需） |
| `COALESCE(五级代理线关联测试线代理) IS NULL` | 测试线代理排除 | 依 `age022='1'` 排除公司测试线代理（214 条，跨五级代理线）名下注单 |

**第二层·局级过滤**（在 `prd` 层完成，剔除不合格的整局）：

| 过滤条件 | 字段正名 | 业务含义 |
|:--|:--|:--|
| `n_in_round >= 5` | 局内注单密度闸 | `n_in_round = COUNT(*) OVER (PARTITION BY round_key)`，该局**全体参与者**注单总数须 ≥5，确保局内 `PERCENT_RANK` 分布具统计意义（详见文末 `§C.1`） |

**第三层·玩家-局级标记**（在 `fl` 层完成，**不删行、只贴标签**——此层不是过滤闸）：

| 判定条件 | 字段正名 | 业务含义 |
|:--|:--|:--|
| `p.max_pr >= 0.80` | 局内后段标记 | `max_pr = MAX(pr_in_round)`，该会员在该局**最后一注**的局内时序分位；`>=0.80` 即标记该"玩家-局"为 `is_tail`（尾段局）。**此步骤不剔除任何行**，`prd` 层多少行，`fl` 层就多少行——只是多加一列 0/1 标签（详见文末 `§C.2`） |

**第四层·会员级门槛**（对聚合后的会员级结果做事后过滤）：

| 过滤条件 | 字段正名 | 业务含义 |
|:--|:--|:--|
| `HAVING COUNT(*) >= 30` | 会员合格局数下限（L0 基线臂） | 会员须至少 30 个合格"玩家-局"方入选本表，详见文末 `§C.4` |

::: {.callout-warning}
## 关于 `p.progress >= 0.90`：核验后确认——**该条件真实存在，但不属于本报告解读的 D-06 管道**

本轮已从您补传的 `a168_取数与核验_SQL总包_v3.sql` 中**找到 `p.progress >= 0.90` 的确切出处**——
上一轮判定"查无此项"的范围仅限于**本报告解读的 D-06 管道**，此判定**仍然成立**；
但该条件确实存在于**另一条独立查询 X-01**（第 2427 行"两规则组合矩阵"，交付件为
`X_combo.csv`，非 `S_player_tail.csv`）：

```sql
pr AS (SELECT ..., (UNIX_TIMESTAMP(b.t_bet)-UNIX_TIMESTAMP(g.t_open))*1.0
              /NULLIF(UNIX_TIMESTAMP(g.t_reveal)-UNIX_TIMESTAMP(g.t_open),0) AS progress
       FROM bs b JOIN gi g ON g.round_key=b.round_key),
mk AS (SELECT p.member_id, ...,
         SUM(CASE WHEN p.progress>=0.90 THEN 1 ELSE 0 END)*1.0/COUNT(*) AS tail_share,
         -- ⚠ 同名异义警示（SQL 总包原注，2026-08-17）：本处 tail_share 用 progress（物理时间进度）
         --   口径，与 D-06 用 max_pr（局内注单时序分位）口径的同名字段【不可比、不可互换】
       FROM pr p LEFT JOIN ipn i ON i.bet_ip=p.bet_ip
       WHERE p.progress BETWEEN 0 AND 1.5
       GROUP BY p.member_id HAVING COUNT(*) >= 30)
```

**两条管道的本质差异**（`r tip("OBSERVED")`，逐字核对 SQL 原文）：

| | D-06（本报告解读对象） | X-01（`X_combo.csv`，另一交付件） |
|:--|:--|:--|
| "尾段"判据 | `max_pr`＝局内**注单序位**百分位（`PERCENT_RANK`，与物理时长无关） | `progress`＝局内**物理时间**进度（`(下注时刻−开局时刻)/(开牌时刻−开局时刻)`） |
| 判据别名 | `p` = CTE `prd` 的别名 | `p` = CTE `pr` 的别名（**两处「p.」字面相同，所指完全不同**，这正是最容易致混的根源） |
| `tail_share` 分母 | 玩家-局数 | 注单数 |
| 会员级门槛 | `HAVING COUNT(*) >= 30`（本档）／`>= 171`（v171 档） | `HAVING COUNT(*) >= 30`（固定，不随本档而变） |
| 局级密度闸 | 有（`n_in_round >= 5`） | 无 |
| 最终交付件 | `S_player_tail.csv`（会员级十八列指标） | `X_combo.csv`（`flag_ip × flag_tail_p90` 两规则组合矩阵，仅数行） |
| 用途 | 本报告的直接解读对象 | 异常 IP 规则与尾注规则的重叠度分析，"尾注侧仅作画像"（SQL 原注） |

**结论**：您提出的四项条件中，`p.max_pr>=0.80`、`n_in_round>=5`、`HAVING COUNT(*)>=30` 三项确属
D-06／本报告解读对象；`p.progress>=0.90` 确属真实 SQL，但出自 X-01／`X_combo.csv`，与本报告
所解读的 `S_player_tail.csv` **是两套独立管道**，字面近似（皆用别名 `p`、皆算某种"尾段占比"）
但不可混为一谈。**该发现亦解释了 X-01 自身代码内已有的另一处待撤销事项**：X-01 的
`tail_share>=0.47`（别名 P90，实测真 P90 为 0.4156，偏差 −11.6%）与 `tail_share>0.6`
（SQL 原注实测"单峰右偏、无双峰，0.6 不对应任何自然分界...建议撤销"）——与本报告 `§C.3`
移除 D-06 侧同类表述的判断方向一致，但**这是 X-01 自身的既有问题，不在本报告的解读与修改范围内**，
特此如实记录、不越权代改另一条查询。
:::

## 尾段投注汇总


```{sql, eval = FALSE}
-- eval = FALSE

-- ═══════════════════════════════════════════════════════════════════════
-- S_player_tail 与 非S_player_tail 整体聚合对比
-- 用途：查覆盖率——HAVING COUNT(*)>=30 这道闸，筛掉了多少人、多少局、多少钱
-- 与 D-06 的关系：ta / rk / vd / bs / ord / prd / fl 七层与原包逐字一致，
--   仅在 vd 层新增一道防御性局键哨兵闸（见下方标注），非本次臆造，
--   对应过去会话已知的局键哨兵残量（约 102 行，量极小，零成本可挡）
-- 本查询不产出交付件，仅供 Superset SQL Lab 内直接阅读
-- ═══════════════════════════════════════════════════════════════════════

WITH ta AS (                                                          -- 测试线代理名册，与 D-06 完全一致
  SELECT DISTINCT age001 AS aid
  FROM ods_mariadb_2b.ods_a168_agent
  WHERE age022 = '1'
),
rk AS (                                                               -- 版本去重 + 窗口/游戏类别切分，与 D-06 完全一致
  SELECT b.bet01, b.updatetime, b.sync_time, b.dt, b.bet02,
         b.bet03, b.bet04, b.bet05, b.bet08, b.bet11,
         b.bet13, b.bet14, b.bet16, b.bet17, b.bet18,
         b.bet19, b.bet20, b.bet21, b.bet22, b.bet38,
         b.bet39, b.category, b.validbet,
         ROW_NUMBER() OVER (
           PARTITION BY b.bet01
           ORDER BY b.updatetime DESC, b.sync_time DESC, b.dt DESC) AS rn
  FROM ods_mariadb_2b.ods_a168_bet02 b
  WHERE b.dt >= '2026-03-21' AND b.dt < '2026-08-07' AND b.bet02 = '101'
),
vd AS (                                                               -- 主体准入：与 D-06 六项条件完全一致，末两行为本次新增防御闸
  SELECT r.*
  FROM rk r
  LEFT JOIN ta t1 ON t1.aid = r.bet18
  LEFT JOIN ta t2 ON t2.aid = r.bet19
  LEFT JOIN ta t3 ON t3.aid = r.bet20
  LEFT JOIN ta t4 ON t4.aid = r.bet21
  LEFT JOIN ta t5 ON t5.aid = r.bet22
  WHERE r.rn = 1 AND r.category = '1' AND UPPER(TRIM(r.bet38)) = 'N'
    AND CAST(NULLIF(TRIM(r.bet05),'') AS BIGINT) > 0
    AND CAST(NULLIF(TRIM(r.bet11),'') AS DECIMAL(20,8)) > 0
    AND NULLIF(TRIM(r.bet08),'') IS NOT NULL
    AND COALESCE(t1.aid, t2.aid, t3.aid, t4.aid, t5.aid) IS NULL
    AND NULLIF(TRIM(r.bet03), '0') IS NOT NULL                        -- 新增：局键哨兵闸——bet03='0' 者剔除（对照既知的 102 行局键哨兵残量）
    AND NULLIF(TRIM(r.bet39), '0') IS NOT NULL                        -- 新增：同上，桌号哨兵一并剔除
),
bs AS (                                                               -- 口径归一层，与 D-06 完全一致
  SELECT v.bet05 AS member_id,
         CONCAT_WS('|', v.bet03, v.bet04, v.bet39) AS round_key,
         v.bet39 AS table_id,
         CAST(NULLIF(TRIM(v.bet08),'') AS DATETIME) AS t_bet,
         CAST(NULLIF(TRIM(v.bet13),'') AS DECIMAL(20,4))
           / CAST(NULLIF(TRIM(v.bet11),'') AS DECIMAL(20,8)) AS stake,
         CAST(NULLIF(TRIM(v.validbet),'') AS DECIMAL(20,4))
           / CAST(NULLIF(TRIM(v.bet11),'') AS DECIMAL(20,8)) AS valid_bet,
         (CAST(NULLIF(TRIM(v.bet14),'') AS DECIMAL(20,4))
          - CAST(NULLIF(TRIM(v.bet13),'') AS DECIMAL(20,4)))
           / CAST(NULLIF(TRIM(v.bet11),'') AS DECIMAL(20,8)) AS game_pnl,
         CAST(NULLIF(TRIM(v.bet16),'') AS DECIMAL(20,4))
           / CAST(NULLIF(TRIM(v.bet11),'') AS DECIMAL(20,8)) AS rebate,
         CAST(NULLIF(TRIM(v.bet17),'') AS DECIMAL(20,4))
           / CAST(NULLIF(TRIM(v.bet11),'') AS DECIMAL(20,8)) AS net_pnl
  FROM vd v
),
ord AS (                                                              -- 局内时序定标，与 D-06 完全一致
  SELECT b.*, PERCENT_RANK() OVER (PARTITION BY round_key ORDER BY t_bet) AS pr_in_round,
              COUNT(*)      OVER (PARTITION BY round_key)                 AS n_in_round -- 每局注单数（整局所有玩家的注单行数）
  FROM bs b
),
prd AS (                                                              -- 玩家-局聚合（L6 闸），与 D-06 完全一致
  SELECT member_id, round_key, table_id,
         MAX(pr_in_round) AS max_pr,
         MAX(n_in_round)  AS n_in_round,
         SUM(stake) AS stake, SUM(valid_bet) AS valid_bet,
         SUM(game_pnl) AS game_pnl, SUM(rebate) AS rebate, SUM(net_pnl) AS net_pnl,
         CASE WHEN SUM(game_pnl) > 0 THEN 1 ELSE 0 END AS is_win,
         CASE WHEN SUM(game_pnl) < 0 THEN 1 ELSE 0 END AS is_lose
  FROM ord WHERE n_in_round >= 5
  GROUP BY member_id, round_key, table_id
),
fl AS (                                                               -- 尾段判定，与 D-06 完全一致
  SELECT p.*, CASE WHEN p.max_pr >= 0.80 THEN 1 ELSE 0 END AS is_tail
  FROM prd p
),
member_agg AS (                                                       -- 玩家级预聚合（新增，非 D-06 原有）
  SELECT member_id,
         COUNT(*)      AS n_rounds_all,
         SUM(is_tail)  AS n_rounds_tail,
         SUM(stake)    AS stake,
         SUM(valid_bet)AS valid_bet,
         SUM(game_pnl) AS game_pnl,
         SUM(rebate)   AS rebate,
         SUM(net_pnl)  AS net_pnl
  FROM fl
  GROUP BY member_id
),
labeled AS (                                                          -- 按 HAVING>=30 这道闸，把玩家分成两群
  SELECT *,
    CASE WHEN n_rounds_all >= 30 THEN 'S_player_tail'
         ELSE '非S_player_tail' END AS population
  FROM member_agg
)
SELECT
  population,
  COUNT(*)                                          AS n_members,
  SUM(n_rounds_all)                                 AS total_rounds,
  SUM(n_rounds_tail)                                AS total_tail_rounds,
  SUM(n_rounds_tail) * 1.0 / NULLIF(SUM(n_rounds_all), 0) AS overall_tail_share,
  AVG(n_rounds_all * 1.0)                           AS avg_rounds_per_member,
  MIN(n_rounds_all)                                 AS min_rounds,
  MAX(n_rounds_all)                                 AS max_rounds,
  SUM(stake)                                        AS total_stake,
  SUM(valid_bet)                                     AS total_valid_bet,
  SUM(game_pnl)                                     AS total_game_pnl,
  SUM(rebate)                                       AS total_rebate,
  SUM(net_pnl)                                      AS total_net_pnl,
  SUM(valid_bet) * 1.0
    / NULLIF(SUM(SUM(valid_bet)) OVER (), 0)        AS share_of_total_valid_bet
FROM labeled
GROUP BY population
ORDER BY population;
```

---

# 第一部分：会员活跃度分层与经营价值集中度实测

::: {.callout-note}
## 本部分为正文主线——原"尾段 CTE 逐层解读"技术细节已移至附录 A／附录 B

本报告现行核心，是把 `S_player_tail.csv`（**基准档**，累计满 30 局起，139 天窗口内
159,603 名会员）按累计合格局数分层，检验参与度与经营价值之间的关系。原始"尾段／靴尾
信息优势"假说的完整技术推导与证伪证据，已移至附录 A、附录 B，供审计追溯，不再占据正文。
:::

## 一、分层定义（应原提问者要求正名）

| 分层 | 判定条件（`n_rounds_all`） | 统一业务名称 | 性质 |
|:--|:--|:--|:--:|
| 本档全域 | `>= 30` | **累计满 30 局起** | 过滤（会员级） |
| 本档内长尾会员 | `30 <= n < 171` | **累计满 30 局起、未满 171 局**（长尾会员） | 分层描述，非过滤 |
| 高精度候选档 | `>= 171` | **累计满 171 局起**（见姊妹文件） | 见另档 |

**订正说明**：以上区间描述的是`n_rounds_all`**累计总量**的落点，不是"从第几局开始下注"——
一名会员即便窗口第一天就开始下注，只要全窗合格局数达到 30，即计入"累计满30局起"；
"起"字取"下限"之义（如"套餐100元起"），不涉及下注的时间起点。

## 二、经营价值集中度——已验证可用（`r tip("OBSERVED")`）

**累计满30局起**的会员，占全体（721,190 名唯一投注会员）的 **22.12%**，却贡献
**87.46%** 的 `r tip("GGR")` 与 **97.82%** 的 `r tip("洗码量")`；扣除退水后的
`r tip("NGR")` 占比 **87.04%**，与 GGR 占比几乎持平——说明这批会员的退水成本
并未显著侵蚀其利润贡献。

::: {.callout-important}
## 这是本交付件最扎实的产出

它回答的不是"谁在压哨"，而是**"风控与服务资源该往哪投"**——87% 的利润敞口集中在
两成会员身上，巡检优先级、VIP 投入、`r tip("KYC")`／`r tip("AML")` 资源都应据此重排。
:::

## 三、返点消耗比——13.7 倍落差

| 分层 | `r tip("GGR")` | `r tip("NGR")` | 退水成本 | `r tip("返点消耗比")` |
|:--|--:|--:|--:|--:|
| 累计满30局起 | ¥200,117,813 | ¥192,145,300 | ¥7,972,513 | **3.984%** |
| 未满30局（本档结构性未覆盖） | ¥28,687,329 | ¥28,603,663 | ¥83,666 | **0.292%** |

相差 **13.7 倍**，值得专项复核：究竟是大客议价能力强、返点档位正常分层，
还是某几条代理线的返点设置存在异常？`tail_valid_bet`／`tail_rebate`
（此二者为实际 SQL 列名，字面保留，与"尾段"业务框架无关，纯属命名沿革）
两列已在表内，可直接按会员下钻，无须新增取数。

## 四、可直接落地三项

| 用途 | 依据字段（实际列名） | 落地方式 |
|:--|:--|:--|
| **洗码成本核算** | `tail_valid_bet`、`tail_rebate` | 按会员核算返点消耗比，识别"高洗码低毛利"代理线 |
| **盈利集中度筛查** | `tail_profit_share`、`tail_roi` | 该值近 1 者赢钱高度集中，值得人工复核（**线索，非判定**） |
| **活跃段分层** | `n_rounds_all`、`tail_stake` | 对接 `r tip("CLV")` 引擎，作规模轴输入 |

## 五、明确不可用于三件事（历史教训，须持续遵守）

- **不可**据 `tail_share > 0.6` 判"机器人／脚本"——该阈值已实测撤回为 `r tip("UNKNOWN")`，
  AUC 仅 0.4610，精确率低于基准率，完整证伪证据见附录 B
- **不可**据 `winrate_diff > 0` 判套利——原始"尾段信息优势"假说已证伪
- **不可**据两组均值之差推"提升空间"——分组依据是局数下限，属 `r tip("自选择")`

## 六、结论

::: {.callout-note}
## 三句话结论

1. **参与度侧**：累计满30局起的22.12%会员，承载87.46%的GGR与87.04%的NGR，
   资源配置应据此重排；返点消耗比13.7倍落差值得专项复核。
2. **假说侧**（详见附录）：局内时序"尾段"信息优势假说已证伪，相关规则下架，
   避免了一条"看似合理实则无效"的规则上线——这是本交付件的历史价值，非现行主打功能。
3. **纪律侧**：在 F-01／F-02 两项 `r tip("S1")` 结案前，金额与ROI类结论
   一律标注"口径待锁"再对外，不得以内部自洽冒充已验证。
:::

---


# 附录 A：已证伪假说技术存档（原"第一部分至第五部分"，2026-08-17 降级为附录）

::: {.callout-warning}
## 本附录性质：历史技术存档，非正文主线

本附录完整保留 D-06 管道"局内尾段（`pr_in_round`／`max_pr`）信息优势"假说的原始技术推导
——CTE 逐层自述、交付件商业解读、把关闸门依据、元审计——**该假说已被本项目自身数据证伪**
（完整实测见附录 B）。保留本附录**仅为审计追溯完整性**，防止已证伪的假规则未来复活；
其中出现的"尾段""压哨""靴尾"等历史用词，均为**忠实还原原始代码与原始文档**，不代表
本报告现行结论，现行结论以正文第一部分与附录B为准。
:::

## 第一部分：核心定义与业务标准

### 核心对象（Object）

判定单位是**玩家-局**（该会员在某一局 `round_key` 内的全部下注行为，经 `prd` 层聚合为一行），
不是单笔注单：若其中最后一注的局内时间分位达到 `max_pr = MAX(pr_in_round) >= 0.80`
（该玩家在该局的最晚一笔下注，晚于局内 80% 的其他注单），该"玩家-局"记为尾段（`is_tail=1`）。

::: {.callout-note}
### 粒度订正（2026-08-17）：`pr_in_round` 与 `max_pr` 不可混同

`pr_in_round` 是**每笔注单**的局内时间分位（`ord` 层产出，`r tip("OBSERVED")`）；
`max_pr` 是同一玩家同一局内**取最大值**后的**玩家-局级**摘要（`prd` 层产出）。
判定 `is_tail` 用的是后者。此前版本"核心对象"一节曾以裸 `pr_in_round>=0.80` 描述核心对象，
未精确到"玩家-局"这一判定粒度，本轮订正。
:::

### 业务假设（Business Assumption，建档时原始表述——已证伪，仅供审计追溯）

::: {.callout-warning}
### 本假设已被证伪，不代表现行结论

以下为 D-06 最初建档时的原始业务假设文本，**保留不删，仅作历史追溯**；
该假设已经本项目自身数据证伪（符号检验 p=0.5847，AUC 0.46~0.53，精确率低于基准率），
证伪的完整实测过程见"宗旨、价值与误判率实测"章。**现行结论以该章与本节下方"现行结论"
框为准，不以本框内文字为准。**
:::

尾段下注者可能拥有信息优势（如看牌延迟、信号快人一步），其胜率（`winrate`）或投资回报率（`ROI`）理论上应显著高于常规时段。

### 输出目的（区分"原始目的"与"现行目的"）

**原始目的**（建档时，已不适用）：生成 `S_player_tail.csv`，供后续分析"尾段玩家是否真的具备显著的正向预期"，以优化风控延迟策略（Dynamic Live Time Delay）。

::: {.callout-important}
### 现行目的（2026-08-17 重新定义，取代上方原始目的）

`S_player_tail.csv` 现行的三项真实用途——**均与"尾段"这一判据本身无关**：
① 以 `n_rounds_all` 作参与度分层底表（"累计满30局会员"／"累计满171局会员"两档）；
② 以 `bs` 层金额归一（`r tip("GGR")`／`r tip("NGR")`／`r tip("洗码量")`／`r tip("退水")`）
作经营口径基础设施；③ 存档证伪证据。**不再用于"优化风控延迟策略"这一原始目的**——
该应用方向已随假说证伪一并撤回。
:::

---

## 第二部分：数据清洗与准入标准（闸门执行细节）

### 1. 数据门闸

代码在进入核心计算前，设立了**五层严苛的数据闸门**，确保进入分析池的只有“纯净的真实自然人玩家数据”。

| 闸门层 | CTE 名称 | 执行标准（硬阈值） | 红队解读（防御对象） |
| :--- | :--- | :--- | :--- |
| **L1 来源闸** | `ta` / `rk` | 锁定 `ods_a168_bet02` 与代理表 `ods_a168_agent`。 | 锁死数据血统（E1 证据层）。 |
| **L2 去重闸** | `rk` | `ROW_NUMBER() OVER(PARTITION BY bet01 ORDER BY updatetime DESC)` + `WHERE rn=1`。 | **严格**防重：因数据同步延迟曾导致 `36.49%` 重复行，此处通过 `rn=1` **强拦截**，重复注单直接弃用。 |
| **L3 身份纯净闸** | `vd` | 1. `category = '1'`（限一般注单，非调整/异常类别）<br>2. `UPPER(TRIM(bet38)) = 'N'`（非重对注单）<br>3. `COALESCE(五级代理线) IS NULL`（排除测试线代理名下流量）<br>4. `CAST(bet05 AS BIGINT) > 0`（会员ID有效） | **严密**排除内部测试、非一般注单及重对注单，防止分母被污染。**订正（2026-08-17）**：原表遗漏 `category='1'` 一项，本轮据 `§C.0` 完整源码核对补回。 |
| **L4 货币汇率闸** | `vd` / `bs` | `CAST(bet11 AS DECIMAL) > 0` 且非空。 | 防止汇率归零或为空导致后续除法**溢出（被零除）**，这是生产事故的底线防御。 |
| **L5 时间有效性闸** | `vd` / `ord` | `dt` 限定在 2026-03-21 至 2026-08-07；`bet08`（下注时间）非空。 | 锁定观察窗口，且丢弃时间戳缺失的记录（无法计算局内排序）。 |

### 2. 诠释代码

#### 2.1. 步骤一

```{sql, eval = FALSE}
-- eval = FALSE
WITH ta AS (                      -- 测试线代理名册：去重黑名单，供五级代理逐级排除
  SELECT DISTINCT age001 AS aid   -- age001 = 代理编号（投影列，并重命名为 aid）
    FROM ods_mariadb_2b.ods_a168_agent
   WHERE age022 = '1'             -- age022 = 测试线标识（'1' 代表测试代理，需先出池）
),
```

- **代码自述**：自 `StarRocks` 库 `ods_mariadb_2b` 的代理主档 `ods_a168_agent` 中，取 `age022 = '1'`（测试线标识，字符串精确匹配，未做 `TRIM`剔除前后空白值）的记录，投影 `age001` 并整行去重，输出为 `aid`，构成测试线代理 ID 集合，以公共表表达式命名为 `ta`（仅本条语句内有效的中间结果集，不落盘）。

- **代码用意**：建立测试线排除名单，供下游 `vd` 层对注单的一至五级代理线作反连接，凡任一级归属测试线者整单剔除。测试流量无真实经济实质，若不剔除则计入金额、洗码量与会员基数，污染统计口径。

- **此代码价值**：属 `L3` 身份纯净闸的一环，直接构成 `721,190` 会员分母的成立条件。污染偏差幅度取决于被污染注单的权重占比与其指标偏离度之积，方向可正可负——污染不必然放大误差，亦可能掩盖真实信号，后者更难察觉。

#### 2.2. 步骤二

```{sql, eval = FALSE}
-- eval = FALSE
rk AS (-- 
  SELECT b.bet01,          -- bet01 = 注单号（幂等键，去重依据）
         b.updatetime,     -- updatetime = 更新时间（取最新版本的排序首列）
         b.sync_time,      -- sync_time = 同步时间（取最新版本的排序次列）
         b.dt,             -- dt = 营业日（分区字段，窗口切割依据）
         b.bet02,          -- bet02 = 游戏类别ID（'101' 固定为百家乐）
         b.bet03,          -- bet03 = 靴号（牌靴编号，构造局键）
         b.bet04,          -- bet04 = 局内序号（当局内下注顺序号）
         b.bet05,          -- bet05 = 会员号（玩家唯一标识）
         b.bet08,          -- bet08 = 下注时间（时间戳，计算局内百分比的核心）
         b.bet11,          -- bet11 = 汇率（货币换算分母，防除零）
         b.bet13,          -- bet13 = 下注金额（原始下注额，需除汇率）
         b.bet14,          -- bet14 = 派彩金额（原始派彩，需除汇率）
         b.bet16,          -- bet16 = 退水金额（返水/现金回赠）
         b.bet17,          -- bet17 = 会员净输赢（含退水的最终盈亏，恒等式自校）
         b.bet18,          -- bet18 = 一级代理线（测试线排除连接键1）
         b.bet19,          -- bet19 = 二级代理线（测试线排除连接键2）
         b.bet20,          -- bet20 = 三级代理线（测试线排除连接键3）
         b.bet21,          -- bet21 = 四级代理线（测试线排除连接键4）
         b.bet22,          -- bet22 = 五级代理线（测试线排除连接键5）
         b.bet38,          -- bet38 = 测试标识（'N' 为正常单，'Y' 为测试单）
         b.bet39,          -- bet39 = 桌号（实体赌桌编号，构造局键）
         b.category,       -- category = 游戏品类（'1' 固定为百家乐主线）
         b.validbet,       -- validbet = 有效投注额（洗码量，口径待锁）
         ROW_NUMBER() OVER (   -- 行号窗口：为同一注单号的多版本按时间排序
           PARTITION BY b.bet01                       -- 以注单号为窗口分组
           ORDER BY b.updatetime DESC,                -- 更新时间最新者排第1
                    b.sync_time DESC,                 -- 同步时间次新者排第2
                    b.dt DESC                         -- 营业日最新者排第3（三级排序保唯一）
         ) AS rn               -- rn = 行号（=1 时代表该注单的最新有效版本）
  FROM ods_mariadb_2b.ods_a168_bet02 b     -- ods_mariadb_2b.ods_a168_bet02字段太长，故此将之取个别名为b，以方便阅读代码
  WHERE b.dt >= '2026-03-21'               -- dt 切日窗口：左闭（含）
    AND b.dt < '2026-08-07'                -- dt 切日窗口：右开（不含），恰139个营业日
    AND b.bet02 = '101'                    -- bet02 品类闸：只取百家乐，跨玩种不可比
),
```

- **代码自述**：自 `StarRocks` 库 `ods_mariadb_2b` 的注单明细表 `ods_a168_bet02`（`ods_mariadb_2b.ods_a168_bet02`字段太长，故此将之取个别名为`b`，以方便阅读代码）中，先以 `dt >= '2026-03-21'` AND `dt < '2026-08-07'`（左闭右开的日期差，恰合 `139`个营业日）与 `bet02 = '101'`（百家乐，字符串精确匹配，未做 `TRIM` 剔除前后空白值）切出观察窗口；再以 `bet01` 分区、按 `updatetime DESC`, `sync_time DESC`, `dt DESC` 三级降序开窗，用 `ROW_NUMBER()` 为每个 `bet01` 组内各行编号为 `rn（rn = 1` 即该组最新版本）；同时投影 `23` （从`b.bet01`到`b.validbet`一共`23`个）个业务字段，以公共表表达式命名为 `rk`（仅本条语句内有效的中间结果集，不落盘）。本层只标号、不筛选——WH`ERE rn = 1 `位于下游 `vd`，`rk` 输出仍含全部版本行。

- **代码用意**：锁定料源血统并解决 `ODS` 同步产生的同一注单多版本落地问题：择 `updatetime` 最新一版为准，使后续金额与行为口径取自单一权威版本。三级排序键的作用是在高位键并列时仍尽量收敛到确定性结果，以维系 `A2`（机械可复现）。同时 `dt` 为分区列，窗口条件可触发分区裁剪，`bet02` 谓词下推，二者共同把扫描量压到百家乐单一游戏类别。

- **此代码价值**：属 `L1` 来源闸 + `L2` 版本去重闸，是全管道唯一的原始料源入口——此后 `vd`／`bs`／`ord`／`prd`／`fl` 五层所有金额、时序、身份判定，均在本层输出之上展开。本层若取错版本，误差不会被下游任何校验捕获（净额恒等式在每个版本内都成立，无法据以识别取版错误），属静默污染。

*解释：`版本`之意。玩家下注时，系统先写入一条 bet01='1001'（状态：未结算）。过几秒荷官开牌，系统再写入一条 bet01='1001'（状态：已结算，更新了 bet14 派彩）。同一注单号，旧版本（未结算）和新版本（已结算）共存。*

#### 2.3. 步骤三

```{sql, eval = FALSE}
-- eval = FALSE
vd AS (                               -- 净化数据层：应用全部硬性业务规则，剔除测试/脏数据，产出纯净自然流量
  SELECT r.*                          -- 取列：整体承接上游 rk 的所有字段，此时尚未对列做投影裁剪
  FROM rk r                           -- 来源表：rk（已去重注单），承接最新版本与时间窗口数据
  LEFT JOIN ta t1 ON t1.aid = r.bet18 -- 左连接1：探测一级代理线（bet18）是否命中测试名册（ta.aid）
  LEFT JOIN ta t2 ON t2.aid = r.bet19 -- 左连接2：探测二级代理线（bet19）是否命中测试名册
  LEFT JOIN ta t3 ON t3.aid = r.bet20 -- 左连接3：探测三级代理线（bet20）是否命中测试名册
  LEFT JOIN ta t4 ON t4.aid = r.bet21 -- 左连接4：探测四级代理线（bet21）是否命中测试名册
  LEFT JOIN ta t5 ON t5.aid = r.bet22 -- 左连接5：探测五级代理线（bet22）是否命中测试名册
  WHERE r.rn = 1                      -- 去重闸：只保留每个注单号的最新版本（rn=1），剔除历史旧版本
    AND r.category = '1'              -- 品类闸：只取百家乐主线（category='1'），排除其他游戏
    AND UPPER(TRIM(r.bet38)) = 'N'     -- 测试标识归一化闸：先去空格再转大写，判为正常单（'N'），剔除测试单
    AND CAST(NULLIF(TRIM(r.bet05),'') AS BIGINT) > 0        -- 会员有效性闸：空串转NULL，转整型，须大于0（会员ID有效）
    AND CAST(NULLIF(TRIM(r.bet11),'') AS DECIMAL(20,8)) > 0 -- 汇率有效性闸：空串转NULL，转高精度小数，须大于0（防后续被零除）
    AND NULLIF(TRIM(r.bet08),'') IS NOT NULL                -- 时间戳完备闸：下注时间不能为空（否则无法计算局内排序百分位）
    AND COALESCE(t1.aid, t2.aid, t3.aid, t4.aid, t5.aid) IS NULL   -- 代理排除闸（核心）：五级代理均未命中测试名册，方可保留为自然流量
),
```

- **代码自述**：以中间结果集 `FROM rk r` 表示将 `rk`（将之取个别名为 `r`）为左表，对测试线名单 `ta` 作五次左连接，分别以注单的一至五级代理线 `bet18`／`bet19`／`bet20`／`bet21`／`bet22` 为连接键（别名 `t1`~`t5`）；随后施加六项行级过滤：`rn = 1`（取每个 `bet01` 的最新版本）、`category = '1'`（语义未定义）、`UPPER(TRIM(bet38)) = 'N'`（非测试标识，已做大小写归一与去空白）、`bet05` 去空白后转 `BIGINT` 大于零（会员号有效）、`bet11` 在`NULLIF(TRIM(r.bet11),'')`去空白后并验证是否空白字符串转为是否空缺值才`CAST`转为 `DECIMAL(20,8)` 数值而大于零（汇率才有效）、`bet08` 也在`NULLIF(TRIM(r.bet08),'')`去空白后并验证是否空白字符串转为是否空缺值才`IS NOT NULL`非空缺值（下注时间可用于局内排序）；最后以 `COALESCE(t1.aid, …, t5.aid) IS NULL `完成反连接，凡一至五级代理线任一级归属测试线者整单剔除。以 `SELECT r.*` 整体承接 `rk` 的 `23` 列（不含 `rn`，亦不含 `t1`~`t5` 的任何列），命名为 `vd`。

*解释：`DECIMAL(20,8)`之意。整体一共20位数，分别是小数8位数而小数前的整数是剩余的12位数。为什么偏偏是 20 和 8？（即为何不是 `(10,2)` 或 (30,10)？`DECIMAL(10,2)`的最大数值可达至99,999,999.99（九千九百九十九点九九），💀 精度太粗：汇率 7.12345678 存入会被截断为 7.12。单笔误差 0.0034，1000万笔累积误差高达 3.4 万；而`DECIMAL(20,8)`的最大数值可达999,999,999,999.99999999（一万亿减0.00000001），✅ 黄金切割点：既能 Hold 住全平台年流水（百亿级别），又能把汇率误差压缩到小数点后第 9 位（每百万美元损失 < 1 分钱）。然后`DECIMAL(30,10)`（顶配浪费）可达天文数字（百亿亿），但💸 性能浪费：多占 4 个字节，SUM 聚合慢 15~20%。博彩金额不可能超过 1 万亿，20 位完全够用。*

- **代码用意**：将标号层的原始行集收敛为「纯净真实自然人玩家注单」：先去多版本，再排测试标识与测试线归属，再钉死后续计算的三个前提——会员号可用（身份维度成立）、汇率可用（金额归一化的除数非零）、下注时间可用（局内时序定标的排序键存在）。本层是 `rk`「只标不筛」的筛除执行处，也是全管道唯一的主体准入闸。

- **此代码价值**：属 `L2` 版本去重闸 + `L3` 身份纯净闸 + `L4` 汇率闸 + `L5` 时间有效闸 四闸合并落地处，直接构成 `721,190` 会员分母的成立条件。本层输出即 `bs` 的全部输入，其后不再有任何主体级过滤——此处放行者，一路计入金额、洗码量与胜负判定。

#### 2.4. 步骤四

```{sql, eval = FALSE}
-- eval = FALSE
bs AS (                                                                       -- 基础数值换算层：将 vd 层的净化数据，进行汇率归一化与金额换算，产出标准化指标
  SELECT v.bet05 AS member_id,                                                -- bet05 = 会员号（玩家唯一标识，重命名为 member_id）
         CONCAT_WS('|', v.bet03, v.bet04, v.bet39) AS round_key,              -- 拼接字段：靴号（bet03）| 局内序号（bet04）| 桌号（bet39），构造全局唯一局键（round_key）
         v.bet39 AS table_id,                                                 -- bet39 = 桌号（实体赌桌编号，保留为 table_id，用于后续按桌聚合）
         CAST(NULLIF(TRIM(v.bet08),'') AS DATETIME) AS t_bet,                 -- bet08 = 下注时间（先刮空格、空串转NULL，再转为时间戳，用于局内排序百分位定标）
         CAST(NULLIF(TRIM(v.bet13),'') AS DECIMAL(20,4))                      -- bet13 = 下注原始金额（文本转数字，精度保留4位小数）
           / CAST(NULLIF(TRIM(v.bet11),'') AS DECIMAL(20,8)) AS stake,        -- 除以汇率（bet11，精度8位），换算为基准货币的下注额（stake）
         CAST(NULLIF(TRIM(v.validbet),'') AS DECIMAL(20,4))                   -- validbet = 洗码量（有效投注额，口径待锁）
           / CAST(NULLIF(TRIM(v.bet11),'') AS DECIMAL(20,8)) AS valid_bet,    -- 除以汇率，换算为基准货币的有效投注额（valid_bet）
         (CAST(NULLIF(TRIM(v.bet14),'') AS DECIMAL(20,4))                     -- bet14 = 派彩原始金额
          - CAST(NULLIF(TRIM(v.bet13),'') AS DECIMAL(20,4)))                  -- 减下注额，得游戏净盈亏原始值（派彩 - 下注）
           / CAST(NULLIF(TRIM(v.bet11),'') AS DECIMAL(20,8)) AS game_pnl,     -- 除以汇率，换算为基准货币的游戏净输赢（game_pnl，不含退水）
         CAST(NULLIF(TRIM(v.bet16),'') AS DECIMAL(20,4))                      -- bet16 = 退水原始金额（返水/现金回赠）
           / CAST(NULLIF(TRIM(v.bet11),'') AS DECIMAL(20,8)) AS rebate,       -- 除以汇率，换算为基准货币的退水金额（rebate）
         CAST(NULLIF(TRIM(v.bet17),'') AS DECIMAL(20,4))                      -- bet17 = 会员净输赢原始金额（已含退水，为最终盈亏）
           / CAST(NULLIF(TRIM(v.bet11),'') AS DECIMAL(20,8)) AS net_pnl       -- 除以汇率，换算为基准货币的会员净输赢（net_pnl，用于恒等式自校）
  FROM vd v                                                                    -- 来源表：vd（已通过七道硬闸的净化数据，仅含自然流量）
),
```

- **代码自述**：以 `vd`（将之取个别名为 `v`）为唯一来源，作纯投影运算（不筛行、不连接、不聚合，输出行数与 `vd` 严格相等），产出九列：`bet05` 直接更名为 `member_id`；以 `CONCAT_WS('|', bet03, bet04, bet39)` 拼出局键 `round_key`；`bet39` 更名为 `table_id`；`bet08` 经去空白、空串归 `NULL` 后转 `DATETIME` 得 `t_bet`；其余五列 `stake`／`valid_bet`／`game_pnl`／`rebate`／`net_pnl` 一律先将原始文本转 `DECIMAL(20,4)`，再除以汇率 `bet11`（转 `DECIMAL(20,8)`）完成基准币归一化，其中 `game_pnl` 先算 `bet14 - bet13`（派彩减下注）再除。命名为 `bs`。

*解释：`CONCAT_WS('|', v.bet03, v.bet04, v.bet39)`的代码写法，会将该代码的元素数值，拼出*

- **代码用意**：把多币种、`varchar` 存储的原始注单，收敛为可跨币种加总的标准化数值。归一化不只是换算：未除以汇率的金额跨币种求和在数学上无意义，故 `L4` 汇率闸`（bet11 > 0）`不仅防被零除，更是口径可加性的前提。同时构造后续两个维度键——`round_key `供 `ord` 开窗定标，`t_bet` 供组内排序。

- **此代码价值**：全管道唯一的金额口径定义处。`ord`／`prd`／`fl` 及末段十七项指标的每一个金额、每一个 `ROI`、每一次胜负判定，其口径皆由本层九行表达式钉死。此层之后不再有任何口径转换——此处定义错，下游无一幸免，且下游任何校验都捕获不到（净额恒等式在错误口径下同样成立）。

#### 2.5. 步骤五

```{sql, eval = FALSE}
-- eval = FALSE
ord AS (    -- 局内排序层：为每一笔注单计算其在本局内的时间水位线（pr_in_round）及本局总注单数（n_in_round）
  SELECT b.*,   -- 继承 bs 层的所有字段（member_id, round_key, table_id, t_bet, stake, valid_bet, game_pnl, rebate, net_pnl）
         PERCENT_RANK() OVER (     -- 窗口函数：计算当前注单在本局内的时间百分位
           PARTITION BY round_key  -- 按局键（round_key）分组，同一局内的注单一起排序
           ORDER BY t_bet          -- 按下注时间（t_bet）升序排列（越早下注的 rank 越小）
         ) AS pr_in_round,         -- pr_in_round = 局内时间百分位（0~1，0%代表本局最早，100%代表本局最晚）
         COUNT(*) OVER (PARTITION BY round_key) AS n_in_round   -- n_in_round = 本局总注单数（用于后续过滤“局内注单数≥5”的局）
  FROM bs b                       -- 来源表：bs（已完成的金额标准化层，每一行代表一笔有效注单）
),
```

- **代码自述**：以 `bs`（将之取个别名为 `b`）为唯一来源，作纯窗口标号运算（不筛行、不连接、不聚合，输出行数与 `bs` 严格相等）。以 `SELECT b.*` 整体承接 `bs` 的九列，另增两列：以 `round_key` 分区、按 `t_bet` 升序开窗，用 `PERCENT_RANK()` 算出每笔注单在该局内的时间相对分位 `pr_in_round`；同一分区上用 `COUNT(*)` 算出局内注单总数 （每局注单数（整局所有玩家的注单行数））`n_in_round`（分区内每行取值相同）。命名为 `ord`。

本层只标号、不筛选——`WHERE n_in_round >= 5 `位于下游 `prd`，`ord` 输出仍含全部注单。

- **代码用意**：把「何时下注」从绝对时间改写为局内相对位次，为尾段判定提供可跨桌比较的标尺。已锁定事实：存在两种下注窗口制式（`7` 桌约 `14` 秒、`23` 桌约 `26` 秒）。绝对秒阈（如「倒数第 `5` 秒」）会在两制式间产生系统性偏置——`26` 秒桌的「倒数第 `5` 秒」相当于 `14` 秒桌的「倒数第 `2.7` 秒」，二者信息含量截然不同。相对分位消除该差异。同时每局注单数（整局所有玩家的注单行数） `n_in_round` 为下游 `L6` 密度闸备料。

- **此代码价值**：尾段假说的全部证据基础。`is_tail` 的判定、`tail_*` 与 `norm_*` 两组指标的划分、乃至 `winrate_diff` 这一核心量，皆源于本层两列。本层的分区键若错、排序键若失真，下游无一指标幸存——而净额恒等式在错误分区下同样成立，任何金额级校验都捕获不到。

#### 2.6. 步骤六

```{sql, eval = FALSE}
-- eval = FALSE
prd AS (    -- 玩家-局级聚合层：将注单级数据按（会员+局）折叠为一行，产出该玩家在该局的汇总表现与胜负标签
  SELECT member_id,                     -- 会员号（玩家唯一标识，继承自 ord）
         round_key,                     -- 局键（靴号|局号|桌号，继承自 ord）
         table_id,                      -- 桌号（实体赌桌编号，继承自 ord）
         MAX(pr_in_round) AS max_pr,    -- 该玩家在该局的最大时间百分位（即该玩家在该局的最后一注的 pr 值）
         MAX(n_in_round)  AS n_in_round,  -- 该局总注单数（非人数、亦非本会员注数）；组内恒定，MAX() 仅为满足 GROUP BY 语法
         SUM(stake) AS stake,           -- 该玩家在该局的总下注额（多笔注单求和）
         SUM(valid_bet) AS valid_bet,   -- 该玩家在该局的总有效投注额（洗码量汇总）
         SUM(game_pnl) AS game_pnl,     -- 该玩家在该局的游戏净输赢（总派彩 - 总下注，不含退水）
         SUM(rebate) AS rebate,         -- 该玩家在该局的总退水金额
         SUM(net_pnl) AS net_pnl,       -- 该玩家在该局的会员净输赢（含退水，最终盈亏）
         CASE WHEN SUM(game_pnl) > 0    -- 判断该玩家本局是否盈利：游戏净输赢 > 0
              THEN 1 ELSE 0 END AS is_win,  -- is_win = 胜局标记（1=盈利，0=未盈利）
         CASE WHEN SUM(game_pnl) < 0        -- 判断该玩家本局是否亏损：游戏净输赢 < 0
              THEN 1 ELSE 0 END AS is_lose  -- is_lose = 负局标记（1=亏损，0=未亏损）
  FROM ord                                  -- 来源表：ord（已贴好时间标签的注单级数据）
  WHERE n_in_round >= 5                     -- 过滤闸：只保留注单数 ≥ 5 的局（确保 PERCENT_RANK 的分布有统计意义）
  GROUP BY member_id, round_key, table_id   -- 分组：按「会员 + 局键 + 桌号」折叠，同一玩家在同一局的多笔注单合并成一行
),
```

- **代码自述**：以 `ord` 为唯一来源，先施加行级过滤 `n_in_round >= 5`（`L6` 密度闸，剔除局内存活注单不足五笔的整局），再按 `member_id`, `round_key`, `table_id` 三键分组聚合，产出十一列：`max_pr` 取组内 `pr_in_round` 最大值（即该会员在该局的最后一注位置）；`n_in_round` 以 `MAX()` 承接（组内恒定，此聚合仅为满足 `GROUP BY` 语法）；`stake`／`valid_bet`／`game_pnl`／`rebate`／`net_pnl` 五项作 `SUM` 汇总；`is_win／is_lose` 依 `SUM(game_pnl)` 的正负打标。命名为 `prd`。

这一行自注单级塌缩为玩家-局级。

- **代码用意**：把「一个玩家在一局内的全部下注行为」收敛为一行，为尾段判定提供判定单元。两件事在此同时完成：筛（`L6` 闸剔稀疏局）与并（塌行到玩家-局）。用您那张算子对照表的说法，本层是 `σ` 与 `γ` 的合并落地处——`rk` 只标、`ord` 只标、`vd` 只筛，到 `prd` 才第一次又筛又并。

- **此代码价值**：`is_win`／`is_lose`／`max_pr` 三列是全部十七项指标的直接原料：`fl` 层据 `max_pr` 判 `is_tail`，末段据 `is_win`／`is_lose` 算四个胜率与 `winrate_diff`。胜负口径在此定义，此后不再改写。

#### 2.7. 步骤七

```{sql, eval = FALSE}
-- eval = FALSE
fl AS (         -- 尾段标记层：为玩家-局级数据打上“是否尾段局”的标签，行数不变，仅新增一列
  SELECT p.*,   -- 继承 prd 层的所有字段（member_id, round_key, max_pr, stake, game_pnl, is_win, is_lose 等），行数完全不减
         CASE WHEN p.max_pr >= 0.80    -- 判定条件：若该玩家在该局的最后一注（max_pr）晚于本局 80% 的其它注单
              THEN 1 ELSE 0 END AS is_tail  -- is_tail = 尾段局标记（1=是尾段局，0=不是尾段局），阈值 0.80 源于“二八原则”行业惯例（E1 级标准）
  FROM prd p                          -- 来源表：prd（已塌缩为玩家-局级粒度的数据）
),
```

- **代码自述**：以 `prd`（将之取个别名为 `p`）为唯一来源，作纯投影运算（不筛行、不连接、不聚合，输出行数与 `prd` 严格相等，玩家-局粒度不变）。以 `SELECT p.*` 整体承接 `prd` 的十一列（`member_id`, `round_key`, `table_id`, `max_pr`, `n_in_round`, `stake`, `valid_bet`, `game_pnl`, `rebate`, `net_pnl`, `is_win`, `is_lose`），另增一列：`CASE WHEN max_pr >= 0.80 THEN 1 ELSE 0 END AS is_tail`——玩家在该局的最后一注若落入局内后 `20% `时间分位，该「玩家-局」记为尾段（is_tail）。整个窗口则命名为 `fl`。

- **代码用意**：把连续型的 `max_pr` 二元化为标签 `is_tail`。这是整条七段 `CTE` 流水线里唯一一次把连续测量值卡成 `0/1` 判定的地方——此前 `ord` 只算连续分位，`prd` 把它塌缩成 `max_pr` 但仍是连续值，直到这里才第一次出现阈值判定。这个切分动作是下游能够按 `tail_*` / `norm_*` 分组求和的前提：没有它，玩家的局无法被劈成两组。

- **此代码价值**：`fl.is_tail` 是末段十七项指标里九项（3、4、5、6、7、9、10、11、12、13、14、15、18，凡带 tail_ 前缀或依赖它取补集者）的直接生产者。这个阈值判定点的位置——不早不晚，恰好卡在这一层——决定了 `round_key`、`max_pr`、`n_in_round` 三列此前经手的所有计算（并列处理、离散化、密度闸）最终以什么形态凝固成一个二进制标签。

#### 2.8. 步骤八

```{sql, eval = FALSE}
-- eval = FALSE
SELECT member_id,                                                             -- 会员号（玩家唯一标识，按此分组）
  COUNT(*)                      AS n_rounds_all,                              -- 总有效局数（经 L6 密度闸过滤后的玩家-局总数；因 HAVING 事后过滤，输出值必 ≥30）
  SUM(is_tail)                  AS n_rounds_tail,                             -- 尾段局数（is_tail=1 的局数汇总）
  SUM(is_tail) * 1.0 / COUNT(*) AS tail_share,                                -- 尾段局占比（尾段局数/总局数；*1.0 避整数除法截断）
  SUM(is_tail * is_win)  AS tail_win,                                         -- 尾段盈利局数（尾段局中 game_pnl>0 的局数）
  SUM(is_tail * is_lose) AS tail_lose,                                        -- 尾段亏损局数（尾段局中 game_pnl<0 的局数；与 tail_win 不互穷，净额=0者均不计数）
  SUM(is_tail * is_win) * 1.0                                                 -- 尾段胜率分子
    / NULLIF(SUM(is_tail * is_win) + SUM(is_tail * is_lose), 0) AS tail_winrate, -- 尾段胜率 = tail_win/(tail_win+tail_lose)，剔除净额为零局（和局/对冲/CAST失败）；分母为0时返回NULL
  SUM((1 - is_tail) * is_win) * 1.0                                           -- 常规时段胜率分子
    / NULLIF(SUM((1 - is_tail) * is_win) + SUM((1 - is_tail) * is_lose), 0) AS norm_winrate, -- 常规时段胜率（常规段即 is_tail=0），分母逻辑同尾段
  SUM(is_tail * is_win) * 1.0                                                 -- 尾段胜率分子（重复计算）
    / NULLIF(SUM(is_tail * is_win) + SUM(is_tail * is_lose), 0)               -- 尾段胜率（重复项）
    - SUM((1 - is_tail) * is_win) * 1.0                                       -- 常规时段胜率分子（重复计算）
    / NULLIF(SUM((1 - is_tail) * is_win) + SUM((1 - is_tail) * is_lose), 0) AS winrate_diff, -- 尾段-常规胜率差（核心假说指标）；NULL传播，若任一侧无决胜局则整体NULL
  SUM(is_tail * stake)     AS tail_stake,                                     -- 尾段下注总额（尾段局中所有注单 stake 之和，基准币）
  SUM(is_tail * valid_bet) AS tail_valid_bet,                                 -- 尾段有效投注额（尾段局 valid_bet 之和，作为 ROI 分母）
  SUM(is_tail * game_pnl)  AS tail_game_pnl,                                  -- 尾段游戏净输赢（尾段局 game_pnl 合计，不含退水）
  SUM(is_tail * rebate)    AS tail_rebate,                                    -- 尾段退水（尾段局 rebate 合计）
  SUM(is_tail * net_pnl)   AS tail_net_pnl,                                   -- 尾段会员净输赢（尾段局 net_pnl 合计，含退水；应与 game_pnl+rebate 线性相等）
  SUM(is_tail * game_pnl) / NULLIF(SUM(is_tail * valid_bet), 0) AS tail_roi,  -- 尾段投资回报率 = tail_game_pnl / tail_valid_bet；分母为0返回NULL（分母定义未锁，判级UNKNOWN）
  SUM((1 - is_tail) * game_pnl) AS norm_game_pnl,                             -- 常规时段游戏净输赢（常规段 game_pnl 合计）
  SUM((1 - is_tail) * game_pnl)                                               -- 常规时段 ROI 分子
    / NULLIF(SUM((1 - is_tail) * valid_bet), 0) AS norm_roi,                 -- 常规时段投资回报率 = norm_game_pnl / 常规段 valid_bet；分母未输出不可独立复算
  SUM(CASE WHEN is_tail = 1 AND game_pnl > 0 THEN game_pnl ELSE 0 END)        -- 尾段盈利贡献分子（仅尾段局中 game_pnl>0 的盈利额）
    / NULLIF(SUM(CASE WHEN game_pnl > 0 THEN game_pnl ELSE 0 END), 0) AS tail_profit_share -- 尾段盈利贡献占比 = 尾段盈利额 / 全部盈利额（分母不含亏损局）；值域[0,1]，分母不输出
FROM fl                                                                       -- 来源：fl（已含 is_tail 标记的玩家-局级数据）
GROUP BY member_id                                                             -- 玩家级聚合：按会员号分组
HAVING COUNT(*) >= 30                                                          -- 样本量闸：只保留总有效局数 ≥30 的玩家（确保统计稳定性）
ORDER BY member_id;                                                           -- 主键序排序：稳定输出，避免重复行（曾致 36.49% 重复）
```

- **代码自述**：以 `fl`（玩家-局粒度，已含 `is_tail` 标签）为唯一来源，无 `WHERE`，直接按 `member_id` 分组聚合，把粒度从「玩家-局」再次塌缩为「玩家」；用 `is_tail`／`1 - is_tail` 作为 `0/1` 乘子，把每个金额与胜负字段拆成尾段／常规两支求和，产出十七项派生指标；末尾 `HAVING COUNT(*) >= 30` 对聚合结果做行级过滤，`ORDER BY member_id` 保证导出分页稳定序。这是全管道第二次、也是最后一次聚合塌行（第一次在 `prd`）。

- **代码用意**：把 `fl` 里连续存在的 `is_tail` 标签，转译成一整套「尾段 vs 常规」的对比指标体系——胜率差、`ROI` 差、贡献占比——供下游直接读取判断该玩家是否存在尾段套利证据。用您那张关系代数对照表的说法：这是全包**唯一一次同时做 `γ`（聚合）和事后 `σ`（HAVING）**的地方，且聚合粒度从「局」跳到「人」，是终点站。

- **此代码价值**：这是交付件 `S_player_tail.csv` 的最终形态生产者。前六层（`ta`→`rk`→`vd`→`bs`→`ord`→`prd`→`fl`）所有的清洗、归一、定标、判定，最终都要通过这十七个求和表达式收窄成十七个数字——任何上游偏置若未在此前被拦截，都会在这里被"算术正确、结论有偏"地固化下来。

## 第三部分：核心计算逻辑的严密推导（CTE 流水线）

### 1. 局内时间百分位定标（CTE `ord`）

这是定义“尾段”的数学核心：

```sql
PERCENT_RANK() OVER (PARTITION BY round_key ORDER BY t_bet) AS pr_in_round
```

- **标准**：在同一靴牌同一局（`round_key`）内，将该玩家的下注时间戳按升序排列。
- **计算公式**：`pr = (Rank - 1) / (Total_Rows - 1)`。
- **深层含义**：当 `pr >= 0.80` 时，意味着**该注单的下注时间晚于该局内 80% 的其他注单**。这比绝对时间（如“倒数第5秒”）更科学，因为不同赌桌的荷官派牌速度不同，**相对占比**消除了速度差异。

### 2. 玩家单局行为聚合（CTE `prd`）

按 `member_id, round_key, table_id` 聚合成“玩家-局”粒度：

- `max_pr`：取该玩家在该局的最大时间百分位（即该玩家在该局下的**最后一注**的位置）。
- **判定尾段**：`CASE WHEN max_pr >= 0.80 THEN 1 ELSE 0 END`。**只要该玩家在该局打过一次尾段注，该局即被标记为“尾段局”**。
- **盈亏打标**：`SUM(game_pnl) > 0` 为该局赢（`is_win`），反之为输。

### 3. 玩家级指标输出

原「玩家级十一项指标输出」表所载的**风控用途（业务意义）**，已于本轮**整体并入
**第三部分 §3 的血统总表**，成为其中的「口径（业务定义）」一列，并由 7 项**补齐至 18 项全覆盖**。

**并入时同步斧正三处与本文件既有审计结论冲突的表述**，不得将已撤回的结论搬入权威表：

| 序号 | 输出维度 | 业务释义 | 口径（计算公式） | 口径（业务定义） | 来源与血统追溯（原始字段 → CTE 路径） | 判级／风险 |
|:----:|:--------|:---------|:-----------------|:-----------------|:--------------------------------------|:-----------|
| 1 | `member_id` | 会员号 | 玩家唯一标识；全表分组主键 | 风控画像的挂载主键——一切处置（限红、封盘、跟单标记）最终落到此 ID；亦是跨表关联代理线、IP、荷官维度的唯一锚点 | `bet05` → `vd` 施 `CAST(...AS BIGINT)>0` 闸 → `bs` 更名 → 经 `ord`／`prd`／`fl` 原样传递 → `fl.member_id`（末段分组键） | `OBSERVED`；不可转 `BIGINT` 者静默剔除（V-16 待核） |
| 2 | `n_rounds_all` | 总有效局数 | 经 L6 密度闸（`n_in_round>=5`）后的合格玩家-局总数。`HAVING COUNT(*)>=30` 是对本值的事后行过滤，不改变计算方式——出现在输出中者其值必 ≥30 | **样本量基础**：判定该玩家任何比率型指标是否值得采信的前提；低于 30 局者被 `HAVING` 强杀，不入分析池 | `COUNT(*)` over `fl`（按 `member_id`）← `fl` 行数继承自 `prd` 分组 ← `ord` 过 `WHERE n_in_round>=5` | `INFERRED`；`round_key` 若塌缩（F-01，S1 候选）则本值系统性虚高 |
| 3 | `n_rounds_tail` | 尾段局数 | `is_tail=1` 的玩家-局计数，即 `max_pr>=0.80` 之局 | **尾段行为总量**：衡量该玩家压哨行为的绝对规模；与 `n_rounds_all` 并看方能区分「偶尔压哨」与「惯性压哨」 | `SUM(is_tail)`；`bet08`→`t_bet`→`ord.pr_in_round`→`prd.max_pr`→`fl.is_tail` | 受 F-04（离散化）、F-05（并列少标）、F-12（独占局必判尾段）三重系统性偏置 |
| 4 | `tail_share` | 尾段局占比 | `n_rounds_tail / n_rounds_all`；值域 [0,1]；`*1.0` 避整数除法截断 | **压哨偏好度**：该玩家将下注推迟至局内后段的倾向。⚠ 判读阈已撤回——曝光率随局内注单数在 20.0%~33.3% 振荡（F-04），独占局必判尾段（F-12），故不存在单一常数基线，须以实测经验分布重估 | `SUM(is_tail)*1.0/COUNT(*)` | 同 2、3；F-12 致独占局玩家该值被推向 1，>0.6 判读阈已撤回为 `UNKNOWN` |
| 5 | `tail_win` | 尾段盈利局数 | 尾段局中该玩家-局净额 `SUM(game_pnl)>0` 的局数——判据在玩家-局粒度，非注单粒度：同局多注只要净额为正即计 1 | **尾段胜局绝对量**：与 `tail_lose` 成对使用，是 `tail_winrate` 的分子；单独看无意义，须与分母同列方可判读 | `SUM(is_tail*is_win)`；`(bet14−bet13)/bet11`→`prd.SUM(game_pnl)`→`is_win` | `bet14` 在本表为派彩额（`ods_a168_bet01` 中 `bet14` 为退水%，禁跨表复用） |
| 6 | `tail_lose` | 尾段亏损局数 | 尾段局中净额 `SUM(game_pnl)<0` 的局数，判据同上 | **尾段负局绝对量**：与 `tail_win` 成对构成胜率分母。⚠ 二者之和 ≠ `n_rounds_tail`，差额为净额为零之局（和局／对冲／NULL 三类混同），该差额未输出 | `SUM(is_tail*is_lose)` | 与 `is_win` 互斥但不穷尽（净额为零者两者皆 0） |
| 7 | `tail_winrate` | 尾段胜率 | `tail_win/(tail_win+tail_lose)`；分母排除净额为零之局（和局／同局对冲净零／`CAST`失败致 `NULL` 三类混同不可区分，见 F-07）；分母为 0 返回 `NULL` | **尾段收益表现**：尾段下注是否真能赢。须与 `norm_winrate` 对照方有意义，单独高低受该玩家整体水平混淆 | `NULLIF(tail_win+tail_lose,0)` 除法 | 分母 ≠ `n_rounds_tail`，差额未作为字段输出 |
| 8 | `norm_winrate` | 常规时段胜率 | `norm_win/(norm_win+norm_lose)`，排除规则同上；`norm_win`／`norm_lose` 本身未输出 | **基准对比**：同一玩家常规时段的表现基线，用于剔除个体水平差异 | `SUM((1−is_tail)*is_win)/NULLIF(...)` | 分子分母两项均未输出 → 不可独立复算（F-09，S2） |
| 9 | `winrate_diff` | 尾段-常规胜率差（假说核心量） | `tail_winrate − norm_winrate` | **信息优势量化（核心量）**。⚠ 尾段假说已证伪——符号检验 p=0.5847、个体层 >0 者仅 49.7%，与白噪音不可区分；本项现为**对照留档**，不得据此重开「尾段套利」结论 | 两项相减 | `NULL` 传播：任一侧无决胜局则整体 `NULL`（非 0）；因 8 不可复算，本项同样不可独立复算 |
| 10 | `tail_stake` | 尾段下注总额 | 尾段局下注额合计（基准币）。技术注记：SQL 为两层 `SUM`（`bs`→`prd`→末段），因结合律，结果等价于「尾段局内全部注单 `stake` 之和」 | **尾段资金投入规模**：衡量压哨行为的金额量级，用于判断该行为是否具经济实质（小额试探 vs 实质投注） | `SUM(is_tail*stake)`；`bet13/bet11`→`bs.stake`→`prd.SUM(stake)` | 非 ROI 分母口径（分母见 11） |
| 11 | `tail_valid_bet` | 尾段有效投注额 | 尾段局洗码量合计；`tail_roi` 分母 | **尾段洗码贡献**：代理返点与洗码经济学的计算基准，亦是 `tail_roi` 的分母。⚠ `validbet` 双定义未结（F-02，S1），本项判级 UNKNOWN | `SUM(is_tail*valid_bet)`；`validbet/bet11` | `validbet` 存在 `bet41`／`bet13` 两种互斥定义，S1 FATAL 未结（F-02）；已锁定 `valid/stake≈0.9004` 可对表（V-23） |
| 12 | `tail_game_pnl` | 尾段游戏净输赢 | 尾段局游戏净输赢合计；不含退水 | **尾段毛输赢**：不含退水的纯游戏结果，取负即平台自尾段行为获得的毛收入（GGR 口径） | `SUM(is_tail*game_pnl)`；`(bet14−bet13)/bet11`，先减后除（截断更少，写法正确） | `OBSERVED`（算术） |
| 13 | `tail_rebate` | 尾段退水 | 尾段局退水合计 | **尾段退水成本**：平台为该玩家尾段行为支付的返水，属直接成本项，用于 NGR 换算 | `SUM(is_tail*rebate)`；`bet16/bet11` | `OBSERVED` |
| 14 | `tail_net_pnl` | 尾段会员净输赢 | 尾段局会员净输赢合计；含退水 | **尾段净输赢**：含退水后的玩家最终盈亏，取负即平台净收入（NGR 口径）；与 12、13 满足恒等式，可作对账校验 | `SUM(is_tail*net_pnl)`；`bet17/bet11` | 与 12、13 线性相关：14 = 12 + 13（ID-08 硬校验，穿透两层聚合仍成立，可作常设回归项） |
| 15 | `tail_roi` | 尾段投资回报率 | `tail_game_pnl/tail_valid_bet`；分母为 0 返回 `NULL` | **尾段资金效率**：剔除下注规模影响后的真实回报率，可跨玩家横向比较。⚠ 分母定义未锁（F-02） | 分子第 12 项、分母第 11 项 | 分母定义未锁 → 判级 `UNKNOWN`（同 F-02） |
| 16 | `norm_game_pnl` | 常规时段游戏净输赢 | 常规段（`is_tail=0`）游戏净输赢合计 | **常规段毛输赢**：与 `tail_game_pnl` 对照，用于判断该玩家的盈亏究竟集中在哪一段 | `SUM((1−is_tail)*game_pnl)`，`is_tail` 取补集 | `OBSERVED`（算术） |
| 17 | `norm_roi` | 常规时段投资回报率 | `norm_game_pnl / SUM((1−is_tail)*valid_bet)` | **常规段资金效率基准**：与 `tail_roi` 成对判读。⚠ 分母 `norm_valid_bet` 未输出，下游不可独立复算（F-09） | `NULLIF(...,0)` 除法 | 分母 `norm_valid_bet` 未输出 → 不可独立复算（F-09） |
| 18 | `tail_profit_share` | 尾段盈利贡献占比 | 分子 = 尾段局中正值局 `game_pnl` 之和；分母 = 全部玩家-局中正值局之和（非「总盈利」，负值局与零值局皆不计入分母）；值域 [0,1] | **盈利集中度**：该玩家的赢钱金额有多大比例来自尾段局。⚠ 分母为**全部正值局的毛盈利之和**（负值局与零值局皆不计入），非「总盈利」——玩家整体净额为负时「总盈利」无定义 | `SUM(CASE WHEN is_tail=1 AND game_pnl>0 THEN game_pnl ELSE 0 END) / NULLIF(SUM(CASE WHEN game_pnl>0 THEN game_pnl ELSE 0 END), 0)` | 分母未单独输出为字段 → 不可独立复算 |

## 第三部分之二：交付件 `S_player_tail.csv` 的商业解读

### 1. 取得方式：一次 SQL Lab 运行即可

本交付件**不依赖 R、Python、Spark 或任何调度作业**，全部计算已在 SQL 内闭合。

| 步 | 操作 | 说明 |
|:--:|:--|:--|
| 1 | Superset SQL Lab 打开 §D-06 整段直接执行 | 七层 CTE 一次跑完，无中间落表、无写权限需求 |
| 2 | 结果另存为 `S_player_tail.csv` | 置于报告同级 `数据库/` 目录 |
| 3 | 报告渲染时自动装载 | 以 `fetch("S_player_tail")` 读取，缺表即点名占位，不以静态文字冒充结果 |

**对经营的实际意义**：口径变更、窗口调整、阈值重估，只需改 SQL 再跑一次，
**不存在「模型重训」的等待期**。SQL 右侧中文注释即口径说明书，业务方可直接读懂
分母取的是 `r tip("洗码量")` 还是本金，无须转问技术。

**运行前三项须知**（皆为已锁定事实）：库为**只读**，不得 DDL/DML；
Superset **不绑定 `:param`**，取值须为字面量；导出**必带 `ORDER BY`**，
否则分页无稳定序（曾致 36.49% 重复行）。

### 2. 一行代表一名会员

| 项 | 值 |
|:--|:--|
| 粒度 | **一行 = 一名会员**（非一注、非一局） |
| 覆盖 | 139 营业日、百家乐（`bet02='101'`）、已剔测试线代理与测试标识 |
| 准入 | 局内注单 ≥5 的局才计入；会员合格局数 ≥30 才入表 |
| 结构 | 18 列（1 主键 + 17 项指标） |

**须向业务侧讲明**：本表**不是全体会员名册**，沉默会员、试玩客、单日尝鲜者
**结构性不在表内**。任何以本表推算全盘的动作，须先补覆盖率口径。

### 3. 十八列的业务分组

| 组 | 字段 | 商业用途 |
|:--|:--|:--|
| **规模** | `n_rounds_all`、`n_rounds_tail`、`tail_share` | 活跃度分层、巡检排队 |
| **胜负** | `tail_win`／`tail_lose`／`tail_winrate`／`norm_winrate`／`winrate_diff` | 原假说检验量——**已证伪** |
| **金额** | `tail_stake`、`tail_valid_bet`、`tail_game_pnl`、`tail_rebate`、`tail_net_pnl` | `r tip("洗码量")` 经济学、`r tip("GGR")`／`r tip("NGR")` 拆解、返点成本核算 |
| **效率** | `tail_roi`、`norm_roi`、`tail_profit_share` | 单客经济学、盈利集中度 |

**金额组是当前最具商业实质的部分**——与假说成立与否无关，是纯经营口径拆解：
`-Σtail_game_pnl` 即 `r tip("GGR")`，`tail_rebate` 为 `r tip("退水")` 成本，
`-Σtail_net_pnl` 即 `r tip("NGR")`，三者满足 **NGR = GGR − 退水**，可直接对账。

### 4. 结论定调：假说已证伪

::: {.callout-important}
### 须对业务与上级如实交代

「压哨（`r tip("尾段")`）下注者拥有信息优势」这一假说，**已被本项目自身数据证伪**——
符号检验 p = 0.5847，个体层 `winrate_diff > 0` 者仅 49.7%（与掷硬币无异），
ROI 符号随佣金模式翻转，信噪比 0.077。相关规则已下架，产品端「提前封盘」建议已撤回。
:::

在行家面前，**证伪一条假规则的价值不低于新增一条真规则**——若当初照「压哨即可疑」上线，
代价是长期误伤高价值客户、投诉率上升，且因规则「看起来合理」而极难自查。

### 5. 真正的商业价值落点

#### 5.1 已验证可用：客群集中度（同源口径实测）

局数 ≥30 的活跃段会员占全体 **22.12%**，却贡献 **87.46%** 的 `r tip("GGR")` 与
**97.82%** 的 `r tip("洗码量")`。

这是本条管道最扎实的产出。它回答的不是「谁在压哨」，而是
**「风控与服务资源该往哪投」**——87% 的利润敞口集中在两成会员身上，
巡检优先级、VIP 投入、`r tip("KYC")`／`r tip("AML")` 资源都应据此重排。

#### 5.2 可直接落地三项

| 用途 | 依据字段 | 落地方式 |
|:--|:--|:--|
| **洗码成本核算** | `tail_valid_bet`、`tail_rebate` | 按会员核算返点消耗比，识别「高洗码低毛利」代理线 |
| **盈利集中度筛查** | `tail_profit_share`、`tail_roi` | 该值近 1 者赢钱高度集中，值得人工复核（**线索，非判定**） |
| **活跃段分层** | `n_rounds_all`、`tail_stake` | 对接 `r tip("CLV")` 引擎，作规模轴输入 |

#### 5.3 明确不可用于三件事

- **不可**据 `tail_share > 0.6` 判「机器人／脚本」——阈值已撤回为 `r tip("UNKNOWN")`
  （曝光率随局内注单数在 20.0%~33.3% 振荡；独占局必然被判尾段）
- **不可**据 `winrate_diff > 0` 判套利——假说已证伪
- **不可**据两组均值之差推「提升空间」——分组依据是局数下限，属 `r tip("自选择")`

### 6. 盈亏与盈亏率为何未纳入 §5.1：自审与补正

::: {.callout-warning}
### 本节为对本文件自身的红队自审，非事后补充

§5.1 原仅引 `r tip("GGR")` 与 `r tip("洗码量")` 两项，经核对 `D-06X` 实测读数，
**至少遗漏三项同等重要的经营指标**。以下逐项补正并说明遗漏是否正当。
:::

#### 6.1 遗漏项一：NGR 占比（不正当遗漏，应补）

| 指标 | S 组 | 非 S 组 | 原状态 |
|:--|--:|--:|:--|
| 会员数占比 | 22.12% | 77.88% | 已引 |
| 洗码量占比 | 97.82% | 2.18% | 已引 |
| `r tip("GGR")` 占比 | 87.46% | 12.54% | 已引 |
| **`r tip("NGR")` 占比** | **87.04%** | **12.96%** | **遗漏** |

`r tip("NGR")` 是**扣除返点后的真实到手利润**，对博彩经营而言比 `r tip("GGR")` 更贴近损益表。
遗漏无正当理由——该读数与 GGR 同源同质、同等可靠，**本轮补入**。

**业务价值**：GGR 占比 87.46% 与 NGR 占比 87.04% 几乎持平，说明
**活跃段的返点成本并未显著侵蚀其利润贡献**——这否定了「大客洗码返点高、实际不赚钱」的常见揣测。

#### 6.2 遗漏项二：盈亏率（hold%）——遗漏部分正当，但须列出并加警示

| 口径 | S 组 | 非 S 组 | 合计 |
|:--|--:|--:|--:|
| `r tip("hold%")`（洗码量口径） | 1.729% | **11.130%** | 1.934% |

组间落差 **6.44 倍**。行业参照：百家乐单注别理论优势约为庄注 1.06%（含 5% 佣金）、
闲注 1.24%、免佣庄 1.46%、和局 14.36%；亚洲现场荷官厅实际综合 hold 常见区间约 2.5%~3.5%。

- **S 组 1.73%** — 落在合理偏低区间，符合大样本趋近理论值、且大客议价拿到较高返点的常态。
- **非 S 组 11.13%** — **超出常规区间上限约 3.2~4.5 倍**。

::: {.callout-caution}
### 此项遗漏部分正当：不可直接解读为「散户更好赚」

非 S 组人均仅 6.4 局，样本量极小；更要紧的是**反向因果**——
很可能不是「散户天生更容易输」，而是**「输了的人更容易变成散户」**：
开局连输者大概率流失、局数永远停在个位数；开局连赢者更可能续玩、
局数攀升进而跨过30局下限「晋级」为 S 组。这种筛选效应足以在
**不涉及任何游戏机制差异**的情况下，单独制造出这个悬殊落差。

故本项**列出但不作因果解读**，判级 `r tip("UNKNOWN")`，待分布核验（V-38）与准实验识别后再定。
:::

#### 6.3 遗漏项三：返点消耗比（本轮新发现，此前从未提出）

退水成本 ÷ `r tip("GGR")`，即 `r tip("返点消耗比")`：

| 组 | GGR | NGR | 退水成本 | 返点消耗比 |
|:--|--:|--:|--:|--:|
| S 组 | ¥200,117,813 | ¥192,145,300 | ¥7,972,513 | **3.984%** |
| 非 S 组 | ¥28,687,329 | ¥28,603,663 | ¥83,666 | **0.292%** |

**相差 13.7 倍。**

**业务价值**：这是代理经济学的直接成本指标。活跃段每赚 100 元毛收入需付出约 4 元返点，
长尾段仅 0.3 元——差距合理（大客议价能力强、洗码返点档位高），但**13.7 倍的量级值得复核**：
究竟是返点档位的正常差异，还是某几条代理线的返点设置异常？
`tail_valid_bet` 与 `tail_rebate` 两列**已在表内，可直接按会员下钻**，无须新增取数。

#### 6.4 为何盈亏「绝对额」不宜作为占比指标单列

`tail_game_pnl`／`tail_net_pnl` 是**玩家视角**的净输赢（负值＝玩家输、平台赢）。
若直接以「盈亏占比」呈现，会出现**分母可正可负**的问题：玩家整体净额为负时，
「盈亏占比」在数学上无定义。故本包一律**先取负转为平台视角**（GGR／NGR）再计占比——
这不是遗漏，是**刻意的口径选择**，与国际博彩财务惯例一致。

### 7. 落实前后的差别

| 维度 | 落实前（现状） | 落实后（依本表重排资源） |
|:--|:--|:--|
| 巡检排队 | 按告警时间或人工经验排序 | 按会员利润敞口排序，87% 敞口优先覆盖 |
| 返点成本 | 全局汇总，无会员级归因 | 可下钻至会员与代理线，识别消耗比异常者 |
| 客群分层 | 依充值额或人工 VIP 等级 | 增加洗码量与局数双轴，与 `r tip("CLV")` 引擎对接 |
| 压哨规则 | 曾拟以「压哨即可疑」上线 | **已撤回**，避免长期误伤高价值客户 |

**须诚实标注**：上表右栏是**资源配置的改变**，不是**收入的因果性提升预测**。

### 8. 局限（四项，均须随结论一并披露）

1. **口径未锁**：`validbet` 双定义未结（`r tip("S1")`，F-02），`r tip("洗码量")`、
   `tail_roi`、`r tip("hold%")` 三项判级 `r tip("UNKNOWN")`，待 V-03 核验。
2. **局键待验**：`round_key` 缺日期成分（S1 候选，F-01），虽有旧证据显示「局键健全、
   塌缩未发生」，但未与当前窗口逐字对齐，建议重跑 V-01 后再将局数系列升为 `r tip("OBSERVED")`。
3. **覆盖有限**：本表仅含 ≥30 局的活跃段，**不代表全体会员**。
4. **无因果识别**：一切组间差异均属描述性，须走 `r tip("PSM")` + `r tip("DID")` 方可言因果，
   目前三道硬闸未全通过。

### 9. 结论

::: {.callout-note}
### 三句话结论

1. **假说侧**：压哨信息优势假说已证伪，相关规则下架——这是本表最重要的产出，
   避免了一条「看似合理实则无效」的规则上线。
2. **经营侧**：22.12% 的会员承载 87.46% 的 `r tip("GGR")` 与 87.04% 的 `r tip("NGR")`，
   资源配置应据此重排；返点消耗比 13.7 倍落差为本轮新发现，值得专项复核。
3. **纪律侧**：在 F-01／F-02 两项 `r tip("S1")` 结案前，金额与 ROI 类结论
   一律标注「口径待锁」再对外，不得以内部自洽冒充已验证。
:::

---

## 第四部分：把关闸门（HAVING 与阈值来源）

- **`HAVING COUNT(*) >= 30`**：
    - **标准来源**：代码注释明确指出“低于此样本量的玩家 Wilson CI 宽度 > 0.15，阈值无区分意义”。
    - **严格性判断**：这与之前 R2 中被红队否决的“`n>=30` 伪普适定理”不同。此处是**针对比例型指标（胜率）的特定最小样本量要求**，且关联了 Wilson 置信区间宽度，属于**科学的参数设计（E5 级）**，而非手拍。

---

## 第五部分：从 R3 与 EAV-QMS 视角的元审计（漏洞与局限）

即使代码跑得通，作为 R4 元审计，必须指出其**内在的证明力边界**：

### 1. “局内时间”依赖系统时钟（共因缺陷）

- `t_bet` 来源于应用层时间（`bet08`），而非荷官开牌物理时间。若数据库时间同步偏差（NTP 漂移），整张表的 `pr_in_round` 排序基础将系统性失真。
- **结论**：该验证器（Validator）缺少 **Negative Control（负控制）**——未检测是否存在“因时间戳延迟导致尾段误标”的时段。

### 2. 单局仅一注的玩家被天然排除

- 如果某局内只有一个注单，`PERCENT_RANK` 返回 `NULL`（因为分母为 0）或固定值，无法达到 0.8。这意味着，**只下大额单注的鲸鱼玩家被完全排除在“尾段分析”之外**，而这群人恰恰是最值得关注的利润贡献者。
- **定性**：该验证器的 **Applicability Boundary（适用域）** 明确排除了单注局玩家，此结论必须在输出报告中用 **E1 级注释** 明确说明。

### 3. 未引入金额权重阈值（E2 级盲区）

- 该代码仅通过 `game_pnl > 0` 判断输赢（`is_win`），**未考虑下注额权重**。押 10 块钱赢 1 块钱的局，与押 1 万块钱赢 1 块钱的局，在胜率计算中地位相同。这导致 `winrate_diff` 极易被小额刷水单扭曲。

---

## A.7 代码质量总评（原独立"最终总结"章，本轮并入附录A）

| 维度 | 判定 |
| :--- | :--- |
| **标准层面** | 该代码**严格**执行了字段级清洗和去重，**严密**地构建了相对时间排序算法，且样本量阈值有统计理论支撑（Wilson CI），是高质量的 **E2（算术推导）+ E3（SQL 可重算）** 产物。 |
| **执行层面** | 作为一个"行为指纹提取器"，它运行高效且逻辑自洽——**就其原始设计目标而言**；该设计目标（局内时序信息优势）本身已证伪，见附录B。 |
| **改进方向（R3 强制要求）** | 生产使用前，必须补全 **VP-04（适用域边界）**——即"本指标不适用于仅投一注的玩家"，并建议在后续迭代中引入 **"注额加权胜率（Stake-weighted Winrate）"**，以堵住小额刷水扭曲大额结论的漏洞。 |

---

# 附录 B：误判率实测证据（历史尾段判据的证伪证据，2026-08-17 由正文降级为附录）

::: {.callout-note}
## 本附录性质：证伪证据存档

本附录是"尾段/靴内时序信息优势"假说**已被证伪**的完整实测证据链（精确率、AUC、多源证据
融合等）。正文第一部分的"参与度分层与经营价值集中度"结论，正是建立在本附录证伪结果之上——
既然局内时序维度不携带风险信息，本报告的价值才转向金额与规模维度。
:::

## 宗旨、价值与误判率实测（2026-08-17 专项）

::: {.callout-note}
### 本章数据口径

本档为 **L0 基线臂**（`HAVING >= 30`，159,603 会员）。本章实测须以 v171 版交付件进行——因 v30 版 CSV 已被 v171 覆盖，无法重跑。

**判级说明**：§2 各表读数取自 **v171 子集**（57,676 会员），对本档 L0 总体属 `r tip("INFERRED")` 而非 `r tip("OBSERVED")`；惟结论方向（尾段维度无判别力）在 v30 已由符号检验 p=0.5847 独立佐证，两者一致。
若需 L0 总体的直接读数，须重导 v30 版 CSV。
:::


::: {.callout-important}
### 本章为对本报告自身的价值审计

不问「管道跑得对不对」（前文已逐层验证），而问：**这份交付件能不能降低误判率、
能不能更准地标记风险会员、落实后能不能提升市场份额与盈利。**
全部以实测作答，**不成立者如实写不成立**。
:::

### 一、本报告的宗旨

原始宗旨（建档时）：验证「压哨（`r tip("尾段")`）下注者拥有信息优势」，
据以生成风控特征，优化封盘延迟策略。

**该宗旨已失效**——假说经本项目自身数据证伪。**现行宗旨改为三项**：

| # | 现行宗旨 | 性质 |
|:--|:--|:--|
| 1 | **证伪留档**：保全「尾段无优势」这一结论的可复算证据 | 防止假规则复活 |
| 2 | **口径基础设施**：`bs` 层的金额归一（GGR／NGR／洗码量／退水）与假说无关，是纯经营拆解 | 可持续复用 |
| 3 | **经营杠杆载体**：金额组维度承载真正可落地的商业结论 | 见第四章 |

### 二、误判率：能否降低——**实测不能，且方向相反**

`S_player_tail.csv` **本身不含任何风险标签列**，故须外接 `S05_member_month_panel.csv`
的 `risk_label` 方可测。关联覆盖 100%，得会员级正例 123 名。

#### 2.1 以 `tail_share` 作判据的实测表现

| 判据 | 命中 | 真阳 | 假阳 | **精确率** | 召回 |
|:--|--:|--:|--:|--:|--:|
| `tail_share ≥ 0.4269`（P90） | 5,769 | 10 | 5,759 | **0.173%** | 8.1% |
| `tail_share ≥ 0.5` | 3,375 | 4 | 3,371 | **0.119%** | 3.3% |
| `tail_share ≥ 0.6` | 1,437 | 2 | 1,435 | **0.139%** | 1.6% |
| — | **基准率（不筛选）** | — | — | **0.2133%** | 100% |

::: {.callout-caution}
### 三档精确率**全部低于基准率**

**用 `tail_share` 筛人，比随机抽还差。** 基准率 0.2133% 意味着随手抓 1,000 人平均有 2.13 个真风险户；
而按 `tail_share ≥ 0.6` 筛 1,437 人只抓到 **2 个**（精确率 0.139%）。

**结论：以 `tail_share` 为判据不但不降低误判率，反而升高。**
:::

#### 2.2 各维度判别力（AUC，0.5 = 随机）

| 维度 | AUC | 判定 |
|:--|--:|:--|
| `tail_rebate` | **0.9366** | ✅ 强 |
| `n_rounds_all` | **0.8315** | ✅ 强 |
| `tail_stake` | **0.8259** | ✅ 强 |
| `tail_valid_bet` | **0.8253** | ✅ 强 |
| `tail_roi` | 0.5273 | ✗ 随机 |
| `tail_winrate` | 0.5231 | ✗ 随机 |
| `winrate_diff` | 0.5007 | ✗ 随机 |
| `tail_share` | 0.4610 | ✗ 随机 |
| `tail_profit_share` | 0.4602 | ✗ 随机 |

::: {.callout-note}
### 本报告最重要的一张表

**分野极其干净**：五个**尾段类**维度（`tail_share`／`tail_winrate`／`winrate_diff`／
`tail_roi`／`tail_profit_share`）AUC 全落在 **0.46~0.53**，与掷硬币无异；
四个**金额/规模类**维度 AUC **0.83~0.94**。

> **有判别力的从来不是「压哨与否」，而是「下多少钱、打多少局、拿多少返水」。**

这为「尾段假说证伪」提供了独立于符号检验的**第二重证据**——
不是效应小，是**这个维度根本不携带风险信息**。
:::

### 三、能否更精准辨别与标记风险会员

**用尾段维度：不能**（见 §2）。

**用本表的金额维度：能，但须讲清三件事**：

1. `tail_rebate` AUC 0.9366 看似极强，但它与 `n_rounds_all`、`tail_stake`、`tail_valid_bet`
   **高度共线**——四者本质都在测「这个人下了多少钱」，不是四个独立信号。
2. 高 AUC **不等于可用**：基准率仅 0.2133%，即便 AUC 0.94，在 1092:1 的极端不平衡下
   精确率依然会很低。**AUC 高 ≠ 抓得准。**
3. `risk_label` 本身仅 **123 名有效正例**，且此前已实测：以其为目标的 Youden 最优阈值
   自助 95% 区间宽达点估的 **186%**——**切点极不稳定**。

### 四、落实后能否提升市场份额与盈利

::: {.callout-warning}
### 须分三层，不可混为一谈

**第一层 · 阈值调整本身：提升 = 0**

`HAVING` 是**分析过滤器**，不是业务动作。改它不改变任何会员的下注行为，
公司实际 `r tip("GGR")` 变化为零。

**第二层 · 尾段规则上线：提升 = 0，且有负价值**

精确率低于基准率，上线只会误伤真客户、增加客诉、消耗审核人力。
**证伪一条假规则的价值，正在于避免了这笔损失。**

**第三层 · 金额组杠杆：有规模，但未验证因果**

见第四部分三条杠杆。**问题的规模已量化，干预的效果尚未验证**——
须走 `r tip("PSM")` + `r tip("DID")` 或 A/B Test 方可言「提升多少」。
:::

### 五、局限（四项，须随结论一并披露）

1. **无内生标签**：本表不含风险标签，一切误判率评估须外接 `S05`，且其正例仅 123 名。
2. **口径未锁**：`validbet` 双定义未结（F-02，S1），洗码量与 ROI 判级 `r tip("UNKNOWN")`。
3. **常规段不可复算**：`norm_win`／`norm_lose`／`norm_valid_bet`／`norm_rebate` 未输出（F-09），
   故 `r tip("NGR")` 无法复算，`winrate_diff` 无法独立验证。
4. **无因果识别**：一切组间差异属描述性；分组依据本身构成 `r tip("自选择")`。

### 六、未来可优化与升级（按性价比排序）

| 优先 | 事项 | 理由 |
|:--:|:--|:--|
| **高** | 补输出 `norm_*` 四列 | 零成本，解 F-09，使 NGR 可算 |
| **高** | 补 `n_bets_member`（该会员本局注数） | 现已永久丢失；是修正基线偏置的必需量 |
| **高** | 结 `validbet` 双定义（V-03） | S1 未结则金额类结论全部悬空 |
| 中 | `bs` 层加 NULL 拦截 | 解 F-13 静默漏计 |
| 中 | 补 `late_def` 锁定列 | 缺列则交付件按规则应拒收 |
| **低** | 尾段阈值调优 | **建议停止投入**——维度无判别力 |
| 中 | 多源证据融合（见下节） | 单表金额维度受基准率 0.2133% 与共线性双重制约，须外接独立轴 |
| 低 | 对标外部权威标准（见文末 §参考文献） | 方法论对齐，非即时收益项 |

### 六之二、累计满30局起 与 累计满171局起 的三段分层实测——本档指向平行版本

::: {.callout-note}
### 应原提问者要求：累计满30局起须纳入与累计满171局起的比较

「累计满30局起 与累计满171局起 各自圈出多少活跃会员、占比、均投注额、均盈亏」的完整三段
（30 全域／171 达标／被排除段）现算分层表，**已在 `_1_01_v171.qmd` 版新增 §第二部分之二
（`#sec-tier-30-171`）中给出**，不在本档重复——依主方案 `@sec-benchmark-arm` 铁律，
两档并存、各自完整但不重复正文。本档（L0 基线臂）读者如需三段对比，请径查该处；
其"分层措施建议"表同样适用于本档全体 159,603 名会员的场景解读。
:::

### 六之三、搭配 SQL 总包 v3 其余交付件降低误判率——已升级为实测（本档摘要，全文见 v171 版）

::: {.callout-important}
### 本节状态更新：原提问者已补传所需文件，方向性论证已升级为实测

`a168_取数与核验_SQL总包_v3.sql`、`C06_hedge_pairs.csv`、`I_ip_agg.csv`、
`R03b_player_dealer_daily.csv`（分卷，合并后 614.3 万行）**本轮均已补传并现算**。
完整方法论、R chunk 与逐表实测结果见 `_1_01_v171.qmd` 版 §六之二，本档仅摘四条要点，
不重复展开正文（依两档并存不重复之体例）：
:::

1. **`C06_hedge_pairs.csv`（对打对）实测证实为正交信号**：三段分层浓度几乎不随门槛变化，
   对既有四个"强"金额维度的判别力 AUC 仅 0.14~0.49——是本轮唯一被数据**正面验证**（而非仅未证伪）
   独立于"下注规模"的候选证据轴。
2. **`R03b_player_dealer_daily.csv` 的猜想被实测部分推翻**：原猜与金额维度"共线度低"，
   实测证伪（Spearman ρ 约 0.53），但其衍生特征对独立构造的"对打对"旗标仍有高于既有金额维度的
   判别力，判 `r tip("INFERRED")` 级"互证"关系——**须与两项数据质量警示并读**：
   该表覆盖仅约 33.9%（与本项目已知截断事件行数逐位吻合），且经查 `SQL总包v3` 卷首内嵌
   §Z-13 审计确认**缺剔测试线**（原文明确指出污染不随占比线性衰减）。
3. **`I_ip_agg.csv` 的 `n_member_raw`/`n_member_eff` 口径悬案**取得强 `r tip("INFERRED")` 级判断：
   查证 SQL 定义本身的 `HAVING`／`ORDER BY` 均取 `n_member_eff`，据此判定后者为主口径；
   同时该表结构性无法做会员级关联（导出粒度为 IP 非会员），建议下一轮改请求
   `I_ip_player.csv`（SQL 总包清单第 17 项）。
4. **仍未解决**：`S05_member_month_panel.csv`（`risk_label` 唯一来源）本轮仍未上传，
   一切"结构独立"实测均不能升级为"精确率/AUC 提升"实测。

### 七、结论

::: {.callout-note}
### 四句话

1. **误判率**：以尾段维度筛人，精确率 0.119%~0.173%，**全部低于基准率 0.2133%**——
   不降反升。此路不通，已实证。
2. **判别力**：尾段五维 AUC 0.46~0.53（随机），金额四维 AUC 0.83~0.94。
   **携带风险信息的是金额，不是压哨。**
3. **盈利**：阈值调整对 GGR 影响为零；尾段规则上线为负价值；
   金额杠杆有规模但**因果未验证**。
4. **本报告的价值**：不在于提供了一条能赚钱的规则，而在于**用可复算的证据关闭了一条死路**，
   并保全了金额口径这套可持续复用的基础设施。
:::

# 附录 C：阈值溯源补充（应原提问者要求）

## C.0 完整源代码

```{sql, eval = FALSE}
-- eval = FALSE

-- ═══════════════════════════════════════════════════════════════════════
-- S_player_tail 与 非S_player_tail 整体聚合对比
-- 用途：查覆盖率——HAVING COUNT(*)>=30 这道闸，筛掉了多少人、多少局、多少钱
-- 与 D-06 的关系：ta / rk / vd / bs / ord / prd / fl 七层与原包逐字一致，
--   仅在 vd 层新增一道防御性局键哨兵闸（见下方标注），非本次臆造，
--   对应过去会话已知的局键哨兵残量（约 102 行，量极小，零成本可挡）
-- 本查询不产出交付件，仅供 Superset SQL Lab 内直接阅读
-- ═══════════════════════════════════════════════════════════════════════

WITH ta AS (                                                          -- 测试线代理名册，与 D-06 完全一致
  SELECT DISTINCT age001 AS aid
  FROM ods_mariadb_2b.ods_a168_agent
  WHERE age022 = '1'
),
rk AS (                                                               -- 版本去重 + 窗口/游戏类别切分，与 D-06 完全一致
  SELECT b.bet01, b.updatetime, b.sync_time, b.dt, b.bet02,
         b.bet03, b.bet04, b.bet05, b.bet08, b.bet11,
         b.bet13, b.bet14, b.bet16, b.bet17, b.bet18,
         b.bet19, b.bet20, b.bet21, b.bet22, b.bet38,
         b.bet39, b.category, b.validbet,
         ROW_NUMBER() OVER (
           PARTITION BY b.bet01
           ORDER BY b.updatetime DESC, b.sync_time DESC, b.dt DESC) AS rn
  FROM ods_mariadb_2b.ods_a168_bet02 b
  WHERE b.dt >= '2026-03-21' AND b.dt < '2026-08-07' AND b.bet02 = '101'
),
vd AS (                                                               -- 主体准入：与 D-06 六项条件完全一致，末两行为本次新增防御闸
  SELECT r.*
  FROM rk r
  LEFT JOIN ta t1 ON t1.aid = r.bet18
  LEFT JOIN ta t2 ON t2.aid = r.bet19
  LEFT JOIN ta t3 ON t3.aid = r.bet20
  LEFT JOIN ta t4 ON t4.aid = r.bet21
  LEFT JOIN ta t5 ON t5.aid = r.bet22
  WHERE r.rn = 1 AND r.category = '1' AND UPPER(TRIM(r.bet38)) = 'N'
    AND CAST(NULLIF(TRIM(r.bet05),'') AS BIGINT) > 0
    AND CAST(NULLIF(TRIM(r.bet11),'') AS DECIMAL(20,8)) > 0
    AND NULLIF(TRIM(r.bet08),'') IS NOT NULL
    AND COALESCE(t1.aid, t2.aid, t3.aid, t4.aid, t5.aid) IS NULL
    AND NULLIF(TRIM(r.bet03), '0') IS NOT NULL                        -- 新增：局键哨兵闸——bet03='0' 者剔除（对照既知的 102 行局键哨兵残量）
    AND NULLIF(TRIM(r.bet39), '0') IS NOT NULL                        -- 新增：同上，桌号哨兵一并剔除
),
bs AS (                                                               -- 口径归一层，与 D-06 完全一致
  SELECT v.bet05 AS member_id,
         CONCAT_WS('|', v.bet03, v.bet04, v.bet39) AS round_key,
         v.bet39 AS table_id,
         CAST(NULLIF(TRIM(v.bet08),'') AS DATETIME) AS t_bet,
         CAST(NULLIF(TRIM(v.bet13),'') AS DECIMAL(20,4))
           / CAST(NULLIF(TRIM(v.bet11),'') AS DECIMAL(20,8)) AS stake,
         CAST(NULLIF(TRIM(v.validbet),'') AS DECIMAL(20,4))
           / CAST(NULLIF(TRIM(v.bet11),'') AS DECIMAL(20,8)) AS valid_bet,
         (CAST(NULLIF(TRIM(v.bet14),'') AS DECIMAL(20,4))
          - CAST(NULLIF(TRIM(v.bet13),'') AS DECIMAL(20,4)))
           / CAST(NULLIF(TRIM(v.bet11),'') AS DECIMAL(20,8)) AS game_pnl,
         CAST(NULLIF(TRIM(v.bet16),'') AS DECIMAL(20,4))
           / CAST(NULLIF(TRIM(v.bet11),'') AS DECIMAL(20,8)) AS rebate,
         CAST(NULLIF(TRIM(v.bet17),'') AS DECIMAL(20,4))
           / CAST(NULLIF(TRIM(v.bet11),'') AS DECIMAL(20,8)) AS net_pnl
  FROM vd v
),
ord AS (                                                              -- 局内时序定标，与 D-06 完全一致
  SELECT b.*, PERCENT_RANK() OVER (PARTITION BY round_key ORDER BY t_bet) AS pr_in_round,
              COUNT(*)      OVER (PARTITION BY round_key)                 AS n_in_round -- 每局注单数（整局所有玩家的注单行数）
  FROM bs b
),
prd AS (                                                              -- 玩家-局聚合（L6 闸），与 D-06 完全一致
  SELECT member_id, round_key, table_id,
         MAX(pr_in_round) AS max_pr,
         MAX(n_in_round)  AS n_in_round,
         SUM(stake) AS stake, SUM(valid_bet) AS valid_bet,
         SUM(game_pnl) AS game_pnl, SUM(rebate) AS rebate, SUM(net_pnl) AS net_pnl,
         CASE WHEN SUM(game_pnl) > 0 THEN 1 ELSE 0 END AS is_win,
         CASE WHEN SUM(game_pnl) < 0 THEN 1 ELSE 0 END AS is_lose
  FROM ord WHERE n_in_round >= 5
  GROUP BY member_id, round_key, table_id
),
fl AS (                                                               -- 尾段判定，与 D-06 完全一致
  SELECT p.*, CASE WHEN p.max_pr >= 0.80 THEN 1 ELSE 0 END AS is_tail
  FROM prd p
),
member_agg AS (                                                       -- 玩家级预聚合（新增，非 D-06 原有）
  SELECT member_id,
         COUNT(*)      AS n_rounds_all,
         SUM(is_tail)  AS n_rounds_tail,
         SUM(stake)    AS stake,
         SUM(valid_bet)AS valid_bet,
         SUM(game_pnl) AS game_pnl,
         SUM(rebate)   AS rebate,
         SUM(net_pnl)  AS net_pnl
  FROM fl
  GROUP BY member_id
),
labeled AS (                                                          -- 按 HAVING>=30 这道闸，把玩家分成两群
  SELECT *,
    CASE WHEN n_rounds_all >= 30 THEN 'S_player_tail'
         ELSE '非S_player_tail' END AS population
  FROM member_agg
)
SELECT
  population,
  COUNT(*)                                          AS n_members,
  SUM(n_rounds_all)                                 AS total_rounds,
  SUM(n_rounds_tail)                                AS total_tail_rounds,
  SUM(n_rounds_tail) * 1.0 / NULLIF(SUM(n_rounds_all), 0) AS overall_tail_share,
  AVG(n_rounds_all * 1.0)                           AS avg_rounds_per_member,
  MIN(n_rounds_all)                                 AS min_rounds,
  MAX(n_rounds_all)                                 AS max_rounds,
  SUM(stake)                                        AS total_stake,
  SUM(valid_bet)                                     AS total_valid_bet,
  SUM(game_pnl)                                     AS total_game_pnl,
  SUM(rebate)                                       AS total_rebate,
  SUM(net_pnl)                                      AS total_net_pnl,
  SUM(valid_bet) * 1.0
    / NULLIF(SUM(SUM(valid_bet)) OVER (), 0)        AS share_of_total_valid_bet
FROM labeled
GROUP BY population
ORDER BY population;
```

## C.1 为什么 `n_in_round >= 5`？（应原提问者要求新增）

- **来源**：`prd` 层代码行内注释——"过滤闸：只保留注单数 ≥ 5 的局（确保 `PERCENT_RANK` 的分布有统计意义）"，
  `r tip("OBSERVED")`，非本轮臆测。
- **机制**：`n_in_round = COUNT(*) OVER (PARTITION BY round_key)`，取自 `ord` 层，
  是**该局全体参与者的注单总数**（非单一会员的注数）；`prd` 层 `WHERE n_in_round >= 5` 才聚合，
  是**数据质量闸**，不是业务偏好闸——`PERCENT_RANK() = (rank-1)/(n-1)`，`n` 极小时该统计量退化
  （`n=1` 时分母为 0）。
- **本轮新增的数学验证**（`r tip("OBSERVED")`，逐值现算，非推测）：不同 `n_in_round` 下，
  局内最后一注（`percent_rank = 1`）及其余各注是否落入 `>= 0.80` 尾段区间的**曝光率**：

  | `n_in_round` | 离散分位值 | `>=0.80` 的注单数 | 曝光率 |
  |--:|:--|--:|--:|
  | 2 | 0.000, 1.000 | 1 | **50.0%** |
  | 3 | 0.000, 0.500, 1.000 | 1 | **33.3%** |
  | 4 | 0.000, 0.333, 0.667, 1.000 | 1 | **25.0%** |
  | **5** | 0.000, 0.250, 0.500, 0.750, 1.000 | 1 | **20.0%**（首次贴合"后20%"设计初衷） |
  | 6 | 0.000, 0.200, …, 0.800, 1.000 | 2 | 33.3% |
  | 10 | 0.000, 0.111, …, 0.889, 1.000 | 2 | 20.0% |

  `n_in_round < 5` 时曝光率最高达 **50%**（`n=2`），远离"后 20%"的设计初衷；
  **`n=5` 是曝光率首次精确落在 20.0% 的最小值**，此后随 `n` 增长在 **20.0%~33.3%** 间振荡——
  与本文件既有 F-04 发现（"曝光率随局内注单数在 20.0%~33.3% 振荡"）**逐值吻合**，
  非本轮孤立新造的数字。

::: {.callout-note}
## 证据分级须诚实区分：数学是 `OBSERVED`，"原作者为此而选 5" 是 `INFERRED`

上表曝光率为 `PERCENT_RANK` 公式的确定性推论，`r tip("OBSERVED")`。但"设计者当初正是
为了让曝光率落在 20.0% 而选定 5"这一**因果归因**，本文件与 `SQL总包v3` 均**未见明文佐证**，
判 `r tip("INFERRED")`——不排除另有更朴素的理由（如"5"本身是常见的工程经验取整）。
`n_in_round >= 5` 缓解但**不解决** F-04 振荡本身：`n=5` 与 `n=6` 之间曝光率仍从 20.0% 跳到 33.3%。
:::

## C.2 为什么 `p.max_pr >= 0.80`？（本轮订正：原误书为裸 `pr`，经核验应为 `p.max_pr`）

::: {.callout-important}
## 🔧 订正记录（应原提问者要求核验后斧正，2026-08-17）

原标题与内文均写作裸 `pr >= 0.8`。经查证 `§C.0` 完整源码 `fl` 层：
`SELECT p.*, CASE WHEN p.max_pr >= 0.80 THEN 1 ELSE 0 END AS is_tail FROM prd p`——
`p` 是 `prd` 这一 CTE 的别名，列名是 `max_pr`（非裸 `pr`），字面量是 `0.80`（非 `0.8`）。
`pr_in_round` 是**注单级**的连续分位（产自 `ord` 层），`max_pr` 是**玩家-局级**、
经 `MAX(pr_in_round)` 聚合后的值（产自 `prd` 层）——二者同源但粒度不同，不可混用同一符号。
本节标题与下文口径据此统一斧正。
:::

- **来源**：业务启发式阈值（`r tip("E1")` 领域经验），非统计计算得出——与 `HAVING COUNT(*) >= 30`
  （见 A.4，有 Wilson CI 依据）性质不同，须分开归类，不得混称"都有统计依据"。
- **依据**（三条业务论证，`SQL总包v3` 步骤七行内注释原话："阈值 0.80 源于'二八原则'行业惯例
  （E1 级标准）"）：
  1. **二八定律**：尾部 20% 的时间窗口是信息优势或延迟套利的高发区（业务假设，本项目已证伪）。
  2. **均匀分布基准**：随机下注落在该区间的概率名义上为 20%（实际据 A.1 表格在 20.0%~33.3%
     间振荡，非精确 20%）。
  3. **工程可解释性**：`0.80` 是便于跨团队沟通的整数阈值。
- **须与全文其余结论并读**：`max_pr >= 0.80` 所生产的 `is_tail`／`tail_share` 等指标，
  其判别力已在"宗旨、价值与误判率实测"一章实测为 AUC 0.4610（与掷硬币无异），
  **本节仅解释该阈值的历史设定依据，不代表该阈值在生产判定中仍然有效**。

## C.3 关于 `p.progress >= 0.90` 的核验结果——本管道**不存在**此条件（应原提问者要求核验）

::: {.callout-warning}
## 如实核验：全文检索无果，未编造理由，请原提问者复核意图

已对 `a168风控_尾段投注_1_01.qmd`（含 `§C.0` 完整源码）与 `a168风控_尾段投注_1_01_v171.qmd`
**逐字检索** `progress`／`0.90`／`0.9`，结果：

- **`progress` 仅出现一处**（`_1_01_v171.qmd` §5.2"未结缺口"表）：
  "`tail_share` 同名异义（**D-06 用 `max_pr`／X-01 用 `progress`**）——不可比不可互换"——
  即 `progress` 是**另一条查询 X-01** 的列名，**不属于本报告所解读的 D-06 管道**（本档 `§C.0`
  完整源码全篇无 `progress` 一词）。
- **`0.90` 仅出现一处**（`_1_01_v171.qmd`）：`PERCENTILE_APPROX(tail_share, 0.90) OVER ()`——
  这是**求 `tail_share` 的第 90 百分位数**（分布监控用途），与"会员何时开始下注"或
  任何准入过滤条件**无关**，语义上不能等同为筛选条件。
- 本管道决定"是否入选分析池"的准入条件，逐层核验只有六项（详见 `§C.0`）：
  `rn=1`（版本去重）、`category='1'`（一般注单）、`bet38='N'`（非重对）、测试线代理排除、
  `bet05`／`bet11`／`bet08` 非空转型、局键与桌号哨兵闸——**均不含任何 `progress` 或 `0.90` 字样**。

**结论**：`p.progress >= 0.90` 在本报告所解读的这套管道（D-06，`_1_01.qmd` 与
`_1_01_v171.qmd` 共用）中**查无此项**。本节**不为不存在的条件杜撰理由**——若原提问者
所指其实是 `p.max_pr >= 0.80`（见 A.2）或另一条 X-01 查询的 `progress` 字段，
请明确指出，届时另行核实作答；在澄清之前，本报告不擅自猜测并改写。
:::

## C.4 为什么 `HAVING COUNT(*) >= 30`？

- **来源**：中心极限定理（CLT）经验法则 + 工程可行性。
- **计算依据**：
  - 若真要达到 Wilson CI 总宽度 ≤ 0.15（即 ±7.5%），在 `p=0.5` 下需要 `n ≈ 171`。
  - 但 171 局会筛掉绝大多数玩家，导致样本严重偏差。工程上折衷取 `30`，此时 CI 总宽度约 0.36（±18%），虽然粗糙但保留了足够样本量。
- **定性**：`30` 是 E2+E5 的折衷值，`0.15` 是理论警示值，并非实际筛选目标。
- **补记（2026-08-17）**：此处"171 会筛掉绝大多数玩家"的论证**当时用于说明为何不直接取 171**，
  但本项目后续**已**将 171 实装为独立的 L1 候选臂（见 `_1_01_v171.qmd`），二者现为**并存**关系
  （30=L0 基线、171=L1 候选），并非"171 不可行故弃用"——特此更新，避免读者误解为该路径已被否决。

## C.5 Wilson CI 宽度的标准与用途

- **定义**：Wilson 置信区间用于二项式比例（如胜率）的区间估计，在小样本或极端 p 值时比 Wald 区间更稳健。
- **宽度 0.15 的物理意义**：胜率估计误差约为 ±7.5 个百分点。
- **行业标准**：风控分析通常要求比例估计误差不超过 ±5%~±10%，0.15 是权衡稳健性与样本可得性的常用折衷值。
- **计算公式**：`n_min = (Z^2 * p * (1-p)) / (半宽)^2`。当半宽=0.075、Z=1.96、p=0.5 时，`n ≈ 171`。

```r
# R 语言 Wilson CI 计算示例
library(binom)
binom.confint(x = 15, n = 30, conf.level = 0.95, methods = "wilson")
```

# 参考文献 {#sec-refs}

::: {.callout-note}
## [R-1] 《顶级量化风控与百家乐（Baccarat）商业变现实战指南》——已纳入核心参考，附审计结论

**性质裁定**：行业方法论参考文档，**非 a168 本项目实测结果**；凡引用其具体数字须另行取数
方可写入正式商业结论，本报告仅引用其分析框架与措施方向。完整三档审计（✅ 外部有据可查 /
⚠️ 须与自身证据协调 / 🚩 合规风险须提示）见 `_1_01_v171.qmd` 版 §参考文献 [R-1]，
两档共用同一份审计结论，此处不重复展开。
:::

外部权威标准与学术文献清单（[E-1]~[E-10]，涵盖认证标准、反洗钱、诚信监控联盟、
极端类别不平衡统计方法、真实判例、防作弊设备）**同见 `_1_01_v171.qmd` 版 §参考文献**——
两档血统一致，为免重复维护两份可能失步的清单，正式清单以 v171 版为准，本档仅作索引指向。

# 变更日志 {#sec-changelog}

::: {.callout-warning}
## 本档此前无独立变更日志专章——本轮补建

本档历史上多轮修改均以正文内嵌自审（如 §6"盈亏与盈亏率为何未纳入 §5.1：自审与补正"）方式记录，
未设专章，与本档姊妹篇 `_1_01_v171.qmd` 的体例不一致。本轮起比照后者补建独立变更日志专章，
此前的修改历史因未曾以此形式记录，不作追溯重建，仅记本轮起。
:::

**v1.01-1.1.0（2026-08-17 补丁，应原提问者要求）**

- 🔧 **署名更正**：YAML `author` 由「Ryo（雷欧）」改为「Ryo Eng（黄联富）」，合于永久称呼约定
  （与 `_1_01_v171.qmd` 同步修正，该档并发现其变更日志曾"声明已改"但实体未改的声明-实体不符问题，
  本档一并同步核验，YAML 属首次修正，无该问题）。
- 🔧 **审计发现并订正**：附录 §A.3 与正文 §5.3、§宗旨与误判率实测 §2.2 存在直接矛盾
  （旧结论称 `tail_share > 0.6` 为"极强行为偏离信号"，新实测证实 AUC 0.4610、精确率低于基准率）——
  已加订正提示框，注明旧结论作废、以新实测为准，不删除原文（保留历史沿革）。
- ➕ **新增 §六之二**：指向 `_1_01_v171.qmd` §第二部分之二的三段分层实测（30 全域／171 达标／
  排除段的会员数、占比、均投注额、均盈亏与分层措施建议），本档不重复正文，仅作索引。
- ➕ **新增 §六之三**：与 `SQL总包v3` 其余交付件搭配降低误判率的方向性分析——因该 SQL 文件
  及候选 CSV（`I_ip_agg.csv`／`C06_hedge_pairs.csv` 等）本轮未上传，**明确标注为 `r tip("UNKNOWN")`
  方向性论证，非实测结论**，给出候选证据轴与验证优先级表。
- ➕ **新增 §参考文献**：正式纳入《顶级量化风控与百家乐商业变现实战指南》为核心参考，
  完整审计结论与外部标准清单以 `_1_01_v171.qmd` 版为准，本档索引指向以免双份清单失步。
- 📌 **主方案未改动**：应要求，本轮**未**触碰三文件铁律锁定的 `a168风控与客户分层评分体系_商业方案.qmd`
  ／`a168风控评分_精要商业报告.qmd`／`a168_取数与核验_SQL总包_v3.sql`，全部新增内容限于本子文档。

**v1.01-1.2.0（2026-08-17 补丁二，应原提问者补传文件而升级）**

- 🔁 **§六之三由「方向性论证」升级为「实测摘要」**：原提问者补传 `SQL总包v3`、`C06_hedge_pairs.csv`、
  `I_ip_agg.csv`、`R03b_player_dealer_daily`（分卷）四份文件，完整实测过程与 R chunk 见
  `_1_01_v171.qmd` §六之二，本档仅收四条摘要结论，不重复展开正文。
- ✅ 首次取得 SQL 总包 69 份交付件完整清单，并解读其内嵌 §Z-13 净化审计（`R03b` 家族缺剔测试线，
  P0 级警示）。
- ✅ `C06_hedge_pairs.csv` 实测证实为正交信号；`R03b` 猜想被部分证伪（与金额维度中度相关）但
  仍有独立判别力增量；`I_ip_agg.csv` 口径悬案取得强 `INFERRED` 级判断，并确认其结构性无法
  做会员级关联，建议改请求 `I_ip_player.csv`。
- ⚪ `S05_member_month_panel.csv` 仍未到位，一切结论边界与 v171 版一致。

**v1.01-1.3.0（2026-08-17 补丁三，应原提问者五项核验要求）**

- 🔧 **§A.1→A.2 订正**：原标题与内文误书裸 `pr >= 0.8`，经核验 `§A.0` 完整源码 `fl` 层
  （`SELECT p.*, CASE WHEN p.max_pr >= 0.80 THEN 1 ELSE 0 END AS is_tail FROM prd p`）
  确认应为 **`p.max_pr >= 0.80`**（`p` 为 `prd` 别名，字面量 `0.80` 非 `0.8`）——
  `pr_in_round`（注单级）与 `max_pr`（玩家-局级，经 `MAX()` 聚合）同源不同粒度，不可混用。
- ➕ **新增 §A.1「为什么 `n_in_round >= 5`？」**：查证 `prd` 层代码行内注释为直接依据，
  并本轮新增数学验证——逐值现算 `PERCENT_RANK` 在 `n_in_round=2..14` 下的曝光率分布，
  证实 `n=5` 为曝光率首次精确落于 20.0%（设计初衷值）的最小值，且与既有 F-04 发现
  （曝光率 20.0%~33.3% 振荡）逐值吻合；同时诚实标注"5 为此而选"属 `r tip("INFERRED")`
  因果归因，非 `r tip("OBSERVED")` 明文佐证。
- 🚫 **§A.3 变更为「查证结果：条件不存在」**：原提问者要求补充"为什么 `p.progress>=0.90`"，
  经对 `_1_01.qmd`（含完整源码）与 `_1_01_v171.qmd` **逐字检索** `progress`／`0.90`，
  确认该条件**不存在**于本报告解读的 D-06 管道——`progress` 唯一出处是
  `_1_01_v171.qmd` 已有表述"D-06 用 `max_pr`／**X-01** 用 `progress`"（另一条查询的列名），
  `0.90` 唯一出处是 `PERCENTILE_APPROX(tail_share, 0.90)`（分布监控用途，非准入过滤）。
  **本节未为不存在的条件杜撰理由**，如实记录核验过程并请原提问者复核意图，不擅自猜测代答。
- 🗑️ **移除原 §A.3「为什么 `tail_share > 0.6`」的误导性内容**（含其原始论证段落与上一轮补丁
  加注的订正提示框，一并移除，不再于正文重复陈述）：该内容与本文件后续 §5.3、§宗旨与误判率
  实测 §2.2 的实测结论（AUC 0.4610、精确率低于基准率）直接矛盾，经核验代码侧亦无对应的
  `0.6` 操作性设定——依"变更日志载过程、正文零叙事"之例，说明移至此处，正文不再保留。
- ✅ **§A.4（原A.2）补记**：既有"171 局会筛掉绝大多数玩家"论证系当时用于说明为何不直接取 171，
  本项目后续已将 171 实装为独立 L1 候选臂（`_1_01_v171.qmd`），二者现为并存而非否决关系，
  已在该节补一句澄清，避免误读。
- ✅ **核验结论（未改动）**：`tail_share ≥ 0.6` 在 §2.1 精确率实测表中的出现，属**检验历史提议
  阈值是否有效**的实证用途（结果证实无效），非"仍是操作性阈值"的陈述，判定**无需移除**，
  与被移除的原 §A.3 性质不同，特此区分说明。

**v1.01-1.4.0（2026-08-17 补丁四，应原提问者要求在引言下说明准入范围）**

- ➕ **新增 §引言·数据准入范围**：逐层列出 D-06 管道真实的四层准入链条（注单级过滤、
  局级过滤、玩家-局级标记、会员级门槛），每项均附字段正名与业务含义，全部据 `§A.0`
  完整源码逐字核实。
- 🔍 **`p.progress>=0.90` 核验结论重大更新**：本轮从原提问者补传的 `SQL总包v3.sql`
  中**找到该条件的确切出处**——第 2427 行"X-01·两规则组合矩阵"（交付件 `X_combo.csv`），
  `p` 为 CTE `pr` 的别名。**该条件真实存在**，此前"查无此项"的判定范围**仅限于**
  D-06／本报告解读对象，该范围内的判定不变；本轮补充说明 X-01 与 D-06 是两条独立管道
  （"尾段"判据方法论不同：D-06 用局内注单序位百分位 `max_pr`，X-01 用局内物理时间进度
  `progress`），二者的"tail_share"同名异义、不可互换，SQL 原注本身已如此标注。
  一并记录：X-01 自身代码中已有的两处待撤销事项（`tail_share>=0.47` 别名误称 P90、
  `tail_share>0.6` 无统计依据）与本报告 `§A.3` 移除 D-06 侧同类表述方向一致，
  但明确不越权代改 X-01。

**v1.01-1.5.0（2026-08-17 补丁五，应原提问者要求重新定义）**

- 🔁 **§引言／简介 重新定义**：新增置顶重新定义框，明确本文档现行真实定位是①参与度分层
  底表②金额口径基础设施③证伪存档三项，**不再是风控识别工具**——此前该结论虽已存在于
  "宗旨、价值与误判率实测"章（约第900行），但引言未同步，读者按顺序读到此处前会得到
  已过时的印象，本轮予以纠正并前置。
- 🔁 **§第一部分 重新定义**：
  - "核心对象"订正粒度精确度——原以裸 `pr_in_round>=0.80` 描述核心对象，未精确到判定
    实际发生的"玩家-局"层级，本轮据 `fl` 层源码订正为 `max_pr = MAX(pr_in_round)`。
  - "业务假设"加订正框，明确标注建档原文"已证伪，仅供审计追溯"，不代表现行结论。
  - "输出目的"新增"现行目的"框，取代原"优化风控延迟策略"这一已随假说证伪撤回的应用方向。
- 🔧 **§第二部分 L1-L5 闸门表订正**：L3"身份纯净闸"原遗漏 `category='1'`（一般注单）
  一项，据 `§A.0` 源码核对补回，并加订正标注。
- ⚠️ **本轮审计范围说明**：本轮对引言、第一部分、L1-L5闸门表做了逐字核对与订正；
  第二部分步骤二至步骤八（CTE逐层代码自述）、第三部分之二（交付件商业解读）等章节
  此前已多轮核实、内容与现行定义无冲突，本轮未发现需要变更之处，但**未逐字重新过一遍
  全部约1,400行**——如仍有具体段落存疑，请指出具体章节，我再针对性核查，不在此宣称
  "全文逐句已核实完毕"。
- 📌 **本轮未开始** `R01_late_shoe.csv`／`C06_hedge_pairs.csv`／`risk_label` 相关分析——
  按要求，先完成本档与v171档的重新定义，再进入下一阶段。

**v1.01-2.0.0（2026-08-17 补丁六，应原提问者要求整体重新定义与结构重组，含文件更名）**

- 📛 **文件更名**：`a168风控_尾段投注_1_01.qmd` → `a168会员活跃度分层_基准档_30局起.qmd`。
  仅本 qmd 子文档更名；`S_player_tail.csv` 等实际数据交付件文件名**未动**（该文件名的
  变更权限属于 `SQL总包v3.sql`，铁律锁定不在本轮修改范围），文中提及实际列名／文件名处
  一律保留字面原文，避免与实际可复算数据脱节。
- 🔁 **结构性重组（正文与附录对调）**：
  - 新增**正文第一部分：会员活跃度分层与经营价值集中度实测**，取代原"核心定义/CTE解读"
    作为文档开篇主线——内容为原§3.2"真正的商业价值落点"一节的提炼重述（GGR集中度
    22.12%→87.46%、返点消耗比13.7倍等既有实测数字原样引用，未重新计算、未变更结论）。
  - 原"第一部分：核心定义与业务标准"至"第五部分：元审计"，整体降级为**附录A：
    已证伪假说技术存档**，标题层级统一下移一级，附加"历史存档，非正文主线"警示框。
  - 原独立"最终总结（定调）"章（内容为代码质量总评，与"最终"二字易生歧义），并入
    附录A末尾改称"A.7"，消除"是否为全文总结"的读者误判风险。
  - 原"宗旨、价值与误判率实测"整章，降级为**附录B：误判率实测证据**。
  - 原"附录：阈值溯源补充"改称**附录C**，其内部 `A.0`~`A.5` 编号相应改为 `C.0`~`C.5`，
    避免与附录A新增的`A.7`编号冲突；正文（变更日志前）所有指向该附录的交叉引用
    同步改指`§C.x`；**变更日志内的历史 `§A.x` 引用刻意保留原样**，因其为对应补丁
    发布当下的真实措辞，属历史记录，不作回溯改写。
- 🔤 **术语替换**："门槛"在指代具体 30／171 数值时，全文改为"**累计满30局起**"／
  "**累计满171局起**"；泛指性"局数门槛"改"局数下限"，避免与"累计满X局起"混用出现
  语义重复。**"起"字用法已与原提问者确认为"下限"义（如"套餐100元起"），不涉及
  "从第几局开始下注"这一已核实不成立的时间起点含义。**
- ⚠️ **本轮范围边界**：正文与附录A/B/C内部的技术细节文字（CTE逐层自述、SQL列名、
  GLOSS释义等）本轮**未逐字重写**，仅做标题层级下移、章节重排与门槛术语替换——
  内容准确性此前已多轮核实，本轮性质是"结构与命名重整"，不是"重新审计全部技术细节"。
  `R01_late_shoe.csv`／`C06_hedge_pairs.csv`／`risk_label` 三项，仍未开始，按既定顺序
  待本轮结构调整确认后再进行。
