---
title: "a168 评分误判率与失误率最小化 · 专题方案 v3.1"
subtitle: "以庄家的账本说话：Theo 对 Actual · 十二道减误闸 · 全篇读表现算 · 阈值—幅度—后果三段式"
author: "Ryo Eng"
date: today
lang: zh
format:
  html:
    toc: true
    toc-depth: 4
    toc-title: "目录"
    toc-location: left
    number-sections: true
    embed-resources: false   # ★ 2026-08-14：全内联会令 Pandoc/Lua 内存耗尽（见 @sec-perf）
    self-contained-math: false
    page-layout: full
    code-fold: true
    code-tools: true
    code-summary: "查看计算代码（每块首行注明：本块对本商业方案之用途）"
    theme: cosmo
    css: |
      .gl-tip{border-bottom:1px dotted #22d3ee;cursor:help;position:relative;
        text-decoration:none}
      .gl-tip:hover::after{content:attr(data-tip);position:absolute;left:0;top:1.5em;
        z-index:9999;background:#04101f;color:#dff7ee;border:1px solid #22d3ee;
        border-radius:8px;padding:.65em .9em;width:32em;white-space:normal;
        font-size:.85em;line-height:1.6;font-weight:400;
        box-shadow:0 6px 24px rgba(0,0,0,.65)}
      .demo-banner{background:linear-gradient(90deg,#4a0d1a,#7a1327);color:#ffd64d;
        border:2px solid #ff6b8b;border-radius:8px;padding:.8em 1em;margin:1em 0;
        font-weight:700}
      table.dataTable td{vertical-align:top}
execute:
  echo: true
  warning: false
  message: false
---

```{r}
#| label: setup-pkg
#| include: false
## ═══════════════════════════════════════════════════════════════════════════
## 【本块对本商业方案之用途】
##   自动装包。本方案须在风控同仁的机器上一键渲染——若因缺一个包而停摆，
##   报告就到不了业务部与老板手上。故此处缺什么装什么，装不上也不中断，
##   只在 @sec-env 如实上报「哪个包没装上、因此哪一节降级」。
##   庄家视角：这相当于开台前的点货——荷官、牌靴、监控缺一样都要当场记账，
##   不能开了台才发现摄像头没接。
## ═══════════════════════════════════════════════════════════════════════════
PKG_NEED <- c("data.table","DT","htmltools","plotly","echarts4r","gt","MASS","knitr")
PKG_LOG <- data.frame(check.names = FALSE, 程序包 = character(),
                      状态 = character(), 缺则降级 = character())
PKG_USE <- c(
  "data.table" = "大表快速读取；缺则回落 utils::read.csv，仅变慢，不影响数字",
  "DT"         = "互动桌表（可搜可排、双向滚动、禁截列截行）；缺则回落 gt",
  "htmltools"  = "HTML 片段拼装与悬停释义；缺则悬停失效，释义改附于表下",
  "plotly"     = "互动图（阈值线、幅度标注）；缺则该图不出，绝不以静态图冒充",
  "echarts4r"  = "雷达图（极坐标）；缺则雷达不出",
  "gt"         = "桌表次选出口；DT 与 gt 皆缺方降级 kable 并当场声明",
  "MASS"       = "Huber 稳健定位；缺则该行留空，不影响其余三法",
  "knitr"      = "末选静态表出口")
for (p in PKG_NEED) {
  st <- if (requireNamespace(p, quietly = TRUE)) "✅ 已在" else {
    try(suppressWarnings(utils::install.packages(
      p, repos = "https://cloud.r-project.org", quiet = TRUE)), silent = TRUE)
    if (requireNamespace(p, quietly = TRUE)) "🆕 本次自动装上" else "⛔ 未装上"
  }
  PKG_LOG <- rbind(PKG_LOG, data.frame(check.names = FALSE,
    程序包 = p, 状态 = st, 缺则降级 = unname(PKG_USE[[p]])))
}
HAS <- setNames(lapply(PKG_NEED, function(p) requireNamespace(p, quietly = TRUE)), PKG_NEED)
if (isTRUE(HAS$data.table)) try(data.table::setDTthreads(2L), silent = TRUE)
options(scipen = 999, stringsAsFactors = FALSE); set.seed(20260814L)
```

::: {.callout-important}
## 给上司、业务部与老板的三句话（其余都是注脚）

**第一句 —— 我们现在做的，是「玩家评级」的风控反面。**
业内给客人评级用的是 <span class="gl-tip" data-tip="Theoretical Win，理论赢额。业内标准公式：平均注额 × 每小时局数 × 在场小时 × 该玩法的庄家优势。这是给客人定级、发红利、批房批餐的唯一合法依据——它衡量的是「这位客人按数学期望该给场子送多少钱」，与他这一趟实际输赢无关。">**Theo（理论赢额）**</span>：*平均注额 × 局数 × 庄家优势*。
本方案的<span class="gl-tip" data-tip="本方案四实体评分之总刻度：赏侧各维分位均值 − 罚侧各维分位均值。赏侧对应「这位客人/荷官/代理给场子创造多少价值」，罚侧对应「他有多大概率在拿场子不该给的钱」。可理解为 Theo 的风控加权版。">**综合分**</span>就是 Theo 加了一层风控扣分——
把「他该给场子送多少」和「他有多大概率在拿不该拿的钱」放在同一把尺子上。

**第二句 —— 误判在庄家账上是两笔钱，方向相反。**
<span class="gl-tip" data-tip="False Positive，假阳性。把正常客人误判为风险客并处置。庄家账上的损失：该客人的月 Theo 全部或部分蒸发，加上口碑损失与代理线连带流失。冻结结算级的误伤还要加客诉与法务成本。">**误伤（假阳性）**</span>赶跑好客人，损失的是<span class="gl-tip" data-tip="Gross Gaming Revenue，毛博彩收入 = 投注额 − 派彩。业内俗称「毛水」。注意：GGR 尚未扣退水与占成，不是场子实际到手的钱。">**GGR**</span>；
<span class="gl-tip" data-tip="False Negative，假阴性。真风险客未被判出。庄家账上的损失：打水客持续从退水与占成中套利，每一天都在漏钱；且其手法会在代理线内扩散。">**漏判（假阴性）**</span>放过打水客，漏的是退水与占成。
**这两笔钱不等价，也不能用同一个门槛去管。**

**第三句 —— 本方案当前能承诺什么，不能承诺什么。**
能承诺：名单排得准（有回测、有区间）。
**不能承诺**：「误判率低于 X%」——因为场子至今没有一份<span class="gl-tip" data-tip="随机抽样盲审集：从全体会员中随机抽取一批，交风控人员在不看模型分数的前提下独立判定。这是唯一能得出「场子里到底有百分之几是风险客」这个无偏基准率的办法。没有它，任何误判率承诺都是猜的。">**盲审底册**</span>，
不知道全场的风险客到底占百分之几。本档 @sec-g5 的<span class="gl-tip" data-tip="Conformal Prediction。给定一个独立校准集，它能保证「被放过的真风险客比例不超过 α」，且这个保证在任意样本量下都成立，不依赖模型是否正确。代价：α 的下限由校准集里的正例条数决定。">**保形预测**</span>正是为绕开这个死结而设。
:::

```{r}
#| label: setup-core
#| include: false
## ═══════════════════════════════════════════════════════════════════════════
## 【本块对本商业方案之用途】
##   全档的三件基础设施：① 悬停释义（术语·规则·条率一律鼠标停留即出，
##   老板不必翻附录）；② 互动桌表（可搜可排、双向滚动、禁截列截行——
##   截断即隐藏证据，等于给上司看一份删过的账）；③ 阈值—幅度—后果三段式
##   （每张表都要回答：门槛多少、现在离门槛多远、越线会怎样）。
## ═══════════════════════════════════════════════════════════════════════════
amt <- function(x) formatC(x, format = "d", big.mark = ",")
pc  <- function(x, d = 2) ifelse(is.finite(x), sprintf(paste0("%.", d, "f%%"), 100*x), "—")
n4  <- function(x, d = 4) ifelse(is.finite(x), formatC(x, format = "f", digits = d), "—")
esc <- function(s) gsub('"', "&quot;", gsub("<","&lt;", gsub(">","&gt;", s)), fixed = TRUE)

## ═══ 编码闸（2026-08-14 斧正 · S1 级 · 渲染中断之根因）═══════════════════
## 【病症】渲染在 [load] 块中断：`sub()`: input string 2 is invalid UTF-8。
## 【根因·校验器自身失效】旧写法先以 fread(encoding="UTF-8") 读，再以
##   grepl("\uFFFD", names(x)) 判编码对不对。**这个判据是错的**——
##   fread 遇 GB18030 字节时，是把**原始字节原样标为 UTF-8**，
##   产出「非法字节」而非替换字符 U+FFFD；故旧判据永远检不出，
##   回落链从未触发，一路带病到 trimws()/sub() 才炸。
##   庄家视角：等于用「看筹码有没有裂纹」验假码——假码根本不裂，
##   一路过关到结账台才发现，中间每一张桌都收了它。
## 【斧正三条】① 判据一律改 validUTF8()；② 先只读表头原始字节、逐个候选编码
##   试转、定下编码再读正文；③ 读完对**每一个字符列**再归一一次，
##   杜绝「表头对了而内容仍是 GBK」的半截情形。
u8 <- function(v){
  if (!is.character(v) || !length(v)) return(v)
  bad <- which(!validUTF8(v))
  if (!length(bad)) return(v)
  for (enc in c("GB18030","GBK","BIG5","latin1")){
    z  <- suppressWarnings(iconv(v[bad], from = enc, to = "UTF-8"))
    ok <- !is.na(z) & validUTF8(z)
    if (any(ok)) { v[bad[ok]] <- z[ok]; bad <- bad[!ok] }
    if (!length(bad)) break }
  if (length(bad)) v[bad] <- iconv(v[bad], from = "latin1", to = "UTF-8", sub = "?")
  v }
ok_utf8 <- function(v) length(v) > 0 && !anyNA(v) && all(validUTF8(v)) &&
                       !any(grepl("\uFFFD", v, fixed = TRUE))
ENCLOG <- new.env(parent = emptyenv()); ENCLOG$rows <- list()

## ── ① 术语·规则·条率总辞典：全档唯一出处，悬停释义与术语表皆自此取 ──────
##    血统纪律：改释义只改这里一处，正文与表格自动同步，不会出现两套说法。
TERMS <- c(
"Theo"="Theoretical Win，理论赢额。业内标准式：平均注额 × 每小时局数 × 在场小时 × 庄家优势。给客人定级、发红利、批房批餐的唯一合法依据；与该客这一趟实际输赢无关。",
"综合分"="本方案四实体评分之总刻度＝赏侧各维分位均值 − 罚侧各维分位均值。可理解为 Theo 的风控加权版：赏侧管「该给场子多少」，罚侧管「有多大概率在拿不该拿的钱」。",
"GGR"="Gross Gaming Revenue，毛博彩收入＝投注额 − 派彩，业内俗称毛水。尚未扣退水与占成，不是场子实际到手的钱。",
"NGR₃"="本平台所能算到的第三层净收入＝GGR − 退水 − 占成。红利与活动成本全平台零记录，故真实 NGR 必低于此；凡出现 NGR 一律写作 NGR₃。",
"hold%"="庄家毛利率＝GGR ÷ 投注额，业内称吃水率。百家乐主线理论值约 1.06%~1.24%。实测 hold% 明显低于理论值的玩法，就是有人在那上面赢庄家。",
"洗码量"="有效投注 validbet，代理线计佣的基数。打水客的洗码量可以很漂亮，但一分 GGR 都不给场子。",
"退水"="rebate，按洗码量返给客人或代理的比例，本平台实测 ρ=0.349%。这是场子的获客成本，也是打水客的套利来源。",
"占成"="本平台 agent_dtl.ag012 实测 κ=1.660%，列义已译定为荷官留成率（非平台留成）。与退水并列为 GGR 的两大扣项。",
"γ*"="净贡献率＝m − ρ − κ。本平台全窗实测为负，含义是：条率不改之前，每收一元洗码量，扣完退水与荷官留成之后场子净亏。故赏侧一律冻结。",
"打水"="对押套利。同一局同额押庄闲两边，游戏输赢锁死为零，钱从退水与占成里出。业内最难查也最难认的一类——因为账面上他是个大洗码客。",
"对打指数"="与固定搭档反向下注的最大占比。打水的量化判据；名单外会员一律记 0。",
"靴"="shoe，一副牌靴。本平台以 shoe_no 标识，局序以 round_no 标识。",
"靴末段"="shoe_pos ≥ 0.80，即相对靴位置进入后两成。旧判据 round_no ≥ 50 是绝对坐标，靴长不齐时短靴全体被判、长靴全体逃逸——已作废。",
"Draw No Bet"="和局退还本金的结算形态。庄闲两注适用，押和不适用。这一句决定胜率的分母：庄闲要剔和局，押和不剔。",
"决胜局基准"="剔除和局后的庄胜率（本平台理论值 50.68%）。这才是判定「这位客人胜率异常」的唯一合法比较基准。",
"无条件基准"="含和局在内的庄胜率（45.86%）。只用来算庄家优势，绝不可拿来当异常判定的基准——拿错了会让全场押庄客人集体报警。",
"免佣桌"="Super6 一类：庄赢不抽 5% 佣金，改以庄 6 点赢减半派彩补偿。金额符号规则与一般桌不同，对账时必须分开算。",
"限红"="table limit，调低该客的最大押分。可逆，但客感强，属中等偏重的处置。",
"封盘"="no more bets，停止接受本局下注。提前封盘是靴末段风控的产品侧手段——对全体生效、可 A/B、可回滚，误伤成本最低。",
"误伤"="假阳性 FP。把正常客误判并处置。庄家账上损失：该客月 Theo 蒸发，加口碑与代理线连带流失；冻结级还要加客诉与法务。",
"漏判"="假阴性 FN。真风险客未被判出。庄家账上损失：打水客每天持续从退水与占成套利，且手法会在代理线内扩散。",
"基准率"="prevalence，全场会员中真风险客所占比例。它决定名单的含金量：基准率 0.5% 时，即使特异度 99%，名单里也有大半是误伤。本平台至今无可信估计。",
"查准率"="Precision＝名单中真是风险客的比例。风控实务最关心的一个数——它直接决定复核人力有没有白花。",
"查全率"="Recall＝真风险客中被抓到的比例。与查准率此消彼长，靠阈值调节。",
"Precision@K"="只看名单前 K 名的查准率。K 由风控团队每日能复核多少人决定，不是随手取个整数。",
"Wilson 区间"="小样本比例的区间估计。局数少于 30 时点估计极不可靠——胜 8 局输 2 局看着是 80%，区间下界其实还在 50% 以下。",
"BH-FDR"="Benjamini–Hochberg 伪发现率校正。控制的是「名单里假货占多少」，不是「每次检验错多少」。十万级组合并行筛查时不校正必出大批冤案。",
"校准"="预测概率是否等于真实频率。排序准不等于概率对：AUC 再高，若说 80% 危险的那批人实际只有 30% 出事，阈值就无法解释给业务部听。",
"Brier"="校准与区分度的合并度量，越小越好。",
"ECE"="Expected Calibration Error，分箱期望校准误差。本方案验收门槛：≤ 0.05。",
"保形预测"="Conformal Prediction。给一个独立校准集，即可保证「被放过的真风险客比例不超过 α」，且任意样本量下成立、不依赖模型正确。代价：α 的下限由校准集正例条数决定。",
"PU 学习"="Positive-Unlabeled。金标准只有正例名单、没有确证的「清白名单」时用的框架。把未标注一律当清白，等于教模型「这种打水行为很正常」。",
"E-value"="敏感性分析指标：算出「若有一个我们没观测到的因素在捣鬼，它得有多强才能推翻现在的结论」。E-value 小，结论就脆。",
"PSI"="Population Stability Index，分布漂移度量。上线后客群结构变了而模型没换，就是靠它报警。",
"Kill Switch"="一键停用。模型出事时立刻回落到旧规则或人工，不必等下一轮重训。",
"Shadow"="影子模式。模型只出分不执行，与现行流程并跑观察，是上线前的最后一道关。",
"盲审底册"="从全体会员随机抽一批，风控人员在不看模型分数的前提下独立判定。这是得出无偏基准率的唯一办法。",
"MASE"="Mean Absolute Scaled Error。尺度取同序列朴素一步绝对差，故可跨序列比较。本方案一切预测误差一律报 MASE，不得用裸 MAE。",
"块自举"="moving-block bootstrap。折与折之间有自相关，普通重抽样会低估方差、把区间报得太窄，须按块重抽。",
"净化切分"="Purged Walk-forward。剔除与测试窗重叠的训练样本并加禁运期，杜绝用未来信息做过去的决策。",
"层级收缩"="经验贝叶斯。荷官约 180 位、风控专员约 24 位，样本少的人估计波动大，不收缩则排行榜榜首永远是上班最少的那个。",
"E1"="本方案证据等级中的全局查询实测级。E5 为随机对照实验级，目前未达。",
"E5"="随机对照实验。唯一能把「潜在增利」写成「已证实增利」的途径。属平台决策事项，非数据问题。")

tip <- function(term, txt = NULL) {
  d <- if (!is.null(txt)) txt else if (term %in% names(TERMS)) TERMS[[term]] else NA
  if (is.na(d)) return(term)
  sprintf('<span class="gl-tip" data-tip="%s">%s</span>', esc(d), term)
}
## 自动加悬停：扫描单元格文字，凡命中辞典之术语一律包上悬停。
## 长词优先，避免「退水」把「退水消耗比」切碎。
TERM_ORD <- names(TERMS)[order(-nchar(names(TERMS)))]
auto_tip <- function(x) {
  if (!is.character(x)) return(x)
  x <- u8(x)          # 悬停扫描前先过编码闸，杜绝在非法字节上跑 grepl
  vapply(x, function(s) {
    if (is.na(s) || !nzchar(s)) return(s)
    for (k in TERM_ORD) {
      if (grepl(k, s, fixed = TRUE) && !grepl(paste0("data-tip=[^>]*", k), s)) {
        s <- sub(k, tip(k), s, fixed = TRUE); }
    }
    s }, character(1), USE.NAMES = FALSE)
}

## ── ② 互动桌表：全档一切表格之唯一出口 ─────────────────────────────────

## ═══ 呈现体量闸（2026-08-14 立 · 解 Pandoc/Lua 内存耗尽）═════════════════
## 【病症】R 块全部跑通，卡在 Pandoc：`Error running Lua: not enough memory`。
## 【根因·三事叠加】
##   ① `embed-resources: true` 要把 DT／Plotly 的全部 JS、CSS、数据内联进单一 HTML；
##   ② DT 默认把**全量行**送进浏览器——玩家表可达八万行；
##   ③ `auto_tip()` 对每一格逐字扫描四十余术语并包上 `data-tip`，
##      八万行 × 十列，每格再撑出一段释义，HTML 体积按十倍膨胀。
## 【斧正·三条，且不违呈表纪律】
##   ① YAML 改 `embed-resources: false`，静态资源改走 `_files/` 侧车目录；
##   ② 超过 DT_MAX 行者**全量落盘为 CSV**，页面只呈首末（行号仍印真实索引）——
##      **这不是截断，是分流**：证据一行未减，且在 @sec-perf 逐张点名落盘路径，
##      任何人可下载核对。呈表纪律禁的是「隐藏证据」，不是禁「不把八万行塞进浏览器」。
##   ③ 悬停释义只挂在**解说表**上（行数 ≤ GLOSS_MAX）；数据表不挂——
##      业务部要在数据表里查的是数字，不是术语；术语在 @sec-glossary 一处查全。
## 庄家视角：这就像账房不会把全月每一张注单摊在会议桌上给董事看，
##   而是摊出首末与合计、并把整本账放在保险柜里注明编号——**账没少一页，桌面才看得清**。
OUT_DIR   <- "导出"
if (!dir.exists(OUT_DIR)) try(dir.create(OUT_DIR, showWarnings = FALSE), silent = TRUE)
DT_MAX    <- 5000L    # 送进浏览器之最大行数；超过即全量落盘、页面呈首末
GLOSS_MAX <- 200L     # 超过此行数不挂悬停（悬停为解说表而设，非数据表）
GL_MAX    <- 20000L   # Plotly 散点超过此数即改 WebGL（scattergl），否则浏览器亦卡
BIGLOG <- new.env(parent = emptyenv()); BIGLOG$rows <- list()
safe_fn <- function(s) gsub("[^A-Za-z0-9\u4e00-\u9fff_.-]", "_", substr(s, 1, 48))

RN <- function(ix) paste0(formatC(ix, format = "d", big.mark = ","), ":")
headtail <- function(df, n = 5L) {
  N <- nrow(df)
  chr <- as.data.frame(lapply(df, function(v)
    if (is.numeric(v)) formatC(v, format = "g", digits = 6) else as.character(v)),
    check.names = FALSE); names(chr) <- names(df)
  if (N <= 2L*n) return(structure(cbind(`#` = RN(seq_len(N)), chr), omit = 0L))
  sep <- chr[1, , drop = FALSE]; sep[] <- "---"
  out <- rbind(cbind(`#` = RN(seq_len(n)), chr[seq_len(n), , drop = FALSE]),
               cbind(`#` = "---", sep),
               cbind(`#` = RN((N-n+1L):N), chr[(N-n+1L):N, , drop = FALSE]))
  rownames(out) <- NULL; structure(out, omit = N - 2L*n)
}
tbl <- function(df, cap = "", 读法 = NULL, mode = c("full","headtail"),
                n = 5L, height = 420, gloss = TRUE) {
  mode <- match.arg(mode)
  if (is.null(df)) return(htmltools::HTML(sprintf(
    "<div class='callout callout-warning'><b>⛔ 表未生成</b>：%s（对象为 NULL）</div>", cap)))
  N <- nrow(df); P <- ncol(df)
  if (N == 0L) return(htmltools::HTML(sprintf(paste0(
    "<div class='callout callout-warning'><b>⚠ 本表 0 行</b> —— %s<br>",
    "<b>0 行不等于没事</b>：先排除筛选过严、口径错配、上游导出件缺席三因，",
    "方可判为「场里确无此类」。列数 %d。</div>"), cap, P)))
  ## ── 大表分流：全量落盘 + 页面呈首末（非截断；证据一行未减）──────────────
  dumped <- NA_character_
  if (N > DT_MAX) {
    fn <- file.path(OUT_DIR, paste0(safe_fn(cap), "_全量.csv"))
    okw <- !inherits(try(utils::write.csv(df, fn, row.names = FALSE,
             fileEncoding = "UTF-8"), silent = TRUE), "try-error")
    dumped <- if (okw) fn else NA_character_
    BIGLOG$rows[[length(BIGLOG$rows) + 1L]] <- data.frame(check.names = FALSE,
      表名 = cap, 全量行数 = N, 页面呈现行数 = 2L * max(n, 10L) + 1L,
      全量落盘路径 = if (okw) fn else "⛔ 落盘失败，请查目录写权限",
      判读 = if (okw) "✅ 证据完整：页面呈首末，全量可下载核对" else "⛔ **须处置**")
    mode <- "headtail"; n <- max(n, 10L)
  }
  ## ── 悬停只挂解说表；数据表不挂（术语在 @sec-glossary 一处查全）──────────
  if (isTRUE(gloss) && N <= GLOSS_MAX) df[] <- lapply(df, auto_tip)
  show <- if (mode == "headtail") headtail(df, n) else cbind(`#` = RN(seq_len(N)), df)
  omit <- if (mode == "headtail") attr(show, "omit") else 0L
  sub <- sprintf("总观测 %s 行 × %s 列｜%s%s", amt(N), amt(P),
    if (omit > 0L) sprintf("页面呈首 %d／末 %d，另 %s 行（%s）见落盘全量",
                           n, n, amt(omit), pc(omit/N, 1))
    else "全量呈现，零省略",
    if (!is.na(dumped)) sprintf("｜<b>全量已落盘</b>：<code>%s</code>", dumped) else "")
  cp <- htmltools::HTML(sprintf(
    "<div style='font-weight:600;margin-bottom:.25em'>%s</div>
     <div style='font-size:.86em;opacity:.85'>%s</div>%s", cap, sub,
    if (!is.null(读法)) sprintf("<div style='font-size:.85em;margin-top:.4em;
      padding:.4em .6em;border-left:3px solid #22d3ee;opacity:.95'><b>读法</b>：%s</div>",
      if (N <= GLOSS_MAX) auto_tip(读法) else 读法) else ""))
  if (isTRUE(HAS$DT)) return(DT::datatable(show, caption = cp, rownames = FALSE,
    escape = FALSE, extensions = "FixedHeader",
    options = list(pageLength = 10,
      lengthMenu = list(c(10, 25, 50, -1), c("10","25","50","全部")),
      scrollX = TRUE, scrollY = paste0(height, "px"), scrollCollapse = TRUE,
      fixedHeader = TRUE, dom = "lfrtip", deferRender = TRUE,
      language = list(search = "搜索：", lengthMenu = "每页 _MENU_ 行",
        info = "第 _START_–_END_ 行，共 _TOTAL_ 行",
        paginate = list(previous = "上页", `next` = "下页"))),
    class = "compact stripe hover row-border"))
  if (isTRUE(HAS$gt)) return(gt::gt(show) |>
    gt::tab_header(title = gt::html(as.character(cp))) |>
    gt::tab_options(container.overflow.x = TRUE, container.overflow.y = TRUE,
                    container.height = gt::px(height + 90)))
  cat("\n> ⚠ **呈现降级声明**：DT 与 gt 皆未装上，本表以静态 kable 呈现。\n\n")
  knitr::kable(show, caption = paste0(cap, "｜", sub), format = "html", escape = FALSE)
}

PAL <- list(bg="#050d1a", fg="#dff7ee", g="#00e5a0", c="#22d3ee", v="#8b5cf6",
            p="#f0abfc", bad="#ff6b8b", warn="#ffd64d", grid="rgba(223,247,238,.14)")
ply <- function(p, title="", xt="", yt="") {
  if (!isTRUE(HAS$plotly)) return(p)
  plotly::layout(p, title=list(text=title, font=list(color=PAL$fg, size=15)),
    paper_bgcolor=PAL$bg, plot_bgcolor=PAL$bg, font=list(color=PAL$fg, size=12),
    xaxis=list(title=xt, gridcolor=PAL$grid, zerolinecolor=PAL$grid),
    yaxis=list(title=yt, gridcolor=PAL$grid, zerolinecolor=PAL$grid),
    legend=list(orientation="h", y=-0.24, font=list(color=PAL$fg)),
    ## 悬浮框必须显式深底浅字：默认浅底遇本主题浅字即读不出
    hoverlabel=list(bgcolor="#0b1b30", bordercolor=PAL$c,
                    font=list(color=PAL$fg, size=12)))
}
## 阈值线 + 幅度标注：凡有门槛之图，一律画线并标明越线后果
thr_line <- function(p, y, lab, col = PAL$bad, x0, x1) {
  if (!isTRUE(HAS$plotly)) return(p)
  plotly::add_segments(p, x = x0, xend = x1, y = y, yend = y, name = lab,
    line = list(color = col, dash = "dash", width = 2), inherit = FALSE,
    hovertemplate = paste0(lab, "<extra></extra>"))
}

## 散点类型闸：点数超过 GL_MAX 即改 WebGL，否则 SVG 逐点绘制会把浏览器拖垮
sc_type <- function(n) if (is.finite(n) && n > GL_MAX) "scattergl" else "scatter"

noplot <- function(why) htmltools::HTML(sprintf(
  "<div class='callout callout-warning'><b>⚠ 图未生成</b>：%s。<br>
   本档不以静态图冒充互动图。</div>", why))
ph <- function(file, src, impact)
  sprintf(paste0("::: {.callout-warning}\n## 缺料占位\n\n**所待文件**：`数据库/%s`\n\n",
    "**出处（SQL 编号）**：%s\n\n**受影响输出**：%s\n\n",
    "本节按「无数据即空，绝不合成」处置——宁可空着交给老板，",
    "也不拿编的数字充账。\n:::\n\n"), file, src, impact)
```

# 环境与交付件点货 {#sec-env}

```{r}
#| label: env
## 【本块对本商业方案之用途】
##   开台前点货。① 程序包点清（缺哪个、缺了哪一节降级）；
##   ② 交付件点清（缺哪份、出自哪条 SQL、缺了哪张表出不来）。
##   庄家视角：这是牌桌开台前的清点单——不点清就开台，出了事无从追责。
tbl(PKG_LOG, "程序包点货单（本次渲染自动装包结果）",
    读法 = paste0("状态列凡「⛔ 未装上」者，其「缺则降级」列即为本次报告的呈现降级说明。",
      "**降级只影响呈现，不影响任何数字**——数字一律由数据现算，不因缺包而改变。"),
    mode = "full", height = 300, gloss = FALSE)
```

```{r}
#| label: load
## 【本块对本商业方案之用途】
##   装载全部交付件，并在装载处即挂表头契约锁（must=）。
##   契约锁的意义：旧版 CSV 一旦混进来，在**进门时**就被拦下并点名，
##   不必等算到一半才炸出一句看不懂的报错。
##   庄家视角：这相当于验筹码——假码在换筹台就要拦下，不能等结账才发现。
## ★ 文件名与列名一律取自 SQL 总包 v3 之实名，2026-08-14 逐条 grep 复核。
DATA_DIR <- NULL
for (cand in c("数据库", file.path("..","数据库"), file.path("data","数据库"),
               ".", "/mnt/user-data/uploads", "/mnt/project")) {
  if (dir.exists(cand)) { DATA_DIR <- cand; break }
}
read_any <- function(name, must = NULL,
                     dirs = unique(c(DATA_DIR, "数据库", "/mnt/project", "."))) {
  for (d in dirs) {
    if (is.null(d) || !dir.exists(d)) next
    p <- file.path(d, paste0(name, ".csv")); if (!file.exists(p)) next
    ## ① 表头侦测：只读原始字节，逐个候选编码试转，以 validUTF8() 判成败
    con <- file(p, "rb"); raw1 <- readBin(con, "raw", 262144L); close(con)
    nl <- which(raw1 == as.raw(10L))[1]; if (is.na(nl)) nl <- length(raw1) + 1L
    hr <- raw1[seq_len(nl - 1L)]
    if (length(hr) >= 3 && identical(as.integer(hr[1:3]), c(239L,187L,191L)))
      hr <- hr[-(1:3)]                                            # 剥 BOM
    if (length(hr) && hr[length(hr)] == as.raw(13L)) hr <- hr[-length(hr)]  # 剥 CR
    pick <- NULL; hdr <- NULL
    for (enc in c("UTF-8","GB18030","GBK","BIG5","latin1")) {
      h <- try(suppressWarnings(iconv(list(hr), from = enc, to = "UTF-8")), silent = TRUE)
      if (inherits(h, "try-error") || !length(h) || is.na(h[[1]])) next
      v <- strsplit(h[[1]], ",", fixed = TRUE)[[1]]
      if (!ok_utf8(v)) next
      v <- gsub('^"|"$', "", trimws(v))
      if (!length(v) || !nzchar(v[1])) next
      if (!is.null(must) && !all(enc2utf8(must) %in% v)) next
      pick <- enc; hdr <- v; break }
    if (is.null(pick)) next        # 五种编码皆试不通，或表头缺 must 列
    ## ② 依侦得之编码读正文
    x <- NULL
    if (isTRUE(HAS$data.table)) {
      y <- try(suppressWarnings(data.table::fread(p, showProgress = FALSE, header = TRUE,
             encoding = if (pick == "UTF-8") "UTF-8" else "unknown")), silent = TRUE)
      if (!inherits(y, "try-error") && ncol(y) > 0) x <- as.data.frame(y) }
    if (is.null(x)) {
      y <- try(suppressWarnings(utils::read.csv(p, fileEncoding = pick,
             check.names = FALSE)), silent = TRUE)
      if (!inherits(y, "try-error") && ncol(y) > 0) x <- y }
    if (is.null(x)) next
    ## ③ 表头以侦测所得为准；正文逐列归一
    if (length(hdr) == ncol(x)) names(x) <- hdr else names(x) <- u8(names(x))
    x[] <- lapply(x, u8)
    ENCLOG$rows[[length(ENCLOG$rows) + 1L]] <- data.frame(check.names = FALSE,
      交付件 = paste0(name, ".csv"), 侦得编码 = pick,
      表头列数 = length(hdr), 正文列数 = ncol(x),
      判读 = if (pick == "UTF-8") "✅ UTF-8，直读" else
        sprintf("⚠ 非 UTF-8（%s），已转码入库；Superset 导出默认即如此", pick))
    if (!is.null(must) && !all(enc2utf8(must) %in% names(x))) next
    return(x) }
  NULL }

num <- function(v) suppressWarnings(as.numeric(v))

MANIFEST <- list(
 list(v="DX04", f="DX04_bet09_profile",       sql="§DX-04 (L4,871)", must=c("bet_side","house_hold_pct","win_rate_base"),
      use="逐玩法实测 hold% 与 Z 分数基准——@sec-rules 条率章之料源"),
 list(v="R3CHK",f="R03chk_settlement_form",   sql="§R03-chk (L3,584)", must=c("bet_side","p_base_dnb","p_base_incl"),
      use="逐玩法两套基准实测（决胜局 vs 无条件）——误判之算术根由"),
 list(v="DX05", f="DX05_product_panorama",    sql="§DX-05 (L4,920)", must=c("product_code","house_hold_pct"),
      use="百家乐在全平台占多大一块——漏损总量之分母"),
 list(v="S01",  f="S01_player_score",         sql="§S-01 (L1,831)", must=c("流水贡献","游戏输赢贡献","活跃稳定"),
      use="玩家综合分之直读支——@sec-g4/@sec-g5/@sec-g6 之唯一输入"),
 list(v="S04",  f="S04_analyst_score",        sql="§S04p (L5,166)", must=c("标注产量","理由空白数","首次标注","末次标注"),
      use="风控专员评分；**其列证明「理由空白率／标注停滞度」有真实料源**"),
 list(v="SEED", f="K01b_seed_manual",         sql="§K01b (L4,518)", must=c("member_id","seed_src"),
      use="金标准正例名单——@sec-g7 PU 学习之正例侧"),
 list(v="SEEDIP",f="K01b_seed_goldip",        sql="§K01b (L4,537)", must=c("member_id"),
      use="金牌 IP 命中会员；已实证全表零命中，白名单三年未维护"),
 list(v="K01C", f="K01c_seed_dated",          sql="§K01c (L7,183)", must=c("member_id"),
      use="人工单登记时点——金标准侧净化之钥"),
 list(v="C06",  f="C06_hedge_pairs",          sql="§C06fix (L4,714)", must=c("bet_ip","opposite_rate"),
      use="对打对正版（门槛 n≥30）"),
 list(v="C06D", f="C06d_hedge_pairs_dated",   sql="§C06d (L6,913)", must=c("m_a","m_b","first_opposite_dt"),
      use="对打对**带时点**——标签侧泄漏净化之唯一料源（★ 前版误写为 _time，已斧正）"),
 list(v="B01",  f="B01_bt_panel",             sql="§B01 (L4,213)", must=c("member_id","validbet","net_pnl"),
      use="会员×日回测面板——@sec-g5 净化滚动回测"),
 list(v="R01",  f="R01_late_shoe",            sql="§R01 (L3,047)", must=c("uid","late_def","late_share"),
      use="靴末段下注（含口径锁列 late_def）"),
 list(v="R03B", f="R03b_player_dealer_daily", sql="§R03b (L5,018)", must=c("dealer_id","uid","stake_amount"),
      use="玩家×荷官日粒度——@sec-g8 层级收缩"),
 list(v="E02",  f="E02_segment_econ",         sql="§E02c (L4,576)", must=c("segment","validbet","ggr"),
      use="分群单位经济学（含 commission）——分群 γ* 现算"),
 list(v="TL10", f="TL10_treatment_ledger",    sql="§TL-10 (L7,466)", must=c("member_id"),
      use="处置台账规范事件表——误伤金标准之候选来源"),
 list(v="R02",  f="R02_same_table",           sql="§R02 (L3,193)",
      must=c("uid1","uid2","exp_same","lift"),
      use="同桌对 Jaccard／Lift——@sec-g3 之**正规料源**（含结构性期望 exp_same）"),
 list(v="T03",  f="T03_arbitrage",            sql="§T03 (L4,103)",
      must=c("member_id","stake","game_pnl","net_pnl","rebate"),
      use="打水型画像底表——@sec-t3 打水经济学之唯一料源"),
 list(v="Z08",  f="Z08_roundkey_integrity",   sql="§Z-08 (L621)",
      must=c("注单行数"),
      use="局键塌缩检验——**§R02／§T03 一切结论之前置门禁**")
)

## ═══ 撤档声明（2026-08-14 · 血统对齐）═════════════════════════════════════
##   前版此处装载 `候选_同桌异常_最终版_已去重.csv`。经全包 7,939 行逐行 grep：
##   该文件在 SQL 总包 v3 中**只出现一次**，且不是导出声明，而是 §Z-08（L618）
##   的一句待查事项——「须查者：既有产物 `候选_同桌异常_最终版_已去重.csv`
##   是否已受此污染」。其性质为**血统不可追溯之既有产物，且正受质疑**：
##   局键 bet03+bet04+bet39 若含哨兵值，成千上万笔互不相干之注单会被拼成
##   同一局键（如 -1|-1|-1），该「局」参与会员数暴增，同桌共现于此局
##   即产生天量虚假配对。
##   庄家视角：这就像一叠来路不明的旧筹码，换筹台还挂着「疑似假码待验」的条子，
##   却被拿去当天的现金账里用——不是该不该用的问题，是根本不该进账。
##   故本档**永久停止读取该档**，改用 §R02 正规导出件（有口径、有导出声明、可追溯）。
LOAD <- do.call(rbind, lapply(MANIFEST, function(m) {
  x <- read_any(m$f, must = m$must); assign(m$v, x, envir = globalenv())
  data.frame(check.names = FALSE, 变量 = m$v, 交付件 = paste0(m$f, ".csv"),
    `出处 SQL` = m$sql,
    状态 = if (is.null(x)) "⛔ 缺席／表头契约不符" else "✅ 到位",
    行数 = if (is.null(x)) NA_integer_ else nrow(x),
    列数 = if (is.null(x)) NA_integer_ else ncol(x),
    `本方案用途` = m$use)
}))
tbl(LOAD, sprintf("交付件点货单：%d／%d 到位｜目录 %s", sum(LOAD$状态=="✅ 到位"),
    nrow(LOAD), if (is.null(DATA_DIR)) "**未找到**" else DATA_DIR),
    读法 = paste0("凡「⛔ 缺席／表头契约不符」者，其「出处 SQL」列即为补数指令——",
      "把该编号的语句在 Superset SQL Lab 跑一遍，按声明的文件名存进 `数据库/` 即可。",
      "**契约不符**与**缺席**在此合并显示，因为对报告而言后果相同：那张表出不来。"),
    mode = "full", height = 460)
```

```{r}
#| label: enclog
#| results: asis
## 【本块对本商业方案之用途】
##   把每一份交付件「是以什么编码读进来的」如实上报。
##   庄家视角：这是换筹台的验码记录——哪一批筹码是外币、按什么汇率折进来的，
##   须留底可查；若日后对账差了，先翻这本。
if (length(ENCLOG$rows)) {
  EL <- do.call(rbind, ENCLOG$rows)
  print(tbl(EL, "编码侦测记录（本次渲染逐件实测）",
    读法 = paste0("**凡「⚠ 非 UTF-8」者，皆为 Superset／Excel 导出之默认行为**，",
      "不是数据错，但**必须留底**——因为编码若判错，中文列名会变乱码，",
      "表头契约锁随即判「缺列」而整表不装载，报告上便只剩一片占位，",
      "看起来像「没取数」，实则是「取了但读错了」。<br>",
      "**2026-08-14 斧正**：旧版以 `grepl(\"\\uFFFD\")` 判编码，检不出 GB18030 被误标为 UTF-8 的情形，",
      "致渲染在装载处中断。现改 `validUTF8()`，且先侦表头再读正文。"),
    mode = "full", height = 300, gloss = FALSE))
} else {
  cat("::: {.callout-warning}\n## 编码侦测记录为空\n\n",
      "本次渲染未成功读入任何交付件——五种候选编码皆试不通，",
      "或全部文件之表头缺 `must` 列。请对照上表之「出处 SQL」逐条补数。\n:::\n\n")
}
```


::: {.callout-note}
## 关于 `C06d` 的一处斧正（先生 2026-08-14 指正）

前版本档与对照本 v4→v6 把这份交付件写成 `C06d_hedge_pairs_time.csv`、列名写成 `first_dt`——
**二者皆系推断，包内并无此名**。经逐行 grep 复核 SQL 总包 v3：

- **真实文件名**：`C06d_hedge_pairs_dated.csv`
- **真实位置**：§C06d，第 **6,913** 行导出声明
- **真实时点列**：`first_opposite_dt`、`last_opposite_dt`、`n_opposite_days`
- **另须留意其门槛**：该条 2026-08-10 已把 `HAVING` 由 `COUNT(*) >= 20 AND opposite_rate >= 0.9`
  改回 `COUNT(*) >= 30`，与 §C06fix 对齐。**若手上是旧版导出件，下游必须再加
  `n_same_round >= 30` 过滤**方与 §C06fix 同口径；重跑该条后即无须此步。

同批斧正者尚有一件：投注产品条率之料源实名为 **`DX04_bet09_profile.csv`**（§DX-04，第 4,871 行），
非前版所写之 `D06_bet09_profile.csv`。
:::

# 一、误判在庄家账上是怎么算的 {#sec-anatomy}

> 业内谈风控常说「宁可错杀一千」——这句话在数学上是**错的**，因为错杀一千在账上是有价的。
> 本章把「误判率高」这句抱怨拆成六笔各不相同的账。

```{r}
#| label: anatomy
## 【本块对本商业方案之用途】
##   把「误判」正名为六类，各挂各的主责闸门。
##   这张表是全档的索引：业务部日后反映某类问题，可直接对到闸门编号。
AN <- data.frame(check.names = FALSE,
  编号 = c("E-Ⅰ","E-Ⅱ","E-Ⅲ","E-Ⅳ","E-Ⅴ","E-Ⅵ"),
  名称 = c("误伤","漏判","标签错","口径错","时序错","度量错"),
  `庄家账上是什么` = c(
    "赶跑好客人。损失＝该客月 Theo ＋ 口碑 ＋ 代理线连带流失；冻结级另加客诉与法务",
    "放过打水客。损失＝该客每日从退水与占成套走的钱 × 天数，且手法在代理线内扩散",
    "金标准本身就是错的——标注人凭印象、或标注时点晚于行为，模型学了一身错",
    "分母／基准／字段语义用错。最贵的一种：一句话错，全场客人集体报警或集体免检",
    "拿结果窗才看得到的信息去做特征窗的决策。回测好看，上线就垮",
    "用了不能跨序列比的指标，或拿点估计判小样本。看着有数，其实是噪声"),
  `本平台已实证之案例` = c(
    "统一 70% 胜率门槛对押和客人——押和正常胜率仅 9.48%，门槛一刀切必冤",
    "金牌 IP 白名单 17 个种子在注单全表**零命中**，误判豁免防线三年未生效",
    "§P0C 同日泄漏已成立；对打对之正例首现日须由 C06d 剔除",
    "同名异义已登记三处（bet14、member.mem015 vs member_dtl.mem015）",
    "OFFSET 分页致 36.49% 数据重复（字符串排序错位），已改键集游标",
    "滚动回测有效独立折数约 4.0，名义折数约 56——区间报窄了十几倍"),
  主责闸门 = c("G01 G02 G03 G04 G06","G05 G07 G12","G07 G09","前置净化层 v8",
    "G09","G02 G08 G11"))
tbl(AN, "六类误判正名表",
    读法 = paste0("此后「误判率」一词在本方案中一律须指明是 E-Ⅰ 至 E-Ⅵ 之哪一类。",
      "**不指明类别的抱怨无法处置**——因为六类的堵法完全不同：",
      "误伤靠调阈值，漏判靠补维度，口径错靠改 SQL，时序错靠改切分器。"),
    mode = "full", height = 420)
```

## 一之二、四档处置的代价矩阵：为什么一个阈值管四件事一定出错 {#sec-cost}

```{r}
#| label: cost
#| results: asis
## 【本块对本商业方案之用途】
##   把四种处置动作的误伤成本显式定价，作为 @sec-g6 反解阈值的输入。
##   庄家视角：这就是「动手动到哪一档」的价目表——只监控不要钱，
##   冻结结算要赔上客诉、法务与整条代理线，两者不可能共用一个门槛。
COST <- list(仅监控 = 0, 退水下调 = 1, 限红 = 6, 冻结结算 = as.numeric(
  THRESH$阈值[THRESH$代号 == "TH-09"]), 漏判 = 1)
CM <- data.frame(check.names = FALSE,
  处置动作 = names(COST)[1:4],
  `误伤成本倍数 c_FP` = unlist(COST[1:4]),
  `漏判成本 c_FN` = COST$漏判,
  `庄家账上的代价` = c(
    "零。客人不知情，Theo 不受影响",
    "该客月退水额；若其为代理线核心，须计入线上其余会员的连带反应",
    "该客月净贡献 × 流失概率；限红客感强，业内实测流失弹性显著",
    "客诉处理工时 ＋ 声誉 ＋ 法务风险 ＋ 整条代理线的信任损失"),
  可逆性 = c("完全可逆","可逆（下期恢复）","可逆但客感强","**难逆，客诉高发**"),
  `证据门槛（越贵越严）` = c("弱证据即可","中等证据 ＋ BH-FDR 通过",
    "强证据 ＋ FDR ＋ 人工复核","强证据 ＋ FDR ＋ **二人复核一致**"),
  适用对象 = c("T4 聚类扩散、边注高波动客","T3 打水型","T2 持续正向优势","T1 同 IP 团伙且证据链完整"))
tbl(CM, sprintf("四档处置代价矩阵｜以「漏判成本 = %g」为基准单位", COST$漏判),
    读法 = paste0("误伤成本自 0 到 ", COST$冻结结算, " 倍，**跨度三十倍以上**。",
      "拿同一个阈值决定这四件事，数学上等价于假设四者代价相同——",
      "结果必然是：轻动作过于保守（本可多监控几个人，白白漏判），",
      "重动作过于激进（本该更慎重，结果冻错了人）。",
      "正解见 @sec-g6：每档动作各解各的阈值。"),
    mode = "full", height = 320)
```

# 二、术语、博彩规则与条率（全篇悬停） {#sec-rules}

> 本章之数字**全部由数据现算**：理论值由 8 副牌穷举组合数当场导出，
> 实测值由 `DX04_bet09_profile.csv` 与 `R03chk_settlement_form.csv` 现算。
> **凡术语一律鼠标停留即出释义**，老板不必翻附录。

## 二之一、理论条率：由组合数现算，不抄结论 {#sec-theory}

```{r}
#| label: theory
#| results: asis
## 【本块对本商业方案之用途】
##   给出每一种玩法的理论庄家优势，作为 @sec-empirical 实测 hold% 的对账基准。
##   庄家视角：这是「按数学，这个玩法该给场子留几个点」。
##   实测低于理论，就是有人在那上面赢场子——那才是要查的地方。
CYC <- c(banker=2292252566437888, player=2230518282592256, tie=475627426473216)
TOT <- sum(CYC)
pB <- CYC[["banker"]]/TOT; pP <- CYC[["player"]]/TOT; pT <- CYC[["tie"]]/TOT
pB_dnb <- pB/(pB+pP); pP_dnb <- pP/(pB+pP)
p_pair <- (4*8-1)/(52*8-1)
edge <- function(pw, payout, ppush=0) -(pw*payout - (1-pw-ppush))

TH <- data.frame(check.names = FALSE,
  玩法 = c("Banker（庄）","Player（闲）","Tie（和 1:8）","Tie（和 1:9）","BPair/PPair（对子 1:11）"),
  派彩 = c("1:0.95（抽 5% 佣金）","1:1","1:8","1:9","1:11"),
  中奖概率 = pc(c(pB,pP,pT,pT,p_pair), 4),
  退还概率 = c(pc(pT,4), pc(pT,4), "—","—","—"),
  理论hold = pc(c(edge(pB,.95,pT), edge(pP,1,pT), edge(pT,8), edge(pT,9), edge(p_pair,11)), 4),
  结算形态 = c("Draw No Bet","Draw No Bet","纯二元","纯二元","纯二元"),
  `Z 分数应用基准` = c(pc(pB_dnb,2), pc(pP_dnb,2), pc(pT,2), pc(pT,2), pc(p_pair,2)))
tbl(TH, sprintf("五项主要玩法之理论条率（**由 8 副牌穷举组合数当场现算**，总组合 %s）", amt(TOT)),
    读法 = sprintf(paste0("最要紧的是最后一列。庄的**决胜局基准是 %s**，",
      "而**无条件基准只有 %s**——两者差 %s 个百分点。",
      "拿 %s 去当异常判定的门槛，等于把全场押庄的客人都算成赢家，全体报警。",
      "这不是理论洁癖，这是本方案废除「统一 70%% 胜率门槛」的算术根由。"),
      pc(pB_dnb,2), pc(pB,2), n4(100*(pB_dnb-pB),2), pc(pB,2)),
    mode = "full", height = 300)
```

## 二之二、实测条率：场子里到底吃了几个水 {#sec-empirical}

```{r}
#| label: empirical
#| results: asis
## 【本块对本商业方案之用途】
##   逐玩法把实测 hold% 与理论值对账。这是全档最贴近老板日常语言的一张表——
##   哪个玩法在漏水，一眼看到底。同时它给出 R-03 判定异常所须的逐玩法基准
##   （win_rate_base），杜绝混算。
if (!is.null(DX04)) {
  d <- DX04
  for (cc in intersect(c("n_orders","n_member","stake_total","player_pnl",
        "house_hold_pct","win_rate_base","avg_stake","stake_cv"), names(d)))
    d[[cc]] <- num(d[[cc]])
  d$注单占比 <- d$n_orders/sum(d$n_orders, na.rm=TRUE)
  d$投注额占比 <- d$stake_total/sum(d$stake_total, na.rm=TRUE)
  ## 理论对照：只对得上名的玩法给理论值，对不上的留 NA（不硬套）
  THEO <- c(Banker = edge(pB,.95,pT), Player = edge(pP,1,pT), Tie = edge(pT,8),
            BPair = edge(p_pair,11), PPair = edge(p_pair,11))
  d$理论hold <- unname(THEO[trimws(d$bet_side)])
  d$对账差 <- d$house_hold_pct - d$理论hold
  d$对账判读 <- ifelse(is.na(d$对账差), "（该玩法变体规则不一，不硬套通式）",
    ifelse(abs(d$对账差) <= .005, "✅ 落在 ±0.5pp 内",
    ifelse(d$对账差 < 0, "⛔ **实测低于理论 → 有人在这玩法上赢场子，优先查**",
                         "⚠ 实测高于理论 → 先查免佣桌混算与 Dragon 族误纳")))
  out <- data.frame(check.names = FALSE,
    玩法 = d$bet_side, 注单数 = amt(d$n_orders), 会员数 = amt(d$n_member),
    注单占比 = pc(d$注单占比,2), 投注额占比 = pc(d$投注额占比,2),
    `实测hold%` = pc(d$house_hold_pct,3), `理论hold%` = pc(d$理论hold,3),
    `对账差(pp)` = ifelse(is.na(d$对账差), "—", n4(100*d$对账差,3)),
    对账判读 = d$对账判读,
    `Z基准 win_rate_base` = pc(d$win_rate_base,3),
    注额变异系数 = n4(d$stake_cv,2))
  out <- out[order(-d$n_orders), ]
  print(tbl(out, sprintf("二十三种玩法实测条率对账（现算自 `DX04_bet09_profile.csv`，共 %d 种在包）",
      nrow(out)),
    读法 = paste0("**看两列**：一是「对账判读」——凡标 ⛔ 者即实测吃水低于理论，",
      "那个玩法上有人在赢场子，是查案的第一顺位；",
      "二是「注额变异系数」——数值越大表示该玩法的注额越两极，",
      "少数巨额个案会主导统计量，用均值判断必错，须走稳健口径（@sec-g2）。<br>",
      "**阈值**：对账差绝对值 ≤ 0.5 个百分点判达标；超出即须先排除三因——",
      "免佣桌与一般桌混算、Dragon 族被 LIKE 误纳成主线、和局退还未剔出分母。"),
    mode = "full", height = 460))
  if (isTRUE(HAS$plotly)) {
    dd <- d[is.finite(d$house_hold_pct) & d$n_orders > 0, ]
    p <- plotly::plot_ly(dd, x = ~n_orders, y = ~house_hold_pct*100, type = "scatter",
      mode = "markers+text", text = ~bet_side, textposition = "top center",
      textfont = list(color = PAL$fg, size = 9),
      marker = list(size = ~pmax(6, pmin(30, sqrt(pmax(stake_total,1))/
        max(sqrt(pmax(dd$stake_total,1)))*30)), opacity = .7,
        color = ~ifelse(is.finite(理论hold) & house_hold_pct < 理论hold, PAL$bad, PAL$c)),
      hovertemplate = paste0("<b>%{text}</b><br>注单 %{x:,}<br>",
        "实测 hold %{y:.3f}%<extra></extra>")) |>
      ply("逐玩法实测吃水率 vs 注单量（气泡大小＝投注额；红色＝实测低于理论）",
          "注单数（对数轴）", "实测 hold%（%）") |>
      plotly::layout(xaxis = list(type = "log"))
    p <- thr_line(p, 100*edge(pB,.95,pT), sprintf("庄理论线 %s", pc(edge(pB,.95,pT),3)),
                  PAL$warn, min(dd$n_orders), max(dd$n_orders))
    p <- thr_line(p, 0, "零线：低于此即该玩法整体在亏", PAL$bad,
                  min(dd$n_orders), max(dd$n_orders))
    print(htmltools::tagList(p))
  }
} else {
  cat(ph("DX04_bet09_profile.csv", "SQL 总包 §DX-04（第 4,871 行）",
    "二十三种玩法实测条率对账表、吃水率气泡图、逐玩法 Z 分数基准"))
}
```

```{r}
#| label: settlement
#| results: asis
## 【本块对本商业方案之用途】
##   把「两套基准」从理论落到实测。这是本方案最容易被外行搞错、
##   一搞错就全盘皆错的一处：庄闲要剔和局，押和不剔。
##   有了这张表，业务部可以自行核对任何一个异常判定用的基准对不对。
if (!is.null(R3CHK)) {
  r <- R3CHK
  for (cc in intersect(c("n_rounds","n_push","push_rate","p_base_dnb","p_base_incl"), names(r)))
    r[[cc]] <- num(r[[cc]])
  r$基准落差pp <- 100*(r$p_base_dnb - r$p_base_incl)
  r$门槛判读 <- ifelse(r$n_rounds < THRESH$阈值[THRESH$代号=="TH-01"],
    sprintf("⛔ 局数 %s < %g，**不得判定**", amt(r$n_rounds), THRESH$阈值[THRESH$代号=="TH-01"]),
    "✅ 局数达标，可用于判定")
  out <- data.frame(check.names = FALSE,
    玩法 = r$bet_side, 局数 = amt(r$n_rounds),
    退还局数 = amt(r$n_push), 退还率 = pc(r$push_rate,3),
    `决胜局基准 p_base_dnb` = pc(r$p_base_dnb,3),
    `无条件基准 p_base_incl` = pc(r$p_base_incl,3),
    `两基准落差(pp)` = n4(r$基准落差pp,3),
    `局数门槛判读` = r$门槛判读)
  print(tbl(out, "逐玩法两套基准实测（现算自 `R03chk_settlement_form.csv`，§R03-chk）",
    读法 = paste0("**「两基准落差」这一列就是误判的价目表**：落差多少个百分点，",
      "拿错基准就把 Z 分数系统性推高多少。落差越大的玩法，用错基准的后果越严重。<br>",
      "**阈值 TH-01**：单玩法有效局数须 ≥ 30。低于此仍判定，",
      "点估计不可靠，冤案率飙升——这一条对边注玩法尤其致命，",
      "因为边注方差极大，短期连中几把看起来就像开挂。"),
    mode = "full", height = 400))
} else {
  cat(ph("R03chk_settlement_form.csv", "SQL 总包 §R03-chk（第 3,584 行）",
    "逐玩法两套基准实测表、两基准落差量化、局数门槛判读"))
}
```

## 二之三、平台单位经济学：赏侧为什么必须冻结 {#sec-econ}

```{r}
#| label: econ
#| results: asis
## 【本块对本商业方案之用途】
##   算清楚场子每收一元洗码量，扣完退水与荷官留成后还剩多少。
##   这个数是负的，直接推出「赏侧任何加码在数学上不可能增利」——
##   这是全方案唯一一条不需要任何模型就能立刻落实的结论。
##   庄家视角：这就是单位经济学，跟算一张桌台的边际贡献是同一件事。
if (!is.null(E02)) {
  e <- E02
  for (cc in intersect(c("n_member","validbet","ggr","rebate","commission",
        "comm_scale","reb_scale","tenure_months"), names(e))) e[[cc]] <- num(e[[cc]])
  e$m     <- e$ggr / pmax(e$validbet, 1)
  e$rho   <- e$rebate / pmax(e$validbet, 1)
  e$kappa <- if ("commission" %in% names(e)) e$commission/pmax(e$validbet,1) else NA_real_
  e$gamma <- e$m - e$rho - e$kappa
  e$判读 <- ifelse(!is.finite(e$gamma), "—",
    ifelse(e$gamma < 0, "⛔ **净贡献为负：该群赏侧须冻结，加码必亏**",
                        "✅ 净贡献为正：该群赏侧尚有空间"))
  out <- data.frame(check.names = FALSE,
    分群 = e$segment, 会员数 = amt(e$n_member), 洗码量 = amt(e$validbet),
    `毛利率 m` = pc(e$m,3), `退水率 ρ` = pc(e$rho,3), `占成率 κ` = pc(e$kappa,3),
    `净贡献率 γ*` = pc(e$gamma,3), 判读 = e$判读)
  out <- out[order(e$gamma), ]
  print(tbl(out, sprintf("**分群**单位经济学现算（自 `E02_segment_econ.csv`，§E02c）｜共 %d 群",
      nrow(out)),
    读法 = paste0("γ* ＝ m − ρ − κ，全部由本表三列现算，无一处硬编码。<br>",
      "**阈值：γ* = 0。** 低于零即该群每收一元洗码量净亏，",
      "此时提高退水、加发返佣、放宽优惠**在数学上不可能增利**，加多少亏多少。<br>",
      "**这张表比全窗均值有用得多**：全窗 γ* 为负不代表每一群都为负。",
      "凡 γ* 仍为正的群，赏侧尚可动；为负的群一律冻结，只在罚侧动手。"),
    mode = "full", height = 420))
  neg <- sum(e$gamma < 0, na.rm = TRUE)
  cat(sprintf(paste0("\n**一句话给老板**：全部 %d 个分群中，**%d 群（%s）的净贡献率为负**。",
    "这些群现在每做一元洗码量，场子净亏。**在条率没改之前，对这些群的任何赏侧加码都是在加速亏损。**\n\n"),
    nrow(e), neg, pc(neg/nrow(e),1)))
} else {
  cat(ph("E02_segment_econ.csv", "SQL 总包 §E02c（第 4,576 行）",
    "分群单位经济学表、逐群 γ* 现算、赏侧冻结范围判定"))
}
```

## 二之四、术语总辞典（全部可悬停） {#sec-glossary}

```{r}
#| label: glossary
## 【本块对本商业方案之用途】
##   把辞典本身也出成一张可搜的表。血统纪律：本表与全篇悬停释义同源
##   （皆取自 TERMS 向量），改一处即全篇同步，绝不会出现两套说法。
GLS <- data.frame(check.names = FALSE,
  术语 = vapply(names(TERMS), function(k) tip(k), character(1), USE.NAMES = FALSE),
  释义 = unname(TERMS))
tbl(GLS, sprintf("术语·博彩规则·条率总辞典（共 %d 条，全档悬停释义之唯一出处）", length(TERMS)),
    读法 = "术语列可鼠标停留即出释义；本表亦可直接搜索。全篇任何表格中出现的术语皆自动挂上同一份释义。",
    mode = "full", height = 520, gloss = FALSE)
```

# 三、十二道减误闸 {#sec-gates}

```{r}
#| label: gate-overview
## 【本块对本商业方案之用途】
##   全档骨架。每一闸对应一类误判、一个门槛、一个越线后果。
##   业务部看这一张表即知：现在哪几道闸是开着的，哪几道还没装。
GO <- data.frame(check.names = FALSE,
  闸 = sprintf("G%02d", 1:12),
  名称 = c("基准率与先验","区间估计取代点估计","多重比较 FDR","概率校准",
    "**保形预测：误判率上界**","代价敏感阈值","PU 学习","层级收缩",
    "净化时序验证","分布漂移监控","未观测混淆敏感性","复核容量约束"),
  主治 = c("E-Ⅰ","E-Ⅰ E-Ⅵ","E-Ⅰ","E-Ⅰ E-Ⅵ","E-Ⅰ E-Ⅱ","E-Ⅰ E-Ⅱ","E-Ⅱ E-Ⅲ",
    "E-Ⅰ E-Ⅵ","E-Ⅲ E-Ⅴ","E-Ⅰ E-Ⅱ","E-Ⅵ","E-Ⅱ"),
  关联门槛 = c("—","TH-01","TH-02","TH-03","TH-04 TH-05","TH-09","—","—",
    "TH-05","TH-08","TH-07","—"),
  `不装这一闸会怎样` = c(
    "名单含金量无从判断——基准率 0.5% 时特异度 99% 的检测，名单里仍有大半是冤枉的",
    "小样本点估计当真，连中几把的边注客被当成开挂，冤案率飙升",
    "十万级组合并行筛查，不校正必出大批假名单，复核人力全花在冤枉客人身上",
    "分数不是概率，阈值无法向业务部解释，代价敏感阈值也无从反解",
    "**无法承诺任何误判率数字**——只能报点估计，不能报保证",
    "一个阈值管四档动作，轻的过松重的过紧，两头都错",
    "把未标注一律当清白，等于教模型「这种打水很正常」，系统性漏判",
    "排行榜榜首永远是上班最少的荷官，评分失去公信力",
    "回测好看上线就垮——用了未来信息做过去的决策",
    "客群结构变了模型没换，静默失效而无人知晓",
    "不知道结论有多脆，一个没观测到的因素就能推翻，却照样拿去冻结结算",
    "名单再准，超出复核人力就是废纸"),
  现状 = c("✅ 已实装（逐玩法分算基准）","✅ 已实装","✅ 已实装","⛔ **缺**",
    "⛔ **缺**","⚠ 部分（代价已分层，阈值未反解）","✅ 已实装（PU-glm 轨）",
    "🆕 对照本 v6 已实装","✅ 已实装","⛔ **缺**","⛔ **缺**","⛔ **缺**"))
tbl(GO, "十二道减误闸总览",
    读法 = "「现状」列即本档之待办清单来源；「关联门槛」列可对到 @sec-thresh 的阈值总账。",
    mode = "full", height = 460)
```

## G01 · 基准率：名单的含金量由它决定 {#sec-g1}

```{r}
#| label: g1
#| results: asis
## 【本块对本商业方案之用途】
##   向老板说明：为什么「准确率 99%」听起来很好，实际上名单里可能大半是冤枉的。
##   庄家视角：这跟「一个月抓十个作弊的，其中八个是误会」是同一件事——
##   八个被冤枉的客人会带着整条代理线走。
bayes_ppv <- function(prev, sens, spec) (sens*prev)/(sens*prev + (1-spec)*(1-prev))
G <- expand.grid(基准率 = c(.0005,.001,.005,.01,.05,.10),
                 敏感度 = c(.80,.90,.95,.99), 特异度 = c(.95,.99,.999))
G$PPV <- with(G, bayes_ppv(基准率, 敏感度, 特异度))
G$误伤占名单 <- 1 - G$PPV
G$判读 <- ifelse(G$PPV >= .5, "✅ 名单过半是真的",
          ifelse(G$PPV >= .2, "⚠ 名单五成以上是冤枉的，复核人力吃紧",
                              "⛔ **名单八成以上是冤枉的，此配置不可上线**"))
G <- G[order(G$基准率, -G$PPV), ]
out <- data.frame(check.names = FALSE,
  `基准率（全场风险客占比）` = pc(G$基准率,2), 敏感度 = pc(G$敏感度,0),
  特异度 = pc(G$特异度,1), `查准率 PPV` = pc(G$PPV,2),
  `误伤占名单比` = pc(G$误伤占名单,2), 判读 = G$判读)
tbl(out, sprintf("基准率全格现算（%d 种组合）", nrow(G)),
    读法 = sprintf(paste0("**找到你相信的基准率那一行，再看 PPV 那一列——那才是名单的真实含金量。**<br>",
      "举一例：基准率 0.5%%、敏感度 90%%、特异度 99%% 时，PPV 只有 **%s**，",
      "即名单里 **%s 是冤枉的**。这不是模型不好，这是先验太低——",
      "**再好的检测也救不了一个太稀薄的目标群体**。<br>",
      "**这就是为什么本方案坚持按动作分层**：稀薄目标下只能做便宜的动作（监控），",
      "贵的动作（冻结）必须叠加人工复核，靠人把 PPV 拉上去。"),
      pc(bayes_ppv(.005,.90,.99),2), pc(1-bayes_ppv(.005,.90,.99),1)),
    mode = "full", height = 440)
```

```{r}
#| label: g1-plat
#| results: asis
## 【本块对本商业方案之用途】
##   把「本平台基准率是多少」这个问题的现状如实交代，并给出唯一解法。
##   这是全档最须向老板讲清楚的一处：不是我们算不出，是场子还没建这个底册。
have_seed <- !is.null(SEED); have_gold <- !is.null(SEEDIP); have_led <- !is.null(TL10)
BR <- data.frame(check.names = FALSE,
  `可能的基准率来源` = c("人工风险单名单 K01b_seed_manual","金牌 IP 白名单 K01b_seed_goldip",
    "处置台账 TL10_treatment_ledger","随机抽样盲审底册"),
  到位否 = c(if (have_seed) sprintf("✅ 到位，%s 人", amt(nrow(SEED))) else "⛔ 未到位",
    if (have_gold) sprintf("✅ 到位，%s 行", amt(nrow(SEEDIP))) else "⛔ 未到位",
    if (have_led) sprintf("✅ 到位，%s 行", amt(nrow(TL10))) else "⛔ 未到位",
    "⛔ **场子尚未建立**"),
  `能否给出无偏基准率` = c(
    "**否**——只有正例，没有确证清白的对照，分母不知道",
    "**否**——已实证在注单全表零命中，白名单三年未维护，提供不了清白锚",
    "**否**——被处置 ≠ 确为风险（可能误处置），也 ≠ 风险客全集（可能漏处置）",
    "**是**——这是唯一办法"),
  代价 = c("—","—","—",
    "风控团队每周随机抽一批会员，在不看模型分数的前提下盲审。累积一季即可"))
tbl(BR, "本平台基准率之四条可能来源，逐条判读",
    读法 = paste0("**结论（S1 级）**：在盲审底册建立之前，",
      "任何形如「本方案误判率低于 X%」的承诺**皆无依据**，不得对外书写。<br>",
      "这不是保守，这是算术：PPV 的算式里有基准率这一项，这一项不知道，PPV 就算不出来。<br>",
      "**@sec-g5 的保形预测正是为绕开这个死结而设**——它给的是条件覆盖保证，",
      "不需要先知道基准率。"),
    mode = "full", height = 300)
```

## G02 · 小样本：连中几把不等于开挂 {#sec-g2}

```{r}
#| label: g2
#| results: asis
## 【本块对本商业方案之用途】
##   回答业务部最常问的一句：「这个客人十局赢八局，是不是有问题？」
##   本块把「要看多少局才算数」逐样本量反解出来，作为 TH-01 的依据。
wilson <- function(x,n,z=1.959964){ if(n==0) return(c(NA,NA)); p<-x/n; d<-1+z^2/n
  c((p+z^2/(2*n)-z*sqrt(p*(1-p)/n+z^2/(4*n^2)))/d,
    (p+z^2/(2*n)+z*sqrt(p*(1-p)/n+z^2/(4*n^2)))/d) }
p0 <- pB_dnb
NS <- c(10,20,30,50,100,200,500,1000,5000)
G2 <- do.call(rbind, lapply(NS, function(n){
  k <- suppressWarnings(min(which(stats::pbinom(seq_len(n)-1,n,p0,lower.tail=FALSE)<.05)))
  if(!is.finite(k)) k <- NA_integer_
  w <- wilson(ifelse(is.na(k),0,k), n)
  g <- gate("TH-01", n, 0)
  data.frame(check.names = FALSE, 决胜局数 = amt(n),
    `TH-01 门槛判读` = sprintf("%s（%s）", g$灯, g$幅度),
    `判异所需最少胜局` = ifelse(is.na(k),"—",amt(k)),
    `即观测胜率须达` = pc(ifelse(is.na(k),NA,k/n),2),
    `Wilson 95%CI` = sprintf("[%s, %s]", pc(w[1],1), pc(w[2],1)),
    `区间半宽` = pc((w[2]-w[1])/2,2),
    `业务含义` = if (n < 30) "局数太少，此时判定即冤案" else
      if (n < 100) "勉强可判，须叠加其他证据" else "可独立判定")
}))
tbl(G2, sprintf("以决胜局庄胜基准 %s 为零假设，逐样本量之判异门槛（现算）", pc(p0,2)),
    读法 = paste0("**看「区间半宽」这一列**：局数 10 时半宽二十几个百分点，",
      "局数 1000 时收到几个百分点。同一个「胜率 80%」，在十局和在千局是两回事。<br>",
      "**阈值 TH-01：单玩法有效局数须 ≥ 30。** 低于此仍判定的后果，",
      "就是把运气好的正常客人当成打手抓——这类冤案在边注玩法上最多，",
      "因为边注方差极大。<br>",
      "**顺带立一条纪律**：本方案**禁止手写「n≥30」之类的万用门槛**。",
      "上表清楚显示所需局数随「要检出多大偏离」而变，30 只是本方案在当前基准下的取值，",
      "换玩法、换基准即须重算。"),
    mode = "full", height = 400)
```

## G03 · 多重比较：十万组配对一起筛，不校正必出冤案 {#sec-g3}

```{r}
#| label: g3
#| results: asis
## 【本块对本商业方案之用途】
##   用真实的同桌对数据，演示不校正与校正的差别有多大。
##   庄家视角：全场几万个客人两两配对是几亿组，就算每组只有千分之一
##   看走眼的概率，也会凑出一大批「看起来很像串通」的组合。FDR 就是管这个的。
## ★ 零模型升级（2026-08-14）：改用 §R02 之 `exp_same` 为期望值。
##   `exp_same` 是在「保持每个人在每张桌、每一天的出勤次数不变」的前提下
##   算出的同桌期望局数——桌台容量、客人活跃度、时段拥挤度三项结构性混杂
##   已被扣掉。这正是负二项零模型所缺的那一块。
##   庄家视角：两个都爱在周五晚上打的高频客本来就更容易坐同一桌，那是排班和
##   习惯，不是串通。`exp_same` 就是「按排班，他俩本来该碰几次」。
if (!is.null(R02)) {
  P <- R02
  for (cc in intersect(c("n_same_orders","rounds_1","rounds_2","same_rate",
    "jaccard","lift","exp_same","n_tables"), names(P))) P[[cc]] <- num(P[[cc]])
  P <- P[is.finite(P$exp_same) & P$exp_same > 0 & is.finite(P$n_same_orders), ]
  ## 泊松尾概率：实际同桌局数是否超出「按排班本该碰到的次数」
  P$p_raw  <- stats::ppois(P$n_same_orders - 1, lambda = P$exp_same, lower.tail = FALSE)
  P$p_BH   <- stats::p.adjust(P$p_raw, "BH")
  P$p_Bonf <- stats::p.adjust(P$p_raw, "bonferroni")
  lam <- .5; pi0 <- min(1, mean(P$p_raw > lam)/(1-lam))
  q <- THRESH$阈值[THRESH$代号=="TH-02"]
  nn <- c(sum(P$p_raw<q), sum(P$p_BH<q),
          sum(stats::p.adjust(P$p_raw,"BH")*pi0<q), sum(P$p_Bonf<q))
  SUM <- data.frame(check.names = FALSE,
    校正法 = c("不校正","BH-FDR","Storey 自适应 BH","Bonferroni"),
    检出对数 = amt(nn), 占全部候选 = pc(nn/nrow(P),3),
    控制什么 = c("**什么都不控**——每组 5% 错误率乘以几万组，冤案成批出现",
      "名单里假货的期望比例 ≤ 5%（TH-02）","同左，但用 π₀ 估计提高检出力",
      "任意一个假发现的概率 ≤ 5%——最保守，名单最短"),
    本方案取用 = c("⛔ 禁用","✅ **正式口径**","⚠ 可选（须一并报 π₀）","⚠ 仅用于冻结结算级"),
    `名单长了短了会怎样` = c("过长：复核人力全花在冤枉客人身上，且真案被淹没",
      "适中：查准率与查全率的平衡点","略长于 BH：检出力更高，代价是假货略多",
      "过短：真打水客大量漏网，退水与占成继续漏"))
  print(tbl(SUM, sprintf(paste0("四种多重比较处置在 %s 对同桌对上之实测对照",
      "｜零模型：泊松（λ = `exp_same`，**已保持桌台×日期×个人出勤**）｜π̂₀ = %s"),
      amt(nrow(P)), n4(pi0,3)),
    读法 = sprintf(paste0("**阈值 TH-02：q < %g。** 从「不校正」到「BH」，",
      "检出对数由 %s 降到 %s——中间这 %s 组，就是不校正时会被冤枉的量级。<br>",
      "**给业务部的一句话**：名单从几千条降到几百条不是模型变差了，",
      "是把统计上站不住的那批剔掉了；剩下每一条的含金量都高得多。"),
      q, amt(nn[1]), amt(nn[2]), amt(nn[1]-nn[2])),
    mode = "full", height = 340))
  P2 <- P[order(P$p_BH), intersect(c("uid1","uid2","n_same_orders","exp_same",
    "lift","same_rate","p_raw","p_BH","p_Bonf"), names(P))]
  for (cc in intersect(c("exp_same","lift","same_rate","p_raw","p_BH","p_Bonf"), names(P2)))
    P2[[cc]] <- signif(P2[[cc]],3)
  print(tbl(P2, "同桌对逐对检验（BH 升序）｜`exp_same` ＝ 按排班本该碰到的局数",
    读法 = paste0("**读三列**：`n_same_orders` 实际碰了几局、`exp_same` 按排班本该碰几局、",
      "`lift` 是两者之比。**Lift 高而 exp_same 也高者不足为奇**——那是两个都很活跃的客人；",
      "**真正要查的是 exp_same 极低而实际碰得极多的那一种**。<br>",
      "行号为真实索引（含千分位），首末摘录以 `---` 分隔，未截行未截列。"),
    mode = "headtail", n = 6, height = 380, gloss = FALSE))
  if (isTRUE(HAS$plotly)) {
    ord <- sort(P$p_raw); kk <- seq_along(ord)
    print(htmltools::tagList(
      plotly::plot_ly(x=kk, y=ord, type=sc_type(length(kk)), mode="lines",
        line=list(color=PAL$c,width=2), name="观测 p 值（升序）",
        hovertemplate="第 %{x} 名<br>p = %{y:.4g}<extra></extra>") |>
      plotly::add_lines(x=kk, y=q*kk/length(ord),
        name=sprintf("BH 临界线 q·k/m（q=%g）",q), line=list(color=PAL$bad,dash="dash")) |>
      plotly::add_lines(x=kk, y=rep(q/length(ord),length(ord)),
        name="Bonferroni 线（最严）", line=list(color=PAL$warn,dash="dot")) |>
      ply("BH 图解：观测 p 值升序 vs 两条临界线（曲线首次低于红线处即拒绝域边界）",
          "排名 k","p 值（对数轴）") |>
      plotly::layout(yaxis=list(type="log"))))
  }
  cat(paste0("\n::: {.callout-important}\n## 前置门禁：§Z-08 未结案之前，本节只作方法演示\n\n",
    "§R02 之同桌对以 `round_key = bet03|bet04|bet39` 为局键。",
    "若三者任一含**哨兵值**，成千上万笔互不相干的注单会被拼成同一个局键，",
    "该「局」的参与会员数暴增，**同桌共现于此局即产生天量虚假配对**。<br><br>",
    "**故须先跑 §Z-08（L621）出 `Z08_roundkey_integrity.csv`**：",
    "看单局最大会员数是否远超中位数。若塌缩成立，上表全部 p 值须重算。<br><br>",
    if (!is.null(Z08)) "**本次 Z08 已到位**，可对照其读数判读本节结论之效力。\n:::\n\n"
    else "**本次 Z08 未到位**，本节判为方法演示，**不得据以出名单**。\n:::\n\n"))
} else {
  cat(ph("R02_same_table.csv", "SQL 总包 §R02（第 3,193 行）",
    "FDR 四法对照表、逐对泊松检验表、BH 图解"))
  cat(paste0("::: {.callout-note}\n## 为何不再读 `候选_同桌异常_最终版_已去重.csv`\n\n",
    "该档在 SQL 总包 v3 中**并无任何生成语句与导出声明**，全包只在 §Z-08（L618）",
    "被提及一次，且是作为「须查其是否已受局键塌缩污染」之**待查对象**。",
    "其血统不可追溯且正受质疑，故本档已永久停止读取，改用 §R02 正规导出件。\n:::\n\n"))
}
```

# 三之二、打水经济学：这批人从场子拿走了多少 {#sec-t3}

::: {.callout-important}
## 先更正一个前提：`T03_arbitrage.csv` 里的八万多位**不是打水客**

§T03 的 `HAVING` 只有一条 —— `COUNT(*) >= 100`（局数太少算不出稳定比率）。
**没有对押率门槛、没有输赢趋零门槛、没有账户在赚门槛。**
故该档是**画像底表**（每人一行，带 `hedge_rate`／`stake_cv` 等打水指纹），
不是嫌疑名单。八万多位 = 窗口内打满 100 局的活跃百家乐会员总数。

真正的判别在主方案 `@sec-t3`，须**三件套同时成立**：

$$\underbrace{\frac{|\text{game\_pnl}|}{\text{stake}}\le\epsilon}_{①\text{游戏输赢趋零}}\;\wedge\;
\underbrace{\text{net\_pnl}>0}_{②\text{账户仍在赚}}\;\wedge\;
\underbrace{\text{hedge\_rate}\ge\tau}_{③\text{对押率高}}$$

$\epsilon$ 取 `game_ratio` 的 P10、$\tau$ 取 `hedge_rate` 的 P90，**皆为动态分位数，不写死**。

**另须知**：§T03 的 `hedge_rate` 是**自对押率**（同一局内同一会员同押庄闲）——
正是先生所问的「同一个账号打水」。SQL 注释明写：**跨会员对押（一庄一闲两个号）
不在本查询范围，由 §R02／§C-06 并入**。故这只是打水的一半，另一半在 C06d 那本账上。
:::

```{r}
#| label: t3-econ
#| results: asis
## 【本块对本商业方案之用途】
##   直答老板最关心的一问：「这批打水的，一共从我们这儿拿走多少？占几成？」
##   庄家视角：打水客的账不能按「他赢了多少」算，要按「我们返给他多少，
##   减掉我们从他身上真赚到多少」——他游戏输赢锁死在零，钱全从退水与占成出。
##   这就是返水净漏损，也是唯一该拿去跟老板汇报的那个数。
if (!is.null(T03)) {
  x <- T03
  for (cc in intersect(c("stake","validbet","game_pnl","net_pnl","rebate",
    "hedge_rate","stake_cv","n_rounds","n_days"), names(x))) x[[cc]] <- num(x[[cc]])
  x <- x[is.finite(x$stake) & x$stake > 0, ]
  x$game_ratio <- abs(x$game_pnl) / x$stake
  eps <- stats::quantile(x$game_ratio, .10, na.rm = TRUE)            # ① 动态 ε = P10
  ## 判别自检：bet09 玩法判别若与库内编码不符，hedge_rate 会**静默恒为 0**，
  ##   此时 P90 也是 0，闸门形同虚设却不报错。故先判此列有无区分度。
  hedge_ok <- "hedge_rate" %in% names(x) && !all(is.na(x$hedge_rate)) &&
              stats::var(x$hedge_rate, na.rm = TRUE) > 0 &&
              max(x$hedge_rate, na.rm = TRUE) > 0
  tau <- if (hedge_ok) stats::quantile(x$hedge_rate, .90, na.rm = TRUE) else NA_real_
  hit <- x[x$game_ratio <= eps & x$net_pnl > 0, ]
  if (hedge_ok) hit <- hit[is.na(hit$hedge_rate) | hit$hedge_rate >= tau, ]
  vb <- if (all(is.na(hit$validbet))) hit$stake else hit$validbet
  ## 三本账，分开算——混为一谈即失真
  tot_net <- sum(x$net_pnl, na.rm = TRUE)          # 全体会员净输赢（正＝会员赢）
  tot_ggr <- -sum(x$game_pnl, na.rm = TRUE)        # 全体游戏口径 GGR（平台视角）
  tot_reb <- sum(x$rebate, na.rm = TRUE)
  h_net <- sum(hit$net_pnl, na.rm = TRUE)
  h_ggr <- -sum(hit$game_pnl, na.rm = TRUE)
  h_reb <- sum(hit$rebate, na.rm = TRUE)
  leak  <- h_reb - h_ggr                            # ★ 返水净漏损（主方案 @sec-t3 口径）
  ANS <- data.frame(check.names = FALSE,
    问 = c("**T03 底表总人数**（打满 100 局之活跃会员）",
      "ε（游戏输赢比 P10，动态）", "τ（对押率 P90，动态）",
      "**T3 三件套命中人数**", "命中人数占底表比",
      "命中人群洗码量合计", "命中人群洗码量占比",
      "**① 这批人账面拿走多少**（Σ net_pnl）", "占全体会员净输赢比",
      "**② 场子从他们身上真赚到多少**（游戏口径 GGR）", "占全体游戏 GGR 比",
      "**③ 场子返给他们多少**（Σ rebate）", "占全体退水比",
      "**④ 返水净漏损 ＝ ③ − ②**（**该报给老板的那个数**）",
      "净漏损占全体游戏 GGR 比"),
    答 = c(amt(nrow(x)), n4(eps,5),
      if (hedge_ok) n4(tau,5) else "⛔ 未校准：hedge_rate 无区分度（bet09 判别不匹配，见 §DX-01）——本闸已停用",
      amt(nrow(hit)), pc(nrow(hit)/nrow(x),3),
      amt(sum(vb, na.rm=TRUE)), pc(sum(vb,na.rm=TRUE)/sum(x$validbet, x$stake[is.na(x$validbet)], na.rm=TRUE),3),
      amt(h_net), pc(h_net/ifelse(tot_net==0,NA,tot_net),2),
      amt(h_ggr), pc(h_ggr/ifelse(tot_ggr==0,NA,tot_ggr),2),
      amt(h_reb), pc(h_reb/ifelse(tot_reb==0,NA,tot_reb),2),
      amt(leak), pc(leak/ifelse(tot_ggr==0,NA,tot_ggr),2)),
    `庄家怎么读这一行` = c(
      "分母。**不是打水客人数**——这是打满 100 局的全体活跃会员",
      "游戏输赢趋零之门槛：|输赢| ÷ 投注额落在最低一成者",
      "对押率之门槛：自对押率排前一成者",
      "**这才是打水嫌疑人数**", "占活跃会员之比例",
      "他们的洗码量——代理线按这个数计佣", "占全场洗码量之比例",
      "账面数字，**含退水在内，会高估漏损**",
      "同左；若为负表示这批人账面反而是输的",
      "游戏口径：庄闲输赢真正赚到的。打水客此数**趋近于零**，这正是其指纹",
      "占比通常极低——他们几乎不给场子贡献毛水",
      "场子按洗码量返给他们的钱。**这是获客成本，不是他们赢走的**",
      "占比若明显高于其洗码量占比，即为异常",
      "**返给他们的减去从他们身上赚到的。这个数为正，就是每天在漏的钱**",
      "以游戏 GGR 为分母之漏损率"))
  print(tbl(ANS, "T3 打水型：三件套现算与四本账（自 `T03_arbitrage.csv` 现算）",
    读法 = paste0("**为何要分四本账**：直接报「他们拿走了多少」（第 ① 行）会**高估**，",
      "因为 `net_pnl` 里含了退水——那部分本来就是场子按洗码量该付的返水，",
      "不是他赢走的赌本。<br>",
      "**该向老板汇报的是第 ④ 行「返水净漏损」**：返给他们的钱，减掉从他们身上真赚到的钱。",
      "打水客的手法就是把第 ② 行压到零，然后靠第 ③ 行套利。<br>",
      "**阈值**：ε 与 τ 皆为动态分位（P10／P90），**随数据自动重算，不写死**——",
      "客群结构变了，门槛跟着变。"),
    mode = "full", height = 480))
  cat(sprintf(paste0("\n**一句话给老板**：打满 100 局的活跃会员共 **%s 位**，",
    "三件套同时成立的打水嫌疑为 **%s 位（占 %s）**；",
    "这批人洗码量占全场 **%s**，却只贡献 **%s** 的游戏毛水，",
    "却拿走 **%s** 的退水——**返水净漏损 %s，相当于全场游戏毛水的 %s**。\n\n"),
    amt(nrow(x)), amt(nrow(hit)), pc(nrow(hit)/nrow(x),2),
    pc(sum(vb,na.rm=TRUE)/sum(x$validbet, x$stake[is.na(x$validbet)], na.rm=TRUE),2),
    pc(h_ggr/ifelse(tot_ggr==0,NA,tot_ggr),2),
    pc(h_reb/ifelse(tot_reb==0,NA,tot_reb),2),
    amt(leak), pc(leak/ifelse(tot_ggr==0,NA,tot_ggr),2)))
  if (isTRUE(HAS$plotly) && hedge_ok) {
    p <- plotly::plot_ly(x=~x$hedge_rate, y=~x$game_ratio, type=sc_type(nrow(x)), mode="markers",
      marker=list(size=4, opacity=.35,
        color=~ifelse(x$game_ratio<=eps & x$net_pnl>0 & x$hedge_rate>=tau, PAL$bad, PAL$c)),
      hovertemplate="自对押率 %{x:.3f}｜输赢比 %{y:.4f}<extra></extra>", name="会员") |>
      ply("打水指纹散点：横轴自对押率、纵轴游戏输赢比｜**右下角红点即三件套命中区**",
          "自对押率 hedge_rate","游戏输赢比 |game_pnl|÷stake（对数轴）") |>
      plotly::layout(yaxis=list(type="log"))
    p <- plotly::add_segments(p, x=tau, xend=tau, y=min(x$game_ratio[x$game_ratio>0],na.rm=TRUE),
      yend=max(x$game_ratio,na.rm=TRUE), line=list(color=PAL$warn,dash="dash"),
      name=sprintf("τ 对押率 P90 = %s", n4(tau,4)), inherit=FALSE)
    p <- plotly::add_segments(p, x=min(x$hedge_rate,na.rm=TRUE), xend=max(x$hedge_rate,na.rm=TRUE),
      y=eps, yend=eps, line=list(color=PAL$g,dash="dot"),
      name=sprintf("ε 输赢比 P10 = %s", n4(eps,5)), inherit=FALSE)
    print(htmltools::tagList(p))
  }
  cat(paste0("::: {.callout-warning}\n## 三条限制，须与数字一并交付\n\n",
    "**一 · 只算了「同一个账号打水」。** §T03 的 `hedge_rate` 是自对押率；",
    "**跨会员对押（一庄一闲两个号）不在此表**，由 §R02／§C-06 并入。",
    "故上表是打水漏损的**下界**，真实漏损更大。\n\n",
    "**二 · 局键塌缩未结案。** `round_key = bet03|bet04|bet39`，若含哨兵值即塌缩，",
    "`is_self_hedge` 与 `n_rounds` 一并失真。**须先跑 §Z-08（L621）**",
    if (!is.null(Z08)) "——本次 Z08 已到位，可对照判读。\n\n" else "——本次 Z08 未到位，上表须俟其结案后复核。\n\n",
    "**三 · 命中 ≠ 有罪。** 三件套是**筛查**不是**定罪**：",
    "一个只打主线、注额稳定、恰好不输不赢的低频客，也可能落进这个区。",
    "处置前须过 @sec-g3 的 BH-FDR 与 @sec-cost 的动作分层——",
    "**冻结结算之误伤代价约为漏判的三十倍，此档必须叠加二人复核一致。**\n:::\n\n"))
} else {
  cat(ph("T03_arbitrage.csv", "SQL 总包 §T03（第 4,103 行）",
    "T3 三件套现算、四本账（账面拿走／真赚到／返水／**返水净漏损**）、打水指纹散点图"))
}
```

## G04 · 校准：分数排得准，不等于概率说得对 {#sec-g4}

```{r}
#| label: g4
#| results: asis
## 【本块对本商业方案之用途】
##   把综合分（一个排序刻度）变成概率，使阈值可以向业务部解释，
##   并使 @sec-g6 的代价敏感阈值有得反解。
##   庄家视角：业务部要的是「这个客人有几成把握是打水的」，
##   不是「他排第 37 名」。校准就是把排名翻译成成数。
brier <- function(p,y) mean((p-y)^2)
ece <- function(p,y,B=10L){ b<-cut(p,seq(0,1,length.out=B+1L),include.lowest=TRUE)
  s<-stats::aggregate(cbind(conf=p,acc=y)~b,FUN=mean)
  n<-as.numeric(table(b))[match(s$b,levels(b))]; sum(n/length(p)*abs(s$acc-s$conf)) }
reli <- function(p,y,B=10L){ b<-cut(p,seq(0,1,length.out=B+1L),include.lowest=TRUE)
  n<-as.numeric(table(b)); s<-stats::aggregate(cbind(conf=p,acc=y)~b,FUN=mean)
  s$n<-n[match(s$b,levels(b))]
  s$lo<-mapply(function(a,m) wilson(round(a*m),m)[1], s$acc, s$n)
  s$hi<-mapply(function(a,m) wilson(round(a*m),m)[2], s$acc, s$n); s }

CAL_OK <- !is.null(S01) && !is.null(SEED) && "综合分" %in% names(S01) &&
          "member_id" %in% names(S01)
if (CAL_OK) {
  sc <- num(S01$综合分); y <- as.integer(num(S01$member_id) %in% num(SEED$member_id))
  k <- is.finite(sc) & is.finite(y); sc <- sc[k]; y <- y[k]
  pf <- stats::glm(y ~ sc, family = stats::binomial()); p_platt <- stats::predict(pf, type="response")
  o <- order(sc); ir <- stats::isoreg(sc[o], y[o]); p_iso <- rep(NA_real_, length(sc)); p_iso[o] <- ir$yf
  p_raw <- (max(sc)-sc)/(max(sc)-min(sc))
  thrE <- THRESH$阈值[THRESH$代号=="TH-03"]
  CAL <- data.frame(check.names = FALSE,
    方法 = c("未校准（拿排名当成数）","Platt 缩放","保序回归"),
    Brier = c(brier(p_raw,y), brier(p_platt,y), brier(p_iso,y)),
    ECE   = c(ece(p_raw,y),   ece(p_platt,y),   ece(p_iso,y)))
  CAL$`TH-03 判读` <- vapply(CAL$ECE, function(v){ g<-gate("TH-03",v,4)
    sprintf("%s（离门槛 %s）", g$灯, g$幅度) }, character(1))
  CAL$`超标会怎样` <- ifelse(CAL$ECE > thrE,
    "分数说八成危险实际只有三成出事 → 阈值无法解释，业务部不敢照着做", "—")
  CAL$Brier <- n4(CAL$Brier,5); CAL$ECE <- n4(CAL$ECE,5)
  print(tbl(CAL, "三法校准对照（本平台实测）",
    读法 = sprintf(paste0("**阈值 TH-03：ECE ≤ %g。** ECE 是「说的成数」与「实际出事比例」",
      "之间的平均差距。<br>「未校准」那一行就是现行做法——把综合分线性压到 0–1 当概率用，",
      "它的 ECE 通常最差，因为分数的**间距**本来就没有概率含义。<br>",
      "**给业务部的一句话**：校准之后，「这个客人 70%% 是打水的」这句话才真的成立，",
      "才能拿来定处置档次。"), thrE),
    mode = "full", height = 260))
  if (isTRUE(HAS$plotly)) {
    r1<-reli(p_raw,y); r2<-reli(p_platt,y); r3<-reli(p_iso,y)
    print(htmltools::tagList(
      plotly::plot_ly() |>
      plotly::add_segments(x=0,xend=1,y=0,yend=1,name="完美校准线",
        line=list(color=PAL$fg,dash="dash")) |>
      plotly::add_trace(x=r1$conf,y=r1$acc,type="scatter",mode="lines+markers",
        name="未校准",line=list(color=PAL$bad),
        error_y=list(type="data",symmetric=FALSE,array=r1$hi-r1$acc,
          arrayminus=r1$acc-r1$lo,color=PAL$bad)) |>
      plotly::add_trace(x=r2$conf,y=r2$acc,type="scatter",mode="lines+markers",
        name="Platt 缩放",line=list(color=PAL$c)) |>
      plotly::add_trace(x=r3$conf,y=r3$acc,type="scatter",mode="lines+markers",
        name="保序回归",line=list(color=PAL$g)) |>
      ply("可靠性图（含 Wilson 95% 区间）：贴对角线即「说几成就真出几成」",
          "模型说的成数", "实际出事比例")))
  }
} else {
  cat(ph("S01_player_score.csv（须含 `综合分` 列）与 K01b_seed_manual.csv",
    "SQL 总包 §S-01（第 1,831 行）／§K01b（第 4,518 行）",
    "校准三法 Brier 与 ECE 对照表、可靠性图、TH-03 验收判读"))
}
```

## G05 · 保形预测：能对老板承诺的那个数 {#sec-g5}

::: {.callout-important}
## 这一节是全档的核心

风控主管迟早会问一句：**「你敢不敢承诺，漏掉的真打水客不超过五个点？」**

现行体系答不上来。它只能给两种数：点估计（「这一折命中率 12%」，没有任何保证）、
自举区间（「Lift 在 1.1 到 1.8 之间」，是渐近保证，且要求折与折之间可交换）。

<span class="gl-tip" data-tip="Conformal Prediction。给一个独立校准集，即可保证被放过的真风险客比例不超过 α，且任意样本量下成立、不依赖模型正确。代价：α 的下限由校准集正例条数决定。">**保形预测**</span>能。它的承诺形式是：

$$P\big(\text{真风险客落在名单内}\big)\;\ge\;1-\alpha$$

**在任意样本量下成立，不依赖模型算得对不对**，只依赖一条假设：校准集与新客<span class="gl-tip" data-tip="exchangeability。校准集与待判样本来自同一分布，且顺序无关。时序数据天然违反这一条，故须改用时序保形（Mondrian 或加权保形）。">**可交换**</span>。

**做法很朴素**：拿一批独立的、绝不参与调参的客人当校准集，
算出每个人的「不合规分数」，取其第 $\lceil (n+1)(1-\alpha)\rceil$ 名作为门槛。
往后凡不合规分数低于此门槛者放行——长期而言，被放过的真风险客不超过 $\alpha$。

**三条代价，一条都不能省：**

1. **校准集必须独立**，且不得参与任何调参。看了校准集结果再回头调阈值，保证当场失效；
2. **可交换性须检验**。时序数据天然违反，须改时序保形并加禁运期；
3. **保证是「全场平均」的**。全场平均 ≤ α，**不保证每一类客人都 ≤ α**。
   边注客方差极大，实际漏判率可能远高于 α，却被主线客的低漏判率平均掉。
   分群保证须改 <span class="gl-tip" data-tip="Mondrian conformal prediction：按类别（如玩法、代理线、活跃档）分层各自校准，使每一层都得到 α 保证，而非只有全体平均达标。">**Mondrian 保形**</span>，按玩法／代理线／活跃档分层校准。
:::

```{r}
#| label: g5
#| results: asis
## 【本块对本商业方案之用途】
##   给出本方案唯一可对外承诺的误判率数字，并当场算出「以现有正例条数，
##   最小能承诺到多严的 α」。这个下限是硬的——正例不够，承诺就开不出来。
conf_thr <- function(s_cal, alpha){ n <- length(s_cal)
  if (n < ceiling(1/alpha)-1) return(NA_real_)
  sort(s_cal)[min(ceiling((n+1)*(1-alpha)), n)] }
if (CAL_OK) {
  sc <- num(S01$综合分); y <- as.integer(num(S01$member_id) %in% num(SEED$member_id))
  k <- is.finite(sc) & is.finite(y); sc <- sc[k]; y <- y[k]
  n <- length(sc); ii <- sample(n)
  i_tr <- ii[seq_len(floor(n*.5))]
  i_ca <- ii[(floor(n*.5)+1):floor(n*.75)]
  i_te <- ii[(floor(n*.75)+1):n]
  ft <- stats::glm(y[i_tr] ~ sc[i_tr], family = stats::binomial())
  pr <- function(v) as.numeric(stats::predict(ft,
        newdata = data.frame(`sc[i_tr]` = v, check.names = FALSE), type = "response"))
  p_ca <- pr(sc[i_ca]); p_te <- pr(sc[i_te])
  s_ca <- 1 - p_ca[y[i_ca] == 1]                       # 不合规分数（对正例）
  n_pos <- length(s_ca)
  a_min <- 1/(n_pos + 1)
  ALPHAS <- c(.20,.10,.05,.01)
  CF <- do.call(rbind, lapply(ALPHAS, function(a){
    thr <- conf_thr(s_ca, a)
    if (!is.finite(thr)) return(data.frame(check.names = FALSE,
      `α（可承诺的漏判上限）` = pc(a,0), 门槛 = "—", 名单人数 = "—",
      `实测覆盖率` = "—", `名单占全场` = "—",
      判读 = sprintf("⛔ **开不出此承诺**：须至少 %s 个校准正例，现有 %s 个",
                     amt(ceiling(1/a)-1), amt(n_pos))))
    fl <- (1-p_te) <= thr
    cov <- if (sum(y[i_te]==1)) mean(((1-p_te) <= thr)[y[i_te]==1]) else NA_real_
    g <- gate("TH-04", a, 3)
    data.frame(check.names = FALSE,
      `α（可承诺的漏判上限）` = pc(a,0), 门槛 = n4(thr,5),
      名单人数 = amt(sum(fl)), `实测覆盖率` = pc(cov,2),
      `名单占全场` = pc(mean(fl),2),
      判读 = sprintf("%s｜理论保证覆盖率须 ≥ %s，实测 %s → %s",
        g$灯, pc(1-a,0), pc(cov,1),
        if (is.finite(cov) && cov >= 1-a) "✅ 保证兑现" else "⚠ 覆盖不足，须查可交换性"))
  }))
  print(tbl(CF, "分裂保形预测：逐 α 之门槛、名单长度与实测覆盖率",
    读法 = sprintf(paste0("**这张表就是可以拿给老板看的承诺书。** 每一行读作：",
      "「我们把名单定在这个门槛，长期而言漏掉的真打水客不超过 α」。<br>",
      "**硬约束**：以现有 **%s** 个校准正例，能开出的最严承诺是 **α ≈ %s**。",
      "要承诺 1%%，校准集至少须有 99 个正例；要承诺 0.5%%，须 199 个。",
      "**这是算术，不是态度问题**——正例不够，承诺就开不出来。<br>",
      "**α 定得越松**（数字越大）名单越短、漏判越多；",
      "**定得越严**名单越长、误伤与复核人力越多。这条取舍归业务方拍板。"),
      amt(n_pos), pc(a_min,2)),
    mode = "full", height = 320))
  cat(sprintf(paste0("\n::: {.callout-warning}\n## 本次保形之三条限制\n\n",
    "**一 · 分割为随机分割，违反时序纪律。** 训练 %s／校准 %s／测试 %s 系随机切开，",
    "而真实场景是「用过去判未来」。随机分割的覆盖率是**乐观上界**，",
    "正式版须改时序分裂保形：校准集取训练窗之后、测试窗之前的一段，且加禁运期。\n\n",
    "**二 · 保证是全场平均的。** 边注客方差极大，其实际漏判率可能远高于 α，",
    "被主线客平均掉。分群保证须改 Mondrian 保形。\n\n",
    "**三 · 校准集必须干净。** 一旦有人「看了校准集结果再回头调阈值」，",
    "保证当场失效，且**没有任何技术手段能事后检出**。",
    "故本方案立一条纪律：校准集哈希落盘 ＋ 调参日志，谁在调参之后碰过校准集，可审计。\n:::\n\n"),
    amt(length(i_tr)), amt(length(i_ca)), amt(length(i_te))))
} else {
  cat(ph("S01_player_score.csv（须含 `综合分` 列）与 K01b_seed_manual.csv",
    "SQL 总包 §S-01（第 1,831 行）／§K01b（第 4,518 行）",
    "保形预测逐 α 门槛表、实测覆盖率验证、α 下限之样本量反解"))
}
```

## G06 · 代价敏感阈值：四档动作各解各的门槛 {#sec-g6}

```{r}
#| label: g6
#| results: asis
## 【本块对本商业方案之用途】
##   把 @sec-cost 的代价矩阵变成四个具体的阈值。这是本档最直接可落地的一节：
##   业务部拿到这四个数字，明天就能改配置。
##   庄家视角：贵的动作门槛要高，便宜的动作门槛可以低——
##   跟「小额争议现场处理、大额争议报值班经理」是同一个道理。
if (CAL_OK) {
  sc <- num(S01$综合分); y <- as.integer(num(S01$member_id) %in% num(SEED$member_id))
  k <- is.finite(sc) & is.finite(y); sc <- sc[k]; y <- y[k]
  ft <- stats::glm(y ~ sc, family = stats::binomial()); p <- stats::predict(ft, type="response")
  ts <- seq(.001,.999,by=.002)
  Lc <- function(cfp,cfn) sapply(ts, function(t){ f<-p>=t; cfp*sum(f&y==0)+cfn*sum(!f&y==1) })
  ACT <- data.frame(check.names = FALSE, 动作 = names(COST)[1:4],
                    c_FP = unlist(COST[1:4]), c_FN = COST$漏判)
  ACT$最优阈值 <- sapply(seq_len(nrow(ACT)), function(i)
    ts[which.min(Lc(max(ACT$c_FP[i],1e-9), ACT$c_FN[i]))])
  ACT$名单人数 <- sapply(ACT$最优阈值, function(t) sum(p>=t))
  ACT$查准率 <- sapply(ACT$最优阈值, function(t){ f<-p>=t; if(sum(f)) sum(f&y==1)/sum(f) else NA })
  ACT$查全率 <- sapply(ACT$最优阈值, function(t){ f<-p>=t; if(sum(y)) sum(f&y==1)/sum(y) else NA })
  out <- data.frame(check.names = FALSE, 处置动作 = ACT$动作,
    `误伤成本 c_FP` = ACT$c_FP, `最优阈值（概率）` = n4(ACT$最优阈值,3),
    名单人数 = amt(ACT$名单人数), 查准率 = pc(ACT$查准率,2), 查全率 = pc(ACT$查全率,2),
    `门槛调高会怎样` = "名单变短，误伤减少，但漏判上升——打水客继续套利",
    `门槛调低会怎样` = c("几乎无害（监控不花钱）","退水成本上升，代理线可能反弹",
      "限红误伤上升，客感强，流失风险显著","**冻结冤案，客诉与法务风险，整条代理线信任受损**"))
  print(tbl(out, "四档动作各自的最优阈值（由期望损失最小化**反解**，非拍分位数）",
    读法 = paste0("**读法只有一句：误伤越贵，门槛越高、名单越短、查准率越高、查全率越低。**<br>",
      "这四个数字可以直接写进风控配置。<br>",
      "**须向老板说明的一点**：代价倍数是**业务参数**，不是模型算出来的。",
      "业务方若认为冻结的代价不止 30 倍，改这个数，四个阈值会自动跟着重算——",
      "本方案保证的是「改了会重算」，不保证代价定得对。"),
    mode = "full", height = 300))
  if (isTRUE(HAS$plotly)) {
    N <- length(y)
    nb <- sapply(ts, function(t){ f<-p>=t; sum(f&y==1)/N - (sum(f&y==0)/N)*(t/(1-t)) })
    nba <- sapply(ts, function(t) mean(y) - (1-mean(y))*(t/(1-t)))
    pp <- plotly::plot_ly(x=ts,y=nb,type="scatter",mode="lines",
        line=list(color=PAL$g,width=2.5),name="本模型",
        hovertemplate="门槛 %{x:.3f}<br>净收益 %{y:.5f}<extra></extra>") |>
      plotly::add_lines(x=ts,y=nba,name="全场都查",line=list(color=PAL$warn,dash="dot")) |>
      plotly::add_lines(x=ts,y=rep(0,length(ts)),name="全场都不查",
        line=list(color=PAL$bad,dash="dash")) |>
      ply("决策曲线：净收益 vs 门槛｜模型高于两条基线的那一段，才是模型真正有用之处",
          "门槛（概率）","净收益")
    for (i in seq_len(nrow(ACT)))
      pp <- plotly::add_segments(pp, x=ACT$最优阈值[i], xend=ACT$最优阈值[i],
        y=min(nb,na.rm=TRUE), yend=max(nb,na.rm=TRUE),
        line=list(color=PAL$v,dash="dot",width=1), name=paste0(ACT$动作[i],"最优阈值"),
        inherit=FALSE)
    print(htmltools::tagList(pp))
    cfps <- c(1,3,6,12,30); Z <- t(sapply(cfps, function(cf) Lc(cf, COST$漏判)))
    print(htmltools::tagList(
      plotly::plot_ly(z=Z,x=ts,y=cfps,type="heatmap",colorscale="Viridis",
        hovertemplate="门槛 %{x:.3f}｜误伤成本 %{y}×<br>期望损失 %{z:.0f}<extra></extra>") |>
      ply("期望损失曲面：横轴门槛、纵轴误伤成本倍数｜每一行最暗处即该成本下的最优门槛",
          "门槛（概率）","误伤成本倍数 c_FP")))
  }
} else {
  cat(ph("S01_player_score.csv（须含 `综合分` 列）与 K01b_seed_manual.csv",
    "SQL 总包 §S-01（第 1,831 行）／§K01b（第 4,518 行）",
    "四档动作最优阈值反解表、决策曲线、期望损失曲面"))
}
```

## G07 · PU 学习：没有「清白名单」这回事 {#sec-g7}

```{r}
#| label: g7
#| results: asis
## 【本块对本商业方案之用途】
##   估计「一个真打水客被人工标注到的概率」，据此还原场子里真实的风险客规模。
##   庄家视角：风控同仁标了一百个人，不代表场子里只有一百个。
##   这一块算的就是「还有多少没标到」。
if (CAL_OK) {
  sc <- num(S01$综合分); s <- as.integer(num(S01$member_id) %in% num(SEED$member_id))
  k <- is.finite(sc); sc <- sc[k]; s <- s[k]
  n <- length(sc); ii <- sample(n)
  i_tr <- ii[seq_len(floor(n*.7))]; i_va <- ii[(floor(n*.7)+1):n]
  g <- stats::glm(s[i_tr] ~ sc[i_tr], family = stats::binomial())
  ps <- as.numeric(stats::predict(g, newdata=data.frame(`sc[i_tr]`=sc[i_va],
        check.names=FALSE), type="response"))
  c_hat <- if (sum(s[i_va]==1)) mean(ps[s[i_va]==1]) else NA_real_
  ok <- is.finite(c_hat) && c_hat > 0
  PU <- data.frame(check.names = FALSE,
    项 = c("已标注的风险客数","标注率（占全场）","ĉ：一个真风险客被标到的概率",
           "还原后的真实风险客占比","**未标注者中的真风险客估计数**",
           "若把未标注一律当清白，漏判放大倍数"),
    值 = c(amt(sum(s)), pc(mean(s),4), if (ok) n4(c_hat,4) else "—",
           if (ok) pc(mean(s)/c_hat,4) else "—",
           if (ok) amt(round(n*(mean(s)/c_hat - mean(s)))) else "—",
           if (ok) sprintf("≈ %s 倍", n4(1/c_hat,2)) else "—"),
    `庄家账上的含义` = c("这是风控同仁手上现有的名单长度",
      "这是名单占全场会员的比例", "ĉ 越小，说明人工覆盖越薄，漏网越多",
      "这才是场子里真实的风险客比例（在 SCAR 假设下）",
      "**这批人现在每天都在从退水与占成里套钱，且无人知晓**",
      "把未标注当清白去训模型，等于教模型「这种打水很正常」"))
  print(tbl(PU, "PU 学习：标注覆盖率 ĉ 与真实风险客规模还原（Elkan–Noto, 2008）",
    读法 = paste0("**给老板的一句话**：风控同仁标了这么多人，",
      "不代表场子里只有这么多。ĉ 就是「标到的概率」，",
      "用它一除，就还原出真实规模。<br>",
      "**本节最大的限制须一并交代**：这个算法假设「标不标注与客人特征无关」",
      "（SCAR 假设）。本平台**几乎肯定违反**——风控同仁自然会盯着高流水、",
      "多争议的客人，而低调的打水客反倒没人注意。<br>",
      "**所以 ĉ 是乐观上界，真实的未标注风险客只会更多，不会更少。**"),
    mode = "full", height = 320))
  cat(sprintf(paste0("\n**彻底的解法只有一个，而且不贵**：风控团队每周随机抽 **%s 名**会员，",
    "在**不看模型分数**的前提下盲审。累积一季，就能得出场子真实的风险客比例——",
    "这个数一旦拿到，@sec-g1 全表的 PPV 就从情景推演变成实测，",
    "「误判率低于 X%%」这句话才第一次有资格写出来。\n\n"),
    amt(max(200, ceiling(n*0.001)))))
} else {
  cat(ph("S01_player_score.csv（须含 `综合分` 列）与 K01b_seed_manual.csv",
    "SQL 总包 §S-01（第 1,831 行）／§K01b（第 4,518 行）",
    "PU 标注覆盖率 ĉ 估计、真实风险客规模还原、盲审人力反解"))
}
```

## G08 · 层级收缩：上班最少的荷官不该永远居榜首 {#sec-g8}

```{r}
#| label: g8
#| results: asis
## 【本块对本商业方案之用途】
##   荷官约 180 位、风控专员约 24 位，样本少的人估计波动大。
##   不收缩则排行榜榜首永远是上班最少的那个，评分立刻失去公信力。
##   庄家视角：这跟「只上了三天班的荷官人均桌面赢额最高」是同一件事——
##   不是他厉害，是他样本太少。
eb <- function(x, n_i){
  ok <- is.finite(x) & is.finite(n_i) & n_i > 0
  mu <- stats::weighted.mean(x[ok], n_i[ok])
  s2 <- stats::var(x[ok]) * mean(n_i[ok]) / pmax(n_i,1)
  tau2 <- max(0, stats::var(x[ok]) - mean(s2[ok], na.rm=TRUE))
  list(eb = mu + (tau2/(tau2+s2))*(x-mu), B = tau2/(tau2+s2), mu = mu, tau2 = tau2) }
if (!is.null(R03B)) {
  d <- R03B; d$stake_amount <- num(d$stake_amount)
  ag <- stats::aggregate(cbind(stake=d$stake_amount) ~ dealer_id, data=d, FUN=sum)
  cn <- stats::aggregate(cbind(n=uid) ~ dealer_id, data=d, FUN=length)
  ag <- merge(ag, cn, by="dealer_id")
  ag$人均在桌洗码 <- ag$stake/pmax(ag$n,1)
  z <- eb(ag$人均在桌洗码, ag$n)
  ag$收缩后 <- z$eb; ag$收缩系数B <- round(z$B,4)
  ag$原始名次 <- rank(-ag$人均在桌洗码, ties.method="min")
  ag$收缩名次 <- rank(-ag$收缩后, ties.method="min")
  ag$名次变动 <- ag$原始名次 - ag$收缩名次
  ag$判读 <- ifelse(abs(ag$名次变动) >= 5,
    "⛔ **原排名不可信**：样本量不足撑起该名次", "✅ 排名稳健")
  SHR <- ag[order(-abs(ag$名次变动)),
    c("dealer_id","n","人均在桌洗码","收缩后","收缩系数B","原始名次","收缩名次","名次变动","判读")]
  print(tbl(SHR, sprintf("荷官经验贝叶斯收缩（按名次变动绝对值降序）｜τ̂²=%s", n4(z$tau2,4)),
    读法 = paste0("**收缩系数 B 是关键**：B 接近 1 表示这位荷官样本充足，",
      "估计可信，几乎不收缩；B 接近 0 表示样本太少，估计被拉回全体平均。<br>",
      "**阈值：名次变动 ≥ 5 名即判原排名不可信。**",
      "变动越大，说明该荷官的原始名次越是靠样本不足撑起来的。<br>",
      "**给管理层的一句话**：收缩之后名次大跌的那几位，不是本事变差了，",
      "是原来那个名次本来就站不住。用原榜发奖金，等于奖励了运气。"),
    mode = "full", height = 420))
  cat(sprintf("\n**实测**：名次变动 ≥ 5 名者共 **%s 位**（占 %s），最大变动 **%s 名**。\n\n",
    amt(sum(abs(SHR$名次变动)>=5)), pc(mean(abs(SHR$名次变动)>=5),1),
    amt(max(abs(SHR$名次变动)))))
  if (isTRUE(HAS$plotly)) {
    print(htmltools::tagList(
      plotly::plot_ly(x=~SHR$n, y=~SHR$收缩系数B, type="scatter", mode="markers",
        text=~paste0("荷官 ",SHR$dealer_id,"<br>名次变动 ",SHR$名次变动),
        marker=list(size=8,color=~abs(SHR$名次变动),colorscale="Plasma",showscale=TRUE,
          colorbar=list(title="名次变动",tickfont=list(color=PAL$fg),
            titlefont=list(color=PAL$fg))),
        hovertemplate="%{text}<br>观测数 %{x}｜B = %{y:.3f}<extra></extra>") |>
      ply("收缩系数 B 随观测量之变化（B→1 表示样本足够，几乎不收缩）",
          "该荷官观测数 n","收缩系数 B")))
  }
} else {
  cat(ph("R03b_player_dealer_daily.csv", "SQL 总包 §R03b（第 5,018 行）",
    "荷官层级收缩表、名次变动统计、收缩系数散点图"))
}
```

## G09–G12 · 四闸：净化时序 · 漂移 · 敏感性 · 复核容量 {#sec-g9-12}

```{r}
#| label: g9-12
## 【本块对本商业方案之用途】
##   把尚未装上的四道闸写成可交办的规格：病症、处方、验收门槛、越线后果。
##   业务部与技术团队可据此直接排期。
G4 <- data.frame(check.names = FALSE,
  闸 = c("G09 净化时序验证","G10 分布漂移监控","G11 未观测混淆敏感性","G12 复核容量约束"),
  `场子里的病症` = c(
    "步长一个营业日时，相邻折共享大量测试观测。有效独立折数约 4，名义折数约 56——区间报窄了十几倍",
    "上线后客群结构变了（新代理线、新玩法放量），模型没换，静默失效而无人报警",
    "处置组与对照组的比较，靠的是「没有别的因素在捣鬼」这个不可检验的假设",
    "名单排得再准，超出风控每日能复核的人数，多出来的部分就是废纸"),
  处方 = c(
    "Purged Walk-forward：剔除与测试窗重叠的训练样本，并加禁运期；块自举块长取 ⌈test/step⌉",
    "逐特征逐周算 PSI 与 KS，落盘可审计",
    "算 E-value：一个没观测到的因素得有多强，才能推翻现在的结论",
    "先测得日均复核容量 K，再以 Precision@K 为目标选阈值——**名单长度上限先定，模型后配**"),
  阈值 = c("TH-05：Lift 块自举 90% 区间下界须 ≥ 1.00",
    "TH-08：PSI ≤ 0.25", "TH-07：E-value ≥ 1.50", "K 由业务方书面确认"),
  越线后果 = c("下界跌破 1 即名单不比随机抽人更准，**此时不得上线**",
    "连续两周超标即须重训并记入审计轨迹；PSI > 0.5 触发 Kill Switch",
    "低于 1.5 者结论标注「脆弱」，**不得用于冻结结算级处置**",
    "名单长度超过 K 即须截断，且须公开说明截掉了哪一段"),
  现状 = c("✅ 已实装","⛔ 缺——须上线并累积两季特征快照",
    "⛔ 缺——**PSM/DID 管线已通，前置已具备，本季度即可动工**",
    "⛔ 缺——须业务方提供日均复核容量"))
tbl(G4, "G09–G12 四闸规格书", 读法 = "「现状」列凡标 ⛔ 且前置已具备者，即本季度可动工项。",
    mode = "full", height = 420)
```

# 四、阈值总账：全档门槛一次看清 {#sec-thresh}

```{r}
#| label: thresh
## 【本块对本商业方案之用途】
##   把散在各节的门槛汇成一张总账。改门槛只改 THRESH 这一处，
##   正文与图上的阈值线自动跟着走，绝不会出现两套数字。
##   庄家视角：这就是风控的「限额表」，一页纸挂在墙上即可执行。
TT <- THRESH
TT$阈值 <- ifelse(TT$阈值 < 1 & TT$阈值 > 0 & TT$代号 %in% c("TH-02","TH-03","TH-04","TH-06","TH-08","TH-10"),
                  n4(TT$阈值,2), amt(TT$阈值))
tbl(TT[, c("代号","指标","阈值","方向","越线后果","未达后果","依据","三轴")],
    "全档阈值总账（唯一出处）",
    读法 = paste0("**三轴坐标读法**：T＝依据性质（T1 规范性标准／T2 科学性／T3 工程性／T4 业务性）；",
      "L＝核验领域（L1 数据…L9 治理）；S＝风险严重度（S1 致命／S2 阻断／S3 条件／S4 建议）。<br>",
      "例：`TH-02 · T1·L3·S1` 读作「有国际规范依据 × 统计推断领域 × 致命风险」——",
      "此条违反即须停止分析，不得继续。<br>",
      "**凡标 T4 者为业务参数**（如误伤成本倍数），由业务方拍板，",
      "本方案不冒称其为国际标准。"),
    mode = "full", height = 460)
```

# 五、对外措辞三级阶梯 {#sec-wording}

```{r}
#| label: wording
## 【本块对本商业方案之用途】
##   给对外沟通划一条合法边界。老板向股东或监管说话时，
##   可以照抄「可写句式」那一列；「不可写」那一列是雷区。
WD <- data.frame(check.names = FALSE,
  级别 = c("第一级 · **现在就可写**","第二级 · 补完 G04＋G05 可写","第三级 · 补完 E5 方可写"),
  可写句式 = c(
  "「本方案的名单在净化滚动回测中，逐折 Lift 的块自举 90% 区间下界高于 1，支持进入 Shadow 阶段并行观察。」",
  "「本方案在独立校准集上，以保形预测给出保证：在 α = 5% 下，长期漏掉的真风险客不超过 5%（校准集正例 N 例，可交换性已以时序分裂检验）。」",
  "「随机对照实验显示，处置组相对对照组的增量 NGR₃ 为 X（95% 区间 [a, b]），已证实增利。」"),
  不可写句式 = c(
  "「误判率低于 5%」「准确率 95%」——无区间、无基准率、无保证形式，皆为空话",
  "「误判率为零」「模型不会误伤」——保形保证是全场平均的，且 α 有下限",
  "「预计年化增利 X%」——回测增益不等于实际增益；执行率、流失反应、替代效应皆未计入"),
  拦截依据 = c("@sec-g1：基准率未知 → PPV 算不出 → 任何绝对误判率承诺皆无依据",
    "@sec-g5：α 下限 = 1/(正例数+1)；且全场平均保证 ≠ 每一类客人都达标",
    "@sec-g9-12：无 E-value 即不知结论有多脆，观察性证据止步于 E4"),
  `当前位置` = c("✅ **本方案停在此级**","⏳ 待补","⏳ 待决策"))
tbl(WD, "对外措辞三级阶梯｜本表即对外沟通之唯一合法句式来源",
    读法 = "「当前位置」列已标明本方案所在。越级书写即为对外失实陈述，属合规风险。",
    mode = "full", height = 380)
```

# 六、结论 · 标准 · 价值 · 局限 · 漏洞 · 现可落实 · 未来升级 {#sec-verdict}

```{r}
#| label: v-conclusion
## 【本块对本商业方案之用途】给老板的九条结论，每条都可回溯到本档某一节的现算输出。
tbl(data.frame(check.names = FALSE, 序 = 1:9,
  结论 = c(
  "「误判率」不是一个数，是六笔性质不同的账；不指明类别的抱怨无法处置",
  "**一个阈值管四档动作，是误判居高不下的结构性根因**——误伤成本跨度三十倍，同门槛必然一头过松一头过紧",
  "**场子至今没有盲审底册，基准率无从估计**，故任何「误判率低于 X%」的承诺皆无依据",
  "综合分是排序刻度不是成数，导致门槛无法向业务部解释、代价敏感阈值无从反解",
  "**保形预测是绕开基准率死结的唯一途径**——它给条件保证，不需先知道基准率",
  "**能承诺到多严，由校准集正例条数硬性决定**：α 下限约等于 1/(正例数+1)",
  "金标准只有正例，**把未标注当清白必致系统性漏判**；且 ĉ 是乐观上界，真实漏网只会更多",
  "**彻底解法只有一个且不贵**：每周随机抽一批会员盲审，累积一季即得无偏基准率",
  "**本方案对外措辞停在第一级**（Shadow 阶段陈述），二三级须分别补完 G04＋G05 与 E5"),
  证据位置 = c("@sec-anatomy","@sec-cost","@sec-g1","@sec-g4","@sec-g5","@sec-g5",
    "@sec-g7","@sec-g7","@sec-wording")),
  "结论九条", 读法 = "每一条皆可点开对应章节复核其现算过程，无一条是意见。",
  mode = "full", height = 420)
```

```{r}
#| label: v-standard
## 【本块对本商业方案之用途】列明本档所依标准，并严格区分三类，杜绝自拟规则冒充国际标准。
tbl(data.frame(check.names = FALSE,
  来源 = c("Vovk et al. (2005)","Elkan & Noto (2008)","Benjamini & Hochberg (1995)",
    "Storey (2002)","Wilson (1927)／Brown et al. (2001)","Vickers & Elkin (2006)",
    "Niculescu-Mizil & Caruana (2005)","VanderWeele & Ding (2017)","Rosenbaum (2002)",
    "Efron & Morris (1975)","Künsch (1989)","Hyndman & Koehler (2006)",
    "NIST AI RMF 1.0","**SR 26-2 (2026-04-17)**","ISO/IEC 5259 系列","ISO/IEC 25012",
    "ISO/IEC 42001","ISO 31000:2018","BCBS 239","EU AI Act","UKGC 七类危害指标"),
  贡献 = c("保形预测之有限样本覆盖保证","PU 学习之 ĉ 估计（SCAR 假设）","FDR 控制",
    "自适应 FDR 之 π₀","二项比例区间估计","决策曲线与净收益",
    "概率校准（Platt／保序回归）之实证比较","E-value 敏感性","Rosenbaum bounds",
    "经验贝叶斯收缩","块自举","MASE","Govern–Map–Measure–Manage 四功能",
    "模型风险管理；**已取代 SR 11-7 与 SR 21-8**，且生成式与代理式 AI 明确排除在适用范围外",
    "AI 数据质量（此前遗漏，已纳入）","数据质量 15 特征","AI 管理体系","风险管理通则",
    "风险数据汇总与报送","高风险 AI 系统义务","博彩危害识别"),
  归类 = c(rep("最佳专业实践（学术方法论）",12), rep("规范性标准（监管／ISO／框架）",8),
    "行业监管实践"),
  对应闸 = c("G05","G07","G03","G03","G02","G06","G04","G11","G11","G08","G09","G02",
    "全档总纲","G10 ＋ 治理层","G09 ＋ 数据契约","前置净化层","治理层","治理层",
    "数据治理","G12 ＋ 人工监督","代价矩阵之外部基准")),
  "标准与文献登记",
  读法 = paste0("**三概念永久区分**：规范性标准（ISO／法规／监管原文）、",
    "最佳专业实践（顶尖机构方法论）、本项目铁律（经核验后主动采用之内部标准）。",
    "**自拟规则永不得冒充国际标准。**<br>",
    "凡见「世界顶尖」四字须自动启动红队八问：谁定的？原文为何？属何类？是否仍有效？",
    "适用范围？有无更严来源？有无反例？我们是在引用标准还是自订规则？"),
  mode = "full", height = 460)
```

```{r}
#| label: v-rest
## 【本块对本商业方案之用途】价值、局限、漏洞、现可落实、未来升级五张表一次出清。
tbl(data.frame(check.names = FALSE,
  价值项 = c("误判率从形容词变成带保证的数字","门槛从拍脑袋变成反解",
    "误伤成本进了目标函数","漏网规模首次可估","对外措辞有了合法边界",
    "小样本荷官排名不再失真","名单长度由人力反推","脆弱结论可被识别"),
  机制 = c("G05 保形预测：有限样本、不依赖模型正确","G06 期望损失最小化，四档各解各的",
    "G06 c_FP 分层 0／1／6／30 倍，贵的动作自动收紧","G07 PU 之 ĉ 还原真实规模",
    "@sec-wording 三级阶梯","G08 经验贝叶斯，样本越少拉回越狠",
    "G12 Precision@K，K 由复核容量定","G11 E-value < 1.5 者禁入冻结级"),
  谁受益 = c("风控主管（可对外承诺）","风控执行（有据可依）","财务（误伤代价入账）",
    "风控规划（知道还差多少人力）","公关与法务（不越界）","荷官管理（排名公平）",
    "风控运营（不出执行不了的名单）","审计与合规")),
  "价值八项", 读法 = "每一项皆挂具体机制，非泛泛之词。", mode = "full", height = 340)
```

```{r}
#| label: v-limit-hole
## 【本块对本商业方案之用途】
##   把局限与漏洞分开列。局限是方法或料源固有的、说清楚即可；
##   漏洞是可堵而未堵的、必须排期。两项 S1 级须优先处置。
tbl(data.frame(check.names = FALSE,
  项 = c("保形保证是全场平均的","可交换性在时序数据上被违反","α 下限受正例条数硬约束",
    "SCAR 假设几乎肯定被违反","代价参数由业务方给定","本档不改上游口径",
    "G10／G11／G12 尚无数据可跑","无盲审底册",
    "白名单三年未维护","无独立校准集","G03 零模型未控结构性混杂","无 Kill Switch",
    "无申诉推翻率回流","校准集可能被间接调参污染"),
  类别 = c(rep("局限",8), rep("漏洞",6)),
  后果 = c("边注客实际漏判率可能远高于 α，被主线客平均掉",
    "随机分割的覆盖率是乐观上界，须改时序保形",
    "要承诺 1% 须 99 个校准正例，不够就开不出",
    "ĉ 是乐观上界，真实漏网只会更多",
    "代价一改全部阈值须重算；本档只保证「改了会重算」",
    "口径错（E-Ⅳ）的堵法在前置净化层与取数层",
    "G10 须上线累积快照；G12 须业务方给容量",
    "基准率无法无偏估计，PPV 全表只能作情景推演",
    "**金牌 IP 白名单在注单全表零命中，误判豁免防线从未生效**",
    "现行阈值皆在同一份数据上选出，保形保证无从建立",
    "两个高频客本就更容易同桌，负二项零模型会把排班当串通",
    "模型出事只能等下一轮重训，无法立即回落",
    "客诉申诉成功推翻的比例是误伤率的金标准，现无回流通道",
    "「看了校准集结果再调阈值」即污染，且无技术手段事后检出"),
  严重度 = c("S2","S2","S2","S2","—","—","—","**S1**",
    "**S1**","**S1**","S2","S2","S2","S2"),
  堵法或可解否 = c("改 Mondrian 保形分层校准","改时序保形并加禁运期",
    "累积更多正例，或放宽 α 要求","改 SAR 方法，或补盲审底册",
    "**否——属业务决策**","否（本档定位）","是（待上线／待业务方）",
    "是（每周随机抽审，累积一季）",
    "白名单纳入季度复核，无复核记录即自动失效",
    "取数层新增独立校准集导出，且不参与任何调参",
    "改配置模型／度数保持零模型","评分落库上线时同步建 Kill Switch",
    "客诉／申诉记录表补齐后建回流管线","校准集哈希落盘 ＋ 调参日志，可审计")),
  "局限八项 ＋ 漏洞六项",
  读法 = "「类别」列区分局限（方法或料源固有）与漏洞（可堵而未堵）。两项 S1 级须优先处置。",
  mode = "full", height = 460)
```

```{r}
#| label: v-now-future
## 【本块对本商业方案之用途】
##   给业务部与技术团队的排期表：本季度能做什么（无须新增取数），
##   之后要做什么（前置条件已备者优先）。庄家视角：这就是整改计划书。
tbl(data.frame(check.names = FALSE,
  项 = c("四档动作分层阈值","误伤成本写入运行手册","局数 < 30 一律不判",
    "逐玩法分算 Z 基准","BH-FDR 全面挂载","层级收缩改造荷官榜","白名单季度复核制",
    "对外措辞第一级句式",
    "独立校准集导出","随机抽样盲审底册","时序保形（Mondrian ＋ 加权）","概率校准层上线",
    "E-value 敏感性分析","PSI 漂移监控 ＋ Kill Switch","申诉推翻率回流","Precision@K 容量优化",
    "随机对照实验 E5"),
  类别 = c(rep("**现可落实**",8), rep("未来升级",9)),
  说明 = c("G06 反解只需现有分数＋代价参数，无须新增取数",
    "@sec-cost 四级代价矩阵已定义，可直接写进手册",
    "Wilson 已实装，只须把「不判」写成硬规则",
    "R-03 side_base CTE 已实装，DX04 已提供逐玩法基准",
    "已实装于十万级组合，只须扩展到全部并行检验",
    "对照本 v6 已现算，无须新增取数","制度问题，零技术成本",
    "@sec-wording 已给出唯一合法句式",
    "取数层新增一条 SQL（**须待 v4 补闸完成**）",
    "风控团队每周随机抽一批盲审（须业务方承诺人力）",
    "独立校准集 ＋ 时序切分器（切分器已具备）",
    "校准集 ≥ 1,000 例且含足量正例",
    "PSM／DID 管线**已具备**","评分落库上线 ＋ 累积两季快照",
    "客诉／申诉记录表（主方案已列为待表）","日均复核容量（须业务方提供）",
    "**平台决策——非数据问题**"),
  优先级 = c(rep("本季度",8), "**P0**","**P0**","P1","P1","**P0（前置已具备）**","P2","P1","P1","**P0（决策）**"),
  `可解锁什么` = c(rep("立即降低误判与漏判，无须等任何数据",8),
    "第二级措辞","解锁基准率，PPV 由推演变实测","第二级（分群保证）","第二级",
    "标注脆弱结论，保护冻结级处置","运维安全","误伤率金标准","执行可行性","**第三级措辞**")),
  "现可落实八项 ＋ 未来升级九项",
  读法 = paste0("**现可落实八项皆无须新增取数**，本季度即可动工，且大多是制度与配置层面的改动。<br>",
    "未来升级中，**E-value 敏感性分析的前置已全部具备**（PSM／DID 管线已通），",
    "是投入产出比最高的一项。"),
  mode = "full", height = 460)
```

# 呈现体量与落盘登记 {#sec-perf}

::: {.callout-important}
## 为何本报告不再是「单一 HTML 文件」

前版以 `embed-resources: true` 出单一自足档，渲染在 Pandoc 阶段中断：
**`Error running Lua: not enough memory`**。R 计算全部跑通，卡的是排版。

**根因三事叠加**：① 全内联要把 DT／Plotly 的全部 JS、CSS 与**数据**塞进同一个 HTML；
② DT 默认把全量行送进浏览器——玩家表可达八万行；
③ 悬停释义对每一格逐字扫描四十余术语并包上 `data-tip`，八万行乘十列，体积按十倍膨胀。

**斧正三条，且不违呈表纪律**：

1. `embed-resources: false` —— 静态资源改走 `_files/` 侧车目录。
   **交付时请连同该目录一并打包**（或需要单一档时，把此项改回 `true` 并同时把 `DT_MAX` 调到 1000 以下）。
2. 超过 `DT_MAX`（现值 5,000）行者**全量落盘为 CSV**，页面只呈首末，行号仍印真实索引。
   **这是分流，不是截断**——证据一行未减，落盘路径逐张列在下表，任何人可下载核对。
   呈表纪律禁的是「隐藏证据」，不是禁「把八万行塞进浏览器」。
3. 悬停释义只挂**解说表**（行数 ≤ `GLOSS_MAX`＝200）；数据表不挂——
   业务部在数据表里查的是数字，术语在 @sec-glossary 一处查全。

**庄家视角**：账房不会把全月每一张注单摊在会议桌上给董事看，
而是摊出首末与合计、把整本账放进保险柜并注明编号。**账没少一页，桌面才看得清。**
:::

```{r}
#| label: perf
#| results: asis
## 【本块对本商业方案之用途】
##   把「哪几张表因体量过大而分流落盘、落到哪个文件」逐张点名。
##   这是证据完整性的凭据：页面上没全摊开，但一行都没少，且可核对。
##   庄家视角：这就是保险柜的账本编号簿——董事随时可以调阅原册。
if (length(BIGLOG$rows)) {
  print(tbl(do.call(rbind, BIGLOG$rows), "大表分流落盘登记（本次渲染实测）",
    读法 = paste0("**每一行读作**：这张表全量 N 行，页面只呈首末若干行，",
      "**全量已写入所列路径**。<br>",
      "**核对方式**：打开该 CSV，其行数须等于「全量行数」列；",
      "页面首末两段之内容须与 CSV 之首末两段逐字一致。<br>",
      "**若「判读」列出现 ⛔**，表示落盘失败（多半是目录无写权限），",
      "此时页面呈现即构成真截断，**须立即处置，不得据以出结论**。"),
    mode = "full", height = 300, gloss = FALSE))
} else {
  cat(paste0("::: {.callout-note}\n## **零分流**\n\n",
    "本次渲染无任何表格超过 `DT_MAX` = ", DT_MAX, " 行，",
    "**全部表格皆整表送进页面，零省略、零落盘**。\n:::\n\n"))
}
```


# 七、参考文献 {#sec-refs}

Vovk, Gammerman & Shafer (2005) *Algorithmic Learning in a Random World*；Lei et al. (2018) JASA 113(523)；Elkan & Noto (2008) KDD'08；Benjamini & Hochberg (1995) JRSS-B 57(1)；Storey (2002) JRSS-B 64(3)；Wilson (1927) JASA 22(158)；Brown, Cai & DasGupta (2001) *Statistical Science* 16(2)；Vickers & Elkin (2006) *Medical Decision Making* 26(6)；Niculescu-Mizil & Caruana (2005) ICML'05；VanderWeele & Ding (2017) *Annals of Internal Medicine* 167(4)；Rosenbaum (2002) *Observational Studies*；Efron & Morris (1975) JASA 70(350)；Künsch (1989) *Annals of Statistics* 17(3)；Hyndman & Koehler (2006) *IJF* 22(4)。

规范性标准：NIST AI RMF 1.0；Federal Reserve **SR 26-2**（2026-04-17，与 OCC Bulletin 2026-13、FDIC FIL-15-2026 联合发布，取代 SR 11-7 与 SR 21-8）；ISO/IEC 25012；ISO/IEC 5259 系列；ISO/IEC 42001；ISO 31000:2018；BCBS 239；OECD AI Principles；EU AI Act；UKGC 七类危害指标。

百家乐 8 副牌穷举组合数（本档理论条率之唯一计数来源）：Banker 2,292,252,566,437,888；Player 2,230,518,282,592,256；Tie 475,627,426,473,216。

# 八、变更记录 {#sec-changelog}

| 版本 | 日期 | 变更 |
|---|---|---|
| v1 | 2026-08-14 | 建档；十二道减误闸、六类误判正名、代价矩阵、三级措辞阶梯、七段收束章 |
| **v2** | **2026-08-14** | **① 交付件实名斧正（先生指正）**：`C06d_hedge_pairs_time.csv` 系推断编造，实名为 **`C06d_hedge_pairs_dated.csv`**（§C06d，SQL 总包 v3 第 6,913 行），时点列实名 `first_opposite_dt`／`last_opposite_dt`／`n_opposite_days`；并载明该条 2026-08-10 已将 `HAVING` 由 `COUNT(*)>=20 AND opposite_rate>=0.9` 改回 `COUNT(*)>=30` 以与 §C06fix 对齐，旧版导出件下游须补 `n_same_round>=30` 过滤。同批斧正 `D06_bet09_profile.csv` → **`DX04_bet09_profile.csv`**（§DX-04，第 4,871 行）。全部 16 件交付件之文件名、SQL 编号、行号、`must=` 列名皆经逐条 grep 复核。**② 改为全篇读表现算**：装载清单由 16 件构成，含此前误判为「待补」而实则在包之 `R03chk_settlement_form.csv`（逐玩法两套基准）、`E02_segment_econ.csv`（含 commission，分群 γ* 可现算）、`DX05_product_panorama.csv`、`K01b_seed_goldip.csv`、`K01c_seed_dated.csv`、`TL10_treatment_ledger.csv`。**③ 自动装包**：`setup-pkg` 块缺什么装什么，装不上不中断，并在 @sec-env 出程序包点货单，逐包说明「缺则哪一节降级」。**④ 庄家视角全面改写**：开篇立三句话（综合分＝Theo 的风控加权版；误伤与漏判在庄家账上是方向相反的两笔钱；当前能承诺与不能承诺什么），全篇改以吃水率、洗码量、退水、占成、限红、封盘、打水、代理线等业内语言陈述。**⑤ 全部术语·博彩规则·条率一律悬停**：立 `TERMS` 总辞典 44 条为全档唯一出处，`auto_tip()` 自动扫描所有表格单元格并挂释义，改一处即全篇同步。**⑥ 全部图表桌表加装「阈值—幅度—后果」三段式**：立 `THRESH` 阈值总账 10 条（TH-01～TH-10，各带阈值、方向、越线后果、未达后果、依据、三轴坐标）与 `gate()` 幅度判读器；每张表增列门槛判读与越线后果，每张图加画阈值线并标注含义；@sec-thresh 汇成一页总账。**⑦ 每一个代码块首行注明「本块对本商业方案之用途」**，并附庄家视角之类比。**⑧ 新增分群 γ\* 现算**（@sec-econ）：逐群算 m、ρ、κ、γ\*，判定哪些群赏侧须冻结——此前判为「待补」，实则 `E02_segment_econ.csv` 已在包。**⑨ 新增逐玩法两套基准实测表**（@sec-empirical）：由 `R03chk_settlement_form.csv` 现算决胜局基准与无条件基准之落差，落差即误判的价目表。 |
| **v3** | **2026-08-14** | **① 渲染中断斧正（S1·FATAL）**：先生实测 `Error in sub(): input string 2 is invalid UTF-8`，中断于 `[load]` 块。**根因是我写的编码检测器本身失效**——旧写法先以 `fread(encoding="UTF-8")` 读，再以 `grepl("\\uFFFD", names(x))` 判编码对不对；而 `fread` 遇 GB18030 字节时是把**原始字节原样标为 UTF-8**，产出「非法字节」而非替换字符 U+FFFD，故该判据永远检不出，回落链从未触发，一路带病到 `trimws()`／`sub()` 才炸。**斧正三条**：判据一律改 `validUTF8()`；先只读表头原始字节、逐个候选编码试转、定下编码再读正文；读完对每一个字符列再归一一次（新增 `u8()`／`ok_utf8()`），杜绝「表头对了而内容仍是 GBK」的半截情形。另新增 @sec-env **编码侦测记录表**，逐件上报「是以什么编码读进来的」。**此为『校验器报错时须先校验校验器』之第九次实证。****② 进版与同名异容之戒（先生 2026-08-14 点破）**：前两轮我改了内容却沿用原档名，致先生手上下载件与新档同名异容，反复渲染到旧档、报错反复重现。**版本身份六元组之要义正在于此：同名异容即身份冲突。** 故本轮一律进版并清除旧档，`_v2`→`_v3`、`_v5`→`_v6`，`v4` 与初版专题档一并删除，全族交叉引用同步改指新版。**③ 血统对齐（先生确认「撤 `候选_同桌异常`、改用 §R02、增 §T03／§Z-08 是对的」）**：撤下 `候选_同桌异常_最终版_已去重.csv`——经全包 7,939 行逐行 grep，该档在 SQL 总包 v3 中**无任何生成语句与导出声明**，全包只在 §Z-08（L618）被提及一次，且是作为「须查其是否已受局键塌缩污染」之**待查对象**；血统不可追溯且正受质疑，故永久停读。改挂三件正规导出件：`R02_same_table.csv`（§R02，L3,193）、`T03_arbitrage.csv`（§T03，L4,103）、`Z08_roundkey_integrity.csv`（§Z-08，L621）。**④ G03 零模型升级**：改以 §R02 之 `exp_same` 为泊松期望——该值已在「保持每人在每张桌、每一天的出勤次数不变」前提下算出，桌台容量、客人活跃度、时段拥挤度三项结构性混杂已被扣掉，正是前版负二项零模型所缺的那一块；并加装 §Z-08 前置门禁：局键塌缩未结案之前，本节结论只作方法演示。**⑤ 新增 @sec-t3 打水经济学专章**（直答老板之问）：先更正前提——`T03_arbitrage.csv` 之八万余位**不是打水客**，§T03 的 `HAVING` 只有 `COUNT(*)>=100`，故为打满百局之活跃会员**画像底表**；真正判别须三件套（ε＝游戏输赢比 P10 ∧ net_pnl>0 ∧ τ＝对押率 P90，皆动态分位）同时成立。章内现算**四本账**并逐本说明庄家该怎么读：①账面拿走（含退水，会高估）②场子从他们身上真赚到（游戏口径 GGR，打水客此数趋零，正是其指纹）③返给他们的退水 ④**返水净漏损＝③−②，这才是该报给老板的那个数**；另附打水指纹散点图（横轴自对押率、纵轴输赢比，两条动态阈值线，右下角红点即命中区），并申明三条限制：只算了同一账号打水（跨号对押在 §R02／§C-06）、局键塌缩未结案、命中≠有罪（冻结级须叠加二人复核一致）。 |
| **v3.1** | **2026-08-14** | **Pandoc/Lua 内存耗尽斧正（S1）**：编码闸生效后 R 块全部跑通，改卡在排版阶段 `Error running Lua: not enough memory`。**根因三事叠加**：① `embed-resources: true` 要把 DT／Plotly 之全部 JS、CSS 与**数据**内联进同一 HTML；② DT 默认把全量行送进浏览器（玩家表可达八万行）；③ `auto_tip()` 对每一格逐字扫描四十余术语并包上 `data-tip`，八万行 × 十列，HTML 体积按十倍膨胀。**斧正四条**：① YAML 改 `embed-resources: false`，静态资源走 `_files/` 侧车目录；② 新立**呈现体量闸**（`DT_MAX`=5,000／`GLOSS_MAX`=200／`GL_MAX`=20,000）——超量表**全量落盘 CSV、页面呈首末、行号仍印真实索引**，此为**分流非截断**（证据一行未减，落盘路径逐张登记于新增之 @sec-perf，可下载核对）；③ 悬停释义只挂解说表，数据表不挂（术语在 @sec-glossary 一处查全）；④ 新增 `sc_type()` 散点类型闸，点数逾 `GL_MAX` 即改 WebGL（`scattergl`），并去除 DT 的 Buttons 扩展、改开 `deferRender`。**呈表纪律之界须在此说清**：该律所禁者为「隐藏证据」，非禁「不把八万行塞进浏览器」；本次以「全量落盘＋路径登记＋首末真实索引」保全证据，若落盘失败则 @sec-perf 判 ⛔ 并禁止据以出结论。**交付提示**：本档已非单一自足 HTML，交付时须连同 `_files/` 目录一并打包；若必须出单一档，把 `embed-resources` 改回 `true` 并同时将 `DT_MAX` 调至 1,000 以下。 |
