---
title: "a168 商业决策计数兵法 · 三十三问经"
subtitle: "以可落实之提高盈利为主 —— 每一件军械，皆须过三十三问方许上阵（v1.1 · 依 v6.9 权威字典与主方案 QMD 源码重判）"
author: "世博量化® / Scibrokes Trading®"
date: last-modified
date-format: "YYYY-MM-DD"
lang: zh-Hans
format:
  html:
    theme: cosmo
    toc: true
    toc-depth: 4
    toc-title: "兵法目次"
    number-sections: true
    number-depth: 4
    code-fold: true
    code-summary: "代码"
    code-tools: false
    anchor-sections: true
    smooth-scroll: true
    fig-responsive: true
    tbl-cap-location: top
    css: []
knitr:
  opts_chunk:
    echo: true
    warning: false
    message: false
    collapse: false
execute:
  freeze: false
---

```{=html}
<style>
.gl-tip{border-bottom:1px dotted #c8a24a;cursor:help;color:#8a6d1f;}
.gl-tip sup{font-size:.68em;padding-left:1px;}
#gl-pop{position:fixed;display:none;max-width:430px;z-index:99999;
 background:#10263a;color:#f2e6c8;border:1px solid #c8a24a;border-radius:6px;
 padding:10px 13px;font-size:13px;line-height:1.65;
 box-shadow:0 6px 22px rgba(0,0,0,.38);pointer-events:none;}
.duFa{border-left:4px solid #c8a24a;background:#fbf7ec;padding:10px 14px;
 margin:12px 0 20px 0;border-radius:0 6px 6px 0;font-size:14px;line-height:1.75;}
.duFa b{color:#8a6d1f;}
.bfBox{border:1px solid #d8cba6;background:#fffdf7;padding:12px 16px;
 margin:14px 0;border-radius:6px;}
.bfBox .bfHd{font-weight:700;color:#8a6d1f;margin-bottom:6px;}
.gapBox{border-left:4px solid #b00020;background:#fff5f5;padding:10px 14px;
 margin:12px 0;border-radius:0 6px 6px 0;font-size:14px;}
.gapBox b{color:#b00020;}
</style>
<div id="gl-pop"></div>
<script>
(function(){
  var pop=null;
  function ensure(){ if(!pop){ pop=document.getElementById("gl-pop"); } return pop; }
  function closest(el,sel){ while(el&&el.nodeType===1){ if(el.matches&&el.matches(sel)) return el; el=el.parentNode; } return null; }
  document.addEventListener("mouseover",function(e){
    var t=closest(e.target,".gl-tip"); if(!t) return;
    var p=ensure(); if(!p) return;
    p.innerHTML=t.getAttribute("data-gl")||"";
    p.style.display="block";
    var r=t.getBoundingClientRect();
    var top=r.bottom+8;
    if(top+p.offsetHeight>window.innerHeight){ top=Math.max(8,r.top-8-p.offsetHeight); }
    p.style.top=top+"px";
    var left=r.left;
    if(left+p.offsetWidth+16>window.innerWidth){ left=window.innerWidth-p.offsetWidth-16; }
    p.style.left=Math.max(8,left)+"px";
  });
  document.addEventListener("mouseout",function(e){
    var t=closest(e.target,".gl-tip"); if(!t) return;
    var p=ensure(); if(p){ p.style.display="none"; }
  });
  /* 零宽容器守卫：待容器取得真实宽高后再逼一次重排，防雷达首屏塌陷 */
  function guard(){ try{ window.dispatchEvent(new Event("resize")); }catch(e){} }
  window.addEventListener("load",function(){ setTimeout(guard,250); setTimeout(guard,900); });
})();
</script>
```

```{r}
#| label: setup
#| include: false

options(stringsAsFactors = FALSE, scipen = 999)
need <- function(p) requireNamespace(p, quietly = TRUE)
HAS <- list(
  dt = need("data.table"), DT = need("DT"), gt = need("gt"),
  ec = need("echarts4r"), ht = need("htmltools"), kx = need("kableExtra")
)

## 文件自动探测：不写死路径，逐候选目录搜寻
find_one <- function(pattern, dirs = c(".", "..", "data", "../data",
                                       "/mnt/user-data/uploads", "/mnt/project")) {
  for (d in dirs) {
    if (!dir.exists(d)) next
    f <- list.files(d, pattern = pattern, full.names = TRUE, ignore.case = TRUE)
    if (length(f)) return(f[[1]])
  }
  NA_character_
}

## 六元组版本身份：文件名 + 行数 + 字节数 + MD5 + 行尾 + 编码
six_tuple <- function(path) {
  if (is.na(path) || !file.exists(path)) return(NULL)
  sz  <- file.info(path)$size
  raw <- readBin(path, "raw", n = sz)
  n_lf <- sum(raw == as.raw(10L)); n_cr <- sum(raw == as.raw(13L))
  eol <- if (n_cr == 0L) "LF" else if (n_cr == n_lf) "CRLF" else "MIXED"
  txt <- rawToChar(raw); Encoding(txt) <- "UTF-8"
  enc <- if (isTRUE(validUTF8(txt))) "UTF-8" else "非 UTF-8（须先转码）"
  data.frame(
    文件 = basename(path),
    行数 = format(n_lf, big.mark = ","),
    字节数 = format(as.integer(sz), big.mark = ","),
    MD5 = unname(tools::md5sum(path)),
    行尾 = eol,
    编码 = enc
  )
}
```

```{r}
#| label: glossary
#| include: false

## ══════════════════════════════════════════════════════════════════
## 术语库：本书凡术语、代号、阈值、标准、指标，一律挂悬停。
## 悬停三段式：【类】本身是什么 ▸ 本方案用途 ▸ 核验状态
## 纪律：本表任何字段不得出现半角双引号与半角单引号，
##       以免注入 HTML 属性时提前截断字符串（父档曾因此渲染中断）。
## ══════════════════════════════════════════════════════════════════
GL <- data.frame(
  term = c(
    "索提诺率","夏普率","CAS","下行离差","MAR","最大回撤","卡玛率",
    "MASE","WAPE","Bias","朴素基线","净化滚动回测","禁运期","净化",
    "BH-FDR","分块自助法","BCa","蒙特卡洛赏罚经济学","5%分位增益",
    "阈值","门闸","P99","P95","洗码量","GGR","NGR","毛利率","退水率","占成率",
    "净贡献门槛","validbet","game_pnl","net_pnl","late_def","shoe_pos",
    "T2","误伤率","终身价值","三十三问法","体","用","元",
    "S1-FATAL","S2-BLOCK","S3-CONDITIONAL","S4-ADVISORY",
    "T1 规范级","T2 科学级","T3 工程级","T4 业务级",
    "六元组","有效样本量","设计效应","MDE","INSUFFICIENT_DATA"
  ),
  kind = c(
    "风险调整收益","风险调整收益","风险调整收益","统计量","参数","风险度量","风险调整收益",
    "模型评估","模型评估","模型评估","模型评估","回测方法","回测方法","回测方法",
    "统计推断","统计推断","统计推断","决策模拟","决策判据",
    "判据","判据","分位数","分位数","博彩口径","博彩口径","博彩口径","博彩口径","博彩口径","博彩口径",
    "博彩口径","字段口径","字段口径","字段口径","锁列","字段口径",
    "本方案用语","风控代价","风控代价","本书体例","本书体例","本书体例","本书体例",
    "闸门severity","闸门severity","闸门severity","闸门severity",
    "标准分级","标准分级","标准分级","标准分级",
    "版本纪律","统计纪律","统计纪律","统计纪律","本方案用语"
  ),
  what = c(
    "超额收益除以下行离差。只罚亏损那一侧的波动，赢多了不受罚。",
    "超额收益除以全体标准差。赚得多导致的波动也被当成风险罚掉。",
    "CVaR 调整索提诺：把索提诺的分母由下行离差换成条件风险价值，对肥尾更稳健。",
    "只统计低于目标收益那一侧的波动，即 min(r 减 MAR, 0) 的平方均值再开根。",
    "最低可接受收益。本方案取 0，即剔返水后打平线。",
    "自历史高点起算的最大跌幅，衡量最痛的一段有多痛。",
    "年化收益除以最大回撤。回答的是：为赚这些钱，最深要忍多痛。",
    "模型误差除以朴素基线误差。小于 1 才算比什么都不做强。",
    "加权绝对百分误差：绝对误差总和除以实际值总和，聚合层可陈述。",
    "偏误：预测减实际的均值，回答系统性高估还是低估。",
    "以上一期的值作为本期预测的最朴素做法，是 MASE 的分母。",
    "训练窗定阈值、留禁运期、测试窗量业绩，逐折前推。",
    "训练窗与测试窗之间刻意留空的一段，防标签沿时间渗回。",
    "剔除训练窗内与测试窗样本重叠的观测，防同一会员的相邻天两侧都用。",
    "Benjamini-Hochberg 错误发现率控制：多重比较下把假阳性比例压在设定水平。",
    "按时间块重抽样的自助法，保留序列相关，块长取测试窗除以步长后向上取整。",
    "偏差校正加速的自助置信区间，对偏斜分布比百分位法更准。",
    "以随机抽样模拟罚幅与赏幅的净增益分布，取其低分位作判据。",
    "净增益分布的第 5 百分位。均值为正只是运气不差，分位为正才是稳。",
    "把连续量切成处置与不处置两侧的那条线。本方案一律现算，不写死。",
    "越过阈值即触发的裁定关口。闸不是分数，是可不可以进下一步。",
    "第 99 百分位。本方案 T2 稳定性闸取此，随数据动态走。",
    "第 95 百分位。本方案雷达赏侧优质组取此。",
    "有效投注额，博彩业计佣与计返水之基数。",
    "毛博彩收入：玩家输给平台的金额，未扣返水与占成。",
    "净博彩收入：GGR 扣除返水、占成等成本后之余额。本平台只能算到三扣。",
    "平台毛利除以洗码量。全篇主语一律是平台，不得与会员视角混用。",
    "退水率 rho：按洗码量返还给会员的比例。",
    "占成率 kappa：代理分成占平台毛利之比例。",
    "会员级平台毛利率须高于 rho 除以 1 减 kappa 之值，方为净贡献为正。",
    "有效投注额字段，本方案 ROI 之分母，非原始投注额。",
    "游戏输赢，会员视角；平台毛利取其负。",
    "含返水之净额，会员视角。",
    "晚靴定义锁列。旧档缺此列须硬失败中止，不得静默补零。",
    "靴位进度，取值 0 至 1。晚靴现行生产候选坐标为大于等于 0.80。",
    "持续正向优势候选：赢得稳、剔返水后仍为正、且具结构指纹者。",
    "把正常客人误判为风险客人之比例。误伤一个高价值客户，赔的是终身价值。",
    "一名会员在其整个生命周期内可为平台带来之净贡献折现值。",
    "本书体例：十一目乘三层，凡军械上阵前须逐一作答，一问不得空。",
    "第一层：这件事本身的标准是什么。",
    "第二层：该标准的优势、劣势、局限与漏洞何在。",
    "第三层：判定上述优劣所依据的那把尺，其本身的优势、劣势、局限与漏洞何在。",
    "致命：颗粒度错、未来信息泄漏、未去重、关键字段语义歧义、单位错。见即停。",
    "阻断：仅可探索，禁止形成正式结论与进入生产。",
    "有条件：须补齐指定证据方可放行。",
    "提示：记录在案，不阻断。",
    "国际标准、法规或已确立之科学原理。",
    "违反即摧毁科学效度者。",
    "可复现、可追溯、可审计者，须标注为项目铁律，不得冒充国际标准。",
    "iGaming 风控与平台特定者，绝不可宣称为国际标准。",
    "版本身份六件套：文件名、行数、字节数、MD5、行尾、编码。缺一不足以定版。",
    "n 除以 1 加 m 减 1 乘 rho，用以扣除簇内相关带来的虚增样本。",
    "簇内相关使等效样本缩水的倍数，报告样本量时须同时给出。",
    "最小可检测效应：在给定检定力下能被检出之最小真实差异。",
    "证据不足。绝不可等同于 0，二者在本方案中语义完全不同。"
  ),
  use = c(
    "T2 持续正向优势候选之主判据；在本方案置于罚侧——赢得越稳越可疑。",
    "与索提诺并列对照。凡索提诺不可算处，须先看夏普是否亦失真。",
    "T2 之备选口径。首次引入、尚无历史基线，上线首期须与索提诺并列观察。",
    "索提诺之分母。赢多了不该被罚，此即其比夏普更贴风控场景之由。",
    "定为 0 即以打平为界；改动 MAR 即改动全部索提诺排序，须走变更闸。",
    "策略回测四闸之一。回撤为 0 不是佳绩，是须红队复核的警讯。",
    "策略层面收益与最痛跌幅之兑换率，供上司判断该不该忍。",
    "全局评估纪律：禁用裸 MAE，一切预测与策略皆须跟朴素基线比。",
    "会员级 MASE 可算率仅约一成时之对外汇报口径，须必配 Bias。",
    "WAPE 之伴随指标。只报 WAPE 不报 Bias，等于隐去方向。",
    "全局评估纪律之基准线。跑不赢它的模型，不如什么都不做。",
    "商业方案级验证之唯一合法回测形态；随机切分在本平台一律不作数。",
    "本方案取 7 天。禁运期短于结算周期，等于把答案发给考生。",
    "同一会员相邻天分落两侧即为泄漏，此为最隐蔽之一种。",
    "阈值网格逐格检验、多维同时判定时必用，否则试得够多总能试出好看的。",
    "折间高度重叠时之唯一诚实区间估计法；须同时报名义折数与等效独立折数。",
    "净增益分布偏斜时之区间口径，与百分位法并列汇报。",
    "赏幅 gamma 星与罚幅 delta 星之上限由此算出，非手拍。",
    "赏罚经济学与策略回测之共同判据。为负即不上线。",
    "凡阈值一律由训练窗分位现算，写死数值视为交付缺陷。",
    "闸门只有过与不过两态；分数高低不构成放行理由。",
    "T2 稳定性闸。数值随窗口移动，报告须写分位而非写死数字。",
    "四实体雷达赏侧分组线。",
    "计佣、计返水、计净贡献之共同基数。",
    "赏罚经济学之收入面起点。",
    "对外沟通须声明本平台只能算到三扣，不得冒称完整 NGR。",
    "全篇毛利与毛利率主语一律是平台，四个聚合层级各自独立。",
    "净贡献门槛之分子。",
    "净贡献门槛之分母修正项。",
    "分类客户群之经济分母；亦是赏侧硬约束——礼遇发到门槛左侧等于替亏损加码。",
    "ROI 分母。以原始投注额作分母者，其 ROI 与本方案不可比。",
    "T3 打水型判别之核心：其值近零而净额为正者，靠返水与占成盈利。",
    "含返水口径，不得与 game_pnl 混用于同一张表。",
    "晚靴口径之版本锁。凡雷达、评分、SQL 三处此列须逐位一致。",
    "现行生产候选坐标，非永恒真理；须依阈值选择协议逐期复检。",
    "本方案三线判据之一，须三闸全过方算命中。",
    "处置层容错上限之被除数，上限按动作层成本敏感准则现算，不写死。",
    "误伤成本之计价单位。封号一旦误伤，赔的是它而非当期漏损。",
    "本书对每一件统计军械之受检体例，见序篇。",
    "三十三问之第一层。",
    "三十三问之第二层。",
    "三十三问之第三层，亦即对红队本身之红队。",
    "见即停止分析，不得以任何理由续跑。",
    "可继续探索，但不得写入商业结论与生产系统。",
    "补齐指定证据后方可升级。",
    "登记在案供后续复盘。",
    "引用时须给出发布机构、原文与现行状态。",
    "违反者结论作废，不论其商业上多么动听。",
    "自定规则须明写为项目铁律，此为防冒名之要。",
    "平台特定阈值一律归此层，绝不可上升为通用标准。",
    "凡跨文件比对，先核六元组；MD5 不符先查字节差是否等于行数。",
    "凡报样本量必同报有效样本量，否则显著性是虚的。",
    "簇结构存在时，名义样本量一律不可直接用于检定力计算。",
    "凡宣称无差异前，须先给出该设计下的 MDE，否则那是检定力不足而非无效应。",
    "空白即是信息，不得以邻近维填补，亦不得以 0 顶替。"
  ),
  chk = "已核实校对（本书 v1.0 首版登记）"
)

gl_html <- function(i) {
  paste0("<b>【", GL$kind[i], "】</b>", GL$what[i],
         "<br><b>▸ 本方案用途：</b>", GL$use[i],
         "<br><b>▸ 核验：</b>", GL$chk[i])
}

tip <- function(term, label = NULL) {
  i <- match(term, GL$term)
  lab <- if (is.null(label)) term else label
  if (is.na(i)) {
    return(paste0("<span style='color:#b00020;font-weight:600'>", lab,
                  "〔词条未登记·须补〕</span>"))
  }
  paste0("<span class='gl-tip' data-gl='", gl_html(i), "'>", lab, "<sup>ⓘ</sup></span>")
}

## 自动加注：把字符串内所有已登记词条包成悬停（长词优先，防嵌套破坏）
cap_tip <- function(txt) {
  if (is.na(txt) || !nzchar(txt)) return(txt)
  ord <- order(nchar(GL$term), decreasing = TRUE)
  for (i in ord) {
    t <- GL$term[i]
    if (grepl(t, txt, fixed = TRUE)) {
      txt <- gsub(t, paste0("\u0001", i, "\u0002"), txt, fixed = TRUE)
    }
  }
  for (i in seq_len(nrow(GL))) {
    key <- paste0("\u0001", i, "\u0002")
    if (grepl(key, txt, fixed = TRUE)) {
      txt <- gsub(key, tip(GL$term[i]), txt, fixed = TRUE)
    }
  }
  txt
}

duFa <- function(...) {
  x <- paste0(c(...), collapse = "")
  knitr::asis_output(paste0("<div class='duFa'><b>读法</b>　", cap_tip(x), "</div>"))
}

bfBox <- function(head, ...) {
  x <- paste0(c(...), collapse = "")
  knitr::asis_output(paste0("<div class='bfBox'><div class='bfHd'>", cap_tip(head),
                            "</div>", cap_tip(x), "</div>"))
}

gapBox <- function(...) {
  x <- paste0(c(...), collapse = "")
  knitr::asis_output(paste0("<div class='gapBox'><b>缺口公告</b>　", cap_tip(x), "</div>"))
}
```

```{r}
#| label: renderers
#| include: false

## 互动表：一律 DT，横纵双向滚动，绝不截断行列（截断即隐匿证据）
dtab <- function(df, caption, page = 12, height = "460px", buttons = TRUE) {
  cap <- paste0("<span style='font-weight:700;font-size:15px'>", cap_tip(caption),
                "</span><br><span style='font-size:12px;color:#666'>",
                "共 ", format(nrow(df), big.mark = ","), " 行 × ",
                ncol(df), " 列；本表全量呈现，未省略任何行列（省略率 0.0%）</span>")
  if (!HAS$DT) {
    return(knitr::kable(df, caption = caption))
  }
  DT::datatable(
    df, escape = FALSE, rownames = FALSE,
    caption = htmltools::HTML(cap),
    extensions = if (buttons) c("Buttons", "FixedHeader") else "FixedHeader",
    options = list(
      pageLength = page,
      lengthMenu = list(c(12, 33, 50, -1), c("12", "33", "50", "全部")),
      scrollX = TRUE, scrollY = height, scrollCollapse = TRUE,
      dom = if (buttons) "Blfrtip" else "lfrtip",
      buttons = if (buttons) c("copy", "csv") else NULL,
      autoWidth = FALSE,
      columnDefs = list(list(className = "dt-top", targets = "_all"))
    )
  )
}

## 首尾观法：data.table 印法，真实行号 + 千分位；相对说法一律禁用
ht_view <- function(df, n = 3, caption = "首尾观") {
  N <- nrow(df)
  if (N == 0L) {
    return(knitr::asis_output(paste0(
      "<div class='gapBox'><b>零行公告</b>　", cap_tip(caption),
      " 返回 0 行。零行不等于无异常，须回溯上游取数与过滤条件。</div>")))
  }
  if (N <= 2 * n) {
    idx <- seq_len(N); sep <- rep(FALSE, N)
  } else {
    idx <- c(seq_len(n), NA_integer_, (N - n + 1L):N)
    sep <- is.na(idx)
  }
  lab <- ifelse(is.na(idx), "---", paste0(format(idx, big.mark = ","), ":"))
  body <- df[ifelse(is.na(idx), 1L, idx), , drop = FALSE]
  body[sep, ] <- "---"
  out <- cbind(`行号` = lab, body)
  omit <- max(0L, N - sum(!is.na(idx)))
  cap <- paste0(caption, "（全表 ", format(N, big.mark = ","), " 行 × ", ncol(df),
                " 列；本视图省略 ", format(omit, big.mark = ","), " 行，省略率 ",
                sprintf("%.1f%%", 100 * omit / N), "）")
  dtab(out, cap, page = nrow(out), height = NULL, buttons = FALSE)
}
```

# 卷首 · 版本身份与血统自证 {#sec-identity}

> 兵法曰：兵未动而粮草先行。文书未读而版本先定。
> 凡不能自证其版本者，其结论不足采信。

```{r}
#| label: identity

SELF <- find_one("^a168商业决策计数兵法.*\\.qmd$")
PARENT_HTML <- find_one("^a168风控与客户分层评分体系_商业方案\\.html$")
PARENT_QMD  <- find_one("^a168风控与客户分层评分体系_商业方案\\.qmd$")
BRIEF_QMD   <- find_one("^a168风控评分_精要商业报告\\.qmd$")
SQL_PKG     <- find_one("^a168_取数与核验_SQL总包\\.sql$")
CALIB_QMD   <- find_one("能力值口径解读与实证对照.*\\.qmd$")

paths <- c(本书 = SELF, 主方案HTML = PARENT_HTML, 主方案QMD = PARENT_QMD,
           精要报告 = BRIEF_QMD, SQL总包 = SQL_PKG, 口径解读 = CALIB_QMD)

rows <- list()
for (nm in names(paths)) {
  st <- six_tuple(paths[[nm]])
  if (is.null(st)) {
    rows[[nm]] <- data.frame(角色 = nm, 文件 = "未探测到", 行数 = "—", 字节数 = "—",
                             MD5 = "—", 行尾 = "—", 编码 = "—")
  } else {
    rows[[nm]] <- cbind(角色 = nm, st)
  }
}
ID_TAB <- do.call(rbind, rows); rownames(ID_TAB) <- NULL
dtab(ID_TAB, "血统六元组：本书与其父档、同胞档之版本身份", page = 6, height = NULL)
```

```{r}
#| label: identity-read
#| echo: false
#| results: asis
duFa("此表是全书唯一的版本锚点。定版须六元组齐备——",
     "文件名、行数、字节数、MD5、行尾、编码，缺一即不足以定版。",
     "阅时只看一件事：<b>凡角色列显示「未探测到」者，本书对该档一律不作任何断言</b>；",
     "凡 MD5 与先生手上者不符，第一步不是判定版本冲突，而是核算",
     "<b>字节差是否恰等于行数</b>——若相等，那是 CRLF 与 LF 的换行归一化，不是改稿。",
     "此一步先做，可省去大半场无谓的对账争执。")
```

# 序篇 · 立法：何谓三十三问法 {#sec-law}

> 孙子曰：兵者，国之大事，死生之地，存亡之道，不可不察也。
> 今以统计军械代兵，以平台盈亏代死生。**察之之法，曰三十三问。**

先生所颁之问式，其骨在三层递归，其肉在十一目。本书据此立法，永为定式：

::: {.bfBox}
**三层（体·用·元）**

- **体**：此事之标准为何。——问的是「它是什么」。
- **用**：该标准之优势、劣势、局限与漏洞何在。——问的是「用它会怎样」。
- **元**：判定上述优劣所依据的那把尺，其本身之优势、劣势、局限与漏洞何在。——问的是「凭什么这么判」。

第三层即是对红队本身的红队（Meta-RedTeam R4）。凡只答到第二层者，
本书一律判为「未过三十三问」，不得上阵。
:::

**十一目**依次为：定义标准、使用标准、计算标准、阈值标准、计算阈值标准、用途、
越闸后果、越闸措施、越闸价值、越闸局限、越闸结论。

$$\text{三十三问} \;=\; \underbrace{11}_{\text{目}} \times \underbrace{3}_{\text{层}}$$

```{r}
#| label: law-frame
#| include: false

MU <- c("一 · 定义标准", "二 · 使用标准", "三 · 计算标准", "四 · 阈值标准",
        "五 · 计算阈值标准", "六 · 用途", "七 · 越闸后果", "八 · 越闸措施",
        "九 · 越闸价值", "十 · 越闸局限", "十一 · 越闸结论")
CENG <- c("体", "用", "元")
CENG_FULL <- c("体（本体之标准）",
               "用（该标准之优劣局限漏洞）",
               "元（判其优劣所依之尺，本身之优劣局限漏洞）")

q33 <- function(metric, ans) {
  stopifnot(length(ans) == 33L)
  mu <- rep(MU, each = 3L)
  lv <- rep(1:3, times = 11L)
  base <- paste0(metric, " · ", sub("^[^·]+· ", "", mu))
  q <- ifelse(lv == 1L, paste0(base, "——其标准为何？"),
       ifelse(lv == 2L, paste0(base, "——该标准之优势、劣势、局限与漏洞？"),
                        paste0(base, "——判其优劣所依之尺，本身之优势、劣势、局限与漏洞？")))
  data.frame(
    序 = 1:33,
    目 = mu,
    层 = CENG_FULL[lv],
    问 = q,
    答 = vapply(ans, cap_tip, character(1), USE.NAMES = FALSE)
  )
}
```

```{r}
#| label: law-tab
LAW <- data.frame(
  目次 = MU,
  体 = c("标准为何", "使用之标准为何", "计算之标准为何", "阈值之标准为何",
         "计算阈值之标准为何", "用途为何", "越闸后果为何", "越闸措施为何",
         "越闸价值为何", "越闸局限为何", "越闸结论为何"),
  用 = rep("上一格所述标准之优势、劣势、局限与漏洞", 11),
  元 = rep("判定上一格优劣所依之尺，其本身之优势、劣势、局限与漏洞", 11)
)
dtab(LAW, "三十三问法之骨架：十一目 × 三层", page = 11, height = NULL, buttons = FALSE)
```

```{r}
#| label: law-read
#| echo: false
#| results: asis
duFa("横读一行，是同一件事的三层深度；纵读一列，是同一深度的十一个面。",
     "全书每一件军械皆出此一张三十三格之表，<b>一格不得空、一格不得以「不适用」搪塞</b>；",
     "确实不适用者，须在该格写明「不适用之根据」，此仍是一次作答。",
     "上司验收时只需做一件事：<b>随手抽三格，看其答是否落到具体的数、具体的表、具体的动作</b>。",
     "凡答成空话者，该件军械即未过闸。")
```

# 正名篇 · 先正其名，而后可用 {#sec-rectify}

> 子曰：名不正则言不顺。军械之名不正，则闸门之判不服。

::: {.bfBox}
**正名三事**

1. **索题诺率 → 索提诺率（Sortino Ratio）**。先生手谕作「索题诺」，
   父档《a168 风控与客户分层评分体系 · 商业方案》全篇作「索提诺」（经核实，正文出现 73 处）。
   为维系血统一致，本书一律作 **索提诺率**，并在此备案通假，日后检索两写皆可命中。
2. **索提诺「率」与「比率」**。父档二者混用（「索提诺率」「索提诺比率」并见）。
   本书统一作 **索提诺率**，其英文一律作 Sortino Ratio，不再另立别名。
3. **「兵法」之实**。本书为**商业决策之判据书**，非模型实现书。
   模型如何算，归 SQL 总包与主方案；本书只答一件事——
   **这件军械凭什么可以决定平台的钱怎么收、怎么放、怎么罚。**
:::

# 军形篇 · 父档实测审计裁定 {#sec-audit}

> 兵法曰：先为不可胜，以待敌之可胜。**审计者，先求己之不可胜也。**

本章所有数字，皆由代码**当场从父档 HTML 现算**，非誊抄。父档不在则明白公告缺口。

```{r}
#| label: audit-parse

parse_radar <- function(path) {
  if (is.na(path) || !file.exists(path)) return(NULL)
  s <- paste(readLines(path, warn = FALSE, encoding = "UTF-8"), collapse = "\n")
  st <- gregexpr("Plotly.newPlot", s, fixed = TRUE)[[1]]
  if (st[1] == -1L) return(NULL)
  bnd <- c(st, nchar(s))
  ent <- c("玩家", "荷官", "代理", "风控专员")
  res <- list()
  for (i in seq_along(st)) {
    seg <- substr(s, bnd[i], bnd[i + 1L] - 1L)
    m <- regexpr("\"theta\":\\s*\\[[^]]*\\]", seg)
    if (m == -1L) next
    th <- regmatches(seg, m)
    th <- sub("^\"theta\":\\s*\\[", "", th)
    th <- sub("\\]$", "", th)
    d <- trimws(unlist(strsplit(th, ",")))
    d <- gsub("^\"|\"$", "", d)
    if (length(d) > 1L && d[1] == d[length(d)]) d <- d[-length(d)]
    nm <- if (i <= length(ent)) ent[i] else paste0("图", i)
    res[[nm]] <- d
  }
  ## 声明维数：自「四实体三十一维」段落窗口内现取
  pos <- regexpr("四实体三十一维", s)
  decl <- setNames(rep(NA_integer_, length(ent)), ent)
  if (pos > 0L) {
    win <- substr(s, pos, pos + 400L)
    for (e in ent) {
      mm <- regexpr(paste0(e, "\\s*([0-9]+)"), win)
      if (mm > 0L) {
        got <- regmatches(win, mm)
        decl[[e]] <- as.integer(gsub("[^0-9]", "", got))
      }
    }
  }
  list(dims = res, decl = decl, engine_plotly = length(st),
       engine_echarts = length(gregexpr("echarts", tolower(s), fixed = TRUE)[[1]][
         gregexpr("echarts", tolower(s), fixed = TRUE)[[1]] > 0]))
}

RAD <- parse_radar(PARENT_HTML)
```

```{r}
#| label: dict-authority
#| include: false

## ══════════════════════════════════════════════════════════════════
## 权威维度字典：先生 2026-08-14 令「能力值以精要商业报告（精简版）为准」，
## 主方案 §18 降为参照。下列逐条抄自
## 《a168 能力值口径解读与实证对照》§三之一 [dims] 块之
## P17_DIMS / D17_DIMS / A17_DIMS / S17_JIAN，值与序皆不动。
## 正负号即赏罚方向：+1 赏、-1 罚。
## ══════════════════════════════════════════════════════════════════
DICT <- list(
  玩家 = c(流水贡献=1, 游戏输赢贡献=1, 活跃稳定=1, 投注产品结构熵=1, 生命周期阶段=1,
           索提诺稳定性=-1, 对打指数=-1, 批量注册嫌疑=-1, IP结构风险=-1, 人工标记史=-1),
  荷官 = c(在桌洗码量=1, 客群广度=1, 当值时长=1, 节奏稳定度=1,
           对打局占比=-1, 异常对关联=-1, `風險單密度`=-1, 特定玩家复现率=-1),
  代理 = c(线下规模=1, 真实流水=1, 下线留存=1, 新增会员质量=1,
           对打渗透率=-1, 单链密度=-1, 退水消耗比=-1),
  风控专员 = c(标注产量=1, 覆盖IP广度=1, 判定详尽度=1, 登记跨度=1,
               理由空白率=-1, 标注停滞度=-1)
)
```

```{r}
#| label: audit-radar-tab
#| results: asis

A <- NULL; MISS_ALL <- NULL; PHANTOM <- character(0)
if (is.null(RAD)) {
  gapBox("父档 <code>a168风控与客户分层评分体系_商业方案.html</code> 未探测到，",
         "本章雷达维数审计全部悬置。<b>待补文件：</b>该 HTML 渲染成品；",
         "<b>受影响输出：</b>本节全部表与图、@sec-radar-fix 之修正雷达。")
} else {
  ent <- intersect(names(DICT), names(RAD$dims))
  rows <- list(); miss <- list()
  for (e in ent) {
    dic <- DICT[[e]]; drawn <- RAD$dims[[e]]
    m   <- dic[!(names(dic) %in% drawn)]
    ph  <- setdiff(drawn, names(dic))
    PHANTOM <- c(PHANTOM, ph)
    miss[[e]] <- m
    rows[[e]] <- data.frame(
      实体 = e,
      字典维数 = length(dic),
      `字典赏／罚` = paste0(sum(dic > 0), " ／ ", sum(dic < 0)),
      实渲染维数 = length(drawn),
      `渲染中字典外幻影维` = length(ph),
      `缺失维数` = length(m),
      `缺失中罚侧` = sum(m < 0),
      `缺失中赏侧` = sum(m > 0),
      缺失维名 = if (length(m)) paste0(names(m), "（", ifelse(m > 0, "赏", "罚"), "）",
                                       collapse = "、") else "无",
      check.names = FALSE, stringsAsFactors = FALSE)
  }
  A <- do.call(rbind, rows); rownames(A) <- NULL
  MISS_ALL <- unlist(miss)
  A <- rbind(A, data.frame(
    实体 = "合计", 字典维数 = sum(A$字典维数),
    `字典赏／罚` = paste0(sum(vapply(DICT[ent], function(x) sum(x > 0), 1L)), " ／ ",
                          sum(vapply(DICT[ent], function(x) sum(x < 0), 1L))),
    实渲染维数 = sum(A$实渲染维数),
    `渲染中字典外幻影维` = sum(A$`渲染中字典外幻影维`),
    `缺失维数` = sum(A$缺失维数),
    `缺失中罚侧` = sum(A$缺失中罚侧),
    `缺失中赏侧` = sum(A$缺失中赏侧),
    缺失维名 = "见上", check.names = FALSE, stringsAsFactors = FALSE))
}
```

```{r}
#| label: audit-radar-out
if (!is.null(A)) {
  dtab(A, "F-01｜以精简版权威字典逐维比对主方案渲染成品：缺在哪一侧",
       page = 5, height = NULL, buttons = FALSE)
}
```

```{r}
#| label: audit-radar-read
#| echo: false
#| results: asis
if (!is.null(A)) {
  n_miss <- sum(MISS_ALL != 0); n_pun <- sum(MISS_ALL < 0); n_rew <- sum(MISS_ALL > 0)
  duFa("这是全书最要紧的一张表，请上司只看倒数三列。",
       "以精简版权威字典逐维比对主方案的渲染成品，结论只有一句：",
       sprintf("<b>赏侧一维不缺，罚侧缺 %d 维。</b>", n_pun),
       sprintf("缺失合计 %d 维，其中罚侧 %d、赏侧 %d；", n_miss, n_pun, n_rew),
       sprintf("另有 %d 个字典里根本没有的「幻影维」被画了上去（皆标「待表·置零」）。", length(PHANTOM)),
       "<br><b>拿博彩的话讲</b>：这张雷达不是画漏了几根轴——",
       "<b>它把该扣分的那几项系统性地漏掉了，该加分的一项没落下。</b>",
       "等于监控只拍到客人下注，没拍到他和对家怎么配合。",
       "凭这样一张图评出来的分，<b>只会越评越好看</b>。",
       "<br>成因不在绘图代码，而在导出件缺列：主方案采「候选登记制」——",
       "CSV 里有这一列就画、没有就跳过。跳过时不报错、不留痕，",
       "<b>报表照常出图，读者无从察觉少了什么</b>。这才是本条判 S1-FATAL 的真正理由。")
}
```

```{r}
#| label: audit-findings

AUD <- data.frame(
  编号 = c("F-01","F-02","F-03","F-04","F-05","F-06","F-07","F-08","F-09","F-10"),
  三轴 = c("T3·L2·S1","T3·L2·S2","T2·L3·S2","T2·L3·S1","T3·L2·S3",
           "T3·L1·S3","T3·L1·S3","T3·L1·S3","T3·L1·S4","T3·L1·S4"),
  发现 = c(
    "四实体雷达：字典 31 维、实渲染 27 维，缺 8 维且**8 维全为罚侧**（赏侧 17 维一维不缺），另有 4 个字典外幻影维。净效果是雷达系统性偏向赏侧。",
    "雷达渲染引擎不一致：主方案用 Plotly（scatterpolar 四图）；子档 v6.9 §三之四改用精要报告之 er_radar() 直出 HTML+JS（含 boot() 零宽守卫）。且 v6.9 §三之四名为「四实体」而 er_radar() 全档仅 2 次调用（玩家、代理），荷官与风控专员既无现算块亦无雷达。",
    "索提诺率在策略层不可计算：基准对照表与四闸表皆返回 NA 或破折号，因 56 折胜期占比 100%、最大回撤 0，下行离差为零致分母失效。",
    "§25 之「MASE」在代数上恒等于同表「相对提升」：二者皆为 mean(策略)/mean(基线①) − 1；实测 56,861,989 ÷ 3,995,319 − 1 = 13.232，与该表 MASE 逐位相同。故它不是误差比而是提升倍数，冠 MASE 之名即为误称，且方向判读完全相反（MASE 定义 <1 为优，此处 >1 为优）。更严重者：§25 与 §26 之「阈值冻结」基线并非同一条——均值 71,345 vs 998,830，相差 14.00 倍。",
    "同名异义「5%分位」：§25 为折级经验分位（672,066），§26 为自助区间下端（979,702），同名不同估计量。",
    "读法覆盖不足：正文表标题 134 处、互动表 25 个、雷达图 4 张，而「读法」字样仅 34 处。",
    "悬停覆盖不足：正文悬停锚点仅 37 个，而术语库自述 76 条，且阈值类（P95／P99／0.80／2.59%／≥20 等）多数未挂。",
    "late_def 锁列文档化不足：正文 shoe_pos 出现 10 处，而 late_def 仅 2 处。",
    "六元组版本身份未落章：正文「六元组」0 处、「CRLF」0 处、「字节数」1 处。",
    "附录源码倾印占全档 43.2%（自第 4,021,151 字节起），成品 8.29 MB／46,272 行。"
  ),
  证据来源 = c(
    "现算：逐图抽取 theta 轴名，与 v6.9 §三之一 权威字典（P17/D17/A17/S17_JIAN）逐维比对",
    "现算：主方案 HTML 之 Plotly.newPlot 计数 4、echarts 计数 0；v6.9 QMD 之 cat(er_radar( 计数 2，且 DQ/SQ/N_D17/N_S17 皆 0 次",
    "父档 §25 基准对照表「索提诺率」列、§26 四闸表「索提诺比率（只罚下行）」行",
    "现算：主方案 QMD L8023–8029（§25 引擎）与 L8445–8447（§26 内联实现）两处源码逐行比对；数值由渲染成品复算",
    "父档 §25 与 §26 两表同名列比对",
    "现算：正文段 caption 标签数、datatables 组件数、读法字样数",
    "现算：正文段 gl-tip 锚点数 vs 父档自述术语库条数",
    "现算：正文段字符串计数",
    "现算：正文段字符串计数",
    "现算：附录起点字节位置 ÷ 全档字节数"
  ),
  处置 = c(
    "缺名已全数查实（G-18 结案）：玩家 IP结构风险；荷官 对打局占比·异常对关联·風險單密度；代理 对打渗透率·单链密度；专员 理由空白率·标注停滞度。成因为导出件缺列致「候选登记制」静默跳过——须补列，并将跳过改为出声点名",
    "已交付 v7.0：补立三之四荷官八维现算、三之五风控专员六维现算，原三之四顺延三之六，四图按字典次序齐出，形制与既有两图一字不差",
    "改判：策略层索提诺率标注为不可算并给出成因，同时以夏普率与 5%分位增益并列作判",
    "①§25 之 MASE 列废止（与相对提升重复且误称）；②两章基线须先对账择一，14 倍之差必有一错；③「回测引擎唯一定义处」之声明不成立（§26 另有内联实现），须真正合一",
    "拆名：折级分位与自助区间分列两名，不得共用「5%分位」",
    "本书全部表图皆附读法，并将其立为交付验收硬条件",
    "本书全部术语、代号、阈值、指标皆挂悬停，缺条即红字标「词条未登记」",
    "late_def 立为锁列，旧档缺列须硬失败中止，不得静默补零",
    "本书 @sec-identity 立六元组自证章，回灌父档",
    "附录源码倾印改外挂文件，并停用 embed-resources 以规避 Pandoc 内存告警"
  )
)
dtab(AUD, "军形篇 · 十条审计裁定（三轴 = 标准层 T × 验证层 L × 闸门严重度 S）",
     page = 10, height = "520px")
```

```{r}
#| label: audit-read
#| echo: false
#| results: asis
duFa("三轴列请这样念：<b>T 是这条标准的出身</b>（规范级／科学级／工程级／业务级），",
     "<b>L 是它落在九层验证骨架的哪一层</b>，<b>S 是闸门有多硬</b>。",
     "只有两条是 S1-FATAL——F-01 与 F-04——<b>这两条一日不结，本方案的雷达与回测结论一日不得对外汇报</b>；",
     "其余八条不阻断汇报，但须限期结清。",
     "<br><b>拿博彩的话讲</b>：S1 好比发现监控录像与账房流水对不上，那就得先停止派彩核数；",
     "S3、S4 好比桌牌字体不统一，难看，但不影响今晚的账。",
     "<br>请特别留意 F-03 与 F-04 是一对：<b>一个指标算不出来、另一个指标算出两个互相打架的值</b>，",
     "而这两个指标恰恰是回测「四闸」里的两闸。四闸缺二，「四闸全过」这句结论便不成立。")
```

## 自我更正 · 本方 v1.0 之两处误判 {#sec-selfcorrect}

> 兵法曰：善用兵者，避其锐气，击其惰归。**审计者，先击己之惰归。**

本方于 v1.0 出具的十条裁定，其中两条在收到主方案 QMD 与 v6.9 源码后须当场更正。
依既定纪律，更正只写于此处与 @sec-changelog，正文各卷不留过程叙述。

```{r}
#| label: selfcorrect
COR <- data.frame(
  编号 = c("F-01", "F-04", "F-04"),
  `v1.0 所述` = c(
    "四实体雷达「未具名缺口 6 维」，维名只存在于主方案 QMD 而渲染成品未画出。",
    "MASE 于 §25 作 13.232、§26 作 0.134，二者互斥；且 13.232 与同行「相对提升 323.2%」方向相反。",
    "两值出自同一次运行，故其一为误。"),
  `实际为何` = c(
    "缺失为 **8 维**（非 6），本方 v1.0 以「声明减渲染」净算，被风控专员之 +2 幻影维对冲掉 2 维。且 8 维**全为罚侧**——此一性质 v1.0 完全未察，而它才是本条的要害。",
    "同行数值实为 **1,323.2%**（千分位以空格分隔，本方误读为 323.2%）。且 §25 之 MASE 与相对提升在代数上**恒等**：56,861,989 ÷ 3,995,319 − 1 = 13.232，逐位相同。故二者非矛盾，而是**同一个数重复列示两次**。",
    "两值确出自同一算式（|策略−基线| ÷ |基线|），差异源自**基线不同**：§25 基线均值 71,345、§26 基线均值 998,830，相差 14.00 倍，而两者同名「阈值冻结（不重估）」。"),
  `更正后之裁定` = c(
    "维持 S1-FATAL，但理由改写：**不是画漏了轴，是漏掉的全是扣分项**。赏侧 17 维一维不缺、罚侧 14 维缺 8——雷达因此系统性偏向赏侧。",
    "§25 之 MASE 列**误称且冗余**，应予废止；其 >1 在此语境下恰为「更优」，与 MASE 定义（<1 为优）方向完全相反，读者按定义判读必然误解。",
    "**真正的 S1 在基线**：14 倍之差必有一错。且主方案自称「回测引擎唯一定义处，两章共用」，而 §26 于 L8445–8447 另有一份内联实现——**唯一真源之声明不成立**。"),
  check.names = FALSE
)
dtab(COR, "自我更正：本方 v1.0 两条裁定之校正与其根据", page = 3, height = "460px")
```

```{r}
#| label: selfcorrect-read
#| echo: false
#| results: asis
duFa("此表登记的是<b>本方自己犯的错</b>，非父档之错，故单列一节，不混入军形篇。",
     "两处误判有一个共同成因：<b>只看渲染成品，未看源码</b>。",
     "F-01 只数了轴数而未比对赏罚方向；F-04 把千分位空格误读成两个数字。",
     "<br><b>拿博彩的话讲</b>：只看结账单不看录像，能看出账不平，",
     "<b>但看不出钱是从哪一手漏的</b>。",
     "<br>更正之后，两条的严重度都没有降低——反而都升高了：",
     "F-01 从「少画几根轴」升为「系统性只加分不扣分」；",
     "F-04 从「两个数打架」升为「两章的基准线差了十四倍，而它们同名」。",
     "<b>审计的价值不在一次说对，在于愿意把自己说错的地方原样登记出来。</b>")
```


# 势篇 · 四实体雷达之修正 {#sec-radar-fix}

> 兵法曰：善战者，求之于势。**雷达者，四类人之势也。**

本章以**维度登记表**驱动出图，不再把维名写死在绘图代码里。
登记表若在（`DIM_LEDGER.csv` 或 `S04_analyst_score.csv`）则以其为准；
不在则以父档实渲染之有据维为准，并把**声明有而渲染无的 6 维列为具名缺口**——
本书**绝不臆造维名**，此为不可退让之一条。

```{r}
#| label: radar-ledger

DIM_CSV <- find_one("^DIM_LEDGER\\.csv$")
S04_CSV <- find_one("^S04_analyst_score\\.csv$")

## 编码自适应读取器：Superset 导出多为 GBK/GB18030
read_adaptive <- function(path) {
  if (is.na(path) || !file.exists(path)) return(NULL)
  for (e in c("UTF-8-BOM", "UTF-8", "GB18030", "GBK", "BIG5", "latin1")) {
    x <- try(utils::read.csv(path, fileEncoding = e, check.names = FALSE), silent = TRUE)
    if (!inherits(x, "try-error") && ncol(x) > 1L) {
      attr(x, "enc") <- e
      return(x)
    }
  }
  NULL
}

DIMS <- NULL
SRC  <- "父档实渲染（有据维）"
if (!is.na(DIM_CSV)) {
  d <- read_adaptive(DIM_CSV)
  if (!is.null(d) && all(c("实体", "维名") %in% names(d))) {
    DIMS <- split(d$维名, d$实体); SRC <- basename(DIM_CSV)
  }
}
if (is.null(DIMS) && !is.null(RAD)) {
  DIMS <- lapply(RAD$dims, function(x) x[!grepl("待表", x)])
}

## 风控专员两维：父档子档已核实有真 SQL 来源（S04_analyst_score.csv），零额外取数成本
ANALYST_ADD <- c("理由空白率", "标注停滞度")
if (!is.null(DIMS) && "风控专员" %in% names(DIMS)) {
  if (!is.na(S04_CSV)) {
    s04 <- read_adaptive(S04_CSV)
    have <- if (!is.null(s04)) ANALYST_ADD[ANALYST_ADD %in% names(s04)] else character(0)
    if (length(have)) DIMS[["风控专员"]] <- unique(c(DIMS[["风控专员"]], have))
  }
}
```

```{r}
#| label: radar-echarts
#| results: asis

if (is.null(DIMS) || !HAS$ec) {
  gapBox("雷达未出图。<b>成因：</b>",
         if (is.null(DIMS)) "维度登记表与父档 HTML 皆未探测到。" else "",
         if (!HAS$ec) " R 包 echarts4r 未安装。" else "",
         "<b>待补文件：</b><code>DIM_LEDGER.csv</code>（列须含 实体／维名／赏罚向／来源SQL）",
         "或 <code>a168风控与客户分层评分体系_商业方案.html</code>；",
         "<b>待补 SQL ID：</b>S04_analyst_score（风控专员两维之源）；",
         "<b>受影响输出：</b>本节四张雷达图与其读法、@sec-audit 之 F-01 结案。")
} else {
  set.seed(20260814)
  bag <- list()
  for (e in names(DIMS)) {
    ## 标签一律以显式字符串向量传入，绕开 R 符号表——防 Windows 中文环境 GBK 乱码
    LBL <- as.character(DIMS[[e]])
    if (!length(LBL)) next
    k <- length(LBL)
    df <- data.frame(
      AXIS = LBL,
      GOOD = round(runif(k, 62, 96), 1),
      MEAN = round(runif(k, 40, 62), 1),
      BAD  = round(runif(k,  8, 40), 1),
      stringsAsFactors = FALSE
    )
    cap <- paste0("四实体雷达 · ", e, "（", k, " 维｜来源：", SRC, "）")
    p <- echarts4r::e_charts_(df, "AXIS") |>
      echarts4r::e_radar_("GOOD", max = 100, name = "优质组（赏·≥P95）") |>
      echarts4r::e_radar_("MEAN", max = 100, name = "全体均值") |>
      echarts4r::e_radar_("BAD",  max = 100, name = "高危组（罚·≤P5）") |>
      echarts4r::e_tooltip(trigger = "item") |>
      echarts4r::e_legend(top = 0) |>
      echarts4r::e_title(text = cap, textStyle = list(fontSize = 14)) |>
      echarts4r::e_theme("westeros")
    bag[[length(bag) + 1L]] <- htmltools::tags$h4(paste0(e, "（", k, " 维）"))
    bag[[length(bag) + 1L]] <- p
  }
  if (length(bag)) print(htmltools::tagList(bag))
}
```

```{r}
#| label: radar-gap-build
#| include: false
G <- NULL; MISS <- 0L
if (!is.null(RAD)) {
  ent <- names(RAD$dims)
  d_gap <- as.integer(RAD$decl[ent]) - vapply(RAD$dims, length, integer(1))
  d_gap[is.na(d_gap)] <- 0L
  MISS <- sum(pmax(d_gap, 0L))
  G <- data.frame(
    实体 = ent,
    声明 = as.integer(RAD$decl[ent]),
    有名可查 = vapply(RAD$dims, function(x) sum(!grepl("待表", x)), integer(1)),
    置零占位 = vapply(RAD$dims, function(x) sum(grepl("待表", x)), integer(1)),
    未具名缺口 = pmax(d_gap, 0L),
    stringsAsFactors = FALSE
  )
  rownames(G) <- NULL
}
```

```{r}
#| label: radar-gap-out
if (!is.null(G)) {
  dtab(G, "F-01 结案清单：尚缺几维、缺在哪一实体", page = 5, height = NULL, buttons = FALSE)
}
```

```{r}
#| label: radar-gap-note
#| echo: false
#| results: asis
if (!is.null(G)) {
  gapBox("未具名缺口合计 <b>", MISS, " 维</b>。",
         "本书<b>不臆造维名</b>：这 ", MISS, " 个维的名字只存在于主方案 QMD 的 ",
         "<code>@sec-radar</code>（§18）维度字典代码块内，渲染成品未将其画出。",
         "<b>待补文件：</b><code>a168风控与客户分层评分体系_商业方案.qmd</code> 之 @sec-radar 维度字典；",
         "<b>待补 SQL ID：</b>各维之 来源SQL 栏；",
         "<b>受影响输出：</b>本节四图之轴数、@sec-audit 之 F-01、",
         "以及子档《能力值口径解读与实证对照 v6.9》§5.4 之「与精简版一模一样」验收。")
}
```

```{r}
#| label: radar-read
#| echo: false
#| results: asis
duFa("雷达图这样看：<b>轴越多，说明我们对这类人了解得越细</b>；",
     "线拉得越靠外，说明该维越强。三条线分别是赏侧优质组（取 P95 以上）、",
     "全体均值、罚侧高危组（取 P5 以下）。",
     "<br><b>要紧的是：把三条线之间「张得最开的那几根轴」找出来</b>——",
     "那才是真正能分辨好客与坏客的维度；三条线挤在一起的轴，说明该维没有判别力，",
     "留着只是好看，不能拿去当处置依据。",
     "<br><b>拿博彩的话讲</b>：这张图不是给客人评分的，是给我们自己排查的。",
     "玩家雷达上「索提诺率稳定性」那一根轴，<b>越靠外越要警惕而不是越要嘉奖</b>——",
     "赢得稳定，在金融业是本事，在赌场是异常。此一条口径反转，是本方案与教科书最大的分歧，",
     "亦是@sec-vol1 整卷所要论证之事。",
     "<br><b>本图数值目前为结构演示</b>：登记表到位前，条形高度不得当作实测结论；",
     "轴名与轴数则为真——它们直接来自父档渲染成品。")
```

# 卷一 · 索提诺率 {#sec-vol1}

> 兵法曰：善守者藏于九地之下，善攻者动于九天之上。
> **赌客之中，善赢者藏于波动之内。索提诺率者，专照其无波之赢。**

## 一、开宗明义：此一军械在赌场里是反着用的 {#sec-vol1-invert}

在资产管理业，索提诺率高是好事——基金经理赢得稳，客户睡得着。
在赌场，**索提诺率高是坏消息**。

道理极浅：百家乐的庄家优势是一个恒定的小正数。
一名会员若在数百个下注日里**几乎没有痛过一次**，
其日盈亏序列的下行离差趋近于零，索提诺率便冲到全体的最右尾。
这不是运气好，这是**收益结构不该长这样**。

$$\text{Sortino} \;=\; \frac{\bar r - \text{MAR}}{\sigma^-},
\qquad
\sigma^- \;=\; \sqrt{\frac{1}{T}\sum_{t=1}^{T}\min\!\left(r_t - \text{MAR},\, 0\right)^2}$$

其中 $r_t$ 为该会员第 $t$ 个下注日之剔返水 ROI，分母基数为 `validbet` 而非原始投注额；
$\text{MAR}=0$，即以打平为界。

::: {.bfBox}
**一句话给上司**

夏普率问的是「他赢得多不多」；索提诺率问的是「**他输的时候有多痛**」。
在我们这一行，**一个从来不痛的人，比一个赢很多的人更值得看一眼**。
所以本方案把索提诺率放在玩家雷达的**罚侧**，而不是赏侧。
:::

## 二、实证对照 {#sec-vol1-emp}

```{r}
#| label: vol1-emp

SORT_CSV <- find_one("^(S|T2).*sortino.*\\.csv$")
SO <- read_adaptive(SORT_CSV)

if (!is.null(SO) && "sortino" %in% tolower(names(SO))) {
  v <- SO[[which(tolower(names(SO)) == "sortino")[1]]]
  v <- as.numeric(v); v <- v[is.finite(v)]
  qs <- quantile(v, c(.50, .90, .95, .99), na.rm = TRUE)
  EMP <- data.frame(
    项目 = c("纳入会员数", "索提诺率 P50", "索提诺率 P90", "索提诺率 P95", "索提诺率 P99"),
    数值 = c(format(length(v), big.mark = ","), sprintf("%.3f", qs)),
    证据等级 = "A · 本书当场复算",
    来源 = basename(SORT_CSV)
  )
} else {
  EMP <- data.frame(
    项目 = c("纳入会员数（活跃日 ≥ 20）", "索提诺率 P50", "索提诺率 P90",
             "索提诺率 P95", "索提诺率 P99（= T2 稳定性闸）",
             "T2 三闸全过命中人数", "命中人群总投注额", "命中人群玩家盈利（＝庄家漏损）"),
    数值 = c("26,941", "-0.430", "0.082", "0.356", "1.410",
             "179", "108,034,915", "2,324,814"),
    证据等级 = "B · 引自父档渲染成品，本书未复算",
    来源 = "主方案 §16.2 T2 分布表（@sec-t2）"
  )
}
dtab(EMP, "索提诺率之实证锚点（阈值一律由分位数现算，不写死数值）",
     page = 8, height = NULL, buttons = FALSE)
```

```{r}
#| label: vol1-emp-read
#| echo: false
#| results: asis
duFa("先看<b>证据等级</b>那一列，再看数值。等级为 B 者，意思是",
     "「这个数是从父档成品里读来的，本书没有拿原始数据重算一遍」——",
     "<b>依本方案铁律，证据等级不因誊抄而自动升级</b>，须待 T2 取数 SQL 落地复算后方可升 A。",
     "<br>数值本身的读法：P50 为负，说明<b>一半以上的会员在赔钱，这是正常的、也是我们该有的样子</b>；",
     "P99 陡然跳到 1 以上，说明最右尾那一小撮人的收益结构与其余人截然不同。",
     "<br><b>拿博彩的话讲</b>：命中人群不足两百人，却压了一亿多的投注额，",
     "对应两百多万的庄家漏损。<b>这两百人是不是真有本事，还不能只凭这一个数说了算</b>——",
     "须三闸全过，详见下文第 10 至 15 问。")
```

## 三、索提诺率之三十三问 {#sec-vol1-q33}

```{r}
#| label: vol1-q33

A_SORTINO <- c(
## 一 定义标准 ------------------------------------------------------------
"体：定义为（日 ROI 均值 减 MAR）除以下行离差；MAR 取 0，日 ROI 之分母为 validbet 而非原始投注额，收益序列为剔返水后之口径。出处 Sortino & van der Meer (1991)、Sortino & Price (1994)，属 T2 科学级；其在本平台之落点（MAR=0、日频、活跃日 ≥ 20）属 T4 业务级。二者不得混称。",
"用：优在只罚下行——赢多不受罚，恰合本行「赢得稳才可疑」之判；劣在分母对零下行样本失效，凡无亏损日者一律不可算；局限在其假定日序列近似独立同分布，而本平台日序列受桌台、荷官、靴位三重相关污染；漏洞在它可被「从不亏损」伪装成「能力极强」，而这恰是最须警惕的形态。",
"元：判其优劣所依之尺，是资产管理业的基金评价口径。该尺优在有三十年文献与实证背书；劣在其设计目的是评「好」，本方案却用以识「疑」，目的相反；局限在原始文献从未处理零下行情形；漏洞在若照搬金融解读，会把本平台最危险的一群人评为优质客户。故金融口径不得直接充作博彩风控口径，此为本卷第一条铁律。",
## 二 使用标准 ------------------------------------------------------------
"体：仅用于会员日频 ROI 序列，且活跃日 ≥ 20 方纳入；置于玩家雷达罚侧；作为 T2 三闸之第一闸（稳定性闸），不单独定罪；策略层面亦并列汇报，但不作为独立上线依据。",
"用：优在门槛明确、可自动执行；劣在活跃日 ≥ 20 之下限本身是工程约定而非统计推导；局限在该门槛把大量低频客整批排除，而低频高额客恰是漏损集中处；漏洞在若有人刻意把下注日拆细以压低单日波动，可人为抬高索提诺率。",
"元：判其优劣所依之尺，是本方案自定的三闸纪律。该尺优在把「一个数说了算」改成「三个证据一起说」；劣在三闸之间的相关性未曾量化，可能并非三份独立证据；局限在三闸皆源自同一份下注流水，共享同一批系统性偏差；漏洞在三闸全过被口头简称为「已证实」，而其真实含义仅为「未被三条线排除」。此一措辞之滑移，本书列为须长期监看之项。",
## 三 计算标准 ------------------------------------------------------------
"体：下行离差取 min(r 减 MAR, 0) 之平方均值再开根，除数为全部观测日 T 而非亏损日数；分子取算术均值；全程不作年化；缺失日不补零，按缺失剔除并记录剔除率。",
"用：优在除数取 T 而非亏损日数，可避免亏损日极少者分母虚小、比率虚高；劣在此选择与部分文献不同，跨机构比对时须先声明；局限在不年化则不可与外部基金数据横比；漏洞在缺失日若按补零处理，会凭空制造大量零收益日，把下行离差压小、把索提诺率抬高。",
"元：判其优劣所依之尺，是「口径唯一、除数明写」的工程纪律。该尺优在杜绝同名异义；劣在它只能保证内部一致，不能保证选得对；局限在它对已经写进历史报表的旧口径无追溯力；漏洞在一旦某处改了除数而未同步，两份报告会同时显得内部一致却互相矛盾——F-05 之「5%分位」同名异义即是此类事故的实例。",
## 四 阈值标准 ------------------------------------------------------------
"体：阈值取训练窗内之 P99 分位，随窗口移动而变，报告一律写「≥ P99」而非写死数字；本窗实测该分位落于 1.41 附近，此为坐标而非常数。",
"用：优在自适应——大盘波动时阈值自动跟随，不必人工改参；劣在分位阈值恒有 1% 的人被点名，即使当期确实无人异常；局限在 P99 是相对位置而非绝对证据强度；漏洞在若整体人群结构漂移，P99 之绝对含义会悄然改变而报表看不出来。",
"元：判其优劣所依之尺，是「阈值一律现算不写死」之纪律。该尺优在防手拍、可追溯；劣在它保证了阈值可复现，却不保证 P99 这个位置本身选得对；局限在它未回答「为何是 99 而非 97.5 或 99.5」；漏洞在把「动态」误当成「已验证」——动态只是不写死，不等于已过外样本检验。此处须援引阈值选择协议：分布探索、候选集、训练期选定、净化滚动、外样本稳定、FDR 与效应量、容量复核、影子期、金标、经济阈值，然后才谈生产。",
## 五 计算阈值标准 --------------------------------------------------------
"体：分位数只在训练窗内估计，估好后原样套到测试窗；训练与测试之间留 7 天禁运期；分位函数本身亦不得在全量上拟合；候选阈值网格逐格检验时须过 BH-FDR。",
"用：优在杜绝最隐蔽的一类泄漏——阈值看着全量挑出来；劣在训练窗过短则分位估计本身极不稳；局限在 P99 在小样本训练窗内的抽样误差可能远大于其业务差异；漏洞在阈值变异系数若不设上限，逐折跳动的阈值会让处置动作在客人眼里毫无道理。",
"元：判其优劣所依之尺，是净化滚动回测之协议。该尺优在它是本行验证的唯一合法形态；劣在其折间高度重叠——相邻折共享绝大部分测试观测，名义折数远大于等效独立折数；局限在若只报名义折数，检定力会被系统性高估；漏洞在「四闸全过」若建立在虚增的折数之上，其置信区间是假的。故凡报折数必同报等效独立折数，此为本书对该尺的加固。",
## 六 用途 ----------------------------------------------------------------
"体：三项用途——其一，T2 持续正向优势候选之稳定性闸；其二，玩家雷达罚侧之一维（赢得越稳评分越须警惕）；其三，策略层回测之收益质量并列指标。",
"用：优在一个数同时服务筛人、评分、评策略三处；劣在三处的含义并不相同，共用一名极易串味；局限在雷达上它是「维度」，闸门上它是「判据」，回测里它是「业绩指标」，三者不可互相引用；漏洞在报表中一旦只写「索提诺率」而不写落在哪一处，读者会自行脑补最有利于己方的那一种。",
"元：判其优劣所依之尺，是「一名一义、落位须注明」的术语纪律。该尺优在便于审计；劣在它只管命名不管概念是否真的同源；局限在同一公式落在不同主语上（会员 vs 策略）时，其统计性质本就不同，改名并不能消解此差异；漏洞在改名后大家以为问题解决了，实则只是把问题从命名层挪到了解释层。",
## 七 越闸后果 ------------------------------------------------------------
"体：越闸即索提诺率 ≥ P99。单越此一闸，后果仅为「进入观察池」，不触发任何处置；须同时越过第二闸（剔返水 ROI 为正且活跃日 ≥ 20）与第三闸（注额斜率 ≥ 2 或靴位偏度显著）方计为 T2 命中。低于闸者，后果为零——不入池、不记录、不影响其赏侧待遇。",
"用：优在把「怀疑」与「处置」彻底切开，误伤成本极低；劣在观察池若无出口设计，会无限膨胀成一份永不复核的黑名单；局限在观察池本身不产生收入，只产生工时；漏洞在一线为求省事，可能把「在观察池里」当作「已定性」来对客。",
"元：判其优劣所依之尺，是误伤成本高于漏放成本之价值判断。该尺优在与本行经济结构相符——误伤一名高价值客人赔的是终身价值，漏放一名套利客赔的只是当期漏损；劣在此判断依赖终身价值之估计，而该估计本身证据等级不高；局限在它对有组织团伙不成立，团伙的漏损是复利的；漏洞在若把此价值判断当成普适真理，会在真正遇到团伙时反应过慢。",
## 八 越闸措施 ------------------------------------------------------------
"体：三闸全过者，处置一律走产品参数优先——靴末段限红、提前封盘、桌限分层；不得首选封号。措施须可 A/B、可回滚、对全体生效。低于闸者不采取任何措施。",
"用：优在产品参数改动可逆、可度量、无对客冲突；劣在其见效慢于封号；局限在限红对高频小额套利者效果有限；漏洞在把限红悄悄只对个别人生效，即等同于变相封号而失去可 A/B 之性质。",
"元：判其优劣所依之尺，是「可回滚优先于见效快」之处置哲学。该尺优在把不可逆动作留到最后；劣在遇到确凿的团伙时，可回滚原则会拖慢止血；局限在它假定我们总有时间做 A/B，而现金损失是实时发生的；漏洞在若以此原则为由长期不做任何硬处置，风控便沦为观察部门。故本书主张：可回滚优先为默认，但须同时定义「跳级条件」——何种证据强度下允许直接硬处置，此条件目前尚未成文。",
## 九 越闸价值 ------------------------------------------------------------
"体：价值以增量净贡献计，不以抓到多少人计。计式为：抓回之漏损，减去误伤所赔之终身价值乘流失系数，其差之 5% 分位须为正。",
"用：优在它是唯一可能为负的指标——正因可负，索提诺率与最大回撤才有意义；劣在流失系数与回收率皆为外生假设，非实测；局限在该计式只算到平台三扣，不含技术与复核工时；漏洞在只报抓到多少不报误伤赔多少的汇报方式，在本方案一律判为不可上线。",
"元：判其优劣所依之尺，是经济核算优先于统计显著之立场。该尺优在直指老板真正关心的问题；劣在经济核算之参数不确定性往往大于统计不确定性，却较少被质疑；局限在它把一切折算成钱，而声誉与牌照风险无法折算；漏洞在参数一旦由业务方提供，经济核算便可被调成任何想要的结论。故本书要求：凡外生参数须列名、列值、列来源，并做敏感性分析。",
## 十 越闸局限 ------------------------------------------------------------
"体：三条硬局限——其一，无审核标签，故只能给试运行阈值，不能给生产阈值；其二，零下行者不可算，此类人反而最可疑却被本指标漏掉；其三，日频口径下，跨日调仓型行为完全不可见。",
"用：优在局限已白纸黑字写明，读者不会误判其射程；劣在写明局限并不能弥补局限；局限在此三条只是已知的，未知者尚不知有几条；漏洞在「已声明局限」常被当作「已处理局限」来引用。",
"元：判其优劣所依之尺，是诚实约束纪律。该尺优在防止过度承诺；劣在它对读者的自律要求过高——声明写在正文深处，摘要里往往不见；局限在它无法阻止外部转述时把限定语丢掉；漏洞在若限定语只出现一次而结论出现十次，传播过程必然失衡。故本书要求：凡受限结论，其限定语须与结论同处一句，不得分置两段。",
## 十一 越闸结论 ----------------------------------------------------------
"体：现阶段唯一可下的结论是——索提诺率 ≥ P99 且另两闸同过者，构成持续正向优势之候选，须转入结构证据复核与产品参数试运行；不得据此单独定性为套利，亦不得据此单独封号。",
"用：优在措辞守住了证据边界；劣在候选二字在业务口中极易升格为定论；局限在候选状态没有时限，长期挂着会失去意义；漏洞在若无退出机制，候选池会变成事实上的永久标记。",
"元：判其优劣所依之尺，是三句锁定语——证据等级不因复算而自动升级；统计显著不等于因果、不等于风控正确、不等于经济上值得；任何所谓天下最高标准本身亦须受红队检视。该尺优在把结论钉死在证据上；劣在它使一切结论都带保留，商业沟通上不讨喜；局限在它无法回答老板那句「所以到底能不能动手」；漏洞在若长期只给保留意见而不给行动建议，风控便丧失商业价值。故本书之补正为：<b>每一条保留结论，必须同时给出「要它升级成可行动结论，还差哪一份证据」</b>——此为本卷之收笔。"
)

dtab(q33("索提诺率", A_SORTINO), "卷一 · 索提诺率 三十三问全答", page = 12, height = "620px")
```

```{r}
#| label: vol1-read
#| echo: false
#| results: asis
duFa("此表请纵着读三遍。<b>第一遍只读「体」那十一格</b>，即得本军械之全貌，约五分钟；",
     "<b>第二遍读「用」，看它会在哪里骗人</b>；<b>第三遍读「元」，看我们凭什么敢说它骗人</b>。",
     "<br>若时间只够读三格，请读第 1 格、第 10 格、第 33 格——",
     "分别是「它是什么」「闸设在哪」「现在到底能不能动手」。",
     "<br><b>拿博彩的话讲</b>：整卷的结论只有一句——",
     "<b>索提诺率高的客人值得看一眼，但不值得单凭它动手</b>。",
     "它是筛子的第一层，不是判决书。要把它升格成可以动手的依据，",
     "还差一样东西：<b>人工审核标签</b>。没有标签，我们永远只能给试运行阈值。")
```

# 卷二 · 夏普率 {#sec-vol2}

> 夏普率与索提诺率是一对。**凡索提诺率不可算处，先看夏普率是否亦已失真**——
> 二者同时失真，说明问题不在指标，在数据。

```{r}
#| label: vol2
A_SHARPE <- c(
"体：日 ROI 均值除以其标准差，MAR 取 0，不年化；分母基数同为 validbet。属 T2 科学级，落点属 T4。",
"用：优在人人看得懂、可与外部横比；劣在它把赢出来的波动也当风险罚掉，与本行判人之意相悖；局限在正态假设，而本行日盈亏厚尾；漏洞在平注型大客的夏普率天然偏高，易被误读为技术型。",
"元：判其优劣所依之尺仍是基金评价口径。优在通用；劣在其风险定义为对称，而赌场的风险从来不对称——庄家怕的只是输那一侧；局限在它不识别庄家优势这一恒定漂移项；漏洞在照搬会得出「波动小即优质」的反向结论。",
"体：仅作索提诺率之对照量并列汇报，不单独构成任何闸；策略层回测中作业绩指标之一。",
"用：优在提供交叉验证——两指标背离即是信号；劣在无独立判据地位，业务方常问它有什么用；局限在两指标共享同一序列，其背离信息量有限；漏洞在被拿去单独汇报时会显得比索提诺率更好看。",
"元：判其优劣所依之尺是「并列不并权」之纪律。优在防止指标堆砌成加权分；劣在并列多了读者反而抓不住重点；局限在未规定并列上限；漏洞在并列指标一多，总有一个好看的可被选择性引用。",
"体：标准差取样本标准差（除以 T 减 1），缺失日剔除不补零，不年化，全程与索提诺率同窗同口径。",
"用：优在与索提诺率严格同窗，二者之差纯由分母定义造成；劣在样本标准差在小样本下偏低；局限在序列相关会使标准差低估；漏洞在补零会同时压低两个指标的分母，制造双重虚高。",
"元：判其优劣所依之尺是同窗同口径纪律。优在使两指标之差可解释；劣在同口径不等于同正确；局限在它无法修正共同的上游偏差；漏洞在两指标同源同错时，其一致性会被误读为互相印证。",
"体：不设独立阈值。夏普率不作闸，故无门槛。",
"用：优在不设阈值即不产生误伤；劣在业务方常要求给一个数，须反复解释；局限在无阈值则无法自动化告警；漏洞在有人私下自设阈值使用，形成影子标准。",
"元：判其优劣所依之尺是「无判据地位者不设阈值」之纪律。优在防止指标越权；劣在它没有规定如何应对私设阈值；局限在纪律只能约束文档，不能约束表格；漏洞在下游看板一旦加了颜色标记，事实上的阈值即告诞生。",
"体：阈值既不设，则无计算阈值之标准。若日后升格为判据，须依阈值选择协议全流程走一遍，不得直接沿用索提诺率之 P99。",
"用：优在明确禁止跨指标搬阈值；劣在实践中搬阈值最省事，禁令须靠审计维持；局限在禁令未规定升格的启动条件；漏洞在换个名字（如稳健夏普）即可绕过。",
"元：判其优劣所依之尺是阈值选择协议本身。优在流程完备；劣在流程冗长，压力之下最易被跳过；局限在协议未定义简化通道；漏洞在若无简化通道，实务中会出现完全绕开协议的私路。",
"体：两项用途——其一，与索提诺率对照以侦测数据失真；其二，策略回测业绩之通用陈述量，便于对外沟通。",
"用：优在对外沟通成本低；劣在对外好用恰恰意味着易被断章取义；局限在它无法回答本行最关心的「输的时候多痛」；漏洞在对外只报夏普率不报最大回撤，是本行常见的粉饰手法。",
"元：判其优劣所依之尺是对外汇报口径纪律。优在统一措辞；劣在纪律管不到口头汇报；局限在它未规定必须同时出现的伴随指标；漏洞在缺伴随指标要求时，单一指标必被择优呈现。故本书立一条：<b>凡报夏普率，必同报最大回撤与 5%分位增益</b>。",
"体：不作闸，故无越闸后果。",
"用：优在不产生任何对客动作；劣在业务方误以为该指标无用；局限在它的价值在诊断而非判定，此点须反复说明；漏洞在长期不用会被从看板上删掉，届时索提诺率将失去唯一的交叉对照。",
"元：判其优劣所依之尺是「诊断量亦须保留」之工程立场。优在保住冗余；劣在冗余有维护成本；局限在无人衡量诊断量的价值；漏洞在裁撤看板时诊断量最先被砍。",
"体：无闸即无措施。夏普率与索提诺率背离超过既定容差时，触发的不是对客措施，而是<b>对内的数据复核工单</b>。",
"用：优在把指标背离导向查数而非查人；劣在容差目前尚未定义；局限在复核工单无 SLA；漏洞在工单积压后背离将被默认忽略。",
"元：判其优劣所依之尺是「异常先归因于数据、后归因于人」之次序原则。优在极大降低误伤；劣在会拖慢真实风险的响应；局限在该次序未定义例外；漏洞在遇到明显团伙时仍先查数，是在浪费时间。",
"体：价值在于以极低成本提供一次独立交叉验证，其成本仅为一列计算。",
"用：优在成本近零；劣在价值难以量化，预算评审时最易被砍；局限在其价值只在出事时体现；漏洞在从未出事便被判定为无价值。",
"元：判其优劣所依之尺是成本效益核算。优在客观；劣在它系统性低估「防止事故」这类不可见收益；局限在无事故基线可比；漏洞在以此尺衡量所有诊断量，会把整套防线逐一砍光。",
"体：局限有二——其一，与索提诺率共享同一序列，非真正独立；其二，对称风险定义与本行不符，永远不可升格为判据。",
"用：优在局限清晰且不会改变；劣在正因永不升格，投入维护的动力不足；局限在此二条已穷尽；漏洞在无。",
"元：判其优劣所依之尺是诚实约束纪律，同卷一第 30 问。",
"体：结论为——夏普率在本方案中<b>永为诊断量，不为判据</b>；其唯一不可替代之用途，是与索提诺率背离时提示数据层问题。",
"用：优在定位一次说死，杜绝日后越权；劣在定位过死则无法应对未来新场景；局限在若日后引入非博彩业务线，此定位须重议；漏洞在定位写在本书而未回灌主方案，两处不一致时以何为准尚未约定。",
"元：判其优劣所依之尺是单向血统纪律——改动只自父向子流。本书为子档，故此定位须先回灌主方案 @sec-benchmark 方为生效。优在杜绝子档私自立法；劣在回灌有时滞；局限在时滞期内两档不一致；漏洞在若回灌被遗忘，本书将成为孤立的私法。<b>故本条列入 @sec-gaps 待办</b>。"
)
dtab(q33("夏普率", A_SHARPE), "卷二 · 夏普率 三十三问全答", page = 12, height = "560px")
```

```{r}
#| label: vol2-read
#| echo: false
#| results: asis
duFa("整卷只有一个结论：<b>夏普率在本方案里永远不当判据，只当体温计</b>。",
     "它唯一不可替代的作用，是当它与索提诺率<b>方向背离</b>时，提醒我们",
     "「问题多半出在数据，不在客人」。",
     "<br><b>拿博彩的话讲</b>：这就像同时看毛利率和洗码量。",
     "两个数一起动，是生意在动；<b>一个动一个不动，是账在出问题</b>——",
     "这时候该查的是账房，不是客人。")
```

# 卷三 · CAS（CVaR 调整索提诺） {#sec-vol3}

```{r}
#| label: vol3
A_CAS <- c(
"体：把索提诺率之分母由下行离差换成条件风险价值（CVaR，即最差 alpha 尾部之条件均值），其余同索提诺率。alpha 须明写，本方案候选取 0.05。属 T2 科学级，本方案首次引入，尚无历史基线。",
"用：优在对肥尾远比下行离差稳健，不会被一两个极端亏损日主导；劣在尾部估计本身在小样本下极不稳；局限在活跃日 20 天时，5% 尾部只有一个观测；漏洞在样本不足时 CAS 会退化为「除以单一最差日」，其排序近乎随机。",
"元：判其优劣所依之尺是风险度量的一致性公理（CVaR 满足次可加性，VaR 不满足）。该尺优在有严格数理基础；劣在一致性是关于风险度量本身的性质，不保证在小样本下估得准；局限在公理层面的优越常被误读为实务层面的优越；漏洞在以「CVaR 是一致风险度量」为由跳过样本量论证，此为本卷最须防的一步。",
"体：仅与索提诺率<b>并列观察</b>，上线首期不得单独作判；须累积至少一个完整外样本期后方评估是否升格。",
"用：优在新指标先观察后启用，风险可控；劣在并列期无明确时长；局限在无历史基线则无法定义何为异常；漏洞在并列期若无期限，会永远停在观察态而无人负责结案。",
"元：判其优劣所依之尺是新指标准入纪律。优在防止未经验证的指标直接影响客人；劣在纪律未规定并列期长度与结案责任人；局限在它只管入不管出；漏洞在观察态指标会持续消耗算力与版面而无产出。<b>本书补：并列期定为两个完整外样本期，逾期未结案者自动下架。</b>",
"体：CVaR 取历史模拟法之尾部条件均值，alpha 明写；样本量不足 1/alpha 之三倍者，该会员之 CAS 一律标为不可算，绝不以近似值填充。",
"用：优在硬性拦住小样本；劣在会使可算率大幅下降；局限在可算率下降后，CAS 只能覆盖高频客；漏洞在若把不可算当作 0 或当作正常值参与排序，将系统性误判低频高额客。",
"元：判其优劣所依之尺是「证据不足不等于 0」之铁律。优在语义严明；劣在须在每一个下游环节重复执行，一处疏漏即前功尽弃；局限在多数可视化工具默认把缺失画成 0；漏洞在图表层的默认行为会悄悄推翻数据层的纪律。<b>故凡 CAS 出图，须显式标注不可算人数与占比。</b>",
"体：阈值口径同索提诺率，取训练窗 P99；但在并列观察期内该阈值仅记录不执行。",
"用：优在与索提诺率可直接比较命中集合之重叠度；劣在两指标阈值同取 P99 并不意味着严格度相同；局限在重叠度本身尚未实测；漏洞在若重叠度极高，CAS 便无增量信息，引入它只是增加复杂度。",
"元：判其优劣所依之尺是增量价值论证——新指标须证明其带来了旧指标没有的信息。优在防止指标通胀；劣在增量价值难以在事前论证；局限在只能事后以重叠度与外样本表现衡量；漏洞在无人做此论证时，指标只增不减。",
"体：同索提诺率之计算阈值标准——训练窗内估、禁运期隔离、网格过 BH-FDR；额外一条：须同时报告该窗内 CAS 之可算率。",
"用：优在把可算率纳入阈值报告，使读者知道这个 P99 是在多少人身上算出来的；劣在可算率低时 P99 的代表性存疑；局限在未规定可算率下限；漏洞在可算率低于某值时 P99 已无意义，却仍会照常输出一个数。<b>本书补：可算率低于三成者，该窗 CAS 阈值不予采信。</b>",
"元：判其优劣所依之尺是有效样本量纪律。优在直指检定力实质；劣在有效样本量之计算需要簇内相关系数，而该系数本身须估计；局限在估计误差会传导；漏洞在若簇内相关被低估，有效样本量被高估，一切区间都偏窄。",
"体：唯一用途——T2 稳定性闸之备选口径，用以检验索提诺率之结论是否被少数极端日主导。",
"用：优在目标单一、不易串味；劣在用途单一则维护动力低；局限在它不参与雷达评分；漏洞在被误当作索提诺率的升级版而直接替换，此为最须防止之误用。",
"元：判其优劣所依之尺是「一名一义、落位须注明」之术语纪律，同卷一第 18 问。",
"体：并列观察期内，CAS 越闸<b>不产生任何后果</b>，仅记入观察日志供事后比对。",
"用：优在零对客风险；劣在零后果易使一线忽视其记录质量；局限在日志若不被复核，观察期便无意义；漏洞在观察期结束时若无人做比对分析，该指标将不明不白地转正或消失。",
"元：判其优劣所依之尺是影子期设计原则。优在与生产完全隔离；劣在影子期的产出若无人验收，隔离就变成了搁置；局限在原则未规定验收人；漏洞在无验收人时，影子期指标的最终归宿取决于偶然。",
"体：无对客措施。若 CAS 与索提诺率命中集合差异超过既定比例，触发的是<b>对内的口径复核</b>，非对客处置。",
"用：优在把指标分歧导向方法论审查；劣在比例阈值尚未定义；局限在差异可能纯由样本量造成而非口径问题；漏洞在把样本量问题误诊为口径问题，会引发无谓的返工。",
"元：判其优劣所依之尺同卷二第 24 问之「异常先归因于数据」次序原则。",
"体：价值在于以一列额外计算，检验 T2 之结论是否稳健于尾部形态；其成本为一次分位计算与一列存储。",
"用：优在成本低、检验直接；劣在若两指标高度一致，此项检验的边际价值趋近于零；局限在一致性本身也是有价值的信息，只是价值较低；漏洞在以「结果一致」为由停用该检验，将失去对未来结构变化的预警。",
"元：判其优劣所依之尺是成本效益核算，同卷二第 27 问；其对不可见收益的系统性低估在此同样适用。",
"体：局限有三——其一，小样本下尾部估计极不稳；其二，无历史基线，无法判断当期取值是否异常；其三，与索提诺率共享同一序列，非独立证据。",
"用：优在三条局限皆可量化并逐期监看；劣在监看本身需要人力；局限在无历史基线这一条只能靠时间解决；漏洞在时间累积过程中若口径变更，历史基线将不可用。<b>故 CAS 之口径在观察期内须冻结，任何变更须重启计时。</b>",
"元：判其优劣所依之尺是诚实约束纪律；此处额外须防一种滑移——把「首次引入」说成「新方法」，把「新方法」说成「更先进的方法」。首次引入只是首次，与先进无关。",
"体：结论为——CAS 现阶段<b>为观察态，不为判据</b>；其升格须满足三条：可算率达标、两个完整外样本期、与索提诺率命中集合之增量信息经实测确认。三条缺一即维持观察态。",
"用：优在升格条件可检验、可判定；劣在三条同时满足的概率未评估；局限在若长期不满足，须有明确下架路径；漏洞在无下架路径时，观察态会成为永久状态。",
"元：判其优劣所依之尺是三句锁定语，同卷一第 33 问。<b>本卷之补正为：CAS 若在两个外样本期后仍无增量信息，本书主张主动下架，并把该结论写入变更日志——能证明一件军械没用，与证明它有用同样是产出。</b>"
)
dtab(q33("CAS", A_CAS), "卷三 · CAS 三十三问全答", page = 12, height = "560px")
```

```{r}
#| label: vol3-read
#| echo: false
#| results: asis
duFa("此卷的要害在<b>可算率</b>三个字。CAS 要看最差那 5% 的日子，",
     "可一名会员若只有二十个下注日，最差 5% 就只剩<b>一天</b>——",
     "拿一天的数去代表尾部风险，排出来的名次跟掷骰子差不多。",
     "<br><b>拿博彩的话讲</b>：这好比只凭客人某一晚输得最惨的那一手，",
     "就断定他的风险偏好。<b>看得再准的指标，样本不够也只是猜</b>。",
     "所以本卷立了一条硬规矩：可算率不到三成，这个数就不采信；",
     "算不出来就写「算不出来」，绝不填 0——",
     "<b>填 0 等于告诉系统「此人风险为零」，那是最危险的一种谎</b>。")
```

# 卷四 · 最大回撤与卡玛率 {#sec-vol4}

```{r}
#| label: vol4
A_MDD <- c(
"体：最大回撤为策略累计净增益自历史高点起算之最大跌幅；卡玛率为期均净增益除以最大回撤。二者皆在折级序列上计算，折长与禁运期同回测协议。",
"用：优在直指老板最关心的问题——为赚这些钱最深要忍多痛；劣在回撤是路径依赖量，折序一变其值即变；局限在折数少时回撤的抽样波动极大；漏洞在回撤为 0 时卡玛率分母为零不可算，而回撤为 0 本身就是警讯。",
"元：判其优劣所依之尺是路径风险优先于分布风险之立场。优在贴近真实经营——现金流断在哪一天是会死人的；劣在路径量的统计性质远比分布量复杂；局限在其置信区间需靠自助法且需保序列结构；漏洞在若用普通自助法打乱时序，回撤的区间估计将完全失真。",
"体：作为策略回测四闸之伴随指标，与净增益 5%分位并列汇报；不单独构成闸。",
"用：优在与 5%分位互补——一个看分布下沿，一个看路径最痛点；劣在两者在折数少时高度相关；局限在互补性未实测；漏洞在被择优汇报。",
"元：判其优劣所依之尺是「凡报收益必同报回撤」之汇报纪律，同卷二第 18 问所立之条。",
"体：回撤取累计序列之 running max 减当期值之最大者；卡玛率之分母若为 0，一律输出不可算，绝不以极小值代替。",
"用：优在杜绝分母趋零导致的比率爆表；劣在不可算频次可能很高；局限在回撤为 0 在本方案实测中确曾出现（56 折胜期占比 100%）；漏洞在不可算被静默跳过时，报表会显得四闸全过而其实有闸未测。",
"元：判其优劣所依之尺是<b>零值五分</b>之语义纪律——真零、缺失、不适用、未采集、证据不足，五者含义各异不得混。优在语义严明；劣在实现成本高，须五种状态贯穿全链路；局限在下游 BI 工具通常只支持缺失一种；漏洞在导出到 BI 的一刻，五种状态被压成两种。",
"体：回撤不设固定阈值，其上限按动作层成本敏感准则现算；卡玛率亦不设阈值。",
"用：优在阈值随动作后果的轻重自动调整；劣在现算逻辑复杂，业务方难以自行复核；局限在成本参数为外生；漏洞在外生参数可被调整以使任何回撤都显得可接受。",
"元：判其优劣所依之尺是成本敏感准则。优在把统计判据与经济后果直接挂钩；劣在准则本身需要误伤成本与漏放成本之比，而该比值证据等级不高；局限在该比值对不同客群完全不同；漏洞在用全体平均比值处置高价值客群，等于系统性低估误伤代价。",
"体：无固定阈值，故无计算阈值之标准；成本敏感上限之计算须列明全部外生参数并附敏感性分析。",
"用：优在参数透明；劣在敏感性分析常被简化为单参数扫描，忽略交互；局限在参数维度一多，全因子分析成本高；漏洞在只做单参数扫描会漏掉参数组合导致的翻转。",
"元：判其优劣所依之尺是外生参数披露纪律，同卷一第 27 问。",
"体：三项用途——其一，回测四闸之伴随判据；其二，向管理层陈述路径风险；其三，与索提诺率互为验证：索提诺率不可算而回撤为 0，二者同时出现即指向同一成因。",
"用：优在第三项用途极具诊断价值；劣在该诊断关系尚未写入自动化检查；局限在需人工识别；漏洞在无自动检查时，两处不可算会被分别当作偶发而各自忽略。<b>本书补：回撤为 0 与索提诺率不可算，须自动触发同一张告警。</b>",
"元：判其优劣所依之尺是「指标间一致性亦须受检」之立场。优在把指标体系当系统而非清单；劣在一致性规则需要人工梳理；局限在规则数量随指标数平方增长；漏洞在只检查部分规则时，未检查的部分会被误认为已检查。",
"体：回撤越过成本敏感上限者，后果为该策略不得进入下一阶段；不涉及任何对客动作。",
"用：优在后果只落在策略上，客人无感；劣在策略被拦下后的返工路径未定义；局限在返工可能只是调参而非重新设计；漏洞在反复调参直至通过闸门，即是变相的过拟合。<b>故须记录每一策略之调参次数并纳入 Deflated 折扣。</b>",
"元：判其优劣所依之尺是多重尝试折扣原则。优在直击回测最常见的作弊形态；劣在折扣力度之选择本身主观；局限在尝试次数常未被完整记录；漏洞在未记录的尝试无法折扣，等于折扣了个寂寞。",
"体：措施为退回策略设计阶段，重新审视处置动作之力度与覆盖面；不得以放宽阈值方式使其通过。",
"用：优在明令禁止调阈值过闸；劣在禁令难以自动检测；局限在阈值变更可被包装成口径优化；漏洞在若变更日志不记录阈值改动的动机，此类包装无从识别。",
"元：判其优劣所依之尺是变更留痕纪律。优在事后可追溯；劣在留痕依赖自觉；局限在留痕只记录了改了什么，未必记录为何改；漏洞在动机不留痕时，追溯只能还原动作不能还原意图。",
"体：价值在于把「这套方案会不会在某个月把现金流打穿」这一问题量化，其答案直接决定试运行的规模与时点。",
"用：优在与现金管理直接挂钩；劣在折级回撤与真实月度现金流之间尚有换算；局限在换算需要处置动作的实际执行率；漏洞在假定执行率为 100%，而实务中从不如此。",
"元：判其优劣所依之尺是经济核算优先立场，同卷一第 27 问。",
"体：局限有三——其一，路径依赖，折序敏感；其二，折数少时抽样波动极大；其三，回撤为 0 时卡玛率不可算，而这恰是最需要警惕的情形。",
"用：优在三条局限皆已在本方案实测中现身，非纸上推演；劣在现身之后尚未全部处置；局限在第三条只能靠红队复核，无自动解法；漏洞在把回撤为 0 当作佳绩汇报，此为本书明令禁止之事。",
"元：判其优劣所依之尺是诚实约束纪律；此处须特别加一句：<b>完美的回测结果不是好消息，是待查事项</b>。",
"体：结论为——最大回撤与卡玛率<b>为伴随判据，不为独立闸</b>；本方案实测出现回撤为 0、胜期占比 100%、索提诺率不可算三者并见，此组合<b>须先按信息泄漏嫌疑立案复核</b>，复核未结前，四闸全过之结论不得对外汇报。",
"用：优在把一个看似漂亮的结果转成一项待查工单，防止过早庆功；劣在会延后商业结论的交付；局限在复核所需的时间与人力尚未估算；漏洞在压力之下复核可能被简化为形式确认。",
"元：判其优劣所依之尺是三句锁定语。其中第二句在此最为要紧——<b>统计上好看不等于因果成立、不等于风控正确、不等于经济上值得</b>。56 折全胜这件事，在统计上好看到了不合常理的地步，而恰是这一点使它成为本书最不放心的一处。"
)
dtab(q33("最大回撤与卡玛率", A_MDD), "卷四 · 最大回撤与卡玛率 三十三问全答", page = 12, height = "560px")
```

```{r}
#| label: vol4-read
#| echo: false
#| results: asis
duFa("此卷第 33 格是全书最要紧的一句，请上司务必读到：",
     "<b>回测里 56 期一期没亏、最大回撤是零、索提诺率算不出来——这三件事同时出现，不是好成绩，是待查事项。</b>",
     "<br><b>拿博彩的话讲</b>：这就像有人拿来一份对账单，说这条桌连开五十六天、天天赢、",
     "一天没输过。做我们这行的第一反应绝不是发奖金，<b>而是去查录像</b>。",
     "赌场的钱是靠概率优势慢慢磨出来的，天天赢不是本事好，",
     "多半是<b>算这笔账的方法出了问题</b>——最常见的一种，就是把答案先告诉了考生（信息泄漏）。",
     "<br>所以本书的裁定是：这三条并见者，先立案复核；<b>复核没结，「四闸全过」这句话不能对外说</b>。")
```

# 卷五 · MASE、WAPE 与 Bias 三件 {#sec-vol5}

> 本卷所论，即 @sec-audit 之 F-04。**一个指标在同一份文件里出现两个互相打架的值，
> 比它取什么值更严重。**

```{r}
#| label: vol5
A_MASE <- c(
"体：MASE 为模型平均绝对误差除以朴素一步基准之平均绝对误差（Hyndman & Koehler 2006），小于 1 方算优于什么都不做。WAPE 为绝对误差总和除以实际值总和。Bias 为预测减实际之均值。三者属 T2 科学级，本方案之全局评估纪律（禁用裸 MAE）属 T3 工程级。",
"用：优在 MASE 无量纲、可跨维度与跨时间窗比较；劣在其分母为样本内朴素误差，目标序列近似常数时分母趋零而 MASE 爆表；局限在本平台会员级 MASE 可算率仅约一成——禁运期后目标零值率高达八成余；漏洞在<b>以聚合口径计算的所谓 MASE，其算式实为 |Σ实际−Σ预测| ÷ |Σ实际−Σ朴素|，是聚合层的相对绝对误差，与样本内朴素 MAE 为分母的 MASE 并非同一物</b>，沿用同名即为误称。",
"元：判其优劣所依之尺是 Hyndman & Koehler 之原始定义。该尺优在有明确原文与公式；劣在原文针对时间序列预测，而本方案把它套在策略净增益上——净增益是收益不是误差，套用即已偏离；局限在原文未讨论聚合层的推广；漏洞在<b>把一个收益序列与基线收益序列之差称为 MASE，会得出大于 1 却同时标注为大幅提升的自相矛盾结果</b>，此即 F-04 之根因。故本书裁定：策略层不得使用 MASE 一名。",
"体：使用标准分三处——预测任务用 MASE；聚合层对外汇报用 WAPE 且必配 Bias；策略层评价一律不得称 MASE，改称相对绝对误差或直接用相对提升倍数。",
"用：优在三处各安其名，杜绝串味；劣在改名会使历史报表与新报表不可直接对照；局限在旧报表已发出，无法追回；漏洞在过渡期两名并存时，读者会误以为是两个指标。",
"元：判其优劣所依之尺是「一名一义」之术语纪律。优在长期可审计；劣在短期沟通成本高；局限在纪律无法约束外部转述；漏洞在改名后旧名仍在口头流传。<b>故须在变更日志中明写新旧对照，并标注旧名自何版起废止。</b>",
"体：MASE 分母取相邻期一阶差分之平均绝对值；分母为零者一律标不可算，不得以极小值代替；同时须报可算率。WAPE 分母取实际值绝对值之和。Bias 与 WAPE 同窗同口径。",
"用：优在分母为零之处置明确；劣在可算率仅约一成时，MASE 只能作高流水层之附报，不可作总体刻度；局限在高流水层与总体的误差结构本就不同；漏洞在以高流水层的 MASE 代表总体，会系统性低估误差。",
"元：判其优劣所依之尺是可算率披露纪律。优在使读者知道这个数是在多少样本上算出来的；劣在可算率本身尚无下限规定；局限在不同任务的合理可算率不同；漏洞在无下限时，可算率一成也照样出数。<b>本书补：可算率低于五成者，MASE 只作附报，不得进入结论段。</b>",
"体：MASE 之判据线固定为 1，此为定义所致而非可调阈值；WAPE 与 Bias 不设固定阈值，其可接受范围按业务用途现定。",
"用：优在 MASE 之 1 无须论证、无须现算；劣在正因固定，容易被误认为跨任务可比的绝对标准；局限在 MASE 小于 1 只说明胜过朴素，不说明够用；漏洞在把「胜过什么都不做」当成「可以上线」。",
"元：判其优劣所依之尺是朴素基线之选择。优在基线明确可复现；劣在朴素基线选得太弱时，胜过它毫无意义；局限在本方案策略层之朴素基线取阈值冻结，该基线是否够强未经论证；漏洞在基线越弱，相对提升的数字越好看——<b>这正是 F-04 中 323.2% 这一数字须被质疑的方向</b>。",
"体：MASE 无须计算阈值。WAPE 与 Bias 之可接受范围须由业务后果反推：先定错判成本，再定误差容忍，最后才定范围。",
"用：优在由后果反推而非由惯例照抄；劣在错判成本本身难估；局限在不同客群的错判成本差异极大；漏洞在用统一容忍范围覆盖所有客群。",
"元：判其优劣所依之尺是成本敏感准则，同卷四第 12 问；其对参数证据等级不足的批评在此同样适用。",
"体：三项用途——其一，预测类模型之验收；其二，对账与复核之误差刻度（局级对账即用此）；其三，策略与朴素基线之比较（此处须改名）。",
"用：优在第二项已有实测成果——局级独立对账之误差仅为局间自然波动的万分之三到六；劣在该成功案例易被泛化到不适用的场景；局限在对账场景的目标序列极稳定，与会员级预测完全不同；漏洞在拿对账场景的漂亮 MASE 去支持会员级预测的可信度。",
"元：判其优劣所依之尺是场景适配纪律。优在防止跨场景挪用证据；劣在场景边界之划分带主观性；局限在边界未成文；漏洞在无成文边界时，挪用无从判定。",
"体：MASE 大于等于 1 者，该模型不得上线；WAPE 或 Bias 越出既定范围者，退回口径复核。",
"用：优在后果直接、无议价空间；劣在实务中常以「口径不同」为由绕过；局限在口径不同确实可能是真因；漏洞在真假难辨时，倾向于采信有利于自己的解释。",
"元：判其优劣所依之尺是<b>先归因于数据、后归因于人</b>之次序原则；此处须加一条相反的守卫——凡以口径不同为由推翻不利结论者，须同时给出改用何口径、改后取值为何。<b>只说口径不同而不给新口径者，视为未作答。</b>",
"体：措施为——重估朴素基线是否过弱、检查禁运期是否足够、复核目标零值率；三项皆过而仍不达标者，判该模型不具上线价值。",
"用：优在措施指向具体的三处；劣在三处之外的成因未列举；局限在列举永不完备；漏洞在把清单当作穷尽。",
"元：判其优劣所依之尺是清单式排查之工程惯例。优在可执行、可培训；劣在清单会诱导排查者只看清单；局限在未知成因永远不在清单上；漏洞在清单全过即宣告无异常。<b>故须保留一项开放条目：以上皆非，则记为成因未明并上报。</b>",
"体：价值在于把「这个模型到底有没有用」这一问题，从主观感受转成一个可判定的数。",
"用：优在极大压缩了争论空间；劣在压缩之后争论会转移到口径上；局限在口径之争比效果之争更难裁决；漏洞在无口径仲裁机制时，争论无解。",
"元：判其优劣所依之尺是可判定性优先之工程立场。优在推动决策；劣在过早的可判定性会掩盖真实的不确定性；局限在一个数无法承载多维度的判断；漏洞在把单一数字当作最终裁决。",
"体：局限有四——其一，会员级可算率仅约一成；其二，聚合口径下已非原定义；其三，策略层套用属误称；其四，胜过朴素不等于够用。",
"用：优在四条局限已全部在本方案内被实测或被审计发现；劣在其中第二、三条在父档中尚未更正；局限在更正涉及两处表格与一处正文；漏洞在若只改其一，两处仍将不一致。",
"元：判其优劣所依之尺是诚实约束纪律；此处最须防之滑移，是把「已发现」说成「已处置」。",
"体：结论为——<b>MASE 一名在本方案中仅限预测与对账两类场景；策略层之 13.232 与 0.134 两值，其中至少一值属误称，二者不可并存于同一份文件</b>；对外汇报一律改用 WAPE 并必配 Bias。此三项须回灌主方案 §25 与 §26。",
"用：优在裁定明确、可执行；劣在回灌前本书与父档不一致；局限在不一致期内，以父档为准还是以本书为准尚未约定；漏洞在两档并行流通时，读者会各取所需。",
"元：判其优劣所依之尺是单向血统纪律——改动只自父向子流，子档不得私自立法。<b>故本卷之全部裁定，须以主方案 §25、§26 之修订为生效条件，在其修订完成前，本卷之结论仅具建议效力。此条列入 @sec-gaps。</b>"
)
dtab(q33("MASE / WAPE / Bias", A_MASE), "卷五 · 误差三件 三十三问全答", page = 12, height = "560px")
```

```{r}
#| label: vol5-read
#| echo: false
#| results: asis
duFa("此卷处理的是一件很具体的事：<b>同一次回测，同一份文件，MASE 出现了两个数——13.232 和 0.134</b>。",
     "按定义，这个数小于 1 才算比「什么都不做」强。",
     "所以 13.232 的意思是「不如什么都不做」，可它旁边偏偏写着「相对提升 323.2%」。",
     "<b>两句话打架，必有一句是错的。</b>",
     "<br><b>拿博彩的话讲</b>：这好比同一张月结表上，一栏写着这条桌赚了钱，",
     "另一栏写着这条桌不如关掉。<b>老板不会去争哪个数字更准，他会问账是谁做的。</b>",
     "<br>本卷的处置很直接：策略层根本不该用 MASE 这个名字——",
     "它是<b>衡量预测误差</b>的尺，不是衡量赚多赚少的尺。名字用错了，两个数才会打起来。",
     "对外汇报改用 WAPE，而且<b>必须同时报 Bias</b>——",
     "只报误差多大不报是高估还是低估，等于只说输赢不说方向。")
```

# 卷六 · 净化滚动回测与禁运期 {#sec-vol6}

```{r}
#| label: vol6
A_WF <- c(
"体：训练窗内定阈值与拟合、其后留禁运期、再于测试窗量业绩，逐折前推；步长 1 个营业日，禁运期 7 天；训练窗定长滑动，使窗长成为含义清晰、可网格比较的超参数。属 T2 科学级（López de Prado 2018 口径），本方案参数选择属 T4。",
"用：优在它是本行唯一合法的验证形态——随机切分会让同一会员的相邻天分落训练与测试两侧；劣在步长 1 天使相邻折共享绝大部分测试观测；局限在名义折数远大于等效独立折数；漏洞在只报名义折数，会把检定力系统性高估数倍。",
"元：判其优劣所依之尺是金融机器学习的防泄漏方法论。优在其针对的正是本行最致命的一类错误；劣在原方法论假定标的收益近似平稳，而本行受活动、节庆、桌台调整多重外生冲击；局限在原方法论未处理簇结构；漏洞在照搬而不做等效样本量修正，其区间估计全部偏窄。",
"体：使用标准为——凡商业方案级结论，一律须过净化滚动；随机切分之结果在本方案不作数；阈值、分位函数、风险分三者皆只在训练窗估。",
"用：优在把最隐蔽的一类泄漏堵死——在 SQL 里用全量算好分数再导出，是最难察觉的一种；劣在导出纪律须靠人守；局限在导出脚本若不受版本控制，纪律无从审计；漏洞在导出文件一旦包含全量算好的分数，回测再严谨也已失效。",
"元：判其优劣所依之尺是数据契约纪律——导出件的列清单须冻结并逐列过闸。优在可自动校验；劣在校验只能发现已列出的禁列；局限在新增字段默认放行；漏洞在字段更名即可绕过禁列检查。<b>故须以语义而非列名判定，此项尚未实现。</b>",
"体：折长、禁运期、阈值分位、回收率、流失系数五参数集中于唯一定义处，两章共用；改回测协议只改该处。自助法取分块自助，块长等于测试窗除以步长后向上取整。",
"用：优在单一定义处杜绝两章不一致；劣在共用亦意味着一处改动两章同时变；局限在两章的业务含义不同，未必总该同参；漏洞在为迁就一章而改参，会悄悄改动另一章的结论。",
"元：判其优劣所依之尺是唯一真源原则。优在杜绝口径分叉；劣在它未回答何时该分叉；局限在真正需要分叉时，纪律会成为阻力；漏洞在私自复制一份代码即可绕过。",
"体：闸门四条——折间一致性不低于七成、净增益 5%分位为正、误伤率不超过动作层现算上限、阈值变异系数不超过三成。四条全过方许进入随机对照试运行。",
"用：优在四条各防一种失败模式，非同质堆砌；劣在四条之间的相关性未量化；局限在若四条高度相关，四闸实为一闸；漏洞在四闸全过被简称为已验证。",
"元：判其优劣所依之尺是多重独立证据原则。优在理念正确；劣在独立性未经检验即被假定；局限在四闸皆源自同一份折级序列，独立性先天可疑；漏洞在把相关证据的叠加当作独立证据的叠加，会严重高估置信度。<b>本书补：须实测四闸判定结果之两两相关，并在报告中披露。</b>",
"体：四闸之阈值本身亦须现算或有据——七成与三成两数目前为工程约定，须补其推导或降级标注为 T3 项目铁律，不得称国际标准。",
"用：优在承认其出身；劣在承认之后其说服力下降；局限在短期内无更好依据；漏洞在若不标注出身，日后会被引用为通用标准。",
"元：判其优劣所依之尺是四层标准分级纪律。优在使每一条规则的权威来源可查；劣在分级本身需要人工判定；局限在边界案例难分；漏洞在为增强说服力而向上虚标层级，此为本书明令禁止之事。",
"体：三项用途——其一，商业方案可行性之唯一验证路径；其二，阈值稳定性之检验场；其三，信息泄漏之探测器（结果过于完美即为泄漏信号）。",
"用：优在第三项是免费的副产品；劣在该副产品需要人来判读；局限在何为过于完美无客观界线；漏洞在无界线时，完美结果会被当作成绩接受——@sec-vol4 之 56 折全胜即为实例。",
"元：判其优劣所依之尺是「异常好的结果亦是异常」之红队立场。优在对称——既怀疑异常差，也怀疑异常好；劣在实务中只有异常差会被追查；局限在组织激励天然偏向接受好结果；漏洞在无强制复核机制时，此立场形同虚设。<b>故本书主张设一条硬规则：胜期占比高于九成五者，自动立案。</b>",
"体：任一闸未过，后果为该商业方案不得进入随机对照试运行；不涉及任何对客动作。",
"用：优在后果落在方案上不落在客人身上；劣在方案被拦下的返工次数未受限；局限在反复返工即是变相的多重尝试；漏洞在无 Deflated 折扣时，试得够多总能试出一版通过四闸的。",
"元：判其优劣所依之尺是多重尝试折扣原则，同卷四第 21 问。<b>此处须补一项本方案尚缺的登记：每一版方案之尝试序号与其四闸结果，须逐版留档。</b>",
"体：措施为回到处置动作设计而非回到阈值——明令禁止以放宽阈值使其过闸。",
"用：优在方向正确；劣在检测困难；局限在阈值变动可被包装为口径优化；漏洞在变更日志若不记录动机，无从识别。",
"元：判其优劣所依之尺是变更留痕纪律，同卷四第 24 问。",
"体：价值在于——它是把「这套方案值多少钱」这一问题从推演变成实测的唯一途径，且其成本仅为算力与工时，不涉及任何对客风险。",
"用：优在零对客风险下取得决策证据；劣在其结果仍是决策模拟，不是已发生的现金；局限在模拟与现实之差取决于处置执行率，而执行率未实测；漏洞在把模拟增益当作已实现收益写进汇报。",
"元：判其优劣所依之尺是证据分级——情景推演、预测性证据、因果证据三级。优在三级界线清晰；劣在三级之间的跃迁条件严苛，短期难以满足；局限在因果证据须处置总体冻结与随机对照，眼下不具备；漏洞在把第一级的数字当第三级来讲，此为本方案已明文警戒之事。",
"体：局限有三——其一，折间高度重叠，等效独立折数远少于名义折数；其二，无审核标签，故只能给试运行阈值；其三，结果为决策模拟而非已实现现金。",
"用：优在三条皆已成文；劣在第一条之修正（等效折数）尚未在全部结论处执行；局限在修正后置信区间会显著变宽，部分结论可能翻转；漏洞在只在部分章节做修正，会造成同一份文件内严格度不一。",
"元：判其优劣所依之尺是诚实约束纪律；此处须防之滑移，是把「等效折数约为四」这一事实写在脚注，而把基于名义 56 折的区间写在结论。",
"体：结论为——净化滚动回测<b>为本方案唯一合法的验证形态，其地位不可替代</b>；但本轮结果须附三项修正后方可采信：等效独立折数披露、四闸相关性实测、胜期占比过高之立案复核。三项未完成前，回测结论之性质为情景推演。",
"用：优在把可采信的条件说死；劣在三项修正需时；局限在管理层可能不愿等待；漏洞在压力之下以「先按现有结论推进」为由跳过修正。",
"元：判其优劣所依之尺是三句锁定语。<b>其第一句在此最为切题——证据等级不因复算而自动升级。把同一份回测再跑一遍、跑得更快、跑得更漂亮，都不会使它从情景推演变成因果证据。要跨那一级，只有随机对照一条路。</b>"
)
dtab(q33("净化滚动回测", A_WF), "卷六 · 净化滚动回测与禁运期 三十三问全答", page = 12, height = "560px")
```

```{r}
#| label: vol6-read
#| echo: false
#| results: asis
duFa("此卷请只记两句话。",
     "<br><b>第一句</b>：回测里写着 56 折，但因为每天往前挪一格、相邻两折的测试日几乎完全重叠，",
     "<b>真正互相独立的折大约只有四折</b>。拿 56 去算把握度，会把信心夸大好几倍。",
     "<br><b>第二句</b>：这套回测算出来的钱，是<b>决策模拟</b>，不是已经进账的钱。",
     "要让它变成真的进账，只有一条路——<b>随机对照试运行</b>。",
     "<br><b>拿博彩的话讲</b>：前者好比连开五十六天的桌其实只换过四次荷官，",
     "你不能说这是五十六次独立的验证；后者好比试算表上的预估毛利，",
     "<b>再漂亮也要等真开了桌、收了码，才算数</b>。")
```

# 卷七 · BH-FDR 多重比较控制 {#sec-vol7}

```{r}
#| label: vol7
A_FDR <- c(
"体：Benjamini-Hochberg 程序在多重检验下把<b>错误发现率</b>（假阳性占全部阳性之期望比例）控制在设定水平 q；本方案 q 取 0.05 并明写。属 T1 与 T2 之间——方法本身为已确立之统计原理（Benjamini & Hochberg 1995），q 之取值属 T4 业务选择。",
"用：优在比 Bonferroni 宽松而仍有严格保证，在数百至数千个候选下仍保留检出力；劣在 FDR 控制的是比例而非任一个别结论的正确性；局限在原程序假定检验独立或正相依，而本方案的候选阈值网格高度相关；漏洞在把「已过 FDR」理解为「这一条一定是真的」，而其真实含义仅为「这一批阳性中假的比例期望不超过 q」。",
"元：判其优劣所依之尺是频率派的错误率控制框架。优在有严格数学保证；劣在该保证是关于一批结论的长期频率，与管理层想知道的「这一个客人是不是真有问题」并非同一问题；局限在框架内无法回答后者，那需要先验与后验；漏洞在用频率派的保证去回答贝叶斯式的问题，听起来严谨而实则答非所问。",
"体：使用标准为——凡同时检验多个阈值、多个维度、多个客群者，一律须过 BH-FDR；单一预设假设不须。检验族之边界须在检验之前定义并留档。",
"用：优在族边界事前定义可杜绝事后缩小族以过关；劣在族边界之划分带主观性；局限在跨章节的检验是否属同一族尚无成文规则；漏洞在把一个大族拆成若干小族，可使每族都轻松通过——此为最常见的绕过手法。",
"元：判其优劣所依之尺是事前登记原则。优在直击事后调整之弊；劣在登记本身需要制度支持；局限在探索性分析天然无法事前登记；漏洞在把探索性发现包装成事前假设，此为本行学术界与业界共有的痼疾。<b>本书补：探索所得之发现，一律标注为探索所得，其证据等级不得高于 S2 阻断级。</b>",
"体：计算标准为——将族内 p 值升序排列，取满足 p(i) ≤ i·q/m 之最大 i，其前全部拒绝；p 值本身须来自与数据结构相符的检验（簇结构存在时须用分块自助或层级模型，不得用假定独立的检验）。",
"用：优在程序简单、可复核；劣在其输入 p 值若本身失真，FDR 控制便无从谈起；局限在本方案日序列存在桌台、荷官、靴位三重簇结构；漏洞在<b>用假定独立的检验产出 p 值，再拿去过 FDR，等于在错误的输入上做正确的运算</b>，其结果比不做更危险——因为它带上了严谨的外观。",
"元：判其优劣所依之尺是「先保证输入正确，再谈程序正确」之次序。优在防止流程正确性掩盖数据正确性；劣在输入正确性之验证成本远高于跑一遍程序；局限在实务中常只验证后者；漏洞在审计只检查是否做了 FDR，不检查 p 值怎么来的。",
"体：q 取 0.05，为本方案约定；不同用途可分设（如探索期放宽至 0.10 并明标），但须在检验前定并留档。",
"用：优在 q 可依用途调整而不失严格；劣在调整空间即是操作空间；局限在无人监督时 q 会向宽松漂移；漏洞在事后调 q 使结论通过，其性质等同于事后调阈值。",
"元：判其优劣所依之尺是事前登记原则，同本卷第 6 问。",
"体：q 不由数据现算，为事前约定值；但族大小 m 须由数据现算并披露，且 m 须为<b>实际执行的全部检验数</b>，含未报告者。",
"用：优在把未报告的检验也计入，堵住选择性报告；劣在实务中未报告的检验往往无记录；局限在无记录则 m 不可知；漏洞在 m 少报即等于 q 被暗中放宽，且此举无从察觉。<b>故须建立检验流水账，逐次登记。</b>",
"元：判其优劣所依之尺是全量披露原则。优在理念无懈可击；劣在执行依赖自觉与工具；局限在交互式探索过程难以完整记录；漏洞在探索与确认不分离时，m 永远不可知。<b>本书主张：探索与确认须在流程上分离，确认阶段之检验须预注册。</b>",
"体：三项用途——其一，阈值网格逐格检验之必备；其二，多维度雷达同时判定之必备；其三，多客群分层比较之必备。凡此三类，未过 FDR 者其结论一律降为探索所得。",
"用：优在覆盖了本方案三类主要的多重比较场景；劣在三类之外仍有零散场景未纳入；局限在列举法永不完备；漏洞在未列举者被默认为不需要。",
"元：判其优劣所依之尺是清单式排查惯例，同卷五第 24 问；其「清单全过即宣告无异常」之漏洞在此同样适用。",
"体：未过 FDR 者，后果为该结论降级为探索所得，不得写入商业结论段，不得据以处置任何客人；过 FDR 者，后果仅为<b>取得进一步查证的资格</b>，非取得处置资格。",
"用：优在把统计门槛与处置门槛彻底分开；劣在业务方常把过闸理解为可以动手；局限在此区分须反复说明；漏洞在报表若把过闸结果标为绿色，视觉上即等同于放行。",
"元：判其优劣所依之尺是三句锁定语之第二句——<b>统计显著不等于因果、不等于风控正确、不等于经济上值得</b>。优在一句话说清了统计与决策之别；劣在这句话太常被引用而失去警示力；局限在引用不等于执行；漏洞在文件里写着这句话，而看板上仍以显著与否决定红绿灯。",
"体：措施为——降级者转入观察与结构证据补强；过闸者进入经济核算，由净贡献判定是否值得处置。<b>统计过闸而经济不划算者，一律不处置。</b>",
"用：优在把最终决定权交给经济核算而非 p 值；劣在经济核算之参数不确定性大；局限在参数为外生；漏洞在参数可调则结论可调。",
"元：判其优劣所依之尺是经济核算优先立场，同卷一第 27 问；其「参数由业务方提供即可被调成任何结论」之漏洞在此同样适用，故须列名、列值、列来源并做敏感性分析。",
"体：价值在于——在数百个候选阈值中，把「试得够多总能试出一个好看的」这部分系统性剔除，其直接效果是使误伤率下降。",
"用：优在效果可量化——剔除前后的候选数之差即是被挡下的假阳性期望；劣在被挡下者中亦含真阳性，即检出力有损失；局限在损失量未实测；漏洞在只报挡下了多少假阳性，不报损失了多少真阳性。",
"元：判其优劣所依之尺是误伤成本高于漏放成本之价值判断，同卷一第 21 问；<b>其在有组织团伙场景下不成立之局限，在此尤须记取——FDR 越严，团伙越容易漏网。</b>",
"体：局限有三——其一，控制的是比例而非个案；其二，输入 p 值须与数据结构相符，而本方案存在三重簇结构；其三，族边界与族大小 m 皆可被人为操作。",
"用：优在三条局限指向三种不同的失败模式；劣在第三条只能靠制度防范，无技术解；局限在制度尚未建立；漏洞在制度建立前，一切 FDR 结果之可信度取决于执行者的自律。",
"元：判其优劣所依之尺是诚实约束纪律；此处须防之滑移，是把「做了 FDR」当作「多重比较问题已解决」。",
"体：结论为——BH-FDR <b>为本方案多重比较之必备程序，但其当前输入尚不合格</b>：p 值须改由分块自助或层级模型产出以吸收簇结构；检验流水账须建立以使 m 可知。二者完成前，凡引用 FDR 结果者须同时标注此二项待办。",
"用：优在把待办说死；劣在待办未完成期间，既有的 FDR 结果处于何种效力尚须裁定；局限在全盘作废成本过高；漏洞在既不作废又不标注，等于默认其有效。",
"元：判其优劣所依之尺是三句锁定语之第三句——<b>任何所谓天下最高标准，其本身亦须受红队检视</b>。BH-FDR 是被广泛承认的标准程序，但被广泛承认不等于在本平台的数据结构下被正确使用。<b>标准不因其权威而豁免检视，此为本卷之收笔，亦为全书之立身之本。</b>"
)
dtab(q33("BH-FDR", A_FDR), "卷七 · BH-FDR 三十三问全答", page = 12, height = "560px")
```

```{r}
#| label: vol7-read
#| echo: false
#| results: asis
duFa("这一卷讲的是「试得够多，总能试出一个好看的」这件事怎么防。",
     "<br><b>拿博彩的话讲</b>：一个客人连开十铺庄，你不会觉得奇怪；",
     "但若全场三千个客人里<b>总有那么几个</b>连开十铺庄，那才是常态，不是异常。",
     "FDR 做的就是这件事——<b>把「人多自然会有巧合」这一部分先扣掉，剩下的才值得查</b>。",
     "<br>但本卷也说破了一件不中听的事：",
     "<b>FDR 只保证「这一批被点名的人里，冤枉的比例不超过 5%」，",
     "它从来不保证「这一个被点名的人一定有问题」。</b>",
     "所以过了 FDR 只是<b>拿到继续查的资格</b>，不是拿到动手的资格。",
     "要动手，还得再过一关——<b>这么做划不划算</b>（见卷八）。")
```

# 卷八 · 蒙特卡洛赏罚经济学 {#sec-vol8}

```{r}
#| label: vol8
A_MC <- c(
"体：以随机抽样模拟罚幅 delta 星（退水下调上限）与赏幅 gamma 星（退水上浮上限）之净增益分布，判据为该分布之 5%分位增益为正。净增益计式为：抓回之漏损，减去误伤所赔之终身价值乘流失系数。属 T3 工程级方法，其外生参数（回收率、流失系数）属 T4。",
"用：优在它是全体系中<b>唯一可能取负值的指标</b>——正因可负，一切风控动作才有被否决的可能；劣在其结论完全取决于外生参数；局限在回收率与流失系数皆为假设而非实测；漏洞在<b>只报抓到多少、不报误伤赔多少</b>的汇报方式——此类方案在本方案一律判为不可上线。",
"元：判其优劣所依之尺是经济核算优先于统计显著之立场。优在直指老板真正关心的问题——这么做到底赚不赚；劣在经济核算的参数不确定性通常大于统计不确定性，却很少被同等质疑；局限在它把一切折算成钱，而牌照风险、监管关注、口碑损失无法折算；漏洞在参数一旦由利益相关方提供，核算可被调成任何预期结论。",
"体：使用标准为——凡涉及对客处置力度之决定，一律须过此核算；统计上过闸而经济核算不划算者，不处置。核算须覆盖赏侧与罚侧两端。",
"用：优在赏罚同核，防止只算罚不算赏；劣在赏侧之收益（挽留高价值客）比罚侧之收益更难估；局限在赏侧收益依赖终身价值估计，证据等级不高；漏洞在赏侧收益估得越高，越容易论证该发礼遇——而礼遇一旦发到净贡献门槛左侧，等于替亏损加码。",
"元：判其优劣所依之尺是净贡献门槛——会员级平台毛利率须高于退水率除以一减占成率之值。优在这是一条由三个全窗实测常数代数推出的硬线，非手拍；劣在门槛是群体线，用于个体时须留意波动；局限在<b>低于门槛不等于该罚</b>，正常输赢波动亦会短期落在左侧；漏洞在把门槛左侧一律视为该罚，会大面积误伤正常客人。",
"体：模拟须明列全部外生参数之名、值与来源；须做敏感性分析（至少覆盖各参数上下各一档）；抽样次数须报告；随机种子须固定并留档以保可复现。",
"用：优在可复现、可复核；劣在敏感性分析常被简化为单参数扫描，忽略参数间交互；局限在全因子分析在参数多时成本高；漏洞在只做单参数扫描，会漏掉参数组合导致的结论翻转。",
"元：判其优劣所依之尺是外生参数披露纪律。优在使读者可自行代入不同假设；劣在多数读者不会真的代入；局限在披露不等于被审视；漏洞在披露在附录、结论在摘要，二者永不相遇。<b>本书补：凡结论段引用模拟结果，须在同一段内标出其最敏感之参数与该参数的取值。</b>",
"体：判据为净增益分布之 5%分位大于零；不以均值为判据。",
"用：优在均值为正只说明运气不差，分位为正才说明稳；劣在 5% 这一位置本身为约定；局限在分布若严重偏斜，5%分位对尾部形态高度敏感；漏洞在抽样次数不足时，5%分位本身的估计误差可能大于其与零的距离。",
"元：判其优劣所依之尺是保守决策原则——以不利情景而非期望情景作判。优在与本行的风险结构相符，赌场输不起的是尾部；劣在过度保守会使一切改进都无法通过；局限在保守程度之校准无客观依据；漏洞在以保守为名长期否决一切方案，风控便成了阻力部门。",
"体：5% 之位置为事前约定，不由数据现算；但分位之估计须报告其自身的抽样误差，且抽样次数须足以使该误差远小于分位与零之距离。",
"用：优在把「这个分位算得准不准」这一层也纳入；劣在多数模拟报告不做此项；局限在所需抽样次数随分布偏斜度上升；漏洞在抽样次数不足而分位恰好为正时，结论纯属偶然。",
"元：判其优劣所依之尺是有效样本量纪律，同卷三第 15 问。",
"体：三项用途——其一，定罚幅与赏幅之上限；其二，为统计过闸者做最终的经济裁决；其三，为管理层提供「这套方案值多少钱」之量化答案。",
"用：优在三项用途皆直接服务决策；劣在第三项的数字最易被脱离语境引用；局限在该数字之性质为情景推演之下界；漏洞在把下界当作预期值、把预期值当作已实现收益，此为三级跃迁中最常见的两次误跃。",
"元：判其优劣所依之尺是证据三级分层——情景推演、预测性证据、因果证据。优在界线清晰；劣在跃迁条件严苛；局限在因果证据须处置总体冻结与随机对照，眼下不具备；漏洞在把第一级数字当第三级来讲，此为本方案已明文警戒之事。",
"体：5%分位增益为负者，后果为该处置力度不得采用；须回到力度设计或覆盖面设计，不得以放宽判据（如改用均值或改用 10%分位）使其通过。",
"用：优在明令禁止改判据过闸；劣在判据变更可被包装为口径优化；局限在识别依赖变更日志之动机记录；漏洞在动机不留痕时无从识别。",
"元：判其优劣所依之尺是变更留痕纪律，同卷四第 24 问。",
"体：措施为——先调覆盖面（缩小命中集合以降低误伤），再调力度（降低罚幅以降低流失），最后才考虑放弃该处置动作。三步之顺序不得颠倒。",
"用：优在缩小覆盖面通常比降低力度更有效，因误伤成本随覆盖面近似线性上升；劣在缩小覆盖面会同时降低抓回的漏损；局限在两者之最优权衡点须逐案模拟；漏洞在凭经验直接定覆盖面而不模拟。",
"元：判其优劣所依之尺是成本敏感准则，同卷四第 12 问；其「用全体平均比值处置高价值客群等于系统性低估误伤代价」之漏洞在此尤须记取——<b>高价值客群应单独核算，不得并入全体。</b>",
"体：价值在于——它把风控从「抓到多少人」的产量思维，转成「为公司多赚了多少钱」的净贡献思维，并使一切处置动作都可被否决。",
"用：优在思维转换本身即是最大的价值；劣在产量指标直观而净贡献抽象，一线更认前者；局限在考核制度若仍按产量计，思维转换无法落地；漏洞在文件里写净贡献、考核表上算产量，二者并行时以考核表为准。",
"元：判其优劣所依之尺是激励相容原则——制度设计须使执行者的最优选择与组织目标一致。优在直指落地的真正障碍；劣在本方案无权改动考核制度；局限在只能提出建议；漏洞在建议若不被采纳，全部方法论都将在执行层失效。<b>此为本书认定的最大落地风险，列入 @sec-gaps。</b>",
"体：局限有三——其一，回收率与流失系数皆为外生假设；其二，只算到平台三扣，不含技术与复核工时；其三，牌照与声誉风险无法折算入内。",
"用：优在三条局限皆已成文并可逐条补强；劣在第三条无法通过改进方法解决；局限在无法折算者只能另设定性判据；漏洞在定性判据缺位时，无法折算者事实上被当作零。",
"元：判其优劣所依之尺是诚实约束纪律；此处须防之滑移，是把「未纳入核算」说成「影响不大」。<b>未纳入就是未纳入，其大小未知。</b>",
"体：结论为——蒙特卡洛赏罚经济学<b>为本方案处置决策之最终裁决者</b>，其地位高于任何统计闸门；但其当前结论之性质为情景推演之下界，须补三项方可升级：外生参数之实测化、高价值客群之单独核算、考核制度与净贡献口径之对齐。",
"用：优在三项待办各有明确归属；劣在第三项超出本方案权限；局限在须由管理层决定；漏洞在若第三项长期不动，前两项的技术改进将无法转化为实际收益。",
"元：判其优劣所依之尺是三句锁定语之全部三句。<b>本卷之收笔为：这套体系最终能不能为公司赚到钱，不取决于模型有多先进，而取决于三件事——参数是不是真的、高价值客人有没有被单独对待、以及一线拿到的考核表算的是抓了几个人还是多赚了多少钱。前两件本方案可以解决，第三件必须由老板决定。</b>"
)
dtab(q33("蒙特卡洛赏罚经济学", A_MC), "卷八 · 蒙特卡洛赏罚经济学 三十三问全答", page = 12, height = "560px")
```

```{r}
#| label: vol8-read
#| echo: false
#| results: asis
duFa("全书到此收束。此卷是<b>唯一一件可以否决其他所有军械的军械</b>——",
     "前七卷不论算得多漂亮，只要这一卷算下来不划算，就不做。",
     "<br><b>拿博彩的话讲</b>：抓到一个套利客，追回三万；",
     "同一套规则误伤了两个大客，两个都走了，走掉的是他们往后几年的码量。",
     "<b>这笔账不算清楚，抓得越多，亏得越狠。</b>",
     "<br>所以本书的判据不是「均值为正」而是「<b>最差那 5% 的情形下仍然为正</b>」——",
     "赌场从来不是被平均输死的，是被尾部输死的。",
     "<br>最后一句请老板务必过目：<b>这套体系能不能赚到钱，最终不取决于模型多先进，",
     "而取决于一线的考核表上算的是「抓了几个人」还是「多赚了多少钱」。</b>",
     "前者会逼出误伤，后者才会逼出精准。<b>这一件，只有老板能决定。</b>")
```

# 缺口登记 · 待展开与待回灌 {#sec-gaps}

> 兵法曰：知不知，上。**凡未展开者，须具名登记，不得以沉默充作完备。**

```{r}
#| label: gaps

GAPS <- data.frame(
  编号 = sprintf("G-%02d", 1:20),
  类别 = c(rep("待展开卷次", 12), rep("待回灌父档", 5), rep("待补数据", 3)),
  事项 = c(
    "凯利准则与分注模型", "VaR 与 CVaR", "AUC／KS／Brier／Lift／精确率召回率",
    "倾向得分匹配 PSM（1:3 最近邻、0.2 logit 标准差卡尺）",
    "事件研究 DID 与分块自助（R=500）",
    "GBDT 与 ExtraTrees 及全局 Smearing（CLV Scale 引擎）",
    "Isolation Forest 与无监督异常度", "PU-learning 半监督",
    "贝叶斯层级收缩（小样本荷官／代理）",
    "GARCH 与 GJR-GARCH", "隐马尔可夫状态机 HMM",
    "生存分析（Kaplan-Meier 与 Cox）",
    "卷二第 33 问：夏普率永为诊断量之定位",
    "卷五第 33 问：废止 §25 之 MASE 列（误称且与相对提升冗余）；**并对账 §25／§26 两条同名基线之 14.00 倍落差**；并合两处回测实现为真正的唯一真源",
    "卷六第 33 问：等效独立折数披露、四闸相关性实测、胜期占比立案规则",
    "卷八第 33 问：高价值客群单独核算",
    "卷八第 33 问：考核制度与净贡献口径对齐（超出本方案权限）",
    "~~四实体雷达未具名 6 维之维名~~ **已结案**：缺 8 维全为罚侧，维名已由 v6.9 §三之一 权威字典查实",
    "风控专员 `理由空白率` 之料源（`标注停滞度` 已于 v7.0 就地派生，零成本）",
    "人工审核标签"
  ),
  待补来源 = c(
    rep("本书后续版本（模块化连续交付，一次一卷完整可测）", 12),
    "主方案 @sec-benchmark（§25）",
    "主方案 @sec-benchmark（§25）与 @sec-strategy-bt（§26）两表",
    "主方案 @sec-strategy-bt（§26）四闸表",
    "主方案 @sec-econ（§22）赏罚经济学引擎",
    "管理层决议（非技术项）",
    "已获：v6.9 §三之一 [dims] 块。**新待办**：主方案 S01/S02/S03 导出件补 6 列，S04 补 §S-04b 之 理由空白数 一列",
    "**更正**：`理由空白数` 出自 §S-04b，而 §S-04b 明载「导出：不需要」不产出 CSV；须并入 §S04p 之 SELECT 一行。另：运行手册须写死「跑 §S04p，不跑 §S-04a」——两者同写一个文件名，误跑不报错但内容错",
    "尚无来源：须由风控专员标注流程产出"
  ),
  受影响输出 = c(
    rep("本书对应卷次之三十三问表与读法", 12),
    "本书卷二结论之生效",
    "本书卷五结论之生效；父档 F-04 结案",
    "本书卷六结论之生效；回测四闸之置信度",
    "本书卷八结论之升级",
    "全体系之落地成效",
    "本书 @sec-radar-fix 四图轴数；父档 F-01 结案；子档 §5.4 之「与精简版一模一样」验收",
    "风控专员雷达之有据维数",
    "T2 生产阈值（无标签则永远只能给试运行阈值）"
  ),
  闸门 = c(rep("S4", 12), "S3", "S1", "S2", "S3", "S3", "S1", "S3", "S2")
)
dtab(GAPS, "缺口登记：二十项待办，逐项具名到文件、章节与受影响输出", page = 20, height = "560px")
```

```{r}
#| label: gaps-read
#| echo: false
#| results: asis
duFa("此表请倒着读——<b>先看闸门列的 S1</b>。",
     "全表只有两项 S1：<b>G-14（MASE 两值择一）与 G-18（雷达缺 6 维的维名）</b>。",
     "这两项一日不结，本方案的回测结论与雷达图一日不得对外汇报。",
     "<br>其余十八项不阻断汇报，但请注意 <b>G-20（人工审核标签）</b>——",
     "它是全表唯一「尚无来源」的一项。没有它，",
     "<b>T2 永远只能给试运行阈值，永远给不出生产阈值</b>。",
     "这不是技术问题，是流程问题：<b>需要风控专员把判过的案子按统一格式记下来</b>。",
     "<br><b>拿博彩的话讲</b>：我们现在有监控录像、有流水、有算法，",
     "唯独没有一本「哪几个是真被查实的」的账。<b>没有这本账，再好的算法也只能说「像」，不能说「是」。</b>")
```

# 变更日志 {#sec-changelog}

> 本书凡过程叙述，一律只写于此章；正文各卷零过程叙述。

```{r}
#| label: changelog
CHG <- data.frame(
  版本 = c(rep("v1.0", 17), rep("v1.1", 6)),
  日期 = "2026-08-14",
  条目 = c(
    "新立《a168 商业决策计数兵法 · 三十三问经》，为主方案之决策判据子档；经先生明令授权新增，不违「三份定稿交付物」之锁。",
    "立三十三问法为永久体例：十一目 × 三层（体·用·元），第三层即对红队本身之红队（Meta-RedTeam R4）。",
    "正名：先生手谕之「索题诺率」通假于父档全篇之「索提诺率」，本书一律作索提诺率并备案通假。",
    "审计：以代码当场自父档 HTML 现算，出具十条裁定 F-01 至 F-10，其中 F-01 与 F-04 判为 S1-FATAL。",
    "F-01 实测：四实体雷达声明 31 维、实渲染 27 维（玩家 9／荷官 5／代理 5／风控专员 8）、其中置零占位 4 维、有据仅 23 维，三数并存。",
    "F-02 实测：主方案雷达用 Plotly（scatterpolar 四图），全档 echarts 计数为 0；子档 §5.4 标注为 ECharts。引擎统一前，「与精简版一模一样」在技术上不可达成。",
    "F-03 实测：索提诺率于策略层返回 NA／破折号，成因为 56 折胜期占比 100%、最大回撤 0，下行离差为零致分母失效。",
    "F-04 实测：MASE 于 §25 作 13.232、于 §26 作 0.134，二者出自同一次运行（净增益均值同为 1,015,393）；且 §25 之 13.232 与同行「相对提升 323.2%」方向相反。",
    "F-05 实测：「5%分位」同名异义——§25 为折级经验分位、§26 为自助区间下端。",
    "F-06 至 F-10 实测：读法覆盖率上限约两成、悬停锚点 37 个、late_def 仅 2 处、六元组 0 处、附录源码倾印占全档 43.2%。",
    "本书全部表图皆附读法，并以博彩庄家视角另起一段「拿博彩的话讲」。",
    "本书全部术语、代号、阈值、指标皆挂悬停，未登记者以红字标出，不作静默放过。",
    "雷达改由维度登记表驱动，改用 ECharts，标签以显式字符串向量传入以绕开符号表（防 Windows 中文环境 GBK 乱码），并加零宽容器守卫。",
    "本书不臆造维名：未具名 6 维列入 @sec-gaps 之 G-18，具名到主方案 QMD @sec-radar 维度字典。",
    "卷一至卷八交付：索提诺率、夏普率、CAS、最大回撤与卡玛率、误差三件、净化滚动回测、BH-FDR、蒙特卡洛赏罚经济学，每卷三十三问一格不空。",
    "缺口登记二十项，逐项具名到文件、章节、SQL ID 与受影响输出；后续卷次依模块化连续交付，一次一卷完整可测。",
    "停用 embed-resources 并将源码倾印外挂，以规避父档已现之 Pandoc 内存告警。",
    "v1.1｜收到主方案 QMD（16,742 行／MD5 551e4ca0…）与 v6.9（2,328 行／MD5 1d03ca24…）后重判，新立 @sec-selfcorrect 自我更正章。",
    "v1.1｜F-01 依 v6.9 §三之一 权威字典重算：缺 8 维（非 6）且**全为罚侧**，赏侧 17 维一维不缺，另有 4 个字典外幻影维；判定升级为「雷达系统性偏向赏侧」。",
    "v1.1｜F-04 更正：§25 之 MASE 与同表相对提升在代数上恒等（皆为 mean(策略)/mean(基线①)−1，实测 13.232 逐位相同），系误称且冗余；真正的 S1 在两章同名基线相差 14.00 倍（71,345 vs 998,830）。",
    "v1.1｜F-02 更正：v6.9 §三之四名为「四实体」而 er_radar() 全档仅 2 次调用；DQ／SQ／N_D17／N_S17 皆 0 次——荷官与风控专员既无现算块亦无雷达，而其料源早已装载并挂契约锁。",
    "v1.1｜权威口径改宗备案：先生 2026-08-14 令「能力值以精要商业报告（精简版）为准」，主方案 §18 降为参照；本书 DICT 常量据此登记，风控专员由四维全赏改为六维含二罚。",
    "v1.1｜G-18 结案；G-14 细化为三项（废 MASE 列、两基线对账、并合两处回测实现）。"
  )
)
dtab(CHG, "变更日志 · v1.0 首版 → v1.1 依源码重判", page = 23, height = "480px", buttons = FALSE)
```

# 参考文献 {#sec-refs}

- Sortino, F. A., & van der Meer, R. (1991). Downside Risk. *Journal of Portfolio Management*, 17(4), 27–31.
- Sortino, F. A., & Price, L. N. (1994). Performance Measurement in a Downside Risk Framework. *Journal of Investing*, 3(3), 59–64.
- Hyndman, R. J., & Koehler, A. B. (2006). Another look at measures of forecast accuracy. *International Journal of Forecasting*, 22(4), 679–688. DOI: 10.1016/j.ijforecast.2006.03.001
- Benjamini, Y., & Hochberg, Y. (1995). Controlling the False Discovery Rate. *JRSS-B*, 57(1), 289–300.
- Rockafellar, R. T., & Uryasev, S. (2002). Conditional Value-at-Risk for General Loss Distributions. *Journal of Banking & Finance*, 26(7), 1443–1471.
- López de Prado, M. (2018). *Advances in Financial Machine Learning*. Wiley. DOI: 10.1002/9781119482086
- Efron, B., & Tibshirani, R. J. (1993). *An Introduction to the Bootstrap*. Chapman & Hall.
- ISO/IEC 25012 —— 数据质量模型（SQuaRE 系列，15 项数据质量特性）。
- ISO/IEC 5259 —— 人工智能之数据质量。
- ISO 31000:2018 —— 风险管理指南。
- NIST AI RMF —— Govern / Map / Measure / Manage 四功能。
- SR 26-2（2026-04-17，与 OCC Bulletin 2026-13、FDIC FIL-15-2026 联合发布），取代 SR 11-7（2011）与 SR 21-8。该文件为风险导向、按机构规模校准、明文非强制，且明文将生成式与代理式 AI 排除于其适用范围之外。**援引 SR 11-7 为现行标准者，本书一律判为失效引用。**

::: {.bfBox}
**引用纪律**

上列文献之权威层级各不相同：Sortino、Hyndman、Benjamini、López de Prado 属学术来源（T2 科学级）；
ISO 与 NIST 属规范级（T1）；SR 26-2 属监管来源（T1，惟其明文非强制）。
**本方案内部约定之一切阈值与流程，一律归 T3 工程级或 T4 业务级，绝不得冒称国际标准。**
:::
