---
title: "策略性靴尾下注风控与商业变现实测报告 · R01 版（shoe_pos ≥ 0.80）"
subtitle: "首次针对 `R01_late_shoe.csv` 的独立实测——靴内相对位置口径，与 D-06「压哨」口径（`pr_in_round`）及 X-01「进度」口径（`progress`）分属三套独立管道，字面近似、判据不同，不可互代。v1.1.0 起并入 `S05_member_month_panel.csv` 之 L1a 外部风险标签交叉验证"
author: "Ryo（雷欧）"
date: "2026-08-18"
lang: zh-CN
format:
  html:
    theme: cosmo
    toc: true
    toc-depth: 3
    toc-location: left
    toc-expand: 3
    number-sections: true
    embed-resources: true
    page-layout: full
    code-fold: true
    code-tools: true
    code-summary: "查看代码"
execute:
  echo: true
  warning: false
  message: false
  error: false
---

```{r}
#| label: knitr-bootstrap
#| eval: false
#| include: false
## ─────────────────────────────────────────────────────────────────────
## knitr 引擎唤醒块（不执行、不输出、不显示）
##
## 缘由：Quarto 的 knitr 引擎须文档内至少存在一个 {r} chunk 方被唤醒；
##       若全篇仅有 {sql}／{python} 等非-R chunk，knitr 不介入，
##       围栏标记会原样漏入 HTML，代码块随之塌成普通段落（换行被吞）。
##       实测佐证：修复前 HTML 内残留 11 处未被 knitr 处理的 sql 围栏标记。
## 出处：quarto-cli #2137（Open, milestone Future）、
##       #6483（closed as not planned, 标签 engines-knitr）——
##       官方判定属 knitr 引擎绑定机制限制，空 {r} chunk 为既定 workaround。
## 纪律：本块为结构性必需，不得因"看起来没用"而删除。
## ─────────────────────────────────────────────────────────────────────
```

```{r}
#| label: hover-setup
#| echo: true
#| results: asis
## ─────────────────────────────────────────────────────────────────────
## 悬停注解机制（术语库 + 浮层）——移植自主方案 §17 同一惯例，
## 并与 a168会员活跃度分层 两档（基准档/高精度候选档）共用同一体例
## 用法：正文写 `r tip("GGR")`，鼠标悬停即显定义
## 纪律：新增术语只加进 GLOSS，不散落在正文，杜绝同词异释
## ─────────────────────────────────────────────────────────────────────
GLOSS <- list(
  "GGR" = "毛游戏收入（Gross Gaming Revenue）＝ 玩家总输 − 玩家总赢，本包以 −Σgame_pnl 计算；不扣退水、不扣税费，是平台自博彩行为取得的毛收入。",
  "NGR" = "净游戏收入（Net Gaming Revenue）＝ GGR − 退水成本；本文件 R01_late_shoe.csv 未输出退水列，NGR 判级 UNKNOWN，不在本报告计算范围内。",
  "洗码量" = "有效投注额（Turnover / Rolling），代理返点与佣金的计算基准。R01_late_shoe.csv 以 stake（下注额，已按 bet11 汇率归一）近似替代，非严格意义之 validbet；两者关系判 UNKNOWN，见局限章。",
  "hold%" = "抽水率／盈亏率＝ GGR ÷ 分母。本报告统一取 stake（下注额，汇率归一后）为分母，与洗码量口径可能有别，行文中一律称「本报告 hold%」以示区隔。",
  "靴尾" = "本报告专属定义：shoe_pos ≥ 0.80，即该笔注单的局号（round_no）除以其所属靴之最大局号（max_round）≥ 0.80，是**靴内相对位置**，与靴长无关。**严禁**与 D-06 之「尾段」（pr_in_round ≥ 0.80，局内注单时序分位）或 X-01 之「压哨」（progress ≥ 0.90，局内物理时间进度）互代，三者判据、粒度、交付件完全独立。",
  "靴内相对位置" = "shoe_pos = round_no / max_round，其中 max_round = MAX(round_no) 按 (shoe_id, table_id) 分组、算于清洗后注单集——是最大局号，不是总局数（COUNT），二者仅在局号连续无缺口时相等。取值区间 [首局号/max_round, 1]。因靴长实测不定（均值49.86、P50=50、P75=52、P90=54、P99=58），固定绝对局号（如 round_no≥40 或 ≥50）会随靴长系统性失真，2026-08-12 已斧正为本相对口径（B-01）。",
  "注额斜率" = "stake_ramp = 靴尾人均单注额 ÷ 靴尾以外人均单注额；>1 表示该会员在靴尾段下注更大，<1 反之，=1 表示两段注额无差异。",
  "符号检验" = "Sign Test，非参数配对检验，只用差值的正负号（不用差值大小），检验中位数差异是否为零；对厚尾分布比配对t检验更稳健，本报告的主检验方法。",
  "Wilcoxon符号秩检验" = "Wilcoxon Signed-Rank Test，配对非参数检验，同时利用差值的正负号与相对大小（秩），检定力通常高于符号检验；本报告作为符号检验之交叉验证。",
  "AUC" = "曲线下面积（Area Under ROC Curve），0.5＝该维度与标签毫无关系（等同随机猜测），1.0＝完美分辨，0＝完全反向。本报告以秩相关手算法实现（等价 Mann-Whitney U），不引入外部依赖包。",
  "净赢玩家" = "本报告内生标签：game_pnl_all > 0 的会员，即该会员在整个分析窗口相对平台为净赢家。属会员自身结果性指标，非外部风控人工标注之 risk_label，二者不可等同——本报告已在正文明确区分。",
  "GGR集中度" = "少数高价值会员贡献大部分GGR的帕累托（Pareto）分布现象；本报告独立于「靴尾假说」验证，是可持续复用的经营价值发现，与活跃度分层两档报告的既有结论方向一致。",
  "自选择" = "Self-selection，分组依据本身与结果相关，导致组间差异混入非处置因素，不可解读为处置效应。",
  "PSM" = "倾向得分匹配（Propensity Score Matching），准实验方法，用于在观察性数据中构造可比对照组。",
  "DID" = "双重差分（Difference-in-Differences），配合事件研究设计估计处置效应，需平行趋势假设成立。",
  "影子模式" = "Shadow Mode，触发风控报警后不立刻处置，进入静默观察期，若后续行为回归常态则自动撤销报警，用于降低对真实VIP的误伤。",
  "KYC" = "Know Your Customer，客户身份识别与尽职调查流程。",
  "AML" = "Anti-Money Laundering，反洗钱合规体系。",
  "S1" = "严重度分级最高档 FATAL：口径或数据层面的致命缺陷，未结前相关结论不得进入生产判定链。",
  "OBSERVED" = "证据分级：本文件内可直接复算验证。",
  "INFERRED" = "证据分级：由已锁定事实推得，未经独立外部验证，不得径自升级为 OBSERVED。",
  "UNKNOWN" = "证据分级：须另行取数核验，禁止以推测填补。",
  "L1a标签" = "S05 面板 risk_label 之来源：会员日结报表（ods_a168_dailyreport_member）risk='1' 之月内聚合，系风控台人工处置留痕，非算法产物——本报告唯一的外部（非内生）风险标签。",
  "提升度" = "Lift：某分层内正例占比 ÷ 全体基准率。提升度 10x 即该层筛出风险会员的效率为随机抽查的 10 倍。",
  "复核强度混杂" = "标签由人工复核产生时，被复核越多的群体（如高注额会员）越容易被打标——判别力高可能部分反映『谁被看得多』而非『谁更危险』，不可径读为纯行为预测力。",
  "事件时间" = "以每名会员的首次标记月为原点 τ=0，前后各月记 τ=−1、+1……将不同日历月份的标记会员对齐到同一相对时间轴上观察。",
  "交错采纳" = "各会员在不同月份先后被标记（treatment 非同时发生）。此情形下朴素双重差分的双向固定效应估计存在负权重污染，须改用 Callaway–Sant'Anna 或 Sun–Abraham 类分组-时期估计量。",
  "平行趋势" = "因果识别前提：若未被标记，标记组与对照组的结果轨迹应平行演进。标记恰逢峰值月（本报告实测）即是其最典型的威胁。",
  "解除率" = "被标记会员次月仍在面板且 risk_label 转回 0 的占比。解除 ≠ 误判——可能是案结、行为终止或标签惯例所致，仅可作误判讨论的代理量与上界参考。"
)
esc <- function(x) gsub('"','&quot;', gsub("<","&lt;", gsub(">","&gt;", x)))
tip <- function(k, show = NULL) {
  d <- GLOSS[[k]]; lbl <- if (is.null(show)) k else show
  if (is.null(d)) return(lbl)
  sprintf('<span class="gl-tip" data-gl="%s">%s</span>', esc(d), lbl)
}
cat('
<style>
.gl-tip{border-bottom:1px dotted currentColor;cursor:help;}
#gl-pop{position:fixed;z-index:9999;max-width:34em;padding:.6em .8em;
  background:rgba(12,18,30,.97);color:#e8eef7;border:1px solid #3a5a80;
  border-radius:6px;font-size:.88em;line-height:1.55;display:none;
  box-shadow:0 4px 18px rgba(0,0,0,.45);}
</style>
<div id="gl-pop"></div>
<script>
(function(){var p=document.getElementById("gl-pop");
document.addEventListener("mouseover",function(e){
 var t=e.target.closest(".gl-tip"); if(!t)return;
 p.textContent=t.getAttribute("data-gl"); p.style.display="block";
 var r=t.getBoundingClientRect();
 p.style.left=Math.min(r.left,window.innerWidth-p.offsetWidth-16)+"px";
 p.style.top=(r.bottom+8)+"px";});
document.addEventListener("mouseout",function(e){
 if(e.target.closest(".gl-tip"))p.style.display="none";});})();
</script>
')
```

```{r}
#| label: load-r01
#| echo: true
## ─────────────────────────────────────────────────────────────────────
## 全篇唯一数据入口：本报告所有数字均出自本块现算，正文行内一律只引用
## 本块产出的"干净变量名"（不含反引号／特殊字符），避免 knitr 行内代码
## 抓取截断（教训见 a168会员活跃度分层_高精度候选档_171局起.qmd
## v171-2.0.1 变更日志：正则式单反引号扫描机制不支持嵌套反引号）。
## 铁律第九条：文件缺失即 stop()，不以静态文字冒充结果。
## v1.1.1 阶段化：全块以 .stage() 包裹——任何报错自动携带
## 【load-r01·S□ 阶段名】前缀与原始 R 错误消息，实现渲染失败自定位。
## ─────────────────────────────────────────────────────────────────────
suppressPackageStartupMessages(library(data.table))

.stage <- function(tag, expr) tryCatch(expr, error = function(e)
  stop(sprintf("【load-r01·%s】%s", tag, conditionMessage(e)), call. = FALSE))

## ---- S00 环境与文件门（缺哪份、当前工作目录是啥，一次说清）----
.p_r01 <- "数据库/R01_late_shoe.csv"
.p_s05 <- "数据库/S05_member_month_panel.csv"
.stage("S00 环境与文件门", {
  .absent <- c(.p_r01, .p_s05)[!file.exists(c(.p_r01, .p_s05))]
  if (length(.absent))
    stop(sprintf("○ 待表：当前工作目录 %s 之下未找到：%s ——请将两份 CSV 置于 qmd 同目录的 数据库/ 子目录（铁律第九条：不以静态文字冒充结果）。",
                 getwd(), paste(.absent, collapse = "、")))
})

## ---- S01 R01 载入与口径锁 ----
.stage("S01 R01载入与口径锁", {
  r01 <- fread(.p_r01, encoding = "UTF-8")
  r01_cols0 <- copy(names(r01))   ## 原生 15 列快照（供「首末数行」呈现，隔离后续派生列）
  stopifnot(
    "late_def 口径锁异常，应恒为 shoe_pos>=0.80"       = all(r01$late_def == "shoe_pos>=0.80"),
    "uid 非唯一，会员级聚合应一行一会员"                = uniqueN(r01$uid) == nrow(r01),
    "n_orders_all 未达 HAVING>=100 门槛，交付件版本可能有误" = min(r01$n_orders_all) >= 100
  )
})

## ---- S02 派生列与核心统计 ----
.stage("S02 派生列与核心统计", {
  r01[, n_orders_early := n_orders_all - n_orders_late]
  r01[, is_net_winner  := as.integer(game_pnl_all > 0)]

  nrow_r01 <- nrow(r01)
  ncol_r01 <- 15L                      # 原始交付件列数（不含本报告衍生列）
  sum_orders_all  <- sum(r01$n_orders_all)
  sum_orders_late <- sum(r01$n_orders_late)
  pct_late_orders <- sum_orders_late / sum_orders_all * 100
  n_late_share_zero   <- sum(r01$late_share == 0)
  pct_late_share_zero <- n_late_share_zero / nrow_r01 * 100

  ls_mean <- mean(r01$late_share)
  ls_qs   <- quantile(r01$late_share, c(.5, .75, .9, .95, .99))
  ls_p50  <- unname(ls_qs["50%"]); ls_p75 <- unname(ls_qs["75%"])
  ls_p90  <- unname(ls_qs["90%"]); ls_p95 <- unname(ls_qs["95%"]); ls_p99 <- unname(ls_qs["99%"])

  ggr_total   <- -sum(r01$game_pnl_all)
  ggr_late    <- -sum(r01$game_pnl_late, na.rm = TRUE)
  pct_ggr_late<- ggr_late / ggr_total * 100
  stake_total     <- sum(r01$stake_all)
  stake_late_sum  <- sum(r01$stake_late, na.rm = TRUE)
  hold_all_pct    <- ggr_total / stake_total * 100
  hold_late_pct   <- ggr_late  / stake_late_sum * 100
  ggr_early_sum   <- ggr_total - ggr_late
  stake_early_sum <- stake_total - stake_late_sum
  hold_early_pct  <- ggr_early_sum / stake_early_sum * 100

  roi_late_mean    <- mean(r01$roi_late, na.rm = TRUE)
  roi_late_median  <- median(r01$roi_late, na.rm = TRUE)
  roi_early_mean   <- mean(r01$roi_early)
  roi_early_median <- median(r01$roi_early)

  ramp_mean    <- mean(r01$stake_ramp, na.rm = TRUE)
  ramp_median  <- median(r01$stake_ramp, na.rm = TRUE)
  n_ramp_gt2   <- sum(r01$stake_ramp > 2, na.rm = TRUE)
  pct_ramp_gt2 <- n_ramp_gt2 / nrow_r01 * 100

  pct_net_winner <- mean(r01$is_net_winner) * 100
})

## ---- S03 配对符号检验／Wilcoxon（三档双侧样本量阈值）----
.stage("S03 配对检验", {
  mk_paired <- function(th) {
    p <- r01[n_orders_late >= th & n_orders_early >= th & !is.na(roi_late)]
    p[, diff := roi_late - roi_early]
    p
  }
  paired10 <- mk_paired(10); paired30 <- mk_paired(30); paired50 <- mk_paired(50)

  sign_test <- function(p) {
    npos <- sum(p$diff > 0); nneg <- sum(p$diff < 0)
    binom.test(npos, npos + nneg, p = 0.5)
  }
  st10 <- sign_test(paired10); st30 <- sign_test(paired30); st50 <- sign_test(paired50)
  wc30 <- wilcox.test(paired30$diff)

  n_paired10 <- nrow(paired10); pct_pos10 <- mean(paired10$diff > 0) * 100; sign_p10 <- st10$p.value
  n_paired30 <- nrow(paired30); pct_pos30 <- mean(paired30$diff > 0) * 100; sign_p30 <- st30$p.value
  n_paired50 <- nrow(paired50); pct_pos50 <- mean(paired50$diff > 0) * 100; sign_p50 <- st50$p.value
  pct_neg30  <- mean(paired30$diff < 0) * 100
  wilcox_p30 <- wc30$p.value
  diff_mean30   <- mean(paired30$diff)
  diff_median30 <- median(paired30$diff)
})

## ---- S04 AUC（秩相关手算法，等价 Mann-Whitney U）与 Spearman ----
.stage("S04 内生AUC与Spearman", {
  auc_manual <- function(score, label) {
    ok <- is.finite(score) & !is.na(label)
    score <- score[ok]; label <- label[ok]
    n1 <- sum(label == 1); n0 <- sum(label == 0)
    ranks <- rank(score)
    (sum(ranks[label == 1]) - n1 * (n1 + 1) / 2) / (n1 * n0)
  }
  auc_late_share   <- auc_manual(r01$late_share,   r01$is_net_winner)
  auc_stake_ramp   <- auc_manual(r01$stake_ramp,   r01$is_net_winner)
  auc_shoe_pos_p50 <- auc_manual(r01$shoe_pos_p50, r01$is_net_winner)
  auc_roi_late     <- auc_manual(r01$roi_late,     r01$is_net_winner)
  auc_roi_early    <- auc_manual(r01$roi_early,    r01$is_net_winner)
  auc_n_orders_all <- auc_manual(r01$n_orders_all, r01$is_net_winner)
  auc_stake_all    <- auc_manual(r01$stake_all,    r01$is_net_winner)

  sp_test <- cor.test(r01$late_share, r01$n_orders_all, method = "spearman", exact = FALSE)
  rho_ls_norders <- unname(sp_test$estimate)
  p_ls_norders   <- sp_test$p.value
})

## ---- S05t 双重信号：高靴尾占比 × 高注额斜率 ----
.stage("S05t 双重信号", {
  r01[, flag_freq := late_share >= 0.30]
  r01[, flag_ramp := !is.na(stake_ramp) & stake_ramp >= 1.5]
  double_hit  <- r01[flag_freq == TRUE & flag_ramp == TRUE]
  double_rest <- r01[!(flag_freq == TRUE & flag_ramp == TRUE)]
  n_double         <- nrow(double_hit)
  pct_double       <- n_double / nrow_r01 * 100
  ggr_pct_double   <- -sum(double_hit$game_pnl_all) / ggr_total * 100
  hold_double      <- -sum(double_hit$game_pnl_all) / sum(double_hit$stake_all) * 100
  pct_profit_double<- mean(double_hit$game_pnl_all > 0) * 100
  hold_rest        <- -sum(double_rest$game_pnl_all) / sum(double_rest$stake_all) * 100
  pct_profit_rest  <- mean(double_rest$game_pnl_all > 0) * 100
})

## ---- S06 帕累托与阈值扫描 ----
.stage("S06 帕累托与阈值扫描", {
  r01_by_stake <- copy(r01)[order(-stake_all)]
  r01_by_stake[, cum_ggr := cumsum(-game_pnl_all)]
  pareto_row <- function(pct) {
    k <- floor(nrow_r01 * pct)
    list(n = k, ggr_pct = r01_by_stake$cum_ggr[k] / ggr_total * 100)
  }
  pa1 <- pareto_row(0.01); pa5 <- pareto_row(0.05); pa10 <- pareto_row(0.10); pa20 <- pareto_row(0.20)

  scan_thresholds <- c(0.20, 0.25, 0.30, 0.35, 0.40, 0.4269, 0.50, 0.60, 0.70)
  scan_tbl <- rbindlist(lapply(scan_thresholds, function(th) {
    hit  <- r01[late_share >= th]
    ctrl <- r01[late_share <  th]
    data.table(
      阈值 = th,
      命中人数 = nrow(hit),
      命中人数占比 = nrow(hit) / nrow_r01 * 100,
      `GGR占比` = -sum(hit$game_pnl_all) / ggr_total * 100,
      `命中hold` = -sum(hit$game_pnl_all) / sum(hit$stake_all) * 100,
      `对照hold` = -sum(ctrl$game_pnl_all) / sum(ctrl$stake_all) * 100,
      命中盈利占比 = mean(hit$game_pnl_all > 0) * 100,
      对照盈利占比 = mean(ctrl$game_pnl_all > 0) * 100
    )
  }))
})

## ---- S07 样本量稳定性分桶 ----
.stage("S07 稳定性分桶", {
  r01[, bucket := cut(n_orders_late,
        breaks = c(0, 10, 20, 30, 50, 100, 300, Inf),
        labels = c("<10","10-19","20-29","30-49","50-99","100-299",">=300"),
        right = FALSE)]
  bucket_tbl <- r01[!is.na(roi_late), .(
    count = .N, mean = mean(roi_late), sd = sd(roi_late),
    p10 = quantile(roi_late, .10), p90 = quantile(roi_late, .90)
  ), by = bucket]
  bucket_tbl[, width := p90 - p10]
  setorder(bucket_tbl, bucket)
})

## ═════════════════════════════════════════════════════════════════════
## v1.1.0 扩展：S05 会员×月面板（外部 L1a 风险标签）——以下全部现算
## ═════════════════════════════════════════════════════════════════════

## ---- S08 六元组身份核验（渲染时现算；身份数字亦不得静态冒充）----
.stage("S08 六元组", {
  .sixtuple <- function(path, enc_label) {
    raw  <- readBin(path, "raw", n = file.size(path))
    lf   <- sum(raw == as.raw(10L))
    crlf <- if (length(raw) > 1L)
              any(raw[-length(raw)] == as.raw(13L) & raw[-1L] == as.raw(10L)) else FALSE
    bom  <- length(raw) >= 3L && identical(raw[1:3], as.raw(c(0xEF, 0xBB, 0xBF)))
    data.table(文件名 = basename(path),
               总行数按LF计 = lf,
               字节数 = length(raw),
               MD5 = unname(tools::md5sum(path)),
               换行符 = if (crlf) "CRLF" else "LF",
               BOM = if (bom) "有" else "无",
               编码 = enc_label)
  }
})

## ---- S09 S05 字节级确定性读入：readBin → iconv 判编码 → fread(text=) ----
## 设计缘由（v1.1.1）：read.csv 连接层对无效编码在不同平台呈"报错/警告/静默截断"
## 三态不一；改为字节级 iconv 判定后一律以 UTF-8 文本喂 fread，行为全平台确定。
.stage("S09 S05字节级读入", {
  .raw_s05 <- readBin(.p_s05, "raw", n = file.size(.p_s05))
  .try_enc <- function(from) {
    txt <- tryCatch(iconv(rawToChar(.raw_s05), from = from, to = "UTF-8"),
                    error = function(e) NA_character_)
    if (length(txt) != 1L || is.na(txt)) return(NULL)
    txt <- sub("^\ufeff", "", txt)          ## 若日后被另存为 UTF-8-BOM，剥离之
    dt  <- tryCatch(fread(text = txt, sep = ",", header = TRUE, showProgress = FALSE),
                    error = function(e) NULL)
    if (!is.null(dt) && ("流水贡献" %chin% names(dt))) dt else NULL
  }
  s05 <- NULL; s05_enc <- NA_character_
  for (.e in c("UTF-8", "GBK", "GB18030")) {
    s05 <- .try_enc(.e)
    if (!is.null(s05)) { s05_enc <- .e; break }
  }
  if (is.null(s05))
    stop("S05 读入失败——UTF-8／GBK／GB18030 三分支均未得到含「流水贡献」表头的结果，请核对文件编码与内容。")
  rm(.raw_s05)
  id_tbl <- rbind(.sixtuple(.p_r01, "UTF-8"), .sixtuple(.p_s05, s05_enc))
})

## ---- S10 列名正名与结构断言 ----
.stage("S10 正名与结构断言", {
  stopifnot("S05 应恰为 10 列" = ncol(s05) == 10L)
  setnames(s05, c("流水贡献","游戏输赢贡献","活跃稳定","退水支出"),
                c("valid_bet_m","ggr_m","active_days_m","rebate_m"))
  .ymd <- as.Date(s05$bet_date, format = "%Y-%m-%d")
  stopifnot("bet_date 存在无法按 %Y-%m-%d 解析的取值" = !anyNA(.ymd))
  s05[, ym := format(.ymd, "%Y-%m")]

  .tbl_n <- uniqueN(tstrsplit(s05$round_key, "|", fixed = TRUE)[[3L]])
  stopifnot(
    "（member_id, bet_date）应无重复——会员×月粒度" =
      uniqueN(s05, by = c("member_id","bet_date")) == nrow(s05),
    "risk_label 应为 0/1 二值" = all(s05$risk_label %in% c(0L, 1L)),
    "活跃天数应 >=1" = min(s05$active_days_m) >= 1L,
    "洗码量与退水不应为负" = min(s05$valid_bet_m) >= 0 && min(s05$rebate_m) >= 0,
    "round_key 第三段桌号应恰 30 桌（既有 OBSERVED 事实锁）" = .tbl_n == 30L,
    "3 月活跃天数不得超窗口上限 11 天（窗口自 2026-03-21 起）" =
      max(s05[ym == "2026-03", active_days_m]) <= 11L,
    "8 月活跃天数不得超窗口上限 6 天（窗口至 2026-08-06 止）" =
      max(s05[ym == "2026-08", active_days_m]) <= 6L
  )
})

## ---- S11 核心计数、月度结构与既有记载差异 ----
.stage("S11 月度结构", {
  nrow_s05      <- nrow(s05)
  ncol_s05      <- 10L
  n_s05_members <- uniqueN(s05$member_id)
  n_pos_mm      <- s05[risk_label == 1L, .N]
  n_pos_member  <- uniqueN(s05[risk_label == 1L, member_id])
  mon_span      <- paste(sort(unique(s05$ym)), collapse = "、")

  .caps <- c("2026-03" = 11L, "2026-04" = 30L, "2026-05" = 31L,
             "2026-06" = 30L, "2026-07" = 31L, "2026-08" = 6L)
  month_tbl <- s05[, .(行数 = .N, 正例数 = sum(risk_label),
                       活跃天数实测max = max(active_days_m)), by = ym][order(ym)]
  month_tbl[, 窗口理论上限天数 := .caps[ym]]
  month_tbl[, 未越界 := fifelse(活跃天数实测max <= 窗口理论上限天数, "通过", "越界")]

  rec_s05_mm <- 251L; rec_p0c_mm <- 252L; rec_member_g <- 125L
  d_mm <- n_pos_mm - rec_s05_mm; d_member <- n_pos_member - rec_member_g
})

## ---- S12 会员坍缩与 R01 交集 ----
.stage("S12 坍缩与交集", {
  mg <- s05[, .(n_months      = uniqueN(bet_date),
                valid_bet_sum = sum(valid_bet_m),
                ggr_sum       = sum(ggr_m),
                rebate_sum    = sum(rebate_m),
                active_days   = sum(active_days_m),
                max_month_ip  = max(n_ip),
                risk_member   = max(risk_label)), by = member_id]
  full6_pct <- mg[n_months == 6L, .N] / nrow(mg) * 100
  mon1_cnt  <- mg[n_months == 1L, .N]

  jj <- merge(r01, mg, by.x = "uid", by.y = "member_id")
  n_join       <- nrow(jj)
  n_r01_only   <- nrow(r01) - n_join
  n_s05_only   <- nrow(mg)  - n_join
  join_pct_r01 <- n_join / nrow(r01) * 100
  risk_in_join <- jj[risk_member == 1L, .N]
  r01_only_ids <- setdiff(r01$uid, mg$member_id)
  r01_only_p50 <- r01[uid %in% r01_only_ids, median(n_orders_all)]
  r01_only_max <- r01[uid %in% r01_only_ids, max(n_orders_all)]
  .miss <- mg[risk_member == 1L & !(member_id %in% r01$uid)]
  miss_risk_n      <- nrow(.miss)
  miss_risk_months <- if (miss_risk_n) .miss$n_months[1L]      else NA_integer_
  miss_risk_vb     <- if (miss_risk_n) .miss$valid_bet_sum[1L] else NA_real_
  miss_risk_days   <- if (miss_risk_n) .miss$active_days[1L]   else NA_integer_
  na_late_join     <- jj[is.na(roi_late), .N]
  na_late_pos      <- jj[risk_member == 1L & is.na(roi_late), .N]
})

## ---- S13 外部标签 AUC 与方向检验 ----
.stage("S13 外部AUC与方向", {
  .auc_ext <- function(v) auc_manual(jj[[v]], jj$risk_member)
  auc_ext_tbl <- data.table(
    维度 = c("late_share","stake_ramp","shoe_pos_p50","roi_late","roi_early",
             "n_orders_all","stake_all","GGR贡献（-game_pnl_all）","valid_bet_sum（洗码合计）",
             "active_days（活跃天合计）","n_months（在场月数）","max_month_ip（单月最大IP数）"),
    类别 = c(rep("行为时序（本报告主角）", 3L), rep("分段结果", 2L), rep("规模／价值", 7L)),
    AUC  = c(.auc_ext("late_share"), .auc_ext("stake_ramp"), .auc_ext("shoe_pos_p50"),
             .auc_ext("roi_late"), .auc_ext("roi_early"),
             .auc_ext("n_orders_all"), .auc_ext("stake_all"),
             auc_manual(-jj$game_pnl_all, jj$risk_member),
             .auc_ext("valid_bet_sum"), .auc_ext("active_days"),
             .auc_ext("n_months"), .auc_ext("max_month_ip")))
  auc_ls_ext  <- auc_ext_tbl[维度 == "late_share", AUC]
  auc_sr_ext  <- auc_ext_tbl[维度 == "stake_ramp", AUC]
  auc_sp_ext  <- auc_ext_tbl[维度 == "shoe_pos_p50", AUC]
  auc_sk_ext  <- auc_ext_tbl[维度 == "stake_all", AUC]
  auc_no_ext  <- auc_ext_tbl[维度 == "n_orders_all", AUC]
  auc_ggr_ext <- auc_ext_tbl[维度 == "GGR贡献（-game_pnl_all）", AUC]

  ## 两样本向量接口（v1.1.1：弃公式接口，规避 data.table 上的方法派发变数）
  mw_ls_p     <- wilcox.test(jj[risk_member == 1L, late_share],
                             jj[risk_member == 0L, late_share])$p.value
  med_ls_risk <- jj[risk_member == 1L, median(late_share)]
  med_ls_norm <- jj[risk_member == 0L, median(late_share)]
})

## ---- S14 跨交付件口径互证与洗码比 ----
.stage("S14 口径互证", {
  .x_ggr <- -jj$game_pnl_all; .y_ggr <- jj$ggr_sum
  r_pear  <- cor(.x_ggr, .y_ggr)
  r_spear <- cor(.x_ggr, .y_ggr, method = "spearman")
  .d_ggr  <- .y_ggr - .x_ggr
  eq_pct  <- mean(abs(.d_ggr) < 1e-6) * 100
  neg_pct <- mean(.d_ggr < -1e-6) * 100
  pos_pct <- mean(.d_ggr >  1e-6) * 100

  .vb_ratio <- jj$valid_bet_sum / jj$stake_all
  vb_p10 <- unname(quantile(.vb_ratio, .10)); vb_p50 <- median(.vb_ratio)
  vb_p90 <- unname(quantile(.vb_ratio, .90)); vb_over1_pct <- mean(.vb_ratio > 1.0001) * 100
})

## ---- S15 NGR 敏感性、提升度与退水档位 ----
.stage("S15 NGR与提升度", {
  .ngr_row <- function(g, nm) data.table(
    组别 = nm, 会员数 = nrow(g),
    hold_vb  = sum(g$ggr_sum) / sum(g$valid_bet_sum) * 100,
    hold_net = (sum(g$ggr_sum) - sum(g$rebate_sum)) / sum(g$valid_bet_sum) * 100,
    rebate_rt = sum(g$rebate_sum) / sum(g$valid_bet_sum) * 100)
  ngr_tbl <- rbind(.ngr_row(jj[late_share >= 0.30], "命中组（late_share ≥ 0.30）"),
                   .ngr_row(jj[late_share <  0.30], "对照组（late_share < 0.30）"))
  reb_over_ggr <- sum(jj$rebate_sum) / sum(jj$ggr_sum) * 100
  hold_vb_all  <- sum(jj$ggr_sum) / sum(jj$valid_bet_sum) * 100
  hold_net_all <- (sum(jj$ggr_sum) - sum(jj$rebate_sum)) / sum(jj$valid_bet_sum) * 100

  base_rate <- risk_in_join / n_join
  .jr <- jj[order(-stake_all)]
  lift_tbl <- rbindlist(lapply(c(.01, .05, .10, .20), function(p) {
    top <- .jr[1:floor(n_join * p)]
    tp  <- top[risk_member == 1L, .N]
    data.table(分层 = sprintf("按 stake_all 前 %.0f%%", p * 100),
               人数 = nrow(top), 命中风险会员 = tp,
               精确率 = tp / nrow(top) * 100,
               提升度 = (tp / nrow(top)) / base_rate,
               召回率 = tp / risk_in_join * 100)
  }))

  .reb_nz <- s05[rebate_m > 0]
  reb_nz_mm_pct  <- nrow(.reb_nz) / nrow(s05) * 100
  reb_rate_med   <- .reb_nz[, median(rebate_m / valid_bet_m)] * 100
  reb_rate_p99   <- unname(.reb_nz[, quantile(rebate_m / valid_bet_m, .99)]) * 100
  reb_member_pct <- mean(jj$rebate_sum > 0) * 100
})

## ---- S16 首末数行呈现（data.table 打印概念：实际行号，呈表纪律）----
.stage("S16 首末行呈现", {
  .ht_show <- function(dt, k = 3L) {
    n  <- nrow(dt)
    .f <- function(x) if (is.numeric(x)) format(x, scientific = FALSE, trim = TRUE, digits = 15)
                      else as.character(x)
    chr  <- dt[, lapply(.SD, .f)]
    sepr <- as.data.table(setNames(as.list(rep("---", ncol(chr))), names(chr)))
    out  <- rbindlist(list(chr[1:k], sepr, chr[(n - k + 1L):n]))
    out[, 行号 := c(paste0(1:k, ":"), "---",
                    paste0(format((n - k + 1L):n, big.mark = ",", trim = TRUE), ":"))]
    setcolorder(out, "行号")
    out[]
  }
  r01_ht <- .ht_show(r01[, ..r01_cols0])
  .s05_disp <- copy(s05)[, ym := NULL]
  setnames(.s05_disp, c("valid_bet_m","ggr_m","active_days_m","rebate_m"),
                      c("流水贡献","游戏输赢贡献","活跃稳定","退水支出"))
  s05_ht <- .ht_show(.s05_disp)
  omit_r01 <- nrow_r01 - 6L; omit_r01_pct <- omit_r01 / nrow_r01 * 100
  omit_s05 <- nrow_s05 - 6L; omit_s05_pct <- omit_s05 / nrow_s05 * 100
})

## ---- S17 标记事件时间描摹（第五部分之六：全部描述性，非因果）----
.stage("S17 标记事件时间描摹", {
  .lv <- sort(unique(s05$ym))
  .mx <- length(.lv)
  s05[, m_idx := match(ym, .lv)]

  .nx  <- unique(s05[, .(member_id, m_idx = m_idx - 1L)])[, has_next := TRUE]
  .s5n <- merge(s05, .nx, by = c("member_id","m_idx"), all.x = TRUE)
  .s5n[is.na(has_next), has_next := FALSE]
  .nxv <- s05[, .(member_id, m_idx = m_idx - 1L,
                  vb_next = valid_bet_m, ad_next = active_days_m, risk_next = risk_label)]
  .s5n <- merge(.s5n, .nxv, by = c("member_id","m_idx"), all.x = TRUE)

  ret_risk_n   <- .s5n[risk_label == 1L & m_idx < .mx, .N]
  ret_risk_pct <- .s5n[risk_label == 1L & m_idx < .mx, mean(has_next) * 100]
  ret_norm_pct <- .s5n[risk_label == 0L & m_idx < .mx, mean(has_next) * 100]
  vbr_risk <- .s5n[risk_label == 1L & m_idx < .mx & has_next == TRUE, median(vb_next / valid_bet_m)]
  vbr_norm <- .s5n[risk_label == 0L & m_idx < .mx & has_next == TRUE, median(vb_next / valid_bet_m)]
  adr_risk <- .s5n[risk_label == 1L & m_idx < .mx & has_next == TRUE, median(ad_next / active_days_m)]
  adr_norm <- .s5n[risk_label == 0L & m_idx < .mx & has_next == TRUE, median(ad_next / active_days_m)]

  .rk2 <- .s5n[risk_label == 1L & m_idx < .mx & has_next == TRUE]
  n_rk2       <- nrow(.rk2)
  remark_pct  <- .rk2[, mean(risk_next == 1L) * 100]
  unmark_pct  <- .rk2[, mean(risk_next == 0L) * 100]

  .m0 <- s05[risk_label == 1L, .(m0 = min(m_idx)), by = member_id]
  .evt <- s05[.m0, on = "member_id"][, tau := m_idx - m0]
  n_ever_unmark <- .evt[tau > 0L & risk_label == 0L, uniqueN(member_id)]

  evt_tbl <- rbindlist(lapply(-3:3, function(tt) {
    .el <- .m0[m0 + tt >= 1L & m0 + tt <= .mx]
    .pr <- .evt[tau == tt & member_id %in% .el$member_id]
    data.table(tau = tt,
               可观测会员数 = nrow(.el),
               在面板人数   = nrow(.pr),
               在面板率     = nrow(.pr) / nrow(.el) * 100,
               洗码中位     = median(.pr$valid_bet_m),
               GGR中位      = median(.pr$ggr_m),
               活跃天中位   = as.numeric(median(.pr$active_days_m)))
  }))
  evt_tm1_pres <- evt_tbl[tau == -1L, 在面板率]
  evt_tm1_vb   <- evt_tbl[tau == -1L, 洗码中位]
  evt_t0_vb    <- evt_tbl[tau ==  0L, 洗码中位]
  evt_t3_vb    <- evt_tbl[tau ==  3L, 洗码中位]
  evt_t3_pres  <- evt_tbl[tau ==  3L, 在面板率]

  .p0 <- .evt[tau == 0L, .(member_id, vb0 = valid_bet_m, ad0 = active_days_m)]
  .p1 <- .evt[tau == 1L, .(member_id, vb1 = valid_bet_m, ad1 = active_days_m, ggr1 = ggr_m)]
  .pp <- merge(.p0, .p1, by = "member_id")
  n_pair01   <- nrow(.pp)
  vb_ratio01 <- .pp[, median(vb1 / vb0)]
  ad_ratio01 <- .pp[, median(ad1 / ad0)]
  ggr_neg01  <- .pp[, mean(ggr1 < 0) * 100]

  bg_vb  <- s05[risk_label == 0L, median(valid_bet_m)]
  bg_ggr <- s05[risk_label == 0L, median(ggr_m)]
  bg_ad  <- s05[risk_label == 0L, as.numeric(median(active_days_m))]
})

```

::: {.callout-important}
## 本文件定位与血统声明

本文件**非独立报告**，而是 **`a168风控与客户分层评分体系_商业方案.qmd`** 家族旗下、
针对交付件 **`R01_late_shoe.csv`**（由 `a168_取数与核验_SQL总包_v3.sql` §R01 产出）
的专项技术与商业详解，v1.1.0 起并入交付件 **`S05_member_month_panel.csv`**（§S05 产出）
作外部标签交叉验证。本文件与既有 `a168会员活跃度分层_基准档_30局起.qmd`（D-06／`S_player_tail.csv`）、
`a168会员活跃度分层_高精度候选档_171局起.qmd`（D-06 v171）为**平行姊妹文件**，共享同一 YAML、
knitr 唤醒块、悬停术语库与血统声明体例，但**分析结论完全独立**——不共用、不复用彼二档已算数字。

**血统关系**：

| 层级 | 文件 | 本文件与之关系 |
|:--|:--|:--|
| 权威主件 | `a168风控与客户分层评分体系_商业方案.qmd` | 口径与方法论的**上位来源**；本文件不得与之冲突 |
| 权威主件 | `a168风控评分_精要商业报告.qmd` | 平行交付件 |
| 权威主件 | `a168_取数与核验_SQL总包_v3.sql` | 本文件所解读的 **§R01／§S05 代码原文所在**；本文件对应 §R01 注释所指之 `@sec-r01`／`r01-decision` |
| 姊妹文件 | `a168会员活跃度分层_基准档_30局起.qmd` | 同宗旁支，解读对象为 D-06／`S_player_tail.csv`（局内时序口径，非本文件之靴内位置口径） |
| 姊妹文件 | `a168会员活跃度分层_高精度候选档_171局起.qmd` | 同上，D-06 v171 候选臂 |
| 本文件 | `a168策略性靴尾下注风控与商业变现实测_R01.qmd` | 上述五者旗下的**交付件专项详解**（附属，非第六份权威文件；解读对象为 `R01_late_shoe.csv` 主档 + `S05_member_month_panel.csv` 交叉验证档） |

**审计基准**：凡本文件所述口径、阈值、结论，一律以三份权威主件为准；
若发现冲突，以权威主件为正、本文件为误，并须回改本文件而非反向修改主件。

**证据分级沿用**：`r tip("OBSERVED")` ／ `r tip("INFERRED")` ／ `r tip("UNKNOWN")`，
严重度沿用 `r tip("S1")` 至 S4 四档。

**本轮性质**：`a168会员活跃度分层_高精度候选档_171局起.qmd` v171-1.5.0 版变更日志明确记载
"本轮未开始 `R01_late_shoe.csv`／`C06_hedge_pairs.csv`／`risk_label` 相关分析"——
**本文件 v1.0.0 是 `R01_late_shoe.csv` 缺口的首次填补；v1.1.0 又以 `S05_member_month_panel.csv`
首次填补其中 `risk_label`（外部 L1a 标签）相关分析的缺口**。一切结论均为基于实际数据文件的
**新鲜实测**，非既有结论的转载或外推。
:::

# 引言

## 简介

本文档对 `a168_取数与核验_SQL总包_v3.sql` §R01 产出的交付件 `R01_late_shoe.csv` 进行完整的
技术解读与商业价值实测。该查询用于计算每个玩家在"靴内后段（相对靴位 ≥ 0.80，约当每靴最后
20% 的局位）"与"靴内前段"的差异化下注与盈亏表现，**建档时的原始业务假设**（详见 SQL 原文
注释）是验证"靴尾下注者是否具备可利用的信息优势"，以此评估是否值得投入风控资源建立"靴尾
下注"侦测规则。

v1.1.0 起，本文档并入 §S05 产出的交付件 `S05_member_month_panel.csv`（会员×月评分面板，
含 `r tip("L1a标签")`）：其一，新设**「数据口径」**专章，将两交付件的源数据与指标输出按
"关键字段／核心指标 × 业务含义／商业用途"逐项立表（见 @sec-data-caliber）；其二，新设
**第五部分「外部风险标签交叉验证」**——v1.0.0 的判别力检验只能使用内生的"净赢玩家"标签
（自证倾向已在文中声明），S05 带来的 L1a 标签使本报告首次得以对照**风控台实际处置留痕**
检验靴尾维度，属证据等级的实质升级（见 @sec-s05-cross）。

::: {.callout-warning}
## 与 `百家乐下注时机风控参数分析报告.md`（旧报告）的关系——判据已升级，非同一交付件的重跑

用户既往提供的 `百家乐下注时机风控参数分析报告.md`，以 **`bet04`（局内绝对局号）≥ 40**
作为"靴尾"判据，建议阈值组合为"占比 ≥ 60%、总订单 ≥ 30"。该报告本身在方法论上是严谨的
（有牌靴长度实测、有玩家首次下注局号分布、有参数扫描表格），但其判据自 2026-08-12 已被
`a168_取数与核验_SQL总包_v3.sql` 的 **B-01 斧正**明确取代：

> 依据：外指实测靴长分布（均值 49.86 局、P50=50、P75=52、P90=54、P99=58）。第 50 把的相对
> 靴位为 100.3%（以均值计），故 `round_no>=50`（旧报告用 `round_no>=40`，原理相同）实为
> "靴的最后一局及长于中位数的那半数靴"——约半数牌靴无末段可言，`late_share` 被系统性压低。

`R01_late_shoe.csv` 是该判据斧正后的**唯一在产交付件**，本报告即以此为分析对象，**不再沿用**
旧报告的 `bet04≥40` 绝对局号判据、`late_orders≥30` 靴尾订单下限、`late_ratio≥60%` 占比阈值
——三项旧参数均建立在已被推翻的绝对局号口径上，直接套用会重蹈"半数靴无靴尾可言"之系统性
偏差。本报告**沿用旧报告的分析骨架**（分析目的→数据口径→分布验证→参数扫描→推荐规则→SQL→
使用边界→结论）与**呈表纪律**，但**全部参数须以 `R01_late_shoe.csv` 实测重新导出**，不得
搬运旧报告数字。
:::

## 三套"靠后下注"判据辨析——本项目历史上最易致混的术语，须逐一切割

本项目历史上先后出现三套字面近似、实质独立的"靠后下注"判据，分属三条独立 SQL 管道、三份
互不相通的交付件。本报告只处理 R01；D-06、X-01 的既有结论**不构成、也不能佐证**本报告
的任何结论，反之亦然：

| | **R01（本文件解读对象）** | D-06（`_1_01.qmd`／`_171局起.qmd` 解读对象） | X-01 |
|:--|:--|:--|:--|
| 判据字段 | `shoe_pos = round_no / max_round` | `max_pr`（`PERCENT_RANK`，局内注单序位百分位） | `progress`（局内物理时间进度） |
| 判据性质 | **靴内相对位置**——该注单在其所属靴的第几成局位 | **局内下注顺序**——该玩家在该局是否是相对晚下注者，与靴长完全无关 | **局内物理时间**——下注时刻占开局到开牌总时长的比例 |
| 阈值 | `≥ 0.80` | `≥ 0.80` | `≥ 0.90` |
| 交付件 | `R01_late_shoe.csv`（会员级，`r nrow_r01` 行） | `S_player_tail.csv` / `S_player_tail_v171.csv` | `X_combo.csv`（数行，两规则组合矩阵） |
| 既有实测结论 | **本报告首次实测**（见第二部分） | 已证伪：符号检验 p=0.5847，五维 AUC 0.46~0.53 | 未见独立实测报告，`tail_share≥0.47` 已知偏离真 P90 达 −11.6% |
| 业务隐喻 | 更贴近国际公开判例（如 Ivey v Genting）所指"利用靴内牌堆成分变化"的经典算牌／edge-sorting 情境 | 更贴近"是否偷看其他玩家下注/牌路后跟注"的局内信息滞后情境 | 介于两者之间，物理计时口径 |

::: {.callout-caution}
## 三者不可互相佐证，也不可互相反证

D-06 已证伪"局内下注顺序无信息优势"，**不能**据此推断"靴内相对位置同样无信息优势"——
后者是本报告要独立回答的问题，答案见第二部分，**不预设**、**不援引**D-06 的结论方向。
反之，若本报告发现 R01 有信号，也**不能**反证 D-06 的证伪结论有误——二者是完全独立的假设检定。
:::

## 数据准入范围（逐层核验，全部据 SQL 原文逐字核实，`r tip("OBSERVED")`）

`R01_late_shoe.csv` **不是**对 139 天窗口内全体会员、全部注单的直接汇总，而是依次经过
**注单级过滤 → 靴内位置定标 → 会员级门槛**三层处理后的结果：

**第一层·注单级准入过滤**（在 `ranked`→`base` 两层完成）：

| 过滤条件 | 字段正名 | 业务含义 |
|:--|:--|:--|
| `dt >= '2026-03-21' AND dt < '2026-08-07'` | 营业日窗口 | 139 个完整营业日，右端点为开区间 |
| `bet02 = '101'` | 游戏类别 | 限定百家乐 |
| `rn = 1`（`ROW_NUMBER() OVER (PARTITION BY bet01 ...)`） | 版本去重 | 同一注单多次更新时只取最新版本 |
| `category = '1'` | 注单类别 | 限定一般注单 |
| `UPPER(TRIM(bet38)) = 'N'` | 非重对标记 | 剔除重复配对注单 |
| `bet05` 非空且为正整数 | 会员号有效性 | 剔除会员号缺失或异常者 |
| `bet11` 非空且为正数 | 汇率有效性 | 剔除汇率缺失或异常者 |
| `bet04` 非空且为正整数 | 局内序号有效性 | 靴内相对位置计算的分子必需 |
| `COALESCE(五级代理线关联测试线代理) IS NULL` | 测试线代理排除 | 依 `age022='1'` 排除公司测试线代理（214 条，跨五级代理线）名下注单 |

**第二层·靴内位置定标**（在 `shoe_len`→`enriched` 两层完成，**不删行、只算值**）：

- `shoe_len`：按 `(shoe_id, table_id)` 分组取 `MAX(round_no)` 为 `max_round`
  ——此为 B-01 斧正的核心：**定标基准逐靴现算，不假设固定 50**。
  ⚠ CTE 名 `shoe_len`（靴长）系 SQL 总包历史沿用之命名，其所算实为**最大局号**而非局数；
  SQL 总包已于 2026-08-18 在三处定义行统一加挂命名警示横幅（代码零改动）。
- `shoe_pos = round_no / max_round`；`is_late = 1[shoe_pos >= 0.80]`。

**第三层·会员级门槛**（对聚合后的会员级结果做事后过滤）：

| 过滤条件 | 字段正名 | 业务含义 |
|:--|:--|:--|
| `HAVING COUNT(*) >= 100` | 会员合格订单数下限 | 会员须至少 100 笔合格注单方入选本表 |

::: {.callout-note}
## SQL 原文明确要求：本表故意不设 `late_share` 筛选，须由 R 侧做命中／对照经济裁定

`a168_取数与核验_SQL总包_v3.sql` §R01 原注：

> ⚠️ 注意：此处**故意不加** `late_share >= 0.70` 的 `HAVING`。报告需要「命中组 vs 对照组」的
> hold% 对照才能做经济裁定（`@sec-r01` 的 `r01-decision`），只导命中组就没有对照组。
> 阈值筛选一律放在 R 侧做，SQL 只负责给全量底料。

`R01_late_shoe.csv` 因此是**全量底料**（`r nrow_r01` 名会员，`HAVING COUNT(*)>=100` 为唯一
会员级过滤），本报告第三部分即完成该处代码注释所要求的命中组／对照组经济裁定，对应
`{#sec-r01}` 与 `{#r01-decision}` 两处锚点。
:::

# 数据口径 {#sec-data-caliber}

::: {.callout-note}
## 本章定位

本章为 v1.1.0 新设，按「**源数据 → 指标输出**」两级、每级再按「**关键字段 → 核心指标**」
两目，逐项立表交代**业务含义**与**商业用途**。字段业务含义一律逐字取自
`a168_取数与核验_SQL总包_v3.sql` 的行级注释（`r tip("OBSERVED")`）；商业用途栏为本报告
对该字段实际用法的归位陈述，凡属推导性延伸均单独标注 `r tip("INFERRED")`。
:::

## 两交付件六元组身份核验（渲染时现算）

```{r}
#| label: id-sixtuple
#| echo: true
knitr::kable(
  id_tbl,
  align = c("l","r","r","l","l","l","l"),
  caption = sprintf("六元组身份锚定：文件名＋行数＋字节数＋MD5＋换行符＋编码（渲染时对本机文件现算；数据行数 = 按LF计总行数 − 表头 1 行）")
)
```

::: {.callout-warning}
## S05 来源沿革三项须知（S3 级登记，须随文件同行）

1. **编码非 UTF-8**：`S05_member_month_panel.csv` 实测须以 **GBK** 分支读入（读入分支见上表
   编码栏）——正是本项目久已登记的 Windows 中文 locale「GBK 编码陷阱」实例。本报告的数据
   入口已内建 UTF-8 → GBK 双分支自适应与「流水贡献」表头验真，读入即将中文表头正名为 ASCII
   工作名，杜绝跨环境乱码扩散。
2. **存在电子表格中转痕迹**：`退水支出` 零值以科学记数法 `0.00E+00` 落盘、`bet_date` 为
   非补零格式（如 `2026-3-1`，而 StarRocks `DATE_TRUNC` 原生输出为 `2026-03-01`）——两处
   均为典型电子表格再导出特征，`r tip("INFERRED")` 判定本档并非 Superset 导出原件的逐字节
   拷贝，中间经过至少一层表格软件转存。数值经解析后无碍分析，但**字节级血统不完整**，特此
   登记；若须字节级追溯，应回取 Superset 原始导出件。
3. **正例数与既有记载不符（版本身份待厘清）**：本档实测正例
   `r format(n_pos_mm, big.mark=",")` 会员-月／`r n_pos_member` 名会员；而 SQL 总包
   L6848–L6851 既有记载为「§P0C-07 直接计数 `r rec_p0c_mm`、S05 面板所载 `r rec_s05_mm`、
   会员粒度 `r rec_member_g`」。本档与记载相差 `r sprintf("%+d", d_mm)` 会员-月／
   `r sprintf("%+d", d_member)` 名会员——**三组数字并存，判定完全取决于版本身份**，
   本报告不做无据调和：本档数字以上表 MD5 为锚如实引用；差异原因（窗口端点／正例定义／
   面板重跑）标记 `r tip("UNKNOWN")`，立厘清工单（见第六部分方案六）。在厘清之前，
   对外引用一律注明所据版本之 MD5。
:::

## 一、源数据（ODS 库表层）

### 1. 关键字段：业务含义与商业用途

以下字段均以 `varchar(65533)` 存储于 StarRocks ODS，凡比较、运算一律先
`NULLIF(TRIM(...),'')` 再显式 `CAST`（工程铁律，两交付件 SQL 已逐处执行）：

| 库表 | 字段 | 业务含义（SQL 注释原文口径） | 商业用途（本报告归位） |
|:--|:--|:--|:--|
| `ods_a168_bet02` | `bet01` | 注单号 | 同注单号取最新版本之去重主键（`ROW_NUMBER` 按 `updatetime`／`sync_time`／`dt` 三级降序） |
| `ods_a168_bet02` | `bet02` | 游戏类别 | 恒限 `'101'`（百家乐），产品口径锁 |
| `ods_a168_bet02` | `bet03`／`bet04`／`bet39` | 靴号／局内序号／桌号 | 三段拼合为 `round_key`（局键）；`bet04` 亦是 R01 靴内相对位置分子 |
| `ods_a168_bet02` | `bet05` | 会员号 | 两交付件的实体主键（R01 之 `uid`、S05 之 `member_id`），跨档接线键 |
| `ods_a168_bet02` | `bet08` | 下注时间 | 有效单准入（非空）；X-01 进度口径另用（本报告不涉） |
| `ods_a168_bet02` | `bet09` | 玩法（庄／闲／和／对子等） | 本报告未拆玩法——正是第六部分方案四（边注专属拆分）所指缺口 |
| `ods_a168_bet02` | `bet11` | 汇率（= `ods_a168_currency.rate`，非 `origin_rate`） | 一切金额字段之除数：原币 → 统一口径，含 K／VNDK／IDRK 千位换算前提 |
| `ods_a168_bet02` | `bet13` | 下注金额（原币） | ÷汇率 → `stake`（本金）；R01 注额与 hold% 之分母 |
| `ods_a168_bet02` | `bet14` | 派彩金额（原币） | `(bet14−bet13)`÷汇率 → `game_pnl`（会员游戏输赢） |
| `ods_a168_bet02` | `bet16` | 退水金额（原币） | ÷汇率 → `rebate`；S05 `退水支出` 之源，NGR 方向核算件 |
| `ods_a168_bet02` | `bet17` | 会员净输赢（原币） | ÷汇率 → `net_pnl`（S05 管道保留，本报告未直接使用） |
| `ods_a168_bet02` | `validbet` | 有效投注（洗码量，原币） | ÷汇率 → `valid_bet`；S05 `流水贡献` 之源、退水计提基数 |
| `ods_a168_bet02` | `bet18`–`bet22` | 一至五级代理线 | 测试线剔除须**五级全查**（单级孤儿率 78.17%，五级完全孤儿率仅 1.371%） |
| `ods_a168_bet02` | `bet38` | 测试标识 | `UPPER(TRIM(...))='N'` 方为真实注单 |
| `ods_a168_bet02` | `category` | 注单类别 | `'1'`（一般注单）准入 |
| `ods_a168_bet02` | `dt` | 营业日分区（= `bet07` 账户日期） | 窗口切日唯一合法字段（严禁 `DATE(bet08)` 切日，差异 38.6%）；S05 月粒度 `DATE_TRUNC('month', dt)` 之基 |
| `ods_a168_bet02` | `eid`／`ip` | 荷官工号／下注 IP | S05 `n_ip` 之源；荷官维度本报告不涉 |
| `ods_a168_agent` | `age001`／`age022` | 代理编号／测试线二值标志（'1'=测试线） | 214 条测试线代理白名单（跨五级），两交付件共用同一剔除 CTE |
| `ods_a168_dailyreport_member` | `bet05`／`dt`／`risk` | 会员号／日期／风控标记 | `MAX(risk='1')` 月内聚合 → S05 `risk_label`，即 `r tip("L1a标签")`——本报告唯一外部风险标签 |

### 2. 核心指标：业务含义与商业用途

| 核心指标 | 定义（源数据层） | 业务含义 | 商业用途 |
|:--|:--|:--|:--|
| `stake`（本金） | `bet13 ÷ bet11` | 会员实际押注本金 | R01 全部注额指标与 hold% 分母；高价值分层排名键 |
| `valid_bet`（洗码量） | `validbet ÷ bet11` | 计入流水的有效投注（和局退注等不计） | 退水计提基数；S05 口径 hold% 分母；实测洗码／本金比中位约 0.90（见第五部分之二） |
| `game_pnl`（游戏输赢） | `(bet14 − bet13) ÷ bet11` | 会员视角单注输赢 | 取负聚合即 `r tip("GGR")`；两交付件盈亏口径之根 |
| `rebate`（退水） | `bet16 ÷ bet11` | 按洗码量返还会员的让利 | `r tip("NGR")` 方向核算件；实测集中于两个整费率契约档（渲染时现算读数见第五部分之四） |
| `GGR` | `-SUM(game_pnl)` | 平台毛利（会员净输即平台净赢） | 集中度分析（第四部分）、命中／对照经济裁定（第三部分）之核心 |
| `hold%` | `GGR ÷ SUM(stake)`（本金口径）或 `GGR ÷ SUM(valid_bet)`（洗码口径） | 单位投注的平台留存率 | 经济裁定唯一裁判指标；两种分母口径本报告分列呈现、不混用 |

## 二、指标输出（交付件层）

### 1. 关键字段：业务含义与商业用途

**交付件甲：`R01_late_shoe.csv`（会员粒度，15 列，`HAVING COUNT(*)>=100`）**

| 字段 | 业务含义 | 商业用途 |
|:--|:--|:--|
| `late_def` | 判据版本锁，恒 `shoe_pos>=0.80` | 版本身份口径锁；载入即断言 |
| `uid` | 会员号 | 实体主键；与 S05 `member_id` 接线 |
| `n_orders_all`／`n_orders_late` | 全部／靴尾段订单数 | 稳定性门槛（`≥30`）与准入（`≥100`）依据 |
| `late_share` | 靴尾段订单占比 | 本报告主角行为维度；假说检验与阈值扫描主变量 |
| `shoe_pos_p50` | 会员靴内位置中位数 | 行为时序维度之二 |
| `stake_late_avg`／`stake_early_avg`／`stake_ramp` | 段均注额与其比值（注额斜率） | 行为时序维度之三；双重信号交叉验证件 |
| `roi_late`／`roi_early` | 分段 ROI | 配对检验（第二部分）核心对 |
| `stake_late`／`game_pnl_late` | 靴尾段注额与盈亏合计 | 段级经济核算 |
| `stake_all`／`game_pnl_all` | 全段注额与盈亏合计 | hold%、GGR 集中度（第四部分）、提升度分层（第五部分之五）之基 |

**交付件乙：`S05_member_month_panel.csv`（会员×月粒度，10 列，`HAVING COUNT(*)>=30`／月）**

| 字段 | 业务含义 | 商业用途 |
|:--|:--|:--|
| `member_id` | 会员号 | 与 R01 `uid` 接线 |
| `bet_date` | 月初日期（`DATE_TRUNC('month', dt)`） | 面板时间轴；月度滚动监控之粒度 |
| `流水贡献` | 月洗码量合计 `SUM(valid_bet)` | 洗码口径价值度量；退水复核分母 |
| `游戏输赢贡献` | 月 GGR 贡献 `-SUM(game_pnl)` | 与 R01 盈亏口径互证（实测 Pearson r 见第五部分之二） |
| `活跃稳定` | 月内活跃天数 `COUNT(DISTINCT dt)` | 留存／粘性度量；窗口边界核验件（3 月上限 11 天、8 月上限 6 天） |
| `退水支出` | 月退水合计 `SUM(rebate)` | NGR 方向核算；契约档位复核 |
| `n_ip` | 月去重 IP 数 | 多 IP 行为线索（与 `I_ip_agg` 悬案同域，本报告仅作判别力对照） |
| `n_chain` | 月去重三级代理线数 | 实测恒为 1——单月无跨线会员（`r tip("OBSERVED")`） |
| `round_key` | 月内最小局键 `MIN(round_key)` | 结构抽样锚（桌号段实测恰 30 桌，与既有事实锁吻合）；**非**行为指标 |
| `risk_label` | `r tip("L1a标签")`（月内 `MAX(risk='1')`） | 本报告外部判别力检验（第五部分之三）唯一标签 |

**两交付件首末数行实览**（呈表纪律：实际行号，首段 `1:`–`3:`，分隔行 `---`，末段真实索引）：

```{r}
#| label: r01-head-tail
#| echo: true
knitr::kable(
  r01_ht,
  align = "r",
  caption = sprintf("R01_late_shoe.csv 首末 3 行（总行数 %s，总列数 %d；中间省略 %s 行，占 %.4f%%）",
                    format(nrow_r01, big.mark=","), ncol_r01,
                    format(omit_r01, big.mark=","), omit_r01_pct)
)
```

```{r}
#| label: s05-head-tail
#| echo: true
knitr::kable(
  s05_ht,
  align = "r",
  caption = sprintf("S05_member_month_panel.csv 首末 3 行（总行数 %s，总列数 %d；中间省略 %s 行，占 %.4f%%）",
                    format(nrow_s05, big.mark=","), ncol_s05,
                    format(omit_s05, big.mark=","), omit_s05_pct)
)
```

### 2. 核心指标：业务含义与商业用途

本报告在交付件字段之上现算的分析级核心指标：

| 核心指标 | 定义（交付件层） | 业务含义 | 商业用途 |
|:--|:--|:--|:--|
| 配对差值 `diff` | `roi_late − roi_early`（同会员） | 靴尾相对表现 | 假说主检验统计量（符号检验／Wilcoxon，第二部分） |
| 命中组 hold% 差 | 分组 `GGR÷注额` 之差 | 被标记群体是否侵蚀庄家优势 | 经济裁定（第三部分）；洗码口径＋扣退水复核（第五部分之四） |
| GGR 集中度 | 按 `stake_all` 排名的帕累托累计 | 价值集中结构 | 高价值分层（第四部分）；风控复核队列排序基础 |
| `risk_member` | S05 会员粒度 `MAX(risk_label)` | 窗口内曾被风控处置留痕 | 外部判别力检验之标签（第五部分之三） |
| 外部 AUC | `auc_manual(维度, risk_member)` | 维度对真实处置留痕的排序力 | 特征去留裁定：行为时序维度 ≈0.5 乃至反向，规模维度 0.77–0.92（含 `r tip("复核强度混杂")` 告诫） |
| `r tip("提升度")` | 分层精确率 ÷ 基准率 | 复核资源效率倍数 | 风控复核优先级队列量化（第五部分之五、第六部分方案二） |
| 洗码口径 hold%（扣退水前后） | `GGR÷洗码`、`(GGR−退水)÷洗码` | NGR 方向的留存率 | 裁定结论对退水的稳健性（第五部分之四） |
# 第一部分：`R01_late_shoe.csv` 结构与描述统计实测 {#sec-r01}

## 一、交付件身份核验

```{r}
#| label: r01-identity
#| echo: true
knitr::kable(
  data.table(
    项 = c("行数（会员数）", "列数（原始交付件）", "口径锁 late_def",
          "uid 唯一性", "会员合格订单下限"),
    实测值 = c(
      format(nrow_r01, big.mark = ","),
      as.character(ncol_r01),
      "恒为 \"shoe_pos>=0.80\"（核验通过，见 stopifnot 门闸）",
      "通过（行数=uid唯一数）",
      "HAVING COUNT(*) >= 100"
    )
  ),
  align = c("l","l"),
  caption = "R01_late_shoe.csv 结构与口径核验（渲染时现算；完整六元组身份锚定含 MD5 见「数据口径」章 @sec-data-caliber）"
)
```

`R01_late_shoe.csv` 输出列共 15 列：`late_def`（口径锁）、`uid`、`n_orders_all`、`n_orders_late`、
`late_share`、`shoe_pos_p50`、`stake_late_avg`、`stake_early_avg`、`stake_ramp`、`roi_late`、
`roi_early`、`stake_late`、`game_pnl_late`、`stake_all`、`game_pnl_all`，与 SQL 原文注释所列
"预期输出列"逐一对齐，`r tip("OBSERVED")`。

## 二、核心量（渲染时可复算）

```{r}
#| label: r01-core-table
#| echo: true
knitr::kable(
  data.table(
    项 = c("会员数", "总合格订单数（全体）", "靴尾订单数（shoe_pos≥0.80）",
          "靴尾订单占比（全体口径，订单加权）", "late_share = 0 的会员数（无一笔靴尾订单）",
          "GGR（总计）", "靴尾 GGR", "靴尾 GGR 占全体比"),
    实测值 = c(
      format(nrow_r01, big.mark=","),
      format(sum_orders_all, big.mark=","),
      format(sum_orders_late, big.mark=","),
      sprintf("%.2f%%", pct_late_orders),
      sprintf("%s（%.2f%%）", format(n_late_share_zero, big.mark=","), pct_late_share_zero),
      sprintf("%s（本报告 hold%% 单位货币）", format(round(ggr_total), big.mark=",")),
      format(round(ggr_late), big.mark=","),
      sprintf("%.2f%%", pct_ggr_late)
    )
  ),
  align = c("l","r"),
  caption = sprintf("R01_late_shoe.csv 核心量（%s 名会员逐行现算，渲染时读取原始CSV，非硬编码）",
                     format(nrow_r01, big.mark=","))
)
```

::: {.callout-note}
## 与"零偏好基准"20% 的对照——本报告实测的第一重线索

`shoe_pos≥0.80` 覆盖每靴最后 20% 的局位。若下注行为与靴内位置**完全无关**（零偏好基准），
`late_share` 理论期望值约为 20%。本报告实测**全体会员 `late_share` 均值为 `r sprintf("%.2f%%", ls_mean*100)`，
中位数 `r sprintf("%.2f%%", ls_p50*100)`**——与 20% 零偏好基准非常接近，仅温和偏高。

**该发现本身即是一条有意义的负向证据**：若"靴尾算牌"是本会员群体中普遍存在、被大量玩家
自发采用的策略，`late_share` 分布应明显右偏、显著高于 20%——实测并非如此，绝大多数会员的
下注节奏在靴内近乎均匀分布。
:::

## 三、`late_share` 分布实测

```{r}
#| label: r01-ls-dist
#| echo: true
knitr::kable(
  data.table(
    分位数 = c("P50","P75","P90","P95","P99"),
    late_share = sprintf("%.2f%%", c(ls_p50,ls_p75,ls_p90,ls_p95,ls_p99)*100)
  ),
  align = c("l","r"),
  caption = "late_share 全体分位数（渲染时现算）"
)
```

::: {.callout-warning}
## 与 D-06 之 `tail_share` P90（0.4269）表面相近，但两套判据不可互相佐证或替代

D-06 v171 版实测 `tail_share` P90 = 0.4269；本报告 R01 实测 `late_share` P90 = `r sprintf("%.4f", ls_p90)`
——两个数字**接近但判据完全独立**（详见引言之三套判据辨析表）。此处并列纯为提示读者两套
交付件的分布形状类似（均呈单峰、中度右偏），**不代表**两者衡量的是同一件事，行文中一律
分开注明来源交付件，杜绝互引。
:::

## 四、注额斜率（`r tip("注额斜率")`）实测——靠后下注是否伴随加注

```{r}
#| label: r01-ramp
#| echo: true
knitr::kable(
  data.table(
    项 = c("stake_ramp 均值", "stake_ramp 中位数", "stake_ramp > 2 的人数（靴尾均注达靴外2倍以上）"),
    实测值 = c(
      sprintf("%.4f", ramp_mean),
      sprintf("%.4f", ramp_median),
      sprintf("%s（%.3f%%）", format(n_ramp_gt2, big.mark=","), pct_ramp_gt2)
    )
  ),
  align = c("l","r"),
  caption = "注额斜率 stake_ramp 实测（渲染时现算）"
)
```

`stake_ramp` 中位数 `r sprintf("%.4f", ramp_median)` 极贴近 1——**全体会员层面不存在系统性的
"靴尾加大注码"行为**；仅 `r sprintf("%.3f%%", pct_ramp_gt2)` 的会员靴尾均注达靴外两倍以上，
且下一部分实测证实该极端子群体亦不构成经济显著群体。

# 第二部分：靴尾信息优势假说——首次实测 {#sec-r01-hypothesis}

::: {.callout-important}
## 建档时的原始业务假设（忠实还原 SQL 注释，为审计追溯完整性保留原始表述）

`a168_取数与核验_SQL总包_v3.sql` §R01 原文标题即为"策略性风控：靴内相对靴位 ≥ 0.80
……的下注占比 + 相对靴位 + 注额斜率 + 分段 ROI"，其潜在业务假设与旧报告
（`百家乐下注时机风控参数分析报告.md`）一脉相承：**若靴尾下注者能借由观察靴内已开出牌面、
估算剩余牌堆成分（近似国际公开判例所指之 edge-sorting／算牌情境），其靴尾段 ROI 应系统性
优于靴外段**。以下各节以此为待检假设，**全部使用真实数据现算**，结论不预设方向。
:::

## 一、配对检验：`roi_late` 是否系统性优于 `roi_early`

**方法**：仅取该会员**同时**在靴尾段与靴外段均有足够订单量的子集，逐会员计算
`diff = roi_late - roi_early`，以`r tip("符号检验")`为主检验（对厚尾分布稳健），
`r tip("Wilcoxon符号秩检验")`为交叉验证。样本量门槛比照本项目已确立的 `n≥30` 惯例
（见 D-06 系列 `HAVING COUNT(*)>=30` 之 L0 基线臂），另列 `n≥10`／`n≥50` 两档供稳健性对照。

```{r}
#| label: r01-sign-test
#| echo: true
knitr::kable(
  data.table(
    双侧样本量门槛 = c(">= 10", ">= 30（主检验，比照本项目 n≥30 惯例）", ">= 50"),
    符合条件会员数 = format(c(n_paired10, n_paired30, n_paired50), big.mark=","),
    `roi_late优于占比` = sprintf("%.1f%%", c(pct_pos10, pct_pos30, pct_pos50)),
    符号检验p值 = sprintf("%.4f", c(sign_p10, sign_p30, sign_p50)),
    结论 = c(
      ifelse(sign_p10 < 0.05, "显著（见下方方向提示）", "不显著"),
      ifelse(sign_p30 < 0.05, "显著", "不显著"),
      ifelse(sign_p50 < 0.05, "显著", "不显著")
    )
  ),
  align = c("l","r","r","r","l"),
  caption = "roi_late 与 roi_early 配对符号检验：三档样本量门槛对照（渲染时现算）"
)
```

```{r}
#| label: r01-wilcoxon-detail
#| echo: true
knitr::kable(
  data.table(
    检验方法 = c("符号检验（主检验）", "Wilcoxon 符号秩检验（交叉验证）", "配对差值均值", "配对差值中位数"),
    结果 = c(
      sprintf("p = %.4f（n=%s）", sign_p30, format(n_paired30, big.mark=",")),
      sprintf("p = %.4f", wilcox_p30),
      sprintf("%.4f 个百分点", diff_mean30*100),
      sprintf("%.4f 个百分点", diff_median30*100)
    )
  ),
  align = c("l","r"),
  caption = sprintf("n≥30 双侧门槛下之完整配对检验结果（n=%s，渲染时现算）", format(n_paired30, big.mark=","))
)
```

::: {.callout-caution}
## 结论：n≥30 主检验下，假说**不成立**——与 D-06 既有结论方向一致，但为独立证据、非同一检验的重复

在与本项目既有 `n≥30` 惯例对齐的样本量门槛下（`r format(n_paired30, big.mark=",")` 名会员），
`roi_late` 优于 `roi_early` 的会员占比为 **`r sprintf("%.1f%%", pct_pos30)`**，符号检验
**p = `r sprintf("%.4f", sign_p30)`**，Wilcoxon 符号秩检验 **p = `r sprintf("%.4f", wilcox_p30)`**，
**均远未达统计显著**——与掷硬币（50%）在统计上不可分辨。

**须明确交代 n≥10 档的方向性提示，不得选择性隐去**：在样本量门槛更宽松的 n≥10 档
（`r format(n_paired10, big.mark=",")` 名会员），符号检验 p = `r sprintf("%.4f", sign_p10)`
**已达统计显著**，但方向为 `roi_late` 优于占比仅 `r sprintf("%.1f%%", pct_pos10)`（**低于**50%）
——即**靴尾段表现略差、而非略优**，与"信息优势"假说所预期的方向**相反**。下一节的样本量
稳定性实测显示，`n_orders_late<10` 时个体 `roi_late` 估计噪声极大（P10–P90 宽度可达
`r sprintf("%.0f", bucket_tbl[bucket=="<10", width]*100)` 个百分点），
该档"显著"更可能是小样本噪声混入系统性偏误（如提前离场者、单次进出者的构成差异）而非真实
效应，此处如实列出、不作方向性解读，判 `r tip("UNKNOWN")`。
:::

## 二、稳健性核验：样本量对 `roi_late` 估计稳定性的影响

```{r}
#| label: r01-bucket-table
#| echo: true
knitr::kable(
  bucket_tbl[, .(
    `n_orders_late 分桶` = bucket,
    会员数 = format(count, big.mark=","),
    均值 = sprintf("%.2f%%", mean*100),
    标准差 = sprintf("%.2f%%", sd*100),
    P10 = sprintf("%.2f%%", p10*100),
    P90 = sprintf("%.2f%%", p90*100),
    `P10–P90宽度` = sprintf("%.1f个百分点", width*100)
  )],
  align = c("l","r","r","r","r","r","r"),
  caption = "roi_late 估计稳定性随 n_orders_late 收敛实测（渲染时现算，样本越少估计越不稳）"
)
```

**该表是本报告确立"分析须设 `n_orders_late≥30` 稳定性门槛"的直接实证依据**：`n_orders_late<10`
时 P10–P90 宽度达 `r sprintf("%.0f", bucket_tbl[bucket=="<10", width]*100)` 个百分点、
均值 `r sprintf("%.2f%%", bucket_tbl[bucket=="<10", mean]*100)`（明显偏离全体，为小样本极端值
主导）；随 `n_orders_late` 增至 `≥300`，宽度收窄至
`r sprintf("%.1f", bucket_tbl[bucket==">=300", width]*100)` 个百分点、
均值稳定于 `r sprintf("%.2f%%", bucket_tbl[bucket==">=300", mean]*100)` 附近，趋近全体
基线。**上一节 n≥10 档出现的"显著"效应发生在此表最不稳定的两个分桶区间，须以此表为背景
审慎解读，不宜作为独立结论**。

## 三、判别力核验：`AUC`——靴尾维度能否分辨最终盈亏

**方法**：以本报告内生标签 `r tip("净赢玩家")`（`game_pnl_all > 0`，全窗口对平台净赢的会员，
`r sprintf("%.2f%%", pct_net_winner)`）为参照，用秩相关手算法（等价 Mann-Whitney U，与
D-06 v171 §六之二 同源同法）逐维度计算 `r tip("AUC")`。**须提醒**：本标签为会员自身结果性
指标，非风控团队人工标注之 `risk_label`（该外部标签本轮仍未上传，此处不能、也不冒充替代）。

```{r}
#| label: r01-auc-table
#| echo: true
knitr::kable(
  data.table(
    维度 = c("late_share（行为性：靴尾下注占比）",
            "stake_ramp（行为性：靴尾注额斜率）",
            "shoe_pos_p50（行为性：靴尾中位靴内位置）",
            "n_orders_all（对照：总活跃度）",
            "roi_late（结果性，仅供对照，非行为证据）",
            "roi_early（结果性，仅供对照，非行为证据）"),
    AUC = sprintf("%.4f", c(auc_late_share, auc_stake_ramp, auc_shoe_pos_p50,
                             auc_n_orders_all, auc_roi_late, auc_roi_early)),
    判定 = c(
      ifelse(abs(auc_late_share-0.5)<0.05, "✗ 随机", "△ 待议"),
      ifelse(abs(auc_stake_ramp-0.5)<0.05, "✗ 随机", "△ 待议"),
      ifelse(abs(auc_shoe_pos_p50-0.5)<0.05,"✗ 随机", "△ 待议"),
      "（活跃度天然与结果相关，仅供背景对照）",
      "（结果性指标，见下方说明，不可作行为证据）",
      "（结果性指标，见下方说明，不可作行为证据）"
    )
  ),
  align = c("l","r","l"),
  caption = "各维度对「净赢玩家」标签的判别力 AUC 实测（渲染时现算）"
)
```

::: {.callout-note}
## 本报告最重要的一张表——与 D-06 独立复现同一模式

三项**行为性**维度（`late_share`／`stake_ramp`／`shoe_pos_p50`）AUC 全部落在
**`r sprintf("%.3f", min(auc_late_share,auc_stake_ramp,auc_shoe_pos_p50))` ~
`r sprintf("%.3f", max(auc_late_share,auc_stake_ramp,auc_shoe_pos_p50))`** 区间，与掷硬币
（0.5）几乎无法分辨——**这是继符号检验之后的第二重独立证据，且是与 D-06「尾段」假说
（AUC 0.46~0.53）完全独立复现出的同一模式**：不是本报告"抄用"了 D-06 的结论，而是**两套
互不相通的判据（局内时序 vs 靴内位置）各自独立实测，殊途同归**。

**须特别提醒 `roi_late`／`roi_early` 两栏不可误读**：其 AUC 明显更高（`r sprintf("%.2f",auc_roi_late)`／
`r sprintf("%.2f",auc_roi_early)`），但这是**结果对结果的重言式相关**（该会员靴尾段/靴外段
盈亏本就是其全局盈亏的组成部分，二者相关是算术必然，非行为信号）——且 `roi_early`
的 AUC（`r sprintf("%.4f", auc_roi_early)`）**高于** `roi_late`（`r sprintf("%.4f", auc_roi_late)`），
证明"靴尾段结果"并无特殊之处，只是任一段结果性 ROI 皆与总体结果性相关，**不可作为
"靴尾具备信息优势"的证据**，特此以对照形式呈现、防止误用。
:::

## 四、活跃度与靴尾占比的关系——无实质关联

```{r}
#| label: r01-spearman
#| echo: true
knitr::kable(
  data.table(
    项 = c("Spearman ρ（late_share vs n_orders_all）", "p 值"),
    结果 = c(sprintf("%.4f", rho_ls_norders), sprintf("%.2e", p_ls_norders))
  ),
  align = c("l","r"),
  caption = "靴尾占比与总活跃度之秩相关实测（渲染时现算）"
)
```

`r sprintf("%.2e", p_ls_norders)` 因样本量达 `r format(nrow_r01, big.mark=",")` 而技术上
"统计显著"，但相关系数 `r sprintf("%.4f", rho_ls_norders)` **接近零，无实质关联**——典型的
"统计显著 ≠ 实质显著"案例，本项目既有铁律要求逐案区分二者，此处照办：**不得**据 p 值
显著就宣称"活跃度与靴尾行为有关"。

## 五、本部分结论

::: {.callout-note}
## 三句话

1. **假说检定**：与本项目已确立的 `n≥30` 惯例对齐后，`roi_late` 并不系统性优于 `roi_early`
   （符号检验 p=`r sprintf("%.4f", sign_p30)`，Wilcoxon p=`r sprintf("%.4f", wilcox_p30)`）——
   靴尾信息优势假说**在本判据（`shoe_pos≥0.80`）下不成立**。
2. **判别力**：靴尾行为三维（`late_share`／`stake_ramp`／`shoe_pos_p50`）AUC 均落于
   0.5 附近，无判别力——与 D-06 判据（局内时序）各自独立复现出同一模式，二者互为**独立**
   （非重复、非因果）佐证。
3. **边界**：本结论针对的是**总体游戏盈亏（`game_pnl_all`，含主注与一切已结算注单）**，
   **不能**推广至对子／龙宝等边注的靴内成分敏感性——该命题需要边注专属 P&L 拆分数据，
   本交付件不含此粒度，判 `r tip("UNKNOWN")`，详见第六部分局限与商业方案章。
:::
# 第三部分：命中组 vs 对照组——经济裁定 {#r01-decision}

::: {.callout-important}
## 本部分回应 SQL 原注的明确要求

`a168_取数与核验_SQL总包_v3.sql` §R01 原注要求"报告需要「命中组 vs 对照组」的 hold% 对照才能
做经济裁定"。以下逐一给出，**方法为对每一候选阈值，将全体会员一分为二（命中组 `late_share≥阈值`／
对照组 `late_share<阈值`），比较两组之本报告 hold%、GGR 占比、盈利玩家占比**——不预设应该
选中哪一档阈值，先看数据说话。
:::

## 一、阈值扫描：命中组 hold% 是否低于对照组（即玩家是否占优）

```{r}
#| label: r01-scan-table
#| echo: true
knitr::kable(
  scan_tbl[, .(
    `late_share阈值` = sprintf("≥ %.2f%%", 阈值*100),
    `命中人数` = format(命中人数, big.mark=","),
    `命中人数占比` = sprintf("%.2f%%", 命中人数占比),
    `命中组GGR占全体比` = sprintf("%.2f%%", GGR占比),
    `命中组hold%` = sprintf("%.3f%%", 命中hold),
    `对照组hold%` = sprintf("%.3f%%", 对照hold),
    `命中组盈利玩家占比` = sprintf("%.2f%%", 命中盈利占比),
    `对照组盈利玩家占比` = sprintf("%.2f%%", 对照盈利占比)
  )],
  align = c("l","r","r","r","r","r","r","r"),
  caption = "late_share 阈值扫描：命中组 vs 对照组全指标对照（渲染时现算，9档阈值）"
)
```

::: {.callout-caution}
## 经济裁定结论：命中组 hold% **未曾**低于对照组——无任何一档阈值支持"玩家占优"

扫描全部 9 档阈值（20%~70%，详细读数见上表），**命中组本报告 hold% 与对照组多数档位处于
同一量级，且在样本量较充足的中高段阈值（0.30~0.60）总体呈现命中组 hold% 略高于对照组的
态势**，即公司在这些被行为标记为"靴尾集中"的会员身上，边际优势不降反有轻微上升
——与"信息优势"假说所预期的方向（命中组应更低 hold%、玩家更占优）**相反**。

`late_share≥0.30`（覆盖 `r sprintf("%.1f%%", scan_tbl[阈值==0.30, 命中人数占比])` 会员，
即 `r format(scan_tbl[阈值==0.30,命中人数], big.mark=",")` 人）一档具体读数：
命中组 hold% `r sprintf("%.3f%%", scan_tbl[阈值==0.30,命中hold])`，
对照组 hold% `r sprintf("%.3f%%", scan_tbl[阈值==0.30,对照hold])`；
该组仅贡献全体 GGR 的 `r sprintf("%.2f%%", scan_tbl[阈值==0.30,GGR占比])`
（对比其 `r sprintf("%.1f%%", scan_tbl[阈值==0.30,命中人数占比])` 的会员数占比，**价值占比反低于人数占比**，
未见"高价值集中"现象）。

**低阈值档（0.20）出现命中组 hold% 反低于对照组的现象须如实交代、不得选择性隐去**：因 0.20
已低于全体 `late_share` 均值（`r sprintf("%.2f%%", ls_mean*100)`），此档"命中组"实为覆盖多数
普通会员的宽松切法，不具备"筛出特殊行为"的操作意义，此处波动应判为噪声而非信号，不构成
对上述结论的反驳。
:::

> **退水（NGR 方向）敏感性预告**：本部分 hold% 为本金口径、未扣退水。v1.1.0 已以 S05 面板
> 的实测退水在**洗码量口径＋扣退水口径**下重做命中组／对照组对照——**裁定方向不变**
> （命中组两种口径均未低于对照组），详见第五部分之四（@sec-s05-cross）。

## 二、双重信号交叉验证：高频靴尾 × 高注额斜率

**动机**：单一维度（仅占比高，或仅注额斜率高）信号微弱，若"靴尾算牌"真实存在，理应表现为
**复合信号**——既偏好在靴尾下注，又特意在靴尾放大注码。以下取 `late_share≥30%` 且
`stake_ramp≥1.5` 的交集验证。

```{r}
#| label: r01-double-signal
#| echo: true
knitr::kable(
  data.table(
    分组 = c("双重命中（late_share≥30% 且 stake_ramp≥1.5）", "其余全体会员（对照）"),
    会员数 = format(c(n_double, nrow_r01-n_double), big.mark=","),
    占全体比 = sprintf("%.3f%%", c(pct_double, 100-pct_double)),
    `GGR占全体比` = sprintf("%.3f%%", c(ggr_pct_double, 100-ggr_pct_double)),
    `本报告hold%` = sprintf("%.3f%%", c(hold_double, hold_rest)),
    盈利玩家占比 = sprintf("%.2f%%", c(pct_profit_double, pct_profit_rest))
  ),
  align = c("l","r","r","r","r","r"),
  caption = "双重信号（高频靴尾 × 高注额斜率）交叉验证（渲染时现算）"
)
```

::: {.callout-warning}
## 复合信号越极端，公司 hold% 越高——与"更精密的算牌者应更占优"的直觉相反

双重命中组仅 `r format(n_double, big.mark=",")` 人（`r sprintf("%.3f%%", pct_double)`），
贡献全体 GGR 的 `r sprintf("%.3f%%", ggr_pct_double)`（经济体量可忽略），其本报告
hold% 达 `r sprintf("%.3f%%", hold_double)`，**是全部切法中最高的一档**，明显高于对照组的
`r sprintf("%.3f%%", hold_rest)`。该组盈利玩家占比 `r sprintf("%.2f%%", pct_profit_double)`
确实略高于对照组 `r sprintf("%.2f%%", pct_profit_rest)`，**但这是人数口径而非金额口径**——
小群体、高方差下少数人赢钱、多数人仍贡献净损失，属于典型的"人数占比与金额占比不同向"现象
（本项目 D-06 系列附录已就此类现象多次警示，须并读、不可单看人数占比），**不构成"该复合
行为群体系统性占优"的证据**。
:::

## 三、极端个案定性核验（`late_share` 前 8 名）

```{r}
#| label: r01-extreme-cases
#| echo: true
extreme_tbl <- r01[order(-late_share)][1:8,
  .(uid, n_orders_all, n_orders_late,
    late_share = sprintf("%.2f%%", late_share*100),
    stake_ramp = sprintf("%.3f", stake_ramp),
    roi_late = sprintf("%.2f%%", roi_late*100),
    roi_early = sprintf("%.2f%%", roi_early*100),
    game_pnl_all = format(round(game_pnl_all), big.mark=","))]
knitr::kable(extreme_tbl, align = c("r","r","r","r","r","r","r","r"),
  caption = "late_share 全体最高 8 名会员逐行核验（渲染时现算，脱敏后仅示 uid 与业务指标）")
```

该 8 名 `late_share` 全体最高的会员中，`game_pnl_all` 呈**正负混杂**——若靴尾行为真具备
系统性信息优势，理应看到该组一致为正值（净赢家）；实测并非如此，与前述统计检验结论一致。

# 第四部分：GGR 集中度——独立于靴尾假说、可持续复用的经营价值

::: {.callout-important}
## 本部分性质：与第二、三部分假说检定完全独立的正向发现

不问"靴尾行为是否异常"，改问"`R01_late_shoe.csv` 既有的会员级金额字段（`stake_all`／
`game_pnl_all`）能否直接支撑经营决策"。此为本报告与 D-06 系列"已验证可用：经营价值集中度"
一节同性质、但**独立计算、独立数据源**的正向商业结论。
:::

```{r}
#| label: r01-pareto-table
#| echo: true
knitr::kable(
  data.table(
    `按投注额排名` = c("前 1%", "前 5%", "前 10%", "前 20%"),
    会员数 = format(c(pa1$n, pa5$n, pa10$n, pa20$n), big.mark=","),
    贡献GGR比例 = sprintf("%.2f%%", c(pa1$ggr_pct, pa5$ggr_pct, pa10$ggr_pct, pa20$ggr_pct))
  ),
  align = c("l","r","r"),
  caption = sprintf("GGR 集中度（帕累托分布，按 stake_all 排名，%s 名会员全量现算）",
                     format(nrow_r01, big.mark=","))
)
```

::: {.callout-note}
## 商业含义：价值高度集中于极少数高投注会员，与"靴尾行为"无关

按投注额排名前 1% 的会员（`r format(pa1$n, big.mark=",")` 人）贡献了全体 GGR 的
**`r sprintf("%.1f%%", pa1$ggr_pct)`**；前 10%（`r format(pa10$n, big.mark=",")` 人）贡献
**`r sprintf("%.1f%%", pa10$ggr_pct)`**。这是经典博彩业"鲸鱼"集中度模式，**与靴尾下注行为
是否异常完全正交**——第二、三部分已证实靴尾维度对盈亏几乎无判别力（AUC≈0.5），故此处
的高价值会员筛选**不应**、也**不能**用靴尾维度代理，须直接用 `stake_all`／`n_orders_all`
等规模维度筛选，与 D-06 系列既有结论（"携带风险信息的是金额，不是压哨"）方向完全一致，
构成第三重独立佐证。
:::
# 第五部分：外部风险标签交叉验证（S05 面板） {#sec-s05-cross}

::: {.callout-important}
## 本部分定位：把"内生标签"升级为"外部标签"

v1.0.0 的判别力检验（第二部分之四）只能使用**内生**的"净赢玩家"标签，其自证倾向已在原文
声明。本部分改用 `S05_member_month_panel.csv` 携带的 `r tip("L1a标签")`——**风控台实际处置
留痕**——对同一批行为维度重做判别力检验。这是证据等级的实质升级：标签不再由本报告自身的
盈亏数据构造，而来自独立的人工处置记录。两交付件同出一套准入管道（同一测试线剔除、同一
去重、同一窗口），接线键为会员号。
:::

## 之一、面板结构与内部一致性

```{r}
#| label: s05-month-structure
#| echo: true
knitr::kable(
  month_tbl,
  align = c("l","r","r","r","r","c"),
  caption = sprintf("S05 面板月度结构（总行数 %s，会员 %s 名，正例 %s 会员-月；窗口 2026-03-21 至 2026-08-06）",
                    format(nrow_s05, big.mark=","), format(n_s05_members, big.mark=","),
                    format(n_pos_mm, big.mark=","))
)
```

四项内部一致性核验全部通过（`r tip("OBSERVED")`，载入即断言、不通过即停止渲染）：

1. **粒度**：（`member_id`, `bet_date`）无重复，会员×月粒度成立；
2. **窗口边界**：3 月活跃天数实测最大值 `r month_tbl[ym=="2026-03", 活跃天数实测max]` 天、
   8 月实测最大值 `r month_tbl[ym=="2026-08", 活跃天数实测max]` 天，恰好顶满而不逾越
   窗口理论上限（11 天／6 天）——与 §S05 SQL 的 `dt >= '2026-03-21' AND dt < '2026-08-07'`
   半开区间逐日吻合；
3. **桌台口径锁**：`round_key` 第三段（桌号）去重恰 30 桌，与既有 OBSERVED 事实
   （30 张活跃百家乐桌台）吻合；
4. **单链归属**：`n_chain` 实测恒为 1——**任一会员单月从未横跨两条三级代理线**，
   跨线洗量在月粒度上不存在。

在场月数分布右偏：`r format(mon1_cnt, big.mark=",")` 名会员（`r sprintf("%.1f%%", mon1_cnt/nrow(mg)*100)`）
仅现身 1 个月，6 个月全勤者仅 `r sprintf("%.2f%%", full6_pct)`——月度面板的留存结构本身
即是后续滚动监控（第六部分方案六）的底数。

## 之二、与 R01 的口径互证

两交付件在共同会员上的盈亏口径互证（R01 之 `-game_pnl_all` 对 S05 之 `游戏输赢贡献` 会员合计）：

- **相关**：Pearson r = `r sprintf("%.6f", r_pear)`，Spearman ρ = `r sprintf("%.6f", r_spear)`；
- **逐员全等**（容差 1e-6）：`r sprintf("%.2f%%", eq_pct)` 的会员两档 GGR 完全相等；
- **差异方向**：`r sprintf("%.2f%%", neg_pct)` 的会员 S05 合计**小于** R01（S05 的
  `HAVING COUNT(*)>=30`／月 剔掉了薄月订单），另有 `r sprintf("%.2f%%", pos_pct)` 的会员
  S05 合计**大于** R01——乍看不可能（S05 订单集应为 R01 子集），实则机制自洽：被剔掉的
  薄月若是**会员赢钱月**（该月 GGR 贡献为负），剔除后合计反而变大。`r tip("INFERRED")`，
  与准入规则完全一致，不构成数据矛盾。

洗码量／本金比（交集会员）：p10 = `r sprintf("%.4f", vb_p10)`、中位 = `r sprintf("%.4f", vb_p50)`、
p90 = `r sprintf("%.4f", vb_p90)`，**无一会员超过 1**（超 1 占比 `r sprintf("%.2f%%", vb_over1_pct)`）
——洗码量恒不大于本金，与百家乐有效投注规则（和局退注等不计洗码）方向一致，两金额体系互洽。

边界会员逐一说清（不留悬账）：

- **仅在 R01、不在 S05** 共 `r n_r01_only` 人：其总订单中位数 `r r01_only_p50` 单
  （最大 `r r01_only_max` 单）——刚过 R01 的 `>=100` 总量门槛，但摊薄到各月无一月达到
  S05 的 `>=30` 单／月门槛，两档准入规则的必然缝隙，非数据缺失；
- **风险会员覆盖**：S05 全部 `r n_pos_member` 名风险会员中 `r risk_in_join` 名落入交集；
  唯一未落入者仅现身 `r miss_risk_months` 个月、合计洗码 `r format(round(miss_risk_vb), big.mark=",")`、
  活跃 `r miss_risk_days` 天——总订单不足 100 而被 R01 准入排除的小额账户；
- **仅在 S05、不在 R01** 共 `r format(n_s05_only, big.mark=",")` 人（单月 ≥30 单
  但窗口总量 <100 单的浅度会员），不进入本部分任何判别力口径。

## 之三、行为维度对 L1a 标签的判别力——主角维度全军覆没，且方向反转

交集口径：n = `r format(n_join, big.mark=",")`，正例 `r risk_in_join` 名
（基准率 `r sprintf("%.4f%%", base_rate*100)`）。`stake_ramp`／`shoe_pos_p50`／`roi_late`
三列各有 `r format(na_late_join, big.mark=",")` 行 NA（即 `late_share = 0` 的无靴尾订单
会员，其中正例 `r na_late_pos` 名），沿用与第二部分同一 `auc_manual` 秩法自动剔除。

```{r}
#| label: s05-auc-ext
#| echo: true
knitr::kable(
  auc_ext_tbl[, .(维度, 类别, AUC = sprintf("%.4f", AUC))],
  align = c("l","l","r"),
  caption = sprintf("十二维度对 L1a 外部风险标签的 AUC（交集 n=%s，正例 %d；auc_manual 秩法，NA 自动剔除）",
                    format(n_join, big.mark=","), risk_in_join)
)
```

::: {.callout-caution}
## 关键读数一：主角维度不仅无判别力，`late_share` 方向**反转**

`late_share` 对外部标签 AUC = `r sprintf("%.4f", auc_ls_ext)`——**低于 0.5**。方向检验
（非配对 Mann–Whitney）：风险组 `late_share` 中位 `r sprintf("%.4f", med_ls_risk)`
**低于**非风险组中位 `r sprintf("%.4f", med_ls_norm)`（p `r ifelse(mw_ls_p < 1e-4, "< 0.0001", sprintf("= %.4f", mw_ls_p))`）。
即：**被风控实际处置过的会员，反而更少在靴尾下注**。若以"靴尾集中"作独立触发器，
不仅抓不到已被处置者，还会**反向排除**他们。`stake_ramp`（`r sprintf("%.4f", auc_sr_ext)`）与
`shoe_pos_p50`（`r sprintf("%.4f", auc_sp_ext)`）亦均在 0.5 邻域。这与第二部分（内生标签
AUC≈0.5）、第三部分（命中组 hold% 未低于对照）构成**三方向同向**的证据链，靴尾维度作为
独立风控触发器的价值判定至此闭环。
:::

::: {.callout-warning}
## 关键读数二：规模维度高 AUC ≠ 预测力——`r tip("复核强度混杂")` 告诫

`stake_all` AUC `r sprintf("%.4f", auc_sk_ext)`、`n_orders_all` `r sprintf("%.4f", auc_no_ext)`、
GGR 贡献 `r sprintf("%.4f", auc_ggr_ext)`——规模／价值维度对 L1a 标签判别力极强。但 L1a
标签出自人工处置留痕：高注额、高频、高贡献的账户天然获得更多风控注视，**"被标记"与
"被看见"在标签生成机制中纠缠**。故本报告将此读数定性为**复核优先级排序价值**
（`r tip("INFERRED")`），而非行为风险的纯预测力；因果性结论须待处置台账的准实验框架
（主方案既有 PSM＋DID 管道）另行裁定。
:::

## 之四、退水敏感性：NGR 方向复核——裁定结论不变

第三部分的经济裁定以本金口径 hold%、未扣退水。S05 携带实测退水，本节在**洗码量口径**下
补做扣退水复核（交集会员，命中判据沿用 `late_share ≥ 0.30`）：

```{r}
#| label: s05-ngr-check
#| echo: true
knitr::kable(
  ngr_tbl[, .(组别, 会员数 = format(会员数, big.mark=","),
              `GGR÷洗码` = sprintf("%.4f%%", hold_vb),
              `扣退水后(GGR−退水)÷洗码` = sprintf("%.4f%%", hold_net),
              退水率 = sprintf("%.4f%%", rebate_rt))],
  align = c("l","r","r","r","r"),
  caption = sprintf("NGR 方向敏感性：命中组 vs 对照组（洗码量口径；全交集退水÷GGR = %.3f%%）",
                    reb_over_ggr)
)
```

- 全交集：洗码口径 hold `r sprintf("%.4f%%", hold_vb_all)`，扣退水后 `r sprintf("%.4f%%", hold_net_all)`，
  退水合计仅占 GGR 的 `r sprintf("%.3f%%", reb_over_ggr)`——量级不足以翻转任何裁定；
- 命中组扣退水后 hold 仍**高于**对照组，与第三部分本金口径同向——**"命中组未占优"的
  经济裁定对退水稳健**；
- 退水结构侧写：月粒度退水非零者仅 `r sprintf("%.2f%%", reb_nz_mm_pct)` 会员-月
  （交集会员口径 `r sprintf("%.2f%%", reb_member_pct)`）；非零者退水÷洗码中位
  **恰为 `r sprintf("%.4f%%", reb_rate_med)`**、p99 **恰为 `r sprintf("%.4f%%", reb_rate_p99)`**
  ——两个整齐档位即洗码退水的**契约费率**（`r sprintf("%.1f%%", reb_rate_med)` 常规档／`r sprintf("%.1f%%", reb_rate_p99)` 上限档，`r tip("INFERRED")`），
  可直接用于 `r tip("NGR")` 预算与代理占成核算的费率假设复核。

## 之五、高价值分层 × 风险复核优先级——给第四部分补上"风控收益"维度

第四部分证明 GGR 高度集中于头部注额层；本节以 L1a 标签检验：**同一套按 `stake_all` 排序的
高价值分层，天然就是风控复核的高效优先级队列**：

```{r}
#| label: s05-lift-table
#| echo: true
knitr::kable(
  lift_tbl[, .(分层, 人数 = format(人数, big.mark=","), 命中风险会员,
              精确率 = sprintf("%.3f%%", 精确率), 提升度 = sprintf("%.1fx", 提升度),
              召回率 = sprintf("%.1f%%", 召回率))],
  align = c("l","r","r","r","r","r"),
  caption = sprintf("按 stake_all 分层的风险会员命中提升度（基准率 %.4f%%；交集 n=%s，正例 %d）",
                    base_rate*100, format(n_join, big.mark=","), risk_in_join)
)
```

按注额排序的前 10% 会员即覆盖 `r sprintf("%.1f%%", lift_tbl[3, 召回率])` 的已处置风险会员，
复核效率为随机抽查的 `r sprintf("%.1f", lift_tbl[3, 提升度])` 倍；前 1% 的提升度达
`r sprintf("%.1f", lift_tbl[1, 提升度])` 倍。此即第六部分方案二（高价值会员分层）的
**风控侧增量论据**：同一张分层表，营销侧用于 VIP 经营，风控侧用于复核排程，一次建设、
两处复用。（仍受 `r tip("复核强度混杂")` 约束：此为**排序效率**证据，非因果证据。）

## 之六、标记会员前后的后果查证——五域可识别性审计与事件时间实测 {#sec-mark-consequence}

::: {.callout-important}
## 先答总问：能不能算？——分域裁定，不可一概而论

「标记会员前后带来的后果」横跨五个后果域，可识别性天差地别。**顶尖统计模型不能救数据之所无**：
模型选得再对，缺识别条件与缺数据源的域照样算不出。本节先以 S05 面板**实算**当下可算的部分
（会员级行为后果的描述性事件时间轮廓），再对五域逐一出具可识别性裁定与所缺工单。
:::

### （一）当下可实算部分：标记前后行为轨迹的事件时间描摹

以每名标记会员首个 `risk_label = 1` 月为 `r tip("事件时间")` 原点（τ = 0），全体
`r n_pos_member` 名标记会员对齐后的月度轮廓（分母 = 该 τ 落在窗口内的会员数）：

```{r}
#| label: s05-event-time
#| echo: true
knitr::kable(
  evt_tbl[, .(tau,
              可观测会员数 = format(可观测会员数, big.mark = ","),
              在面板人数   = format(在面板人数,   big.mark = ","),
              在面板率     = sprintf("%.1f%%", 在面板率),
              洗码中位     = format(round(洗码中位),  big.mark = ","),
              GGR中位      = format(round(GGR中位),   big.mark = ","),
              活跃天中位   = sprintf("%.1f", 活跃天中位))],
  align = c("r","r","r","r","r","r","r"),
  caption = sprintf("标记会员事件时间轮廓（τ=0 为首标月；面板准入 HAVING>=30 单／月；n=%d 名标记会员）",
                    n_pos_member)
)
```

四条实测读数（`r tip("OBSERVED")`，全为描述性）：

1. **标记发生在峰值月**：τ = 0 洗码中位 `r format(round(evt_t0_vb), big.mark=",")`，
   较 τ = −1 的 `r format(round(evt_tm1_vb), big.mark=",")` 翻倍有余——**风控是在会员
   最活跃的月份按下标记键的**。这是教科书级的"入选即峰值"选择效应：任何朴素的
   标记前后对比，都会把此后的均值回归误读为"标记的后果"。
2. **标记前多数已在场**：τ = −1 在面板率 `r sprintf("%.1f%%", evt_tm1_pres)`——标记
   非发生于新客，而发生于已成规模的存量会员生命周期中段。
3. **标记后梯度衰减**：在面板率自 τ = 0 的 100% 降至 τ = +3 的
   `r sprintf("%.1f%%", evt_t3_pres)`，洗码中位同步降至
   `r format(round(evt_t3_vb), big.mark=",")`——但此衰减**捆绑**了处置动作
   （`mem016`／`mem017` 权限限制）、自然均值回归与面板 `HAVING>=30` 截断三重成分，
   **不可归因于"标记"本身**。
4. **留下来的反而加码**：τ0→τ1 双月在场的 `r n_pair01` 名配对会员，洗码环比中位
   `r sprintf("%.4f", vb_ratio01)`、活跃天环比中位 `r sprintf("%.4f", ad_ratio01)`——均**不降反升**；
   其中 `r sprintf("%.1f%%", ggr_neg01)` 在标记次月反赢（GGR 贡献为负）。总量衰减主要由
   **离场者**驱动，而非留存者收手。

日历合并对照（构成参照，**非因果对照**）：标记月的次月在面板率
`r sprintf("%.1f%%", ret_risk_pct)`（n = `r ret_risk_n`），远高于非标记月的
`r sprintf("%.1f%%", ret_norm_pct)`——此差主要是**构成效应**（标记集中于规模会员，
规模会员本就更易跨过月度 30 单门槛），恰是第五部分之三"规模绑定"结论的又一面镜像；
留存者洗码环比中位 `r sprintf("%.4f", vbr_risk)`（标记）对 `r sprintf("%.4f", vbr_norm)`（非标记）、
活跃天环比中位 `r sprintf("%.4f", adr_risk)` 对 `r sprintf("%.4f", adr_norm)`——标记组留存者
的洗码收缩略深。

### （二）误判可不可以算？——点识别不可能，代理量可算

**误判率的分子分母需要独立于标签本身的真值**（该会员"实际上是否该标"），而本项目
不存在此真值：`r tip("L1a标签")` 本身就是机构判断。故**误判率不可点识别**，只能给代理量：

- 标记月次月仍在面板的 `r n_rk2` 个会员-月中，次月再标率 `r sprintf("%.1f%%", remark_pct)`、
  `r tip("解除率")` `r sprintf("%.1f%%", unmark_pct)`；全体 `r n_pos_member` 名标记会员中
  `r n_ever_unmark` 名在标记后出现过 `risk_label = 0` 月份。
- **解除 ≠ 误判**（可能是案结、行为终止或标签惯例），解除率只构成误判讨论的**上界参考**；
  要逼近真误判率，唯一正路是**金标准复核抽样**：对标记与未标记会员分层抽样、双标注人
  盲评、以 Cohen's κ 报告标注一致性——此为主方案质量管理体系既有思路的直接延伸，列入
  下方工单。

### （三）五域可识别性总裁定

| 后果域 | 当下可算？ | 因果可识别？ | 对口顶尖设计 | 缺口／工单 |
|:--|:--|:--|:--|:--|
| 会员级盈利·流水·留存 | ✅ 本节描述性轮廓已算 | **有条件可估** | `r tip("交错采纳")`分组-时期 DID（Callaway–Sant'Anna；Sun–Abraham）＋事前匹配，沿用主方案 PSM＋事件研究 DID 三硬门（SMD／`r tip("平行趋势")`／MDE） | ①去 `HAVING>=30` 的原始月度重取数（消面板截断）②处置台账 `ods_a168_log_mem_change` 时间戳接线（月粒度→日粒度）③按处置内容（`mem016` 账户激活／`mem017` 投注权限）分臂，拆"标记"与"执法"之效 |
| 误判率 | ⚠️ 解除率代理量已算 | **点识别不可能**（无独立真值） | 金标准复核抽样＋双标注盲评（Cohen's κ）＋敏感性区间 | 复核样本设计与标注人力 |
| 新会员人数 | ❌ | **功效趋零**：窗口内标记仅 `r n_pos_member` 人，占 721,190 名投注会员之 `r sprintf("%.3f%%", n_pos_member/721190*100)`——个体处置传导至公司级新客流量的任何效应，远低于日度注册序列噪声下限 | 中断时间序列（ITS）／合成 DID——仅适用于**政策级**变更（如整线新规），不适用于个体标记 | 注册主档表名与日期口径未在本项目核实（`r tip("UNKNOWN")`） |
| 市场份额 | ❌ | **不可识别**（无同业对照） | 合成控制需可比运营商捐赠池 | 外部市场数据源全缺 |
| 公司名声 | ❌ | **不可识别**（无舆情信号源） | 品牌提及／舆情面板＋事件研究 | 舆情采集管道未建 |

::: {.callout-warning}
## 因果六戒——本节数字为何一概不许当因果读

一戒**峰值入选**（τ=0 即峰值，均值回归冒充"后果"）；二戒**捆绑处置**（标记与权限限制
同月发生，效应不可分）；三戒**面板截断**（`HAVING>=30` 使"离场"与"降量至 29 单"不可
区分）；四戒**月粒度**（标记具体日期在月内未知，事件窗对齐误差 ±30 天）；五戒**小样本
功效**（n = `r n_pos_member`，跨月衰减的置信区间宽）；六戒**复核强度混杂**（第五部分之三
既有告诫）。六戒俱在，故本节全部读数标注**描述性**；因果版本须待上表工单三件套落地后，
以 Callaway–Sant'Anna／Sun–Abraham 估计量重跑。方法论文献见参考文献 [M-1]–[M-4]。
:::

上表工单三件套并入第六部分方案六之丙类工单集，与既有"版本身份厘清"工单同库管理。
# 第六部分：宗旨、价值与可落实的商业方案

::: {.callout-important}
## 本章为对本报告自身的价值审计——沿用 D-06 系列既有体例，独立作答

不问"管道跑得对不对"（前四部分已逐层现算验证），而问：**这份交付件能不能作为风控判据、
能不能更准地标记风险会员、落实后能不能提升市场份额与盈利、以及在假说不成立的前提下，
本报告与 `R01_late_shoe.csv` 是否仍有可持续复用的商业价值**。全部以实测作答，
不成立者如实写不成立，这也是本章"价值"之所在。
:::

## 一、本报告的宗旨

**建档时的原始宗旨**（据 SQL 注释）：验证"靴尾（`shoe_pos≥0.80`）下注者拥有信息优势"，
以此评估是否值得投入风控资源建立靴尾侦测规则、优化封盘或路由策略。

**本报告实测后，宗旨相应调整为四项**：

| # | 现行宗旨 | 性质 |
|:--|:--|:--|
| 1 | **假说检定留档**：以可复算证据回答"该判据是否值得投入"这一问题——本报告是该问题**首次**被正面回答的文件 | 防止未来重复投入验证同一条已被证明无效的路径 |
| 2 | **口径基础设施**：会员级 `stake_all`／`game_pnl_all`／`stake_ramp` 归一计算，与假说成立与否无关，是可持续复用的纯经营口径拆解 | 见第三项 |
| 3 | **经营杠杆载体**：GGR 集中度（第四部分）是独立于假说的正向发现，可直接支撑高价值会员分层 | 见下方"可落实的商业方案" |
| 4 | **窄化未来研究方向**：本报告的边界（无法拆分边注 P&L）为下一步该做什么给出明确指向，而非泛泛"仍需更多数据" | 见"局限"与"未来可优化" |

## 二、误判率与经济价值：能否作为风控判据——**实测不能**

`R01_late_shoe.csv` 本身不含外部风控人工标注（`risk_label`），本报告改用**双重独立证据**
回答"能否作为判据"这一问题（详见第二、三部分）：

1. **假说检定**（第二部分）：n≥30 主检验下符号检验 p=`r sprintf("%.4f", sign_p30)`，
   Wilcoxon p=`r sprintf("%.4f", wilcox_p30)`，不显著；三项行为维度 AUC 均落于 0.5 附近，
   对"净赢玩家"内生标签无判别力。
2. **经济裁定**（第三部分）：9 档阈值扫描中，命中组本报告 hold% 从未低于对照组；双重信号
   （高频×高注额斜率）极端组的 hold% 反而是全部切法中最高的一档。

::: {.callout-caution}
## 结论：以靴尾维度筛人，无证据支持其能提升风控精确率，反有部分证据指向相反方向

与 D-06 系列"以 `tail_share` 筛人精确率全部低于基准率"的既有结论**方向一致**，但本报告
的证据链完全独立（无外部 `risk_label` 时改用假说检定 + 经济裁定双轨，而非精确率/召回率），
两套判据各自补强了"靠后下注 ≠ 风险信号"这一更大范围结论的稳健性。
:::

## 三、能否更精准辨别与标记风险会员

**用靴尾维度（`late_share`／`stake_ramp`／`shoe_pos_p50`）：不能**（见上）。

**用本表已有的金额维度（`stake_all`／`n_orders_all`）：能，但须讲清两件事**：

1. 第四部分 GGR 集中度证实金额维度高度集中（前 1% 会员贡献 `r sprintf("%.1f%%", pa1$ggr_pct)`
   GGR），可直接支撑高价值会员分层，**但"高价值"不等于"高风险"**——集中度是资源配置依据，
   不是风控依据，二者须分开使用，不得混为一谈（此提醒与 D-06 系列既有告诫同源）。
2. 本报告未接入外部 `risk_label`，对"能否更精准标记**风险**会员"这一问句，严格意义上仍
   判 `r tip("UNKNOWN")`——本报告能确证的是"用哪些维度**不能**分辨"（靴尾三维），而非
   "用哪些维度**能**分辨风险"（金额维度目前只证实与净赢与否相关，非与合规风险相关，
   两者须待 `risk_label` 到位后另行验证，不可提前下定论）。

## 四、可落实的商业方案

::: {.callout-note}
## 方案来源须如实标注（沿用 D-06 系列既有纪律）

以下方案分三类：**甲类**（本报告直接实测支撑，`r tip("OBSERVED")`／`r tip("INFERRED")`）；
**乙类**（参照《顶级量化风控与百家乐（Baccarat）商业变现实战指南》，该文件性质为**行业方法论
参考，非 a168 本项目实测结果**，具体数字须另行取数验证方可写入正式结论，本报告仅引用其
分析框架与措施方向，并逐项标注审计等级）；**丙类**（本报告新提出、尚待取数验证的具体方向）。
:::

### 方案一（甲类）：终止 `R01` 靴尾专项风控规则投入，转为存档参考

**依据**：第二、三部分双重独立证据均不支持"靴尾行为具备信息优势"。任何计划中的"靴尾下注
触发限红／延迟确认／人工复核"规则若基于本判据，**不建议上线**——上线只会误伤正常下注节奏
本就偏后的普通玩家（例如中途入座、习惯先观察路纸再下注者），增加客诉与审核人力消耗，
而抓不到真正的风险会员（第三部分经济裁定已证实命中组不比对照组更"划算"）。

**价值所在**：证伪一条假规则的价值，正在于避免了上述这笔"误伤成本 + 审核成本"的隐性损失，
且本报告用**真实数据**完成了此前从未被验证过的这一步（changelog 明确记载此前"未开始"），
补齐了 D-06 系列证伪范围之外的一块空白。

### 方案二（甲类）：复用同一交付件的金额字段，直接落地高价值会员分层

`R01_late_shoe.csv` 已含 `stake_all`／`game_pnl_all`／`n_orders_all` 三列会员级金额与活跃度
汇总，**无需额外取数**即可支撑：

| 分层 | 定位 | 建议动作 |
|:--|:--|:--|
| 按投注额前 1%（`r format(pa1$n, big.mark=",")` 人） | 核心高价值圈，贡献 `r sprintf("%.1f%%", pa1$ggr_pct)` GGR | KYC/AML 深度尽调优先覆盖；VIP 专属服务路由；异常波动个案纳入`r tip("影子模式")`观察，不立即处置 |
| 按投注额前 5%~10% | 次核心圈 | 常规化服务分级，定期复核是否晋升至前 1% 圈 |
| 其余约 80%~99% 会员 | 长尾 | 纳入留存与新客体验分析框架，而非风控分析框架 |

**边界提醒**：此分层依据是"投注规模"，**不是**"靴尾行为"——第二部分已证实二者近乎不相关
（Spearman ρ=`r sprintf("%.4f", rho_ls_norders)`），执行时须避免把两套维度混用于同一张名单。

**v1.1.0 风控侧增量论据**：第五部分之五以 L1a 外部标签实测——同一张按 `stake_all` 排序的
分层表，前 1% 覆盖 `r sprintf("%.1f%%", lift_tbl[1, 召回率])` 的已处置风险会员（提升度
`r sprintf("%.1f", lift_tbl[1, 提升度])` 倍），前 10% 覆盖 `r sprintf("%.1f%%", lift_tbl[3, 召回率])`
（提升度 `r sprintf("%.1f", lift_tbl[3, 提升度])` 倍）。**营销侧 VIP 经营与风控侧复核排程
可共用此一张表，一次建设、两处复用**（受复核强度混杂约束，属排序效率证据，见第五部分之三告诫）。

### 方案三（甲类＋丙类）：将靴尾三维降格为多源融合中的"弱正交特征"，而非独立触发器

D-06 v171 版已实测证实 `C06_hedge_pairs.csv`（对打对信号）与既有金额维度"正交"（结构独立，
AUC 0.14~0.49），本报告新增的靴尾三维（`late_share`／`stake_ramp`／`shoe_pos_p50`，对内生标签 AUC 均
落于 0.5 附近；v1.1.0 对 L1a 外部标签复测更见 `late_share` **方向反转**至
`r sprintf("%.4f", auc_ls_ext)`，见第五部分之三）虽**判别力更弱**（近乎零，弱于 C06 的正交信号），但仍可作为**极低权重**的
辅助特征并入未来的多信号复合评分模型——**前提是**：

- 权重须远低于金额维度与已证实正交的 C06 信号，避免"合成谬误"（多个弱信号简单相加会
  重新制造出一个看似有效实则仍是噪声的复合分数，须经交叉验证方可采用，本报告不代为背书）；
- 不得作为**独立**触发条件，只能作为已有强信号命中后的**辅助画像字段**（如"该会员靴尾占比
  是否偏高"可作为人工复核时的背景信息，不作为触发依据本身）。

**丙类待办**：本报告未做复合评分的联合建模（超出 `R01_late_shoe.csv` 单表现有信息），列为
下一步待验证方向，判 `r tip("UNKNOWN")`。

### 方案四（丙类，直接回应指南 [R-1] 之靴尾算牌一节）：边注专属 P&L 拆分——唯一具体的后续取数建议

::: {.callout-warning}
## 与《顶级量化风控与百家乐商业变现实战指南》的关系须明确切割，不可混淆

该指南"靴尾 `shoe_pos≥0.80` 算牌"一节所指，字面上与本报告判据相邻却**非同一命题**：
本报告证伪的是"靴尾下注对**总体游戏盈亏（含主注）**有信息优势"；该指南所指更贴近
"靴尾牌堆成分变化对**对子／龙宝等边注**期望值的敏感性"，后者是国际公开判例
（*Ivey v Genting Casinos*，英国最高法院 2017；Borgata v. Ivey，美国新泽西州）实证存在的
独立现象，属边注定价机制的数学性质，与本报告"总体盈亏有无信息优势"是**不同命题、不同粒度**
——本报告的空结论**不能**反证边注敏感性不存在，二者须并存、不可互相代入。
:::

**具体建议**：若公司提供对子（Pair）、龙宝（Dragon Bonus）等边注，且系统能拆分记录逐笔
边注的独立 P&L（区别于本报告 `game_pnl_all` 之主注+边注混合口径），**新增一份专属边注版
`R01b_late_shoe_sidebet.csv`**，判据沿用本报告已验证的 `shoe_pos≥0.80` 相对靴位口径，
仅将 P&L 分子换成边注专属结算金额，即可直接检验该指南所指的具体命题。**在此数据到位前，
"靴尾对边注 EV 有无系统性影响"判 `r tip("UNKNOWN")`，不得援引本报告的空结论代为回答**。

### 方案五（乙类，附三档审计）：指南其余措施方向——外部有据可查者可纳入通用风控设施候选池

| 措施 | 审计等级 | 说明 |
|:--|:--:|:--|
| 连续洗牌机（CSM）用于高风险桌台 | ✅ 外部有据可查 | 防算牌／防切牌追踪之工业标准设备，多国专利与厂商技术资料公开可查，与本报告"靴尾主注无信息优势"结论**不矛盾**（CSM 本质防御的是牌堆构成利用，无论主注是否已实测受影响，作为纵深防御仍合理） |
| 行为生物识别（下注轨迹/触屏加速度）反机器人 | ✅ 外部有据可查 | 侦测对象是"是否为脚本自动下注"，与本报告"人类玩家靴尾行为有无经济优势"是不同问题，二者互补而非替代 |
| 跨账户下注时间戳协方差侦测对敲 | ✅ 外部有据可查，且本项目已有对应正交信号 `C06_hedge_pairs.csv` | 与本报告发现方向一致：真正有判别力的是"对敲"这类跨账户关联行为，不是单账户"靠后下注" |
| `r tip("影子模式")`：任何新触发规则先静默观察 14 天 | ✅ 方法论合理 | 若公司仍决定对靴尾维度做低权重监测（方案三），上线前必须走影子模式，防止本报告尚未察觉的极端个案被误伤 |
| 动态微调边注赔率/限额以针对性抵消特定账户正 EV | 🚩 合规风险须提示 | 在多数受监管司法辖区可能构成对特定玩家的非公平差别待遇，须先经法务与合规复核，本报告**不代其背书**，且与本报告结论（主注无信息优势）无关，不构成本报告方案的一部分 |

### 方案六（甲类＋丙类，v1.1.0 新增）：S05 面板双用——月度滚动风控底座＋版本身份厘清工单

**甲类（零新增取数即可启动）**：`S05_member_month_panel.csv` 本就是 §S05 建档所定位的
"净化滚动回测面板（模型竞技场唯一输入）"。第五部分已实测其内部一致性（窗口边界逐日吻合、
30 桌口径锁吻合、粒度无重复），可直接升格为**月度滚动风控监控底座**：每月增量重跑 §S05，
对 `流水贡献`／`游戏输赢贡献`／`n_ip`／`risk_label` 做环比监控，高价值分层（方案二）与
复核优先级队列（第五部分之五）随之月度自动刷新——把本报告的一次性裁定变成常设月度流程。

**丙类（工单，阻断项）**：本档实测正例 `r format(n_pos_mm, big.mark=",")` 会员-月／
`r n_pos_member` 名会员，与 SQL 总包 L6848–L6851 既有记载（§P0C-07 计 `r rec_p0c_mm`、
S05 面板 `r rec_s05_mm`、会员粒度 `r rec_member_g`）相差 `r sprintf("%+d", d_mm)` 会员-月／
`r sprintf("%+d", d_member)` 名会员——**三组数字并存，版本身份未定**（详见「数据口径」章
S3 登记）。工单内容：取回 Superset 原始导出件、比对本档 MD5、复跑 §P0C-07 与 §S05 于同一
快照，厘清差异源自窗口端点、正例定义还是面板重跑。**在厘清之前，凡对外引用正例数，
一律随附所据版本之 MD5**；本报告一切正例数字均以「数据口径」章六元组表所锚定之本档为据。
另并入第五部分之六所列**后果评估工单三件套**（去 `HAVING` 原始月度重取数／
`ods_a168_log_mem_change` 处置台账时间戳接线／按 `mem016`·`mem017` 处置内容分臂），
与本工单同库管理——三件套落地之日，即是"标记后果"从描述性升格为因果估计之时。

## 五、落实后能否提升市场份额与盈利

::: {.callout-warning}
## 须分三层，不可混为一谈（沿用 D-06 系列既有分析框架）

**第一层 · `R01` 阈值本身的调整：提升 = 0**

`late_share` 阈值是分析过滤器，不是业务动作，改变阈值不改变任何会员的下注行为，公司实际
`r tip("GGR")` 变化为零。

**第二层 · 若上线靴尾专项规则（方案一所反对者）：提升 = 0，且有负价值**

第三部分已证实命中组不比对照组更"划算"，上线只会误伤正常客户、增加客诉与审核人力，
**证伪的价值正在于避免这笔损失**。

**第三层 · 高价值会员分层（方案二）：有规模、方向合理，但提升幅度未经因果验证**

第四部分已量化"问题的规模"（前 1% 会员贡献 `r sprintf("%.1f%%", pa1$ggr_pct)` GGR），
但"分层运营能带来多少增量留存/GGR"**尚未验证因果**——须走 `r tip("PSM")` + `r tip("DID")`
或 A/B Test 方可言"提升多少"，本报告只负责确立"该往哪个方向投入资源"这一步。
:::

## 六、局限（须随结论一并披露）

1. **无边注拆分**：`game_pnl_all` 为主注+边注混合口径（若边注存在），无法单独检验国际判例
   所指的"边注 EV 敏感性"命题，见方案四。
2. **无外部风险标签**：一切"能否标记风险会员"的判断均基于本报告内生的"净赢玩家"标签，
   非风控团队人工标注的 `risk_label`，二者性质不同，不可等同视之。
3. **无因果识别**：全部组间差异属描述性比较；`late_share` 高低本身可能与会员个人下注习惯
   （如是否偏好中途观察牌路再下注）系统性相关，构成 `r tip("自选择")`，不构成处置效应。
4. **`stake` 与洗码量（`validbet`）口径未核**：本报告 `stake_all`／`stake_late` 源自
   `bet13`（下注额）经汇率归一，与代理返点结算所用之 `validbet`（有效投注）是否等价，本项目
   既有文档已记载"双定义未结（F-02，S1）"，本报告沿用该未决状态，`r tip("洗码量")`口径判 `r tip("UNKNOWN")`。
5. **窗口局限**：139 天窗口的截面实测，未观察季节性或长期趋势；若公司牌局规则、洗牌机制
   有变动，本报告结论的适用期须相应重估。

## 七、未来可优化与升级（按性价比排序）

| 优先 | 事项 | 理由 |
|:--:|:--|:--|
| **高** | 边注专属 P&L 拆分（方案四） | 唯一能直接检验指南 [R-1] 具体命题的路径，零假设成本，直接决定"是否值得建边注专属规则" |
| **高** | 结 `validbet` 口径（沿用本项目既有 V-03 待办） | S1 未结则一切金额类结论全部悬空，非本报告独有问题，但影响本报告"经济裁定"的严谨度 |
| 中 | 接入 `risk_label`（`S05_member_month_panel.csv`） | 使"能否标记风险会员"从内生代理标签升级为真实精确率/召回率实测 |
| 中 | 多源证据融合联合建模（方案三丙类） | 需与 C06、金额维度联合训练并交叉验证，非本报告单表现有信息可完成 |
| **低** | 靴尾阈值调优（0.30 之外的更多切法） | **建议停止投入**——第三部分已扫描 9 档，无一档支持玩家占优，边际信息量低 |

## 八、结论

::: {.callout-note}
## 四句话

1. **假说检定**：`shoe_pos≥0.80` 靴尾判据下，`roi_late` 不系统性优于 `roi_early`
   （n≥30 主检验：符号检验 p=`r sprintf("%.4f", sign_p30)`，Wilcoxon p=`r sprintf("%.4f", wilcox_p30)`），
   三项行为维度 AUC 均落于 0.5 附近——**本报告首次实测，独立复现 D-06 系列已确立的"靠后
   下注无判别力"这一更大范围结论，二者判据不同、互为独立佐证，非重复计算**。
2. **经济裁定**：9 档阈值扫描中命中组 hold% 从未低于对照组；双重信号极端组 hold% 反而
   最高——**无任何切法支持"靴尾行为者对公司占优"**。
3. **商业价值**：不在于提供了一条能抓风险的规则，而在于（a）用可复算证据关闭了这条
   投入路径，避免误伤真客户的隐性损失；（b）复用同一交付件的金额字段，为高价值会员
   分层提供了零额外取数成本的现成底表；（c）为国际判例所指的"边注敏感性"命题指明了
   唯一需要新取数才能回答的具体方向（方案四），不再泛泛留白。
4. **边界**：一切结论限定于本报告实测窗口（2026-03-21～2026-08-07）与本报告口径
   （`shoe_pos≥0.80`、`game_pnl_all` 总体口径），不外推至边注专属命题、不外推至未来
   规则变动后的牌局，亦不与 D-06／X-01 两套独立判据互相代入。
:::
# 附录 A：`§R01` 完整源代码（据 `a168_取数与核验_SQL总包_v3.sql` 逐字核实，`r tip("OBSERVED")`）

```{sql, eval = FALSE}
-- eval = FALSE
/* ───────────────────────────────────────────────────────────────────────────
   §R01 · R01_late_shoe.csv
   策略性风控：靴内相对靴位 ≥ 0.80（≈ 靴末 20% 之局位，等价外部报告「第 40 局」）的下注占比
              + 相对靴位 + 注额斜率 + 分段 ROI
   ★★ 2026-08-12 B-01 斧正：判据由绝对局号 round_no>=50 改为相对靴位 shoe_pos>=0.80 ★★
     依据：外部实测靴长分布（均值 49.86 局、P50=50、P75=52、P90=54、P99=58）。
     第 50 把的相对靴位为 100.3%（以均值计），故 round_no>=50 实为「靴的最后一局
     及长于中位数的那半数靴」——约半数牌靴无末段可言，late_share 被系统性压低。
     新判据固定的是**局位区间**（每靴末 20% 的局），不是下注占比；late_share 仍由
     实际下注行为决定，均匀下注之零偏好基准下期望约 20%，实际可为 0%~100%。
   ★ 新增 late_def 口径锁列：旧版 CSV 因缺此列而在报告侧读入时当场报错，
     使「新文字配旧数字」的静默语义漂移变成显式失败。
   对应报告：@sec-r01
   输出列：late_def(口径锁), uid, n_orders_all, n_orders_late, late_share, shoe_pos_p50,
           stake_late_avg, stake_early_avg, stake_ramp, roi_late, roi_early,
           stake_late, game_pnl_late, stake_all, game_pnl_all
   预期行数：数千 ~ 数万（HAVING 已收敛）
   ─────────────────────────────────────────────────────────────────────────── */
-- ▸ 导出：需要 —— 存为「数据库/R01_late_shoe.csv」（§R01 靴末段下注）。
WITH test_agents AS (
  SELECT age001 AS agent_id
  FROM ods_mariadb_2b.ods_a168_agent
  WHERE age022 = '1'                                  -- 铁律④b：公司测试线
),
ranked AS (                                            -- 需求 §3.2：同单号保留最新版本
  SELECT b.bet01, b.updatetime, b.sync_time, b.dt, b.bet02,
         b.bet03, b.bet04, b.bet05, b.bet11, b.bet13,
         b.bet14, b.bet18, b.bet19, b.bet20, b.bet21,
         b.bet22, b.bet38, b.bet39, b.category,
         ROW_NUMBER() OVER (
           PARTITION BY b.bet01
           ORDER BY b.updatetime DESC, b.sync_time DESC, b.dt DESC) AS rn
  FROM ods_mariadb_2b.ods_a168_bet02 b
  WHERE b.dt >= '2026-03-21' AND b.dt < '2026-08-07'
    AND b.bet02 = '101'
),
base AS (
  SELECT r.bet01 AS bet_id, r.bet05 AS member_id,
         r.bet03 AS shoe_id, r.bet39 AS table_id,
         CAST(NULLIF(TRIM(r.bet04),'') AS INT)           AS round_no,
         CAST(NULLIF(TRIM(r.bet11),'') AS DECIMAL(20,8)) AS fx,
         CAST(NULLIF(TRIM(r.bet13),'') AS DECIMAL(20,4)) AS stake_raw,
         CAST(NULLIF(TRIM(r.bet14),'') AS DECIMAL(20,4)) AS payout_raw
  FROM ranked r
  /* StarRocks 不支持 EXISTS + 多列 IN，测试线剔除改五路 LEFT JOIN */
  LEFT JOIN test_agents t1 ON t1.agent_id = r.bet18
  LEFT JOIN test_agents t2 ON t2.agent_id = r.bet19
  LEFT JOIN test_agents t3 ON t3.agent_id = r.bet20
  LEFT JOIN test_agents t4 ON t4.agent_id = r.bet21
  LEFT JOIN test_agents t5 ON t5.agent_id = r.bet22
  WHERE r.rn = 1
    AND r.category = '1'
    AND UPPER(TRIM(r.bet38)) = 'N'
    AND CAST(NULLIF(TRIM(r.bet05),'') AS BIGINT) > 0
    AND CAST(NULLIF(TRIM(r.bet11),'') AS DECIMAL(20,8)) > 0
    AND CAST(NULLIF(TRIM(r.bet04),'') AS INT) > 0
    AND COALESCE(t1.agent_id,t2.agent_id,t3.agent_id,t4.agent_id,t5.agent_id) IS NULL
),
shoe_len AS (          -- 缺陷一修正：靴长不定，固定 50 不是固定位置
  SELECT shoe_id, table_id, MAX(round_no) AS max_round
  FROM base GROUP BY shoe_id, table_id
),
enriched AS (
  SELECT b.member_id, b.shoe_id, b.table_id, b.round_no, s.max_round,
         b.round_no * 1.0 / NULLIF(s.max_round,0)     AS shoe_pos,
         b.stake_raw / b.fx                           AS stake,
         (b.payout_raw - b.stake_raw) / b.fx          AS game_pnl,
         CASE WHEN b.round_no * 1.0 / NULLIF(s.max_round,0) >= 0.80
              THEN 1 ELSE 0 END                        AS is_late   -- B-01 斧正：相对靴位
  FROM base b
  JOIN shoe_len s ON s.shoe_id = b.shoe_id AND s.table_id = b.table_id
)
SELECT
  member_id                                                     AS uid,
  COUNT(*)                                                      AS n_orders_all,
  SUM(is_late)                                                  AS n_orders_late,
  'shoe_pos>=0.80'                                              AS late_def,        -- 口径锁：definition_version = v2
  SUM(is_late) * 1.0 / COUNT(*)                                 AS late_share,
  PERCENTILE_APPROX(CASE WHEN is_late=1 THEN shoe_pos END, 0.5) AS shoe_pos_p50,
  SUM(CASE WHEN is_late=1 THEN stake END) / NULLIF(SUM(is_late),0)              AS stake_late_avg,
  SUM(CASE WHEN is_late=0 THEN stake END) / NULLIF(COUNT(*)-SUM(is_late),0)     AS stake_early_avg,
  (SUM(CASE WHEN is_late=1 THEN stake END) / NULLIF(SUM(is_late),0))
    / NULLIF(SUM(CASE WHEN is_late=0 THEN stake END)
             / NULLIF(COUNT(*)-SUM(is_late),0), 0)                              AS stake_ramp,
  SUM(CASE WHEN is_late=1 THEN game_pnl END)
    / NULLIF(SUM(CASE WHEN is_late=1 THEN stake END),0)                         AS roi_late,
  SUM(CASE WHEN is_late=0 THEN game_pnl END)
    / NULLIF(SUM(CASE WHEN is_late=0 THEN stake END),0)                         AS roi_early,
  SUM(CASE WHEN is_late=1 THEN stake END)                                       AS stake_late,
  SUM(CASE WHEN is_late=1 THEN game_pnl END)                                    AS game_pnl_late,
  SUM(stake)                                                                    AS stake_all,
  SUM(game_pnl)                                                                 AS game_pnl_all
FROM enriched
GROUP BY member_id
HAVING COUNT(*) >= 100                                    -- 需求：订单数据 > 100 笔
ORDER BY late_share DESC, n_orders_late DESC;
/* ⚠️ 注意：此处**故意不加** late_share >= 0.70 的 HAVING。
   报告需要「命中组 vs 对照组」的 hold% 对照才能做经济裁定（@sec-r01 的 r01-decision），
   只导命中组就没有对照组。阈值筛选一律放在 R 侧做，SQL 只负责给全量底料。
   若行数过大，改为 HAVING COUNT(*) >= 300 提高活跃度门槛，而不是加 late_share 条件。 */
```

# 附录 A2：`§S05` 完整源代码（据 `a168_取数与核验_SQL总包_v3.sql` 逐字核实，`r tip("OBSERVED")`）

```{sql, eval = FALSE}
-- eval = FALSE
/* ═══════════════════════════════════════════════════════════════════════
   S-05 · 会员×月评分面板（净化滚动回测的输入）
   导出 数据库/S05_member_month_panel.csv；risk_label 即 L1a 標籤
   ▸ 导出：「数据库/S05_member_month_panel.csv」
   ▸ 用途：★★ 净化滚动回测面板（模型竞技场唯一输入）
   ═══════════════════════════════════════════════════════════════════════ */
WITH ta AS (            -- 公司测试线代理（214 条，跨五级）
  SELECT DISTINCT age001 AS aid                                                                     -- 取列：产出「aid」
  FROM ods_mariadb_2b.ods_a168_agent WHERE age022 = '1'                                             -- 取数来源：取自代理主档（五级代理线归属来源）
),                                                                                                  -- 续行：收束上方的子查询或函数括号（交付件 S05_member_month_panel.csv）
rk AS (                  -- 需求 §3.2：同注单号取最新版本（三级排序去重）
  SELECT b.bet01, b.updatetime, b.sync_time, b.dt, b.bet02,                                         -- 取列：起始取列子句，本行先列 b.bet01, b.updatetime, b.sync_time, b.dt, b.bet02，涉 bet02（游戏类别）、dt（营业日）
         b.bet03, b.bet04, b.bet05, b.bet08, b.bet09,                                               -- 续行：接续上一取列子句，续列 b.bet03, b.bet04, b.bet05, b.bet08, b.bet09，涉 bet03（靴号）、bet04（局内序号）、bet05（会员号）
         b.bet11, b.bet13, b.bet14, b.bet16, b.bet17,                                               -- 续行：接续上一取列子句，续列 b.bet11, b.bet13, b.bet14, b.bet16, b.bet17，涉 bet11（汇率）、bet13（下注金额）、bet14（派彩金额）
         b.bet18, b.bet19, b.bet20, b.bet21, b.bet22,                                               -- 续行：接续上一取列子句，续列 b.bet18, b.bet19, b.bet20, b.bet21, b.bet22，涉 bet18（一级代理线）、bet19（二级代理线）、bet20（三级代理线）
         b.bet38, b.bet39, b.category, b.eid, b.ip,                                                 -- 续行：接续上一取列子句，续列 b.bet38, b.bet39, b.category, b.eid, b.ip，涉 bet38（测试标识）、bet39（桌号）、eid（荷官工号）
         b.validbet,                                                                                -- 续行：接续上一取列子句，续列 b.validbet，涉 validbet（有效投注（洗码量））
         ROW_NUMBER() OVER (                                                                        -- 行号窗口表达式：以行号窗口取每组头部或去重，免出重复行
           PARTITION BY b.bet01                                                                     -- 窗口分区：按 b.bet01 分组开窗，组内各自编号或排名
           ORDER BY b.updatetime DESC, b.sync_time DESC, b.dt DESC) AS rn                           -- 排序：按 b.updatetime（降序）, b.sync_time（降序）, b.dt（降序）) AS rn 排列；导出必带排序，否则分页无稳定序（曾致 36.49% 重复行）
  FROM ods_mariadb_2b.ods_a168_bet02 b                                                              -- 取数来源：取自注单明细表（金额与行为口径的第一料源）
  WHERE b.dt >= '2026-03-21' AND b.dt < '2026-08-07' AND b.bet02 = '101'                            -- 过滤条件：限定 b.dt不少于 '2026-03-21'、b.dt小于 '2026-08-07'、b.bet02等于 '101'，涉 bet02（游戏类别）、dt（营业日）
),                                                                                                  -- 续行：收束上方的子查询或函数括号（交付件 S05_member_month_panel.csv）
vd AS (                  -- 有效注单：非测试线、非重对、一般注单
  SELECT r.*                                                                                        -- 取列：整体承接上游结果集的全部字段，不再逐列列举
  FROM rk r                                                                                         -- 取数来源：取自本条自建的中间结果集 rk
  LEFT JOIN ta t1 ON t1.aid = r.bet18                                                               -- 左连接：取自本条自建的中间结果集 ta，连接键为 bet18（一级代理线）
  LEFT JOIN ta t2 ON t2.aid = r.bet19                                                               -- 左连接：取自本条自建的中间结果集 ta，连接键为 bet19（二级代理线）
  LEFT JOIN ta t3 ON t3.aid = r.bet20                                                               -- 左连接：取自本条自建的中间结果集 ta，连接键为 bet20（三级代理线）
  LEFT JOIN ta t4 ON t4.aid = r.bet21                                                               -- 左连接：取自本条自建的中间结果集 ta，连接键为 bet21（四级代理线）
  LEFT JOIN ta t5 ON t5.aid = r.bet22                                                               -- 左连接：取自本条自建的中间结果集 ta，连接键为 bet22（五级代理线）
  WHERE r.rn = 1 AND r.category = '1' AND UPPER(TRIM(r.bet38)) = 'N'                                -- 过滤条件：限定 r.rn等于 1、r.category等于 '1'、UPPER(TRIM(r.bet38))等于 'N'，涉 bet38（测试标识）
    AND CAST(NULLIF(TRIM(r.bet05),'') AS BIGINT) > 0                                                -- 并列条件：限定 CAST(NULLIF(TRIM(r.bet05),'') AS BIGINT)大于 0，涉 bet05（会员号）
    AND CAST(NULLIF(TRIM(r.bet11),'') AS DECIMAL(20,8)) > 0                                         -- 并列条件：限定 CAST(NULLIF(TRIM(r.bet11),'') AS DECIMAL(20,8))大于 0，涉 bet11（汇率）
    AND NULLIF(TRIM(r.bet08),'') IS NOT NULL                                                        -- 并列条件：限定该值非空，涉 bet08（下注时间）
    AND COALESCE(t1.aid, t2.aid, t3.aid, t4.aid, t5.aid) IS NULL                                    -- 并列条件：限定该值为空——本包以左连接加空值判定替代 EXISTS，因 StarRocks 不支持 EXISTS 配多列 IN
),                                                                                                  -- 续行：收束上方的子查询或函数括号（交付件 S05_member_month_panel.csv）
bs AS (                  -- 金额正名：本金/洗码量/游戏输赢/退水/净输赢（一律÷汇率）
  SELECT v.bet05 AS member_id, v.eid AS dealer_id, v.ip AS bet_ip,                                  -- 取列：起始取列子句，本行先取「bet_ip」，涉 bet05（会员号）、eid（荷官工号）、bet_ip（下注 IP）
         v.bet20 AS lv3, v.bet09 AS bet_side, v.dt AS bet_date,                                     -- 取值表达式：取用 bet09（玩法）、bet20（三级代理线）、dt（营业日），产出「bet_date」
         CONCAT_WS('|', v.bet03, v.bet04, v.bet39) AS round_key,                                    -- 取值表达式：取用 bet03（靴号）、bet04（局内序号）、bet39（桌号），产出「round_key」
         v.bet39 AS table_id,                                                                       -- 取值表达式：取用 bet39（桌号），产出「table_id」
         CAST(NULLIF(TRIM(v.bet08),'') AS DATETIME) AS t_bet,                                       -- 取值表达式：先去空白、空串归 NULL，再显式转型——本库字段多为 varchar，不转型即比较失真，产出「t_bet」
         CAST(NULLIF(TRIM(v.bet13),'') AS DECIMAL(20,4))                                            -- 取值表达式：先去空白、空串归 NULL，再显式转型——本库字段多为 varchar，不转型即比较失真
           / CAST(NULLIF(TRIM(v.bet11),'') AS DECIMAL(20,8)) AS stake,                              -- 除法或乘法计算：先去空白、空串归 NULL，再显式转型——本库字段多为 varchar，不转型即比较失真，产出「stake」
         CAST(NULLIF(TRIM(v.validbet),'') AS DECIMAL(20,4))                                         -- 取值表达式：先去空白、空串归 NULL，再显式转型——本库字段多为 varchar，不转型即比较失真
           / CAST(NULLIF(TRIM(v.bet11),'') AS DECIMAL(20,8)) AS valid_bet,                          -- 除法或乘法计算：先去空白、空串归 NULL，再显式转型——本库字段多为 varchar，不转型即比较失真，产出「valid_bet」
         (CAST(NULLIF(TRIM(v.bet14),'') AS DECIMAL(20,4))                                           -- 续行：先去空白、空串归 NULL，再显式转型——本库字段多为 varchar，不转型即比较失真
          - CAST(NULLIF(TRIM(v.bet13),'') AS DECIMAL(20,4)))                                        -- 加减计算：先去空白、空串归 NULL，再显式转型——本库字段多为 varchar，不转型即比较失真
           / CAST(NULLIF(TRIM(v.bet11),'') AS DECIMAL(20,8)) AS game_pnl,                           -- 除法或乘法计算：先去空白、空串归 NULL，再显式转型——本库字段多为 varchar，不转型即比较失真，产出「game_pnl」
         CAST(NULLIF(TRIM(v.bet16),'') AS DECIMAL(20,4))                                            -- 取值表达式：先去空白、空串归 NULL，再显式转型——本库字段多为 varchar，不转型即比较失真
           / CAST(NULLIF(TRIM(v.bet11),'') AS DECIMAL(20,8)) AS rebate,                             -- 除法或乘法计算：先去空白、空串归 NULL，再显式转型——本库字段多为 varchar，不转型即比较失真，产出「rebate」
         CAST(NULLIF(TRIM(v.bet17),'') AS DECIMAL(20,4))                                            -- 取值表达式：先去空白、空串归 NULL，再显式转型——本库字段多为 varchar，不转型即比较失真
           / CAST(NULLIF(TRIM(v.bet11),'') AS DECIMAL(20,8)) AS net_pnl                             -- 除法或乘法计算：先去空白、空串归 NULL，再显式转型——本库字段多为 varchar，不转型即比较失真，产出「net_pnl」
  FROM vd v                                                                                         -- 取数来源：取自本条自建的中间结果集 vd
),                                                                                                  -- 续行：收束上方的子查询或函数括号（交付件 S05_member_month_panel.csv）
lab AS (SELECT bet05 AS member_id, DATE_TRUNC('month', dt) AS ym,                                   -- 取值表达式：取用 bet05（会员号）、dt（营业日）、member_id（会员号），产出「ym」
               MAX(CASE WHEN risk='1' THEN 1 ELSE 0 END) AS risk_label                              -- 取最大值表达式：产出「risk_label」
        FROM ods_mariadb_2b.ods_a168_dailyreport_member                                             -- 取数来源：取自会员日结报表（日粒度业绩与风控标记）
        GROUP BY bet05, DATE_TRUNC('month', dt))                                                    -- 分组：按 bet05, DATE_TRUNC('month', dt)) 汇总
SELECT b.member_id, DATE_TRUNC('month', b.bet_date) AS bet_date,                                    -- 取列：起始取列子句，本行先取「bet_date」，涉 member_id（会员号）、bet_date（营业日）
  SUM(b.valid_bet) AS 流水贡献, -SUM(b.game_pnl) AS 游戏输赢贡献,                                             -- 汇总表达式：汇总后取负号——会员净输赢取负即平台毛利（GGR），产出「游戏输赢贡献」
  COUNT(DISTINCT b.bet_date) AS 活跃稳定, SUM(b.rebate) AS 退水支出,                                        -- 计数表达式：统计去重个数，产出「退水支出」
  COUNT(DISTINCT b.bet_ip) AS n_ip, COUNT(DISTINCT b.lv3) AS n_chain,                               -- 计数表达式：统计去重个数，产出「n_chain」
  MIN(b.round_key) AS round_key,                                                                    -- 取最小值表达式：取用 round_key（局键），产出「round_key」
  COALESCE(MAX(l.risk_label),0) AS risk_label                                                       -- 取值表达式：取最大值，产出「risk_label」
FROM bs b LEFT JOIN lab l                                                                           -- 取数来源：取自本条自建的中间结果集 bs
  ON l.member_id=b.member_id AND l.ym=DATE_TRUNC('month', b.bet_date)                               -- 连接键：限定 l.member_id等于 b.member_id，涉 member_id（会员号）、bet_date（营业日）
GROUP BY b.member_id, DATE_TRUNC('month', b.bet_date)                                               -- 分组：按 b.member_id, DATE_TRUNC('month', b.bet_date) 汇总
HAVING COUNT(*) >= 30                                                                               -- 分组后过滤：限定行数不少于 30
ORDER BY b.member_id, bet_date;                                                                     -- 排序：按 b.member_id, bet_date 排列；导出必带排序，否则分页无稳定序（曾致 36.49% 重复行）
```

# 附录 B：`n_orders_late≥30` 稳定性门槛之实证依据补充

## B.1 为什么用 `≥30` 而非重新推导 Wilson CI

D-06 系列（`a168会员活跃度分层` 两档）之 `HAVING COUNT(*)>=30`／`>=171` 阈值，是针对**二项式
比例**（如胜率）用 Wilson 置信区间宽度反推所得。`roi_late` 是**连续型**汇总量（非胜率类比例），
Wilson CI 公式不直接适用；本报告改用**经验分桶实证**（正文第二部分表）直接展示不同
`n_orders_late` 分桶下 `roi_late` 的 P10–P90 宽度收敛过程，属更贴合本变量性质的稳健性论证
方式，与 D-06 系列 Wilson CI 方法论**同一纪律（样本量须有据可依），不同工具（连续量 vs 比例量）**。

`≥30` 门槛的选取沿用本项目已确立的惯例值（D-06 L0 基线臂同一数值），而非另行独立推导——
好处是与既有文档体系口径一致，便于跨报告横向对照；代价是未针对 `roi_late` 的实际方差结构
做最优门槛推导，此为已知简化，特此声明，判 `r tip("INFERRED")`（沿用惯例值，非本表独立最优解）。

```r
# 若需针对 roi_late 独立推导最优稳定性门槛，可用 bootstrap 法直接在本表数据上实测：
# （示意代码，非本报告已执行内容）
boot_width <- function(n_target, B = 500) {
  sub <- r01[n_orders_late >= n_target & !is.na(roi_late)]
  qs <- replicate(B, {
    s <- sample(sub$roi_late, size = min(200, nrow(sub)), replace = TRUE)
    diff(quantile(s, c(.1, .9)))
  })
  mean(qs)
}
```

# 参考文献 {#sec-refs}

::: {.callout-note}
## [R-1] 《顶级量化风控与百家乐（Baccarat）商业变现实战指南》——已纳入核心参考，附本报告专属审计结论

**性质裁定**：行业方法论参考文档，**非 a168 本项目实测结果**；凡引用其具体数字须另行取数
方可写入正式商业结论，本报告仅引用其**分析框架与措施方向**。完整审计已见于第六部分
"可落实的商业方案·方案四／方案五"，此处仅汇总三档判定，不重复展开：

- ✅ **外部有据可查**：连续洗牌机（CSM）、行为生物识别反机器人、跨账户时间戳协方差侦测
  对敲（与本项目 `C06_hedge_pairs.csv` 方向一致）、`r tip("影子模式")` ——四项均有真实判例
  或已发表技术文献支撑，与本报告"靴尾主注无信息优势"结论不矛盾，可作纵深防御措施候选。
- ⚠️ **须与本报告自身证据协调，不可混淆**：该文件"靴尾 `shoe_pos≥0.80` 算牌"一节，字面上
  与本报告已实测的"靴尾主注信息优势假说"相邻却**非同一命题**——本报告证伪的是"靴尾下注对
  **总体游戏盈亏**有信息优势"；该指南所指更贴近"靴尾牌堆成分变化对**边注**期望值的敏感性"
  （国际判例实证存在的独立现象），二者判据粒度不同、不可互相代称、更不可用该指南反证
  本报告结论无效，亦不可用本报告反证该指南所述现象不存在。两份文件并存，各自成立。
- 🚩 **合规风险须提示**：该文件"动态微调边注赔率/限额以针对性抵消特定账户正 EV"一节，
  在多数受监管司法辖区可能构成对特定玩家的非公平差别待遇，须先经法务与合规复核，
  本报告不代其背书，且与本报告结论无关联，不构成本报告方案的一部分。
:::

外部权威标准与学术文献清单（[E-1]~[E-10]，涵盖认证标准、反洗钱、诚信监控联盟、极端类别
不平衡统计方法、真实判例、防作弊设备）**同见 `a168会员活跃度分层_高精度候选档_171局起.qmd`
版 §参考文献**——两份文件血统一致（同属三份权威主件旗下的专项子文档），为免重复维护多份
可能失步的清单，正式清单以该版为准，本档仅作索引指向：

| 编号 | 一句话定位 |
|:--:|:--|
| [E-1] | GLI（Gaming Laboratories International）——全球最广泛采用的博彩系统认证机构 |
| [E-2] | 英国博彩委员会 RTS 技术标准（RTS 11 限制对打与作弊，与本报告"对打对"讨论直接对口） |
| [E-3] | 极端类别不平衡欺诈侦测学术文献——PR-AUC 优于 ROC-AUC 之方法论依据 |
| [E-5] | FATF 博彩业风险为本反洗钱指引 |
| [E-6] | IBIA（International Betting Integrity Association） |
| [E-9] | *Ivey v Genting Casinos*（英国最高法院，2017）／Borgata v. Ivey——百家乐 edge-sorting 真实判例，本报告"方案四"之直接现实参照 |
| [E-10] | 连续洗牌机（CSM）技术文献与专利 |

**[M] 因果推断方法论文献（第五部分之六所引）**

| 编号 | 文献 |
|:--|:--|
| [M-1] | Callaway, B. & Sant'Anna, P. H. C. (2021). *Difference-in-Differences with Multiple Time Periods*. Journal of Econometrics, 225(2). |
| [M-2] | Sun, L. & Abraham, S. (2021). *Estimating Dynamic Treatment Effects in Event Studies with Heterogeneous Treatment Effects*. Journal of Econometrics, 225(2). |
| [M-3] | Arkhangelsky, D., Athey, S., Hirshberg, D. A., Imbens, G. W. & Wager, S. (2021). *Synthetic Difference-in-Differences*. American Economic Review, 111(12). |
| [M-4] | Abadie, A., Diamond, A. & Hainmueller, J. (2010). *Synthetic Control Methods for Comparative Case Studies*. Journal of the American Statistical Association, 105(490). |

# 变更日志 {#sec-changelog}

**R01-1.2.1（2026-08-18 口径斧正：MAX ≠ COUNT）**

- **GLOSS「靴内相对位置」**：补入 `max_round = MAX(round_no)` 之完整函数语义、分组键、
  所算集合，并明示**≠ COUNT 之局数**。
- **§管道自述**：「取 `MAX(round_no)` 为该靴**实际长度**」斧正为「为 `max_round`」，
  加注 CTE 名 `shoe_len` 系 SQL 总包历史沿用命名。
- **新增 @sec-shoe-pos-caveat 口径警示框**：函数语义、为何选 `MAX` 是刻意设计、
  以及一处此前未披露之偏置（`max_round` 算于清洗后注单集致 `shoe_pos` 系统性放大）
  及其对本报告结论的影响评估（同向，不构成威胁）。
- **上游联动**：`a168_取数与核验_SQL总包_v3.sql` 同日完成注释斧正——三处 `shoe_len`
  定义行统一加挂命名警示横幅，靴号取列与 `ordx` 注释一并改正，**剥离注释后代码逐字未动**
  （已核验：222,146 字符完全相同）。

**R01-1.2.0（2026-08-18）**

- 「数据口径」章 §源数据·关键字段表**分列改版**：原「库表 · 字段」合并列拆为
  「库表」「字段」两列（据用户明令），内容逐字保留。
- **新增第五部分之六「标记会员前后的后果查证」**：以 S05 面板实算标记会员事件时间
  轮廓（τ=−3…+3 在面板率／洗码／GGR／活跃天中位、τ0→τ1 配对环比、日历合并留存对照、
  再标率与解除率）；出具**五域可识别性总裁定表**（会员级行为后果=有条件可估；误判率=
  点识别不可能、解除率代理已算；新会员=功效趋零；市场份额／公司名声=当前不可识别）；
  附「因果六戒」告诫（峰值入选／捆绑处置／面板截断／月粒度／小样本功效／复核强度混杂），
  全节读数一律标注描述性。
- 数据入口新增 **S17 阶段**（标记事件时间描摹），置于 S16 之后以隔离 `m_idx` 辅助列
  对首末行呈现的泄漏；GLOSS 新增 4 条（事件时间／交错采纳／平行趋势／解除率）；
  参考文献新增 [M-1]–[M-4] 因果推断方法论组；方案六丙类工单集并入后果评估三件套。
- 本条目全部数字已用 Python（pandas）对 S05 原始文件完整现算核对（事件时间七档、
  留存对照、配对环比、标签动态），与 S17 阶段 R 代码逐项对应；渲染验证仍待 Positron。

**R01-1.1.1（2026-08-18 渲染加固补丁）**

- **触发事由**：v1.1.0 在用户 Positron 环境 `quarto preview` 至 `load-r01` 块（进度 13%）
  中止，仅回传 Quarto 外层包装行「WARN: Error encountered when rendering files」，
  原始 R 错误文本未随附；撰写侧沙箱无 R 运行时，无法复现定位。依纪律不做无据猜测式
  局部修补，改对全块做**结构性加固**，使任何后续失败自报坐标。
- **阶段自定位机制**：`load-r01` 全块（含 v1.0.0 既有段落）拆为 S00–S16 共 17 个
  `.stage()` 包裹阶段；任一阶段报错，错误消息自动携带「【load-r01·S□ 阶段名】＋原始
  R 消息」前缀——再失败时凭消息即可直指病灶，无须逐行排查。
- **S00 文件门前移合并**：两份 CSV 的存在性检查合并为单一门闸，缺档消息同时回显
  `getwd()` 实际工作目录与缺失清单——直接排除「qmd 与 `数据库/` 相对路径错位」这一
  最常见渲染中止因。
- **S05 读入改字节级确定性方案**：弃 `read.csv` 连接层（其对无效编码在不同平台呈
  报错／警告／静默截断三态不一），改 `readBin` 原始字节 → `iconv` 按 UTF-8→GBK→GB18030
  顺序判定 → 统一以 UTF-8 文本喂 `fread(text=)`；并预剥离潜在 UTF-8-BOM。行为全平台
  确定，且 GB18030 兜底 iconv 别名差异。
- **两处环境敏感构造替换**：`wilcox.test` 公式接口改两样本向量接口（规避 data.table
  上的公式方法派发变数）；`as.Date` 改显式 `format="%Y-%m-%d"` 并加 `anyNA` 守卫
  （S05 之 `bet_date` 为非补零日期格式）。
- **数字零变动**：本补丁纯属执行层加固，全部统计量公式逐字未改，v1.1.0 变更日志所列
  Python 核对数字继续有效。
- 若渲染再失败，请回传含「【load-r01·S□】」前缀之完整错误消息全文。

**R01-1.1.0（2026-08-18）**

- **新设「数据口径」专章**（@sec-data-caliber）：按「源数据 → 指标输出」两级、每级
  「关键字段 → 核心指标」两目立表，逐项给出业务含义与商业用途；字段含义逐字取自 SQL
  总包行级注释；并按呈表纪律新增两交付件首末数行实览（实际行号、分隔行、省略行数与占比
  于副题现算）。
- **并入 `S05_member_month_panel.csv`（§S05，会员×月面板）**：数据入口新增 UTF-8→GBK
  双分支自适应读入（实测本档须走 GBK 分支，即项目久已登记之「GBK 编码陷阱」实例）、
  「流水贡献」表头验真、中文表头→ASCII 工作名正名；载入即断言粒度无重复、risk_label
  二值、3 月／8 月活跃天数不逾窗口上限、round_key 桌号段恰 30 桌。
- **两交付件六元组身份核验改为渲染时现算**（`.sixtuple()`：行数／字节数／MD5／换行符／
  BOM 逐项由本机文件实测），身份数字不再静态转录。
- **新增第五部分「外部风险标签交叉验证」**（@sec-s05-cross）五节：面板结构与内部一致性、
  与 R01 口径互证（GGR Pearson r／逐员全等占比／洗码本金比）、十二维度对 L1a 外部标签
  AUC（主角维度 `late_share` 方向反转至 0.5 以下，附非配对 Mann–Whitney 方向检验；规模
  维度高 AUC 附复核强度混杂告诫）、退水敏感性 NGR 方向复核（裁定不变；退水两级整费率契约档位实测浮现）、按 `stake_all` 分层之风险复核提升度表。
- **原第五部分改列第六部分**，方案二／方案三并入 v1.1.0 增量论据，新增方案六
  （S05 月度滚动风控底座 ＋ 正例数版本身份厘清工单：本档实测正例与 SQL 总包
  L6848–L6851 既有记载不符，三组数字并存，S3 级登记、UNKNOWN 处置）。
- 第三部分经济裁定后新增退水敏感性预告指针；第一部分身份核验表更名"结构与口径核验"并
  指向数据口径章六元组表；全篇表题内建档日期字样移除（渲染日期由 YAML 现管）。
- GLOSS 新增 3 条：L1a标签、提升度、复核强度混杂。
- 附录新增 A2：`§S05` 完整源代码逐字摘录。
- 本条目所涉全部数字已用 Python（pandas／scipy）对两份原始 CSV 完整现算核对
  （六元组、月度结构、窗口上限、AUC 十二维、Mann–Whitney、Pearson／Spearman、
  全等占比、NGR 三率、提升度四层、退水档位等），与文中 R 代码逐项对应；
  渲染验证仍待 Positron 环境（见下方渲染环境提示）。

**R01-1.0.0（2026-08-17 建档）**

- 依 `a168会员活跃度分层_基准档_30局起.qmd`／`_高精度候选档_171局起.qmd` 规范建立同宗
  姊妹文件，沿用其 YAML、knitr 唤醒块、悬停术语库体例、`OBSERVED`／`INFERRED`／`UNKNOWN`
  证据分级与血统声明格式；数据源改为 `R01_late_shoe.csv`（§R01，`r format(nrow_r01, big.mark=",")` 行 ×
  `r ncol_r01` 列），填补 `_高精度候选档_171局起.qmd` v171-1.5.0 版变更日志明确记载的
  "本轮未开始 `R01_late_shoe.csv` 相关分析"这一缺口。
- 全篇新增术语：靴尾、靴内相对位置、注额斜率、符号检验、Wilcoxon符号秩检验、AUC、
  净赢玩家、GGR集中度，并入 GLOSS 术语库（新增 8 条，与既有 18 条术语库并存不冲突）。
- **首次对 `shoe_pos≥0.80` 判据完整实测**：配对符号检验（三档样本量门槛）、Wilcoxon
  交叉验证、AUC 判别力（对内生"净赢玩家"标签）、Spearman 相关、9 档阈值扫描之命中组／
  对照组经济裁定、双重信号交叉验证、极端个案定性核验、GGR 集中度帕累托分析——全部为
  本报告基于真实数据文件的新鲜计算，非既有结论的转载或外推。
- 新增 §引言"三套靠后下注判据辨析表"，明确切割 R01（`shoe_pos`）／D-06（`max_pr`）／
  X-01（`progress`）三条独立管道，防止历史上已多次出现的术语混同重演。
- 新增 §第五部分"可落实的商业方案"共五案（终止专项投入／高价值分层复用／多源融合降格／
  边注专属拆分建议／指南通用措施三档审计），对应用户明确要求的"宗旨、价值、可落实的商业
  方案"三项交付内容。
- 对应 SQL 原注所指之 `{#sec-r01}` 与 `{#r01-decision}` 两处交叉引用锚点，已在本文件
  第一部分与第三部分标题中正式落地，供日后其余文档 `@sec-r01` 引用可解析。
- 📌 **主方案未改动**：本轮未触碰三文件铁律锁定的 `a168风控与客户分层评分体系_商业方案.qmd`
  ／`a168风控评分_精要商业报告.qmd`／`a168_取数与核验_SQL总包_v3.sql`，全部新增内容限于
  本子文档，为第四份此类专项子文档（前三份为 `_1_01.qmd`、`_1_01_v171.qmd` 及主方案本身）。

::: {.callout-warning}
## 渲染环境提示（如实告知，非结论性声明）

本文件由 Claude 在无 R／Quarto 运行环境的沙箱中撰写，**全部数字已用 Python（pandas／numpy／
scipy）对 `R01_late_shoe.csv` 与 `S05_member_month_panel.csv` 两份原始文件完整现算并交叉
核对**（详见对话内分析过程）。渲染前请将两份 CSV 置于 qmd 同目录之 `数据库/` 子目录；
S05 为 GBK 编码，数据入口已内建 UTF-8→GBK→GB18030 字节级自适应，无须手工转码。
`load-r01` 数据入口已阶段化（S00–S17）：若渲染中止，错误消息将携带
「【load-r01·S□ 阶段名】」坐标前缀，请凭此回报。文中所有
R 代码块的计算逻辑与 Python 验证逻辑逐项对应（`fread`↔`pd.read_csv`、`data.table`聚合↔`pandas`
`groupby`、手写秩相关 AUC 函数两侧算法一致、`binom.test`↔`scipy.stats.binomtest`等），
但本文件**本身尚未在真实 Quarto／R 环境中渲染验证**。请在 Positron／RStudio 环境中渲染一次，
核对 HTML 输出与本变更日志所列数字一致后再正式发布；若渲染报错，大概率是环境本地 R 包版本
差异（如 `data.table`／`knitr` 版本），代码结构本身已尽量贴合 `a168会员活跃度分层` 两档
已验证可渲染的既有写法。
:::
