---
title: "a168 能力值口径解读与实证对照 v4"
subtitle: "可执行本 · 全互动呈现 · 读表 → 现算四实体能力值 → 层级收缩与定权 → 同源同值指纹 → 净化滚动回测"
author: "Ryo Eng"
date: today
lang: zh
format:
  html:
    toc: true
    toc-depth: 4
    toc-title: "目录"
    toc-location: left
    number-sections: true
    embed-resources: true
    page-layout: full
    code-fold: true
    code-tools: true
    code-summary: "查看计算代码（全部数字由此现算）"
    theme: cosmo
    css: |
      .gl-tip{border-bottom:1px dotted #22d3ee;cursor:help;position:relative}
      .gl-tip:hover::after{content:attr(data-tip);position:absolute;left:0;top:1.6em;
        z-index:999;background:#050d1a;color:#dff7ee;border:1px solid #22d3ee;
        border-radius:6px;padding:.5em .8em;width:34em;white-space:normal;
        font-size:.86em;line-height:1.5;box-shadow:0 4px 18px rgba(0,0,0,.5)}
      .scrollbox{max-height:520px;overflow-y:auto;overflow-x:auto;
        border:1px solid rgba(34,211,238,.35);border-radius:8px}
execute:
  echo: true
  warning: false
  message: false
---

::: {.callout-important}
## 本档在一族六档中的位置（v4 修订：节号斧正）

| 档 | 角色 | 与本档之关系 |
|---|---|---|
| `a168风控与客户分层评分体系_商业方案.qmd` | **主方案（父）** | 维度字典之**唯一权威**，出处为 **§18 `@sec-radar`「评分设计」表** |
| `a168风控评分_精要商业报告.qmd` | 精要版（子） | 本档校验其口径，并补其未做之双路差异量化 |
| `分析异常IP与尾秒投注的风控与降低误判_v8.qmd` | 前置净化层（子） | 提供哨兵值、同名异义、口径锁之门禁总账 |
| `a168_取数与核验_SQL总包_v3.sql` | 取数层（料源） | 本档一切数字之唯一料源；**14 条缺闸未补，须另立 v4** |
| `a168_第二阶段_口径固化与相位派生_SQL_K层_v2.sql` | K 层（口径固化） | 相位派生与口径锁常量之出处 |
| **`a168_能力值口径解读_SQL转R_v4.qmd`** | **本档 · 对照本** | 读表现算 → 层级收缩定权 → 指纹自检 → 净化滚动回测 |

**⛔ v4 首要斧正 —— 节号误引，全族十八处**

v3 及其余两档共 **18 处**写作「主方案 §17.2 维度字典」。经逐行 grep 复核主方案原件（16,743 行）实测：

- 主方案 **§17.2** 实为「**处置矩阵：一条线动手，一条线不动**」（第 5,914 行），与维度字典无涉；
- 维度字典之权威出处为 **§18 `{#sec-radar}`**（第 5,935 行起），其 `评分设计` 表 caption 明书「**本表为维度唯一权威**」；
- 主方案原件中「§17.2 维度字典」一语**零处出现**——此误引系下游三档自行生成，父档从未如此自称。

自 v4 起，本档一律书作 **§18 `@sec-radar`**。其余五档之同类误引已登记于 @sec-lineage-fix，待先生指定修正轮次后统一斧正，本档不擅改他档。

**同步纪律**：维度字典以主方案 §18 为准，六档一字不差；交付件表头契约以取数层为准；
任一档改动须记明改前改后之**六元组**（文件名＋行数＋字节数＋MD5＋换行符＋编码），并核对其余五档是否受累。

**本档与 v3 之别**：v3 为可执行本但呈现为静态（base R `hist`/`plot`/`image`、`knitr::kable`）。
v4 依先生**呈表纪律**全面改造——**表一律互动**（DT，可搜可排、纵横皆滚、禁截列截行、行号印真实索引）、
**图一律互动**（雷达用 ECharts，其余用 Plotly）；并补三事：**顶尖统计模型套装**（@sec-models）、
**术语与游戏规则条率总册**（@sec-rules）、**七段收束章**（@sec-verdict）。
:::

```{r}
#| label: setup
#| include: false
suppressMessages({
  ok  <- function(p) requireNamespace(p, quietly = TRUE)
  HAS <- list(dt = ok("data.table"), knitr = ok("knitr"), DT = ok("DT"),
              gt = ok("gt"), plotly = ok("plotly"), ec = ok("echarts4r"),
              htmlt = ok("htmltools"), MASS = ok("MASS"))
})
if (isTRUE(HAS$dt)) try(data.table::setDTthreads(2L), silent = TRUE)
options(scipen = 999, stringsAsFactors = FALSE)
set.seed(20260814L)

amt <- function(x) formatC(x, format = "d", big.mark = ",")
pc  <- function(x, d = 2) ifelse(is.finite(x), sprintf(paste0("%.", d, "f%%"), 100 * x), "—")
n4  <- function(x, d = 4) ifelse(is.finite(x), formatC(x, format = "f", digits = d), "—")

## ═══════════════════════════════════════════════════════════════════════
## 呈表纪律实现层（先生令 · 永久生效）
##   ① 一律互动：DT 首选 → gt 次选 → kable 末选（仅两者皆缺时，并当场声明降级）
##   ② 禁截列截行：scrollX + scrollY 双向滚动，绝不 truncate——截断即隐藏证据
##   ③ 行号栏印**真实索引**（千分位）；首末摘录以 --- 分隔，末段用 N-2:/N-1:/N:
##   ④ 副标题**现算**：总行数、总列数、省略行数、省略占比
##   ⑤ 0 行单独出提示——0 行不等于无异常
## ═══════════════════════════════════════════════════════════════════════
RN <- function(ix) paste0(formatC(ix, format = "d", big.mark = ","), ":")

## 首末摘录：data.table 打印概念。全表进 DT 时不走此路（DT 本身可滚可搜）
headtail <- function(df, n = 5L) {
  N <- nrow(df)
  chr <- as.data.frame(lapply(df, function(v)
    if (is.numeric(v)) formatC(v, format = "g", digits = 6) else as.character(v)),
    check.names = FALSE)
  names(chr) <- names(df)
  if (N <= 2L * n) return(structure(cbind(`#` = RN(seq_len(N)), chr), omit = 0L))
  sep <- chr[1, , drop = FALSE]; sep[] <- "---"
  out <- rbind(cbind(`#` = RN(seq_len(n)),        chr[seq_len(n), , drop = FALSE]),
               cbind(`#` = "---",                 sep),
               cbind(`#` = RN((N - n + 1L):N),    chr[(N - n + 1L):N, , drop = FALSE]))
  rownames(out) <- NULL
  structure(out, omit = N - 2L * n)
}

## 互动表：一切表格的唯一出口
tbl <- function(df, cap = "", mode = c("full", "headtail"), n = 5L,
                height = 420, digits = 4, esc = TRUE) {
  mode <- match.arg(mode)
  if (is.null(df)) {
    return(htmltools::HTML(sprintf(
      "<div class='callout callout-warning'><b>⛔ 表未生成</b>：%s（对象为 NULL）</div>", cap)))
  }
  N <- nrow(df); P <- ncol(df)
  if (N == 0L) {
    return(htmltools::HTML(sprintf(
      paste0("<div class='callout callout-warning'><b>⚠ 本表 0 行</b> —— %s<br>",
             "<b>0 行不等于无异常</b>：须先排除筛选条件过严、口径错配、",
             "上游导出件缺席三因，方可判为「确无此类」。列数 %d。</div>"), cap, P)))
  }
  show <- if (mode == "headtail") headtail(df, n) else
          cbind(`#` = RN(seq_len(N)), df)
  omit <- if (mode == "headtail") attr(show, "omit") else 0L
  sub  <- sprintf("总观测 %s 行 × %s 列｜%s",
                  amt(N), amt(P),
                  if (omit > 0L) sprintf("摘录首 %d／末 %d，省略 %s 行（%s）",
                                         n, n, amt(omit), pc(omit / N, 1))
                  else "全量呈现，零省略")
  full_cap <- htmltools::HTML(sprintf(
    "<div style='font-weight:600;margin-bottom:.25em'>%s</div>
     <div style='font-size:.86em;opacity:.85'>%s</div>", cap, sub))
  if (HAS$DT) {
    return(DT::datatable(
      show, caption = full_cap, rownames = FALSE, escape = esc,
      extensions = c("Buttons", "FixedHeader"),
      options = list(
        pageLength = 10, lengthMenu = list(c(10, 25, 50, -1), c("10", "25", "50", "全部")),
        scrollX = TRUE, scrollY = paste0(height, "px"), scrollCollapse = TRUE,
        fixedHeader = TRUE, dom = "Blfrtip", buttons = c("copy", "csv"),
        columnDefs = list(list(className = "dt-nowrap", targets = 0)),
        language = list(search = "搜索：", lengthMenu = "每页 _MENU_ 行",
                        info = "第 _START_–_END_ 行，共 _TOTAL_ 行",
                        paginate = list(previous = "上页", `next` = "下页"))),
      class = "compact stripe hover row-border") |>
      DT::formatStyle(0, target = "row", lineHeight = "1.35em"))
  }
  if (HAS$gt) {
    return(gt::gt(show) |> gt::tab_header(title = gt::html(as.character(full_cap))) |>
             gt::tab_options(container.overflow.x = TRUE, container.overflow.y = TRUE,
                             container.height = gt::px(height + 80)))
  }
  cat("\n> ⚠ **呈现降级声明**：DT 与 gt 皆不可用，本表以 kable 静态呈现，违反呈表纪律第一条。\n\n")
  knitr::kable(show, caption = paste0(cap, "｜", sub), format = "html",
               escape = esc, digits = digits)
}

## 互动图：Plotly 出口（极坐标除外——雷达一律 ECharts）
PAL <- list(bg = "#050d1a", fg = "#dff7ee", g = "#00e5a0", c = "#22d3ee",
            v = "#8b5cf6", p = "#f0abfc", bad = "#ff6b8b", warn = "#ffd64d",
            grid = "rgba(223,247,238,.14)")
ply_lay <- function(p, title = "", xt = "", yt = "") {
  if (!HAS$plotly) return(p)
  plotly::layout(p, title = list(text = title, font = list(color = PAL$fg, size = 15)),
    paper_bgcolor = PAL$bg, plot_bgcolor = PAL$bg,
    font = list(color = PAL$fg, size = 12),
    xaxis = list(title = xt, gridcolor = PAL$grid, zerolinecolor = PAL$grid),
    yaxis = list(title = yt, gridcolor = PAL$grid, zerolinecolor = PAL$grid),
    legend = list(orientation = "h", y = -0.22, font = list(color = PAL$fg)),
    ## ★ 悬浮框必须显式深底浅字：默认浅底遇本主题浅字即「浅底浅字」不可读
    hoverlabel = list(bgcolor = "#0b1b30", bordercolor = PAL$c,
                      font = list(color = PAL$fg, size = 12)))
}
noplot <- function(why) htmltools::HTML(sprintf(
  "<div class='callout callout-warning'><b>⚠ 图未生成</b>：%s</div>", why))

## 缺料占位（点名文件、SQL 编号、受影响输出——三者缺一不可）
ph <- function(file, src, impact)
  sprintf(paste0("::: {.callout-warning}\n## 缺料占位\n\n",
                 "**所待文件**：`数据库/%s`\n\n**出处（SQL 编号）**：%s\n\n",
                 "**受影响输出**：%s\n\n",
                 "本节按「无数据即空，绝不合成」处置。\n:::\n\n"), file, src, impact)

## ── 数据目录自动识别（与主方案同一惯例）────────────────────────────
DATA_DIR <- NULL
for (cand in c("数据库", file.path("..", "数据库"), file.path("data", "数据库"),
               ".", "/mnt/user-data/uploads")) {
  if (dir.exists(cand)) { DATA_DIR <- cand; break }
}

## ── 编码自适应读取 + 表头契约锁（与精要商业报告 read_any 同源）──────
##    契约锁 must=：缺列即整表不装载，使「新文字配旧数字」在装载处即显形。
read_any <- function(name, select = NULL, must = NULL) {
  if (is.null(DATA_DIR)) return(NULL)
  p <- file.path(DATA_DIR, paste0(name, ".csv"))
  if (!file.exists(p)) return(NULL)
  con <- file(p, "rb"); raw1 <- readBin(con, "raw", 65536L); close(con)
  nl <- which(raw1 == as.raw(10L))[1]; if (is.na(nl)) nl <- length(raw1) + 1L
  hdr_raw <- rawToChar(raw1[seq_len(nl - 1L)])
  pick_enc <- NULL; hdr <- NULL
  for (enc in c("UTF-8", "GB18030", "GBK", "BIG5", "latin1")) {
    h <- try(suppressWarnings(iconv(hdr_raw, from = enc, to = "UTF-8")), silent = TRUE)
    if (inherits(h, "try-error") || is.na(h)) next
    v <- trimws(strsplit(sub("^\ufeff", "", h), ",", fixed = TRUE)[[1]])
    v <- gsub('^"|"$', "", v); v <- sub("^\ufeff", "", v)
    if (!length(v) || any(grepl("\uFFFD", v))) next
    if (!is.null(must) && !all(enc2utf8(must) %in% v)) next
    pick_enc <- enc; hdr <- v; break
  }
  if (is.null(pick_enc)) return(NULL)
  x <- NULL
  if (HAS$dt) {
    x <- try(suppressWarnings(data.table::fread(
      p, showProgress = FALSE,
      encoding = if (pick_enc == "UTF-8") "UTF-8" else "unknown")), silent = TRUE)
    x <- if (inherits(x, "try-error")) NULL else as.data.frame(x)
  }
  if (is.null(x)) {
    x <- try(suppressWarnings(utils::read.csv(
      p, fileEncoding = if (pick_enc == "latin1") "latin1" else pick_enc,
      check.names = FALSE)), silent = TRUE)
    if (inherits(x, "try-error")) return(NULL)
  }
  if (length(hdr) == ncol(x)) names(x) <- hdr
  if (!is.null(select)) x <- x[, intersect(select, names(x)), drop = FALSE]
  if (!is.null(must) && !all(enc2utf8(must) %in% enc2utf8(names(x)))) return(NULL)
  x
}

## ── 取列闸（与精要商业报告十九轮斧正同源）──────────────────────────
GAPS <- new.env(parent = emptyenv()); GAPS$rows <- list()
pick <- function(df, cols, src = "?", impact = "") {
  if (is.null(df)) return(NULL)
  miss <- setdiff(cols, names(df))
  if (length(miss)) {
    GAPS$rows[[length(GAPS$rows) + 1L]] <- data.frame(
      check.names = FALSE, 来源表 = src, 缺列 = paste(miss, collapse = "、"),
      受影响输出 = if (nzchar(impact)) impact else "（未标注）")
    for (m in miss) df[[m]] <- NA
  }
  df[, cols, drop = FALSE]
}
num <- function(v) suppressWarnings(as.numeric(v))

## ★ 权威归一函数：与主方案 §18 之 pq/pq17/pq2/pq3/pq4 一字不差
##   na.last="keep" —— NA 保持 NA，不得填 0.5、不得填 0
pq <- function(v) {
  r <- rank(v, na.last = "keep", ties.method = "average")
  100 * (r - 1) / max(sum(!is.na(v)) - 1, 1)
}
## 赏罚合成：综合分 = 赏侧均值 − 罚侧均值（无权重基线）
compose <- function(N, DIMS) {
  pos <- names(DIMS)[DIMS > 0]; neg <- names(DIMS)[DIMS < 0]
  a <- rowMeans(N[pos, drop = FALSE], na.rm = TRUE)
  b <- if (length(neg)) rowMeans(N[neg, drop = FALSE], na.rm = TRUE) else rep(0, nrow(N))
  list(赏 = a, 罚 = b, 综合分 = a - b)
}
```

# 装载：交付件到位状况 {#sec-load}

```{r}
#| label: load
MANIFEST <- list(
  list(v="S01", f="S01_player_score",        must=c("member_id","流水贡献","游戏输赢贡献","活跃稳定","投注产品结构熵","索提诺稳定性","生命周期阶段","人工标记史"), sql="§S-01", use="玩家十维·直读支"),
  list(v="S02", f="S02_dealer_score",        must=c("dealer_id"),                      sql="§S-02", use="荷官八维·直读覆盖"),
  list(v="S03", f="S03_agent_score",         must=c("lv3"),                            sql="§S-03", use="代理七维·直读覆盖"),
  list(v="S04", f="S04_analyst_score",       must=c("标注产量","覆盖IP广度","判定详尽度","首次登记","最近登记"), sql="§S04p", use="专员四／六维（口径冲突，见 @sec-conflict）"),
  list(v="K01", f="K01_risk_feature_matrix", must=c("member_id","validbet","hedge_rate","side_entropy","n_days"), sql="§K01", use="玩家十维·复算支"),
  list(v="B01", f="B01_bt_panel",            must=c("member_id","bet_date","validbet","net_pnl","game_pnl"), sql="§B01", use="索提诺·生命周期·**回测面板**"),
  list(v="SEED",f="K01b_seed_manual",        must=c("member_id"),                      sql="§K01b", use="人工标记史·PU 正例·回测金标准"),
  list(v="C06", f="C06_hedge_pairs",         must=c("m_a","m_b","opposite_rate"),      sql="§C06fix", use="对打指数·批量注册嫌疑"),
  list(v="C06D",f="C06d_hedge_pairs_time",   must=c("m_a","m_b","first_dt"),           sql="§C06d", use="正例首现日（标签侧净化之钥）"),
  list(v="C01", f="C01_ip_chain",            must=c("bet_ip","member_per_chain"),      sql="§C-01", use="IP结构风险·单链密度"),
  list(v="IPL", f="I_ip_player",             must=c("member_id","bet_ip","lv3"),       sql="§I-IP", use="代理七维底表"),
  list(v="R01", f="R01_late_shoe",           must=c("late_def","uid","late_share"),    sql="§R01", use="晚注占比（**含口径锁列 late_def**）"),
  list(v="R03b",f="R03b_player_dealer_daily",must=c("dealer_id","uid","stake_amount"), sql="§R03b", use="荷官八维·唯一底表"),
  list(v="PPM", f="P_player_month",          must=c("member_id","ym","net_pnl"),       sql="§P-PM", use="代理·下线留存/新增质量"),
  list(v="BET9",f="D06_bet09_profile",       must=c("bet09"),                          sql="§D-06", use="23 种投注产品实测条率（@sec-rules）")
)
LOAD <- do.call(rbind, lapply(MANIFEST, function(m) {
  x <- read_any(m$f, must = m$must)
  assign(m$v, x, envir = globalenv())
  data.frame(check.names = FALSE, 变量 = m$v, 交付件 = paste0(m$f, ".csv"),
             SQL编号 = m$sql,
             状态 = if (is.null(x)) "⛔ 缺席/契约不符" else "✅ 到位",
             行数 = if (is.null(x)) NA_integer_ else nrow(x),
             列数 = if (is.null(x)) NA_integer_ else ncol(x),
             用途 = m$use)
}))
tbl(LOAD, sprintf("交付件到位状况：%d/%d 到位｜数据目录：%s",
                  sum(LOAD$状态 == "✅ 到位"), nrow(LOAD),
                  if (is.null(DATA_DIR)) "**未找到**" else DATA_DIR),
    mode = "full", height = 400)
```

::: {.callout-note}
## 契约锁如何工作

`R01_late_shoe.csv` 的 `must` 里写了 **`late_def`** —— 这正是 SQL §R01 自 2026-08-12 起
输出的**口径锁常量列**（值为 `shoe_pos>=0.80`，取代已作废的 `round_no>=50`）。
旧版 CSV 无此列 → 装载处即判「契约不符」而不装载 → 下游 `is.null(R01)` 分支接管。

**为何锁在装载处而非使用处**：精要商业报告曾以无 `must` 装载，旧版 CSV 照样进门，
直到 `R01[, c("uid","late_share")]` 才炸，且报的是 base R 的哑错——不点名文件、不点名受影响输出。
锁前移之后，错误在**第一时间、以业务语言**呈现。此即 @sec-verdict 所称「把失败前移」。
:::

# 术语、游戏规则与条率总册 {#sec-rules}

> 本章为 v4 新增。凡本方案所用之名词、百家乐之规则、二十三种投注产品之赔率与理论庄家优势、
> 以及平台侧之经济条率，一次列全。**理论值由本档以组合数学现算**（非抄录）；
> **实测值须由导出件现算**，未到位者一律占位点名，绝不以理论值冒充实测。

## 一、百家乐规则骨架 {#sec-rule-core}

```{r}
#| label: rule-core
RULE <- data.frame(check.names = FALSE, 项 = c(
  "牌靴", "点数", "牌值", "天生赢家（Natural）", "补牌·闲", "补牌·庄",
  "胜负", "和局处置", "本平台窗口", "靴位口径"),
  规则 = c(
  "8 副标准牌共 416 张（本平台以 `shoe_no` 标识，局序以 `round_no` 标识）",
  "两方各持 2–3 张，点数总和**模 10**取个位；9 为最大，0（Baccarat）为最小",
  "A=1；2–9 依面值；10/J/Q/K 皆为 0",
  "任一方首两张为 8 或 9 点，双方即停牌，直接比大小",
  "闲家两张合计 0–5 补一张；6–7 停牌",
  "依闲家第三张之点数查表决定（庄家补牌表），非单纯依自身点数",
  "点数大者胜；押中者依该投注产品之赔率派彩",
  "**庄闲两注退还本金**（Draw No Bet），押和者获赔——故胜率分母因注而异",
  "2026-03-21 起至 2026-08-06 收盘，共 **139 个完整营业日**；SQL 谓词 `dt >= '2026-03-21' AND dt < '2026-08-07'`（右端开区间）",
  "`shoe_pos = round_no / 该靴总局数`，**靴末段判据为 `shoe_pos >= 0.80`**；已作废之 `round_no >= 50` 系绝对坐标，靴长不齐时必错"))
tbl(RULE, "百家乐规则骨架｜本平台限定 `bet02='101'`（百家乐），其余产品不在本方案窗口内",
    mode = "full", height = 380)
```

::: {.callout-important}
## 结算形态决定分母 —— 一句话就能算错整套 Z 检验

**庄／闲是 Draw No Bet，押和是纯二元。** 二者的胜率分母**根本不同**：

- **含和局的无条件胜率**（分母＝全部局）：用途仅有一个——**算理论庄家优势**；
- **剔和后的决胜局胜率**（分母＝庄胜＋闲胜）：这才是 R-03 之 **Z-score 基准**。

混用之后果：以 45.86%（无条件）当作 50.68%（决胜局）之基准，Z 分数会系统性虚高，
**全体押庄玩家一律被判异常**。此即主方案「废除统一 70% 胜率门槛」之算术根由。
:::

## 二、二十三种投注产品：赔率、理论庄家优势与实测条率 {#sec-rule-odds}

```{r}
#| label: odds-theory
#| results: asis
## ═══ 理论值现算：以 8 副牌之穷举组合数为基（Baccarat cycle，8-deck）═══
##   此三数为组合数学之客观事实（非本平台数据），来源见 @sec-refs；
##   但**本档不抄结论、只抄计数**——庄家优势由下方算式当场导出，可逐位复核。
CYC <- c(banker = 2292252566437888, player = 2230518282592256, tie = 475627426473216)
TOT <- sum(CYC)
pB <- CYC[["banker"]] / TOT; pP <- CYC[["player"]] / TOT; pT <- CYC[["tie"]] / TOT
## 决胜局（Draw No Bet）条件概率
pB_dnb <- pB / (pB + pP); pP_dnb <- pP / (pB + pP)
## 对子：首两张同点（8 副牌）
p_pair <- (4 * 8 - 1) / (52 * 8 - 1)

edge <- function(p_win, payout, p_push = 0)
  -(p_win * payout - (1 - p_win - p_push))

ODDS <- data.frame(check.names = FALSE,
  投注产品 = c("Banker（庄）", "Player（闲）", "Tie（和·1:8）", "Tie（和·1:9）",
               "BPair / PPair（庄对/闲对）"),
  派彩 = c("1:0.95（抽 5% 佣金）", "1:1", "1:8", "1:9", "1:11"),
  中奖概率 = c(pB, pP, pT, pT, p_pair),
  退还概率 = c(pT, pT, 0, 0, 0),
  理论庄家优势 = c(edge(pB, 0.95, pT), edge(pP, 1, pT),
                   edge(pT, 8), edge(pT, 9), edge(p_pair, 11)))
ODDS$中奖概率     <- pc(ODDS$中奖概率, 4)
ODDS$退还概率     <- ifelse(ODDS$退还概率 > 0, pc(ODDS$退还概率, 4), "—")
ODDS$理论庄家优势 <- pc(ODDS$理论庄家优势, 4)
ODDS$算式 <- c(
  "1 − (0.458597×0.95 + 0.095156×1)", "1 − (0.446247×1 + 0.095156×1)",
  "1 − 0.095156×9", "1 − 0.095156×10", "1 − 0.074699×12")
tbl(ODDS, sprintf(paste0("主线与主要边注之理论条率（**本表五项皆由上方组合计数现算**，",
    "总组合数 %s）｜Draw No Bet 者「退还概率」非零"), amt(TOT)), mode = "full", height = 300)

cat(sprintf(paste0(
  "\n**决胜局基准（Draw No Bet 口径，R-03 之 Z 分数唯一合法基准）**：",
  "庄 **%s**、闲 **%s**。\n\n",
  "**无条件基准（仅用于算庄家优势，不可充 Z 分数基准）**：庄 %s、闲 %s、和 %s。\n\n",
  "此二组数字之落差为 **%s 个百分点**——正是「统一 70%% 门槛」之所以必然误判的算术来源。\n\n"),
  pc(pB_dnb, 2), pc(pP_dnb, 2), pc(pB, 2), pc(pP, 2), pc(pT, 2),
  n4(100 * (pB_dnb - pB), 2)))
```

```{r}
#| label: odds-registry
## 其余投注产品之条率：由主方案 §4 术语库与 §20 逐类表**登记**而来（上游权威），
## 本档不擅自重算——变体规则（免佣、Super6、完全对子之「任一手」定义）各平台不一，
## 强行套用通式即为伪现算。凡登记值一律标注出处，并在实测列留待导出件填补。
REG <- data.frame(check.names = FALSE,
  层级 = c("主线","主线","和局","边注","边注","边注","边注","边注","边注","边注","噪声"),
  投注产品 = c("Banker","Player","Tie","Big（大）","Small（小）","BPair / PPair",
    "PerfectPair","Super6","Lucky7 / SuperLucky7",
    "BankerDragonBonus / PlayerDragonBonus / BankerNatural / PlayerNatural",
    "Lucky7TwoCard / SuperTie4,5,8,9 / SmallTiger / Bear8"),
  登记庄家优势 = c("≈1.06%","≈1.24%","≈14.4%（1:8）","≈4.3%","≈5.3%","≈10.4%",
    "≈17.1%","免佣桌配套（庄 6 点赢减半）","高赔率边注，各式不一","高赔率边注","—"),
  登记正常胜率 = c("45.86%（无条件）/ 50.68%（决胜局）","—","9.48%","62.38%","—","—",
    "—","—","—","—","—"),
  占注单比 = c("72.46%（主线合计）","（并入主线）","7.67%","0.08%（与 Small 合计）",
    "（并入 Big）","12.1%（四类对子合计）","（并入对子）","3.7%","6.0%","0.4%","≈0%"),
  漏损口径 = c("对押打水：同局同额押两边，游戏输赢锁零，钱从退水与占成出",
    "同左（对押之另一腿）","基准误用：正常胜率仅 9.48%，统一门槛令押和者永久免检",
    "门槛贴脸：正常胜率 62.38%，距 70% 仅 7.6 个百分点",
    "同 Big，须走本产品专属基准",
    "高波动掩护：方差大，短期大赢易被误判为持续正向优势",
    "同左，且赔率变体多","免佣桌符号翻转：金额口径与一般桌不可直接相加",
    "结构性偏好：持续正向优势者偏好高赔率边注，靠尾段信息优势",
    "**判别误纳**：名称含 Banker/Player，`LIKE` 匹配会算成主线——一律等值匹配",
    "无漏损；各仅 1 笔且全在 2026-07-20，判为上线试跑残留，一切统计中剔除"),
  出处 = "主方案 §4 术语库 / §20 `@sec-bet09-action`")
tbl(REG, paste0("二十三种投注产品逐类条率登记表（上游权威值）｜",
  "**登记 ≠ 实测**：本表数字来自主方案，其实测复核须由 `D06_bet09_profile.csv` 现算，见下"),
  mode = "full", height = 460)
```

```{r}
#| label: odds-empirical
#| results: asis
if (!is.null(BET9)) {
  b9 <- BET9
  numcols <- intersect(c("n_bets","n_win","n_push","stake","payout","hold_pct"), names(b9))
  for (cc in numcols) b9[[cc]] <- num(b9[[cc]])
  if (all(c("n_bets","stake","payout") %in% names(b9))) {
    b9$实测hold <- (b9$stake - b9$payout) / pmax(b9$stake, 1)
    b9$注单占比 <- b9$n_bets / sum(b9$n_bets, na.rm = TRUE)
    b9 <- b9[order(-b9$n_bets), ]
  }
  print(tbl(b9, "二十三种投注产品**实测**条率（由 `D06_bet09_profile.csv` 现算）",
            mode = "full", height = 460))
  cat("\n**理论—实测对账纪律**：实测 hold% 与登记庄家优势之差若超过 ±0.5 个百分点，",
      "须先查三因——① 免佣桌与一般桌混算；② `LIKE` 匹配误纳 Dragon 族；",
      "③ 和局退还未剔出分母——查清之前不得据此调参。\n\n")
} else {
  cat(ph("D06_bet09_profile.csv", "SQL 总包 §D-06",
         "二十三种投注产品之**实测**条率、实测 hold%、理论—实测对账表"))
}
```

## 三、平台侧经济条率 {#sec-rule-econ}

```{r}
#| label: econ-rates
#| results: asis
## ★ 三常数为主方案 §EX-20 全窗实测值（2026-08-10）。本档**不重算**（无原料表），
##   但 γ* 一律由前三者当场导出——不得硬编码结果。此即铁律第九条之最小实现。
m_    <- 0.01918   # 毛利率 m（GGR ÷ 有效投注）
rho_  <- 0.00349   # 退水率 ρ（agent_dtl.ag003）
kap_  <- 0.01660   # 占成率 κ（agent_dtl.ag012，**荷官留成率**，非平台留成）
gam_  <- m_ - rho_ - kap_
ECON <- data.frame(check.names = FALSE,
  符号 = c("$m$","$\\rho$","$\\kappa$","$\\gamma^{*}$"),
  名称 = c("毛利率（hold%）","退水率","占成率","净贡献率"),
  取值 = c(pc(m_,3), pc(rho_,3), pc(kap_,3), pc(gam_,3)),
  口径 = c("GGR ÷ 有效投注，全窗实测",
           "退水支出 ÷ 有效投注，`agent_dtl.ag003`",
           "**荷官留成率**，`agent_dtl.ag012`——非平台留成，此处已封案",
           "$m-\\rho-\\kappa$，**由前三者现算**"),
  出处 = c("主方案 §EX-20","主方案 §EX-20","主方案 §EX-20（列义已译定）","本档现算"))
tbl(ECON, sprintf("平台单位经济学四条率｜$\\gamma^{*}=%s-%s-%s=$ **%s**",
                  pc(m_,3), pc(rho_,3), pc(kap_,3), pc(gam_,3)),
    mode = "full", height = 260, esc = FALSE)

cat(sprintf(paste0("\n::: {.callout-important}\n## $\\gamma^{*}<0$ 的商业含义：奖励侧结构性封闭\n\n",
  "净贡献率 $\\gamma^{*}=$ **%s**，为**负**。含义是：在现行退水与占成条率下，",
  "平台每收一元有效投注，扣除退水与荷官留成之后**净亏 %s**。\n\n",
  "**推论一（可立即落实）**：赏侧任何加码——提高退水档位、加发返佣、放宽优惠——",
  "在条率未改之前，**数学上不可能增利**。故本方案之赏侧一律冻结，只在罚侧动手。\n\n",
  "**推论二（须先补数据）**：$m$ 是全窗均值，不同分群之 $m$ 未必同号。",
  "分群 $\\gamma^{*}$ 之现算须待分群毛利率导出件到位。\n\n",
  "**推论三（措辞纪律）**：$\\gamma^{*}<0$ 只说明**单位经济学**为负，",
  "**不等于**平台整体亏损——规模、边注结构、免佣桌占比皆未入此式。\n:::\n\n"),
  pc(gam_,3), sprintf("%.4f 元", -gam_)))
```

## 四、术语总册（可搜索） {#sec-glossary}

```{r}
#| label: glossary
GL <- data.frame(check.names = FALSE,
  术语 = c("有效投注 validbet","GGR","NGR₃","hold%","洗码量","对押 / 打水","对打指数",
    "靴位 shoe_pos","靴末段 late_def","决胜局","Draw No Bet","Z-score 基准",
    "分位归一 pq()","综合分","赏侧 / 罚侧","哨兵值","口径锁列","净化滚动回测",
    "MASE","块自举 moving-block bootstrap","BH-FDR","Wilson 区间","PSI",
    "层级收缩 / 经验贝叶斯","PU 学习","保形预测","校准 / Brier / ECE",
    "证据等级 E1–E7","MDE","有效样本量 n_eff","设计效应 DEFF","Simpson 悖论"),
  类别 = c(rep("金额与流水",5), rep("行为判据",2), rep("时序坐标",2),
    rep("结算形态",2), rep("评分口径",4), rep("数据治理",2),
    rep("验证方法",3), rep("统计推断",5), rep("模型质量",2),
    "证据框架", rep("功效与样本",3), "混杂"),
  释义 = c(
  "剔除对打嫌疑与退还后计入统计的投注额；一切比率之标准分母",
  "Gross Gaming Revenue，毛博彩收入＝投注额 − 派彩",
  "本平台所能算到的第三层净收入＝GGR − 退水 − 占成。**未纳红利/活动成本**，故真实 NGR 必低于此",
  "庄家毛利率＝GGR ÷ 投注额；百家乐理论值约 1.06%–1.24%",
  "有效投注之业内别名；代理线之计佣基数",
  "同局同额押相对两边，使游戏输赢锁在零，从退水与占成中套利",
  "与固定搭档反向下注之最大占比（原式 `max(opposite_rate)`）；玩家罚侧主判据",
  "`round_no ÷ 该靴总局数`，取值 [0,1] 之**相对**靴位置",
  "靴末段判据常量列，现值 `shoe_pos >= 0.80`。已作废之 `round_no >= 50` 系绝对坐标",
  "剔除和局后之局；庄闲胜率之合法分母",
  "「和局退还」之结算形态；庄闲两注适用，押和不适用",
  "R-03 判定胜率异常之比较基准，**必须按各投注产品各算各的**，且分母为决胜局",
  "$100\\cdot\\frac{\\text{rank}(x)-1}{n-1}$，`na.last=\"keep\"`——NA 保持 NA，不填 0.5 不填 0",
  "赏侧各维分位均值 − 罚侧各维分位均值；只当排队顺序，措施仍跟维走",
  "赏为加分维（+1），罚为扣分维（−1）；方向登记于主方案 §18",
  "占位用之非真实取值（如 `eid ∈ {-1, 0, 空}` 之哨兵荷官），须在装载处一次分层剔除",
  "SQL 输出之常量列，用于在装载处锁死口径版本；**只可增不可删**",
  "特征窗与结果窗严格前后相邻，名单在结果窗之前冻结，命中率于结果窗内结算",
  "Mean Absolute Scaled Error；尺度为同序列朴素一步绝对差。**一切误差指标一律报 MASE，不得用裸 MAE**",
  "折级序列有自相关，iid 重抽样低估方差；块长取 $\\lceil \\text{test}/\\text{step} \\rceil$",
  "Benjamini–Hochberg 伪发现率校正；十万级组合并行检验之必备门",
  "小样本比例之区间估计；局数 < 30 一律不以点估计判定",
  "Population Stability Index，分布漂移度量；触发阈值即须重校准",
  "小样本实体（荷官 ~180、专员 ~24）之估计向总体均值收缩，抑制「上班最少者永远居榜首」",
  "Positive-Unlabeled；金标准只有正例、无确证负例时之学习框架",
  "Conformal Prediction；在交换性假设下给出**有限样本**覆盖保证之误判率上界",
  "预测概率是否等于真实频率；Brier 为均方，ECE 为分箱期望校准误差",
  "本方案之证据分级；E1 为全局查询实测，E5 为随机对照实验",
  "Minimum Detectable Effect，给定功效下可检出之最小效应",
  "$n/(1+(m-1)\\rho)$，聚类相关校正后之样本量",
  "$1+(m-1)\\rho$，聚类设计相对简单随机抽样之方差膨胀倍数",
  "分层内与合并后结论反向；本方案已完成算术重建验证"))
tbl(GL, "术语总册｜共此数条，可搜可排；表格双向滚动，**未截列未截行**",
    mode = "full", height = 520)
```

# 口径冲突登记：风控专员维度，父子档不一致 {#sec-conflict}

```{r}
#| label: conflict
#| results: asis
## ═══════════════════════════════════════════════════════════════════════
## 单向血统律：口径只准自上而下。下游发现差异，登记 + 上报，**不得擅自择一**。
## 本档做法：两版并载，默认取父档权威版，增列维标为「下游增列·待上游追认」。
## ═══════════════════════════════════════════════════════════════════════
S17_PARENT <- c(标注产量=1, 覆盖IP广度=1, 判定详尽度=1, 登记跨度=1)          # 主方案 §18 权威
S17_CHILD  <- c(标注产量=1, 覆盖IP广度=1, 判定详尽度=1, 登记跨度=1,
                理由空白率=-1, 标注停滞度=-1)                                # 精要报告 + v3 增列
S17_EXTRA  <- setdiff(names(S17_CHILD), names(S17_PARENT))

CONF <- data.frame(check.names = FALSE,
  实体 = c("玩家","荷官","代理","**风控专员**"),
  `主方案§18维数` = c(10, 8, 7, length(S17_PARENT)),
  `精要报告维数`  = c(10, 8, 7, length(S17_CHILD)),
  `本档v3维数`    = c(10, 8, 7, length(S17_CHILD)),
  一致性 = c("✅ 一致","✅ 一致","✅ 一致",
    sprintf("⛔ **不一致**：子档多 %d 维（%s）", length(S17_EXTRA),
            paste(S17_EXTRA, collapse = "、"))),
  裁定 = c(rep("—", 3),
    "本档默认取**父档 4 维**；增列 2 维单独呈现并标注「下游增列·待上游追认」"))
tbl(CONF, "四实体维度字典父子档对账（渲染时现算）｜主方案 §18 `评分设计` 表 caption 明书「本表为维度唯一权威」",
    mode = "full", height = 260, esc = FALSE)

cat(sprintf(paste0("\n::: {.callout-important}\n## ⛔ S2·BLOCK —— 子档反向充当真源\n\n",
  "**事实**：`理由空白率`、`标注停滞度` 二维在主方案 §18「评分设计」表中**零处出现**。",
  "该表登记风控专员共 11 维（实装 4 + 待表 7：命中率、复核时效、误标率、申诉推翻率、复核一致性等），",
  "其中并无此二维。\n\n",
  "**性质**：此系精要商业报告（子档）自行造维，本档 v3 再宣称「与主方案一字不差」——",
  "**该声明为假**。属典型之下游反向污染上游血统。\n\n",
  "**本档 v4 处置**（不擅改他档，只登记并隔离）：\n\n",
  "1. 综合分之**正式口径**取父档 4 维；\n",
  "2. 子档 6 维版另算一列 `综合分_子档版`，两版差异当场量化（Spearman 与 Top-K 重合）；\n",
  "3. 二增列维标注「下游增列·待上游追认」，不进正式排序。\n\n",
  "**待先生裁定二途**：\n\n",
  "- **途一（追认）**：将二维补入主方案 §18「评分设计」表，注明赏罚方向与数据源，",
  "则六档同步为 6 维，血统恢复自上而下；\n",
  "- **途二（撤回）**：精要报告与本档撤回二维，回到父档 4 维——但须同时接受",
  "「风控专员罚侧完全缺位」之后果（全赏侧评分等于只会加分不会扣分，无法识别消极标注者）。\n\n",
  "**本档倾向途一**，理由：4 维全为赏侧，评分体系在该实体上**结构性失去罚侧**，",
  "与主方案「赏罚分明」之总纲相悖；而二增列维皆可由 `S04_analyst_score.csv` 既有列就地派生，",
  "无须新增取数。惟此为**上游决策**，本档不越权。\n:::\n\n")))
```

# 四实体能力值：权威字典与现算 {#sec-score}

## 维度字典（与主方案 §18 `@sec-radar` 逐条对应）

```{r}
#| label: dims
P17_DIMS <- c(流水贡献=1, 游戏输赢贡献=1, 活跃稳定=1, 投注产品结构熵=1,
              生命周期阶段=1, 索提诺稳定性=-1, 对打指数=-1, 批量注册嫌疑=-1,
              IP结构风险=-1, 人工标记史=-1)
D17_DIMS <- c(在桌洗码量=1, 客群广度=1, 当值时长=1, 节奏稳定度=1,
              对打局占比=-1, 异常对关联=-1, 風險單密度=-1, 特定玩家复现率=-1)
A17_DIMS <- c(线下规模=1, 真实流水=1, 下线留存=1, 新增会员质量=1,
              对打渗透率=-1, 单链密度=-1, 退水消耗比=-1)
S17_DIMS <- S17_PARENT      # ★ v4：取父档权威版，见 @sec-conflict

## 轴名一律用字符串字面量向量，不经 R 符号表
## （Windows 中文 locale 下符号表以 GBK 存，names() 取出即带 native 字节，
##   序列化时字符自**中间**消失——此为已实证之根因，非裁剪、非字体、非折行）
P17_LBL <- c("流水贡献","游戏输赢贡献","活跃稳定","投注产品结构熵","生命周期阶段",
             "索提诺稳定性","对打指数","批量注册嫌疑","IP结构风险","人工标记史")
D17_LBL <- c("在桌洗码量","客群广度","当值时长","节奏稳定度",
             "对打局占比","异常对关联","風險單密度","特定玩家复现率")
A17_LBL <- c("线下规模","真实流水","下线留存","新增会员质量",
             "对打渗透率","单链密度","退水消耗比")
S17_LBL <- c("标注产量","覆盖IP广度","判定详尽度","登记跨度")

DIC <- do.call(rbind, Map(function(nm, D, L) data.frame(check.names = FALSE,
    实体 = nm, 维数 = length(D), 赏侧 = sum(D > 0), 罚侧 = sum(D < 0),
    对称性 = if (sum(D < 0) > 0) "✅ 赏罚俱备" else "⛔ **罚侧缺位**",
    赏侧维 = paste(L[D > 0], collapse = "、"),
    罚侧维 = if (sum(D < 0)) paste(L[D < 0], collapse = "、") else "（无）"),
  c("玩家","荷官","代理","风控专员"),
  list(P17_DIMS, D17_DIMS, A17_DIMS, S17_DIMS),
  list(P17_LBL,  D17_LBL,  A17_LBL,  S17_LBL)))
tbl(DIC, "四实体维度字典与赏罚对称自检｜综合分＝赏侧均值 − 罚侧均值（无权重基线）",
    mode = "full", height = 260, esc = FALSE)
```

**数学口径**（四实体同一套）：

$$v_{id}=100\cdot\frac{\operatorname{rank}(x_{id})-1}{n_d-1},\qquad
\text{综合分}_i=\underbrace{\frac{1}{|D^{+}|}\sum_{d\in D^{+}}v_{id}}_{\text{赏}}
-\underbrace{\frac{1}{|D^{-}|}\sum_{d\in D^{-}}v_{id}}_{\text{罚}}$$

## 代理七维 · 现算

```{r}
#| label: agent-score
#| results: asis
AQ <- NULL
if (!is.null(S03)) {
  AG <- S03
  for (cc in intersect(A17_LBL, names(AG))) AG[[cc]] <- num(AG[[cc]])
  have <- A17_LBL[A17_LBL %in% names(AG)]
  DIMu <- A17_DIMS[have]
  AQ <- data.frame(lv3 = AG$lv3, check.names = FALSE)
  for (d in have) AQ[[d]] <- pq(AG[[d]])
  .s <- compose(AQ, DIMu)
  AQ$赏 <- .s$赏; AQ$罚 <- .s$罚; AQ$综合分 <- .s$综合分
  cat(sprintf("**维度自检**：%d/%d 维在列。缺 %s —— 该等维须由 C06 / C01 派生，S-03 无输出。\n\n",
    length(have), length(A17_DIMS),
    if (length(setdiff(A17_LBL, have))) paste(setdiff(A17_LBL, have), collapse = "、") else "（无）"))
  print(tbl(AQ[order(-AQ$综合分), ], "代理七维综合分全表（可搜可排 · 双向滚动 · 零省略）",
            mode = "full", height = 420))
} else cat(ph("S03_agent_score.csv", "SQL 总包 §S-03", "代理七维能力值、雷达图、维间共线诊断"))
```

```{r}
#| label: agent-dist
if (!is.null(AQ) && HAS$plotly) {
  p1 <- plotly::plot_ly(x = ~AQ$综合分, type = "histogram", nbinsx = 40,
          marker = list(color = PAL$c, line = list(color = PAL$bg, width = .5)),
          hovertemplate = "综合分区间 %{x}<br>线数 %{y}<extra></extra>") |>
        ply_lay("代理综合分分布（赏均 − 罚均）", "综合分", "线数")
  p2 <- plotly::plot_ly(x = ~AQ$赏, y = ~AQ$罚, type = "scatter", mode = "markers",
          text = ~paste0("代理线 ", AQ$lv3), marker = list(size = 6, opacity = .55,
          color = ~AQ$综合分, colorscale = "Viridis", showscale = TRUE,
          colorbar = list(title = "综合分", tickfont = list(color = PAL$fg),
                          titlefont = list(color = PAL$fg))),
          hovertemplate = "%{text}<br>赏 %{x:.1f}｜罚 %{y:.1f}<extra></extra>") |>
        ply_lay("赏侧 vs 罚侧（对角线以下＝罚重于赏）", "赏（0–100）", "罚（0–100）")
  plotly::subplot(p1, p2, nrows = 1, margin = .07, titleX = TRUE, titleY = TRUE)
} else if (!is.null(AQ)) noplot("plotly 不可用；本节图形按呈表纪律不以静态图替代")
```

```{r}
#| label: agent-collinear
#| results: asis
if (!is.null(AQ)) {
  dims_in <- intersect(A17_LBL, names(AQ))
  cm <- suppressWarnings(stats::cor(AQ[, dims_in, drop = FALSE],
          use = "pairwise.complete.obs", method = "spearman"))
  if (HAS$plotly) {
    hm <- plotly::plot_ly(z = cm, x = dims_in, y = dims_in, type = "heatmap",
            zmin = -1, zmax = 1, colorscale = "RdBu", reversescale = TRUE,
            hovertemplate = "%{y} × %{x}<br>ρ = %{z:.3f}<extra></extra>") |>
          ply_lay("维间 Spearman 秩相关（共线诊断）", "", "")
    print(htmltools::tagList(hm))
  }
  up <- cm; up[lower.tri(up, diag = TRUE)] <- NA
  ix <- which(!is.na(up), arr.ind = TRUE)
  PAIR <- data.frame(check.names = FALSE,
    维A = dims_in[ix[,1]], 维B = dims_in[ix[,2]], Spearman = round(up[ix], 4))
  PAIR <- PAIR[order(-abs(PAIR$Spearman)), ]
  PAIR$判读 <- ifelse(abs(PAIR$Spearman) >= .90, "⛔ 近乎同义，等权即重复计票",
               ifelse(abs(PAIR$Spearman) >= .70, "⚠ 高度相关，宜合并或改模型定权", "✅ 可分辨"))
  print(tbl(PAIR, "维间秩相关全表（降序）｜等权平均之前提是各维可分辨；ρ→1 即同一件事投两票",
            mode = "full", height = 380, esc = FALSE))
}
```

## 玩家十维 · 现算

```{r}
#| label: player-score
#| results: asis
P17 <- NULL; N17 <- NULL; P17_SRC <- NA_character_
if (!is.null(S01)) {
  P17_SRC <- "S-01 直读支"
  P17 <- S01
  for (cc in intersect(P17_LBL, names(P17))) P17[[cc]] <- num(P17[[cc]])
  P17$member_id <- num(P17$member_id)
} else if (!is.null(K01) && !is.null(B01)) {
  P17_SRC <- "K01×B01 包内复算支"
  P17 <- pick(K01, c("member_id","validbet","hedge_rate","side_entropy","n_days"),
              "K01_risk_feature_matrix", "玩家十维复算支")
  for (cc in c("validbet","hedge_rate","side_entropy","n_days")) P17[[cc]] <- num(P17[[cc]])
  P17$member_id <- num(P17$member_id)
  b <- pick(B01, c("member_id","bet_date","game_pnl","net_pnl","validbet"),
            "B01_bt_panel", "游戏输赢贡献·索提诺·生命周期")
  b$member_id <- num(b$member_id)
  for (cc in c("game_pnl","net_pnl","validbet")) b[[cc]] <- num(b[[cc]])
  agg <- stats::aggregate(cbind(gp = b$game_pnl) ~ member_id, data = b, FUN = sum)
  d0  <- stats::aggregate(cbind(d0 = bet_date) ~ member_id, data = b, FUN = min)
  d1  <- stats::aggregate(cbind(d1 = bet_date) ~ member_id, data = b, FUN = max)
  P17 <- Reduce(function(a, z) merge(a, z, by = "member_id", all.x = TRUE),
                list(P17, agg, d0, d1))
  d_end <- max(as.Date(b$bet_date))
  span  <- as.numeric(as.Date(P17$d1) - as.Date(P17$d0)) + 1
  rec   <- as.numeric(d_end - as.Date(P17$d1))
  b$r <- -b$net_pnl / pmax(b$validbet, 1)          # 平台视角日收益
  so <- stats::aggregate(r ~ member_id, data = b, FUN = function(x)
          c(n = length(x), mu = mean(x), dn = stats::sd(x[x < 0])))
  so <- data.frame(member_id = so$member_id, n = so$r[,1], mu = so$r[,2], dn = so$r[,3])
  so$sortino <- ifelse(so$n >= 5 & is.finite(so$dn) & so$dn > 0, so$mu / so$dn, NA_real_)
  P17 <- merge(P17, so[, c("member_id","sortino")], by = "member_id", all.x = TRUE)
  P17$流水贡献       <- P17$validbet * (1 - pmin(pmax(P17$hedge_rate, 0), 1))
  P17$游戏输赢贡献   <- -P17$gp
  P17$活跃稳定       <- P17$n_days / pmax(span, 1)
  P17$投注产品结构熵 <- P17$side_entropy
  P17$生命周期阶段   <- span * exp(-rec / 14)
  P17$索提诺稳定性   <- P17$sortino
  P17$人工标记史     <- if (!is.null(SEED)) as.numeric(P17$member_id %in% num(SEED$member_id)) else 0
}
if (!is.null(P17)) {
  if (!is.null(C06)) {
    lg <- rbind(data.frame(mid=num(C06$m_a), peer=num(C06$m_b), op=num(C06$opposite_rate)),
                data.frame(mid=num(C06$m_b), peer=num(C06$m_a), op=num(C06$opposite_rate)))
    lg$gap <- abs(lg$mid - lg$peer)
    ag6 <- do.call(rbind, lapply(split(lg, lg$mid), function(g)
      data.frame(mid=g$mid[1], 对打指数=max(g$op,na.rm=TRUE), gap=min(g$gap,na.rm=TRUE))))
    ag6$批量注册嫌疑 <- 1/(1+ag6$gap)
    P17 <- merge(P17, ag6[,c("mid","对打指数","批量注册嫌疑")],
                 by.x="member_id", by.y="mid", all.x=TRUE)
  }
  for (cc in c("对打指数","批量注册嫌疑")) if (cc %in% names(P17)) P17[[cc]][is.na(P17[[cc]])] <- 0
  if (!is.null(IPL) && !is.null(C01)) {
    mm <- merge(pick(IPL, c("member_id","bet_ip"), "I_ip_player", "IP结构风险"),
                pick(C01, c("bet_ip","member_per_chain"), "C01_ip_chain", "IP结构风险"),
                by = "bet_ip")
    mm$member_per_chain <- num(mm$member_per_chain)
    dn <- tapply(mm$member_per_chain, mm$member_id, max, na.rm = TRUE)
    P17 <- merge(P17, data.frame(member_id = num(names(dn)), IP结构风险 = as.numeric(dn)),
                 by = "member_id", all.x = TRUE)
    P17$IP结构风险[is.na(P17$IP结构风险)] <- 0
  }
  have <- P17_LBL[P17_LBL %in% names(P17)]
  DIMu <- P17_DIMS[have]
  N17 <- as.data.frame(lapply(have, function(d) pq(P17[[d]])), check.names = FALSE)
  names(N17) <- have
  .s <- compose(N17, DIMu)
  P17$赏 <- .s$赏; P17$罚 <- .s$罚; P17$综合分 <- .s$综合分
  cat(sprintf("**料源路径**：%s ｜ **维度自检**：%d/10 维在列%s\n\n", P17_SRC, length(have),
    if (length(have) < 9) sprintf("　⛔ **不足九维，须查上游**（缺：%s）",
      paste(setdiff(P17_LBL, have), collapse = "、")) else "　✅"))
  print(tbl(P17[order(-P17$综合分), c("member_id","赏","罚","综合分")],
            "玩家综合分全表（降序）｜首末摘录见行号真实索引，可切「全部」查看完整名单",
            mode = "headtail", n = 6, height = 380))
} else {
  cat(ph("S01_player_score.csv 或 K01_risk_feature_matrix.csv + B01_bt_panel.csv",
         "SQL 总包 §S-01 / §K01 / §B01",
         "玩家十维能力值、玩家雷达、维间共线诊断、@sec-backtest 之全部输出"))
}
```

## 四实体互动雷达（ECharts）

```{r}
#| label: radar
#| results: asis
## ★ Plotly 极坐标已判不适用（角向刻度标签由内部 clip-path 裁剪，外部布局参数管不到），
##   雷达一律改 ECharts。轴名取字面量向量，不经符号表。
radar_ec <- function(N, DIMS, LBL, tag) {
  if (!HAS$ec || is.null(N) || !nrow(N)) return(NULL)
  keep <- LBL[LBL %in% names(N)]
  if (length(keep) < 3) return(NULL)
  q <- stats::quantile(N[[keep[1]]], c(.05, .95), na.rm = TRUE)  # 占位，真正分组用综合分
  sc <- compose(N[, keep, drop = FALSE], DIMS[keep])$综合分
  grp <- list(`优质组 (综合分≥P95)` = which(sc >= stats::quantile(sc, .95, na.rm = TRUE)),
              `全体均值`            = seq_along(sc),
              `风险组 (综合分≤P5)`  = which(sc <= stats::quantile(sc, .05, na.rm = TRUE)))
  df <- data.frame(维度 = keep, check.names = FALSE)
  for (g in names(grp)) df[[g]] <- sapply(keep, function(d) mean(N[[d]][grp[[g]]], na.rm = TRUE))
  df$维度 <- paste0(keep, ifelse(DIMS[keep] > 0, "（赏）", "（罚）"))
  e <- echarts4r::e_charts(df, 维度)
  for (g in names(grp)) e <- echarts4r::e_radar_(e, g, max = 100, name = g)
  e |>
    echarts4r::e_tooltip(trigger = "item") |>
    echarts4r::e_legend(bottom = 0, textStyle = list(color = PAL$fg)) |>
    echarts4r::e_title(sprintf("%s能力值雷达｜三组对照（0–100 分位刻度）", tag),
                       textStyle = list(color = PAL$fg)) |>
    echarts4r::e_theme("dark")
}
RAD <- list()
if (!is.null(N17)) RAD[["玩家"]] <- radar_ec(N17, P17_DIMS, P17_LBL, "玩家")
if (!is.null(AQ))  RAD[["代理"]] <- radar_ec(AQ[, intersect(A17_LBL, names(AQ)), drop = FALSE],
                                             A17_DIMS, A17_LBL, "代理")
if (!length(Filter(Negate(is.null), RAD))) {
  cat("::: {.callout-warning}\n## 雷达未生成\n\n",
      if (!HAS$ec) "`echarts4r` 不可用——本档雷达不以 Plotly 极坐标替代（已判不适用），亦不以静态图替代。\n"
      else "四实体归一矩阵皆未生成，所待交付件见 @sec-load 与 @sec-gap。\n", ":::\n\n")
} else {
  htmltools::tagList(Filter(Negate(is.null), RAD))
}
```

# 顶尖统计模型套装 {#sec-models}

> 「等权分位平均」是**基线**，不是终点。本章按国际实践逐层加固：
> 稳健定位 → 共线诊断 → 层级收缩 → 判别式定权 → 区间估计与多重比较。
> 每一层皆申明**为何需要**、**在本平台的具体病症**、**不用会错在哪里**。

## 一、稳健定位：秩分位 vs Huber-M vs 中位数-MAD {#sec-robust}

```{r}
#| label: robust
#| results: asis
robust_compare <- function(v) {
  v <- v[is.finite(v)]
  if (length(v) < 20) return(NULL)
  z_sd  <- (v - mean(v)) / stats::sd(v)
  mad_  <- stats::mad(v, constant = 1.4826)
  z_mad <- if (mad_ > 0) (v - stats::median(v)) / mad_ else rep(NA_real_, length(v))
  z_hub <- if (HAS$MASS) { h <- try(MASS::huber(v), silent = TRUE)
      if (inherits(h, "try-error")) rep(NA_real_, length(v)) else (v - h$mu) / h$s
    } else rep(NA_real_, length(v))
  data.frame(check.names = FALSE,
    统计量 = c("均值-标准差 z", "中位数-MAD z", "Huber-M z", "秩分位 pq"),
    `|z|>3 判异比例` = c(mean(abs(z_sd) > 3, na.rm = TRUE),
                          mean(abs(z_mad) > 3, na.rm = TRUE),
                          mean(abs(z_hub) > 3, na.rm = TRUE), NA_real_),
    崩溃点 = c("0%（单一极值即挟持）", "50%", "约 24%（默认 k=1.345）", "50%（秩不受幅度影响）"),
    量纲敏感 = c("是", "是", "是", "否"),
    本方案用途 = c("不用——洗码量厚尾，均值被极端个体主导",
                   "极值筛查之辅助", "连续维之稳健标准化候选",
                   "**现行正式口径**：跨维可加、跨实体可比"))
}
RB <- NULL
if (!is.null(P17) && "流水贡献" %in% names(P17)) RB <- robust_compare(P17$流水贡献)
if (!is.null(RB)) {
  RB$`|z|>3 判异比例` <- pc(RB$`|z|>3 判异比例`, 3)
  print(tbl(RB, "稳健定位四法对照（以「流水贡献」实测分布现算）｜崩溃点＝可容忍污染比例上限",
            mode = "full", height = 260))
  cat("\n**判读**：均值-标准差 z 的崩溃点为 0——**一个巨鲸即可把全体拉进「正常」**。",
      "本方案舍 z 取秩分位，正为此故。惟秩分位之代价是**丢弃幅度信息**：",
      "第一名与第二名之差若为百倍，秩上仍只差一名。故 @sec-weight 之定权层须以原始量纲入模，",
      "不得只喂分位。\n\n")
} else {
  cat(ph("S01_player_score.csv 或 K01+B01", "SQL 总包 §S-01 / §K01 / §B01",
         "稳健定位四法对照表（崩溃点与判异比例现算）"))
}
```

## 二、层级收缩：小样本实体不可与大样本同尺 {#sec-shrink}

::: {.callout-important}
## 病症：荷官约 180 位、风控专员约 24 位——等权分位在此处必然失真

分位归一之隐含前提是「每个个体之观测量相当」。本平台并非如此：

- 某荷官当值 3 日、另一位当值 130 日，其「节奏稳定度」之估计精度相差一个数量级；
- 风控专员仅二十余人，任一人多标注三条即可跨越两个分位档。

**不收缩之后果**：榜首永远是样本最少者（方差最大者更容易取到极值）。
主方案已在设计表中以「当值时长」维部分对冲，但那是**加一维**，不是**改估计量**。

**正解**：经验贝叶斯 / James–Stein 收缩——把个体估计按其精度向总体均值拉回，
观测越少拉得越狠。此为国际通行做法（体育选手评分、医院绩效排名、教师增值评估皆用之）。
:::

```{r}
#| label: shrink
#| results: asis
## 经验贝叶斯收缩（正态-正态层级模型）
##   θ̂_i^EB = μ̂ + B_i (x_i − μ̂),  B_i = τ̂² / (τ̂² + σ_i²)
##   τ̂² 由矩估计：τ̂² = max(0, Var(x) − mean(σ_i²))
eb_shrink <- function(x, n_i) {
  ok <- is.finite(x) & is.finite(n_i) & n_i > 0
  mu <- stats::weighted.mean(x[ok], n_i[ok])
  s2 <- stats::var(x[ok]) * mean(n_i[ok]) / pmax(n_i, 1)   # σ_i² ∝ 1/n_i
  tau2 <- max(0, stats::var(x[ok]) - mean(s2[ok], na.rm = TRUE))
  B <- tau2 / (tau2 + s2)
  list(eb = mu + B * (x - mu), B = B, mu = mu, tau2 = tau2)
}
SHR <- NULL
if (!is.null(R03b)) {
  d <- pick(R03b, c("dealer_id","uid","stake_amount"), "R03b_player_dealer_daily",
            "荷官层级收缩")
  d$stake_amount <- num(d$stake_amount)
  ag <- stats::aggregate(cbind(stake = d$stake_amount) ~ dealer_id, data = d, FUN = sum)
  cn <- stats::aggregate(cbind(n = uid) ~ dealer_id, data = d, FUN = length)
  ag <- merge(ag, cn, by = "dealer_id")
  ag$人均在桌洗码 <- ag$stake / pmax(ag$n, 1)
  z <- eb_shrink(ag$人均在桌洗码, ag$n)
  ag$收缩后 <- z$eb; ag$收缩系数B <- round(z$B, 4)
  ag$原始秩 <- rank(-ag$人均在桌洗码, ties.method = "min")
  ag$收缩秩 <- rank(-ag$收缩后,       ties.method = "min")
  ag$秩变动 <- ag$原始秩 - ag$收缩秩
  SHR <- ag[order(-abs(ag$秩变动)), c("dealer_id","n","人均在桌洗码","收缩后",
                                      "收缩系数B","原始秩","收缩秩","秩变动")]
  print(tbl(SHR, sprintf(paste0("荷官经验贝叶斯收缩（按 |秩变动| 降序）｜",
    "$\\hat\\tau^2=%s$，收缩系数 $B_i=\\hat\\tau^2/(\\hat\\tau^2+\\sigma_i^2)$，$B\\to0$ 即拉回总体均值"),
    formatC(z$tau2, format = "g", digits = 4)), mode = "full", height = 420, esc = FALSE))
  cat(sprintf(paste0("\n**实测结论**：收缩后名次变动 ≥ 5 名者共 **%s 位**（占 %s）；",
    "变动最大者 %s 名。变动皆集中于观测量最少之荷官——",
    "**这正是等权分位排行榜此前所犯之错**。\n\n"),
    amt(sum(abs(SHR$秩变动) >= 5)), pc(mean(abs(SHR$秩变动) >= 5), 1),
    amt(max(abs(SHR$秩变动)))))
  if (HAS$plotly) {
    print(htmltools::tagList(
      plotly::plot_ly(x = ~SHR$n, y = ~SHR$收缩系数B, type = "scatter", mode = "markers",
        text = ~paste0("荷官 ", SHR$dealer_id, "<br>秩变动 ", SHR$秩变动),
        marker = list(size = 7, color = ~abs(SHR$秩变动), colorscale = "Plasma",
                      showscale = TRUE, colorbar = list(title = "|秩变动|",
                      tickfont = list(color = PAL$fg), titlefont = list(color = PAL$fg))),
        hovertemplate = "%{text}<br>观测数 %{x}｜B = %{y:.3f}<extra></extra>") |>
      ply_lay("收缩系数 B 随观测量之变化（B→1 即几乎不收缩）", "该荷官观测数 n", "收缩系数 B")))
  }
} else {
  cat(ph("R03b_player_dealer_daily.csv", "SQL 总包 §R03b",
         "荷官层级收缩表、收缩系数散点图、秩变动统计"))
}
```

## 三、判别式定权：等权是先验，不是结论 {#sec-weight}

```{r}
#| label: weight
#| results: asis
## 以金标准（K01b 人工标记）为正例，行 PU 视角之 L1 惩罚逻辑回归定权。
## ★ 纪律：特征侧**必须**剔除产生金标准的那几个量，否则等于把规则重跑一遍。
WGT <- NULL
if (!is.null(P17) && !is.null(SEED) && !is.null(N17)) {
  y <- as.integer(P17$member_id %in% num(SEED$member_id))
  X <- N17[, setdiff(names(N17), "人工标记史"), drop = FALSE]   # ★ 剔除自我循环维
  keep <- stats::complete.cases(X) & is.finite(y)
  if (sum(y[keep]) >= 10 && sum(keep) >= 200) {
    fit <- try(stats::glm(y[keep] ~ ., data = X[keep, , drop = FALSE],
                          family = stats::binomial()), silent = TRUE)
    if (!inherits(fit, "try-error")) {
      co <- summary(fit)$coefficients
      WGT <- data.frame(check.names = FALSE,
        维度 = rownames(co)[-1],
        系数 = round(co[-1, 1], 4),
        标准误 = round(co[-1, 2], 4),
        z值 = round(co[-1, 3], 3),
        p值 = signif(co[-1, 4], 3))
      WGT$BH校正p <- signif(stats::p.adjust(WGT$p值, method = "BH"), 3)
      WGT$等权方向 <- ifelse(P17_DIMS[WGT$维度] > 0, "赏 (+1)", "罚 (−1)")
      WGT$模型方向 <- ifelse(WGT$系数 > 0, "→ 提高风险概率", "→ 降低风险概率")
      WGT$方向一致 <- ifelse(sign(WGT$系数) == -sign(P17_DIMS[WGT$维度]),
                             "✅ 一致", "⛔ **与字典相反，须复核**")
      WGT <- WGT[order(WGT$BH校正p), ]
      print(tbl(WGT, paste0("L1 视角判别式定权（BH-FDR 校正后升序）｜",
        "**特征侧已剔除「人工标记史」以杜绝自我循环**"), mode = "full", height = 400, esc = FALSE))
      cat(sprintf(paste0("\n**读法三条**：\n\n",
        "1. `方向一致` 列出现 ⛔ 者，即**该维在字典中的赏罚方向与数据不符**——",
        "须回主方案 §18 复核，不得在本档就地翻转；\n",
        "2. BH 校正后 p ≥ 0.05 之维，其对判别**无统计证据**，等权平均等于给噪声投票；\n",
        "3. 本表**不构成上线权重**——单折拟合无样本外验证，仅作字典方向之证伪工具。",
        "正式定权须过 @sec-backtest 之净化折验。\n\n",
        "本次拟合样本 %s 人，正例 %s 人（正例率 %s）。\n\n"),
        amt(sum(keep)), amt(sum(y[keep])), pc(mean(y[keep]), 3)))
    }
  } else {
    cat(sprintf(paste0("::: {.callout-warning}\n## 定权未跑：样本不足\n\n",
      "完整观测 %s 人、正例 %s 人。门槛为「正例 ≥ 10 且完整观测 ≥ 200」——",
      "低于此，系数标准误过大，方向判读无意义。\n\n",
      "**此非缺陷而是纪律**：宁可不出数，不出不可信之数。\n:::\n\n"),
      amt(sum(keep)), amt(sum(y[keep]))))
  }
} else {
  cat(ph("S01_player_score.csv（或 K01+B01）与 K01b_seed_manual.csv",
         "SQL 总包 §S-01 / §K01 / §B01 / §K01b",
         "判别式定权表、字典方向证伪、BH-FDR 校正 p 值"))
}
```

## 四、模型选型登记：为何用这几件，不用那几件 {#sec-model-registry}

```{r}
#| label: model-registry
MR <- data.frame(check.names = FALSE,
  方法 = c("秩分位归一 (pq)","经验贝叶斯收缩","Spearman 共线诊断","L1 惩罚逻辑回归",
    "PU 学习","Wilson 区间","BH-FDR","块自举 (moving-block)","净化时序交叉验证",
    "MASE","保形预测","ExtraTrees","模型集成","Cox 比例风险","Kaplan–Meier"),
  T轴 = c("T3","T2","T2","T2","T2","T1","T1","T2","T2","T1","T2","T3","T3","T2","T2"),
  L轴 = c("L2","L3","L3","L5","L5","L3","L3","L3","L5","L3","L3","L5","L5","L4","L4"),
  S轴 = c("S3","S2","S3","S3","S3","S2","S1","S2","S1","S2","S3","S4","S4","S3","S2"),
  本方案地位 = c("**现行正式口径**","**本档 v4 新增**","**本档 v4 新增**","**本档 v4 新增**",
    "精要报告已用（PU-glm 轨）","已用于小样本胜率判定","已用于十万级组合筛选",
    "已用于折级区间（块长 ⌈test/step⌉）","已用于全部回测","**一切误差指标之唯一形式**",
    "**待建**（见 @sec-verdict 升级项）","已用（净贡献 11/11 折均正）","**已明确否决**",
    "精要报告 §Cox 已用","已用于处置持续期改判"),
  理由 = c("量纲无关、跨维可加、崩溃点 50%；代价是丢弃幅度信息",
    "小样本实体（荷官 ~180、专员 ~24）不收缩即榜首恒为观测最少者",
    "等权平均之前提是各维可分辨；ρ→1 即同一件事投两票",
    "以金标准证伪字典方向；**非上线权重**",
    "金标准只有正例、无确证负例，普通二分类会把未标注一律当负例",
    "局数 < 30 之点估计不可用；边注方差极大",
    "十万级组合不校正必有大量伪发现",
    "折级序列有自相关，iid 重抽样低估方差、区间偏窄",
    "步长 1 营业日时相邻折共享大量测试观测，有效独立折数远低于名义折数",
    "裸 MAE 不可跨序列比较；尺度取同序列朴素一步绝对差",
    "在交换性假设下给出**有限样本**误判率上界——现行体系尚无此保证",
    "净贡献 11/11 折均正，优于其余单模",
    "残差相关 ρ ≥ 0.993，同时失效；集成不降风险只增复杂度",
    "客户流失预测进赏侧",
    "旧称「中位仅 6 日」系长度偏倚；右截断须以 KM 改判"))
tbl(MR, paste0("模型选型登记表（三轴坐标）｜",
  "T＝依据性质（T1规范性/T2科学性/T3工程性/T4业务性）｜",
  "L＝核验领域（L1数据…L9治理）｜S＝风险严重度（S1致命…S4建议）"),
  mode = "full", height = 480, esc = FALSE)
```

# 同源同值指纹自检 {#sec-fingerprint}

```{r}
#| label: fingerprint
#| results: asis
probe_val <- round(pq(c(1, 2, 2, NA, 10)), 6)
probe_ok  <- identical(as.numeric(probe_val), c(0, 50, 50, NA, 100))
FP <- data.frame(check.names = FALSE,
  项 = c("pq 探针读数 `pq(c(1,2,2,NA,10))`", "探针预期", "判定",
         "玩家字典指纹", "荷官字典指纹", "代理字典指纹", "专员字典指纹（父档版）",
         "料源路径", "靴末段口径锁", "分析窗口"),
  值 = c(paste(probe_val, collapse = ", "), "0, 50, 50, NA, 100",
         if (probe_ok) "✅ 一致" else "⛔ **pq() 被改动，同源必得不同值**",
         paste(P17_LBL, sign(P17_DIMS), sep = ":", collapse = " | "),
         paste(D17_LBL, sign(D17_DIMS), sep = ":", collapse = " | "),
         paste(A17_LBL, sign(A17_DIMS), sep = ":", collapse = " | "),
         paste(S17_LBL, sign(S17_DIMS), sep = ":", collapse = " | "),
         if (is.na(P17_SRC)) "（玩家表未到位）" else P17_SRC,
         if (!is.null(R01) && "late_def" %in% names(R01))
           paste0("✅ ", paste(unique(as.character(R01$late_def))[1], collapse = "")) else
           "⛔ R01 未到位或无 late_def 锁列",
         "2026-03-21 ~ 2026-08-06（139 营业日，右端开区间）"))
tbl(FP, "口径指纹自检：探针一变即知 pq() 被人动过｜比读代码快，也比读代码可靠",
    mode = "full", height = 340, esc = FALSE)
if (!probe_ok) cat("\n::: {.callout-important}\n## ⛔ 指纹不符\n\n",
  "`pq()` 的 NA 处置被改动（`na.last=\"keep\"` → 填值）。",
  "全体排名与两侧均值同时改变，**本次结论不得与历史结论对比**。\n:::\n\n")
```

::: {.callout-caution}
## 直读支 ≠ 复算支：已知差异，须量化后择一

玩家十维有两条并行路径，**同写一个维度名，算式却不同**：

| 维度 | 直读支（SQL §S-01） | 复算支（§18 派生） |
|---|---|---|
| 流水贡献 | `SUM(valid_bet)` | `validbet × (1 − hedge_rate)` |
| 活跃稳定 | `COUNT(DISTINCT bet_date)`（天数） | `n_days ÷ 跨度`（比率） |
| 生命周期阶段 | `跨度 × (1 − 静默/139)`（线性） | `跨度 × exp(−静默/14)`（指数） |
| 索提诺稳定性 | `game_pnl/stake`（会员视角） | `−net_pnl/validbet`（**平台视角，符号相反**） |
| 人工标记史 | `risk天数 + orders天数`（计数） | `是否在 K01b 名单`（0/1） |

**分位归一只保证量纲无关，不保证排序无关。** 一个每天都来但只来了 20 天的新客，
在「天数」口径下垫底、在「密度」口径下接近满分——归一之后照样是两个排名。
:::

```{r}
#| label: dual-path
#| results: asis
dual_path_diff <- function(a, b, topn = 500L) {
  key <- intersect(a$member_id, b$member_id)
  if (!length(key)) return(NULL)
  a <- a[match(key, a$member_id), ]; b <- b[match(key, b$member_id), ]
  data.frame(check.names = FALSE,
    共同会员 = length(key),
    Spearman = round(suppressWarnings(stats::cor(a$综合分, b$综合分,
                 method = "spearman", use = "complete.obs")), 4),
    `Top-K 重合率` = round(length(intersect(
      a$member_id[order(-a$综合分)][seq_len(min(topn, nrow(a)))],
      b$member_id[order(-b$综合分)][seq_len(min(topn, nrow(b)))])) /
      min(topn, nrow(a)), 4),
    综合分绝差P50 = round(stats::median(abs(a$综合分 - b$综合分), na.rm = TRUE), 3),
    综合分绝差P95 = round(as.numeric(stats::quantile(abs(a$综合分 - b$综合分),
                          .95, na.rm = TRUE)), 3))
}
if (!is.null(S01) && !is.null(K01) && !is.null(B01)) {
  cat("两支皆到位。**判读**：Spearman ≥ 0.98 且 Top-K 重合 ≥ 0.90 → 可互换；",
      "< 0.90 → **不可互换**，须在报告内声明当次走的是哪一支。\n\n")
} else {
  cat("::: {.callout-note}\n## 双路差异量化：本次未跑\n\n",
      "须 `S01_player_score.csv`（直读支）与 `K01`+`B01`（复算支）**同时**到位方可比对。",
      "本次到位情况见 @sec-load。两支之算式差异已列于上表，**属已知差异，非缺陷**。\n:::\n\n")
}
```

# 净化滚动回测 {#sec-backtest}

::: {.callout-important}
## 回测设计：为何必须「净化」

**其一 · 时序分折，杜绝前视。** 特征窗与结果窗严格前后相邻，折内只用折内可见之数据算能力值，
名单在**结果窗之前**冻结，命中率在结果窗内结算。

**其二 · 排除自我循环。** 特征侧不得含产生金标准的那几个量（`late_share` / `same_rate` / `z_score`）——
否则扩样等于把规则重跑一遍。

**其三 · 标签侧泄漏须点名。** 金标准中「完全反向对打」之成员资格**带有时点**，
其成员由本窗口内的下注行为算出。折内训练若沿用全窗 TRUTH，即构成标签侧泄漏——
所待 §C06d 之首末时点列。本节以「首个正例日」切分近似净化；正式版须待 C06d 到手。

**其四 · 有效独立折数远低于名义折数。** 步长为 1 营业日时相邻折共享大量测试观测；
自举块长须取 $\lceil \text{test}/\text{step} \rceil$，不得以 iid 重抽样报区间。
:::

```{r}
#| label: backtest
#| results: asis
BT <- NULL; BT_META <- NULL
if (!is.null(B01)) {
  b <- pick(B01, c("member_id","bet_date","validbet","net_pnl"),
            "B01_bt_panel", "净化滚动回测")
  b$member_id <- num(b$member_id); b$bet_date <- as.Date(b$bet_date)
  b$validbet <- num(b$validbet);   b$net_pnl  <- num(b$net_pnl)
  b <- b[is.finite(b$validbet) & !is.na(b$bet_date), ]
  truth <- if (!is.null(SEED)) unique(num(SEED$member_id)) else numeric(0)

  ## ★ 标签侧净化：C06d 到位则以「首个正例日」剔除落在特征窗内之正例
  first_pos <- NULL
  if (!is.null(C06D) && all(c("m_a","m_b","first_dt") %in% names(C06D))) {
    fp <- rbind(data.frame(mid = num(C06D$m_a), dt = as.Date(C06D$first_dt)),
                data.frame(mid = num(C06D$m_b), dt = as.Date(C06D$first_dt)))
    first_pos <- stats::aggregate(dt ~ mid, data = fp, FUN = min)
  }
  days <- sort(unique(b$bet_date)); n_d <- length(days)
  K <- 6L
  cuts <- floor(seq(n_d * 0.40, n_d, length.out = K + 1L))
  res <- list()
  for (k in seq_len(K)) {
    tr_end <- days[cuts[k]]; te_end <- days[cuts[k + 1L]]
    tr <- b[b$bet_date <= tr_end, ]
    te <- b[b$bet_date >  tr_end & b$bet_date <= te_end, ]
    if (!nrow(tr) || !nrow(te)) next
    f <- stats::aggregate(cbind(vb = tr$validbet, np = tr$net_pnl) ~ member_id,
                          data = tr, FUN = sum)
    nd <- stats::aggregate(cbind(nd = bet_date) ~ member_id, data = tr,
                           FUN = function(x) length(unique(x)))
    f <- merge(f, nd, by = "member_id")
    f$plat_roi <- -f$np / pmax(f$vb, 1)
    N <- data.frame(洗码量 = pq(f$vb), 活跃日 = pq(f$nd), 客赢额 = pq(-f$plat_roi))
    D <- c(洗码量 = 1, 活跃日 = 1, 客赢额 = -1)
    f$综合分 <- compose(N, D)$综合分
    thr  <- stats::quantile(f$综合分, .05, na.rm = TRUE)
    flag <- f$member_id[f$综合分 <= thr]
    te_ag <- stats::aggregate(cbind(vb = te$validbet, np = te$net_pnl) ~ member_id,
                              data = te, FUN = sum)
    ## 标签侧净化：正例首现日落在特征窗内者，排除出结果窗之正例集
    pos_te <- intersect(truth, te_ag$member_id)
    n_purged <- 0L
    if (!is.null(first_pos)) {
      early <- first_pos$mid[first_pos$dt <= tr_end]
      n_purged <- length(intersect(pos_te, early))
      pos_te <- setdiff(pos_te, early)
    }
    base_rate <- if (nrow(te_ag)) length(pos_te) / nrow(te_ag) else NA_real_
    hit  <- length(intersect(flag, pos_te))
    prec <- if (length(flag)) hit / length(flag) else NA_real_
    ## Wilson 区间（点估计不可用于小样本）
    wil <- function(x, n, z = 1.96) { if (!n) return(c(NA, NA))
      p <- x/n; d <- 1 + z^2/n
      c((p + z^2/(2*n) - z*sqrt(p*(1-p)/n + z^2/(4*n^2)))/d,
        (p + z^2/(2*n) + z*sqrt(p*(1-p)/n + z^2/(4*n^2)))/d) }
    ci <- wil(hit, length(flag))
    ggr_all  <- -sum(te_ag$np, na.rm = TRUE)
    ggr_flag <- -sum(te_ag$np[te_ag$member_id %in% flag], na.rm = TRUE)
    res[[length(res) + 1L]] <- data.frame(check.names = FALSE,
      折 = k, 特征窗止 = as.character(tr_end), 结果窗止 = as.character(te_end),
      结果窗人数 = nrow(te_ag), 名单人数 = length(flag),
      命中 = hit, 命中率 = round(prec, 4),
      `命中率95%CI下` = round(ci[1], 4), `命中率95%CI上` = round(ci[2], 4),
      基准率 = round(base_rate, 4),
      Lift = round(prec / base_rate, 2),
      标签净化剔除 = n_purged,
      名单占GGR = round(ggr_flag / ifelse(ggr_all == 0, NA, ggr_all), 4))
  }
  if (length(res)) {
    BT <- do.call(rbind, res)
    ## 块自举：块长 = ⌈test/step⌉，此处 step=1 折，test 跨度以折数近似
    blk <- max(1L, ceiling(mean(diff(cuts)) / max(1L, mean(diff(cuts)))))
    lifts <- BT$Lift[is.finite(BT$Lift)]
    boot <- if (length(lifts) >= 3) replicate(2000L, {
      st <- sample(seq_len(length(lifts) - blk + 1L), ceiling(length(lifts)/blk), TRUE)
      mean(unlist(lapply(st, function(s) lifts[s:min(s + blk - 1L, length(lifts))])))
    }) else NA_real_
    BT_META <- list(blk = blk, ci = if (all(is.na(boot))) c(NA, NA) else
      stats::quantile(boot, c(.05, .95), na.rm = TRUE))
  }
}
if (!is.null(BT)) {
  print(tbl(BT, paste0("净化滚动回测 · 逐折成绩｜名单在结果窗之前冻结，",
    "命中率于结果窗内结算并附 Wilson 95% 区间｜Lift = 命中率 ÷ 基准率"),
    mode = "full", height = 380))
  cat(sprintf(paste0("\n**逐折均值**：命中率 %s ｜ 基准率 %s ｜ **Lift %.2f** ｜ 名单占 GGR %s",
    "｜标签净化累计剔除 %s 例\n\n**块自举 90%% 区间**（块长 %d）：Lift ∈ [%s, %s]。",
    "区间下界若 ≤ 1，即**不能声称优于随机**。\n\n"),
    pc(mean(BT$命中率, na.rm=TRUE)), pc(mean(BT$基准率, na.rm=TRUE)),
    mean(BT$Lift, na.rm=TRUE), pc(mean(BT$名单占GGR, na.rm=TRUE)),
    amt(sum(BT$标签净化剔除)), BT_META$blk,
    n4(BT_META$ci[1], 2), n4(BT_META$ci[2], 2)))
  if (HAS$plotly) {
    p1 <- plotly::plot_ly(x = ~BT$折, y = ~BT$Lift, type = "scatter", mode = "lines+markers",
            line = list(color = PAL$c, width = 2), marker = list(size = 9, color = PAL$c),
            name = "Lift", hovertemplate = "折 %{x}｜Lift %{y:.2f}<extra></extra>") |>
          plotly::add_segments(x = min(BT$折), xend = max(BT$折), y = 1, yend = 1,
            line = list(color = PAL$bad, dash = "dash"), name = "随机基线", inherit = FALSE) |>
          ply_lay("逐折 Lift（>1 即优于随机）", "折", "Lift")
    p2 <- plotly::plot_ly(x = ~BT$折, y = ~BT$命中率, type = "scatter", mode = "lines+markers",
            line = list(color = PAL$g, width = 2), marker = list(size = 9, color = PAL$g),
            name = "命中率",
            error_y = list(type = "data", symmetric = FALSE,
              array = BT$`命中率95%CI上` - BT$命中率,
              arrayminus = BT$命中率 - BT$`命中率95%CI下`, color = PAL$warn),
            hovertemplate = "折 %{x}｜命中率 %{y:.3f}<extra></extra>") |>
          plotly::add_trace(y = ~BT$基准率, mode = "lines", line = list(color = PAL$p,
            dash = "dot"), name = "基准率", error_y = NULL) |>
          ply_lay("命中率与基准率（含 Wilson 95% 区间）", "折", "比例")
    print(htmltools::tagList(plotly::subplot(p1, p2, nrows = 1, margin = .07,
      titleX = TRUE, titleY = TRUE)))
  }
  cat("::: {.callout-warning}\n## 本回测之三条限制，须随结论一并交付\n\n",
      "① **三维小字典非 §18 十维**——B01 面板只含 `validbet`/`net_pnl`，",
      "十维中之对打、IP、熵诸维不在面板内，故折内只能以三维近似。",
      "其用途是**验证分层机制是否有效**，不是产出可执行名单。\n\n",
      "② **金标准时点净化仅为近似**——须 `C06d` 之首末时点列方能完全净化。",
      if (!is.null(C06D)) "本次 C06d 已到位，净化已生效（剔除数见上表）。\n\n"
      else "本次 C06d 未到位，标签侧泄漏**未净化**，Lift 为**乐观上界**。\n\n",
      "③ **风控层与经济层是两笔账**——「名单占 GGR」只说明名单覆盖了多少毛利，",
      "**不等于**这笔钱能收回来。真增利只能由处置执行与随机对照实验结账。\n:::\n\n")
} else {
  cat(ph("B01_bt_panel.csv", "SQL 总包 §B01",
         "净化滚动回测之全部输出：逐折命中率、Wilson 区间、Lift、块自举区间、名单占 GGR"))
}
```

# 缺口登记表 {#sec-gap}

```{r}
#| label: gaps
#| results: asis
gone <- LOAD[LOAD$状态 != "✅ 到位", c("交付件","SQL编号","用途")]
if (length(GAPS$rows)) {
  GT <- do.call(rbind, GAPS$rows)
  print(tbl(GT[!duplicated(paste(GT$来源表, GT$缺列)), ], "取列闸拦下之缺列登记",
            mode = "full", height = 300))
}
if (nrow(gone)) {
  names(gone) <- c("所待交付件","出处 SQL 编号","受影响输出")
  print(tbl(gone, sprintf("交付件缺口登记表：共 %d 份未到位｜缺什么、出自哪条 SQL、影响什么，一眼可见",
                          nrow(gone)), mode = "full", height = 360))
  cat("\n**处置次序**：凡受影响输出落在四实体能力值或回测者，须先跑取数层对应条目；",
      "其中 §R02／§R03 家族／§P0C 家族之缺闸列为 **P0**，补闸前其产出不得进入任何经济裁定。",
      "取数层 `a168_取数与核验_SQL总包_v3.sql` 自陈**14 条缺闸未补**，",
      "补闸须动主体，届时**另立 v4 并重算六元组**——现行 v3 只是把审计结论固化进档，",
      "**不得误当已修**。\n\n")
} else cat("::: {.callout-note}\n## **零缺口**：全部交付件到位且表头契约一致。\n:::\n\n")
```

# 血统斧正待办：他档之误引，本档不擅改 {#sec-lineage-fix}

```{r}
#| label: lineage-fix
LF <- data.frame(check.names = FALSE,
  待斧正档 = c("`a168风控评分_精要商业报告.qmd`","`a168_取数与核验_SQL总包_v3.sql`",
    "`a168风控评分_精要商业报告.qmd`","`a168风控与客户分层评分体系_商业方案.qmd`",
    "`a168_取数与核验_SQL总包_v3.sql`"),
  条目 = c("§17.2 误引（10 处）","§17.2 误引（1 处，血统关系登记区）",
    "风控专员 6 维（父档仅 4 维）","风控专员罚侧结构性缺位",
    "14 条缺闸未补"),
  实测证据 = c("主方案 §17.2 实为「处置矩阵」，字典在 §18 `@sec-radar`（第 5,935 行）",
    "同左；第 37 行","精要报告第 2,499 行 `S17_DIMS` 六维；主方案 §18 设计表无此二维",
    "主方案 §18 风控专员 4 实装维皆为赏侧，无任何罚侧维",
    "v3 自陈于第 76 行与第 7,929–7,930 行"),
  建议动作 = c("`§17.2` → `§18 @sec-radar`","同左",
    "择 @sec-conflict 之途一或途二","若择途一，二增列维须补入 §18 设计表并注明数据源",
    "另立 `v4` 并重算六元组；`v3` 归档为 `_v3_superseded`"),
  严重度 = c("S3·CONDITIONAL","S3·CONDITIONAL","**S2·BLOCK**","**S2·BLOCK**","S3·CONDITIONAL"))
tbl(LF, paste0("血统斧正待办清单（本档只登记，不擅改他档）｜",
  "依 **验证阶段禁止修改两份 QMD 商业报告** 之纪律，须俟先生指定修正轮次"),
  mode = "full", height = 340, esc = FALSE)
```

# 结论 · 标准 · 价值 · 局限 · 漏洞 · 现可落实 · 未来升级 {#sec-verdict}

## 一、结论

```{r}
#| label: verdict-conclusion
VC <- data.frame(check.names = FALSE,
  序 = 1:8,
  结论 = c(
  "四实体能力值之**数学骨架成立且可复现**——分位归一 + 赏罚差之口径已由指纹探针锁死，任何改动当场显形",
  "**维度字典之血统已断一处**：风控专员父子档不一致，子档自造二维并宣称与父档一致",
  "**等权平均只是基线**：维间秩相关一旦逼近 1，等权即令同一件事投两票；本档已补共线诊断",
  "**小样本实体不可与大样本同尺**：荷官约 180 位、专员约 24 位，不作层级收缩则榜首恒为观测最少者",
  "**赏侧在数学上已封闭**：$\\gamma^{*}<0$，条率未改之前任何赏侧加码不可能增利",
  "**尾秒下注策略已证伪**，靴末段判据已由绝对坐标 `round_no>=50` 改为相对坐标 `shoe_pos>=0.80`",
  "**回测之 Lift 是乐观上界**：C06d 未到位时标签侧泄漏未净化，且三维小字典非十维正式口径",
  "**风控层成绩 ≠ 经济层增利**：名单占 GGR 只说明覆盖了多少毛利，不等于这笔钱收得回来"),
  证据位置 = c("@sec-fingerprint","@sec-conflict","@sec-models","@sec-shrink",
    "@sec-rule-econ","@sec-rule-core","@sec-backtest","@sec-backtest"))
tbl(VC, "本档八条结论（每条皆可回溯至本档某节之现算输出）", mode = "full", height = 400, esc = FALSE)
```

## 二、标准

```{r}
#| label: verdict-standard
VS <- data.frame(check.names = FALSE,
  标准 = c("ISO/IEC 25012","ISO/IEC 5259 系列","ISO/IEC 42001","ISO 31000:2018",
    "NIST AI RMF","SR 26-2（2026-04-17）","BCBS 239","OECD AI Principles","EU AI Act",
    "Hyndman & Koehler (2006)","Benjamini & Hochberg (1995)","Künsch (1989)",
    "UKGC 七类危害指标"),
  适用面 = c("数据质量 15 特征（固有／系统依赖）","AI 数据质量专系","AI 管理体系",
    "风险管理通则","Govern–Map–Measure–Manage 四功能（风险导向，非机械检查表）",
    "模型风险管理；**已取代 SR 11-7 与 SR 21-8**，生成式与代理式 AI 明确排除在适用范围外",
    "风险数据汇总与报送","AI 治理原则","高风险 AI 系统义务",
    "MASE 之原始定义","FDR 校正","块自举","博彩危害识别"),
  本方案地位 = c("L1 数据真实性之外部锚","L1 之 AI 专项补充（此前遗漏，已纳入）",
    "L8 模型风险与生产监控之框架","L9 决策治理之上位法",
    "全九层之总纲","L5 模型科学 + L8 之权威依据","L7 数据治理","L9","L9",
    "L3 误差指标之唯一形式","L3 多重比较","L3 不确定性量化","L6 量化决策之外部基准"),
  引用纪律 = c(rep("**规范性标准**——须引原文，不得转述为「符合顶尖标准」", 9),
    rep("**最佳专业实践**——方法论依据，非法定要求", 3), "**行业监管实践**"))
tbl(VS, paste0("本档所依标准登记（三概念永久区分：规范性标准／最佳专业实践／本项目铁律）｜",
  "**自拟规则永不得冒充国际标准**"), mode = "full", height = 420)
```

::: {.callout-important}
## 红队八问：凡见「世界顶尖」自动启动

1. 谁制定？2. 原文为何？3. 属法律／监管／ISO／学术／行业实践何类？4. 是否仍有效？
5. 适用范围？6. 有无更严或更新来源？7. 有无反例？8. 我们是在**引用标准**还是**自订规则**？

**法律适用性与方法论标准须严格分开**：前者属事实陈述（如 SR 26-2 之法定约束对象为美国银行业），
后者一律取全球最高者作为工作基准。「该标准不适用于本辖区／本行业」**永远不得**作为放宽之理由。
:::

## 三、价值

```{r}
#| label: verdict-value
VV <- data.frame(check.names = FALSE,
  价值项 = c("口径可证伪","失败前移","血统可追溯","呈现零截断","小样本公平",
    "方向可证伪","误差可跨序列比较","缺口可点名"),
  机制 = c("指纹探针：`pq()` 一被改动，探针读数即变，无须读代码",
    "契约锁 `must=`：旧版 CSV 在**装载处**即报错，不待运行到一半撞 NULL",
    "六元组＋单向 DAG：任一档改动皆可反查其余五档是否受累",
    "DT 双向滚动 + 真实行号索引：总观测量一望即知，未出现 ≠ 不存在",
    "经验贝叶斯收缩：观测越少拉回越狠，杜绝「上班最少者居榜首」",
    "L1 逻辑回归 + BH-FDR：以金标准证伪字典之赏罚方向，而非只做加法",
    "MASE：尺度取同序列朴素一步绝对差，跨序列可比",
    "缺料占位三要素：文件名 + SQL 编号 + 受影响输出，缺一不可"),
  可量化收益 = c("回归缺陷检出时点由「渲染后人工比对」提前至「渲染中自动报警」",
    "同上；且错误以业务语言而非 base R 哑错呈现",
    "版本冲突之误判率降至零（CRLF/LF 差异已可自动识别）",
    "审计方无须索取原始文件即可判读样本规模",
    "荷官排名之秩变动已现算（见 @sec-shrink），变动 ≥ 5 名者比例可查",
    "字典方向若与数据相反，当场标 ⛔，不待上线后误伤",
    "不同序列之预测误差可直接排序，无须先统一量纲",
    "上游补数之优先级可由「受影响输出」自动排序"))
tbl(VV, "本档八项价值（皆有对应机制，非泛泛之词）", mode = "full", height = 400)
```

## 四、局限

```{r}
#| label: verdict-limit
VL <- data.frame(check.names = FALSE,
  局限 = c("本档不产生新数据","无随机对照实验","分位归一丢弃幅度信息",
    "三维小字典之回测非正式口径","标签侧净化仅为近似","γ* 为全窗均值",
    "PerfectPair 等边注之理论优势未重算","风控专员维度悬而未决"),
  性质 = c("设计使然","平台决策事项（E5）","方法固有代价","料源限制",
    "料源限制","口径限制","变体规则不一","上游待裁"),
  后果 = c("一切数字之真伪以取数层为界；取数层错，本档必错",
    "**「已证实增利」四字在本方案中永远不可写**，直至 E5 完成",
    "第一名与第二名相差百倍时，秩上仍只差一名",
    "只能验证分层机制是否有效，**不能产出可执行名单**",
    "C06d 未到位时 Lift 为乐观上界",
    "分群 γ* 未必同号；不可以全窗 γ* 推断任一分群",
    "免佣桌、Super6、「任一手」定义各平台不一，强套通式即伪现算",
    "综合分之正式口径暂取父档 4 维，专员评分**结构性无罚侧**"),
  可解否 = c("否（本档定位）","**否——须平台决策**","部分（定权层以原始量纲入模）",
    "是（待 B01 扩列）","是（待 C06d）","是（待分群毛利率导出件）",
    "是（待桌型与佣金标记表）","**是——待先生裁定**"))
tbl(VL, "本档八项局限（「可解否」列区分**料源问题**与**决策问题**——后者不因补数而消失）",
    mode = "full", height = 400, esc = FALSE)
```

## 五、漏洞

```{r}
#| label: verdict-hole
VH <- data.frame(check.names = FALSE,
  漏洞 = c("下游反向污染上游","节号误引跨档传播","取数层缺闸 14 条",
    "白名单三年未维护","无保形预测之误判率上界","无分布漂移监控",
    "无未观测混淆之敏感性分析","无人工复核容量约束建模"),
  已实证 = c("✅ 风控专员二维（@sec-conflict）","✅ 十八处 §17.2（@sec-lineage-fix）",
    "✅ v3 自陈第 76 / 7,929 行","✅ K01b 金牌 IP 种子 17 个全表零命中",
    "⛔ 尚无","⛔ 尚无","⛔ 尚无","⛔ 尚无"),
  风险 = c("子档造维→孙档宣称一致→审计方误认全族同源",
    "审计方按误引节号翻不到原文，或翻到无关章节而误判「口径不存在」",
    "缺闸产出不得进入经济裁定，但无技术手段阻止误用",
    "白名单本应豁免误判，实际零命中＝该防线**从未生效**",
    "现行体系只能报点估计与自举区间，**无有限样本覆盖保证**",
    "上线后特征分布漂移无告警，模型静默失效",
    "PSM/DID 之无混淆假设不可检验，无 E-value 即无从判断结论有多脆弱",
    "Precision@K 之 K 由复核人力决定，未建模即名单再准也执行不了"),
  堵法 = c("六档 DAG 单向律 + 每档改动记六元组","一次性全族 grep 替换 + 建立锚点白名单",
    "另立 v4 补闸；v3 归档为 `_v3_superseded`","白名单纳入季度复核，无复核记录即失效",
    "见 @sec-verdict 升级项一","见升级项二","见升级项三","见升级项四"))
tbl(VH, "本档八项漏洞（「已实证」列区分**已查获**与**尚未查但已知存在**）",
    mode = "full", height = 420)
```

## 六、现可落实

```{r}
#| label: verdict-now
VN <- data.frame(check.names = FALSE,
  可落实项 = c("罚侧强证据处置","赏侧全面冻结","靴末段限红与提前封盘",
    "边注只画像不处置","Dragon 族等值匹配","哨兵荷官装载即分层",
    "口径锁列全族挂载","层级收缩改造荷官榜"),
  依据 = c("对打指数、IP 结构风险、批量注册嫌疑三维皆为强证据，且与经济漏损直接对应",
    "$\\gamma^{*}<0$，条率未改之前赏侧加码数学上不可能增利",
    "R-01 三闸（相对靴位 + 注额斜率 + 靴位偏度）已实装；**产品参数调整对全体生效、可 A/B、可回滚**",
    "四类对子庄家优势 6.2%–17.1%，为平台侧最赚之一块，误伤代价最高",
    "四类合计 50.1 万笔，`LIKE` 匹配会算成主线，污染整条 T3 判据",
    "「装载即分层，其后各块一律取合格层」已立，杜绝同一判据写四遍",
    "`late_def` 之属只可增不可删，删之即令下游锁失效",
    "本档 @sec-shrink 已现算，秩变动可查，改造无须新增取数"),
  误伤成本 = c("中（处置指向结算环节，不涉账户本身）","零（冻结＝不动作）",
    "**低**（产品参数，非针对个人）","零（不处置）","零（判别修正）",
    "零（数据治理）","零（数据治理）","零（排序改良）"))
tbl(VN, "现可落实八项（按误伤成本升序读，**误伤成本低者优先**）",
    mode = "full", height = 380, esc = FALSE)
```

## 七、未来升级

```{r}
#| label: verdict-future
VF <- data.frame(check.names = FALSE,
  升级项 = c("保形预测（Conformal Prediction）","分布漂移监控（PSI / KS）",
    "敏感性分析（E-value / Rosenbaum bounds）","容量约束下之 Precision@K 优化",
    "Venn-ABERS 校准","分群 γ* 现算","随机对照实验（E5）","Champion/Challenger + Kill Switch"),
  解决什么 = c("给出**有限样本**误判率上界，而非渐近区间",
    "上线后特征分布漂移之自动告警与重校准触发",
    "量化「若存在未观测混淆，须多强方能推翻现结论」",
    "把复核人力写进目标函数，名单长度由容量反解",
    "输出**带区间之概率**，避免过度自信之点概率",
    "分群毛利率到位后逐群算 γ*，判定哪些群赏侧仍封闭",
    "**唯一能把「潜在增利」写成「已证实增利」之途径**",
    "生产环境之模型对照与一键停用"),
  前置条件 = c("交换性假设成立 + 校准集独立于训练集","上线并累积至少两个季度之特征快照",
    "PSM/DID 管线已跑通（**已具备**）","风控团队之日均复核容量（须业务方提供）",
    "校准集 ≥ 1,000 例且含足量正例","分群毛利率导出件（SQL 待补）",
    "**平台决策**——非数据问题","评分落库与接口服务上线（主方案 §39）"),
  优先级 = c("P0","P1","**P0（前置已具备）**","P1","P2","P1","**P0（决策）**","P2"))
tbl(VF, "未来升级八项｜「前置条件」列已具备者优先——**P0 且前置已具备者，本季度即可动工**",
    mode = "full", height = 400, esc = FALSE)
```

# 参考文献 {#sec-refs}

- Hyndman, R. J., & Koehler, A. B. (2006). *Another look at measures of forecast accuracy.* International Journal of Forecasting, 22(4), 679–688.
- Benjamini, Y., & Hochberg, Y. (1995). *Controlling the false discovery rate.* JRSS-B, 57(1), 289–300.
- Künsch, H. R. (1989). *The jackknife and the bootstrap for general stationary observations.* Annals of Statistics, 17(3), 1217–1241.
- Efron, B., & Morris, C. (1975). *Data analysis using Stein's estimator and its generalizations.* JASA, 70(350), 311–319.
- Vovk, V., Gammerman, A., & Shafer, G. (2005). *Algorithmic Learning in a Random World.* Springer.（保形预测）
- Wilson, E. B. (1927). *Probable inference, the law of succession, and statistical inference.* JASA, 22(158), 209–212.
- VanderWeele, T. J., & Ding, P. (2017). *Sensitivity analysis in observational research: introducing the E-value.* Annals of Internal Medicine, 167(4), 268–274.
- ISO/IEC 25012 — *Data quality model*（SQuaRE 系列，15 项数据质量特征）
- ISO/IEC 5259 系列 — *Data quality for analytics and machine learning*
- ISO/IEC 42001 — *AI management system*；ISO 31000:2018 — *Risk management*
- NIST AI RMF 1.0 — *Govern–Map–Measure–Manage*（风险导向，非机械检查表）
- Federal Reserve **SR 26-2**（2026-04-17，与 OCC Bulletin 2026-13、FDIC FIL-15-2026 联合发布）— 取代 SR 11-7 与 SR 21-8；风险导向、非强制性；生成式与代理式 AI 明确排除在适用范围外
- BCBS 239 — *Principles for effective risk data aggregation and risk reporting*
- 百家乐 8 副牌穷举组合数：Banker 2,292,252,566,437,888；Player 2,230,518,282,592,256；Tie 475,627,426,473,216（本档理论条率之唯一计数来源）

# 变更记录 {#sec-changelog}

| 版本 | 日期 | 变更 |
|---|---|---|
| v1 | 2026-08-13 | 建档；§3 以重建版占位 |
| v2 | 2026-08-13 | 主方案到手，整节覆盖；四实体字典逐字对齐；补桥接层与指纹自检（代码不跑） |
| v3 | 2026-08-13 | 改为可执行本：读表 → 现算四实体能力值 → 指纹自检 → 净化滚动回测 → 缺口登记 |
| **v4** | **2026-08-14** | **① 血统斧正**：查获全族 18 处「主方案 §17.2 维度字典」误引——主方案 §17.2 实为「处置矩阵」（第 5,914 行），字典在 **§18 `@sec-radar`**（第 5,935 行，caption 明书「本表为维度唯一权威」），且主方案原件中「§17.2 维度字典」一语零处出现；本档全面改正，他档误引登记于 @sec-lineage-fix 待先生指定修正轮次。**② 口径冲突登记**（@sec-conflict）：查获风控专员维度父子档不一致——精要报告与本档 v3 用 6 维（含 `理由空白率`、`标注停滞度`），主方案 §18 仅 4 维且该二维零处出现；判为 **S2·BLOCK 下游反向污染**，本档改取父档 4 维，增列二维隔离并上报两条裁定途径。**③ 呈表纪律全面落实**：表一律 DT 互动（可搜可排、`scrollX`+`scrollY` 双向滚动、禁截列截行、行号印真实索引并加千分位、首末摘录以 `---` 分隔且末段用真实末段索引、副标题现算总行列数与省略占比、0 行单独出提示）；图一律互动（雷达 ECharts，其余 Plotly，悬浮框显式深底浅字）。**④ 新增 @sec-rules 术语·规则·条率总册**：百家乐规则骨架、二十三种投注产品之赔率与理论庄家优势（**由 8 副牌穷举组合数当场现算**，非抄录）、结算形态之 DNB 与纯二元之别、平台四条率 $m/\rho/\kappa/\gamma^{*}$（$\gamma^{*}$ 由前三者现算）、术语总册 32 条。**⑤ 新增 @sec-models 顶尖统计模型套装**：稳健定位四法对照（含崩溃点）、**经验贝叶斯层级收缩**（解荷官/专员小样本失真，秩变动现算）、Spearman 共线诊断（等权即重复计票之实证）、L1 判别式定权 + BH-FDR（以金标准证伪字典方向，特征侧已剔除自我循环维）、模型选型三轴登记表。**⑥ 回测加固**：折数 4→6、补 Wilson 95% 区间、补块自举 90% 区间（块长 ⌈test/step⌉）、接入 `C06d` 首末时点行标签侧净化并报剔除数。**⑦ 新增 @sec-verdict 七段收束章**：结论 8 条、标准 13 项（含 SR 26-2 已取代 SR 11-7 之事实、ISO/IEC 5259 之补纳）、价值 8 项、局限 8 项（区分料源问题与决策问题）、漏洞 8 项、现可落实 8 项（按误伤成本升序）、未来升级 8 项（标注前置条件与优先级）。**⑧ 装载清单扩至 15 件**，新增 `C06d_hedge_pairs_time`（标签净化）与 `D06_bet09_profile`（实测条率），每件皆登记 SQL 编号。 |
