---
title: "a168 多源风控文档 · 交叉核验说明书"
subtitle: "十二份文档的追溯、核实、校对与辨伪 —— 以需求文档为准绳，以现算为凭据"
author: "Ryo（雷欧）"
date: "2026-08-12"
version: "RedTeam-R1 · 斧正升级版"
lang: zh-CN
format:
  html:
    theme: darkly
    toc: true
    toc-depth: 3
    toc-location: left
    number-sections: true
    df-print: kable
    embed-resources: true
    fig-width: 9
execute:
  echo: false
  warning: false
  message: false
  error: true
---

```{r}
#| label: setup
## ══════════════════════════════════════════════════════════════════════
##  本档零外部数据依赖：一切数字或为「文档原文引用」（标 ▣），
##  或为「本次渲染现算」（标 ◆）。现算所用输入一律是上列文档的原文数字，
##  写在代码里可逐字比对，不存在手拍。
## ══════════════════════════════════════════════════════════════════════
HAS_KB <- requireNamespace("knitr", quietly = TRUE)

kb <- function(df, caption = NULL, digits = 4) {
  if (HAS_KB) {
    knitr::kable(df, caption = caption, digits = digits, escape = FALSE,
                 format = "html", table.attr = 'class="table table-sm"')
  } else {
    print(df); invisible(NULL)
  }
}

## 判定器：现算值 vs 文档所载值，给出通过/不通过与相对误差
verdict <- function(computed, stated, tol = 0.01) {
  rel <- ifelse(stated == 0, abs(computed), abs(computed - stated) / abs(stated))
  ifelse(rel <= tol, "✅ 一致", sprintf("❌ 不符（相对差 %.2f%%）", rel * 100))
}
pct <- function(x, d = 2) sprintf(paste0("%.", d, "f%%"), 100 * x)
fmt <- function(x, d = 6) formatC(x, format = "f", digits = d)
```

# 〇 本档定位、凭据与免责

## 本轮所做与所不做

先生令：**不得修改现有两份 `.qmd` 商业方案**。本轮据此执行——
主方案 `a168风控与客户分层评分体系_商业方案.qmd`、精要报告 `a168风控评分_精要商业报告.qmd`
与 SQL 总包 `a168_取数与核验_SQL总包.sql` **一字未动**。
本档为新建的第四份交付件，与既有三份并列，不替代、不覆盖其中任何一份。

## 凭据清单（本轮实测，非引用交接文档）

```{r}
#| label: tbl-provenance
prov <- data.frame(
  文件 = c("a168风控与客户分层评分体系_商业方案.qmd","a168风控评分_精要商业报告.qmd",
           "a168_取数与核验_SQL总包.sql","a168_对话交接_2026-08-10.md",
           "异常IP与尾秒下注风控_阈值分析需求文档.md","百家乐下注时机风控参数分析报告.md",
           "百家乐策略性下注风控阈值验证总结.docx","荷官作弊风控阈值分析报告.md",
           "三类风控新增指标说明.md","百家乐同桌对打风控分析报告.md",
           "玩家风险等级判定设计.md","真人博彩风控模型.md"),
  行数 = c("13,005","6,358","6,140","75","280","347","（docx）","82","290","766","452","241"),
  MD5 = c("429e153d3a4eb868c0f7a8df8d77bc83","695de27c118160465b95ede6279bec3d",
          "b9e5dfe924fb20b0367665ab0abb1590","a39518db65f69f9958c19c2eeb09660e",
          "f28766b400054c5369dc6ffb96569337","0ba5b2dff554fb9a71cf0bdb011e302a",
          "21c8be26574e872150a3ac049e86f75e","b30269b594817d94924a97e2a7a2f8b2",
          "55bc575bfb594974277cdaed777767b9","2700e8ab0b644e659a7f0a6889a637b1",
          "4824aaad382e2b23348f0ab7d485c03f","e095bee19f374d5ca090819d2dae2d3c"),
  编码 = c(rep("UTF-8", 6), "OOXML", rep("UTF-8", 5)),
  check.names = FALSE, stringsAsFactors = FALSE)
PROV_DOC_N <- nrow(prov)
kb(prov, sprintf("凭据清单：%d 份文档的行数、MD5 与编码（本轮实测）", PROV_DOC_N))
```

三份交付件行数与交接文档所载**逐一相符**（13,005 / 6,358 / 6,140）。
本档凭据清单共列 **12 份文档**，数量由表体现算而非手写；基础纪律
（铁律第一条：以先生最新上传为唯一基础）成立。

## 本档的证据标记法

| 标记 | 含义 |
|---|---|
| ▣ | 原文引用：数字直接来自某份文档，本档只作转录与出处标注 |
| ◆ | 本次渲染现算：由上列原文数字经代码重算，逐行可核 |
| ⚠ | 待验：本轮无法以现有文档闭合，须补数据或补查询 |

**铁律第九条在本档同样生效**：凡以 ◆ 标注者，其输入写在代码块内，
先生可逐字比对；凡以 ▣ 标注者，必注明出自哪一份文档的哪一节。

---

# 一 结论提要（先结论，后证据）

```{r}
#| label: tbl-exec
ex <- data.frame(
  `#` = 1:14,
  裁定 = c(
    "十二份文档分属**两个源系**，不可混用阈值",
    "辛普森分解一案：主方案**正确且可完整复算**",
    "辛普森之辨的真正答案：两方**所测非同一现象**",
    "md 侧靴末段选参的 ROI 尾部证据**判伪**",
    "主方案 §R01 的 `round_no >= 50` **应予斧正**",
    "docx 内部自相矛盾：40 局与 45 局并存",
    "docx 的命中规模与 md 报告**对不上**",
    "物理局键三缺一：三份 md 只用两段",
    "有效订单口径：三份 md 均未去重、未剔测试线",
    "样本门槛七份文档出现**九种取值**",
    "荷官作弊线：主方案是该 md 的**订正后继**",
    "三类风控新增指标说明：内部一致性**全数通过**",
    "同桌对打线：md 的 30% 阈值与主方案 Lift≥3 **殊途同归**",
    "「四十道要求」在需求文档中**无对应实体**"),
  一句话依据 = c(
    "六份用 `ods_a168_bet02`（a168），两份用 `wm_risk`／`wm-trueman-risk`（异源）",
    "四格 → 分层 → 加权 → 折算 → 占比，五道现算全部复现，误差 < 0.1%",
    "主方案该节测「局内时序尾段（秒/进度）」，md 测「靴内局序后段（第 40 局）」",
    "ROI P95 随订单门槛的变化与 $1/\\sqrt{n}$ 纯噪声预测吻合至 4.3% 以内",
    "实测靴长 P50 = 50，故 `>= 50` 约等于「只取靴的最后一局」，覆盖约半数靴",
    "第五节建议 40 局，最终结论写 45 局；分布证据取自 45 局口径",
    "docx 称「1000 多个会员」，md 同规则实测 2,644 人；1,132 人对应的是 70% 而非 60%",
    "需求 §3.1 明定 `bet03 + bet04 + bet39`；同桌对打与荷官作弊两份只用 `bet03 + bet04`",
    "需求 §3.2 明定按 `bet01` 去重且 `bet38='N'`；三份 md 的 SQL 均无此两项",
    "5 / 20 / 30 / 50 / 66 / 100 局 与 660 / 1,000 / 10,000 有效投注，同平台并存",
    "Banker 45.86%／Tie 9.48%／Big 62.38% 三基准由该 md 首证，主方案承其结论并补局级去重与 FDR",
    "八项占比现算与原文分毫不差（2,031／1,014／714 三个分母）",
    "同桌率 P50 = 2.32% ≈ 1/30 桌的巧合基准；30% 阈值 ≈ 12.9 倍巧合基准",
    "全档仅 88 条列点式叶要求 + 12 处口径规格；30 项为章节级；14 问为第二章"),
  check.names = FALSE, stringsAsFactors = FALSE)
kb(ex, "十四条裁定｜每条均可回溯至本档相应章节的现算结果")
```

**须先说白的一句**：本档所有「辨伪」只针对**方法与算术**，不针对任何一份文档的作者。
探明一条路走不通，与走通一条路同样有价值——前提是记下来。

---

# 二 文件族谱与源系正名

## 两个源系必须先分开

> **计数校正：本档凭据清单实际列出 12 份文档；此前「十一份」为静态文字笔误，现统一改为「十二份」。后续文档数量原则上由 `length(prov$文件)` 现算。**

```{r}
#| label: tbl-lineage
lin <- data.frame(
  文档 = c("异常IP与尾秒下注风控_阈值分析需求文档.md",
           "百家乐下注时机风控参数分析报告.md",
           "百家乐策略性下注风控阈值验证总结.docx",
           "荷官作弊风控阈值分析报告.md",
           "百家乐同桌对打风控分析报告.md",
           "三类风控新增指标说明.md",
           "真人博彩风控模型.md",
           "玩家风险等级判定设计.md",
           "a168风控与客户分层评分体系_商业方案.qmd",
           "a168风控评分_精要商业报告.qmd"),
  源系 = c("A · a168","A · a168","A · a168","A · a168","A · a168","A · a168（未具名）",
           "B · wm_risk","B · wm-trueman-risk","A · a168","A · a168"),
  所据数据表 = c("`ods_a168_bet02`（+ 每局开始/封盘时间表）",
                 "`ods_a168_bet02`","（承上，未具名）","（未具名，字段为 bet13/bet14/bet11）",
                 "`ods_a168_bet02`","（未具名，字段语义同 bet02）",
                 "`wm_risk.dealer_profit_stat_hourly`、`wm_risk.player_pair_stat_hourly`",
                 "`player_pair_stat_hourly`、`player_round_stat_hourly`、`dealer_profit_stat_hourly`、`job_checkpoint`",
                 "八表七键（bet02 主表 + agent/dailyreport/alert_ip/member_dtl/employee/game_info/bet01）",
                 "同左，直读 15 份导出件"),
  性质 = c("**准绳**：一切追溯以此为准",
           "参数分析报告","验证总结（docx）","阈值分析报告","关系分析报告","指标补充说明",
           "**异源**：评分模型设计","**异源**：等级判定与服务设计",
           "**主方案**","**执行精要**"),
  check.names = FALSE, stringsAsFactors = FALSE)
kb(lin, "文件族谱：源系、所据表与性质")
```

::: {.callout-important}
## 第一条正名：A 组与 B 组的阈值不可互搬

`真人博彩风控模型.md` 与 `玩家风险等级判定设计.md` 所据为
`wm_risk` / `wm-trueman-risk` 的**小时事实表**，其表名、字段名、金额币种口径与
a168 的 `ods_mariadb_2b.ods_a168_bet02` **无一相同**。

两份文档内部亦不自洽：`玩家风险等级判定设计.md` §5.1 明写
「金额已通过汇率换算为人民币」，而 `真人博彩风控模型.md` 全部 SQL **无一处汇率归一**
（无 `/ bet11` 或等价除数），其案例给出单一玩家 `profit = 394,553,194`。

**故本方案引用 B 组时，只能引用其「设计范式」（评分卡结构、发布状态机、
缓存降级语义），不得引用其任何数值阈值。**
:::

## B 组案例数字的量级现算

```{r}
#| label: b-scale
b <- data.frame(
  玩家 = c("149447377","149213922"),
  roi = c(0.4017, 0.2334),
  profit = c(394553194, 311670391),
  rounds = c(404, 648),
  stringsAsFactors = FALSE)
b$隐含有效投注 <- b$profit / b$roi
b$单局均投注 <- b$隐含有效投注 / b$rounds
b$单局均盈利 <- b$profit / b$rounds
b$`占 Profit P99 之倍数` <- b$profit / 111045.16   # ▣ 该 md 第三节 Profit P99
out <- data.frame(
  玩家 = b$玩家,
  `ROI ▣` = b$roi,
  `Profit ▣` = formatC(b$profit, format = "d", big.mark = ","),
  `局数 ▣` = b$rounds,
  `隐含有效投注 ◆` = formatC(b$隐含有效投注, format = "d", big.mark = ","),
  `单局均投注 ◆` = formatC(b$单局均投注, format = "d", big.mark = ","),
  `相对该档 P99 倍数 ◆` = round(b$`占 Profit P99 之倍数`, 0),
  check.names = FALSE, stringsAsFactors = FALSE)
kb(out, "B 组案例的量级现算：单局均投注与相对自身 P99 的倍数")
```

**读法**：该 md 自报 `Profit` 的 P99 为 111,045.16，而其案例第一名为 **3,553 倍 P99**；
单局平均投注达到百万量级。这两项在**人民币口径**下不可信。
两种解释各有其后果：

1. 该表金额**未经汇率归一**（东南亚币种直接汇总）——则其 P95/P99 阈值
   （ROI 0.0933／0.1827、Profit 12,410.5／111,045.16）是**混合币种的分位**，不可用；
2. 该表金额确为人民币——则案例行本身有误，须重跑。

**任一种成立，其阈值都不能进入 a168 的生产规则**（发现 B-07）。

---

# 三 辛普森效应之辨：孰对孰错，先复算再下判

> 先生点名此项。本章分四步：**复算主方案的分解 → 检验其算术自洽 →
> 认定两方所测是否同一现象 → 给出可执行的裁定**。

## 3.1 主方案所载的原始四格（D-03X）

```{r}
#| label: tbl-cells
cells <- data.frame(
  投注选项 = c("Banker","Player","Banker","Player"),
  佣金模式 = c("0 一般","0 一般","1 免佣","1 免佣"),
  订单数 = c("41,237,794","39,426,853","4,021,486","3,295,488"),
  vb_亿 = c(12.35, 10.57, 1.934, 1.513),
  roi_diff = c(0.001055, 0.003820, -0.005532, -0.002994),
  check.names = FALSE, stringsAsFactors = FALSE)
kb(cells, "▣ 主方案 @sec-tail-verdict「主注四格」原文数字（D-03X）")
```

## 3.2 五道现算：从四格一路推到 GGR 占比

```{r}
#| label: simpson-recompute
w <- function(v, r) sum(v * r) / sum(v)          # 按 vb 加权
gen <- cells[cells$佣金模式 == "0 一般", ]
fre <- cells[cells$佣金模式 == "1 免佣", ]

vb_gen <- sum(gen$vb_亿); rd_gen <- w(gen$vb_亿, gen$roi_diff)
vb_fre <- sum(fre$vb_亿); rd_fre <- w(fre$vb_亿, fre$roi_diff)
vb_main <- vb_gen + vb_fre
rd_main <- w(c(vb_gen, vb_fre), c(rd_gen, rd_fre))

vb_side <- 0.737; rd_side <- 0.003200            # ▣ 边注（其余 28 层）
vb_tot  <- vb_main + vb_side
rd_strat <- w(c(vb_main, vb_side), c(rd_main, rd_side))
rd_agg  <- 0.000657                              # ▣ D-03R 全局聚合
gap     <- rd_strat - rd_agg
shrink  <- gap / rd_strat

chk <- data.frame(
  项 = c("主注·一般桌 加权 roi_diff","主注·免佣桌 加权 roi_diff",
         "主注合计 加权 roi_diff","30 层加权重算 roi_diff",
         "差异（辛普森效应）","全局聚合压低比例",
         "主注 vb 占比","边注 vb 占比","一般桌 vb 占比","免佣桌 vb 占比",
         "免佣/一般 反向倍数"),
  `本档现算 ◆` = c(fmt(rd_gen), fmt(rd_fre), fmt(rd_main), fmt(rd_strat),
                   fmt(gap), pct(shrink), pct(vb_main/vb_tot), pct(vb_side/vb_tot),
                   pct(vb_gen/vb_tot), pct(vb_fre/vb_tot),
                   sprintf("%.2f", abs(rd_fre)/abs(rd_gen))),
  `主方案所载 ▣` = c("+0.002330","−0.004418","+0.001448","+0.001495",
                     "+0.000838","56%","97.28%","2.72%","84.56%","12.72%","1.90"),
  判定 = c(verdict(rd_gen, 0.002330), verdict(rd_fre, -0.004418),
           verdict(rd_main, 0.001448), verdict(rd_strat, 0.001495),
           verdict(gap, 0.000838), verdict(shrink, 0.56, tol = 0.02),
           verdict(vb_main/vb_tot, 0.9728), verdict(vb_side/vb_tot, 0.0272),
           verdict(vb_gen/vb_tot, 0.8456), verdict(vb_fre/vb_tot, 0.1272),
           verdict(abs(rd_fre)/abs(rd_gen), 1.90)),
  check.names = FALSE, stringsAsFactors = FALSE)
kb(chk, "◆ 辛普森分解全链复算：十一项逐一与主方案原文对照")
```

```{r}
#| label: simpson-money
amt <- function(vb, rd) vb * 1e8 * rd / 1e4      # 亿 × roi_diff → 万元
money <- data.frame(
  分组 = c("主注 Banker/Player","边注（其余 28 层）",
           "主注 · 一般桌","主注 · 免佣桌","**合计（一般+免佣+边注）**"),
  `折算金额（万元）◆` = c(round(amt(vb_main, rd_main),1), round(amt(vb_side, rd_side),1),
                          round(amt(vb_gen, rd_gen),1), round(amt(vb_fre, rd_fre),1),
                          round(amt(vb_gen,rd_gen)+amt(vb_fre,rd_fre)+amt(vb_side,rd_side),1)),
  `主方案所载 ▣` = c("+382 万","+24 万","+534 万","−152 万","**+405 万**"),
  check.names = FALSE, stringsAsFactors = FALSE)
kb(money, "◆ 折算金额复算（139 天窗口）")

ggr <- 1.581e8   # ▣ 主方案：平台毛收按 1.6% 估 ≈ 1.581 亿
tot_amt <- (amt(vb_gen,rd_gen)+amt(vb_fre,rd_fre)+amt(vb_side,rd_side)) * 1e4
kb(data.frame(
  项 = c("合计折算金额","平台毛收（1.6% 估）","占 GGR 比重 ◆","主方案所载 ▣","判定"),
  值 = c(sprintf("%.1f 万元", tot_amt/1e4), "1.581 亿元",
         pct(tot_amt/ggr), "2.56%", verdict(tot_amt/ggr, 0.0256)),
  check.names = FALSE, stringsAsFactors = FALSE),
  "◆ 经济量级复算：405 万折合 GGR 的比重")
```

::: {.callout-important}
## 裁定一：主方案的辛普森分解**算法正确、复算一致、措辞亦无误**

十一项现算全数通过，最大相对误差出现在小数位截断上，量级在 0.1% 以内。
链条完整闭合：**四格 → 一般/免佣两层 → 主注 → 并入边注的 30 层加权 → 与全局聚合作差 → 折算金额 → 占 GGR 比重**，
中间无一处需要外部输入，**任何人拿这四格数字都能复现同一结果**。

**「压低了 56%」的措辞亦须专门辨明**：
$0.000838 \div 0.001495 = 56.07\%$ 是**相对分层估计**的缩水幅度；
若改以全局聚合为分母，则应说「分层后效应放大 127.6%」。
两种说法都对，但**主方案用的是前者，且用词为「压低」，分母取分层值，逻辑自洽**。
:::

## 3.3 关键辨明：两方所测**不是同一件事**

```{r}
#| label: tbl-not-same
ns <- data.frame(
  项 = c("被测对象","「后段」的定义","定义所用字段","单位",
         "分层维度","样本单位","主要结论"),
  `主方案 @sec-tail-verdict` = c(
    "**局内时序尾段**（尾秒／下注进度）",
    "`bet_progress` ≥ 该桌 P90；或局内下注顺序 `PERCENT_RANK` ≥ 0.80",
    "`bet08` 下注时间、`gi004` 开局时间",
    "秒 / 进度分位",
    "**投注选项 × 佣金模式，30 层**",
    "订单（局内匹配）",
    "尾段**不存在信息优势**"),
  `md／docx 靴末段线` = c(
    "**靴内局序后段**（第 40 局及以后）",
    "`bet04` ≥ 40",
    "`bet03` 靴号、`bet04` 局序",
    "局号",
    "**无分层**（全体订单混算）",
    "玩家（订单占比）",
    "作为**人工审核筛查规则**，不作作弊认定"),
  check.names = FALSE, stringsAsFactors = FALSE)
kb(ns, "两方所测对象的正式比对")
```

::: {.callout-warning}
## 裁定二：**此项不存在「谁对谁错」，只存在「一方做了、另一方没做」**

「尾秒」与「靴末段」是两个正交的时间坐标——
前者是**一局之内**的秒/进度位置，后者是**一靴之内**的局序位置。
一个玩家完全可以在第 45 局的第 3 秒下注（靴末段 + 非尾秒）。

因此：

- 主方案的辛普森分解，**针对尾秒线，正确且已复算**；
- 三份 md 与 docx 的靴末段线，**从未做过分层，故无从与之比对**；
- 但二者在**唯一可比的一点**上结论一致：
  **后段/尾段都没有稳健可执行的优势**——
  docx 第四节原文即写「平均 roi 无明显提高，而且盈利金额都不是很大」，
  `百家乐下注时机风控参数分析报告.md` 第十节亦写「命中玩家的平均 ROI 仍然为负」。

**故本档不判 md「错」，只判其「未分层」**——而未分层的后果，见下一节。
:::

## 3.4 md 侧真正可判伪之处：ROI 高分位不是风险强度

`百家乐下注时机风控参数分析报告.md` 第五至七节以 **ROI 的 P90/P95 上升**
作为「阈值更优」的核心依据。本档对此作一项现算检验。

**检验思路**：若命中组的 ROI 尾部只是**抽样方差**，则在效应为零的零假设下，
个体 ROI 的标准差与其订单数满足 $\sigma \propto 1/\sqrt{n}$，
故 ROI 的高分位应随订单门槛按 $1/\sqrt{n}$ 系统性收缩。
若观测到的收缩与该预测吻合，则**尾部无须任何「优势」假设即可解释**。

```{r}
#| label: tail-variance
scan <- data.frame(
  订单门槛 = c(30, 50, 100),
  命中人数 = c(2644, 1170, 393),
  平均ROI  = c(-4.61, -4.10, -3.31),
  ROI_P90  = c(25.86, 21.66, 10.88),
  ROI_P95  = c(38.62, 31.27, 20.46),
  平均有效投注 = c(8704.80, 17885.71, 47136.12),
  check.names = FALSE, stringsAsFactors = FALSE)   # ▣ 该 md 第七节原表

base <- scan[1, ]
scan$`P95 观测收缩倍数 ◆` <- round(base$ROI_P95 / scan$ROI_P95, 3)
scan$`1/√n 预测倍数 ◆`   <- round(sqrt(scan$订单门槛 / base$订单门槛), 3)
scan$`相对误差 ◆`        <- pct(scan$`P95 观测收缩倍数 ◆` / scan$`1/√n 预测倍数 ◆` - 1, 1)
scan$`P90 观测收缩倍数 ◆`<- round(base$ROI_P90 / scan$ROI_P90, 3)
kb(scan, "◆ ROI 高分位 vs 纯抽样方差预测：以该 md 自身的第七节表为输入")
```

```{r}
#| label: tail-variance-verdict
kb(data.frame(
  门槛对比 = c("30 → 50 单", "30 → 100 单"),
  `观测 P95 收缩 ◆` = c(round(38.62/31.27,3), round(38.62/20.46,3)),
  `纯噪声预测 ◆` = c(round(sqrt(50/30),3), round(sqrt(100/30),3)),
  `偏离 ◆` = c(pct((38.62/31.27)/sqrt(50/30)-1,1), pct((38.62/20.46)/sqrt(100/30)-1,1)),
  判读 = c("落在纯噪声预测的 5% 以内","落在纯噪声预测的 4% 以内"),
  check.names = FALSE, stringsAsFactors = FALSE),
  "◆ 判伪的核心一表")
```

::: {.callout-important}
## 裁定三：ROI 尾部**完全可由抽样方差解释**，不构成选参依据

该 md 第七节自己的三行数据给出了**自证**：固定规则为「第 40 局后占比 ≥ 60%」，
只把订单门槛由 30 提到 50 再提到 100，
**ROI P95 从 38.62% 一路降到 20.46%**，其收缩倍数（1.235 / 1.888）
与纯噪声预测（1.291 / 1.826）**偏离不足 5%**。

**这说明什么**：所谓「高 ROI 尾部」不是一群人真的更会赢，
而是**每人订单越少、个体 ROI 的抖动越大**，于是分位数被抬高。
把订单门槛调低即可「制造」出更漂亮的 P95——那不是风险强度，是自由度。

**同一逻辑亦适用于该 md 第五、六节**：
第 45 局命中 263 人、P95 达 45.95%；占比 ≥70% 命中 1,132 人、P95 达 43.67%。
**命中人数越少，P95 越高，三张表无一例外。**
这不是巧合，是同一条方差律。

**由此得出的可执行结论**：
该 md 的第 40 局、60%、30 单三个参数，其**业务合理性依据（靴长分位、
首次下注局号 P99）是站得住的**；但其**统计强度依据（ROI P90/P95）不成立**，
在正式报告中应予撤下，改以「命中规模 × 审核能力」与「跨月重复命中率」立论
——后者正是需求文档 §7 原则③④所要求者。

**平均 ROI 才是未被方差污染的量，而它三行皆为负（−4.61%／−4.10%／−3.31%），
且随门槛收紧而变得更接近零、而非更正。** 这与主方案「尾/后段无优势」的裁定同向。
:::

## 3.5 一项对主方案不利、须回赠的斧正：`round_no >= 50`

```{r}
#| label: shoe-len
shoe <- data.frame(
  统计量 = c("平均","P50","P75","P90","P95","P99"),
  每靴局数 = c(49.86, 50, 52, 54, 55, 58),
  check.names = FALSE, stringsAsFactors = FALSE)   # ▣ 下注时机 md 第三节
shoe$`第40局的相对靴位 ◆` <- pct(40 / shoe$每靴局数, 1)
shoe$`第50局的相对靴位 ◆` <- pct(50 / shoe$每靴局数, 1)
kb(shoe, "◆ 以 md 实测靴长分布换算：第 40 局与第 50 局各落在靴的什么位置")
```

::: {.callout-warning}
## 裁定四：SQL 总包 §R01 的 `round_no >= 50` 在实测靴长下**近乎空集**

SQL 总包 §R01 以 `CASE WHEN b.round_no >= 50 THEN 1 ELSE 0 END AS is_late`
定义靴末段。而 `百家乐下注时机风控参数分析报告.md` 第三节实测：
**每靴平均 49.86 局、P50 = 50 局**。

**推论（◆ 现算）**：第 50 局的相对靴位为 100.3%（以均值计）——
即 `round_no >= 50` 实际筛出的是「**靴的最后一局，以及长于中位数的那半数靴**」，
而非「靴末段」。约**半数牌靴根本到不了第 50 局**，其成员一律被判为无末段下注，
`late_share` 因此被系统性压低。

**主方案自己已经预见了这个问题**——@sec-glossary 明写
「固定『第 50 把』在短靴是末段、长靴才中段，必须做相对靴位归一」，
且 §R01 已同时输出 `shoe_pos` 与 `shoe_pos_p50` 两列。
**缺的只是把判据从绝对局号换成相对靴位这一步。**

**建议斧正（下一轮执行，本轮不改）**：
`is_late` 改为 `shoe_pos >= 0.80`（等价于 md 的第 40 局，且自动适配靴长），
或退一步改 `round_no >= 40` 与 md 对齐。
两法皆已具备现成字段，改动只在一个谓词。此为**本档回赠给主方案的最重要一条**（发现 B-01）。
:::

---

# 四 靴末段线：三份 md 与一份 docx 的综合核验

> 涵盖：`百家乐下注时机风控参数分析报告.md`、`荷官作弊风控阈值分析报告.md`、
> `三类风控新增指标说明.md`、`百家乐策略性下注风控阈值验证总结.docx`。

## 4.1 内部一致性现算：三份文档的自洽检验

```{r}
#| label: internal-consistency
ic <- data.frame(
  文档 = c(rep("三类风控新增指标说明", 8),
           rep("百家乐下注时机风控参数分析报告", 4),
           rep("荷官作弊风控阈值分析报告", 2),
           rep("百家乐同桌对打风控分析报告", 4)),
  检验项 = c("金额对打率 ≥70% 占比","金额对打率 ≥90% 占比",
             "胜率差 ≥20pp 占比","胜率差 ≥30pp 占比",
             "目标荷官 ROI 更高占比","无其他荷官可比占比",
             "后段金额比例 ≥70% 占比","后段金额比例 ≥80% 占比",
             "起始局号表命中数单调","占比阈值表命中数单调","订单门槛表命中数单调",
             "三表在 40局/60%/30单 处的锚点一致",
             "Z 阈值表告警组合数单调","Z 阈值表荷官数单调",
             "分桶合计等于所载总数","<10 局占比","<30 局累计占比","≥100 局对数"),
  `现算 ◆` = c(
    pct(1940/2031), pct(1278/2031), pct(608/1014), pct(156/1014),
    pct(963/1014), pct(11/1014), pct(322/714), pct(136/714),
    ifelse(all(diff(c(11791,2644,263)) < 0), "递减 ✓", "非单调"),
    ifelse(all(diff(c(15353,6290,2644,1132)) < 0), "递减 ✓", "非单调"),
    ifelse(all(diff(c(2644,1170,393)) < 0), "递减 ✓", "非单调"),
    ifelse(length(unique(c(2644,2644,2644))) == 1, "2,644 三处一致 ✓", "不一致"),
    ifelse(all(diff(c(1057,87,46,18,7,2)) < 0), "递减 ✓", "非单调"),
    ifelse(all(diff(c(181,68,37,17,6,2)) < 0), "递减 ✓", "非单调"),
    formatC(sum(c(143187649,15214455,1961388,992087,346572,47111)), format="d", big.mark=","),
    pct(143187649/161749262), pct((143187649+15214455)/161749262),
    formatC(346572+47111, format="d", big.mark=",")),
  `原文所载 ▣` = c("95.52%","62.92%","59.96%","15.38%","94.97%","1.08%","45.10%","19.05%",
                   "—","—","—","—","—","—","161,749,262","约88.53%","约97.93%","393,683"),
  判定 = c(rep("✅", 8), rep("✅", 4), "✅", "✅", "✅",
           "⚠ 88.52%（原文 88.53%，四舍五入差 0.01pp）", "✅", "✅"),
  check.names = FALSE, stringsAsFactors = FALSE)
kb(ic, "◆ 十八项内部一致性检验：三份 md 的自洽程度")
```

**读法**：**十八项中十七项完全通过**，唯一偏差是同桌对打报告
「<10 局占比约 88.53%」，现算为 88.52%——属四舍五入，非错误。

::: {.callout-tip}
## 这一结果本身就是一条结论

`三类风控新增指标说明.md` 的八项占比、`百家乐下注时机风控参数分析报告.md` 的
三张参数扫描表、`荷官作弊风控阈值分析报告.md` 的六行阈值表、
`百家乐同桌对打风控分析报告.md` 的六行分桶表——**算术上无一处出错**。
本档的「辨伪」因此**不指向计算，而指向口径与推论**：
这几份文档算得对，问题在于**算的是不是该算的那个量**（见 §4.2–§4.4）。
:::

## 4.2 docx 验证总结的三处内部矛盾

```{r}
#| label: docx-contradiction
dc <- data.frame(
  编号 = c("D-1","D-2","D-3"),
  位置 = c("第五节「最终建议」vs 末节「最终结论」",
           "第三节「45局后下注比例分布」用于论证 40 局规则",
           "第五节「大概有 1000 多个会员有限制」"),
  矛盾内容 = c(
    "建议写「第 **40** 局及以后下注比例≥60%、订单数≥30」；结论写「**45** 局后下注比例≥60%且订单数≥30」",
    "分布 P50≈11.2%／P99≈32.9% 系 **45 局**口径；却被用来论证「60% 属于极端异常」而落到 **40 局**规则上",
    "同规则下 md 报告实测命中 **2,644 人**；1,132 人对应的是占比 **≥70%** 而非 60%"),
  本档判定 = c(
    "❌ 同一份文档给出两个互斥的主规则，须择一并注明",
    "❌ 口径错位：40 局的 late_ratio 分布必然厚于 45 局，P99 会高于 32.9%，论证强度被高估",
    "❌ 与 md 对不上，且两个候选值（2,644 / 1,132）均非「1000 多」的最近解释"),
  check.names = FALSE, stringsAsFactors = FALSE)
kb(dc, "docx 验证总结的三处内部矛盾")
```

```{r}
#| label: docx-hit-compare
kb(data.frame(
  规则 = c("第40局 · 占比≥60% · 订单≥30","第40局 · 占比≥70% · 订单≥30",
           "第45局 · 占比≥60% · 订单≥30","docx 所称"),
  `命中人数 ▣` = c("2,644","1,132","263","「1000 多」"),
  出处 = c("下注时机 md 第六/七节","下注时机 md 第六节","下注时机 md 第五节","docx 第五节"),
  `与 docx 之差 ◆` = c(sprintf("%.1f 倍", 2644/1100), sprintf("%.2f 倍", 1132/1100),
                        sprintf("%.2f 倍", 263/1100), "—"),
  check.names = FALSE, stringsAsFactors = FALSE),
  "◆ 命中规模对账：docx 的「1000 多」最接近的是 70% 阈值，而非其所建议的 60%")
```

**裁定五**：docx 与 md 报告**必须择一为准**。
本档建议以 `百家乐下注时机风控参数分析报告.md` 为准——
它给出了完整的三表参数扫描与口径说明，docx 是其摘要且已出现三处失真。
若确需保留 docx，须在其上补一行勘误：**主规则为第 40 局，第 45 局仅作靴位说明**。

## 4.3 荷官作弊线：主方案是该 md 的订正后继

```{r}
#| label: dealer-lineage
dl <- data.frame(
  项 = c("胜率基准","观察池阈值","优先调查阈值","局级去重","多重检验校正",
         "哨兵荷官","对照检验","结算形态","命中规模"),
  `荷官作弊 md ▣` = c(
    "Banker 45.86%／Tie 9.48%／Big 62.38%（**首证**）",
    "订单 ≥30 且 Z ≥ 3.2","Z ≥ 4（87 组合）",
    "**未做**（自列为「后续必须补充」第 1 条，且只写 `bet03 + bet04`）",
    "未做","未提","自列为「后续必须补充」第 2 条","未提",
    "1,057 组合／1,003 玩家／181 荷官"),
  `主方案 @sec-r03` = c(
    "承其结论，并按**下注额加权**重估各投注产品基准",
    "有效局数 ≥30 且 Z ≥ 3.2","Z ≥ 4",
    "**已做**：物理局键 `bet03 + bet04 + bet39` 三段齐全",
    "**Benjamini–Hochberg FDR**","**`is_sentinel_dealer` 标记而不删除**",
    "**已做**：同一玩家面对其他荷官的对照闸门","**Draw No Bet**（和局退还，push ≈ 9.48%）",
    "双轨并列输出（需求原口径 vs 修正口径）"),
  判定 = c("✅ 一致，主方案承其源","✅ 一致","✅ 一致",
           "**主方案更正确**（md 自认待补，且缺 `bet39`）",
           "**主方案更正确**","**主方案更正确**","**主方案更正确**",
           "**主方案更正确**","口径不同，不可直接比数"),
  check.names = FALSE, stringsAsFactors = FALSE)
kb(dl, "荷官作弊线：md 与主方案的逐项对照")
```

```{r}
#| label: dealer-selection-bias
turnover <- 9134700; profit <- 2725500   # ▣ 该 md 结论第 2 条：913.47 万 / 272.55 万
kb(data.frame(
  项 = c("关联投注 ▣","注单盈利 ▣","隐含 ROI ◆","百家乐理论庄家优势",
         "隐含 ROI ÷ 理论抽水 ◆","判读"),
  值 = c("913.47 万","272.55 万", pct(profit/turnover), "约 1.15%～1.60%",
         sprintf("约 %.0f 倍", (profit/turnover)/0.016),
         "命中池按「盈利 > 0 且 Z 高」筛出，其 ROI 必然极端；**不可读作漏损估计**"),
  check.names = FALSE, stringsAsFactors = FALSE),
  "◆ 荷官作弊 md 命中池的选择性偏误量化")
```

::: {.callout-warning}
## 裁定六：29.84% 的 ROI 是**选择效应**，不是漏损

该 md 的告警池由「Z ≥ 3.2 且盈利 > 0」定义，即**在结果上选样**。
其 ROI 现算为 29.84%，约为百家乐理论抽水率的 **19 倍**。
任何按此口径外推的「关联漏损」都会被系统性高估。

主方案 @sec-r03 的「荷官榜按关联漏损排序」若沿用同一池，
**须在正文标注该数为上界**——此点主方案已以「Z-score 只能证明结果异常，
不能单独证明荷官作弊」承接，措辞无误，惟建议补一句量化说明（发现 B-04）。
:::

## 4.4 三类风控新增指标说明：三项新指标的价值裁定

```{r}
#| label: three-metrics
tm <- data.frame(
  指标 = c("金额对打率 `amount_opposite_rate_pct`",
           "荷官胜率差 `win_rate_gap_vs_other_dealers_pct`",
           "后段下注金额比例 `late_stake_rate_pct`"),
  解决什么问题 = c(
    "场次口径无法确认双方是否投入相近金额；小额多笔会虚高对打场次",
    "只看目标荷官胜率无法区分「该玩家本来就赢」与「只在该荷官处赢」",
    "只看后段**订单**比例会被拆单抬高；金额比例才反映资金是否真集中"),
  与主方案的对应 = c(
    "主方案 C-06／§C06fix 的 `opposite_rate` 为**局数**口径，**无金额口径** → **本指标为净增量**",
    "主方案 @sec-r03「必须做对照」红线的**具体操作化**，主方案有原则、无字段 → **本指标为净增量**",
    "主方案 §R01 有 `stake_ramp`（注额斜率）与 `late_share`（订单占比），**无金额占比** → **部分重叠、仍有增量**"),
  本档裁定 = c(
    "**建议采纳**：补 C-06 的金额维度，可直接消解「对打局多但金额小」的伪阳性",
    "**建议采纳**：其空值语义处理（无对照组时不得当作最强证据）尤为可取",
    "**建议采纳**：与 `late_share` 并用可分「笔数集中」与「金额集中」"),
  check.names = FALSE, stringsAsFactors = FALSE)
kb(tm, "三项新增指标与主方案的增量关系")
```

::: {.callout-important}
## 该文档最可取的一条，本档予以收录为纪律

> 「当会员没有其他荷官下注记录时，`win_rate_gap` = NULL。
> **这不等于其他荷官胜率为 0%，也不等于胜率差为 100%。**
> 它表示没有可比较的基线，不能把这类记录直接当作最强证据。」

这与主方案「未证 ≠ 不通过 ≠ 受阻」的四类结论纪律**同源同旨**。
建议在主方案 @sec-r03 增列一行：**无对照组者证据等级下调，单列一档**（发现 B-05）。
:::

## 4.5 后段金额比例中位数 68.75% 之辨（须防误读）

```{r}
#| label: late-stake-caveat
kb(data.frame(
  文档 = c("三类风控新增指标说明","百家乐策略性下注风控阈值验证总结 docx"),
  所报统计量 = c("后段下注**金额**比例：P50 = 68.75%、P90 = 86.57%",
                 "45 局后下注**订单**比例：P50 ≈ 11.2%、P99 ≈ 32.9%"),
  总体 = c("**714 条已命中记录**（条件分布）", "**全体玩家**（无条件分布）"),
  可比性 = c("两者**分子分母皆不同**：一为金额一为订单，一为条件一为无条件",
             "同左"),
  误读风险 = c("若并列引用，会得出「后段金额比例中位数 68.75% 远高于 P99 的 32.9%」的荒谬结论",
               "同左"),
  check.names = FALSE, stringsAsFactors = FALSE),
  "两份文档的「后段比例」不可并列引用")
```

**裁定七**：两个 68.75% 与 32.9% **不可放在同一句话里比较**。
`三类风控新增指标说明.md` 未声明其 714 条记录的筛选条件，
建议补一行口径声明（发现 B-06）。

---

# 五 关系与评分线：三份文档的综合核验

> 涵盖：`百家乐同桌对打风控分析报告.md`、`玩家风险等级判定设计.md`、`真人博彩风控模型.md`。

## 5.1 同桌对打线：与主方案 R-02 的方法论比对

```{r}
#| label: pair-chance
n_table <- 30                       # ▣ 主方案 §00-4：本窗口百家乐开台约 30 张
p50_obs <- 0.0232                   # ▣ 同桌对打 md 第五节：同桌率 P50
kb(data.frame(
  项 = c("平台开台数 ▣","均匀随机同桌率基准 ◆（1÷桌数）","实测同桌率 P50 ▣",
         "实测 P50 ÷ 随机基准 ◆","md 建议阈值 30% ÷ 实测 P50 ◆",
         "主方案 R-02 的去巧合判据 ▣"),
  值 = c("30 张", pct(1/n_table), pct(p50_obs),
         sprintf("%.2f", p50_obs/(1/n_table)),
         sprintf("%.1f 倍", 0.30/p50_obs),
         "Lift ≥ 3"),
  check.names = FALSE, stringsAsFactors = FALSE),
  "◆ 鸽笼效应量化：同桌率的巧合基准")
```

::: {.callout-important}
## 裁定八：md 的 30% 阈值与主方案的 Lift≥3 **殊途同归，但主方案的量更稳健**

**现算证据**：全场仅 30 张桌，若两人各自随机选桌，同桌率的巧合基准约为
$1/30 = 3.33\%$；而 md 实测的同桌率 **P50 恰为 2.32%**（为基准的 0.70 倍，
略低系因两人未必同时在场）。**这是「鸽笼原理而非团伙」的直接实证**。

由此，md 的 30% 阈值 ≈ **12.9 倍**的经验巧合基准，
与主方案 R-02 的 **Lift ≥ 3** 同属「去巧合」思路，
且 md 的阈值实际上**比主方案更严**。

**但主方案的构造更稳健**：Lift 以**该二人各自的在场时段**为条件计算期望同桌数，
自动吸收「夜班高频散客」这类共同暴露；而 md 的同桌率以
`LEAST(总局数)` 为分母，**不控制共同在场时间**——
两个只在深夜上线的散客，同桌率天然偏高。

**建议**：两法并报。md 的同桌率作**可解释的展示量**（业务侧一眼看懂），
Lift 作**判定量**（进规则）。此即主方案「可解释性优先于精度」原则的正解（发现 B-08）。
:::

```{r}
#| label: pair-defects
pd <- data.frame(
  项 = c("物理局键","有效订单去重","测试线剔除","混合方向处理",
         "对打率理论基准","盈利口径","时间窗口"),
  `同桌对打 md` = c(
    "`bet03 + bet04`（**缺 `bet39`**，自列为待验第 1 条）",
    "**未做**（SQL 无 `bet01` 去重、无 `bet38='N'`、无 `category='1'`）",
    "**未做**（无 `age022` 排除）",
    "**已做且做得好**：`HAVING COUNT(DISTINCT bet_type)=1`，明确否定 `MAX(bet09)`",
    "**已做**：P50 = 45.76% 与理论 50% 对照",
    "**已做**：`/ bet11` 汇率归一，且区分「历史总盈利」与「共同同桌期间盈利」",
    "**未固定**（自列为方法风险 11.4）"),
  `主方案／需求文档` = c(
    "需求 §3.1 明定三段 `bet03 + bet04 + bet39`",
    "需求 §3.2 明定按 `updatetime/sync_time/dt` 取最新版本 + 四项过滤",
    "主方案铁律：`agent.age022='1'` 共 214 条，**每一条查询都须剔除**",
    "主方案 §C06fix 同样以等值匹配替代 `LIKE`，二者同旨",
    "主方案：庄闲对押理论损耗为总流水的 1.147%",
    "主方案口径一致",
    "主方案：2026-03-21 ~ 2026-08-06，139 营业日"),
  判定 = c("❌ 须补 `bet39`","❌ 须补去重与过滤","❌ 须补","✅ **md 更严谨，建议主方案借鉴**",
           "✅ 一致","✅ 一致","❌ 须固定"),
  check.names = FALSE, stringsAsFactors = FALSE)
kb(pd, "同桌对打 md 的七项口径核验")
```

**须专门表扬的一条**：该 md 第 11.1 节主动指出
「`MAX(bet09)` 会把同局双向下注者错误标记为单一方向」，并给出
`HAVING COUNT(DISTINCT bet09) = 1` 的替代。
**这与主方案在 §DX-01 查出的「`LIKE '%BANK%'` 会误纳 BankerDragonBonus」是同一类错误的两个面**，
建议在主方案 @sec-r02 增引此条（发现 B-09）。

## 5.2 B 组两份设计文档：可取者与不可取者

```{r}
#| label: b-group
bg <- data.frame(
  维度 = c("数据源","阈值来源","样本门禁","评分构造","分数上限",
           "时序纪律","服务化","可观测性","版本治理","上线路径"),
  `真人博彩风控模型.md` = c(
    "`wm_risk.*`（异源）","P95/P99 历史分位（**方向正确**）",
    "文中 ≥100 局／≥660 有效投注；SQL 却出现 ≥10,000 与 ≥66 三种",
    "0/10/20 三档 + 两条组合加分","未设",
    "**无**（无窗口、无禁运、无回测）","无","无","无","无"),
  `玩家风险等级判定设计.md` = c(
    "`wm-trueman-risk`（异源）","**七条规则分值全为手设**（10/15/10/15/10/15/25）",
    "30 天内 ≥5 局 或（≥20 笔 且 ≥1,000 有效投注）",
    "七规则加总，命中即加分","`LEAST(100, ...)`",
    "左闭右开滚动窗 + `as_of_time` 右边界（**范式正确**）",
    "**完备**：StarRocks 历史 → MySQL 快照 → Valkey 缓存 → HTTP 语义",
    "**完备**：等级分布、规则命中、升降级人数、checkpoint 延迟",
    "**完备**：`rule_version` 不可静默改，须回放 + 业务确认",
    "**完备**：shadow ≥7 天 → MONITOR → REVIEW → BLOCK 分阶段"),
  check.names = FALSE, stringsAsFactors = FALSE)
kb(bg, "B 组两份文档的十维评估")
```

```{r}
#| label: b-score-cap
pts <- c(PROFIT_SURGE_24H = 10, PROFIT_ANOMALY_7D = 15, PROFIT_RELATION_SPREAD_7D = 10,
         PAIR_ANOMALY_7D = 15, STRONG_PAIR_7D = 10, PERSISTENT_SIGNAL_30D = 15,
         SHARED_DEALER_GAME_EVIDENCE = 25)
kb(data.frame(
  项 = c("七条规则分值之和 ◆","分数上限 ▣","上限是否可能触发 ◆",
         "达 CRITICAL（≥70）所需最少规则数 ◆","单条最高分占比 ◆"),
  值 = c(sum(pts), 100,
         ifelse(sum(pts) > 100, "会触发", "**永不触发（和恰为 100，`LEAST` 是装饰）**"),
         { s <- sort(pts, decreasing = TRUE); min(which(cumsum(s) >= 70)) },
         pct(max(pts)/sum(pts))),
  check.names = FALSE, stringsAsFactors = FALSE),
  "◆ `PLAYER_RISK_V1` 评分卡的结构检验")
```

::: {.callout-warning}
## 裁定九：B 组的**范式可取、数值不可取**

**可取（建议主方案吸收）**：

1. **`player_risk_publish_state` 发布状态机**——把「全局上游延迟」与「该玩家无数据」
   分开，`UNKNOWN` 是明确的业务结果而非 404。
   主方案 @sec-serving 的接口契约**尚无此层**，建议补（发现 B-10）。
2. **受影响键传播**——不仅刷新有新活动者，还刷新「旧信号退出窗口者」与
   「一跳关联玩家」。这正是主方案回测「释放次序」纪律在**生产侧**的对偶。
3. **`rule_version` 不可静默修改 + 历史回放 + 业务确认**——
   与主方案「参数时序归属逐项登记」同旨。

**不可取**：

1. **七条规则分值全为手设**，无一条由数据导出——直接违反主方案铁律第九条；
   且七项之和恰为 100，`LEAST(100, ·)` 的上限**永不触发**，属装饰性代码。
2. **样本门禁 ≥5 局**过于宽松：以 Wilson 95% CI 宽度 ≤ 0.15 为准则，
   胜率类判据须 n ≥ 30；5 局的 CI 宽度接近 ±0.4，**任何比例型信号在此样本下都无意义**。
3. **无任何时序验证**：无净化滚动、无禁运期、无样本外回测，
   只有「上线前 30 天历史回放输出分布」——那是**描述**，不是**验证**。
:::

## 5.3 样本门槛的九种取值：同一平台，九把尺

```{r}
#| label: sample-gates
sg <- data.frame(
  文档 = c("玩家风险等级判定设计","玩家风险等级判定设计","真人博彩风控模型（正文）",
           "真人博彩风控模型（SQL 1）","真人博彩风控模型（SQL 2/3）","真人博彩风控模型（案例）",
           "百家乐下注时机 md","荷官作弊 md","同桌对打 md","主方案 / 精要报告"),
  样本门槛 = c("30 天 ≥5 局","或 ≥20 笔且有效投注 ≥1,000",
               "Round ≥100 且 Valid Bet ≥660",
               "Valid Bet ≥10,000 且 Round ≥100",
               "Valid Bet ≥660 且 Round ≥66",
               "Valid Bet ≥660 且 Round ≥100",
               "总订单 ≥30","订单 ≥30（建议改为有效局数）",
               "双方各 ≥100 局 且 共同 ≥100 局",
               "**n ≥ 30**"),
  依据 = c("未说明","未说明","未说明","未说明","未说明","未说明",
           "「异常识别、名单规模与审核能力之间的业务折中」（原文自认非统计稳定）",
           "试运行建议","「剔除低活跃玩家，减少小样本误报」",
           "**Wilson 95% CI 宽度 ≤ 0.15**（唯一有统计推导者）"),
  check.names = FALSE, stringsAsFactors = FALSE)
kb(sg, "同一平台族内的十条样本门槛：只有一条给出了统计推导")
```

**裁定十**：九种门槛并存本身不是错——不同指标本就该有不同门槛。
**错在九条里有八条未说明依据**。
建议统一为一条可推导的规则：**凡比例型判据（胜率、占比、对打率），
一律以 Wilson 95% CI 宽度 ≤ 0.15 反解最小样本量（n ≥ 30）；
凡金额型判据，另以变异系数反解，不与比例型共用门槛**（发现 B-11）。

---

# 六 两份 `.qmd` 商业方案的互校

> 本轮仍不修改两档。以下为交叉核验结论，供下一轮斧正。

```{r}
#| label: qmd-cross
qc <- data.frame(
  编号 = c("X-1","X-2","X-3","X-4","X-5","X-6","X-7"),
  项 = c("折规格","泄漏矩阵计数","证据等级 E4","结论裁定条数",
         "术语库折规格条目","需求追溯项数","导出声明条数"),
  主方案 = c("@sec-fold-contract：甲乙 63/7/14/**步长 1**，名义≈56、有效≈4.0",
             "表体实为 **9 通过 / 3 不通过 / 1 未证 / 2 受阻**",
             "@sec-evidence-grade：E4 已判 **✅ 达成**（532 条 · 188 人）",
             "—",
             "@sec-glossary 仍写 **60/7/14/步长 14**",
             "@sec-trace 30 项","—"),
  精要报告 = c("§sec-backtest：同为 63/7/14/**步长 1**",
               "§sec-leakmat 摘要 9 行，标题称「十五环」",
               "§sec-leakmat 亦记 E4 达成",
               "§sec-verdict 表体 **14 条**（①–⑭）",
               "—","开篇同记 30 项","—"),
  本档判定 = c("✅ 两档一致",
               "❌ 主方案读法仍作「8/2/2/3」，与表体不符",
               "❌ 同章结语仍称「E4–E6 之缺」，与 E4 ✅ 矛盾",
               "❌ 表题与读法均称「十二条」，与 14 行不符",
               "❌ 与折规格契约不符，应改引 `BT_PARAMS` 现算",
               "✅ 两档一致（惟「四十道」之说见第七章）",
               "❌ SQL 总包卷首称「需导出 40 条 · 无需导出 35 条 · 全包 75 条」；实测 **59 / 65**"),
  check.names = FALSE, stringsAsFactors = FALSE)
kb(qc, "两份 qmd 与 SQL 总包的七项互校")
```

::: {.callout-note}
## 这七项的共同根因只有一个

**计数写成了静态文字**。折数、环数、条数、项数这类量，
**本该由表体现算**（`nrow()`、`table(判定)`、`length()`），
一旦手写就必然随表体演进而失真。

**建议合并为一次斧正**：凡正文出现「N 项／N 环／N 条／N 折」者，
一律改为行内现算。此举同时闭合主方案 @sec-liveness 的现算覆盖率指标，
一石二鸟（发现 B-12）。
:::

---

# 七 需求文档追溯：「四十道要求」之正名与全量矩阵

## 7.1 先正名：全档并无「四十道」

```{r}
#| label: req-count
rc <- data.frame(
  口径 = c("章节级追溯矩阵","第二章问答","第七章原则","**列点式叶要求**","代码块口径规格","**叶级合计**"),
  条数 = c(30, 14, 7, 88, 12, 100),
  出处 = c("主方案 @sec-trace（本档核验：确为 30 行）",
           "§2.1 六问 + §2.2 八问",
           "§7 七条选择原则",
           "**本档程序化扫描需求文档全文所得**（排除代码块内文字）",
           "§3.2 去重序、有效订单六条件、§3.3 四式、§3.4 三式、§4.4 四组候选值、§5.4 五组候选值等",
           "88 + 12"),
  check.names = FALSE, stringsAsFactors = FALSE)
kb(rc, "◆ 需求文档的四种计数口径：无一为 40")
```

::: {.callout-important}
## 裁定十一：「四十道要求」在需求文档中无对应实体

本档以程序化扫描逐行点算，需求文档共有 **88 条列点式叶要求**
（`- ` 或 `1. ` 起首、不在代码块内者），另有 **12 处以代码块形式给出的口径与候选值规格**，
叶级合计 **100 条**；章节级为 **30 项**；第二章为 **14 问**；第七章为 **7 条原则**。

**四种口径皆无 40。** 全部十二份文档中，「40」这个数字只在两处出现：
① SQL 总包卷首「需导出 40 条」（已核为过时，实测 59 条）；
② `百家乐下注时机风控参数分析报告.md` 的「**第 40 局**」。

**本档处置**：不猜。以下按 §7.2 给出**叶级 88 条全量矩阵**，
覆盖面严格大于任何一种「四十」的可能解释，故无论先生所指为何，皆已在内。
:::

## 7.2 叶级追溯矩阵（88 条 · 按节归并）

```{r}
#| label: trace-leaf
tl <- data.frame(
  节 = c("§1 分析目标","§2.1 异常IP","§2.2 尾秒下注","§3.1 数据范围",
         "§3.2 去重与有效订单","§3.3 金额和盈利口径","§4.1 玩家—IP基础指标",
         "§4.2 IP汇总指标","§4.3 分布分析","§4.4 候选阈值组合输出",
         "§5.1 时间字段可用性","§5.2 全体订单秒段分布","§5.3 玩家尾秒指标",
         "§5.4 候选阈值组合输出","§7 阈值选择原则"),
  叶条数 = c(2, 6, 8, 7, 3, 3, 6, 7, 4, 8, 4, 5, 10, 8, 7),
  主方案落点 = c("@sec-ip / @sec-tail 两条主线","@sec-ip-dist ~ @sec-persist",
                 "@sec-close ~ @sec-strong","@sec-tables / @sec-contract",
                 "@sec-contract / @sec-ip-excl","@sec-contract",
                 "@sec-ip-player","@sec-ip-agg","@sec-ip-dist","@sec-ip-grid",
                 "@sec-close / @sec-progress-fail","@sec-sec-dist",
                 "@sec-player-tail","@sec-tail-grid","@sec-principle"),
  所需导出件 = c("I_ip_player / S_player_tail","C01_ip_chain / I_ip_agg / P_player_month",
                 "S_second_dist / B_online_base / D03S_daily_roi_diff / S_player_tail",
                 "V_table_counts","（口径层，无导出件）","（口径层，无导出件）",
                 "I_ip_player","I_ip_agg","I_ip_agg","I_ip_player + I_ip_agg",
                 "T_table_span / S_second_dist","S_second_dist",
                 "S_player_tail","S_player_tail","跨全部"),
  实现状态 = c("✅ 两线均已实现（尾秒线结论为「不成立」）",
               "✅ 六问俱答","⚠️ 三问降级为代理口径（§2.2-1/2/3）",
               "✅ 补齐 `bet39` 三段局键","✅ 补 `age022` 与 `UNNEST` 展开",
               "✅ 四口径齐出","✅","✅ 版本 A/B 外另补版本 C（剔返水）",
               "✅","✅ 两阶段网格","⚠️ 封盘时间不可得，已定案",
               "⚠️ 改按桌分层的进度分位","✅ 十一项齐出","✅","✅ 七条逐条核验设计"),
  check.names = FALSE, stringsAsFactors = FALSE)
tl$占比 <- pct(tl$叶条数 / sum(tl$叶条数), 1)
kb(tl, sprintf("◆ 叶级追溯矩阵：合计 %d 条（本次渲染现算合计）", sum(tl$叶条数)))
```

```{r}
#| label: trace-summary
kb(data.frame(
  统计 = c("总叶条数 ◆","完整实现的节数 ◆","降级为代理口径的节数 ◆","遗漏 ◆"),
  值 = c(sum(tl$叶条数),
         sum(grepl("^✅", tl$实现状态)),
         sum(grepl("^⚠", tl$实现状态)),
         0),
  check.names = FALSE, stringsAsFactors = FALSE),
  "◆ 追溯汇总：十五节中十二节完整实现、三节降级、零遗漏")
```

## 7.3 三节降级的据实说明（需求 §2.2-1/2/3 与 §5.1/§5.2）

**根因只有一条**：`game_info` 全表仅有开局 `gi004` 与开奖 `gi006` 两个时间字段，
**封盘时间库内不存在**。故：

- 「距离封盘还剩几秒」**不可算**；
- 代理量 `bet_progress = (bet08 − gi004) / (gi006 − gi004)` 的分母含开奖延迟段，
  30 桌实测 `max_progress` 全部落于 0.49~0.86、无一达 1，**分母系统性偏大**；
- 因此只能做**桌内相对排序**，不能做绝对秒判断——
  「第 29 秒」类表述全部作废。

**这三节的降级是数据资产问题，不是分析能力问题**，
与需求文档 §5.1 的预判完全一致（该节本就要求「分析开始前必须确认」）。

---

# 八 四问总答

## 8.1 数据源：价值、结论、跨表、维度、正名

### 物理定位与窗口

| 项 | 内容 |
|---|---|
| 数据库 | StarRocks `ods_mariadb_2b`（上游 MariaDB/MySQL 之 ODS 落地层） |
| 取数前端 | Superset SQL Lab，**只读**，导出 CSV 至报告同级「数据库/」 |
| 分析窗口 | 2026-03-21 ~ 2026-08-06 收盘，**139 个完整营业日** |
| 窗口谓词 | `dt >= '2026-03-21' AND dt < '2026-08-07'`（右端开区间） |
| 产品口径 | `bet02 = '101'` 百家乐，全取其下 23 种投注产品 |
| 铁律分母 | 窗口内百家乐有效下注会员 **721,190 人** |

### 跨表：三层结构

```{r}
#| label: tbl-tables
tt <- data.frame(
  层 = c(rep("第一层 · 有效注单口径骨架（八表七键）", 8),
         rep("第二层 · 判据与画像补充族", 5),
         rep("第三层 · 日志族（E4 处置台账之所出）", 4)),
  表 = c("`ods_a168_bet02`","`ods_a168_agent`","`ods_a168_dailyreport_member`",
         "`ods_a168_alert_ip_setting`","`ods_a168_member_dtl`","`ods_a168_employee`",
         "`ods_a168_game_info`","`ods_a168_bet01`",
         "`ods_a168_white_list`","`ods_a168_game_log`","`ods_a168_agent_dtl`",
         "`ods_a168_member`","`ods_a168_ipblacklist` / `passiplist`",
         "`ods_a168_log_mem_change`","`ods_a168_change_log`",
         "`ods_a168_log_age_cash_change`","`ods_a168_betchange_log`"),
  连接键 = c("—（主表）","`age001` ↔ `bet18~bet22`","`bet05` ↔ `bet05`",
             "`ip` ↔ `bet02.ip`","`mem001` ↔ `bet05`","工号 ↔ `bet02.eid`",
             "靴/局/桌 ↔ `bet03/bet04/bet39`","`bet01` ↔ `bet01`",
             "代理号","会员号（**其 ip 为网关，禁作下注 IP**）","代理号",
             "会员号","ip","`lmc02` 会员号","—","代理号","注单号"),
  带来什么维度 = c("本金/派彩/退水/汇率/靴局/桌台/荷官/IP/五级代理线",
                   "**测试线标记 `age022='1'`（214 条）**","人工風險單/劃單、LV1~5 占成与退水",
                   "**L0 金标准关注 IP（17 条）**","退水配置 `mem003`、限额",
                   "荷官身份、入职时间、在职状态","开局与开奖时间、局状态",
                   "下注侧时间戳（早 10–30 秒）","代理名下 IP 白名单（逗号串需 `UNNEST`）",
                   "登录国家/地区","**占成 `ag012`、退水 `ag003`**",
                   "**`mem016` enable / `mem017` canbet（处置真身）**","IP 黑名单/已处理名单",
                   "**处置六问俱全**（谁/何时/改了什么/前后值/操作者/原始 SQL）",
                   "配置变更","代理资金变更","注单变更"),
  check.names = FALSE, stringsAsFactors = FALSE)
kb(tt, "跨表全景：三层十七表（另有三表已证伪：risklist / game_No / log_realtimebet）")
```

### 维度骨架与正名

**维度骨架**：会员 × IP（/24 网段）× 五级代理线 × 荷官 × 桌台 × 靴 × 把 × 营业日。
**物理局键**：`round_key = bet03 靴号 ‖ bet04 局序 ‖ bet39 桌号`，**三段缺一即并局**。

```{r}
#| label: tbl-naming
nm <- data.frame(
  库内代号 = c("`bet02`","`bet09`","`bet03`","`bet04`","`bet05`","`bet11`","`bet13`",
               "`bet14`","`bet16`","`bet17`","`(bet14−bet13)/bet11`","`validbet`/`bet41`",
               "`bet18–bet22`","`bet23~bet27`","`bet38`","`eid`","`gi004`/`gi006`",
               "`agent_dtl.ag012`","`agent_dtl.ag003`","`member.mem015`","`member.mem016/17`"),
  行业叫法 = c("**产品大类**","**投注产品**","靴号","局序（第几把）","会员号","汇率","本金",
               "派彩","退水（返水）","净输赢","**游戏输赢**","洗码量（有效投注）",
               "五级代理线","LV1~5 占成","重对标记","荷官工号","开局/开奖时间",
               "代理留成率 κ","退水率 ρ","**login_error 计数**","**enable / canbet**"),
  口径要点 = c("只取 `101` 百家乐","23 种可独立结算的标的","一靴 60–80 把","靴内序号",
               "玩家唯一 ID","**非赔率**；金额一律 ÷ `bet11`","该注押了多少",
               "**bet02 为派彩、bet01 为退水% —— 同名异义陷阱**","按洗码量返还",
               "`= (bet14−bet13) + bet16`","**不含退水**——问「有没有真赢庄家」只看它",
               "**对打刷的就是它**","LV1 总代 → LV5 末级",
               "**§EX-12 实测：系配置百分比的逐日镜像，非金额**","`'N'` 才是有效注单",
               "关联 `employee`","**封盘时间库内没有**",
               "经 14,112 对父子层级单调性检验确证","实测 0.349%",
               "**三千五百余次全为计数清零，非处置**","**处置真身**"),
  check.names = FALSE, stringsAsFactors = FALSE)
kb(nm, "字段正名表：行业叫法 ↔ 库内代号")
```

### 这一层的价值与结论

```{r}
#| label: tbl-datasrc-value
dv <- data.frame(
  结论 = c("统一 70% 胜率线不成立","分母只能是 721,190","测试线必须剔除",
           "`game_log.ip` 是网关，禁作下注 IP","封盘时间不可得","地理维度作废",
           "对打理论损耗 1.147%","会员层必亏、利润在代理链层","赏侧结构性关闭"),
  证据 = c("庄 45.86%／和 9.48%／大 62.38%（**荷官作弊 md 首证，主方案承之**）",
           "§00-3 全窗实测","`agent.age022='1'` 214 条，跨全部五级",
           "E1-03 三方 IP 重合度实测","`game_info` 仅两个时间字段",
           "V-01 三方 IP 明细对照","庄赢 0.4586×0.95、闲赢 0.4462、和 0.0952 退注",
           "退水 0.9% 档双边计流水后净 EV −0.247%",
           "$\\gamma^* = m-\\rho-\\kappa = -0.091\\%$"),
  影响面 = c("R-03 判据须按产品各算各的基准","一切命中率与工作量估计","每一条查询",
             "需求 §4 全章","尾秒章全部降级","原拟之地理聚集判据",
             "洗码经济学基准线","处置落点指向结算环节而非账户","赏侧只设过程性激励"),
  check.names = FALSE, stringsAsFactors = FALSE)
kb(dv, "数据源层的九条结论")
```

## 8.2 以什么标准判断并下载数据

### 五条导出判准

1. **结论承重者必导**：凡正文的图、表、阈值、金额所据之数，必须有对应 CSV，
   且在报告侧 `CONTRACT` 登记必需列。
2. **屏幕可裁者不导**：返回个位数到两位数行、只作一次性判定的诊断/守卫/模板类查询，
   一律标注「不需要」。
3. **一份文件名只允许一条活跃语句产出**：已停用的查询必须**撤除**其导出声明，
   否则照头顺跑即覆盖正版输出（`S-04a` 覆盖 `§S04p`、`C-06` 覆盖 `§C06fix` 之旧事即此）。
4. **标注「不需要」者，注释内不得出现任何导出文件名**。
5. **工程纪律**：一次一条、必带 `ORDER BY`、超十万行先 `COUNT` 预检并按会员号区间
   切分（**keyset 分页，禁 `OFFSET`**——曾致 36.49% 重复行）、CSV(UTF-8)、
   文件名一字不可错（**错名不报错，只让图表静默空白**）。

### 分类：六批 + 三专题

```{r}
#| label: tbl-batches
bt <- data.frame(
  批 = c("第〇批","第一批","第二批","第三批","第四批","第五批","第六批","专题"),
  名称 = c("时区与营业日守卫（§TZ、§PIT-01）","地基体检（00-x、E1-03/08、§00/§00b/§00c、§DX-01~03）",
           "评分底料与回测面板（S-01~S-05、§B01、§B01-D、§S04p、§EX-05）",
           "异常 IP 与对打主线（A-01、C-00~C-08、N1、V-01、§C06fix、§C06d）",
           "规则、经济学与特征（§R01~§R03b、§T02、§T03、§E02c、§K01~§K01c、§DX-04/05）",
           "存档与画像（A-06M、D-03S、D-05、D-06、E1-07/10/11、P-01、B-01、X-01）",
           "时间一致性与切分工具（§TG、§99、COUNT 系）",
           "§P0C 标签时序审计、§TL 处置台账、§EX 缺口探查"),
  是否导出 = c("否","多数否（§00c 例外）","**是**","**是**","**是**","**是**","否","部分是"),
  作用 = c("定「一天从几点算起」","分母、去重率、桌台数、测试线规模",
           "四实体雷达、模型天梯、净化滚动回测","金标准锚点、信用枢纽、对打对、网段",
           "三线风控、单位经济学、扩样特征","尾注线存档、五重检验、跨月面板",
           "越界自检与大表分批","泄漏矩阵⑦⑧⑨环、E4 处置台账、占成结案"),
  check.names = FALSE, stringsAsFactors = FALSE)
kb(bt, "导出批次分类：六批 + 三专题")
```

### 交付件清点与本轮核实

```{r}
#| label: tbl-export-count
kb(data.frame(
  项 = c("新式导出声明（`-- ▸ 导出：需要 —— 存为「…」`）","旧式导出声明（块注释内 `▸ 导出：「…」`）",
         "**产出交付件的语句合计 ◆**","标注「不需要」的声明 ◆",
         "SQL 总包卷首自述 ▣","判定"),
  条数 = c("37 条","22 条","**59 条**","65 条",
           "「需导出 40 条 · 无需导出 35 条 · 全包 75 条」","❌ 卷首自述已过时"),
  check.names = FALSE, stringsAsFactors = FALSE),
  "◆ 导出声明清点：两种体例并存，例检脚本按新式扫描会漏计 22 条")
```

**主要交付件与其跨表、维度、正名**（择要，全量见 SQL 总包执行总索引）：

```{r}
#| label: tbl-exports
ex2 <- data.frame(
  交付件 = c("`B01_bt_panel.csv`","`R01_late_shoe.csv`","`R02_same_table.csv`",
             "`R03_player_dealer.csv`","`R03b_player_dealer_daily.csv`",
             "`C06_hedge_pairs.csv`","`C06d_hedge_pairs_dated.csv`",
             "`E02_segment_econ.csv`","`K01_risk_feature_matrix.csv`",
             "`TL10_treatment_ledger.csv`","`I_ip_player.csv`","`I_ip_agg.csv`",
             "`S_player_tail.csv`","`S05_member_month_panel.csv`","`DX05_product_panorama.csv`"),
  SQL编号 = c("§B01","§R01","§R02","§R03","§R03b","§C06fix","§C06d","§E02c","§K01",
              "§TL-10","C-00","C-02","D-06","S-05","§DX-05"),
  跨表 = c("bet02 + agent","bet02 + agent","bet02","bet02","bet02",
           "bet02 + agent + alert_ip","bet02 + agent + member_dtl","dailyreport_member",
           "bet02 + agent + alert_ip + dailyreport","bet02 + log_mem_change",
           "bet02 + agent","bet02 + agent","bet02 + agent","bet02 + agent + dailyreport",
           "bet02 + agent"),
  粒度维度 = c("会员 × 营业日","会员","会员对","会员 × 荷官","会员 × 荷官 × 日",
               "会员对 × IP","会员对 × 时点","客户分层","会员","会员 × 处置事件",
               "会员 × IP","IP","会员","会员 × 月","产品大类"),
  正名与用途 = c("**回测底座**：四轨回测与折结构自证","靴末段：相对靴位/注额斜率/末段 ROI（R-01）",
                 "同桌对：Jaccard / **提升度 Lift**（R-02）","玩家×荷官：按产品基准的 Z 偏离（R-03）",
                 "R-03 日粒度（双轨时序回测必需）","同 IP 对打对正版（999 对完美对打）",
                 "对打对**带时点**（折内金标准之关键）",
                 "分群单位经济学（含占成 κ；**绝对额与 bet02 差 5.24 倍，只可取比率**）",
                 "T4 扩样纯特征矩阵","**处置台账规范事件表**（E4 达成之凭据）",
                 "需求 §4.1 六项指标底料","IP 汇总三版本盈利口径（**主口径为剔退水之版本 C**）",
                 "需求 §5.3 玩家尾段十一项","净化滚动回测面板","本报告覆盖了多大一块"),
  check.names = FALSE, stringsAsFactors = FALSE)
kb(ex2, "十五份主要交付件的跨表、维度与正名")
```

## 8.3 以什么标准解答需求要求

### 四类结论 + 三条降级规则

```{r}
#| label: tbl-answer-std
as_ <- data.frame(
  判定 = c("✅ 完整实现","✅ 补正实现","⚠️ 降级为代理口径","⛔ 不成立"),
  含义 = c("有实测数据支撑，口径与需求一致",
           "实现且指出需求本身之缺陷并补齐",
           "数据资产不支持原口径，改以代理量并**显式标注**",
           "实测推翻需求预设"),
  实例 = c("§2.1-1 ~ §2.1-6","§2.1-3 补版本 C、§3.1 补 `bet39`、§3.2 补 `age022`",
           "§2.2-1/2/3、§5.1、§5.2","统一 70% 胜率线；尾秒信息优势"),
  check.names = FALSE, stringsAsFactors = FALSE)
kb(as_, "解答标准：每一项要求只给四类结论之一")
```

**三条降级规则**：
① 不可得者据实说「不可得」，不以近似值冒名；
② 降级须留量化痕迹（30 桌 `max_progress` 全落于 0.49~0.86、无一达 1）；
③ 降级后原判据一律作废（「第 N 秒」类绝对表述全部作废）。

**证据可追溯性（需求 §7 原则⑥之底线）**：每条命中必须能展示
① 触发条件与实际取值 ② 该值之分布分位 ③ **原始注单 ID（`bet01`）列表**
④ 物理局键与时间戳 ⑤ 组合命中时同 IP 其他成员及同步时间差。
**禁止伪造或估算局号列表。**

### 十四问的实测结论（择其结论句）

```{r}
#| label: tbl-14q
q14 <- data.frame(
  问 = c("§2.1-1 20 账户在什么位置","§2.1-2 最小订单数","§2.1-3 哪种盈利口径",
         "§2.1-4/5 各比例档命中与工作量","§2.1-6 跨月是否稳定",
         "§2.2-1 封盘时间能否取得","§2.2-2 集中在第几秒","§2.2-3 各秒段 ROI 差异",
         "§2.2-4 第 29 秒是否真异常","§2.2-5 多少局才稳定","§2.2-6 占比多少算持续",
         "§2.2-7 胜率门槛","§2.2-8 正常亏尾秒赢"),
  答 = c("**远非极端值，只是头部入门线**（P50=34，榜首 2,132 人）",
         "**n ≥ 30**（Wilson CI 宽度 ≤ 0.15）",
         "**必须用剔返水的版本 C**（Top20 IP 中位 −1.12% ≈ 理论 −1.147%）",
         "两阶段网格已立；**CGNAT 饱和段 967/1000 必须先剔**",
         "**已测到比跨月更强的形态——跨 IP 稳定**（一对横跨 22 个 IP、1,185 局全反向）",
         "**不可得，已定案**","**「第 N 秒」类绝对表述全部作废**",
         "末段 ROI 偏好 +1.77pp，但**随佣金模式符号翻转**（辛普森结构）",
         "**基准如此**（五重检验不一致；Bonferroni 30 项校正后不存活）",
         "**n ≥ 30**","观察档 ≥0.47（P90）、强档 ≥0.70（P99）",
         "**不存在自然门槛**（`winrate_diff>0` 仅 49.7%，分布关于零对称）",
         "强特征专项已立，**只作画像不作处罚**"),
  check.names = FALSE, stringsAsFactors = FALSE)
kb(q14, "需求第二章十四问的结论一览")
```

## 8.4 以什么标准使用统计模型

### 五条选型判准

1. **每一件方法必须绑定一个具体问题**，不做方法堆砌。
2. **阈值不得手拍**：或由数据现算，或引用外部权威基准**并标出处**；
   「分界不在能不能算，而在该不该由我们算」。
3. **评估必须净化**：一切折级结果走 purged walk-forward + embargo，
   且同一物理局横跨切点者整局剔除。
4. **小样本必须收缩**：荷官/代理评分一律经贝叶斯（EB）收缩，
   否则「排在最前面的永远是小样本」。
5. **可解释性优先于精度**：不能向风控专员讲清「为什么是他」者，
   不得作为处置依据，只能作排序参考。

### 模型分类学（八族）

```{r}
#| label: tbl-model-family
mf <- data.frame(
  族 = c("① 描述统计与分位","② 假设检验","③ 判别与预测","④ 生存分析",
         "⑤ 异常检测","⑥ 图与社群","⑦ 因果推断","⑧ 状态与序列"),
  回答什么 = c("分布长什么样、阈值该落哪","这个差异是不是噪声","谁最像已知风险用户",
               "这个账户还能活多久","这个人罕不罕见","谁跟谁是一伙",
               "处置到底有没有用","现在处于哪种经营状态"),
  所用方法 = c("ECDF、分位归一 0–100、Wilson CI",
               "t、Newey–West、BCa 自助、符号检验、Bonferroni／**BH-FDR**",
               "XGBoost、随机森林、PU-glm、能力值分层乘数模型",
               "Cox（lifelines）、RSF、Kaplan–Meier",
               "Autoencoder 重构误差、Isolation Forest、PCA 白化",
               "Jaccard／**Lift 去巧合**、igraph Louvain",
               "PSM 1:3 卡钳 0.2 logit SD、事件研究式 DID、功效／MDE",
               "HMM 三态解码、Regime Kernel、GRU／Transformer"),
  输入交付件 = c("`I_ip_*`、`S_player_tail`","`D03S_daily_roi_diff`、`R03_player_dealer`",
                 "`S05`、`K01`、`B01`","`S05`、`TL10`","`K01`",
                 "`R02_same_table`、`C06_hedge_pairs`","`TL10_treatment_ledger`、`B01`",
                 "`B01`、`S05`"),
  主要维度 = c("会员 / IP / 桌","营业日 / 荷官","会员 × 日或月","会员 / 处置事件",
               "会员","会员对","会员 × 事件时点 k","营业日"),
  check.names = FALSE, stringsAsFactors = FALSE)
kb(mf, "统计模型八族分工：每族绑定一类问题")
```

### 评估刻度：按题选尺

```{r}
#| label: tbl-metrics
mt <- data.frame(
  题型 = c("时间序列预测（会员级）","会员级样本外对比","聚合层（十分位组／实体级）",
           "对外汇报","判别","生存","经济评估","实验设计","**关系与团伙**"),
  主尺 = c("**MASE**（Hyndman & Koehler 2006）","**RelMAE**（分母取**样本外**朴素外推）",
           "**RelAE**（先聚合后取绝对值）","**WAPE**（差了几成）",
           "AUC、Precision@K、Lift、校准","C-index、时依 AUC",
           "增量 GGR／NGR、ROI","MDE $=2.802\\,\\sigma\\sqrt{1/n_t+1/n_c}$",
           "**Lift**（观测同桌数 ÷ 期望同桌数）"),
  配尺 = c("scale 须并报","WAPE、Bias","WAPE、Bias","Bias 指方向","折间波动",
           "—","自助区间","功效曲线","同桌率（展示量）"),
  禁用 = c("裸 MAE","单看 RelMAE","冒名「MASE」","—","MASE","MASE","MASE","—",
           "**裸同桌率作判定**（鸽笼效应）"),
  check.names = FALSE, stringsAsFactors = FALSE)
kb(mt, "评估刻度体系：九类题型各有其尺")
```

**三条须并读的实测约束**：
① 会员级 MASE **可算率仅约 9.8%**（禁运 7 日后目标零值率 83.4%），只能作高流水层附报；
② RelMAE 单看有陷阱——**朴素越烂此数越好看**，须与 WAPE、Bias 并读；
③ Bias 不可省——RelMAE 与 WAPE 皆取绝对值，会把系统性高估与低估一并抹平。

### 折规格契约（四套并存，不可互相冒名）

| 规格 | 训练 | 空窗 | 测试 | 步长 | 名义折数 | 有效独立折数 | 适用范围 |
|---|---:|---:|---:|---:|---:|---:|---|
| **甲** | 63 日 | 7 日 | 14 日 | **1 日** | ≈56 | **≈4.0** | 主方案回测 |
| **乙** | 63 日 | 7 日 | 14 日 | **1 日** | ≈56 | **≈4.0** | 精要报告四轨回测 |
| 丙 | 42 日 | 7 日 | 14 日 | 7 日 | 11 | ≈5.5 | Phase 3 研究阶段 |
| 丁 | 63 日 | 7 日 | 14 日 | 14 日 | 4 | 4 | 精要报告**预测轨** |

**每日滚动的统计代价须同时认下**：步长 1 而测试窗 14，相邻两折测试窗重叠 13/14。
故立两条纪律——① 一律并报名义折数与**有效独立折数**；
② 分块自助块长取 $\lceil 14 \div 1 \rceil = 14$，不再用 $\lceil\sqrt{\text{折数}}\rceil$。
**若不作此更正，区间凭空收窄约两倍半；那不是精度，是重复计数。**

### 统计模型层的结论

```{r}
#| label: tbl-model-conclusion
mc <- data.frame(
  结论 = c("模型不是瓶颈，标的才是","集成已被否定","秩持续性极低",
           "经济分母已立","赏侧结构性关闭","灰度至少一个季度"),
  数据 = c("个体毛利率两期自相关仅 **0.112**；当前模型 Spearman 约 0.20",
           "$\\rho(ET,GBDT)=0.996$、$\\rho(ET,Bayes)=0.993$",
           "秩持续性 Jaccard 仅 **0.02**",
           "$m_i > \\rho/(1-\\kappa_{share}) = 2.59\\%$",
           "$\\gamma^* = m-\\rho-\\kappa = -0.091\\%$",
           "净赢重尾（CV ≈ 8），须缩尾 1%/99% 或改净赢率（方差削减约八成）"),
  可执行含义 = c("继续调参无收益；资源转向**留存**与**毛利率**两个新标的",
                 "各模型在同一批个案上同时失手，集成不产生新信息",
                 "只作**群体分层**，不作个体长期价值承诺（罚侧证据链不受此限）",
                 "低于此线者流水越大平台越亏；**惟低于门槛 ≠ 该罚**",
                 "此非暂缓，是**结构性的没有**；欲改须调降代理占成或提高毛利率",
                 "随机化到**玩家**而非代理线；约 8 个滚动折（约 16 周）方能把 MDE 压到 20%"),
  check.names = FALSE, stringsAsFactors = FALSE)
kb(mc, "统计模型层的六条结论")
```

---

# 九 审核 · 核实 · 校对发现清单

```{r}
#| label: tbl-findings
fd <- data.frame(
  编号 = sprintf("B-%02d", 1:16),
  对象 = c("SQL 总包 §R01","下注时机 md 第五~七节","docx 全档","荷官作弊 md 结论②",
           "三类风控 md §3.5","三类风控 md §4.4","真人博彩风控模型 md","同桌对打 md §3.3",
           "同桌对打 md §11.1","玩家风险等级判定设计 §4.3/§10","同平台十份文档",
           "两份 qmd + SQL 总包","荷官作弊 md「后续必须补充」①","docx 第五节",
           "SQL 总包卷首","玩家风险等级判定设计 §7"),
  发现 = c(
    "`round_no >= 50` 在实测靴长（均值 49.86、P50 = 50）下约等于「只取靴的最后一局」，覆盖约半数靴",
    "以 ROI P90/P95 上升论证选参；该上升与 $1/\\sqrt{n}$ 纯噪声预测吻合至 4.3% 以内",
    "第五节建议第 40 局，最终结论写第 45 局，两个互斥主规则并存；且分布证据取自 45 局口径",
    "关联 ROI 现算 29.84%，约为理论抽水率的 19 倍——系「盈利>0」选样所致，非漏损",
    "空值语义处理（无对照组时不得当作最强证据）——**优于主方案现行写法**",
    "714 条记录未声明筛选条件，其 P50 = 68.75% 系条件分布，易与无条件分布并列误读",
    "全部 SQL 无汇率归一；案例单人 profit = 3.95 亿、单局均投注百万量级、为自报 P99 的 3,553 倍",
    "同桌率以 `LEAST(总局数)` 为分母，**不控制共同在场时间**",
    "主动指出 `MAX(bet09)` 会误分类并给出 `HAVING COUNT(DISTINCT ·)=1`——**优于主方案现行写法**",
    "`player_risk_publish_state` 发布状态机把「全局延迟」与「该玩家无数据」分开——**主方案 @sec-serving 无此层**",
    "样本门槛出现十条取值（5/20/30/50/66/100 局；660/1,000/10,000 有效投注），**仅一条给出统计推导**",
    "计数写成静态文字：折规格、泄漏矩阵 8/2/2/3、E4 结语、裁定「十二条」、导出「40 条」五处均已失真",
    "只写 `bet03 + bet04`，**缺 `bet39`**，与需求 §3.1 三段局键不符",
    "称「大概有 1000 多个会员」，md 同规则实测 2,644 人（1,132 人对应 70% 而非 60%）",
    "两种导出声明体例并存（新式 37 条／旧式 22 条），例检脚本按新式扫描会漏计",
    "七条规则分值全为手设；七项之和恰为 100，`LEAST(100,·)` 上限**永不触发**"),
  轻重 = c("🔴 高","🔴 高","🟠 中","🟠 中","🟢 表扬·宜借鉴","🟡 低","🔴 高","🟡 低",
           "🟢 表扬·宜借鉴","🟢 表扬·宜借鉴","🟠 中","🟠 中","🔴 高","🟠 中","🟠 中","🟠 中"),
  建议处置 = c(
    "`is_late` 改 `shoe_pos >= 0.80`（等价第 40 局且自适应靴长），或退一步改 `round_no >= 40`",
    "撤下 ROI 分位论证，改以「命中规模 × 审核能力」「跨月重复命中率」立论（需求 §7 原则③④）",
    "择一为准并注明；本档建议以 md 为准，docx 补勘误一行",
    "主方案引用该池时补一句量化说明，一律标注「上界」",
    "建议主方案 @sec-r03 增列「无对照组者证据等级下调」一档",
    "补一行口径声明：该 714 条为何种筛选下的记录",
    "**不得用于 a168 生产规则**；如需并用，先做币种归一并重跑分位",
    "与 Lift 并报：同桌率作展示量、Lift 作判定量",
    "建议主方案 @sec-r02 增引此条",
    "建议主方案 @sec-serving 增补发布状态机与 `STALE / UNKNOWN` 语义",
    "统一为：比例型判据以 Wilson CI 宽度 ≤ 0.15 反解（n ≥ 30）；金额型另以变异系数反解",
    "一次性改为行内现算（`nrow()`／`table()`／`length()`），同时提升 @sec-liveness 覆盖率",
    "补 `bet39`，与需求 §3.1 及主方案 §R03 对齐",
    "命中规模一律以 md 三表为准",
    "卷一 22 条统一改新式；或例检脚本兼容两式",
    "分值改由数据导出（如以 Lift 或后验概率映射），或明标为「专家先验·待校准」"),
  check.names = FALSE, stringsAsFactors = FALSE)
kb(fd, "十六项发现（含三项对外部文档的表扬，均建议主方案反向借鉴）")
```

```{r}
#| label: tbl-findings-stat
kb(data.frame(
  轻重 = c("🔴 高","🟠 中","🟡 低","🟢 表扬·宜借鉴"),
  条数 = c(sum(fd$轻重=="🔴 高"), sum(fd$轻重=="🟠 中"),
           sum(fd$轻重=="🟡 低"), sum(fd$轻重=="🟢 表扬·宜借鉴")),
  check.names = FALSE, stringsAsFactors = FALSE),
  "◆ 发现分布（本次渲染现算）")
```

## 另核实无误者（记录以免重复查证）

- 三份交付件行数与交接文档**完全相符**（13,005 / 6,358 / 6,140）；
- 主方案辛普森分解的**十一项现算全数通过**，链条完整闭合；
- `三类风控新增指标说明.md` 的**八项占比与原文分毫不差**；
- `百家乐下注时机风控参数分析报告.md` 的**三张参数扫描表命中数全部单调**，
  且三表在「40 局／60%／30 单」处的锚点 **2,644 三处一致**；
- `荷官作弊风控阈值分析报告.md` 的**六行阈值表告警组合数与荷官数均单调递减**；
- `百家乐同桌对打风控分析报告.md` 的**六行分桶合计等于所载总数 161,749,262**；
- 需求追溯矩阵确为 **30 行**；军械落位表确为 **14 行**；折规格契约四套表体自洽。

---

# 十 上下文一致性复核与待办

## 10.1 本档与既有三份交付件的一致性复核

```{r}
#| label: tbl-consistency
cs <- data.frame(
  核对项 = c("分析窗口","产品口径","铁律分母","物理局键","金额口径","胜率口径",
             "折规格","评估刻度","证据等级","对外表述上限"),
  本档所述 = c("2026-03-21 ~ 2026-08-06，139 营业日","`bet02='101'`","721,190 人",
               "`bet03+bet04+bet39`","一律 ÷ `bet11`；游戏输赢不含退水",
               "按物理局、和局不入分母","甲乙 63/7/14/步长 1","MASE/RelMAE/RelAE/WAPE/Bias 分尺",
               "E1–E4 已达、E5–E6 缺","「支持进入 Shadow/Pilot；商业增益尚未经随机对照最终确认」"),
  与主方案 = rep("✅ 一致", 10),
  与精要报告 = rep("✅ 一致", 10),
  与需求文档 = c("—（需求未定窗）","✅ §3.1","—（需求无分母定义）","✅ §3.1","✅ §3.3",
                 "✅ §3.4","—","—","—","✅ §7 末条"),
  check.names = FALSE, stringsAsFactors = FALSE)
kb(cs, "十项口径的三方一致性复核")
```

**本档未引入任何与既有交付件冲突的新口径**；
本版已经把「发现项」与「修复项」分开：文档中的原始结论仍保留为核验记录，
而新增的 P0/P1/P2/P3 仅是**斧正后的执行优先级**。这避免把「原文结论」
与「本轮升级建议」混成同一个证据等级。

## 10.2 待办（承交接文档，按优先序）

## 10.3 斧正升级总闸：从「发现问题」转为「可执行修复」

本版不再把发现项停留在评论层，而将其转换成**四态修复状态**：

| 状态 | 含义 | 生产规则能否继续使用 |
|---|---|---|
| **BLOCK** | 口径/坐标/数据源错误，继续使用会改变判定 | **否** |
| **HOLD** | 数据或金标准不足，暂可观察但不得处罚 | **仅 L1/L2** |
| **PILOT** | 方法成立但尚缺样本外/随机对照 | **Shadow / Pilot** |
| **PASS** | 口径闭合且已通过相应验证 | **可进入生产，但仍须版本治理** |

### P0 · 立即封锁（不得直接作为生产处罚规则）

- **B-01**：`round_no >= 50` 不是稳定的「靴末段」坐标，必须改为相对靴位；
- **B-07**：B 组金额口径/币种未闭合，任何其数值阈值不得迁移至 a168；
- **B-13**：荷官作弊 md 缺 `bet39`，不得将其局级结果直接作为生产金标准；
- **B-02**：ROI P90/P95 尾部不能作为阈值优越性的证据；
- **B-04**：`profit > 0` 选样造成选择偏误，关联 ROI 只能作为条件池上界，不能当作平台漏损率。

### P1 · 进入 Shadow / Pilot

- **B-05**：无其他荷官基线时，`win_rate_gap = NULL`，证据等级下调，不得把 NULL 当 0；
- **B-08**：同桌率用于展示，`Lift` 用于判定；
- **B-10**：服务层引入 `FRESH / STALE / UNKNOWN`（或等价状态）；
- **B-11**：比例型判据统一记录样本量与 CI；金额型另行设门禁；
- **B-12**：所有「N 条/N 环/N 折/N 项」改为代码现算。

### P2 · 研究升级

- 用 `C06d.first_opposite_dt` + `K01c.add_date` 构造折内 `TRUTH_tr(f)`；
- 重新跑剔对打族消融；
- 对所有候选阈值执行 purged walk-forward + embargo；
- 对荷官/代理等小样本实体实施 EB 收缩；
- 最终把**预测评估**与**经济价值评估**分开：
  1. 先问「阈值是否识别得准」；
  2. 再问「处置是否改变结果」；
  3. 最后问「增量 NGR / 损失避免是否覆盖处置成本」。

### P3 · SOPP 生产化接口

本档所核验的阈值，不应直接等同于「铲单阈值」。新风控专员的第一版 SOPP 应采用：

`Signal → Operational Threshold → L1/L2 → Evidence → L3 Review → Approved Action → Outcome → Gold Label`

其中：

- **Operational Threshold** = 当前可工作的作业门槛；
- **Evaluation** = 对阈值的 Precision / Recall / FDR / Calibration 等评估；
- **Economic Value** = 对处置后增量 GGR / NGR₃ / 风险避免额 / 客户损失 / 处置成本的经济评估。

**三层不得合并。** 在没有历史金标准时，可以先运行作业阈值；不能因为阈值能筛出异常，就反推「铲单正确」或「该风控员创造了多少利润」。

### 修复完成的放行条件

任何规则进入生产处罚层前，至少同时具备：

1. **口径闭合**：数据源、时间窗、物理局键、去重规则明确；
2. **阈值有来源**：数据现算或明确标注专家先验；
3. **样本门禁**：比例/金额均有可追溯的最小样本依据；
4. **样本外验证**：不存在前视泄漏；
5. **误伤可测**：有 gold label 或明确的人工复核真值链；
6. **经济价值独立评估**：不能以预测准确率替代盈利证明；
7. **版本可追溯**：`rule_version + threshold_version + as_of_time` 齐全；
8. **审批可追溯**：执行人与批准人分离。

> **红队总原则：发现一个好信号，不等于发现一条好规则；发现一条好规则，也不等于证明一项好生意。**


1. **首次渲染验证**：准实验六块 + 现算三块均未运行；已知 OOM 风险
   （`score-player` 块曾报分配失败，须重启进程再渲染，非代码问题）。
2. **B-01 §R01 靴末段判据斧正**：`round_no >= 50` → `shoe_pos >= 0.80`。
   **本档判其为最高优先**——它不是文字问题，是**判据本身选错了坐标**。
3. **B-12 计数一律现算**：折规格、泄漏矩阵、E4 结语、裁定条数、导出条数五处合并一次改。
4. **折内金标准重算**：以 `C06d.first_opposite_dt` + `K01c.add_date` 构造
   $\mathrm{TRUTH}_{tr}(f)$ 重算模型轨（收⑦⑧，E2 转全达），同跑剔对打族消融（收⑩）。
5. **B-06/B-07 外部文档回函**：请 `三类风控新增指标说明.md` 补口径声明；
   请 `真人博彩风控模型.md` 澄清币种归一。
6. **S05 面板 251 vs §P0C-07 直接计数 252 差一未闭合。**
7. **E5 随机对照**：候平台决定，非数据问题。
8. **例检工具链每轮必跑**，本轮新增一项：**导出声明两式并扫**。

---

::: {.callout-note}
## 本档的自我限制

1. 本档**未运行任何 SQL、未读取任何 CSV**——所有 ◆ 现算输入均来自十二份文档的原文数字。
   因而本档能够核验**文档内算术、口径、推论与相互一致性**，但不能把这些结果升级为
   「原始 ODS 数据已独立复核」；凡涉及原始数据真值者，仍须回到 StarRocks / SQL 复算。
2. 因此，正文中的「实测」若指**原始数据库实测**，必须理解为「被核验文档所载的实测」；
   本档自身只应称「文档原文数字现算」或「文档间交叉核验」。
2. 凡标 ⚠ 者，须补数据或补查询方能闭合，本档不以推断冒充实测。
3. 本档对外部文档的批评一律限于**方法与口径**；
   其中三条（B-05、B-09、B-10）为表扬，建议主方案反向借鉴。
4. 本档不修改任何既有交付件，一切建议均待先生斧正后于下一轮执行。
:::

*谨呈先生斧正。*
