---
title: "a168 风控与客户分层评分体系 · 能力值口径解读 v2"
subtitle: "与《精要商业报告》§17.2 逐字对齐 · SQL → R 对照本 · 同源同值自检"
author: "Ryo（雷欧）"
date: "2026-08-13"
lang: zh
format:
  html:
    toc: true
    toc-depth: 3
    toc-title: "目录"
    number-sections: true
    code-fold: show
    code-tools: true
    df-print: kable
    theme: cosmo
execute:
  eval: false
  echo: true
  warning: false
  message: false
---

```{r}
#| label: setup
#| eval: true
#| include: false
knitr::opts_chunk$set(eval = FALSE, echo = TRUE)
```

::: {.callout-important title="本档定位"}
本档**只解读、不修改**，所读之本有二：

1. `a168_取数与核验_SQL总包_v2斧正版.sql`（7,849 行 · CRLF · UTF-8 无 BOM）—— **底料层**
2. `a168风控评分_精要商业报告.qmd`（6,728 行）§3 `{#sec-score}` —— **评分层 · 权威口径**

**维度字典与计分代码一律以第 2 份为准，本档逐字照搬，不作任何改良。**
凡本档与其不一致者，皆为本档之误。
:::

# v1 勘误：四处错判，逐条认领 {#sec-errata}

v1 之 `@sec-model` 系在《精要商业报告》未到手时依 SQL 内部证据**重建**者。
原档到手后逐条比对，**四处错判**，据实列明，不作辩饰。

| # | v1 之误 | 权威口径（§sec-score） | 后果 |
|---:|---|---|---|
| ① | 「综合分＝各维**加权**聚合，权重由 §K01 之 PU 学习产出」 | **综合分＝赏侧均值 − 罚侧均值**，**无权重**。PU 只产出「模型风险概率」一维，不产出权重 | 会把一个不存在的权重层写进流程 |
| ② | 把「均值凑合」解作「**等权**均值之弊」 | 「均值凑合」指弃用**「均值 ± 倍数（3σ）」的粗算阈值**，改用四个登记过出处的统计模型 | 整节论证方向偏了 |
| ③ | 以 SQL 之 S-01/S-02/S-03 输出列充作「雷达维度」 | §17.2 权威维度另有其表：**玩家十维、荷官八维、代理七维、专员六实测＋四待表** | `退水支出`／`n_ip`／`n_chain` 根本不是玩家维度 |
| ④ | 归一函数把 NA 置 0.5 | 权威 `pq()` 用 `rank(na.last="keep")`，**NA 保持 NA**，再由 `rowMeans(na.rm=TRUE)` 吸收 | **这是「同源不同值」的直接元凶**，见 @sec-consistency |

::: {.callout-note title="第 ② 条之原文"}
§3 开篇：本章一律弃用「均值±倍数」的粗算，改用主方案登记过出处的统计模型——
**PU 校准分类**（Elkan & Noto 2008）、**Sortino 下行比**（Sortino & van der Meer 1991）、
**Beta-Binomial 经验贝叶斯收缩**（呼应 MacDonald 2001 波动论）、
**分位归一 0–100**（重尾金额之下唯一稳健的公共刻度）。
:::

---

# 全局结论：能力值分两层，SQL 只管下面那层 {#sec-conclusion}

SQL 总包**只产出底料**，不产出分数——这一条 v1 说对了，此处保留并补全下游。

```{mermaid}
%%| eval: true
flowchart LR
  A["ods_a168_bet02<br/>注单明细"] --> B["SQL 总包<br/>五段流水线"]
  B --> C["底料 CSV<br/>K01·B01·C06·C01·C08<br/>R03b·I_ip_player·S01~S04"]
  C --> D["§17.2 维度派生<br/>玩家10·荷官8·代理7·专员6+4"]
  D --> E["分位归一 pq()<br/>0–100"]
  E --> F["赏侧均值 − 罚侧均值"]
  F --> G["综合分（能力值）"]
  C --> H["PU / PCA+KMeans<br/>AE / CVaR / Beta-Binom EB"]
  H --> D
```

**层与层之间的边界**：SQL 的输出列名与 §17.2 的维度名**同名不同算**之处甚多（见 @sec-bridge）。
这不是笔误，是两条并行路径——**直读支**（S-0x ex 导出件在包即用）与
**复算支**（导出件缺席则由 K01×B01×C06×C01×C08 就地复算）。
二者同写一个维度名，算式却不同。此即 @sec-consistency 所要处置之事。

---

# 涉及的表：底料层 20 张，评分层实取 12 份 {#sec-tables}

## 底料层（SQL 总包实际引用，全文点数）

| 表名（`ods_mariadb_2b.` 前缀略） | 引用次数 | 角色 |
|---|---:|---|
| `ods_a168_bet02` | **81** | 注单明细——一切金额与行为的第一料源 |
| `ods_a168_agent` | 37 | 代理主档——只用来剔测试线 `age022 = '1'`（214 条） |
| `ods_a168_dailyreport_member` | 23 | 会员日报——人工标记 `risk`/`orders`；占成 `bet23~27`、退水 `bet28~32` |
| `ods_a168_log_mem_change` | 12 | 会员变更日志 |
| `ods_a168_member_dtl` | 11 | 会员主档 |
| `ods_a168_game_info` | 10 | 局信息——`gi004` 开局 / `gi006` 开牌 |
| `ods_a168_alert_ip_setting` | 8 | **风控专员唯一料源**（全表 17 行） |
| 其余 13 张 | 各 1~7 | 核验、探查、时区对账 |

## 评分层（`数据库/` 目录，报告 `read_any()` 装载）

| 变量 | 文件 | 供何实体 |
|---|---|---|
| `K01` | `K01_risk_feature_matrix.csv` | 玩家（行为结构八特征）、代理（真实流水） |
| `B01` | `B01_bt_panel.csv` | 玩家（游戏输赢贡献 · 索提诺 · CVaR · 生命周期） |
| `SEED` | `K01b_seed_manual.csv` | 玩家（人工标记史）、荷官（風險單密度）、PU 正例 |
| `C06` | `C06_hedge_pairs.csv` | 玩家（对打指数 · 批量注册嫌疑）、荷官/代理（对打口径） |
| `C01` | `C01_ip_chain.csv` | 玩家 / 代理（单链密度） |
| `C08s` | `C08_subnet_sparse.csv` | 玩家（IP 结构风险 · 稀疏段命中） |
| `IPL` | `I_ip_player.csv` | 代理（全部七维之底表） |
| `R01` | `R01_late_shoe.csv` | 玩家（晚注占比） |
| `R03b` | `R03b_player_dealer_daily.csv` | **荷官八维之唯一底表**（991 万 × 7 列） |
| `S01`~`S04` | `S0x_*_score.csv` | 四实体**直读支**；缺席即走复算支 |
| `PPM` | `P_player_month.csv` | 代理（下线留存 · 新增会员质量） |
| `E02` | `E02_segment_econ.csv` | 单位经济学章 |

::: {.callout-warning title="荷官维度之底表是 R03b，不是 game_info"}
v1 说荷官「节奏稳定度」由 `game_info` 的 `gi006 − gi004` 经加权矩坍缩算出——
那是 **SQL 之 S-02**。**§17.2 之荷官八维全部出自 `R03b`**，节奏稳定度改以
**日局数强度的变异系数**为代理量（原文：「逐局时长待表」）。二者不是同一个量。
:::

---

# 评出什么分：模型化能力值，不再用均值凑合 {#sec-score}

> 本节维度字典、算式与代码**逐字取自**《精要商业报告》§3 `{#sec-score}`。
> 本档不作增删，只加行内注解与 SQL 侧对照。

## 四个统计模型，各司其职

| 模型 | 出处 | 在本体系里做什么 |
|---|---|---|
| **PU 校准分类** | Elkan & Noto 2008 | 正例只有金标准 1,307 人、其余未标注——正是 PU 场景。先以 `glm` 拟合 $g(x)=P(\text{已标注}\mid x)$，再以留出正例均值 $\hat c$ 校准：$P(\text{风险}\mid x)=g(x)/\hat c$ |
| **Sortino 下行比** | Sortino & van der Meer 1991 | 「赢得稳」才是本维所量之特征，**赢得多不是** |
| **Beta-Binomial 经验贝叶斯收缩** | 呼应 MacDonald 2001 | 荷官小样本占比不被极端值支配 |
| **分位归一 0–100** | — | 重尾金额之下唯一稳健的公共刻度 |

辅以 **PCA 白化 → K 均值四分群**（群体级措施，非个体定罪）、
**线性自编码重构误差**（无监督罕见度）、**CVaR 5%**（平台视角日收益最差 5% 尾均值）。

## 能力值的数学口径（四实体同一套）

设实体 $i$ 在维度 $d$ 的原始量为 $x_{id}$，先作分位归一：

$$v_{id}=100\cdot\frac{\operatorname{rank}(x_{id})-1}{n_d-1}\in[0,100]$$

再按字典给定的方向 $s_d\in\{+1,-1\}$ 分入赏侧 $D^{+}$ 与罚侧 $D^{-}$：

$$\text{赏}_i=\frac{1}{|D^{+}|}\sum_{d\in D^{+}}v_{id},\qquad
\text{罚}_i=\frac{1}{|D^{-}|}\sum_{d\in D^{-}}v_{id},\qquad
\boxed{\text{综合分}_i=\text{赏}_i-\text{罚}_i}$$

赏罚幅度不看综合分绝对值，只看**与阈值的差距**：

$$g_i=\operatorname{clip}\!\big((\text{能力值}_i-\theta)/(100-\theta),\,0,\,1\big)$$

::: {.callout-important title="三条不可动的口径"}
① **没有权重向量。** 综合分是赏侧算术均值减罚侧算术均值，两侧各自内部等权。
② **归一是 rank-based，不是 z-score。** 重尾之下 z-score 会被单点拖垮。
③ **`pq()` 四实体一字不改。** 报告原文：「对应代码即 `pq*()`（分位归一）与
`rowMeans(N[pos])−rowMeans(N[neg])`（赏罚合成）两行——**全篇四实体一字不改**」。
:::

## 权威归一函数（四实体共用，四处写法完全相同）

```{r}
#| label: pq-authoritative
## ★ 逐字取自《精要商业报告》：pq / pq17 / pq2 / pq3 / pq4 四处写法完全相同
##   ⚠ na.last = "keep" —— NA 保持 NA，**不得填 0.5、不得填 0**。
##      分母 sum(!is.na(v)) - 1 只数有效值；缺维由下游 rowMeans(na.rm=TRUE) 吸收。
##      v1 曾将 NA 置 0.5，与此不符——同源必得不同值，见 @sec-consistency。
pq <- function(v) {
  r <- rank(v, na.last = "keep", ties.method = "average")
  100 * (r - 1) / max(sum(!is.na(v)) - 1, 1)
}

## 赏罚合成（四实体同式）
compose_score <- function(N, DIMS) {
  pos <- names(DIMS)[DIMS > 0]
  neg <- names(DIMS)[DIMS < 0]
  s_pos <- rowMeans(N[pos], na.rm = TRUE)
  s_neg <- rowMeans(N[neg], na.rm = TRUE)
  list(赏 = s_pos, 罚 = s_neg, 综合分 = s_pos - s_neg)
}
```

---

## 玩家 · §17.2 权威十维（五赏五罚）

```{r}
#| label: dims-player
## ★ 逐字取自报告 line 1807
P17_DIMS <- c(流水贡献=1, 游戏输赢贡献=1, 活跃稳定=1, 投注产品结构熵=1,
              生命周期阶段=1, 索提诺稳定性=-1, 对打指数=-1, 批量注册嫌疑=-1,
              IP结构风险=-1, 人工标记史=-1)

## ★★ 轴名一律用**带引号的字符串字面量**，不经 R 符号表。
##    根因（报告 2026-08-09 五次斧正）：R 的符号表不支持 UTF-8。
##    `c(流水贡献=1)` 里的中文是 R *symbol*，Windows 中文 locale 下以 GBK 字节入表，
##    names() 取出即带 native 字节；jsonlite 按 UTF-8 序列化时非法字节被丢弃，
##    「在桌洗码量」→「在桌」，字符自**中间**消失。
##    符号表只用于取数，绝不用于呈现。
P17_LBL <- c("流水贡献","游戏输赢贡献","活跃稳定","投注产品结构熵","生命周期阶段",
             "索提诺稳定性","对打指数","批量注册嫌疑","IP结构风险","人工标记史")
```

### 十维原始量 $x_{id}$ 逐维定义

| 维度 | 方向 | 算式 | 料源 |
|---|:---:|---|---|
| 流水贡献 | 赏 | `validbet × (1 − hedge_rate)` | K01 |
| 游戏输赢贡献 | 赏 | `−Σ game_pnl` | B01 |
| 活跃稳定 | 赏 | `n_days ÷ 在册跨度` | K01 × B01 |
| 投注产品结构熵 | 赏 | `side_entropy` | K01 |
| 生命周期阶段 | 赏 | `跨度 × exp(−距末次下注天数 ÷ 14)` | B01 |
| **索提诺稳定性** | **罚** | `日净额均值 ÷ 下行标准差`，$r=-\text{net\_pnl}/\max(\text{validbet},1)$ | B01 |
| 对打指数 | 罚 | `max(opposite_rate)` | C06 |
| 批量注册嫌疑 | 罚 | `1 ÷ (1 + 最小搭档号距)` | C06 |
| IP结构风险 | 罚 | `max(member_per_chain) × (1 + 稀疏段命中)` | C01 × C08s × I |
| 人工标记史 | 罚 | `是否在 §K01b 名单`（0/1） | SEED |

::: {.callout-caution title="索提诺在罚侧——这是全篇最易搞反的一处"}
赢得**越稳**越可疑，这是 T2 持续正向优势候选的指纹，**不是「优质客」**。
报告原文另加一层限定：**候选而已，不等同于技术，更不等同于作弊**，须另有结构证据方可定性。

另注：此处 $r$ 取 **平台视角**（`−net_pnl / validbet`），与 SQL 之 S-01
（**会员视角** `game_pnl / stake`）符号相反、口径亦不同。详见 @sec-bridge。
:::

### 玩家维度派生代码（移植自报告 `score-player-17`）

```{r}
#| label: score-player-17
## 直读支 / 复算支双路：S-01ex 在包即直读，缺席即由 K01×B01×C06×C01×C08 复算
P17_SRC <- if (!is.null(S01)) "S-01ex 直读" else "K01×B01 包内复算"

if (!is.null(S01)) {
  ## ── 直读支：S-01ex 七维在列（表头契约装载时已验），洗码量沿「流水贡献」列 ──
  P17 <- S01
  for (cc in c("流水贡献","游戏输赢贡献","活跃稳定","投注产品结构熵",
               "索提诺稳定性","生命周期阶段","人工标记史")) P17[[cc]] <- num(P17[[cc]])
  P17$member_id <- num(P17$member_id)
  P17$validbet  <- P17$流水贡献
} else {
  ## ── 复算支 ──────────────────────────────────────────────────────────
  P17 <- pl[, c("member_id","validbet","hedge_rate","side_entropy",
                "n_days","is_seed","sortino")]
  ## B01 全窗聚合：游戏口径赢利、首末注单日
  b <- data.table::as.data.table(B01[, c("member_id","bet_date","game_pnl")])
  b[, game_pnl := suppressWarnings(as.numeric(game_pnl))]
  gsp <- as.data.frame(b[, .(gp = sum(game_pnl, na.rm = TRUE),
                             d0 = min(bet_date), d1 = max(bet_date)), by = member_id])
  P17 <- merge(P17, gsp, by = "member_id", all.x = TRUE)
  d_end <- max(as.Date(B01$bet_date))
  span  <- as.numeric(as.Date(P17$d1) - as.Date(P17$d0)) + 1
  rec   <- as.numeric(d_end - as.Date(P17$d1))

  P17$流水贡献       <- P17$validbet * (1 - pmin(pmax(P17$hedge_rate, 0), 1))
  P17$游戏输赢贡献   <- -P17$gp
  P17$活跃稳定       <- P17$n_days / pmax(span, 1)
  P17$投注产品结构熵 <- P17$side_entropy
  P17$生命周期阶段   <- span * exp(-rec / 14)      # 跨度 × 近期活跃衰减（半衰约 14 日）
  P17$索提诺稳定性   <- P17$sortino
  ## 人工标记史：K01.is_seed 实测全零（导出口径缺陷），改以 §K01b 名单成员资格现算
  ##   （SEED ∩ K01 实测交集 123/125 人）——不留恒常死维
  P17$人工标记史 <- if (!is.null(SEED)) as.numeric(P17$member_id %in% num(SEED$member_id))
                    else P17$is_seed
}
## ↑ 两支在此合流；以下派生维与归一对两支一体适用

## 对打指数 / 批量注册嫌疑 ← C06（§17.2 原式：max opposite_rate；1/(1+最小搭档号距)）
if (!is.null(C06)) {
  lg <- rbind(data.frame(mid=num(C06$m_a), peer=num(C06$m_b), op=num(C06$opposite_rate)),
              data.frame(mid=num(C06$m_b), peer=num(C06$m_a), op=num(C06$opposite_rate)))
  lg$gap <- abs(lg$mid - lg$peer)
  ag6 <- do.call(rbind, lapply(split(lg, lg$mid), function(g)
    data.frame(mid=g$mid[1], 对打指数=max(g$op, na.rm=TRUE), gap=min(g$gap, na.rm=TRUE))))
  ag6$批量注册嫌疑 <- 1/(1+ag6$gap)
  P17 <- merge(P17, ag6[,c("mid","对打指数","批量注册嫌疑")],
               by.x="member_id", by.y="mid", all.x=TRUE)
} else { P17$对打指数 <- NA_real_; P17$批量注册嫌疑 <- NA_real_ }
P17$对打指数[is.na(P17$对打指数)] <- 0
P17$批量注册嫌疑[is.na(P17$批量注册嫌疑)] <- 0

## IP结构风险 ← 单链密度（C01.member_per_chain 会员级最大值）×（1＋稀疏段命中）
if (!is.null(IPL) && !is.null(C01)) {
  mm <- merge(IPL[,c("member_id","bet_ip")],
              C01[,c("bet_ip","member_per_chain")], by="bet_ip")
  mm$member_per_chain <- num(mm$member_per_chain)
  dens <- tapply(mm$member_per_chain, mm$member_id, max, na.rm=TRUE)
  dd <- data.frame(member_id=num(names(dens)), 密度=as.numeric(dens), 命中=FALSE)
  if (!is.null(C08s)) {
    s24  <- sub("^([0-9]+\\.[0-9]+\\.[0-9]+)\\..*$","\\1", IPL$bet_ip)
    sp   <- sub("^([0-9]+\\.[0-9]+\\.[0-9]+).*$","\\1", C08s$subnet_24)
    hitv <- tapply(s24 %in% sp, IPL$member_id, any)
    dd   <- merge(dd, data.frame(member_id=num(names(hitv)), 命中2=as.logical(hitv)),
                  by="member_id", all.x=TRUE)
    dd$命中 <- !is.na(dd$命中2) & dd$命中2
  }
  dd$IP结构风险 <- dd$密度 * (1 + dd$命中)
  P17 <- merge(P17, dd[,c("member_id","IP结构风险")], by="member_id", all.x=TRUE)
} else P17$IP结构风险 <- NA_real_
P17$IP结构风险[is.na(P17$IP结构风险)] <- 0

## ★ 维度自检（先生令：至少九维；不足即满幅点名，绝不静默出残图）
.keep <- names(P17_DIMS) %in% names(P17)
P17_DIMS <- P17_DIMS[.keep]; P17_LBL <- P17_LBL[.keep]
if (length(P17_DIMS) < 9) {
  message(sprintf("⛔ 玩家 §17.2 维度自检不过：仅 %d/10 维在列（%s）——缺维即缺列，须查上游",
                  length(P17_DIMS), paste(names(P17_DIMS), collapse="、")))
} else message(sprintf("✅ 玩家 §17.2 维度自检：%d/10 维齐", length(P17_DIMS)))

N17 <- as.data.frame(lapply(names(P17_DIMS), function(d) pq(P17[[d]])))
names(N17) <- names(P17_DIMS)
.s <- compose_score(N17, P17_DIMS)
P17$赏 <- .s$赏; P17$罚 <- .s$罚; P17$综合分 <- .s$综合分
```

**读法**：十条轴即玩家的十个独立理由，轴名末尾标（赏）或（罚）。看法有二：
其一看**形状**，赏侧鼓者为优质、罚侧鼓者为高危；其二看**单轴**，某人某轴突出即照该轴
对应的措施办，**绝不用综合分不加区分地统一处置**。

---

## 荷官 · §17.2 权威八维（四赏四罚）

```{r}
#| label: dims-dealer
## ★ 逐字取自报告 line 2079
D17_DIMS <- c(在桌洗码量=1, 客群广度=1, 当值时长=1, 节奏稳定度=1,
              对打局占比=-1, 异常对关联=-1, 風險單密度=-1, 特定玩家复现率=-1)
D17_LBL  <- c("在桌洗码量","客群广度","当值时长","节奏稳定度",
              "对打局占比","异常对关联","風險單密度","特定玩家复现率")
```

::: {.callout-note title="两处代理量，报告已自陈"}
- **节奏稳定度**以「日强度变异系数」为代理量——**逐局时长待表**
- **風險單密度**以「種子会员注额占比」为代理量——**待 `dailyreport` 專列**
:::

| 维度 | 方向 | 算式（底表 R03b） |
|---|:---:|---|
| 在桌洗码量 | 赏 | `Σ stake_amount` |
| 客群广度 | 赏 | `uniqueN(uid)` |
| 当值时长 | 赏 | `Σ n_rounds_eff` |
| 节奏稳定度 | 赏 | `1 / (1 + sd(日局数) / mean(日局数))` |
| 对打局占比 | 罚 | `Σ stake[uid ∈ 完美对打] ÷ 在桌洗码量` |
| 异常对关联 | 罚 | `uniqueN(uid ∈ 完美对打) ÷ 客群广度` |
| 風險單密度 | 罚 | `Σ stake[uid ∈ 種子] ÷ 在桌洗码量` |
| 特定玩家复现率 | 罚 | **`Σ 注额前五名 ÷ Σ 全部注额`** |

```{r}
#| label: score-dealer
## 底表 R03b：991 万 × 7 列。三道内存闸（报告十四轮斧正）：
##   ① setDT() 就地转换（零拷贝）＋ set() 就地改列，dd 只作引用而非副本；
##      旧写法 as.data.table(R03b) 默认 copy=TRUE，逐列深拷贝约 550 MB，
##      而原表仍在内存——峰值逾 1 GB，连 39.6 MB 的分组序号向量都分配不出。
##   ② 分组键压成整数（字符列 79 MB → 整数列 40 MB，且免 radix 分组的字符缓冲）
##   ③ 聚合完毕即释放千万行底表
if (HAS$dt) data.table::setDT(R03b)
dd <- R03b                                   # ★ 引用，非副本

## ★ 资格分层（2026-08-12 立）：哨兵于装载处一次剔清，此处只作**断言式自检**——
##   若上游分层失效而漏入哨兵，此处即刻显形，不静默带病往下算。
##   判据与 SQL §R03 之 is_sentinel_dealer 逐字同义（dealer_id ∈ {-1, 0, 空}）。
stopifnot(!any(is_sentinel(dd$dealer_id)))

hm2 <- unique(c(C06$m_a[C06$opposite_rate==1], C06$m_b[C06$opposite_rate==1]))
sd2 <- unique(SEED$member_id)

## 节奏稳定度：日强度变异系数（逐局时长待表，此为代理量）
dyi  <- dd[, .(rd = sum(n_rounds_eff, na.rm=TRUE)), by=.(dealer_id, bet_date)]
pace <- dyi[, .(mu = mean(rd), sdv = stats::sd(rd)), by = dealer_id]
pace[, 节奏稳定度 := ifelse(is.finite(sdv) & mu > 0, 1/(1 + sdv/mu), NA_real_)]

## 特定玩家复现率：注额前五名占比（★ 非「最大单会员局数占比」）
pu   <- dd[, .(st = sum(stake_amount, na.rm=TRUE)), by=.(dealer_id, uid)]
top5 <- pu[order(dealer_id, -st),
           .(特定玩家复现率 = sum(head(st, 5)) / max(sum(st), 1)), by = dealer_id]

DE <- as.data.frame(dd[, .(
  在桌洗码量 = sum(stake_amount, na.rm=TRUE),
  客群广度   = data.table::uniqueN(uid),
  当值时长   = sum(n_rounds_eff, na.rm=TRUE),
  在场日     = data.table::uniqueN(bet_date),
  対打注额   = sum(stake_amount[uid %in% hm2], na.rm=TRUE),
  対打客数   = data.table::uniqueN(uid[uid %in% hm2]),
  種子注额   = sum(stake_amount[uid %in% sd2], na.rm=TRUE),
  盈利       = -sum(net_pnl, na.rm=TRUE),
  ## z_score 之基准由 §R03b 的 side_base 实测给出，分母为决胜局（和局退还不入）；
  ## 本处只作阈上计数，不重估基准
  k = sum(z_score >= 4, na.rm=TRUE), n = sum(is.finite(z_score))), by = dealer_id])

DE <- merge(DE, as.data.frame(pace[, .(dealer_id, 节奏稳定度)]), by="dealer_id", all.x=TRUE)
DE <- merge(DE, as.data.frame(top5), by="dealer_id", all.x=TRUE)

DE$对打局占比 <- DE$対打注额 / pmax(DE$在桌洗码量, 1)
DE$异常对关联 <- DE$対打客数 / pmax(DE$客群广度, 1)
DE$風險單密度 <- DE$種子注额 / pmax(DE$在桌洗码量, 1)

## Beta-Binomial 经验贝叶斯收缩：高偏离占比（辅助佐证维，不入 §17.2 综合分）
ph_ <- DE$k / pmax(DE$n, 1)
m0 <- mean(ph_); v0 <- stats::var(ph_)
ab <- max(m0 * (1 - m0) / max(v0, 1e-12) - 1, 1e-6)
aA <- m0 * ab; bB <- (1 - m0) * ab
DE$高偏离占比EB <- (DE$k + aA) / (DE$n + aA + bB)

## 灵活搭配：S-02ex 在包即以其维值覆盖复算值（先改名后并表＋长度守卫）
if (!is.null(S02) && "dealer_id" %in% names(S02)) {
  ov <- intersect(names(D17_DIMS), names(S02))
  if (length(ov)) {
    S2 <- S02[, c("dealer_id", ov), drop = FALSE]
    names(S2)[-1] <- paste0(ov, "_s2")
    for (cc in paste0(ov, "_s2")) S2[[cc]] <- suppressWarnings(as.numeric(S2[[cc]]))
    DE <- merge(DE, S2, by = "dealer_id", all.x = TRUE)
    for (cc in ov) {
      v2 <- DE[[paste0(cc, "_s2")]]
      if (!is.null(v2) && length(v2) == nrow(DE) && cc %in% names(DE)) {
        ok <- which(is.finite(v2)); if (length(ok)) DE[[cc]][ok] <- as.numeric(v2[ok])
      }
      DE[[paste0(cc, "_s2")]] <- NULL
    }
    message(sprintf("ℹ️ 荷官维度 %s 已由 S-02ex 直读覆盖", paste(ov, collapse="、")))
  }
}

ND <- as.data.frame(lapply(names(D17_DIMS), function(d) pq(DE[[d]])))
names(ND) <- names(D17_DIMS)
.s <- compose_score(ND, D17_DIMS)
DE$赏 <- .s$赏; DE$罚 <- .s$罚; DE$综合分 <- .s$综合分
D17 <- DE; ND17 <- ND
DQ  <- data.frame(dealer_id = DE$dealer_id, 关联风险 = pq(DE$高偏离占比EB))
```

---

## 代理 · §17.2 权威七维（四赏三罚）

```{r}
#| label: dims-agent
## ★ 逐字取自报告 line 2303
A17_DIMS <- c(线下规模=1, 真实流水=1, 下线留存=1, 新增会员质量=1,
              对打渗透率=-1, 单链密度=-1, 退水消耗比=-1)
A17_LBL  <- c("线下规模","真实流水","下线留存","新增会员质量",
              "对打渗透率","单链密度","退水消耗比")
```

| 维度 | 方向 | 算式 | 料源 |
|---|:---:|---|---|
| 线下规模 | 赏 | `线内唯一会员数` | I_ip_player |
| 真实流水 | 赏 | `Σ[validbet × (1 − hedge_rate)]` | K01 × 线映射 |
| 下线留存 | 赏 | `相邻月留存率均值` | P_player_month |
| 新增会员质量 | 赏 | `新客首月净贡献均值` | P_player_month |
| 对打渗透率 | 罚 | `线内完美对打成员数 ÷ 线内会员数` | C06 |
| 单链密度 | 罚 | `max(member_per_chain)` | C01 |
| 退水消耗比 | 罚 | `Σrebate ÷ max(Σ游戏赢利, 1)` | I_ip_player |

::: {.callout-note}
净贡献与网段熵沿作**辅助佐证维**，**不入 §17.2 综合分**。
:::

```{r}
#| label: score-agent
mp  <- IPL[!duplicated(IPL$member_id), c("member_id","lv3")]
s24 <- sub("^([0-9]+\\.[0-9]+\\.[0-9]+)\\..*$", "\\1", IPL$bet_ip)
entf <- function(x){ pr <- table(x)/length(x); -sum(pr*log(pr)) }

aa <- data.table::as.data.table(
  data.frame(lv3=IPL$lv3, net=IPL$net_pnl_ip, st=IPL$stake_ip,
             rb=IPL$rebate_ip, gp=IPL$game_pnl_ip, member_id=IPL$member_id, s24=s24))
AG <- as.data.frame(aa[, .(净贡献 = -sum(net, na.rm=TRUE),
                           投注额 = sum(st, na.rm=TRUE),
                           退水支出 = sum(rb, na.rm=TRUE),
                           游戏赢利 = -sum(gp, na.rm=TRUE),
                           会员数 = data.table::uniqueN(member_id),
                           网段熵 = entf(s24)), by = lv3])

## 退水消耗比（罚）：分母非正的线按 1 计并点名
n_bad <- sum(AG$游戏赢利 <= 0, na.rm = TRUE)
if (n_bad > 0) message(sprintf("ℹ️ 退水消耗比：%d 条线游戏赢利非正，分母按 1 计", n_bad))
AG$退水消耗比 <- AG$退水支出 / pmax(AG$游戏赢利, 1)

## 真实流水（赏）：线下会员剔对打后的洗码量
k2 <- merge(K01[, c("member_id","validbet","hedge_rate")], mp, by = "member_id")
k2$rv <- num(k2$validbet) * (1 - pmin(pmax(num(k2$hedge_rate), 0), 1))
AG$真实流水 <- as.numeric(tapply(k2$rv, k2$lv3, sum, na.rm = TRUE)[as.character(AG$lv3)])

## 单链密度（罚）：该线会员所踩 IP 的 member_per_chain 最大值
li <- merge(unique(IPL[, c("bet_ip","lv3")]), C01[, c("bet_ip","member_per_chain")], by="bet_ip")
li$member_per_chain <- num(li$member_per_chain)
AG$单链密度 <- as.numeric(tapply(li$member_per_chain, li$lv3, max, na.rm=TRUE)[as.character(AG$lv3)])

## 月留存率（赏）与新增会员质量（赏）：P_player_month × 线映射
PPM <- read_any("P_player_month")
PPM$net_pnl <- num(PPM$net_pnl)
PPM <- merge(PPM[, c("member_id","ym","net_pnl")], mp, by = "member_id")
PPM$ym <- format(as.Date(paste0(sub("-1$","-01",PPM$ym))), "%Y-%m")
RT <- do.call(rbind, lapply(split(PPM, PPM$lv3), function(g) {
  ms <- sort(unique(g$ym)); if (length(ms) < 2) return(NULL)
  r <- sapply(seq_len(length(ms)-1), function(i) {
    s0 <- unique(g$member_id[g$ym == ms[i]]); s1 <- unique(g$member_id[g$ym == ms[i+1]])
    if (length(s0)) length(intersect(s0,s1))/length(s0) else NA_real_ })
  data.frame(lv3 = g$lv3[1], 留存率 = mean(r, na.rm = TRUE)) }))
AG <- merge(AG, RT, by = "lv3", all.x = TRUE)
## 新增会员＝首月晚于全窗首月者；质量＝其首月给平台净贡献（−net_pnl）均值
ym0 <- min(PPM$ym)
PPM$fm <- as.character(tapply(PPM$ym, PPM$member_id, min)[as.character(PPM$member_id)])
nw <- PPM[PPM$ym == PPM$fm & PPM$fm > ym0, ]
AG$新增会员质量 <- as.numeric(tapply(-nw$net_pnl, nw$lv3, mean, na.rm=TRUE)[as.character(AG$lv3)])

## 对打渗透率（罚）
hm2 <- unique(c(C06$m_a[C06$opposite_rate==1], C06$m_b[C06$opposite_rate==1]))
hcnt <- table(mp$lv3[mp$member_id %in% hm2])
AG$对打占比 <- as.numeric(hcnt[as.character(AG$lv3)])
AG$对打占比[is.na(AG$对打占比)] <- 0
AG$对打占比 <- AG$对打占比 / pmax(AG$会员数, 1)

## ★ 维名 → 原料列显式映射（报告 2026-08-09 斧正）
##   缘由：merge 的 suffixes 只对**两表同名列**加后缀——维名与 AG 原料列名不同名者
##   并表后不带 _s3，旧写法取空列得零长逻辑向量赋回 376 行表即中断。
##   自此**先改名后并表**＋显式映射＋长度守卫。
amap3 <- c(线下规模="会员数", 真实流水="真实流水", 下线留存="留存率",
           新增会员质量="新增会员质量", 对打渗透率="对打占比",
           单链密度="单链密度", 退水消耗比="退水消耗比")

AQ <- data.frame(lv3 = AG$lv3)
for (d in names(A17_DIMS)) AQ[[d]] <- pq(AG[[amap3[[d]]]])
.s <- compose_score(AQ, A17_DIMS)
AQ$赏 <- .s$赏; AQ$罚 <- .s$罚; AQ$综合分 <- .s$综合分
```

---

## 风控专员 · §17.2 十维骨架（四赏 ＋ 两罚 实测；四维待表置零）

```{r}
#| label: dims-analyst
## ★ 逐字取自报告 line 2445
S17_DIMS <- c(标注产量=1, 覆盖IP广度=1, 判定详尽度=1, 登记跨度=1,
              理由空白率=-1, 标注停滞度=-1)
S17_LBL  <- c("标注产量","覆盖IP广度","判定详尽度","登记跨度",
              "理由空白率","标注停滞度")
PEND <- c("命中率","复核时效","复核一致性","误标率")   # 待表 · 恒为 0
```

::: {.callout-important title="赏罚分明升级（2026-08-09）：任何实体一律不可豁免"}
**病灶**：本实体原为**全赏无罚**——四条实测维尽属赏侧，本应担纲罚侧的「误标率」
却因待表而置零，结果是专员只赏不罚，与「赏罚分明」相悖。
§EX-03 已以元数据全库反查确认平台**无申诉记录表**，故此维不是「等表」而是「须立项建表」——
**在建成之前，不得以此为由让本实体免于罚侧**。

**升级**：自现有 §S04p 实测料源派生两条罚侧维，皆为可核验的过程量，不合成、不臆造、不待表：

- **理由空白率（罚）**＝ 判定详尽度为零或过短者占其标注量之比。
  风控判定不写理由即无从复核，这本身就是失职，**与判得准不准无关**。
- **标注停滞度（罚）**＝ 距最近登记的天数 ÷ 登记跨度。
  登记跨度长而近期停滞者，说明其覆盖面是历史遗产而非当期贡献。

两维之外，误标率等四维仍「待表·置零」如故——**升级只加不减**。
:::

```{r}
#| label: score-analyst
A4 <- S04
for (cc in c("标注产量","覆盖IP广度","判定详尽度")) A4[[cc]] <- num(A4[[cc]])
t0 <- as.POSIXct(A4$首次登记, tz = "UTC")
t1 <- as.POSIXct(A4$最近登记, tz = "UTC")
A4$登记跨度 <- pmax(as.numeric(difftime(t1, t0, units = "days")), 0)

## 罚侧两维（自 §S04p 实测料源派生，非合成）
##   理由空白率：详尽度低于全体中位数者视为「理由过短」，
##   以其偏离程度作连续量（0 = 详尽度达标，1 = 完全无理由）
d_med <- stats::median(A4$判定详尽度, na.rm = TRUE)
A4$理由空白率 <- pmin(pmax(1 - A4$判定详尽度 / pmax(d_med, 1e-9), 0), 1)
##   标注停滞度：距全体最近登记日的天数 ÷ 该员登记跨度（跨度为 0 者记 1）
t_now <- max(t1, na.rm = TRUE)
A4$标注停滞度 <- pmin(pmax(as.numeric(difftime(t_now, t1, units = "days")) /
                           pmax(A4$登记跨度, 1), 0), 1)

NS <- as.data.frame(lapply(names(S17_DIMS), function(d) pq(A4[[d]])))
names(NS) <- names(S17_DIMS)
.s <- compose_score(NS, S17_DIMS)
A4$赏 <- .s$赏; A4$罚 <- .s$罚; A4$综合分 <- .s$综合分
## ★ 自此与其余三实体同式：综合分＝赏均−罚均

## 雷达传参：待表四维一律置零——**无数据即零，绝不合成**
dirS    <- c(unname(S17_DIMS), rep(0, length(PEND)))
pend_ix <- length(S17_DIMS) + seq_along(PEND)
```

**读法**：本图**六条轴有值、四条轴恒为 0**，这不是画错，是**如实呈现**。
四条实测赏侧轴出自 `alert_ip_setting`，只能衡量**工作量与覆盖面**，衡量不了**判得准不准**。
故本实体现阶段只作绩效基线与授权排序，**不挂金额赏罚**；
处置日志与申诉记录两表到位之日，此图即自动升为满幅十维。

## 赏罚对称自检（常设看门人）

```{r}
#| label: sym-check
## 逐实体核验三事：① 赏侧维数 ② 罚侧维数 ③ 罚侧是否已生效（非「待表不设」）
SYM <- do.call(rbind, list(
  data.frame(check.names=FALSE, 实体="玩家",
    赏侧维数=sum(P17_DIMS>0), 罚侧维数=sum(P17_DIMS<0)),
  data.frame(check.names=FALSE, 实体="荷官",
    赏侧维数=sum(D17_DIMS>0), 罚侧维数=sum(D17_DIMS<0)),
  data.frame(check.names=FALSE, 实体="代理",
    赏侧维数=sum(A17_DIMS>0), 罚侧维数=sum(A17_DIMS<0)),
  data.frame(check.names=FALSE, 实体="风控专员",
    赏侧维数=sum(S17_DIMS>0), 罚侧维数=sum(S17_DIMS<0))))
SYM$对称性 <- ifelse(SYM$罚侧维数 > 0, "✅ 赏罚俱备", "⛔ 罚侧缺位，须立即补")
SYM
```

预期读数：

| 实体 | 赏侧维数 | 罚侧维数 | 对称性 |
|---|---:|---:|---|
| 玩家 | 5 | 5 | ✅ |
| 荷官 | 4 | 4 | ✅ |
| 代理 | 4 | 3 | ✅ |
| 风控专员 | 4 | 2 | ✅ |

**三条纪律**：其一，**待表不得作为不罚的理由**——缺金额层时，先以现有实测料源派生可核验的
**过程维**立起罚侧；其二，**赏侧受阻不牵连罚侧**；其三，**罚侧只可升级、不可移除**。

---

# 桥接层：SQL 底料列 ↛ §17.2 维度 {#sec-bridge}

这一节回答「一样的数据源为什么可能得不到一样的能力值」。

## 玩家：S-01 输出七列，与 §17.2 同名者七，**算式几乎全不相同**

| 维度名 | SQL S-01 之算式（直读支实得） | §17.2 复算支之算式 | 同否 |
|---|---|---|:---:|
| 流水贡献 | `SUM(valid_bet)` | `validbet × (1 − hedge_rate)` | ❌ |
| 游戏输赢贡献 | `−SUM(game_pnl)` | `−Σ game_pnl`（B01 口径） | ⚠ 近同 |
| 活跃稳定 | `COUNT(DISTINCT bet_date)`（**天数**） | `n_days ÷ 在册跨度`（**比率**） | ❌ |
| 投注产品结构熵 | 按 **stake 金额**占比之熵 | `side_entropy`（K01，按**注单数**占比之熵） | ❌ |
| 索提诺稳定性 | $\overline{ROI_d}\big/\sqrt{\overline{\min(ROI_d,0)^2}}$，$ROI_d=\text{game\_pnl}/\text{stake}$（**会员视角**） | $r=-\text{net\_pnl}/\max(\text{validbet},1)$（**平台视角，符号相反**） | ❌ |
| 生命周期阶段 | `跨度 × (1 − 静默 ÷ 139)`（**线性**） | `跨度 × exp(−静默 ÷ 14)`（**指数，半衰 14 日**） | ❌ |
| 人工标记史 | `risk 天数 + orders 天数`（**计数**） | `是否在 K01b 名单`（**0/1**） | ❌ |
| 退水支出 / n_ip / n_chain | S-01 有输出 | **不是 §17.2 维度** | — |
| 对打指数 / 批量注册嫌疑 / IP结构风险 | S-01 **无此列** | 由 C06 / C01 / C08s 派生 | — |

::: {.callout-danger title="这就是「同源不同值」的机制"}
分位归一只保证**量纲无关**，不保证**排序无关**。
`COUNT(DISTINCT bet_date)` 与 `n_days ÷ 跨度` 是两个不同的排序——
前者奖励活跃天数**多**的人，后者奖励活跃**密度**高的人。
一个每天都来但只来了 20 天的新客，在前者是低分、在后者接近满分。

故：**S-01ex 在包（直读支）与不在包（复算支），玩家综合分不同。**
报告的 `P17_SRC` 已把走的是哪一支记录在雷达标题里，这一点做得对；
但两支的口径差异**未在报告内被量化**。补法见 @sec-consistency。
:::

## 荷官：SQL S-02 与 §17.2 D17 是**两套不同的量**

| §17.2 维度 | 底表 R03b 之算式 | SQL S-02 之同名列 | 同否 |
|---|---|---|:---:|
| 在桌洗码量 | `Σ stake_amount`（**下注额**） | `SUM(valid_bet)`（**洗码量**） | ❌ |
| 客群广度 | `uniqueN(uid)` | `COUNT(DISTINCT member_id)` | ✅ |
| 当值时长 | `Σ n_rounds_eff` | `COUNT(DISTINCT round_key)` | ⚠ 近同 |
| 节奏稳定度 | `1/(1 + sd(日局数)/mean(日局数))` | `1/(1 + 加权局时长标准差)`（game_info 矩坍缩） | ❌ |
| 特定玩家复现率 | `Σ 注额前五名 ÷ Σ 全部注额` | `max(单会员局数) ÷ 总局数` | ❌ |
| 对打局占比 / 异常对关联 / 風險單密度 | 由 C06 × SEED 派生 | S-02 **无此三列** | — |

**结论**：`S02_dealer_score.csv` **不足以单独喂饱 §17.2 八维**——即便直读，
仍须 R03b × C06 × SEED 补齐三条罚侧维。报告的「灵活搭配」
（`ov <- intersect(names(D17_DIMS), names(S02))`）正为此设：**只覆盖交集，不覆盖缺列**。

## 代理：S-03 五列可覆盖，两列须复算

`S03_agent_score.csv` 输出 `线下规模 / 真实流水 / 退水支出 / 链下游戏输赢 / 退水消耗比 /
下线留存 / 新增会员质量 / 新增会员数` —— 与 A17 交集为
**线下规模、真实流水、下线留存、新增会员质量、退水消耗比** 五维；
**对打渗透率、单链密度** 两维 S-03 无输出，必由 C06 / C01 复算。

---

# 同源同值自检：把「一样的数据源得一样的能力值」变成可执行的断言 {#sec-consistency}

## 三个必须锁死的地方

| # | 锁什么 | 为什么 |
|---:|---|---|
| ① | **归一函数** `pq()` 一字不改 | NA 处置方式一变（`"keep"` → 填 0.5），全体排名与两侧均值同时改变 |
| ② | **维度字典** `*_DIMS` 之名、序、方向 | 方向反了，该罚的变成赏 |
| ③ | **走的是直读支还是复算支** | 见 @sec-bridge，两支算式不同 |

## 口径指纹与断言

```{r}
#| label: consistency-check
#' 能力值口径指纹：同一份底料 + 同一份指纹 ⇒ 同一组综合分
#' @param DIMS 维度字典（具名向量，含方向）
#' @param src  料源路径标记（"S-01ex 直读" / "K01×B01 包内复算"）
score_fingerprint <- function(DIMS, src, pq_fun = pq) {
  list(
    dims     = paste(names(DIMS), sign(DIMS), sep = ":", collapse = "|"),
    n_pos    = sum(DIMS > 0),
    n_neg    = sum(DIMS < 0),
    src      = src,
    pq_body  = paste(deparse(body(pq_fun)), collapse = " "),
    ## 一组已知输入的归一读数——pq 一改，此数即变（含 NA 与并列值各一）
    pq_probe = round(pq_fun(c(1, 2, 2, NA, 10)), 6)
  )
}

#' 断言两次运行口径一致
assert_same_pipeline <- function(fp_ref, fp_now) {
  bad <- names(fp_ref)[!mapply(identical, fp_ref, fp_now)]
  if (length(bad)) {
    stop("⛔ 口径指纹不符，差异项：", paste(bad, collapse = "、"),
         "\n—— 同一份底料在此二次运行下**必得不同能力值**，不得交付对比结论。")
  }
  message("✅ 口径指纹一致：同源必得同值")
}

## 用例：首次运行留底，其后每次开跑先断言
FP_now  <- score_fingerprint(P17_DIMS, P17_SRC)
fp_path <- file.path(DATA_DIR, "_fingerprint_player.rds")
if (!file.exists(fp_path)) saveRDS(FP_now, fp_path) else
  assert_same_pipeline(readRDS(fp_path), FP_now)
```

::: {.callout-tip title="pq_probe 的用法"}
`pq(c(1, 2, 2, NA, 10))` 的正确读数是 `0, 50, 50, NA, 100`（有效值 4 个，分母 3）。
若某次跑出 `0, 33.3, 33.3, 66.7, 100`，即知 NA 被填了值——`pq()` 被人动过。
这一行比读代码快，也比读代码可靠。
:::

## 直读支 vs 复算支的差异量化（报告未做，此处补上）

```{r}
#| label: dual-path-diff
#' 两支并跑，量化其分歧——不是为了择一，是为了知道差多少
dual_path_diff <- function(P17_read, P17_calc, dims, topn = 500L) {
  key <- intersect(P17_read$member_id, P17_calc$member_id)
  a <- P17_read[match(key, P17_read$member_id), ]
  b <- P17_calc[match(key, P17_calc$member_id), ]
  list(
    n_common    = length(key),
    spearman    = stats::cor(a$综合分, b$综合分, method = "spearman", use = "complete.obs"),
    top_overlap = length(intersect(
                    a$member_id[order(-a$综合分)][seq_len(min(topn, nrow(a)))],
                    b$member_id[order(-b$综合分)][seq_len(min(topn, nrow(b)))])) / topn,
    diff_p50    = stats::median(abs(a$综合分 - b$综合分), na.rm = TRUE),
    diff_p95    = stats::quantile(abs(a$综合分 - b$综合分), .95, na.rm = TRUE),
    ## 逐维秩相关：哪一维是分歧的主要来源
    per_dim = vapply(names(dims), function(d)
      if (d %in% names(a) && d %in% names(b))
        stats::cor(a[[d]], b[[d]], method = "spearman", use = "complete.obs")
      else NA_real_, numeric(1))
  )
}
```

**判读建议**：

- **Spearman ≥ 0.98 且 Top-500 重合 ≥ 0.90** → 两支可互换，择一为准，另一支作校验
- **Spearman < 0.90** → 两支**不可互换**，须在报告内声明当次走的是哪一支，
  且历史对比只能与同一支比。`per_dim` 会指出是哪一维在拖后腿——
  据 @sec-bridge 之比对，最可能是 **索提诺稳定性**（连符号都相反）与
  **生命周期阶段**（线性衰减 vs 指数衰减）

---

# 共同底座：SQL 五段流水线 → R {#sec-pipeline}

底料层的取数骨架。四条评分查询与多数规则查询共用此底座。

```sql
WITH ta AS (   -- ① 测试线代理 214 个
  SELECT DISTINCT age001 AS aid FROM ods_a168_agent WHERE age022 = '1'
),
rk AS (        -- ② 同注单号取最新版本（需求 §3.2）
  SELECT b.<必需列...>,
         ROW_NUMBER() OVER (PARTITION BY b.bet01
           ORDER BY b.updatetime DESC, b.sync_time DESC, b.dt DESC) AS rn
  FROM ods_a168_bet02 b
  WHERE b.dt >= '2026-03-21' AND b.dt < '2026-08-07' AND b.bet02 = '101'
),
vd AS (        -- ③ 非测试线、非重对、一般注单（五路 LEFT JOIN + IS NULL）
  ...
),
bs AS (        -- ④ 金额正名：一律 ÷ bet11 汇率
  stake=bet13/bet11, valid_bet=validbet/bet11,
  game_pnl=(bet14-bet13)/bet11, rebate=bet16/bet11, net_pnl=bet17/bet11,
  round_key = CONCAT_WS('|', bet03, bet04, bet39)
)
SELECT ... GROUP BY <实体> HAVING COUNT(DISTINCT round_key) >= 30;  -- ⑤ 样本门槛
```

```{r}
#| label: pipeline-r
## ── ① 测试线代理 ────────────────────────────────────────────────────
ta <- agent |> filter(age022 == "1") |> distinct(aid = age001)

## ── ② 同注单号取最新版本 ────────────────────────────────────────────
##    PARTITION BY = group_by()；此处**必须 mutate/arrange 后取头**（窗口，不塌行），
##    不可用 distinct() —— 它不认排序，取到的是任意一版而非最新版。
rk <- bet02 |>
  filter(as.Date(dt) >= WIN_START, as.Date(dt) < WIN_END, bet02 == "101") |>
  group_by(bet01) |>
  arrange(desc(updatetime), desc(sync_time), desc(dt), .by_group = TRUE) |>
  slice_head(n = 1) |> ungroup()

## ── ③ 有效注单 ──────────────────────────────────────────────────────
##    SQL 用五路 LEFT JOIN + COALESCE IS NULL，因 StarRocks 不支持 EXISTS 配多列 IN。
##    **这是方言限制不是业务口径**，R 侧直接 %in%，不必照搬其笨拙。
test_ids <- ta$aid
vd <- rk |> filter(
  category == "1", str_to_upper(str_trim(bet38)) == "N",
  num(bet05) > 0, num(bet11) > 0, !is.na(na_if(str_trim(bet08), "")),
  !(bet18 %in% test_ids | bet19 %in% test_ids | bet20 %in% test_ids |
    bet21 %in% test_ids | bet22 %in% test_ids))

## ── ④ 金额正名 ──────────────────────────────────────────────────────
##    三步缺一不可：去空白 → 空串归 NA → 转型。
##    少一步即得静默错值（空串在某些路径下会转成 0 而非 NA）。
num <- function(x) suppressWarnings(as.numeric(na_if(str_trim(x), "")))
bs <- vd |> transmute(
  member_id = bet05, dealer_id = eid, bet_ip = ip, lv3 = bet20,
  bet_side = bet09, bet_date = as.Date(dt), table_id = bet39,
  round_key = paste(bet03, bet04, bet39, sep = "|"),   # 三段缺一不可
  t_bet = ymd_hms(str_trim(bet08)), fx = num(bet11),
  stake     = num(bet13)                / fx,
  valid_bet = num(validbet)             / fx,
  game_pnl  = (num(bet14) - num(bet13)) / fx,
  rebate    = num(bet16)                / fx,
  net_pnl   = num(bet17)                / fx)
```

## `PARTITION BY` 之 R 对应（三处易错）

| SQL | dplyr | base R | 要点 |
|---|---|---|---|
| `f(x) OVER (PARTITION BY g)` | `group_by(g) \|> mutate(v = f(x))` | `ave(x, g, FUN = f)` | 窗口，**不塌行** |
| `f(x)` + `GROUP BY g` | `group_by(g) \|> summarise(v = f(x))` | `tapply(x, g, f)` | **塌行** |
| `ROW_NUMBER() OVER (PARTITION BY g ORDER BY t DESC)` | `group_by(g) \|> arrange(desc(t)) \|> slice_head(1)` | — | `ave()` **无组内排序**，办不了 |

`OVER()` 有两个子句：`PARTITION BY`（分组）＋ `ORDER BY`（组内定序）。`ave()` 只认前者。
故 `SUM(x) OVER (PARTITION BY g)` 用 `ave()` 可办；`ROW_NUMBER(... ORDER BY ...)` 必须走 `arrange()`。

---

# 规则层与特征层：判据与模型输入 {#sec-rule}

| 编号 | 行号 | 产出 |
|---|---:|---|
| §R01 靴末段 | 2968 | `late_share`（`shoe_pos >= 0.80`）、`stake_ramp`、`roi_late/early`，**带 `late_def` 口径锁列** |
| §R02 同桌对 | 3070 | `same_rate` / `jaccard` / `lift` / `exp_same` |
| §R03 玩家×荷官 | 3240 | 玩法基准 Z-score + 对照胜率 |
| §R03b 日粒度 | — | **荷官八维之唯一底表**（991 万 × 7 列） |
| §T02 日 ROI | 3978 | 索提诺 / CAS 之唯一输入 |
| §T03 打水型 | 4033 | `hedge_rate`（**自对押率**）、`stake_cv` |
| §E02c 单位经济学 | 4486 | 占成 κ（量纲由内联探针自适应判定） |
| §K01 特征矩阵 | 4327 | 八特征 + `is_seed` |

## 两条方法论纪律

**其一 · §K01 之反自我循环**（4331 行）：特征侧**刻意排除**产生种子的那几个量
（`late_share` / `same_rate` / `z_score`），否则就是自我循环——扩样等于把规则重跑一遍。
此纪律与 §sec-score 之 PU 一节呼应：正例须**混合来源**（人工风险单 + R01/R02/R03 + L0 金标准），
否则模型学到的只是某一条规则。

**其二 · §R01 判据之斧正**（2026-08-12）：由绝对局号 `round_no >= 50` 改为相对靴位
`shoe_pos >= 0.80`。依据：实测靴长均值 49.86 局、P50=50、P75=52、P90=54、P99=58，
第 50 把之相对靴位以均值计为 100.3%——旧判据实为「靴的最后一局＋长于中位数的那半数靴」，
约半数牌靴无末段可言，`late_share` 被系统性压低。

::: {.callout-warning title="PU 之标签泄漏，报告已自陈"}
「金标准属外部确认身份、不构成泄漏」一语**只对人工风险单成立**；
对**完全反向对打**不成立——后者由本窗口内的下注行为算出，其成员资格**带有时点**。
全窗口截面评分不涉折，尚无碍；但**回测的折内训练**若沿用全窗 TRUTH，即构成标签侧泄漏。
所待 §C06d 的首末时点列；受影响输出：回测模型轨的折级成绩、金标准命中率与 Lift 的分母。
:::

---

# 四个会静默出错的坑 {#sec-pitfall}

::: {.callout-danger title="坑一 · `bet41` 同名异义"}
表一 `ods_a168_bet02.bet41` = **下注退水金额**；
表二 `ods_a168_dailyreport_member.bet41` = **有效投注**。
§E02c 之占成 κ 取自**表二**。本包五处 `bet41` 用法皆取自表二（2026-08-13 逐块回查确认）。
此处曾被外部审计误判为「误标」。
:::

::: {.callout-danger title="坑二 · `bet01` 表自 `bet14` 起与 `bet02` 表整段错位"}
| 代号 | 表一 `bet02` | 表四 `bet01` |
|---|---|---|
| `bet14` | 派彩金额 | 退水％数 |
| `bet17` | **净输赢** | **LV3 ID** ← 最凶险 |
| `bet31` | LV4 退水% | 桌子编号 |
| `bet32` | LV5 退水% | 房间编号 |

需求 §3.3 之四条金额算式只对表一成立。误施于他表——**数值照算、结果全错、零报警**。
:::

::: {.callout-danger title="坑三 · 窗口右端是开区间"}
`dt >= '2026-03-21' AND dt < '2026-08-07'`，139 个完整营业日，
**2026-08-07 当日不在窗内**。全包 53 处字面量，改窗须同改。
:::

::: {.callout-warning title="坑四 · R 符号表不支持 UTF-8（评分层特有）"}
`c(流水贡献=1)` 与 `P17$流水贡献` 里的中文是 R **symbol**，
Windows 中文 locale 下以 GBK 字节存入符号表，`names()` 取出即带 native 字节。
R 内部自洽（计算与维度自检全对），交给 plotly / pandoc 时按 UTF-8 序列化，
非法字节被丢弃——「在桌洗码量」→「在桌」，**字符自中间消失**。

**根治**：轴名一律用带引号的**字符串字面量**向量（`P17_LBL` / `D17_LBL` / `A17_LBL` / `S17_LBL`），
与字典严格同序、同步过滤；**符号表只用于取数，绝不用于呈现**。
:::

## 产品 vs 玩法

- **产品** = 游戏种类，由 `bet02` 标识（`'101'` = 百家乐）
- **玩法** = 该产品下的投注方式，由 `bet09` 标识（**23 种英文名**，非数字编码）

`bet09` 必须**等值匹配**：`LIKE '%BANK%'` 会把 `BankerDragonBonus`(20.7 万) 与
`BankerNatural`(6.2 万) 一并算成庄，而那是**边注**，与主线庄闲不构成对冲关系。
旧版 §C-06 以 `'1'`/`'B'`/`'庄'` 判庄闲，实测零行，已被 §C06fix 取代。

---

# 一句话总结 {#sec-tldr}

> **底料层**：`bet02` → 剔测试线、剔重对、去重版本 → 按实体聚合 → CSV。
> **评分层**：§17.2 维度派生 → `pq()` 分位归一 0–100 → **赏侧均值 − 罚侧均值** = 综合分。
>
> SQL 负责「量」，报告负责「分」；
> **两层之间同名不同算之处甚多，必须走 @sec-consistency 的指纹自检。**

---

# 附录 {#sec-index}

## A · SQL 总包行号速查

| 段落 | 行号 | 交付件 |
|---|---:|---|
| 字段正名速查 | 119 | — |
| S-01 玩家评分底料 | 1767 | `S01_player_score.csv` |
| S-02 荷官评分底料 | 1898 | `S02_dealer_score.csv` |
| S-03 代理评分底料 | 2036 | `S03_agent_score.csv` |
| §R01 靴末段 | 2968 | `R01_late_shoe.csv` |
| §R02 同桌对 | 3070 | `R02_same_table.csv` |
| §R03 玩家×荷官 | 3240 | `R03_player_dealer.csv` |
| §T02 会员×日 ROI | 3978 | `T02_daily_roi.csv` |
| §T03 打水型画像 | 4033 | `T03_arbitrage.csv` |
| §K01 扩样特征矩阵 | 4327 | `K01_risk_feature_matrix.csv` |
| §E02c 分群单位经济学 | 4486 | `E02_segment_econ.csv` |
| §S04p 风控专员最小画像 | 5094 | `S04_analyst_score.csv` |

## B · 精要商业报告行号速查

| 段落 | 行号 |
|---|---:|
| `load-core` 底料装载 | 1407 |
| §3 `{#sec-score}` 起始 | 1603 |
| `score-player`（PU / PCA / AE / CVaR） | 1613 |
| `score-player-17`（玩家十维） | 1717 |
| `P17_DIMS` 维度字典 | 1807 |
| `score-dealer`（荷官八维） | 1981 |
| `D17_DIMS` 维度字典 | 2079 |
| `score-agent`（代理七维） | 2217 |
| `A17_DIMS` 维度字典 | 2303 |
| `radar-analyst`（专员六维） | 2407 |
| `S17_DIMS` 维度字典 | 2445 |
| `sym-check` 赏罚对称自检 | 2496 |

## C · 变更记录

| 版本 | 日期 | 变更 | 待办 |
|---|---|---|---|
| v1 | 2026-08-13 | 建档；§3 以重建版占位 | — |
| **v2** | **2026-08-13** | 原档到手，**整节覆盖**：四实体维度字典与计分代码逐字对齐；v1 四处错判于 @sec-errata 逐条认领；新增 @sec-bridge 桥接层比对与 @sec-consistency 同源同值自检 | ① 跑一次 `dual_path_diff()` 量化直读/复算两支分歧；② 若 Spearman < 0.90，须裁定以哪一支为准并写入数据契约；③ SQL 侧 S-01 之七列算式建议按 §17.2 复算支对齐——**属修改，本档只答不修，另案办理** |
