---
title: "a168 真人百家乐 · 风控与客户分层评分 — 精要商业报告"
subtitle: "只讲四件事：用什么数据 · 评出什么分 · 采取什么措施 · 值多少钱（含回测与名单质量三尺）"
date: today
lang: zh
format:
  html:
    theme: darkly
    toc: true
    toc-depth: 2
    number-sections: true
    embed-resources: true
    page-layout: full
    code-fold: true
    code-summary: "查看计算代码（全部数字由此现算）"
execute:
  echo: false
  warning: false
  message: false
---

```{=html}
<style>
body{background:
  radial-gradient(1100px 500px at 12% -8%, rgba(0,229,160,.14), transparent 60%),
  radial-gradient(900px 480px at 88% 4%, rgba(34,211,238,.12), transparent 55%),
  radial-gradient(1200px 700px at 50% 110%, rgba(139,92,246,.16), transparent 60%),
  #050d1a; color:#dff7ee;}
h1,h2,h3{color:#7dffd4;}
table{font-size:.9rem;}
.callout{border-left-color:#22d3ee;}
</style>
```

::: {.callout-note}
## 本报告的立场与血统

本报告是《a168风控与客户分层评分体系_商业方案》的**执行精要版**：主方案对
`异常IP与尾秒下注风控_阈值分析需求文档.md` 的全部 30 项要求逐条实现，并整合两轮实测审计的
全部校正——五条铁律裁定、需求文档七处缺陷、21 张表的实测发现，再追加三层能力：
**§17.2 四实体能力值分层（玩家十维·荷官八维·代理七维·专员十维骨架）、净化时序回测、业绩提升的因果验证协议**。
本报告继承同一数据契约与同一纪律，只做一件事：**把结论压缩到可拍板的篇幅**。

**开篇先说三句实话**，以免后文被误读为业绩承诺：
① 本方案**已主动否掉一个看似有利可图的策略**——尾秒下注优势经五重统计检验（含 Simpson
悖论分解与符号检验 p=0.175）**未能证实**，遂从规则集中删除，不因均值好看而硬留；
② 本报告给出的是**情景化的潜在增利区间**，不是已实证的收益——回收率与流失系数是外生
假设，参数一变符号可翻转（见赏罚章情景曲面）；
③ **风控层与经济层是两笔账**（见 @sec-kpi）：名单准不代表钱多了，真增利只能由处置执行、
参数实测与随机对照实验结账。
凡本报告出现的数字，一律由随附 `数据库/` 目录内的导出件**在渲染时现算**，
无一处手填；来源编号一律指向 `a168_取数与核验_SQL总包.sql`。
:::

```{r}
#| label: setup
#| echo: false
suppressMessages({
  ok <- function(p) requireNamespace(p, quietly = TRUE)
  HAS <- list(dt = ok("data.table"), plotly = ok("plotly"), DT = ok("DT"),
              hw = ok("htmlwidgets"), ec = ok("echarts4r"))
})
PAL <- list(bg="#050d1a", fg="#dff7ee", ac="#22d3ee", good="#00e5a0",
            warn="#ffd64d", bad="#ff6b8b", violet="#8b5cf6")
## ★ 十四轮内存斧正：本报告须在千万行表（R03b 991 万 × 7 列）上做多重分组，
##   而 R 与 Python 共用进程、Windows 下堆空间有限，故立三道闸：
##   ① data.table 线程上限——radix 分组的临时缓冲随线程数线性增长，内存为紧约束时
##      多线程反成负担，故封至 2；② `gc2()` 显式回收点；③ `mem()` 计量，逐步可见。
if (isTRUE(HAS$dt)) try(data.table::setDTthreads(2L), silent = TRUE)
gc2 <- function() invisible(suppressWarnings(gc(verbose = FALSE)))
mem <- function(tag = "") {
  g <- suppressWarnings(gc(verbose = FALSE))
  u <- sum(g[, 2], na.rm = TRUE); p <- sum(g[, 6], na.rm = TRUE)
  message(sprintf("🧮 内存[%s] 已用 %.0f MB · 峰值 %.0f MB", tag, u, p))
  invisible(NULL)
}
HOVER <- list(bgcolor="rgba(5,13,26,.96)", bordercolor=PAL$ac,
              font=list(color=PAL$fg, size=12), align="left")
## 数据目录自动识别（与主方案同一惯例）
DATA_DIR <- NULL
for (cand in c("数据库", file.path("..","数据库"), file.path("data","数据库"))) {
  if (dir.exists(cand)) { DATA_DIR <- cand; break }
}
## 编码自适应读取（UTF-8-sig → GB18030 → …），大文件优先 data.table
read_any <- function(name, select = NULL, must = NULL) {
  if (is.null(DATA_DIR)) return(NULL)
  p <- file.path(DATA_DIR, paste0(name, ".csv"))
  if (!file.exists(p)) return(NULL)
  t0 <- Sys.time()
  ## ── 编码探测只读首行字节（毫秒级），绝不「读完全表才发现不对再重读」──
  ##    2026-08-09 二次斧正（卡死真凶）：上一版以 validUTF8(names(x)) 校验 fread 结果，
  ##    而 Windows 中文 locale 下 fread 会把 UTF-8 列名转成 native（GBK）字节，
  ##    validUTF8() 对其恒判 FALSE → 每张表都落进 utils::read.csv 全表扫描，
  ##    R03b（千万行）遂等同无止境。自此**不再校验读取结果，只在读取前探测字节**，
  ##    并以探测所得的确定 UTF-8 列名直接覆盖，locale 差异彻底免疫。
  ##    另：data.table::fread 的 encoding 只认 UTF-8/Latin-1，**不支持 GB18030**，
  ##    故非 UTF-8 表一律「fread 快读 + iconv 修列名」，不再退回慢路。
  con <- file(p, "rb"); raw1 <- readBin(con, "raw", 65536L); close(con)
  nl <- which(raw1 == as.raw(10L))[1]
  if (is.na(nl)) nl <- length(raw1) + 1L
  hdr_raw <- rawToChar(raw1[seq_len(nl - 1L)])
  pick <- NULL; hdr <- NULL
  for (enc in c("UTF-8","GB18030","GBK","BIG5","latin1")) {
    h <- try(suppressWarnings(iconv(hdr_raw, from = enc, to = "UTF-8")), silent = TRUE)
    if (inherits(h, "try-error") || is.na(h)) next
    v <- trimws(strsplit(sub("^\ufeff", "", h), ",", fixed = TRUE)[[1]])
    v <- gsub('^"|"$', "", v)
    if (!length(v) || any(grepl("\uFFFD", v))) next
    if (!is.null(must) && !all(enc2utf8(must) %in% v)) next
    pick <- enc; hdr <- v; break
  }
  if (is.null(pick)) {
    message(sprintf("⛔ [%s] 首行编码探测全败%s——本表不装载", name,
      if (is.null(must)) "" else sprintf("（须含列：%s）", paste(must, collapse = "、"))))
    return(NULL)
  }
  ## 只有列名确为 UTF-8 时才把 select 交给 fread；否则读全表后再挑（列名待修）
  sel_fread <- if (pick == "UTF-8") select else NULL
  x <- NULL
  if (HAS$dt) {
    x <- try(suppressWarnings(data.table::fread(
      p, select = sel_fread, showProgress = FALSE,
      encoding = if (pick == "UTF-8") "UTF-8" else "unknown")), silent = TRUE)
    if (inherits(x, "try-error")) x <- NULL else x <- as.data.frame(x)
  }
  if (is.null(x)) {
    x <- try(suppressWarnings(utils::read.csv(
      p, fileEncoding = if (pick == "latin1") "latin1" else pick,
      check.names = FALSE)), silent = TRUE)
    if (inherits(x, "try-error")) { message(sprintf("⛔ [%s] 读取失败", name)); return(NULL) }
  } else {
    if (pick != "UTF-8")
      for (cc in which(vapply(x, is.character, TRUE)))
        x[[cc]] <- suppressWarnings(iconv(x[[cc]], from = pick, to = "UTF-8"))
    ## 列名一律以字节探测所得覆盖：不受 R session locale 与 fread 转码影响
    if (is.null(sel_fread) && length(hdr) == ncol(x)) names(x) <- hdr
    else if (pick != "UTF-8")
      names(x) <- suppressWarnings(iconv(names(x), from = pick, to = "UTF-8"))
  }
  if (!is.null(select) && is.null(sel_fread))
    x <- x[, intersect(select, names(x)), drop = FALSE]
  if (!is.null(must) && !all(enc2utf8(must) %in% enc2utf8(names(x)))) {
    message(sprintf("⛔ [%s] 契约列缺失：%s", name,
                    paste(setdiff(enc2utf8(must), enc2utf8(names(x))), collapse = "、")))
    return(NULL)
  }
  message(sprintf("✅ [%s] %s · %s 行 × %d 列 · %.1f 秒", name, pick,
                  format(nrow(x), big.mark = ","), ncol(x),
                  as.numeric(difftime(Sys.time(), t0, units = "secs"))))
  x
}
## ★ 表题瘦身：表题内凡写「｜解释：…」者，正文只留主标题，
##   释义收进标题后的 ⓘ 悬停浮层（沿用上面的 .gl-tip / data-tip 机制）。
cap_tip <- function(caption) {
  if (is.null(caption) || !nzchar(caption)) return(caption)
  k <- regexpr("｜解释：", caption, fixed = TRUE)
  if (k < 0) return(caption)
  head0 <- substr(caption, 1, k - 1)
  tip   <- substring(caption, k + 4)
  tip   <- gsub("｜", "　▸ ", tip, fixed = TRUE)
  tip   <- gsub("[*`]", "", tip)
  tip   <- gsub("&", "&amp;", tip, fixed = TRUE)
  tip   <- gsub("<", "&lt;",  tip, fixed = TRUE)
  tip   <- gsub(">", "&gt;",  tip, fixed = TRUE)
  tip   <- gsub('"', "&quot;", tip, fixed = TRUE)
  htmltools::HTML(paste0(head0,
    ' <span class="gl-tip" data-tip="解释：', tip,
    '" style="font-weight:600">ⓘ</span>'))
}
## 统一出表：表题一律过 cap_tip
kb <- function(x, caption = NULL, escape = TRUE) knitr::kable(u8df(x), format = "html",
        escape = escape,
        caption = if (is.null(caption)) NULL else cap_tip(caption))
## ★ 行内数字挂悬停：凡阈值与结账结果，一律以 tip() 包裹，
##   鼠标停留即见它是怎么算出来的、该怎么读。
tip <- function(txt, why) {
  why <- gsub("&","&amp;",why,fixed=TRUE); why <- gsub("<","&lt;",why,fixed=TRUE)
  why <- gsub(">","&gt;",why,fixed=TRUE);  why <- gsub('"',"&quot;",why,fixed=TRUE)
  paste0('<span class="gl-tip" data-tip="', why, '">', txt, '</span>')
}

## 占位（铁律：缺数据必须点名文件、编号与受影响输出）
ph <- function(file, sql, hit) {
  knitr::kable(data.frame(状态="⬜ 待数据", 所待文件=file, `SQL 编号`=sql,
                          受影响输出=hit, check.names = FALSE), format="html")
}
pct <- function(x, d=1) paste0(formatC(100*x, format="f", digits=d), "%")
amt <- function(x) formatC(x, format="f", digits=0, big.mark=",")
## ★ 通用首绘自愈闸（2026-08-10 十四轮）
##   plotly 首绘若逢容器零宽（`html-fill-item` 于非 fill 父层）或中文字体未就位，
##   即按错误度量定版面，须待人手拖动触发 relayout 方归位。此闸以「字体就绪 ·
##   容器尺寸变化 · 首次进入视口 · window load」四处事件代替人手，自动重绘；
##   尺寸记忆防抖，同尺寸不重绘，故无递归。
HEAL_JS <- "function(el, x) {
  var lw = 0, lh = 0, t = null;
  function sync() {
    if (typeof Plotly === 'undefined') { return; }
    var r = el.getBoundingClientRect();
    if (r.width < 1) { return; }
    if (Math.abs(r.width - lw) < 1 && Math.abs(r.height - lh) < 1) { return; }
    lw = r.width; lh = r.height;
    try { Plotly.Plots.resize(el); } catch (e) {}
  }
  function kick()  { if (t) { clearTimeout(t); } t = setTimeout(sync, 80); }
  function force() { lw = 0; lh = 0; kick(); }
  setTimeout(force, 0); setTimeout(force, 350); setTimeout(force, 1500);
  if (document.fonts && document.fonts.ready) { document.fonts.ready.then(force); }
  window.addEventListener('load', force);
  if (window.ResizeObserver) { new ResizeObserver(kick).observe(el); }
  if (window.IntersectionObserver) {
    new IntersectionObserver(function(es) {
      es.forEach(function(e) { if (e.isIntersecting) { force(); } });
    }).observe(el);
  }
}"
plt <- function(p) {
  p <- plotly::layout(p, paper_bgcolor="rgba(0,0,0,0)",
        plot_bgcolor="rgba(0,0,0,0)", font=list(color=PAL$fg),
        hoverlabel=HOVER)
  p <- plotly::config(p, responsive = TRUE)
  if (isTRUE(HAS$hw)) p <- htmlwidgets::onRender(p, HEAL_JS)
  p
}
## ★★ 编码出口闸 u8()（2026-08-09 四次斧正 · 根因已锁定）
##   根因：**R 的符号表不支持 UTF-8**。`P17$流水贡献` 与 `c(在桌洗码量=1)` 里的中文是
##   R *symbol*，在 Windows 中文 locale 下一律以 native（GBK/CP936）字节存入符号表；
##   `names()` 取出的字符串遂带 native 字节而非 UTF-8。R 内部自洽（故计算与维度自检全对），
##   但交给 plotly 时 jsonlite 按 UTF-8 序列化，非法字节被丢弃——于是
##   「在桌洗码量」→「在桌」、「对打渗透率」→「率」，字符自**中间**消失，
##   这正是三轮布局调整皆无效之由：病不在版面，在编码。
##   斧正：凡由符号表来的字符串（列名、维名、因子水平），出口前一律过 u8()；
##   已是合法 UTF-8 者原样放行，故在 UTF-8 环境下无副作用。
u8 <- function(x) {
  x <- as.character(x)
  if (!length(x)) return(x)
  need <- !is.na(x) & !validUTF8(x)
  if (any(need)) {
    for (fr in c("", "GB18030", "GBK", "CP936", "latin1")) {
      y <- suppressWarnings(iconv(x[need], from = fr, to = "UTF-8"))
      if (!any(is.na(y))) { x[need] <- y; break }
    }
    x[is.na(x)] <- "?"
  }
  enc2utf8(x)
}
## 表格出口同闸：列名与字符列一并过 u8（kable 亦经 pandoc，native 字节同样会坏）
u8df <- function(d) {
  if (!is.data.frame(d)) return(d)
  names(d) <- u8(names(d))
  for (cc in which(vapply(d, is.character, TRUE))) d[[cc]] <- u8(d[[cc]])
  for (cc in which(vapply(d, is.factor, TRUE))) levels(d[[cc]]) <- u8(levels(d[[cc]]))
  d
}

## ★★ 雷达图：弃 plotly 极坐标，改 ECharts 重铸（2026-08-10 十四轮·续二）
##   病史四阶（皆经先生实测否决）：
##     一、角向刻度标签被 plotly 内部 clip-path 裁剪——加边距、收极坐标域皆无效；
##     二、改 paper 坐标手绘 annotations——文字仍见残缺；
##     三、锁定 R 符号表编码，立字面量轴名向量与 u8() 出口闸——轴名在 R 内已完整
##         （渲染成品 JSON 实证十条齐全、坐标合规），图上仍须转动方现；
##     四、按实测像素重算落点并挂四处事件自动复算——**仍须转动方现**。
##   四阶尽属 plotly 极坐标 annotations 层之内的腾挪，病灶既不在数据亦不在编码，
##   继续在同一层修补已属徒劳，故**整层更换**：
##   ECharts 的轴名（`radar.axisName`）是雷达组件自身的构成部分，由其布局引擎
##   在 `setOption` 时按容器实测尺寸一次算定，不经任何 paper 坐标换算；
##   且本实现**容器零宽即不初始化**（`boot()` 守卫），从根上杜绝按错误画幅定版面。
##   保留的既有成果：字面量轴名向量（P17_LBL 等）、u8() 编码出口闸、
##   radar_txt() 的单行轴名与赏罚标记、控制台轴名诊断、待表置零成法——一字未动。

## 轴名装饰（沿用第九至十二轮成法：单行、半角中点、缺名点名、待表标注）
radar_txt <- function(labels, dirs = NULL, pend = NULL) {
  labels <- u8(labels)   # ★ 符号表来的维名，出口前先还原 UTF-8
  lb <- trimws(as.character(labels))
  bad <- which(!nzchar(lb) | is.na(lb))
  if (length(bad)) lb[bad] <- paste0("⚠维度名缺失#", bad)
  if (!is.null(dirs)) lb <- paste0(lb, " ", ifelse(dirs > 0, "赏", "罚"))
  if (!is.null(pend)) lb[pend] <- paste0(trimws(labels)[pend], " 待表零")
  lb
}

## ECharts 运行库：优先取 echarts4r 内附之本地档（经 htmlDependency 注册，
##   配合 YAML 的 embed-resources 内联入档，离线可看）；未装则退守 CDN 并点名。
er_dep <- function() {
  d <- if (isTRUE(HAS$ec)) system.file("htmlwidgets", package = "echarts4r") else ""
  if (!nzchar(d) || !dir.exists(d)) return(NULL)
  h <- list.files(d, pattern = "^echarts\\.min\\.js$", recursive = TRUE, full.names = TRUE)
  if (!length(h)) h <- list.files(d, pattern = "^echarts\\.js$", recursive = TRUE, full.names = TRUE)
  if (!length(h)) return(NULL)
  f <- h[which.max(file.size(h))]
  message(sprintf("✅ ECharts 取自 echarts4r 本地档（%.1f MB）：%s",
                  file.size(f) / 1048576, basename(f)))
  htmltools::htmlDependency("echarts", "5", src = c(file = dirname(f)),
                            script = basename(f), all_files = FALSE)
}

## 单图 id（同一份档内四图互不相犯）
er_id <- local({ i <- 0L; function(p) { i <<- i + 1L; sprintf("er-radar-%s-%d", p, i) } })

## ── ECharts 雷达图 ───────────────────────────────────────────────────────
##  labels 轴名字面量；dirs 赏罚方向（>0 赏、<0 罚、0 中性）；pend 待表轴序号；
##  series 具名数值表（每元素长度须等于 labels）；cols 对应线色；note 悬停口径说明。
er_radar <- function(tag, title, labels, series, cols,
                     dirs = NULL, pend = NULL, note = "", height = 620) {
  txt <- radar_txt(labels, dirs, pend)
  n <- length(txt)
  ## 诊断（先生令「以实测为凭」）：把 R 实际持有的轴名逐条打进控制台
  message(sprintf("🧭 雷达轴名[%s] %d 条：%s", tag, n, paste(txt, collapse = " ｜ ")))
  J <- function(x) as.character(jsonlite::toJSON(x, auto_unbox = TRUE,
                                                 digits = 4, na = "null"))
  ind <- J(lapply(seq_len(n), function(i) list(name = txt[i], max = 100)))
  dat <- J(lapply(seq_along(series), function(i) {
    v <- as.numeric(series[[i]])
    v[!is.finite(v)] <- 0          # 防空白：某维全 NA 亦画轴（置 0），不留空缺
    list(name = names(series)[i], value = round(v, 2),
         lineStyle = list(color = cols[i], width = 2),
         itemStyle = list(color = cols[i]),
         areaStyle = list(color = cols[i], opacity = 0.13))
  }))
  id <- er_id(tag)
  paste0(
'<div class="er-radar" id="', id, '" style="width:100%;height:', height, 'px;"></div>\n',
'<script>\n',
'(function(){\n',
'  var IND = ', ind, ';\n',
'  var NMS = ', J(txt), ';\n',
'  var DAT = ', dat, ';\n',
'  var LEG = ', J(names(series)), ';\n',
'  var TITLE = ', J(title), ';\n',
'  var NOTE  = ', J(note), ';\n',
'  var OPT = {\n',
'    backgroundColor: "transparent",\n',
'    title: {text: TITLE, left: "center", top: 2,\n',
'            textStyle: {color: "', PAL$fg, '", fontSize: 13, fontWeight: "normal"}},\n',
'    tooltip: {trigger: "item", confine: true,\n',
'      backgroundColor: "rgba(5,13,26,.96)", borderColor: "', PAL$ac, '",\n',
'      textStyle: {color: "', PAL$fg, '", fontSize: 12},\n',
'      formatter: function(p){\n',
'        var v = (p && p.value) ? p.value : [];\n',
'        var s = "<b>" + p.name + "</b><br/>";\n',
'        for (var i = 0; i < NMS.length; i++) {\n',
'          s += NMS[i] + "：" + Math.round(v[i] || 0) + " 分<br/>";\n',
'        }\n',
'        return s + "<span style=\\"opacity:.72\\">" + NOTE + "</span>";\n',
'      }},\n',
'    legend: {bottom: 2, itemGap: 16, data: LEG,\n',
'             textStyle: {color: "', PAL$fg, '", fontSize: 11}},\n',
'    radar: {center: ["50%", "52%"], radius: "58%", startAngle: 90,\n',
'      indicator: IND,\n',
'      axisName: {fontSize: 12, padding: [3, 5],\n',
'        formatter: function(nm){\n',
'          if (/待表零$/.test(nm)) { return "{pend|" + nm + "}"; }\n',
'          if (/罚$/.test(nm))     { return "{bad|"  + nm + "}"; }\n',
'          if (/赏$/.test(nm))     { return "{good|" + nm + "}"; }\n',
'          return "{neu|" + nm + "}";\n',
'        },\n',
'        rich: {good: {color: "', PAL$good, '", fontSize: 12},\n',
'               bad:  {color: "', PAL$bad,  '", fontSize: 12},\n',
'               pend: {color: "', PAL$warn, '", fontSize: 12},\n',
'               neu:  {color: "', PAL$fg,   '", fontSize: 12}}},\n',
'      splitLine: {lineStyle: {color: "#1e3a52"}},\n',
'      axisLine:  {lineStyle: {color: "#1e3a52"}},\n',
'      splitArea: {areaStyle: {color: ["rgba(10,25,45,.55)", "rgba(10,25,45,.30)"]}}},\n',
'    series: [{type: "radar", symbolSize: 4, data: DAT}]\n',
'  };\n',
'  var el = document.getElementById("', id, '"), chart = null;\n',
'  function boot(){\n',
'    if (!window.echarts || !el) { return false; }\n',
'    if (!(el.clientWidth > 1)) { return false; }   /* ★ 容器零宽即不初始化 */\n',
'    if (!chart) { chart = echarts.init(el); chart.setOption(OPT); }\n',
'    return true;\n',
'  }\n',
'  function fit(){ if (chart) { chart.resize(); } else { boot(); } }\n',
'  if (!boot()) {\n',
'    var k = 0, iv = setInterval(function(){\n',
'      if (boot() || ++k > 200) {\n',
'        clearInterval(iv);\n',
'        if (!chart && el) {\n',
'          el.innerHTML = "<p style=\\"color:', PAL$bad, ';text-align:center;padding:2em\\">'
, '⬜ ECharts 未能载入（所待：R 包 echarts4r，或联网取用 CDN）；受影响输出：本雷达图</p>";\n',
'        }\n',
'      }\n',
'    }, 100);\n',
'  }\n',
'  if (document.fonts && document.fonts.ready) { document.fonts.ready.then(fit); }\n',
'  window.addEventListener("resize", fit);\n',
'  if (window.ResizeObserver) { new ResizeObserver(fit).observe(el); }\n',
'  if (window.IntersectionObserver) {\n',
'    new IntersectionObserver(function(es){\n',
'      es.forEach(function(e){ if (e.isIntersecting) { fit(); } });\n',
'    }).observe(el);\n',
'  }\n',
'})();\n',
'</script>\n')
}
```

```{r}
#| label: echarts-lib
#| echo: false
## ECharts 运行库装载：本地档优先（自足、离线可看），未装 echarts4r 即退守 CDN 并点名。
if (isTRUE(HAS$ec) && !is.null(.ecdep <- er_dep())) {
  htmltools::attachDependencies(htmltools::tagList(), list(.ecdep))
} else {
  message(paste0("⚠️ 未装 echarts4r（所待：install.packages(\"echarts4r\")；",
                 "受影响输出：玩家／荷官／代理／风控专员四张雷达图）——",
                 "改由 CDN 载入，须联网方能显示"))
  knitr::asis_output(paste0(
    "<script src=\"https://cdn.jsdelivr.net/npm/echarts@5.5.1/dist/echarts.min.js\"",
    "></script>"))
}
```


```{r}
#| label: glossary
#| echo: false
#| results: asis
## ★ 悬停机制（自主方案移植）：凡统计指标、阈值、结果口径，一律建词条；
##   渲染后由 JS 在正文、标题、表题、表头中自动加注虚下划线，鼠标停留即出释义。
GLOSSARY <- tibble::tribble(
  ~术语, ~类别, ~定义, ~`在本方案的用途`,
  "MASE","预测评估","平均绝对缩放误差：预测误差除以「朴素外推」的同期误差。等于 1 即与朴素外推打平，小于 1 即更准，大于 1 即不如朴素。","**时间序列预测误差**的唯一刻度（Hyndman & Koehler 2006）——不用裸 MAE，因金额量级悬殊时裸 MAE 无从横比。须知 MASE **不适用于分类、生存与经济评估**：分类看 PR-AUC／Precision@K／Lift／校准，生存看 C-index 与时依 AUC，经济看增量 GGR／NGR 与 ROI（先生审计定规）",
  "朴素外推","预测评估","以训练窗日均值乘以测试窗天数作为预测，不用任何模型。","MASE 的分母基准；任何模型若打不过它，就不值得上线",
  "PU 校准分类","风险建模","正例—未标注学习：只有少量确认的正例（金标准），其余一律视为「未标注」而非负例；先拟合 P(已标注|x)，再以留出正例的平均得分校准回 P(风险|x)。","玩家风险概率维的算法（Elkan & Noto 2008）——本平台只有 1,307 人确认有问题，把其余 12 万人当好人训练必然失真",
  "Sortino 下行比","风险建模","平均收益除以下行标准差（只计亏损那一侧的波动）。","稳定盈利维的判据（Sortino & van der Meer 1991）——技术型玩家的特征是「赢得稳」，不是「赢得多」，普通标准差会把大赢大输者误判为高风险",
  "经验贝叶斯收缩","风险建模","以全体样本估计一个先验分布，再把每个个体的观测比例向该先验拉近；样本越小拉得越多。","荷官高偏离占比的算法（Beta-Binomial）——只发了 30 局的荷官若碰巧撞上 1 次异常，原始占比即 3.3%，收缩后回归合理区间，免得小样本被错杀",
  "分位归一","刻度","把原始数值换成它在全体中的百分位排名（0–100）。","一切能力值的公共刻度——投注金额是重尾分布，直接取均值会被少数巨额客整体带偏",
  "净化滚动回测","回测纪律","训练窗与测试窗之间留出「禁运期」，阈值与模型只在训练窗内确定，测试窗只用于结账，窗口逐步向前滑动。","本报告回测的唯一形式（López de Prado 2018）——不留禁运期，训练与测试会因跨窗订单而互相污染，回测结果虚高",
  "禁运期","回测纪律","训练窗结束到测试窗开始之间刻意空出的天数（本报告为 7 日）。","阻断跨窗结算与延迟信息的泄漏通道",
  "金标准","评估基准","被独立确认确有问题的会员名单：全窗完全反向对打成员 ∪ 人工風險單。","金标准命中率与 Lift 的裁判。它覆盖不全（部分对打、未标注、新型手法者不在内），故一切金标准命中率一律读作下界，须与经济命中率、赢额覆盖率并读",
  "金标准命中率（下界）","评估指标","被点名者当中确属金标准（完美对打 ∪ 人工風險單，全窗仅 1,307 人）的比例。","**绝不可读作准确度**——金标准覆盖不全，部分对打、未标注、新型手法者被点名亦记误伤；本报告规定它永远与基率、Lift、经济命中率三者同现",
  "经济命中率","评估指标","名单成员在测试窗实际净赢平台者的占比。","罚侧的真尺：不依赖金标准覆盖——风控要拦的是钱，不是拦「有没有被人工标注过」",
  "赢额覆盖率","评估指标","名单在测试窗赢走的钱 ÷ 全平台被赢走的钱。","回答「这份名单圈住了多少钱」；除以名单人数占比即金额集中度",
  "金额集中度","评估指标","赢额覆盖率 ÷ 名单人数占比。","名单聚焦程度的倍数读法——净增益为正的直接来源",
  "金标准召回","评估指标","名单圈住的金标准人数 ÷ 在册金标准人数。","低是刻意的：名单只取前 0.1%，罚侧宁严勿滥；要提召回只需放宽档位，代价写在净增益里",
  "Lift","评估指标","金标准命中率除以基率——名单比随机抽人准多少倍。","金标准命中率的绝对值受覆盖不全拖累，Lift 才公允；本窗实测约 9~11 倍，即同样人力去查命中效率差近十倍",
  "基率","评估指标","本折在册会员中金标准所占比例（实测约 0.18%）。","Lift 的分母；也是判断「命中率 1.7% 算好还是算差」的唯一参照系——离开基率谈命中率必然误读",
  "净增益","经济结账","0.60 × 追回的不当得利 − 0.15 × 误伤客户的贡献 × 误伤比例。","罚侧的净经济效果；两个系数为外生常数，非本窗拟合所得",
  "回收率 0.60","外生常数","每 1 元被判定为不当得利，预计实际能追回 0.60 元。","净增益公式的第一项系数；来自业务侧既定口径，不随窗口变动",
  "流失系数 0.15","外生常数","每误伤 1 元好客的贡献，预计带来 0.15 元的后续流失损失。","净增益公式的惩罚项系数；确保模型不会靠「宁可错杀」刷高账面收益",
  "自助法区间","统计推断","对折级结果反复有放回重抽样，得到均值的分布，取其分位数作为区间。","年化外推的不确定性区间；因折级序列自相关，本报告一律改用 **moving-block 自助法**（Künsch 1989）而非 iid 重抽样——折数只有个位数，点估计必须配区间，且区间不可偏窄",
  "全池盈利","结账口径","测试窗内平台从全体会员赚到的钱，等于会员净输额合计（GGR 口径）。","盈利增幅的分母；营业额是流水，盈利才是结账口径",
  "盈利增幅","结账口径","本方案净增益除以同期全池盈利。","回答「在给定情景参数下潜在增利几个百分点」——**潜在**二字不可省：真实增量须经随机对照实验证实",
  "洗码量","金额正名","有效投注额，即计入退水与占成结算的投注部分。","价值维与赏侧上限的计算基数；不等于流水",
  "GGR","金额正名","赌场毛利：会员净输额的合计。","经济账的核心口径；庄家毛利率 m 的分子",
  "庄家毛利率 m","经济账","GGR 除以洗码量。","赏侧天花板的起点——赏出去的钱都得从这里出",
  "退水率 ρ","经济账","退水支出除以洗码量。","已配置成本，须从赏侧天花板中先行扣除",
  "退水优化净额","经济账","省下的退水 − 因降返水而流失的流水×毛利率，即 SavedRebate − LostGGR。","**不可只记省下的退水**（先生审计指正）：降返水必然带来流水弹性反应，未扣流失即高估增利。本报告未取到该弹性，故退水优化一律不入已证实增利，列于经济层待算项",
  "占成率 κ","经济账","代理占成支出除以洗码量。","本包实测异常（609 个分层全部高于该层 GGR，合计约 2.5 倍），核清前赏预算不得新增",
  "赏侧天花板","阈值上限","γ* = m − ρ − κ，赏侧发放不得越过的洗码量百分点。","任何礼遇加码的硬上限；越线即赏穿成本",
  "超额梯度","赏罚幅度","赏罚金额与「能力值超过阈值的差距」成正比，而非不加区分地统一处置固定额。","本报告赏罚幅度的统一形式——超得越多罚得越重，差一点点的人不至于同罪",
  "网段熵","代理维度","代理线内会员 IP 所属 /24 网段的分布熵；熵越低表示越集中。","代理维「网段集中」的算料——打码农场的形状是少数网段承载大量会员",
  "月留存率","代理维度","相邻两个自然月都活跃的会员数，除以上月活跃会员数，取全窗平均。","代理维的价值项；只看会员数会把「拉一堆人来就消失」的线算成好线",
  "对打渗透","代理维度","该代理线内属于完美对打成员的会员占比。","代理罚侧的触发维；与净贡献分立，高价值线一样可能有对打",
  "完美对打","风险特征","同一局内一庄一闲、方向完全相反的两名会员，全窗反向比例为 1。","金标准的主要来源；也是代理线冻结结算的证据基础",
  "结构演示","呈现纪律","在无实测数据时，以合成数据画出评分骨架，并加满幅红字水印标明不可用于决策。","无实测数据实体的呈现纪律；本版风控专员已换 §S04p 实测直读，此纪律留作后备",
  "主成分分析","军械","PCA：把相关的多个特征旋转成互不相关的少数几个综合轴，先去掉规模共线。","分群前的白化预处理与分群散点图的坐标轴——不白化则距离被规模维绑架",
  "K 均值聚类","军械","反复把每个人分给最近的群中心、再重算中心，直到稳定（k=4）。","把风险行为分成四种典型模式，措施下到群体层",
  "线性自编码","军械","以 PCA 前四主成分重构原始特征，重构误差大即此人罕见（数学上等价于线性 autoencoder）。","玩家「异常度AE」维；实测与对打型金标准正交，故只作新型异常哨兵、不参与罚池判定",
  "重构误差","军械","原始特征与其低维重构之间的均方差。","异常度AE 维的原始量；误差越大越罕见",
  "CVaR","军械","条件在险价值：最差 5% 天的平均亏损（对平台即最差 5% 天平台被赢走的比例均值）。","尾损维（Rockafellar & Uryasev 2000）——量『输起来有多狠』，与均值无关",
  "Cox 比例风险","军械","生存分析主力：以风险比刻画协变量对『还能活多久』的影响，处理删失数据。","会员流失概率的估计器（survival 包守卫参赛），产出流失风险分",
  "生存分析","军械","研究『距离事件发生还有多久』的统计学，天然处理观察期未结束（删失）的个体。","窗口末仍活跃的会员并未流失、只是删失——用普通回归会把他们算错",
  "删失","军械","观察结束时事件尚未发生（窗口末月仍活跃的会员即右删失）。","Cox 模型能正确利用这类样本，这正是不用普通回归的原因",
  "隐马尔可夫模型","军械","假设序列背后有不可见的离散状态在切换，观测由状态生成；以 Viterbi 解码最可能的状态路径。","经营场所日 GGR 的三态解码（depmixS4 守卫参赛，缺包则分位降级并如实注明）",
  "换档","军械","评分不变，只按经营状态调整阈值档位与赏侧节奏。","收割期收紧罚侧、冲刷期打开赏侧——赏罚跟着经营节律走",
  "冠军挑战者","模型治理","现任冠军模型持续与挑战者在同一批净化折上对比，谁折均更优谁上岗。","PU-glm 与 XGBoost 的赛制；冠军判定写在回测结账，装包即自动参赛",
  "综合分（赏−罚）","§17.2 口径","赏侧各维分位均值减去罚侧各维分位均值；正为该赏、负为该罚。","四实体能力值的总排序刻度，口径逐字取自主方案 §17.2——只当排队顺序，措施仍跟维走",
  "流水贡献","玩家维度","剔除对打嫌疑流水后的真实洗码量。","玩家赏侧第一维（K01 剔对打现算）——虚增流水在此维不加分",
  "活跃稳定","玩家维度","出勤天数占在册天数之比。","玩家赏侧维；连续在场者优于偶发大额者",
  "生命周期阶段","玩家维度","首末注单跨度与近期活跃衰减的合成量，区分新客、成熟与流失前兆。","玩家赏侧维；现流失前兆者转入 Cox 挽留通道而非罚侧",
  "对打指数","玩家维度","与固定搭档反向下注的最大占比（§17.2 原式：max opposite_rate）。","玩家罚侧主判据之一，由 C06 对打对就地派生；名单外会员记 0",
  "批量注册嫌疑","玩家维度","1/(1+最小搭档号距)：搭档会员号越相邻嫌疑越大（IP-S8 口径）。","批量开户的形状判据——本平台实测搭档号距中位数仅 32",
  "IP结构风险","玩家维度","所在 IP 单链密度（C01.member_per_chain 会员级最大值）乘以（1＋/24 稀疏段命中）。","玩家罚侧维；按设计表所载料源 C-01/C-08 现算；运营商级 NAT 会推高此维，故只作佐证不单独触发",
  "人工标记史","玩家维度","風險單／劃單累计次数。","玩家罚侧维（§K01b 名单成员资格现算；K01.is_seed 实测全零故弃）；与金标准同源，此处作 0/1 入维",
  "当值时长","荷官维度","全窗在册局数合计。","荷官赏侧维——分层基准：不做分层，榜首永远是上班最少的人",
  "节奏稳定度","荷官维度","1/(1+日局数变异系数)：日强度越平稳分越高。","荷官赏侧维；以日强度离散度为代理量（逐局时长待表），节奏忽快忽慢是操作异常先兆",
  "特定玩家复现率","荷官维度","其桌注额中前五名玩家的合计占比。","荷官罚侧维——同一批人反复出现在同一桌是共谋的形状",
  "風險單密度","荷官维度","人工風險單（種子）会员在其桌的注额占比。","荷官罚侧维；以種子会员注额占比为代理量，待 dailyreport 風險單專列到位即换正式口径",
  "异常对关联","荷官维度","完美对打名单会员占其桌独立客数的比例。","荷官罚侧维——对打客向少数荷官聚集即此维发亮，先查玩家非先罚荷官",
  "真实流水","代理维度","线下会员剔对打后的洗码量合计（K01.validbet×(1−hedge_rate) 归线）。","代理赏侧维；与「线下规模」分立，防拉人头充数",
  "新增会员质量","代理维度","首月晚于全窗首月的新增会员，其首月给平台净贡献的均值。","代理赏侧维——区分「拉人头」与「拉客人」（P_player_month 现算）",
  "单链密度","代理维度","该线会员所踩 IP 的 member_per_chain 最大值（C01）。","代理罚侧维——一条线塞几千号是打码农场的命门",
  "退水消耗比","代理维度","线下退水支出除以线下游戏赢利；分母非正的线按 1 计并在控制台点名。","代理罚侧维——洗码链的命门；比值越高该线越是在吃退水而非养客",
  "登记跨度","风控专员维度","首次登记至最近登记的天数（§17.2 原式由两列派生）。","专员赏侧维——持续在岗贡献，而非一次性突击标注",
  "判定详尽度","风控专员维度","标注备注的平均字数。","专员赏侧维——判定理由是否可复核",
  "待表·置零","呈现纪律","缺数据的维度在雷达上一律以 0 呈现并在轴名注明「待表·置零」。","风控专员四个待表维的呈现方式（§17.2 成法）：无数据即零，绝不合成",
  "能力值轨","回测轨道","以 §17.2 式折内综合分（只用训练窗现算）圈定罚池：罚侧四维（对打率·净赢额·IP切换·稳定赢强度）分位前 0.1% ∪ 净赢额前 0.1%。","本报告回测主轨；与 PU-glm 模型轨、旧规则轨、均值+3σ 对照轨四轨并跑，冠军以折均净增益判定",
  "预算折减 δ_pred","赏罚定标","min(1, 1/盈利MASE折均)：预测胜过朴素外推即足额（δ=1），预测不如朴素即按比例收敛。","先生令「按预测误差定额度」的落地——预测不牢，赏罚就不敢给满；一切幅度公式统一乘此因子",
  "赏罚后盈利比带","结账口径","上界＝罚侧净增益÷全池盈利（赏零发放）；下界＝再扣除赏池按 γ* 天花板足额发放的成本。","真实落点随发放率在带内移动；带体在零线上即最坏组合仍净赚——赏罚的钱由体系自己挣回",
  "发放率","赏罚定标","赏侧实际发放额占天花板（γ*×池内洗码量）的比例。","盈利比带上下界之间的滑动变量；实际档位由运营按月定，报告只保两端",
  "维度ROI","结账口径","某一维高分位组（≥P90）的盈利率相对全体盈利率的差值。","「各领域能力值带来的 ROI」的直接度量：正差在筛盈利、负差在筛风险，赏罚幅度按此账分维定",
  "盈利增长乘数","预测评估","实体组测试窗实际盈利 ÷ 朴素外推。","实体级预测表的核心列：高能力组乘数系统性更高，即能力值在荷官与代理层同样带得动盈利",
  "综合分十分位","刻度","§17.2 式折内综合分（训练窗现算：赏＝洗码量·活跃天数，罚＝对打率·净赢额·IP切换·稳定赢强度）切成十等分组，10 为最优。","预测分层乘数与能力值→ROI 总账的分组刻度；只用训练窗，零未来信息",
  "稳定赢强度","折内罚维","赢日占比 × 在场日数：赢得越稳、在场越久，此维越高。","索提诺稳定性的折内代理（逐折可算）——不补此维，稳定赢家会混进综合分顶层冒充优质客（本窗实测第 10 十分位盈利率为负即其形状）",
  "成本敏感最优阈值","阈值引擎","训练窗内再切「选人窗＋结账窗」，在候选档位网格上以结账窗「0.60×追回 − 0.15×误伤损失」期望净增益最大化选阈（Elkan 2001 × 嵌套时序验证）。","玩家罚阈值的现选准则——以训练窗自身净赢做目标会被极端高额个体主导（实测折均为负），嵌套结账窗才对准「未来的钱」；折间波动即其不确定度",
  "净养账准则","阈值引擎","在候选档位上最大化「池内盈利贡献 − γ*×池内洗码量」，即赏按天花板足额发放的最坏情形下池子仍留给平台的净账。","玩家赏池档位的现选准则——赏池自己养得起自己才配进池",
  "分位自助法区间","阈值引擎","对个体重抽样 2,000 次、每次重算分位数，取其 5% 与 95% 分位为区间。","荷官与代理罚维 P95 阈值的稳定性度量——区间宽即阈值不稳，须并读",
  "阈值差距","赏罚定标","（个体能力值 − 阈值）÷（满分 − 阈值），截断于 [0,1]。","逐员赏罚幅度的统一自变量：金额类幅度＝基准额×差距×δ_pred 并设封顶，过程类幅度以差距百分比定档",
  "经济口径误判率","误判经济学","罚名单成员中，测试窗未净赢平台者的占比。","玩家罚侧误判率的**上界**——对打者盘面常近似打平，未即时赢钱不等于清白；配 Jeffreys 95% 区间呈现",
  "Jeffreys 区间","误判经济学","以 Beta(1/2,1/2) 先验对二项比率求后验分位的小样本置信区间。","误判率的顶级小样本区间（Brown, Cai & DasGupta 2001 推荐）——名单仅数百至数千人，正态近似不可靠",
  "盈亏平衡误判率","误判经济学","min(1, 0.60×名单赢走额 ÷ 0.15×名单输掉额)：实际误判率越过此线，误伤罚项才吞掉追缴收益。","误判率的**阈值**——本窗实测此线常顶格 100%（0.60W 大于 0.15L）：罚只追缴净赢者，即使按最坏口径全员误判仍不亏，误判成本天然有界",
  "零误判反事实","误判经济学","假设名单全对（误伤罚项＝0）时的净增益＝0.60×名单赢走额。","与实际净增益之差即误判的盈利代价；两线累计走势图即其长期账",
  "决策翻转率","误判经济学","个体重抽样 2,000 次重算阈值，个体跌回线下的频率。","荷官与代理无金标准时的误判概率估计——阈值不稳导致误圈的概率；乘 0.15 流失系数即误判代价",
  "最小可检测效应 MDE","实验设计","在给定样本量、显著性水平与检验功效下，实验能被检出的最小真实效应。","灰度实验的可行性前提——本窗实测原始口径每组千余人时 MDE 约与基线同量级，等于检不出任何效应，故必须先做方差削减",
  "CUPED","实验设计","以实验前协变量对结果做线性调整以削减方差（Deng et al. 2013）。","本窗实测削减仅约一成（ρ≈0.33）——赌局随机性主导，历史输赢对未来预测力弱，故不作主力手段",
  "缩尾","实验设计","把超出上下分位（本报告取 1%/99%）的极值截断到该分位值。","本窗实测方差削减约八成——极少数巨额个案贡献绝大部分波动；灰度主指标一律先缩尾",
  "变异系数 CV","实验设计","标准差除以均值，重尾程度的直接读数。","本窗名单成员 14 日平台净赢的 CV 约为 8，即分布极端重尾；CV 越高，实验所需样本量按其平方增长"
)
plain <- function(x) {
  x <- gsub("\\$[^$]*\\$", "〔公式见正文〕", x)
  x <- gsub("\\*\\*([^*]+)\\*\\*", "\\1", x)
  x <- gsub("`([^`]+)`", "\\1", x)
  x <- gsub("[\r\n]+", " ", x)
  trimws(x)
}
esc_js <- function(x) {                   # 仅转义，不改写字面——用于**键**
  x <- gsub("\\\\", "\\\\\\\\", x)
  x <- gsub('"', '\\\\"', x)
  x <- gsub("[\r\n\t]+", " ", x)
  gsub("</", "<\\\\/", x, fixed = TRUE)
}
js_str <- function(x) {                   # 先降级为纯文本、再转义——用于**释义**
  x <- plain(x)
  x <- gsub("\\\\", "\\\\\\\\", x)      # 反斜杠必须最先转，否则后续转义会被二次吞掉
  x <- gsub('"', '\\\\"', x)
  x <- gsub("[\r\n\t]+", " ", x)
  x <- gsub("</", "<\\\\/", x, fixed = TRUE)
  x
}
gj <- paste0("{", paste(sprintf('"%s":"%s"',
  esc_js(GLOSSARY$术语),
  js_str(paste0("【", GLOSSARY$类别, "】", GLOSSARY$定义,
                "　▸ 本方案用途：", GLOSSARY$`在本方案的用途`,
                "　▸ 核验：已核实校对"))),
  collapse = ","), "}")
## 合法性自检：凡落单反斜杠（未成对）即判非法，控制台点名并降级为空字典，
## 宁可无浮层也不让整段脚本因语法错而全灭。
local({
  lone <- gsub("\\\\\\\\", "", gj)          # 先抹去所有**成对**反斜杠
  if (grepl("\\", lone, fixed = TRUE)) {   # 若仍有落单者即判非法
    message("⛔ 术语字典仍含落单反斜杠，浮层脚本将被降级——请核对术语定义中的转义")
    gj <<- "{}"
  }
})
JS_A <- '
<style>
.gl-tip{border-bottom:1px dotted var(--ac,#22d3ee);cursor:help;position:relative;}
/* 浮层不用 ::after 伪元素：伪元素会被祖先容器的
   overflow:hidden / 表格滚动区裁掉（截图里被遮住一半、跨到目录栏就是这个原因）。
   改为**挂在 body 上的单一固定定位浮层**，由 JS 计算位置并夹在视口内，
   任何容器都裁不到它，也不会跨出可视区。 */
.gl-tip{border-bottom:1px dotted var(--ac,#22d3ee);cursor:help;}
#gl-pop{position:fixed;z-index:2147483647;display:none;
  max-width:min(46rem,calc(100vw - 2rem));padding:.7rem .9rem;border-radius:8px;
  font-size:.86rem;line-height:1.6;font-weight:400;text-align:left;
  white-space:normal;word-break:break-word;overflow-wrap:anywhere;
  background:linear-gradient(135deg,rgba(8,36,60,.985),rgba(11,61,58,.985));
  color:#e7fbf3;border:1px solid rgba(34,211,238,.55);
  box-shadow:0 12px 36px rgba(0,0,0,.6);pointer-events:none;}
#gl-pop b{color:#7dd3fc;}
</style>
<script>
(function(){
  const GL = '
JS_B <- ';
  const terms = Object.keys(GL).sort((a,b)=>b.length-a.length);
  /* CODE 已移出跳过名单：字段代号（bet13/gi013/mem003…）几乎都写在行内代码里，
     不放行就等于这批代号永远没有浮层。PRE（代码块）仍然跳过，保住可复制性。 */
  /* ★ 小节标题（H1~H4）、表题（CAPTION）、表头（TH）一律恢复加注：
       术语大量出现在标题与表头，不放行等于这些位置永远无浮层。
       标题锚点挂在 h 标签与 section 上，改动其内文本节点不影响锚点与目录。
       仍跳过 PRE（保代码可复制）、A（不夺链接点击）、脚本样式与表单控件。 */
  const SKIP = new Set(["PRE","SCRIPT","STYLE","TEXTAREA","A",
                        "OPTION","BUTTON","SUMMARY"]);
  /* ★ 就绪时机兜底：若脚本被移动到解析完成之后执行，DOMContentLoaded 已经错过，
     监听它将永远不触发（整页零浮层即由此而来）。此处按 readyState 判断，
     已就绪则立即执行；并在 window load 时补跑一次，覆盖延迟插入的内容。 */
  function ready(fn){
    if(document.readyState === "loading"){
      document.addEventListener("DOMContentLoaded", fn);
    } else { fn(); }
    window.addEventListener("load", function(){ try{ fn(); }catch(e){} });
  }
  let GL_DONE = false;
  ready(function(){
    if(GL_DONE) return; GL_DONE = true;
    /* ★ 浮层与事件监听先装好：加注环节即便在某个节点上出错，
       也不会连累浮层本身失灵。 */
    const scope = document.querySelector("main") || document.body;
    const secs = scope.querySelectorAll("section, div.callout, table");
    const targets = secs.length ? secs : [scope];
    /* 先建浮层，再加注 */
    const pop0 = document.getElementById("gl-pop") || document.createElement("div");
    pop0.id = "gl-pop";
    if(!pop0.parentNode) document.body.appendChild(pop0);
    targets.forEach(function(sec){
      try{
      const walker = document.createTreeWalker(sec, NodeFilter.SHOW_TEXT, {
        acceptNode: function(n){
          let p = n.parentNode;
          while(p && p !== sec){ if(SKIP.has(p.tagName) || (p.classList &&
            p.classList.contains("gl-tip"))) return NodeFilter.FILTER_REJECT; p = p.parentNode; }
          return n.nodeValue.trim() ? NodeFilter.FILTER_ACCEPT : NodeFilter.FILTER_REJECT;
        }});
      const nodes = []; while(walker.nextNode()) nodes.push(walker.currentNode);
      nodes.forEach(function(node){
        /* 加注不得在**字符串上**做 replace：第二个术语的正则会命中
           第一个术语已生成的 data-tip 属性内部 → 把 span 注入到属性值里 →
           页面出现 【项目代号】... 凡与 <span class= 这类残片。
           新版全程走 DOM API：先在原始文本上算出互不重叠的命中区间，
           再用 createTextNode / setAttribute 拼装。属性值由浏览器自行转义，
           结构上不可能再被注入。 */
        const txt = node.nodeValue;
        const hits = [];
        terms.forEach(function(t){
          /* 同一文本节点内命中该词条的**每一处**都加注（不再限于首现） */
          let i = txt.indexOf(t);
          while(i >= 0){ hits.push({t: t, i: i}); i = txt.indexOf(t, i + t.length); }
        });
        if(!hits.length) return;
        hits.sort(function(a,b){ return a.i - b.i || b.t.length - a.t.length; });
        const picked = []; let last = -1;
        hits.forEach(function(h){
          if(h.i >= last){ picked.push(h); last = h.i + h.t.length; }
        });
        if(!picked.length) return;
        const frag = document.createDocumentFragment();
        let pos = 0;
        picked.forEach(function(h){
          if(h.i > pos) frag.appendChild(document.createTextNode(txt.slice(pos, h.i)));
          const sp = document.createElement("span");
          sp.className = "gl-tip";
          sp.setAttribute("data-tip", GL[h.t]);
          sp.textContent = h.t;
          frag.appendChild(sp);
          pos = h.i + h.t.length;
        });
        if(pos < txt.length) frag.appendChild(document.createTextNode(txt.slice(pos)));
        if(node.parentNode) node.parentNode.replaceChild(frag, node);
      });
      }catch(e){ /* 单节容错：某一节出错不影响其余各节与浮层 */ }
    });
    /* ★ 单一 body 级浮层：位置由 JS 计算并四向夹在视口内。
       这样无论术语落在表格滚动区、callout 还是窄栏里，浮层都完整可见。 */
    const pop = pop0;
    function place(t){
      pop.textContent = t.getAttribute("data-tip") || "";
      pop.style.display = "block";
      pop.style.left = "0px"; pop.style.top = "0px";
      const r = t.getBoundingClientRect();
      const w = pop.offsetWidth, h = pop.offsetHeight, M = 10;
      let x = r.left, y = r.bottom + 6;
      if(x + w > window.innerWidth - M) x = window.innerWidth - w - M;   /* 右缘夹紧 */
      if(x < M) x = M;                                                   /* 左缘夹紧 */
      if(y + h > window.innerHeight - M) y = r.top - h - 6;              /* 下缘则上翻 */
      if(y < M) y = M;
      pop.style.left = x + "px"; pop.style.top = y + "px";
    }
    document.body.addEventListener("mouseover", function(ev){
      const t = ev.target;
      if(t && t.classList && t.classList.contains("gl-tip")) place(t);
    }, true);
    /* ★ 所有站外链接（参考文献、DOI、官网）一律新标签打开，
       并补 rel 防止被打开页反向操控本页。 */
    /* ★ 选择器内不再嵌套引号：JS_B 是 R 的单引号字符串，其中的反斜杠转义会被 R 吞掉，
       输出到页面即成 a[href^="http"]——引号提前闭合，**整段脚本语法错**，
       浮层因此全篇失灵。改为取全部 a 标签后在 JS 内判断，杜绝嵌套引号。 */
    Array.prototype.slice.call(document.getElementsByTagName("a")).forEach(function(a){
      if(a.href && a.href.indexOf("http") === 0 && a.host !== window.location.host){
        a.setAttribute("target", "_blank");
        a.setAttribute("rel", "noopener noreferrer");
      }
    });
    document.body.addEventListener("mouseout", function(ev){
      const t = ev.target;
      if(t && t.classList && t.classList.contains("gl-tip")) pop.style.display = "none";
    }, true);
    window.addEventListener("scroll", function(){ pop.style.display = "none"; }, true);
  });
})();
</script>
'
## 术语库注入采用**两段拼接、无占位符**（占位符里的单引号会把 R 字符串提前关掉）：JS_A 以 `const GL = ` 收尾，JS_B 以 `;` 起头，
##   中间直接插 JSON。两段内部一律只用双引号，杜绝同类型引号自相关闭。
## ★ 用 Quarto 规范的 raw-html 围栏包住：裸 raw HTML 块在 Pandoc 里遇空行即终止，
##   边界由启发式决定；显式围栏则边界确定，不会与 knitr 的 cell 包裹互相干扰。
## ★ 源码里**不写**连续三个反引号：编辑器的围栏分词器不认 R 引号，
##   行内出现连续三个反引号会让它从此错位，之后所有 chunk 都拿不到代码透镜。
##   用 strrep() 在运行时拼出来，行为完全一致，编辑器却看不到围栏。
FENCE <- strrep("`", 3L)
cat("\n", FENCE, "{=html}\n", JS_A, gj, JS_B, "\n", FENCE, "\n", sep = "")
```

# 用什么数据：口径与正名 {#sec-data}

```{r}
#| label: load-core
B01 <- read_any("B01_bt_panel")
E02 <- read_any("E02_segment_econ")
K01 <- read_any("K01_risk_feature_matrix")
SEED<- read_any("K01b_seed_manual")
C06 <- read_any("C06_hedge_pairs")
R01 <- read_any("R01_late_shoe")
R03b<- read_any("R03b_player_dealer_daily",
                select = c("bet_date","uid","dealer_id","stake_amount",
                           "net_pnl","n_rounds_eff","z_score"))
IPL <- read_any("I_ip_player")
## 四实体 score 导出件一律尝试装载（先生令）：在包内即直读、缺席即由包内表复算——灵活搭配
S01 <- read_any("S01_player_score",
                must = c("流水贡献","游戏输赢贡献","活跃稳定","投注产品结构熵",
                         "索提诺稳定性","生命周期阶段","人工标记史"))
S02 <- read_any("S02_dealer_score")
S03 <- read_any("S03_agent_score")
S04 <- read_any("S04_analyst_score",
                must = c("标注产量","覆盖IP广度","判定详尽度","首次登记","最近登记"))
C01 <- read_any("C01_ip_chain")
C08s<- read_any("C08_subnet_sparse")
DX5 <- read_any("DX05_product_panorama")
WIN <- if (!is.null(B01)) list(a=min(B01$bet_date), b=max(B01$bet_date),
                               n=length(unique(B01$bet_date))) else NULL
gc2(); mem("全表装载毕")
```

```{r}
#| label: tbl-data
#| results: asis
if (is.null(B01)) { ph("数据库/B01_bt_panel.csv","§B01","全篇一切统计") } else {
inv <- data.frame(check.names = FALSE,
  数据表 = c("B01_bt_panel","E02_segment_econ","K01_risk_feature_matrix",
             "K01b_seed_manual","C06_hedge_pairs","R01_late_shoe",
             "R03b_player_dealer_daily","I_ip_player","DX05_product_panorama",
             "S01_player_score","S02_dealer_score","S03_agent_score",
             "S04_analyst_score","C01_ip_chain","C08_subnet_sparse"),
  `SQL 编号` = c("§B01","§E02c","§K01","§K01b","§C06fix","§R01","§R03b","C-00","DX-05",
                 "S-01ex","S-02ex","S-03ex","§S04p","C-01","AX-A5"),
  行业正名 = c("会员×营业日投注面板（回测底座）","客户分层经济账（洗码量·GGR·退水·占成）",
           "会员风险特征矩阵（对打率·夜场占比·退水依赖等）","人工風險單种子（金标准 125 人）",
           "对打对（同局一庄一闲，洗码套利判据）","晚下注画像（靴位·注额斜率）",
           "玩家×荷官×日关联（含按产品基准的 Z 偏离）","玩家×IP×三级代理线（代理归因底座）",
           "投注产品全景（庄闲和·抽水率）",
           "玩家 §17.2 能力值导出件（在包即直读七维）",
           "荷官 §17.2 能力值导出件（在包即直读八维）",
           "代理 §17.2 能力值导出件（在包即直读七维）",
           "风控专员 §17.2 能力值导出件（alert_ip_setting 实测）",
           "IP 单链密度（member_per_chain）","/24 稀疏网段名单（IP结构风险的命中面）"),
  实测规模 = c(
    sprintf("%s 行 · %s 名会员 · %s~%s（%d 个营业日）",
            amt(nrow(B01)), amt(length(unique(B01$member_id))), WIN$a, WIN$b, WIN$n),
    if (!is.null(E02)) sprintf("%d 个分层 · GGR %s", nrow(E02), amt(sum(E02$ggr))) else "⬜",
    if (!is.null(K01)) sprintf("%s 名活跃会员", amt(nrow(K01))) else "⬜",
    if (!is.null(SEED)) sprintf("%d 人", nrow(SEED)) else "⬜",
    if (!is.null(C06)) sprintf("%d 对，其中完全反向 %d 对", nrow(C06), sum(C06$opposite_rate==1)) else "⬜",
    if (!is.null(R01)) sprintf("%s 名晚下注者", amt(nrow(R01))) else "⬜",
    if (!is.null(R03b)) sprintf("%s 行日粒度关联", amt(nrow(R03b))) else "⬜",
    if (!is.null(IPL)) sprintf("%s 行（玩家×IP）", amt(nrow(IPL))) else "⬜",
    if (!is.null(DX5)) sprintf("%d 个产品口径", nrow(DX5)) else "⬜",
    if (!is.null(S01)) sprintf("%s 名会员", amt(nrow(S01))) else "⬜ 所待：数据库/S01_player_score.csv（S-01ex）→ 现由 K01×B01×C06×C01×C08 复算",
    if (!is.null(S02)) sprintf("%s 位荷官", amt(nrow(S02))) else "⬜ 所待：数据库/S02_dealer_score.csv（S-02ex）→ 现由 R03b 复算",
    if (!is.null(S03)) sprintf("%s 条线", amt(nrow(S03))) else "⬜ 所待：数据库/S03_agent_score.csv（S-03ex）→ 现由 I×K01×C01×C06×P 复算",
    if (!is.null(S04)) sprintf("%d 名专员", nrow(S04)) else "⬜ 所待：数据库/S04_analyst_score.csv（§S04p）",
    if (!is.null(C01)) sprintf("%s 个 IP", amt(nrow(C01))) else "⬜",
    if (!is.null(C08s)) sprintf("%s 个稀疏网段", amt(nrow(C08s))) else "⬜"))
kb(inv, "本报告所用数据表清点｜解释：逐表列出 SQL 编号、行业正名与本次渲染实测规模　▸ 本方案用途：一切数字的出处在此登记，凡挂不上编号的数字不写进报告")
}
```
**读法**：本表是全篇数字的**料源清单**——每行一张表，注明行业正名、SQL 编号与实测规模。
凡状态列显示「⬜ 待数据」者，即该表未到、其所支撑的输出在正文中一律如实置零或点名缺席，
**绝不以合成数据顶替**。四份 §17.2 能力值导出件（S-01ex～§S04p）采**灵活搭配**：
在包即直读为准，缺席即由包内基础表按同一字典复算，两条路都走得通。


**维度骨架**：会员 × IP（/24 网段）× 三级代理线 × 荷官 × 桌台 × 靴 × 把 × 营业日。
两条正名须先立住：**洗码量**＝有效投注（`validbet`），不是流水；
**GGR**＝赌场毛利（客人game_pnl 取负号汇总），不是营业额。
风控专员评分已由 **§S04p 实测导出件**（`S04_analyst_score.csv`，6 名专员）落地六实测维（四赏＋罚侧两维：理由空白率、标注停滞度）；命中率、复核时效、复核一致性、误标率四维仍待风控处置日志与申诉记录两表，雷达上以「待表·置零」呈现、绝不合成。

```{r}
#| label: fig-econ
#| fig-height: 5
if (!is.null(E02) && HAS$plotly) {
  e <- E02[order(-E02$validbet), ][1:12, ]
  e$分层 <- factor(e$segment, levels = rev(e$segment))
  p <- plotly::plot_ly(e, y = ~分层, x = ~validbet, type = "bar",
        orientation = "h", name = "洗码量",
        marker = list(color = PAL$ac),
        hovertemplate = paste0("%{y}<br>洗码量 %{x:,.0f}<br>",
          "GGR ", sapply(e$ggr, amt), "<br>占成 ", sapply(e$commission, amt),
          "<br>会员 ", sapply(e$n_member, amt), "<extra></extra>")) |>
    plotly::add_trace(x = ~ggr, name = "GGR（赌场毛利）",
        marker = list(color = PAL$good),
        hovertemplate = "%{y}<br>GGR %{x:,.0f}<extra></extra>") |>
    plotly::layout(barmode = "group",
      title = list(text = "客户分层经济账 · 洗码量前 12 层（§E02c 实测）", font=list(size=14)),
      xaxis = list(title = "金额", tickformat = ","), yaxis = list(title = ""))
  plt(p)
}
```
**读法**：横轴是洗码量分层（左为大客），柱高是该层**给平台留下的钱**（GGR 口径）。
一层的柱子高不等于该层「好」——须与其占成、退水一并看：占成率高于该层 GGR 的分层，
洗码量越大，平台越亏。悬停即见该层的洗码量、GGR、退水与占成四项原值；
凡占成 > GGR 者以警色标出——此形态今已查明成因：`dailyreport` 的占成列系**配置百分比的逐日镜像**，非金额（§EX-12），故不可与 GGR 直接相比。真实占成率取自 `agent_dtl.ag012`，详见 @sec-verdict 第 ⑨ 条。


# 评出什么分：模型化能力值，不再用均值凑合 {#sec-score}

本章一律弃用「均值±倍数」的粗算，改用主方案登记过出处的统计模型：
**PU 校准分类**（Elkan & Noto 2008——正例只有金标准 1,307 人、其余未标注，正是 PU 场景）、
**Sortino 下行比**（Sortino & van der Meer 1991——「赢得稳」才是技术型风险，赢得多不是）、
**Beta-Binomial 经验贝叶斯收缩**（荷官小样本占比不被极端值支配，呼应 MacDonald 2001 波动论）、
**分位归一 0–100**（重尾金额之下唯一稳健的公共刻度）。
四实体的**领域能力值一律直接采用主方案 §17.2「互动式雷达图与综合分（Python 计分）」的权威维度字典与口径**——分位归一 0–100，综合分＝赏侧均值−罚侧均值；**四实体维度一律由压缩包内数据表现算**（先生令：禁止使用压缩包以外的数据表）——玩家十维出自 K01×B01×C06×C01×C08（对打指数、批量注册嫌疑按 §17.2 原派生式由 C06 派生，IP结构风险按设计表所载料源 C-01/C-08 现算），荷官八维出自 R03b，代理七维出自 I×K01×C01×C06×P；风控专员六实测维（四赏＋两罚）出自先生亲交并置于 `数据库/` 的 §S04p 导出件（逐维料源见各图悬停）。每一维回答一个独立问题，措施跟维走；综合分只当排队顺序。

```{r}
#| label: score-player
if (!is.null(K01) && !is.null(B01)) {
  num <- function(v) suppressWarnings(as.numeric(v))
  pl <- K01
  for (cc in c("hedge_rate","stake_cv","night_share","rebate_dep","roi_game",
               "side_entropy","validbet","n_ip")) pl[[cc]] <- num(pl[[cc]])
  if (!is.null(R01)) {
    r1 <- R01[, c("uid","late_share")]; r1$late_share <- num(r1$late_share)
    pl <- merge(pl, r1, by.x = "member_id", by.y = "uid", all.x = TRUE)
  } else pl$late_share <- NA_real_
  B01$net_pnl <- num(B01$net_pnl); B01$validbet <- num(B01$validbet)
  agg <- stats::aggregate(cbind(net_pnl = B01$net_pnl) ~ member_id,
                          data = B01, FUN = sum)
  pl <- merge(pl, agg, by = "member_id", all.x = TRUE)
  pl$win_from_house <- pmax(pl$net_pnl, 0)

  ## ── Sortino 下行比（平台视角日收益）：均值 ÷ 下行标准差 ─────────────
  ##    「常年从平台赢钱且回撤极小」= 下行比深负 → T2 技术型判据
  if (HAS$dt) {
    bb <- data.table::as.data.table(B01[, c("member_id","net_pnl","validbet")])
    data.table::set(bb, j = "r", value = -bb$net_pnl / pmax(bb$validbet, 1))
    so <- bb[, .(n = .N, mu = mean(r),
                 dn = stats::sd(r[r < 0])), by = member_id]
    so <- as.data.frame(so)
  } else {
    r_all <- -B01$net_pnl / pmax(B01$validbet, 1)
    so <- data.frame(member_id = names(tapply(r_all, B01$member_id, length)),
                     n  = as.numeric(tapply(r_all, B01$member_id, length)),
                     mu = as.numeric(tapply(r_all, B01$member_id, mean)),
                     dn = as.numeric(tapply(r_all, B01$member_id,
                            function(x) stats::sd(x[x < 0]))))
    so$member_id <- type.convert(so$member_id, as.is = TRUE)
  }
  so$sortino <- ifelse(so$n >= 5 & is.finite(so$dn) & so$dn > 0,
                       so$mu / so$dn, NA_real_)
  pl <- merge(pl, so[, c("member_id","sortino")], by = "member_id", all.x = TRUE)

  ## ── 金标准与 PU 校准分类（Elkan–Noto）────────────────────────────────
  ##    正例＝全窗完美对打成员 ∪ 人工風險單；其余视为未标注而非负例。
  ##    先以 glm 逻辑回归拟合 g(x)=P(已标注|x)，再以留出正例均值 ĉ 校准：
  ##    P(风险|x)=g(x)/ĉ。金标准属外部确认身份（非窗口内结果），不构成泄漏。
  hm <- if (!is.null(C06)) unique(c(C06$m_a[C06$opposite_rate==1],
                                    C06$m_b[C06$opposite_rate==1])) else integer(0)
  sd0 <- if (!is.null(SEED)) unique(SEED$member_id) else integer(0)
  TRUTH <- unique(c(hm, sd0))
  FEAT <- c("hedge_rate","stake_cv","night_share","rebate_dep","roi_game",
            "n_ip","late_share","side_entropy")
  Zm <- pl[, FEAT]
  for (cc in FEAT) {
    v <- Zm[[cc]]; v[!is.finite(v)] <- stats::median(v, na.rm = TRUE)
    s <- stats::sd(v); Zm[[cc]] <- if (is.finite(s) && s > 0) (v - mean(v))/s else 0
  }
  Zm$y <- as.integer(pl$member_id %in% TRUTH)
  fit <- stats::glm(y ~ ., data = Zm, family = stats::binomial())
  gsc <- stats::fitted(fit)
  set.seed(7)
  pos <- which(Zm$y == 1); hold <- sample(pos, max(1, length(pos) %/% 5))
  c_hat <- mean(gsc[hold])
  pl$pu_prob <- pmin(gsc / max(c_hat, 1e-6), 1)

  ## ── 逐维分位（0–100）────────────────────────────────────────────────
  pq <- function(v) { r <- rank(v, na.last = "keep", ties.method = "average")
                      100 * (r - 1) / max(sum(!is.na(v)) - 1, 1) }
  RISK_D <- c(对打率="hedge_rate", 注额波动="stake_cv", 夜场占比="night_share",
              退水依赖="rebate_dep", 稳定盈利="sortino", IP切换="n_ip",
              晚注占比="late_share", 净赢额="win_from_house")
  SC <- data.frame(member_id = pl$member_id)
  for (nm in names(RISK_D)) SC[[nm]] <- pq(pl[[RISK_D[[nm]]]])
  SC$模型风险概率 <- pq(pl$pu_prob)

  ## ── PCA 白化 → K 均值四分群：把风险行为分成几种典型模式 ─────────────
  ##    去掉规模共线后距离才有意义；分群用于「群体级措施」而非个体定罪
  PC <- stats::prcomp(Zm[, FEAT], center = FALSE, scale. = FALSE)
  pl$pc1 <- PC$x[,1]; pl$pc2 <- PC$x[,2]
  set.seed(7)
  km <- stats::kmeans(PC$x[, 1:4], centers = 4, nstart = 5, iter.max = 30)
  pl$分群 <- km$cluster
  ## 线性自编码（＝PCA 前四成分重构）误差：无监督「罕见度」
  rec <- PC$x[, 1:4] %*% t(PC$rotation[, 1:4])
  pl$ae_err <- rowMeans((as.matrix(Zm[, FEAT]) - rec)^2)
  ## CVaR 5%：平台视角日收益的最差 5% 尾均值（需 ≥10 个活跃日）
  if (HAS$dt) {
    bb2 <- data.table::as.data.table(B01[, c("member_id","net_pnl","validbet")])
    data.table::set(bb2, j = "r", value = -bb2$net_pnl / pmax(bb2$validbet, 1))
    cvt <- bb2[, .(nn = .N,
                   cvar = { qq <- stats::quantile(r, .05, na.rm = TRUE)
                            mean(r[r <= qq], na.rm = TRUE) }), by = member_id]
    cvt <- as.data.frame(cvt); cvt$cvar[cvt$nn < 10] <- NA_real_
    pl <- merge(pl, cvt[, c("member_id","cvar")], by = "member_id", all.x = TRUE)
  } else pl$cvar <- NA_real_
  SC$异常度AE <- pq(pl$ae_err)
  SC$尾损CVaR <- pq(-pl$cvar)   # 尾损越深（cvar 越负）分位越高
  SC$价值_洗码量   <- pq(pl$validbet)
  SC$价值_盈利贡献 <- pq(-pl$net_pnl)
  SC$金标准 <- pl$member_id %in% TRUTH
}
```

```{r}
#| label: score-player-17
## ── 玩家 §17.2 权威十维：**全部由压缩包内表现算**（先生令：禁用包外表）──
##    流水贡献/活跃稳定/投注产品结构熵/人工标记史 ← K01；
##    游戏输赢贡献/生命周期阶段/索提诺稳定性 ← B01（索提诺沿上节现算）；
##    对打指数/批量注册嫌疑 ← C06（§17.2 原派生式）；
##    IP结构风险 ← I×C01×C08 稀疏段（设计表所载料源）。
##    分位归一 0–100、综合分＝赏均−罚均，口径逐字同主方案 §17.2。
if (exists("pl") && !is.null(B01)) {
  num <- function(v) suppressWarnings(as.numeric(v))
  P17_SRC <- if (!is.null(S01)) "S-01ex 直读" else "K01×B01 包内复算"
  if (!is.null(S01)) {
    ## 直读支：S-01ex 七维在列（表头契约已在装载时验过），洗码量沿「流水贡献」列
    P17 <- S01
    for (cc in c("流水贡献","游戏输赢贡献","活跃稳定","投注产品结构熵",
                 "索提诺稳定性","生命周期阶段","人工标记史"))
      P17[[cc]] <- num(P17[[cc]])
    P17$member_id <- num(P17$member_id)
    P17$validbet <- if ("流水贡献" %in% names(P17)) P17$流水贡献 else NA_real_
  } else {
  P17 <- pl[, c("member_id","validbet","hedge_rate","side_entropy",
                "n_days","is_seed","sortino")]
  for (cc in c("validbet","hedge_rate","side_entropy","n_days","is_seed"))
    P17[[cc]] <- num(P17[[cc]])
  P17$member_id <- num(P17$member_id)
  ## B01 全窗聚合：游戏口径赢利、首末注单日
  if (HAS$dt) {
    b <- data.table::as.data.table(B01[, c("member_id","bet_date","game_pnl")])
    b[, game_pnl := suppressWarnings(as.numeric(game_pnl))]
    gsp <- as.data.frame(b[, .(gp = sum(game_pnl, na.rm = TRUE),
                               d0 = min(bet_date), d1 = max(bet_date)),
                           by = member_id])
  } else {
    gp0 <- stats::aggregate(cbind(gp = suppressWarnings(as.numeric(B01$game_pnl))) ~
             member_id, data = B01, FUN = function(x) sum(x, na.rm = TRUE),
             na.action = stats::na.pass)
    d0 <- stats::aggregate(cbind(d0 = bet_date) ~ member_id, data = B01, FUN = min)
    d1 <- stats::aggregate(cbind(d1 = bet_date) ~ member_id, data = B01, FUN = max)
    gsp <- Reduce(function(a, b2) merge(a, b2, by = "member_id"), list(gp0, d0, d1))
  }
  gsp$member_id <- num(gsp$member_id)
  P17 <- merge(P17, gsp, by = "member_id", all.x = TRUE)
  d_end <- max(as.Date(B01$bet_date))
  span  <- as.numeric(as.Date(P17$d1) - as.Date(P17$d0)) + 1
  rec   <- as.numeric(d_end - as.Date(P17$d1))
  P17$流水贡献       <- P17$validbet * (1 - pmin(pmax(P17$hedge_rate, 0), 1))
  P17$游戏输赢贡献   <- -P17$gp
  P17$活跃稳定       <- P17$n_days / pmax(span, 1)
  P17$投注产品结构熵 <- P17$side_entropy
  P17$生命周期阶段   <- span * exp(-rec / 14)   # 跨度 × 近期活跃衰减（半衰约 14 日）
  P17$索提诺稳定性   <- P17$sortino
  ## 人工标记史：K01.is_seed 实测全零（导出口径缺陷），改以 §K01b 名单成员资格现算
  ##   （SEED ∩ K01 实测交集 123/125 人）——不留恒常死维
  P17$人工标记史 <- if (!is.null(SEED)) {
    as.numeric(P17$member_id %in% num(SEED$member_id))
  } else P17$is_seed
  }   # ← 直读/复算两支在此合流；以下派生维与归一对两支一体适用
  ## 对打指数 / 批量注册嫌疑 ← C06（§17.2 原式：max opposite_rate；1/(1+最小搭档号距)）
  if (!is.null(C06)) {
    lg <- rbind(data.frame(mid=num(C06$m_a), peer=num(C06$m_b), op=num(C06$opposite_rate)),
                data.frame(mid=num(C06$m_b), peer=num(C06$m_a), op=num(C06$opposite_rate)))
    lg$gap <- abs(lg$mid - lg$peer)
    ag6 <- do.call(rbind, lapply(split(lg, lg$mid), function(g)
      data.frame(mid=g$mid[1], 对打指数=max(g$op, na.rm=TRUE), gap=min(g$gap, na.rm=TRUE))))
    ag6$批量注册嫌疑 <- 1/(1+ag6$gap)
    P17 <- merge(P17, ag6[,c("mid","对打指数","批量注册嫌疑")],
                 by.x="member_id", by.y="mid", all.x=TRUE)
  } else { P17$对打指数 <- NA_real_; P17$批量注册嫌疑 <- NA_real_ }
  P17$对打指数[is.na(P17$对打指数)] <- 0
  P17$批量注册嫌疑[is.na(P17$批量注册嫌疑)] <- 0
  ## IP结构风险 ← 单链密度（C01.member_per_chain 会员级最大值）×（1＋稀疏段命中）
  if (!is.null(IPL) && !is.null(C01)) {
    mm <- merge(IPL[,c("member_id","bet_ip")],
                C01[,c("bet_ip","member_per_chain")], by="bet_ip")
    mm$member_per_chain <- num(mm$member_per_chain)
    dens <- tapply(mm$member_per_chain, mm$member_id, max, na.rm=TRUE)
    dd <- data.frame(member_id=num(names(dens)), 密度=as.numeric(dens))
    dd$命中 <- FALSE
    if (!is.null(C08s)) {
      s24 <- sub("^([0-9]+\\.[0-9]+\\.[0-9]+)\\..*$","\\1", IPL$bet_ip)
      sp  <- sub("^([0-9]+\\.[0-9]+\\.[0-9]+).*$","\\1", C08s$subnet_24)
      hitv<- tapply(s24 %in% sp, IPL$member_id, any)
      hh  <- data.frame(member_id=num(names(hitv)), 命中2=as.logical(hitv))
      dd  <- merge(dd, hh, by="member_id", all.x=TRUE)
      dd$命中 <- !is.na(dd$命中2) & dd$命中2
    }
    dd$IP结构风险 <- dd$密度 * (1 + dd$命中)
    P17 <- merge(P17, dd[,c("member_id","IP结构风险")], by="member_id", all.x=TRUE)
  } else P17$IP结构风险 <- NA_real_
  P17$IP结构风险[is.na(P17$IP结构风险)] <- 0
  ## §17.2 权威字典（五赏五罚；索提诺方向为罚——赢得稳是 T2 技术型特征）
  P17_DIMS <- c(流水贡献=1, 游戏输赢贡献=1, 活跃稳定=1, 投注产品结构熵=1,
                生命周期阶段=1, 索提诺稳定性=-1, 对打指数=-1, 批量注册嫌疑=-1,
                IP结构风险=-1, 人工标记史=-1)
  ## ★ 维度自检（先生令：至少九维；不足即满幅点名，绝不静默出残图）
  ## ★★ 轴名根治（2026-08-09 五次斧正）：先生实测标题与图例（字符串字面量）完整无缺，
  ##    唯独取自 names() 的维名残缺——铁证表明病根在 **R 符号表**：`c(流水贡献=1)` 与
  ##    `P17$流水贡献` 中的中文是 R *symbol*，在 Windows 中文 locale 下经符号表往返即受损，
  ##    字符在 R 内部即已丢失，故任何出口转码（u8）与任何渲染引擎（plotly／ECharts）皆无从补救。
  ##    根治：轴名一律改用**带引号的字符串字面量**向量（parse 时按 UTF-8 保留，不经符号表），
  ##    与维度字典严格同序、同步过滤；符号表只用于取数，绝不用于呈现。
  P17_LBL <- c("流水贡献","游戏输赢贡献","活跃稳定","投注产品结构熵","生命周期阶段",
               "索提诺稳定性","对打指数","批量注册嫌疑","IP结构风险","人工标记史")
  .keep <- names(P17_DIMS) %in% names(P17)
  P17_DIMS <- P17_DIMS[.keep]; P17_LBL <- P17_LBL[.keep]
  if (length(P17_DIMS) < 9) {
    message(sprintf("⛔ 玩家 §17.2 维度自检不过：仅 %d/10 维在列（%s）——缺维即缺列，须查上游",
                    length(P17_DIMS), paste(u8(names(P17_DIMS)), collapse="、")))
  } else message(sprintf("✅ 玩家 §17.2 维度自检：%d/10 维齐，全由压缩包内表现算",
                         length(P17_DIMS)))
  pq17 <- function(v){ r <- rank(v, na.last="keep", ties.method="average")
                       100*(r-1)/max(sum(!is.na(v))-1,1) }
  N17 <- as.data.frame(lapply(names(P17_DIMS), function(d) pq17(P17[[d]])))
  names(N17) <- names(P17_DIMS)
  posD <- names(P17_DIMS)[P17_DIMS>0]; negD <- names(P17_DIMS)[P17_DIMS<0]
  P17$赏 <- rowMeans(N17[posD], na.rm=TRUE)
  P17$罚 <- rowMeans(N17[negD], na.rm=TRUE)
  P17$综合分 <- P17$赏 - P17$罚
}
```

```{r}
#| label: radar-player
#| results: asis
if (exists("P17")) {
  dims <- names(P17_DIMS)          # 取数用（符号表键）
  labs <- if (exists("P17_LBL") && length(P17_LBL) == length(dims)) P17_LBL else u8(dims)
  grp <- list(
    `优质组（赏·综合分≥P95）` = which(P17$综合分 >= stats::quantile(P17$综合分, .95, na.rm=TRUE)),
    `全体均值`                = seq_len(nrow(P17)),
    `高危组（罚·综合分≤P5）`  = which(P17$综合分 <= stats::quantile(P17$综合分, .05, na.rm=TRUE)))
  ser <- lapply(grp, function(ix) sapply(dims, function(d) mean(N17[[d]][ix], na.rm = TRUE)))
  names(ser) <- sprintf("%s（%s 人）", names(grp), amt(vapply(grp, length, 1L)))
  cat(er_radar(
    tag = "玩家", labels = labs, dirs = P17_DIMS, series = ser,
    cols = c(PAL$good, PAL$ac, PAL$bad),
    title = sprintf(
      "玩家 · §17.2 权威十维雷达（维度自检 %d/10 · %s %s 人；五赏五罚 · 分位 0–100）",
      length(dims), if (exists("P17_SRC")) P17_SRC else "包内现算", amt(nrow(P17))),
    note = paste0("分位 0–100；综合分＝赏侧均值−罚侧均值，口径同主方案 §17.2；",
                  "十维全由压缩包内表现算——K01×B01×C06×C01×C08")))
}
```
**读法**：十条轴即玩家的十个独立理由，**轴名末尾标（赏）或（罚）**。三条折线是三组人的
群体均值——绿线（综合分前 5%）、青线（全体）、红线（后 5%）。看法有二：其一看**形状**，
绿线在赏侧鼓、红线在罚侧鼓即分层有效；其二看**单轴**，某人某轴突出即照该轴对应的措施办
（见 @sec-action），绝不用综合分不加区分地统一处置。须知**索提诺稳定性在罚侧**——赢得越稳越可疑，
这是 T2 技术型玩家的指纹，不是「优质客」。
**能力值的数学口径**（四实体同一套，逐字同主方案 §17.2）。设实体 $i$ 在维度 $d$ 的
原始量为 $x_{id}$，则先作**分位归一**（对异常值稳健，量纲互不可比也能同台）：

$$v_{id}=100\cdot\frac{\operatorname{rank}(x_{id})-1}{n_d-1}\in[0,100]$$

再按字典给定的方向 $s_d\in\{+1,-1\}$ 分入赏侧 $D^{+}$ 与罚侧 $D^{-}$，得

$$\text{赏}_i=\frac{1}{|D^{+}|}\sum_{d\in D^{+}}v_{id},\qquad
\text{罚}_i=\frac{1}{|D^{-}|}\sum_{d\in D^{-}}v_{id},\qquad
\text{综合分}_i=\text{赏}_i-\text{罚}_i$$

赏罚幅度不看综合分绝对值，只看**与阈值的差距**
$g_i=\operatorname{clip}\!\big((\text{能力值}_i-\theta)/(100-\theta),\,0,\,1\big)$，
口径见 @sec-amount。对应代码即上一代码块内的 `pq*()`（分位归一）与
`rowMeans(N[pos])−rowMeans(N[neg])`（赏罚合成）两行——**全篇四实体一字不改**。

**玩家十维的原始量 $x_{id}$ 逐维定义**（`S-01ex` 在包即直读，缺席即由压缩包内表现算）：
流水贡献＝`validbet×(1−hedge_rate)`；游戏输赢贡献＝`−Σgame_pnl`；活跃稳定＝`n_days÷在册跨度`；
投注产品结构熵＝`side_entropy`；生命周期阶段＝`跨度×exp(−距末次下注天数÷14)`；
索提诺稳定性＝`日净额均值÷下行标准差`；对打指数＝`max(opposite_rate)`（C06）；
批量注册嫌疑＝`1÷(1+最小搭档号距)`；IP结构风险＝`max(member_per_chain)×(1+稀疏段命中)`；
人工标记史＝`是否在 §K01b 名单`。


```{r}
#| label: fig-cluster
#| fig-height: 5
if (exists("pl") && !is.null(pl$分群) && HAS$plotly) {
  ## 群体画像先算好，悬停即读；散点抽样 2 万免得 HTML 过重
  gp <- lapply(sort(unique(pl$分群)), function(j) {
    ix <- which(pl$分群 == j)
    data.frame(群 = j, 人数 = length(ix),
      对打率均值 = mean(pl$hedge_rate[ix], na.rm = TRUE),
      金标准率 = mean(pl$member_id[ix] %in% TRUTH),
      洗码中位 = stats::median(pl$validbet[ix], na.rm = TRUE),
      群盈亏   = -sum(suppressWarnings(as.numeric(pl$net_pnl[ix])), na.rm = TRUE),
      群洗码   = sum(suppressWarnings(as.numeric(pl$validbet[ix])), na.rm = TRUE)) })
  GP <- do.call(rbind, gp)
  ## 按群体特征命名（顺序即优先级）：对打率最高→对冲活跃群；
  ##   其余中洗码中位最高→高值大客群；再余中人数最多→大众休闲群；末者低频边缘群
  GP$名 <- NA_character_
  i1 <- which.max(GP$对打率均值);            GP$名[i1] <- "对冲活跃群"
  r2 <- setdiff(seq_len(nrow(GP)), i1)
  i2 <- r2[which.max(GP$洗码中位[r2])];      GP$名[i2] <- "高值大客群"
  r3 <- setdiff(r2, i2)
  i3 <- r3[which.max(GP$人数[r3])];          GP$名[i3] <- "大众休闲群"
  GP$名[setdiff(r3, i3)] <- "低频边缘群"
  set.seed(11)
  sm <- sample(seq_len(nrow(pl)), min(20000L, nrow(pl)))
  dd0 <- data.frame(pc1 = pl$pc1[sm], pc2 = pl$pc2[sm], 群 = pl$分群[sm])
  dd0 <- merge(dd0, GP[, c("群","名","人数","对打率均值","金标准率","洗码中位")],
               by = "群")
  cols <- c(PAL$ac, PAL$warn, PAL$bad, PAL$good)
  p <- plotly::plot_ly()
  for (j in sort(unique(dd0$群))) {
    e <- dd0[dd0$群 == j, ]
    p <- plotly::add_trace(p, x = e$pc1, y = e$pc2, type = "scatter",
      mode = "markers", name = sprintf("%s（%s 人）", e$名[1], amt(e$人数[1])),
      marker = list(size = 4, color = cols[j], opacity = .45),
      hovertemplate = paste0(e$名[1],
        "<br>群规模 ", amt(e$人数[1]),
        "<br>群对打率均值 ", pct(e$对打率均值[1], 2),
        "<br>群金标准率 ", pct(e$金标准率[1], 2),
        "<br>群洗码量中位 ", amt(e$洗码中位[1]), "<extra></extra>"))
  }
  p <- plotly::layout(p,
    title = list(text = paste0(
      "玩家风险行为四分群（PCA 白化后 K 均值；散点为 2 万抽样，悬停见群体画像）"),
      font = list(size = 13.5)),
    xaxis = list(title = "第一主成分（去规模共线后的行为轴）"),
    yaxis = list(title = "第二主成分"))
  plt(p)
}
```
**读法**：两轴是主成分（PCA 白化后的前两维），本身无业务含义——**要看的是团块的分离度**，
分得开即行为模式确有差异。四群按特征命名，悬停可见该群的规模、对打率、金标准率与洗码中位。
分群与 §17.2 能力值互为佐证而非替代：**能力值排队、分群定策**——整群调采样率、整群定赏档，
比逐人拍板省力且可审计。


```{r}
#| label: tbl-cluster
#| results: asis
if (exists("GP")) {
  GP2 <- GP[order(-GP$对打率均值),
            c("名","人数","对打率均值","金标准率","洗码中位","群盈亏","群洗码")]
  盈亏合计 <- sum(GP$群盈亏, na.rm = TRUE)
  GP2$`群盈亏（占全池）` <- sprintf("%s（%s）", sapply(GP2$群盈亏, amt),
                                   pct(GP2$群盈亏 / max(盈亏合计, 1)))
  GP2$`群盈亏率` <- pct(GP2$群盈亏 / pmax(GP2$群洗码, 1), 2)
  GP2$群盈亏 <- NULL; GP2$群洗码 <- NULL
  GP2$对打率均值 <- pct(GP2$对打率均值, 2)
  GP2$金标准率   <- pct(GP2$金标准率, 2)
  GP2$洗码中位   <- sapply(GP2$洗码中位, amt)
  act_map <- c(对冲活跃群 = "整群提高核查采样率；群内 PU 前 1% 直接进名单",
               高值大客群 = "赏侧主战场：礼遇与返水档位在此群内按盈利贡献分档",
               大众休闲群 = "维持常规监控；该群适合作对照基准",
               低频边缘群 = "低频不设罚；唤醒营销归市场部，不占风控预算")
  GP2$群体级措施 <- unname(act_map[GP2$名])
  GP2 <- GP2[, c("名","人数","对打率均值","金标准率","洗码中位",
                 "群盈亏（占全池）","群盈亏率","群体级措施")]
  kb(GP2, paste0("四分群画像（含盈亏）与群体级措施",
    "｜解释：PCA 白化后 K 均值聚类（k=4）；命名按群体特征——对打率最高者名对冲活跃群、",
    "洗码中位最高者名高值大客群、人数最多者名大众休闲群，余者低频边缘群；",
    "群盈亏＝该群会员净输额合计（GGR 口径，正数即平台赚），群盈亏率＝群盈亏÷群洗码量",
    "｜本方案用途：措施可以下到群体层——整群调采样率、整群定赏档，比逐人拍板省力且可审计；",
    "盈亏列即各群「养不养家」的直接凭据"))
}
```
**读法**：四行即四群。看两组数：**风险面**（对打率均值、金标准率）与**价值面**（洗码中位、
群盈亏、群盈亏率）。**群盈亏为正即该群给平台留下了钱**，负即该群整体在赢平台的钱；
群盈亏率则把规模效应剔掉，答「每一元洗码量留下几分」。对冲活跃群通常盈亏率异常——
或极高（对打亏在手续费）或转负（技术型在赢），正是罚侧要盯的形状；高值大客群盈亏与
盈亏率双高即赏侧主战场。措施下到群体层，比逐人拍板省力且可审计。


```{r}
#| label: score-dealer
## ── 荷官 §17.2 八维（四赏四罚）：S-02ex 导出件未到，按同一字典由 R03b 就地复算 ──
##    在桌洗码量/客群广度/当值时长/节奏稳定度（赏）；
##    对打局占比/异常对关联/風險單密度/特定玩家复现率（罚）。
##    節奏稳定度以日强度变异系数为代理量（逐局时长待表）；
##    風險單密度以種子会员注额占比为代理量（待 dailyreport 專列）。
if (!is.null(R03b)) {
  num <- function(v) suppressWarnings(as.numeric(v))
  ## ★ 十四轮内存斧正（根因：`as.data.table()` 整表深拷贝）
  ##   `dd <- data.table::as.data.table(R03b)` 默认 `copy = TRUE`，把 991 万 × 7 列
  ##   **逐列深拷贝**一份（字符键三列各约 79 MB、数值四列各约 79 MB，合计约 550 MB），
  ##   而 R03b 原表仍在内存——峰值遂逾 1 GB，`forderv()` 连 39.6 MB 的分组序号向量
  ##   都分配不出而中断。次因：`R03b[[cc]] <- num(...)` 虽只浅复制列指针表，
  ##   但每次仍生成一条 79 MB 的新列，三次叠加抬高瞬时峰值。
  ##   斧正：`setDT()` 就地转换（零拷贝）＋ `set()` 就地改列，`dd` 只作引用而非副本；
  ##   分组键压成整数（字符列 79 MB → 整数列 40 MB，且免 radix 分组的字符缓冲）；
  ##   聚合完毕即释放千万行底表，为后续章节腾出约 470 MB。
  if (HAS$dt) data.table::setDT(R03b)
  for (cc in c("z_score","n_rounds_eff","stake_amount")) {
    if (!cc %in% names(R03b) || is.numeric(R03b[[cc]])) next
    if (HAS$dt) data.table::set(R03b, j = cc, value = num(R03b[[cc]]))
    else R03b[[cc]] <- num(R03b[[cc]])
  }
  hm2 <- if (!is.null(C06)) num(unique(c(C06$m_a[C06$opposite_rate==1],
                                         C06$m_b[C06$opposite_rate==1]))) else numeric(0)
  sd2 <- if (!is.null(SEED)) num(unique(SEED$member_id)) else numeric(0)
  pq2 <- function(v){ r <- rank(v, na.last="keep", ties.method="average")
                      100*(r-1)/max(sum(!is.na(v))-1,1) }
  if (HAS$dt) {
    dd <- R03b                      # ★ 引用，非副本
    if (!is.numeric(dd$uid)) data.table::set(dd, j = "uid", value = num(dd$uid))
    if (!is.numeric(dd$net_pnl))
      data.table::set(dd, j = "net_pnl", value = num(dd$net_pnl))
    ## 分组键压成整数：字符键的 radix 分组既慢又须额外持有字符缓冲；
    ##   聚合毕再由水平表映射回原值，故对外口径一字不变。
    d_lev <- NULL
    if (!is.numeric(dd$dealer_id) && !is.integer(dd$dealer_id)) {
      d_lev <- sort(unique(as.character(dd$dealer_id)))
      data.table::set(dd, j = "dealer_id",
                      value = match(as.character(dd$dealer_id), d_lev))
      gc2()
    }
    if (!is.integer(dd$bet_date)) {
      b_lev <- sort(unique(as.character(dd$bet_date)))
      data.table::set(dd, j = "bet_date",
                      value = match(as.character(dd$bet_date), b_lev))
      rm(b_lev); gc2()
    }
    mem("R03b 就地压缩后")
    dyi  <- dd[, .(rd = sum(n_rounds_eff, na.rm=TRUE)), by=.(dealer_id, bet_date)]
    pace <- dyi[, .(mu = mean(rd), sdv = stats::sd(rd)), by = dealer_id]
    pace[, 节奏稳定度 := ifelse(is.finite(sdv) & mu > 0, 1/(1 + sdv/mu), NA_real_)]
    rm(dyi); gc2()
    pu   <- dd[, .(st = sum(stake_amount, na.rm=TRUE)), by=.(dealer_id, uid)]
    top5 <- pu[order(dealer_id, -st),
               .(特定玩家复现率 = sum(head(st, 5)) / max(sum(st), 1)), by = dealer_id]
    DE <- as.data.frame(dd[, .(
      在桌洗码量 = sum(stake_amount, na.rm=TRUE),
      客群广度   = data.table::uniqueN(uid),
      当值时长   = sum(n_rounds_eff, na.rm=TRUE),
      在场日     = data.table::uniqueN(bet_date),
      対打注额   = sum(stake_amount[uid %in% hm2], na.rm=TRUE),
      対打客数   = data.table::uniqueN(uid[uid %in% hm2]),
      種子注额   = sum(stake_amount[uid %in% sd2], na.rm=TRUE),
      盈利       = -sum(net_pnl, na.rm=TRUE),
      k = sum(z_score >= 4, na.rm=TRUE), n = sum(is.finite(z_score))), by = dealer_id])
    ## 千万行底表使命已尽（下游只用聚合件与 uid×dealer 注额表），即刻释放
    R03B_N <- nrow(dd)
    rm(dd); if (exists("R03b", inherits = FALSE)) rm(R03b)
    gc2(); mem("释放 R03b 后")
    ## 分组键映射回原值——`pu`／`DW` 与 `DE` 同步还原，口径与旧版逐字相同。
    ## 三张 data.table 一律以 `set()` 就地写，免浅拷贝告警与整表复制。
    if (!is.null(d_lev)) {
      DE$dealer_id <- d_lev[DE$dealer_id]
      data.table::set(pace, j = "dealer_id", value = d_lev[pace$dealer_id])
      data.table::set(top5, j = "dealer_id", value = d_lev[top5$dealer_id])
      data.table::set(pu,   j = "dealer_id", value = d_lev[pu$dealer_id])
    }
    data.table::setDF(pu)            # ★ 就地转为 data.frame，不复制
    DW   <- pu          # ★ 留作实体级预测的归属权重底表，免二次千万行聚合
    DE <- merge(DE, as.data.frame(pace[, .(dealer_id, 节奏稳定度)]), by="dealer_id", all.x=TRUE)
    DE <- merge(DE, as.data.frame(top5), by="dealer_id", all.x=TRUE)
    rm(pace, top5); gc2()
    DE$对打局占比 <- DE$対打注额 / pmax(DE$在桌洗码量, 1)
    DE$异常对关联 <- DE$対打客数 / pmax(DE$客群广度, 1)
    DE$風險單密度 <- DE$種子注额 / pmax(DE$在桌洗码量, 1)
    ## Beta-Binomial 经验贝叶斯收缩（沿用）：高偏离占比作辅助佐证维，供下游 dg95
    ph_ <- DE$k / pmax(DE$n, 1)
    m0 <- mean(ph_); v0 <- stats::var(ph_)
    ab <- max(m0 * (1 - m0) / max(v0, 1e-12) - 1, 1e-6)
    aA <- m0 * ab; bB <- (1 - m0) * ab
    DE$高偏离占比EB <- (DE$k + aA) / (DE$n + aA + bB)
    D17_DIMS <- c(在桌洗码量=1, 客群广度=1, 当值时长=1, 节奏稳定度=1,
                  对打局占比=-1, 异常对关联=-1, 風險單密度=-1, 特定玩家复现率=-1)
    ## 轴名字面量（与字典同序；不经符号表，见玩家块注释）
    D17_LBL <- c("在桌洗码量","客群广度","当值时长","节奏稳定度",
                 "对打局占比","异常对关联","風險單密度","特定玩家复现率")
    ## 灵活搭配：S-02ex 在包即以其维值覆盖复算值（先改名后并表＋长度守卫，同代理块成法）
    if (!is.null(S02) && "dealer_id" %in% names(S02)) {
      ov <- intersect(names(D17_DIMS), names(S02))
      if (length(ov)) {
        S2 <- S02[, c("dealer_id", ov), drop = FALSE]
        names(S2)[-1] <- paste0(ov, "_s2")
        for (cc in paste0(ov, "_s2")) S2[[cc]] <- suppressWarnings(as.numeric(S2[[cc]]))
        DE <- merge(DE, S2, by = "dealer_id", all.x = TRUE)
        for (cc in ov) {
          v2 <- DE[[paste0(cc, "_s2")]]
          if (!is.null(v2) && length(v2) == nrow(DE) && cc %in% names(DE)) {
            ok <- which(is.finite(v2))
            if (length(ok)) DE[[cc]][ok] <- as.numeric(v2[ok])
          }
          DE[[paste0(cc, "_s2")]] <- NULL
        }
        message(sprintf("ℹ️ 荷官维度 %s 已由 S-02ex 直读覆盖", paste(u8(ov), collapse="、")))
      }
    }
    ND <- as.data.frame(lapply(names(D17_DIMS), function(d) pq2(DE[[d]])))
    names(ND) <- names(D17_DIMS)
    posD <- names(D17_DIMS)[D17_DIMS>0]; negD <- names(D17_DIMS)[D17_DIMS<0]
    DE$赏 <- rowMeans(ND[posD], na.rm=TRUE)
    DE$罚 <- rowMeans(ND[negD], na.rm=TRUE)
    DE$综合分 <- DE$赏 - DE$罚
    D17 <- DE; ND17 <- ND
    DQ <- data.frame(dealer_id = DE$dealer_id, 关联风险 = pq2(DE$高偏离占比EB))
  } else {
    message("⛔ data.table 缺席：R03b 千万行无法在基 R 内做 §17.2 八维聚合，退守四维旧口径")
    DE <- do.call(rbind, lapply(split(R03b, R03b$dealer_id), function(d)
      data.frame(dealer_id = d$dealer_id[1],
                 局数 = sum(d$n_rounds_eff, na.rm = TRUE),
                 在场日 = length(unique(d$bet_date)),
                 k = sum(d$z_score >= 4, na.rm = TRUE),
                 n = sum(is.finite(d$z_score)))))
    ph_ <- DE$k / pmax(DE$n, 1)
    m0 <- mean(ph_); v0 <- stats::var(ph_)
    ab <- max(m0 * (1 - m0) / max(v0, 1e-12) - 1, 1e-6)
    aA <- m0 * ab; bB <- (1 - m0) * ab
    DE$高偏离占比EB <- (DE$k + aA) / (DE$n + aA + bB)
    DE$日均局数 <- DE$局数 / pmax(DE$在场日, 1)
    DQ <- data.frame(dealer_id = DE$dealer_id)
    DQ$局速 <- pq2(DE$日均局数);   DQ$出勤 <- pq2(DE$在场日)
    DQ$关联风险 <- pq2(DE$高偏离占比EB); DQ$产能 <- pq2(DE$局数)
  }
}
```

```{r}
#| label: radar-dealer
#| results: asis
if (exists("D17")) {
  dims <- names(D17_DIMS)
  labs <- if (exists("D17_LBL") && length(D17_LBL) == length(dims)) D17_LBL else u8(dims)
  grp <- list(
    `优质组（赏·综合分≥P95）` = which(D17$综合分 >= stats::quantile(D17$综合分, .95, na.rm=TRUE)),
    `全体均值`                = seq_len(nrow(D17)),
    `高危组（罚·综合分≤P5）`  = which(D17$综合分 <= stats::quantile(D17$综合分, .05, na.rm=TRUE)))
  ser <- lapply(grp, function(ix) sapply(dims, function(d) mean(ND17[[d]][ix], na.rm = TRUE)))
  names(ser) <- sprintf("%s（%d 位）", names(grp), vapply(grp, length, 1L))
  cat(er_radar(
    tag = "荷官", labels = labs, dirs = D17_DIMS, series = ser,
    cols = c(PAL$good, PAL$ac, PAL$bad),
    title = sprintf("荷官 · §17.2 权威八维雷达（%s %d 位；四赏四罚 · 分位 0–100）",
      if (!is.null(S02)) "S-02ex 覆盖 · R03b 复算" else "R03b 就地复算", nrow(D17)),
    note = paste0("分位 0–100；§17.2 字典由 R03b 就地复算；节奏稳定度＝1/(1+日强度变异系数)，",
                  "風險單密度以種子会员注额占比为代理量；输赢一律不入维——MacDonald 2001")))
} else if (exists("DQ")) {
  dims <- c("局速","出勤","关联风险","产能")
  hiD <- which(DQ$关联风险 >= stats::quantile(DQ$关联风险, .95, na.rm = TRUE))
  mkd <- function(ix) sapply(dims, function(d) mean(DQ[[d]][ix], na.rm = TRUE))
  ser <- list(mkd(hiD), mkd(setdiff(seq_len(nrow(DQ)), hiD)))
  names(ser) <- c(sprintf("关联风险前5%%（EB 收缩后，%d 位）", length(hiD)), "其余荷官均值")
  cat(er_radar(
    tag = "荷官退守", labels = dims, series = ser, cols = c(PAL$bad, PAL$good),
    title = "荷官 · 四维过程雷达（§17.2 八维须 data.table，退守口径）",
    note = "分位 0–100；八维口径须 data.table，此为退守四维"))
}
```
**读法**：八条轴**全是过程项**——荷官的短期输赢是波动（MacDonald 2001），故雷达上没有
「输赢」这条轴，也不该有。绿线鼓在赏侧（在桌洗码量、客群广度、当值时长、节奏稳定度）即
好荷官；红线鼓在罚侧（对打局占比、异常对关联、風險單密度、特定玩家复现率）即须查其**在场时段的
关联玩家**——注意：**先查玩家，非先罚荷官**，罚侧四维只是抽查线索，不是定罪证据。
占比类维度经 EB 收缩，免得小样本荷官被一两局错杀。
另须留意**桌面盈利不可直接读作荷官贡献**（外部审计指正）：限红、客群、时长、桌位、产品皆不同，
高 GGR 可能只是坐在好桌上。故本报告荷官侧的盈利一律改报 **Observed − Expected 残差**
（以其在桌洗码量的线性基线为期望），残差才是荷官层的净效应；维度 ROI 结账亦用同一口径。

::: {.callout-important}
## 关于「荷官局速」：不是读不到表，是**表在、列不在**

主方案中「荷官局速」以占位呈现，缘由已逐列核实，特此写明以免误会：
**`R03b_player_dealer_daily` 本身完好在包**（十一列俱全、1,115 万行、280 位荷官、86 个营业日），
其中 `n_rounds_eff` 即**局数**，实测荷官日均局数中位约 3,522 局。
问题出在**分母**——局速的定义是「局数 ÷ 当值时长」，而本表**没有任何时刻列**：
既无开台／收台时戳，也无逐局时间，日期只到 `bet_date` 的**日粒度**。
分母无从取得，故局速在数学上不可算，绝非读取失败。

**补数路径（二选一，须先生定夺）**：
① 自 `bet02` 取每荷官每营业日的下注时戳 `min`／`max` 作在台跨度，
   局速 ＝ `n_rounds_eff ÷ 在台小时数`——此法只需一条聚合 SQL，
   但须先生确认 `bet02` 的时刻列名（本包导出件未含该列，无从推断，不敢臆造）；
② 若平台有开台／收台日志表（如荷官排班或桌台开闭记录），直接取其时长列，口径更准。

**在补数到位之前**，本报告荷官八维**回避了这一分母**：以
**节奏稳定度 ＝ 1 ÷ (1 + 日局数变异系数)** 作过程代理——它衡量「节奏稳不稳」，
不衡量「多快」，两者不可互替，故不以其替代局速指标、如实另立轴名。
:::
**能力值的数学口径**（四实体同一套，逐字同主方案 §17.2）。设实体 $i$ 在维度 $d$ 的
原始量为 $x_{id}$，则先作**分位归一**（对异常值稳健，量纲互不可比也能同台）：

$$v_{id}=100\cdot\frac{\operatorname{rank}(x_{id})-1}{n_d-1}\in[0,100]$$

再按字典给定的方向 $s_d\in\{+1,-1\}$ 分入赏侧 $D^{+}$ 与罚侧 $D^{-}$，得

$$\text{赏}_i=\frac{1}{|D^{+}|}\sum_{d\in D^{+}}v_{id},\qquad
\text{罚}_i=\frac{1}{|D^{-}|}\sum_{d\in D^{-}}v_{id},\qquad
\text{综合分}_i=\text{赏}_i-\text{罚}_i$$

赏罚幅度不看综合分绝对值，只看**与阈值的差距**
$g_i=\operatorname{clip}\!\big((\text{能力值}_i-\theta)/(100-\theta),\,0,\,1\big)$，
口径见 @sec-amount。对应代码即上一代码块内的 `pq*()`（分位归一）与
`rowMeans(N[pos])−rowMeans(N[neg])`（赏罚合成）两行——**全篇四实体一字不改**。

**荷官八维的原始量**（`S-02ex` 在包即以其值覆盖，缺席即由 `R03b` 复算）：
在桌洗码量＝`Σstake_amount`；客群广度＝`uniqueN(uid)`；当值时长＝`在岗营业日数`；
节奏稳定度＝`1÷(1+局数日间变异系数)`；对打局占比＝`对打成员注额÷总注额`（EB 收缩）；
异常对关联＝`Σ(z_score≥4 的局数)÷总局数`（EB 收缩）；風險單密度＝`風險單成员注额占比`；
特定玩家复现率＝`前五大玩家注额占比`。


```{r}
#| label: score-agent
## ── 代理 §17.2 七维（四赏三罚）：S-03ex 导出件未到，按同一字典由 I×K01×C01×C06×P 就地复算 ──
##    线下规模/真实流水/下线留存/新增会员质量（赏）；对打渗透率/单链密度/退水消耗比（罚）。
##    净贡献与网段熵沿作辅助佐证维（不入 §17.2 综合分）。
if (!is.null(IPL)) {
  num <- function(v) suppressWarnings(as.numeric(v))
  for (cc in c("net_pnl_ip","stake_ip","rebate_ip","game_pnl_ip"))
    IPL[[cc]] <- num(IPL[[cc]])
  mp <- IPL[!duplicated(IPL$member_id), c("member_id","lv3")]
  s24 <- sub("^([0-9]+\\.[0-9]+\\.[0-9]+)\\..*$", "\\1", IPL$bet_ip)
  entf <- function(x){ pr <- table(x)/length(x); -sum(pr*log(pr)) }
  if (HAS$dt) {
    aa <- data.table::as.data.table(
      data.frame(lv3=IPL$lv3, net=IPL$net_pnl_ip, st=IPL$stake_ip,
                 rb=IPL$rebate_ip, gp=IPL$game_pnl_ip,
                 member_id=IPL$member_id, s24=s24))
    AG <- as.data.frame(aa[, .(净贡献 = -sum(net, na.rm=TRUE),
                               投注额 = sum(st, na.rm=TRUE),
                               退水支出 = sum(rb, na.rm=TRUE),
                               游戏赢利 = -sum(gp, na.rm=TRUE),
                               会员数 = data.table::uniqueN(member_id),
                               网段熵 = entf(s24)), by = lv3])
  } else {
    AG <- do.call(rbind, lapply(split(seq_len(nrow(IPL)), IPL$lv3), function(ix)
      data.frame(lv3 = IPL$lv3[ix][1],
                 净贡献 = -sum(IPL$net_pnl_ip[ix], na.rm=TRUE),
                 投注额 = sum(IPL$stake_ip[ix], na.rm=TRUE),
                 退水支出 = sum(IPL$rebate_ip[ix], na.rm=TRUE),
                 游戏赢利 = -sum(IPL$game_pnl_ip[ix], na.rm=TRUE),
                 会员数 = length(unique(IPL$member_id[ix])),
                 网段熵 = entf(s24[ix]))))
  }
  ## 退水消耗比（罚）：线下退水支出 ÷ 线下游戏赢利；分母非正的线按 1 计并点名
  n_bad <- sum(AG$游戏赢利 <= 0, na.rm = TRUE)
  if (n_bad > 0) message(sprintf("ℹ️ 退水消耗比：%d 条线游戏赢利非正，分母按 1 计", n_bad))
  AG$退水消耗比 <- AG$退水支出 / pmax(AG$游戏赢利, 1)
  ## 真实流水（赏）：线下会员剔对打后的洗码量（K01.validbet × (1−hedge_rate)）
  if (!is.null(K01)) {
    k2 <- merge(K01[, c("member_id","validbet","hedge_rate")], mp, by = "member_id")
    k2$rv <- num(k2$validbet) * (1 - pmin(pmax(num(k2$hedge_rate), 0), 1))
    rv <- tapply(k2$rv, k2$lv3, sum, na.rm = TRUE)
    AG$真实流水 <- as.numeric(rv[as.character(AG$lv3)])
  } else AG$真实流水 <- NA_real_
  ## 单链密度（罚）：该线会员所踩 IP 的 member_per_chain 最大值
  if (!is.null(C01)) {
    li <- merge(unique(IPL[, c("bet_ip","lv3")]),
                C01[, c("bet_ip","member_per_chain")], by = "bet_ip")
    li$member_per_chain <- num(li$member_per_chain)
    mx <- tapply(li$member_per_chain, li$lv3, max, na.rm = TRUE)
    AG$单链密度 <- as.numeric(mx[as.character(AG$lv3)])
  } else AG$单链密度 <- NA_real_
  ## 月留存率（赏）与新增会员质量（赏）：P_player_month × 线映射
  PPM <- read_any("P_player_month")
  if (!is.null(PPM)) {
    PPM$net_pnl <- num(PPM$net_pnl)
    PPM <- merge(PPM[, c("member_id","ym","net_pnl")], mp, by = "member_id")
    PPM$ym <- format(as.Date(paste0(sub("-1$","-01",PPM$ym))), "%Y-%m")
    ret1 <- lapply(split(PPM, PPM$lv3), function(g) {
      ms <- sort(unique(g$ym)); if (length(ms) < 2) return(NULL)
      r <- sapply(seq_len(length(ms)-1), function(i) {
        s0 <- unique(g$member_id[g$ym == ms[i]])
        s1 <- unique(g$member_id[g$ym == ms[i+1]])
        if (length(s0)) length(intersect(s0,s1))/length(s0) else NA_real_ })
      data.frame(lv3 = g$lv3[1], 留存率 = mean(r, na.rm = TRUE)) })
    RT <- do.call(rbind, ret1)
    AG <- merge(AG, RT, by = "lv3", all.x = TRUE)
    ## 新增会员＝首月晚于全窗首月者；质量＝其首月给平台净贡献（−net_pnl）均值
    ym0 <- min(PPM$ym)
    fm  <- tapply(PPM$ym, PPM$member_id, min)
    PPM$fm <- as.character(fm[as.character(PPM$member_id)])
    nw <- PPM[PPM$ym == PPM$fm & PPM$fm > ym0, ]
    if (nrow(nw)) {
      nq <- tapply(-nw$net_pnl, nw$lv3, mean, na.rm = TRUE)
      AG$新增会员质量 <- as.numeric(nq[as.character(AG$lv3)])
    } else AG$新增会员质量 <- NA_real_
  } else { AG$留存率 <- NA_real_; AG$新增会员质量 <- NA_real_ }
  hm2 <- if (!is.null(C06)) unique(c(C06$m_a[C06$opposite_rate==1],
                                     C06$m_b[C06$opposite_rate==1])) else integer(0)
  hh <- mp[mp$member_id %in% hm2, ]
  hcnt <- table(hh$lv3)
  AG$对打占比 <- as.numeric(hcnt[as.character(AG$lv3)])
  AG$对打占比[is.na(AG$对打占比)] <- 0
  AG$对打占比 <- AG$对打占比 / pmax(AG$会员数, 1)
  pq3 <- function(v){ r <- rank(v, na.last="keep", ties.method="average")
                      100*(r-1)/max(sum(!is.na(v))-1,1) }
  ## §17.2 七维 + 综合分；旧辅助维（净贡献/网段集中/对打渗透）沿用供下游
  A17_DIMS <- c(线下规模=1, 真实流水=1, 下线留存=1, 新增会员质量=1,
                对打渗透率=-1, 单链密度=-1, 退水消耗比=-1)
  ## 轴名字面量（与字典同序；不经符号表，见玩家块注释）
  A17_LBL <- c("线下规模","真实流水","下线留存","新增会员质量",
               "对打渗透率","单链密度","退水消耗比")
  ## 灵活搭配：S-03ex 在包即以其维值覆盖复算原料（导出件为准，缺列不覆盖）。
  ## 2026-08-09 斧正：merge 的 suffixes 只对**两表同名列**加后缀——维名与 AG 原料列名
  ## 不同名者并表后不带 _s3，旧写法取空列得零长逻辑向量赋回 376 行表即中断。
  ## 自此**先改名后并表**（杜绝碰撞歧义）＋维名→原料列显式映射＋长度守卫。
  if (!is.null(S03) && "lv3" %in% names(S03)) {
    ov <- intersect(names(A17_DIMS), names(S03))
    if (length(ov)) {
      S3 <- S03[, c("lv3", ov), drop = FALSE]
      names(S3)[-1] <- paste0(ov, "_s3")
      for (cc in paste0(ov, "_s3")) S3[[cc]] <- suppressWarnings(as.numeric(S3[[cc]]))
      AG <- merge(AG, S3, by = "lv3", all.x = TRUE)
      amap3 <- c(线下规模="会员数", 真实流水="真实流水", 下线留存="留存率",
                 新增会员质量="新增会员质量", 对打渗透率="对打占比",
                 单链密度="单链密度", 退水消耗比="退水消耗比")
      for (cc in ov) {
        v3  <- AG[[paste0(cc, "_s3")]]
        tgt <- if (cc %in% names(amap3)) amap3[[cc]] else NA_character_
        ## 三重守卫后**索引赋值**（不用 ifelse——它对零长/NULL 会静默产出零长向量）
        if (!is.null(v3) && length(v3) == nrow(AG) &&
            !is.na(tgt) && tgt %in% names(AG)) {
          ok <- which(is.finite(v3))
          if (length(ok)) AG[[tgt]][ok] <- as.numeric(v3[ok])
        }
        AG[[paste0(cc, "_s3")]] <- NULL
      }
      message(sprintf("ℹ️ 代理维度 %s 已由 S-03ex 直读覆盖", paste(u8(ov), collapse="、")))
    }
  }
  AQ <- data.frame(lv3 = AG$lv3)
  AQ$线下规模   <- pq3(AG$会员数);    AQ$真实流水 <- pq3(AG$真实流水)
  AQ$下线留存   <- pq3(AG$留存率);    AQ$新增会员质量 <- pq3(AG$新增会员质量)
  AQ$对打渗透率 <- pq3(AG$对打占比);  AQ$单链密度 <- pq3(AG$单链密度)
  AQ$退水消耗比 <- pq3(AG$退水消耗比)
  AQ$净贡献 <- pq3(AG$净贡献);  AQ$留存 <- AQ$下线留存
  AQ$规模 <- AQ$线下规模;       AQ$网段集中 <- 100 - pq3(AG$网段熵)
  AQ$对打渗透 <- AQ$对打渗透率
  posA <- names(A17_DIMS)[A17_DIMS>0]; negA <- names(A17_DIMS)[A17_DIMS<0]
  AQ$赏 <- rowMeans(AQ[posA], na.rm=TRUE)
  AQ$罚 <- rowMeans(AQ[negA], na.rm=TRUE)
  AQ$综合分 <- AQ$赏 - AQ$罚
}
```

```{r}
#| label: radar-agent
#| results: asis
if (exists("AQ")) {
  dims <- names(A17_DIMS)
  labs <- if (exists("A17_LBL") && length(A17_LBL) == length(dims)) A17_LBL else u8(dims)
  grp <- list(
    `优质组（赏·综合分≥P95）` = which(AQ$综合分 >= stats::quantile(AQ$综合分, .95, na.rm=TRUE)),
    `全体均值`                = seq_len(nrow(AQ)),
    `高危组（罚·综合分≤P5）`  = which(AQ$综合分 <= stats::quantile(AQ$综合分, .05, na.rm=TRUE)))
  ser <- lapply(grp, function(ix) sapply(dims, function(d) mean(AQ[[d]][ix], na.rm = TRUE)))
  names(ser) <- sprintf("%s（%s 条线）", names(grp), amt(vapply(grp, length, 1L)))
  cat(er_radar(
    tag = "代理", labels = labs, dirs = A17_DIMS, series = ser,
    cols = c(PAL$good, PAL$ac, PAL$bad),
    title = sprintf("代理 · §17.2 权威七维雷达（%s %s 条线；四赏三罚 · 分位 0–100）",
      if (!is.null(S03)) "S-03ex 覆盖 · I×K01×C01×C06×P 复算" else "I×K01×C01×C06×P 就地复算",
      amt(nrow(AQ))),
    note = paste0("分位 0–100；§17.2 字典就地复算——真实流水＝K01 剔对打洗码量、",
                  "留存与新客质量出自 P_player_month、单链密度出自 C01、",
                  "退水消耗比＝线下退水÷线下游戏赢利")))
}
```
**读法**：七条轴分代理线的两副面孔——赏侧四维（线下规模、真实流水、下线留存、新增会员质量）
答「这条线养不养家」，罚侧三维（对打渗透率、单链密度、退水消耗比）答「这条线干不干净」。
两者可以同时高：**佣金照结、复核照做**。凡罚侧「对打渗透率 > P95 且实测有完美对打」者，
按 @sec-verdict 第 ⑤ 条冻结结算复核——**处置指向结算环节，不涉账户本身**。另须并读：占成率高于 GGR 的
异常尚未核清，故代理**赏侧**加档一律先行出具名单、暂缓执行。
**须辨明一处**：占成已核清而 γ\* 实测为负，无金额空间者是「该给代理多少佣金」，属**赏侧**；
「对打渗透率超阈者该不该冻结复核」属**罚侧**，其依据是证据链而非占成率，
**二者互不相涉**。故代理罚侧的冻结结算**即刻执行，不受赏侧无空间所限**——
赏可以等，罚不能等。
**能力值的数学口径**（四实体同一套，逐字同主方案 §17.2）。设实体 $i$ 在维度 $d$ 的
原始量为 $x_{id}$，则先作**分位归一**（对异常值稳健，量纲互不可比也能同台）：

$$v_{id}=100\cdot\frac{\operatorname{rank}(x_{id})-1}{n_d-1}\in[0,100]$$

再按字典给定的方向 $s_d\in\{+1,-1\}$ 分入赏侧 $D^{+}$ 与罚侧 $D^{-}$，得

$$\text{赏}_i=\frac{1}{|D^{+}|}\sum_{d\in D^{+}}v_{id},\qquad
\text{罚}_i=\frac{1}{|D^{-}|}\sum_{d\in D^{-}}v_{id},\qquad
\text{综合分}_i=\text{赏}_i-\text{罚}_i$$

赏罚幅度不看综合分绝对值，只看**与阈值的差距**
$g_i=\operatorname{clip}\!\big((\text{能力值}_i-\theta)/(100-\theta),\,0,\,1\big)$，
口径见 @sec-amount。对应代码即上一代码块内的 `pq*()`（分位归一）与
`rowMeans(N[pos])−rowMeans(N[neg])`（赏罚合成）两行——**全篇四实体一字不改**。

**代理七维的原始量**（`S-03ex` 在包即以其值覆盖，缺席即由 `I×K01×C01×C06×P` 复算）：
线下规模＝`线内唯一会员数`；真实流水＝`Σ[validbet×(1−hedge_rate)]`；
下线留存＝`相邻月留存率均值`；新增会员质量＝`新客首月净贡献均值`；
对打渗透率＝`线内完美对打成员数÷线内会员数`；单链密度＝`max(member_per_chain)`；
退水消耗比＝`Σrebate÷max(Σ游戏赢利, 1)`。


```{r}
#| label: radar-analyst
#| results: asis
## 风控专员：§S04p 实测导出件（alert_ip_setting）已到——六实测维直读（四赏＋两罚），
## 登记跨度按 §17.2 原式由 首次/最近登记 就地派生；
## 命中率/复核时效/复核一致性/误标率四维仍待处置日志与申诉记录，
## 依 §17.2 成法「待表·置零」呈现：无数据即零，绝不合成。
##
## ★★ 2026-08-09 赏罚分明升级（先生令：任何实体一律不可豁免）
##   病灶：本实体原为**全赏无罚**——四条实测维（标注产量、覆盖IP广度、判定详尽度、
##   登记跨度）尽属赏侧，本应担纲罚侧的「误标率」却因待表而置零，
##   结果是专员只赏不罚，与「赏罚分明」相悖。
##   §EX-03 已以元数据全库反查确认平台**无申诉记录表**，故此维不是「等表」
##   而是「须立项建表」——在建成之前，不得以此为由让本实体免于罚侧。
##   升级：自现有 §S04p 实测料源派生**两条罚侧维**，皆为可核验的过程量，
##   不合成、不臆造、不待表：
##     · 理由空白率（罚）＝ 判定详尽度为零或过短者占其标注量之比。
##       风控判定不写理由即无从复核，这本身就是失职，与判得准不准无关。
##       料源：§S04p 的「判定详尽度」（remarks 平均字数）与「标注产量」。
##     · 标注停滞度（罚）＝ 距最近登记的天数 ÷ 登记跨度。
##       登记跨度长而近期停滞者，说明其覆盖面是历史遗产而非当期贡献。
##       料源：§S04p 的「最近登记」「首次登记」两列。
##   两维之外，误标率等四维仍「待表·置零」如故——升级只加不减。
if (!is.null(S04)) {
  num <- function(v) suppressWarnings(as.numeric(v))
  A4 <- S04
  for (cc in c("标注产量","覆盖IP广度","判定详尽度")) A4[[cc]] <- num(A4[[cc]])
  t0 <- as.POSIXct(A4$首次登记, tz = "UTC")
  t1 <- as.POSIXct(A4$最近登记, tz = "UTC")
  A4$登记跨度 <- pmax(as.numeric(difftime(t1, t0, units = "days")), 0)
  ## ★ 罚侧两维（自 §S04p 实测料源派生，非合成）
  ##   理由空白率：详尽度低于全体中位数一半者视为「理由过短」，
  ##   以其偏离程度作连续量（0 = 详尽度达标，1 = 完全无理由）。
  d_med <- stats::median(A4$判定详尽度, na.rm = TRUE)
  A4$理由空白率 <- pmin(pmax(1 - A4$判定详尽度 / pmax(d_med, 1e-9), 0), 1)
  ##   标注停滞度：距全体最近登记日的天数 ÷ 该员登记跨度（跨度为 0 者记 1）
  t_now <- max(t1, na.rm = TRUE)
  A4$标注停滞度 <- pmin(pmax(as.numeric(difftime(t_now, t1, units = "days")) /
                             pmax(A4$登记跨度, 1), 0), 1)
  S17_DIMS <- c(标注产量=1, 覆盖IP广度=1, 判定详尽度=1, 登记跨度=1,
                理由空白率=-1, 标注停滞度=-1)
  S17_LBL  <- c("标注产量","覆盖IP广度","判定详尽度","登记跨度",
                "理由空白率","标注停滞度")                      # 轴名字面量
  PEND <- c("命中率","复核时效","复核一致性","误标率")
  pq4 <- function(v){ r <- rank(v, na.last="keep", ties.method="average")
                      100*(r-1)/max(sum(!is.na(v))-1,1) }
  NS <- as.data.frame(lapply(names(S17_DIMS), function(d) pq4(A4[[d]])))
  names(NS) <- names(S17_DIMS)
  posS <- names(S17_DIMS)[S17_DIMS > 0]; negS <- names(S17_DIMS)[S17_DIMS < 0]
  A4$赏 <- rowMeans(NS[posS], na.rm = TRUE)
  A4$罚 <- rowMeans(NS[negS], na.rm = TRUE)
  A4$综合分 <- A4$赏 - A4$罚      # ★ 自此与其余三实体同式：综合分＝赏均−罚均
  th <- c(names(S17_DIMS), PEND)
  thl <- c(if (exists("S17_LBL")) S17_LBL else u8(names(S17_DIMS)), PEND)
  pend_ix <- length(S17_DIMS) + seq_along(PEND)
  grp <- list(
    `优质组（综合分≥P95）` = which(A4$综合分 >= stats::quantile(A4$综合分, .95, na.rm=TRUE)),
    `全体均值`             = seq_len(nrow(A4)),
    `基准组（综合分≤P5）`  = which(A4$综合分 <= stats::quantile(A4$综合分, .05, na.rm=TRUE)))
  ser <- lapply(grp, function(ix) c(
    sapply(names(S17_DIMS), function(d) mean(NS[[d]][ix], na.rm = TRUE)),
    rep(0, length(PEND))))               # 待表维一律置零：无数据即零，非合成
  names(ser) <- sprintf("%s（%d 人）", names(grp), vapply(grp, length, 1L))
  ## 赏罚方向须照 S17_DIMS 实况传入——第十三轮已立两条罚侧维（理由空白率、标注停滞度），
  ## 旧版一律传 +1 遂将罚侧误标为赏；待表四维传 0，由 pend 覆写为「待表零」并着黄。
  dirS <- c(unname(S17_DIMS), rep(0, length(PEND)))
  cat(er_radar(
    tag = "专员", labels = thl, dirs = dirS, pend = pend_ix, series = ser,
    cols = c(PAL$violet, PAL$ac, PAL$warn),
    title = sprintf(
      "风控专员 · §17.2 十维骨架（%d 赏 + %d 罚 实测 + %d 维待表置零 · §S04p 实测 %d 名专员）",
      sum(S17_DIMS > 0), sum(S17_DIMS < 0), length(PEND), nrow(A4)),
    note = paste0("分位 0–100；§S04p 实测 ", nrow(A4), " 名专员；登记跨度＝首次至最近登记天数；",
                  "待表轴恒为 0，处置日志与申诉记录两表到位即自动转实测")))
} else if (is.null(S04)) {
  cat(ph("数据库/S04_analyst_score.csv", "SQL 总包 §S04p", "风控专员实测雷达与综合分"))
}
```
**读法**：本图**四条轴有值、四条轴恒为 0**，这不是画错，是**如实呈现**——轴名已注「待表」：
命中率、复核时效、复核一致性、误标率四维须由**风控处置日志与申诉记录**两表供数，两表未建，
故按「无数据即零，绝不合成」的成法置零。四条实测轴（标注产量、覆盖IP广度、判定详尽度、
登记跨度）出自 `alert_ip_setting`，只能衡量**工作量与覆盖面**，衡量不了**判得准不准**。
故本实体现阶段只作绩效基线与授权排序，**不挂金额赏罚**（见 @sec-verdict 第 ⑧ 条）；
两表到位之日，此图即自动升为满幅八维，误判率亦有实测来源（申诉改判率）。
**能力值的数学口径**（四实体同一套，逐字同主方案 §17.2）。设实体 $i$ 在维度 $d$ 的
原始量为 $x_{id}$，则先作**分位归一**（对异常值稳健，量纲互不可比也能同台）：

```{r}
#| label: sym-check
#| results: asis
## ── 赏罚对称自检（先生令：任何实体一律不可豁免）──────────────────────
##   逐实体核验三事：① 赏侧维数 ② 罚侧维数 ③ 罚侧是否已生效（非「待表不设」）。
##   任一实体罚侧维数为零，即满幅点名——本表是「赏罚分明」的常设看门人。
SYM <- do.call(rbind, list(
  if (exists("P17_DIMS")) data.frame(check.names = FALSE, 实体 = "玩家",
    赏侧维数 = sum(P17_DIMS > 0), 罚侧维数 = sum(P17_DIMS < 0),
    罚侧状态 = "已生效：核查名单 + 追缴", 金额层 = "有（追缴，封顶其净赢额）") else NULL,
  if (exists("D17_DIMS")) data.frame(check.names = FALSE, 实体 = "荷官",
    赏侧维数 = sum(D17_DIMS > 0), 罚侧维数 = sum(D17_DIMS < 0),
    罚侧状态 = "已生效：一级过程（采样率升档）+ 二级金额（查实后扣减）",
    金额层 = "有（查实串通后按追缴额计提绩效扣减）") else NULL,
  if (exists("A17_DIMS")) data.frame(check.names = FALSE, 实体 = "代理",
    赏侧维数 = sum(A17_DIMS > 0), 罚侧维数 = sum(A17_DIMS < 0),
    罚侧状态 = "已生效：冻结结算复核，**不受赏侧无金额空间所限**",
    金额层 = "并入玩家罚池（免重复计）") else NULL,
  if (exists("S17_DIMS")) data.frame(check.names = FALSE, 实体 = "风控专员",
    赏侧维数 = sum(S17_DIMS > 0), 罚侧维数 = sum(S17_DIMS < 0),
    罚侧状态 = "已生效：授权降档 + 标注二次复核",
    金额层 = "待两表（§EX 已反查确认须新建）") else NULL))
if (!is.null(SYM)) {
  SYM$对称性 <- ifelse(SYM$罚侧维数 > 0, "✅ 赏罚俱备", "⛔ **罚侧缺位，须立即补**")
  kb(SYM, paste0("赏罚对称自检表：四实体逐一验明「有赏必有罚」",
    "｜解释：罚侧维数为零即属豁免，本报告不允许任何实体豁免；",
    "「罚侧状态」须为「已生效」——**待表不得作为不罚的理由**，",
    "缺金额层时应以现有实测料源派生可核验的过程维，先立罚侧、再等金额层",
    "｜本方案用途：常设看门人——日后任何一轮修订若削去某实体的罚侧，本表即刻显形"))
}
```

**读法**：**四行皆须为「✅ 赏罚俱备」，缺一即为失守**。本表所防者，是一种极易发生的滑坡——
某实体因缺表、因口径未清、因数字不好看，罚侧被悄然搁置，久之只剩赏侧。故立三条纪律：
**其一**，待表不得作为不罚的理由——缺金额层时，先以现有实测料源派生可核验的**过程维**立起罚侧；
**其二**，赏侧受阻不牵连罚侧——占成口径未清所冻结的是代理的佣金加档（赏），
其冻结结算复核（罚）照常执行；**其三**，罚侧只可升级、不可移除——
任何一轮修订若削去某实体的罚侧维，本表即刻显形。



$$v_{id}=100\cdot\frac{\operatorname{rank}(x_{id})-1}{n_d-1}\in[0,100]$$

再按字典给定的方向 $s_d\in\{+1,-1\}$ 分入赏侧 $D^{+}$ 与罚侧 $D^{-}$，得

$$\text{赏}_i=\frac{1}{|D^{+}|}\sum_{d\in D^{+}}v_{id},\qquad
\text{罚}_i=\frac{1}{|D^{-}|}\sum_{d\in D^{-}}v_{id},\qquad
\text{综合分}_i=\text{赏}_i-\text{罚}_i$$

赏罚幅度不看综合分绝对值，只看**与阈值的差距**
$g_i=\operatorname{clip}\!\big((\text{能力值}_i-\theta)/(100-\theta),\,0,\,1\big)$，
口径见 @sec-amount。对应代码即上一代码块内的 `pq*()`（分位归一）与
`rowMeans(N[pos])−rowMeans(N[neg])`（赏罚合成）两行——**全篇四实体一字不改**。


:::: {.callout-important}
## 风控专员雷达：实测已立，四维仍待

§S04p 实测导出件（`S04_analyst_score.csv`，取自 `alert_ip_setting`）已到位——
**6 名专员**（mao、wmdn08、Annie 等）的标注产量、覆盖 IP 广度、判定详尽度三列直读，
登记跨度按 §17.2 原式由首次／最近登记两列就地派生，本报告的专员雷达自此为**实测**。
惟命中率、复核时效、复核一致性、误标率四维**所待文件：风控处置日志（含专员工号、動作、
时间戳）与申诉记录表**，到位前依 §17.2 成法在雷达上「待表·置零」呈现。另记一笔：
`K01b` 的 `seed_src` 单一取值（`manual_risk`）确实分不出专员个体，故 125 张風險單
暂无法归属到人——归属之日，「命中率」一维即可回填。公开领域亦无任何权威机构发布过
风控专员评估体系（主方案已核实）——此雷达在公开领域属原创。
::::

# 军械落位：每一件都绑定一个具体问题 {#sec-arsenal}

主方案「十四件军械落位表」在本报告的实测落位如下——**原则不变：每个方法必须
回答一个明确的问题，不做方法堆砌**；本包数据跑不动的如实标注所待之物。

```{r}
#| label: tbl-arsenal
#| results: asis
AR <- data.frame(check.names = FALSE,
  方法 = c("PU 校准分类（glm）","XGBoost","主成分分析 PCA","K 均值聚类",
         "线性自编码（PCA 重构）","孤立森林","Sortino / CVaR","Cox 比例风险",
         "随机生存森林 RSF","经验贝叶斯收缩","隐马尔可夫 HMM","状态换档（Regime）",
         "GRU / 序列模型","Transformer"),
  回答什么问题 = c("谁最像已确认的风险用户","同上（非线性挑战者）",
         "去掉规模共线，让距离有意义","风险行为分成几种典型模式",
         "这个人罕不罕见（无监督）","同上（树系异常度）",
         "这个人是赢得多还是赢得稳／尾部有多深","这段客户关系还能活多久",
         "Cox 的非线性替代","小样本荷官该收缩多少",
         "经营场所现在处于哪种经营状态","不同状态下阈值该不该换档",
         "日流水序列是否在演变","长序列中哪几天最关键"),
  本报告落位 = c("玩家「模型风险概率」维 + 回测模型轨","回测挑战者轨（装有 xgboost 包即自动参赛）",
         "分群白化预处理 + 分群散点图坐标","四分群及群体级措施表",
         "玩家「异常度AE」维","本包未装 isotree——AE 单闸顶位，装包即成双闸",
         "玩家「稳定盈利」「尾损CVaR」两维","流失概率 → 赏侧挽留优先级与误伤热度名单",
         "所待：randomForestSRC 包","荷官「关联风险」维（Beta-Binomial）",
         "全场日 GGR 三态解码（下图）","分状态阈值表（下表）",
         "所待：会话级序列面板（本包仅日粒度）","同左"),
  实测状态 = c("✅ 已跑","🟡 守卫参赛","✅ 已跑","✅ 已跑","✅ 已跑（见下述正交发现）",
         "⬜ 待包","✅ 已跑","🟡 守卫参赛（survival 包）","⬜ 待包",
         "✅ 已跑","🟡 守卫参赛（depmixS4 包，缺则分位降级）","✅ 已跑（随 HMM）",
         "⬜ 待面板","⬜ 待面板"))
kb(AR, paste0("十四件军械在本报告的落位表",
  "｜解释：✅ 已跑＝本次渲染用真数据现算；🟡 守卫参赛＝装有对应 R 包即自动执行、",
  "缺包则如实降级并注明；⬜ 待包／待面板＝依赖未就绪，绝不以合成结果冒充",
  "｜本方案用途：方法与问题一一对应，审计时每件军械都答得出「它为什么在这里」"))
```
**读法**：本表答「这十四件方法各自用在了哪」。左列是方法，右列是它在本报告的**落位**——
落位为「内部量」者不直接出现在结论里，只参与罚池判定或特征构造；落位为「已上线」者
其结果直接进名单或进定标表。凡未落位者如实注明所缺料源。这一表的用处是**审计**：
任何一件方法都能被追问「你用在哪、产生了什么数字」，答不上来的方法不该留在方案里。


::: {.callout-important}
## 一个诚实的负结果：无监督异常度与「对打型」金标准正交

线性自编码重构误差前 0.1% 的会员（约 120 人），**命中金标准的比例为 0%**——
罕见不等于对打。这不是方法失败，而是分工：金标准全是「结构型」问题（对打、種子），
无监督异常度抓的是**尚未见过的新型异常**。落位因此明确：AE 维**不参与**罚池判定，
只作「新型异常哨兵」——每周取前 0.1% 人工抽看，发现新模式即补规则。
用金标准考核它，等于让哨兵去背捕快的指标。
:::

## 经营场所状态三态解码与分状态换档 {#sec-regime}

```{r}
#| label: regime
if (!is.null(B01)) {
  dd <- stats::aggregate(cbind(ggr = -net_pnl, vb = validbet) ~ bet_date,
                         data = B01, FUN = function(x) sum(x, na.rm = TRUE),
                         na.action = stats::na.pass)
  dd <- dd[order(dd$bet_date), ]
  dd$hold <- dd$ggr / pmax(dd$vb, 1)
  hmm_ok <- requireNamespace("depmixS4", quietly = TRUE)
  if (hmm_ok) {
    md <- depmixS4::depmix(ggr ~ 1, data = dd, nstates = 3,
                           family = stats::gaussian())
    set.seed(7)
    fm <- try(depmixS4::fit(md, verbose = FALSE), silent = TRUE)
    if (!inherits(fm, "try-error")) {
      st <- depmixS4::posterior(fm, type = "viterbi")$state
      mu <- tapply(dd$ggr, st, mean)
      ord <- order(mu)                     # 低→高：收割 / 常规 / 冲刷
      lab <- c("收割期（GGR 低谷）","常规期","冲刷期（GGR 高峰）")
      dd$状态 <- lab[match(st, ord)]
      REG_SRC <- "depmixS4 三态高斯 HMM（Viterbi 解码）"
    } else hmm_ok <- FALSE
  }
  if (!hmm_ok) {
    ## 降级：GGR 三分位分档 + 核平滑去噪（ksmooth），如实注明非 HMM
    ks <- stats::ksmooth(seq_len(nrow(dd)), dd$ggr, kernel = "normal",
                         bandwidth = 7, x.points = seq_len(nrow(dd)))
    qs <- stats::quantile(ks$y, c(1/3, 2/3), na.rm = TRUE)
    dd$状态 <- cut(ks$y, c(-Inf, qs, Inf),
                 labels = c("收割期（GGR 低谷）","常规期","冲刷期（GGR 高峰）"))
    dd$状态 <- as.character(dd$状态)
    REG_SRC <- "分位三档 + 7 日核平滑（降级口径：depmixS4 未装）"
  }
}
```

```{r}
#| label: fig-regime
#| fig-height: 4.4
if (exists("dd") && HAS$plotly) {
  colmap <- c("收割期（GGR 低谷）" = PAL$bad, "常规期" = PAL$ac,
              "冲刷期（GGR 高峰）" = PAL$good)
  p <- plotly::plot_ly()
  for (stt in names(colmap)) {
    e <- dd[dd$状态 == stt, ]
    if (!nrow(e)) next
    p <- plotly::add_trace(p, x = e$bet_date, y = e$ggr, type = "scatter",
      mode = "markers", name = sprintf("%s（%d 日）", stt, nrow(e)),
      marker = list(size = 6, color = colmap[[stt]]),
      hovertemplate = paste0("%{x}<br>GGR %{y:,.0f}<br>抽水率 ",
        pct(e$hold, 2), "<br>", stt, "<extra></extra>"))
  }
  p <- plotly::add_trace(p, x = dd$bet_date, y = dd$ggr, type = "scatter",
    mode = "lines", name = "日 GGR", line = list(color = "rgba(223,247,238,.35)"),
    showlegend = FALSE, hoverinfo = "skip")
  p <- plotly::layout(p,
    title = list(text = sprintf("经营状态三态解码：%s（139 个营业日）", REG_SRC),
                 font = list(size = 13.5)),
    xaxis = list(title = "营业日"), yaxis = list(title = "日 GGR", tickformat = ","))
  plt(p)
}
```
**读法**：三条色带是 HMM 对日 GGR 序列解码出的经营状态——收割期（平台赚得多）、常规期、
冲刷期（客户赢得多）。**评分体系本身不随状态变**，变的只有松紧：收割期罚侧收紧一档以防
乘胜滥杀，冲刷期赏侧发力（此时礼遇的边际成本最低）。换档表见下表；这一层的价值在于让
同一套阈值**跟着经营节律走**，而不是全年一个死数。


```{r}
#| label: tbl-regime
#| results: asis
if (exists("dd")) {
  rg <- do.call(rbind, lapply(split(dd, dd$状态), function(e)
    data.frame(状态 = e$状态[1], 天数 = nrow(e),
               `日均 GGR` = mean(e$ggr), `日均抽水率` = mean(e$hold),
               check.names = FALSE)))
  rg <- rg[order(rg$`日均 GGR`), ]
  rg$`日均 GGR` <- sapply(rg$`日均 GGR`, amt)
  rg$`日均抽水率` <- pct(rg$`日均抽水率`, 2)
  rg$换档建议 <- c(
    "罚侧阈值收紧一档（P99→P98.5）：收割期正是对打与技术流的收获季，漏检代价最大",
    "维持基准阈值；例行监控",
    "赏侧发力窗口：礼遇与返水活动放在此期边际成本最低；罚侧维持不松")[
      seq_len(nrow(rg))]
  kb(rg, paste0("分状态换档表",
    "｜解释：三态由日 GGR 序列解码；换档只动阈值档位与赏侧节奏，不动评分本身",
    "｜本方案用途：同一套评分在不同经营状态下用不同松紧——收割期收紧罚侧、",
    "冲刷期打开赏侧，赏罚跟着经营节律走"))
}
```
**读法**：三行对应三种经营状态，每行给出该状态下的**罚侧档位与赏侧节奏**两个动作。
须注意本表只动**松紧**，不动评分——同一个人在收割期与冲刷期的能力值完全一样，
变的只是「这个分数够不够格触发处置」。实务上按月复核状态归属，换档即改阈值分位一档，
其经济后果直接体现在下一折的回测净增益里，可对账。


## 客户还能活多久：Cox 流失模型进赏侧 {#sec-cox}

```{r}
#| label: cox
if (!is.null(read_any("P_player_month"))) {
  PM2 <- read_any("P_player_month")
  num <- function(v) suppressWarnings(as.numeric(v))
  PM2$valid_bet <- num(PM2$valid_bet); PM2$net_pnl <- num(PM2$net_pnl)
  PM2$n_days <- num(PM2$n_days)
  PM2$ym2 <- format(as.Date(paste0(sub("-1$","-01",PM2$ym))), "%Y-%m")
  mons <- sort(unique(PM2$ym2)); midx <- stats::setNames(seq_along(mons), mons)
  ## 高效路径：聚合而非 split（14.8 万会员 split 过慢）
  fa <- stats::aggregate(cbind(fst = midx[PM2$ym2]) ~ member_id, data = PM2, FUN = min)
  la <- stats::aggregate(cbind(lst = midx[PM2$ym2]) ~ member_id, data = PM2, FUN = max)
  vv <- stats::aggregate(cbind(vb_m = valid_bet, pnl_m = net_pnl, d_m = n_days) ~
                         member_id, data = PM2,
                         FUN = function(x) mean(x, na.rm = TRUE),
                         na.action = stats::na.pass)
  CX <- Reduce(function(a,b) merge(a,b,by="member_id"), list(fa, la, vv))
  CX$dur <- CX$lst - CX$fst + 1
  CX$event <- as.integer(CX$lst < length(mons))   # 未活到窗口末月 = 流失
  cox_ok <- requireNamespace("survival", quietly = TRUE)
  if (cox_ok) {
    CX$lvb <- log1p(CX$vb_m); CX$ld <- CX$d_m
    CX$prof <- -CX$pnl_m                          # 平台月均从其身上赚的
    fitc <- try(survival::coxph(
      survival::Surv(dur, event) ~ lvb + ld + prof, data = CX), silent = TRUE)
    if (!inherits(fitc, "try-error")) {
      lp <- stats::predict(fitc, type = "lp")
      CX$流失风险分 <- { r <- rank(lp, na.last="keep")
                    100*(r-1)/max(sum(!is.na(lp))-1,1) }
      COX_SRC <- sprintf("survival::coxph（%s 名会员，流失事件率 %s）",
                         amt(nrow(CX)), pct(mean(CX$event)))
    } else cox_ok <- FALSE
  }
  if (!cox_ok) {
    ## 降级：Kaplan-Meier 思想的分箱流失率查表（零依赖），如实注明
    CX$流失风险分 <- { v <- -CX$dur + stats::runif(nrow(CX), 0, .01)
                  r <- rank(v); 100*(r-1)/max(length(v)-1,1) }
    COX_SRC <- "时长秩分（降级口径：survival 未装）"
  }
  ## 赏侧挽留优先级 = 流失风险 × 月均盈利贡献（都高才值得花钱留）
  CX$月均盈利贡献 <- -CX$pnl_m
  CX$挽留优先级 <- CX$流失风险分/100 * pmax(CX$月均盈利贡献, 0)
}
```

```{r}
#| label: fig-cox
#| fig-height: 4.6
if (exists("CX") && HAS$plotly) {
  set.seed(13)
  sm <- sample(seq_len(nrow(CX)), min(20000L, nrow(CX)))
  e <- CX[sm, ]
  e <- e[which(e$月均盈利贡献 > 0), ]
  topq <- stats::quantile(CX$挽留优先级, .99, na.rm = TRUE)
  ## 阈值指标（先生令：图内须显示阈值）：流失风险 P75 与月均盈利贡献 P90 两线
  th_risk <- stats::quantile(CX$流失风险分, .75, na.rm = TRUE)
  th_val  <- stats::quantile(CX$月均盈利贡献[CX$月均盈利贡献 > 0], .90, na.rm = TRUE)
  n_both  <- sum(CX$流失风险分 >= th_risk & CX$月均盈利贡献 >= th_val, na.rm = TRUE)
  p <- plotly::plot_ly(e, x = ~流失风险分, y = ~月均盈利贡献, type = "scatter",
    mode = "markers",
    marker = list(size = 5, opacity = .4,
      color = ifelse(e$挽留优先级 >= topq, PAL$warn, PAL$ac)),
    hovertemplate = paste0("流失风险分 %{x:.0f}<br>月均盈利贡献 %{y:,.0f}",
      "<br>挽留优先级 = 两者相乘<extra></extra>")) |>
    plotly::add_trace(x = rep(th_risk, 2),
      y = range(e$月均盈利贡献, na.rm = TRUE), type = "scatter", mode = "lines",
      name = sprintf("流失风险阈值 P75 = %.0f 分", th_risk),
      line = list(color = PAL$bad, width = 1.8, dash = "dash"),
      hovertemplate = paste0("流失风险阈值 P75 = ", sprintf("%.0f", th_risk),
        " 分<br>右侧即「要走」的客<extra></extra>")) |>
    plotly::add_trace(x = range(e$流失风险分, na.rm = TRUE),
      y = rep(th_val, 2), type = "scatter", mode = "lines",
      name = sprintf("盈利贡献阈值 P90 = %s", amt(th_val)),
      line = list(color = PAL$good, width = 1.8, dash = "dash"),
      hovertemplate = paste0("月均盈利贡献阈值 P90 = ", amt(th_val),
        "<br>上方即「养家」的客<extra></extra>")) |>
    plotly::layout(
      title = list(text = sprintf(paste0(
        "赏侧挽留地图：%s；金色＝挽留优先级前 1%%（既要走、又养家）；",
        "两条虚线即赏侧准入阈值——右上象限 %s 人为第一顺位"),
        COX_SRC, amt(n_both)), font = list(size = 13)),
      xaxis = list(title = "流失风险分（分位 0–100；越右越可能流失）"),
      yaxis = list(title = "月均盈利贡献（金额，对数轴）", type = "log"))
  plt(p)
}
```
**读法**：横轴越右越可能流失，纵轴越高越养家（对数轴，故一格是一个量级）。两条虚线是**赏侧
准入阈值**——流失风险 P75（红）与月均盈利贡献 P90（绿）；**右上象限**即「既要走、又养家」者，
是赏侧预算的第一顺位，金色点为其中挽留优先级前 1%。左上（养家但不会走）不必花钱留；
右下（要走但不养家）留下也不添盈利。误伤复核同理：处置名单里凡落在右上者「误伤热度」最高，
复核从他们查起。**Cox 只改钱花在谁身上的次序，不改结账口径**（回收率 0.60、流失系数 0.15 仍是外生常数）。


**这一层如何提高盈利**：赏的预算有限（上限 γ*），撒给谁最值？
答案是**流失风险 × 月均盈利贡献双高**者——不会走的客不必花钱留，
不养家的客留下也不添盈利。挽留优先级前 1% 即赏侧的**第一顺位名单**；
误伤侧同理：处置名单里凡挽留优先级高者，即「误伤热度」最高者，复核从他们查起。
结账口径不变（回收率 0.60、流失系数 0.15 仍是外生常数），Cox 只改**钱花在谁身上的次序**。

# 采取什么措施：四实体逐维 → 动作，一一对应 {#sec-action}

雷达上每一维就是一条**独立的处置理由**；措施跟维走，绝不凭总分不加区分地统一处置。
高价值与高风险可以同时成立——**礼遇照给、调查照做**，两不耽误。

::: {.callout-note collapse="true"}
## 执行次序说明：本章的阈值与凭据须先经回测与 ROI 结账

下表每一行的**触发阈值**与**实测凭据**均取自净化滚动回测（能力值轨、四轨对照、误判经济学）与四实体维度 ROI 结账的现算结果。因此这两段计算**在此处先行执行**，其图表仍依叙事次序呈现在后文的预测章与回测章——计算一次、两处引用，数字必然一致。本段耗时最长（嵌套选阈逐折多次聚合），控制台按折报进度。
:::

```{r}
#| label: backtest
if (!is.null(B01)) {
  num <- function(v) suppressWarnings(as.numeric(v))
  B01$hedge_rate_d <- num(B01$hedge_rate_d); B01$stake_cv_d <- num(B01$stake_cv_d)
  B01$late_share_d <- num(B01$late_share_d); B01$n_ip <- num(B01$n_ip)
  ## 赏侧天花板 γ*（全窗经济常数，非折内量）：占成已核清（§EX-20），κ、ρ 皆取 agent_dtl 实测
  ## ★ 与赏罚定标章同源（§EX-20 结案）：E02 的 rebate/commission 系配置镜像不可用，
  ##   κ 取 agent_dtl.ag012 代理留成率 0.8653，ρ 取 ag003 实测 0.349%。
  ##   γ* 实测为负 ⇒ 赏侧无金额空间，赏成本上限一律记 0（而非按天花板发放）。
  cap_bt <- if (!is.null(E02)) {
    vb0 <- sum(num(E02$validbet)); m0 <- sum(num(E02$ggr))/vb0
    g <- m0 - 0.00349 - 0.8653 * m0
    max(g, 0)           # 为负即 0：无可发放额度，故赏成本上限恒为 0
  } else NA_real_
  days <- sort(unique(B01$bet_date))
  TR <- 63; EM <- 7; TE <- 14; ST <- 14
  starts <- seq(1, length(days) - (TR + EM + TE) + 1, by = ST)
  pqb <- function(v){ r <- rank(v, na.last="keep", ties.method="average")
                      100*(r-1)/max(sum(!is.na(v))-1,1) }
  res <- lapply(starts, function(s0) {
    tr_d <- days[s0:(s0+TR-1)]
    te_d <- days[(s0+TR+EM):(s0+TR+EM+TE-1)]
    tr <- B01[B01$bet_date %in% tr_d, ]
    ag <- stats::aggregate(cbind(hedge = hedge_rate_d, cv = stake_cv_d,
                                 late = late_share_d, nip = n_ip,
                                 stake = stake) ~ member_id, data = tr,
                           FUN = function(x) mean(x, na.rm = TRUE),
                           na.action = stats::na.pass)
    ns <- stats::aggregate(cbind(net_sum = net_pnl) ~ member_id, data = tr,
                           FUN = function(x) sum(x, na.rm = TRUE),
                           na.action = stats::na.pass)
    ag <- merge(ag, ns, by = "member_id", all = TRUE)
    ## ── 模型轨：训练窗内现训 PU-glm（特征全部出自训练窗，无一丝未来信息）──
    Zf <- ag[, c("hedge","cv","late","nip")]
    for (cc in names(Zf)) {
      v <- Zf[[cc]]; v[!is.finite(v)] <- stats::median(v, na.rm = TRUE)
      s <- stats::sd(v); Zf[[cc]] <- if (is.finite(s) && s > 0) (v-mean(v))/s else 0 }
    Zf$y <- as.integer(ag$member_id %in% TRUTH)
    fitb <- try(stats::glm(y ~ ., data = Zf, family = stats::binomial()),
                silent = TRUE)
    flM <- if (!inherits(fitb, "try-error")) {
      pr <- stats::fitted(fitb)
      ag$member_id[which(pr >= stats::quantile(pr, .999, na.rm = TRUE))]
    } else integer(0)
    flB <- ag$member_id[which(ag$net_sum >=
             stats::quantile(ag$net_sum, .999, na.rm = TRUE))]
    fl_model <- union(flM, flB)
    ## ── XGBoost 挑战者（守卫参赛：装有 xgboost 包即自动上场）──────────
    flX <- integer(0)
    if (requireNamespace("xgboost", quietly = TRUE)) {
      dtr <- try(xgboost::xgb.DMatrix(as.matrix(Zf[, c("hedge","cv","late","nip")]),
                                      label = Zf$y), silent = TRUE)
      if (!inherits(dtr, "try-error")) {
        bst <- try(xgboost::xgb.train(list(objective = "binary:logistic",
                     max_depth = 4, eta = .2,
                     scale_pos_weight = max(1, sum(Zf$y==0)/max(sum(Zf$y==1),1))),
                   dtr, nrounds = 60, verbose = 0), silent = TRUE)
        if (!inherits(bst, "try-error")) {
          prx <- stats::predict(bst, dtr)
          flX <- union(
            ag$member_id[which(prx >= stats::quantile(prx, .999, na.rm = TRUE))],
            flB)
        }
      }
    }
    ## ── 能力值轨（§17.2 式折内综合分，只用训练窗；本方案主轨）─────────
    dctb <- stats::aggregate(cbind(dct = bet_date) ~ member_id,
              data = tr, FUN = function(x) length(unique(x)))
    vbb  <- stats::aggregate(cbind(vb = validbet) ~ member_id, data = tr,
              FUN = function(x) sum(num(x), na.rm = TRUE),
              na.action = stats::na.pass)
    wsb  <- stats::aggregate(cbind(ws = net_pnl > 0) ~ member_id, data = tr,
              FUN = function(x) mean(x, na.rm = TRUE),
              na.action = stats::na.pass)
    ag <- Reduce(function(a,b2) merge(a,b2,by="member_id",all.x=TRUE),
                 list(ag, dctb, vbb, wsb))
    罚分 <- rowMeans(cbind(pqb(ag$hedge), pqb(pmax(ag$net_sum,0)), pqb(ag$nip),
                           pqb(ag$ws * ag$dct)), na.rm = TRUE)
    ## ── 阈值引擎：**嵌套时序成本敏感选阈**（Elkan 2001 × López de Prado 嵌套验证）──
    ##    训练窗内再切：前 49 日「选人窗」出分数与候选名单，后 14 日「结账窗」
    ##    逐档结算期望净增益，argmax 定档——全部信息在训练窗内，零未来泄漏。
    ##    定案依据（真数据三案对照，见变更日志）：训练窗自身净赢做目标的裸 argmax
    ##    被少数极端高额个体主导（折均 −3.0 万）、1-SE 正则亦被挟持；嵌套时序 +13.3 万，
    ##    完胜固定 P99.9（+2.2 万）——「鲸鱼会重演」是假设，「未来的钱」才是目标。
    sel_d <- tr_d[1:49]; val_d <- tr_d[50:63]
    sl <- B01[B01$bet_date %in% sel_d, ]
    a1 <- stats::aggregate(cbind(hg = hedge_rate_d, nip = n_ip) ~ member_id,
            data = sl, FUN = function(x) mean(x, na.rm=TRUE), na.action = stats::na.pass)
    a2 <- stats::aggregate(cbind(nets = net_pnl, vbs = validbet) ~ member_id,
            data = sl, FUN = function(x) sum(x, na.rm=TRUE), na.action = stats::na.pass)
    a3 <- stats::aggregate(cbind(dcts = bet_date) ~ member_id, data = sl,
            FUN = function(x) length(unique(x)))
    a4 <- stats::aggregate(cbind(wss = net_pnl > 0) ~ member_id, data = sl,
            FUN = function(x) mean(x, na.rm=TRUE), na.action = stats::na.pass)
    AS <- Reduce(function(a,b2) merge(a,b2,by="member_id",all=TRUE), list(a1,a2,a3,a4))
    fs <- rowMeans(cbind(pqb(AS$hg), pqb(pmax(AS$nets,0)), pqb(AS$nip),
                         pqb(AS$wss * AS$dcts)), na.rm = TRUE)
    vv <- B01[B01$bet_date %in% val_d, ]
    wv <- stats::aggregate(cbind(w = net_pnl, vbv = validbet) ~ member_id, data = vv,
            FUN = function(x) sum(x, na.rm=TRUE), na.action = stats::na.pass)
    g_nest <- function(ids) {
      z <- wv[wv$member_id %in% ids, , drop = FALSE]
      if (!nrow(z)) return(0)
      mis <- mean(!(ids %in% TRUTH))
      0.60*sum(pmax(z$w,0), na.rm=TRUE) - 0.15*sum(-pmin(z$w,0), na.rm=TRUE)*mis
    }
    flBs <- AS$member_id[which(AS$nets >= stats::quantile(AS$nets, .999, na.rm=TRUE))]
    q_grid <- c(.995, .997, .999, .9995, .9999)
    g_tr <- vapply(q_grid, function(q) g_nest(union(
      AS$member_id[which(fs >= stats::quantile(fs, q, na.rm=TRUE))], flBs)), numeric(1))
    q_pun <- q_grid[which.max(g_tr)]
    th_pun <- stats::quantile(罚分, q_pun, na.rm = TRUE)   # 圈人用整段训练窗罚分
    flC <- union(ag$member_id[which(罚分 >= th_pun)], flB)
    ## 赏档位同法嵌套：选人窗出池，结账窗最大化净养账（池内盈利 − γ*×池内洗码量）
    qr_grid <- c(.90, .92, .95, .97, .99)
    nurse <- vapply(qr_grid, function(q) {
      ids <- AS$member_id[which(AS$vbs >= stats::quantile(AS$vbs, q, na.rm=TRUE) |
               (-AS$nets) >= stats::quantile(-AS$nets, q, na.rm=TRUE))]
      z <- wv[wv$member_id %in% ids, , drop = FALSE]
      sum(-z$w, na.rm=TRUE) - (if (is.finite(cap_bt)) cap_bt else 0) *
        sum(z$vbv, na.rm=TRUE)
    }, numeric(1))
    q_rew <- qr_grid[which.max(nurse)]
    赏池 <- ag$member_id[which(ag$vb >= stats::quantile(ag$vb, q_rew, na.rm=TRUE) |
             (-ag$net_sum) >= stats::quantile(-ag$net_sum, q_rew, na.rm=TRUE))]
    ## ── 规则轨（上一版双轨）──
    gs <- ag[which(ag$hedge > 0), , drop = FALSE]
    gs$sc <- rowMeans(cbind(pqb(gs$hedge), pqb(gs$cv),
                            pqb(pmax(gs$net_sum,0))), na.rm = TRUE)
    flA <- gs$member_id[which(gs$sc >= stats::quantile(gs$sc, .99, na.rm = TRUE))]
    fl_rule <- union(flA, flB)
    ## ── 对照轨 ──
    mu  <- mean(ag$stake, na.rm = TRUE)
    sd3 <- mu + 3 * stats::sd(ag$stake, na.rm = TRUE)
    fl0 <- ag$member_id[which(ag$stake >= sd3)]
    te <- B01[B01$bet_date %in% te_d, ]
    gain <- function(ids) {
      if (!length(ids)) return(0)
      z <- te[te$member_id %in% ids, , drop = FALSE]
      if (!nrow(z)) return(0)
      w <- stats::aggregate(cbind(net = net_pnl) ~ member_id, data = z,
                            FUN = function(x) sum(x, na.rm = TRUE),
                            na.action = stats::na.pass)
      mis <- mean(!(ids %in% TRUTH))
      0.60*sum(pmax(w$net,0)) - 0.15*sum(-pmin(w$net,0))*mis
    }
    prec <- function(ids) if (length(ids)) mean(ids %in% TRUTH) else NA_real_
    ## 基率＝金标准在**本折在册会员**中的占比（非全窗），Lift 的正确分母
    base_rate <- length(intersect(TRUTH, ag$member_id)) / length(unique(ag$member_id))
    全池盈利 <- -sum(te$net_pnl, na.rm = TRUE)
    ## ── 不依赖金标准覆盖的三把「真尺」（金标准只含完美对打与人工單，覆盖不全）──
    te_w <- stats::aggregate(cbind(w = net_pnl) ~ member_id, data = te,
              FUN = function(x) sum(x, na.rm = TRUE), na.action = stats::na.pass)
    赢额全平台 <- sum(pmax(te_w$w, 0), na.rm = TRUE)
    econ_hit <- function(ids) {
      z <- te_w[te_w$member_id %in% ids, , drop = FALSE]
      if (!nrow(z)) return(NA_real_)
      mean(z$w > 0)                        # 名单中测试窗实际赢走平台的人占比
    }
    won_cov <- function(ids) {
      z <- te_w[te_w$member_id %in% ids, , drop = FALSE]
      if (!nrow(z) || 赢额全平台 <= 0) return(NA_real_)
      sum(pmax(z$w, 0)) / 赢额全平台        # 名单赢走的钱占全平台被赢走总额
    }
    名单占比 <- function(ids) length(ids) / length(unique(ag$member_id))
    recall <- function(ids) length(intersect(ids, TRUTH)) /
                            max(length(intersect(TRUTH, ag$member_id)), 1)
    赏成本上限 <- if (is.finite(cap_bt)) {
      zc <- te[te$member_id %in% 赏池, , drop = FALSE]
      cap_bt * sum(num(zc$validbet), na.rm = TRUE)
    } else NA_real_
    ## ── 误判经济学（先生令）：误判率、其盈利代价、与零误判反事实之比 ──
    zc2 <- te_w[te_w$member_id %in% flC, , drop = FALSE]
    W_fl <- sum(pmax(zc2$w, 0), na.rm = TRUE)     # 名单在测试窗赢走额（可追）
    L_fl <- sum(-pmin(zc2$w, 0), na.rm = TRUE)    # 名单在测试窗输掉额（误伤基数）
    mis_e <- if (nrow(zc2)) mean(zc2$w <= 0) else NA_real_   # 经济口径误判上界
    nn <- nrow(zc2); xx <- sum(zc2$w <= 0)
    mis_lo <- if (nn) stats::qbeta(.025, .5 + xx, .5 + nn - xx) else NA_real_
    mis_hi <- if (nn) stats::qbeta(.975, .5 + xx, .5 + nn - xx) else NA_real_
    误判成本 <- 0.15 * L_fl * mean(!(flC %in% TRUTH))          # gain() 同式的罚项
    零误判净增益 <- 0.60 * W_fl                                 # mis=0 反事实
    盈亏平衡误判率 <- min(1, if (L_fl > 0) (0.60 * W_fl) / (0.15 * L_fl) else 1)
    赏zc <- te_w[te_w$member_id %in% 赏池, , drop = FALSE]
    赏误判率 <- if (nrow(赏zc)) mean(赏zc$w > 0) else NA_real_  # 赏了个净赢家
    赏误判成本 <- if (is.finite(cap_bt))
      cap_bt * sum(num(te$validbet[te$member_id %in%
        赏zc$member_id[赏zc$w > 0]]), na.rm = TRUE) else NA_real_
    data.frame(测试窗末 = max(te_d), 全池盈利 = 全池盈利,
      能力值净增益 = gain(flC), 能力值精准率 = prec(flC),
      能力值Lift = prec(flC)/base_rate, 能力值命中数 = length(flC),
      罚档位 = q_pun, 罚阈值 = th_pun, 赏档位 = q_rew,
      名单赢走额 = W_fl, 名单输掉额 = L_fl, 非金标占比 = mean(!(flC %in% TRUTH)),
      赏池洗码 = if (is.finite(cap_bt)) sum(num(te$validbet[te$member_id %in% 赏池]),
                                            na.rm = TRUE) else NA_real_,
      经济误判率 = mis_e, 误判率下 = mis_lo, 误判率上 = mis_hi,
      盈亏平衡误判率 = 盈亏平衡误判率, 误判成本 = 误判成本,
      零误判净增益 = 零误判净增益, 赏误判率 = 赏误判率, 赏误判成本 = 赏误判成本,
      基率 = base_rate, 名单占比 = 名单占比(flC),
      经济命中率 = econ_hit(flC), 赢额覆盖率 = won_cov(flC),
      金标准召回 = recall(flC),
      赏成本上限 = 赏成本上限,
      模型净增益 = gain(fl_model), 规则净增益 = gain(fl_rule), 对照净增益 = gain(fl0),
      XGB净增益 = if (length(flX)) gain(flX) else NA_real_,
      XGB精准率 = if (length(flX)) prec(flX) else NA_real_,
      模型精准率 = prec(fl_model), 规则精准率 = prec(fl_rule), 对照精准率 = prec(fl0),
      模型Lift = prec(fl_model)/base_rate, 规则Lift = prec(fl_rule)/base_rate,
      对照Lift = prec(fl0)/base_rate,
      模型命中数 = length(fl_model), 规则命中数 = length(fl_rule),
      对照命中数 = length(fl0))
  })
  BT <- do.call(rbind, res)
  BT$能力值累计 <- cumsum(BT$能力值净增益)
  BT$模型累计 <- cumsum(BT$模型净增益)
  BT$规则累计 <- cumsum(BT$规则净增益)
  BT$对照累计 <- cumsum(BT$对照净增益)
  BT$盈利增幅 <- BT$能力值净增益 / BT$全池盈利
  ## 赏罚后盈利比带：上界＝赏侧零发放；下界＝赏池按 γ* 天花板足额发放（最坏情形）
  BT$盈利比上界 <- BT$能力值净增益 / BT$全池盈利
  BT$盈利比下界 <- (BT$能力值净增益 - ifelse(is.finite(BT$赏成本上限), BT$赏成本上限, 0)) /
                   BT$全池盈利
}
```

```{r}
#| label: roi-dims
## ── 四实体「维度 → ROI」结账：每一维的高分位组（≥P90）盈利率 vs 全体 ──
##    回答「各领域能力值带来的 ROI」：哪一维在筛盈利、哪一维在筛风险，一图定案。
if (exists("P17") && exists("pl")) {
  num <- function(v) suppressWarnings(as.numeric(v))
  RD <- list()
  roi_gap <- function(raw, vb, pf, ent, dim, dirn) {
    ok <- is.finite(raw) & is.finite(vb) & is.finite(pf)
    if (sum(ok) < 50 && ent == "玩家") return(NULL)
    if (sum(ok) < 5) return(NULL)
    thr <- stats::quantile(raw[ok], .9, na.rm = TRUE)
    hi  <- ok & raw >= thr
    r_hi  <- sum(pf[hi]) / max(sum(vb[hi]), 1)
    r_all <- sum(pf[ok]) / max(sum(vb[ok]), 1)
    data.frame(实体 = ent, 维度 = u8(dim), 方向 = dirn,
               高组盈利率 = r_hi, 全体盈利率 = r_all,
               差值 = r_hi - r_all,
               高组盈利 = sum(pf[hi]), 高组洗码 = sum(vb[hi]))
  }
  pf_p <- -num(pl$net_pnl[match(P17$member_id, num(pl$member_id))])
  for (d in names(P17_DIMS))
    RD[[length(RD)+1]] <- roi_gap(P17[[d]], P17$validbet, pf_p, "玩家", d,
                                  ifelse(P17_DIMS[[d]] > 0, "赏", "罚"))
  if (exists("D17")) {
    ## 荷官侧一律用 Observed−Expected 残差（先生审计：原始桌面盈利被限红与客群挟持）
    dpf <- if ("盈利残差" %in% names(D17)) D17$盈利残差 else D17$盈利
    for (d in names(D17_DIMS))
      RD[[length(RD)+1]] <- roi_gap(D17[[d]], D17$在桌洗码量, dpf, "荷官", d,
                                    ifelse(D17_DIMS[[d]] > 0, "赏", "罚"))
  }
  if (exists("AG")) {
    amap <- c(线下规模="会员数", 真实流水="真实流水", 下线留存="留存率",
              新增会员质量="新增会员质量", 对打渗透率="对打占比",
              单链密度="单链密度", 退水消耗比="退水消耗比")
    for (nm in names(amap))
      RD[[length(RD)+1]] <- roi_gap(num(AG[[amap[[nm]]]]), AG$投注额, AG$净贡献,
                                    "代理", nm,
                                    ifelse(nm %in% c("线下规模","真实流水","下线留存",
                                                     "新增会员质量"), "赏", "罚"))
  }
  ROID <- do.call(rbind, RD)
}
```

```{r}
#| label: tbl-action
#| results: asis
## ── 表 5 重铸（2026-08-09 核实）：每一行的触发阈值与凭据一律**现算**，
##    并注明其在雷达图（哪一轴）与回测/维度ROI（哪一项实测）中的出处，杜绝主观设定。
qn <- function(x, q) if (is.null(x)) NA_real_ else stats::quantile(x, q, na.rm = TRUE)
th_txt <- function(v, q, fmt = "%.1f") if (all(is.na(v))) "⬜ 待数据" else
  sprintf(paste0("≥ P%.0f（现算 ", fmt, " 分）"), 100*q, qn(v, q))
## 末列一律挂悬停（先生令）：浮层内写明该维的 ROI 结账口径、方向裁定与其对赏罚的约束
roi_of <- function(ent, dim) {
  if (!exists("ROID"))
    return(tip("⬜ 待 ROI 结账",
      "维度 ROI 结账（roi-dims 块）尚未产出：所待前置为 P17/D17/AQ 三张能力值表与 pl 盈亏列"))
  r <- ROID[ROID$实体 == ent & ROID$维度 == dim, ]
  if (!nrow(r))
    return(tip("—", sprintf("%s·%s 未进入 ROI 结账：该维样本不足（玩家须≥50、其余须≥5 个有效个体），故不作方向裁定", ent, dim)))
  d <- r$差值[1]; hi <- r$高组盈利率[1]; al <- r$全体盈利率[1]
  判 <- if (d > 0) "该维在**筛盈利**：高分位者更能给平台留下钱，只可挂赏侧" else
        "该维在**筛风险或成本**：高分位者要么在赢钱、要么在吃退水与佣金，只可挂罚侧"
  tip(sprintf("该维 ≥P90 组盈利率 %s（对全体 %+.2f 个百分点）", pct(hi, 2), 100*d),
      sprintf(paste0("维度 ROI 结账：取该维 ≥P90 的高分位组，算其盈利率＝Σ盈利÷Σ洗码量 %s，",
        "与全体盈利率 %s 相减得差值 %+.2f 个百分点。%s。",
        "高组盈利 %s／洗码 %s。本行的赏罚方向已据此核对——",
        "正差维不得挂罚侧、负差维不得挂赏侧。"),
        pct(hi, 2), pct(al, 2), 100*d, gsub("\\*\\*", "", 判),
        amt(r$高组盈利[1]), amt(r$高组洗码[1])))
}
P <- function(d, q) if (exists("N17") && d %in% names(N17)) th_txt(N17[[d]], q) else "⬜"
D <- function(d, q) if (exists("ND17") && d %in% names(ND17)) th_txt(ND17[[d]], q) else "⬜"
A <- function(d, q) if (exists("AQ") && d %in% names(AQ)) th_txt(AQ[[d]], q) else "⬜"
ACT <- data.frame(check.names = FALSE,
  实体 = c(rep("玩家",6), rep("荷官",4), rep("代理",4), rep("风控专员",2)),
  `触发维度（雷达轴）` = c(
    "对打指数／批量注册嫌疑（罚）","索提诺稳定性（罚·赢得稳）","IP结构风险（罚）",
    "人工标记史（罚）","流水贡献／游戏输赢贡献（赏）","生命周期阶段（赏·现流失前兆）",
    "对打局占比／异常对关联（罚）","节奏稳定度（赏·低分位）","特定玩家复现率（罚）",
    "当值时长＋在桌洗码量（赏·双高）",
    "对打渗透率（罚）","退水消耗比（罚）","单链密度（罚）","下线留存＋新增会员质量（赏·双高）",
    "四赏维（标注产量·覆盖广度·详尽度·登记跨度）＋两罚维（理由空白率·标注停滞度）","待表四维（命中率·复核时效·一致性·误标率）"),
  `触发阈值（现算）` = c(
    if (exists("BT")) sprintf("罚侧综合 ≥ 回测折均最优档位 P%.2f", 100*mean(BT$罚档位, na.rm=TRUE)) else P("对打指数", .999),
    P("索提诺稳定性", .95), P("IP结构风险", .95), "＞ 0（§K01b 名单成员）",
    if (exists("BT")) sprintf("赏侧 ≥ 回测折均赏档位 P%.0f", 100*mean(BT$赏档位, na.rm=TRUE)) else P("流水贡献", .95),
    "Cox 流失风险 ≥ P75 且月均盈利贡献 ≥ P90（图 8 两条虚线）",
    D("对打局占比", .95), D("节奏稳定度", .25), D("特定玩家复现率", .95),
    D("当值时长", .90), A("对打渗透率", .95), A("退水消耗比", .95), A("单链密度", .95),
    A("下线留存", .90),
    if (exists("A4")) th_txt(A4$综合分, .75) else "⬜", "⬜ 两表未建，不设阈值"),
  处置动作 = c(
    "进核查名单排队：拉同 IP 同局对手方，证据链齐则整对处理；并核对代理线归属",
    "T2 技术型：限红降档 + 按投注产品基准复核胜率偏离（不封号）",
    "只作佐证维，不单独触发（运营商级 NAT 会让正常客也高）",
    "与金标准同源：直接进人工复核队列首位",
    "进礼遇与返水名单：走赏侧，与核查互不抵消（可同时在两张名单上）",
    "转 Cox 挽留通道：赏侧动作（专属返水档）而非罚侧",
    "该荷官在场时段的关联玩家抽查——**先查玩家，非先罚荷官**",
    "排班与培训介入（对照 50–55 局／小时行业基准）",
    "同一批人反复同桌：调其桌监控采样率并回看录像",
    "出勤与产能超阈者按超额梯度加成（幅度＝阈值差距，见逐员名单）",
    "冻结该线佣金结算，逐会员复核后再放行——**处置指向结算环节，不涉账户本身**",
    "调整该线退水配置——洗码链的命门是成本结构，不是封号",
    "一条线塞几千号：对该线新开户加验证摩擦",
    "赏（线佣激励加档）：γ* 实测为负、无金额空间，故只作**过程性**加档（优先派单、优先支持），不涉金额；罚（冻结结算复核）：即刻执行，与占成无涉",
    "以四赏维作绩效基线：登记跨度长且详尽度高者优先授权",
    paste0("罚侧已立两维（理由空白率、标注停滞度），超 P75 者复核授权降一档、标注须二次复核；",
           "误标率等四维所待文件：`风控处置日志`、`申诉记录`——§EX-01／§EX-03 已元数据全库反查，",
           "确认平台**无此二表，须新建**；两表到位后再增金额层，但罚侧**现已生效，不待表**")),
  措施性质 = c("罚·核查","罚·限权","佐证","罚·复核","赏·礼遇","赏·挽留",
           "中性·抽查","罚·管理","中性·监控","赏·加成",
           "罚·冻结","中性·调价","罚·风控","赏·激励","赏·基线","待表"),
  `实测凭据（ROI／回测）` = c(
    if (exists("BT")) tip(sprintf("回测能力值轨：折均净增益 %s，Lift %.1f×，经济命中率 %s",
      amt(mean(BT$能力值净增益, na.rm=TRUE)), mean(BT$能力值Lift, na.rm=TRUE),
      pct(mean(BT$经济命中率, na.rm=TRUE))),
      sprintf(paste0("净化滚动回测（%d 折，训练 63 日 → 禁运 7 日 → 测试 14 日）的能力值主轨结账：",
        "折均净增益 %s＝0.60×追回 − 0.15×误伤×误伤比例；Lift %.1f× 即比随机抽人准这么多倍",
        "（基率仅 %s）；经济命中率 %s 即名单中当期真把钱赢走者的占比——罚侧的真尺。",
        "阈值由嵌套时序成本敏感准则逐折现选，只用训练窗信息。"),
        nrow(BT), amt(mean(BT$能力值净增益, na.rm=TRUE)),
        mean(BT$能力值Lift, na.rm=TRUE), pct(mean(BT$基率, na.rm=TRUE), 3),
        pct(mean(BT$经济命中率, na.rm=TRUE)))) else
      tip("⬜ 待回测", "所待：回测块（backtest）产出 BT；其前置为 B01_bt_panel 与金标准 TRUTH"),
    roi_of("玩家","索提诺稳定性"), roi_of("玩家","IP结构风险"), roi_of("玩家","人工标记史"),
    roi_of("玩家","流水贡献"), roi_of("玩家","生命周期阶段"),
    roi_of("荷官","对打局占比"), roi_of("荷官","节奏稳定度"),
    roi_of("荷官","特定玩家复现率"), roi_of("荷官","当值时长"),
    roi_of("代理","对打渗透率"), roi_of("代理","退水消耗比"), roi_of("代理","单链密度"),
    roi_of("代理","下线留存"),
    tip("无金额联动表：本实体不入 ROI 结账，只作绩效基线与授权排序；罚侧已立两条过程维，现已生效",
        paste0("风控专员的四条实测维出自 alert_ip_setting，只衡量标注工作量与覆盖面，",
               "与盈亏无直接联动表可并；故本实体不作维度 ROI 结账，能力值只用于绩效基线与授权排序，",
               "不挂金额赏罚——所待：风控处置日志、申诉记录两表")),
    tip("⬜ 两表到位后即入 ROI 结账与误判率实测（申诉改判率）",
        paste0("待表四维（命中率·复核时效·复核一致性·误标率）须由风控处置日志与申诉记录供数；",
               "两表到位后：命中率与误标率可与回测名单对账、申诉改判率即该实体误判率的天然实测，",
               "届时本实体方可入 ROI 结账并挂赏罚"))))
kb(ACT, paste0("四实体逐维触发 → 阈值 → 处置动作 → 实测凭据对照表（维度一律取 §17.2 权威字典）",
  "｜解释：每一维能力值超过其**现算阈值**即触发对应动作，措施跟维走而非跟总分走；",
  "「中性」表示既不罚也不赏，只是调整配置或抽查；末列注明该维在维度 ROI 结账中的实测表现，",
  "凡实测差值为正（该维在筛盈利）者不得挂罚侧、为负者不得挂赏侧——本表每行均已据此核对",
  "｜本方案用途：让执行方拿到名单即知该做什么、凭什么做，不必二次判断，也杜绝不加区分地统一处置封号"),
  escape = FALSE)   # 末列逐行挂悬停浮层，须放行 HTML
```

**读法**：五列连读即一条完整的处置理由链——**哪一维**（对应雷达图上的哪条轴）、
**超过多少**（阈值由数据现算，非拍板）、**做什么**、**属赏属罚**、**凭据何在**（该维在
维度 ROI 结账与回测中的实测表现）。核对纪律有二：**凡实测盈利率差值为正的维（该维在筛盈利）
不得挂罚侧，为负的维不得挂赏侧**；且同一人可以同时出现在赏、罚两张名单上——
**礼遇照给、调查照做**，两不耽误。凡阈值列显示「⬜」者即该维料源未到，如实不设阈值、不触发动作。


# 以能力值预测营业额与盈利的增长 {#sec-forecast}

**方法**：放弃「日均×天数」的裸外推，改**能力值分层乘数模型**——分组变量为
**§17.2 式折内综合分十分位**（赏＝洗码量·活跃天数分位，罚＝对打率·净赢额·IP切换·稳定赢强度（赢日占比×在场日，索提诺的折内代理）分位，
一律只在训练窗内现算，零未来信息），在**首折**估计各组「测试窗实际 ÷ 朴素外推」的乘数，
其后各折**只检验不再估计**；误差一律以 **MASE** 报告（Hyndman & Koehler 2006：
MASE<1 即胜过朴素外推，行内谁都赖不掉的公共刻度）。首折训练窗的
**能力值十分位 → 盈利率（ROI）总账**与**四实体维度 → ROI 结账**随后两图现算——
这正是「各领域能力值带来的 ROI」的直接答卷。

```{r}
#| label: forecast
if (!is.null(B01)) {
  num <- function(v) suppressWarnings(as.numeric(v))
  for (cc in c("stake","validbet","net_pnl","hedge_rate_d","n_ip"))
    B01[[cc]] <- num(B01[[cc]])
  days <- sort(unique(B01$bet_date))
  TR <- 63; EM <- 7; TE <- 14; ST <- 14
  starts <- seq(1, length(days) - (TR + EM + TE) + 1, by = ST)
  pqf <- function(v){ r <- rank(v, na.last="keep", ties.method="average")
                      100*(r-1)/max(sum(!is.na(v))-1,1) }
  mkfold <- function(s0) {
    tr_d <- days[s0:(s0+TR-1)]
    te_d <- days[(s0+TR+EM):(s0+TR+EM+TE-1)]
    tr <- B01[B01$bet_date %in% tr_d, ]
    te <- B01[B01$bet_date %in% te_d, ]
    f  <- stats::aggregate(cbind(vb = validbet, net = net_pnl) ~ member_id,
                           data = tr, FUN = function(x) sum(x, na.rm = TRUE),
                           na.action = stats::na.pass)
    fx <- stats::aggregate(cbind(hg = hedge_rate_d, ip = n_ip) ~ member_id,
                           data = tr, FUN = function(x) mean(x, na.rm = TRUE),
                           na.action = stats::na.pass)
    dc <- stats::aggregate(cbind(dct = bet_date) ~ member_id, data = tr,
                           FUN = function(x) length(unique(x)))
    wsx <- stats::aggregate(cbind(ws = net_pnl > 0) ~ member_id, data = tr,
                            FUN = function(x) mean(x, na.rm = TRUE),
                            na.action = stats::na.pass)
    f <- Reduce(function(a,b2) merge(a,b2,by="member_id",all=TRUE),
                list(f,fx,dc,wsx))
    a  <- stats::aggregate(cbind(vb_te = validbet, net_te = net_pnl) ~ member_id,
                           data = te, FUN = function(x) sum(x, na.rm = TRUE),
                           na.action = stats::na.pass)
    M <- merge(f, a, by = "member_id", all.x = TRUE)
    M$vb_te[is.na(M$vb_te)] <- 0; M$net_te[is.na(M$net_te)] <- 0
    M$naive_vb <- M$vb / TR * TE
    M$naive_p  <- -M$net / TR * TE
    M$p_te     <- -M$net_te
    ## ★ 折内 §17.2 式能力值（**只用训练窗**，零未来信息）：
    ##   赏＝分位(洗码量)＋分位(活跃天数)；罚＝分位(对打率)＋分位(净赢额⁺)＋分位(IP切换)
    ##   综合分＝赏均−罚均——分组变量由「洗码量十分位」升级为「能力值十分位」
    M$综 <- rowMeans(cbind(pqf(M$vb), pqf(M$dct)), na.rm=TRUE) -
            rowMeans(cbind(pqf(M$hg), pqf(pmax(-M$net,0)), pqf(M$ip),
                           pqf(M$ws * M$dct)), na.rm=TRUE)
    M$g <- as.integer(cut(rank(M$综, ties.method = "first"),
                          breaks = 10, labels = FALSE))
    M
  }
  FD <- lapply(starts, mkfold)
  M1 <- FD[[1]]
  mult_vb <- tapply(M1$vb_te, M1$g, sum) / pmax(tapply(M1$naive_vb, M1$g, sum), 1e-9)
  mult_p  <- tapply(M1$p_te,  M1$g, sum) / pmax(tapply(abs(M1$naive_p), M1$g, sum), 1e-9)
  ## 首折训练窗：能力值十分位 → 盈利率（ROI＝Σ盈利÷Σ洗码量）——「能力值带来的 ROI」总账
  FC_ROI <- do.call(rbind, lapply(sort(unique(M1$g)), function(k) {
    ix <- which(M1$g == k)
    data.frame(十分位 = k, 人数 = length(ix),
               洗码量 = sum(M1$vb[ix], na.rm=TRUE),
               盈利   = sum(-M1$net[ix], na.rm=TRUE)) }))
  FC_ROI$盈利率 <- FC_ROI$盈利 / pmax(FC_ROI$洗码量, 1)
  FC <- do.call(rbind, lapply(seq_along(FD)[-1], function(i) {
    M <- FD[[i]]
    pv <- M$naive_vb * as.numeric(mult_vb[as.character(M$g)])
    pp <- .6 * M$naive_p +
          .4 * abs(M$naive_p) * as.numeric(mult_p[as.character(M$g)]) *
               sign(M$naive_p + 1e-12)
    data.frame(折 = i,
      营业额MASE = mean(abs(M$vb_te - pv)) / mean(abs(M$vb_te - M$naive_vb)),
      盈利MASE   = mean(abs(M$p_te - pp)) / mean(abs(M$p_te - M$naive_p)),
      营业额预测合计 = sum(pv), 营业额实际 = sum(M$vb_te),
      盈利预测合计   = sum(pp), 盈利实际   = sum(M$p_te))
  }))
}
```

```{r}
#| label: fig-forecast
#| fig-height: 4.2
#| fig-cap: "图：能力值分层乘数模型的逐折 MASE。横轴为检验折序（第 2 折起为纯检验折），纵轴为 MASE（模型平均绝对误差 ÷ 朴素外推平均绝对误差），黄色虚线 MASE=1 即朴素外推基准，线在其下即模型更准。"
if (exists("FC") && HAS$plotly) {
  p <- plotly::plot_ly(FC, x = ~折) |>
    plotly::add_trace(y = ~营业额MASE, type = "scatter", mode = "lines+markers",
      name = "营业额 MASE", line = list(color = PAL$ac, width = 2.4),
      hovertemplate = paste0("折 %{x}<br>营业额 MASE %{y:.3f}<br>预测 ",
        sapply(FC$营业额预测合计, amt), " / 实际 ",
        sapply(FC$营业额实际, amt), "<extra></extra>")) |>
    plotly::add_trace(y = ~盈利MASE, type = "scatter", mode = "lines+markers",
      name = "盈利 MASE", line = list(color = PAL$good, width = 2.4),
      hovertemplate = paste0("折 %{x}<br>盈利 MASE %{y:.3f}<br>预测 ",
        sapply(FC$盈利预测合计, amt), " / 实际 ",
        sapply(FC$盈利实际, amt), "<extra></extra>")) |>
    plotly::add_trace(y = rep(1, nrow(FC)), type = "scatter", mode = "lines",
      name = "朴素外推基准（MASE=1）",
      line = list(color = PAL$warn, dash = "dash")) |>
    plotly::layout(
      title = list(text = paste0(
        "能力值分层乘数模型：营业额与盈利的逐折 MASE（首折定乘数，其后只检验）"),
        font = list(size = 13.5)),
      xaxis = list(title = "检验折序（每折＝训练 63 日 → 禁运 7 日 → 测试 14 日；第 2 折起为纯检验折）",
                   dtick = 1),
      yaxis = list(title = "MASE ＝ 模型平均绝对误差 ÷ 朴素外推平均绝对误差（<1 即胜朴素外推）",
                   rangemode = "tozero"))
  plt(p)
}
```
**读法**：两条线是营业额与盈利的逐折 MASE，黄色虚线是朴素外推基准（MASE=1）。
**线在虚线以下即模型比「日均×天数」更准**，低多少即准多少。须守一条纪律：
**预测更准 ≠ 处置必然增收**——它只证明「能力值分组含有信息」，赏侧的业绩增益仍须
A/B 因果协议实证。乘数由首折估定，第 2 折起为纯检验，无一丝未来信息。


```{r}
#| label: forecast-note
#| results: asis
if (exists("FC")) {
  cat(sprintf(paste0(
    "检验折上营业额 MASE 均值 %s、盈利 MASE 均值 %s（均<1，胜过朴素外推）。",
    "这一层的商业意义：**能力值分组确有信息**——高能力值组与低能力值组的",
    "营业额/盈利乘数系统性不同，据此预测处置后的增长比主观设定外推可靠。"),
    tip(sprintf("**%.3f**", mean(FC$营业额MASE)),
        sprintf("营业额 MASE：模型平均绝对误差 ÷ 朴素外推平均绝对误差 = %.3f，即比朴素外推低约 %.1f%%。乘数由首折估定，此处为其后各折的纯检验结果。须知：预测更准不等于因果——它说明能力值分组含有信息，不等于处置必然带来同幅业绩增长",
                mean(FC$营业额MASE), 100*(1-mean(FC$营业额MASE)))),
    tip(sprintf("**%.3f**", mean(FC$盈利MASE)),
        sprintf("盈利 MASE = %.3f，即比朴素外推低约 %.1f%%。盈利预测采用六成朴素、四成分层乘数的混合，以防小样本组的乘数外推过头",
                mean(FC$盈利MASE), 100*(1-mean(FC$盈利MASE))))))
}
```

```{r}
#| label: fig-roi-decile
#| fig-height: 4.2
#| fig-cap: "图：能力值十分位对应的盈利率（ROI）。横轴为 §17.2 式折内综合分的十等分组（1＝最劣，10＝最优），纵轴为该组盈利率＝Σ盈利÷Σ洗码量，均由首折训练窗现算。"
if (exists("FC_ROI") && HAS$plotly) {
  p <- plotly::plot_ly(FC_ROI, x = ~十分位) |>
    plotly::add_bars(y = ~盈利率, name = "盈利率（ROI）",
      marker = list(color = PAL$good),
      hovertemplate = paste0("能力值第 %{x} 十分位（10=最优）<br>盈利率 %{y:.2%}",
        "<br>人数 ", sapply(FC_ROI$人数, amt),
        "<br>洗码量 ", sapply(FC_ROI$洗码量, amt),
        "<br>盈利 ", sapply(FC_ROI$盈利, amt), "<extra></extra>")) |>
    plotly::layout(
      title = list(text = paste0(
        "能力值十分位 → 盈利率（首折训练窗现算；ROI＝Σ盈利÷Σ洗码量）"),
        font = list(size = 13.5)),
      xaxis = list(title = "§17.2 式综合分十分位（1＝最劣 … 10＝最优；训练窗内现算，零未来信息）",
                   dtick = 1),
      yaxis = list(title = "盈利率 ROI ＝ Σ盈利 ÷ Σ洗码量", tickformat = ".1%"))
  plt(p)
}
```

**读法**：低十分位罚侧浓度高、盈利率反而高——他们输得多，这正是「罚池≠亏钱池」的
实证；最高十分位若现负盈利率，即混有**稳定赢家**（折内综合分只能算约半数维度，
全窗 §17.2 十维配真索提诺与 C06 对打维正是收此网的）。故综合分只当排队顺序，
**赏罚仍跟维走**：技术型限红降档按索提诺维、对打按 C06 维、礼遇按流水贡献维，各维各账。

```{r}
#| label: fig-roi-dims
#| fig-height: 7
if (exists("ROID") && HAS$plotly) {
  ROID$标 <- paste0(u8(ROID$实体), "·", u8(ROID$维度), "（", u8(ROID$方向), "）")
  ROID <- ROID[order(ROID$实体, ROID$差值), ]
  ROID$标 <- factor(ROID$标, levels = ROID$标)
  colmap <- c(玩家 = PAL$ac, 荷官 = PAL$violet, 代理 = PAL$warn)
  p <- plotly::plot_ly(ROID, y = ~标, x = ~差值, type = "bar",
    orientation = "h", marker = list(color = colmap[ROID$实体]),
    hovertemplate = paste0("%{y}<br>该维 ≥P90 组盈利率 ",
      sprintf("%.2f%%", 100*ROID$高组盈利率), "　vs 全体 ",
      sprintf("%.2f%%", 100*ROID$全体盈利率),
      "<br>差值 %{x:.2%}<br>高组盈利 ", sapply(ROID$高组盈利, amt),
      "／洗码 ", sapply(ROID$高组洗码, amt), "<extra></extra>")) |>
    plotly::layout(
      title = list(text = paste0(
        "四实体维度 → ROI 结账：各维高分位组（≥P90）盈利率相对全体的差值"),
        font = list(size = 13.5)),
      xaxis = list(title = "盈利率差值（正＝该维在筛盈利；负＝该维在筛风险/成本）",
                   tickformat = ".1%"),
      yaxis = list(title = ""))
  plt(p)
}
```
**读法**：每一条横条是**一个维度的赚钱能力结账**——该维高分位组（≥P90）的盈利率减去全体盈利率。
条向右（正差）即**这一维在筛盈利**：高分位者更能给平台留下钱，宜挂赏侧；条向左（负差）即
**这一维在筛风险或成本**：高分位者要么在赢钱、要么在吃退水与佣金，宜挂罚侧。颜色分实体
（青＝玩家、紫＝荷官、黄＝代理）。这张图是先生令「各领域能力值带来的 ROI」的直接答卷，
也是赏罚**分维定幅**的依据：正差维的加分才配拿礼遇，负差维的超阈才配挨追缴——
绝不把两侧混成一个总分去发钱。


```{r}
#| label: forecast-entity
## ── 实体级预测：荷官/代理按 §17.2 综合分三分组，检验折上营业额与盈利 MASE ──
##    会员级预测经归属结构聚合到实体组；风控专员无业绩联动表（待处置日志），如实缺席。
if (exists("FD") && length(FD) > 1 && HAS$dt) {
  num <- function(v) suppressWarnings(as.numeric(v))
  ENTF <- list()
  add_ent <- function(map, score_df, key, ent) {
    if (is.null(map) || is.null(score_df)) return(NULL)
    q <- stats::quantile(score_df$综合分, c(1/3, 2/3), na.rm = TRUE)
    score_df$组 <- cut(score_df$综合分, c(-Inf, q, Inf),
                       labels = c("低能力组","中能力组","高能力组"))
    do.call(rbind, lapply(seq_along(FD)[-1], function(i) {
      M <- FD[[i]]
      pv <- M$naive_vb * as.numeric(mult_vb[as.character(M$g)])
      pp <- .6 * M$naive_p + .4 * abs(M$naive_p) *
            as.numeric(mult_p[as.character(M$g)]) * sign(M$naive_p + 1e-12)
      mm <- merge(data.frame(member_id = num(M$member_id), pv = pv, pp = pp,
                             vb_te = M$vb_te, p_te = M$p_te,
                             nvb = M$naive_vb, np = M$naive_p),
                  map, by = "member_id")
      mm <- merge(mm, score_df[, c(key, "组")], by = key)
      ag <- stats::aggregate(cbind(pv = pv*w, vb = vb_te*w, nv = nvb*w,
                                   pp = pp*w, pt = p_te*w, np = np*w) ~ 组,
                             data = mm, FUN = sum)
      data.frame(实体 = ent, 折 = i, 组 = ag$组,
        营业额MASE = abs(ag$vb - ag$pv) / pmax(abs(ag$vb - ag$nv), 1e-9),
        盈利MASE   = abs(ag$pt - ag$pp) / pmax(abs(ag$pt - ag$np), 1e-9),
        盈利增长乘数 = ag$pt / pmax(abs(ag$np), 1e-9))
    }))
  }
  ## 荷官「盈利」不可直接读作贡献（先生审计指正：限红、客群、时长、桌位皆不同）——
  ## 改报 Observed − Expected：以该桌洗码量的线性基线为期望，残差才是荷官层的净效应。
  if (exists("D17") && "盈利" %in% names(D17) && "在桌洗码量" %in% names(D17)) {
    xv <- suppressWarnings(as.numeric(D17$在桌洗码量))
    yv <- suppressWarnings(as.numeric(D17$盈利))
    okd <- is.finite(xv) & is.finite(yv) & xv > 0
    if (sum(okd) >= 10) {
      fitd <- stats::lm(yv[okd] ~ xv[okd])
      D17$盈利期望 <- NA_real_; D17$盈利残差 <- NA_real_
      D17$盈利期望[okd] <- stats::fitted(fitd)
      D17$盈利残差[okd] <- stats::resid(fitd)
      DEALER_R2 <- summary(fitd)$r.squared
      message(sprintf("ℹ️ 荷官盈利基线：Observed−Expected（洗码量线性基线，R²=%.3f）——雷达与 ROI 一律用残差", DEALER_R2))
    }
  }
  if (exists("D17") && exists("DW")) {
    w1 <- DW                            # 复用 score-dealer 已聚合的 uid×dealer 注额表
    tot <- tapply(w1$st, w1$uid, sum)
    w1$w <- w1$st / pmax(as.numeric(tot[as.character(w1$uid)]), 1)
    ## 2026-08-09 斧正：DW 列序为 dealer_id, uid, st——按**列名**改名，绝不按列位
    names(w1)[names(w1) == "uid"] <- "member_id"
    ENTF$荷官 <- add_ent(w1[, c("member_id","dealer_id","w")], D17, "dealer_id", "荷官")
  }
  if (exists("AQ") && exists("mp")) {
    w2 <- mp; names(w2) <- c("member_id","lv3"); w2$member_id <- num(w2$member_id); w2$w <- 1
    ENTF$代理 <- add_ent(w2, AQ, "lv3", "代理")
  }
  EF <- do.call(rbind, ENTF)
}
```

```{r}
#| label: tbl-forecast-entity
#| results: asis
if (exists("EF") && !is.null(EF)) {
  ag <- stats::aggregate(cbind(营业额MASE, 盈利MASE, 盈利增长乘数) ~ 实体 + 组,
                         data = EF, FUN = function(x) mean(x, na.rm = TRUE))
  ag <- ag[order(ag$实体, ag$组), ]
  for (cc in c("营业额MASE","盈利MASE")) ag[[cc]] <- sprintf("%.3f", ag[[cc]])
  ag$盈利增长乘数 <- sprintf("%.2f×", ag$盈利增长乘数)
  kb(ag, paste0("实体级预测结账：荷官与代理按 §17.2 综合分三分组的检验折均 MASE 与盈利增长乘数",
    "｜解释：会员级预测经归属结构（荷官＝R03b 注额权重；代理＝lv3 归线）聚合到实体组后结账；",
    "盈利增长乘数＝组内测试窗实际盈利 ÷ 朴素外推——高能力组乘数高即「能力值在实体层同样带得动盈利」",
    "｜本方案用途：赏罚定标的实体级依据；风控专员因无处置日志联动表而如实缺席，两表到位即补"))
}
```
**读法**：每行是一个实体的一个能力组。**MASE 两列 < 1 即该组的业绩比朴素外推更可预测**；
**盈利增长乘数 > 1 即该组测试窗实际盈利跑赢外推**。要看的是**高能力组与低能力组的乘数是否
系统性拉开**——拉开即「能力值在实体层同样带得动盈利」，这是荷官与代理赏罚定幅的实体级依据；
若两组乘数接近，则该实体的能力值只宜作过程管理、不宜挂金额。逐折走势见下图。
**风控专员因无业绩联动表而如实缺席**，非遗漏。


```{r}
#| label: fig-entity-trend
#| fig-height: 4.2
if (exists("EF") && !is.null(EF) && HAS$plotly) {
  ee <- EF[EF$组 %in% c("高能力组","低能力组"), ]
  ee$线 <- paste0(u8(ee$实体), "·", u8(ee$组))
  colm <- c(`荷官·高能力组`=PAL$violet, `荷官·低能力组`="#6b21a8",
            `代理·高能力组`=PAL$warn,   `代理·低能力组`="#b45309")
  p <- plotly::plot_ly()
  for (ln in unique(ee$线)) {
    e2 <- ee[ee$线 == ln, ]
    p <- plotly::add_trace(p, x = e2$折, y = e2$盈利增长乘数,
      type = "scatter", mode = "lines+markers", name = ln,
      line = list(color = colm[[ln]], width = if (grepl("高", ln)) 2.6 else 1.8,
                  dash = if (grepl("低", ln)) "dot" else "solid"),
      hovertemplate = paste0(ln, "<br>折 %{x}<br>盈利增长乘数 %{y:.2f}×",
        "<br>（组内测试窗实际盈利 ÷ 朴素外推；>1 即跑赢外推）<extra></extra>"))
  }
  p <- plotly::layout(p,
    title = list(text = paste0(
      "实体级长期走势：荷官与代理按 §17.2 综合分分组的盈利增长乘数（逐检验折）——",
      "高能力组持续在上即「能力值在实体层带得动盈利」的长期证据"),
      font = list(size = 13.5)),
    xaxis = list(title = "检验折序", dtick = 1),
    yaxis = list(title = "盈利增长乘数（×）"))
  plt(p)
}
```
**读法**：四条线是荷官与代理的高／低能力组逐折盈利增长乘数（实线＝高能力组，点线＝低能力组）。
**要看的是高低两线是否持续分离**——分离即「能力值在实体层带得动盈利」的长期证据，
一两折的交叉属正常波动。若某实体两线长期纠缠，则该实体的能力值只宜作过程管理、
不宜挂金额赏罚。这是本方案「长期利益」的实体级视角。


# 回测并评估：能力值轨 vs 模型轨 vs 规则轨 vs 均值+3σ {#sec-backtest}

**回测规矩**（净化滚动，与主方案同）：训练 63 日 → 禁运 7 日 → 测试 14 日，步长 14 日；
一切阈值与模型**只在训练窗内定**，测试窗只结账。四轨对比：
**能力值轨**（§17.2 式折内综合分：罚侧＝对打率·净赢额·IP切换·稳定赢强度四维分位——**罚阈值逐折以嵌套时序成本敏感准则现选**（前 49 日选人、后 14 日结账定档；Elkan 2001 × López de Prado 嵌套验证，候选档位 P99.5～P99.99），∪ 净赢额前 0.1%；本方案定标轨，折内仅能算十维之约半，读作体系**保守下界**）、
**模型轨**（训练窗内现训 PU-glm，取概率前 0.1% ∪ 净赢额前 0.1%）、
**规则轨**（对打门槛内综合前 1% ∪ 净赢额前 0.1%，即上一版双轨）、
**对照轨**（均值+3σ，一般分析师做法）。回测同时**逐折结账「赏罚后盈利比带」**：
上界＝罚侧净增益÷全池盈利（赏侧零发放），下界＝（罚侧净增益−赏侧成本上限）÷全池盈利
（赏池按 γ\* 天花板足额发放的最坏情形）——真实落点在带内，随发放率而动。回测同时结账**误判经济学**：逐折误判率（配 Jeffreys 区间）、误判的盈利代价、盈亏平衡误判率阈值，与零误判反事实的累计走势对照——先赏罚先算错账，错得起才罚得下去。

```{r}
#| label: fig-bt
#| fig-height: 4.6
if (exists("BT") && HAS$plotly) {
  p <- plotly::plot_ly(BT, x = ~测试窗末) |>
    plotly::add_trace(y = ~能力值累计, type="scatter", mode="lines+markers",
      name = "能力值轨（§17.2 综合分 ∪ 金额，主轨）",
      line = list(color = "#ffffff", width = 3),
      hovertemplate = paste0("窗末 %{x}<br>累计净增益 %{y:,.0f}<br>本折 ",
        sapply(BT$能力值净增益, amt), "　金标准命中率(下界) ",
        sapply(BT$能力值精准率, function(v) pct(v)), "　Lift ",
        sprintf("%.1f", BT$能力值Lift), "×　经济命中率 ",
        sapply(BT$经济命中率, function(v) pct(v)), "<extra></extra>")) |>
    plotly::add_trace(y = ~模型累计, type="scatter", mode="lines+markers",
      name = "模型轨（PU-glm ∪ 金额）", line=list(color=PAL$good,width=2.6),
      hovertemplate = paste0("窗末 %{x}<br>累计净增益 %{y:,.0f}<br>本折 ",
        sapply(BT$模型净增益, amt), "　金标准命中率(下界) ",
        sapply(BT$模型精准率, function(v) pct(v)), "　Lift ",
        sprintf("%.1f", BT$模型Lift), "×<extra></extra>")) |>
    plotly::add_trace(y = ~规则累计, type="scatter", mode="lines+markers",
      name = "规则轨（对打门槛 ∪ 金额）", line=list(color=PAL$violet,width=2),
      hovertemplate = paste0("窗末 %{x}<br>累计净增益 %{y:,.0f}<br>本折 ",
        sapply(BT$规则净增益, amt), "<extra></extra>")) |>
    plotly::add_trace(y = ~对照累计, type="scatter", mode="lines+markers",
      name = "均值+3σ 对照", line=list(color=PAL$warn,width=2, dash="dot"),
      hovertemplate = paste0("窗末 %{x}<br>累计净增益 %{y:,.0f}<extra></extra>"))
  if (any(is.finite(BT$XGB净增益))) {
    p <- plotly::add_trace(p,
      y = cumsum(ifelse(is.finite(BT$XGB净增益), BT$XGB净增益, 0)),
      type = "scatter", mode = "lines+markers",
      name = "XGBoost 挑战者（∪ 金额轨）",
      line = list(color = PAL$ac, width = 2, dash = "dash"),
      hovertemplate = paste0("窗末 %{x}<br>累计净增益 %{y:,.0f}<extra></extra>"))
  }
  p <- p |> plotly::layout(
      title = list(text = "净化滚动回测：四轨累计净增益（阈值与模型只在训练窗内定；白线＝能力值主轨）",
                   font = list(size = 14)),
      xaxis = list(title = "测试窗结束日"),
      yaxis = list(title = "累计净增益（金额）", tickformat = ","))
  plt(p)
}
```
**读法**：四条累计线，白线是本方案主轨（能力值轨）。**看斜率不看单点**——斜率为正即持续赚，
一折的回落属正常波动。四轨同图的用意是**证伪**：若主轨跑不赢均值+3σ 的对照轨，
这套体系就不值得上线。悬停可见该折的净增益、金标准命中率（下界）、Lift 与经济命中率。
阈值与模型**只在训练窗内定**，测试窗只结账，无一丝未来信息。


```{r}
#| label: fig-profit
#| fig-height: 4.2
if (exists("BT") && HAS$plotly) {
  p <- plotly::plot_ly(BT, x = ~测试窗末) |>
    plotly::add_bars(y = ~全池盈利, name = "测试窗全池盈利（GGR 口径）",
      marker = list(color = "rgba(34,211,238,.45)",
                    line = list(color = PAL$ac, width = 1)),
      hovertemplate = "窗末 %{x}<br>全池盈利 %{y:,.0f}<extra></extra>") |>
    plotly::add_bars(y = ~能力值净增益, name = "能力值轨净增益（主轨）",
      marker = list(color = PAL$good),
      hovertemplate = paste0("窗末 %{x}<br>净增益 %{y:,.0f}<br>",
        "占该窗盈利 ", sapply(BT$盈利增幅, function(v) pct(v)),
        "<extra></extra>")) |>
    plotly::layout(barmode = "group",
      title = list(text = "盈利视角：每折净增益相当于该测试窗盈利的百分之几（悬停见占比）",
                   font = list(size = 13.5)),
      xaxis = list(title = "测试窗结束日"),
      yaxis = list(title = "金额", tickformat = ","))
  plt(p)
}
```
**读法**：青柱是该测试窗**全平台的盈利**（GGR 口径），绿柱是本方案在该窗的**净增益**。
两柱同图是为了给绝对金额一个参照系——净增益一百万，在盈利两千万的窗里是 5%，
在两亿的窗里就只有 0.5%。悬停即见该折净增益占该窗盈利的百分比，这个比值比绝对金额
更适合跨期比较，也是与经营层对账时唯一站得住的口径。


```{r}
#| label: fig-band
#| fig-height: 4.2
if (exists("BT") && HAS$plotly && any(is.finite(BT$盈利比下界))) {
  p <- plotly::plot_ly(BT, x = ~测试窗末) |>
    plotly::add_trace(y = ~盈利比上界, type = "scatter", mode = "lines",
      name = "上界：赏侧零发放", line = list(color = PAL$good, width = 2),
      hovertemplate = paste0("窗末 %{x}<br>上界 %{y:.2%}（罚净增益÷全池盈利）",
        "<extra></extra>")) |>
    plotly::add_trace(y = ~盈利比下界, type = "scatter", mode = "lines",
      name = "下界：赏池按 γ* 足额发放（最坏情形）",
      line = list(color = PAL$bad, width = 2),
      fill = "tonexty", fillcolor = "rgba(34,211,238,.18)",
      hovertemplate = paste0("窗末 %{x}<br>下界 %{y:.2%}<br>赏成本上限 ",
        sapply(BT$赏成本上限, amt), "<extra></extra>")) |>
    plotly::add_trace(y = rep(0, nrow(BT)), type = "scatter", mode = "lines",
      name = "盈亏平衡线", line = list(color = PAL$warn, dash = "dash", width = 1.4),
      hoverinfo = "skip") |>
    plotly::layout(
      title = list(text = paste0(
        "赏罚后盈利比带（逐折）：真实落点随赏侧发放率在带内移动；",
        "带体在零线之上即「赏罚全开仍净赚」"), font = list(size = 13.5)),
      xaxis = list(title = "测试窗结束日"),
      yaxis = list(title = "净增益 ÷ 全池盈利", tickformat = ".1%"))
  plt(p)
}
```
**读法**：带的上沿是赏侧**零发放**时的盈利比，下沿是赏池按 γ\* 天花板**足额发放**的最坏情形。
**真实落点在带内，随发放率移动**——发多少赏，就往下沉多少。黄色虚线是盈亏平衡线：
带体全程在其上，即最坏组合仍净赚；下沿若深负，则说明**按天花板足额发放绝不可行**，
赏预算必须锁进年化总闸并逐档发放。这正是 @sec-amount 三重闸的实测依据。


```{r}
#| label: fig-miss
#| fig-height: 4.4
if (exists("BT") && HAS$plotly) {
  p <- plotly::plot_ly(BT, x = ~测试窗末) |>
    plotly::add_trace(y = ~误判率上, type="scatter", mode="lines",
      line=list(width=0), showlegend=FALSE, hoverinfo="skip") |>
    plotly::add_trace(y = ~误判率下, type="scatter", mode="lines",
      line=list(width=0), fill="tonexty", fillcolor="rgba(34,211,238,.18)",
      name="经济误判率 95% Jeffreys 区间", hoverinfo="skip") |>
    plotly::add_trace(y = ~经济误判率, type="scatter", mode="lines+markers",
      name="经济口径误判率（上界）", line=list(color=PAL$ac, width=2.6),
      hovertemplate=paste0("窗末 %{x}<br>经济误判率 %{y:.1%}（名单中测试窗未赢钱者占比）",
        "<br>⚠️ 此为**上界**：对打者盘面常近似打平，未即时赢钱≠清白<extra></extra>")) |>
    plotly::add_trace(y = ~赏误判率, type="scatter", mode="lines+markers",
      name="赏侧误判率（礼遇了净赢家）", line=list(color=PAL$violet, width=2),
      hovertemplate="窗末 %{x}<br>赏侧误判率 %{y:.1%}<extra></extra>") |>
    plotly::add_trace(y = ~盈亏平衡误判率, type="scatter", mode="lines",
      name="盈亏平衡误判率（越线才亏钱）",
      line=list(color=PAL$warn, width=2, dash="dash"),
      hovertemplate=paste0("窗末 %{x}<br>盈亏平衡误判率 %{y:.0%}",
        "<br>= min(1, 0.60×名单赢走额 ÷ 0.15×名单输掉额)——实际误判率低于此线即净赚",
        "<extra></extra>")) |>
    plotly::layout(
      title=list(text=paste0("误判率走势与盈亏平衡线（逐折）：实际误判远低于平衡线即",
        "「误判成本有界」——罚只追缴净赢者，错了也追不到无辜者的钱"),
        font=list(size=13.5)),
      xaxis=list(title="测试窗结束日"),
      yaxis=list(title="比率", tickformat=".0%", range=c(0, 1.05)))
  plt(p)
}
```
**读法**：青线是玩家罚侧的经济误判率（配 Jeffreys 95% 区间带），紫线是赏侧误判率
（礼遇发给了正在赢钱的人），黄色虚线是**盈亏平衡误判率**。**只看一件事：青线离黄线多远**——
在黄线以下，误伤罚项就吞不掉追缴收益。青线偏高不必惊慌，它是**上界**：对打者盘面常近似
打平，当期未赢钱不等于清白。紫线才是要压的——赏错人是真金白银的成本，赏前须过罚池交叉核。


```{r}
#| label: fig-missgain
#| fig-height: 4.2
if (exists("BT") && HAS$plotly) {
  p <- plotly::plot_ly(BT, x = ~测试窗末) |>
    plotly::add_trace(y = cumsum(BT$零误判净增益), type="scatter", mode="lines+markers",
      name="零误判反事实（0.60×名单赢走额，误伤罚项＝0）",
      line=list(color=PAL$good, width=2.4, dash="dash"),
      hovertemplate=paste0("窗末 %{x}<br>累计（反事实）%{y:,.0f}<br>本折 ",
        sapply(BT$零误判净增益, amt), "<extra></extra>")) |>
    plotly::add_trace(y = ~能力值累计, type="scatter", mode="lines+markers",
      name="实际净增益（含误判成本）", line=list(color="#ffffff", width=3),
      hovertemplate=paste0("窗末 %{x}<br>累计（实际）%{y:,.0f}<br>本折误判成本 ",
        sapply(BT$误判成本, amt), "<extra></extra>")) |>
    plotly::layout(
      title=list(text=paste0("误判 vs 零误判：累计净增益走势对照——两线之差即误判的",
        "长期盈利代价（商业方案长期利益视角）"), font=list(size=13.5)),
      xaxis=list(title="测试窗结束日"),
      yaxis=list(title="累计净增益（金额）", tickformat=","))
  plt(p)
}
```
**读法**：绿色虚线是**零误判反事实**（假设名单全对），白线是实际累计净增益。
**两线之差即误判的长期盈利代价**，差距越张越大即误判在持续吃掉收益。缩小差距有两条路：
补齐金标准标注（多数「误判」其实是没被标注过），或收紧阈值（代价是召回更低）。
本图是先生令「误判与没误判比较」的直接答卷，也是判断这套方案**长期是否值得做**的主图。


```{r}
#| label: miss-flip
## ── 荷官/代理无金标准：误判率以**决策翻转率**估计（个体重抽样 2,000 次，
##    每次重算 P95 阈值，个体跌回线下的频率即其误判概率；名单均值＝该实体误判率）
if (exists("D17") || exists("AQ")) {
  flip <- function(v, q = .95, B = 2000) {
    v <- v[is.finite(v)]; n <- length(v)
    if (n < 8) return(NULL)
    set.seed(23)
    ths <- replicate(B, stats::quantile(sample(v, replace = TRUE), q))
    th0 <- stats::quantile(v, q)
    fl <- which(v >= th0)
    list(th0 = th0, fl = fl, p = vapply(fl, function(i) mean(ths > v[i]), numeric(1)))
  }
  FLIP <- list()
  if (exists("D17")) {
    fd <- flip(D17$罚)
    if (!is.null(fd)) FLIP$荷官 <- data.frame(实体="荷官·罚名单",
      误判率 = mean(fd$p), 名单数 = length(fd$fl),
      误判代价 = 0.15 * sum(D17$盈利[is.finite(D17$罚)][fd$fl] * fd$p, na.rm=TRUE))
  }
  if (exists("AQ") && exists("AG")) {
    fa <- flip(AQ$罚)
    if (!is.null(fa)) FLIP$代理 <- data.frame(实体="代理·罚名单",
      误判率 = mean(fa$p), 名单数 = length(fa$fl),
      误判代价 = 0.15 * sum(pmax(AG$游戏赢利[is.finite(AQ$罚)][fa$fl], 0) * fa$p, na.rm=TRUE))
  }
  FLP <- do.call(rbind, FLIP)
}
```

```{r}
#| label: tbl-miss
#| results: asis
if (exists("BT")) {
  mm <- data.frame(check.names = FALSE,
    实体 = c("玩家·罚","玩家·赏","荷官·罚","代理·罚","风控专员"),
    `误判率（折均/实测）` = c(
      sprintf("经济口径 **%s**（95%% 区间 %s~%s；上界——对打者常打平，未即时赢钱≠清白）",
        pct(mean(BT$经济误判率, na.rm=TRUE)),
        pct(mean(BT$误判率下, na.rm=TRUE)), pct(mean(BT$误判率上, na.rm=TRUE))),
      sprintf("**%s**（礼遇名单中当期净赢平台者占比）", pct(mean(BT$赏误判率, na.rm=TRUE))),
      if (exists("FLP") && "荷官·罚名单" %in% FLP$实体)
        sprintf("决策翻转率 **%s**（重抽样 2,000 次阈值不稳致误圈的概率）",
          pct(FLP$误判率[FLP$实体=="荷官·罚名单"])) else "⬜",
      if (exists("FLP") && "代理·罚名单" %in% FLP$实体)
        sprintf("决策翻转率 **%s**", pct(FLP$误判率[FLP$实体=="代理·罚名单"])) else "⬜",
      "⬜ 待处置日志与申诉记录（申诉改判率即其误判率实测）"),
    `误判的盈利代价（折均/年化）` = c(
      sprintf("折均 **%s**（0.15×名单输掉额×非金标占比）；零误判反事实折均 %s——两者之差即误判拖累",
        amt(mean(BT$误判成本, na.rm=TRUE)), amt(mean(BT$零误判净增益, na.rm=TRUE))),
      sprintf("折均 **%s**（γ*×误赏者洗码量：礼遇发给了正在赢钱的人）",
        amt(mean(BT$赏误判成本, na.rm=TRUE))),
      if (exists("FLP") && "荷官·罚名单" %in% FLP$实体)
        sprintf("期望 **%s**（0.15×其桌盈利×翻转概率——错查好荷官的流失风险代价）",
          amt(FLP$误判代价[FLP$实体=="荷官·罚名单"])) else "⬜",
      if (exists("FLP") && "代理·罚名单" %in% FLP$实体)
        sprintf("期望 **%s**（0.15×线游戏赢利×翻转概率——错冻好线的代价）",
          amt(FLP$误判代价[FLP$实体=="代理·罚名单"])) else "⬜",
      "⬜"),
    `误判率阈值（越线才亏）` = c(
      sprintf("盈亏平衡误判率折均 **%s**：实测经济误判率（上界）仍低于此线——罚只追缴净赢者，误判成本天然有界",
        pct(mean(BT$盈亏平衡误判率, na.rm=TRUE))),
      "自养线：误赏成本 ≤ 赏池盈利贡献（见赏罚定标表自养覆盖）",
      "P95 阈值 90% 自助法区间（见阈值总表）——区间外个体不受翻转影响",
      "同左",
      "⬜"))
  kb(mm, paste0("四实体误判率、其盈利代价与误判率阈值总表",
    "｜解释：玩家侧误判率配 Jeffreys 95% 区间（顶级小样本比率区间），并与「盈亏平衡误判率」",
    "对照——实际低于平衡线即误判不足以吞掉追缴收益；荷官/代理无金标准，以重抽样决策翻转率",
    "估计误圈概率并以 0.15 流失系数折算代价；专员待申诉记录（申诉改判率即天然误判实测）",
    "｜本方案用途：先生令「评估误判率对盈利的盈亏幅度、与没误判比较」的落地表；",
    "配套走势图见上两图，长期利益一目了然"))
}
```
**读法**：三列各答一问——**误判率是多少**、**误判要赔多少钱**、**误判率到哪条线才真亏**。
读时须守两条纪律：其一，玩家侧的经济误判率是**上界**（对打者盘面常近似打平，当期未赢钱
不等于清白），故必与 Jeffreys 区间同看；其二，**要看它离盈亏平衡线多远**——只要实际误判率
在平衡线以下，误伤罚项就吞不掉追缴收益。本窗平衡线常顶格 100%，缘由不玄：罚只向**净赢者**
追缴，错判一个输钱的客，追缴额本身就是零，代价只有那 0.15 的流失系数。
荷官与代理无金标准，其误判率以**决策翻转率**（阈值重抽样后个体跌回线下的频率）估计——
这也是「阈值稳不稳」的另一种读法：翻转率高即阈值不稳，宜先扩样本再动手。

```{r}
#| label: fig-prec
#| fig-height: 4.6
if (exists("BT") && HAS$plotly) {
  p <- plotly::plot_ly(BT, x = ~测试窗末) |>
    plotly::add_trace(y = ~经济命中率, type="scatter", mode="lines+markers",
      name="经济命中率（名单中实际赢走平台者占比）",
      line=list(color=PAL$good,width=3),
      hovertemplate = paste0("窗末 %{x}<br>经济命中率 %{y:.1%}",
        "<br>（不依赖金标准覆盖：名单里有多少人当期真的在赢平台的钱）<extra></extra>")) |>
    plotly::add_trace(y = ~赢额覆盖率, type="scatter", mode="lines+markers",
      name="赢额覆盖率（名单赢走额÷全平台被赢走额）",
      line=list(color=PAL$ac,width=2.4),
      hovertemplate = paste0("窗末 %{x}<br>赢额覆盖率 %{y:.1%}<br>名单只占会员 ",
        sapply(BT$名单占比, function(v) pct(v,2)),
        "　→ 金额集中度 ", sprintf("%.0f×", BT$赢额覆盖率/BT$名单占比),
        "<extra></extra>")) |>
    plotly::add_trace(y = ~能力值精准率, type="scatter", mode="lines+markers",
      name="金标准命中率（严重低估，读作下界）",
      line=list(color=PAL$warn,width=2,dash="dot"),
      hovertemplate = paste0("窗末 %{x}<br>金标准命中率 %{y:.2%}<br>本折基率 ",
        sapply(BT$基率, function(v) pct(v,3)), "　→ Lift ",
        sprintf("%.1f", BT$能力值Lift), "×<extra></extra>")) |>
    plotly::add_trace(y = ~基率, type="scatter", mode="lines",
      name="基率（随机抽人的命中水平）",
      line=list(color=PAL$bad,width=1.4,dash="dash"),
      hovertemplate = "窗末 %{x}<br>基率 %{y:.3%}<extra></extra>") |>
    plotly::layout(
      title = list(text = paste0(
        "名单质量三把尺：经济命中率（真尺）· 赢额覆盖率（钱的尺）· ",
        "金标准命中率（严重低估的尺，须与基率并读）"), font=list(size=13.5)),
      xaxis = list(title = "测试窗结束日"),
      yaxis = list(title = "比率", tickformat = ".0%", rangemode = "tozero"))
  plt(p)
}
```
**读法**：四条线三把尺——绿线**经济命中率**（名单中当期真把钱赢走者占比，罚侧真尺）、
青线**赢额覆盖率**（名单圈住了全平台被赢走金额的几成，悬停另见金额集中度）、
黄色点线**金标准命中率**（严重低估的尺）、红色虚线**基率**（随机抽人的水平）。
**读法只有一条：黄线永远要和红线一起看**，两者之比即 Lift。下方立警章详述缘由。


::: {.callout-warning}
## 「金标准命中率 1.7%」绝不可读作「准确度 1.7%」

这是本报告最容易被误读的一处，特此立警——**若把它当准确度，等同宣告体系无效，与本报告一切结论背道而驰**。**金标准仅一千余人**——完美对打成员 ∪
125 张人工風險單（确切人数由 `TRUTH` 现算，见回测章），而在册会员逾十二万；凡**部分对打、未被人工标注、
新型手法**者，一律不在金标准内，被点名了也算「误伤」。故这把尺天生只报**下界**。

三条实测事实，任一条都足以否定「1.7% 即几乎不准」的读法：

1. **对照基率**：随机抽一人命中金标准的概率不足千分之二，而名单命中率高出一个量级
   ——**Lift 达一位数倍以上**（逐折现算见上图）。同样人力去查，命中效率差近十倍。
2. **经济命中率**（不依赖金标准）：名单成员中在测试窗**真的把钱赢走**者占比，实测在
   两成以上量级——数值以上图逐折现算为准。风控要拦的是钱，不是拦「有没有被人工标注过」。
3. **赢额覆盖率**：名单仅占会员千分之几，却圈住全平台被赢走金额的数个百分点——
   **金额集中度达一位数倍以上**（逐折数值见上图悬停）。这才是净增益为正的来源。

另记一笔：**召回偏低**是因为名单**刻意只取前 0.1%**——罚侧宁可窄而准，
不可宽而滥（误伤系数 0.15 会立刻惩罚滥杀）。要提召回只需放宽档位，代价写在净增益里，
不是模型能力问题。**结论**：本报告一切「精准率」字样，一律读作
「金标准命中率·下界」，且**永远与基率、Lift、经济命中率三者同现**——单独引用即为误读。
:::


```{r}
#| label: verdict-bt
#| results: asis
if (exists("BT")) {
  winM <- sum(BT$能力值净增益 > BT$对照净增益)
  ann  <- mean(BT$能力值净增益) * (365 / 14)
  ## 分块自助法（折级序列相关，iid 重抽样区间偏窄——先生审计指正）
  blk_boot0 <- function(v, B = 2000, seed = 7) {
    v <- v[is.finite(v)]; n <- length(v)
    if (n < 2) return(rep(mean(v), B))
    l <- max(1, ceiling(sqrt(n))); k <- ceiling(n / l); set.seed(seed)
    replicate(B, { st <- sample.int(n - l + 1, k, replace = TRUE)
      mean(unlist(lapply(st, function(i) v[i:(i + l - 1)]))[seq_len(n)]) })
  }
  bs <- blk_boot0(BT$能力值净增益) * (365/14)
  ci <- stats::quantile(bs, c(.05,.95))
  T_gain <- tip(paste0("**", amt(mean(BT$能力值净增益)), "**"),
    paste0("折均净增益 = 各折「0.60×追回的不当得利 − 0.15×误伤客户贡献×误伤比例」的平均。",
           "两个系数为外生常数，非本窗拟合；误伤比例按名单中非金标准者的占比计，",
           "而金标准覆盖不全，故此值偏保守"))
  T_ann <- tip(paste0("**", amt(ann), "**"),
    paste0("年化外推 = 折均净增益 × (365÷14)。此为线性外推，假设客群结构、",
           "占成口径与处置力度均不变；折数仅 ", nrow(BT), " 折，须与区间并读，不可单独引用"))
  T_ci <- tip(paste0("**", amt(ci[1]), " ~ ", amt(ci[2]), "**"),
    paste0("**分块**自助法 90% 区间（Künsch 1989 moving-block，块长 ⌈√折数⌉，2000 次）：",
           "折级序列存在自相关与季节性，普通 iid 重抽样会低估方差、令区间偏窄，",
           "故按相邻折成块重抽样。区间宽即说明折间差异大，须持续复核"))
  T_prec <- tip(paste0("**", pct(mean(BT$能力值精准率, na.rm=TRUE)), "**"),
    paste0("金标准命中率（下界）= 名单中确属金标准者的比例。金标准仅 ",
           length(TRUTH), " 人（完美对打 ∪ 125 张人工風險單），部分对打、未标注、",
           "新型手法者一律不在内，被点名亦记误伤——**此值绝不可读作准确度**，",
           "须与基率 ", pct(mean(BT$基率, na.rm=TRUE), 3), "、Lift 与经济命中率并读"))
  T_econ <- tip(paste0("**", pct(mean(BT$经济命中率, na.rm=TRUE)), "**"),
    paste0("经济命中率 = 名单成员在测试窗**实际净赢平台**者的占比。不依赖金标准覆盖，",
           "是罚侧的真尺：风控要拦的是钱，不是拦「有没有被人工标注过」"))
  T_cov <- tip(sprintf("**%s（名单仅占会员 %s，金额集中度 %.0f×）**",
      pct(mean(BT$赢额覆盖率, na.rm=TRUE)), pct(mean(BT$名单占比, na.rm=TRUE), 2),
      mean(BT$赢额覆盖率/BT$名单占比, na.rm=TRUE)),
    paste0("赢额覆盖率 = 名单在测试窗赢走的钱 ÷ 全平台被赢走的钱。",
           "集中度 = 赢额覆盖率 ÷ 名单人数占比——净增益为正的直接来源"))
  T_rec <- tip(paste0("**", pct(mean(BT$金标准召回, na.rm=TRUE)), "**"),
    paste0("金标准召回 = 名单圈住的金标准人数 ÷ 本折在册金标准人数。低是**刻意**的：",
           "名单只取前 0.1%，罚侧宁严勿滥（误伤系数 0.15 会立刻惩罚滥杀）；",
           "要提召回只需放宽档位，代价直接体现在净增益，非模型能力所限"))
  T_lift <- tip(sprintf("**%.1f×**", mean(BT$能力值Lift, na.rm=TRUE)),
    paste0("Lift = 金标准命中率 ÷ 基率（本折基率约 ",
           pct(mean(BT$能力值精准率/BT$能力值Lift, na.rm=TRUE), 2),
           "）。它回答「比随机抽人准多少倍」——基率极低时，唯有 Lift 与经济命中率才是公允读法"))
  T_pool <- tip(paste0("**", amt(mean(BT$全池盈利)), "**"),
    "测试窗全池盈利 = 该 14 日内全体会员净输额合计（GGR 口径）。营业额是流水，盈利才是结账口径")
  T_up <- tip(paste0("**", pct(mean(BT$盈利增幅)), "**"),
    "盈利增幅 = 能力值轨折均净增益 ÷ 同期全池盈利。它回答的是「在给定回收率、流失系数与成本假设下，本体系的**潜在**增利区间」，**不是已实证的收益**——真实增量须经随机对照实验与 OOT 验证。比绝对金额更适合跨期比较")
  T_band <- tip(sprintf("**%s ~ %s**", pct(mean(BT$盈利比下界, na.rm=TRUE)),
                        pct(mean(BT$盈利比上界, na.rm=TRUE))),
    paste0("赏罚后盈利比带（折均）：上界＝赏侧零发放；下界＝训练窗赏池（洗码量前5%∪盈利贡献前5%）",
           "在测试窗的洗码量按 γ* 天花板足额发放的最坏情形。真实落点随发放率在带内移动；",
           "赏侧的业绩增益须经因果协议（A/B）实证，回测只保「赏穿成本」不可能发生"))
  xgb_line <- if (any(is.finite(BT$XGB净增益))) sprintf(
    "XGBoost 挑战者折均净增益 **%s**、金标准命中率（下界）**%s**——冠军按折均净增益判定：**%s**。",
    amt(mean(BT$XGB净增益, na.rm = TRUE)),
    pct(mean(BT$XGB精准率, na.rm = TRUE)),
    if (mean(BT$XGB净增益, na.rm = TRUE) > mean(BT$模型净增益))
      "XGBoost 接任冠军，PU-glm 转任挑战者" else "PU-glm 卫冕，XGBoost 继续挑战"
  ) else "XGBoost 未参赛（本机未装 xgboost 包；装包重渲即自动上场并入榜）。"
  cat(sprintf(paste0(
    "**回测结账**（%d 折）：能力值轨 **%d/%d 折胜过对照**；折均净增益 ",
    "能力值 %s ｜ 模型 **%s** ｜ 规则 **%s** ｜ 对照 **%s**。能力值轨年化外推 %s",
    "（自助法 90%% 区间 %s，外推假设结构不变，仅作量级参考）。",
    "折均**金标准命中率**（下界，切勿读作准确度）与 Lift：能力值 %s（%s）、",
    "规则 **%s（%.1f×）**、对照 **%s（%.1f×）**。\n\n",
    "**名单质量的三把真尺**（不依赖金标准覆盖）：经济命中率 %s（名单成员当期真把钱",
    "赢走的比例）；赢额覆盖率 %s；金标准召回 %s（低是刻意，见上方立警）。\n\n",
    "**盈利视角（结账口径）**：测试窗折均全池盈利 %s，模型轨折均净增益",
    "相当于其 %s——**在既定回收率与流失系数假设下**的潜在年化增量；",
    "该假设的敏感性与增利概率见赏罚章的情景曲面表，真实增量须经随机对照实验证实。",
    "**赏罚后盈利比带**（折均）%s。%s"),
    nrow(BT), winM, nrow(BT),
    T_gain, amt(mean(BT$模型净增益)), amt(mean(BT$规则净增益)),
    amt(mean(BT$对照净增益)),
    T_ann, T_ci,
    T_prec, T_lift,
    pct(mean(BT$规则精准率, na.rm=TRUE)), mean(BT$规则Lift, na.rm=TRUE),
    pct(mean(BT$对照精准率, na.rm=TRUE)), mean(BT$对照Lift, na.rm=TRUE),
    T_econ, T_cov, T_rec,
    T_pool, T_up, T_band,
    if (mean(BT$盈利比下界, na.rm=TRUE) >= 0)
      "带体全程在零线之上——赏按天花板足额发放、罚照常追缴的最坏组合仍净赚。" else
      paste0("下界深负——**按 γ* 天花板向赏池足额发放绝不可行**（会深穿罚侧所挣）；",
             "此即赏预算必须锁进年化总闸、逐档发放并以因果协议实证增益的实测依据。")))
  ## 处置名单冠军（折均净增益判定）；定标带一律以能力值轨结账（体系保守下界）
  cand <- c(能力值轨 = mean(BT$能力值净增益, na.rm=TRUE),
            模型轨   = mean(BT$模型净增益, na.rm=TRUE))
  if (any(is.finite(BT$XGB净增益)))
    cand <- c(cand, XGBoost挑战者 = mean(BT$XGB净增益, na.rm=TRUE))
  cat(sprintf(paste0("\n\n**处置名单冠军**（折均净增益判定）：**%s**（%s）。",
    "赏罚定标带一律以能力值轨结账——折内十维仅约半数可算，其成绩读作体系的**保守下界**；",
    "全窗 §17.2 十维（含真索提诺与 C06 对打维）上线后只会更强。"),
    names(cand)[which.max(cand)], amt(max(cand))))
  cat("\n\n", xgb_line, sep = "")
}
```

# 赏罚分明：各实体逐维阈值差距 × 幅度 × 上限 {#sec-amount}

**规矩**：赏罚幅度一律与「§17.2 能力值超过阈值的差距」成正比——超得越多、赏罚越重；
且一律乘**预算折减 δ_pred**（预测误差大则整体收敛）、罚侧另对照**金标准命中率下界与经济命中率**；
每一项设**硬上限**，总闸挂在回测净增益的自助法下界上——三重闸全部从经济账现算，不主观设定。

```{r}
#| label: thresholds
## ── 阈值引擎：四实体阈值一律以统计准则现算，配自助法区间——不手拍 ──
##    玩家：回测折级最优档位（成本敏感 / 净养账）＋折间波动区间；
##    荷官/代理：罚维 P95 阈值 × 个体重抽样 2,000 次的分位自助法 90% 区间；
##    风控专员：n=6 过小，只报经验分位、如实不报区间。
if (exists("BT")) {
  qb <- function(v, q = .95, B = 2000) {
    v <- v[is.finite(v)]
    if (length(v) < 8) return(c(NA, NA))
    set.seed(11)
    stats::quantile(replicate(B, stats::quantile(sample(v, replace=TRUE), q)),
                    c(.05, .95))
  }
  TH <- list()
  TH[[1]] <- data.frame(实体="玩家·罚", 维度="折内罚分（四维均值）",
    阈值 = sprintf("折均档位 P%.2f（折间 P%.2f~P%.2f）· 罚分阈值折均 %.1f",
      100*mean(BT$罚档位), 100*min(BT$罚档位), 100*max(BT$罚档位), mean(BT$罚阈值)),
    依据 = "嵌套时序成本敏感选阈：训练窗内前49日选人、后14日结账，期望净增益 argmax（Elkan 2001 × 嵌套验证）")
  TH[[2]] <- data.frame(实体="玩家·赏", 维度="洗码量∪盈利贡献档位",
    阈值 = sprintf("折均档位 P%.0f（折间 P%.0f~P%.0f）",
      100*mean(BT$赏档位), 100*min(BT$赏档位), 100*max(BT$赏档位)),
    依据 = "嵌套净养账最大化：选人窗出池、结账窗 max{池内盈利 − γ*×池内洗码量}")
  if (exists("D17")) for (d in c("对打局占比","异常对关联","特定玩家复现率","風險單密度")) {
    ci <- qb(D17[[d]])
    TH[[length(TH)+1]] <- data.frame(实体="荷官·罚", 维度=u8(d),
      阈值 = sprintf("P95 = %.4f（自助法90%%区间 %.4f~%.4f）",
                     stats::quantile(D17[[d]], .95, na.rm=TRUE), ci[1], ci[2]),
      依据 = "个体重抽样 2,000 次的分位自助法（Efron & Tibshirani 1993）")
  }
  if (exists("AG")) {
    amap2 <- c(对打渗透率="对打占比", 退水消耗比="退水消耗比", 单链密度="单链密度")
    for (nm in names(amap2)) {
      v <- suppressWarnings(as.numeric(AG[[amap2[[nm]]]]))
      ci <- qb(v)
      TH[[length(TH)+1]] <- data.frame(实体="代理·罚", 维度=u8(nm),
        阈值 = sprintf("P95 = %.4f（自助法90%%区间 %.4f~%.4f）",
                       stats::quantile(v, .95, na.rm=TRUE), ci[1], ci[2]),
        依据 = "个体重抽样 2,000 次的分位自助法")
    }
  }
  if (exists("A4")) TH[[length(TH)+1]] <- data.frame(实体="风控专员·赏", 维度="综合分",
    阈值 = sprintf("P75 = %.1f（n=6 过小，如实不报区间）",
                   stats::quantile(A4$综合分, .75, na.rm=TRUE)),
    依据 = "经验分位；处置日志到位后换成本敏感准则")
  THT <- do.call(rbind, TH)
}
```

```{r}
#| label: tbl-thresholds
#| results: asis
if (exists("THT")) {
  kb(THT, paste0("四实体阈值总表：统计准则现算 × 自助法区间",
    "｜解释：玩家阈值由回测逐折现选（成本敏感=期望净增益最大化；净养账=最坏发放后留存最大化），",
    "折间波动即其不确定度；荷官与代理罚维阈值为 P95 配个体重抽样 2,000 次的分位自助法 90% 区间；",
    "凡样本过小处如实不报区间",
    "｜本方案用途：先生令「以顶级统计计算各实体阈值」的落地表——赏罚一律按「个体与此阈值的差距」定幅"))
}
```
**读法**：每行一条阈值，**须连着括号里的区间一起读**——点估计告诉你线画在哪，区间告诉你
这条线**稳不稳**。玩家两行的「折间」波动即阈值在不同时段的漂移；荷官与代理的自助法 90%
区间若很宽，说明该维在个体间分布重尾，此时宁可只圈区间上界以外的个体（稳超线者），
避免拿边缘个案开刀。风控专员 n=6 **如实不报区间**——样本太小，任何区间都是自欺。
一切阈值只用训练窗信息现算，**无一处手拍**；下一表即按「个体与这些线的差距」定赏罚幅度。

```{r}
#| label: amounts
if (exists("P17") && !is.null(E02)) {
  num <- function(v) suppressWarnings(as.numeric(v))
  vb  <- sum(num(E02$validbet)); ggr <- sum(num(E02$ggr))
  m   <- ggr / vb
  rho <- sum(num(E02$rebate)) / vb
  kap <- sum(num(E02$commission)) / vb
  ## ★★ 2026-08-10 占成之案结案（十一条探查，见 SQL 总包 §EX-20）
  ##   E02 的 rebate / commission 两列系 dailyreport 的**配置镜像**，与金额基数无关
  ##   （§EX-12：以 GGR 加权得 95.7%、以洗码量加权得 95.9%，两者几乎相等），
  ##   故不可用。真值改取 agent_dtl 的配置率，并已实证其方向：
  ##     · κ：ag012 为**代理留成率**——§EX-19b 以 14,112 对父子作层级单调性检验，
  ##       上级>下级 61.64%、上级=下级 38.30%、**上级<下级仅 0.06%**（非降序 99.94%），
  ##       严格逐级不增，正是「上游先抽、下游只得其余」之形。
  ##       取直面会员那一级的均值 86.53%，κ = 0.8653 × m。
  ##     · ρ：ag003 为退水率——§EX-18a 实测均值 0.349%，范围 0~1.5%，
  ##       与 ag012 不互补，恰落信用盘惯例 0.3~1.2% 之内。
  ##   ★ 二者皆为**外部实测常数**，不由本包内表算出，故硬编码于此并注明出处；
  ##     若日后平台调整占成或退水政策，改此两行即可，全篇随之重算。
  KAPPA_SHARE <- 0.8653      # agent_dtl.ag012 直面会员级均值（代理留成率）
  RHO_MEASURED <- 0.00349    # agent_dtl.ag003 均值（退水率）
  kap  <- KAPPA_SHARE * m
  rho  <- RHO_MEASURED
  kap_anom <- FALSE          # 占成异常之说已结案：非异常，是真实的高占成
  cap_pp <- m - rho - kap    # ★ 不再截断于 0——为负即如实呈现，赏侧无金额空间
  GAMMA_NEG <- cap_pp < 0
  REC <- 0.60; LOSS <- 0.15
  ## ── 折减因子（先生令：赏罚额度须按预测误差与精准度定）─────────────
  ##    预算折减 δ_pred = min(1, 1/盈利MASE折均)：预测胜过朴素外推（MASE<1）
  ##      即足额；不如朴素（MASE>1）即按比例收敛——预测不牢，赏罚就不敢给满。
  ##    罚侧另录金标准命中率（下界）、Lift 与经济命中率三尺：名单越准，追缴越敢给足。
  δ_pred <- if (exists("FC")) min(1, 1 / mean(FC$盈利MASE, na.rm = TRUE)) else NA_real_
  prec_c <- if (exists("BT")) mean(BT$能力值精准率, na.rm = TRUE) else NA_real_
  lift_c <- if (exists("BT")) mean(BT$能力值Lift,  na.rm = TRUE) else NA_real_
  base_c <- if (exists("BT")) mean(BT$基率, na.rm = TRUE) else NA_real_
  econ_c <- if (exists("BT")) mean(BT$经济命中率, na.rm = TRUE) else NA_real_
  ## 总闸：赏罚净额年化 ≤ 能力值轨年化净增益的自助法 90% 区间下界
  ## 分块自助法（Künsch 1989）：折级序列有自相关与季节性，iid 重抽样会低估方差、
  ## 使区间偏窄（先生审计指正）。改按相邻折成块（块长 = ⌈√折数⌉）作 moving-block 重抽样。
  blk_boot <- function(v, B = 2000, seed = 7) {
    v <- v[is.finite(v)]; n <- length(v)
    if (n < 2) return(rep(mean(v), B))
    l <- max(1, ceiling(sqrt(n))); k <- ceiling(n / l)
    set.seed(seed)
    replicate(B, {
      st <- sample.int(n - l + 1, k, replace = TRUE)
      mean(unlist(lapply(st, function(i) v[i:(i + l - 1)]))[seq_len(n)])
    })
  }
  ann_lo <- if (exists("BT"))
    stats::quantile(blk_boot(BT$能力值净增益) * (365/14), .05) else NA_real_
  ## 罚池（§17.2 口径）：综合分 ≤P0.1 ∪ 净赢额前 0.1%；赏池：洗码量前5% ∪ 盈利贡献前5%
  pfm <- -num(pl$net_pnl[match(P17$member_id, num(pl$member_id))])
  ## 罚/赏池档位与回测折均最优档位对齐（阈值引擎产物），不再手拍 0.1%/5%
  q_pun_full <- if (exists("BT")) mean(BT$罚档位, na.rm=TRUE) else .999
  q_rew_full <- if (exists("BT")) mean(BT$赏档位, na.rm=TRUE) else .95
  pun_pool <- which(P17$罚 >= stats::quantile(P17$罚, q_pun_full, na.rm=TRUE) |
                    pfm <= stats::quantile(pfm, .001, na.rm=TRUE))
  reward_pool <- which(P17$流水贡献 >= stats::quantile(P17$流水贡献, q_rew_full, na.rm=TRUE) |
                       pfm >= stats::quantile(pfm, q_rew_full, na.rm=TRUE))
  净赢额 <- pmax(-pfm, 0)     # 会员从平台净赢走的
  罚_可收回 <- REC * sum(净赢额[pun_pool], na.rm = TRUE) *
               (if (is.finite(δ_pred)) δ_pred else 1)
  ## γ* 为负时天花板额亦为负，即「无可发放额度」——不截断为 0，如实呈现
  赏_天花板额 <- cap_pp * sum(P17$validbet[reward_pool], na.rm = TRUE) *
               (if (is.finite(δ_pred)) δ_pred else 1)
  ## 赏预算上限＝min(γ* 天花板, 年化总闸)：回测实测 γ* 足额发放会深穿罚侧净增益，
  ##   故赏的钱只能在「罚侧证据挣回来的年化下界」以内花；下界非正即冻结待 A/B。
  赏_预算上限 <- if (is.finite(ann_lo)) min(赏_天花板额, max(ann_lo, 0)) else 赏_天花板额
  赏池盈利贡献 <- sum(pfm[reward_pool], na.rm = TRUE)
  全池盈利合计 <- sum(pfm, na.rm = TRUE)
  dg95 <- if (exists("DQ")) stats::quantile(DQ$关联风险, .95, na.rm=TRUE) else NA
  ag95 <- if (exists("AQ")) stats::quantile(AQ$对打渗透率, .95, na.rm=TRUE) else NA
}
```

```{r}
#| label: tbl-amounts
#| results: asis
if (exists("cap_pp")) {
  am <- data.frame(check.names = FALSE,
    实体 = c("经济底座","经济底座","经济底座","经济底座",
           "折减因子","折减因子","总闸",
           "玩家·罚","玩家·罚","玩家·赏",
           "荷官","代理","风控专员"),
    项目 = c("庄家毛利率 m","退水率 ρ","占成率 κ",
           "**赏侧硬天花板 γ\\***",
           "预算折减 δ_pred＝min(1, 1/盈利MASE折均)",
           "能力值轨名单质量三尺（下界·Lift·经济）",
           "赏罚净额年化上限（自助法 90% 下界）",
           sprintf("罚池（§17.2 罚分 ≥折均最优档位 P%.2f ∪ 净赢额前0.1%%，%s 人）",
                    100*q_pun_full, amt(length(pun_pool))),
           "罚的幅度公式","赏池与幅度",
           "赏罚幅度","赏罚幅度","赏罚幅度"),
    数值与公式 = c(pct(m,2), pct(rho,3), pct(kap,2),
           paste0("**", pct(cap_pp,2), "**",
                  if (isTRUE(GAMMA_NEG))
                    sprintf("　⛔ **为负**：m %s − ρ %s − κ %s（κ＝代理留成率 %s × m，§EX-19b 实证）——赏侧**无金额空间**",
                            pct(m,2), pct(rho,3), pct(kap,2), pct(KAPPA_SHARE,1))
                  else ""),
           if (is.finite(δ_pred)) sprintf("**%.3f**（盈利MASE折均 %.3f）", δ_pred,
             mean(FC$盈利MASE, na.rm=TRUE)) else "⬜ 待预测层",
           if (is.finite(prec_c)) sprintf(paste0(
             "金标准命中率 %s（**下界**，基率仅 %s → Lift %.1f×）；",
             "经济命中率 **%s**——罚侧真尺"),
             pct(prec_c), pct(base_c, 3), lift_c, pct(econ_c)) else "⬜ 待回测层",
           if (is.finite(ann_lo)) sprintf("**%s／年**", amt(ann_lo)) else "⬜ 待回测层",
           sprintf("预计可收回 %s（0.60 × 池内净赢额 × δ_pred）", amt(罚_可收回)),
           "追缴额 = 0.60 × 净赢额 × (综合分距 P0.1 阈值差距)/阈值跨度 × δ_pred，封顶其净赢额全额",
           if (isTRUE(GAMMA_NEG))
             sprintf(paste0("池 %s 人，贡献盈利 %s（占全池 %s）——惟 **γ* 为负，",
                            "赏侧无金额空间**：平台毛利扣退水与代理占成后已无余额，",
                            "故本方案**不设赏侧金额层**，只保留过程性激励",
                            "（授权、排序、绩效基线）。此非暂缓，是结构性的没有"),
                     amt(length(reward_pool)), amt(赏池盈利贡献),
                     pct(赏池盈利贡献/max(全池盈利合计,1)))
           else
             sprintf(paste0("池 %s 人，贡献盈利 %s（占全池 %s）；γ* 天花板额 %s，",
                            "经年化总闸压至 **%s**"),
                     amt(length(reward_pool)), amt(赏池盈利贡献),
                     pct(赏池盈利贡献/max(全池盈利合计,1)), amt(赏_天花板额),
                     amt(赏_预算上限)),
           sprintf(paste0("赏：当值时长×在桌洗码量双高者加成，梯度＝(综合分−P95)/5；",
                          "罚·一级（过程）：异常对关联 > P95（现值 %.0f 分）者抽查升档——先查玩家非先罚荷官；",
                          "罚·二级（金额）：关联玩家经复核**查实**串通者，按其在该荷官桌上的",
                          "追缴额计提绩效扣减，比例＝该荷官罚侧差距（0~100%%），封顶其当期绩效金"),
                   if (is.finite(dg95)) dg95 else NA),
           sprintf(paste0("赏：留存×新客质量双高线佣金加档（**占成核清前暂缓，仅赏侧受限**）；",
                          "罚：对打渗透率 > P95（现值 %.0f 分）且实测有完美对打者",
                          "**即刻冻结结算**、逐会员复核后放行——罚侧不受赏侧无金额空间所限"),
                   if (is.finite(ag95)) ag95 else NA),
           paste0("赏：四赏维作绩效基线（登记跨度×详尽度）；",
                  "罚：**理由空白率／标注停滞度**两维超 P75 者，复核授权降一档、",
                  "其标注一律经二次复核方生效——两维由 §S04p 实测料源现算，不待表；",
                  "误标率等四维仍待两表，到位后再增金额层")))
  kb(am, paste0("赏罚定标总表：经济底座 × 折减因子 × 逐实体幅度与上限",
    "｜解释：一切幅度 = 基准额 × 超额梯度 × δ_pred（预测不牢则收敛）；罚侧另受名单质量三尺约束；",
    "赏罚净额年化不得越过回测净增益的自助法下界——三重闸，赏不穿成本、罚不越证据",
    "｜本方案用途：先生令「根据预测误差与精准度后的挣盈利比设赏罚额度与上限」的落地表，",
    "每一格可回溯到预测章 MASE、回测章名单质量三尺与盈利比带的现算结果"))
}
```
**读法**：本表自上而下是一条**收敛链**——经济底座定出赏侧硬天花板 γ\*，折减因子按预测误差
与名单质量把幅度往回收，总闸再把赏罚净额封死在回测净增益的自助法下界内。三重闸的用意是
**赏不穿成本、罚不越证据**：预测越不牢（MASE 越大）δ_pred 越小、给得越保守；名单越不纯
（经济命中率越低）罚侧越不敢给足；哪怕前两闸都放行，年化总额也不得超过体系自己挣回来的钱。
**须留意一处结构性的结论**：**γ\* 实测为负**（m 1.918% − ρ 0.349% − κ 1.660% ＝ **−0.091%**）。
平台自会员处所得毛利，扣去退水与代理占成后**已无余额**，故赏侧**没有可发放的经济空间**
——这不是「暂缓」，是**结构性的没有**。κ 取自 `agent_dtl.ag012`（代理留成率，经 14,112 对
父子的层级单调性检验确证方向：上级<下级仅 0.06%，严格逐级不增），ρ 取自 `ag003`（退水率）。
此结论若要推翻，只有两途：**平台调降代理占成率，或提高庄家毛利率 m**——二者皆属商务决策，
非数据分析所能及。故本方案自此**不设赏侧金额层**，只保留过程性激励（授权、排序、绩效基线）；
**罚侧不受任何影响，照常执行**——γ\* 为负说的是「没钱可赏」，不是「不必罚」。


```{r}
#| label: rp-list
## ── 逐员赏罚差距名单（各实体示例前 6）：差距 → 拟定幅度，全部现算 ──
if (exists("P17") && exists("cap_pp")) {
  num <- function(v) suppressWarnings(as.numeric(v))
  gap01 <- function(v, th) pmin(pmax((v - th) / pmax(100 - th, 1e-9), 0), 1)
  δ <- if (exists("δ_pred") && is.finite(δ_pred)) δ_pred else 1
  RP <- list()
  ## 玩家·罚：全窗 §17.2 罚侧分 ≥ 折均最优档位；拟追缴 = 0.60×净赢额×差距×δ，封顶净赢额
  th_p <- stats::quantile(P17$罚, mean(BT$罚档位), na.rm = TRUE)
  pfm2 <- -num(pl$net_pnl[match(P17$member_id, num(pl$member_id))])
  净赢 <- pmax(-pfm2, 0)
  ix <- order(-P17$罚)
  ix <- ix[P17$罚[ix] >= th_p & 净赢[ix] > 0 & !is.na(净赢[ix])]
  ix <- ix[seq_len(min(6, length(ix)))]
  RP$玩家罚 <- data.frame(实体="玩家·罚", 编号=P17$member_id[ix],
    能力值 = sprintf("罚 %.1f", P17$罚[ix]),
    阈值差距 = sprintf("%.0f%%", 100*gap01(P17$罚[ix], th_p)),
    拟定幅度 = sprintf("追缴 %s（=0.60×净赢额×差距×δ，封顶净赢额 %s）",
      sapply(pmin(0.60*净赢[ix]*gap01(P17$罚[ix],th_p)*δ, 净赢[ix]), amt),
      sapply(净赢[ix], amt)))
  ## 玩家·赏：赏侧分前 6；拟礼遇上限 = γ*×洗码量×差距×δ
  th_r <- stats::quantile(P17$赏, mean(BT$赏档位), na.rm = TRUE)
  iy <- order(-P17$赏)[1:6]
  RP$玩家赏 <- data.frame(实体="玩家·赏", 编号=P17$member_id[iy],
    能力值 = sprintf("赏 %.1f", P17$赏[iy]),
    阈值差距 = sprintf("%.0f%%", 100*gap01(P17$赏[iy], th_r)),
    拟定幅度 = sprintf("礼遇上限 %s（=γ*×洗码量×差距×δ）",
      sapply(cap_pp*num(P17$validbet[iy])*gap01(P17$赏[iy],th_r)*δ, amt)))
  ## 荷官：罚=监控采样率升档；赏=绩效加成档（皆为过程幅度，按差距百分比定档）
  if (exists("D17")) {
    thd <- stats::quantile(D17$罚, .95, na.rm = TRUE)
    id1 <- order(-D17$罚)[1:6]
    RP$荷官罚 <- data.frame(实体="荷官·罚", 编号=D17$dealer_id[id1],
      能力值 = sprintf("罚 %.1f", D17$罚[id1]),
      阈值差距 = sprintf("%.0f%%", 100*gap01(D17$罚[id1], thd)),
      拟定幅度 = sprintf(paste0("罚·一级：其桌监控采样率上调 %.0f%%（=差距×100%%，封顶100%%）、",
        "关联玩家优先抽查；罚·二级：关联玩家查实串通后，按其在该桌追缴额的 %.0f%% ",
        "计提绩效扣减（＝罚侧差距），封顶其当期绩效金——**查实方罚，未实只查**"),
        100*gap01(D17$罚[id1], thd), 100*gap01(D17$罚[id1], thd)))
    thg <- stats::quantile(D17$综合分, .95, na.rm = TRUE)
    id2 <- order(-D17$综合分)[1:6]
    RP$荷官赏 <- data.frame(实体="荷官·赏", 编号=D17$dealer_id[id2],
      能力值 = sprintf("综合 %.1f", D17$综合分[id2]),
      阈值差距 = sprintf("%.0f%%", 100*gap01(D17$综合分[id2], thg)),
      拟定幅度 = sprintf("绩效加成 +%.0f%% 档（=差距，封顶100%%；预算出自赏侧总闸）",
        100*gap01(D17$综合分[id2], thg)))
  }
  ## 代理：罚=冻结复核；赏=佣金加档（占成异常核清前冻结执行，先出名单）
  if (exists("AQ")) {
    tha <- stats::quantile(AQ$罚, .95, na.rm = TRUE)
    ia1 <- order(-AQ$罚)[1:6]
    RP$代理罚 <- data.frame(实体="代理·罚", 编号=AQ$lv3[ia1],
      能力值 = sprintf("罚 %.1f", AQ$罚[ia1]),
      阈值差距 = sprintf("%.0f%%", 100*gap01(AQ$罚[ia1], tha)),
      拟定幅度 = "冻结该线佣金结算、逐会员复核（金额账并入玩家罚池，不重复计）")
    thb <- stats::quantile(AQ$综合分, .95, na.rm = TRUE)
    ia2 <- order(-AQ$综合分)[1:6]
    RP$代理赏 <- data.frame(实体="代理·赏", 编号=AQ$lv3[ia2],
      能力值 = sprintf("综合 %.1f", AQ$综合分[ia2]),
      阈值差距 = sprintf("%.0f%%", 100*gap01(AQ$综合分[ia2], thb)),
      拟定幅度 = sprintf("佣金加档 +%.0f%% 档（=差距；占成>GGR 核清前冻结执行，先出名单）",
        100*gap01(AQ$综合分[ia2], thb)))
  }
  ## 风控专员：赏=授权与绩效基线（无金额联动表，过程幅度）
  if (exists("A4")) {
    ths <- stats::quantile(A4$综合分, .75, na.rm = TRUE)
    is1 <- order(-A4$综合分)
    RP$专员 <- data.frame(实体="风控专员·赏", 编号=A4$entity_id[is1],
      能力值 = sprintf("综合 %.1f", A4$综合分[is1]),
      阈值差距 = sprintf("%.0f%%", 100*gap01(A4$综合分[is1], ths)),
      拟定幅度 = ifelse(A4$罚[is1] >= stats::quantile(A4$罚, .75, na.rm = TRUE),
        sprintf("罚：复核授权降一档、标注须二次复核（罚侧分 %.0f ≥ P75）", A4$罚[is1]),
        sprintf("赏：复核授权与绩效基线加权，梯度 %.0f%%（金额层待两表）",
                100*gap01(A4$综合分[is1], ths))))
  }
  RPL <- do.call(rbind, RP); rownames(RPL) <- NULL
}
```

```{r}
#| label: tbl-rp-list
#| results: asis
if (exists("RPL")) {
  kb(RPL, paste0("逐员赏罚差距名单（各实体示例）：能力值 − 阈值 → 差距 → 幅度",
    "｜解释：差距 =（个体能力值 − 阈值）÷（满分 − 阈值），截断于 [0,1]；",
    "金额类幅度 = 基准额 × 差距 × δ_pred 并各设封顶，过程类幅度以差距百分比定档；",
    "玩家阈值取回测折均最优档位映射到全窗 §17.2 分数，荷官/代理取 P95（区间见上表）",
    "｜本方案用途：先生令「列表中每个成员与阈值的差距定赏罚」的落地样张——",
    "全量名单由同一公式批量导出，此处示前 6 名以供核样"))
}
```
**读法**：这是赏罚**落到人头**的样张，每行一个成员。看三列即可：能力值（他现在多少分）、
阈值差距（他超线多远，0% 即刚好在线上、100% 即满分超线）、拟定幅度（据此差距算出的钱或档位）。
两条纪律：其一，**金额类幅度一律有封顶**——玩家罚封顶其净赢额全额（追不到没赢走的钱），
赏封顶 γ\*×洗码量；其二，**代理与荷官的金额账并入玩家罚池**，不重复计——冻结代理线追回的钱
就是其线下玩家被追缴的钱，记两遍即虚增业绩。此处只列前 6 名以供核样，
全量名单由同一公式批量导出，逐行可回溯到阈值总表与雷达图的对应轴。


```{r}
#| label: uplift
## ── 盈利增加与增幅总账：每一实体一行，增加额与增幅一一对应现算 ──
if (exists("BT")) {
  ann_p  <- mean(BT$能力值净增益) * (365/14)
  set.seed(7)
  blk_u <- function(v, B = 2000, seed = 7) {
    v <- v[is.finite(v)]; n <- length(v)
    if (n < 2) return(rep(mean(v), B))
    l <- max(1, ceiling(sqrt(n))); k <- ceiling(n / l); set.seed(seed)
    replicate(B, { st <- sample.int(n - l + 1, k, replace = TRUE)
      mean(unlist(lapply(st, function(i) v[i:(i + l - 1)]))[seq_len(n)]) })
  }
  bsu <- blk_u(BT$能力值净增益) * (365/14)      # 分块自助法（同回测章口径）
  ci_p <- stats::quantile(bsu, c(.05,.95))
  pool_ann <- mean(BT$全池盈利) * (365/14)
  赏上限年 <- if (all(is.finite(BT$赏成本上限))) {
    g0 <- mean(BT$赏成本上限) * (365/14)
    if (exists("ann_lo") && is.finite(ann_lo)) min(g0, max(ann_lo, 0)) else g0
  } else NA_real_
  UP <- data.frame(check.names = FALSE,
    实体与侧 = c("玩家·罚（追缴）","玩家·罚·误判拖累","玩家·赏（礼遇）","荷官（过程赏罚）",
             "代理（结算赏罚）","风控专员","**合计（带）**"),
    `盈利增加额（年化）` = c(
      sprintf("**%s**（自助法90%%区间 %s ~ %s）", amt(ann_p), amt(ci_p[1]), amt(ci_p[2])),
      sprintf("−%s（=零误判反事实年化 %s − 实际年化；误判的长期代价）",
        amt(mean(BT$零误判净增益)*(365/14) - ann_p),
        amt(mean(BT$零误判净增益)*(365/14))),
      if (is.finite(赏上限年)) sprintf("增量待 A/B 实证（下界记 0）；预算上限 %s（经总闸）",
                                       amt(赏上限年)) else "⬜ 待经济底座",
      "金额账并入玩家罚池（其桌关联玩家的追缴即其贡献，不重复计）",
      "同上：冻结复核追回的钱记在玩家罚池；佣金加档预算出自赏侧总闸",
      "⬜ 待处置日志与申诉记录两表",
      if (is.finite(赏上限年)) sprintf("**%s ~ %s**", amt(ann_p - 赏上限年), amt(ann_p))
        else sprintf("**%s**", amt(ann_p))),
    盈利增幅 = c(
      sprintf("**%s**（=年化增加额÷年化全池盈利 %s）", pct(ann_p/pool_ann), amt(pool_ann)),
      sprintf("−%s（走势对照见「误判 vs 零误判」图）",
        pct((mean(BT$零误判净增益)*(365/14) - ann_p)/pool_ann)),
      if (is.finite(赏上限年)) sprintf("−%s ~ 0（成本视角；留存增量另计）", pct(赏上限年/pool_ann))
        else "⬜",
      "方向佐证：实体级预测「盈利增长乘数」表中高能力组系统性更高（见预测章实体级结账表）",
      "同上（代理三分组乘数同表）",
      "⬜",
      if (is.finite(赏上限年)) sprintf("**%s ~ %s**", pct((ann_p-赏上限年)/pool_ann),
                                       pct(ann_p/pool_ann))
        else sprintf("**%s**", pct(ann_p/pool_ann))))
}
```

```{r}
#| label: tbl-uplift
#| results: asis
if (exists("UP")) {
  kb(UP, paste0("盈利增加与增幅总账（年化）：每一实体一行，增加额与增幅一一对应",
    "｜解释：玩家罚侧为回测实测净增益的年化（配自助法区间）；赏侧增量须 A/B 实证故下界记 0、",
    "只列经总闸的预算上限；荷官与代理的金额账并入玩家罚池以免重复计，其独立贡献以",
    "实体级盈利增长乘数作方向佐证；合计以带呈现——下界即最坏组合",
    "｜本方案用途：先生令「盈利可以增加与增幅一一计算出来」的总账页；",
    "一切数字可回溯到回测折级结果与经济底座常数"))
}
```
**读法**：这是全案的**钱账总结页**，左列增加额、右列增幅，一一对应。读时须分清三种性质：
**已实证**（玩家罚侧——回测实测净增益的年化，配自助法 90% 区间）、
**已量化但为代价**（误判拖累与赏侧预算上限——前者是零误判反事实与实际之差，后者是成本上限而非收益）、
**待实证**（赏侧增量须经 A/B 因果协议，故下界记 0，绝不把「预测更准」当成「处置必然增收」）。
荷官与代理不单列金额以免与玩家罚池重复计，其独立贡献以实体级盈利增长乘数作方向佐证。
合计以**带**呈现：下界即最坏组合（赏按天花板足额发放），上界即赏侧零发放——
真实落点随发放率在带内移动，逐折走势见回测章的盈利比带图。

```{r}
#| label: sens
## ── 敏感性分析（先生审计令）：回收率与流失系数是**情景参数**，非模型估计。
##    在参数网格上重算折级净增益，报告年化中位、分块自助法 90% 区间与 P(Δ>0)。
if (exists("BT") && all(c("名单赢走额","名单输掉额","非金标占比") %in% names(BT))) {
  rec_grid <- c(.25, .40, .60, .75)
  chn_grid <- c(.05, .10, .15, .25)
  blk_s <- function(v, B = 1000, seed = 17) {
    v <- v[is.finite(v)]; n <- length(v)
    if (n < 2) return(rep(mean(v), B))
    l <- max(1, ceiling(sqrt(n))); k <- ceiling(n / l); set.seed(seed)
    replicate(B, { st <- sample.int(n - l + 1, k, replace = TRUE)
      mean(unlist(lapply(st, function(i) v[i:(i + l - 1)]))[seq_len(n)]) })
  }
  SENS <- do.call(rbind, lapply(rec_grid, function(rr)
    do.call(rbind, lapply(chn_grid, function(cc) {
      g <- rr * BT$名单赢走额 - cc * BT$名单输掉额 * BT$非金标占比
      b <- blk_s(g) * (365/14)
      data.frame(回收率 = rr, 流失系数 = cc,
                 年化ΔGGR = mean(g) * (365/14),
                 下界 = stats::quantile(b, .05), 上界 = stats::quantile(b, .95),
                 `P(Δ>0)` = mean(b > 0), check.names = FALSE) }))))
}
```

```{r}
#| label: tbl-sens
#| results: asis
if (exists("SENS")) {
  S2 <- SENS
  S2$回收率 <- pct(S2$回收率, 0); S2$流失系数 <- pct(S2$流失系数, 0)
  S2$`年化 ΔGGR（分块自助法 90% 区间）` <-
    sprintf("%s（%s ~ %s）", sapply(SENS$年化ΔGGR, amt),
            sapply(SENS$下界, amt), sapply(SENS$上界, amt))
  S2$`P(Δ>0)` <- pct(SENS$`P(Δ>0)`, 1)
  S2 <- S2[, c("回收率","流失系数","年化 ΔGGR（分块自助法 90% 区间）","P(Δ>0)")]
  kb(S2, paste0("情景敏感性曲面：回收率 × 流失系数 → 年化 ΔGGR 与增利概率",
    "｜解释：回收率与流失系数**不是模型估计值，是情景参数**——本表在 4×4 网格上重算",
    "折级净增益（回收率×名单赢走额 − 流失系数×名单输掉额×非金标占比），",
    "年化后以 moving-block 自助法给出 90% 区间与 P(Δ>0)；",
    "凡区间跨 0 者即该情景下**未能证实增利**",
    "｜本方案用途：把「预计增加 X%」换成「在何种参数假设下、以多大概率增利」——",
    "这才是可交付给董事会的口径；真实参数须由处置后的反事实与随机对照实验估定"))
}
```

**读法**：**本表取代任何单点形式的「预计增利 X%」表述**。左两列是情景参数：回收率（每 1 元不当得利实
际能追回多少）与流失系数（每误伤 1 元好客贡献带来多少后续流失）。二者**皆非本方案估计所得**，
而是业务侧的外生假设，故须在合理区间内**逐格重算**。第三列是该情景下的年化 ΔGGR 与分块自助法
90% 区间，第四列是**增利概率 P(Δ>0)**。读法只有两条：**看自己认可的那一格**，以及**看区间是否跨 0**
——跨 0 即该情景下未能证实增利，不得对外宣称。真实参数值须由处置后的反事实与随机对照实验估定，
在此之前，本表给出的是**可验证的增利假设区间**，不是已实证的收益。

::: {.callout-warning}
## 曲面实测的第一个结论：增利与否**高度依赖参数假设**

本窗实测（数值以上表现算为准，此处述其形状）：现行口径（回收率 0.60、流失系数 0.15）
落在**正区**；但只要流失系数升到 0.25，**任何回收率档位（含 0.75）皆转负**；
回收率若降到 0.40 而流失系数维持 0.15，亦转负。**分界线大致落在
「回收率 ≳ 4 倍流失系数」一带**——这正是本方案最须先测准的两个数，
而不是再加一个模型。

另须诚实说明 `P(Δ>0)` 的读法：本窗仅 3 个检验折，分块自助法的重抽样空间极小，
故该列多呈 0% 或 100% 两极——**它只反映折间方向是否一致，不是统计确定性**。
折数积累到两位数之前，此列只可作方向参考，不得写进对外结论。
:::



## 两层 KPI：风控做得好 ≠ 赌场多赚钱 {#sec-kpi}

外部审计一针见血：**风险模型的优劣与商业收益是两笔账**，混在一起写即失准。
本报告自此把验收指标明确分层——上层只答「名单准不准」，下层只答「钱多了没有」，
**两层各自结账，绝不互相冒充**。

```{r}
#| label: tbl-kpi
#| results: asis
KPI <- data.frame(check.names = FALSE,
  层 = c(rep("风控层（名单质量）", 5), rep("经济层（真金白银）", 5)),
  指标 = c("金标准命中率（下界）","Lift","经济命中率","赢额覆盖率／金额集中度","误判率与盈亏平衡线",
         "增量 GGR","增量 NGR（扣退水与占成）","退水节省净额","留存与 CLV 增量","增量净利 ÷ 风控投入"),
  本报告状态 = c(
    if (exists("BT")) sprintf("已现算 %s（须与基率、Lift 同读）", pct(mean(BT$能力值精准率, na.rm=TRUE))) else "⬜",
    if (exists("BT")) sprintf("已现算 %.1f×", mean(BT$能力值Lift, na.rm=TRUE)) else "⬜",
    if (exists("BT")) sprintf("已现算 %s", pct(mean(BT$经济命中率, na.rm=TRUE))) else "⬜",
    if (exists("BT")) sprintf("已现算 %s／%.0f×", pct(mean(BT$赢额覆盖率, na.rm=TRUE)),
                              mean(BT$赢额覆盖率/BT$名单占比, na.rm=TRUE)) else "⬜",
    if (exists("BT")) sprintf("已现算 %s（平衡线 %s）", pct(mean(BT$经济误判率, na.rm=TRUE)),
                              pct(mean(BT$盈亏平衡误判率, na.rm=TRUE))) else "⬜",
    "**未证实**：回测为历史会计结果，非上线后增量；须随机对照",
    "**已可算**：κ＝1.660%、ρ＝0.349% 实测在案（§EX-20），NGR 口径成立；惟因 γ* 为负，NGR 增量只能来自罚侧",
    "**未算**：须扣除降返水导致的流水流失，净额＝SavedRebate − LostGGR；只记省下的退水即高估",
    "**未证实**：机制成立但须 A/B；文献亦有免费筹码未收回面值成本之例",
    "**未算**：分母（风控人力与系统投入）本报告未取数"),
  可否对外宣称 = c(rep("可（须三尺同读）", 5),
             "否——须 RCT","否——须占成核清","否——须弹性实测",
             "否——须 A/B","否——须成本口径"))
kb(KPI, paste0("两层验收指标分立表：风控层 vs 经济层",
  "｜解释：上层五项已由本报告现算，可对外引用（须按三尺同读之律）；",
  "下层五项一律未证实或未算，**不得以上层成绩代替下层结论**——",
  "「模型很准」与「平台盈利已因此增加」是两句话",
  "｜本方案用途：给管理层一张不会读错的验收表；最终唯一该认的数字是**增量净利**，",
  "既不是准确率，也不是评分，甚至不是 GGR"))
```

**读法**：**上五项已可对外引用，下五项一律不可**。这张表的用处是防止一句常见的误读——
「模型 Lift 九倍，所以平台盈利已因此增加」。Lift 高只说明**同样人力查得更准**；财务结果是否改善，
要由下层五项回答，而下层目前无一项完成。本报告一切「增利」表述，请一律按下层状态读作
**潜在、待验证**。

::: {.callout-note}
## 增利证据阶梯：从「名单准」到「真钱多」还差五级

外部审计所列的最低条件，本报告照录并逐级标注当前位置：

1. **处置真正落地**（限红、冻结算、追佣金，而非只打标签）——**未完成**；
   回测的净增益是「若处置能执行」的会计结果，不是已发生的现金。
2. **以历史处置单重估回收率与流失系数**，替换现行 0.60／0.15 两个外生假设
   ——**未完成**；情景曲面已给出参数敏感区间，实测值仍缺。
3. **小流量对照**（分代理线／分桌灰度），主指标用平台净赢、投诉率、活跃度，
   而非金标准命中率——**未完成**；本报告已备三重闸与随机对照协议。
4. **占成口径核清**——**已完成**（SQL 总包 §EX-20）：κ＝1.660%、ρ＝0.349%，γ* 实测为负。此级已过，惟结论是「赏侧关闭」而非「赏侧放行」。
5. **折数积累到两位数**，年化与 `P(Δ>0)` 方可对外表述——**未完成**；本窗仅 3 个检验折。

五级俱全之前，本方案的正确对外口径只有一句：
**「本体系在历史净化回测下给出情景化的潜在增利区间；实际盈亏取决于处置执行与回收／误伤参数。」**
不以单点年化承诺业绩。
:::



## 以顶级同业为尺：本方案站在哪里 {#sec-benchmark}

外部审计以顶级博彩公司与赌场风控为标杆做了评估，本报告照录其框架并逐项自评。
**结论先行：作可审计的风控与分层操作系统，本方案够格进灰度；
作盈利增长承诺书，不够格。**

```{r}
#| label: tbl-benchmark
#| results: asis
BM <- data.frame(check.names = FALSE,
  `顶级同业的要求` = c(
    "可解释、可审计：规则、措施、取数三者一一对应",
    "时序纪律：防前视、禁运期、阈值只在训练窗内定",
    "不以单一「准确率」交差",
    "不把未证实的策略硬留",
    "成本与误伤入账，赏侧设硬上限",
    "参数敏感性：结论对关键假设的稳健性",
    "两层 KPI：名单质量 ≠ 增量 GGR/NGR",
    "真人桌过程管理：不按短期输赢奖惩荷官",
    "处置执行闭环：命中 → 工单 → 回收率滚动更新",
    "真增利证明：灰度／随机对照 → 30/90 天净利与投诉",
    "渠道成本与 GGR 同口径月结",
    "实时联机决策（毫秒～分钟级）",
    "多季、多活动季的稳健性检验"),
  `本方案现状` = c(
    "✅ 三线风控 × 逐维措施 × SQL 总包唯一取数",
    "✅ 净化滚动 + 禁运 7 日 + 嵌套时序选阈",
    "✅ 金标准命中率作下界，强制与基率／Lift／经济命中率同读",
    "✅ 尾秒优势经五重检验后删除（含 Simpson 分解、符号检验）",
    "✅ 净增益含回收与流失；赏侧 γ* 天花板 + 三重闸",
    "✅ 回收率 × 流失系数情景曲面；流失至 0.25 可转负，已写明",
    "✅ 两层 KPI 分立表，经济层五项一律标注未证实",
    "✅ 八维全过程项；桌面盈利改 Observed − Expected 残差",
    "🟡 公式含回收率，但**未用历史处置单校准**；工单系统未接",
    "⬜ **未做**；本报告已备功效计算与实验设计（见 @sec-trial）",
    "✅ 已核清：κ＝1.660%（agent_dtl.ag012 代理留成率）、ρ＝0.349%（ag003）；γ* = −0.091%，赏侧无金额空间",
    "⬜ 现为日批 + 导出件，偏研究与日营，非联机引擎",
    "⬜ 检验折仅 3 个，P(Δ>0) 只作方向参考"),
  `自评（10 分）` = c("8.5","8.5","8.5","9.0","8.0","8.5","8.5","8.0",
                 "4.5","3.0","3.0","4.0","4.0"),
  `与一线的差距` = c(
    rep("持平或略优——写法接近认真持牌运营 + 量化风控", 8),
    "**主要缺口**：账上回收未变成银行账户里的钱",
    "**主要缺口**：无对照即无因果，回测正 ≠ 上线增利",
    "阻塞项：渠道成本不清则「风控赚、渠道吐」",
    "定位差异：本方案是研究与日营层，非实时拦截层",
    "时间问题：折数随运行自然积累"))
kb(BM, paste0("顶级同业标杆对照与自评表",
  "｜解释：前八行是本方案的强项，多数已达或接近一线写法；后五行是明确缺口，",
  "其中前两项（处置闭环、对照实验）直接决定「能否真的增加盈利」，其余为阻塞或定位差异",
  "｜本方案用途：给管理层一张不含自夸的自评——强项可即用，缺口须立项，",
  "不以强项掩盖缺口"))
```

**读法**：**前八行可即行采用，后五行须立项推进**。应关注者非平均分，而在**分布形状**——
本方案在「名单怎么圈、怎么回测、怎么不自欺」上接近一线（自评 8 分区间），
在「处置闭环、对照实验、渠道成本」上明显落后（3–4.5 分区间）。
此一形状本身即为结论：**研究工作已告完成，执行环节尚未启动**。
故整体评级须分开写：作风控体系约 7.5–8 分，**作盈利承诺书约 4–5 分**。

::: {.callout-tip}
## 直答：可否落实提高盈利？

**可以落实的**（现在就能做，且方向明确有利于净结果）：
① **强证据罚侧**——完美对打等证据链闭合者冻结结算、复核佣金，**处置指向结算环节，不涉账户本身**；
② **能力值作队列**——谁先查、谁观察，把有限人力投到 Lift 高的地方；
③ **赏侧刹车**——γ\* 实测为负，不扩礼遇，避免「风控赚、渠道吐」；
④ **拒绝伪策略**——尾秒等未证实项不上线，少做错案、少扰好客。

须留意：这四项改善净结果的机制是**降低漏判、节约无效激励支出、减少误判处置**，
**不是**报告里的年化数字自动入账。

**不可落实为「已提高盈利」的**：
① 用本平台处置单重估 0.60／0.15 之前的**任何年化 ΔGGR**；
② 赏侧增量（下界记 0，待 A/B）；
③ 未做灰度对照前的任何「盈利增幅 %」。

**最短路径（不重做，五步）**：历史处置单估回收率与流失系数 → 对打线灰度冻结算 →
分组对照（处置 vs 仅监控） → 占成核清后再谈赏 → 折数与活动季积累后再对外报区间。
逐条对应 @sec-roadmap 的四层，与 @sec-trial 的功效前提。
:::


## 灰度实验怎么做才做得出来：功效与方差削减 {#sec-trial}

顶级同业不发布「回测年化」，他们发布的是「**规则命中 → 动作 → 30/90 天净利与投诉**」。
本报告要走到那一步，第一道关不是模型，是**功效**：百家乐净赢是重尾分布，
若用朴素均值比较，名单这点样本量根本检不出任何合理效应。下表**现算**这件事。

```{r}
#| label: trial
## ── 灰度实验功效现算：最小可检测效应（MDE）与四种方差削减法的实测效果 ──
if (!is.null(B01) && exists("BT")) {
  num <- function(v) suppressWarnings(as.numeric(v))
  pqt <- function(v){ r <- rank(v, na.last="keep", ties.method="average")
                      100*(r-1)/max(sum(!is.na(v))-1,1) }
  dys <- sort(unique(B01$bet_date)); TRn <- 63; EMn <- 7; TEn <- 14
  s0 <- length(dys) - (TRn + EMn + TEn) + 1
  trd <- dys[s0:(s0+TRn-1)]; ted <- dys[(s0+TRn+EMn):(s0+TRn+EMn+TEn-1)]
  tr <- B01[B01$bet_date %in% trd, ]
  a1 <- stats::aggregate(cbind(hg = hedge_rate_d, ip = n_ip) ~ member_id, data = tr,
          FUN = function(x) mean(x, na.rm=TRUE), na.action = stats::na.pass)
  a2 <- stats::aggregate(cbind(net = net_pnl) ~ member_id, data = tr,
          FUN = function(x) sum(x, na.rm=TRUE), na.action = stats::na.pass)
  a3 <- stats::aggregate(cbind(dct = bet_date) ~ member_id, data = tr,
          FUN = function(x) length(unique(x)))
  a4 <- stats::aggregate(cbind(ws = net_pnl > 0) ~ member_id, data = tr,
          FUN = function(x) mean(x, na.rm=TRUE), na.action = stats::na.pass)
  MM <- Reduce(function(a,b) merge(a,b,by="member_id",all=TRUE), list(a1,a2,a3,a4))
  fq <- rowMeans(cbind(pqt(MM$hg), pqt(pmax(-MM$net,0)), pqt(MM$ip), pqt(MM$ws*MM$dct)),
                 na.rm = TRUE)
  qq <- if ("罚档位" %in% names(BT)) mean(BT$罚档位, na.rm=TRUE) else .995
  fl_t <- union(MM$member_id[which(fq >= stats::quantile(fq, qq, na.rm=TRUE))],
                MM$member_id[which(-MM$net >= stats::quantile(-MM$net, .999, na.rm=TRUE))])
  tez <- B01[B01$bet_date %in% ted, ]
  yw <- stats::aggregate(cbind(y = net_pnl, vb = validbet) ~ member_id, data = tez,
          FUN = function(x) sum(x, na.rm=TRUE), na.action = stats::na.pass)
  yw <- yw[yw$member_id %in% fl_t, , drop = FALSE]
  yw$y <- -num(yw$y)                       # 平台从其身上赚的
  pv <- B01[B01$bet_date %in% trd[(TRn-13):TRn], ]
  xw <- stats::aggregate(cbind(x = net_pnl) ~ member_id, data = pv,
          FUN = function(x) sum(x, na.rm=TRUE), na.action = stats::na.pass)
  yw <- merge(yw, xw, by = "member_id", all.x = TRUE); yw$x[is.na(yw$x)] <- 0
  yw$x <- -num(yw$x)
  N <- nrow(yw); Z <- 2.802                # 双侧 α=.05、power=.8 的合并系数
  mde <- function(v) { v <- v[is.finite(v)]
    Z * stats::sd(v) * sqrt(2 / max(floor(length(v)/2), 1)) }
  lo <- stats::quantile(yw$y, .01, na.rm=TRUE); hi <- stats::quantile(yw$y, .99, na.rm=TRUE)
  yc <- pmin(pmax(yw$y, lo), hi)
  th <- if (stats::var(yw$x) > 0) stats::cov(yw$x, yw$y)/stats::var(yw$x) else 0
  cu <- yw$y - th * (yw$x - mean(yw$x))
  rt <- yw$y[yw$vb > 0] / yw$vb[yw$vb > 0]
  rho <- suppressWarnings(stats::cor(yw$x, yw$y))
  mk <- function(nm, v, base, note) data.frame(check.names = FALSE,
    `指标口径` = nm, `变异系数 CV` = sprintf("%.1f", stats::sd(v)/abs(mean(v))),
    `每组 n 时的 MDE` = sprintf("%s（＝基线的 %s）", amt(mde(v)),
                              pct(abs(mde(v)/mean(v)), 1)),
    `相对原始的方差削减` = if (is.na(base)) "—" else
      pct(1 - (stats::sd(v)/base)^2, 1), 说明 = note)
  b0 <- stats::sd(yw$y)
  TRIAL <- rbind(
    mk("① 原始：14 日平台净赢", yw$y, NA_real_, "重尾分布，朴素比较基本检不出效应"),
    mk(sprintf("② CUPED（前 14 日净赢为协变量，ρ=%.2f）", rho), cu, b0,
       "协变量相关性偏低，削减有限——赌局随机性主导，历史赢输预测力弱"),
    mk("③ 缩尾 1%/99%", yc, b0, "**削减最显著**：极少数巨额个案贡献了绝大部分方差"),
    mk("④ 比率指标：净赢率＝净赢÷洗码量", rt, b0, "量纲无关，兼具削减效果；宜作主指标之一"),
    mk("⑤ 缩尾 + CUPED 合用", pmin(pmax(cu, lo), hi), b0, "两法叠加，收益不完全可加"))
  TRIAL$`每组 n 时的 MDE` <- sub("每组 n", sprintf("每组 %s 人", amt(floor(N/2))),
                                TRIAL$`每组 n 时的 MDE`)
  TRIAL_N <- N; TRIAL_MDE_BEST <- min(abs(mde(yc)/mean(yc)), abs(mde(rt)/mean(rt)))
}
```

```{r}
#| label: tbl-trial
#| results: asis
if (exists("TRIAL")) {
  kb(TRIAL, sprintf(paste0(
    "灰度实验功效现算：最小可检测效应（MDE）与四种方差削减法｜每组约 %s 人（末折名单实测）",
    "｜解释：MDE＝双侧 α=0.05、power=0.8 下能被检出的最小人均效应；",
    "「＝基线的 X%%」即该效应相当于人均基线的多少——X 越小，实验越灵敏。",
    "CV（标准差÷均值）是重尾程度的直接读数",
    "｜本方案用途：回答「灰度要多大、跑多久、看哪个指标」——",
    "顶级同业的做法是命中→动作→30/90 天净利与投诉，本表即其功效前提"),
    amt(TRIAL_N)))
}
```

**读法**：本表回答实验设计中一个常被忽略的前置问题——**该实验是否具备检验能力**。
第 ① 行显示原始口径的变异系数高达八，每组千余人所能检出的最小效应与基线同量级，
实质上不具备检验能力。第 ② 行表明 CUPED 于本场景效果有限：赌局随机性居主导，历史输赢对未来预测力偏弱
（ρ 约 0.33）。**第 ③ 行为关键**：缩尾 1%/99% 可削减约八成方差——极少数巨额个案
贡献了绝大部分波动，剔除其影响后实验方具可行性。第 ④ 行的净赢率量纲无关且削减效果相当，宜与缩尾净赢并列为主指标。

::: {.callout-important}
## 由此定案的灰度实验设计（顶级同业口径）

**随机化单位**：玩家（个体级）。代理线级虽 CV 更低，但全平台仅 376 条线，
每组不足两百条时 MDE 反而更差，不宜作单位。

**主指标**：缩尾 1%/99% 后的**平台净赢**（人均）；并列**净赢率**（净赢÷洗码量）。
**次指标**：投诉率、活跃度（在场天数）、洗码量留存——防止「拦住了赢家、赶走了客人」。
**禁用**：金标准命中率作主指标——它是模型指标，不是钱。

**样本与时长**：单折（14 日）每组千余人时，最优口径的 MDE 仍在**五成上下**；
要把 MDE 压到 20%，样本须约扩至 **7.5 倍**——即**累积约 8 个滚动折、跨 16 周**，
或同时放宽名单档位以扩大在场人数。**这意味着灰度至少需要一个季度，不是四周**。

**停止规则**：预先设定 α=0.05 双侧、power=0.8，**中途不做多次窥视**；
若必须期中分析，须用 alpha-spending 函数控制总一类错误。
**不得因为方向好看就提前叫停并宣称有效**——本报告已因同一条纪律否掉尾秒策略。

**处置组的动作须唯一且可记录**（限红／冻结算／复核），否则效应无法归因；
所有动作与结果写入风控处置日志——这也正是回收率与误判率能被实测的前提。
:::

## 升级路线：补参数 · 补处置 · 补对照——不重写统计世界观 {#sec-roadmap}

外部审计的判断本报告全盘接受：**骨架不必重做，缺的是把假设变成实测、把名单变成处置、
把情景变成对照**。下表把四层升级逐条落到本报告既有章节，注明改哪里、不动哪里。

```{r}
#| label: tbl-roadmap
#| results: asis
RM <- data.frame(check.names = FALSE,
  层 = c("第一层｜参数","第一层｜参数","第二层｜处置","第二层｜处置","第二层｜处置",
       "第三层｜对照","第三层｜对照","第四层｜运维"),
  要做的事 = c(
    "以历史处置单实测**回收率**（追回额 ÷ 标记不当得利），按月滚动",
    "以误伤复核与客诉实测**流失系数**（误伤后流水衰减 × 毛利率）",
    "强证据罚侧先落地：完美对打 → 冻结结算、复核佣金（结论第⑤条）",
    "补建**风控处置日志**与**申诉记录**两表（结论第⑧条）",
    "占成口径核清——**已完成**（§EX-20）：γ* 实测为负，赏侧关闭，罚侧不受影响",
    "分代理线／分桌**灰度对照**：处置组 vs 仅监控组",
    "主指标改**平台净赢、投诉率、活跃度**；金标准命中率只作辅尺",
    "精要为拍板本、主方案为工程附录；两者共用同一 `数据库/` 指纹，杜绝两套数"),
  改本报告哪里 = c(
    "情景曲面中心点由 (0.60, 0.15) 换为实测值；曲面本身与净增益公式**不动**",
    "同上；误判经济学的 0.15 一并替换，盈亏平衡线自动重算",
    "措施表第⑤行与逐员名单已备；只需接执行系统，评分与名单**不动**",
    "专员四条待表维自动转实测；误判率获真值（申诉改判率）",
    "γ* 已由实测 κ、ρ 算定为 **−0.091%**：赏侧不设金额层，只保留过程性激励；罚侧照常",
    "回测引擎不动，外挂 OOT／灰度层；三重闸与随机对照协议已写好",
    "两层 KPI 表的经济层五项方能填上实测值",
    "统一上线闸门：**嵌套窗折均净增益为正 且 情景曲面在合理参数区间内不转负**"),
  当前状态 = c("⬜ 未开始（须处置日志）","⬜ 未开始（须客诉与复核记录）",
           "🟡 名单已备，待执行系统","⬜ 两表未建","✅ 已核清（γ* 为负）",
           "⬜ 未开始","⬜ 未开始","🟡 精要已就位，主方案待瘦身"))
kb(RM, paste0("四层升级路线：改哪里 · 不动哪里 · 当前到哪",
  "｜解释：**不重做**净化滚动、嵌套选阈、四实体雷达、分位归一、措施跟维走、",
  "金标准三尺同读——这些经外部审计确认方向正确；只补参数、补处置、补对照、优闸门",
  "｜本方案用途：把「还差什么」写成可派工的清单，而非笼统的「继续优化」"))
```

**读法**：三列连读即一条派工单——**做什么**、**改本报告哪里**、**现在到哪**。
须留意「改本报告哪里」一列大量出现「不动」二字：净增益公式外壳、回测引擎、雷达体系、
措施对照皆**保留原样**，升级只换输入与外挂验证层。这是本报告对外部审计
「补充·优化·升级，而非推倒重来」的正面回应；重做只会重付已踩过的坑
（编码、装载、雷达、回测检查点），而统计世界观本身不需要改。

**统一上线闸门**（本报告自此以此为准，与主方案口径合一）：
**嵌套窗折均净增益为正**，**且**情景曲面在业务认可的参数区间内**不转负**，
**且**占成口径已核清或赏侧维持冻结。三条同时成立方可扩量；任一条不成立，
只许以巡检与排序工具形式上线，不得挂金额赏罚。


## 对外表述规范：可写与不可写 {#sec-wording}

呈送董事会、监管机构或合作方的材料，措辞本身即构成承诺。本章将本报告全部结论的对外表述
固化为可写与不可写两栏，供撰稿与合规审阅直接引用。**凡不在「可写」栏内的表述，
一律视为超出本报告的证据范围。**

```{r}
#| label: tbl-wording
#| results: asis
WD <- data.frame(check.names = FALSE,
  议题 = c("总体定位","盈利主张","预测能力","名单质量","赏侧收益",
         "荷官与代理","阈值与赏罚","实验与验证","合规与责任博彩","实施阶段"),
  `不可写（超出证据范围）` = c(
    "「AI 风控可提高赌场盈利」",
    "「本系统预计可提升 GGR 10%–20%」／「已证明可增加利润」",
    "「预测准确，故处置必然带来同幅业绩增长」",
    "「模型准确率 XX%」（以金标准命中率冒充准确率）",
    "「精准发放礼遇可提升 ARPU 与留存」",
    "「高分荷官／高分代理创造了更多利润」",
    "「阈值经专家经验设定」",
    "「回测已验证商业收益」",
    "「已满足 UKGC 全部要求」",
    "「可直接全量上线」"),
  `可写（本报告可支撑）` = c(
    "本系统已建立自玩家风险识别、玩家价值评估、关联异常检测、荷官与代理经营风险，至经济处置与滚动反事实回测的一体化框架",
    "在净化时序回测下给出情景化的潜在增利区间；实际盈亏取决于处置执行力与回收／误伤参数，尚待随机对照实验确认",
    "能力值分层含有预测信息（逐折 MASE 低于朴素外推）；预测精度不等同于因果效应",
    "金标准命中率为下界指标，须与基率、Lift、经济命中率同时呈现",
    "赏侧增量记为零下界，待 A/B 因果协议实证；现阶段仅设预算上限与三重闸",
    "其能力值与盈利率的关联已现算；荷官侧采用 Observed − Expected 残差口径，规模效应已剥离",
    "阈值由嵌套时序成本敏感准则逐折现选，并配自助法区间；无一处人工设定",
    "回测确立了可检验的增利机制与功效前提；商业增益须由灰度对照结账",
    "已完成 UKGC 七类指标映射，其中两类因处置日志与申诉记录缺失而未覆盖，已列入待办",
    "当前结果支持进入 Shadow／Pilot 阶段；全量扩展须先通过上线闸门与灰度功效两关"))
kb(WD, paste0("对外表述规范表：可写与不可写",
  "｜解释：左栏为超出本报告证据范围的表述，不得出现于对外材料；",
  "右栏为本报告现算结果可支撑的等价表述，可直接引用",
  "｜本方案用途：措辞即承诺——本表将结论的表达边界固化，供撰稿与合规审阅逐条比对"))
```

**读法**：左右两栏之别不在语气强弱，而在**证据边界**。左栏各句的共同缺陷，
在于将模型层面的成绩直接陈述为财务层面的结果，而二者之间尚缺处置执行、参数实测与
对照实验三个环节。右栏各句均可回溯至本报告的现算结果，可径行引用。

::: {.callout-important}
## 呈送董事会的基准表述

> 本系统已建立自玩家风险识别、玩家价值评估、关联异常检测、荷官与代理经营风险，
> 至经济处置与滚动反事实回测的一体化框架。当前结果支持进入 Shadow／Pilot 阶段，
> **商业增益尚未经随机对照实验最终确认**。

此段为本报告对外表述的基准句式。任何超出此范围的业绩陈述，
须先补齐处置日志、回收率实测与灰度对照三项证据，方可修订。
:::

# 结论 {#sec-verdict}

```{r}
#| label: tbl-verdict
#| results: asis
V <- data.frame(check.names = FALSE,
  裁定 = c("① §17.2 能力值体系立即上线","② 能力值→ROI 账已立","③ 预测层已具备",
         "④ 赏罚定标三重闸","⑤ 对打线冻结结算","⑥ 荷官只管过程",
         "⑦ 赏的钱按挽留优先级花","⑧ 两张表必须补建","⑨ 占成已核清：γ* 为负，赏侧无金额空间",
         "⑩ 阈值随经营状态换档","⑪ 统一上线闸门（三条同时成立）","⑫ 灰度须先过功效关"),
  依据与做法 = c(
    "四实体维度一律 §17.2 权威字典、全由压缩包内表现算（玩家十维·荷官八维·代理七维·专员十维骨架）；综合分＝赏均−罚均只当排队顺序，措施跟维走",
    "能力值十分位→盈利率与四实体维度→ROI 两图现算：哪一维在筛盈利、哪一维在筛风险一目了然——赏罚幅度即按此账定",
    "能力值分层乘数模型逐折 MASE<1（胜朴素外推），荷官与代理经归属结构聚合的实体级 MASE 同表现算——处置后的增长可预测、可对账",
    "幅度 = 基准 × 超额梯度 × δ_pred（预测误差折减）；罚侧对照精准率下界；年化净额封顶于回测自助法下界——赏不穿成本、罚不越证据",
    "完美对打对及其代理线证据链闭合（§C06fix×C-00）：冻结佣金复核，处置指向结算环节，不涉账户本身",
    "荷官短期输赢是波动（MacDonald 2001）；§17.2 八维全是过程项，占比经 EB 收缩免错杀小样本",
    "Cox 流失概率 × 月均盈利贡献 = 挽留优先级：预算有限时先留『既要走又养家』的客；误伤复核同样从优先级最高者查起",
    "风控处置日志与申诉记录：无此两表则专员雷达四维永远待表置零、UKGC 七类指标缺两类",
    "占成之案已结（SQL 总包 §EX-20，历十一条探查）：κ 取 agent_dtl.ag012（代理留成率，经 14,112 对父子的层级单调性检验确证——上级<下级仅 0.06%，严格逐级不增），ρ 取 ag003（退水率 0.349%）；γ* = m − ρ − κ = **−0.091%**，赏侧无金额空间，只设过程性激励。此非暂缓，是结构性的没有；欲改变须调降代理占成率或提高毛利率，皆属商务决策",
    "HMM 三态解码给出收割期／常规期／冲刷期：收割期罚侧收紧一档、冲刷期赏侧发力——评分不动，只动松紧",
    "嵌套窗折均净增益为正 且 情景曲面在业务认可参数区间内不转负 且 占成已核清（或赏侧维持冻结）——三条同时成立方可扩量；任一不成立只许作巡检与排序工具上线，不得挂金额赏罚（见 @sec-roadmap）",
    "净赢重尾（CV 约 8）令朴素灰度检不出效应：主指标须缩尾 1%/99% 或改净赢率（方差削减约八成），随机化到玩家而非代理线，样本累积约 8 个滚动折（约 16 周）方能把 MDE 压到 20%——**灰度至少一个季度，不是四周**；停止规则预设、中途不窥视（见 @sec-trial）"))
kb(V, "结论裁定表｜解释：十二条裁定各自注明依据与做法　▸ 本方案用途：供拍板；每条均可回溯到本报告相应章节的现算结果")
```
**读法**：十二条裁定即本报告请先生拍板的全部事项，每条都注明依据与做法，且都能回溯到
前文某一张现算的图或表。三类须分开处置：①②③⑥是**已实证、可即刻执行**；
④⑦是**须配套约束才能执行**（三重闸、挽留优先级）；⑤⑧⑨是**受阻待清**——
占成已核清而 γ\* 为负故赏侧无金额空间、两表未建则专员四维无法上线；⑪⑫是**扩量前必须过的两道关**——闸门与功效，任一不过即只许作巡检工具。
凡状态未变者，下次复核仍照此表逐条对账。


# 参考文献（经逐条核实，只录确证者） {#sec-refs}

| 依据 | 出处 | 用在何处 |
|---|---|---|
| Elkan & Noto (2008)《Learning Classifiers from Only Positive and Unlabeled Data》 | [DOI:10.1145/1401890.1401920](https://doi.org/10.1145/1401890.1401920) | 玩家 PU 校准分类（金标准为正例、其余未标注） |
| Sortino & van der Meer (1991)《Downside Risk》 | [DOI:10.3905/jpm.1991.409343](https://doi.org/10.3905/jpm.1991.409343) | 稳定盈利维的下行比判据 |
| Hyndman & Koehler (2006) | [DOI:10.1016/j.ijforecast.2006.03.001](https://doi.org/10.1016/j.ijforecast.2006.03.001) | 预测层误差纪律（MASE） |
| López de Prado (2018)《Advances in Financial ML》 | [DOI:10.1002/9781119482086](https://doi.org/10.1002/9781119482086) | 净化滚动回测与禁运期 |
| Efron & Tibshirani (1993)《An Introduction to the Bootstrap》 | [DOI:10.1201/9780429246593](https://doi.org/10.1201/9780429246593) | 年化外推的自助法区间 |
| MacDonald (2001)《Game Volatility At Baccarat》 | *UNLV GRRJ* 6(1):73–78 | 荷官不以输赢奖惩的数学依据 |
| Bill Zender & Associates (2017)《BCLC High Limit Baccarat Evaluation》 | Cullen 委员会证据 #531 | 局速 50–55 局/小时行业基准 |
| Ferris & Wynne (2001)《The Canadian Problem Gambling Index》 | CCSA | PGSI 原始出处（正名，防误归属） |
| Delfabbro, Parke & Catania (2025) | [DOI:10.1007/s10899-024-10363-x](https://doi.org/10.1007/s10899-024-10363-x) | 行为组合判风险的效度证据 |
| Ghaharian et al. (2026)《The Need for Benchmarks…》 | [DOI:10.1007/s10899-026-10483-6](https://doi.org/10.1007/s10899-026-10483-6) | 阈值现算、可回测、可追溯的立场支撑 |
| UKGC · 客户互动指引 SR 3.4.3 | gamblingcommission.gov.uk | 特征工程合规缺口对照 |
| Featurespace · Adaptive Behavioral Analytics | featurespace.com | 序列＋图谱判欺诈的行业实践佐证 |
| Fader, Hardie & Lee (2005)《"Counting Your Customers" the Easy Way》 | *Marketing Science* 24(2):275–284 | 代理留存维的客户基分析思想来源（迁移使用已注明） |
| Rockafellar & Uryasev (2000)《Optimization of Conditional Value-at-Risk》 | [DOI:10.21314/JOR.2000.038](https://doi.org/10.21314/JOR.2000.038) | 尾损 CVaR 维的定义出处 |
| Cox (1972)《Regression Models and Life-Tables》 | [DOI:10.1111/j.2517-6161.1972.tb00899.x](https://doi.org/10.1111/j.2517-6161.1972.tb00899.x) | 会员流失的比例风险模型出处 |
| Chen & Guestrin (2016)《XGBoost: A Scalable Tree Boosting System》 | [DOI:10.1145/2939672.2939785](https://doi.org/10.1145/2939672.2939785) | 挑战者模型出处（守卫参赛） |

::: {.callout-warning}
## 一条引用纪律（与主方案同）

外界流传的「Bet365 Customer Brain」「Evolution Game Integrity Score」「Unibet Risk OS」
「Bwin Fraud Matrix」等厂商系统名与多篇论文题目**经逐条检索查无实据**，本报告一律不引。
凡本报告出现的数字，必能追溯到 SQL 总包编号或上表出处；两者都挂不上的数字不存在于本报告。
:::

# 变更日志 {#sec-changelog}

**2026-08-10 · 第十四轮：雷达轴名定位根治 + 专员维数校对**

- **主诉受理**：先生实测「须转动雷达图，全部维度标签方才正常显示」。**先核实、后动手**——自渲染成品 `a168风控评分_精要商业报告.html` 逐一解出十八个 widget 的 JSON，实证玩家雷达十条 annotations **文字齐全、坐标合规、`xref:"paper"` 俱在**（「流水贡献 赏」…「人工标记史 罚」十条无一残缺）。故第十轮所治之编码病未复发，本轮病灶在**浏览器端首绘**，不在数据层，亦不在 R 符号表。
- **病根一 · 椭圆／正圆错位（此前未察）**：`radar_ann()` 旧版以 `rx = 域宽/2`、`ry = 域高/2` 把轴名摆在**椭圆**上；而 plotly 极坐标盘恒取 `min(域宽px, 域高px)` 画**正圆**。旧域 x 跨 .44、y 跨 .74，纵向 `ry` 实测约为盘半径的 2.2 倍，轴名遂系统性偏离其所属轴向——上下两轴尤远。**斧正**：保底落点改与极坐标盘同式先算正圆半径，再分别除以绘图区宽高还原 paper 单位（故 `rx≠ry` 而落点为圆）。
- **病根二 · 首绘度量失准（主诉之因）**：widget 容器实况为 `class="plotly html-widget html-fill-item" style="width:100%"`，置于非 fill 父层，首绘时可得零宽；中文字体亦可能尚未就位。二者皆令 paper 坐标按错误画幅换算，须待人手拖动触发 `relayout` 方归位。**斧正**：新立 `radar_js()` 复算闸，于渲染时按 `_fullLayout` 实测像素重算全部轴名落点与四象限锚点，并挂 **字体就绪（`document.fonts.ready`）· 容器尺寸变化（`ResizeObserver`）· 首次进入视口（`IntersectionObserver`）· `window load`** 四处事件自动复算；尺寸记忆防抖，同尺寸不重绘，无递归之虞。另立 `HEAL_JS` 通用自愈闸并开 `config(responsive = TRUE)`，**全篇十八图一体受益**，非独雷达。
- **顺势复原盘面**：轴名既由实测像素定位，无须再靠收域避让裁剪（第七、八轮的权宜），极坐标域遂由 `x[.28,.72]×y[.20,.94]` 放大至 `x[.06,.94]×y[.07,.90]`，左右边距 140→150 为轴名溢出留位。盘面直径由旧版约 185px 回复至约 420px，形状判读与分位读数一并转清。
- **第八至十二轮成果一字未动**：弃用角向刻度标签、单行轴名、半角中点方向标记、字面量轴名向量（`P17_LBL`／`D17_LBL`／`A17_LBL`／`S17_LBL`）、`u8()` 编码出口闸、控制台轴名诊断，悉数原样保留。
- **校对查获两处失校（第十三轮遗留）**：① 专员雷达以 `dirs = rep(1, …)` 传参，将 `S17_DIMS` 中确凿的两条罚侧维（`理由空白率=-1`、`标注停滞度=-1`）**误标为赏**——今改照字典实况传入 `c(unname(S17_DIMS), rep(0, length(PEND)))`，罚侧着红、待表着黄（待表非缺陷，故不用罚色）。② 图题「八维骨架（4 维实测 + 4 维待表置零）」与实况十维不符——今改为现算式「%d 赏 + %d 罚 实测 + %d 维待表置零」，并同步校订正文八处相应表述（卷首摘要、§17.2 接轨段、专员章题、措施表、阈值表、结论表）。
- **验收纪律**：本轮渲染层改动皆不触及任何取数、口径、阈值、回测与经济结账；四实体雷达须于**冷启动、不触鼠标**下逐幅截图核实，一幅代全部不算通过。

**2026-08-10 · 第十四轮（续二）：雷达图整层更换为 ECharts**

- **前四阶皆经先生实测否决**：① 角向刻度标签被 plotly 内部 clip-path 裁剪（第七、八轮）；② 改 paper 坐标手绘 annotations 后文字仍残缺（第九轮）；③ 锁定 R 符号表编码、立字面量轴名与 `u8()` 出口闸（第十、十二轮）——**渲染成品 JSON 已实证十条轴名齐全、坐标合规**，图上仍须转动方现；④ 按实测像素重算落点并挂四处事件自动复算（第十四轮）——**仍须转动方现**。四阶尽属 plotly 极坐标 annotations 层内的腾挪，病灶既不在数据亦不在编码，继续同层修补已属徒劳。
- **裁定：整层更换，不再修补**。ECharts 的轴名是雷达组件（`radar.axisName`）**自身的构成部分**，由其布局引擎在 `setOption` 时按容器实测尺寸一次算定，不经任何 paper 坐标换算，故第一至第四阶的病理在此结构下不成立。
- **另加零宽守卫（本轮的真正根治点）**：`boot()` 于 `el.clientWidth > 1` 之前**一概不初始化**，改以 100 ms 轮询（上限 20 秒）等真实宽度到位再画。旧法是「先按错误画幅画好、再设法补救」，新法是「没有真实画幅就不画」——从时序上杜绝按零宽定版面。Node 实测四阶时序（库未就位／零宽／亚像素 0.5px／880px）确认仅末者触发初始化，且 1200px 时不重复初始化。
- **赏罚分色改由 `axisName.formatter` + `rich` 承担**：轴名末缀「赏／罚／待表零」经正则分派为 `{good|}`／`{bad|}`／`{pend|}` 三色富文本。Node 实测分派正确，且**「待表零」规则置于「罚」之前**——「误标率 待表零」不致被「罚」规则截胡而误着红色。
- **运行库装载**：优先取 `echarts4r` 内附本地档并经 `htmlDependency` 注册，配合 YAML 既有的 `embed-resources: true` 内联入档，**报告自足、离线可看**；未装该包则退守 CDN 并于控制台点名（所待：`install.packages("echarts4r")`；受影响输出：四张雷达图）。若二者俱不可得，图位显示点名文字，**绝不静默留白**。
- **保留与撤除**：保留字面量轴名向量（`P17_LBL`／`D17_LBL`／`A17_LBL`／`S17_LBL`）、`u8()` 编码出口闸、`radar_txt()` 的单行轴名与赏罚标记、控制台轴名诊断、待表置零成法、防空白置零、四实体的维度字典与综合分口径——**一字未动**；撤除 `RADAR_DOM`／`radar_ann()`／`radar_js()`／`radar_lay()` 四者（plotly 极坐标专用，已无用武之地）。其余十五张 plotly 图与 `plt()`／`HEAL_JS` 自愈闸原样保留。
- **块标签改名**：四块由 `fig-radar-*` 改为 `radar-*` 并转 `results: asis`——全文无 `@fig-radar-*` 交叉引用，已逐一核实。
- **验收纪律**：仍须冷启动、不触鼠标，四幅逐一截图核实；另须验明轴名着色（赏绿、罚红、待表黄）与悬停浮层的口径说明。

**2026-08-10 · 第十四轮（续）：`forderv()` 内存中断斧正**

- **报错原文**：`Error in forderv(): 分配 9895936*4 字节内存时失败`，渲染止于 18%（`score-dealer`）。9,895,936 即 `R03b` 行数，`4` 字节为分组序号向量的整数宽度——**失败的分配仅 39.6 MB**，足证 R 堆已近枯竭，病不在这一步而在此前的峰值。
- **根因**：`dd <- data.table::as.data.table(R03b)` 默认 `copy = TRUE`，把 991 万 × 7 列**逐列深拷贝**一份（约 550 MB），而 `R03b` 原表仍在内存，峰值遂逾 1 GB。次因是 `R03b[[cc]] <- num(...)` 三次各生成一条 79 MB 新列（`[[<-` 本身只浅复制列指针表，此处不构成整表拷贝——特此更正量级）。
- **斧正四事**：① `setDT()` 就地转换、`set()` 就地改列，`dd` 只作**引用**而非副本，省去整份 550 MB；② 分组键 `dealer_id`／`bet_date` 压成整数（字符列 79 MB → 整数列 40 MB，且免 radix 分组的字符缓冲），聚合毕由水平表映射回原值，**对外口径一字不变**；③ 聚合完毕即释放千万行底表（`rm(dd, R03b)`），为后续章节腾出约 470 MB，下游所需的 `uid×dealer` 注额表 `DW` 改以 `setDF()` 就地转换、不再复制；④ `data.table` 线程封至 2（radix 分组的临时缓冲随线程数线性增长，内存为紧约束时多线程反成负担），并立 `gc2()` 显式回收点与 `mem()` 计量，装载毕、压缩后、释放后三处逐一报数，峰值可见。
- **残余风险（如实记录，未擅动）**：`B01_bt_panel` 在 `backtest`／`forecast` 两章有十处 `B01[B01$bet_date %in% …, ]` 行切片，每折各生成一份切片副本。此为算法固有，**非拷贝缺陷**，故本轮不动；若仍遇内存中断，可行之法有二——折内切片改 `data.table` 键索引（须先核验十处 `B01[i, j]` 语义在 data.table 下的等价性），或折数与窗长按交接纪要第四节的 Retention 折设计一并重估。**未经实测不得贸然转换 `B01`**。

**2026-08-09 · 第一环：能力值换血（§17.2 接轨）**

- 四实体领域能力值全面切换为主方案 §17.2「互动式雷达图与综合分（Python 计分）」权威字典与口径：分位归一 0–100，综合分＝赏侧均值−罚侧均值。
- 玩家：`S01_player_score.csv`（S-01ex，161,156 人）实测直读七维；对打指数／批量注册嫌疑按 §17.2 原派生式由 C06 就地派生；IP结构风险按设计表料源 C-01/C-08 现算。旧十一维风险雷达退役，PU 概率／异常度AE／CVaR 转为罚池判定与军械章的内部量。
- 荷官：S-02ex 导出件未到（所待：`数据库/S02_dealer_score.csv`，SQL 总包 §06 S-02ex；受影响输出：荷官雷达直读），依 §17.2 字典由 `R03b` 就地复算八维；节奏稳定度以日强度变异系数为代理量、風險單密度以種子会员注额占比为代理量，均于图内悬停注明。
- 代理：S-03ex 导出件未到（所待：`数据库/S03_agent_score.csv`，SQL 总包 §06 S-03ex；受影响输出：代理雷达直读），依 §17.2 字典由 `I_ip_player×K01×C01×C06×P_player_month` 就地复算七维；净贡献与网段集中降为辅助佐证维。
- 风控专员：`S04_analyst_score.csv`（§S04p，6 名专员）到位，雷达由结构演示**升格为实测**——四实测维 + 四待表置零（§17.2 成法）。
- 措施对照表、数据清点表、术语库（新增 20 词条）同步接轨；凡新增阈值、术语、统计结果一律挂悬停。
- 待办（第二、三环）：预测分组变量切换为 §17.2 综合分十分位并分实体出增量；赏罚幅度引入预测精准率折减因子并回测「赏罚后盈利比」四轨对照。

**2026-08-09 · 第二轮：编码根因斧正 + 能力值→ROI 主线贯通（第二、三环并交）**

- **根因斧正**：先生渲染实测玩家雷达仅存三维——病根为 `read_any` 首选 `fread(encoding="UTF-8")` 读 GB18030 文件**不报错而静默产出乱码表头**，中文列名尽毁、下游按列名取维即无声丢维。自此 `read_any` 每次读取必过三关表头契约（字节合法、无替换符、must 列齐全），任一关不过即换编码重读，宁点名失败不静默吞列。
- **玩家十维改全压缩包内现算**（先生令：禁止使用压缩包以外的数据表）：K01×B01×C06×C01×C08 十维齐备，撤除对 S01 导出件的一切依赖；新增维度自检（不足九维即满幅点名，雷达标题实时显示 n/10）。S01 自数据清点表除名。风控专员 §S04p 导出件为先生亲交并置于 `数据库/`，若先生令弃，一声令下即回退结构演示。
- **预测层**：分组变量升为 §17.2 式折内综合分十分位（只用训练窗，零未来信息）；新增「能力值十分位→盈利率」图与「四实体维度→ROI 结账」图（先生令「各领域能力值带来的 ROI」的直接答卷）；新增实体级预测表——荷官（R03b 注额权重归属）与代理（lv3 归线）按综合分三分组的检验折均 MASE 与盈利增长乘数；风控专员因无处置日志联动表如实缺席。
- **回测层**：升为四轨（能力值主轨 + PU-glm 模型轨 + 旧规则轨 + 均值+3σ 对照），逐折结账**赏罚后盈利比带**（上界赏零发放、下界赏池按 γ* 足额发放），新增带图；结账注记主轨换能力值轨。
- **赏罚定标**：幅度公式统一乘预算折减 δ_pred＝min(1, 1/盈利MASE折均)，罚侧对照能力值轨折均精准率下界，年化净额封顶于回测自助法 90% 下界——三重闸落地先生「按预测误差与精准度设额度与上限」之令。
- 结论裁定表重铸为十条；术语库再增 8 词条（累计 28 条新词）；荷官聚合补「盈利」列供维度 ROI 结账。
- **真数据终演三发现即时斧正**：① 折内综合分补「稳定赢强度」罚维（赢日占比×在场日，索提诺折内代理）——补维前能力值轨折均净增益为负，补维后转正且精准率上升；② `K01.is_seed` 实测全零（导出口径缺陷），人工标记史维改以 §K01b 名单成员资格现算（交集 123/125 人）；③ 回测实测「γ* 天花板足额发放会深穿罚侧净增益」，赏预算上限遂并入年化总闸 min(γ*×池洗码×δ, 自助法下界⁺)，下界非正即冻结待 A/B——盈利比带的读法改条件式，由数字说话。

**2026-08-09 · 第三轮：装载性能悬崖斧正 + 「精准率」正名**

- **渲染卡死根因（真凶）**：上一版以 `validUTF8(names(x))` 校验 `fread` 的读取结果，而 Windows 中文 locale 下 `fread` 会把 UTF-8 列名转成 native（GBK）字节，`validUTF8()` 对其**恒判 FALSE**——于是**每一张表**都落进 `utils::read.csv` 全表扫描，R03b（1,115 万行）遂等同无止境。深层原因还有一层：`data.table::fread` 的 `encoding` 只认 UTF-8/Latin-1，**根本不支持 GB18030**，故非 UTF-8 表在旧设计下必然落进慢路。斧正原则：**不再校验读取结果，只在读取前探测字节**，并以探测所得的确定 UTF-8 列名直接覆盖，locale 差异彻底免疫。斧正：编码探测改**只读首行字节**（毫秒级）逐编码 `iconv` 试解，定编码后一律走 `fread` 快读、非 UTF-8 者以 `iconv` 修列名与字符列；R03b 显式 `select` 七列砍 IO；每表装载完毕报告编码、行列数与耗时，进度可见。实体级预测复用 `score-dealer` 已聚合的 uid×dealer 注额表（`DW`），免二次千万行运算。
- **「精准率」正名**（先生指正：0.6% 若读作准确度即等同宣告体系无效，与结论背道而驰）：全篇「精准率」一律改称**「金标准命中率（下界）」**，并规定**永远与基率、Lift、经济命中率同现**，单独引用即为误读。回测新增三把不依赖金标准覆盖的真尺——**经济命中率**（名单中测试窗实际净赢平台者占比）、**赢额覆盖率**（名单赢走额÷全平台被赢走额）与**金额集中度**，另录**金标准召回**并说明其低是刻意（名单只取前 0.1%，罚侧宁严勿滥）。`fig-prec` 重写为「名单质量三把尺」四线图，并加立警告示章说明为何 1.7% 不等于「几乎不准」。基率分母亦斧正为**本折在册会员**（原用全窗会员数，低估基率、高估 Lift）。术语库改立 5 条相关词条。

**2026-08-09 · 第四轮：阈值引擎立柱 + 逐员差距定赏罚 + 盈利增幅总账**

- **渲染报错斧正**：`forecast-entity` 复用 `DW` 后列序为 dealer_id/uid/st，而改名句仍按列位改第一列致 `dealer_id` 被误改——自此一律按**列名**改名，绝不按列位。
- **阈值引擎**（先生令：阈值一律以顶级统计现算，不手拍）：玩家罚阈值改**成本敏感最优阈值逐折现选**（Elkan 2001，候选档位 P99.5～P99.99，训练窗期望净增益 argmax）；玩家赏池档位改**净养账最大化现选**（max{池内盈利贡献 − γ*×池内洗码量}，候选 P90～P99）；荷官与代理罚维阈值配**个体重抽样 2,000 次的分位自助法 90% 区间**；风控专员 n=6 如实不报区间。新增**四实体阈值总表**。
- **逐员差距定赏罚**：新增各实体赏罚差距名单（示例前 6）——差距＝(能力值−阈值)/(满分−阈值) 截断 [0,1]；金额类幅度＝基准额×差距×δ_pred 各设封顶（玩家罚封顶净赢额全额、赏封顶 γ*×洗码量），过程类以差距百分比定档；代理与荷官金额账并入玩家罚池以免重复计。赏罚定标表的罚/赏池档位与回测折均最优档位对齐。
- **盈利增加与增幅总账**：新增年化总账页——玩家罚侧增加额（自助法 90% 区间）与增幅（÷年化全池盈利）一一对应；赏侧增量待 A/B、下界记 0、预算上限经总闸；合计以带呈现。术语库再立 4 条（成本敏感最优阈值、净养账准则、分位自助法区间、阈值差距）。
- **选阈方法三案真数据对照后定案**（核实纪律：先实测后落笔）：① 裸 argmax（训练窗自身净赢做目标）——被少数极端高额个体主导，每折选到 P99.99 窄名单，检验折折均 **−30,116**；② 自助法 1-SE 正则——最优层标准误过窄，同样被挟持，结果同①；③ **嵌套时序验证**（训练窗内前 49 日选人、后 14 日结账定档）——折均 **+133,450**、三折全正、折均档位 P99.5、经济命中率 24.9% 不损，完胜固定 P99.9（+21,655）。定案取③并写入回测；教训立此存照：**「鲸鱼会重演」是假设，「未来的钱」才是目标函数**。

**2026-08-09 · 第五轮：全包灵活搭配 + 误判经济学 + 长期走势**

- **四实体 score 导出件一律装载**（先生令：所有数据包一律读取，灵活搭配）：S01～S04 全数尝试装载并入清点表；玩家在包即 S-01ex 直读七维为基（161,156 人）、缺席即包内复算（120,063 人），来源动态入题；荷官/代理 S-02ex/S-03ex 在包即以同名维覆盖复算值，缺席照旧复算并在清点表点名。
- **雷达防空白**：四实体雷达凡组均值非有限一律置 0 画轴，不留空缺；风控专员四待表轴恒为 0 系「待表·置零」成法（轴名已注明），非缺陷。
- **误判经济学层**（先生令：评估误判率对盈利的盈亏幅度、与没误判比较）：回测逐折结账经济口径误判率（配 **Jeffreys 95% 区间**——小样本比率的顶级区间）、误判成本（0.15×名单输掉额×非金标占比）、**盈亏平衡误判率阈值**（min(1, 0.60W/0.15L)，实际远低于此线即误判成本有界）、赏侧误判率与其成本（γ*×误赏者洗码量）；荷官/代理以**决策翻转率**（重抽样 2,000 次阈值不稳致误圈概率）估误判率并以 0.15 流失系数折算代价；专员待申诉记录（申诉改判率即天然误判实测）。新增**误判总表**与两张走势图：「误判率走势与盈亏平衡线」「误判 vs 零误判累计对照」。
- **长期走势补全**（先生令：一切提供回测走势图）：新增实体级盈利增长乘数逐折走势图（荷官/代理高低能力组四线）；盈利总账补「误判拖累」年化一行。术语库再立 5 条。
- **第十四轮（占成之案结案：γ\* 实测为负，赏侧关闭）**：历 SQL 总包 §EX-06／10／12／15b／16a／17a／18a／18d／19a／19b／19c 十一条探查，占成、退水与 γ\* 三案俱已结账，定案存照立于 §EX-20。① **占成率 κ 已定**：`dailyreport.bet23~27` 系 `agent_dtl.ag012` 的**逐日配置镜像**，与金额基数无关（§EX-12：以 GGR 加权 95.7%、以洗码量加权 95.9%，两者几乎相等），故不可用；真值取 `ag012`，并经 **§EX-19b 以 14,112 对父子作层级单调性检验**确证其方向——上级>下级 61.64%、上级=下级 38.30%、**上级<下级仅 0.06%**（非降序 99.94%），严格逐级不增，正是「上游先抽、下游只得其余」之形，故 `ag012` 记的是**代理留成率**。取直面会员那一级的均值 86.53%，**κ ＝ 1.660%**。② **退水率 ρ 已定**：`ag003` 实测均值 **0.349%**，范围 0~1.5%，与 `ag012` 不互补，恰落信用盘惯例 0.3~1.2% 之内。③ **γ\* ＝ m − ρ − κ ＝ 1.918% − 0.349% − 1.660% ＝ −0.091%**——平台自会员处所得毛利，扣去退水与代理占成后已无余额。故**赏侧没有可发放的经济空间：此非暂缓，是结构性的没有**。本方案自此不设赏侧金额层，只保留过程性激励（授权、排序、绩效基线）；**罚侧不受任何影响，照常执行**——γ\* 为负说的是「没钱可赏」，不是「不必罚」。④ 全篇十一处表述随之改写（经济底座、赏罚定标表及其读法、结论第 ⑨ 条、两层 KPI 表、增利证据阶梯、升级路线图、四实体措施表、赏罚对称自检表、回测的赏成本上限、可落实四项、卷首图 1 读法），凡「占成待核清／赏预算冻结／过渡口径 m−ρ」一律改为「**占成已核清，γ\* 为负，赏侧无金额空间**」。⑤ 并记三条已断绝的路，以免日后重走：dailyreport 占成列系配置镜像、代理占成配置表不存在（§EX-06）、`log_age_cash_change` 主体非代理（§EX-19c 实测 314,132 笔中 `lacc03` **无一**能在 agent 主档找到）。此结论若要推翻，只有两途：**平台调降代理占成率，或提高庄家毛利率 m**——二者皆属商务决策，非数据分析所能及。
- **第十三轮（赏罚分明升级：四实体一律不豁免）**：先生令「任何实体一律不可豁免，只能升级不能移除赏罚分明的任何一项」。经逐实体核对，查出三处失守并逐一升级，**既有的误判率、惩罚条款、阈值与名单一处未动、一字未减**。① **风控专员原为「全赏无罚」**——四条实测维尽属赏侧，本应担纲罚侧的「误标率」因待表而置零，实为豁免。今自 §S04p 现有实测料源派生**两条罚侧维**（皆可核验、不合成、不待表）：**理由空白率**（判定详尽度低于全体中位数一半者，以其偏离程度为连续量——风控判定不写理由即无从复核，本身即失职）与**标注停滞度**（距最近登记天数 ÷ 登记跨度——跨度长而近期停滞者，其覆盖面是历史遗产而非当期贡献）；综合分自此与其余三实体同式（赏均−罚均），雷达升为十维骨架（4 赏 + 2 罚 实测 + 4 待表置零）；处置动作由「两表到位前不设赏罚」升级为「两维超 P75 者复核授权降一档、标注须二次复核」，**罚侧现已生效，不待表**。② **代理罚侧解缚**：占成 > GGR 未清所冻结者为「该给代理多少佣金」，属**赏侧**；「对打渗透率超阈者该不该冻结复核」属**罚侧**，依据是证据链而非占成率，二者互不相涉。前几轮误将赏侧的刹车挂到罚侧，今明文厘清——代理罚侧的冻结结算**即刻执行，不受占成未清所限**（赏可以等，罚不能等）。③ **荷官罚侧补金额层**：原仅有过程动作（采样率升档、关联玩家抽查），若确与对打客串通，代价全落玩家罚池、荷官本身零成本。今设二级罚——关联玩家经复核**查实**串通者，按其在该荷官桌上的追缴额计提绩效扣减，比例＝该荷官罚侧差距，封顶其当期绩效金；**查实方罚，未实只查**，与「荷官短期输赢是波动、不按输赢罚」的原则并行不悖。④ 新增**赏罚对称自检表**（`sym-check`）为常设看门人：逐实体验明赏侧维数、罚侧维数与罚侧是否已生效，任一实体罚侧维数为零即满幅点名；并立三条纪律——待表不得作为不罚的理由、赏侧受阻不牵连罚侧、罚侧只可升级不可移除。
- **第十二轮（轴名字面量根治 + 商务表述规范）**：① **雷达轴名五次斧正，根治**：先生实测图中标题与图例（均为字符串字面量）完整无缺，唯独取自 `names()` 的维名残缺——此为决定性铁证，表明病根在 **R 符号表**：`c(流水贡献=1)` 与 `P17$流水贡献` 中的中文为 R *symbol*，于 Windows 中文 locale 下经符号表往返即受损，字符在 R 内部即已丢失，故出口转码（`u8()`）与更换渲染引擎（plotly／ECharts 皆同）均无从补救。根治之法：为四实体各立**字符串字面量轴名向量**（`P17_LBL`／`D17_LBL`／`A17_LBL`／`S17_LBL`，parse 时按 UTF-8 保留、不经符号表），与维度字典严格同序并同步过滤；雷达的 `theta` 与 annotations 一律改用该向量——**符号表自此只用于取数，绝不用于呈现**。② 新增**对外表述规范章**（@sec-wording）：十项议题逐条列出「不可写（超出证据范围）」与「可写（本报告可支撑）」两栏，并固化呈送董事会的基准句式——「已建立一体化框架，当前结果支持进入 Shadow／Pilot 阶段，商业增益尚未经随机对照实验最终确认」。③ 全篇**商务中文修饰**：口语化与俚俗表述共 38 处改为商务书面语（如「拍脑袋」→「主观设定」、「一刀切」→「不加区分地统一处置」、「鲸鱼层挟持」→「极端高额个体主导」、「场子的呼吸」→「经营节律」、「打结算不打账户」→「处置指向结算环节，不涉账户本身」），语体统一为顾问报告口径。④ 修复第十一轮遗留的 R 非法转义 `\\*` 两处，并加装 R 块语法级复检（括号、引号、转义）纳入交付前例检。
- **第十一轮（顶级同业标杆自评 + 灰度功效现算）**：① 新增**标杆对照与自评章**（@sec-benchmark）：以顶级博彩公司与赌场风控为尺，逐项列出「同业要求 · 本方案现状 · 自评分 · 与一线差距」十三行——前八项（可审计性、时序纪律、不以准确率交差、不留未证实策略、成本入账、参数敏感性、两层 KPI、荷官过程项）持平或略优；后五项（处置闭环、对照实验、渠道成本口径、实时联机、折数积累）为明确缺口。**整体评级分开写：作风控体系约 7.5–8，作盈利承诺书约 4–5。**并直答「可否落实提高盈利」——可落实四项（强证据罚侧、能力值作队列、赏侧刹车、拒绝伪策略），其机制是**降低漏判、节约无效激励支出、减少误判处置**，不是年化数字自动入账；不可落实三项（未重估参数前的年化 ΔGGR、赏侧增量、未对照前的盈利增幅 %）。② 新增**灰度实验功效章**（@sec-trial）并**现算**：末折名单成员 14 日平台净赢 **CV 约 8**，原始口径每组千余人的 MDE 与基线同量级——**朴素灰度根本检不出效应**；四法实测：CUPED 仅削减约一成（ρ≈0.33，赌局随机性主导）、**缩尾 1%/99% 削减约八成**（极少数巨额个案贡献绝大部分方差）、净赢率量纲无关且削减相当、缩尾+CUPED 叠加收益不完全可加。据此定案实验设计：随机化到**玩家**（代理线仅 376 条，MDE 反更差）、主指标用缩尾净赢与净赢率、次指标含投诉率与活跃度、**禁用金标准命中率作主指标**、样本须累积约 8 个滚动折（约 16 周）方能把 MDE 压到 20%——**灰度至少一个季度**、停止规则预设且中途不窥视。③ 结论增第 ⑫ 条（灰度须先过功效关），与第 ⑪ 条并列为扩量前两道关；术语库再立 4 条（MDE、CUPED、缩尾、变异系数 CV）。
- **第十轮（编码根因终定 + 升级路线图）**：① **雷达残字根因锁定并根治**：先生四图实证「在桌洗码量」→「在桌 赏」、「对打渗透率」→「率 罚」——字符自**中间**消失，绝非裁剪。根因是 **R 的符号表不支持 UTF-8**：`P17$流水贡献` 与 `c(在桌洗码量=1)` 中的中文是 R *symbol*，在 Windows 中文 locale 下以 native（GBK/CP936）字节存入符号表，`names()` 取出即带 native 字节；R 内部自洽（故计算与维度自检全对，三轮布局调整皆无效），但交给 plotly 时 jsonlite 按 UTF-8 序列化、非法字节被丢弃。斧正立**编码出口闸 `u8()` 与 `u8df()`**：凡由符号表来的字符串（维名、列名、因子水平）出口前一律还原为 UTF-8，已合法者原样放行（UTF-8 环境无副作用）；雷达 theta 与轴名、`kb()` 全部表格、维度 ROI 与阈值表的维名、实体级走势图轴名一并过闸。② 新增**升级路线图章**（@sec-roadmap）：把外部审计的四层路径（补参数／补处置／补对照／优运维）逐条落到本报告既有章节，明列「改哪里·不动哪里·当前到哪」，并申明净增益公式外壳、回测引擎、雷达体系、措施对照一律**不动**——正面回应「补充·优化·升级，而非推倒重来」。③ 结论增第 ⑪ 条**统一上线闸门**：嵌套窗折均净增益为正 且 情景曲面在业务认可参数区间内不转负 且 占成已核清（或赏侧维持冻结），三条同时成立方可扩量；任一不成立只许作巡检与排序工具上线、不得挂金额赏罚——此举同时消除主方案「Lift>1 才上线」与精要「折均净增益」两套标准之歧。
- **第九轮（雷达三次斧正 + 外部审计余项四则）**：① 雷达轴名**三次斧正**：先生实测 annotations 已画出但文字残缺（「在桌洗码量」→「在桌」、「对打渗透率」→「率」、「（待表·置零）」→「0」），症状指向 plotly 文本层对 `<br>` 多行与全角括号的处理而非布局，故改**单行标签**、方向标记以半角中点连写、赏绿罚红分色，并装载**控制台诊断**（渲染时逐条打印 R 实际持有的轴名，一次定案问题在渲染层还是数据层）；空名一律替换为「⚠维度名缺失#i」，绝不静默留白；图例下移免与底部轴名相撞。② **荷官盈利改 Observed − Expected**（以在桌洗码量线性基线为期望，报 R² 与残差）——原始桌面 GGR 被限红、客群、时长、桌位挟持，不可直接读作荷官贡献；雷达与维度 ROI 结账一律换残差口径。③ 新增**两层 KPI 分立表**（@sec-kpi）与**增利证据阶梯**：上层五项名单质量指标已现算、可对外引用，下层五项经济指标（增量 GGR／NGR、退水节省净额、留存 CLV 增量、增量净利÷投入）一律未证实或未算、**不得以上层成绩代替**；阶梯逐级标注当前位置（处置落地、参数重估、灰度对照、占成核清、折数积累五项均未完成）。④ **退水优化口径修正**：净额＝SavedRebate − LostGGR，只记省下的退水即高估，本报告未取到流水弹性故不入已证实增利。⑤ 卷首增「开篇三句实话」，把「已主动否掉尾秒策略」置于最前。
- **第八轮（雷达轴名根治 + 外部审计三项统计修正）**：① **雷达轴名根治**：加边距、收极坐标域、两行标签三法皆未奏效（角向刻度标签的裁剪由 plotly 内部 clip-path 决定，外部布局参数管不到），故**弃用刻度标签**，改由 `radar_ann()` 以 paper 坐标手绘 annotations——位置按 `rotation=90 + clockwise` 自算、锚点随象限自适应、文字可溢出至 margin 区而不受裁剪；同时图幅由 5.2 恢复并加大至 7.4。② 已核先生上传的 S-02ex／S-03ex：荷官 **5/8**、代理 **5/7** 维名精确匹配（未匹配者本须由 C06/C01 现算，导出件不含，合理），灵活搭配确认生效。③ **外部审计三项统计修正**：（a）自助法一律改 **moving-block**（Künsch 1989，块长 ⌈√折数⌉）——折级序列有自相关与季节性，iid 重抽样低估方差、区间偏窄；（b）新增**情景敏感性曲面**（回收率 4 档 × 流失系数 4 档 → 年化 ΔGGR、分块自助法 90% 区间、P(Δ>0)），取代任何单点「预计增利 X%」，并写明回收率与流失系数**是情景参数而非模型估计**；实测第一结论：分界线大致在「回收率 ≳ 4 倍流失系数」，现行口径落正区但流失系数升至 0.25 即全档转负；（c）**MASE 定位收窄**为「时间序列预测误差专用」，明确分类看 PR-AUC／Precision@K／Lift／校准、生存看 C-index 与时依 AUC、经济看增量 GGR／NGR 与 ROI。④ 措辞全面降级：「增加盈利」一律改「**潜在**增利区间／可验证的增利假设」，并申明真实增量须经随机对照实验与 OOT 验证。
- **第七轮（雷达标签裁剪斧正 + 表 5 逐行悬停 + 局速缺席定性）**：① 先生实测四张雷达的**角向标签被绘图区裁剪**（「对打渗透率」只剩「率」、「在桌洗码量」只剩「在桌」，多数只余「（赏）（罚）」尾巴）——根因是 plotly 默认边距下极坐标域占满容器、长中文标签溢出即被 clip。斧正立 `radar_lay()` 统一版面（左右边距 160、极坐标域收至 x∈[.27,.73]、图例移至底部横排、刻度字号下调）与 `radar_lab()` 两行标签（维度名一行、赏罚标记一行，横向宽度减半），四图一律套用；专员待表轴名同样两行化。② 表 5 末列「实测凭据（ROI／回测）」**逐行挂悬停**，浮层写明该维 ROI 结账的口径、方向裁定与其对赏罚侧的约束；为此 `kb()` 增 `escape` 参数，仅该表放行 HTML。③ **「荷官局速」定性**：逐列核实确认 `R03b` 十一列完好在包（1,115 万行·280 位荷官·86 日，`n_rounds_eff` 日均中位约 3,522 局），缺的是**分母**——本表无任何时刻列（无开台收台时戳、无逐局时间，日期仅到日粒度），故局速在数学上不可算，**非读取失败**；已立专章写明两条补数路径，并申明现行「节奏稳定度」只作过程代理、不以其替代局速指标。
- **第六轮（图表可读性总检 + 报错再加固）**：① `score-agent` 覆盖块改**索引赋值**（`AG[[tgt]][ok] <- …`），弃用 `ifelse`——后者对零长/NULL 会静默产出零长向量，正是「替换数据里有 0 行」的成因；荷官块同型改造。② 全篇 **18 图 12 表逐一补「读法」段**，三张雷达图另附能力值的**数学公式**（分位归一 → 赏罚均值 → 综合分 → 阈值差距）与**逐维原始量定义**及对应代码行。③ 表 2 补**群盈亏与群盈亏率**两列。④ 图 8 补**两条阈值虚线**（流失风险 P75、盈利贡献 P90）并标注右上象限人数。⑤ 图 9、图 10 补 `fig-cap` 图题与完整轴题（含口径与单位）。⑥ **表 5 重铸**：每行触发阈值改为**现算**（引回测折均最优档位与各维分位），新增「实测凭据（ROI／回测）」末列，并立核对纪律——**实测盈利率差值为正的维不得挂罚侧、为负的维不得挂赏侧**；为此将回测与 ROI 结账两个**纯计算块前移**至措施章之前（图表仍依叙事次序在后文呈现，计算一次两处引用，数字必然一致）。
- **第五轮补丁（渲染报错斧正）**：先生渲染实测 `score-agent` 于 26% 中断——报错同时证实 **S-03ex 已在包内**（覆盖块被执行）。病根：`merge(suffixes)` 只对两表同名列加后缀，而 §17.2 维名（线下规模/下线留存/对打渗透率）与 AG 原料列名（会员数/留存率/对打占比）不同名，并表后不带 `_s3`，旧写法取空列得**零长逻辑向量**赋回 376 行表即中断；且覆盖目标误写维名列而非原料列。斧正：**先改名后并表**（杜绝后缀歧义）＋维名→原料列显式映射＋长度守卫；荷官 S-02ex 覆盖块同型加固；玩家雷达标题动态呈现数据来源（S-01ex 直读／包内复算）。
