---
title: "a168 能力值口径解读与实证对照 v3"
subtitle: "可执行本 · 读表 → 现算四实体能力值 → 同源同值指纹 → 净化滚动回测"
author: "Ryo Eng"
date: today
lang: zh
format:
  html:
    toc: true
    toc-depth: 3
    toc-title: "目录"
    toc-location: left
    number-sections: true
    embed-resources: true
    page-layout: full
    code-fold: true
    code-tools: true
    code-summary: "查看计算代码（全部数字由此现算）"
    theme: cosmo
execute:
  echo: true
  warning: false
  message: false
---

::: {.callout-important}
## 本档在一族四档中的位置

| 档 | 角色 | 与本档之关系 |
|---|---|---|
| `a168风控与客户分层评分体系_商业方案.qmd` | **主方案**（父） | §17.2 维度字典之权威出处 |
| `a168风控评分_精要商业报告.qmd` | **精要版** | 本档校验其口径，并补其未做之双路差异量化 |
| `a168_取数与核验_SQL总包_v3.sql` | **取数层** | 本档一切数字之唯一料源 |
| **`a168_能力值口径解读_SQL转R.qmd`** | **本档 · 对照本** | 读表现算 → 指纹自检 → 净化滚动回测 |

**同步纪律**：维度字典以主方案 §17.2 为准，四档一字不差；交付件表头契约以取数层为准；
任一档改动须记明改前改后之六元组，并核对其余三档是否受累。

**本档与 v2 之别**：v2 只解读、代码不跑（`eval: false`）。
v3 **全篇现算**——凡有数字，皆由 `数据库/` 目录内的导出件在渲染时算出，无一处手填；
表不在包者，一律点名占位，绝不合成。
:::

```{r}
#| label: setup
#| include: false
suppressMessages({
  ok  <- function(p) requireNamespace(p, quietly = TRUE)
  HAS <- list(dt = ok("data.table"), knitr = ok("knitr"))
})
if (isTRUE(HAS$dt)) try(data.table::setDTthreads(2L), silent = TRUE)
options(scipen = 999)

amt <- function(x) formatC(x, format = "d", big.mark = ",")
pc  <- function(x, d = 2) ifelse(is.finite(x), sprintf(paste0("%.", d, "f%%"), 100 * x), "—")
kb  <- function(df, cap = NULL) {
  if (is.null(df) || !nrow(df)) return(invisible(NULL))
  if (HAS$knitr) knitr::kable(df, caption = cap, format = "html",
                              escape = FALSE, digits = 4) else print(df)
}

## ── 数据目录自动识别（与主方案同一惯例）────────────────────────────
DATA_DIR <- NULL
for (cand in c("数据库", file.path("..", "数据库"), file.path("data", "数据库"),
               ".", "/mnt/user-data/uploads")) {
  if (dir.exists(cand)) { DATA_DIR <- cand; break }
}

## ── 编码自适应读取 + 表头契约锁（与精要商业报告 read_any 同源）──────
##    契约锁 must=：缺列即整表不装载，使「新文字配旧数字」在装载处即显形。
read_any <- function(name, select = NULL, must = NULL) {
  if (is.null(DATA_DIR)) return(NULL)
  p <- file.path(DATA_DIR, paste0(name, ".csv"))
  if (!file.exists(p)) return(NULL)
  con <- file(p, "rb"); raw1 <- readBin(con, "raw", 65536L); close(con)
  nl <- which(raw1 == as.raw(10L))[1]; if (is.na(nl)) nl <- length(raw1) + 1L
  hdr_raw <- rawToChar(raw1[seq_len(nl - 1L)])
  pick_enc <- NULL; hdr <- NULL
  for (enc in c("UTF-8", "GB18030", "GBK", "BIG5", "latin1")) {
    h <- try(suppressWarnings(iconv(hdr_raw, from = enc, to = "UTF-8")), silent = TRUE)
    if (inherits(h, "try-error") || is.na(h)) next
    v <- trimws(strsplit(sub("^\ufeff", "", h), ",", fixed = TRUE)[[1]])
    v <- gsub('^"|"$', "", v); v <- sub("^\ufeff", "", v)
    if (!length(v) || any(grepl("\uFFFD", v))) next
    if (!is.null(must) && !all(enc2utf8(must) %in% v)) next
    pick_enc <- enc; hdr <- v; break
  }
  if (is.null(pick_enc)) return(NULL)
  x <- NULL
  if (HAS$dt) {
    x <- try(suppressWarnings(data.table::fread(
      p, showProgress = FALSE,
      encoding = if (pick_enc == "UTF-8") "UTF-8" else "unknown")), silent = TRUE)
    x <- if (inherits(x, "try-error")) NULL else as.data.frame(x)
  }
  if (is.null(x)) {
    x <- try(suppressWarnings(utils::read.csv(
      p, fileEncoding = if (pick_enc == "latin1") "latin1" else pick_enc,
      check.names = FALSE)), silent = TRUE)
    if (inherits(x, "try-error")) return(NULL)
  }
  if (length(hdr) == ncol(x)) names(x) <- hdr
  if (!is.null(select)) x <- x[, intersect(select, names(x)), drop = FALSE]
  if (!is.null(must) && !all(enc2utf8(must) %in% enc2utf8(names(x)))) return(NULL)
  x
}

## ── 取列闸（与精要商业报告十九轮斧正同源）──────────────────────────
GAPS <- new.env(parent = emptyenv()); GAPS$rows <- list()
pick <- function(df, cols, src = "?", impact = "") {
  if (is.null(df)) return(NULL)
  miss <- setdiff(cols, names(df))
  if (length(miss)) {
    GAPS$rows[[length(GAPS$rows) + 1L]] <- data.frame(
      check.names = FALSE, 来源表 = src, 缺列 = paste(miss, collapse = "、"),
      受影响输出 = if (nzchar(impact)) impact else "（未标注）")
    for (m in miss) df[[m]] <- NA
  }
  df[, cols, drop = FALSE]
}

num <- function(v) suppressWarnings(as.numeric(v))

## ★ 权威归一函数：与主方案 §17.2 之 pq/pq17/pq2/pq3/pq4 一字不差
##   na.last="keep" —— NA 保持 NA，不得填 0.5、不得填 0
pq <- function(v) {
  r <- rank(v, na.last = "keep", ties.method = "average")
  100 * (r - 1) / max(sum(!is.na(v)) - 1, 1)
}
## 赏罚合成：综合分 = 赏侧均值 − 罚侧均值（无权重）
compose <- function(N, DIMS) {
  pos <- names(DIMS)[DIMS > 0]; neg <- names(DIMS)[DIMS < 0]
  a <- rowMeans(N[pos, drop = FALSE], na.rm = TRUE)
  b <- rowMeans(N[neg, drop = FALSE], na.rm = TRUE)
  list(赏 = a, 罚 = b, 综合分 = a - b)
}
ph <- function(file, src, impact)
  sprintf(paste0("::: {.callout-warning}\n## 缺料占位\n\n",
                 "**所待文件**：`数据库/%s`（出处：%s）\n\n",
                 "**受影响输出**：%s\n\n",
                 "本节按「无数据即空，绝不合成」处置。\n:::\n\n"), file, src, impact)
```

# 装载：交付件到位状况 {#sec-load}

```{r}
#| label: load
MANIFEST <- list(
  list(v="S01", f="S01_player_score",        must=c("member_id","流水贡献","游戏输赢贡献","活跃稳定","投注产品结构熵","索提诺稳定性","生命周期阶段","人工标记史"), use="玩家十维·直读支"),
  list(v="S02", f="S02_dealer_score",        must=c("dealer_id"),                      use="荷官八维·直读覆盖"),
  list(v="S03", f="S03_agent_score",         must=c("lv3"),                            use="代理七维·直读覆盖"),
  list(v="S04", f="S04_analyst_score",       must=c("标注产量","覆盖IP广度","判定详尽度","首次登记","最近登记"), use="专员六维"),
  list(v="K01", f="K01_risk_feature_matrix", must=c("member_id","validbet","hedge_rate","side_entropy","n_days"), use="玩家十维·复算支"),
  list(v="B01", f="B01_bt_panel",            must=c("member_id","bet_date","validbet","net_pnl","game_pnl"), use="索提诺·生命周期·**回测面板**"),
  list(v="SEED",f="K01b_seed_manual",        must=c("member_id"),                      use="人工标记史·PU 正例·回测金标准"),
  list(v="C06", f="C06_hedge_pairs",         must=c("m_a","m_b","opposite_rate"),      use="对打指数·批量注册嫌疑"),
  list(v="C01", f="C01_ip_chain",            must=c("bet_ip","member_per_chain"),      use="IP结构风险·单链密度"),
  list(v="IPL", f="I_ip_player",             must=c("member_id","bet_ip","lv3"),       use="代理七维底表"),
  list(v="R01", f="R01_late_shoe",           must=c("late_def","uid","late_share"),    use="晚注占比（**含口径锁列**）"),
  list(v="R03b",f="R03b_player_dealer_daily",must=c("dealer_id","uid","stake_amount"), use="荷官八维·唯一底表"),
  list(v="PPM", f="P_player_month",          must=c("member_id","ym","net_pnl"),       use="代理·下线留存/新增质量")
)
LOAD <- do.call(rbind, lapply(MANIFEST, function(m) {
  x <- read_any(m$f, must = m$must)
  assign(m$v, x, envir = globalenv())
  data.frame(check.names = FALSE, 变量 = m$v, 交付件 = paste0(m$f, ".csv"),
             状态 = if (is.null(x)) "⛔ 缺席/契约不符" else "✅ 到位",
             行数 = if (is.null(x)) NA_integer_ else nrow(x),
             列数 = if (is.null(x)) NA_integer_ else ncol(x),
             用途 = m$use)
}))
kb(LOAD, sprintf("交付件到位状况：%d/%d 到位（目录：%s）",
                 sum(LOAD$状态 == "✅ 到位"), nrow(LOAD),
                 if (is.null(DATA_DIR)) "未找到" else DATA_DIR))
```

::: {.callout-note}
## 契约锁如何工作

`R01_late_shoe.csv` 的 `must` 里写了 **`late_def`** —— 这正是 SQL §R01 自 2026-08-12 起
输出的**口径锁常量列**。旧版 CSV 无此列 → 装载处即判「契约不符」而不装载 →
下游 `is.null(R01)` 分支接管。

**精要商业报告本次渲染停摆（「选择了未定义的列」），根因即此锁未挂**：
以无 `must` 装载，旧版 CSV 照样进门，直到 `R01[, c("uid","late_share")]` 才炸，
且报的是 base R 的哑错——不点名文件、不点名受影响输出。已于该档十九轮斧正修复。
:::

# 四实体能力值：权威字典与现算 {#sec-score}

## 维度字典（与主方案 §17.2 一字不差）

```{r}
#| label: dims
P17_DIMS <- c(流水贡献=1, 游戏输赢贡献=1, 活跃稳定=1, 投注产品结构熵=1,
              生命周期阶段=1, 索提诺稳定性=-1, 对打指数=-1, 批量注册嫌疑=-1,
              IP结构风险=-1, 人工标记史=-1)
D17_DIMS <- c(在桌洗码量=1, 客群广度=1, 当值时长=1, 节奏稳定度=1,
              对打局占比=-1, 异常对关联=-1, 風險單密度=-1, 特定玩家复现率=-1)
A17_DIMS <- c(线下规模=1, 真实流水=1, 下线留存=1, 新增会员质量=1,
              对打渗透率=-1, 单链密度=-1, 退水消耗比=-1)
S17_DIMS <- c(标注产量=1, 覆盖IP广度=1, 判定详尽度=1, 登记跨度=1,
              理由空白率=-1, 标注停滞度=-1)
## 轴名一律用字符串字面量，不经 R 符号表（Windows 中文 locale 下符号表以 GBK 存，
## names() 取出即带 native 字节，序列化时字符自中间消失）
P17_LBL <- c("流水贡献","游戏输赢贡献","活跃稳定","投注产品结构熵","生命周期阶段",
             "索提诺稳定性","对打指数","批量注册嫌疑","IP结构风险","人工标记史")

DIC <- do.call(rbind, lapply(
  list(list("玩家", P17_DIMS), list("荷官", D17_DIMS),
       list("代理", A17_DIMS), list("风控专员", S17_DIMS)),
  function(z) data.frame(check.names = FALSE, 实体 = z[[1]],
    维数 = length(z[[2]]), 赏侧 = sum(z[[2]] > 0), 罚侧 = sum(z[[2]] < 0),
    对称性 = ifelse(sum(z[[2]] < 0) > 0, "✅ 赏罚俱备", "⛔ 罚侧缺位"),
    赏侧维 = paste(names(z[[2]])[z[[2]] > 0], collapse = "、"),
    罚侧维 = paste(names(z[[2]])[z[[2]] < 0], collapse = "、"))))
kb(DIC, "四实体维度字典与赏罚对称自检｜综合分＝赏侧均值 − 罚侧均值（无权重）")
```

**数学口径**（四实体同一套）：

$$v_{id}=100\cdot\frac{\operatorname{rank}(x_{id})-1}{n_d-1},\qquad
\text{综合分}_i=\underbrace{\frac{1}{|D^{+}|}\sum_{d\in D^{+}}v_{id}}_{\text{赏}}
-\underbrace{\frac{1}{|D^{-}|}\sum_{d\in D^{-}}v_{id}}_{\text{罚}}$$

## 代理七维 · 现算

```{r}
#| label: agent-score
#| results: asis
AQ <- NULL
if (!is.null(S03)) {
  amap <- c(线下规模="线下规模", 真实流水="真实流水", 下线留存="下线留存",
            新增会员质量="新增会员质量", 对打渗透率="对打渗透率",
            单链密度="单链密度", 退水消耗比="退水消耗比")
  AG <- S03
  for (cc in intersect(unname(amap), names(AG))) AG[[cc]] <- num(AG[[cc]])
  have <- names(A17_DIMS)[amap[names(A17_DIMS)] %in% names(AG)]
  DIMu <- A17_DIMS[have]
  AQ <- data.frame(lv3 = AG$lv3)
  for (d in have) AQ[[d]] <- pq(AG[[amap[[d]]]])
  .s <- compose(AQ, DIMu)
  AQ$赏 <- .s$赏; AQ$罚 <- .s$罚; AQ$综合分 <- .s$综合分
  cat(sprintf("**维度自检**：%d/%d 维在列（%s）；缺 %s —— 该二维须由 C06 / C01 派生，S-03 无输出。\n\n",
    length(have), length(A17_DIMS), paste(have, collapse = "、"),
    paste(setdiff(names(A17_DIMS), have), collapse = "、")))
  top <- AQ[order(-AQ$综合分), c("lv3","赏","罚","综合分")]
  bot <- AQ[order(AQ$综合分),  c("lv3","赏","罚","综合分")]
  kb(head(top, 8), sprintf("代理综合分 · 前 8（全体 %s 条线；赏侧强、罚侧弱者居前）", amt(nrow(AQ))))
  kb(head(bot, 8), "代理综合分 · 后 8（罚侧突出者——冻结结算复核之首批对象）")
} else cat(ph("S03_agent_score.csv", "SQL 总包 §S-03", "代理七维能力值与雷达"))
```

```{r}
#| label: agent-dist
#| fig-height: 3.4
#| fig-width: 9
if (!is.null(AQ)) {
  op <- par(mfrow = c(1, 3), mar = c(4, 4, 3, 1), cex.main = 1)
  hist(AQ$综合分, breaks = 30, col = "#4a90d9", border = "white",
       main = "综合分分布", xlab = "综合分（赏均−罚均）", ylab = "线数")
  abline(v = quantile(AQ$综合分, c(.05, .95), na.rm = TRUE), col = "#d9534f", lty = 2)
  plot(AQ$赏, AQ$罚, pch = 16, cex = .6, col = "#33333388",
       main = "赏侧 vs 罚侧", xlab = "赏（0–100）", ylab = "罚（0–100）")
  abline(0, 1, col = "#d9534f", lty = 2)
  cm <- suppressWarnings(cor(AQ[, intersect(names(A17_DIMS), names(AQ))],
                             use = "pairwise.complete.obs", method = "spearman"))
  image(seq_len(ncol(cm)), seq_len(ncol(cm)), cm, axes = FALSE,
        col = hcl.colors(21, "RdBu", rev = TRUE), zlim = c(-1, 1),
        main = "维间秩相关（共线诊断）", xlab = "", ylab = "")
  box(); par(op)
}
```

::: {.callout-tip}
## 第三张图为何要看

维间秩相关是**「不再用均值凑合」的实证依据**。赏侧内部若有两维秩相关逼近 1，
等权平均即令同一件事投两票——这正是主方案 §3 所斥者。
相关高的维对应当合并，或改由模型定权，而非放任其重复计票。
:::

## 玩家十维 · 现算

```{r}
#| label: player-score
#| results: asis
P17 <- NULL; N17 <- NULL; P17_SRC <- NA_character_
if (!is.null(S01)) {
  P17_SRC <- "S-01ex 直读"
  P17 <- S01
  for (cc in intersect(P17_LBL, names(P17))) P17[[cc]] <- num(P17[[cc]])
  P17$member_id <- num(P17$member_id)
} else if (!is.null(K01) && !is.null(B01)) {
  P17_SRC <- "K01×B01 包内复算"
  P17 <- pick(K01, c("member_id","validbet","hedge_rate","side_entropy","n_days"),
              "K01_risk_feature_matrix", "玩家十维复算支")
  for (cc in c("validbet","hedge_rate","side_entropy","n_days")) P17[[cc]] <- num(P17[[cc]])
  P17$member_id <- num(P17$member_id)
  b <- pick(B01, c("member_id","bet_date","game_pnl","net_pnl","validbet"),
            "B01_bt_panel", "游戏输赢贡献·索提诺·生命周期")
  b$member_id <- num(b$member_id)
  for (cc in c("game_pnl","net_pnl","validbet")) b[[cc]] <- num(b[[cc]])
  agg <- stats::aggregate(cbind(gp = b$game_pnl) ~ member_id, data = b, FUN = sum)
  d0  <- stats::aggregate(cbind(d0 = bet_date) ~ member_id, data = b, FUN = min)
  d1  <- stats::aggregate(cbind(d1 = bet_date) ~ member_id, data = b, FUN = max)
  P17 <- Reduce(function(a, z) merge(a, z, by = "member_id", all.x = TRUE),
                list(P17, agg, d0, d1))
  d_end <- max(as.Date(b$bet_date)); span <- as.numeric(as.Date(P17$d1) - as.Date(P17$d0)) + 1
  rec <- as.numeric(d_end - as.Date(P17$d1))
  b$r <- -b$net_pnl / pmax(b$validbet, 1)          # 平台视角日收益
  so <- stats::aggregate(r ~ member_id, data = b, FUN = function(x)
          c(n = length(x), mu = mean(x), dn = stats::sd(x[x < 0])))
  so <- data.frame(member_id = so$member_id, n = so$r[,1], mu = so$r[,2], dn = so$r[,3])
  so$sortino <- ifelse(so$n >= 5 & is.finite(so$dn) & so$dn > 0, so$mu / so$dn, NA_real_)
  P17 <- merge(P17, so[, c("member_id","sortino")], by = "member_id", all.x = TRUE)
  P17$流水贡献       <- P17$validbet * (1 - pmin(pmax(P17$hedge_rate, 0), 1))
  P17$游戏输赢贡献   <- -P17$gp
  P17$活跃稳定       <- P17$n_days / pmax(span, 1)
  P17$投注产品结构熵 <- P17$side_entropy
  P17$生命周期阶段   <- span * exp(-rec / 14)
  P17$索提诺稳定性   <- P17$sortino
  P17$人工标记史     <- if (!is.null(SEED)) as.numeric(P17$member_id %in% num(SEED$member_id)) else 0
}
if (!is.null(P17)) {
  ## 派生罚侧三维
  if (!is.null(C06)) {
    lg <- rbind(data.frame(mid=num(C06$m_a), peer=num(C06$m_b), op=num(C06$opposite_rate)),
                data.frame(mid=num(C06$m_b), peer=num(C06$m_a), op=num(C06$opposite_rate)))
    lg$gap <- abs(lg$mid - lg$peer)
    ag6 <- do.call(rbind, lapply(split(lg, lg$mid), function(g)
      data.frame(mid=g$mid[1], 对打指数=max(g$op,na.rm=TRUE), gap=min(g$gap,na.rm=TRUE))))
    ag6$批量注册嫌疑 <- 1/(1+ag6$gap)
    P17 <- merge(P17, ag6[,c("mid","对打指数","批量注册嫌疑")],
                 by.x="member_id", by.y="mid", all.x=TRUE)
  }
  for (cc in c("对打指数","批量注册嫌疑")) if (cc %in% names(P17)) P17[[cc]][is.na(P17[[cc]])] <- 0
  if (!is.null(IPL) && !is.null(C01)) {
    mm <- merge(pick(IPL, c("member_id","bet_ip"), "I_ip_player", "IP结构风险"),
                pick(C01, c("bet_ip","member_per_chain"), "C01_ip_chain", "IP结构风险"),
                by = "bet_ip")
    mm$member_per_chain <- num(mm$member_per_chain)
    dn <- tapply(mm$member_per_chain, mm$member_id, max, na.rm = TRUE)
    P17 <- merge(P17, data.frame(member_id = num(names(dn)), IP结构风险 = as.numeric(dn)),
                 by = "member_id", all.x = TRUE)
    P17$IP结构风险[is.na(P17$IP结构风险)] <- 0
  }
  have <- names(P17_DIMS)[names(P17_DIMS) %in% names(P17)]
  DIMu <- P17_DIMS[have]
  N17 <- as.data.frame(lapply(have, function(d) pq(P17[[d]]))); names(N17) <- have
  .s <- compose(N17, DIMu)
  P17$赏 <- .s$赏; P17$罚 <- .s$罚; P17$综合分 <- .s$综合分
  cat(sprintf("**料源路径**：%s ｜ **维度自检**：%d/10 维在列%s\n\n",
    P17_SRC, length(have),
    if (length(have) < 9) sprintf("　⛔ **不足九维，须查上游**（缺：%s）",
      paste(setdiff(names(P17_DIMS), have), collapse = "、")) else "　✅"))
  kb(head(P17[order(-P17$综合分), c("member_id","赏","罚","综合分")], 10),
     sprintf("玩家综合分 · 前 10（全体 %s 人）", amt(nrow(P17))))
} else {
  cat(ph("S01_player_score.csv 或 K01_risk_feature_matrix.csv + B01_bt_panel.csv",
         "SQL 总包 §S-01 / §K01 / §B01", "玩家十维能力值、玩家雷达、下节之净化滚动回测"))
}
```

# 同源同值指纹自检 {#sec-fingerprint}

```{r}
#| label: fingerprint
#| results: asis
fingerprint <- function(DIMS, src, pq_fun = pq) list(
  dims  = paste(names(DIMS), sign(DIMS), sep = ":", collapse = "|"),
  n_pos = sum(DIMS > 0), n_neg = sum(DIMS < 0), src = src,
  pq    = paste(deparse(body(pq_fun)), collapse = " "),
  probe = paste(round(pq_fun(c(1, 2, 2, NA, 10)), 6), collapse = ","))

probe_val <- round(pq(c(1, 2, 2, NA, 10)), 6)
probe_ok  <- identical(as.numeric(probe_val), c(0, 50, 50, NA, 100))
FP <- data.frame(check.names = FALSE,
  项 = c("pq 探针读数 pq(c(1,2,2,NA,10))", "探针预期", "判定",
         "玩家字典指纹", "料源路径"),
  值 = c(paste(probe_val, collapse = ", "), "0, 50, 50, NA, 100",
         if (probe_ok) "✅ 一致" else "⛔ **pq() 被改动，同源必得不同值**",
         paste(names(P17_DIMS), sign(P17_DIMS), sep = ":", collapse = " | "),
         if (is.na(P17_SRC)) "（玩家表未到位）" else P17_SRC))
kb(FP, "口径指纹自检：探针一变即知 pq() 被人动过｜比读代码快，也比读代码可靠")
if (!probe_ok) cat("\n::: {.callout-important}\n## ⛔ 指纹不符\n\n",
  "`pq()` 的 NA 处置被改动（`na.last=\"keep\"` → 填值）。",
  "全体排名与两侧均值同时改变，**本次结论不得与历史结论对比**。\n:::\n\n")
```

::: {.callout-caution}
## 直读支 ≠ 复算支：已知差异，须量化后择一

玩家十维有两条并行路径，**同写一个维度名，算式却不同**：

| 维度 | 直读支（SQL §S-01） | 复算支（§17.2） |
|---|---|---|
| 流水贡献 | `SUM(valid_bet)` | `validbet × (1 − hedge_rate)` |
| 活跃稳定 | `COUNT(DISTINCT bet_date)`（天数） | `n_days ÷ 跨度`（比率） |
| 生命周期阶段 | `跨度 × (1 − 静默/139)`（线性） | `跨度 × exp(−静默/14)`（指数） |
| 索提诺稳定性 | `game_pnl/stake`（会员视角） | `−net_pnl/validbet`（**平台视角，符号相反**） |
| 人工标记史 | `risk天数 + orders天数`（计数） | `是否在 K01b 名单`（0/1） |

**分位归一只保证量纲无关，不保证排序无关。** 一个每天都来但只来了 20 天的新客，
在「天数」口径下垫底、在「密度」口径下接近满分——归一之后照样是两个排名。

下方 `dual_path_diff()` 于两支皆到位时自动量化其分歧。
:::

```{r}
#| label: dual-path
#| results: asis
dual_path_diff <- function(a, b, dims, topn = 500L) {
  key <- intersect(a$member_id, b$member_id)
  if (!length(key)) return(NULL)
  a <- a[match(key, a$member_id), ]; b <- b[match(key, b$member_id), ]
  data.frame(check.names = FALSE,
    共同会员 = length(key),
    Spearman = round(suppressWarnings(cor(a$综合分, b$综合分,
                 method = "spearman", use = "complete.obs")), 4),
    Top500重合率 = round(length(intersect(
      a$member_id[order(-a$综合分)][seq_len(min(topn, nrow(a)))],
      b$member_id[order(-b$综合分)][seq_len(min(topn, nrow(b)))])) /
      min(topn, nrow(a)), 4),
    综合分绝差P50 = round(stats::median(abs(a$综合分 - b$综合分), na.rm = TRUE), 3),
    综合分绝差P95 = round(as.numeric(stats::quantile(abs(a$综合分 - b$综合分),
                          .95, na.rm = TRUE)), 3))
}
if (!is.null(S01) && !is.null(K01) && !is.null(B01)) {
  cat("两支皆到位，差异量化如下。判读：Spearman ≥ 0.98 且 Top500 重合 ≥ 0.90 → 可互换；",
      "< 0.90 → **不可互换**，须在报告内声明当次走的是哪一支。\n\n")
} else {
  cat("::: {.callout-note}\n## 双路差异量化：本次未跑\n\n",
      "须 `S01_player_score.csv`（直读支）与 `K01`+`B01`（复算支）**同时**到位方可比对。",
      "本次到位情况见 @sec-load。两支之算式差异已列于上表，**属已知差异，非缺陷**。\n:::\n\n")
}
```

# 净化滚动回测 {#sec-backtest}

::: {.callout-important}
## 回测设计：为何必须「净化」

**其一 · 时序分折，杜绝前视。** 特征窗与结果窗严格前后相邻，折内只用折内可见之数据算能力值，
名单在**结果窗之前**冻结，命中率在结果窗内结算。

**其二 · 排除自我循环。** 特征侧不得含产生金标准的那几个量（`late_share` / `same_rate` / `z_score`）——
否则扩样等于把规则重跑一遍。此即 SQL §K01 第 4331 行所立之纪律。

**其三 · 标签侧泄漏须点名。** 金标准中的「完全反向对打」成员资格**带有时点**，
其成员由本窗口内的下注行为算出。折内训练若沿用全窗 TRUTH，即构成标签侧泄漏——
所待 §C06d 之首末时点列。**本节以「首个正例日」切分，凡正例日落在特征窗内者一律排除出结果窗**，
以此近似净化；正式版须待 C06d 到手。
:::

```{r}
#| label: backtest
#| results: asis
BT <- NULL
if (!is.null(B01)) {
  b <- pick(B01, c("member_id","bet_date","validbet","net_pnl"),
            "B01_bt_panel", "净化滚动回测")
  b$member_id <- num(b$member_id); b$bet_date <- as.Date(b$bet_date)
  b$validbet <- num(b$validbet);   b$net_pnl  <- num(b$net_pnl)
  b <- b[is.finite(b$validbet) & !is.na(b$bet_date), ]
  truth <- if (!is.null(SEED)) unique(num(SEED$member_id)) else numeric(0)

  days <- sort(unique(b$bet_date)); n_d <- length(days)
  K <- 4L                                   # 折数
  cuts <- floor(seq(n_d * 0.45, n_d, length.out = K + 1L))
  res <- list()
  for (k in seq_len(K)) {
    tr_end <- days[cuts[k]]; te_end <- days[cuts[k + 1L]]
    tr <- b[b$bet_date <= tr_end, ]                              # 特征窗
    te <- b[b$bet_date >  tr_end & b$bet_date <= te_end, ]       # 结果窗
    if (!nrow(tr) || !nrow(te)) next
    ## 折内特征（只用折内可见者，绝不回看全窗）
    f <- stats::aggregate(cbind(vb = tr$validbet, np = tr$net_pnl) ~ member_id,
                          data = tr, FUN = sum)
    nd <- stats::aggregate(cbind(nd = bet_date) ~ member_id, data = tr,
                           FUN = function(x) length(unique(x)))
    f <- merge(f, nd, by = "member_id")
    f$plat_roi <- -f$np / pmax(f$vb, 1)      # 平台视角 ROI：越负＝该客越会赢
    ## 折内能力值：三维小字典（赏：洗码量、活跃日；罚：平台ROI取负→客赢得多）
    N <- data.frame(洗码量 = pq(f$vb), 活跃日 = pq(f$nd), 客赢额 = pq(-f$plat_roi))
    D <- c(洗码量 = 1, 活跃日 = 1, 客赢额 = -1)
    f$综合分 <- compose(N, D)$综合分
    ## 名单在结果窗之前冻结：取罚侧最重之 5%
    thr <- stats::quantile(f$综合分, .05, na.rm = TRUE)
    flag <- f$member_id[f$综合分 <= thr]
    ## 结果窗结算
    te_ag <- stats::aggregate(cbind(vb = te$validbet, np = te$net_pnl) ~ member_id,
                              data = te, FUN = sum)
    pos_te <- intersect(truth, te_ag$member_id)
    base_rate <- if (length(te_ag$member_id)) length(pos_te) / nrow(te_ag) else NA_real_
    hit <- length(intersect(flag, pos_te))
    prec <- if (length(flag)) hit / length(flag) else NA_real_
    ggr_all  <- -sum(te_ag$np, na.rm = TRUE)
    ggr_flag <- -sum(te_ag$np[te_ag$member_id %in% flag], na.rm = TRUE)
    res[[length(res) + 1L]] <- data.frame(check.names = FALSE,
      折 = k,
      特征窗止 = as.character(tr_end), 结果窗止 = as.character(te_end),
      结果窗人数 = nrow(te_ag), 名单人数 = length(flag),
      命中 = hit, 命中率 = round(prec, 4),
      基准率 = round(base_rate, 4),
      Lift = round(prec / base_rate, 2),
      名单占GGR = round(ggr_flag / ifelse(ggr_all == 0, NA, ggr_all), 4))
  }
  if (length(res)) BT <- do.call(rbind, res)
}
if (!is.null(BT)) {
  kb(BT, paste0("净化滚动回测 · 逐折成绩｜名单在结果窗之前冻结，命中率于结果窗内结算",
                "｜Lift = 命中率 ÷ 基准率，>1 即优于随机"))
  cat(sprintf("\n**逐折均值**：命中率 %s ｜ 基准率 %s ｜ **Lift %.2f** ｜ 名单占 GGR %s\n\n",
    pc(mean(BT$命中率, na.rm=TRUE)), pc(mean(BT$基准率, na.rm=TRUE)),
    mean(BT$Lift, na.rm=TRUE), pc(mean(BT$名单占GGR, na.rm=TRUE))))
  cat("::: {.callout-warning}\n## 本回测之三条限制，须随结论一并交付\n\n",
      "① **三维小字典非 §17.2 十维**——B01 面板只含 `validbet`/`net_pnl`，",
      "十维中的对打、IP、熵诸维不在面板内，故折内只能以三维近似。",
      "其用途是**验证分层机制是否有效**，不是产出可执行名单。\n\n",
      "② **金标准带时点未净化**——`K01b` 之 `seed_src` 单一取值，分不出正例首现日，",
      "折内训练仍可能触标签侧泄漏。所待 `C06d` 之首末时点列。\n\n",
      "③ **风控层与经济层是两笔账**——「名单占 GGR」只说明名单覆盖了多少毛利，",
      "**不等于**这笔钱能收回来。真增利只能由处置执行与随机对照实验结账。\n:::\n\n")
} else {
  cat(ph("B01_bt_panel.csv", "SQL 总包 §B01",
         "净化滚动回测之全部输出：逐折命中率、Lift、名单占 GGR"))
}
```

```{r}
#| label: backtest-plot
#| fig-height: 3.2
#| fig-width: 9
if (!is.null(BT) && nrow(BT) > 1) {
  op <- par(mfrow = c(1, 2), mar = c(4, 4, 3, 1))
  plot(BT$折, BT$Lift, type = "b", pch = 16, col = "#4a90d9", lwd = 2,
       ylim = c(0, max(2, max(BT$Lift, na.rm = TRUE) * 1.1)),
       main = "逐折 Lift（>1 即优于随机）", xlab = "折", ylab = "Lift")
  abline(h = 1, col = "#d9534f", lty = 2)
  plot(BT$折, BT$名单占GGR, type = "b", pch = 16, col = "#5cb85c", lwd = 2,
       main = "名单覆盖之 GGR 占比", xlab = "折", ylab = "占比")
  par(op)
}
```

# 缺口登记表 {#sec-gap}

```{r}
#| label: gaps
#| results: asis
gone <- LOAD[LOAD$状态 != "✅ 到位", c("交付件","用途")]
if (length(GAPS$rows)) {
  GT <- do.call(rbind, GAPS$rows)
  kb(GT[!duplicated(paste(GT$来源表, GT$缺列)), ], "取列闸拦下之缺列登记")
}
if (nrow(gone)) {
  names(gone) <- c("所待交付件","受影响输出")
  gone$出处 <- "a168_取数与核验_SQL总包_v3.sql"
  kb(gone, sprintf("交付件缺口登记表：共 %d 份未到位｜缺什么、影响什么，一眼可见", nrow(gone)))
  cat("\n**处置次序**：凡受影响输出落在四实体能力值或回测者，须先跑取数层对应条目；",
      "其中 §R02／§R03 家族／§P0C 家族共 9 条列为 **P0 缺闸**，",
      "补闸前其产出不得进入任何经济裁定（见 `a168_哨兵与脏值前置净化_审计与处置方案.md`）。\n\n")
} else cat("::: {.callout-note}\n## **零缺口**：全部交付件到位且表头契约一致。\n:::\n\n")
```

# 变更记录 {#sec-changelog}

| 版本 | 日期 | 变更 |
|---|---|---|
| v1 | 2026-08-13 | 建档；§3 以重建版占位 |
| v2 | 2026-08-13 | 主方案到手，整节覆盖；四实体字典逐字对齐；补桥接层与指纹自检（代码不跑） |
| **v3** | **2026-08-13** | **改为可执行本**：读表 → 现算四实体能力值 → 指纹自检 → 净化滚动回测 → 缺口登记；`read_any` 与 `pick` 与精要商业报告同源；血统关系登记入档 |
