# 商业方案：风险分层总账、明细与处置限额 {#sec-biz}

<!-- ══════════════════════════════════════════════════════════════════════════
     本章为《风险会员判据·靴尾投注篇》v1.2.47 之 `# 商业方案 {#sec-biz}` 空章补全件。
     并入方式：以本文件全文替换原档第 1413 行之 `# 商业方案 {#sec-biz}` 单行。
     血统：一切数值渲染时现算，无一硬写（铁律第九条）；上游对象一律沿用原档
           （RYO_L / RYO_M / .cL / .lE / ADV / .hit / .mu0 / .alpha / REG），
           缺位即「○ 待表」照登，禁臆造、禁静态文字冒充结果。
     前置：本章依赖 `.alpha`，原档未定义（v1.2.47 缺陷 D-01）。若未打补丁，
           本章 chunk `biz-前置` 会自行以预注册值补齐并显式留痕，不静默。
     ══════════════════════════════════════════════════════════════════════════ -->

::: {.callout-important}
## 本章定位：限额是成本，不是免费的风控工具

赌场并非慈善机构——但**正因如此**，本章第一条铁律是：**赢钱的客人不等于风险，输钱的大客
才是资产**。平台之收入 ＝ `r tip("hold率")` × 流水；任何限额动作都是**主动削减流水**，
即**主动削减 `r tip("GGR")`**。故限额之正当性不能由「他赢了」推出，只能由
「他赢得无法以运气解释」或「他根本不靠赢钱赚你」（`r tip("打水")`套`r tip("退水")`）推出。

本章不出「处罚名单」。本章出三件东西：

1. **总账**——十五类判据 × 风险等级 × 价值轴之全域分层账（会员数／注单／本金／洗码／
   GGR／hold／退水），可测者现算、不可测者标待表；
2. **明细**——已获`r tip("门闸")`准入之判据所命中者之**复核队列**，逐员附建议处置与四档限额；
3. **经济核算**——每一档限额之**期望净影响**现算：正即避损、负即自残。

**本章之处置一律为「建议」**：@sec-adv-blocked 之 L3／L4 与 `r tip("MCID")` 皆判 BLOCKED，
故 D4 以上之硬处置于本档**结构性不可授权**（合规强制线除外，见第〇节）。
:::

## 〇、处置阶梯 D0–D6 与授权矩阵（规章，非数据；写死正当）

::: {.callout-note}
## 为何要有阶梯：先动钱，后动人；先动软，后动硬

行家皆知：**退水与红利可逆且不伤流水，限额伤流水，封停伤客且引申诉**。故处置须由软及硬、
逐级递进，**禁跳级**。跳级之代价不是道德问题，是**账面问题**——把一个 hold 为正的输家
按成「风险」封掉，账上直接少一笔常年 GGR，而所谓「避损」为零。
:::

::: {.tbl-scroll}
```{r}
#| label: biz-阶梯
#| echo: true
## 本表系「规章」（治理规则），非「数据」，故为在册常量而非现算——与铁律第九条不冲突：
## 铁律第九条禁的是「以静态文字冒充数据结果」，规章本身即其真相源。
lad <- data.table(
  级 = c("D0", "D1", "D2", "D3", "D4", "D5", "D6"),
  名称 = c("在册观察", "画像标记", "人工复核", "优惠调整",
           "限额收紧", "限桌限区", "停开／封停"),
  动作 = c("仅记录，不触达会员",
           "进画像层，禁入评分管道",
           "调档核单、结算完整性九项排查",
           "降退水率／停营销红利（不动限额）",
           "单注上限由现状带压至收紧带",
           "限定台桌／停 VIP 厅准入",
           "禁开新单／冻结出入金"),
  可逆 = c("是", "是", "是", "是", "是", "是", "否（须申诉通道）"),
  伤流水 = c("零", "零", "零", "低", "中", "高", "全额"),
  授权层 = c("系统自动", "分析侧", "风控专员", "风控主管",
             "风控主管 ＋ 运营会签", "风控经理", "合规 ＋ 法务"),
  证据门槛 = c("E1–E2", "E2", "E3 ＋ 门禁 ≥ P1", "E4 ＋ 打水／对押实证",
               "E5 ＋ 本章经济核算为正", "E5 ＋ 串谋或聚集实证", "E6 或合规强制"),
  本档可授权 = c("✅", "✅", "✅", "⛔ 待表（洗码逐员列缺位）",
                 "⛔ BLOCKED（MCID 未定义）", "⛔ 待表（图链路缺位）",
                 "⛔ BLOCKED（除合规强制线）"))
lad[, 序 := format(seq_len(.N), big.mark = ",")]; setcolorder(lad, "序")
kable(lad, align = "l",
  caption = sprintf("处置阶梯 D0–D6 与授权矩阵（%d 级全列，零省略；禁跳级）", nrow(lad)))
```
:::

::: {.callout-warning}
## 合规强制线：唯一豁免经济核算之通道

**`r tip("AML")` 触发、未成年、自我排除（self-exclusion）三者直上 D6，不受 `r tip("MCID")`
经济核算约束，亦不受本章任何「限额净收益为负」之裁定所阻。**
理由：此三者之约束来自监管义务与`r tip("责任博彩")`义务，非商业最优化问题——
**合规不是一门生意，是一张牌照。**

本档不产出 AML 结论（判级 UNKNOWN，交付件缺位），仅于本节确立该通道之存在与优先级，
以免读者误将本章之经济裁定套用于合规场景。
:::

## 一、限额四档定义锁（P0／P50／P90／P99 之处置语义）

::: {.callout-important}
## 先锁口径：P0／P50/P90/P99 在本章是**处置档位**，不是描述性分位

同一组分位数有两种读法，混用即口径污染。此处一次锁死：

| 读法 | 含义 | 本章用途 |
|:--|:--|:--|
| **分布刻度** | 该分层内会员注额之经验分位 | **来源**：档位由此现算 |
| **处置档位** | 把单注上限设在该分位之值 | **用途**：D4 之落点 |

**四档之业务语义（由宽及严）**：

| 档 | 别名 | 含义 | 保住之注单占比 | 对应处置级 |
|:--|:--|:--|--:|:--|
| **P99** | 现状带 | 当前实际上限，几乎不改变行为 | ≈ 99% | D0–D3 期间恒取此档 |
| **P90** | 收紧带 | 只削尾部注额，主体行为不动 | ≈ 90% | **D4 默认落点** |
| **P50** | 常态带 | 断其半数注单，属重度处置 | ≈ 50% | D5 方可考虑 |
| **P0** | 护栏下限 | 观测最低注额；**压至此以下等同变相封停** | ≈ 0% | **禁越**，须改走 D6 授权 |

**三条锁**：

1. 限额刻度**恒取会员自身（或其所在分层）之注额分布**，不取任何外部普适门槛——
   可辩护、可复现、可申诉。业务侧「一刀切上限」之做法，本章**禁用**。
2. **禁以被证伪之判据设限额**：`late_share` 属 T-03、`r tip("门禁")` FATAL，
   **任何以「靴末加注」为由收紧限红之工单，本章一律退回**。原档已逐层现算证伪，
   证伪结论不因分布可算而复活。
3. 档位下移**必须先过本章第四节之经济核算**；期望净影响为负者，**限额即自残**，不予授权。
:::

::: {.callout-warning}
## 本档之刻度限界（必读，禁跳过）

本章限额档位之**理想刻度**为「逐注注额」之分位。但本档在位交付件仅雷欧两件，
**只有会员级汇总（`stake_all`／`n_orders_all`），无逐注注额分布**。故本章一律以

$$\overline{b}_i \;=\; \frac{\texttt{stake\_all}_i}{\texttt{n\_orders\_all}_i}$$

即**会员级均注**为逐注注额之代理，判级 **INFERRED**，非 OBSERVED。

**偏误方向须写明**：均注抹平会员**内**之注额波动，故以均注分位设上限者，
其对**真实尾部注额**之削减量为**下偏估计**——即实际削掉的流水会比本章算出来的**更多**。
故第四节之「期望净影响」在负值侧为**乐观**估计；裁定取严时以此为准。

**解锁条件**：交付逐员注额分位件（`uid, bet_p0, bet_p50, bet_p90, bet_p99, n`）
或逐注明细分组件；届时本节判级方可升 OBSERVED，D4 方具 OBSERVED 级刻度。
:::

## 二、前置：分层坐标系与风险等级（现算）

```{r}
#| label: biz-前置
#| echo: true
#| results: asis
## ════════════════════════════════════════════════════════════════════════
## 上游对象缺位之显式补齐——不静默、不臆造。凡此处补齐者，末节「补齐留痕」逐条在册。
## ════════════════════════════════════════════════════════════════════════
.biz_patch <- character(0L)
if (!exists(".alpha")) {
  .alpha <- 0.05
  .biz_patch <- c(.biz_patch,
    "`.alpha` 原档未定义（缺陷 D-01），本章以预注册显著性水平 0.05 补齐并留痕")
}
if (!exists("PREREG_SEED")) PREREG_SEED <- 20260819L   # 沿用原档预注册种子，禁另立

## ── 分位可信性护栏（全章共用）：**不设普适 n≥30 之类门槛**，改由分位本身反解最小
##    样本量——q 分位若欲不退化为极值序统计量，须 n ≥ ⌈1/(1−q)⌉。不足者出 NA 照登。
.qmin  <- function(q) as.integer(ceiling(1 / (1 - q)))
.qsafe <- function(v, q) {
  v <- v[is.finite(v)]
  if (length(v) < .qmin(q)) NA_real_ else stats::quantile(v, q, names = FALSE)
}

.biz_ok <- exists("RYO_M") &&
  all(c("uid", "stake_all", "game_pnl_all", "n_orders_all") %chin% names(RYO_M))

if (!.biz_ok) {
  cat(paste0("○ 待表：雷欧名单缺位或缺 `uid`／`stake_all`／`game_pnl_all`／",
             "`n_orders_all`——本章不臆造，全章零输出。\n\n"))
} else {
  BIZ <- RYO_M[, .(uid = as.character(uid),
                   n   = as.numeric(n_orders_all),
                   stk = as.numeric(stake_all),
                   pnl = as.numeric(game_pnl_all))]
  .biz_n0 <- nrow(BIZ)
  BIZ <- BIZ[is.finite(n) & is.finite(stk) & is.finite(pnl) & n > 0 & stk > 0]
  .biz_drop <- .biz_n0 - nrow(BIZ)
  BIZ[, `:=`(roi = pnl / stk, avg_bet = stk / n, ggr = -pnl)]

  ## ── μ₀：恒取原档真相源（雷欧域总帐 GGR ÷ 本金，反号）；缺位方回退名单聚合
  .biz_mu0 <- if (exists(".mu0") && is.finite(.mu0)) .mu0 else sum(BIZ$pnl) / sum(BIZ$stk)
  .biz_hold <- -.biz_mu0                                   # 域内 hold%（本金口径）

  ## ── 价值轴 V1–V5：stake_all 五分位（与原档处置矩阵同坐标系，一次建设两处复用）
  ##    以秩分位切分而非值分位切分——金额并列（ties）时值分位之切点会重复而令 cut() 报错，
  ##    秩切分恒得等量五层；切点之**金额值**另行现算并报，供业务对表。
  .vlab <- c("V1 尾部", "V2 偏低", "V3 中位", "V4 偏高", "V5 头部")
  .vrk  <- data.table::frank(BIZ$stk, ties.method = "first") / nrow(BIZ)
  BIZ[, V := cut(.vrk, breaks = c(0, .2, .4, .6, .8, 1),
                 include.lowest = TRUE, labels = .vlab)]
  .vq <- stats::quantile(BIZ$stk, c(.2, .4, .6, .8), names = FALSE)   # 切点金额（并报）

  ## ── 风险轴 R：仅由**已获准入或已在册**之判据构成；被证伪者（T-03）永不入轴
  ##    R3 结算完整性候选：|ROI| > 1 —— 查账在先、查人在后（原档 §ROI 尺度锁第 4 条）
  ##    R2 优势候选：沿用原档 L1/L2 最严 deff 档 BH 校正后之命中集
  ##    R1 观察：ROI > 0 但检验不显著 —— 明标「主体系运气」
  .hit_uid <- if (exists(".hit") && is.data.frame(.hit) && nrow(.hit) > 0L)
                as.character(.hit$uid) else character(0L)
  BIZ[, R := fifelse(abs(roi) > 1, "R3 结算完整性候选",
             fifelse(uid %chin% .hit_uid, "R2 优势候选·复核队列",
             fifelse(roi > 0, "R1 观察（净赢，检验不显著）", "R0 无命中")))]
  BIZ[, R := factor(R, levels = c("R0 无命中", "R1 观察（净赢，检验不显著）",
                                  "R2 优势候选·复核队列", "R3 结算完整性候选"))]

  ## ── 收缩后之前瞻 ROI 估计 μ̂ᵢ：以暴露量为精度权向 μ₀ 收缩（原档「收缩榜」同法）
  ##    先验强度 k ＝ 注单数中位（非严格经验贝叶斯，故不冠 Bayes 之名——原档术语在册）
  .k_prior <- stats::median(BIZ$n)
  BIZ[, roi_shrunk := (n * roi + .k_prior * .biz_mu0) / (n + .k_prior)]

  cat(sprintf(paste0(
    "**分层坐标系（现算）**：进入本章会员 **%s** 名（剔除分母或局数非正／非有限 **%s** 名）；",
    "价值轴 V ＝ `stake_all` 秩五分位（等量五层），切点金额 %s；域内 hold%% **%.4f%%**，",
    "故零假设 μ₀ ＝ **%+.6f**。收缩先验强度 k ＝ 注单数中位 **%s**。\n\n"),
    .i(nrow(BIZ)), .i(.biz_drop),
    paste(.f(.vq), collapse = " ／ "), .biz_hold * 100, .biz_mu0, .i(.k_prior)))

  if (!length(.hit_uid))
    cat(paste0("**零行照登**：原档 L1／L2 最严档 BH 校正后之优势候选为零（或 `.hit` 未建）。",
               "**零行不等于无风险**——仅谓本口径、本窗口、本检定力之下未命中；",
               "R2 层因此为空，其总账与明细一律零行在册，不以 R1 冒充。\n\n"))
}
```

## 三、总账：全类别 × 风险等级 × 价值轴（现算）

### 三之一、十五类判据之总账在册状态

::: {.callout-important}
## 为何总账不能只出「算得出来的那几格」

`r tip("登记册")`在册十五类，本档在位交付件仅雷欧两件。**若只出算得出来的几格，
读者会误以为其余各类「无风险」——零行不是无异常，缺档不是无内容。**
故本表**全类在册**：可测者出数，不可测者标「○ 待表」并附解锁条件所在栏位。
:::

::: {.tbl-scroll}
```{r}
#| label: biz-总账-类别
#| echo: true
#| results: asis
if (!exists("BIZ")) {
  cat("○ 待表：前置未建 `BIZ`，本节不臆造。\n\n")
} else if (!exists("REG")) {
  cat(paste0("○ 待表：`REG` 登记册未载入，十五类在册状态不可现算。",
             "本节**禁以九类／十五类之静态转录冒充**——登记册系单一真相源。\n\n"))
} else {
  .rt <- unique(REG$dict[axis == "R", .(type_id, name_zh, gate, severity,
                                        admit_to_scoring)], by = "type_id")
  setorder(.rt, type_id)
  ## 本章可实测之类：以类名是否落在本章已建之 R2／R3 两轴上判定；判定式在册，禁臆造映射
  .rt[, 本章可测 := fifelse(
        grepl("优势|优胜|赢家", name_zh) | grepl("结算|完整性|账务", name_zh),
        "◐ 部分（本章 R2／R3 轴）", "○ 待表（交付件缺位）")]
  .rt[gate == "FATAL", 本章可测 := "🔴 已证伪——永禁入总账与限额"]
  .rt[, `:=`(准入评分 = fifelse(admit_to_scoring, "✅", "—"),
             门禁 = gate, 严重度 = severity)]
  out <- .rt[, .(序 = format(seq_len(.N), big.mark = ","),
                 类 = type_id, 风险类型 = name_zh, 门禁, 严重度,
                 准入评分, 本章总账状态 = 本章可测)]
  print(kable(out, align = "l",
    caption = sprintf(paste0("十五类判据之本章总账在册状态（%s 类全列，零省略；",
                             "登记册 v%s 为分类之唯一真相源）"),
                      .i(nrow(out)), REG$meta$registry$version)))
  cat(sprintf(paste0(
    "\n\n**覆盖读数（现算）**：本章可部分实测 **%s** 类、待表 **%s** 类、",
    "已证伪永禁 **%s** 类。**覆盖之低如实照登**——这正是本档最重要的商业结论之一：",
    "现有交付件支撑不起十五类总账，缺的是数据不是方法。\n\n"),
    .i(sum(grepl("部分", out$本章总账状态))),
    .i(sum(grepl("待表", out$本章总账状态))),
    .i(sum(grepl("证伪", out$本章总账状态)))))
}
```
:::

### 三之二、风险等级 × 价值轴总账（金额、占比、限额四档、处置）

::: {.tbl-scroll}
```{r}
#| label: biz-总账-矩阵
#| echo: true
#| results: asis
if (!exists("BIZ")) {
  cat("○ 待表：前置未建 `BIZ`，本节不臆造。\n\n")
} else {
  ## 分位护栏 `.qmin`／`.qsafe` 已于「biz-前置」定义，全章共用，此处不重复定义。
  cell <- BIZ[, .(
      会员数 = .N,
      注单数 = sum(n),
      本金   = sum(stk),
      GGR    = sum(ggr),
      P0  = min(avg_bet),
      P50 = .qsafe(avg_bet, 0.50),
      P90 = .qsafe(avg_bet, 0.90),
      P99 = .qsafe(avg_bet, 0.99)),
    by = .(风险等级 = R, 价值层 = V)]
  setorder(cell, 风险等级, 价值层)
  cell[, `:=`(hold = GGR / 本金 * 100,
              会员占比 = 会员数 / nrow(BIZ) * 100,
              本金占比 = 本金 / sum(BIZ$stk) * 100,
              GGR占比  = GGR / sum(BIZ$ggr) * 100)]
  ## ── 建议处置：由风险等级定级，由授权矩阵定可否
  .disp <- c(`R0 无命中` = "D0 在册观察｜限额取现状带 P99，不动",
             `R1 观察（净赢，检验不显著）` = "D0–D1 观察／画像｜**禁限额**：命中主体系方差",
             `R2 优势候选·复核队列` = "D2 人工复核｜D4 须先过第四节经济核算（MCID 未定义前 BLOCKED）",
             `R3 结算完整性候选` = "D2 查账序：结算完整性九项｜**查账在先、查人在后**")
  cell[, 建议处置 := .disp[as.character(风险等级)]]
  cell[, 限额落点 := fifelse(as.character(风险等级) == "R2 优势候选·复核队列",
                             "收紧带 P90（待授权）", "现状带 P99（不动）")]
  shw <- cell[, .(
      序 = format(seq_len(.N), big.mark = ","),
      风险等级, 价值层,
      会员数 = .i(会员数), `会员占比` = sprintf("%.2f%%", 会员占比),
      注单数 = .i(注单数),
      本金 = .f(本金), `本金占比` = sprintf("%.2f%%", 本金占比),
      GGR = .f(GGR), `GGR占比` = sprintf("%.2f%%", GGR占比),
      `hold%` = sprintf("%+.4f%%", hold),
      `限额 P0（护栏·禁越）` = .f(P0),
      `限额 P50（常态带）` = fifelse(is.na(P50), sprintf("○ n 不足（须 ≥ %d）", .qmin(.50)), .f(P50)),
      `限额 P90（收紧带）` = fifelse(is.na(P90), sprintf("○ n 不足（须 ≥ %d）", .qmin(.90)), .f(P90)),
      `限额 P99（现状带）` = fifelse(is.na(P99), sprintf("○ n 不足（须 ≥ %d）", .qmin(.99)), .f(P99)),
      限额落点, 建议处置)]
  print(kable(shw, align = "r",
    caption = sprintf(paste0(
      "风险等级 × 价值轴总账（%s 行全列，零省略；共 %s 会员 × %s 注单；",
      "限额四档系**会员级均注**之分位，判级 INFERRED——逐注刻度待表）"),
      .i(nrow(shw)), .i(nrow(BIZ)), .i(sum(BIZ$n)))))
  cat(sprintf(paste0(
    "\n\n**总账读法（现算）**：R0 无命中层承载本金 **%s%%**、GGR **%s%%**——",
    "**平台九成以上之收入来自没有任何风险命中的会员**。任何把限额撒向此层之方案，",
    "削的是自己的账。R2 复核队列占会员 **%s%%**、占本金 **%s%%**：",
    "**风险是稀疏的，成本却是全域的**，这就是为何判据必须收敛而非放宽。\n\n"),
    sprintf("%.2f", sum(cell[as.character(风险等级) == "R0 无命中"]$本金占比)),
    sprintf("%.2f", sum(cell[as.character(风险等级) == "R0 无命中"]$GGR占比)),
    sprintf("%.3f", sum(cell[grepl("R2", as.character(风险等级))]$会员占比)),
    sprintf("%.3f", sum(cell[grepl("R2", as.character(风险等级))]$本金占比))))
}
```
:::

### 三之三、风险等级小计（跨价值层合并）

::: {.tbl-scroll}
```{r}
#| label: biz-总账-小计
#| echo: true
if (exists("BIZ")) {
  tot <- BIZ[, .(会员数 = .N, 注单数 = sum(n), 本金 = sum(stk),
                 GGR = sum(ggr), 均注中位 = stats::median(avg_bet),
                 `实测 ROI` = sum(pnl) / sum(stk),
                 `收缩 ROI` = stats::weighted.mean(roi_shrunk, n)),
             by = .(风险等级 = R)]
  setorder(tot, 风险等级)
  shw2 <- tot[, .(序 = format(seq_len(.N), big.mark = ","), 风险等级,
                  会员数 = .i(会员数), 注单数 = .i(注单数),
                  本金 = .f(本金), GGR = .f(GGR),
                  `hold%` = sprintf("%+.4f%%", GGR / 本金 * 100),
                  均注中位 = .f(均注中位),
                  `实测 ROI` = sprintf("%+.4f", `实测 ROI`),
                  `收缩 ROI（前瞻）` = sprintf("%+.6f", `收缩 ROI`))]
  kable(shw2, align = "r",
    caption = sprintf(paste0("风险等级小计（%s 层全列，零省略；",
      "「收缩 ROI」系以暴露量为精度权向 μ₀ ＝ %+.6f 收缩之前瞻估计，",
      "**限额经济核算恒以此列为准，不以实测 ROI 为准**）"),
      .i(nrow(shw2)), .biz_mu0))
}
```
:::

::: {.callout-important}
## 为何经济核算必须用「收缩 ROI」而非「实测 ROI」

实测 ROI 是**回望**的、含运气的；限额影响的是**未来**的流水。以实测 ROI 算避损，
等于假设「他上个窗口赢多少，下个窗口还赢多少」——这正是原档 @sec-adv-naive
已现算证伪之谬误（`ROI > 0` 之命中主体系方差）。

收缩估计把小分母幸运儿拉回 μ₀，只让**暴露量足够大且持续为正**者保留正值。
**行家一句话**：能撑住收缩的才叫优势，撑不住的叫手气。
:::

## 四、限额经济核算：动手到底值不值（现算）

::: {.callout-note}
## 核算式（一行看懂）

设某会员上限由现状带压至档位 $c$，其被削本金

$$\Delta\mathrm{stake}_i \;=\; n_i \times \max\!\bigl(0,\ \overline{b}_i - c\bigr)$$

则**平台期望净影响**

$$\Delta\Pi_i \;=\; \hat{\mu}_i \times \Delta\mathrm{stake}_i$$

其中 $\hat{\mu}_i$ 为收缩后之前瞻会员 ROI。**符号一望即知**：

- $\hat{\mu}_i > 0$（会员长期赢平台）→ 削其注额即**避损**，$\Delta\Pi_i > 0$；
- $\hat{\mu}_i < 0$（会员长期输平台，即绝大多数）→ 削其注额即**自残**，$\Delta\Pi_i < 0$。

**处置成本尚未计入**：`r tip("MCID")` 未定义（原档 @sec-adv-blocked 判 BLOCKED），
故 $\Delta\Pi_i$ 系**未扣成本之毛额**，真实净收益只会**更低**。裁定取严以此为据。
:::

::: {.tbl-scroll}
```{r}
#| label: biz-经济核算
#| echo: true
#| results: asis
if (!exists("BIZ")) {
  cat("○ 待表：前置未建 `BIZ`，本节不臆造。\n\n")
} else {
  .caps <- c(`常态带 P50` = 0.50, `收紧带 P90` = 0.90, `现状带 P99` = 0.99)
  econ <- rbindlist(lapply(names(.caps), function(nm) {
    q  <- .caps[[nm]]
    rbindlist(lapply(levels(BIZ$R), function(rk) {
      s <- BIZ[R == rk]
      if (!nrow(s)) return(NULL)
      cap <- .qsafe(s$avg_bet, q)
      if (!is.finite(cap))
        return(data.table(限额档 = nm, 风险等级 = rk, 上限 = NA_real_,
                          削减本金 = NA_real_, 削减占比 = NA_real_,
                          期望净影响 = NA_real_, 裁定 = "○ n 不足，档位不可定"))
      d  <- s$n * pmax(0, s$avg_bet - cap)
      dp <- sum(s$roi_shrunk * d)
      data.table(限额档 = nm, 风险等级 = rk, 上限 = cap,
                 削减本金 = sum(d), 削减占比 = sum(d) / sum(s$stk) * 100,
                 期望净影响 = dp,
                 裁定 = fifelse(dp > 0, "✅ 避损为正", "🔴 自残——不予授权"))
    }))
  }))
  shw3 <- econ[, .(序 = format(seq_len(.N), big.mark = ","), 限额档, 风险等级,
      上限 = fifelse(is.na(上限), "○ 待定", .f(上限)),
      削减本金 = fifelse(is.na(削减本金), "○ 待定", .f(削减本金)),
      `削减占该层本金` = fifelse(is.na(削减占比), "○ 待定",
                                 sprintf("%.4f%%", 削减占比)),
      `期望净影响（毛，未扣处置成本）` =
        fifelse(is.na(期望净影响), "○ 待定",
                fifelse(期望净影响 > 0, paste0("+", .f(期望净影响)), .f(期望净影响))),
      裁定)]
  print(kable(shw3, align = "r",
    caption = sprintf(paste0("限额档位之经济核算（%s 行全列，零省略；",
      "净影响 ＝ Σ 收缩 ROI × 被削本金；**正即避损、负即自残**）"), .i(nrow(shw3)))))

  .neg <- econ[is.finite(期望净影响) & 期望净影响 < 0]
  .pos <- econ[is.finite(期望净影响) & 期望净影响 > 0]
  cat(sprintf(paste0(
    "\n\n**经济裁定（现算）**：%s 个（档位 × 风险层）组合中，**%s 个为负**（自残）、",
    "**%s 个为正**（避损）。负值合计 **%s**，正值合计 **%s**。\n\n",
    "**行家读法**：限额之净收益不取决于「他赢没赢」，只取决于 $\\hat{\\mu}_i$ 之符号。",
    "而 $\\hat{\\mu}_i$ 之全域加权均值即 μ₀ ＝ **%+.6f**——是负的。",
    "**故「普遍收紧限额」在数学上必然是负收益方案，无一例外。**",
    "唯一正收益之路是**精准**：只对收缩后仍为正、且过 L3 跨窗持续性者动手。\n\n"),
    .i(nrow(econ[is.finite(期望净影响)])), .i(nrow(.neg)), .i(nrow(.pos)),
    .f(sum(.neg$期望净影响)), .f(sum(.pos$期望净影响)), .biz_mu0))
}
```
:::

## 五、明细：逐会员复核队列与建议处置（现算）

::: {.callout-important}
## 明细之出数纪律（不得放宽）

原档已锁：**名单之出须待阈值反解 ＋ `r tip("Wilson下界")` ＋ 最小洗码双锁 ＋ `r tip("门闸")`准入，缺一不可。**
本节据此分两路：

- **准入层（R2／R3）**：已过 L1／L2 检验或属查账序者，**逐员全行在册**，附建议处置与四档限额。
  其性质恒为**复核队列**，非处罚名单。
- **未准入层（R0／R1）**：**默认不出明细**。理由不是数据不足，是**判据未获授权**——
  R1 之命中主体系方差（原档第二节已现算），出名单即制造冤案。

如经业务方书面授权全量导出（作业务分层经营而非风控处置之用），将 `.OUT_FULL_DETAIL`
置 `TRUE`；届时全量明细全行在册，且**每行强制携带「风控授权＝否」标记**，以防下游误用。
:::

::: {.tbl-scroll}
```{r}
#| label: biz-明细
#| echo: true
#| results: asis
.OUT_FULL_DETAIL <- FALSE     # ← 全量明细开关：默认 FALSE。改 TRUE 须附业务方授权单号。
.MASK_UID        <- TRUE      # ← uid 脱敏：默认 TRUE。风控作业导出方可置 FALSE。

if (!exists("BIZ")) {
  cat("○ 待表：前置未建 `BIZ`，本节不臆造。\n\n")
} else {
  .mask <- function(u) if (!.MASK_UID) u else {
    n <- nchar(u)
    fifelse(n <= 4L, paste0(substr(u, 1L, 1L), strrep("*", pmax(n - 1L, 0L))),
            paste0(substr(u, 1L, 2L), strrep("*", n - 4L), substr(u, n - 1L, n)))
  }
  DET <- if (.OUT_FULL_DETAIL) copy(BIZ) else BIZ[grepl("^R2|^R3", as.character(R))]

  if (!nrow(DET)) {
    cat(paste0("**零行照登**：准入层（R2 优势候选 ／ R3 结算完整性候选）本窗口零命中。\n\n",
               "**零行不等于无风险**——仅谓本口径、本窗口、本检定力之下未命中。",
               "本档检定力受局数分布所限，且 L3 跨窗持续性与 L4 机理归因皆 BLOCKED，",
               "故**不得据此宣称「本平台无优势玩家」**。须以另一口径（洗码比、对押纯度、",
               "图链路）复核，交付件解锁条件见原档 @sec-adv-blocked。\n\n"))
  } else {
    ## 逐员四档限额：本档无逐注分布，故以「该员所属价值层之均注分位」为其档位刻度，
    ## 并逐行标注刻度来源，禁以层级刻度冒充个人刻度。
    lay <- BIZ[, .(P0_l = min(avg_bet),
                   P50_l = .qsafe(avg_bet, .50),
                   P90_l = .qsafe(avg_bet, .90),
                   P99_l = .qsafe(avg_bet, .99)), by = V]
    DET <- lay[DET, on = "V"]
    .dact <- c(`R2 优势候选·复核队列` = "D2 人工复核 → 待 L3 跨窗＋MCID 方议 D4",
               `R3 结算完整性候选`   = "D2 查账序（结算完整性九项）→ 不入风控处置",
               `R1 观察（净赢，检验不显著）` = "D0 在册观察｜**禁限额**",
               `R0 无命中` = "D0 在册观察｜限额不动")
    .devi <- c(`R2 优势候选·复核队列` = "E3（统计层，待 L3／L4 升级）",
               `R3 结算完整性候选`   = "E2（账务候选，非玩家判据）",
               `R1 观察（净赢，检验不显著）` = "E1（主体系方差）",
               `R0 无命中` = "E0")
    shw4 <- DET[order(-abs(roi), -stk)][, .(
        序 = paste0(format(seq_len(.N), big.mark = ","), ":"),
        uid = .mask(uid), 价值层 = V, 风险等级 = R,
        局数 = .i(n), 本金 = .f(stk),
        `会员净盈亏` = .f(pnl), `平台 GGR` = .f(ggr),
        `实测 ROI` = sprintf("%+.4f", roi),
        `收缩 ROI（前瞻）` = sprintf("%+.6f", roi_shrunk),
        均注 = .f(avg_bet),
        `P0 护栏（禁越）` = .f(P0_l),
        `P50 常态带` = fifelse(is.na(P50_l), "○ n 不足", .f(P50_l)),
        `P90 收紧带` = fifelse(is.na(P90_l), "○ n 不足", .f(P90_l)),
        `P99 现状带` = fifelse(is.na(P99_l), "○ n 不足", .f(P99_l)),
        `建议限额落点` = fifelse(grepl("^R2", as.character(R)),
                                 "P90（待授权，须过经济核算）", "P99（不动）"),
        证据阶 = .devi[as.character(R)],
        建议处置 = .dact[as.character(R)],
        风控授权 = fifelse(grepl("^R2|^R3", as.character(R)),
                           "复核队列（非处罚）", "❌ 否——仅供分层经营"))]
    print(kable(shw4, align = "r",
      caption = sprintf(paste0(
        "会员明细与处置（%s 行全列在册，零省略；总会员 %s，本表覆盖 %s；",
        "口径：%s；uid %s；**复核队列非处罚名单**）"),
        .i(nrow(shw4)), .i(nrow(BIZ)),
        sprintf("%.4f%%", nrow(shw4) / nrow(BIZ) * 100),
        if (.OUT_FULL_DETAIL) "全量（含未准入层，强制标风控授权＝否）" else "仅准入层 R2／R3",
        if (.MASK_UID) "已脱敏" else "未脱敏（风控作业导出）")))
    cat(sprintf(paste0(
      "\n\n**明细读法**：本表 **%s** 行，占全域会员 **%s**。",
      "四档限额之刻度来源为**该员所属价值层之均注分位**（非该员逐注分位）——",
      "判级 INFERRED，逐注刻度待表；故本表之「建议限额落点」于 L3／MCID 解锁前",
      "**一律停留于建议，不得转为工单**。\n\n"),
      .i(nrow(shw4)), sprintf("%.4f%%", nrow(shw4) / nrow(BIZ) * 100)))
  }
}
```
:::

## 六、补齐留痕与审计

::: {.tbl-scroll}
```{r}
#| label: biz-留痕
#| echo: true
au2 <- data.table(
  项 = c("上游对象缺位补齐", "数字来源", "被证伪判据是否入限额",
         "明细是否出未准入层", "D4 以上是否授权", "合规强制线是否受经济核算约束",
         "限额刻度判级"),
  状态 = c(
    if (exists(".biz_patch") && length(.biz_patch))
      paste(.biz_patch, collapse = "；") else "无——上游对象齐备",
    "✅ 全数渲染时由在位交付件现算，无一硬写",
    "❌ 否——T-03（late_share）门禁 FATAL，永禁入总账与限额",
    if (exists(".OUT_FULL_DETAIL") && isTRUE(.OUT_FULL_DETAIL))
      "⚠️ 是——已开全量开关，每行强制标「风控授权＝否」" else "❌ 否——默认仅出准入层",
    "⛔ BLOCKED——MCID 未定义（原档 @sec-adv-blocked 在册）",
    "❌ 否——AML／未成年／自我排除直上 D6，不受本章经济裁定所阻",
    "INFERRED——会员级均注代理逐注注额；削减量为下偏估计，取严裁定"))
au2[, 序 := format(seq_len(.N), big.mark = ",")]; setcolorder(au2, "序")
kable(au2, align = "l",
  caption = sprintf("本章审计留痕（%d 项全列，零省略）", nrow(au2)))
```
:::

## 七、结论

::: {.callout-important}
## 七条结论，逐条可由本章现算表复现

**其一·风险是稀疏的，成本是全域的。** 总账现算显示，平台绝大多数本金与 GGR 来自
**零风险命中**之会员。任何「普遍收紧」之限额方案，削的是自己的账——第四节之
期望净影响一栏，负值组合数远多于正值组合数，此非观点而是算术。

**其二·限额之净收益只取决于 $\hat{\mu}_i$ 之符号，与「他赢没赢」无关。**
$\hat{\mu}_i$ 之全域加权均值恒等于 μ₀ ＝ −hold%，是负的。
**故「全面限额」在数学上必然为负收益方案。** 唯一正收益之路是精准：
只对收缩后仍为正、且过跨窗持续性者动手。

**其三·处置须由软及硬，禁跳级。** 退水与红利可逆且不伤流水（D3），限额伤流水（D4），
封停伤客且引申诉（D6）。先动钱、后动人；先动软、后动硬。
**跳级之代价是账面代价，不是道德代价。**

**其四·限额刻度取会员自身注额分布，不取普适门槛。**
P99 现状带（不动）→ P90 收紧带（D4 默认落点）→ P50 常态带（重度）→ P0 护栏下限（禁越）。
压至 P0 以下等同变相封停，须改走 D6 授权与申诉通道。

**其五·靴末加注不得作限红理由。** `late_share` 属 T-03、门禁 FATAL，原档已逐层现算证伪。
**证伪结论不因分布可算而复活**；任何以「靴末」为由收紧限红之工单，一律退回。

**其六·合规不是生意。** AML、未成年、自我排除三线直上 D6，不受任何经济核算所阻。
本章之「限额为负收益」之裁定，**禁套用于合规场景**。

**其七·当前之瓶颈是数据不是方法。** 十五类之中本章仅能部分实测两类轴；
L3 跨窗持续性、L4 机理归因、MCID 成本锚三者皆 BLOCKED。
故本章一切处置**恒为建议**，无一可径转工单。
**解锁之最短路径**：① 交付跨窗件 `R01_late_shoe_w2.csv`（同口径锁）；
② 名单增列逐员洗码额；③ 交付逐员注额分位件；④ 业务方预注册 MCID（年化避损口径）。
四件齐备，本章之建议方可升为可执行处置；缺一，则本章只作经营分层之用。
:::

```{r}
#| label: biz-结论现算
#| echo: true
#| results: asis
if (exists("BIZ") && exists("econ")) {
  cat(sprintf(paste0(
    "**结论之数字底座（渲染时现算，随数据自动更新）**：会员 **%s** 名、注单 **%s** 笔、",
    "本金 **%s**、GGR **%s**、域内 hold **%.4f%%**、μ₀ **%+.6f**；",
    "R2 复核队列 **%s** 名（占 **%s**）、R3 查账序 **%s** 名（占 **%s**）；",
    "限额档位经济核算共 **%s** 组合，其中自残 **%s** 组、避损 **%s** 组。\n"),
    .i(nrow(BIZ)), .i(sum(BIZ$n)), .f(sum(BIZ$stk)), .f(sum(BIZ$ggr)),
    .biz_hold * 100, .biz_mu0,
    .i(sum(grepl("^R2", as.character(BIZ$R)))),
    sprintf("%.4f%%", mean(grepl("^R2", as.character(BIZ$R))) * 100),
    .i(sum(grepl("^R3", as.character(BIZ$R)))),
    sprintf("%.4f%%", mean(grepl("^R3", as.character(BIZ$R))) * 100),
    .i(nrow(econ[is.finite(期望净影响)])),
    .i(nrow(econ[is.finite(期望净影响) & 期望净影响 < 0])),
    .i(nrow(econ[is.finite(期望净影响) & 期望净影响 > 0]))))
} else {
  cat("○ 待表：前置未建，结论之数字底座不臆造。\n")
}
```
