---
增补件说明（本 YAML 块请勿并入，仅供阅读）
标题：回测空窗修正与泄漏量化
适用：a168风控与客户分层评分体系_商业方案.qmd（主方案）
      a168风控评分_精要商业报告.qmd（精要报告）
编码：UTF-8。Windows 中文 locale 下请以 UTF-8 打开，勿用记事本另存。
---

<!-- =====================================================================
     斧正指引（三处，务必按序执行；本注释块并入后可保留亦可删除）

     一、替换点
         在主方案中找到 purged_wf_splits() 的定义块，整块删除，
         代之以下文 `p0-wf-splits` 代码块。旧函数名保留为薄封装，
         故所有既有调用点无须改动。

     二、调用点
         凡原先写 purged_wf_splits(t0, t1, ...) 之处，
         其行为默认已变为「7 日前置空窗」。
         若某处确需沿用旧行为（零空窗），须显式传 gap_days = 0L，
         不得依赖默认值。

     三、章节插入位
         主方案：插于回测方法章之后、结果章之前。
         精要报告：插于 @sec-backtest 之后。
         @sec-changelog 条目见本件末段，请照录。
     ===================================================================== -->


## 回测空窗的修正与泄漏幅度实测 {#sec-wf-gap}

回测框架原以「训练 → 清洗 → 空窗 → 测试」为承诺结构。代数核验表明，
原折过滤式的空窗子句在严格前向推进下不可达：训练样本的结束时点已被第一式
约束于测试起点之前，而任一观测的起点不晚于其结束时点，故空窗子句所设的
「起点晚于测试结束」条件恒不成立。数值复刻确证该子句在全部折中剔除样本数为零，
原折的实际前置空窗为零日。

此处须作一项定性澄清，以免后续复核反复争议。文献意义上的 embargo 为**后置**禁运，
用以隔绝测试窗之后、特征已吸收测试期信息的样本；在纯前向推进的折结构中，
后置禁运本就恒空，故原实现并非方向写反，而是**文档承诺的测试前空窗从未落地**。
修正版将二者拆为两个独立参数：`gap_days` 管前置空窗，`embargo_days` 管后置禁运，
后者仅在允许未来样本进入训练时才生效。

修正同时处置一项连带缺陷。若仅加空窗而不移窗，训练窗将由四十二日缩至三十五日，
泄漏效应与样本量效应就此混淆，对照失去解释力。故修正版默认整窗后移以保训练长度恒定。

本节不主张推倒既有回测数字。同一折规格下并跑零空窗与七日空窗两版本，
两者之差即为泄漏幅度的实测估计；此差值本身构成一项可援引的稳健性凭据，
较之全量重跑更具信息量。判读准则为：配对差的分块自助区间若跨零，
则本折规格下未检出可辨识的泄漏，原数字留用并注明；若不跨零且方向为零空窗更优，
则原数字系虚高，须以七日空窗版本为准。

```{r}
#| label: p0-wf-splits
#| echo: false
#| message: false

## 修正版折生成器：前置空窗与后置禁运分列两参数
purged_wf_splits2 <- function(t0, t1,
                              test_starts    = NULL,
                              test_len_days  = 14L,
                              train_len_days = 42L,
                              gap_days       = 7L,
                              embargo_days   = 0L,
                              step_days      = 7L,
                              mode           = c("sliding", "anchored"),
                              keep_train_len = TRUE,
                              allow_future_train = FALSE,
                              span_start = NULL, span_end = NULL,
                              verbose = FALSE) {

  mode <- match.arg(mode)
  stopifnot(length(t0) == length(t1))
  if (any(t0 > t1, na.rm = TRUE)) stop("存在起点晚于终点的观测，请先清洗。")

  ## 日数换算：POSIXct 须折为秒，否则空窗单位错记为秒
  D <- function(n) {
    if (inherits(t0, "POSIXct"))
      as.difftime(as.numeric(n) * 86400, units = "secs")
    else as.difftime(as.numeric(n), units = "days")
  }

  if (is.null(span_start)) span_start <- min(t0, na.rm = TRUE)
  if (is.null(span_end))   span_end   <- max(t1, na.rm = TRUE)

  if (is.null(test_starts)) {
    first_te0 <- span_start + D(train_len_days + gap_days)
    test_starts <- seq(from = first_te0, to = span_end, by = D(step_days))
    test_starts <- test_starts[test_starts + D(test_len_days) <= span_end + D(1)]
  }

  out <- vector("list", length(test_starts)); k <- 0L
  for (i in seq_along(test_starts)) {
    te0 <- test_starts[i]
    te1 <- te0 + D(test_len_days) - D(1)

    tr_hi <- te0 - D(gap_days)                       # 训练样本须严格早于此
    tr_lo <- if (mode == "anchored") span_start
             else if (keep_train_len) tr_hi - D(train_len_days)
             else max(span_start, te0 - D(train_len_days))

    ## 此一式同时完成清洗与前置空窗，故不另设清洗分支
    keep <- (t1 < tr_hi) & (t0 >= tr_lo)

    ## 后置禁运仅在允许未来样本进训练时才有实际作用
    if (isTRUE(allow_future_train))
      keep <- keep | (t0 > te1 + D(embargo_days))

    tr_idx <- which(keep & !is.na(keep))
    te_idx <- which(t0 >= te0 & t0 <= te1)
    if (length(tr_idx) == 0L || length(te_idx) == 0L) next

    k <- k + 1L
    out[[k]] <- list(fold = k, train_idx = tr_idx, test_idx = te_idx,
                     te0 = te0, te1 = te1, tr_lo = tr_lo, tr_hi = tr_hi)
  }
  out <- out[seq_len(k)]
  if (isTRUE(verbose))
    cat(sprintf("折数 %d｜模式 %s｜训练 %dD｜前置空窗 %dD｜测试 %dD｜步进 %dD\n",
                k, mode, train_len_days, gap_days, test_len_days, step_days))
  out
}

## 薄封装：保持既有调用点不变，默认行为改为七日空窗
purged_wf_splits <- function(t0, t1, ..., gap_days = 7L)
  purged_wf_splits2(t0, t1, ..., gap_days = gap_days)
```

```{r}
#| label: p0-wf-diagnose
#| echo: false
#| message: false

## 折体检：折结构是否合规须以实测表判定，不得凭源码推断
WF_DIAG_LBL <- c("折次", "训练起", "训练止", "训练样本数", "训练长度",
                 "实测空窗", "测试起", "测试止", "测试样本数")

wf_diagnose <- function(splits, t0, t1) {
  if (length(splits) == 0L) { message("空折集"); return(invisible(NULL)) }
  dd <- function(a, b) as.numeric(difftime(a, b, units = "days"))
  df <- do.call(rbind, lapply(splits, function(s) {
    hi <- max(t1[s$train_idx]); lo <- min(t0[s$train_idx])
    data.frame(fold = s$fold,
               train_lo   = as.character(as.Date(lo)),
               train_hi   = as.character(as.Date(hi)),
               n_train    = length(s$train_idx),
               train_len  = round(dd(hi, lo)) + 1,
               gap_actual = round(dd(s$te0, hi)) - 1,
               test_lo    = as.character(as.Date(s$te0)),
               test_hi    = as.character(as.Date(s$te1)),
               n_test     = length(s$test_idx),
               stringsAsFactors = FALSE)
  }))
  attr(df, "chk") <- c(
    "空窗恒达设定值" = all(df$gap_actual >= 0),
    "训练长度恒定"   = (length(unique(df$train_len)) == 1L),
    "测试窗不重叠"   = all(diff(as.Date(df$test_lo)) > 0))
  df
}

## 死代码自证：使「已修复」一事留有凭据，而非口头声明
wf_selftest_dead_clause <- function(t0, t1, test_starts,
                                    test_len_days = 14L, embargo_days = 7L) {
  D <- function(n) if (inherits(t0, "POSIXct"))
    as.difftime(as.numeric(n) * 86400, units = "secs") else
      as.difftime(as.numeric(n), units = "days")
  killed <- 0L; gaps <- numeric(0)
  for (i in seq_along(test_starts)) {
    te0 <- test_starts[i]; te1 <- te0 + D(test_len_days) - D(1)
    c1 <- t1 < te0
    c2 <- !(t0 > te1 & t0 <= te1 + D(embargo_days))
    killed <- killed + sum(c1 & !c2, na.rm = TRUE)
    if (any(c1, na.rm = TRUE))
      gaps <- c(gaps, as.numeric(difftime(te0, max(t1[c1]), units = "days")) - 1)
  }
  list(killed = killed, gap_min = min(gaps), gap_med = stats::median(gaps))
}

## Phase 3 是否受累：加空窗后折数由十二降为十一，首折测试起点后移一步进。
## 若十一折首折测试正起于「数据起点加训练长再加空窗」，则空窗已在折生成层落实。
wf_phase3_verdict <- function(phase3_first_test_start,
                              span_start = as.Date("2026-03-21"),
                              train_len_days = 42L, gap_days = 7L) {
  s  <- as.Date(phase3_first_test_start)
  ew <- span_start + train_len_days + gap_days
  eo <- span_start + train_len_days
  if (s == ew) "含空窗，Phase 3 不受影响，结果可留用"
  else if (s == eo) "无空窗，Phase 3 受累，须与新折并跑"
  else "既不合含空窗亦不合无空窗，折生成器另有其式，须逐行核实"
}
```

```{r}
#| label: p0-leak-harness
#| echo: false
#| message: false

## 四并列指标。个人毛利率标的之可算率仅 9.8%，故 MASE 不作主数字，
## 对内比模用 RelMAE，对外首选 WAPE，Bias 保留符号以免系统性偏移被掩。
wf_metrics <- function(actual, pred, naive, k_frac = c(0.001, 0.01, 0.05)) {
  ok <- is.finite(actual) & is.finite(pred) & is.finite(naive)
  a <- actual[ok]; p <- pred[ok]; nv <- naive[ok]
  if (length(a) == 0L) return(NULL)
  e <- p - a
  mae_m <- mean(abs(e)); mae_n <- mean(abs(nv - a)); base <- mean(a)
  res <- list(n = length(a),
              RelMAE = if (mae_n > 0) mae_m / mae_n else NA_real_,
              WAPE   = if (sum(abs(a)) > 0) sum(abs(e)) / sum(abs(a)) else NA_real_,
              Bias   = mean(e),
              MAE    = mae_m)
  for (kf in k_frac) {
    kk  <- max(1L, floor(length(a) * kf))
    top <- order(p, decreasing = TRUE)[seq_len(kk)]
    res[[sprintf("TopK_%s", format(kf * 100, trim = TRUE))]] <-
      if (base != 0) mean(a[top]) / base else NA_real_
  }
  as.data.frame(res, check.names = FALSE, stringsAsFactors = FALSE)
}

run_wf <- function(data, y, splits, fit_predict, naive_fn = NULL, tag = "") {
  if (is.null(naive_fn))
    naive_fn <- function(tr, te, d) rep(mean(y[tr], na.rm = TRUE), length(te))
  rows <- lapply(splits, function(s) {
    p  <- fit_predict(s$train_idx, s$test_idx, data)
    nv <- naive_fn (s$train_idx, s$test_idx, data)
    m  <- wf_metrics(y[s$test_idx], p, nv)
    if (is.null(m)) return(NULL)
    cbind(version = tag, fold = s$fold,
          test_lo = as.character(as.Date(s$te0)), m,
          stringsAsFactors = FALSE)
  })
  do.call(rbind, rows)
}

## 分块自助：折在时间上相邻，独立重采样会低估方差，故禁用之
block_boot_ci <- function(x, B = 2000L, block = 2L, conf = 0.90, seed = 20260810) {
  x <- x[is.finite(x)]; n <- length(x)
  if (n < 2L) return(c(lo = NA_real_, mid = NA_real_, hi = NA_real_))
  block <- min(block, n)
  set.seed(seed)
  nb <- ceiling(n / block)
  st <- vapply(seq_len(B), function(b) {
    starts <- sample.int(n - block + 1L, nb, replace = TRUE)
    idx <- unlist(lapply(starts, function(s) s:(s + block - 1L)))
    mean(x[idx[seq_len(n)]])
  }, numeric(1))
  a <- (1 - conf) / 2
  c(lo  = unname(stats::quantile(st, a)),
    mid = mean(x),
    hi  = unname(stats::quantile(st, 1 - a)))
}

## 显示标签一律用引号字面量，绕开符号表，杜绝中文中段截断
P0B_LBL <- c("指标", "零空窗", "七日空窗", "配对差", "差下界90", "差上界90", "共有折数")

run_dual_wf <- function(data, y, splits_nogap, splits_gap, fit_predict,
                        naive_fn = NULL,
                        metrics = c("RelMAE", "WAPE", "Bias", "TopK_0.1")) {
  A <- run_wf(data, y, splits_nogap, fit_predict, naive_fn, tag = "gap0")
  B <- run_wf(data, y, splits_gap,   fit_predict, naive_fn, tag = "gap7")
  key <- intersect(A$test_lo, B$test_lo)
  if (length(key) < 3L)
    warning("共有折不足三个，配对差不具解释力，请检查两折集的测试起点铺排。")
  a <- A[match(key, A$test_lo), , drop = FALSE]
  b <- B[match(key, B$test_lo), , drop = FALSE]

  summ <- do.call(rbind, lapply(metrics, function(m) {
    if (!m %in% names(a)) return(NULL)
    d  <- a[[m]] - b[[m]]
    ci <- block_boot_ci(d)
    data.frame(metric = m,
               gap0   = mean(a[[m]], na.rm = TRUE),
               gap7   = mean(b[[m]], na.rm = TRUE),
               diff   = unname(ci["mid"]),
               lo90   = unname(ci["lo"]),
               hi90   = unname(ci["hi"]),
               nfold  = length(key),
               stringsAsFactors = FALSE)
  }))
  if (!is.null(summ)) names(summ) <- P0B_LBL
  list(per_fold = rbind(A, B), summary = summ, common_folds = key)
}
```

```{r}
#| label: tbl-wf-gap
#| echo: false
#| output: asis

## 需要：折体检表与泄漏配对差表。
## 前者要求 t0 / t1 与折集在环境中就位；后者要求模型回调 FIT_PREDICT。
if (exists("WF_T0") && exists("WF_T1")) {
  sp7 <- purged_wf_splits2(WF_T0, WF_T1, gap_days = 7L)
  dg  <- wf_diagnose(sp7, WF_T0, WF_T1)
  names(dg) <- WF_DIAG_LBL
  cap_tip("折体检表：逐折训练区间、实测空窗与样本量",
          "实测空窗须恒等于设定值，训练长度须恒定，测试窗须互不重叠。")
  kb(dg, escape = FALSE, scroll = TRUE)
} else {
  ph_note(文件 = "回测折所用的 t0 / t1 向量（对象名 WF_T0 / WF_T1）",
          SQL  = "沿用既有回测取数，无新增 SQL",
          输出 = "折体检表（本表）与后续泄漏配对差表")
}

if (exists("WF_DATA") && exists("WF_Y") && exists("FIT_PREDICT")) {
  sp0 <- purged_wf_splits2(WF_T0, WF_T1, gap_days = 0L)
  sp7 <- purged_wf_splits2(WF_T0, WF_T1, gap_days = 7L)
  rr  <- run_dual_wf(WF_DATA, WF_Y, sp0, sp7, FIT_PREDICT)
  cap_tip("泄漏幅度实测：零空窗与七日空窗的配对差",
          "区间为分块自助九成区间。跨零则未检出可辨识泄漏，原数字留用并注明。")
  kb(rr$summary, escape = FALSE, scroll = TRUE)
} else {
  ph_note(文件 = "模型回调 FIT_PREDICT 与建模面板 WF_DATA / WF_Y",
          SQL  = "沿用既有回测取数，无新增 SQL",
          输出 = "泄漏幅度配对差表")
}
```

::: {.callout-important}
## 待接：折结构核验尚未完成

本节所立修正已就位，惟三项核验尚未在真实数据上完成，
其结论不得提前写入任何对外结论：

- **所待文件**：Phase 3 十一折的折生成代码，以及回测所用的 `t0` 与 `t1` 向量
- **SQL 编号**：无新增，沿用既有回测取数
- **受影响输出**：折体检表、泄漏配对差表，以及一切引用回测净增益与置信区间之处

判定捷径：Phase 3 十一折若首折测试起于 2026-05-09，
则空窗已在折生成层落实，Phase 3 结果可留用；
若起于 2026-05-02，则受累，须与新折并跑。
:::


<!-- =====================================================================
     @sec-changelog 条目（请照录至变更日志章，正文不得重复叙述）

     - 回测折生成器：原空窗子句经代数与数值双重核验确认为不可达死代码，
       全部折中剔除样本数为零，实测前置空窗为零日。现将前置空窗与后置禁运
       拆为 gap_days 与 embargo_days 两参数，前置空窗默认七日，
       并以整窗后移保训练长度恒定。旧函数名保留为薄封装，既有调用点不变。
     - 定性更正：此缺陷为「文档承诺的测试前空窗未落地」，
       非「后置禁运方向写反」。后置禁运于纯前向推进中本就恒空。
     - 新增泄漏幅度实测：同折规格下并跑零空窗与七日空窗两版本，
       以四并列指标之配对差与分块自助九成区间判读，取代全量重跑。
     - 新增折体检表，折结构合规性一律以实测表判定，不得凭源码推断。
     ===================================================================== -->
