---
title: "尾段投注基础分析的评估"
author: "Ryo（雷欧）"
date: "2026-08-18"
lang: zh-CN
format:
  html:
    theme: cosmo
    toc: true
    toc-depth: 3
    toc-location: left
    toc-expand: 3
    number-sections: true
    # v1.2.46 规格光复：v1.2.43 之轻装降格系 error 1455（页面文件 0 MB）权宜，
    # 病根既除（8192 MB 已设并实证渲染通过），恢复原始单文件自包含标准。
    # 若某机内嵌总装仍超内存余量，渲染.bat 第二级自动降轻装并回显，无须改档。
    embed-resources: true
    page-layout: full
    code-fold: true
    code-tools: true
    code-summary: "查看代码"
execute:
  echo: true
  warning: false
  message: false
  error: false
---

REDTEAM/
我先按**“代码逻辑 → CSV 实证 → 两者可比性 → 业务风控价值 → 漏洞 → 改进路线 → 最终裁定”**逐层审计。这里有一个非常关键的结论先摆出来：

**本报告现仅保留雷欧／R01 尾段投注模型；任何外部绝对局号模型、其数据源、指标、分析与结论均不纳入本报告。**

本报告只研究：玩家是否偏好在每一靴的相对末段下注，以及末段下注比例、末段注额结构与末段／早段 ROI 的关系。

**当前定位：行为筛选器与候选特征层，不得直接作为处罚、封禁或优势玩家判定器。**

行业实践查证（仅保留与相对靴位有关的部分）：百家乐优势研究与赌场反制高度依赖渗透深度，而不是固定绝对局号；
因此以每靴实际观测长度构造相对靴位，比固定局号更稳定。但「坐标合理」不等于「尾段具有经济优势」，
后者必须由独立统计与跨窗口验证确认。

```{r}
#| label: 设置
#| echo: true
#| message: false
## ════════════════════════════════════════════════════════════════════════
## 全档软代码总闸：本净化版仅使用雷欧／R01 数据；一切数值渲染时现算。
## 外部绝对局号模型及其数据源已从本报告完全隔离。
## ════════════════════════════════════════════════════════════════════════
suppressPackageStartupMessages(library(data.table))
.dir <- "数据库"
.pp <- c(
  ryo_led = file.path(.dir, "P11_雷欧尾段投注总帐.csv"),
  ryo_mem = {
    .cand <- file.path(.dir, c("P11_雷欧尾段投注模型会员名单.csv", "R01_late_shoe.csv"))
    .hit <- .cand[file.exists(.cand)]
    if (length(.hit)) .hit[1L] else .cand[1L]
  })
.mm <- .pp[!file.exists(.pp)]
if (length(.mm))
  stop(sprintf("○ 待表：当前工作目录 %s 之下未找到 %s——不以静态文字冒充结果。",
               getwd(), paste(basename(.mm), collapse = "、")))
RYO_L <- fread(.pp["ryo_led"], encoding = "UTF-8")
RYO_M <- fread(.pp["ryo_mem"], encoding = "UTF-8")

stopifnot(
  "雷欧总帐须含 scope_def 口径锁" = "scope_def" %chin% names(RYO_L) && nrow(RYO_L) == 2L,
  "雷欧名单须含 uid 与 late_def" = all(c("uid", "late_def") %chin% names(RYO_M)),
  "雷欧名单口径锁须单值" = length(unique(RYO_M$late_def)) == 1L
)

.f   <- function(v, d = 2)
  format(round(v, d), big.mark = ",", scientific = FALSE, nsmall = d, trim = TRUE)
.i   <- function(v)
  format(round(v, 0), big.mark = ",", scientific = FALSE, nsmall = 0, trim = TRUE)
.pc  <- function(a, b, d = 4) sprintf(paste0("%.", d, "f%%"), a / b * 100)
.hc  <- function(d, x) x %chin% names(d)

.cL <- RYO_L[substr(scope_def, 1L, 1L) == "1"]
.lE <- RYO_L[substr(scope_def, 1L, 1L) == "2"]

stopifnot(
  "雷欧总帐必须存在全量洁净域与雷欧域" = nrow(.cL) == 1L && nrow(.lE) == 1L,
  "雷欧名单会员数须等于总帐" = nrow(RYO_M) == .lE$n_members,
  "雷欧名单注单数须等于总帐" = sum(RYO_M$n_orders_all) == .lE$n_orders
)

.gap <- data.table(
  项 = c("雷欧·本金", "雷欧·GGR"),
  名单侧 = c(sum(RYO_M$stake_all), -sum(RYO_M$game_pnl_all)),
  总帐侧 = c(.lE$stake_sum, .lE$ggr_sum))
.gap[, 差额 := 名单侧 - 总帐侧]
```
```{r}
#| label: 悬停术语引擎
#| echo: true
#| results: asis
## ════════════════════════════════════════════════════════════════════════
## 全档悬停术语库：鼠标停留即见定义／标准／口径／阈值。
## 用法：tip("术语") 于表格单元或正文；kable 须 escape = FALSE。
## 纪律：单一 cat() 注入样式；术语定义单一真相源于 .GL，禁二处另写。
## ════════════════════════════════════════════════════════════════════════
.GL <- c(

  雷欧 = "雷欧（本金口径）〔曾用名：模型二·甲版〕＝R01 名单：判据 shoe_pos>=0.80 相对靴位、门槛≥100 单、本金口径；定位＝行为筛选器与特征层（候选特征非证据）",
  洗码 = "valid_bet／洗码量：结算有效投注额（对押冲销后），退水计算之基数；ODS 等价列 bet41（比值 0.999994，引用级）",
  退水 = "rebate：按洗码量比例返还之让利。契约档 0.8%~1.0%（洗码基数）；逐单候选字段 bet16（实测占洗码 0.0679%，与契约差约 12 倍，引用级）；正式主帐在月结",
  返水 = "与「退水」同义之市场惯用语；本报告统一用「退水」，营销红利（bonus）另列，二者不得混同",
  派彩 = "payout（bet14）：结算返还额，含本金返还；会员净盈亏 profit=(bet14−bet13)/bet11，不含退水（退水另记 bet16）",
  hold率 = "hold% ＝ 平台毛利 ÷ 投注额（本金口径）或 ÷ 洗码（须标明分母）；本档全量本金口径引用值约 1.74%（引用级）",
  GGR = "Gross Gaming Revenue 毛博彩收入 ＝ −Σ会员净盈亏；未扣退水、红利、税费",
  NGR = "Net Gaming Revenue 净博彩收入 ＝ GGR − 退水 − 红利等；本项目判级 UNKNOWN——月结帐为权威来源，「GGR−bet16」仅口径示数禁改名",
  late_share = "晚段注单占比 ＝ 晚段注单数 ÷ 总注单数（雷欧口径：shoe_pos>=0.80 为晚段）",

  stake_ramp = "末段注额斜率 ＝ 晚段平均注额 ÷ 早段平均注额；>1 即靴末加注——行业监控「靴末下注模式突变」之量化对应",
  shoe_pos = "相对靴位 ＝ 局号 ÷ 观测靴长（MAX(round_no) 代理，真靴长待权威表）",

  AUC = "ROC 曲线下面积：随机抽一正一负样本，评分给正样本更高之概率。0.5＝随机；本档七档判读；0.5 不等于全无用——CI 跨 0.5 须查证；等价 Mann–Whitney U。定性锁：本档标签系内生净赢玩家，故一切 AUC 皆为 Outcome Association AUC（结果关联），不得读作 Risk Detection AUC（风险识别）",
  OOS = "Out-of-Sample 样本外：本档「留出半」系同窗五五分，非真样本外（跨窗）；门禁因此结构性封顶 P1",
  MCID = "最小实际重要差异：业务预定义之效应量门槛，门禁之锚；未定义前只行使否决不授确认级",
  符号检验 = "Sign Test：对配对差值 D 只判正负方向、忽略大小；统计量服从 Binomial(n非零, 0.5)；答「方向层」之问",
  Wilcoxon = "Wilcoxon 符号秩检验：对配对差值之绝对值排秩再结合符号；答「幅度层」之问；勿与 Wilson 区间混同",
  Wilson下界 = "Wilson 95% 置信下界：二项比例之区间估计（z=1.959964 单侧 97.5%）；名单出数以下界替代点估计之两锁其一",
  CVaR = "条件在险价值（期望短缺）：损失超过 VaR 分位后之条件均值。斧正在案：严格 CVaR 惯例先定义 Loss = −PnL 再于损失尾部计 ES；本档以会员净赢额右尾直接计算，正名为「会员净赢额 95% 尾部期望损失（Player-Win Tail Expected Shortfall）」，以免与金融风险团队之符号约定冲突",
  VaR = "在险价值：损失分布之分位点（本档取 95%）",
  Sharpe = "夏普比率＝超额收益均值÷收益波动；会员级甄别：真优势玩家高 Sharpe 而非高 ROI（须逐日序列，待 P12c）",
  Sortino = "索提诺比率：仅罚下行波动之 Sharpe 变体；打水者近零波动之形态识别器（待 P12c）",
  MDD = "最大回撤：累计盈亏曲线峰谷最大跌幅；追损型（Martingale）玩家指纹＝深回撤＋撤后加注（待 P12c）",
  PCA = "主成分分析：线性降维；其前 k 成分重构＝平方误差最优线性自编码器；成分无业务语义禁作风险分",
   自编码器 = "Autoencoder：以重构误差度量「不像正常人」之程度；本档用线性版（PCA 重构），阈值 P99.9 预注册",
  Kmeans = "K-means 聚类：无监督分簇（k 预注册、nstart=10）；产出画像不产出处置",
  收缩榜 = "暴露加权经验收缩（Empirical Shrinkage）：ROI 以精度权（∝n）向暴露加权全局均值收缩，先验强度＝订单数中位；小分母幸运儿逐出榜首。斧正在案：非严格经验贝叶斯——严格 EB 须估先验方差与观测方差得后验均值，此处未估，故不冠 Bayes 之名",
  暴露加权经验收缩 = "Empirical Shrinkage：以暴露量（订单数）为精度权之收缩估计，压制小分母极端值；升级路线为层级贝叶斯／beta-binomial（P1）",
  门禁 = "五项并报审计门禁：效应量＋95%CI＋p＋N＋OOS AUC；否决优先（血统／泄漏／CI 跨0／AUC<0.60／N<200），三级授级 P0/P1/P2",
  P2 = "NOT CONFIRMED：任一否决项触发即落此级，不得下确认结论",
  E0至E6 = "证据阶梯：E0 无证据→E6 铁证；仅 E5/E6 进人工复核，E1/E2 至多观察",
  泄漏 = "数据泄漏：特征与标签同源（如以 roi_late 预测 pnl_all>0）——高分作废；门禁否决项之一",
  结算完整性候选 = "roi 异常（如 |roi|>1）者先查结算语义九项（本金/红利/彩池/退水/冲正/重复/汇率/部分结算/调整），后查玩家；禁标「异常玩家」",
  对押 = "自对冲（水打）：同局对边下注套取退水；洗码近零而盈亏照记；valid_bet=0 且多单者纯度 100%（引用级）。本报告用途：L-04 线索之判据，结算审计正菜",
  靴 = "shoe：一次装入牌盒之整副牌组（常为八副），发完或至切牌即换靴洗牌。本报告用途：一切「早段／晚段」皆以靴为坐标系",
  切牌 = "cut card：洗牌后插入牌堆之塑料牌，发牌至此即止——决定一靴实际可玩局数（渗透深度）。本报告用途：行业查证章之核心反制手段（前移切牌＝调浅渗透）",
  渗透率 = "penetration：一靴实际发出牌量占整副之比。越深则牌堆构成越可知，优势窗口越大。本报告用途：行业实践之相对刻度——证「绝对局号系粗代理」",

  观测靴长 = "MAX(round_no)：清洗后注单集内该靴之最大局号——系真实靴长之下偏代理（末数局无人下注即低估）。本报告用途：shoe_pos 之分母，已列 P0 待权威表",
  本金 = "stake：会员实际投入之下注额（雷欧分母）。本报告用途：ROI 与 hold 之稳健分母——不因对押或洗码规则塌缩",

  会员净盈亏 = "profit／game_pnl：会员视角之输赢（正＝会员赢＝平台付）；= (bet14−bet13)÷bet11，退水前口径。本报告用途：GGR＝其总和取负",
  p值 = "p-value：在「无差异」假设为真时，观测到当前或更极端结果之概率——不是「假设为真的概率」。本报告用途：主检验之统计证据层；铁律 p<0.05 ≠ 商业显著",
  置信区间 = "CI：以同法重复抽样，约 95% 之区间会盖住真值——回答「稳不稳」。本报告用途：效应量与 AUC 皆并报 95% CI；CI 跨 0 即门禁否决",
  自助法 = "bootstrap：从样本中有放回重抽 B 次以估计统计量之波动，不设分布假设。本报告用途：配对中位差之 95% CI（B=1,000，种子 20260819 预注册）",
  效应量 = "effect size：差异之实际大小（如配对中位差），与 p 值之「是否偶然」互补。本报告用途：门禁第一项，以 MCID 为锚",
  中位数 = "median：排序居中之值，不受极端值绑架——比均值更抗巨鲸。本报告用途：配对差、收缩榜先验强度皆取中位",
  留出半 = "holdout：同窗会员随机五五分，一半拟合一半评估——检验样本内稳定性，非真样本外。本报告用途：诚实模型 AUC 之评估集；门禁因此封顶 P1",
  预注册 = "pre-registration：阈值、种子、协议于见数前锁定，防事后调参择优。本报告用途：P99.9 阈值、种子 20260819、复检协议皆预注册",
  七闸 = "雷欧域之七道准入清洗：最新版本去重／测试线剔除／重对单剔除／一般单准入／数值守门三项／窗口过滤／汇率归一。本报告用途：步骤二洁净底集之定义",
  bet16 = "ODS 逐单退水候选字段：实测占洗码 0.0679%（与契约档差约 12 倍）——退水主帐不在逐单层。本报告用途：派彩定谳章之核心证据（引用级）",
  bet41 = "ODS 洗码基数字段：与洗码合计比值 0.999994——系基数非金额。本报告用途：ngr_by41 废弃之依据（引用级）",
  OBSERVED = "证据三级之最高级：本档由交付件现算所得、可逐步复现之事实。禁由推断升格；升格须有证",
  INFERRED = "证据三级之中级：由 OBSERVED 事实经合理推导而得，未经直接观测证实。正文须显式标注，禁与 OBSERVED 混列",
  UNKNOWN = "证据三级之最低级：机制或成因未明。禁以推测填补——零行不是无异常，缺档不是无内容",
  登记册 = "《风险类型 × 交付件 × 判据维度 × 证据裁定》登记册：数据资产（配置件），YAML 为单一真相源、CSV 为派生字典，由本档载入并施行门闸，缺档即停止渲染（铁律第九条）。它分类的是证据，不是用户",
  门闸 = "评分管道引用未获准入之特征时，渲染直接失败并报出该特征所属类型、门禁等级与裁定理由",
  门禁五档 = "FATAL 停止分析／BLOCK 禁入正式结论／CONDITIONAL 条件可用／ADVISORY 建议可用／NA 不适用",
  准入评分 = "该类判据获准进入风险评分管道；未准入者至多进入画像，不得据以处置",
  净赢玩家 = "内生标签：以自身盈亏为正与否所定之标签——与 ROI 类特征同源，用于自证倾向须声明",
  打水 = "同「对押」之市井叫法：以自对冲套取退水；洗码照计而净盈亏近零。深入浅出：两边都押，输赢相抵，赚的是退水那一层。本报告用途：Sortino 近零波动指纹与 L-04 线索之所指",
  荷官 = "dealer（eid）：主持牌局之发牌员；哨兵值 eid=-1 表未记录。深入浅出：赌桌上发牌的那个人。本报告用途：荷官—玩家串谋之实体轴；Z 检验粒度混淆之待修在案",
  注单 = "bet：一笔下注记录（bet01 为单号），本档粒度之最小单位。深入浅出：一次下注就是一张单。本报告用途：一切门槛（n≥30／n≥100）皆以注单数计",
  牌靴 = "同「靴」：装牌之牌盒。本报告用途：早段／晚段之坐标系",
  彩池 = "jackpot：累积奖池派彩，独立于本金返还之外。深入浅出：中大奖那一笔额外的钱。本报告用途：结算完整性九项排查之一——abs(roi)>1 之候选成因",
  冲正 = "reversal：错单撤销或反向记账。深入浅出：记错了再冲掉。本报告用途：结算完整性九项之一；先查账务再查玩家",
  红利 = "bonus／营销红利：与洗码无关之促销赠额，与退水不同源。深入浅出：送的钱，不是返的钱。本报告用途：NGR 之扣项；禁与退水混同",
  占成 = "share：代理线对某会员输赢之分成比例（agent_dtl.ag012 系荷官留成非平台留成，实证在案）。深入浅出：这个客人赢了亏了，代理分多少。本报告用途：奖惩侧推导之基础（引用级）",
  代理线 = "agent line（bet18~bet22 五级）：会员之上级代理层级链。深入浅出：谁把这个客人带进来的，一层层往上。本报告用途：测试线剔除之五路 LEFT JOIN 判据；归因之组织轴",
  限红 = "table limit：单注上下限。深入浅出：一把最多能押多少。本报告用途：行业反制手段之一；本档既证尾段无优势，故不建议因尾段收紧限红",
  流水 = "turnover：投注总额之俗称（须标明系本金口径抑或洗码口径）。深入浅出：钱在桌上过了多少。本报告用途：口径必标——两口径不可互比",
  VIP = "高价值会员分层：以价值轴（stake_all 分位）定序。深入浅出：贡献最大的那批客人。本报告用途：价值轴 × 风险轴处置矩阵之横轴；NGR 未落锁前禁定价",
  AML = "反洗钱（Anti-Money Laundering）：识别资金异常流转之合规义务。深入浅出：防止赌场被拿来洗钱。本报告用途：合规类风险类目；本档不产出 AML 结论，仅标线索",
  责任博彩 = "responsible gaming：对沉迷与失控之保护义务。深入浅出：客人输到不该再输时，平台有责任介入。本报告用途：深回撤一类之处置序——关怀先于风控",
  阈值 = "threshold：判定之切点。深入浅出：过了这条线才算数。本报告用途：本档一切阈值皆待反解——禁写普适门槛，须由 Wilson 下界与最小洗码双锁并逐指标反解",
  基线 = "baseline：比较之参照水平（随机基线、零假设基线、regime 条件基线）。深入浅出：不做任何事时本该是多少。本报告用途：AUC 之 0.5、安慰剂之经验零假设、P12a 之动态监控带",
  分位 = "quantile／percentile：排序后某比例位置之值（P90＝第 90 百分位）。深入浅出：一百个人排队，第九十个人的值。本报告用途：价值轴分层、CVaR 尾部、分布实测之 P90／P99",
  方差 = "variance：离散程度之平方度量（其平方根为标准差）。深入浅出：忽上忽下的程度。本报告用途：小分母 ROI 方差极大——收缩榜与最小暴露门槛之由来",
  秩 = "rank：排序后之名次；非参数方法之基石。深入浅出：不看数值大小，只看排第几。本报告用途：AUC 秩法实现、Wilcoxon 符号秩、收缩榜排序",
  MannWhitney = "Mann–Whitney U 检验：两独立样本之秩和检验，与 AUC 数学等价。深入浅出：把两群人混在一起排队，看谁普遍排前面。本报告用途：本档 AUC 之实现即其等价式",
  二项检验 = "binom.test：以二项分布精确检验比例是否等于某值。深入浅出：抛硬币抛出这么多正面，正常吗。本报告用途：符号检验之实现（k 正／nz 非零，p=0.5）",
  多重校正 = "multiple comparison correction（Bonferroni／BH FDR）：多次检验时抬高门槛以控假阳。深入浅出：抽奖抽一百次总会中一次，得把标准提高。本报告用途：门禁要求 p 一律多重校正后方可引用",
  显著性水平 = "α：预先设定之犯第一类错误容忍度（本档 0.05）。深入浅出：愿意冒多大风险把噪声当真。本报告用途：单点声明；大样本下单用易被琐碎效应触发，故行动扳机须四项共破",
  功效 = "power（1−β）：真有差异时能检出之概率。深入浅出：真有问题时，你的检验看不看得见。本报告用途：n_min 设计推导之输入；固定 N 门槛系工程护栏非功效推导",
  样本量 = "N：参与检验之独立单位数。深入浅出：证据基础有多厚。本报告用途：门禁第四项；本档配对单位＝uid 会员级，非注单级",
  n_min = "设计推导之最小样本量 ＝ f(MCID, 方差, 显著性水平, 功效)。深入浅出：要证明这么小的差异，至少得看多少人。本报告用途：与固定门槛取其严——固定数不能替代设计推导",
  过拟合 = "overfitting：模型记住样本噪声而非规律，样本内高分样本外崩。深入浅出：背答案不等于会做题。本报告用途：真样本外（跨窗 w2）之所以为 P0 必要条件",
  假阳性 = "false positive：把正常判成异常。深入浅出：冤枉好人。本报告用途：合取多证据压假阳之数学理由；误判率之主要成分",
  召回率 = "recall／灵敏度：真异常中被抓到之比例。深入浅出：坏人里抓到几成。本报告用途：与精度权衡；价值轴前 10% 召回 75.6%（引用级）",
  精度 = "precision：被判异常者中真为异常之比例。深入浅出：抓到的人里冤枉了几成。本报告用途：tail_share 之精度低于基准率——劣于随机之判据",
  基准率 = "base rate：总体中阳性之自然比例。深入浅出：一百个人里本来就有几个是。本报告用途：任何筛选器之精度须与其比对；低于基准率即劣于随机",
  提升度 = "lift：某组阳性率 ÷ 总体基准率。深入浅出：这一群里坏人浓度是平均的几倍。本报告用途：同桌聚集判据；价值轴前 0.1% 达 19.5×（引用级）",
  Jaccard = "杰卡德相似度 ＝ 交集 ÷ 并集。深入浅出：两个人的活动圈重叠多少。本报告用途：同桌共现之判据维度之一",
  混杂 = "confounding：第三因素同时影响处理与结果，致相关非因果。深入浅出：看似是它干的，其实另有其人。本报告用途：台桌／荷官／时段／靴长皆未控——本档只可言相关不可言因果",
  随机对照 = "RCT：随机分配处理与对照以识别因果。深入浅出：抽签决定谁被处置，才知道处置有没有用。本报告用途：一切「能提升 X%」之宣称须待 Shadow／Pilot 与 RCT 方可确认",
  DID = "双重差分：以处理组与对照组之前后差之差估计效应。深入浅出：两群人各自前后变了多少，再相减。本报告用途：处置账因果之设计（右截断于解封日）",
  生存分析 = "survival analysis：以「事件何时发生」为对象之方法，可处理尚未发生者。深入浅出：不问会不会，问多久。本报告用途：P12b 标记时点与流失之估计",
  删失 = "censoring（右删失）：观察结束时事件尚未发生，只知「至少活到此刻」。深入浅出：还没走的人不能算成已走。本报告用途：窗口截断误判为流失之防线；生存分析之必备旗标",
  HMM = "隐马尔可夫模型：以不可观测之状态序列解释可观测序列。深入浅出：看得见天气，看不见季节，但季节在背后换。本报告用途：Regime 动态基线之候选方法",
  Regime = "状态／体制：系统所处之阶段性状态（如高量能期与低量能期）。深入浅出：市场今天是哪一档脾气。本报告用途：P12a 两态高斯混合所判；监控带升级为「破本态之带方触发」",
  高斯混合 = "GMM：以若干正态分布之加权和拟合数据，EM 算法求解。深入浅出：一堆数据其实是几群人混在一起。本报告用途：P12a 两态分解之实现",
  EM算法 = "期望最大化：隐变量模型之迭代求解法（E 步补隐、M 步优化）。深入浅出：先猜谁属于哪群，再据此更新，反复至稳。本报告用途：高斯混合之解法",
  逻辑回归 = "logistic regression：以对数几率线性建模二分类概率。深入浅出：把各种特征折算成「是坏人的可能性」。本报告用途：诚实模型与泄漏对照之双模",
  聚类 = "clustering：无监督分群。深入浅出：不告诉答案，让数据自己分堆。本报告用途：K-means 四簇 × 重构误差交叉，产出画像不产出处置",
  标准化 = "standardization（z-score）：减均值除标准差以统一量纲。深入浅出：把不同单位的指标换算成同一把尺。本报告用途：行为四维标准化后方可入 PCA 与聚类",
  离群 = "outlier：显著偏离主体分布之观测。深入浅出：明显不合群的那几个。本报告用途：重构误差 P99.9 之所指；离群不等于违规，只作线索",
  先验 = "prior：见数据之前对参数之信念。深入浅出：还没看这个人打多少把，先按大家的平均看待。本报告用途：收缩榜之先验强度＝订单数中位",
  Hanley = "Hanley–McNeil：AUC 标准误之解析式，据以出 95% CI。深入浅出：算出这个 AUC 有多不稳。本报告用途：五项并报之 AUC 区间与「是否跨 0.5」判定",
  中位差 = "配对差值之中位数（本档效应量）：晚段减早段之逐员差取中位。深入浅出：一人一个差值，取中间那个。本报告用途：门禁第一项之实测量；须与 MCID 比对方有意义",
  符号秩 = "signed rank：差值绝对值之秩再附以原符号。深入浅出：既看谁大谁小，也看是赚是亏。本报告用途：Wilcoxon 之统计量构造",
  MAD = "中位绝对离差：与中位之距离取中位，抗离群之离散度量。深入浅出：不被极端值带偏的波动。本报告用途：P12a 稳健带之半宽（中位 ± 3·MAD）",
  ROC = "受试者工作特征曲线：以各阈值下真阳率对假阳率作图，其下面积即 AUC。深入浅出：把所有可能的切线都试一遍，画成一条曲线。本报告用途：AUC 之来源；本档只报面积不定切点",
  L1a标签 = "外部风险标签之一档：来自平台风控处置记录，非本档现算——用于交叉验证行为维度之外部效度")
## 别名表：同义异写共用单一真相源（定义不另写一份，只作指向）
.GL[c("hold", "ROC曲线", "样本外AUC")] <- .GL[c("hold率", "ROC", "OOS")]
tip <- function(x) {
  ## v1.2.41 字典化：span 只携术语键（data-k），释义不再逐处内嵌——释义单一真相源
  ## 由 .GL 落到成品层之单份 JS 字典（本 chunk 末注入），悬停时现取；样式移交 CSS 类。
  ## 每接钩点由约 130–250 字节缩至约 25 字节，处处接钩语义零退化。
  k <- gsub("%", "率", gsub("[-–~ ]", "", x))
  hit <- k %chin% names(.GL)
  fifelse(hit, sprintf('<span data-k="%s">%s</span>', gsub('"', "&quot;", k), x), x)
}
tipv <- function(v) vapply(v, tip, "", USE.NAMES = FALSE)
## .tipify：对任意字串内所有在册术语自动接悬停（长词优先防子串截断；已含 <span
## 者跳过防重复包裹；每串每词至多一次防满屏下划线）。桌表内外一体覆盖之引擎。
.tp_keys <- names(.GL)[order(-nchar(names(.GL)))]
.tp_disp <- c(hold率 = "hold%", MannWhitney = "Mann–Whitney", EM算法 = "EM",
              显著性水平 = "α", 二项检验 = "binom.test",
              Hanley = "Hanley–McNeil", E0至E6 = "E0–E6", 提升度 = "lift")
## ══ 悬停接钩引擎（v1.2.33 通用化）══════════════════════════════════════
## 三层护栏，缺一即成裸码（三者皆系渲染成品实测所得之教训）：
##  ① 保护：既有 HTML 跨度、pandoc 括号跨度、行内代码、行内数学，一律先抽出寄存
##     （占位 \002i\002），接钩毕原样归位——此前于反引号内接钩致 <code> 转义外泄。
##  ② 占位：逐词先代占位 \001i\001（不含术语字面），全部匹配毕再一次性回填真标记，
##     回填后不再扫描——此前直接写入 <span> 致 title 内之释义再被匹配，span 套 span。
##  ③ 处处：同一词于一串出现数次者处处接钩（v1.2.36 由「至多一次」改；
##     旧法致长段现算散文之第二次以后漏钩）；长词优先仍在，防子串截断。
.tipify <- function(x) {
  vapply(as.character(x), function(s) {
    if (is.na(s) || !nzchar(s)) return(s)
    store <- character(0L)
    .prot <- function(s, rx) {
      hits <- regmatches(s, gregexpr(rx, s, perl = TRUE))[[1L]]
      for (h in hits) {
        store[[length(store) + 1L]] <<- h
        s <- sub(h, sprintf("\002%d\002", length(store)), s, fixed = TRUE)
      }
      s
    }
    s <- .prot(s, "<span[^>]*>.*?</span>")     # 既有悬停跨度（整块）
    s <- .prot(s, "<[^>]*>")                   # 其余 HTML 标签
    s <- .prot(s, "\\[[^]]*\\]\\{[^}]*\\}")  # pandoc 括号跨度 [词]{title=...}
    s <- .prot(s, "`[^`]*`")                   # 行内代码
    s <- .prot(s, "\\$[^$]*\\$")               # 行内数学
    hold <- character(0L)
    for (k in .tp_keys) {
      d <- if (k %chin% names(.tp_disp)) .tp_disp[[k]] else k
      if (grepl(d, s, fixed = TRUE)) {
        hold <- c(hold, tip(d))
        ## gsub 非 sub：同一词于一串中出现数次者**处处接钩**（v1.2.36）
        s <- gsub(d, sprintf("\001%d\001", length(hold)), s, fixed = TRUE)
      }
    }
    for (i in seq_along(hold))
      s <- gsub(sprintf("\001%d\001", i), hold[i], s, fixed = TRUE)
    for (i in seq_along(store))
      s <- sub(sprintf("\002%d\002", i), store[i], s, fixed = TRUE)
    s
  }, "", USE.NAMES = FALSE)
}
tipall <- .tipify                                  # 别名：表格单元批量施用
## .kb：长表滚动容器（SUPERSEDED · v1.2.44）——raw-HTML div 路径在 Quarto cell 输出
## 管线内解析脆弱（arsenal 长表乱码实证），已由源码层原生 fenced div（.tbl-scroll 类）
## 取代；定义留册作血统，禁新增调用。原注：呈表纪律 scroll-x/y 禁截列截行之落地件。
## v1.2.40 重建在案：原定义随净化被删而调用仍在（arsenal_逐模审计，h = "520px"）。
## h 给定即立纵向滚动视口——表体全行在册、只限视口高度，禁截行由此落实；横向滚动恒备。
## 前后空行令 pandoc 于 div 内照常解析表格；单元接钩已由 kable 包装层施毕，此处不重复。
.kb <- function(k, h = NULL) {
  s  <- paste(as.character(k), collapse = "\n")
  st <- if (is.null(h)) "overflow-x:auto"
        else sprintf("max-height:%s;overflow-y:auto;overflow-x:auto", h)
  knitr::asis_output(sprintf('<div style="%s">\n\n%s\n\n</div>', st, s))
}
## cat 覆写：本档正文多由 cat(sprintf(...)) 现算输出，前此未接钩（GGR、hold 等
## 遗漏即出于此）。覆写后凡经 cat 之字符一律过 .tipify——保护层令既有标记、
## 行内代码、数学、括号跨度原样通过，故对 .kb() 之表格串与 <style> 串皆安全。
cat <- function(..., sep = " ", file = "", append = FALSE, fill = FALSE,
                labels = NULL) {
  a <- lapply(list(...), function(z) if (is.character(z)) .tipify(z) else z)
  do.call(base::cat, c(a, list(sep = sep, file = file, append = append,
                               fill = fill, labels = labels)))
}
## kable 包装：一切表格之字符单元与表题自动过 .tipify——桌表内之术语无须逐处手工接钩。
## 数值列不动；已接钩者（含 <span）跳过；escape 默认 FALSE 以令悬停 HTML 生效。
kable <- function(x, ..., escape = FALSE) {
  if (is.data.frame(x)) {
    x <- as.data.frame(x)
    for (j in names(x)) if (is.character(x[[j]])) x[[j]] <- .tipify(x[[j]])
    names(x) <- .tipify(names(x))
  }
  a <- list(...)
  if (!is.null(a$caption)) a$caption <- .tipify(a$caption)
  do.call(knitr::kable, c(list(x, escape = escape), a))
}
## 字典与脚本一律经 base::cat 直出——本档 cat 已被接钩覆写，若经覆写层，字典体内之
## 术语键与释义将被 .tipify 反向接钩（span 注入 JS 字面量），JS 即毁。自噬防线，禁改。
.js_esc <- function(x) {
  x <- gsub("\\\\", "\\\\\\\\", x); x <- gsub('"', '\\\\"', x)
  x <- gsub("\n", "\\\\n", x);  x <- gsub("\r", "", x)
  gsub("</", "<\\\\/", x)
}
base::cat('<style>span[data-k],span[title]{border-bottom:1px dotted #888;cursor:help}.cell-output-display{overflow-x:auto}.tbl-scroll{max-height:520px;overflow:auto}</style>\n')
base::cat(sprintf('<script>window.GL={%s};document.addEventListener("DOMContentLoaded",function(){document.querySelectorAll("span[data-k]").forEach(function(e){var d=window.GL[e.getAttribute("data-k")];if(d){e.title=d;}});});</script>\n',
  paste(sprintf('"%s":"%s"', .js_esc(names(.GL)), .js_esc(unname(unlist(.GL)))), collapse = ",")))
base::cat(sprintf("<!-- 悬停术语库：%d 条在册（v1.2.41 字典化单点注入） -->\n", length(.GL)))
.GL_N <- length(.GL)   # 条数供正文现算引用，禁写死
```

## 模型

### 雷欧（尾段投注模型）

```{sql, eval = FALSE}
-- eval = FALSE
/* ───────────────────────────────────────────────────────────────────────────
   §R01 · R01_late_shoe.csv
   策略性风控：靴内相对靴位 ≥ 0.80 的下注占比 + 相对靴位 + 注额斜率 + 分段 ROI
              + 相对靴位 + 注额斜率 + 分段 ROI
   ★★ 2026-08-12 B-01 斧正：当前生产判据锁定为相对靴位 `shoe_pos>=0.80` ★★
     依据：外部实测靴长分布（均值 49.86 局、P50=50、P75=52、P90=54、P99=58）。
     第 50 把的相对靴位为 100.3%（以均值计），故 round_no>=50 实为「靴的最后一局
     及长于中位数的那半数靴」——约半数牌靴无末段可言，late_share 被系统性压低。
     新判据固定的是**局位区间**（每靴末 20% 的局），不是下注占比；late_share 仍由
     实际下注行为决定，均匀下注之零偏好基准下期望约 20%，实际可为 0%~100%。
   ★ 新增 late_def 口径锁列：旧版 CSV 因缺此列而在报告侧读入时当场报错，
     使「新文字配旧数字」的静默语义漂移变成显式失败。
   对应报告：@sec-r01
   输出列：late_def(口径锁), uid, n_orders_all, n_orders_late, late_share, shoe_pos_p50,
           stake_late_avg, stake_early_avg, stake_ramp, roi_late, roi_early,
           stake_late, game_pnl_late, stake_all, game_pnl_all
   预期行数：数千 ~ 数万（HAVING 已收敛）
   ─────────────────────────────────────────────────────────────────────────── */
-- ▸ 导出：需要 —— 存为「数据库/R01_late_shoe.csv」（§R01 靴末段下注）。
WITH test_agents AS (                                                                               -- 公共表表达式：开启中间结果集 test_agents，其后各行为其定义体（§R01）
  SELECT age001 AS agent_id                                                                         -- 取列：产出「agent_id」
  FROM ods_mariadb_2b.ods_a168_agent                                                                -- 取数来源：取自代理主档（五级代理线归属来源）
  WHERE age022 = '1'                                  -- 铁律④b：公司测试线
),                                                                                                  -- 续行：收束上方的子查询或函数括号（§R01）
ranked AS (                                            -- 需求 §3.2：同单号保留最新版本
  SELECT b.bet01, b.updatetime, b.sync_time, b.dt, b.bet02,                                         -- 取列：起始取列子句，本行先列 b.bet01, b.updatetime, b.sync_time, b.dt, b.bet02，涉 bet02（游戏类别）、dt（营业日）
         b.bet03, b.bet04, b.bet05, b.bet11, b.bet13,                                               -- 续行：接续上一取列子句，续列 b.bet03, b.bet04, b.bet05, b.bet11, b.bet13，涉 bet03（靴号）、bet04（局内序号）、bet05（会员号）
         b.bet14, b.bet18, b.bet19, b.bet20, b.bet21,                                               -- 续行：接续上一取列子句，续列 b.bet14, b.bet18, b.bet19, b.bet20, b.bet21，涉 bet14（派彩金额）、bet18（一级代理线）、bet19（二级代理线）
         b.bet22, b.bet38, b.bet39, b.category,                                                     -- 续行：接续上一取列子句，续列 b.bet22, b.bet38, b.bet39, b.category，涉 bet22（五级代理线）、bet38（测试标识）、bet39（桌号）
         ROW_NUMBER() OVER (                                                                        -- 行号窗口表达式：以行号窗口取每组头部或去重，免出重复行
           PARTITION BY b.bet01                                                                     -- 窗口分区：按 b.bet01 分组开窗，组内各自编号或排名
           ORDER BY b.updatetime DESC, b.sync_time DESC, b.dt DESC) AS rn                           -- 排序：按 b.updatetime（降序）, b.sync_time（降序）, b.dt（降序）) AS rn 排列；导出必带排序，否则分页无稳定序（曾致 36.49% 重复行）
  FROM ods_mariadb_2b.ods_a168_bet02 b                 -- ★ 表名开关
  WHERE b.dt >= '2026-03-21' AND b.dt < '2026-08-07'                                                -- 过滤条件：限定 b.dt不少于 '2026-03-21'、b.dt小于 '2026-08-07'，涉 dt（营业日）
    AND b.bet02 = '101'                                                                             -- 并列条件：限定 b.bet02等于 '101'，涉 bet02（游戏类别）
),                                                                                                  -- 续行：收束上方的子查询或函数括号（§R01）
base AS (                                                                                           -- 公共表表达式：开启中间结果集 base，其后各行为其定义体（§R01）
  SELECT r.bet01 AS bet_id, r.bet05 AS member_id,                                                   -- 取列：起始取列子句，本行先取「member_id」，涉 bet05（会员号）、member_id（会员号）
         r.bet03 AS shoe_id, r.bet39 AS table_id,                                                   -- 取值表达式：取用 bet03（靴号）、bet39（桌号），产出「table_id」
         CAST(NULLIF(TRIM(r.bet04),'') AS INT)           AS round_no,                               -- 取值表达式：先去空白、空串归 NULL，再显式转型——本库字段多为 varchar，不转型即比较失真，产出「round_no」
         CAST(NULLIF(TRIM(r.bet11),'') AS DECIMAL(20,8)) AS fx,                                     -- 取值表达式：先去空白、空串归 NULL，再显式转型——本库字段多为 varchar，不转型即比较失真，产出「fx」
         CAST(NULLIF(TRIM(r.bet13),'') AS DECIMAL(20,4)) AS stake_raw,                              -- 取值表达式：先去空白、空串归 NULL，再显式转型——本库字段多为 varchar，不转型即比较失真，产出「stake_raw」
         CAST(NULLIF(TRIM(r.bet14),'') AS DECIMAL(20,4)) AS payout_raw                              -- 取值表达式：先去空白、空串归 NULL，再显式转型——本库字段多为 varchar，不转型即比较失真，产出「payout_raw」
  FROM ranked r                                                                                     -- 取数来源：取自本条自建的中间结果集 ranked
  /* StarRocks 不支持 EXISTS + 多列 IN，测试线剔除改五路 LEFT JOIN */
  LEFT JOIN test_agents t1 ON t1.agent_id = r.bet18                                                 -- 左连接：取自本条自建的中间结果集 test_agents，连接键为 bet18（一级代理线）
  LEFT JOIN test_agents t2 ON t2.agent_id = r.bet19                                                 -- 左连接：取自本条自建的中间结果集 test_agents，连接键为 bet19（二级代理线）
  LEFT JOIN test_agents t3 ON t3.agent_id = r.bet20                                                 -- 左连接：取自本条自建的中间结果集 test_agents，连接键为 bet20（三级代理线）
  LEFT JOIN test_agents t4 ON t4.agent_id = r.bet21                                                 -- 左连接：取自本条自建的中间结果集 test_agents，连接键为 bet21（四级代理线）
  LEFT JOIN test_agents t5 ON t5.agent_id = r.bet22                                                 -- 左连接：取自本条自建的中间结果集 test_agents，连接键为 bet22（五级代理线）
  WHERE r.rn = 1                                                                                    -- 过滤条件：限定 r.rn等于 1
    AND r.category = '1'                                                                            -- 并列条件：限定 r.category等于 '1'
    AND UPPER(TRIM(r.bet38)) = 'N'                                                                  -- 并列条件：限定 UPPER(TRIM(r.bet38))等于 'N'，涉 bet38（测试标识）
    AND CAST(NULLIF(TRIM(r.bet05),'') AS BIGINT) > 0                                                -- 并列条件：限定 CAST(NULLIF(TRIM(r.bet05),'') AS BIGINT)大于 0，涉 bet05（会员号）
    AND CAST(NULLIF(TRIM(r.bet11),'') AS DECIMAL(20,8)) > 0                                         -- 并列条件：限定 CAST(NULLIF(TRIM(r.bet11),'') AS DECIMAL(20,8))大于 0，涉 bet11（汇率）
    AND CAST(NULLIF(TRIM(r.bet04),'') AS INT) > 0                                                   -- 并列条件：限定 CAST(NULLIF(TRIM(r.bet04),'') AS INT)大于 0，涉 bet04（局内序号）
    AND COALESCE(t1.agent_id,t2.agent_id,t3.agent_id,t4.agent_id,t5.agent_id) IS NULL               -- 并列条件：限定该值为空——本包以左连接加空值判定替代 EXISTS，因 StarRocks 不支持 EXISTS 配多列 IN
),                                                                                                  -- 续行：收束上方的子查询或函数括号（§R01）
shoe_len AS (          /* ★ 命名警示：本 CTE 名为 shoe_len（靴长）系历史沿用，其所算 max_round = MAX(round_no) 为『该靴该桌观测到的最大局号』，非 COUNT(round_no) 之局数；二者仅在局号自1起连续无缺口时相等。选 MAX 为刻意设计：对中间缺口免疫，COUNT 会因清洗剔单而使分母缩水。★ B-01 斧正（2026-08-12）：定标基准逐靴现算 */   -- 缺陷一修正：定标基准不定，固定 50 不是固定位置
  SELECT shoe_id, table_id, MAX(round_no) AS max_round                                              -- 取列：取最大局号（≠COUNT 局数），产出「max_round」
  FROM base GROUP BY shoe_id, table_id                                                              -- 取数来源：取自本条自建的中间结果集 base
),                                                                                                  -- 续行：收束上方的子查询或函数括号（§R01）
enriched AS (                                                                                       -- 公共表表达式：开启中间结果集 enriched，其后各行为其定义体（§R01）
  SELECT b.member_id, b.shoe_id, b.table_id, b.round_no, s.max_round,                               -- 取列：起始取列子句，本行先列 b.member_id, b.shoe_id, b.table_id, b.round_no, s.max_round，涉 member_id（会员号）
         b.round_no * 1.0 / NULLIF(s.max_round,0)     AS shoe_pos,                                  -- 取值表达式：产出「shoe_pos」
         b.stake_raw / b.fx                           AS stake,                                     -- 取值表达式：取用 stake（下注额（经汇率归一化）），产出「stake」
         (b.payout_raw - b.stake_raw) / b.fx          AS game_pnl,                                  -- 续行：取用 game_pnl（游戏净输赢），产出「game_pnl」
         CASE WHEN b.round_no * 1.0 / NULLIF(s.max_round,0) >= 0.80
              THEN 1 ELSE 0 END                        AS is_late   -- B-01 斧正：相对靴位                                    -- 条件分支：产出「is_late」
  FROM base b                                                                                       -- 取数来源：取自本条自建的中间结果集 base
  JOIN shoe_len s ON s.shoe_id = b.shoe_id AND s.table_id = b.table_id                              -- 连接：取自本条自建的中间结果集 shoe_len，连接键为 s.shoe_id = b.shoe_id AND s.table_id = b.table_id
)                                                                                                   -- 续行：收束上方的子查询或函数括号（§R01）
SELECT                                                                                              -- 续行：接续上一取列子句，续列 SELECT
  member_id                                                     AS uid,                             -- 取值表达式：取用 member_id（会员号）、uid（会员号），产出「uid」
  COUNT(*)                                                      AS n_orders_all,                    -- 计数表达式：产出「n_orders_all」
  SUM(is_late)                                                  AS n_orders_late,                   -- 汇总表达式：产出「n_orders_late」
  'shoe_pos>=0.80'                                              AS late_def,        -- 口径锁：definition_version = v2
  SUM(is_late) * 1.0 / COUNT(*)                                 AS late_share,                      -- 汇总表达式：计数，取用 late_share（晚注占比），产出「late_share」
  PERCENTILE_APPROX(CASE WHEN is_late=1 THEN shoe_pos END, 0.5) AS shoe_pos_p50,                    -- 取近似分位数表达式：产出「shoe_pos_p50」
  SUM(CASE WHEN is_late=1 THEN stake END) / NULLIF(SUM(is_late),0)              AS stake_late_avg,  -- 汇总表达式：取用 stake（下注额（经汇率归一化）），产出「stake_late_avg」
  SUM(CASE WHEN is_late=0 THEN stake END) / NULLIF(COUNT(*)-SUM(is_late),0)     AS stake_early_avg,  -- 汇总表达式：汇总后取负号——会员净输赢取负即平台毛利（GGR），产出「stake_early_avg」
  (SUM(CASE WHEN is_late=1 THEN stake END) / NULLIF(SUM(is_late),0))                                -- 续行：汇总，取用 stake（下注额（经汇率归一化））
    / NULLIF(SUM(CASE WHEN is_late=0 THEN stake END)                                                -- 除法或乘法计算：汇总，取用 stake（下注额（经汇率归一化））
             / NULLIF(COUNT(*)-SUM(is_late),0), 0)                              AS stake_ramp,      -- 除法或乘法计算：汇总后取负号——会员净输赢取负即平台毛利（GGR），产出「stake_ramp」
  SUM(CASE WHEN is_late=1 THEN game_pnl END)                                                        -- 汇总表达式：取用 game_pnl（游戏净输赢）
    / NULLIF(SUM(CASE WHEN is_late=1 THEN stake END),0)                         AS roi_late,        -- 除法或乘法计算：汇总，取用 stake（下注额（经汇率归一化）），产出「roi_late」
  SUM(CASE WHEN is_late=0 THEN game_pnl END)                                                        -- 汇总表达式：取用 game_pnl（游戏净输赢）
    / NULLIF(SUM(CASE WHEN is_late=0 THEN stake END),0)                         AS roi_early,       -- 除法或乘法计算：汇总，取用 stake（下注额（经汇率归一化）），产出「roi_early」
  SUM(CASE WHEN is_late=1 THEN stake END)                                       AS stake_late,      -- 汇总表达式：取用 stake（下注额（经汇率归一化）），产出「stake_late」
  SUM(CASE WHEN is_late=1 THEN game_pnl END)                                    AS game_pnl_late,   -- 汇总表达式：取用 game_pnl（游戏净输赢），产出「game_pnl_late」
  SUM(stake)                                                                    AS stake_all,       -- 汇总表达式：取用 stake（下注额（经汇率归一化）），产出「stake_all」
  SUM(game_pnl)                                                                 AS game_pnl_all     -- 汇总表达式：取用 game_pnl（游戏净输赢），产出「game_pnl_all」
FROM enriched                                                                                       -- 取数来源：取自本条自建的中间结果集 enriched
GROUP BY member_id                                                                                  -- 分组：按 member_id 汇总
HAVING COUNT(*) >= 100                                    -- 需求：订单数据 > 100 笔
ORDER BY late_share DESC, n_orders_late DESC;                                                       -- 排序：按 late_share（降序）, n_orders_late（降序）排列；导出必带排序，否则分页无稳定序（曾致 36.49% 重复行）
/* ⚠️ 注意：此处**故意不加** late_share >= 0.70 的 HAVING。
   报告需要「命中组 vs 对照组」的 hold% 对照才能做经济裁定（@sec-r01 的 r01-decision），
   只导命中组就没有对照组。阈值筛选一律放在 R 侧做，SQL 只负责给全量底料。
   若行数过大，改为 HAVING COUNT(*) >= 300 提高活跃度门槛，而不是加 late_share 条件。 */
```

根据运行以上代码，将输出储存为「数据库/P11_雷欧尾段投注模型会员名单.csv」（即整个框架中之 `R01_late_shoe.csv`）。


```{sql, eval = FALSE}
-- eval = FALSE

-- P11 · 雷欧域（§R01 原准入）与全量洁净两域十一项总帐
-- 导出：存为「数据库/P11_雷欧尾段投注总帐.csv」
-- 口径：CTE test_agents/ranked/base 逐字沿用 §R01 原文；雷欧域＝base 上 HAVING n>=100 之会员注单
--       全量洁净＝同一 base 全量（§R01 六闸，未施 bet08，实测其筛除量为零）
WITH test_agents AS (
  SELECT age001 AS agent_id
  FROM ods_mariadb_2b.ods_a168_agent
  WHERE age022 = '1'
),
ranked AS (
  SELECT b.bet01, b.bet03, b.bet04, b.bet05, b.bet11, b.bet13, b.bet14,
         b.bet16, b.bet41, b.validbet,
         b.bet18, b.bet19, b.bet20, b.bet21, b.bet22, b.bet38, b.bet39, b.category,
         ROW_NUMBER() OVER (
           PARTITION BY b.bet01
           ORDER BY b.updatetime DESC, b.sync_time DESC, b.dt DESC) AS rn
  FROM ods_mariadb_2b.ods_a168_bet02 b
  WHERE b.dt >= '2026-03-21' AND b.dt < '2026-08-07'
    AND b.bet02 = '101'
),
base AS (
  SELECT CAST(NULLIF(TRIM(r.bet05),'') AS BIGINT)        AS member_id,
         r.bet18 AS a1, r.bet19 AS a2, r.bet20 AS a3,
         r.bet21 AS a4, r.bet22 AS a5,
         CAST(NULLIF(TRIM(r.bet13),'') AS DECIMAL(20,4))
           / CAST(NULLIF(TRIM(r.bet11),'') AS DECIMAL(20,8))            AS stake,
         CAST(NULLIF(TRIM(r.validbet),'') AS DECIMAL(20,4))
           / CAST(NULLIF(TRIM(r.bet11),'') AS DECIMAL(20,8))            AS vb,
         (CAST(NULLIF(TRIM(r.bet14),'') AS DECIMAL(20,4))
          - CAST(NULLIF(TRIM(r.bet13),'') AS DECIMAL(20,4)))
           / CAST(NULLIF(TRIM(r.bet11),'') AS DECIMAL(20,8))            AS game_pnl,
         COALESCE(CAST(NULLIF(TRIM(r.bet16),'') AS DECIMAL(20,4)), 0)
           / CAST(NULLIF(TRIM(r.bet11),'') AS DECIMAL(20,8))            AS reb16,
         COALESCE(CAST(NULLIF(TRIM(r.bet41),'') AS DECIMAL(20,4)), 0)
           / CAST(NULLIF(TRIM(r.bet11),'') AS DECIMAL(20,8))            AS reb41
  FROM ranked r
  LEFT JOIN test_agents t1 ON t1.agent_id = r.bet18
  LEFT JOIN test_agents t2 ON t2.agent_id = r.bet19
  LEFT JOIN test_agents t3 ON t3.agent_id = r.bet20
  LEFT JOIN test_agents t4 ON t4.agent_id = r.bet21
  LEFT JOIN test_agents t5 ON t5.agent_id = r.bet22
  WHERE r.rn = 1
    AND r.category = '1'
    AND UPPER(TRIM(r.bet38)) = 'N'
    AND CAST(NULLIF(TRIM(r.bet05),'') AS BIGINT) > 0
    AND CAST(NULLIF(TRIM(r.bet11),'') AS DECIMAL(20,8)) > 0
    AND CAST(NULLIF(TRIM(r.bet04),'') AS INT) > 0
    AND COALESCE(t1.agent_id,t2.agent_id,t3.agent_id,t4.agent_id,t5.agent_id) IS NULL
),
ryo_members AS (
  SELECT member_id
  FROM base
  GROUP BY member_id
  HAVING COUNT(*) >= 100
),
ryo AS (
  SELECT '2_雷欧域（§R01 原准入 ∧ n>=100）' AS scope_def,
         COUNT(*)                     AS n_orders,
         COUNT(DISTINCT b.member_id)  AS n_members,
         COUNT(DISTINCT b.a1) AS n_lv1, COUNT(DISTINCT b.a2) AS n_lv2,
         COUNT(DISTINCT b.a3) AS n_lv3, COUNT(DISTINCT b.a4) AS n_lv4,
         COUNT(DISTINCT b.a5) AS n_lv5,
         SUM(b.stake) AS stake_sum, SUM(b.vb) AS validbet_sum,
         -SUM(b.game_pnl) AS ggr_sum,
         SUM(b.reb16) AS rebate16_sum, SUM(b.reb41) AS rebate41_sum
  FROM base b
  JOIN ryo_members m ON m.member_id = b.member_id
),
clean AS (
  SELECT '1_全量洁净（§R01 六闸）' AS scope_def,
         COUNT(*)                   AS n_orders,
         COUNT(DISTINCT member_id)  AS n_members,
         COUNT(DISTINCT a1) AS n_lv1, COUNT(DISTINCT a2) AS n_lv2,
         COUNT(DISTINCT a3) AS n_lv3, COUNT(DISTINCT a4) AS n_lv4,
         COUNT(DISTINCT a5) AS n_lv5,
         SUM(stake) AS stake_sum, SUM(vb) AS validbet_sum,
         -SUM(game_pnl) AS ggr_sum,
         SUM(reb16) AS rebate16_sum, SUM(reb41) AS rebate41_sum
  FROM base
),
both AS (
  SELECT * FROM clean
  UNION ALL
  SELECT * FROM ryo
)
SELECT
  b.scope_def,
  b.n_orders,
  ROUND(b.n_orders     * 100.0 / c.n_orders,     4)                AS n_orders_pct,
  b.n_members,
  ROUND(b.n_members    * 100.0 / c.n_members,    4)                AS n_members_pct,
  b.n_lv1, b.n_lv2, b.n_lv3, b.n_lv4, b.n_lv5,
  ROUND(b.stake_sum, 2)                                            AS stake_sum,
  ROUND(b.stake_sum    * 100.0 / c.stake_sum,    4)                AS stake_pct,
  ROUND(b.validbet_sum, 2)                                         AS validbet_sum,
  ROUND(b.validbet_sum * 100.0 / c.validbet_sum, 4)                AS validbet_pct,
  ROUND(b.ggr_sum, 2)                                              AS ggr_sum,
  ROUND(b.ggr_sum      * 100.0 / c.ggr_sum,      4)                AS ggr_pct,
  ROUND(b.rebate16_sum, 2)                                         AS rebate16_sum,
  ROUND(b.rebate16_sum * 100.0 / NULLIF(c.rebate16_sum, 0), 4)     AS rebate16_pct,
  ROUND(b.rebate41_sum, 2)                                         AS rebate41_sum,
  ROUND(b.ggr_sum - b.rebate16_sum, 2)                             AS ngr_by16,
  ROUND((b.ggr_sum - b.rebate16_sum) * 100.0
        / NULLIF(c.ggr_sum - c.rebate16_sum, 0), 4)                AS ngr_by16_pct
FROM both b
CROSS JOIN clean c
ORDER BY b.scope_def;
```

```{r}
#| label: 读取数据表总账
#| echo: true
## 单域总帐：全量洁净｜雷欧（金额）｜雷欧（占比）
.item <- c("总注单数", "总会员数", "总投注额（本金）", "总洗码", "总盈利（GGR）",
           "总返水（`bet16` 口径）", "净盈利（GGR − `bet16`，示数）",
           "一线代理数", "二线代理数", "三线代理数", "四线代理数", "五线代理数")
.key  <- c("n_orders", "n_members", "stake_sum", "validbet_sum", "ggr_sum",
           "rebate16_sum", NA, "n_lv1", "n_lv2", "n_lv3", "n_lv4", "n_lv5")
.isInt <- c(TRUE, TRUE, FALSE, FALSE, FALSE, FALSE, FALSE, rep(TRUE, 5L))
.val <- function(row, i) if (is.na(.key[i])) row$ggr_sum - row$rebate16_sum else row[[.key[i]]]
.fmt <- function(v, i) if (.isInt[i]) .i(v) else .f(v)
.rat <- function(a, b, i) if (grepl("代理", .item[i])) "—（distinct 不可加）" else .pc(a, b)

led <- data.table(
  聚合项 = .item,
  全量洁净 = sapply(seq_along(.item), function(i) .fmt(.val(.cL, i), i)),
  `雷欧（金额）` = sapply(seq_along(.item), function(i) .fmt(.val(.lE, i), i)),
  `雷欧（占比）` = sapply(seq_along(.item), function(i) .rat(.val(.lE, i), .val(.cL, i), i)))
led[, 序 := format(seq_len(.N), big.mark = ",")]; setcolorder(led, "序")
kable(led, align = "r",
  caption = sprintf("单域十二项总帐（%d 项全列，零省略；分母为全量洁净 %s 注单／%s 会员）",
                    nrow(led), .i(.cL$n_orders), .i(.cL$n_members)))
```

```{r}
#| label: 舍入尾差留痕
#| echo: true
.g <- copy(.gap)
.g[, `:=`(名单侧 = .f(名单侧), 总帐侧 = .f(总帐侧), 差额 = .f(差额, 4),
          序 = format(seq_len(.N), big.mark = ","))]
setcolorder(.g, "序")
kable(.g, align = "r",
  caption = sprintf("雷欧名单侧与总帐侧之尾差（%d 项全列，零省略）", nrow(.g)))
```

```{r}
#| label: 经济读数_一
#| echo: true
#| results: asis
.hold <- function(r) r$ggr_sum / r$stake_sum * 100
cat(sprintf(paste0(
  "**经济读数（渲染时现算）**：雷欧域以 **%s** 名会员（占全量洁净 **%s**）承载本金 **%s**（%s）、",
  "洗码 %s、GGR **%s**（%s）、`bet16` 退水 %s；其 hold **%.4f%%**，全量洁净 **%.4f%%**。\n\n"),
  .i(.lE$n_members), .pc(.lE$n_members, .cL$n_members), .f(.lE$stake_sum),
  .pc(.lE$stake_sum, .cL$stake_sum), .pc(.lE$validbet_sum, .cL$validbet_sum),
  .f(.lE$ggr_sum), .pc(.lE$ggr_sum, .cL$ggr_sum),
  .pc(.lE$rebate16_sum, .cL$rebate16_sum), .hold(.lE), .hold(.cL)))
if (.hc(RYO_M, "roi_late") && .hc(RYO_M, "roi_early") &&
    .hc(RYO_M, "stake_late") && .hc(RYO_M, "game_pnl_late")) {
  .rl <- sum(RYO_M$game_pnl_late) / sum(RYO_M$stake_late) * 100
  .d  <- RYO_M$roi_late - RYO_M$roi_early
  cat(sprintf(paste0(
    "**尾段有无优势（现算）**：雷欧域晚段加权 ROI **%.4f%%**；逐员「晚 − 早」ROI 中位差 **%+.4f**，",
    "晚优于早者占 **%s**。这只是本窗口相关性读数，不是因果证明；若方向不稳定或 CI 跨 0，正向主张不得确认。\n\n"),
    .rl, median(.d, na.rm = TRUE), .pc(sum(.d > 0, na.rm = TRUE), sum(!is.na(.d)))))
} else {
  cat("○ 待列：雷欧名单缺分段列，本节不臆造。\n\n")
}
```

```{r}
#| label: 经济读数_二
#| echo: true
#| results: asis
cat(sprintf(paste0(
  "**退水语义复验**：全量洁净 `bet41/validbet = %.6f`、雷欧域 `bet41/validbet = %.6f`；",
  "该比值若接近 1，支持 `bet41` 更像退水计算基数而非退水金额。`bet16` 占洗码 **%s**；",
  "故 `GGR − bet16` 只能作为口径示数，正式 NGR 仍以月结帐为权威，当前判级 **UNKNOWN**。\n"),
  .cL$rebate41_sum / .cL$validbet_sum, .lE$rebate41_sum / .lE$validbet_sum,
  .pc(.cL$rebate16_sum, .cL$validbet_sum, 4)))
```

::: {.callout-important}
## 本表之口径与限界

**其一·分母**：雷欧域占比一律以全量洁净为分母。  
**其二·准入**：雷欧域＝§R01 原准入与会员 `n ≥ 100`；SQL 保留完整底料，不在 SQL 内写死晚段占比阈值。  
**其三·代理数**：五级皆 `COUNT(DISTINCT)`，层级之间不可相加。  
**其四·尾差**：名单侧与总帐侧之差属取整／汇率铸型累积，必须在可接受容差内核验。  
:::

```{r}
#| label: 审计留痕
#| echo: true
au <- data.table(
  项 = c("雷欧总帐与名单在位", "口径锁列（scope_def／late_def）",
         "名单会员数↔总帐", "名单注单数↔总帐", "数字来源", "是否改动原始 SQL"),
  状态 = c("✅ stop() 守门，缺档即停", "✅ stopifnot 硬校验",
            "✅ 等值校验", "✅ 等值校验", "✅ 渲染时由雷欧交付件现算", "❌ 原始 SQL 不改；本净化版另存"))
au[, 序 := format(seq_len(.N), big.mark = ",")]; setcolorder(au, "序")
kable(au, align = "l", caption = sprintf("审计留痕（%d 项全列）", nrow(au)))
```


# 数据口径 {#sec-data-caliber}

::: {.callout-important}
## 本章定位

本净化版的数据血统只保留雷欧／R01。源表、交付件、指标与金额口径均须由当前在位文件直接支持。
:::

## 一、源数据（ODS 库表层）

### 关键字段

| 库表 | 字段 | 业务含义 | 商业用途 |
|:--|:--|:--|:--|
| `ods_a168_bet02` | `bet01` | 注单号 | 同单号最新版本去重主键 |
| `ods_a168_bet02` | `bet02` | 游戏类别 | 恒限 `'101'`（百家乐） |
| `ods_a168_bet02` | `bet03`／`bet04`／`bet39` | 靴号／局号／桌号 | 构造（靴、桌）内相对位置 |
| `ods_a168_bet02` | `bet05` | 会员号 | R01 `uid` 来源 |
| `ods_a168_bet02` | `bet08` | 下注时间 | 有效单准入；本报告不以秒级尾注为主线 |
| `ods_a168_bet02` | `bet11` | 汇率 | 原币金额统一化除数 |
| `ods_a168_bet02` | `bet13` | 下注金额 | `/ bet11` → 本金 `stake` |
| `ods_a168_bet02` | `bet14` | 派彩金额 | `(bet14-bet13)/bet11` → `game_pnl` |
| `ods_a168_bet02` | `bet16` | 逐单退水候选金额 | NGR 方向核算，不作为权威月结 NGR |
| `ods_a168_bet02` | `bet38` | 测试标识 | `'N'` 方为真实注单 |
| `ods_a168_bet02` | `category` | 注单类别 | `'1'` 一般注单 |
| `ods_a168_agent` | `age001`／`age022` | 代理编号／测试线标志 | 五级测试线剔除 |

### 核心指标

| 指标 | 定义 | 用途 |
|:--|:--|:--|
| `stake` | `bet13 ÷ bet11` | R01 主本金口径 |
| `game_pnl` | `(bet14−bet13) ÷ bet11` | 会员净盈亏 |
| `shoe_pos` | `round_no ÷ MAX(round_no)`，按（靴、桌）计算 | R01 相对靴位坐标；明确属于观测靴长代理 |
| `late_share` | 晚段注单数 ÷ 总注单数 | 主行为维度 |
| `stake_ramp` | 晚段平均注额 ÷ 早段平均注额 | 金额结构维度 |
| `roi_late`／`roi_early` | 各自时段 `game_pnl ÷ stake` | 晚早配对比较 |
| `roi_all` | `game_pnl_all ÷ stake_all` | 整体经济表现 |
| `hold%` | `GGR ÷ stake` | 平台经济口径 |

## 二、交付件身份核验

::: {.tbl-scroll}
```{r}
#| label: caliber-identity
#| echo: true
.idt <- data.table(
  交付件 = c("雷欧·总帐", "雷欧·名单"),
  口径 = c("本金／全量洁净＋R01域", "本金／R01"),
  行数 = .i(c(nrow(RYO_L), nrow(RYO_M))),
  列数 = .i(c(ncol(RYO_L), ncol(RYO_M))),
  口径锁 = c(paste(unique(RYO_L$scope_def), collapse = "／"),
             paste(unique(RYO_M$late_def), collapse = "／")))
.idt[, 序 := format(seq_len(.N), big.mark = ",")]; setcolorder(.idt, "序")
kable(.idt, align = "l", escape = FALSE,
      caption = sprintf("雷欧／R01 交付件身份核验（%d 件）", nrow(.idt)))
```
:::

::: {.tbl-scroll}
```{r}
#| label: caliber-head-tail
#| echo: true
.ht_show <- function(dt, k = 3L) {
  n <- nrow(dt)
  chr <- dt[, lapply(.SD, function(x)
    if (is.numeric(x)) format(x, scientific = FALSE, trim = TRUE, big.mark = ",") else as.character(x))]
  if (n <= 2L*k) {
    out <- copy(chr); out[, 行号 := paste0(format(seq_len(n)), ":")]
  } else {
    sepr <- as.data.table(setNames(as.list(rep("---", ncol(chr))), names(chr)))
    out <- rbindlist(list(chr[1:k], sepr, chr[(n-k+1L):n]))
    out[, 行号 := c(paste0(1:k, ":"), "---",
                    paste0(format((n-k+1L):n, big.mark = ",", trim = TRUE), ":"))]
  }
  setcolorder(out, "行号"); out[]
}
kable(.ht_show(RYO_M), align = "r", escape = FALSE,
      caption = sprintf("雷欧名单首末行（总行数 %s，总列数 %s）",
                        .i(nrow(RYO_M)), .i(ncol(RYO_M))))
```
:::

### 分析级核心指标

| 指标 | 定义 | 商业用途 |
|:--|:--|:--|
| `diff` | `roi_late − roi_early` | 主检验效应量 |
| 域占比 | R01 域 ÷ 全量洁净 | 规模与经济重要性 |
| `hold%` 差 | R01 hold − 全量 hold | 经济判读 |
| `AUC` | 行为维度对内生标签的秩法面积 | 特征去留，不能冒充因果 |
| 名单／总帐尾差 | 名单合计 − 总帐合计 | 数据血统校验 |

# 评估 {#sec-eval}

::: {.callout-important}
## 本章定位

本净化版只评估雷欧／R01 的**判据、准入、指标、局限与定位**。
任何缺少当前交付件支持的数字均不冒充实测。
:::

::: {.tbl-scroll}
```{r}
#| label: 评估_准入
#| echo: true
.lock <- RYO_M$late_def[1L]
.thrL <- if (.hc(RYO_M, "n_orders_all")) min(RYO_M$n_orders_all) else NA_real_
ev <- data.table(
  维度 = c("输出行数", "尾段判据", "订单门槛", "SQL 内筛阈值", "最新版本去重",
           "测试线剔除", "重对单剔除", "一般单准入", "数值守门", "窗口过滤",
           "汇率归一", "口径锁列", "分段指标"),
  雷欧 = c(.i(nrow(RYO_M)), sprintf("`%s`（相对靴位）", .lock),
           if (is.na(.thrL)) "○ 待列" else sprintf("`n_orders_all >= %s`", .i(.thrL)),
           "❌ 刻意不筛（保留对照组）", "✅", "✅", "✅", "✅", "✅", "✅",
           sprintf("✅ `late_def = %s`", .lock),
           if (.hc(RYO_M, "roi_late")) "✅ 晚／早段 ROI 齐备" else "○ 待列"),
  风控后果 = c("只代表当前交付件覆盖的会员 universe",
               "比固定局号稳定，但依赖观测靴长代理",
               "n≥100 可降低小样本波动，但仍不等于统计功效保证",
               "保留全量底料，避免先筛后比导致不可证伪",
               "同注单多版本重复计数风险已由窗口去重处理",
               "测试线不应进入生产分母",
               "重复订单必须先去重",
               "业务分类与结算状态需先锁定",
               "零／负值与空值必须在底层守门",
               "窗口必须右开并与交付件一致",
               "跨币别必须统一到同一基准",
               "旧文字不得静默解释新 CSV",
               "有晚／早分段才可检验经济差异"))
ev[, 序 := format(seq_len(.N), big.mark = ",")]; setcolorder(ev, "序")
kable(ev, align = "l", caption = sprintf("雷欧域准入与指标逐项评估（%d 维）", nrow(ev)))
```
:::

```{r}
#| label: 评估_经济判读
#| echo: true
#| results: asis
.holdE <- function(r) r$ggr_sum / r$stake_sum * 100
cat(sprintf(
  "**规模与经济（现算）**：雷欧域 **%s** 名会员，占全量洁净 **%s**；本金 **%s**，GGR **%s**，hold **%.4f%%**。\n\n",
  .i(.lE$n_members), .pc(.lE$n_members, .cL$n_members),
  .f(.lE$stake_sum), .f(.lE$ggr_sum), .holdE(.lE)))
if (.hc(RYO_M, "roi_late") && .hc(RYO_M, "roi_early")) {
  .d <- RYO_M$roi_late - RYO_M$roi_early
  cat(sprintf(
    "**尾段经济判读**：逐员晚早 ROI 差的中位数 **%+.4f**；晚段优于早段者占 **%s**。此处只描述样本内关联；是否存在稳定优势必须同时通过效应量、CI、p、N 与真正跨窗 OOS。\n",
    median(.d, na.rm = TRUE), .pc(sum(.d > 0, na.rm = TRUE), sum(is.finite(.d)))))
}
```

::: {.callout-caution}
## 局限（不为其讳）

1. `shoe_pos` 的分母是清洗后每「靴 × 桌」的 `MAX(round_no)`，属于**观测靴长代理**，不是权威真实靴生命周期。
2. `shoe_pos >= 0.80` 的离散局数基线并非严格恒等于 20%；实际可玩局数不同会改变满足条件的整数局数比例，基线应逐靴精确计算。
3. `late_share` 是比例估计，不能只看点估计；应同时报告 Wilson／beta-binomial 等不确定性。
4. `stake_ramp` 对早段注单很少的会员可能爆炸，必须增加最小早段／晚段暴露门槛或采用收缩估计。
5. 台桌、荷官、时段、星期、靴长等混杂尚未完全控制。
6. 当前无随机化、无处理／对照、无跨窗因果设计，只能言相关，不可言因果。
7. NGR 尚未由月结账锁定；`GGR − bet16` 仅为示数。
:::

::: {.callout-important}
## 定位裁定

> 雷欧／R01 的相对靴位是**合理的行为坐标**，但不是已经证明的风险因果变量。
> 当前最佳定位为**行为筛选器与候选特征层**；不得单独用于限红、封禁或处罚。
> 下一步应优先解决真实靴生命周期、最小晚／早暴露、跨窗口 OOS 与业务 MCID。
:::

## 主检验指标与判读 {#sec-tests}

::: {.callout-important}
## 本节定位

以**主检验三指标**（符号检验、`r tip("Wilcoxon")` 符号秩、AUC）判读「尾段偏好是否带来经济
优势」。三者定义、标准口径与`r tip("阈值")`以**悬停释义**附于术语之上（鼠标停留即见）。
p 值与 `r tip("AUC")` 之数值属**引用级**（出处：R01 报告），非本档现算，故集中登记于常量表，
正文只引变量、不写数字。
:::

```{r}
#| label: 主检验_常量登记
#| echo: true
## 引用级常量：当前 R01 交付件不含之量，一律于此单点登记并注明出处
TEST <- data.table(
  指标 = c("符号检验 p", "Wilcoxon 符号秩 p", "AUC 随机基线",
           "外部 L1a 标签 AUC"),
  键   = c("p_sign", "p_wilcox", "auc_null", "auc_l1a"),
  数值 = c(0.7591, 0.8087, 0.5, 0.3828),
  判级 = c("历史级（旧血统 · SUPERSEDED）", "历史级（旧血统 · SUPERSEDED）",
           "数学常量", "引用级"),
  出处 = c("R01 报告 · 配对符号检验（旧抽取血统 n≥30，与 §R01 Gold『HAVING ≥ 100』非同源；p 值唯一真相源＝Gold 同表现算之 PAIR，历史读数留册不改、不再并列冒充同源）",
           "R01 报告 · Wilcoxon 符号秩（旧抽取血统 n≥30，非同源理由同上）",
           "ROC 理论：等同随机猜测",
           "S05 · L1a 外部风险标签之判别力"))
.T <- function(k) TEST[键 == k, 数值][1L]
.alpha <- 0.05   # 显著性水平（惯例值，单点声明）

## CITE（字段口径层）重建在案：原表随净化被删而守门仍引用之——v1.2.38 重建并归宗。
## 净化版在册之字段口径层引用级常量仅退水契约档位两枚（原散落于商业章，现归宗于此，
## 商业章改由本表取数）；后续新增字段口径常量一律登记于此，禁散落硬编码。
CITE <- data.table(
  指标 = c("退水契约档位·下限", "退水契约档位·上限"),
  键   = c("reb_lo", "reb_hi"),
  数值 = c(0.008, 0.010),
  判级 = c("引用级", "引用级"),
  出处 = c("退水契约（洗码基数 0.8%）——非本档现算，正式主帐在月结",
           "退水契约（洗码基数 1.0%）——非本档现算，正式主帐在月结"))
.C <- function(k) CITE[键 == k, 数值][1L]

## 双登记表防漂移：TEST（统计检验层）与 CITE（字段口径层）辖域互斥，键集不得相交；
## 相交即意味同一量有两个真相源，渲染立停。
stopifnot("TEST 与 CITE 键集须互斥（防双真相源）" =
            length(intersect(TEST$键, CITE$键)) == 0L)

TEST[, 序 := format(seq_len(.N), big.mark = ",")]; setcolorder(TEST, "序")
kable(TEST[, .(序, 指标 = tipv(指标), 键, 数值, 判级, 出处)], align = "l", escape = FALSE,
  caption = sprintf("主检验常量登记（%d 项全列，零省略；判级：历史级读数留册不改、不冒充现算；p 值唯一真相源＝下节 Gold 同表现算）",
                    nrow(TEST)))
```

::: {.tbl-scroll}
```{r}
#| label: 主检验_实测
#| echo: true
## ════════════════════════════════════════════════════════════════════════
## 三项行为维度 AUC 与两项配对检验：一律以本档雷欧名单**独立实测**（OBSERVED），
## 不依赖任何外部 CSV。秩法 AUC 等价 Mann–Whitney U，零外部依赖。
## ════════════════════════════════════════════════════════════════════════
.auc <- function(score, pos) {              # 秩法 AUC（含并列值之平均秩）
  ok <- !is.na(score) & !is.na(pos)
  s <- score[ok]; y <- as.logical(pos[ok])
  n1 <- sum(y); n0 <- sum(!y)
  if (n1 == 0L || n0 == 0L) return(NA_real_)
  r <- rank(s)
  (sum(r[y]) - n1 * (n1 + 1) / 2) / (n1 * n0)
}
.dims <- intersect(c("late_share", "stake_ramp", "shoe_pos_p50"), names(RYO_M))
.lab_ok <- .hc(RYO_M, "game_pnl_all")
if (!.lab_ok || length(.dims) == 0L) {
  AUC3 <- NULL
  cat("○ 待列：雷欧名单缺 `game_pnl_all` 或三维度列，AUC 不臆造。")
} else {
  .pos <- RYO_M$game_pnl_all > 0                       # 内生标签：净赢玩家
  AUC3 <- data.table(
    维度 = .dims,
    AUC  = sapply(.dims, function(x) .auc(RYO_M[[x]], .pos)))
  AUC3[, `:=`(判读 = fifelse(abs(AUC - .T("auc_null")) < 0.05, "无判别力（≈随机）",
                fifelse(AUC >= 0.70, "可接受",
                  fifelse(AUC < 0.40, "方向反转（须先审标签生产线）", "弱"))),
              偏离随机 = sprintf("%+.4f", AUC - .T("auc_null")))]
  AUC3[, 序 := format(seq_len(.N), big.mark = ",")]
  setcolorder(AUC3, "序")
  AUC3[, AUC := sprintf("%.4f", as.numeric(AUC))]
  kable(AUC3, align = "r",
    caption = sprintf(
      paste0("三项行为维度 AUC 实测（%d 维全列，零省略；标签＝内生「净赢玩家」",
             "`game_pnl_all > 0`，正例 %s 人／负例 %s 人；秩法＝Mann–Whitney U）"),
      nrow(AUC3), .i(sum(.pos, na.rm = TRUE)), .i(sum(!.pos, na.rm = TRUE))))
}
```
:::

```{r}
#| label: 主检验_配对
#| echo: true
## 配对检验：符号检验（方向层）与 Wilcoxon 符号秩（幅度层），本档独立实测
## ── 血统锁（Gold）──────────────────────────────────────────────────────
## 本节唯一数据源＝RYO_M ≡ P11_雷欧尾段投注模型会员名单.csv ≡ R01_late_shoe.csv


.pair_ok <- all(c("roi_late", "roi_early") %chin% names(RYO_M))
if (!.pair_ok) {
  PAIR <- NULL
} else {
  .dv  <- RYO_M$roi_late - RYO_M$roi_early
  .fin <- is.finite(.dv)
  .d   <- .dv[.fin]
  .k   <- sum(.d > 0); .neg <- sum(.d < 0); .z0 <- sum(.d == 0); .nz <- .k + .neg
  .ps <- if (.nz > 0L) stats::binom.test(.k, .nz, 0.5)$p.value else NA_real_
  .pw <- if (.nz > 0L)
           suppressWarnings(stats::wilcox.test(.d, mu = 0, exact = FALSE,
                                               correct = TRUE)$p.value) else NA_real_
  ## 队列 uid 指纹（基 R：排序 uid 落临时件取 MD5，供跨档 setequal 对帐）
  .tf <- tempfile(); writeLines(sort(as.character(RYO_M$uid[.fin])), .tf)
  .fp <- unname(tools::md5sum(.tf)); unlink(.tf)
  PAIR <- list(n = length(.d), nz = .nz, k = .k, n_neg = .neg, n_zero = .z0,
               p_sign = .ps, p_wilcox = .pw,
               med = stats::median(.d, na.rm = TRUE),
               thr = if (.hc(RYO_M, "n_orders_all")) min(RYO_M$n_orders_all) else NA_real_,
               fp  = .fp)
}
## p 值显示铁律（REDTEAM）：禁 0.0000 体例——p < 1e-4 一律并呈原始量级。
## 原始量级之科学记数系对 p 值之专项豁免：千分位禁科学记数铁律辖金额与计数，不辖 p。
.pfmt <- function(p) {
  if (is.null(p) || !is.finite(p)) return("○ 待列")
  if (p < 1e-4) sprintf("< 0.0001（原始 %.6e）", p) else sprintf("%.4f", p)
}
```

```{r}
```

```{r}
#| label: 主检验_判读
#| echo: true
#| results: asis
.auc_txt <- if (is.null(AUC3)) {
  "三项行为维度 AUC ○ 待列（依赖列不全，不臆造）"
} else {
  sprintf("三项行为维度 AUC 分别为 %s，均值 **%.4f**、距随机基线 %.1f 之最大偏离仅 **%.4f**（**本档实测**）",
          paste(sprintf("`%s` = %s", AUC3$维度, AUC3$AUC), collapse = "、"),
          mean(as.numeric(AUC3$AUC)), .T("auc_null"),
          max(abs(as.numeric(AUC3$AUC) - .T("auc_null"))))
}
.ps_use <- if (is.null(PAIR)) .T("p_sign")   else PAIR$p_sign
.pw_use <- if (is.null(PAIR)) .T("p_wilcox") else PAIR$p_wilcox
.src    <- if (is.null(PAIR)) "引用级：R01 报告" else "本档实测（OBSERVED）"
## 显著性之措辞不写死：依实测 p 与 α 现判；且统计显著须再过经济显著性一关
.n_sig  <- sum(c(.ps_use, .pw_use) < .alpha, na.rm = TRUE)
.med_d  <- if (is.null(PAIR)) NA_real_ else PAIR$med
.prod_txt <- if (.n_sig == 0L)
  "输赢方向与输赢幅度皆无统计学差异" else
  "虽因样本量巨大而可检出统计差异，然其效应量微末、且判别力落于随机基线，**无经济意义**"
.sig_txt <- if (.n_sig == 0L) {
  sprintf("两者皆高于 α = %.2f，**不显著**", .alpha)
} else if (.n_sig == 2L) {
  sprintf(paste0("两者皆低于 α = %.2f，**统计上可检出**——然效应量微末（配对中位差 ",
                 "**%+.4f**），依统计铁律「**统计可检 ≠ 经济可用**」，仍不构成经济优势"),
          .alpha, .med_d)
} else {
  sprintf(paste0("二者一显著一不显著（α = %.2f），方向与幅度两层不一致；效应量微末",
                 "（配对中位差 **%+.4f**），按从严原则不予认定"),
          .alpha, .med_d)
}
.thr_show <- if (is.null(PAIR)) "○ 待列" else .i(PAIR$thr)
cat(sprintf(paste0(
  "**主检验（Gold 同表，门槛 n ≥ %s）**：[符号检验]{title=\"只看方向不看金额：比较同一会员晚段与早段，",
  "数正负号之个数；配对样本、非参数检验。阈值：p<%.2f 方谓有显著差异。\"} ",
  "p = **%s**，[Wilcoxon 符号秩]{title=\"既看方向又看幅度：把差值按绝对值排秩，",
  "赚 1,000 与赚 10 之权重不同；配对样本、非参数，较符号检验更灵敏。",
  "阈值：p<%.2f 方谓晚段不仅赢得多且赢得大。\"} p = **%s**——",
  "%s；%s。",
  "[AUC]{title=\"ROC 曲线下面积，衡量排序能力：随机抽一名净赢玩家与一名非净赢玩家，",
  "该维度给前者打分更高之概率。0.5＝纯瞎猜；1.0＝完美区分；0.5~0.6＝无判别力；",
  "0.7~0.8＝可接受；>0.9＝极佳。不关心金额绝对值，只关心排序。\"} ",
  "之读法见悬停。\n\n"),
  .thr_show, .alpha, .pfmt(.ps_use), .alpha, .pfmt(.pw_use), .sig_txt, .auc_txt))
cat(sprintf("（以上 p 值来源：%s；配对样本 %s 对；引用级 R01 读数并列于上表对照。）\n\n",
            .src, if (is.null(PAIR)) "○ 待列" else .i(PAIR$n)))
cat(sprintf(paste0(
  "**博彩公司立场之判读**：其一·**产品侧**——玩家在靴子最后一段下注，与其自身在",
  "前段下注相比，", .prod_txt, "；「靴尾好赢钱」不构成可利用之优势，",
  "**平台无须为一个不存在的漏洞收紧切牌深度、限红或封盘时点**。其二·**风控侧**",
  "——AUC 落于随机基线，意味着**无法以「是否爱在靴尾下注」预测长期赢家**；若现行",
  "风控规则中有「靴尾占比高即高风险」一条，**应即下线该规则**（下线规则，非删除",
  "特征列——特征须留作漂移监测与审计血统）。其三·**反向警报**——外部 L1a 标签之 ",
  "AUC 为 **%.4f**，低于 %.1f 即方向反转，处置为**先审标签生产线**，",
  "不得将未审计之负相关直接投产。\n\n"),
  .T("auc_l1a"), .T("auc_null")))
cat(sprintf(paste0(
  "**效力边界（不可省略）**：不显著 ≠ 证明公平。以上仅谓「在本窗口、本判据、",
  "本暴露条件下未发现可利用之尾段通道」，不外推为「尾段永无优势」；对监管之合规",
  "表述应依此措辞，并载明已列入例行监控。且大样本下 α = %.2f 单用易被琐碎效应",
  "触发，故行动扳机须**方向、幅度、判别、量能四项共破**，而非单看 p 值。\n"),
  .alpha))
```

```{r}
#| label: 主检验_术语标准
#| echo: true
gl <- data.table(
  指标 = c("符号检验（Sign Test）", "Wilcoxon 符号秩检验", "AUC（ROC 曲线下面积）"),
  `通俗定义` = c(
    "只看输赢方向、不看金额大小：同一会员晚段 vs 早段，数正负号之个数",
    "既看方向又看幅度：把差值按绝对值排秩，大额与小额权重不同",
    "模型能不能把人分开？ 给你一堆玩家的行为数据（比如晚期下注占比），让你猜这人是“净赢玩家”（赚钱）还是“净输玩家”（亏钱）。AUC=0.5 代表纯瞎猜；AUC=1.0 代表完美区分。"),
  `标准与口径` = c(
    "配对样本（同一会员之早段与晚段）；非参数，不要求常态分布",
    "配对样本；非参数；较符号检验灵敏（计入量级）",
    "判别度（Discrimination）；不关心金额绝对值，只关心排序能力"),
  `指标与阈值` = c(
    sprintf("p 值：p < %.2f 谓有显著差异；p > %.2f 谓差不多（归于运气）", .alpha, .alpha),
    sprintf("p 值：p < %.2f 谓晚段不仅赢得多、且赢得大", .alpha),
    sprintf("%.1f＝纯瞎猜；%.1f~0.6＝无判别力；0.7~0.8＝可接受；>0.9＝极佳；< %.1f＝方向反转",
            .T("auc_null"), .T("auc_null"), .T("auc_null"))))
gl[, 序 := format(seq_len(.N), big.mark = ",")]; setcolorder(gl, "序")
gl[, 指标 := tipv(指标)]
kable(gl, align = "l", escape = FALSE,
  caption = sprintf("主检验三指标之定义、标准、口径与阈值（%d 项全列，零省略）",
                    nrow(gl)))
```


## 统计方法之严谨口径与冻结（REDTEAM 修正） {#sec-stat-rigor}

::: {.callout-important}
## 本节定位

上节之通俗释义便于业务阅读，**不足以作可冻结、可复核之审计口径**。本节据 REDTEAM
意见收紧三项定义、冻结**配对单位**、以七档取代四档 `r tip("AUC")` 阈值，并立「五项并报」之报告
铁律。本节所立口径**优先于**上节通俗表述；二者冲突时以本节为准。
:::

```{r}
#| label: 严谨口径_三工具
#| echo: true
rig <- data.table(
  工具 = c("符号检验（Sign Test）", "Wilcoxon 符号秩检验", "AUC（ROC 曲线下面积）"),
  `通俗定义（上节）` = c("只看输赢方向", "看方向 ＋ 金额大小排序",
                         "模型能否把净赢／净输玩家分开"),
  `REDTEAM 严谨口径` = c(
    "对每个配对观测计算差值 $D_i$，仅判 $D_i>0$ 或 $D_i<0$，**忽略差值大小**；检验统计量服从 $\\mathrm{Binomial}(n_{\\neq 0},\\,0.5)$",
    "对配对差值之**绝对值**排秩（即 rank(abs(D)) ——不用竖线记号，防管道表断裂），再结合正负号检验系统性偏移",
    "衡量评分对正负类别之**排序区分能力**；等价于 Mann–Whitney $U$ 之标准化"),
  `关键修正` = c(
    "**不是比较「赢钱局数」**，而是比较**配对差值之正负方向**",
    "「赚 1,000 比赚 10 权重大」之说法粗糙——实际用的是**差值绝对值之秩**，非金额直接加权",
    "**不得仅凭 AUC 宣称模型有效**：须同时看置信区间、样本量、类别定义与样本外表现"))
rig[, 序 := format(seq_len(.N), big.mark = ",")]; setcolorder(rig, "序")
rig[, 工具 := tipv(工具)]
kable(rig, align = "l", escape = FALSE,
  caption = sprintf("三工具之严谨口径与关键修正（%d 项全列，零省略；本表优先于通俗表）",
                    nrow(rig)))
```

::: {.callout-caution}
## 冻结其一·配对单位（不明确即非配对检验）

配对检验须先冻结**配对单位**，否则由配对样本检验滑落为独立／聚合比较，
统计假设完全不同。本档之冻结如下：

- **配对单位**：`uid`（会员级）。每名会员一对观测。
- **配对差值**：$D_i = \text{roi\_late}_i - \text{roi\_early}_i$。
- **明确不是**：`late 总盈利` 与 `early 总盈利` 之两个聚合数相比。

**限界照登（REDTEAM 建议之更细粒度尚未实现）**：更严格之配对单位应为
`player_id × 靴` 或 `player_id × 牌局窗口`，即**逐靴配对**后再汇总；本档受限于交付件
粒度（会员级聚合），只能作**会员级配对**。二者之别：会员级配对已将靴内变异平均掉，
**统计效率较低、且无法控制靴级混杂**，此为本档之已知局限，判级 **`r tip("UNKNOWN")`—待逐靴
交付件**，不得宣称已达最严口径。
:::

```{r}
#| label: 严谨口径_AUC七档
#| echo: true
auc_band <- data.table(
  AUC = c("0.50", "0.50–0.60", "0.60–0.70", "0.70–0.80", "0.80–0.90", ">0.90", "1.00"),
  `REDTEAM 解释` = c("无区分能力", "很弱", "较弱", "尚可／有实用价值可能", "良好",
                     "很强", "完美样本内区分，但**须高度警惕数据泄漏／过拟合**"))
auc_band[, 序 := format(seq_len(.N), big.mark = ",")]; setcolorder(auc_band, "序")
kable(auc_band, align = "l",
  caption = sprintf("AUC 七档判读（%d 档全列，零省略；本表取代上节四档通俗阈值）",
                    nrow(auc_band)))
```

::: {.callout-caution}
## 冻结其二·`AUC = 0.5` 不等于「模型完全没用」

若**`r tip("置信区间")`跨越 0.5**、或**样本选择／标签定义本身有问题**，则 0.5 之读数尚不足以
定案，须进一步查证标签生产线与抽样口径。本档之内生标签「`r tip("净赢玩家")`」
（`game_pnl_all > 0`）即为一例：短窗内净赢者主体系`r tip("方差")`之幸运儿而非技术者，
**标签本身即含噪**，故其 `r tip("AUC")` 近 0.5 应读作「该维度对**此标签**无排序力」，
而非「该维度绝无信息」。
:::

::: {.tbl-scroll}
```{r}
#| label: 严谨口径_五项并报
#| echo: true
#| results: asis
## 五项并报：效应量 ＋ 95% CI ＋ p 值 ＋ 样本量 ＋ 样本外 AUC（内窗留出验证）
if (is.null(PAIR) || is.null(AUC3)) {
  cat("○ 待列：依赖列不全，五项并报表不臆造。\n")
} else {
  ## ① 效应量与其 95% CI：配对中位差之非参数自助（不设分布假设）
  .d2 <- RYO_M$roi_late - RYO_M$roi_early; .d2 <- .d2[is.finite(.d2)]
  set.seed(20260819)                                   # 预注册随机种子，可复核
  .B  <- 1000L
  .bs <- replicate(.B, stats::median(sample(.d2, length(.d2), replace = TRUE)))
  .ci_lo <- stats::quantile(.bs, 0.025); .ci_hi <- stats::quantile(.bs, 0.975)

  ## ② AUC 之 95% CI：Hanley–McNeil 解析式（析出 SE 后正态近似）
  .hm_se <- function(a, n1, n0) {
    q1 <- a / (2 - a); q2 <- 2 * a^2 / (1 + a)
    sqrt((a * (1 - a) + (n1 - 1) * (q1 - a^2) + (n0 - 1) * (q2 - a^2)) / (n1 * n0))
  }
  .pos2 <- RYO_M$game_pnl_all > 0
  .n1 <- sum(.pos2, na.rm = TRUE); .n0 <- sum(!.pos2, na.rm = TRUE)

  ## ③ 样本外（内窗留出）AUC：会员级随机五五分，训练半仅作排序、评估于留出半
  .idx <- seq_len(nrow(RYO_M)); .ho <- sample(.idx, floor(length(.idx) / 2))
  .oos <- sapply(AUC3$维度, function(x)
            .auc(RYO_M[[x]][.ho], .pos2[.ho]))

  five <- data.table(
    维度 = AUC3$维度,
    `AUC（全样本）` = AUC3$AUC,
    `AUC 95% CI` = sapply(seq_len(nrow(AUC3)), function(i) {
      a <- as.numeric(AUC3$AUC[i]); s <- .hm_se(a, .n1, .n0)
      sprintf("[%.4f, %.4f]", max(0, a - 1.959964 * s), min(1, a + 1.959964 * s))
    }),
    `AUC（留出半）` = sprintf("%.4f", .oos),
    `跨越 0.5？` = sapply(seq_len(nrow(AUC3)), function(i) {
      a <- as.numeric(AUC3$AUC[i]); s <- .hm_se(a, .n1, .n0)
      fifelse((a - 1.959964 * s) <= 0.5 & (a + 1.959964 * s) >= 0.5,
              "**是——不足以定案**", "否")
    }))
  five[, 序 := format(seq_len(.N), big.mark = ",")]; setcolorder(five, "序")
  print(kable(five, align = "r",
    caption = sprintf(
      paste0("AUC 五项并报（%d 维全列，零省略；正例 %s／负例 %s；CI 用 Hanley–McNeil；",
             "留出半为**内窗**随机五五分，非真样本外）"),
      nrow(five), .i(.n1), .i(.n0))))

  cat(sprintf(paste0(
    "\n\n**配对检验之五项并报**：效应量（配对中位差）**%+.4f**，其 95%% 自助置信区间 ",
    "**[%+.4f, %+.4f]**（B = %s 次，种子预注册）；符号检验 p = **%s**、",
    "Wilcoxon p = **%s**；样本量 **%s** 对（非零差 %s 对）。",
    "**判读**：%s\n"),
    stats::median(.d2), .ci_lo, .ci_hi, .i(.B), .pfmt(PAIR$p_sign), .pfmt(PAIR$p_wilcox),
    .i(PAIR$n), .i(PAIR$nz),
    fifelse(.ci_lo <= 0 & .ci_hi >= 0,
            "效应量之置信区间跨越零——**方向未定，不足以定案**",
            "效应量之置信区间不含零，然其绝对量级须再过经济显著性一关（见下条铁律）")))
}
```
:::

::: {.callout-important}
## 冻结其三·三工具之层次（非互相替代）

三者回答三个**不同层次**之问题，不可互代、亦不可择一而弃：

| 层 | 工具 | 所答之问 |
|:--|:--|:--|
| 方向层 | Sign Test | 晚期相对于早期，**方向**是否系统性改变？ |
| 幅度层 | Wilcoxon Signed-Rank | 改变是否不仅方向一致，**差值之秩**亦系统性偏移？ |
| 排序层 | AUC | 该行为指标能否把目标玩家群体**排序区分**出来？ |

## 冻结其四·报告铁律（永久生效）

> **`p < 0.05` ≠ 商业意义显著；`AUC > 0.7` ≠ 模型可直接上线。**

凡涉本三工具之结论，一律**五项并报**：**效应量 ＋ 95% `r tip("置信区间")` ＋ p 值 ＋ 样本量 ＋
样本外 `r tip("AUC")`**。缺其一者不得作处置依据。此律专防「统计显著而风控价值极低」之
Goodhart 式误判——与本档既有两条铁律（**统计可检 ≠ 经济可用**、**加权均值 ≠ 典型
玩家**）并列，同级适用。

**样本外之限界照登**：本档「`r tip("留出半")`」系**同窗随机五五分**，只能检验样本内稳定性，
**不等于真样本外**（跨窗口／跨期）；真样本外 AUC 判级 **`r tip("UNKNOWN")`—待新窗口交付件**，
不得以留出半冒充。
:::


## 五项并报之审计门禁（Gate）与三级结论 {#sec-gate}

::: {.callout-important}
## 本节定位

据 REDTEAM 意见，将上节「五项并报」由**报告义务**升格为**最终审计`r tip("门禁")`**：
硬门槛 ＋ 强证据 ＋ 灵活组合 ＋ **任一致命失败即否决**——**不采「五项 4/5 通过即
PASS」之计票制**。门禁裁决之对象是「**确认存在稳定且具实际意义之关系**」这一
**正向主张**；负结果（证伪）另循证伪框架，不由本门禁授级。五项各司其职、互补而
不可互代，p 值**绝不作总裁判**。
:::

```{r}
#| label: gate_职责与档位
#| echo: true
duty <- data.table(
  指标 = c("效应量", "95% CI", "p 值", "样本量 N", "样本外 AUC"),
  所答之问 = c("到底差多少？", "这个差异稳定吗？", "是否难以用随机波动解释？",
               "证据基础够不够大？", "新玩家／未来数据还能不能区分？"),
  REDTEAM职责 = c("**实际意义**", "**不确定性**", "**统计证据**", "**证据规模**",
                  "**泛化能力**"),
  `🟢 强证据` = c("≥ 1.5 × MCID", "完整区间 > 0 且下限 ≥ MCID", "< 0.01（多重校正后）",
                  "≥ 1,000 独立玩家（下限，另须过设计推导之 n_min）", "≥ 0.80"),
  `🟡 可接受` = c("≥ MCID", "完整区间 > 0", "< 0.05（多重校正后）",
                  "≥ 500 独立玩家（下限，同上）", "≥ 0.70"),
  `🔴 不足／否决` = c("< MCID", "跨 0", "≥ 0.05", "< 200", "< 0.60"))
duty[, 序 := format(seq_len(.N), big.mark = ",")]; setcolorder(duty, "序")
duty[, 指标 := tipv(指标)]
kable(duty, align = "l", escape = FALSE,
  caption = sprintf(
    paste0("五项之职责与三档标准（%d 项全列，零省略；效应量档位系相对 MCID 之比例，",
           "**不设统一数值**——三工具之效应量含义不同）"),
    nrow(duty)))
```

::: {.callout-caution}
## MCID（最小实际重要差异）——单点声明，业务定义先行

**效应量不得统一规定为「≥ 0.3」或「≥ 0.5」**；门禁之锚是 **`r tip("MCID")`**——风控上认为
具有实际意义之最小差异，须由业务方**预先**定义并`r tip("预注册")`（例：每玩家晚早段 ROI 差
达若干个百分点）。**MCID 未定义之前，`r tip("门禁")`只能行使否决项，不得授予任何确认级。**
:::

```{r}
#| label: gate_单点声明
#| echo: true
## ── MCID 单点声明处（业务定义后填入并预注册；NA 即「待业务定义」） ──────────
MCID <- NA_real_
```

### MCID 之四锚一界：实测约束框架（依 REDTEAM MCID 附件升级，方法继承·数字禁继承）

::: {.callout-important}
## 本框架之定位与两条铁界

**规范层不让渡**：`r tip("MCID")` 系价值判断（多小的差异算有实际意义），休谟界线之下
SQL 定不了——定义权与`r tip("预注册")`义务仍在业务方，且须**见数之前**定义，否则以被检
数据反推门槛即门禁自证，违预注册铁律。**证据层可约束**：MCID 虽不可被实测定义，却可被
实测**约束**——四锚一界如下。**审计在案（v1.2.47 更正）**：附件之地板公式经七行逆向核验全过（地板 ＝ 1.959964 ×
sd ÷ √N，95% 半宽）。**血统判语更正**：v1.2.44 曾书附件与本档名单「异源」——今据实修正：
附件总员 91,212 与本档名单 92,412 相差 1,200 行，**疑系同源而排除非有限值**，
判级 **INFERRED**（非 OBSERVED，未取得附件取数口径原件不予坐实）。无论同源与否，
**数字一律禁继承、本节全量现算**——此纪律不因血统判语更正而松动。
:::

::: {.tbl-scroll}
```{r}
#| label: mcid_噪声地板
#| echo: true
#| results: asis
## 一界·噪声地板（硬下界）：MCID 低于数据可分辨精度即永不可检，等于没设。
## 分段暴露＝min(晚段, 早段)注单数；D＝roi_late − roi_early。
## 两档并报（v1.2.47 取严）：附件原式 z(α/2)·SE 仅控第一类错、未含检定力，系**乐观下界**；
## 标准最小可检效应 MDE = (z(α/2) + z(1−β))·SE，80% power 系数 2.8016（约 1.43 倍）。
## 依最高标准铁律「并存多套标准取最严」，地板以 MDE80 为准，α-only 档留作对照。
## 兼任 Var(ROI|n) 实测半成品——EXP_MIN 启发式 30 之反解路径（CONDITIONAL 待反解照登）。
.D  <- RYO_M$roi_late - RYO_M$roi_early
.ex <- pmin(RYO_M$n_orders_late, RYO_M$n_orders_all - RYO_M$n_orders_late)
.okd <- is.finite(.D) & is.finite(.ex)
if (sum(.okd) == 0L) {
  cat("○ 待表：D 与暴露之有限值为零行，本节不臆造。\n")
} else {
  .bd <- cut(.ex[.okd], breaks = c(0, 10, 30, 50, 100, 200, 500, Inf), right = FALSE,
             labels = c("<10", "10–29", "30–49", "50–99", "100–199", "200–499", "≥500"))
  .za <- stats::qnorm(0.975); .zb <- stats::qnorm(0.80)   # 双侧 α=.05；power=.80
  fl <- data.table(带 = .bd, D = .D[.okd])[, .(
          会员数 = .N, `逐员D标准差` = stats::sd(D),
          `SE(=sd/√N)` = stats::sd(D) / sqrt(.N),
          `α档地板(z·SE)` = .za * stats::sd(D) / sqrt(.N),
          `MDE80((zα+zβ)·SE)` = (.za + .zb) * stats::sd(D) / sqrt(.N)), by = 带]
  setorder(fl, 带)
  flp <- copy(fl)[, `:=`(会员数 = .i(会员数),
    `逐员D标准差` = sprintf("%.4f", `逐员D标准差`),
    `SE(=sd/√N)` = sprintf("%.5f", `SE(=sd/√N)`),
    `α档地板(z·SE)` = sprintf("%.4f", `α档地板(z·SE)`),
    `MDE80((zα+zβ)·SE)` = sprintf("%.4f", `MDE80((zα+zβ)·SE)`))]
  flp[, 序 := format(seq_len(.N), big.mark = ",")]; setcolorder(flp, "序")
  print(kable(flp, align = "r",
    caption = sprintf(
      paste0("噪声地板分档实测（%d 档全列，零省略；本档现算，非附件数字；α 档仅控第一类错",
             "系乐观下界，MDE80 含 80%% 检定力——取严以 MDE80 为准）"), nrow(fl))))
  cat(sprintf(paste0(
    "\n\n**判读（现算）**：个体噪声自最低暴露档 **%.4f** 收敛至最高档 **%.4f**（%.1f 倍）",
    "——小分母崩坏之量化证据。群体可分辨最小位移：α 档 **%.4f ～ %.4f**，",
    "**MDE80 %.4f ～ %.4f**。**铁界**：MCID 候选低于本档相应暴露档之 **MDE80** 者不可检",
    "（低于 α 档者更不待言）；业务定义须先跨此界，且须声明所据暴露档——",
    "不同暴露档之地板相差逾一个量级，笼统引用即失义。\n"),
    fl[1L, 逐员D标准差], fl[.N, 逐员D标准差],
    fl[1L, 逐员D标准差] / fl[.N, 逐员D标准差],
    min(fl$`α档地板(z·SE)`), max(fl$`α档地板(z·SE)`),
    min(fl$`MDE80((zα+zβ)·SE)`), max(fl$`MDE80((zα+zβ)·SE)`)))
}
```
:::

```{r}
#| label: mcid_盈亏平衡锚
#| echo: true
#| results: asis
## 二锚·盈亏平衡锚：优势须先跨过抽水与让利方谈得上可利用。域级现算；
## 会员级须逐员洗码列（validbet）——本名单缺此列，会员级照登待表，不臆造。
.hold_pp <- .lE$ggr_sum / .lE$stake_sum * 100
.reb_pp_lo <- .lE$validbet_sum * .C("reb_lo") / .lE$stake_sum * 100
.reb_pp_hi <- .lE$validbet_sum * .C("reb_hi") / .lE$stake_sum * 100
.med_pp <- stats::median(.D[.okd]) * 100
cat(sprintf(paste0(
  "**域级平衡锚（现算）**：雷欧域 hold **%.4f pp**；应计退水（洗码 × 契约档，CITE 在册）",
  "折本金 **%.4f ～ %.4f pp**；盈亏平衡带合计 **%.4f ～ %.4f pp**。逐员「晚 − 早」ROI ",
  "中位差 **%+.4f pp**——%s。**限界照登**：会员级平衡锚须逐员 validbet 列，本名单缺位，",
  "判级 UNKNOWN—待表；域级读数不得冒充会员级结论。\n"),
  .hold_pp, .reb_pp_lo, .reb_pp_hi, .hold_pp + .reb_pp_lo, .hold_pp + .reb_pp_hi, .med_pp,
  fifelse(.med_pp < .hold_pp + .reb_pp_lo,
          "未及平衡带下沿，与全档证伪方向一致", "达及平衡带，须交五项并报门禁复裁")))
```

::: {.tbl-scroll}
```{r}
#| label: mcid_whatif
#| echo: true
#| results: asis
## 四锚·what-if 覆盖模拟：不定义 MCID，只令业务看见每个候选值的代价。
## 候选取 |D| 之分位（P50/P75/P90/P95/P99）——数据驱动，禁手写普适门槛。
.absD <- abs(.D[.okd])
.cand <- stats::quantile(.absD, c(0.50, 0.75, 0.90, 0.95, 0.99), names = FALSE)
wf <- rbindlist(lapply(seq_along(.cand), function(i) {
  hit <- .okd & is.finite(.D) & .D >= .cand[i]
  data.table(候选源 = c("P50","P75","P90","P95","P99")[i],
             `MCID 候选（D≥）` = sprintf("%.4f", .cand[i]),
             命中会员 = .i(sum(hit)),
             `命中占比` = .pc(sum(hit), sum(.okd)),
             `命中本金占比` = .pc(sum(RYO_M$stake_all[hit]), sum(RYO_M$stake_all[.okd])),
             `命中净输赢合计` = .f(sum(RYO_M$game_pnl_all[hit])))
}))
wf[, 序 := format(seq_len(.N), big.mark = ",")]; setcolorder(wf, "序")
kable(wf, align = "r",
  caption = sprintf(
    paste0("MCID 候选之覆盖代价模拟（%d 档全列，零省略；候选系 abs(D) 分位现算——",
           "本表只呈代价，不定义 MCID，定义权在业务且须预注册）"), nrow(wf)))
```
:::

::: {.callout-warning}
## 三锚·处置成本锚：BLOCKED（照登，禁写已定义）

MCID 之商业定义本质是「多大的差异值得动手」——须 Treatment Ledger（处置台账）计
处置成本与收益。该账系 CPOS 唯一剩余 S1 缺口，Probe-02 命题仍 **OPEN**；本锚
**BLOCKED—待补账**，任何下游不得写为「处置已定义」。**待表登记**：`P14_噪声地板`
与 `P15_盈亏平衡锚` 之 SQL 拟入总包须**另行授权**（总包编号纪律：下一件 §75 已预登记，
未授权不得写入；三份权威文件之铁律不因本节而破）。
:::


```{r}
#| label: gate_否决优先与裁决
#| echo: true
#| results: asis
## ════════════════════════════════════════════════════════════════════════
## 否决优先级：先过否决项（任一失败即 ❌），再入五项综合分级。
## 有些指标是加分项，有些是否决项——二者不可混同计票。
## 本块对「晚段相对早段存在系统性正向优势」这一主张现场裁决，全数现算。
## ════════════════════════════════════════════════════════════════════════
.have <- exists("PAIR") && !is.null(PAIR) && exists(".ci_lo") && exists(".oos")
if (!.have) {
  cat("○ 待列：五项并报之现算件不全，门禁不裁决、不臆造。\n")
} else {
  .eff    <- stats::median(.d2)                 # 效应量：配对中位差
  .oosmax <- suppressWarnings(max(as.numeric(.oos), na.rm = TRUE))
  veto <- data.table(
    否决项 = c("数据血统", "数据泄漏／时间穿越／重复玩家",
               "95% CI 跨 0（对正向主张：下限 ≤ 0）",
               "样本外 AUC < 0.60", "N < 200"),
    实测 = c(
      "五道对帐钩 `stopifnot` 硬校验在前——钩不过即整档不渲染，故凡见本表即已通过",
      "留出半系**同窗随机五五分**，真样本外（跨窗）缺位——本项 **UNKNOWN**，效力：**封顶 P1，不授 P0**",
      sprintf("效应量 %+.4f，95%% CI [%+.4f, %+.4f] → %s", .eff, .ci_lo, .ci_hi,
              fifelse(.ci_lo > 0, "下限 > 0，不触发",
                      fifelse(.ci_hi < 0, "**整段区间 < 0——方向与正向主张相反，直接否决**",
                              "跨 0——**否决**"))),
      sprintf("留出半 AUC 最大 %.4f → %s", .oosmax,
              fifelse(.oosmax < 0.60, "**触发否决**", "不触发（然其近随机，另于分级处置）")),
      sprintf("N = %s 对独立玩家 → %s", .i(PAIR$n),
              fifelse(PAIR$n < 200, "**触发否决**", "不触发"))),
    裁决 = c("✅ 通过", "⚠ UNKNOWN（封顶）",
             fifelse(.ci_lo > 0, "✅ 通过", "❌ 否决"),
             fifelse(.oosmax < 0.60, "❌ 否决", "✅ 通过"),
             fifelse(PAIR$n < 200, "❌ 否决", "✅ 通过")))
  veto[, 序 := format(seq_len(.N), big.mark = ",")]; setcolorder(veto, "序")
  print(kable(veto, align = "l",
    caption = sprintf("否决优先级裁决（%d 项全列，零省略；对象：正向优势主张；数据源：雷欧名单，本金口径）",
                      nrow(veto))))

  ## ── 三级结论（现算授级） ────────────────────────────────────────────────
  .n_veto <- sum(veto$裁决 == "❌ 否决")
  .mcid_ok <- !is.na(MCID)
  .tier <- if (.n_veto > 0L) "🔴 P2 — NOT CONFIRMED" else
           if (!.mcid_ok)    "🟡 待定 — MCID 未定义，不得授确认级" else
           if (.eff >= MCID && .ci_lo >= MCID && PAIR$p_sign < 0.01 &&
               PAIR$n >= 1000 && .oosmax >= 0.80) "🟡 封顶 P1（真 OOS 缺位，P0 不可授）" else
           if (.eff >= MCID && .ci_lo > 0 && PAIR$p_sign < 0.05 &&
               PAIR$n >= 500 && .oosmax >= 0.70) "🟡 P1 — SUPPORTED" else
           "🔴 P2 — NOT CONFIRMED"
  cat(sprintf(paste0(
    "\n\n**门禁授级（现算）**：对「晚段相对早段存在系统性正向优势」之主张，",
    "裁决为 **%s**。依据：否决项触发 **%d** 项；效应量 **%+.4f**（MCID %s）；",
    "95%%CI **[%+.4f, %+.4f]**；符号检验 p = %s、Wilcoxon p = %s（大样本下其小 p ",
    "不改裁决——p 值不作总裁判）；N = %s；留出半 AUC 最大 **%.4f**。\n\n"),
    .tier, .n_veto, .eff, fifelse(.mcid_ok, sprintf("= %.4f", MCID), "待业务定义"),
    .ci_lo, .ci_hi, .pfmt(PAIR$p_sign), .pfmt(PAIR$p_wilcox), .i(PAIR$n), .oosmax))
  cat(paste0(
    "**与既有证伪之关系**：本门禁裁决「正向主张不成立」，与档内既有四重证伪**同向**",
    "——门禁是确认之门，证伪是否定之锤；二者一闸一锤，不互相替代。\n"))
}
```

::: {.callout-important}
## 三级结论之冻结定义（P0／P1／P2）

**🟢 P0 — CONFIRMED（强确认）**：效应量 ≥ `r tip("MCID")` **且** CI 下限 ≥ MCID **且**
p < 0.01（多重校正后）**且** N ≥ 1,000（并过设计推导之 `r tip("n_min")`）**且**
**真样本外** `r tip("AUC")` ≥ 0.80；同时无数据泄漏、无时间穿越、无重复玩家污染、
训练／测试严格隔离。→ 可下强结论。

**🟡 P1 — SUPPORTED（实用确认）**：`r tip("效应量")` ≥ MCID **且** CI 下限 > 0 **且**
p < 0.05（`r tip("多重校正")`后）**且** N ≥ 500 **且** OOS AUC ≥ 0.70，其中某项未达强标准；
且无`r tip("泄漏")`／偏差／穿越／重复计数。→ 可言「得到支持」，不得言「已最终证明」。

**🔴 P2 — NOT CONFIRMED**：CI 跨 0、或效应量 < MCID、或 N < 200、或 `r tip("OOS")` AUC
< 0.60、或存在数据泄漏、或训练／测试污染——**任一即落此级**。→ 不得下确认结论。

**灵活组合之要义**（三情形冻结为判例）：其一，效应强、CI 稳、p 小、N 巨而 AUC =
0.76——可确认**存在显著关系**，不可称**优秀预测模型**；其二，效应中等（如 0.32、
CI [0.24, 0.40]）而 N 巨、OOS AUC 高——**单个效应不必巨大，稳定且出样强即可入强
确认**；其三，效应大而 N = 180、CI 极宽（如 [0.05, 1.55]）、p = 0.047、AUC = 0.91
——**不能确认**：非 AUC 不够，而是 **N 太小 ＋ CI 极宽 ＋ 结果不稳定**，
高 AUC 恐系小样本偶然。
:::

::: {.callout-caution}
## 附件意见之审计与采驳（据实校对，非照单全收）

**采纳**：分级门禁与否决优先（取代计票制）；「CI 下限 ≥ `r tip("MCID")`」之证据等级**高于**
`p < 0.05`（专防大样本把统计显著吹成业务成立）；`r tip("效应量")`不设统一数值、以 MCID 为锚；
p 值不作总裁判（正反两例俱收：N=10⁶ 而效应 0.02%、`r tip("AUC")` 0.51 之「极显著」无价值；
N=80 而 CI 极宽之「高 AUC」亦不得宣布成功）；口诀收录——
**「效应看大小，区间看稳当；p 看随机，N 看根基；AUC 看出样——五项并报，缺一不妄断。」**

**部分采纳·其一（N 门槛）**：1,000／500／200 系**下限**而非充分条件——本方案铁律
要求样本量按指标**逆推**（`r tip("n_min")` = f(p₀, α, 半宽 h, 单双侧, 聚类 ρ, 设计效应)，
n_eff = n／(1＋(m−1)ρ)），固定门槛不得替代设计推导；二者**并施，取其严**。
**部分采纳·其二（`r tip("OOS")` AUC 档位）**：0.80／0.70／0.60 系通用惯例，仍须经济校准
——高流量下 0.60 亦可有可观回收，低基率下 0.85 亦可能无用（上节既有口径不变）。
**补充其一**：p 档位一律指**多重比较校正后**之 p。**补充其二**：本档`r tip("留出半")`系同窗
五五分，**真样本外缺位**——故本档`r tip("门禁")`**结构性封顶 P1**，P0 须待跨窗交付件。
:::

## R01-REDTEAM 五道铁门：统计验收之硬闸 {#sec-fivegates}

::: {.callout-important}
## 本节定位与措辞禁令（依 REDTEAM 五门裁定锁死，永久生效）

**定位语**：R01 ＝ **已通过架构方向审查之研究基线**，非已完成统计验收之最终模型。
其相对靴位工程血统成立；`late_share`＋`stake_ramp`＋晚早 ROI 系值得继续研究之行为特征组；
但现有证据只支持**研究与复核**，不足以支持风险判定，更不足以支持处罚。

**措辞禁令**：五门未全 PASS 之前，本档及一切下游文件**禁止**出现「验证完成」「模型成立」
「统计生产就绪」「风险模型上线」等字样——违者为 REDTEAM FAIL。

**继承铁律（上游血统不过关，下游模型一律不得继承）**：旧口径之尾段显著性、AUC、ROI
差异与异常排名，一律只作「旧口径研究结果」留档，**不得直接继承**至五门修毕后之新口径；
五门修毕须**重算全部统计结果**。在此之前，**禁止**向 PCA、Autoencoder、K-means、AUC
集成、风险评分等下游继续堆模型（既有各节实测一律定性为画像与方法示教，非验收依据）。
:::

::: {.tbl-scroll}
```{r}
#| label: gate5_多重校正实测
#| echo: true
#| results: asis
## Gate-04 落实件：本档自身检验集合之多重比较校正（BH ＋ Holm 双法并报）
## 检验集合＝符号检验、Wilcoxon、三项行为维度 AUC（AUC 之 p 系 Hanley–McNeil
## 正态近似 z = (AUC−0.5)/SE 双侧——判级 INFERRED，非精确检验）。
GATE04_DONE <- FALSE
if (!is.null(PAIR) && !is.null(AUC3)) {
  .hm5 <- function(a, n1, n0) {
    q1 <- a / (2 - a); q2 <- 2 * a^2 / (1 + a)
    sqrt((a * (1 - a) + (n1 - 1) * (q1 - a^2) + (n0 - 1) * (q2 - a^2)) / (n1 * n0))
  }
  .po5 <- RYO_M$game_pnl_all > 0
  .n15 <- sum(.po5, na.rm = TRUE); .n05 <- sum(!.po5, na.rm = TRUE)
  .a5  <- as.numeric(AUC3$AUC)
  .pz  <- vapply(.a5, function(a)
            2 * stats::pnorm(-abs((a - 0.5) / .hm5(a, .n15, .n05))), numeric(1L))
  .praw <- c(PAIR$p_sign, PAIR$p_wilcox, .pz)
  .pnm  <- c("符号检验（本档现算）", "Wilcoxon（本档现算）",
             paste0("AUC·", AUC3$维度, "（HM 近似·INFERRED）"))
  adj <- data.table(
    检验 = .pnm,
    raw_p    = sprintf("%.4f", .praw),
    `BH 校正 p`   = sprintf("%.4f", stats::p.adjust(.praw, method = "BH")),
    `Holm 校正 p` = sprintf("%.4f", stats::p.adjust(.praw, method = "holm")),
    method = c(rep("exact/rank", 2L), rep("Hanley–McNeil z", length(.pz))))
  adj[, 序 := format(seq_len(.N), big.mark = ",")]; setcolorder(adj, "序")
  print(kable(adj, align = "r",
    caption = sprintf(
      "本档检验集合之多重校正实测（%d 项全列，零省略；raw 与 adjusted 并报，禁以 raw 越权）",
      nrow(adj))))
  GATE04_DONE <- TRUE
  cat(sprintf(paste0(
    "\n\n**判读（现算）**：%d 项检验经 BH 与 Holm 双法校正后，校正 p < 0.05 者 ",
    "**%d 项（BH）／%d 项（Holm）**——与前章证伪方向一致；校正不改变「尾段无优势」",
    "之裁定，仅堵死「未校正 p 越权引用」之通道。\n"),
    length(.praw),
    sum(stats::p.adjust(.praw, "BH") < 0.05), sum(stats::p.adjust(.praw, "holm") < 0.05)))
} else {
  cat("○ 待表：PAIR 或 AUC3 依赖列不全，本节校正表不臆造。\n")
}
```
:::

::: {.tbl-scroll}
```{r}
#| label: gate5_最小暴露诊断
#| echo: true
#| results: asis
## Gate-03 诊断件：晚／早双侧最小暴露之分布实测（阈值一律待反解，禁普适门槛）
## 血统在案：§R01 之 stake_late 系 SUM(CASE WHEN is_late=1 THEN stake END)——
## 会员零晚单时 SQL 空集之和回 NULL → CSV 之 NA。此 NA 非缺陷而是零侧人群本身，
## 故禁静默 na.rm 掩埋；处置规则唯一：仅于 n_orders_late == 0 处按「空集之和恒等于零」
## 回填 0（恒等，非估计）；NA 而晚单 > 0 者判血统异常，照登计数、不回填、不入分位。
## 派生锁：n_orders_early ＝ n_orders_all − n_orders_late（恒等）；
##         stake_early ＝ stake_all − stake_late（恒等；回填后成立）。
if (all(c("n_orders_all", "n_orders_late", "stake_all", "stake_late") %chin% names(RYO_M))) {
  .ne     <- RYO_M$n_orders_all - RYO_M$n_orders_late
  .na_sl  <- !is.finite(RYO_M$stake_late)
  .zl     <- RYO_M$n_orders_late == 0L
  .n_anom <- sum(.na_sl & !.zl)                       # NA 而晚单>0：血统异常，照登
  .sl     <- fifelse(.na_sl & .zl, 0, RYO_M$stake_late)  # 恒等回填（仅零晚单处）
  .se     <- RYO_M$stake_all - .sl
  .qna <- function(v) {
    fv <- v[is.finite(v)]
    list(q = if (length(fv)) stats::quantile(fv, c(0, 0.01, 0.05, 0.5, 0.95, 1),
                                             names = FALSE) else rep(NA_real_, 6L),
         n = length(fv), na = sum(!is.finite(v)))
  }
  .dims <- list(
    list(名 = "晚段注单数 n_orders_late",        v = RYO_M$n_orders_late, 整 = TRUE),
    list(名 = "早段注单数 n_orders_early（派生）", v = .ne,                 整 = TRUE),
    list(名 = "晚段本金 stake_late（恒等回填后）", v = .sl,                 整 = FALSE),
    list(名 = "早段本金 stake_early（派生）",     v = .se,                 整 = FALSE))
  expo <- rbindlist(lapply(.dims, function(d) {
    s <- .qna(d$v); g <- if (d$整) .i else .f
    data.table(维度 = d$名, n有效 = .i(s$n), 缺失NA = .i(s$na),
               P0 = g(s$q[1]), P1 = g(s$q[2]), P5 = g(s$q[3]),
               P50 = g(s$q[4]), P95 = g(s$q[5]), P100 = g(s$q[6]))
  }))
  expo[, 序 := format(seq_len(.N), big.mark = ",")]; setcolorder(expo, "序")
  print(kable(expo, align = "r",
    caption = sprintf(
      paste0("晚／早双侧暴露分布实测（%d 维全列，零省略；会员 %s 名；分位仅计有限值，",
             "缺失逐维照登；阈值 L/E/S_L/S_E 一律待反解，禁写普适门槛）"),
      nrow(expo), .i(nrow(RYO_M)))))
  cat(sprintf(paste0(
    "\n\n**零侧计数（现算）**：晚段零注单 **%s** 名、早段零注单 **%s** 名——此二群之 ",
    "`roi_late`／`roi_early`／`stake_ramp` 分母失义，**任何逐员差值统计一经门槛落锁即须先行剔除",
    "并重算**（现行 `n_orders_all ≥ 100` 系总量门槛，不构成双侧暴露门槛——此即 Gate-03 ",
    "PARTIAL 之实证依据）。\n\n**NA 语义核验（现算）**：`stake_late` 缺失 **%s** 行，",
    "其中与「零晚单」恒等对齐者 **%s** 行（已按空集之和恒等回填 0）、",
    "NA 而晚单大于零之血统异常 **%s** 行%s。\n"),
    .i(sum(.zl, na.rm = TRUE)), .i(sum(.ne == 0L, na.rm = TRUE)),
    .i(sum(.na_sl)), .i(sum(.na_sl & .zl)), .i(.n_anom),
    if (.n_anom > 0L) "——**照登不回填、不入分位，须回查 §R01 抽取血统**" else "（零＝血统自洽）"))
} else {
  cat("○ 待表：双侧暴露诊断依赖列不全，不臆造。\n")
}
```
:::

```{r}
#| label: gate5_五门状态
#| echo: true
#| results: asis
## 五门状态总表：Gate-04 状态由本档渲染现算判定；余四门系交付件在位性之 OBSERVED 裁定
g5 <- data.table(
  门 = c("Gate-01 真实靴生命周期", "Gate-02 uid × shoe_id 逐靴配对",
         "Gate-03 晚／早双侧最小暴露", "Gate-04 多重校正（raw→BH/Holm）",
         "Gate-05 真正跨窗 OOS（W1→gap→W2）"),
  当前状态 = c(
    "❌ FAIL——shoe_pos 分母仍为 MAX(round_no) 观测代理，真实 actual_last_round 权威表缺位",
    "❌ FAIL——交付件粒度为会员级聚合，uid × shoe_id 逐靴 early/late 配对交付件缺位",
    "⚠️ PARTIAL——总量门槛在位而双侧门槛未落锁；本节已交分布诊断，阈值待反解",
    if (GATE04_DONE) "✅ PASS（执行层）——本档已现算执行 BH＋Holm 并报（AUC 之 p 系 HM 近似·INFERRED）"
    else "○ 待表——依赖列不全，校正未能现算",
    "❌ FAIL——留出半系同窗随机五五分（holdout），W2 跨窗交付件（如 R01_late_shoe_w2.csv）缺位"),
  解锁条件 = c(
    "建 shoe_id／table_id／shoe_start_time／shoe_end_time／actual_last_round／cut_round／shoe_status 权威表，并验 actual_last_round ≥ observed_max_round",
    "交付 uid × shoe_id 粒度 early/late 配对表，先靴级 ΔROI 再会员级再总体三层聚合",
    "反解并预注册 late_orders ≥ L、early_orders ≥ E、late_stake ≥ S_L、early_stake ≥ S_E 四锁",
    "维持：任何新增检验一律进入同一校正集合重算",
    "以 W1 训练、时间空窗隔离、W2 全新窗评估；随机五五分永不得冒名 OOS"))
g5[, 序 := format(seq_len(.N), big.mark = ",")]; setcolorder(g5, "序")
kable(g5, align = "l",
  caption = sprintf(
    paste0("R01-REDTEAM 五道铁门状态（%d 门全列，零省略；PASS %d／PARTIAL %d／FAIL %d；",
           "五门全 PASS 前不授 R01 Statistical Release Candidate）"),
    nrow(g5), sum(grepl("✅", g5$当前状态)), sum(grepl("⚠️", g5$当前状态)),
    sum(grepl("❌", g5$当前状态))))
```

::: {.callout-caution}
## 五门与既有门禁之辖域切分

@sec-gate 之五项并报门禁裁决「本窗口正向主张」之授级（现裁 P2／封顶 P1）；本节五门裁决
「R01 能否升格为统计验收模型」之资格。**二者并施、取其严**：前者已否决正向主张，
后者锁死升格通道——修门次序依 REDTEAM 定为 Gate-01 → 02 → 03 → 04 → 05，修毕重算，
旧读数不继承。
:::

## `roi_all > 1` 之雷欧域结算完整性候选 {#sec-roi1}

::: {.callout-important}
本节只审雷欧／R01 本金口径。`roi_all > 1` 不解释为「优势玩家」；
它首先是结算完整性候选，必须检查派彩、本金、红利、彩池、退水、冲正、重复、
汇率、部分结算与人工调整等账务语义。
:::

::: {.tbl-scroll}
```{r}
#| label: roi1_雷欧明细
#| echo: true
#| results: asis
if (.hc(RYO_M, "game_pnl_all") && .hc(RYO_M, "stake_all")) {
  .R1 <- RYO_M[is.finite(game_pnl_all) & is.finite(stake_all) &
                 stake_all > 0 & game_pnl_all / stake_all > 1]
  if (nrow(.R1) == 0L) {
    cat(sprintf("**零行提示**：雷欧域无 `roi_all > 1` 会员（零行 ≠ 无异常）；名单总数 %s。\n",
                .i(nrow(RYO_M))))
  } else {
    .R1[, roi_all := game_pnl_all / stake_all]
    .R1[, `:=`(uid = as.character(uid),
               n_orders = .i(n_orders_all),
               stake_all = .f(stake_all),
               game_pnl_all = .f(game_pnl_all),
               roi_all = sprintf("%.4f", roi_all))]
    setorder(.R1, -as.numeric(roi_all))
    .R1[, 序 := format(seq_len(.N), big.mark = ",")]; setcolorder(.R1, "序")
    kable(.R1, align = "r",
          caption = sprintf("雷欧域 `roi_all > 1` 结算完整性候选（%s 行）", .i(nrow(.R1))))
  }
} else {
  cat("○ 待列：雷欧名单缺 `game_pnl_all`／`stake_all`，本节不臆造。\n")
}
```
:::

## 本节裁定与处置序

`roi_all > 1` 只能触发**账务审计**，不得直接触发「优势玩家」或处罚。

# 行业实践查证：相对靴位与渗透深度 {#sec-industry}

::: {.callout-note}
## 查证结论（引用级；出处见文末注记）

行业公开资料支持一个较稳健的方法论事实：百家乐可利用窗口与**渗透深度**相关，
而渗透深度天然是相对位置概念。因此，用每「靴 × 桌」的实际观测长度构造 `shoe_pos`
作为行为坐标，在工程上比固定位置更合理。

同时必须分开两件事：

1. **判据合理**：`shoe_pos >= 0.80` 能稳定表达「每靴后段」这一坐标。
2. **假说成立**：尾段下注是否带来可重复的经济优势，仍须由独立统计、暴露控制与跨窗口验证决定。

本报告的实测只裁第二件事；行业资料不能替代本项目数据，更不能把「深渗透可能存在优势窗口」
直接推成「尾段下注玩家具有优势」。
:::

# 模型武器库审计与灵活搭配：把算力调往可验证的风险轴 {#sec-arsenal}

::: {.callout-important}
## 本章定位与前提

**数据源声明**：本章不读任何名单 CSV，系纯定性审计；唯一数据引用为一处引用级常量。

行业查证既已定谳（可利用窗口由**相对渗透**定义、监控要害是**靴末下注模式突变**、
绝对`r tip("局号")`仅为粗代理），则良策不是继续在「投注时机」上加码建模——该维度已被本档
四重证伪＋`r tip("门禁")` P2 否决——而是**把算力调往判别力已被实证的方向**：金额结构、
对冲网络、状态切换、结算完整性。本章对来件所列诸模型逐一审计其**在本项目风控
语境下**之适配性，并给出灵活搭配管线。三条总纲先立：**其一**，模型是放大器不是
证据——任何模型输出仍须过五项并报门禁（@sec-gate）与 E0–E6 证据阶梯，方可触及
处置；**其二**，可预测性有物理天花板（本项目 CLV 管线已实证逐月净贡献自相关仅
0.112 量级，引用级）——**天花板之下，模型越复杂越易把噪声学成信号**；**其三**，
凡误差报告一律 MASE（Hyndman & Koehler 2006），禁裸 MAE。
:::

## 一、名目勘正（先正名，后论剑）

```{r}
#| label: arsenal_名目勘正
#| echo: true
fix <- data.table(
  来件名目 = c("Transfomer Survival", "索题诺率", "Regime Kernel", "隐马尔可夫链"),
  勘正 = c("Transformer 生存模型（Transformer-based survival，如 SurvTRACE 一族）——「Transfomer」系拼写讹",
           "**索提诺比率（Sortino Ratio）**——仅罚下行波动之风险调整收益",
           "非标准术语；按语境应指 **状态切换模型（Regime-Switching）** 与 **核方法（Kernel Methods）** 之合称，本章分列审计",
           "标准称谓为**隐马尔可夫模型（HMM）**；「链」易与马尔可夫链混同——HMM 之状态不可观测，马尔可夫链之状态可观测"))
fix[, 序 := format(seq_len(.N), big.mark = ",")]; setcolorder(fix, "序")
kable(fix, align = "l",
  caption = sprintf("名目勘正（%d 项全列，零省略；正名在先，防同词异释）", nrow(fix)))
```

## 二、逐模审计：谁上场、谁替补、谁禁赛

::: {.tbl-scroll}
```{r}
#| label: arsenal_逐模审计
#| echo: true
ars <- data.table(
  模型 = c("梯度提升树（GBDT／XGBoost／LightGBM）", "随机森林／ExtraTrees",
           "聚类分析（K-means／DBSCAN／GMM）", "主成分分析（PCA）",
           "自编码器（Autoencoder）", "隐马尔可夫模型（HMM）",
           "状态切换模型（Regime-Switching）", "核方法（Kernel）",
           "生存分析（Cox／AFT／KM）", "Transformer 生存模型",
           "贝叶斯方法（层级模型／贝叶斯更新）", "极大似然估计（MLE）",
           "LSTM／GRU", "Transformer（序列）", "强化学习（RL）",
           "夏普比率（Sharpe）", "索提诺比率（Sortino）", "最大回撤（MDD）",
           "CVaR（条件在险价值）", "图算法（igraph：连通分量／社群发现）"),
  角色 = c("**主力**", "**主力**", "**主力**", "先发工兵", "**主力**", "轮换",
           "轮换", "替补", "**主力**", "替补", "先发工兵", "地基（非模型）",
           "替补", "**禁赛（现阶段）**", "**禁赛（处置侧）**",
           "**主力（甄别指标）**", "**主力（甄别指标）**", "**主力（甄别指标）**",
           "**主力（财务侧）**", "**主力**"),
  适配场景与裁定理由 = c(
    "表格型会员特征之监督学习基线——本项目 CLV 管线已实证 ExtraTrees 净贡献 11/11 折为正、GBDT＋全局涂抹为最优无偏点估计（引用级）；任何深度模型上场前须先胜过它",
    "同上；与 GBDT 残差相关 ρ 高达 0.99 量级时**禁组集成**（本项目既有裁定：集成无理论增益，引用级）",
    "客群分层与批量注册甄别——会员 ID 邻近、同 IP 簇、注额结构之无监督分群；产出**画像**不产出处置",
    "对冲网络与注额结构之降维预处理＋共线诊断；其成分无业务语义，**禁直接作风险分**",
    "无监督异常侦测主力：以「正常会员」重构误差甄别结构异常（对冲、代理套利、结算异常）——**无标签可用时之首选**，正合本项目风险标签被证含噪之现状",
    "会员行为之隐状态切换（如「娱乐态→打水态」之转变时点侦测）；亦可用于台桌层面之靴内状态；须防状态数过拟合（BIC 选阶）",
    "平台层 hold% 与量能之 regime 侦测（正常期／攻击期／营销期），为监控带（@sec-gate 上游）提供动态基线",
    "小样本非线性甄别（如 SVM-RBF 于百人级名单复核）；大样本下计算不经济，让位树模型",
    "两问皆宜：**风险标记之时点建模**（本项目已证标记发生于活跃峰值月，引用级——生存框架可把「何时该标」变成可估参数）与**高价值会员流失**；删失处理是其不可替代之处",
    "仅当序列长、事件多、且 Cox 比例风险假设被拒时考虑；样本量与可解释性双关未过前不上",
    "小样本比例之收缩估计（代理级、桌级指标之部分池化）——直接治「小分母爆炸」病；Wilson 下界之全贝叶斯升级版",
    "一切参数模型之估计地基；单列它无意义，列出仅为澄清：MLE 是方法不是模型",
    "会员逐日序列之短程依赖建模；**先过物理天花板关**——自相关 0.112 量级（引用级）之序列，循环网络大概率学噪声；须以 MASE 对朴素基线胜出方可留用",
    "现阶段**禁赛**：数据为表格聚合而非长序列、可解释性要求高（处置须对监管可申辩）、且天花板既低——重炮打蚊，先禁后议",
    "处置侧禁用（限红／封禁之 RL 自动化 = 对会员做实验，合规与伦理双红线）；**唯一可议**：营销侧优惠券分配之受控探索，且须伦理审查前置",
    "会员级风险调整收益之甄别指标：ROI 均值 ÷ ROI 波动——**真优势玩家之特征是高 Sharpe，非高 ROI**（小分母爆炸者 ROI 高而 Sharpe 低）",
    "同上而仅罚下行——打水者盈亏近零波动极小，其 Sortino 形态与常客截然不同，正补 Sharpe 之盲区",
    "会员累计盈亏曲线之最大回撤——**追损型（Martingale）玩家之指纹**：深回撤＋撤后加注；行业查证所指「靴末模式突变」之资金面对应物",
    "平台侧尾部风险预算：hold% 之 CVaR 替代均值作风控预备金基础——与既有 5% 分位自助下界（引用级）同族而更规范",
    "对冲网络甄别之**已实证主力**（999 对完美对冲、22 IP、1,185 局，引用级）——会员→IP→设备→代理五部图之连通分量与社群发现，E0–E6 阶梯之 E3/E4 引擎"))
ars[, 序 := format(seq_len(.N), big.mark = ",")]; setcolorder(ars, "序")
ars[, 模型 := tipv(模型)]
kable(ars, align = "l", escape = FALSE,
  caption = sprintf(
    "模型武器库逐一审计（%d 项全列，零省略；「主力／轮换／替补／禁赛」系本项目语境之裁定，非普适排名）",
    nrow(ars)))
```
:::

::: {.callout-caution}
## 三条选型铁律（本章冻结）

**其一·先简后繁**：任何复杂模型上场，须先在同一交付件上被证明**以 MASE 或 `r tip("AUC")`
胜过**树模型`r tip("基线")`与朴素基线，否则不换。**其二·集成之门**：候选模型残差相关
ρ > 0.99 者禁组集成（既有裁定，引用级）——集成之增益来自互补，非来自堆叠。
**其三·无监督优先于弱标签**：本项目风险标签已被证含噪且与靴位负相关（AUC
`r sprintf("%.4f", .T("auc_l1a"))`，引用级）——**以噪声标签作监督即把噪声定型**；
故异常侦测一线用 Autoencoder／`r tip("聚类")`等无监督法，标签仅作事后校验。
:::

## 三、灵活搭配：四条管线（特征层→模型层→决策层）

```{r}
#| label: arsenal_四管线
#| echo: true
pipe <- data.table(
  管线 = c("① 对冲与协同网络", "② 打水与结算异常", "③ 状态切换与监控带",
           "④ 价值—风险双轴经营"),
  特征层 = c("同局对边注额、IP／设备指纹、会员 ID 邻近、代理链",
             "洗码／本金比、`vb_ratio`、Sortino 形态、结算九项字段",
             "逐日 hold%、量能、`stake_ramp`、MDD 序列",
             "`stake_all` 分位、CLV 点估计、生存曲线、CVaR 贡献"),
  模型层 = c("图算法（连通分量＋社群发现）→ PCA 共线诊断 → 聚类分簇",
             "Autoencoder 重构误差 → 随机森林复核（以人工复核结果为标签迭代）",
             "Regime-Switching／HMM 隐状态 → 贝叶斯收缩之动态基线",
             "GBDT／ExtraTrees（CLV）＋ Cox 生存（流失与标记时点）＋ Sharpe／Sortino 分层"),
  决策层 = c("E3/E4 证据打包 → 仅 E5/E6 人工复核 → 产品侧降杠杆优先",
             "结算完整性审计九项排查序**先行** → 玩家侧复核在后",
             "四项复合扳机（@sec-gate 上游监控带）→ 破带即启预注册复检",
             "VIP 议价与退水政策（**须待月结 NGR 落锁**）＋ 风控复核排程共用同一分层表"),
  处置红线 = c("禁自动封禁；网络证据亦须过门禁", "禁以「玩家异常」标签先行",
               "破带 ≠ 处罚，唯启复检", "NGR UNKNOWN 前禁定价"))
pipe[, 序 := format(seq_len(.N), big.mark = ",")]; setcolorder(pipe, "序")
kable(pipe, align = "l",
  caption = sprintf("四条灵活搭配管线（%d 条全列，零省略；层序不可倒，处置红线随行）",
                    nrow(pipe)))
```

## 四、商业方案：落实前后对照

```{r}
#| label: arsenal_前后对照
#| echo: true
ba <- data.table(
  维度 = c("风控算力投向", "风险名单生成", "优势玩家甄别", "监控基线", "处置依据",
           "误伤面", "财务预备金", "模型上线门槛"),
  落实前 = c("投注时机方向（已证此路不通）", "单因子阈值（如靴尾占比）直接出名单",
             "裸 ROI 排序（打水者顶榜）", "静态阈值，破线即警",
             "统计显著即行动", "含噪标签监督→噪声定型→误伤娱乐玩家",
             "均值口径", "无统一门禁，各模型各说各话"),
  落实后 = c("金额结构／对冲网络／状态切换／结算完整性四管线",
             "无监督异常＋网络证据＋E0–E6 阶梯，仅 E5/E6 人工复核",
             "Sharpe／Sortino／MDD 三指标共判（高 ROI 低 Sharpe = 小分母；近零波动 = 打水候选）",
             "Regime 动态基线＋四项复合扳机＋预注册复检",
             "五项并报门禁（P0/P1/P2）＋ MCID 锚定＋处置红线",
             "Wilson 下界＋最小暴露门槛两锁；标签仅作事后校验",
             "CVaR 口径（与既有 5% 自助下界同族）",
             "统一过门禁：胜基线（MASE/AUC）→ 真样本外 → P1 以上方可试运行"),
  验收指标 = c("四管线各出首份 E3 级证据包", "复核队列缩容而检出率不降",
               "打水候选与既有 999 对名单之重合率", "假阳性率季度环比",
               "零起「仅凭 p 值」之处置", "申诉推翻率", "预备金覆盖率回测",
               "上线模型 100% 留有门禁存证"))
ba[, 序 := format(seq_len(.N), big.mark = ",")]; setcolorder(ba, "序")
kable(ba, align = "l",
  caption = sprintf("商业方案落实前后对照（%d 维全列，零省略；验收指标须于落地时预注册）",
                    nrow(ba)))
```

## 五、局限与提升

::: {.callout-caution}
## 局限（不为方案讳）

**其一·天花板**：逐月净贡献自相关 0.112 量级（引用级）——行为之可预测成分有限，
任何管线之预期增益须以此为上界陈述，禁向业务方许诺「精准预测」。**其二·标签**：
外部风险标签含噪且与靴位负相关，四管线之监督环节皆受制于人工复核吞吐——标签
生产线之审计（反向警报处置）先于一切模型精进。**其三·数据缺口**：真实靴长权威表
未建（`MAX(round_no)` 代理）、逐靴配对交付件未出、正式 `r tip("NGR")` 未落锁、真样本外
（跨窗）验证缺位——四者各卡一条管线之升格。**其四·`r tip("混杂")`**：台桌、荷官、时段、
营销活动皆未控制，状态切换模型之「攻击期」可能只是「促销期」。**其五·组织**：
`r tip("门禁")`与红线之效力取决于执行纪律，模型不能替代治理（MGM 案之教训：败于治理而非
算法，引用级）。
:::

::: {.callout-note}
## 提升路线（按解锁条件排序，非按时髦程度）

**P0**：真实靴长权威表＋逐靴配对交付件（解锁最严配对口径与 V01 分母）；月结 `r tip("NGR")`
对帐落锁（解锁定价与 `r tip("CVaR")` 预算）。**P1**：跨窗真样本外验证管线（解锁门禁 P0 授级
资格）；Autoencoder 异常侦测于步骤二洁净底集试运行，以既有 999 对名单作阳性对照
回测召回。**P2**：HMM／`r tip("Regime")` 动态基线替换静态监控带；Cox 生存接入标记时点与
流失双问。**P3**：贝叶斯层级收缩全面替换小分母场景之点估计。**长期观察位**：
Transformer 与 RL 之解锁条件（长序列数据成熟＋可解释性方案＋伦理审查）未齐前，
**保持禁赛，季度复议一次**。
:::


# 灵活搭配实测：六法七块，数字说话 {#sec-combat}

::: {.callout-important}
## 本章定位

上一章审计了武器库；本章**直接开火**——以雷欧名单（本档既载之交付件）为唯一输入，
把数据当下即可支撑之六法**实测到底**（本章前七节数据源：**雷欧名单**；

K-means 聚类、逻辑回归（MLE 之标准实例，含**故意的泄漏对照**）、`r tip("暴露加权经验收缩")`、
`r tip("CVaR")` 尾部暴露、以及五项并报门禁之现场裁决。凡数据不支撑者（HMM／生存／MDD／
`r tip("Sortino")` 须逐日或逐单序列）**不空谈**，列入待表清单并给出交付件规格。
全章零硬编码、随机种子`r tip("预注册")`（20260819）、仅用 base R ＋ data.table，无新增包依赖。
:::

```{r}
#| label: combat_特征矩阵
#| echo: true
## ── 特征矩阵：行为四维（不含任何盈亏派生量，供监督学习防泄漏）＋盈亏列另置 ──
set.seed(20260819)                                   # 预注册种子
.fe <- data.table(
  late_share = RYO_M$late_share,
  stake_ramp = RYO_M$stake_ramp,
  log_stake  = log1p(RYO_M$stake_all),
  log_orders = log1p(RYO_M$n_orders_all))
.roi_all <- RYO_M$game_pnl_all / RYO_M$stake_all
.okr <- is.finite(.roi_all) & Reduce(`&`, lapply(.fe, is.finite))
FE  <- as.matrix(.fe)[.okr, , drop = FALSE]
Y   <- as.integer(RYO_M$game_pnl_all[.okr] > 0)      # 内生「净赢玩家」标签
IDS <- RYO_M$uid[.okr]
NN  <- RYO_M$n_orders_all[.okr]
RR  <- .roi_all[.okr]
Z   <- scale(FE)                                     # 标准化（列均值0方差1）
cat(sprintf("特征矩阵：%s 名会员 × %d 维行为特征（盈亏派生量已隔离于监督特征之外）。\n",
            .i(nrow(Z)), ncol(Z)))
```

## 一、PCA：降维与方差解释（先发工兵）

```{r}
#| label: combat_pca
#| echo: true
.pca <- prcomp(Z, center = FALSE, scale. = FALSE)
.ve <- .pca$sdev^2 / sum(.pca$sdev^2)
pca_tb <- data.table(
  主成分 = paste0("PC", seq_along(.ve)),
  方差解释 = sprintf("%.4f", .ve),
  累计 = sprintf("%.4f", cumsum(.ve)),
  首要载荷 = sapply(seq_along(.ve), function(j) {
    l <- .pca$rotation[, j]; nm <- names(sort(abs(l), decreasing = TRUE))[1:2]
    paste(sprintf("%s(%+.2f)", nm, l[nm]), collapse = "、")}))
pca_tb[, 序 := format(seq_len(.N), big.mark = ",")]; setcolorder(pca_tb, "序")
kable(pca_tb, align = "r",
  caption = sprintf("PCA 方差解释与载荷（%d 成分全列，零省略；成分无业务语义，禁作风险分）",
                    nrow(pca_tb)))
```

## 二、线性自编码器 ＝ PCA 重构误差：无监督异常侦测（主力首战）

```{r}
#| label: combat_recon
#| echo: true
#| results: asis
## 数学事实：以前 k 主成分重构 ＝ 平方误差意义下之最优线性自编码器
.k  <- max(1L, which(cumsum(.ve) >= 0.60)[1L])       # 覆盖 ≥60% 方差之最小 k（现算）
.Zr <- .pca$x[, 1:.k, drop = FALSE] %*% t(.pca$rotation[, 1:.k, drop = FALSE])
.err <- sqrt(rowMeans((Z - .Zr)^2))
.q999 <- stats::quantile(.err, 0.999)
.an  <- .err > .q999
cat(sprintf(paste0(
  "**口径**：k = %d（覆盖 %.2f%% 方差之最小成分数，现算而非指定）；异常阈值取重构",
  "误差 **P99.9 = %.4f**（预注册分位，非事后调参）。**实测**：命中 **%s 人**",
  "（%s）。此法无须任何标签——正治本项目「外部标签含噪」之困。\n\n"),
  .k, cumsum(.ve)[.k] * 100, .q999, .i(sum(.an)), .pc(sum(.an), length(.an))))
## 异常名单前十（按误差降序，全字段）
top_an <- data.table(uid = IDS, 重构误差 = .err, late_share = FE[, "late_share"],
                     stake_ramp = FE[, "stake_ramp"], n_orders = NN,
                     roi_all = RR)[order(-重构误差)][1:10]
top_an[, `:=`(重构误差 = sprintf("%.4f", 重构误差),
              late_share = sprintf("%.4f", late_share),
              stake_ramp = sprintf("%.4f", stake_ramp),
              n_orders = .i(n_orders), roi_all = sprintf("%.4f", roi_all),
              序 = format(seq_len(.N), big.mark = ","))]
setcolorder(top_an, "序")
kable(top_an, align = "r",
  caption = sprintf("重构误差前十会员（10 行全列；异常总数 %s，余者见交付件复核队列）",
                    .i(sum(.an))))
```

```{r}
#| label: combat_交叉验证
#| echo: true
#| results: asis
## 交叉验证一：异常名单 × roi_all > 1（结算完整性候选）之重合
.r1 <- RR > 1
cat(sprintf(paste0(
  "**交叉验证**：`roi_all > 1`（结算完整性候选）共 **%s 人**；其与重构误差异常名单之",
  "交集 **%s 人**。判读：%s\n"),
  .i(sum(.r1)), .i(sum(.an & .r1)),
  fifelse(sum(.r1) == 0L,
    "本域（本金口径、n≥100）无 roi_all>1 者——当前域内无此候选；零行不是方法失效",
    fifelse(sum(.an & .r1) > 0L,
      "两条独立管道交叠，交集会员升格 E3 候选",
      "两管道各自命中不同人群——异常侦测抓行为结构，结算审计抓账务语义，正宜并行"))))
```

## 三、K-means 聚类：客群分层（主力）

```{r}
#| label: combat_kmeans
#| echo: true
.kk <- 4L                                            # 预注册簇数（肘部法则于镜像预演确认）
.km <- kmeans(Z, centers = .kk, nstart = 10L, iter.max = 50L)
kt <- data.table(簇 = seq_len(.kk),
                 人数 = as.integer(table(.km$cluster)),
                 late_share均值 = tapply(FE[, "late_share"], .km$cluster, mean),
                 stake_ramp均值 = tapply(FE[, "stake_ramp"], .km$cluster, mean),
                 注单中位 = tapply(NN, .km$cluster, median),
                 roi_all中位 = tapply(RR, .km$cluster, median),
                 净赢占比 = tapply(Y, .km$cluster, mean),
                 异常人数 = sapply(seq_len(.kk), function(j) sum(.an[.km$cluster == j])))
kt[, `:=`(占比 = .pc(人数, sum(人数)),
          late_share均值 = sprintf("%.4f", late_share均值),
          stake_ramp均值 = sprintf("%.4f", stake_ramp均值),
          注单中位 = .i(注单中位), roi_all中位 = sprintf("%.4f", roi_all中位),
          净赢占比 = sprintf("%.4f", 净赢占比), 人数 = .i(人数),
          异常人数 = .i(异常人数),
          序 = format(seq_len(.N), big.mark = ","))]
setcolorder(kt, c("序", "簇", "人数", "占比"))
kable(kt, align = "r",
  caption = sprintf(
    "K-means 四簇画像（%d 簇全列，零省略；k 预注册、nstart=10；产出画像不产出处置）",
    nrow(kt)))
```

```{r}
#| label: combat_kmeans判读
#| echo: true
#| results: asis
.hot <- which.max(tapply(.an, .km$cluster, sum))
cat(sprintf(paste0(
  "**判读**：重构误差异常最集中于第 **%d** 簇（%s 人中占异常 %s 人）——聚类与异常",
  "侦测互证：异常非均匀散布，而聚于特定行为构型。复核排程可按簇分配强度，",
  "**不得**按簇直接处置。\n"),
  .hot, .i(sum(.km$cluster == .hot)), .i(sum(.an[.km$cluster == .hot]))))
```

## 四、逻辑回归（MLE 实例）：泄漏对照与诚实读数

::: {.tbl-scroll}
```{r}
#| label: combat_logit
#| echo: true
#| results: asis
## 留出半：预注册五五分（会员级），训练半拟合、留出半评估
.hoi <- sample.int(nrow(Z), floor(nrow(Z) / 2))
.tr  <- rep(FALSE, nrow(Z)); .tr[.hoi] <- TRUE
.dt_tr <- data.table(y = Y[.tr],  Z[.tr, , drop = FALSE])
.dt_te <- data.table(y = Y[!.tr], Z[!.tr, , drop = FALSE])

## 诚实模型：仅行为四维
.m_ok <- glm(y ~ ., data = .dt_tr, family = binomial())
.auc_ok <- .auc(predict(.m_ok, .dt_te, type = "link"), .dt_te$y == 1L)

## 泄漏对照：加入 roi_late／roi_early——与标签 game_pnl_all 同源
.leak <- cbind(.dt_tr,
               roi_late  = RYO_M$roi_late[.okr][.tr],
               roi_early = RYO_M$roi_early[.okr][.tr])
.leak_te <- cbind(.dt_te,
               roi_late  = RYO_M$roi_late[.okr][!.tr],
               roi_early = RYO_M$roi_early[.okr][!.tr])
.leak <- .leak[is.finite(roi_late) & is.finite(roi_early)]
.leak_te <- .leak_te[is.finite(roi_late) & is.finite(roi_early)]
.m_lk <- suppressWarnings(glm(y ~ ., data = .leak, family = binomial()))
.auc_lk <- .auc(suppressWarnings(predict(.m_lk, .leak_te, type = "link")),
                .leak_te$y == 1L)

lg <- data.table(
  模型 = c("诚实模型（行为四维）", "泄漏对照（＋roi_late／roi_early）"),
  `留出半 AUC` = sprintf("%.4f", c(.auc_ok, .auc_lk)),
  裁定 = c(
    fifelse(.auc_ok < 0.60, "🔴 低于门禁否决线 0.60——行为维度组合仍救不起判别力",
            fifelse(.auc_ok < 0.70, "🟡 弱——组合略胜单维，然不足实用", "🟢 过线")),
    "❌ **作废示众**：特征与标签同源（ROI 由盈亏构成），高分纯系泄漏——门禁否决项「数据泄漏」现场演示"))
lg[, 序 := format(seq_len(.N), big.mark = ",")]; setcolorder(lg, "序")
kable(lg, align = "l",
  caption = sprintf(
    "逻辑回归双模对照（%d 模全列；两模同法同数据，唯特征之别——泄漏一项足以造假整个模型）",
    nrow(lg)))
cat(sprintf(paste0(
  "\n**判读**：诚实模型留出半 AUC **%.4f**——四维联手仍在弱档，其中贡献主要来自",
  "规模维（log_orders 系数为负：单多者更难净赢，符合 hold 之数学），行为维",
  "（late_share／stake_ramp）近乎无贡献，与单维 AUC 实测一致。泄漏对照 **%.4f**",
  "之「高分」是**警世牌位**：凡未审计特征血统之模型，其 AUC 一文不值。\n"),
  .auc_ok, .auc_lk))
```
:::

## 五、暴露加权经验收缩（Empirical Shrinkage）：小分母爆炸之解药（实测）

```{r}
#| label: combat_shrink
#| echo: true
#| results: asis
## 正态-正态收缩之简式：精度权 ∝ n，向全体加权均值收缩
.mu_g <- sum(RR * NN) / sum(NN)                      # 暴露加权全局均值
.w    <- NN / (NN + stats::median(NN))               # 收缩权（中位 n 为先验强度，预注册）
.shr  <- .w * RR + (1 - .w) * .mu_g
.top_raw <- order(-RR)[1:10]; .top_shr <- order(-.shr)[1:10]
cmp_s <- data.table(
  名次 = 1:10,
  `原榜 uid` = IDS[.top_raw], `原榜 roi` = sprintf("%.4f", RR[.top_raw]),
  `原榜 n` = .i(NN[.top_raw]),
  `收缩榜 uid` = IDS[.top_shr], `收缩榜 roi*` = sprintf("%.4f", .shr[.top_shr]),
  `收缩榜 n` = .i(NN[.top_shr]))
cmp_s[, 序 := format(seq_len(.N), big.mark = ",")]; setcolorder(cmp_s, "序")
kable(cmp_s, align = "r",
  caption = sprintf(
    "原始 ROI 榜 vs 收缩榜前十（各 10 行全列；先验强度＝订单数中位 %s，预注册）",
    .i(stats::median(NN))))
cat(sprintf(paste0(
  "\n**实测效果**：两榜前十重合 **%d** 人；原榜首之订单数 **%s**，收缩榜首 **%s**——",
  "收缩把「小分母幸运儿」逐出榜首、把**大暴露之持续盈利者**顶上来，后者才是复核",
  "该看的人。此法与 Wilson 下界**同属抑制小分母极端值之工具，然数学对象不同**——",
  "Wilson 系二项比例之置信区间，此为连续量 ROI 之暴露加权收缩，二者不得互称版本；",
  "成本为零、立即可用。\n"),
  length(intersect(.top_raw, .top_shr)), .i(NN[.top_raw[1L]]), .i(NN[.top_shr[1L]])))
```

## 六、会员净赢额 95% 尾部期望损失（Player-Win Tail Expected Shortfall）：平台对会员之尾部暴露（财务侧实测）

```{r}
#| label: combat_cvar
#| echo: true
#| results: asis
.wpos <- RYO_M$game_pnl_all[.okr][RR > -Inf & RYO_M$game_pnl_all[.okr] > 0]
if (length(.wpos) == 0L) {
  cat("**零行提示**：本窗口净赢会员为零行（零行 ≠ 无暴露）——尾部期望损失不计、不臆造。\n")
} else {
.va95 <- stats::quantile(.wpos, 0.95)
.cv95 <- mean(.wpos[.wpos >= .va95])
cat(sprintf(paste0(
  "**口径与正名**：以「会员净赢额」右尾为平台暴露之损失变量（会员赢＝平台付）；",
  "严格风险管理惯例之 CVaR 先取 Loss = −PnL 再计尾部 ES，本档系右尾直算，故正名为",
  "**会员净赢额 95%% 尾部期望损失（Player-Win Tail Expected Shortfall）**，CVaR 仅作同族俗称。**实测**：",
  "净赢会员 **%s 人**；VaR95 ＝ **%s**、**CVaR95 ＝ %s**（尾部 %s 人之均值）；",
  "尾部合计占全部会员净赢额 **%s**。**用途**：风控预备金以 CVaR 口径替代均值口径，",
  "并与「前 1%% 大户 GGR 集中度」同表管理——**付出面与收入面同样头部集中**，",
  "此即价值—风险双轴之财务注脚。\n"),
  .i(length(.wpos)), .f(.va95), .f(.cv95),
  .i(sum(.wpos >= .va95)), .pc(sum(.wpos[.wpos >= .va95]), sum(.wpos))))
}
```

## 七、门禁裁决与待表清单

```{r}
#| label: combat_gate
#| echo: true
#| results: asis
cat(sprintf(paste0(
  "**五项并报门禁之现场裁决（对象：诚实模型「行为维度可甄别净赢玩家」之主张）**：",
  "效应量＝MCID 未定义（待业务）；留出半 AUC **%.4f**（%s 门禁 0.60 否决线）；",
  "N ＝ **%s**（过 200 下限，仍须过设计推导 n_min）；泄漏审计——诚实模型特征血统",
  "已隔离盈亏派生量，✅ 通过；真样本外——同窗五五分，**UNKNOWN 封顶 P1**。",
  "**授级：%s**。\n\n"),
  .auc_ok, fifelse(.auc_ok < 0.60, "**低于**", "高于"), .i(nrow(.dt_te)),
  fifelse(.auc_ok < 0.60, "🔴 P2 — NOT CONFIRMED（行为维度之甄别主张不成立，再证前章结论）",
          "🟡 封顶 P1（MCID 与真样本外未齐）")))
```

```{r}
#| label: combat_待表
#| echo: true
todo <- data.table(
  法 = c("HMM／Regime 动态基线", "生存分析（标记时点／流失）",
         "MDD／Sortino（会员级）", "跨窗真样本外", "§P13 个人入场行为层"),
  所缺交付件 = c("P12a_platform_daily.csv（dt × hold% × 量能 × stake_ramp 日聚合）",
                 "P12b_member_events.csv（首注日、末注日、标记日、删失旗标）",
                 "P12c_member_daily_pnl.csv（uid × dt × 当日盈亏 × 当日注额）",
                 "R01_late_shoe_w2.csv：新窗口 W2＝2026-08-07 ~ 2026-08-19 收盘（13 个完整营业日；谓词 dt >= '2026-08-07' AND dt < '2026-08-20'，与主窗右开端点无缝紧接）同构雷欧名单一份",
                 "P13_personal_entry.csv（uid×1：入场/退出相对靴位、跨度密度；总包 v7 §P13）"),
  解锁之判 = c("监控带由静态阈值升为 regime 条件基线",
               "「何时该标」由经验变为可估参数（右删失处理）",
               "追损指纹（深回撤＋撤后加注）与打水指纹（近零波动）之量化甄别",
               "门禁 P0 授级资格", "三模型交叉命中层（@sec-tri 五证之一）"),
  状态 = c(
    fifelse(file.exists(file.path(.dir, "P12a_platform_daily.csv")),
            "✅ 已回传——实测见 @sec-p12", "○ 待表"),
    fifelse(file.exists(file.path(.dir, "P12b_member_events.csv")),
            "✅ 已回传——实测见 @sec-p12", "○ 待表"),
    fifelse(file.exists(file.path(.dir, "P12c_member_daily_pnl.csv")),
            "✅ 已回传——实测见 @sec-p12", "○ 待表"),
    fifelse(file.exists(file.path(.dir, "R01_late_shoe_w2.csv")),
            "✅ 已回传——真样本外解锁", "○ 待表（真样本外仍 BLOCKED）"),
    fifelse(file.exists(file.path(.dir, "P13_personal_entry.csv")),
            "✅ 已回传——入场行为层解锁", "○ 待表")))
todo[, 序 := format(seq_len(.N), big.mark = ",")]; setcolorder(todo, "序")
todo[, 法 := tipv(法)]
kable(todo, align = "l", escape = FALSE,
  caption = sprintf("待表清单（%d 项全列，零省略；SQL 归宗总包 v6 §P12 族；状态列渲染现算——在位即实测，缺位即待表）",
                    nrow(todo)))
```

::: {.callout-important}
## 本章裁定

六法实测毕，三条结论落锁：**其一**，无监督异常侦测（`r tip("PCA")` 重构误差）零标签依赖即
产出可复核之异常队列，且与`r tip("聚类")`互证异常聚于特定行为构型——此为当前数据下**性价比
最高之增量**；**其二**，行为维度纵然四维联手＋`r tip("逻辑回归")`，判别力仍在门禁否决线附近
徘徊——「投注时机不载风险信息」自此**六度**成立（四重证伪＋`r tip("门禁")` P2＋组合模型
再证）；**其三**，泄漏对照之「高分」与`r tip("收缩榜")`之「换榜」双双示众：**模型分数之敌
不是算力不足，而是特征血统不清与小分母作祟**——治理先于算法，此判与 MGM 案
教训同轴。
:::


# 三模型架构与入场行为层（REDTEAM 采驳） {#sec-tri}

::: {.callout-important}
## 采驳总纲

本净化版不再讨论外部绝对局号模型。当前入场行为层只保留两条仍有独立工程意义的轴：
**§R01 相对靴位**与**§P13 个人入场行为**。二者分别回答「玩家在靴内何时下注」与「玩家自身的入场位置结构」，不得混为同一特征。

::: 

```{r}
#| label: tri_三模型对照
#| echo: true
tri <- data.table(
  模型 = c("雷欧 §R01（本金口径）", "§P13 入场行为层（新增）"),
  核心问题 = c("是否偏好每靴相对末段下注", "个人在一靴中的入场／退出位置结构"),
  核心特征 = c("late_share、stake_ramp、shoe_pos_p50、roi_late、roi_early",
               "first/last/span/entry_pos/exit_pos 等个人行为序列"),
  当前证据 = c("本档实测；主假说未获经济确认", "交付件级特征层，需独立检验"),
  处置资格 = c("仅候选特征／复核线索", "仅候选特征／待门禁"))
tri[, 序 := format(seq_len(.N), big.mark = ",")]; setcolorder(tri, "序")
kable(tri, align = "l", escape = FALSE,
      caption = sprintf("入场行为层架构（%d 项全列）", nrow(tri)))
```

## 铁律新锁 · NO BET ≠ OBSERVING

会员没有下注，不等于会员没有观察；因此任何以「连续未下注」推断玩家意图的特征，
必须另有观察窗口或事件记录，不能从下注流水反推。

## 四象限（次数 × 加码）：现算落位

::: {.tbl-scroll}
```{r}
#| label: tri_四象限
#| echo: true
#| results: asis
## v1.2.45 斧正：原式以逐会员长度之两列（N）与长度-4 之人数列同建 data.table，
## data.table 循环补齐语义致表体膨胀为 N 行、人数列与象限语义错配（表题曾印 92,412 格
## 而四象限本应 4 格——自证异常）。今改先建逐会员标签、再 by 聚合，格数恒为 4。
.med_ls <- stats::median(RYO_M$late_share, na.rm = TRUE)
.qL <- is.finite(RYO_M$late_share) & RYO_M$late_share >= .med_ls
.qR <- is.finite(RYO_M$stake_ramp) & RYO_M$stake_ramp > 1
.qNA <- !is.finite(RYO_M$late_share) | !is.finite(RYO_M$stake_ramp)
qd <- data.table(
  末段集中 = fifelse(.qL, "高（≥中位）", "低（<中位）"),
  加码     = fifelse(.qR, "stake_ramp>1", "stake_ramp<=1")
)[, .(人数 = .N), by = .(末段集中, 加码)]
## 全格补零：四象限须四格齐备，零人格亦须在册（零行 ≠ 无此象限）
qd <- merge(CJ(末段集中 = c("高（≥中位）", "低（<中位）"),
               加码 = c("stake_ramp>1", "stake_ramp<=1"), unique = TRUE),
            qd, by = c("末段集中", "加码"), all.x = TRUE)
qd[is.na(人数), 人数 := 0L]
setorder(qd, -末段集中, -加码)
.tot <- sum(qd$人数)
qd[, `占比` := .pc(人数, .tot)]
qd[, 人数 := .i(人数)]
qd[, 序 := format(seq_len(.N), big.mark = ",")]; setcolorder(qd, "序")
print(kable(qd, align = "r",
  caption = sprintf(
    paste0("四象限现算（%d 格全列，零省略；计入会员 %s 名；末段集中之切点＝late_share ",
           "中位 %.4f——描述性切点，非阈值，禁作处置门槛）"),
    nrow(qd), .i(.tot), .med_ls)))
cat(sprintf(paste0(
  "\n\n**口径照登**：`late_share` 或 `stake_ramp` 非有限值者 **%s** 名不入四象限",
  "（分母失义，见 Gate-03 双侧暴露诊断）；四格之和 **%s** ＋ 排除 **%s** ＝ 名单 **%s** 名。\n"),
  .i(sum(.qNA)), .i(.tot), .i(sum(.qNA)), .i(nrow(RYO_M))))
```
:::

> **判读纪律**：`late_share` 只描述时间集中，`stake_ramp` 才描述金额结构；
> 四象限用于画像与复核优先级，不直接产生处罚结论。

## §P13 交付件规格

`P13_personal_entry.csv` 应至少包含 uid × 靴的 first/last/span/entry_pos/exit_pos、
`n_shoes` 等字段；在真正跨窗验证前，不把 P13 与 R01 结果合并成单一风险分。

# P12 序列与事件实测：待表清偿 {#sec-p12}

本章保持原报告的 P12 动态基线、生存分析与 MDD／Sharpe／Sortino 设计；任何缺件继续标为待表，
不得由静态文字替代。P12 与 R01 的结合只能用于候选线索，不能绕过五项并报门禁与 E0–E6 证据阶梯。

::: {.callout-important}
## 三问三答（本章为全档结算语义之单一真相源）

**问一：`r tip("派彩")` 是否包含 `r tip("退水")`／`r tip("返水")`？——不包含。**
派彩（bet14）＝结算返还额，**含本金返还**；`r tip("会员净盈亏")` profit ＝ (bet14 − bet13) ÷
bet11。`r tip("退水")`另记于 bet16（逐单即时候选），**主帐在月结**——故本档一切 ROI、盈亏、
`r tip("GGR")` 皆为**退水前口径**，`r tip("CVaR")` 尾部暴露亦然。

**问二：退水与`r tip("返水")`何别？**——市场惯用语中二者同义；**本报告统一用「退水」**，
营销`r tip("红利")`（bonus）另列，不得混同。悬停术语库已锁此别。

**问三：退水之标准、口径、指标、`r tip("阈值")`？**——见下表，凡数值皆**引用级**（出自
另线 P10 总帐与契约档，本档四交付件不含退水列，故不现算、不冒充）。
:::

```{r}
#| label: 退水_口径表
#| echo: true
## 引用级常量（单点登记；出处逐条注明）
.reb <- data.table(
  项 = c("退水基数", "契约档位", "逐单候选字段", "逐单实测占洗码", "逐单实测占 GGR",
         "契约与逐单之差", "权威来源", "废弃指标", "NGR 判级", "双轨对帐阈值（建议）"),
  标准与口径 = c(
    "洗码量（`r tip(\"洗码\")`；ODS 等价列 bet41，与洗码比值 0.999994）",
    "0.8% ~ 1.0%（按洗码，契约档）",
    "bet16（逐单即时退水候选，非全部返水）",
    "0.0679%", "3.5108%",
    "约 12 倍——强证退水主帐不在逐单层",
    "月结帐（正式返水／佣金／NGR 之权威）",
    "ngr_by41 ❌（bet41 系基数非金额，作成本必错）",
    "⚪ UNKNOWN——「GGR − bet16」仅口径示数，禁改名 NGR、禁作结算依据",
    "月结退水 ÷ 窗口洗码落于 [0.8%, 1.0%] 之外，或与 Σbet16 之差超月结额 5%，即触发双轨对帐复核"),
  判级 = c(rep("引用级", 9L), "建议（待业务预注册）"))
.reb[, 序 := format(seq_len(.N), big.mark = ",")]; setcolorder(.reb, "序")
kable(.reb, align = "l", escape = FALSE,
  caption = sprintf("退水之标准／口径／指标／阈值（%d 项全列，零省略；数值引用级，出处：另线 P10 与契约档）",
                    nrow(.reb)))
```

::: {.callout-caution}
## 对本档读数之含义

**其一**：`r tip("对押")` 者洗码趋零而盈亏照记——其「亏损」若被`r tip("退水")`覆盖则实为
套利，然本档口径为退水前，**故`r tip("对押")`之真实经济性须待月结退水接入方可判**，现阶段
只可标候选。**其二**：`r tip("收缩榜")` 与 `r tip("CVaR")` 之尾部会员，其对平台之
净成本 ＝ 净赢额 ＋ 应计退水——本章口径表即为该加项之估算依据（`r tip("洗码")` × 契约档为
上界）。**其三**：`r tip("NGR")` 未落锁前，一切 `r tip("VIP")` 议价与退水政策**禁定价**
（既有红线重申）。
:::

# 风险会员线索汇总：模型搭配 × 名单 × 处置 {#sec-leads}

::: {.callout-important}
本净化版只保留雷欧／R01 及独立账务／行为交付件。所有线索均为复核候选，不是处罚名单。
:::

```{r}
#| label: 线索_汇总表
#| echo: true
leads <- data.table(
  线索 = c("L-01 行为结构异常（R01）",
           "L-05 大暴露持续盈利（R01 收缩榜）",
           "L-06 平台尾部暴露（CVaR）",
           "L-07 异常集中簇（R01）"),
  来源 = c("late_share + stake_ramp + shoe_pos_p50",
            "收缩后的 roi_all／暴露",
            "会员净赢额尾部",
            "PCA 重构误差 × K-means"),
  定位 = c("候选特征", "结算完整性／价值复核候选", "财务暴露线索", "行为画像"),
  处置 = c("人工复核", "先查账后查人", "风险预算／人工复核", "画像与复核排序"))
leads[, 序 := format(seq_len(.N), big.mark = ",")]; setcolorder(leads, "序")
kable(leads, align = "l", caption = sprintf("净化版线索汇总（%d 类）", nrow(leads)))
```

## 合并复核纪律

同一会员若同时命中多条线索，应以 uid 去重后进入复核队列；任何单一行为特征不得直接产生处罚动作。
复核记录必须保留原始注单、时间窗口、口径版本与证据等级。

## 结论补记

> 「尾段」只能作为行为结构的一条轴；只有在独立经济证据、跨窗稳定性与业务 MCID 同时成立时，
> 才有资格升级为生产规则。当前不满足。

# 第七部分：十五类风险会员判据——灵活搭配与证据裁定 {#sec-typology}

::: {.callout-important}
## 本章定位：本档只是十五类之一，且是被判 FATAL 的那一类

本档诸章已证明「靴尾」这一条路走不通。但风控不能因此停摆——本章把 a168 现有交付件所能
支撑的**全部**风险类型一次列清，并对每类出具证据裁定，使读者看得见：**哪几类现在就能用、
哪几类被什么卡住、哪几类已被证伪**。

本章内容不写死于正文，而是**渲染时自 `r tip("登记册")` 现算**（Y`r tip("AML")` 为单一真相源、
CSV 为派生字典，载入时交叉比对，不一致即停止渲染）。故本章与`r tip("登记册")`**永不分家**：
登记册改了，本章下次渲染自动跟着改。

本章章体自 `a168策略性靴尾下注风控与商业变现实测_R01_标记后.qmd` 第七部分**逐字移植**，
以保两档规范一致；不得已之替换仅三处，逐项列于变更记录 v1.2.23。
:::

```{r}
#| label: registry-load
#| echo: true
source("函数/registry_loader.R")
REG <- registry_load()          # 默认路径由 REGISTRY_PATHS 定，见 registry_loader.R
n_type    <- uniqueN(REG$dict[axis == "R", type_id])
n_crit    <- nrow(REG$dict)
n_admit   <- uniqueN(REG$dict[admit_to_scoring == TRUE & axis == "R", type_id])
n_blocker <- length(REG$meta$blockers)
reg_ver   <- REG$meta$registry$version
```

## 一、登记册身份核验（渲染时现算）

::: {.tbl-scroll}
```{r}
#| label: registry-identity
#| echo: true
kable(
  REG$identity, align = c("l","r","r","l","l","l"), escape = FALSE,
  caption = sprintf("登记册六元组身份锚定（v%s；模式=%s；数据行数 = 按LF计总行数 − 表头/结构行）",
                    reg_ver, REG$mode)
)
```
:::

## 二、灵活搭配：十五类风险会员判据

每类均标注**证据裁定**——这是本节最重要的部分。原「九类」与「另补六类」已于`r tip("登记册")`
合并为统一体例：补录六类不再是附注，而是与前九类同格登记、同受
`r tip("门闸")` 管辖的正式条目。

::: {.tbl-scroll}
```{r}
#| label: registry-typology-table
#| echo: true
.gate_icon <- c(FATAL = "🔴 FATAL", BLOCK = "🟠 BLOCK",
                CONDITIONAL = "🟡 CONDITIONAL", ADVISORY = "🟢 ADVISORY", `NA` = "⚪ NA")
tp <- REG$dict[axis == "R", .(
        判据维度组合 = paste(criterion_column, collapse = " ＋ "),
        搭配表 = {s <- unique(supporting_deliverables)
                  s <- unlist(strsplit(s, "；")); s <- s[nzchar(s)]
                  if (length(s)) paste(sub("\\.csv$", "", s), collapse = "·") else "—"}),
      by = .(序 = type_id, 风险类型 = name_zh, 类别 = category,
             主表 = sub("\\.csv$", "", primary_deliverable),
             证据 = evidence_tier, 门禁 = gate, 严重度 = severity,
             准入评分 = fifelse(admit_to_scoring, "✅", "—"),
             准入画像 = fifelse(admit_to_profile, "✅", "—"),
             阻断 = fifelse(nzchar(blockers), blockers, "—"))]
tp[, 门禁 := .gate_icon[门禁]]
setcolorder(tp, c("序","风险类型","类别","主表","搭配表","判据维度组合",
                  "证据","门禁","严重度","准入评分","准入画像","阻断"))
setorder(tp, 序)
kable(
  tp, align = "l", escape = FALSE,
  caption = sprintf("十五类风险会员判据登记（登记册 v%s：%d 类 × %d 条判据维度；准入评分 %d 类；未闭阻断项 %d 项）",
                    reg_ver, n_type, n_crit, n_admit, n_blocker)
)
```
:::

### 逐类证据裁定（自登记册 `verdict` 栏现算）

::: {.tbl-scroll}
```{r}
#| label: registry-verdicts
#| echo: true
vd <- unique(REG$dict[axis == "R", .(序 = type_id, 风险类型 = name_zh,
                                     门禁 = gate, 裁定 = verdict)], by = "序")
setorder(vd, 序)
kable(vd, align = c("l","l","l","l"), escape = FALSE,
             caption = sprintf("逐类证据裁定全文（%d 类；文字取自登记册，非正文转录）", nrow(vd)))
```
:::

## 三、准入与拒入：门闸的实际效力

```{r}
#| label: registry-gate-demo
#| echo: true
adm <- registry_admitted_columns(REG)                      # 当前合法取材范围
registry_gate(REG, used = adm, purpose = "scoring")        # 全数通过，静默继续
n_adm_col <- length(adm)
```

当前获 `r tip("准入评分")` 者共 **`r n_admit` 类 / `r n_adm_col` 条特征**。其余各类至多进入
画像，**不得据以处置**。本档主角 `late_share` 即在拒入之列——若有人误写入评分管道，
`r tip("门闸")` 会令渲染直接失败并报出「T-03 尾投·`r tip("门禁")`=FATAL·严重度=S1」及其裁定理由。
这不是提醒，是拦截。

::: {.callout-caution}
## 为何本档的主角被自己判了死刑

`late_share` 属 T-03，`r tip("门禁五档")` 判 **FATAL**。理由是本档 @sec-tests 逐层现算所得：
配对 `r tip("符号检验")` p = `r sprintf("%.4f", .ps_use)`、`r tip("Wilcoxon")`
p = `r sprintf("%.4f", .pw_use)`、三项行为维度 `r tip("AUC")` `r .auc_txt`。

`r tip("登记册")`另载 R01 独立管道之同向读数（引用级）：外部 `r tip("L1a标签")` 交叉验证 `r tip("AUC")` 方向反转。
**本档实测与 R01 管线同向**，故裁定为「降格为画像字段，禁作独立触发器」。
:::

## 四、阻断项台账——「暂不可用」不等于「不可用」

::: {.tbl-scroll}
```{r}
#| label: registry-blockers
#| echo: true
kable(
  registry_blockers(REG), align = "l", escape = FALSE,
  caption = sprintf("阻断项台账（%d 项，全部 OPEN；每项均附解锁条件，见登记册 unblock_conditions 栏）",
                    n_blocker)
)
```
:::

十五类中被判 CONDITIONAL 或 BLOCK 者，**卡住它们的多是数据缺口与口径未定，而非方法错误**。
这与 T-03 有本质区别：T-03 是**结论已定的证伪**，其余是**尚未开工的待办**。二者不可混为一谈——
前者投再多资源也无用，后者补齐条件即可启用。

::: {.tbl-scroll}
```{r}
#| label: registry-pending
#| echo: true
pf <- registry_pending_features(REG)
kable(
  pf, align = "l", escape = FALSE,
  caption = sprintf("待建特征清单（%d 条：登记册已登记判据维度，但该列尚不存在于任何交付件，须现建）",
                    nrow(pf))
)
```
:::

## 五、价值轴 × 风险轴：处置矩阵

不做单一分数。行为维度对标签之判别力近乎为零，规模维度虽强却受复核强度`r tip("混杂")`污染；
压成一个分数，等于让「注额大」冒充「风险高」——业务读不懂，也不服。故取双轴：

::: {.tbl-scroll}
```{r}
#| label: registry-matrix
#| echo: true
kable(
  registry_matrix(REG), align = "l", escape = FALSE,
  caption = sprintf("处置矩阵（价值轴 V＝按 %s 分位；风险轴 R 仅由准入评分之 %d 类构成）",
                    REG$meta$value_axis$criterion_column, n_admit)
)
```
:::

价值轴取 `stake_all` `r tip("分位")`，即本档五栏总帐所用之同一坐标系。**同一张分层表，营销侧用于
`r tip("VIP")` 经营、风控侧用于复核排程——一次建设，两处复用**，这是本档诸章实测之外最可直接
落地的一条，亦为 @sec-biz 之输入。

## 六、治理悬案

::: {.tbl-scroll}
```{r}
#| label: registry-open-questions
#| echo: true
kable(
  registry_open_questions(REG), align = "l", escape = FALSE,
  caption = sprintf("治理悬案（%d 项；一律 UNKNOWN，禁止以推测填补）",
                    length(REG$meta$open_questions))
)
```
:::



## 七、十五类判据之本档实测（标准＝登记册；渲染现算）

::: {.callout-important}
## 本节定位（取代原「风险会员分类总名单」）

P12 章末之「风险会员分类总名单」以 L 系模型线索类别出名单（v1.2.27 曾整体去除，
v1.2.28 依指令恢复原状）；本节与其**并立而辖域不同**——彼为模型线索之复核队列，
此为**`r tip("登记册")`十五类标准之实测**，分类标准唯登记册。本节对本档在位交付件逐类实测：可测者出分布（线索级，
不设`r tip("阈值")`——阈值一律待反解，禁普适门槛），不可测者如实标待表；**不出任何会员名单**
——名单之出须待阈值反解＋Wilson 下界＋最小洗码双锁＋`r tip("门闸")`准入，缺一不可。
:::

::: {.tbl-scroll}
```{r}
#| label: registry-实测覆盖
#| echo: true
#| results: asis
## 在位交付件盘点：登记册判据列与本档交付件逐列对表，覆盖率现算
## 净化版口径：在位交付件仅雷欧两件（总帐＋名单）；缺件如实标待表，不臆造。
.tabs <- list(`雷欧总帐` = RYO_L, `雷欧名单` = RYO_M)
covL <- REG$dict[axis == "R", .(type_id, name_zh, gate, criterion_column)]
covL[, 在位表 := vapply(criterion_column, function(cl) {
  hit <- names(.tabs)[vapply(.tabs, function(tb) cl %chin% names(tb), logical(1L))]
  if (length(hit)) paste(hit, collapse = "·") else ""
}, character(1L))]
cov <- covL[, .(总列数 = .N, 可测列数 = sum(nzchar(在位表))),
            by = .(type_id, name_zh, gate)]
cov[, 状态 := fifelse(可测列数 == 总列数 & 总列数 > 0L, "✅ 全列可测",
              fifelse(可测列数 > 0L, "◐ 部分可测", "○ 零可测（待表）"))]
setorder(cov, type_id)
covp <- copy(cov)
covp[, `:=`(总列数 = .i(总列数), 可测列数 = .i(可测列数),
            序 = format(seq_len(.N), big.mark = ","))]
setcolorder(covp, "序")
print(kable(covp, align = "l",
  caption = sprintf("登记册判据列覆盖率实测（%d 类全列，零省略；在位交付件 %d 件：%s）",
                    nrow(cov), length(.tabs), paste(names(.tabs), collapse = "、"))))
cat(sprintf(paste0(
  "\n\n**覆盖读数（现算）**：全列可测 **%s** 类、部分可测 **%s** 类、零可测（待表）",
  "**%s** 类。净化版仅核对当前在位交付件；覆盖之低如实照登，不以臆造补件。\n"),
            .i(sum(cov$状态 == "✅ 全列可测")), .i(sum(cov$状态 == "◐ 部分可测")),
            .i(sum(cov$可测列数 == 0L))))
```
:::

::: {.tbl-scroll}
```{r}
#| label: registry-实测分布
#| echo: true
#| results: asis
## 可测判据列逐列分布实测（线索级；n 有效、中位、P90、P99 皆现算；禁设阈值）
mm <- covL[nzchar(在位表)]
if (nrow(mm) == 0L) {
  cat("○ 待表：登记册判据列与本档交付件零交集，本节不臆造。\n")
} else {
  .qv <- function(tb, cl) {
    v <- suppressWarnings(as.numeric(.tabs[[tb]][[cl]])); v <- v[is.finite(v)]
    c(length(v), stats::quantile(v, c(0.5, 0.9, 0.99), names = FALSE))
  }
  dist <- rbindlist(lapply(seq_len(nrow(mm)), function(i) {
    tbs <- strsplit(mm$在位表[i], "·", fixed = TRUE)[[1L]]
    rbindlist(lapply(tbs, function(tb) {
      s <- .qv(tb, mm$criterion_column[i])
      data.table(类 = mm$type_id[i], 风险类型 = mm$name_zh[i], 门禁 = mm$gate[i],
                 判据列 = mm$criterion_column[i], 表 = tb, n有效 = .i(s[1L]),
                 中位 = sprintf("%.4f", s[2L]), P90 = sprintf("%.4f", s[3L]),
                 P99 = sprintf("%.4f", s[4L]))
    }))
  }))
  dist[, 序 := format(seq_len(.N), big.mark = ",")]; setcolorder(dist, "序")
  print(kable(dist, align = "l",
    caption = sprintf(
      paste0("可测判据列分布实测（%d 行全列，零省略；线索级——阈值一律待反解，",
             "禁普适门槛，故不出命中名单）"), nrow(dist))))
  cat(paste0(
    "\n\n**判读纪律（随表在册）**：其一，凡门禁 FATAL 之类（如 T-03），上表只述",
    "分布、永禁入任何复核队列——证伪结论不因分布可算而复活；其二，",
    "`admit_to_scoring = FALSE` 之列禁入评分管道（门闸拦截在册）；其三，待表各类",
    "之解锁不在本节，而在登记册 `unblock_conditions` 栏与总包对应段之回传。\n"))
}
```
:::

# 商业方案 {#sec-biz}

::: {.callout-important}
## 本章定位

依 v1.1.0 之规范（措施分阶、后果量化、收益概算、限定语在先），就本档实测所得给出
可执行之商业方案。**方案不含处罚性动作**——尾段维度经实测无判别力，任何以其处罚
之设计为 🔴 FATAL。一切金额与占比皆渲染时现算。
:::

```{r}
#| label: 商业_影响量化
#| echo: true
#| results: asis
.reb_lo <- .C("reb_lo"); .reb_hi <- .C("reb_hi")   # 契约档位：自 CITE 登记表取数（单一真相源，v1.2.37 归宗）
stopifnot("契约档位须已在 CITE 在册" = is.finite(.reb_lo) && is.finite(.reb_hi))
cat(sprintf(paste0(
  "**影响量化（现算）**：全量洁净窗口内，总投注额 **%s**、总洗码 **%s**、",
  "GGR **%s**、`bet16` 退水 **%s**（占洗码 %s）。若以契约档 %.1f%%～%.1f%% 计，",
  "洗码所对应之退水敞口区间为 **%s ～ %s**——与 `bet16` 实测值相差逾一个量级，",
  "**故退水主帐不在逐单层，须以月结帐为准**（此差额即口径风险之量化，非损失）。\n\n"),
  .f(.cL$stake_sum), .f(.cL$validbet_sum), .f(.cL$ggr_sum), .f(.cL$rebate16_sum),
  .pc(.cL$rebate16_sum, .cL$validbet_sum), .reb_lo * 100, .reb_hi * 100,
  .f(.cL$validbet_sum * .reb_lo), .f(.cL$validbet_sum * .reb_hi)))
cat(sprintf(paste0(
  "**客群结构（现算）**：雷欧域 **%s** 名高频会员（占 %s）承载本金 %s、洗码 %s、",
  "GGR %s、退水 %s；其余 **%s** 名长尾会员贡献 GGR **%s**，而退水成本仅 **%s**。",
  "两者之经营命题不同：前者议价，后者留存。\n"),
  .i(.lE$n_members), .pc(.lE$n_members, .cL$n_members),
  .pc(.lE$stake_sum, .cL$stake_sum), .pc(.lE$validbet_sum, .cL$validbet_sum),
  .pc(.lE$ggr_sum, .cL$ggr_sum), .pc(.lE$rebate16_sum, .cL$rebate16_sum),
  .i(.cL$n_members - .lE$n_members),
  .pc(.cL$ggr_sum - .lE$ggr_sum, .cL$ggr_sum),
  .pc(.cL$rebate16_sum - .lE$rebate16_sum, .cL$rebate16_sum)))
```

```{r}
#| label: 商业_措施三阶
#| echo: true
biz <- data.table(
  阶段 = c(rep("即刻（0–2 周，成本≈0）", 4L), rep("制度（P0）", 3L),
           rep("管线（P1–P2）", 3L)),
  措施 = c(
    "报表、结算、KPI 之总投注额／洗码／GGR 一律切换至洁净口径，旧口径仅留审计对照",
    "退水与占成之结算基数改用去重后洗码；月结帐与逐单 `bet16` 建立双轨对帐",
    "测试线会员全链路隔离（永久排除结算、报表、KPI 与名单）",

    "一切名单出数以 Wilson 95% 下界替代点估计，并施最小洗码门槛（两锁齐落）",
    "三套统计量并报：暴露加权、会员中位、预注册截尾（Top1%／Top5%／Winsor1%／Winsor5%）",
    "立统计铁律：**统计可检 ≠ 经济可用**；**加权均值 ≠ 典型玩家**",
    "`abs(roi) > 1` 者先行**结算完整性审计**（派彩含本金、红利、彩池、退水、冲正、重复结算、汇率、部分结算九项排查序）——查结算语义在先，查玩家在后",
    "洗码／本金比异常者入对冲网络候选集（会员→IP→设备→代理→对边→局→时之图链路）",
    "R01 总帐固化为**月度准入审计基准**，每月复跑并过五道对帐钩"),
  预期效果 = c(
    "消除口径性虚增，报表与结算归真",
    "退水与占成止于正确基数，并使 NGR 可落锁",
    "止住测试流水对 hold% 之扭曲",
    "阻断误用路径（风控名单不得由其生成）",
    "把「观察到」与「有把握」分开，收敛误判",
    "防少数巨额会员绑架结论，防事后择优",
    "杜绝以 p 值越权定价",
    "分辨账务异常与玩家异常，避免误伤",
    "把单因子线索升级为网络证据",
    "使口径质量可持续监测而非一次性核查"))
biz[, 序 := format(seq_len(.N), big.mark = ",")]; setcolorder(biz, "序")
kable(biz, align = "l",
  caption = sprintf("商业措施三阶（%d 条全列，零省略）", nrow(biz)))
```

::: {.callout-note}
## 收益概算与限定语

**收益**：其一，结算侧——`r tip("退水")`与占成基数归真，敞口区间如上节现算；其二，报表侧——
消除口径性虚增，GGR 与 `r tip("hold%")` 可对外一致；其三，风控侧——误伤面收敛，名单出数有
统计保障。**成本**：近零——洁净口径 SQL 已交付并经五道对帐钩验真，仅需切换与例行
复跑。

**限定语（不得省略）**：高频会员群系 `r tip("VIP")` 与退水政策分析之**首要候选靶群**；
是否实施差异化政策，仍须结合生命周期、代理结构、净贡献、风险成本及**真实月结 `r tip("NGR")`**
验证。现阶段 NGR 判级为 `r tip("UNKNOWN")`，**不得仅凭 GGR 决定商业价值**；本档「净盈利」列
仅为 `bet16` 口径之示数，**不得改名为 NGR**，亦不得作对外报表或结算依据。
:::

# 变更记录

## v1.2.47（2026-08-21）·MCID 附件审计三项裁定：一自纠、一取严、一待档

**审计裁定（附件逐条查证，非照单全收）**：其一·**公式通过**——地板式经七行逆向核验
全过（1.959964·sd/√N）；其二·**表述以偏概全**——附件称可分辨位移「千分之一到千分之三」，
七档实为 0.0012～0.0276，仅 4/7 落该区间（10–29 档 0.0059、<10 档 0.0276 逸出），
本档不引其语、改以现算区间照登；其三·**比例失准**——附件称中位差「连 hold 两成都不到」，
实为 20.17%（已逾两成），本档以现算比值表述，不承其语。

**自纠（SC 册）**：v1.2.44 曾判附件与本档名单「异源」。今据实更正——附件总员 91,212 与
本档名单 92,412 差 1,200 行，**疑系同源而排除非有限值**，判级 INFERRED（未取得附件取数
口径原件，不予坐实）。数字禁继承之纪律不变，但「异源」为由已撤，改以血统存疑照登。

**取严强化（最高标准铁律：并存多套标准取最严）**：附件地板 z(α/2)·SE **仅控第一类错、
未含检定力**，系乐观下界。本版噪声地板改**两档并报**：α 档留作对照，新增
**MDE80 ＝ (z(α/2)+z(1−β))·SE**（80% power，系数 2.8016，约 1.43 倍），**铁界以 MDE80
为准**；表增 SE 列，判读增倍数、双档区间与「须声明所据暴露档」之诫（各档地板相差逾一个量级）。

**待档不动（编号纪律照守）**：`a168_取数与核验_SQL总包_v10.sql` 未在位，**无档不动刀**——
附件所拟 §P14／§P15／§P16 另有编号冲突：总包下一件系 **§75 已预登记**，新段须自 §75 起序，
不得另开 P14 序列。SQL 段落待原件回传后依总包体例拟具，本版不写入、不臆造。

## v1.2.46（2026-08-21）·规格光复＋渲染脚本合一（诊断阶梯收束）

**规格光复（升级，非回退）**：`embed-resources: false → true`。v1.2.43 之轻装降格系
error 1455（页面文件 0 MB）之权宜，病根既除（8192 MB 已设、渲染实证通过），
恢复原始**单文件自包含**交付标准——分发不再须携 `_files` 目录。

**脚本合一**：双脚本（轻装／内嵌回滚）系诊断期阶梯，其存在理由为「未知该机能否扛内嵌」；
不确定性既除，收束为单件 `渲染.bat`，内建**两级自动降级**：第一级依 YAML 出单文件自包含；
第一级若因内存不足失败，第二级自动以 `-M embed-resources:false` 出轻装版并回显所产
何物、须否携目录。**结果保证**：只要 R 层与 pandoc 任一路可行，必有 HTML 产出，
且用户无须判断跑哪个、无须改档。旧双脚本废止。

**限界照登**：脚本能**处置**内存不足并自动降级，不能**消灭**之——若二级俱败，
回显仍导向页面文件配置（该指引已内置）。乱码一路（BAT 编码）已于 v1.2.44 定为
GBK＋CRLF，本件承之。

## v1.2.45（2026-08-21）·四象限循环补齐斧正＋scroll 纪律逐表实测补全

**四象限 FATAL 斧正（用户实测发现，记 SC 册）**：`tri_四象限` 原式以逐会员长度之两列
（N）与长度-4 之人数列同建 `data.table`，触 **循环补齐语义**——表体膨胀为 N 行、
人数列与所在象限语义**错配失真**，表题现算 `%d 格` 印出 92,412 格（四象限本应 4 格，
自证异常而前数版无人拦截）。**此非长表，系错表**：仅加滚动即掩盖数值失真，故整体重写——
先建逐会员标签、再 `by` 聚合，格数恒为 4；增全格补零（零人象限亦在册）、增占比列、
增非有限值排除计数照登（四格和 ＋ 排除 ＝ 名单总数，可自校）。

**scroll 纪律逐表实测补全（自纠：v1.2.44 审计不彻底）**：前版仅包「预判会长」六表，
未依纪律**逐表核行数来源**。本版全档 44 处 kable 逐一登记判定，凡行数随数据变动者
（动态表）一律入 `.tbl-scroll`，补包 16 张——`caliber` 二表、评估准入、主检验实测、
五项并报、MCID 二表、Gate5 二表、combat_logit、四象限、registry 六表；容器总数
6 → 22。静态固定短表不包（免徒增滚动条，属过度包装）。

**判定纪律入册**：此后新增表格须先判「行数来源静态抑或动态」——动态即包，
不以肉眼预判长短代替实测。

## v1.2.44（2026-08-21）·渲染验收＋乱码换轨＋scroll 纪律＋MCID 四锚一界

**验收照登**：v1.2.43 轻装版经用户本机渲染成功（页面文件 0 MB 病根经截图实证、
设 8192 定值后通过）——七轮渲染攻坚闭环。

**乱码斧正（换轨，非补丁）**：arsenal 长表经 `.kb` raw-HTML div 包装在 Quarto cell
输出管线内解析脆弱致乱码——弃 raw-div 路径，改**源码层原生 fenced div**
（`.tbl-scroll` 类，max-height 520px、双向滚动）；`.kb` 定义留册标 SUPERSEDED，禁新增调用。

**scroll 纪律全局落地**：`.cell-output-display` 全局 scroll-x 既有；新增 `.tbl-scroll`
类并包覆六张长表／动态表（arsenal 逐模审计、registry 判据登记／逐类裁定／实测覆盖／
实测分布、roi1 雷欧明细）——禁截列截行由 CSS 落实。

**MCID 四锚一界（依 REDTEAM 附件升级；方法继承、数字禁继承）**：附件地板公式经七行
逆向核验全过（1.96·sd/√N）；附件总员 91,212 与本档名单异源，数字一律现算。新增
三 chunk＋一 BLOCKED 照登：噪声地板分档实测（兼 EXP_MIN 反解半成品）、域级盈亏平衡锚
（会员级待 validbet 列，UNKNOWN 照登）、what-if 覆盖模拟（候选取 abs(D) 分位，
数据驱动禁手写门槛）、处置成本锚 BLOCKED（Treatment Ledger 缺口、Probe-02 仍 OPEN）。
P14/P15 之 SQL 入总包须另行授权（§75 预登记纪律照守）。

## v1.2.43（2026-08-21）·授权规格变更：轻装分发（渲染修复第七轮·终局预案一）

**验收照登**：v1.2.42 之 crossref 修复经渲染实测验收——`@sec-p12` 三警告全数消失；
文档侧缺陷至此清零（R 层三轮实证通过、体积减负、结构归正、锚点归位）。

**本轮判据**：pandoc 连续两轮死于仅 1 MB 之提交申请，且「即刻炸→几分钟→十分钟」
之推进系页面文件置换磨盘所致——病灶为整机提交内存枯竭（机器侧），非文档结构。

**授权规格变更（用户全权授命）**：`embed-resources: true → false`。内嵌总装系 pandoc
内存峰值段，轻装后 HTML 与同名 `_files` 资源目录分离——**分发时二者须同行传递**，
自包含性暂时让位于可渲染性。**回滚条件在册**：页面文件扩容（初始 16384／最大 32768 MB）
并重启后，将本项改回 `true` 重渲即恢复单文件自包含交付，正文与数据零差异。

**配套落地件**：`渲染_轻装.bat`（自动寻径 quarto／RStudio 捆绑路径，UTF-8 控制台）与
`渲染_内嵌回滚.bat`（以命令行覆写 `-M embed-resources:true` 试跑，不改档——扩容后验证
回滚可行性之用）。**分册重构**（预案二）暂不动：盲拆两千六百行且无从验渲，
风险大于收益；轻装版实测回传后再议。

## v1.2.42（2026-08-21）·六处标题粘连斧正（crossref 修复；渲染修复第六轮）

**判据与进展**：v1.2.41 之 pandoc 已行进至 crossref 解析阶段（较前轮更深，字典化减负
有效），并首次暴露真文档缺陷——`@sec-p12` 三引悬空。

**根因**：Pandoc 铁则「ATX 标题前须有空行」；净化并行粘连致六处标题紧贴前文（散文／
表格行／引用行／div 闭栏），标题降级为段落续文——锚点不生成、章题不入目录：
`#sec-eval`（贴表格行）、`#sec-tests`（贴 div 闭栏）、`#sec-industry`（贴散文）、
`#sec-arsenal`（贴 div 闭栏）、`#sec-p12`（贴散文；即三警告之源）、`#sec-typology`
（贴引用行）。斧正＝各前插一空行（Markdown 语义中性且必要）。

**扫描全谱与三项不动裁定**：其一，全档扫描共报 37 处，其中 31 处系 Quarto callout
标题官方惯用法（`::: {.callout-*}` 紧接 `## 标题` 本为其标题绑定语法）——误报不动，
免伤既有 callout 结构；其二，`@sec-r01` 两引经逐行裁定居于 sql 展示栏内（惰性文本，
pandoc 不解析）——且属「四段 SQL 一字未改」承诺辖域，不动；其三，`zh.yaml 翻译缺失`
与 `Abstract 无译名` 两警告系 Quarto 安装侧提示，非本档缺陷，照登不动。

**限界照登（不得省略）**：本轮 pandoc 死于仅 1 MB 之内存申请（前轮 24 MB）——整机可
提交内存已趋零，error 1455 之解在机器侧页面文件扩容；本轮斧正修复结构正确性，
不解内存之困，二者并施。

## v1.2.41（2026-08-21）·悬停引擎字典化（pandoc 内存减负；渲染修复第五轮）

**背景**：v1.2.40 全部 R chunk 已实证执行通过（knit.md 产出在案）；停机移至 pandoc 阶段
Windows error 1455（页面文件太小）。机器侧扩页面文件仍为正解；文档侧唯一实质减负杠杆
系悬停引擎——v1.2.36「处处接钩」后，每一接钩点内嵌全文释义＋行内样式（约 130–250 字节），
全档成千上万处重复，knit.md 与 HTML 双重膨胀、pandoc 解析负担同步放大。

**斧正（字典化，语义零退化）**：其一，`tip()` 瘦身——span 只携术语键 `data-k`（约 25
字节／点），处处接钩语义不变；其二，释义全文单点注入一份 JS 字典（`window.GL`），
DOMContentLoaded 时按键回填 title，悬停体验不变；其三，样式移交 CSS 类
`span[data-k]`（兼容旧 `span[title]`）；其四，**自噬防线**——字典与脚本经 `base::cat`
直出，绕过已被接钩覆写之 cat，否则字典体内之键与释义将被 `.tipify` 反向注入 span、JS 即毁；
其五，`.js_esc` 转义链（反斜杠／双引号／换行／`</`）经 JSON 往返验算回原值。
释义单一真相源自此由源码层（.GL）贯通至成品层（单份字典），每接钩点体积缩约 85%。

**限界照登**：本项收缩 knit.md／HTML 体积与 pandoc 解析负担，但 error 1455 系整机提交
内存耗尽——若扩页面文件未行而 1455 复发，属预期；二者互补，非替代。

## v1.2.40（2026-08-21）·.kb 长表滚动容器重建（渲染修复第四轮）

**根因**：`.kb()` 系长表滚动容器助手——呈表纪律「过宽过长用 scroll-x/y，禁截列截行」
之落地件——其定义随净化被整段删除，而 `arsenal_逐模审计`（20 行武器库长表，`h="520px"`）
之调用与悬停引擎之注释提及俱在。此为净化机械伤第三个孤儿引用（前二：registry-实测覆盖
主体、CITE 登记表）。

**斧正**：于悬停引擎 chunk（注释所指原位）重建 `.kb(k, h)`：h 给定即立纵向滚动视口
（全行在册、只限视口高度），横向滚动恒备；`knitr::asis_output` 原样入文，div 前后空行
保 pandoc 表格解析；单元接钩已由 kable 包装层施毕，不重复过 `.tipify`。

**举一反三（孤儿助手全谱对表）**：以定义↔调用逐一 grep 对表（扫描器切词误报已先行
自验剔除）：`.T/.C/.auc/.pfmt/.qna/.hm5/.tipify/tipv/tipall` 等定义全在位——`.kb` 系
最后一个孤儿，同族停机至此清零。

## v1.2.39（2026-08-21）·Gate-03 诊断件 NA 语义实测化（渲染修复第三轮）

**根因（自纠在案，SC 册）**：v1.2.37 新增之 `gate5_最小暴露诊断` 对 `stake_late` 直接取分位，
而 §R01 血统使然——`SUM(CASE WHEN is_late=1 THEN stake END)` 于零晚单会员回 NULL → CSV 之
NA，`quantile(na.rm=FALSE)` 停机。此 NA 恰系零侧人群本身，静默 `na.rm` 属掩埋证据，禁。

**斧正（整体重写该 chunk）**：其一，处置规则单点锁——仅于 `n_orders_late == 0` 处按
「空集之和恒等于零」回填 0（恒等，非估计）；NA 而晚单大于零者判血统异常，照登计数、
不回填、不入分位；其二，分位仅计有限值，逐维并报 n有效／缺失NA 两列；其三，新增
「NA 语义核验」段：缺失行数、恒等对齐行数、血统异常行数三项现算并报。

**举一反三（全档 NA／零行防护扫描）**：八处嫌疑逐一核验——主检验、严谨口径、
combat 收缩／重构诸处输入均已经 `is.finite`／`.okr` 过滤（且 22%→43% 渲染区间实证通过），
不动；唯 `combat_cvar` 存零行风险（净赢会员为零时 `quantile(numeric(0))` 必停），依呈表
纪律「零行须单独出提示」补零行守门。

## v1.2.38（2026-08-21）·CITE 登记表重建（渲染修复第二轮）

**根因**：`CITE`（字段口径层引用级常量登记表）随净化被整 chunk 删除，而「主检验_常量登记」
之双真相源互斥守门 `stopifnot(intersect(TEST$键, CITE$键) == 0)` 仍引用之——渲染至 22% 停机。

**斧正（整体，非局部）**：其一，守门不删（删守门＝退化）；其二，于同 chunk 重建 CITE，
并将档内散落之引用级契约常量归宗在册——商业章 `.reb_lo/.reb_hi`（退水契约档位
0.8%～1.0%）原系硬编码散落，现改由 `.C()` 自 CITE 取数并加在册校验，单一真相源恢复；
其三，全档静态血统扫描（被取值而未赋值之对象）复核为零悬空，防第三轮同类停机。

## v1.2.37（2026-08-21）·渲染修复＋五门锁定＋术语斧正

**渲染修复（根因整体斧正，非局部修补）**：其一，「设置」chunk 双重开栏（三反引号
r-开栏连出两行）并为单开栏；其二，`registry-实测覆盖` 于净化时主体被毁——重复标签＋孤儿代码残片
（`cov` 汇总三项悬空）致 Duplicate chunk label 停机、且下游 `registry-实测分布` 所赖
`.tabs`／`covL` 悬空——本版重建为单一连贯 chunk，恢复覆盖率现算并补齐血统；其三，
文末孤儿 `:::` 删除。

**五门锁定（依 REDTEAM 五门裁定）**：新增 @sec-fivegates「R01-REDTEAM 五道铁门」，
载措辞禁令（五门未全 PASS 禁写「验证完成／模型成立／统计生产就绪／风险模型上线」）、
继承铁律（旧口径读数不得继承，五门修毕全量重算）与定位语（R01＝研究基线）。
Gate-04 于本版落实执行：本档检验集合 raw p → BH＋Holm 双法并报（AUC 之 p 系
Hanley–McNeil 正态近似，判级 INFERRED）；Gate-03 交双侧暴露分布诊断（阈值待反解）；
Gate-01／02／05 照实 FAIL 并逐门登记解锁条件。

**术语斧正（依 REDTEAM 附件逐条）**：其一，「经验贝叶斯收缩」正名**暴露加权经验收缩
（Empirical Shrinkage）**——严格 EB 须估先验／观测方差，此处未估，不冠 Bayes 之名；
其二，「Wilson 下界思想之连续量版本」表述斧正——二者同为抑制小分母极端值之工具而
数学对象不同，不得互称版本；其三，CVaR 段正名**会员净赢额 95% 尾部期望损失
（Player-Win Tail Expected Shortfall）**并锁符号约定；其四，AUC 术语库加定性锁——
本档一切 AUC 皆 Outcome Association AUC，不得读作 Risk Detection AUC。

## 净化版（2026-08-21）
- 本版删除全部外部绝对局号模型及其数据源、指标、名单、总账、双域比较、并行实测、线索与结论。
- 主体数据链仅保留雷欧／R01：`P11_雷欧尾段投注总帐.csv` 与 `P11_雷欧尾段投注模型会员名单.csv`（或其血统等同的 `R01_late_shoe.csv`）。
- 所有统计与经济结论仅允许基于本版在位数据现算；缺数据即 `UNKNOWN`／待表。
- 本版同时收紧三项统计表述：相对靴位的观测靴长代理风险、经验贝叶斯命名、以及同窗随机留出不能冒名真样本外。

## 渲染与工程纪律
- 保留原报告的现算、口径锁、缺档即停、证据等级、门禁与禁止处罚红线。
- 不以静态文字、旧截图或外部转述替代当前数据血统。

**未动者**：四段 SQL 一字未改；REDTEAM 正文一字未改；YAML 除署名外未动。

**留待**：`/* … */` 块注释四处系 §R01 原文引用，展示可，惟**执行时须另备无块注释版**
（在案陷阱：分号与斜线致语句终结符误判）。
