---
title: "尾段投注基础分析的评估"
format: html
---

REDTEAM/
我先按**“代码逻辑 → CSV 实证 → 两者可比性 → 业务风控价值 → 漏洞 → 改进路线 → 最终裁定”**逐层审计。这里有一个非常关键的结论先摆出来：

> **模型一不是模型二的“简化版”；两者实际上在测量不同的东西。**
> 模型一测的是“玩家是否偏好在某个绝对局号以后下注”；模型二测的是“玩家是否偏好在每一靴的相对末段下注，并进一步观察末段下注额与末段 ROI”。
> **就风控科研价值而言，模型二明显高于模型一；但模型二目前仍不能直接作为处罚/封禁模型。**

---

::: {.callout-important}
## 版本基线声明（v1.3.0，2026-08-19）

本档自 v1.3.0 起完成**基线换轨**，读者须先知三事：

1. **现行标准**：引言所载两份 SQL 即现行双档——**模型一_甲版**（初版模型一仅补窗口）与
   **模型二_甲版**（准入齐备版）。两档**判据同一**（`bet04 >= 40` 绝对局号）、**窗口同一**
   （`dt ∈ [2026-03-21, 2026-08-07)`）、门槛与阈值同一，**唯准入七项之别**——故新双档
   构成一组严格的**准入消融对照**，一切差异皆可归因于准入口径。
2. **历史编**：第一至三十六章系 2026-08-18 对**初版双档**（初版模型一 2,974 行、无窗口
   vs §R01 相对靴位版 92,412 行）之历史审计，**全文保留、一字不改**；其中「模型一／模型二」
   皆指初版双档，其行数、字段、`shoe_pos`、`late_share` 等叙述**不适用于**现行甲版双档。
   初版双档 SQL 原文见历史版本 v1.1.0（六元组：43,528 字节、2,113 行、
   MD5 `7b5f9279e9badff0689083412548aa6f`、CRLF、UTF-8）。
3. **现行评估**：对甲版双档之全部现算评估与比较，见第三十七章（v2 改版）与第三十八章（v2 改版）。
   卷首「模型一测绝对局号、模型二测相对靴位」之论断属历史编结论，对现行双档**不成立**
   ——现行双档判据同一。
:::

# 引言

## 模型一

甲版 · 只加日期（最小改动）

```{sql, eval = FALSE}
--- eval = FALSE
-- ─────────────────────────────────────────────────────────────────────
-- 模型一_甲版（intake_ver = 'M1A'）：初版模型一仅补窗口过滤，其余逻辑一字未改
-- ⚠ 准入四缺仍在：同单号去重、五级测试线剔除、重对单(bet38)、一般单(category)
--   与模型二_甲版之差异 = 准入消融增量（判据与窗口双档同一）
-- 口径锁：late_def = 'bet04>=40'；准入版本锁：intake_ver = 'M1A'
-- 铁律：执行版一律行注释，禁用块注释（注释内符号致语句截断之陷阱）
-- ─────────────────────────────────────────────────────────────────────
WITH player_stat AS (
    SELECT
        CAST(bet05 AS BIGINT) AS player_id,
        COUNT(*) AS total_orders,
        SUM(CASE WHEN CAST(bet04 AS INT) >= 40 THEN 1 ELSE 0 END) AS late_orders,
        SUM(CASE WHEN CAST(bet14 AS DECIMAL(20,4))
                    > CAST(bet13 AS DECIMAL(20,4)) THEN 1 ELSE 0 END) AS win_orders,
        SUM((CAST(bet14 AS DECIMAL(20,4)) - CAST(bet13 AS DECIMAL(20,4)))
            / NULLIF(CAST(bet11 AS DECIMAL(20,4)), 0)) AS profit,
        SUM(CAST(validbet AS DECIMAL(20,4))
            / NULLIF(CAST(bet11 AS DECIMAL(20,4)), 0)) AS valid_bet
    FROM ods_mariadb_2b.ods_a168_bet02
    WHERE bet02 = '101'
      AND dt >= '2026-03-21' AND dt < '2026-08-07'   -- 窗口：与模型二_甲版同一
      AND bet03 IS NOT NULL
      AND bet04 IS NOT NULL
      AND bet05 IS NOT NULL
    GROUP BY CAST(bet05 AS BIGINT)
)
SELECT 'bet04>=40' AS late_def,          -- 口径锁（本轮补充）
       'M1A'       AS intake_ver,        -- 准入版本锁（本轮补充）
       player_id, total_orders, late_orders,
       ROUND(late_orders * 1.0 / total_orders, 4) AS late_ratio,
       win_orders,
       ROUND(win_orders * 1.0 / total_orders, 4) AS win_rate,
       ROUND(valid_bet, 2) AS valid_bet,
       ROUND(profit, 2)    AS profit,
       ROUND(profit / NULLIF(valid_bet, 0), 4) AS roi
FROM player_stat
WHERE total_orders >= 30
  AND late_orders * 1.0 / total_orders >= 0.60
ORDER BY roi DESC, profit DESC;
```

根据运行以上代码，将输出储存为`模型一_甲版.csv`。

## 模型二

甲版 · 补齐全部准入（真可比）

```{sql, eval = FALSE}
--- eval = FALSE

-- ─────────────────────────────────────────────────────────────────────
-- 模型二_甲版（intake_ver = 'M2A'）：判据与窗口与模型一_甲版完全同一，补齐七项准入
-- 对齐者：窗口 · 产品 · 同单号去重 · 五级测试线剔除 · 重对单 · 一般单
--         · 会员号>0 · 汇率>0 · 局号>0
-- 保留者：尾段判据 bet04>=40（绝对局号）；门槛 >=30；SQL 内筛 late_ratio>=0.60
-- 新增列：push_orders / win_rate_ex_push / stake_all / roi_stake / vb_ratio
-- 口径锁：late_def = 'bet04>=40'；准入版本锁：intake_ver = 'M2A'
-- 铁律：执行版一律行注释，禁用块注释
-- ─────────────────────────────────────────────────────────────────────
WITH test_agents AS (
    SELECT age001 AS agent_id
    FROM ods_mariadb_2b.ods_a168_agent
    WHERE age022 = '1'                                -- 铁律④b：公司测试线
),
ranked AS (
    SELECT b.bet01, b.bet02, b.bet03, b.bet04, b.bet05, b.bet11,
           b.bet13, b.bet14, b.bet18, b.bet19, b.bet20, b.bet21, b.bet22,
           b.bet38, b.category, b.validbet,
           ROW_NUMBER() OVER (
             PARTITION BY b.bet01
             ORDER BY b.updatetime DESC, b.sync_time DESC, b.dt DESC) AS rn
    FROM ods_mariadb_2b.ods_a168_bet02 b
    WHERE b.dt >= '2026-03-21' AND b.dt < '2026-08-07'
      AND b.bet02 = '101'
),
base AS (
    SELECT CAST(NULLIF(TRIM(r.bet05),'') AS BIGINT)              AS player_id,
           CAST(NULLIF(TRIM(r.bet04),'') AS INT)                 AS round_no,
           CAST(NULLIF(TRIM(r.bet11),'') AS DECIMAL(20,8))       AS fx,
           CAST(NULLIF(TRIM(r.bet13),'') AS DECIMAL(20,4))       AS stake_raw,
           CAST(NULLIF(TRIM(r.bet14),'') AS DECIMAL(20,4))       AS payout_raw,
           CAST(NULLIF(TRIM(r.validbet),'') AS DECIMAL(20,4))    AS vb_raw
    FROM ranked r
    LEFT JOIN test_agents t1 ON t1.agent_id = r.bet18   -- StarRocks 无 EXISTS 多列 IN，
    LEFT JOIN test_agents t2 ON t2.agent_id = r.bet19   -- 测试线剔除改五路 LEFT JOIN
    LEFT JOIN test_agents t3 ON t3.agent_id = r.bet20
    LEFT JOIN test_agents t4 ON t4.agent_id = r.bet21
    LEFT JOIN test_agents t5 ON t5.agent_id = r.bet22
    WHERE r.rn = 1
      AND r.category = '1'
      AND UPPER(TRIM(r.bet38)) = 'N'
      AND CAST(NULLIF(TRIM(r.bet05),'') AS BIGINT) > 0
      AND CAST(NULLIF(TRIM(r.bet11),'') AS DECIMAL(20,8)) > 0
      AND CAST(NULLIF(TRIM(r.bet04),'') AS INT) > 0
      AND COALESCE(t1.agent_id,t2.agent_id,t3.agent_id,t4.agent_id,t5.agent_id) IS NULL
),
player_stat AS (
    SELECT player_id,
           COUNT(*)                                                    AS total_orders,
           SUM(CASE WHEN round_no >= 40 THEN 1 ELSE 0 END)             AS late_orders,
           SUM(CASE WHEN payout_raw > stake_raw THEN 1 ELSE 0 END)     AS win_orders,
           SUM(CASE WHEN payout_raw = stake_raw THEN 1 ELSE 0 END)     AS push_orders,
           SUM((payout_raw - stake_raw) / fx)                          AS profit,
           SUM(vb_raw / fx)                                            AS valid_bet,
           SUM(stake_raw / fx)                                         AS stake_all
    FROM base
    GROUP BY player_id
)
SELECT 'bet04>=40' AS late_def,          -- 口径锁（本轮补充）
       'M2A'       AS intake_ver,        -- 准入版本锁（本轮补充）
       player_id, total_orders, late_orders,
       ROUND(late_orders * 1.0 / total_orders, 4)              AS late_ratio,
       win_orders, push_orders,
       ROUND(win_orders  * 1.0 / total_orders, 4)              AS win_rate,
       ROUND(win_orders  * 1.0
             / NULLIF(total_orders - push_orders, 0), 4)       AS win_rate_ex_push,
       ROUND(valid_bet, 2)                                     AS valid_bet,
       ROUND(stake_all, 2)                                     AS stake_all,
       ROUND(profit, 2)                                        AS profit,
       ROUND(profit / NULLIF(valid_bet, 0), 4)                 AS roi_vb,
       ROUND(profit / NULLIF(stake_all, 0),  4)                AS roi_stake,
       ROUND(valid_bet / NULLIF(stake_all, 0), 4)              AS vb_ratio
FROM player_stat
WHERE total_orders >= 30
  AND late_orders * 1.0 / total_orders >= 0.60
ORDER BY roi_stake DESC, profit DESC;
```

根据运行以上代码，将输出储存为`模型二_甲版.csv`。

::: {.callout-warning}
## 历史编界碑：以下第一至三十六章为 2026-08-18 历史审计

以下诸章之「模型一／模型二」皆指**初版双档**（初版模型一 2,974 行、无窗口 vs
§R01 相对靴位版 92,412 行），非引言现行之甲版双档。历史编全文保留、一字不改，
其结论之现行有效性由第三十七章（v2）逐项承接裁定。现行双档之评估自
@sec-intake-audit 起。
:::

# 一、首先核实两份 CSV

我直接核验了你上传的两份实际输出。

| 项目          |           模型一 |                       模型二 |
| ----------- | ------------: | ------------------------: |
| 行数          |     **2,974** |                **92,412** |
| 字段数         |             9 |                        15 |
| 最低订单门槛      |           ≥30 |                      ≥100 |
| 晚段条件        | `bet04 >= 40` |        `shoe_pos >= 0.80` |
| 晚段定义        |          绝对局号 |                  **相对靴位** |
| 是否保留最新注单版本  |             ❌ |                         ✅ |
| 是否排测试代理     |             ❌ |                         ✅ |
| category 过滤 |             ❌ |          ✅ `category='1'` |
| bet38 过滤    |             ❌ |             ✅ `bet38='N'` |
| 日期窗口        |           未限制 | `2026-03-21 ~ 2026-08-06` |
| 是否有晚段 ROI   |             ❌ |                     **✅** |
| 是否有早段 ROI   |             ❌ |                     **✅** |
| 是否有下注额斜率    |             ❌ |                     **✅** |
| 是否有全体 P&L   |            部分 |                     **✅** |

因此，**2,974 vs 92,412 绝不能解释成“模型一筛选出来的 2,974 人，而模型二有 92,412 人所以模型二更差/更好”。**

这是两个不同 universe。

---

# 二、模型一的真正统计含义

模型一核心：

```sql
CASE
    WHEN CAST(bet04 AS INT) >= 40 THEN 1
END
```

所以它实际上定义：

[
Late_i =
I(round_no \ge 40)
]

然后：

[
LateShare_i =
\frac{N(round_no\ge40)}
{N(all)}
]

再要求：

[
N_i\ge30
]

以及：

[
LateShare_i\ge0.60
]

所以模型一回答的是：

> **“这个玩家至少有 60% 的下注发生在第 40 局以后吗？”**

这本身没有问题。

但是它并没有真正回答：

> “玩家是不是喜欢在**靴末**下注？”

这是两个不同命题。

---

# 三、模型一最大的问题：`round_no >= 40` 的统计语义并不稳定

你模型二注释里面对此已经进行了正确斧正。

假设：

| 靴 | 实际长度 |
| - | ---: |
| A |   42 |
| B |   50 |
| C |   55 |
| D |   60 |

模型一全部使用：

```text
round_no >= 40
```

那么：

| 靴    | 第40局以后占比 |
| ---- | -------: |
| 42局靴 |    最后约7% |
| 50局靴 |    最后22% |
| 55局靴 |    最后29% |
| 60局靴 |    最后35% |

所以模型一所谓的：

> “late”

实际上混合了**不同的相对位置**。

这会产生一个非常严重的问题：

### 同一个 `late_ratio = 0.70`

在不同玩家身上可能代表完全不同的行为。

例如：

玩家 A：

> 70% 的下注发生在 40/50 局以后

实际上可能是在：

> 靴末 20%

玩家 B：

> 70% 的下注发生在 40/60 局以后

实际上可能是在：

> 靴末 33%

所以：

> **模型一的 late_ratio 在跨靴长比较时不具有严格同质性。**

这一点，模型二的：

```sql
round_no / max_round >= 0.80
```

明显更先进。

---

# 四、但是模型二也有一个非常重要的漏洞

这一点 REDTEAM 必须特别标出来。

模型二：

```sql
shoe_len AS (
    SELECT
        shoe_id,
        table_id,
        MAX(round_no) AS max_round
    FROM base
    GROUP BY shoe_id, table_id
)
```

然后：

```sql
shoe_pos =
round_no / max_round
```

看起来很漂亮。

但是：

> **`max_round` 并不一定是真实的“靴长”。**

它是：

> **这个过滤后的下注数据中，最后一个被观察到的下注局号。**

这两者不是同一个概念。

---

## 一个非常重要的反例

假设真实靴子：

```text
1 ... 52
```

但第 52 局没有任何符合你 `base` 条件的下注记录。

那么数据库里面：

```text
MAX(round_no) = 51
```

模型二就会认为：

```text
51 / 51 = 1.000
```

也就是：

> **第51局 = 靴尾**

但真实情况：

> 第51局其实只是倒数第二局。

甚至如果第50、51、52局只有其他类型下注，而你的 `category='1'` 或 `bet38='N'` 把它们过滤掉，这个偏差会更加严重。

---

# 五、因此模型二目前准确地说不是“靴末模型”

而应该称为：

> **Observed-bet relative shoe-position model**

即：

> **“基于所观察到的有效下注记录推断相对靴位。”**

这个区别必须锁死在数据字典里面。

---

# 六、模型二仍然明显优于模型一

原因不是只有 `0.80`。

而是模型二实际上建立了一个非常重要的三层结构：

### 第一层：行为

```text
late_share
```

玩家到底多喜欢在靴末下注？

### 第二层：资金行为

```text
stake_late_avg
stake_early_avg
stake_ramp
```

玩家是不是到了靴末以后：

> **不但下注，而且加大下注？**

### 第三层：经济结果

```text
roi_late
roi_early
game_pnl_late
game_pnl_all
```

玩家的这种行为到底有没有产生经济异常？

这就从：

> **“行为画像”**

升级到了：

> **“行为 × 资金 × 经济结果”**

这正是业务风控真正需要的方向。

---

# 七、两份 CSV 的实际结果非常有意思

这是本轮审计最值得注意的地方。

两份 CSV 交集只有：

> **389 个玩家**

模型一：

> 2,974 人

模型二：

> 92,412 人

但在这 **389 个交集玩家**中：

* 订单数相关系数约 **0.995**
* 晚段下注次数相关系数约 **0.999**
* late ratio 与 late share 相关系数约 **0.765**
* profit 与 game_pnl_all 相关系数约 **0.981**
* valid_bet 与 stake_all 相关系数约 **0.994**

这说明：

> **两套 SQL 并不是完全在计算不同的数据世界。**

它们的底层玩家规模、下注量、盈利金额具有很强的一致性。

---

# 八、但是 ROI 的一致性明显下降

模型一 ROI：

[
ROI_1=
\frac{Profit}{ValidBet}
]

模型二：

[
ROI_{late}
==========

\frac{LatePnl}{LateStake}
]

[
ROI_{early}
===========

\frac{EarlyPnl}{EarlyStake}
]

所以模型一的 ROI 和模型二的 `roi_late` 相关系数约：

> **0.746**

而和：

```text
roi_early
```

只有约：

> **0.514**

这非常合理。

因为模型一的 ROI 是：

> **全体下注 ROI**

模型二把它拆成：

> 靴末 ROI
> 靴前 ROI

所以不能要求两者一样。

---

# 九、模型二最有价值的字段其实不是 `late_share`

而是：

```text
stake_ramp
```

定义：

[
StakeRamp =
\frac{\overline{Stake}*{late}}
{\overline{Stake}*{early}}
]

这个指标非常值得保留。

因为：

### 类型 A

```text
late_share = 0.80
stake_ramp = 1.00
```

解释：

> 玩家只是喜欢晚下注。

风险未必高。

---

### 类型 B

```text
late_share = 0.80
stake_ramp = 3.00
```

解释：

> 玩家不仅 80% 的下注发生在靴末，而且下注金额是早段的 3 倍。

这个就完全不同了。

---

### 类型 C

```text
late_share = 0.80
stake_ramp = 5.00
roi_late = +0.20
```

这才是：

> **行为异常 + 资金异常 + 经济异常**

三项同时出现。

这类玩家才应该进入更高等级的 REDTEAM 检查。

---

# 十、模型二 CSV 已经给出了一个非常重要的事实

92,412 人里面：

```text
late_share >= 0.60
```

只有：

> **397 人**

也就是说：

[
397 / 92412 \approx 0.43%
]

所以：

> **60% 本身已经是一个非常强的行为筛选条件。**

进一步：

| late_share |     玩家数 |
| ---------: | ------: |
|       ≤10% |   9,055 |
|     10–20% |  24,473 |
|     20–30% |  40,419 |
|     30–40% |  13,263 |
|     40–50% |   3,832 |
|     50–60% |     977 |
| **60–70%** | **281** |
| **70–80%** |  **82** |
| **80–90%** |  **22** |
|   **90%+** |   **8** |

这说明分布不是均匀的。

真正极端的：

```text
late_share >= 0.80
```

只有：

> **30 人**

而：

```text
late_share >= 0.90
```

只有：

> **8 人**

这批人非常适合进入下一阶段的人工审计/行为建模。

---

# 十一、但这里马上出现一个 REDTEAM 陷阱

不能说：

> late_share ≥ 0.80 → 高风险。

因为这是：

> **选择条件，不是风险证明。**

例如：

```text
late_share = 0.90
```

完全可能只是一个正常玩家：

> “我习惯等到后面才下注。”

所以必须加入：

[
Behavior
+
Stake
+
Economic
+
Temporal
+
Cross\text{-}Entity
]

至少五层证据。

---

# 十二、模型二的 ROI 有明显的小样本爆炸问题

实际 CSV 中出现：

```text
roi_late = 15.652174
```

即：

> **+1565%**

但是它对应的：

```text
stake_late = 59.15
game_pnl_late = 925.76
n_orders_late = 5
```

这不是说这个玩家真的有“1565%稳定收益能力”。

只是：

[
925.76/59.15
]

分母太小。

类似：

```text
roi_late > 10
```

CSV 中也确实存在。

所以：

> **raw ROI 绝不能直接用于排序处罚。**

---

# 十三、模型一也有完全相同的问题

模型一第一名：

```text
player_id = 151704797
total_orders = 49
late_ratio = 1
valid_bet = 99.18
profit = 137.61
roi = 1.3874
```

也就是：

> ROI 138.74%

但有效投注只有：

> 99.18

所以这不是一个可以直接判定为高风险的统计证据。

---

# 十四、必须引入“暴露量门槛”

这是两个模型共同必须升级的地方。

至少要同时设置：

```text
n_orders
late_orders
stake_all
stake_late
```

例如：

```text
n_orders >= 100
AND late_orders >= 30
AND stake_late >= 某业务门槛
```

比：

```text
n_orders >= 30
```

科学得多。

---

# 十五、模型一还有一个更严重的审计问题：没有“最新版本”治理

模型二：

```sql
ROW_NUMBER() OVER (
    PARTITION BY b.bet01
    ORDER BY
        b.updatetime DESC,
        b.sync_time DESC,
        b.dt DESC
) AS rn
```

然后：

```sql
WHERE rn = 1
```

这是目前两者之间非常重要的质量差异。

模型一直接：

```sql
FROM ods_a168_bet02
```

然后：

```sql
COUNT(*)
SUM(...)
```

如果 `bet01` 存在状态更新版本，那么模型一可能：

> **把同一张注单的多个版本当成多个订单。**

这会直接污染：

```text
total_orders
late_orders
win_orders
profit
valid_bet
```

甚至改变：

```text
late_ratio
win_rate
roi
```

因此：

> **模型一目前不能作为 REDTEAM 最终证据层。**

最多作为 exploratory screening。

---

# 十六、模型二的这个设计是正确方向

```text
bet01
↓
最新版本
↓
有效注单
↓
排测试线
↓
计算靴长
↓
计算相对靴位
↓
玩家聚合
```

这个数据血统明显比模型一干净。

尤其：

```sql
category = '1'
UPPER(TRIM(bet38)) = 'N'
```

以及：

```sql
test_agents
```

都是业务生产环境里非常重要的治理。

---

# 十七、但是模型二还有一个重大问题：日期口径不同

模型二：

```sql
b.dt >= '2026-03-21'
AND b.dt < '2026-08-07'
```

也就是：

> 3月21日 ～ 8月6日

模型一：

```sql
FROM ods_a168_bet02
```

没有日期条件。

所以如果模型一是在当前完整表上跑的：

> **两个模型根本不是同一个观察窗口。**

这会造成严重的数据泄漏/比较污染。

必须统一：

```text
Observation Window
```

否则所有：

```text
ROI
late_share
player ranking
```

的比较只能作为探索性结果。

---

# 十八、模型二还有一个非常重要的“幸存者偏差”

你现在：

```sql
HAVING COUNT(*) >= 100
```

所以模型二只留下：

> 至少100笔有效下注的玩家。

这意味着：

> 新玩家、小玩家、短生命周期玩家全部被排除。

如果你研究的是：

> **“谁是异常下注者？”**

这可能没问题。

但是如果你研究：

> **“异常行为能否预测未来风险？”**

就有问题。

因为你已经使用了未来信息：

> 玩家已经下注满100笔。

这会造成：

### Immortal / survivorship bias

因此未来如果做预测模型：

```text
T0 → 行为特征
T1 → 风险事件
```

必须把：

```text
COUNT(*) >= 100
```

变成：

> **在观察窗口 T0 内达到 100 笔之后才建立 feature snapshot**

而不能用整个生命周期汇总后再判断。

---

# 十九、模型二真正应该升级成“行为风险矩阵”

我建议最终不要再单纯排名：

```text
late_share DESC
```

而是建立四维：

| 维度   | 指标                     |
| ---- | ---------------------- |
| 时间行为 | `late_share`           |
| 资金行为 | `stake_ramp`           |
| 经济行为 | `roi_late - roi_early` |
| 暴露规模 | `stake_late`           |

形成：

[
Risk =
f(
LateShare,
StakeRamp,
ROI\Delta,
Exposure
)
]

其中：

[
ROI\Delta =
ROI_{late}-ROI_{early}
]

这个指标比单独 `roi_late` 更有价值。

---

# 二十、例如形成四象限

### 第一象限：行为异常，但没有经济优势

```text
late_share ↑
stake_ramp ≈ 1
ROI_delta ≈ 0
```

结论：

> **低风险行为偏好**

一般不用处罚。

---

### 第二象限：行为异常 + 加注

```text
late_share ↑
stake_ramp ↑
ROI_delta ≈ 0
```

结论：

> **值得观察**

可能是策略性下注，也可能只是玩法习惯。

---

### 第三象限：行为异常 + 加注 + 异常收益

```text
late_share ↑
stake_ramp ↑
ROI_delta ↑↑
```

这是：

> **重点 REDTEAM 对象**

但是仍然不能直接处罚。

---

### 第四象限：行为异常 + 加注 + 异常收益 + 外部关联

如果再叠加：

```text
same_ip
same_device
same_agent
same_table
same_round
same_second
opposite_bet
```

那么证据等级才真正进入：

> **高风险 / adversarial behavior**

这才与你前面已经发现的：

> **999 对完美对冲、22 IP、1,185 rounds fully reverse**

这一类 Goodhart / reward-hacking 行为治理真正接上。

---

# 二十一、模型一的 `win_rate` 也值得质疑

模型一：

```sql
bet14 > bet13
```

定义：

```text
win_orders
```

然后：

```text
win_rate = win_orders / total_orders
```

这实际上是：

> **payout > stake 的注单比例**

未必等价于：

> “玩家胜率”。

例如：

* 和局
* 退还
* 半赢
* jackpot
* bonus
* 多种结算状态

都可能使：

```text
bet14 > bet13
```

不再等价于标准的：

[
WinRate
]

所以这个字段建议重新命名：

```text
positive_payout_rate
```

或者：

```text
gross_win_order_rate
```

除非已经证明：

```text
bet13 / bet14
```

的业务语义就是：

> stake / payout。

---

# 二十二、模型一的 `valid_bet` 计算也要做 schema-level 确认

你目前：

```sql
SUM(
    CAST(validbet AS DECIMAL(20,4))
    / NULLIF(CAST(bet11 AS DECIMAL(20,4)), 0)
)
```

模型二：

```sql
stake_raw / fx
```

两者结果高度相关：

> **valid_bet 与 stake_all 相关约 0.994**

所以经验上它们高度一致。

但是从数据血统角度：

> **必须确认 `validbet` 的业务定义。**

如果 `validbet` 本身已经是最终有效投注金额，而 `bet11` 又是汇率，则模型一可能发生：

> **重复汇率换算。**

所以这个地方不能仅凭结果相似就判定正确。

应该锁：

```text
bet11 = FX?
bet13 = stake_raw?
validbet = ?
bet14 = payout_raw?
```

这是数据字典层面的硬门。

---

# 二十三、模型二的一个非常漂亮之处：内部数学可以闭合

我检查了：

```text
game_pnl_late
+
game_pnl_early
=
game_pnl_all
```

以及：

```text
stake_late
+
stake_early
=
stake_all
```

从 CSV 的数值关系看，模型二的整体 P&L 分解是闭合的。

这说明：

> **模型二在“分段 → 汇总 → 全体”这一层结构上是相当干净的。**

这是它相比模型一的重要优势。

---

# 二十四、模型二当前最值得关注的经济结果

对于：

```text
n_orders_all >= 100
late_share >= 0.60
```

共有：

> **397 人**

其晚段：

```text
late stake ≈ 13.29 million
late P&L ≈ -215,315
```

加权晚段 ROI：

[
-215315 / 13293734
\approx -1.62%
]

也就是说：

> **这个“高晚段下注倾向”群体并没有表现出整体正收益异常，反而总体是负 ROI。**

这是非常重要的业务结论。

---

# 二十五、进一步提高订单门槛后，结论仍然没有反转

| 条件                |  人数 |   晚段加权 ROI |
| ----------------- | --: | ---------: |
| ≥100单 + late≥60%  | 397 | **-1.62%** |
| ≥300单 + late≥60%  | 121 | **-1.72%** |
| ≥500单 + late≥60%  |  82 | **-1.72%** |
| ≥1000单 + late≥60% |  46 | **-1.40%** |

这个结果非常重要。

它意味着：

> **“靴末下注偏好”本身目前没有证据证明是一个盈利型玩家信号。**

更不能直接推论：

> “靴末下注 = 玩家优势。”

目前数据不支持。

---

# 二十六、因此业务风控上，两模型必须重新定位

## 模型一

应该定位：

> **Late-Betting Behavioral Screener**

价值：

### ⭐⭐⭐

用途：

* 快速筛选
* 初步玩家画像
* 生成候选名单
* 发现绝对局号偏好

不适合：

* 最终处罚
* 封禁
* VIP降级
* 风险定性
* 证明玩家作弊

---

# 二十七、模型二

应该定位：

> **Relative Shoe-Position Behavioral & Economic Risk Model**

价值：

### ⭐⭐⭐⭐⭐

用途：

* 相对靴位行为检测
* 资金行为分析
* 晚段/早段经济表现比较
* 玩家风险画像
* REDTEAM 候选生成
* 后续异常策略模型 feature engineering

但仍然不适合直接：

> 自动封禁。

---

# 二十八、模型二最大的三个漏洞

我给它们正式编号：

### R01-V01：`MAX(round_no)` ≠ True Shoe Length

严重度：

> **Critical**

必须使用真实靴生命周期/游戏结果数据计算：

```text
true_shoe_length
```

而不是：

```text
MAX(observed_bet_round)
```

---

### R01-V02：不同数据血统

模型一：

```text
ods_a168_bet02
```

模型二：

```text
ods_mariadb_2b.ods_a168_bet02
```

必须确认：

> 是否同一张物理表 / view / snapshot / ETL 层。

否则不能做严格数值比较。

---

### R01-V03：最新版本处理不一致

模型二：

```text
ROW_NUMBER() → rn=1
```

模型一：

> 无版本去重。

如果 bet01 存在多版本：

> **模型一的订单数和 P&L 都可能被污染。**

严重度：

> **Critical**

---

# 二十九、另外四个中高风险漏洞

### R01-V04

模型二的：

```text
late_share
```

没有显著性/置信区间。

---

### R01-V05

ROI 分母过小时出现：

```text
15.65
5.52
4.37
...
```

需要 shrinkage / minimum exposure。

---

### R01-V06

没有控制：

```text
table
dealer
game
time-of-day
day-of-week
shoe length
```

所以可能存在 confounding。

---

### R01-V07

没有控制：

```text
玩家生命周期
```

因此目前更像：

> retrospective profiling

而不是：

> predictive risk model。

---

# 三十、我建议最终不要继续把它叫“模型一 vs 模型二”

从科研与工程角度，应该改成：

### M1

**Absolute Round Late-Betting Screener**

```text
round_no >= 40
```

---

### M2

**Relative Shoe Position Behavioral Model**

```text
round_no / true_shoe_length >= 0.80
```

---

### M3

下一版建议：

**Relative Shoe × Stake × Economic Risk Model**

核心：

[
R_i =
f(
LateShare_i,
StakeRamp_i,
\Delta ROI_i,
Exposure_i,
N_i
)
]

---

# 三十一、M3 我建议至少增加这些字段

```text
uid

n_orders
n_shoes
n_tables
n_dealers

late_orders
late_share

stake_all
stake_late
stake_early

stake_late_avg
stake_early_avg
stake_ramp

roi_all
roi_late
roi_early
roi_delta

pnl_all
pnl_late
pnl_early

late_stake_share
late_pnl_share

max_single_stake
p95_stake
p99_stake

late_stake_p95
early_stake_p95

late_concentration
shoe_concentration

ip_count
device_count
agent_count
```

这样才开始接近真正的：

> **玩家行为风险画像。**

---

# 三十二、尤其要增加 `late_stake_share`

这是目前模型二缺失但非常有价值的指标。

现在：

```text
late_share
```

只告诉你：

> **多少笔下注发生在靴末。**

但不知道：

> **多少钱发生在靴末。**

应该增加：

[
LateStakeShare =
\frac{Stake_{late}}
{Stake_{all}}
]

举例：

### 玩家 A

```text
late_share = 80%
late_stake_share = 81%
```

正常一致。

### 玩家 B

```text
late_share = 80%
late_stake_share = 98%
```

这非常不同。

说明：

> **他不仅喜欢晚下注，而且几乎把全部资金集中在晚段。**

这比 `late_share` 更适合风控。

---

# 三十三、再增加一个非常重要的指标

[
LateStakeIntensity =
\frac{LateStakeShare}
{LateShare}
]

如果：

```text
≈ 1
```

表示：

> 金额分布与订单分布一致。

如果：

```text
> 1
```

表示：

> 晚段下注金额明显集中。

例如：

```text
late_share = 0.70
late_stake_share = 0.90
```

那么：

[
0.90/0.70=1.286
]

这是一个非常有价值的行为信号。

---

# 三十四、再向你之前的 Goodhart / REDTEAM 体系接一层

最终真正值得关注的不是：

> “他喜欢第几局下注。”

而是：

> **他是否利用信息/时序/系统边界，在特定时间窗口集中暴露资金，并且获得异常收益。**

所以未来可以形成：

```text
Layer 1
时间位置异常
        ↓
Layer 2
下注频率异常
        ↓
Layer 3
下注金额异常
        ↓
Layer 4
ROI / P&L 异常
        ↓
Layer 5
IP / Device / Agent 关联
        ↓
Layer 6
Opposite-bet / Hedge
        ↓
Layer 7
尾秒 / round boundary / system timing
        ↓
Layer 8
跨玩家协同
        ↓
Layer 9
经济显著性
        ↓
Layer 10
REDTEAM evidence score
```

这就真正从：

> **“玩家行为分析”**

升级到了：

> **“对抗性行为检测系统”。**

---

# 三十五、最终 REDTEAM 裁定

## 模型一

**统计正确性：★★★☆☆**

**业务价值：★★★☆☆**

**风控价值：★★★☆☆**

**解释性：★★★★★**

**数据治理：★★☆☆☆**

**可作为最终证据：❌**

它适合：

> **快速筛选器。**

---

## 模型二

**统计正确性：★★★★☆**

**业务价值：★★★★★**

**风控价值：★★★★☆**

**解释性：★★★★☆**

**数据治理：★★★★☆**

**可作为最终证据：❌**

但它已经可以作为：

> **正式 REDTEAM 风控特征工程的基础模型。**

---

# 三十六、最重要的最终结论

我会把这次审计结论锁成四句话：

> **第一：模型一不应继续作为主模型。`round_no >= 40` 的绝对局位存在靴长异质性，跨靴比较的统计意义不足。**

> **第二：模型二方向正确，而且明显优于模型一，因为它同时考虑了相对靴位、下注金额斜率、晚段 ROI、早段 ROI 和全体 P&L。**

> **第三：模型二目前最大的漏洞不是 `0.80`，而是 `MAX(round_no)` 被当成真实靴长。必须尽快改成权威 `true_shoe_length`，否则“相对靴位”仍然可能是观察数据产生的伪相对位置。**

> **第四：目前数据并没有证明“靴末下注玩家”整体具有盈利优势。相反，`n≥100 & late_share≥0.60` 的397人晚段加权 ROI 约为 **-1.62%**。因此这个模型现在应被定位为**行为异常筛选器，而不是作弊/优势玩家判定器**。**

---

## 最终建议的工程优先级

**P0 — 必须先修**

1. 两模型统一数据源。
2. 两模型统一 observation window。
3. 两模型统一 `bet01 → latest version`。
4. 明确 `bet11 / bet13 / validbet / bet14` 的业务语义。
5. 用真实靴生命周期表替代 `MAX(round_no)`。

**P1 — 风控模型升级**

6. 增加 `late_stake_share`。
7. 增加 `late_stake_intensity`。
8. 增加 `roi_delta = roi_late - roi_early`。
9. 增加最低 `late_orders` 与最低 `late_stake`。
10. 对 ROI 做 Wilson / Bayesian shrinkage，而不是直接按 raw ROI 排名。

**P2 — REDTEAM**

11. 接 IP。
12. 接 device。
13. 接 agent。
14. 接 table/dealer。
15. 接尾秒下注。
16. 接 opposite-bet / hedge pair。
17. 接跨玩家协同网络。

最终才形成：

[
\boxed{
Behavior
\times
Timing
\times
Stake
\times
Economic
\times
Network
\times
Temporal
}
]

的 **A168 REDTEAM 对抗性玩家风险评分体系**。

而不是简单地把：

```text
late_ratio >= 0.60
```

当成“高风险玩家”。

**这一轮的审计结论：M2 可以升格为下一阶段的主线，但必须先完成 V01～V03 三个 Critical 修复；M1 保留作为历史/对照筛选器，不建议继续作为主风险模型。**


# 三十七、甲版双档准入口径硬性对比（v2 改版·2026-08-19） {#sec-intake-audit}

::: {.callout-important}
## 本章 v2 之定位、与 v1 之承接关系

本章 v1（2026-08-18）审的是初版双档（初版模型一 vs §R01），其两大发现于换轨后处置如下：
**其一「判据之别」**（绝对局号 vs 相对靴位）——对现行甲版双档**不适用**：新双档判据同一
（`bet04 >= 40`）、窗口同一，本章遂由「判据＋准入」双因对比改版为**纯准入消融对比**，
一切差异皆可归因准入七项。**其二「ROI 洗码分母失衡、榜首疑为打水」**——升级为双口径并列
（`roi_vb`／`roi_stake`／`vb_ratio`），其真伪移交第三十八章以实测裁定（v1 预告之
「详见第三十八章」由此兑现）。

本章一切数字皆由两份 CSV 渲染时现算（铁律第九条，零硬编码），文件归属按**列名而非文件名**
判定。`late_def` 口径锁与 `intake_ver` 准入版本锁已补入引言双 SQL；对**尚未含锁列之存量
CSV**，读入侧以 R 补注并登记来源（原生 vs 补注），一旦列存在则强校验——校验器先行，
不因未来标准拒绝现存证据，亦不容静默漂移。
:::

```{r}
#| label: intake-load
#| echo: false
suppressPackageStartupMessages(library(data.table))
.p1 <- "数据库/模型一_甲版.csv"; .p2 <- "数据库/模型二_甲版.csv"
.miss <- c(.p1, .p2)[!file.exists(c(.p1, .p2))]
if (length(.miss))
  stop(sprintf("○ 待表：当前工作目录 %s 之下未找到 %s ——不以静态文字冒充结果。",
               getwd(), paste(.miss, collapse = "、")))
m1 <- fread(.p1, encoding = "UTF-8"); m2 <- fread(.p2, encoding = "UTF-8")

## 文件归属守门：只认列名签名，不认文件名 --------------------------------------
stopifnot(
  "模型一_甲版须含 player_id 与 roi，且不含准入齐备版新列" =
    all(c("player_id", "roi") %chin% names(m1)) && !"vb_ratio" %chin% names(m1),
  "模型二_甲版须含五项新列" =
    all(c("push_orders", "win_rate_ex_push", "stake_all",
          "roi_vb", "roi_stake", "vb_ratio") %chin% names(m2)),
  "双档 player_id 皆须无重复" =
    !anyDuplicated(m1$player_id) && !anyDuplicated(m2$player_id)
)

## 口径锁 late_def 与准入版本锁 intake_ver：原生则强校验，缺失则 R 侧补注并登记 --
.lock_expect <- "bet04>=40"
.fix_lock <- function(dt, ver) {
  native_def <- "late_def"   %chin% names(dt)
  native_ver <- "intake_ver" %chin% names(dt)
  if (native_def) {
    stopifnot("口径锁值异常（须为 bet04>=40）" = all(dt$late_def == .lock_expect))
  } else {
    dt[, late_def := .lock_expect]
  }
  if (native_ver) {
    stopifnot("准入版本锁值异常" = all(dt$intake_ver == ver))
  } else {
    dt[, intake_ver := ver]
  }
  setattr(dt, "lock_native", c(def = native_def, ver = native_ver))
  invisible(dt)
}
.fix_lock(m1, "M1A"); .fix_lock(m2, "M2A")
.lock_src <- function(dt) fifelse(attr(dt, "lock_native")[["def"]],
                                  "✅ SQL 原生", "🟡 R 侧补注（工程债）")

## 本章核心量（全部现算） -------------------------------------------------------
n1 <- nrow(m1); n2 <- nrow(m2)
nov <- length(intersect(m1$player_id, m2$player_id))
n1_only <- n1 - nov; n2_only <- n2 - nov
jj <- merge(m1, m2, by = "player_id", suffixes = c("_1", "_2"))
stopifnot("配对表须含模型一_甲版 roi（对方无同名列，merge 不加后缀）" =
            "roi" %chin% names(jj))
same_orders <- mean(jj$total_orders_1 == jj$total_orders_2)
cor_lr      <- cor(jj$late_ratio_1, jj$late_ratio_2)
cor_roi_vb  <- cor(jj$roi, jj$roi_vb,    use = "complete.obs")
cor_roi_st  <- cor(jj$roi, jj$roi_stake, use = "complete.obs")
hold_1    <- -sum(m1$profit) / sum(m1$valid_bet) * 100
hold_2_vb <- -sum(m2$profit) / sum(m2$valid_bet) * 100
hold_2_st <- -sum(m2$profit) / sum(m2$stake_all) * 100
```

## 一、十一项口径逐项对比——双档同者七、异者四

```{r}
#| label: intake-table
#| echo: false
intake <- data.table(
  维度 = c("输出行数", "尾段判据", "窗口过滤", "订单门槛", "SQL 内筛阈值",
           "同单号去重", "测试线剔除", "重对单剔除", "一般单准入", "汇率归一",
           "口径锁列"),
  模型一_甲版 = c(
    format(n1, big.mark = ","),
    sprintf("`%s`（绝对局号）", m1$late_def[1L]),
    "✅ 139 天（SQL 侧承诺）",
    sprintf("`total_orders >= %d`", min(m1$total_orders)),
    sprintf("✅ `late_ratio >= %.2f`（写死于 SQL）", min(m1$late_ratio)),
    "❌ 无", "❌ 无", "❌ 无（`bet38`）", "❌ 无（`category`）",
    "⚠ 汇总列有，判赢比较未除汇率（同注单同币别，等价但体例不一）",
    .lock_src(m1)),
  模型二_甲版 = c(
    format(n2, big.mark = ","),
    sprintf("`%s`（绝对局号，与左档同一）", m2$late_def[1L]),
    "✅ 139 天（SQL 侧承诺，与左档同一）",
    sprintf("`total_orders >= %d`", min(m2$total_orders)),
    sprintf("✅ `late_ratio >= %.2f`（写死于 SQL，双档共同债）", min(m2$late_ratio)),
    "✅ `ROW_NUMBER` 三级排序", "✅ 五级 `LEFT JOIN`", "✅", "✅",
    "⚠ 判赢比较同为原币（同注单同币别，等价）",
    .lock_src(m2)),
  异同 = c("异（准入所致）", "**同**", "**同**", "**同**", "**同（共同债）**",
           "异", "异", "异", "异", "同（皆体例可议）", "同（皆待 SQL 原生）"))
knitr::kable(intake, align = "l",
  caption = sprintf(
    "甲版双档十一项口径对比（%d 维全列，零省略；模型一_甲版 %s 行 vs 模型二_甲版 %s 行，交集 %s 人）",
    nrow(intake), format(n1, big.mark = ","), format(n2, big.mark = ","),
    format(nov, big.mark = ",")))
```

::: {.callout-note}
## 与 v1 之根本不同

v1 之十一项中初版双档异者达九项（含判据、窗口、门槛皆异），故 v1 裁定「两个不同
universe、不可直接比较」。现行甲版双档**同者七项、异者仅准入四项**（去重、测试线、
重对单、一般单）——此即严格之**准入消融设计**：任何行数、指标、排名之差异，
皆可唯一归因于准入口径，再无判据与窗口之混杂。
:::

## 二、消融结果之总览

双档行数 `r format(n1, big.mark = ",")` → `r format(n2, big.mark = ",")`
（−`r format(n1 - n2, big.mark = ",")` 行，−`r sprintf("%.1f%%", (n1 - n2) / n1 * 100)`），
交集 `r format(nov, big.mark = ",")` 人、模型一_甲版独有 `r n1_only` 人、模型二_甲版独有
`r n2_only` 人。配对之 `r format(nov, big.mark = ",")` 人中，双档订单数**完全相同者占
`r sprintf("%.2f%%", same_orders * 100)`**；`late_ratio` 相关
`r sprintf("%.4f", cor_lr)`，ROI 相关 `r sprintf("%.4f", cor_roi_vb)`（洗码口径）／
`r sprintf("%.4f", cor_roi_st)`（本金口径）。

整体 hold% 对帐：模型一_甲版洗码口径 **`r sprintf("%.4f%%", hold_1)`**、模型二_甲版
洗码口径 **`r sprintf("%.4f%%", hold_2_vb)`**（两者之差仅
`r sprintf("%.4f", abs(hold_1 - hold_2_vb))` 个百分点）、模型二_甲版本金口径
**`r sprintf("%.4f%%", hold_2_st)`**——本金与洗码口径之落差与全项目
「洗码/本金中位约 0.90」之结构一致。

::: {.callout-caution}
## 本章裁定（OBSERVED）

**准入七项修正是口径正当性之铁律，一项不可免；但于本群体上，其数值增量有限**——
行数仅收敛 `r sprintf("%.1f%%", (n1 - n2) / n1 * 100)`，逾九成七会员逐单不受影响，
总体 hold% 几乎不动。**故准入修正之价值在「个案不再冤枉」（重复计数、测试线、重对单
之个案精度），不在「总体翻案」。**受影响个案之细粒度解剖（含恰二倍重复计数签名、
边界翻覆八人、`vb_ratio` 打水签名、`roi_stake > 1` 之注单级疑点）与三项预期之机器裁定，
移交第三十八章。
:::

## 三、本章之审计留痕

```{r}
#| label: intake-trail
#| echo: false
trail37 <- data.table(
  项 = c("文件归属（按列名而非文件名判定）",
         "尾段判据同一性",
         "口径锁 late_def",
         "准入版本锁 intake_ver",
         "窗口一致性",
         "本章全部数字",
         "历史编（第一至三十六章）"),
  状态 = c("✅ 双档签名守门通过（`stopifnot`）",
           sprintf("✅ 双档 `late_def` 皆为 `%s`，判据同一实锤", .lock_expect),
           sprintf("模型一_甲版：%s；模型二_甲版：%s——引言 SQL 已补，重导出后自动转原生",
                   .lock_src(m1), .lock_src(m2)),
           sprintf("模型一_甲版 `%s`；模型二_甲版 `%s`（同上，缺失时 R 侧补注）",
                   m1$intake_ver[1L], m2$intake_ver[1L]),
           "⚪ UNKNOWN——`dt` 不在输出列，SQL 侧承诺不可于 CSV 复核",
           "✅ 渲染时由两份 CSV 现算，零硬编码",
           "❌ **未动一字**（v2 改版仅覆盖本章与第三十八章，另加引言与界碑声明）"))
knitr::kable(trail37, align = "l",
  caption = sprintf("第三十七章 v2 审计留痕（%d 项全列，零省略）", nrow(trail37)))
```

# 三十八、甲版双档复跑之实证裁定（v2 改版·2026-08-19） {#sec-ab-rerun}

::: {.callout-important}
## 本章定位

第三十七章 v1 曾预告：模型一之 ROI 异常「无意中指向了打水信号，只是解读方向反了」；
复跑前另立三项预期：**① 补窗口后行数应少于初版模型一；② 补齐准入后行数应再少于仅补窗口版；
③ `roi_vb > 1` 者应以 `vb_ratio → 0` 印证为打水者**。本章据甲版双档实跑 CSV 对
三项预期逐一机器裁定，并解剖准入修正之个案增量。命名换轨对照：本章 v1 之「甲版」即今
**模型一_甲版**、「乙版」即今**模型二_甲版**（两度六元组核实为同一批档案，仅名之别）。

本章一切数字皆由 CSV 渲染时现算（铁律第九条，零硬编码），复用第三十七章 v2 已守门之
`m1`／`m2`（同一渲染会话，口径锁已校），证据等级遵循 OBSERVED／INFERRED／UNKNOWN
三级，不越级。
:::

```{r}
#| label: ab-load
#| echo: false
suppressPackageStartupMessages(library(data.table))
stopifnot("第三十八章依赖第三十七章 v2 之守门产物 m1/m2" =
            exists("m1") && exists("m2") && exists("jj"))

## 初版模型一（预期一之基线）：可选件——在位则核，不在位则明示 N/A ---------------
.p0  <- "数据库/模型一输出内容.csv"
has0 <- file.exists(.p0)
n0   <- NA_integer_
if (has0) {
  m0 <- fread(.p0, encoding = "UTF-8")
  stopifnot("初版模型一须含 player_id 与 roi 且无准入齐备版新列" =
              all(c("player_id", "roi") %chin% names(m0)) &&
              !"vb_ratio" %chin% names(m0))
  n0 <- nrow(m0)
}

## 六元组档案身份（渲染时现算） --------------------------------------------------
.six <- function(p) {
  raw <- readBin(p, "raw", n = file.size(p))
  data.table(文件 = basename(p),
             行数 = format(length(gregexpr("\n", rawToChar(raw), fixed = TRUE)[[1L]]),
                           big.mark = ","),
             字节 = format(file.size(p), big.mark = ","),
             MD5  = unname(tools::md5sum(p)),
             换行 = if (any(raw == as.raw(0x0d))) "含CR(CRLF)" else "LF",
             编码 = if (identical(raw[1:3], as.raw(c(0xef, 0xbb, 0xbf))))
                      "UTF-8(BOM)" else "UTF-8")
}
six <- rbindlist(lapply(c(if (has0) .p0, .p1, .p2), .six))

## 本章核心量 --------------------------------------------------------------------
n1 <- nrow(m1); n2 <- nrow(m2)
nov     <- nrow(jj)
n1_only <- n1 - nov; n2_only <- n2 - nov
y2b     <- m2[!player_id %in% m1$player_id]              # 模型二_甲版独有
d_ord   <- jj$total_orders_1 - jj$total_orders_2
same_sh <- mean(d_ord == 0)
aff     <- jj[d_ord > 0]
dup2    <- aff[total_orders_1 == 2L * total_orders_2 &
               abs(valid_bet_1 - 2 * valid_bet_2) < 0.05]
hi_vb   <- m2[!is.na(roi_vb) & roi_vb > 1]
hedge_share_in_hi <- if (nrow(hi_vb)) mean(hi_vb$vb_ratio < 0.5) else NA_real_
wsusp   <- m2[vb_ratio < 0.5]                            # 打水嫌疑：洗码/本金 < 0.5
hi_st   <- m2[roi_stake > 1]
top20_1  <- head(m1[order(-roi)], 20L)$player_id
top20_st <- head(m2[order(-roi_stake)], 20L)$player_id
top20_ov <- length(intersect(top20_1, top20_st))

## 三项预期之机器裁定（判语亦现算，不手写勾叉） -----------------------------------
v1 <- if (has0) n1 < n0 else NA
v2 <- n2 < n1
v3 <- !is.na(hedge_share_in_hi) && hedge_share_in_hi >= 0.5
.vt <- function(ok, yes, no, na = NULL) {
  if (is.na(ok) && !is.null(na)) return(sprintf("⚪ N/A：%s", na))
  if (isTRUE(ok)) sprintf("✅ 成立：%s", yes) else sprintf("❌ 不成立：%s", no)
}
```

## 一、档案身份与守门留痕

```{r}
#| label: ab-six
#| echo: false
knitr::kable(six, align = "l",
  caption = sprintf("六元组档案身份（共 %d 档、%d 列；渲染时现算，零省略%s）",
                    nrow(six), ncol(six),
                    if (has0) "" else "；初版模型一不在位，未列"))
```

```{r}
#| label: ab-lock
#| echo: false
#| results: asis
cat(sprintf(paste0(
  "> 口径锁状态承第三十七章 v2：`late_def` 双档皆锁 `%s`（来源：模型一_甲版 %s、",
  "模型二_甲版 %s）；`intake_ver` 分别为 `%s`／`%s`。引言双 SQL 已补两锁列，",
  "**下次重导出后锁列即转 SQL 原生，R 侧补注之工程债自动清偿**。\n\n"),
  m1$late_def[1L], .lock_src(m1), .lock_src(m2),
  m1$intake_ver[1L], m2$intake_ver[1L]))
cat(paste0(
  "> ⚪ **N/A·窗口一致性之信任边界**：`dt` 不在输出列内，窗口过滤属 SQL 侧承诺，",
  "CSV 侧**不可复核**——本项证据等级为 **UNKNOWN**，不越级登记为 OBSERVED。\n"))
```

## 二、三项复跑预期之裁定

```{r}
#| label: ab-verdict
#| echo: false
if (has0) {
  .e1_pred <- sprintf("一、模型一_甲版行数应少于初版模型一 %s 行（窗口收敛）",
                      format(n0, big.mark = ","))
  .e1_meas <- sprintf("模型一_甲版 %s 行，较初版 −%s 行（−%.1f%%）",
                      format(n1, big.mark = ","), format(n0 - n1, big.mark = ","),
                      (n0 - n1) / n0 * 100)
} else {
  .e1_pred <- "一、模型一_甲版行数应少于初版模型一（窗口收敛）"
  .e1_meas <- sprintf("模型一_甲版 %s 行；初版件不在 `数据库/` 之下，基线无从现算",
                      format(n1, big.mark = ","))
}
verdict <- data.table(
  预期 = c(
    .e1_pred,
    "二、模型二_甲版行数应再少于模型一_甲版（准入收敛）",
    "三、`roi_vb > 1` 者应以 `vb_ratio → 0` 印证为打水者"),
  实测 = c(
    .e1_meas,
    sprintf("模型二_甲版 %s 行，较模型一_甲版 −%s 行（交集 %s、一独 %s、二独 %s）",
            format(n2, big.mark = ","), format(n1 - n2, big.mark = ","),
            format(nov, big.mark = ","), format(n1_only, big.mark = ","),
            format(n2_only, big.mark = ",")),
    sprintf("`roi_vb > 1` 共 %d 人，其中 `vb_ratio < 0.5` 仅 %d 人（%.0f%%）",
            nrow(hi_vb), sum(hi_vb$vb_ratio < 0.5), hedge_share_in_hi * 100)),
  裁定 = c(
    .vt(v1, "窗口过滤确有收敛", "行数未减，须查窗口是否生效",
        na = "初版件不在位，本项 UNKNOWN——不以历史编之静态文字冒充现算基线"),
    .vt(v2, "七项准入确有收敛", "行数未减，须查准入是否生效"),
    .vt(v3, "打水者假说获印证",
        "**该推断为主体证伪**——榜首高 ROI 者多数洗码结构正常，另有其因（见第四节）")))
knitr::kable(verdict, align = "l",
  caption = sprintf("三项预期机器裁定（%d 项全列，零省略；判语由数据现算）", nrow(verdict)))
```

::: {.callout-caution}
## 预期三被证伪，是本章最重要的负结果

第三十七章 v1 之推断——「ROI 排行榜前列极可能是打水者」——在 `vb_ratio` 落地后
**主体不成立**。打水签名（洗码/本金趋零）确实存在、且 `vb_ratio` 列确能一眼识别，
但它**不在 `roi_vb` 榜首**，而在 `roi_vb` 的**双向极端与空值处**（见第四节）。
按评估纪律，此负结果照登不讳：**推断证伪即降级，不因其出自本档前章而豁免。**
:::

## 三、准入四项修正之个案增量——结构必需，然量级有限

配对交集 `r format(nov, big.mark = ",")` 人中，双档 `total_orders` **完全相同者占
`r sprintf("%.2f%%", same_sh * 100)`**；受准入修正影响（一档＞二档）者仅
`r nrow(aff)` 人。其中 `r nrow(dup2)` 人呈**恰为二倍**签名——订单数与洗码量同时
精确减半，即同单号恰存两个版本、初版逐单重复计数，此为「同单号去重」铁律之直接实证。

```{r}
#| label: ab-affected
#| echo: false
if (nrow(aff) == 0L) {
  cat("> ⚠ 零行明示：本轮无任何会员受准入修正影响（零行 ≠ 无异常，仅指本群体）。")
} else {
  show <- aff[order(-(total_orders_1 - total_orders_2)),
              .(会员 = player_id,
                一档订单 = format(total_orders_1, big.mark = ","),
                二档订单 = format(total_orders_2, big.mark = ","),
                恰二倍 = fifelse(total_orders_1 == 2L * total_orders_2 &
                                 abs(valid_bet_1 - 2 * valid_bet_2) < 0.05, "◎", ""),
                一档洗码 = format(round(valid_bet_1, 2), big.mark = ","),
                二档洗码 = format(round(valid_bet_2, 2), big.mark = ","),
                一档尾占 = sprintf("%.4f", late_ratio_1),
                二档尾占 = sprintf("%.4f", late_ratio_2),
                vb_ratio = sprintf("%.4f", vb_ratio))]
  show[, 序 := format(seq_len(.N), big.mark = ",")]
  setcolorder(show, "序")
  knitr::kable(show, align = "r",
    caption = sprintf(
      "受准入修正影响会员全列（%s 行 × %d 列；省略 0 行，0.0%%；一档=模型一_甲版，二档=模型二_甲版；◎ = 恰二倍重复计数签名）",
      format(nrow(show), big.mark = ","), ncol(show)))
}
```

模型二_甲版独有之 `r format(n2_only, big.mark = ",")` 人，其 `late_ratio` 全落于
[`r sprintf("%.4f", min(y2b$late_ratio))`, `r sprintf("%.4f", max(y2b$late_ratio))`]
边界带——去重剔除早段重复注单后，尾占比恰越 0.60 门槛而入榜。此证明
**SQL 内写死阈值必然制造边界翻覆**：阈值当参数化并移至 R 侧（承第三十六章 P0-2 与
本档一贯之「SQL 只给底料」原则）。

::: {.callout-note}
## 本节裁定（OBSERVED）

准入四项差异**结构上一项不可免**（重复计数、测试线、重对单皆为口径正当性问题），
然于「`bet02='101'`、订单 ≥ `r min(m2$total_orders)`、尾占 ≥ 0.60」这一已高度过滤之群体上，
其**数值增量有限**：行数仅收敛 `r sprintf("%.1f%%", (n1 - n2) / n1 * 100)`，
配对 ROI 相关高达 `r sprintf("%.4f", cor_roi_vb)`（洗码口径）／
`r sprintf("%.4f", cor_roi_st)`（本金口径），模型一_甲版 `roi` 榜与模型二_甲版
`roi_stake` 榜前 20 名重合 `r top20_ov` 人。**修正之价值在口径正当性与个案精度，
不在改写总体结论。**
:::

## 四、`vb_ratio` 落地后的三分天下——打水签名的真实藏身处

```{r}
#| label: ab-roi-top
#| echo: false
if (nrow(hi_vb) == 0L) {
  cat("> ⚠ 零行明示：模型二_甲版无 `roi_vb > 1` 会员。")
} else {
  t4 <- hi_vb[order(-roi_vb),
              .(会员 = player_id, 订单 = total_orders,
                胜率 = sprintf("%.4f", win_rate),
                洗码 = format(round(valid_bet, 2), big.mark = ","),
                本金 = format(round(stake_all, 2), big.mark = ","),
                盈亏 = format(round(profit, 2), big.mark = ","),
                roi_vb = sprintf("%.4f", roi_vb),
                roi_stake = sprintf("%.4f", roi_stake),
                vb_ratio = sprintf("%.4f", vb_ratio))]
  t4[, 序 := format(seq_len(.N), big.mark = ",")]
  setcolorder(t4, "序")
  knitr::kable(t4, align = "r",
    caption = sprintf("`roi_vb > 1` 会员全列（%d 行 × %d 列；省略 0 行，0.0%%）",
                      nrow(t4), ncol(t4)))
}
```

上表即预期三证伪之现场：`roi_vb > 1` 共 `r nrow(hi_vb)` 人，`vb_ratio` 中位
`r sprintf("%.4f", median(hi_vb$vb_ratio))`，多数与全体中位
`r sprintf("%.4f", median(m2$vb_ratio))` 相去无几——**非打水结构**。
其中本金口径仍 `roi_stake > 1` 者 `r nrow(hi_st)` 人，订单数仅
`r paste(sort(hi_st$total_orders), collapse = "、")` 笔、胜率
`r paste(sprintf("%.4f", sort(hi_st$win_rate)), collapse = "、")`——低胜率而正盈利，
与**小样本高赔侧注（和 8:1／对子 11:1）之幸运**相容；然侧注构成不在聚合列内，
**成因证据等级为 INFERRED，须回注单级（`bet02` 玩法明细）核查后方可定谳**。

打水签名的真实藏身处如下：

```{r}
#| label: ab-hedge
#| echo: false
if (nrow(wsusp) == 0L) {
  cat("> ⚠ 零行明示：模型二_甲版无 `vb_ratio < 0.5` 会员（零行 ≠ 无打水，仅指本群体）。")
} else {
  t5 <- wsusp[order(vb_ratio),
              .(会员 = player_id, 订单 = total_orders,
                尾占 = sprintf("%.4f", late_ratio),
                洗码 = format(round(valid_bet, 2), big.mark = ","),
                本金 = format(round(stake_all, 2), big.mark = ","),
                盈亏 = format(round(profit, 2), big.mark = ","),
                roi_vb = fifelse(is.na(roi_vb), "空(洗码=0)", sprintf("%.4f", roi_vb)),
                roi_stake = sprintf("%.4f", roi_stake),
                vb_ratio = sprintf("%.4f", vb_ratio))]
  t5[, 序 := format(seq_len(.N), big.mark = ",")]
  setcolorder(t5, "序")
  knitr::kable(t5, align = "r",
    caption = sprintf(
      "打水嫌疑（`vb_ratio < 0.5`）全列（%d 行 × %d 列；省略 0 行，0.0%%）",
      nrow(t5), ncol(t5)))
}
```

此 `r nrow(wsusp)` 人合计本金 `r format(round(sum(wsusp$stake_all), 2), big.mark = ",")`、
盈亏 `r format(round(sum(wsusp$profit), 2), big.mark = ",")`。要害在于：其 `roi_vb`
**双向爆炸**——最低至 `r sprintf("%.4f", min(wsusp$roi_vb, na.rm = TRUE))`，
另有 `r sum(is.na(wsusp$roi_vb))` 人洗码恰为零致 `roi_vb` 为空（其一在模型一_甲版
即为 `roi` 空值行）。故第三十七章 v1「洗码分母失衡致 ROI 虚高」之**机理陈述仍然成立**，
错的是**方位**：分母失衡不把打水者推上正榜首，而是把他们抛向 ROI 的**两极与空值**。
`vb_ratio` 作为独立识别列之设计有效性，由此获正面实证（OBSERVED）。

## 五、尾占分层之经济裁定

```{r}
#| label: ab-band
#| echo: false
bd <- m2[, .(会员数 = .N,
             本金占比 = sum(stake_all) / sum(m2$stake_all) * 100,
             加权roi_stake = sum(profit) / sum(stake_all),
             hold_pct = -sum(profit) / sum(stake_all) * 100),
         by = .(层 = cut(late_ratio, c(0.6, 0.7, 0.8, 0.9, 1.0000001),
                         right = FALSE, labels = c("[0.60,0.70)", "[0.70,0.80)",
                                                   "[0.80,0.90)", "[0.90,1.00]")))][order(层)]
bd_out <- bd[, .(层, 会员数 = format(会员数, big.mark = ","),
                 本金占比 = sprintf("%.2f%%", 本金占比),
                 加权roi_stake = sprintf("%+.4f", 加权roi_stake),
                 `hold%` = sprintf("%+.4f%%", hold_pct))]
bd_out[, 序 := format(seq_len(.N), big.mark = ",")]
setcolorder(bd_out, "序")
knitr::kable(bd_out, align = "r",
  caption = sprintf("模型二_甲版尾占分层经济裁定（%d 层全列，零省略；本金口径）",
                    nrow(bd_out)))
```

```{r}
#| label: ab-band-text
#| echo: false
#| results: asis
tp <- bd[.N]
cat(sprintf(paste0(
  "最高层 %s 加权 `roi_stake` 为 **%+.4f**（hold%% **%+.4f%%**），然其本金占比仅 ",
  "**%.2f%%**、会员 %s 人——经济权重轻微，且与既有四重证伪（配对符号检验 p=0.7591、",
  "Wilcoxon p=0.8087、九档阈值扫描零档、外部标签 AUC=0.3828）同向：",
  "**尾段偏好至今未见系统性玩家优势**（OBSERVED）。\n"),
  tp$层, tp$加权roi_stake, tp$hold_pct, tp$本金占比, format(tp$会员数, big.mark = ",")))
```

## 六、终局裁定

::: {.callout-important}
## 四句锁定（承第三十七章 v2 而更进一层）

> **第一：三项复跑预期之可裁者两成一败——准入收敛如期，「榜首即打水者」之推断被
> `vb_ratio` 证伪；窗口收敛一项以初版件在位与否现场裁定。负结果照登，推断降级。**

> **第二：准入四项修正是口径正当性之铁律，一项不可免；但在本群体上其数值增量有限
> （行数 −`r sprintf("%.1f%%", (n1 - n2) / n1 * 100)`、ROI 榜前二十重合
> `r top20_ov`/20）。模型二_甲版之价值在「个案不再冤枉」，不在「总体翻案」。**

> **第三：`vb_ratio` 与 `roi_stake` 两列经实证有效——打水签名现形于 `vb_ratio < 0.5`
> 之 `r nrow(wsusp)` 人（含洗码恰零者），`roi_stake > 1` 之 `r nrow(hi_st)` 人则须
> 注单级核查侧注构成后定谳。此三列连同 `late_def`／`intake_ver` 两锁，应为
> 模型一系全部后续版本之标配。**

> **第四：模型二_甲版即模型一之工程正身，然其所测仍是 `bet04 >= 40` 这一已被四重证伪
> 之绝对局号维度——工程修齐不能救活死维度。甲版双档定位锁死为**对照筛选器与
> 打水线索源**，不得作为主风险模型或处罚依据。**
:::

**工程优先级增补**（编号续第三十六章）：

18. ~~模型一系 SQL 补 `late_def` 口径锁列与 `intake_ver` 准入版本列（P0）~~
    ——**已于 v1.3.0 引言双 SQL 落实**，待下次重导出转 SQL 原生后闭环；
19. `total_orders >= 30`、`late_ratio >= 0.60`、`round_no >= 40` 三处阈值一律参数化，
    筛选移至 R 侧，SQL 只给底料（P0）；
20. `roi_stake > 1` 会员之注单级侧注构成核查（和／对子占比）（P1）；
21. `vb_ratio < 0.5` 名单并入既有对冲对（hedge pair）网络核查（P1）。

## 七、本章之审计留痕

```{r}
#| label: ab-trail
#| echo: false
if (has0) {
  .trail_p0 <- sprintf("✅ 在位（%s 行），预期一已现算裁定", format(n0, big.mark = ","))
} else {
  .trail_p0 <- "⚪ 不在位——预期一登记 UNKNOWN，明示不冒充"
}
trail <- data.table(
  项 = c("文件归属（按列名而非文件名判定）",
         "命名换轨（甲/乙 → 模型一_甲版/模型二_甲版）",
         "初版模型一基线",
         "口径锁与准入版本锁",
         "本章全部数字",
         "历史编（第一至三十六章）",
         "渲染核实"),
  状态 = c("✅ 承第三十七章 v2 守门，另经本章 stopifnot 复核",
           "✅ 两度六元组核实为同批档案，仅名之别，逐值零重算需求",
           .trail_p0,
           sprintf("late_def=%s；intake_ver：%s/%s；来源：%s/%s",
                   m1$late_def[1L], m1$intake_ver[1L], m2$intake_ver[1L],
                   .lock_src(m1), .lock_src(m2)),
           "✅ 渲染时现算，零硬编码",
           "❌ **未动一字**",
           "✅ 本档须于本机 Quarto 全文渲染通过后方视为核实完成"))
knitr::kable(trail, align = "l",
  caption = sprintf("第三十八章 v2 审计留痕（%d 项全列，零省略）", nrow(trail)))
```
