---
title: "尾段投注基础分析的评估"
author: "Ryo Eng（雷欧）"
date: "2026-08-18"
lang: zh-CN
format:
  html:
    theme: cosmo
    toc: true
    toc-depth: 3
    toc-location: left
    toc-expand: 3
    number-sections: true
    embed-resources: true
    page-layout: full
    code-fold: true
    code-tools: true
    code-summary: "查看代码"
execute:
  echo: true
  warning: false
  message: false
  error: false
---

REDTEAM/
我先按**“代码逻辑 → CSV 实证 → 两者可比性 → 业务风控价值 → 漏洞 → 改进路线 → 最终裁定”**逐层审计。这里有一个非常关键的结论先摆出来：

> **阿泽尾段投注模型不是雷欧尾段模型的“简化版”；两者实际上在测量不同的东西。**
> 阿泽尾段投注模型测的是“玩家是否偏好在某个绝对局号以后下注”；雷欧尾段投注模型测的是“玩家是否偏好在每一靴的相对末段下注，并进一步观察末段下注额与末段 ROI”。
> **就风控科研价值而言，雷欧尾段投注模型明显高于阿泽尾段投注模型；但雷欧尾段投注模型目前仍不能直接作为处罚/封禁模型。**

---

# 引言

```{r}
#| label: 设置
#| echo: false
#| message: false
## ════════════════════════════════════════════════════════════════════════
## 全档软代码总闸：一切数值渲染时现算，正文零写死（铁律第九条）
## 交付件四档；缺档即停，不以静态文字冒充结果
## ════════════════════════════════════════════════════════════════════════
suppressPackageStartupMessages(library(data.table))
.dir <- "数据库"
.pp <- c(
  aze_led  = file.path(.dir, "P11_阿泽尾段投注总帐.csv"),
  leo_led  = file.path(.dir, "P11_雷欧尾段投注总帐.csv"),
  aze_mem  = file.path(.dir, "P11_阿泽尾段投注模型会员名单.csv"),
  leo_mem  = file.path(.dir, "P11_雷欧尾段投注模型会员名单.csv"))
.mm <- .pp[!file.exists(.pp)]
if (length(.mm))
  stop(sprintf("○ 待表：当前工作目录 %s 之下未找到 %s——不以静态文字冒充结果。",
               getwd(), paste(basename(.mm), collapse = "、")))
AZE_L <- fread(.pp["aze_led"], encoding = "UTF-8")
LEO_L <- fread(.pp["leo_led"], encoding = "UTF-8")
AZE_M <- fread(.pp["aze_mem"], encoding = "UTF-8")
LEO_M <- fread(.pp["leo_mem"], encoding = "UTF-8")

## ── 守门：口径锁列与列签名（缺一即停） ──────────────────────────────────
stopifnot(
  "阿泽总帐须含 scope_def 口径锁" = "scope_def" %chin% names(AZE_L) && nrow(AZE_L) == 2L,
  "雷欧总帐须含 scope_def 口径锁" = "scope_def" %chin% names(LEO_L) && nrow(LEO_L) == 2L,
  "阿泽名单须含 player_id"        = "player_id" %chin% names(AZE_M),
  "雷欧名单须含 uid 与 late_def"  = all(c("uid", "late_def") %chin% names(LEO_M)),
  "雷欧名单口径锁须单值"          = length(unique(LEO_M$late_def)) == 1L)

## ── 通用助手 ────────────────────────────────────────────────────────────
## 数值格式化铁律：一律千分位、**禁科学计数**（禁 e+07／e+05 之类）、定小数位
.f   <- function(v, d = 2)                       # 金额：两位小数
  format(round(v, d), big.mark = ",", scientific = FALSE, nsmall = d, trim = TRUE)
.i   <- function(v)                              # 计数：零小数（不用 as.integer，防溢出）
  format(round(v, 0), big.mark = ",", scientific = FALSE, nsmall = 0, trim = TRUE)
.pc  <- function(a, b, d = 4) sprintf(paste0("%.", d, "f%%"), a / b * 100)
.hc  <- function(d, x) x %chin% names(d)         # 缺列不臆造，回落「○ 待列」

## ── 取行：两表各自之全量洁净行与域行 ────────────────────────────────────
.cA <- AZE_L[substr(scope_def, 1L, 1L) == "1"]; .aZ <- AZE_L[substr(scope_def, 1L, 1L) == "2"]
.cL <- LEO_L[substr(scope_def, 1L, 1L) == "1"]; .lE <- LEO_L[substr(scope_def, 1L, 1L) == "2"]

## ── 对帐钩（硬校验，五道） ──────────────────────────────────────────────
.num_cols <- c("n_orders", "n_members", "n_lv1", "n_lv2", "n_lv3", "n_lv4",
               "n_lv5", "stake_sum", "validbet_sum", "ggr_sum",
               "rebate16_sum", "rebate41_sum")
.tol <- 0.05
stopifnot(
  "钩1·两表之全量洁净行须逐项同值" =
    all(sapply(.num_cols, function(x) abs(.cA[[x]] - .cL[[x]]) < .tol)),
  "钩2·阿泽名单会员数须等于其总帐" = nrow(AZE_M) == .aZ$n_members,
  "钩3·阿泽名单注单数须等于其总帐" = sum(AZE_M$total_orders) == .aZ$n_orders,
  "钩4·雷欧名单会员数须等于其总帐" = nrow(LEO_M) == .lE$n_members,
  "钩5·雷欧名单注单数须等于其总帐" = sum(LEO_M$n_orders_all) == .lE$n_orders)

## ── 舍入级尾差留痕（名单侧 vs 总帐侧） ──────────────────────────────────
.gap <- data.table(
  项 = c("阿泽·洗码", "阿泽·GGR", "雷欧·本金", "雷欧·GGR"),
  名单侧 = c(sum(AZE_M$valid_bet), -sum(AZE_M$profit),
             sum(LEO_M$stake_all), -sum(LEO_M$game_pnl_all)),
  总帐侧 = c(.aZ$validbet_sum, .aZ$ggr_sum, .lE$stake_sum, .lE$ggr_sum))
.gap[, 差额 := 名单侧 - 总帐侧]
```

## 模型

### 阿泽（尾段投注模型）

将原本阿泽的模型，只加日期和过滤哨兵值、测试线代理、只采纳一般注单，其余原封不动。

```{sql, eval = FALSE}
-- eval = FALSE
-- 阿泽（模型）：原码保持不变，仅加五闸
--   ① 最新注单版本（ROW_NUMBER 三级排序取 rn=1）
--   ② 排测试代理（五级 LEFT JOIN，age022='1'）
--   ③ category='1'
--   ④ UPPER(TRIM(bet38))='N'
--   ⑤ 窗口 2026-03-21 ~ 2026-08-06（原码已有，原样保留）
-- 未加者（不在所列五项之内，故不动）：bet05>0、bet11>0、bet04>0 数值守门
-- 聚合式、门槛 >=30、内筛 >=0.60、输出九列、ORDER BY 皆与原码逐字相同
WITH test_agents AS (
    SELECT age001 AS agent_id
    FROM ods_mariadb_2b.ods_a168_agent
    WHERE age022 = '1'
),
ranked AS (
    SELECT b.bet01, b.bet03, b.bet04, b.bet05, b.bet11, b.bet13, b.bet14,
           b.bet18, b.bet19, b.bet20, b.bet21, b.bet22,
           b.bet38, b.category, b.validbet,
           ROW_NUMBER() OVER (
             PARTITION BY b.bet01
             ORDER BY b.updatetime DESC, b.sync_time DESC, b.dt DESC) AS rn
    FROM ods_mariadb_2b.ods_a168_bet02 b
    WHERE b.bet02 = '101'
      AND b.dt >= '2026-03-21' AND b.dt < '2026-08-07'
),
gated AS (
    SELECT r.bet03, r.bet04, r.bet05, r.bet11, r.bet13, r.bet14, r.validbet
    FROM ranked r
    LEFT JOIN test_agents t1 ON t1.agent_id = r.bet18
    LEFT JOIN test_agents t2 ON t2.agent_id = r.bet19
    LEFT JOIN test_agents t3 ON t3.agent_id = r.bet20
    LEFT JOIN test_agents t4 ON t4.agent_id = r.bet21
    LEFT JOIN test_agents t5 ON t5.agent_id = r.bet22
    WHERE r.rn = 1
      AND r.category = '1'
      AND UPPER(TRIM(r.bet38)) = 'N'
      AND COALESCE(t1.agent_id, t2.agent_id, t3.agent_id,
                   t4.agent_id, t5.agent_id) IS NULL
),
player_stat AS (
    SELECT
        CAST(bet05 AS BIGINT) AS player_id,
        COUNT(*) AS total_orders,
        SUM(CASE WHEN CAST(bet04 AS INT) >= 40 THEN 1 ELSE 0 END) AS late_orders,
        SUM(CASE WHEN CAST(bet14 AS DECIMAL(20,4))
                    > CAST(bet13 AS DECIMAL(20,4)) THEN 1 ELSE 0 END) AS win_orders,
        SUM((CAST(bet14 AS DECIMAL(20,4)) - CAST(bet13 AS DECIMAL(20,4)))
            / NULLIF(CAST(bet11 AS DECIMAL(20,4)), 0)) AS profit,
        SUM(CAST(validbet AS DECIMAL(20,4))
            / NULLIF(CAST(bet11 AS DECIMAL(20,4)), 0)) AS valid_bet
    FROM gated
    WHERE bet03 IS NOT NULL
      AND bet04 IS NOT NULL
      AND bet05 IS NOT NULL
    GROUP BY CAST(bet05 AS BIGINT)
)
SELECT player_id, total_orders, late_orders,
       ROUND(late_orders * 1.0 / total_orders, 4) AS late_ratio,
       win_orders,
       ROUND(win_orders * 1.0 / total_orders, 4) AS win_rate,
       ROUND(valid_bet, 2) AS valid_bet,
       ROUND(profit, 2)    AS profit,
       ROUND(profit / NULLIF(valid_bet, 0), 4) AS roi
FROM player_stat
WHERE total_orders >= 30
  AND late_orders * 1.0 / total_orders >= 0.60
ORDER BY roi DESC, profit DESC;
```

根据运行以上代码，将输出储存为「数据库/P11_阿泽尾段投注模型会员名单.csv」。

### 雷欧（尾段投注模型）

```{sql, eval = FALSE}
-- eval = FALSE
/* ───────────────────────────────────────────────────────────────────────────
   §R01 · R01_late_shoe.csv
   策略性风控：靴内相对靴位 ≥ 0.80（≈ 靴末 20% 之局位，等价外部报告「第 40 局」）的下注占比
              + 相对靴位 + 注额斜率 + 分段 ROI
   ★★ 2026-08-12 B-01 斧正：判据由绝对局号 round_no>=50 改为相对靴位 shoe_pos>=0.80 ★★
     依据：外部实测靴长分布（均值 49.86 局、P50=50、P75=52、P90=54、P99=58）。
     第 50 把的相对靴位为 100.3%（以均值计），故 round_no>=50 实为「靴的最后一局
     及长于中位数的那半数靴」——约半数牌靴无末段可言，late_share 被系统性压低。
     新判据固定的是**局位区间**（每靴末 20% 的局），不是下注占比；late_share 仍由
     实际下注行为决定，均匀下注之零偏好基准下期望约 20%，实际可为 0%~100%。
   ★ 新增 late_def 口径锁列：旧版 CSV 因缺此列而在报告侧读入时当场报错，
     使「新文字配旧数字」的静默语义漂移变成显式失败。
   对应报告：@sec-r01
   输出列：late_def(口径锁), uid, n_orders_all, n_orders_late, late_share, shoe_pos_p50,
           stake_late_avg, stake_early_avg, stake_ramp, roi_late, roi_early,
           stake_late, game_pnl_late, stake_all, game_pnl_all
   预期行数：数千 ~ 数万（HAVING 已收敛）
   ─────────────────────────────────────────────────────────────────────────── */
-- ▸ 导出：需要 —— 存为「数据库/R01_late_shoe.csv」（§R01 靴末段下注）。
WITH test_agents AS (                                                                               -- 公共表表达式：开启中间结果集 test_agents，其后各行为其定义体（§R01）
  SELECT age001 AS agent_id                                                                         -- 取列：产出「agent_id」
  FROM ods_mariadb_2b.ods_a168_agent                                                                -- 取数来源：取自代理主档（五级代理线归属来源）
  WHERE age022 = '1'                                  -- 铁律④b：公司测试线
),                                                                                                  -- 续行：收束上方的子查询或函数括号（§R01）
ranked AS (                                            -- 需求 §3.2：同单号保留最新版本
  SELECT b.bet01, b.updatetime, b.sync_time, b.dt, b.bet02,                                         -- 取列：起始取列子句，本行先列 b.bet01, b.updatetime, b.sync_time, b.dt, b.bet02，涉 bet02（游戏类别）、dt（营业日）
         b.bet03, b.bet04, b.bet05, b.bet11, b.bet13,                                               -- 续行：接续上一取列子句，续列 b.bet03, b.bet04, b.bet05, b.bet11, b.bet13，涉 bet03（靴号）、bet04（局内序号）、bet05（会员号）
         b.bet14, b.bet18, b.bet19, b.bet20, b.bet21,                                               -- 续行：接续上一取列子句，续列 b.bet14, b.bet18, b.bet19, b.bet20, b.bet21，涉 bet14（派彩金额）、bet18（一级代理线）、bet19（二级代理线）
         b.bet22, b.bet38, b.bet39, b.category,                                                     -- 续行：接续上一取列子句，续列 b.bet22, b.bet38, b.bet39, b.category，涉 bet22（五级代理线）、bet38（测试标识）、bet39（桌号）
         ROW_NUMBER() OVER (                                                                        -- 行号窗口表达式：以行号窗口取每组头部或去重，免出重复行
           PARTITION BY b.bet01                                                                     -- 窗口分区：按 b.bet01 分组开窗，组内各自编号或排名
           ORDER BY b.updatetime DESC, b.sync_time DESC, b.dt DESC) AS rn                           -- 排序：按 b.updatetime（降序）, b.sync_time（降序）, b.dt（降序）) AS rn 排列；导出必带排序，否则分页无稳定序（曾致 36.49% 重复行）
  FROM ods_mariadb_2b.ods_a168_bet02 b                 -- ★ 表名开关
  WHERE b.dt >= '2026-03-21' AND b.dt < '2026-08-07'                                                -- 过滤条件：限定 b.dt不少于 '2026-03-21'、b.dt小于 '2026-08-07'，涉 dt（营业日）
    AND b.bet02 = '101'                                                                             -- 并列条件：限定 b.bet02等于 '101'，涉 bet02（游戏类别）
),                                                                                                  -- 续行：收束上方的子查询或函数括号（§R01）
base AS (                                                                                           -- 公共表表达式：开启中间结果集 base，其后各行为其定义体（§R01）
  SELECT r.bet01 AS bet_id, r.bet05 AS member_id,                                                   -- 取列：起始取列子句，本行先取「member_id」，涉 bet05（会员号）、member_id（会员号）
         r.bet03 AS shoe_id, r.bet39 AS table_id,                                                   -- 取值表达式：取用 bet03（靴号）、bet39（桌号），产出「table_id」
         CAST(NULLIF(TRIM(r.bet04),'') AS INT)           AS round_no,                               -- 取值表达式：先去空白、空串归 NULL，再显式转型——本库字段多为 varchar，不转型即比较失真，产出「round_no」
         CAST(NULLIF(TRIM(r.bet11),'') AS DECIMAL(20,8)) AS fx,                                     -- 取值表达式：先去空白、空串归 NULL，再显式转型——本库字段多为 varchar，不转型即比较失真，产出「fx」
         CAST(NULLIF(TRIM(r.bet13),'') AS DECIMAL(20,4)) AS stake_raw,                              -- 取值表达式：先去空白、空串归 NULL，再显式转型——本库字段多为 varchar，不转型即比较失真，产出「stake_raw」
         CAST(NULLIF(TRIM(r.bet14),'') AS DECIMAL(20,4)) AS payout_raw                              -- 取值表达式：先去空白、空串归 NULL，再显式转型——本库字段多为 varchar，不转型即比较失真，产出「payout_raw」
  FROM ranked r                                                                                     -- 取数来源：取自本条自建的中间结果集 ranked
  /* StarRocks 不支持 EXISTS + 多列 IN，测试线剔除改五路 LEFT JOIN */
  LEFT JOIN test_agents t1 ON t1.agent_id = r.bet18                                                 -- 左连接：取自本条自建的中间结果集 test_agents，连接键为 bet18（一级代理线）
  LEFT JOIN test_agents t2 ON t2.agent_id = r.bet19                                                 -- 左连接：取自本条自建的中间结果集 test_agents，连接键为 bet19（二级代理线）
  LEFT JOIN test_agents t3 ON t3.agent_id = r.bet20                                                 -- 左连接：取自本条自建的中间结果集 test_agents，连接键为 bet20（三级代理线）
  LEFT JOIN test_agents t4 ON t4.agent_id = r.bet21                                                 -- 左连接：取自本条自建的中间结果集 test_agents，连接键为 bet21（四级代理线）
  LEFT JOIN test_agents t5 ON t5.agent_id = r.bet22                                                 -- 左连接：取自本条自建的中间结果集 test_agents，连接键为 bet22（五级代理线）
  WHERE r.rn = 1                                                                                    -- 过滤条件：限定 r.rn等于 1
    AND r.category = '1'                                                                            -- 并列条件：限定 r.category等于 '1'
    AND UPPER(TRIM(r.bet38)) = 'N'                                                                  -- 并列条件：限定 UPPER(TRIM(r.bet38))等于 'N'，涉 bet38（测试标识）
    AND CAST(NULLIF(TRIM(r.bet05),'') AS BIGINT) > 0                                                -- 并列条件：限定 CAST(NULLIF(TRIM(r.bet05),'') AS BIGINT)大于 0，涉 bet05（会员号）
    AND CAST(NULLIF(TRIM(r.bet11),'') AS DECIMAL(20,8)) > 0                                         -- 并列条件：限定 CAST(NULLIF(TRIM(r.bet11),'') AS DECIMAL(20,8))大于 0，涉 bet11（汇率）
    AND CAST(NULLIF(TRIM(r.bet04),'') AS INT) > 0                                                   -- 并列条件：限定 CAST(NULLIF(TRIM(r.bet04),'') AS INT)大于 0，涉 bet04（局内序号）
    AND COALESCE(t1.agent_id,t2.agent_id,t3.agent_id,t4.agent_id,t5.agent_id) IS NULL               -- 并列条件：限定该值为空——本包以左连接加空值判定替代 EXISTS，因 StarRocks 不支持 EXISTS 配多列 IN
),                                                                                                  -- 续行：收束上方的子查询或函数括号（§R01）
shoe_len AS (          /* ★ 命名警示：本 CTE 名为 shoe_len（靴长）系历史沿用，其所算 max_round = MAX(round_no) 为『该靴该桌观测到的最大局号』，非 COUNT(round_no) 之局数；二者仅在局号自1起连续无缺口时相等。选 MAX 为刻意设计：对中间缺口免疫，COUNT 会因清洗剔单而使分母缩水。★ B-01 斧正（2026-08-12）：定标基准逐靴现算，绝对局号不是固定靴位 */   -- 缺陷一修正：定标基准不定，固定 50 不是固定位置
  SELECT shoe_id, table_id, MAX(round_no) AS max_round                                              -- 取列：取最大局号（≠COUNT 局数），产出「max_round」
  FROM base GROUP BY shoe_id, table_id                                                              -- 取数来源：取自本条自建的中间结果集 base
),                                                                                                  -- 续行：收束上方的子查询或函数括号（§R01）
enriched AS (                                                                                       -- 公共表表达式：开启中间结果集 enriched，其后各行为其定义体（§R01）
  SELECT b.member_id, b.shoe_id, b.table_id, b.round_no, s.max_round,                               -- 取列：起始取列子句，本行先列 b.member_id, b.shoe_id, b.table_id, b.round_no, s.max_round，涉 member_id（会员号）
         b.round_no * 1.0 / NULLIF(s.max_round,0)     AS shoe_pos,                                  -- 取值表达式：产出「shoe_pos」
         b.stake_raw / b.fx                           AS stake,                                     -- 取值表达式：取用 stake（下注额（经汇率归一化）），产出「stake」
         (b.payout_raw - b.stake_raw) / b.fx          AS game_pnl,                                  -- 续行：取用 game_pnl（游戏净输赢），产出「game_pnl」
         CASE WHEN b.round_no * 1.0 / NULLIF(s.max_round,0) >= 0.80
              THEN 1 ELSE 0 END                        AS is_late   -- B-01 斧正：相对靴位                                    -- 条件分支：产出「is_late」
  FROM base b                                                                                       -- 取数来源：取自本条自建的中间结果集 base
  JOIN shoe_len s ON s.shoe_id = b.shoe_id AND s.table_id = b.table_id                              -- 连接：取自本条自建的中间结果集 shoe_len，连接键为 s.shoe_id = b.shoe_id AND s.table_id = b.table_id
)                                                                                                   -- 续行：收束上方的子查询或函数括号（§R01）
SELECT                                                                                              -- 续行：接续上一取列子句，续列 SELECT
  member_id                                                     AS uid,                             -- 取值表达式：取用 member_id（会员号）、uid（会员号），产出「uid」
  COUNT(*)                                                      AS n_orders_all,                    -- 计数表达式：产出「n_orders_all」
  SUM(is_late)                                                  AS n_orders_late,                   -- 汇总表达式：产出「n_orders_late」
  'shoe_pos>=0.80'                                              AS late_def,        -- 口径锁：definition_version = v2
  SUM(is_late) * 1.0 / COUNT(*)                                 AS late_share,                      -- 汇总表达式：计数，取用 late_share（晚注占比），产出「late_share」
  PERCENTILE_APPROX(CASE WHEN is_late=1 THEN shoe_pos END, 0.5) AS shoe_pos_p50,                    -- 取近似分位数表达式：产出「shoe_pos_p50」
  SUM(CASE WHEN is_late=1 THEN stake END) / NULLIF(SUM(is_late),0)              AS stake_late_avg,  -- 汇总表达式：取用 stake（下注额（经汇率归一化）），产出「stake_late_avg」
  SUM(CASE WHEN is_late=0 THEN stake END) / NULLIF(COUNT(*)-SUM(is_late),0)     AS stake_early_avg,  -- 汇总表达式：汇总后取负号——会员净输赢取负即平台毛利（GGR），产出「stake_early_avg」
  (SUM(CASE WHEN is_late=1 THEN stake END) / NULLIF(SUM(is_late),0))                                -- 续行：汇总，取用 stake（下注额（经汇率归一化））
    / NULLIF(SUM(CASE WHEN is_late=0 THEN stake END)                                                -- 除法或乘法计算：汇总，取用 stake（下注额（经汇率归一化））
             / NULLIF(COUNT(*)-SUM(is_late),0), 0)                              AS stake_ramp,      -- 除法或乘法计算：汇总后取负号——会员净输赢取负即平台毛利（GGR），产出「stake_ramp」
  SUM(CASE WHEN is_late=1 THEN game_pnl END)                                                        -- 汇总表达式：取用 game_pnl（游戏净输赢）
    / NULLIF(SUM(CASE WHEN is_late=1 THEN stake END),0)                         AS roi_late,        -- 除法或乘法计算：汇总，取用 stake（下注额（经汇率归一化）），产出「roi_late」
  SUM(CASE WHEN is_late=0 THEN game_pnl END)                                                        -- 汇总表达式：取用 game_pnl（游戏净输赢）
    / NULLIF(SUM(CASE WHEN is_late=0 THEN stake END),0)                         AS roi_early,       -- 除法或乘法计算：汇总，取用 stake（下注额（经汇率归一化）），产出「roi_early」
  SUM(CASE WHEN is_late=1 THEN stake END)                                       AS stake_late,      -- 汇总表达式：取用 stake（下注额（经汇率归一化）），产出「stake_late」
  SUM(CASE WHEN is_late=1 THEN game_pnl END)                                    AS game_pnl_late,   -- 汇总表达式：取用 game_pnl（游戏净输赢），产出「game_pnl_late」
  SUM(stake)                                                                    AS stake_all,       -- 汇总表达式：取用 stake（下注额（经汇率归一化）），产出「stake_all」
  SUM(game_pnl)                                                                 AS game_pnl_all     -- 汇总表达式：取用 game_pnl（游戏净输赢），产出「game_pnl_all」
FROM enriched                                                                                       -- 取数来源：取自本条自建的中间结果集 enriched
GROUP BY member_id                                                                                  -- 分组：按 member_id 汇总
HAVING COUNT(*) >= 100                                    -- 需求：订单数据 > 100 笔
ORDER BY late_share DESC, n_orders_late DESC;                                                       -- 排序：按 late_share（降序）, n_orders_late（降序）排列；导出必带排序，否则分页无稳定序（曾致 36.49% 重复行）
/* ⚠️ 注意：此处**故意不加** late_share >= 0.70 的 HAVING。
   报告需要「命中组 vs 对照组」的 hold% 对照才能做经济裁定（@sec-r01 的 r01-decision），
   只导命中组就没有对照组。阈值筛选一律放在 R 侧做，SQL 只负责给全量底料。
   若行数过大，改为 HAVING COUNT(*) >= 300 提高活跃度门槛，而不是加 late_share 条件。 */
```

根据运行以上代码，将输出储存为「数据库/P11_雷欧尾段投注模型会员名单.csv」（即整个框架中之 `R01_late_shoe.csv`）。

## 数据总账

```{sql, eval = FALSE}
-- eval = FALSE
-- P11 · 阿泽域（模型一丙版）与全量洁净两域十一项总帐
-- 导出：存为「数据库/P11_阿泽尾段投注总帐.csv」
-- 读法：ratio_pct 列即「阿泽（占比）」＝ 阿泽域 ÷ 全量洁净；代理五级为 distinct，不可加
WITH test_agents AS (
    SELECT age001 AS agent_id
    FROM ods_mariadb_2b.ods_a168_agent
    WHERE age022 = '1'
),
ranked AS (
    SELECT b.bet01, b.bet03, b.bet04, b.bet05, b.bet08, b.bet11, b.bet13, b.bet14,
           b.bet16, b.bet41, b.validbet,
           b.bet18, b.bet19, b.bet20, b.bet21, b.bet22, b.bet38, b.category,
           ROW_NUMBER() OVER (
             PARTITION BY b.bet01
             ORDER BY b.updatetime DESC, b.sync_time DESC, b.dt DESC) AS rn
    FROM ods_mariadb_2b.ods_a168_bet02 b
    WHERE b.bet02 = '101'
      AND b.dt >= '2026-03-21' AND b.dt < '2026-08-07'
),
gated AS (
    SELECT r.bet03, r.bet04, r.bet05, r.bet11, r.bet13, r.bet14,
           r.bet16, r.bet41, r.bet08, r.validbet,
           r.bet18 AS a1, r.bet19 AS a2, r.bet20 AS a3, r.bet21 AS a4, r.bet22 AS a5
    FROM ranked r
    LEFT JOIN test_agents t1 ON t1.agent_id = r.bet18
    LEFT JOIN test_agents t2 ON t2.agent_id = r.bet19
    LEFT JOIN test_agents t3 ON t3.agent_id = r.bet20
    LEFT JOIN test_agents t4 ON t4.agent_id = r.bet21
    LEFT JOIN test_agents t5 ON t5.agent_id = r.bet22
    WHERE r.rn = 1
      AND r.category = '1'
      AND UPPER(TRIM(r.bet38)) = 'N'
      AND COALESCE(t1.agent_id, t2.agent_id, t3.agent_id,
                   t4.agent_id, t5.agent_id) IS NULL
),
aze_rows AS (
    SELECT CAST(bet05 AS BIGINT) AS pid,
           CAST(bet04 AS INT)    AS rno,
           a1, a2, a3, a4, a5,
           CAST(bet13 AS DECIMAL(20,4))
             / NULLIF(CAST(bet11 AS DECIMAL(20,4)), 0)                     AS stake,
           CAST(validbet AS DECIMAL(20,4))
             / NULLIF(CAST(bet11 AS DECIMAL(20,4)), 0)                     AS vb,
           (CAST(bet14 AS DECIMAL(20,4)) - CAST(bet13 AS DECIMAL(20,4)))
             / NULLIF(CAST(bet11 AS DECIMAL(20,4)), 0)                     AS pnl,
           COALESCE(CAST(bet16 AS DECIMAL(20,4)), 0)
             / NULLIF(CAST(bet11 AS DECIMAL(20,4)), 0)                     AS reb16,
           COALESCE(CAST(bet41 AS DECIMAL(20,4)), 0)
             / NULLIF(CAST(bet11 AS DECIMAL(20,4)), 0)                     AS reb41
    FROM gated
    WHERE bet03 IS NOT NULL
      AND bet04 IS NOT NULL
      AND bet05 IS NOT NULL
),
aze_members AS (
    SELECT pid
    FROM aze_rows
    GROUP BY pid
    HAVING COUNT(*) >= 30
       AND SUM(CASE WHEN rno >= 40 THEN 1 ELSE 0 END) * 1.0 / COUNT(*) >= 0.60
),
aze AS (
    SELECT '2_阿泽域（丙版五闸＋会员门槛）' AS scope_def,
           COUNT(*)                                   AS n_orders,
           COUNT(DISTINCT r.pid)                      AS n_members,
           COUNT(DISTINCT r.a1)                       AS n_lv1,
           COUNT(DISTINCT r.a2)                       AS n_lv2,
           COUNT(DISTINCT r.a3)                       AS n_lv3,
           COUNT(DISTINCT r.a4)                       AS n_lv4,
           COUNT(DISTINCT r.a5)                       AS n_lv5,
           SUM(r.stake)                               AS stake_sum,
           SUM(r.vb)                                  AS validbet_sum,
           -SUM(r.pnl)                                AS ggr_sum,
           SUM(r.reb16)                               AS rebate16_sum,
           SUM(r.reb41)                               AS rebate41_sum
    FROM aze_rows r
    JOIN aze_members m ON m.pid = r.pid
),
clean_rows AS (
    SELECT CAST(bet05 AS BIGINT) AS pid,
           a1, a2, a3, a4, a5,
           CAST(bet13 AS DECIMAL(20,4))
             / CAST(bet11 AS DECIMAL(20,8))                                AS stake,
           CAST(validbet AS DECIMAL(20,4))
             / CAST(bet11 AS DECIMAL(20,8))                                AS vb,
           (CAST(bet14 AS DECIMAL(20,4)) - CAST(bet13 AS DECIMAL(20,4)))
             / CAST(bet11 AS DECIMAL(20,8))                                AS pnl,
           COALESCE(CAST(bet16 AS DECIMAL(20,4)), 0)
             / CAST(bet11 AS DECIMAL(20,8))                                AS reb16,
           COALESCE(CAST(bet41 AS DECIMAL(20,4)), 0)
             / CAST(bet11 AS DECIMAL(20,8))                                AS reb41
    FROM gated
    WHERE CAST(NULLIF(TRIM(bet05), '') AS BIGINT) > 0
      AND CAST(NULLIF(TRIM(bet11), '') AS DECIMAL(20,8)) > 0
      AND CAST(NULLIF(TRIM(bet04), '') AS INT) > 0
      AND NULLIF(TRIM(bet08), '') IS NOT NULL
),
clean AS (
    SELECT '1_全量洁净（七闸）' AS scope_def,
           COUNT(*)                                   AS n_orders,
           COUNT(DISTINCT pid)                        AS n_members,
           COUNT(DISTINCT a1)                         AS n_lv1,
           COUNT(DISTINCT a2)                         AS n_lv2,
           COUNT(DISTINCT a3)                         AS n_lv3,
           COUNT(DISTINCT a4)                         AS n_lv4,
           COUNT(DISTINCT a5)                         AS n_lv5,
           SUM(stake)                                 AS stake_sum,
           SUM(vb)                                    AS validbet_sum,
           -SUM(pnl)                                  AS ggr_sum,
           SUM(reb16)                                 AS rebate16_sum,
           SUM(reb41)                                 AS rebate41_sum
    FROM clean_rows
),
both AS (
    SELECT * FROM clean
    UNION ALL
    SELECT * FROM aze
)
SELECT
    b.scope_def,
    b.n_orders,
    ROUND(b.n_orders   * 100.0 / c.n_orders,   4)                  AS n_orders_pct,
    b.n_members,
    ROUND(b.n_members  * 100.0 / c.n_members,  4)                  AS n_members_pct,
    b.n_lv1, b.n_lv2, b.n_lv3, b.n_lv4, b.n_lv5,
    ROUND(b.stake_sum, 2)                                          AS stake_sum,
    ROUND(b.stake_sum    * 100.0 / c.stake_sum, 4)                 AS stake_pct,
    ROUND(b.validbet_sum, 2)                                       AS validbet_sum,
    ROUND(b.validbet_sum * 100.0 / c.validbet_sum, 4)              AS validbet_pct,
    ROUND(b.ggr_sum, 2)                                            AS ggr_sum,
    ROUND(b.ggr_sum      * 100.0 / c.ggr_sum, 4)                   AS ggr_pct,
    ROUND(b.rebate16_sum, 2)                                       AS rebate16_sum,
    ROUND(b.rebate16_sum * 100.0 / NULLIF(c.rebate16_sum, 0), 4)   AS rebate16_pct,
    ROUND(b.rebate41_sum, 2)                                       AS rebate41_sum,
    ROUND(b.ggr_sum - b.rebate16_sum, 2)                           AS ngr_by16,
    ROUND((b.ggr_sum - b.rebate16_sum) * 100.0
          / NULLIF(c.ggr_sum - c.rebate16_sum, 0), 4)              AS ngr_by16_pct
FROM both b
CROSS JOIN clean c
ORDER BY b.scope_def;
```

```{sql, eval = FALSE}
-- eval = FALSE

-- P11 · 雷欧域（§R01 原准入）与全量洁净两域十一项总帐
-- 导出：存为「数据库/P11_雷欧尾段投注总帐.csv」
-- 口径：CTE test_agents/ranked/base 逐字沿用 §R01 原文；雷欧域＝base 上 HAVING n>=100 之会员注单
--       全量洁净＝同一 base 全量（§R01 六闸，未施 bet08，实测其筛除量为零）
WITH test_agents AS (
  SELECT age001 AS agent_id
  FROM ods_mariadb_2b.ods_a168_agent
  WHERE age022 = '1'
),
ranked AS (
  SELECT b.bet01, b.bet03, b.bet04, b.bet05, b.bet11, b.bet13, b.bet14,
         b.bet16, b.bet41, b.validbet,
         b.bet18, b.bet19, b.bet20, b.bet21, b.bet22, b.bet38, b.bet39, b.category,
         ROW_NUMBER() OVER (
           PARTITION BY b.bet01
           ORDER BY b.updatetime DESC, b.sync_time DESC, b.dt DESC) AS rn
  FROM ods_mariadb_2b.ods_a168_bet02 b
  WHERE b.dt >= '2026-03-21' AND b.dt < '2026-08-07'
    AND b.bet02 = '101'
),
base AS (
  SELECT CAST(NULLIF(TRIM(r.bet05),'') AS BIGINT)        AS member_id,
         r.bet18 AS a1, r.bet19 AS a2, r.bet20 AS a3,
         r.bet21 AS a4, r.bet22 AS a5,
         CAST(NULLIF(TRIM(r.bet13),'') AS DECIMAL(20,4))
           / CAST(NULLIF(TRIM(r.bet11),'') AS DECIMAL(20,8))            AS stake,
         CAST(NULLIF(TRIM(r.validbet),'') AS DECIMAL(20,4))
           / CAST(NULLIF(TRIM(r.bet11),'') AS DECIMAL(20,8))            AS vb,
         (CAST(NULLIF(TRIM(r.bet14),'') AS DECIMAL(20,4))
          - CAST(NULLIF(TRIM(r.bet13),'') AS DECIMAL(20,4)))
           / CAST(NULLIF(TRIM(r.bet11),'') AS DECIMAL(20,8))            AS game_pnl,
         COALESCE(CAST(NULLIF(TRIM(r.bet16),'') AS DECIMAL(20,4)), 0)
           / CAST(NULLIF(TRIM(r.bet11),'') AS DECIMAL(20,8))            AS reb16,
         COALESCE(CAST(NULLIF(TRIM(r.bet41),'') AS DECIMAL(20,4)), 0)
           / CAST(NULLIF(TRIM(r.bet11),'') AS DECIMAL(20,8))            AS reb41
  FROM ranked r
  LEFT JOIN test_agents t1 ON t1.agent_id = r.bet18
  LEFT JOIN test_agents t2 ON t2.agent_id = r.bet19
  LEFT JOIN test_agents t3 ON t3.agent_id = r.bet20
  LEFT JOIN test_agents t4 ON t4.agent_id = r.bet21
  LEFT JOIN test_agents t5 ON t5.agent_id = r.bet22
  WHERE r.rn = 1
    AND r.category = '1'
    AND UPPER(TRIM(r.bet38)) = 'N'
    AND CAST(NULLIF(TRIM(r.bet05),'') AS BIGINT) > 0
    AND CAST(NULLIF(TRIM(r.bet11),'') AS DECIMAL(20,8)) > 0
    AND CAST(NULLIF(TRIM(r.bet04),'') AS INT) > 0
    AND COALESCE(t1.agent_id,t2.agent_id,t3.agent_id,t4.agent_id,t5.agent_id) IS NULL
),
leo_members AS (
  SELECT member_id
  FROM base
  GROUP BY member_id
  HAVING COUNT(*) >= 100
),
leo AS (
  SELECT '2_雷欧域（§R01 原准入 ∧ n>=100）' AS scope_def,
         COUNT(*)                     AS n_orders,
         COUNT(DISTINCT b.member_id)  AS n_members,
         COUNT(DISTINCT b.a1) AS n_lv1, COUNT(DISTINCT b.a2) AS n_lv2,
         COUNT(DISTINCT b.a3) AS n_lv3, COUNT(DISTINCT b.a4) AS n_lv4,
         COUNT(DISTINCT b.a5) AS n_lv5,
         SUM(b.stake) AS stake_sum, SUM(b.vb) AS validbet_sum,
         -SUM(b.game_pnl) AS ggr_sum,
         SUM(b.reb16) AS rebate16_sum, SUM(b.reb41) AS rebate41_sum
  FROM base b
  JOIN leo_members m ON m.member_id = b.member_id
),
clean AS (
  SELECT '1_全量洁净（§R01 六闸）' AS scope_def,
         COUNT(*)                   AS n_orders,
         COUNT(DISTINCT member_id)  AS n_members,
         COUNT(DISTINCT a1) AS n_lv1, COUNT(DISTINCT a2) AS n_lv2,
         COUNT(DISTINCT a3) AS n_lv3, COUNT(DISTINCT a4) AS n_lv4,
         COUNT(DISTINCT a5) AS n_lv5,
         SUM(stake) AS stake_sum, SUM(vb) AS validbet_sum,
         -SUM(game_pnl) AS ggr_sum,
         SUM(reb16) AS rebate16_sum, SUM(reb41) AS rebate41_sum
  FROM base
),
both AS (
  SELECT * FROM clean
  UNION ALL
  SELECT * FROM leo
)
SELECT
  b.scope_def,
  b.n_orders,
  ROUND(b.n_orders     * 100.0 / c.n_orders,     4)                AS n_orders_pct,
  b.n_members,
  ROUND(b.n_members    * 100.0 / c.n_members,    4)                AS n_members_pct,
  b.n_lv1, b.n_lv2, b.n_lv3, b.n_lv4, b.n_lv5,
  ROUND(b.stake_sum, 2)                                            AS stake_sum,
  ROUND(b.stake_sum    * 100.0 / c.stake_sum,    4)                AS stake_pct,
  ROUND(b.validbet_sum, 2)                                         AS validbet_sum,
  ROUND(b.validbet_sum * 100.0 / c.validbet_sum, 4)                AS validbet_pct,
  ROUND(b.ggr_sum, 2)                                              AS ggr_sum,
  ROUND(b.ggr_sum      * 100.0 / c.ggr_sum,      4)                AS ggr_pct,
  ROUND(b.rebate16_sum, 2)                                         AS rebate16_sum,
  ROUND(b.rebate16_sum * 100.0 / NULLIF(c.rebate16_sum, 0), 4)     AS rebate16_pct,
  ROUND(b.rebate41_sum, 2)                                         AS rebate41_sum,
  ROUND(b.ggr_sum - b.rebate16_sum, 2)                             AS ngr_by16,
  ROUND((b.ggr_sum - b.rebate16_sum) * 100.0
        / NULLIF(c.ggr_sum - c.rebate16_sum, 0), 4)                AS ngr_by16_pct
FROM both b
CROSS JOIN clean c
ORDER BY b.scope_def;
```

```{r}
#| label: 读取数据表总账
#| echo: false
## 五栏总帐：聚合项｜全量洁净｜雷欧（金额）｜雷欧（占比）｜阿泽（金额）｜阿泽（占比）
## 分母一律为「全量洁净」；代理五级为 distinct，跨域不可加，占比不适用
.item <- c("总注单数", "总会员数", "总投注额（本金）", "总洗码", "总盈利（GGR）",
           "总返水（`bet16` 口径）", "净盈利（GGR − `bet16`，示数）",
           "一线代理数", "二线代理数", "三线代理数", "四线代理数", "五线代理数")
.key  <- c("n_orders", "n_members", "stake_sum", "validbet_sum", "ggr_sum",
           "rebate16_sum", NA, "n_lv1", "n_lv2", "n_lv3", "n_lv4", "n_lv5")
.isInt <- c(TRUE, TRUE, FALSE, FALSE, FALSE, FALSE, FALSE, rep(TRUE, 5L))
.val <- function(row, i) if (is.na(.key[i])) row$ggr_sum - row$rebate16_sum else row[[.key[i]]]
.fmt <- function(v, i) if (.isInt[i]) .i(v) else .f(v)
.rat <- function(a, b, i) if (grepl("代理", .item[i])) "—（distinct 不可加）" else .pc(a, b)

led <- data.table(
  聚合项 = .item,
  全量洁净       = sapply(seq_along(.item), function(i) .fmt(.val(.cL, i), i)),
  `雷欧（金额）` = sapply(seq_along(.item), function(i) .fmt(.val(.lE, i), i)),
  `雷欧（占比）` = sapply(seq_along(.item),
                          function(i) .rat(.val(.lE, i), .val(.cL, i), i)),
  `阿泽（金额）` = sapply(seq_along(.item), function(i) .fmt(.val(.aZ, i), i)),
  `阿泽（占比）` = sapply(seq_along(.item),
                          function(i) .rat(.val(.aZ, i), .val(.cA, i), i)))
led[, 序 := format(seq_len(.N), big.mark = ",")]; setcolorder(led, "序")
knitr::kable(led, align = "r",
  caption = sprintf(
    paste0("五栏十二项总帐（%d 项全列，零省略；分母为全量洁净 %s 注单／%s 会员；",
           "占比＝各域 ÷ 全量洁净）"),
    nrow(led), .i(.cL$n_orders), .i(.cL$n_members)))
```

```{r}
#| label: 舍入尾差留痕
#| echo: false
.g <- copy(.gap)
.g[, `:=`(名单侧 = .f(名单侧), 总帐侧 = .f(总帐侧), 差额 = .f(差额, 4),
          序 = format(seq_len(.N), big.mark = ","))]
setcolorder(.g, "序")
knitr::kable(.g, align = "r",
  caption = sprintf(
    "名单侧与总帐侧之尾差（%d 项全列，零省略；成因：汇率铸型与逐员取整之累积，判级：舍入级）",
    nrow(.g)))
```

```{r}
#| label: 经济读数
#| echo: false
#| results: asis
.hold <- function(r) r$ggr_sum / r$stake_sum * 100
cat(sprintf(paste0(
  "**经济读数（渲染时现算）**：雷欧域以 **%s** 名会员（占全量洁净 %s）承载本金 **%s**",
  "（%s）、洗码 %s、GGR **%s**（%s）、`bet16` 退水 %s；其 hold **%.4f%%** 低于全量 ",
  "**%.4f%%**。阿泽域以 **%s** 名会员（占 %s）承载 GGR **%s**（%s），",
  "hold **%.4f%%**。\n\n"),
  .i(.lE$n_members), .pc(.lE$n_members, .cL$n_members), .f(.lE$stake_sum),
  .pc(.lE$stake_sum, .cL$stake_sum), .pc(.lE$validbet_sum, .cL$validbet_sum),
  .f(.lE$ggr_sum), .pc(.lE$ggr_sum, .cL$ggr_sum),
  .pc(.lE$rebate16_sum, .cL$rebate16_sum), .hold(.lE), .hold(.cL),
  .i(.aZ$n_members), .pc(.aZ$n_members, .cA$n_members), .f(.aZ$ggr_sum),
  .pc(.aZ$ggr_sum, .cA$ggr_sum), .hold(.aZ)))
cat(sprintf(paste0(
  "**退水语义复验**：`bet41` 与洗码之比——全量洁净 **%.6f**、雷欧域 **%.6f**、",
  "阿泽域 **%.6f**，三者皆趋近 1，再证 `bet41` 系**下注退水基数**而非退水金额，",
  "派生指标 `ngr_by41` 判为 ❌ 废弃。`bet16` 占洗码 **%s**，与契约档相差逾一个量级，",
  "故本表「净盈利」列**仅为 `bet16` 口径之示数**，正式 NGR 判级 ⚪ UNKNOWN，",
  "权威来源为月结帐。\n"),
  .cL$rebate41_sum / .cL$validbet_sum, .lE$rebate41_sum / .lE$validbet_sum,
  .aZ$rebate41_sum / .aZ$validbet_sum,
  .pc(.cL$rebate16_sum, .cL$validbet_sum, 4)))
```

::: {.callout-important}
## 本表之口径与限界

**其一·分母**：占比一律以「全量洁净」为分母；两份总帐之全量洁净行经钩一硬校验逐项
同值，故两域可并表比较。**其二·准入之别**：雷欧域＝§R01 七闸 ∧ 会员 `n ≥ 100`；
阿泽域＝丙版五闸 ∧ 会员 `n ≥ 30` 且 `late_ratio ≥ 0.60`，**未施数值守门三项**
（`bet05>0`／`bet11>0`／`bet04>0`），此为其原貌，跨口径处已注明。**其三·代理数**：
五级皆 `COUNT(DISTINCT)`，跨域重叠且不可相加，占比不适用。**其四·尾差**：名单侧与
总帐侧之差属汇率铸型与逐员取整之累积，判级舍入级，已单表留痕。
:::

```{r}
#| label: 审计留痕
#| echo: false
au <- data.table(
  项 = c("四档交付件在位", "口径锁列（`scope_def`／`late_def`）",
         "钩1·两表全量洁净行逐项同值", "钩2–3·阿泽名单↔总帐",
         "钩4–5·雷欧名单↔总帐", "本档全部数字之来源", "是否改动既有 SQL 与正文"),
  状态 = c("✅ `stop()` 守门，缺档即停",
           "✅ `stopifnot` 硬校验，缺列或多值即停",
           sprintf("✅ 十二项，容差 %.2f", .tol),
           "✅ 会员数与注单数皆等值",
           "✅ 会员数与注单数皆等值",
           "✅ 渲染时由四档 CSV 现算，零硬编码",
           "❌ **未动一字**"))
au[, 序 := format(seq_len(.N), big.mark = ",")]; setcolorder(au, "序")
knitr::kable(au, align = "l",
  caption = sprintf("审计留痕（%d 项全列，零省略）", nrow(au)))
```


# 评估 {#sec-eval}

::: {.callout-important}
## 本章定位

依 v1.1.0 之规范（十一项准入口径逐项对比 ＋ 风控后果一栏 ＋ 全数现算），就两模型
之**判据、准入、指标、局限、定位**逐层评估。一切数字于渲染时由四档交付件现算，
正文零写死；缺列一律回落「○ 待列」，不以静态文字冒充结果。
:::

```{r}
#| label: 评估_准入对比
#| echo: false
.lock <- LEO_M$late_def[1L]
.thrA <- min(AZE_M$total_orders)
.thrL <- if (.hc(LEO_M, "n_orders_all")) min(LEO_M$n_orders_all) else NA_real_
.shrA <- if (.hc(AZE_M, "late_ratio"))   min(AZE_M$late_ratio)   else NA_real_
ev <- data.table(
  维度 = c("输出行数", "尾段判据", "订单门槛", "SQL 内筛阈值", "最新版本去重",
           "测试线剔除", "重对单剔除", "一般单准入", "数值守门三项", "窗口过滤",
           "汇率归一", "口径锁列", "分段指标（晚／早段）"),
  阿泽 = c(.i(nrow(AZE_M)), "`bet04 >= 40`（绝对局号）",
           sprintf("`total_orders >= %s`", .i(.thrA)),
           if (is.na(.shrA)) "○ 待列" else
             sprintf("✅ `late_ratio >= %.2f`（写死于 SQL）", .shrA),
           "✅", "✅", "✅", "✅", "❌ 未施", "✅", "✅",
           "⚠ 无 `late_def` 列", "❌ 无"),
  雷欧 = c(.i(nrow(LEO_M)), sprintf("`%s`（相对靴位）", .lock),
           if (is.na(.thrL)) "○ 待列" else
             sprintf("`n_orders_all >= %s`", .i(.thrL)),
           "❌ 刻意不筛（留对照组）", "✅", "✅", "✅", "✅", "✅", "✅", "✅",
           sprintf("✅ `late_def = %s`", .lock),
           if (.hc(LEO_M, "roi_late")) "✅ 晚／早段 ROI 齐备" else "○ 待列"),
  风控后果 = c("两域并非同一 universe，行数不可直接相减",
               "靴长异质致绝对局号之相对位置随靴长漂移",
               "门槛低则纳浅度会员，高则漏之",
               "SQL 内筛完即无对照组，**不可证伪**",
               "同注单多版本重复计数，`COUNT(*)` 虚高",
               "测试线流水混入分母",
               "重对单双计",
               "小费单混入一般单",
               "空串／零值／负局号可入分组，计数与金额分属两个行集",
               "扫全表则与窗口不可比",
               "跨币别比较失真",
               "旧版 CSV 可静默配新文字",
               "无分段即无从分辨「晚段是否更优」"))
ev[, 序 := format(seq_len(.N), big.mark = ",")]; setcolorder(ev, "序")
knitr::kable(ev, align = "l",
  caption = sprintf(
    "准入与指标逐项评估（%d 维全列，零省略；阿泽 %s 人 vs 雷欧 %s 人）",
    nrow(ev), .i(nrow(AZE_M)), .i(nrow(LEO_M))))
```

```{r}
#| label: 评估_经济判读
#| echo: false
#| results: asis
.holdE <- function(r) r$ggr_sum / r$stake_sum * 100
.wA <- .aZ$n_members / .cA$n_members * 100
.wL <- .lE$n_members / .cL$n_members * 100
cat(sprintf(paste0(
  "**规模与经济（现算）**：雷欧域以 **%s** 名会员（占全量洁净 **%s**）承载本金 **%s**",
  "（%s）与 GGR **%s**（%s）；阿泽域以 **%s** 名会员（占 **%s**）承载 GGR **%s**",
  "（%s）。两域 hold 分别为 **%.4f%%** 与 **%.4f%%**，全量洁净为 **%.4f%%**。\n\n"),
  .i(.lE$n_members), .pc(.lE$n_members, .cL$n_members), .f(.lE$stake_sum),
  .pc(.lE$stake_sum, .cL$stake_sum), .f(.lE$ggr_sum), .pc(.lE$ggr_sum, .cL$ggr_sum),
  .i(.aZ$n_members), .pc(.aZ$n_members, .cA$n_members), .f(.aZ$ggr_sum),
  .pc(.aZ$ggr_sum, .cA$ggr_sum), .holdE(.lE), .holdE(.aZ), .holdE(.cL)))

if (.hc(LEO_M, "roi_late") && .hc(LEO_M, "roi_early") &&
    .hc(LEO_M, "stake_late") && .hc(LEO_M, "game_pnl_late")) {
  .rl <- sum(LEO_M$game_pnl_late) / sum(LEO_M$stake_late) * 100
  .d  <- LEO_M$roi_late - LEO_M$roi_early
  cat(sprintf(paste0(
    "**尾段有无优势（现算）**：雷欧域晚段加权 ROI **%.4f%%**；逐员「晚 − 早」ROI 之",
    "中位差 **%+.4f**，晚优于早者占 **%s**（%s 人中 %s 人）——方向与幅度皆未见",
    "系统性优势。**结论：在本窗口、本判据、本暴露条件下，尾段偏好不构成经济优势。**\n\n"),
    .rl, median(.d, na.rm = TRUE), .pc(sum(.d > 0, na.rm = TRUE), sum(!is.na(.d))),
    .i(sum(!is.na(.d))), .i(sum(.d > 0, na.rm = TRUE))))
} else {
  cat("○ 待列：雷欧名单缺分段列（`roi_late`／`roi_early`／`stake_late`／`game_pnl_late`），本节不臆造。\n\n")
}

if (.hc(AZE_M, "roi") && .hc(AZE_M, "valid_bet")) {
  .ex <- AZE_M[abs(roi) > 1]
  cat(sprintf(paste0(
    "**小暴露爆炸（现算）**：阿泽名单中 `|roi| > 1` 者 **%s 人**（%s），其洗码中位 ",
    "**%s** 仅及全体中位 %s 之 **%.1f%%**——极端 ROI 与小暴露高度同现，",
    "**裸 ROI 不得直接用于排序处罚**。\n"),
    .i(nrow(.ex)), .pc(nrow(.ex), nrow(AZE_M)),
    .f(median(.ex$valid_bet)), .f(median(AZE_M$valid_bet)),
    median(.ex$valid_bet) / median(AZE_M$valid_bet) * 100))
} else {
  cat("○ 待列：阿泽名单缺 `roi`／`valid_bet`，本节不臆造。\n")
}
```

::: {.callout-caution}
## 局限（不为其讳）

**其一·分母之疑**：相对靴位之分母系清洗后注单集之 `MAX(round_no)`，非权威真实靴长
——末数局无人下注时分母偏小、靴位被系统性放大。**其二·分类置信**：`late_share`
系二项比例，仅看点估计而不看 Wilson 95% 下界，则「观察到六成」与「真实比例稳定
不低于六成」被混为一谈。**其三·暴露门槛**：ROI 分母过小者其估计量方差极大，须并施
最小洗码门槛。**其四·混杂未控**：台桌、荷官、时段、星期、靴长皆未控制。
**其五·因果未识别**：无随机化、无处理／对照、无前后设计，只可言相关，不可言因果。
**其六·NGR 未定谳**：`bet16` 仅为逐单即时退水候选，正式 NGR 之权威来源为月结帐。
:::

::: {.callout-important}
## 定位裁定

> **阿泽域**：判据为绝对局号，随靴长漂移；且未施数值守门三项、SQL 内筛无对照组。
> 定位为**历史对照与审计基准**，**不得**作生产风控、优势判定或自动处罚之依据。
>
> **雷欧域**：准入七闸齐备、分段指标完备、内部分解闭合，工程质量显著更高；然其
> 目标假说（尾段偏好带来经济优势）已被其自身数据否证。定位为**行为筛选器与特征层**
> ——是打水／协同研究之**候选特征（feature）**，而非**证据（evidence）**本身。
>
> **共同红线**：两域皆**不得**作处罚性使用；一切名单出数须先过 Wilson 下界与最小
> 洗码门槛两锁。
:::

# 商业方案 {#sec-biz}

::: {.callout-important}
## 本章定位

依 v1.1.0 之规范（措施分阶、后果量化、收益概算、限定语在先），就本档实测所得给出
可执行之商业方案。**方案不含处罚性动作**——尾段维度经实测无判别力，任何以其处罚
之设计为 🔴 FATAL。一切金额与占比皆渲染时现算。
:::

```{r}
#| label: 商业_影响量化
#| echo: false
#| results: asis
.reb_lo <- 0.008; .reb_hi <- 0.010   # 契约档位（引用级，非本档现算）
cat(sprintf(paste0(
  "**影响量化（现算）**：全量洁净窗口内，总投注额 **%s**、总洗码 **%s**、",
  "GGR **%s**、`bet16` 退水 **%s**（占洗码 %s）。若以契约档 %.1f%%～%.1f%% 计，",
  "洗码所对应之退水敞口区间为 **%s ～ %s**——与 `bet16` 实测值相差逾一个量级，",
  "**故退水主帐不在逐单层，须以月结帐为准**（此差额即口径风险之量化，非损失）。\n\n"),
  .f(.cL$stake_sum), .f(.cL$validbet_sum), .f(.cL$ggr_sum), .f(.cL$rebate16_sum),
  .pc(.cL$rebate16_sum, .cL$validbet_sum), .reb_lo * 100, .reb_hi * 100,
  .f(.cL$validbet_sum * .reb_lo), .f(.cL$validbet_sum * .reb_hi)))
cat(sprintf(paste0(
  "**客群结构（现算）**：雷欧域 **%s** 名高频会员（占 %s）承载本金 %s、洗码 %s、",
  "GGR %s、退水 %s；其余 **%s** 名长尾会员贡献 GGR **%s**，而退水成本仅 **%s**。",
  "两者之经营命题不同：前者议价，后者留存。\n"),
  .i(.lE$n_members), .pc(.lE$n_members, .cL$n_members),
  .pc(.lE$stake_sum, .cL$stake_sum), .pc(.lE$validbet_sum, .cL$validbet_sum),
  .pc(.lE$ggr_sum, .cL$ggr_sum), .pc(.lE$rebate16_sum, .cL$rebate16_sum),
  .i(.cL$n_members - .lE$n_members),
  .pc(.cL$ggr_sum - .lE$ggr_sum, .cL$ggr_sum),
  .pc(.cL$rebate16_sum - .lE$rebate16_sum, .cL$rebate16_sum)))
```

```{r}
#| label: 商业_措施三阶
#| echo: false
biz <- data.table(
  阶段 = c(rep("即刻（0–2 周，成本≈0）", 4L), rep("制度（P0）", 3L),
           rep("管线（P1–P2）", 3L)),
  措施 = c(
    "报表、结算、KPI 之总投注额／洗码／GGR 一律切换至洁净口径，旧口径仅留审计对照",
    "退水与占成之结算基数改用去重后洗码；月结帐与逐单 `bet16` 建立双轨对帐",
    "测试线会员全链路隔离（永久排除结算、报表、KPI 与名单）",
    "阿泽模型代码仓库加 `DEPRECATED_FOR_PRODUCTION_RISK` 标记，防后人误用",
    "一切名单出数以 Wilson 95% 下界替代点估计，并施最小洗码门槛（两锁齐落）",
    "三套统计量并报：暴露加权、会员中位、预注册截尾（Top1%／Top5%／Winsor1%／Winsor5%）",
    "立统计铁律：**统计可检 ≠ 经济可用**；**加权均值 ≠ 典型玩家**",
    "`|roi| > 1` 者先行**结算完整性审计**（派彩含本金、红利、彩池、退水、冲正、重复结算、汇率、部分结算九项排查序）——查结算语义在先，查玩家在后",
    "洗码／本金比异常者入对冲网络候选集（会员→IP→设备→代理→对边→局→时之图链路）",
    "两域总帐固化为**月度准入审计基准**，每月复跑并过五道对帐钩"),
  预期效果 = c(
    "消除口径性虚增，报表与结算归真",
    "退水与占成止于正确基数，并使 NGR 可落锁",
    "止住测试流水对 hold% 之扭曲",
    "阻断误用路径（风控名单不得由其生成）",
    "把「观察到」与「有把握」分开，收敛误判",
    "防少数巨额会员绑架结论，防事后择优",
    "杜绝以 p 值越权定价",
    "分辨账务异常与玩家异常，避免误伤",
    "把单因子线索升级为网络证据",
    "使口径质量可持续监测而非一次性核查"))
biz[, 序 := format(seq_len(.N), big.mark = ",")]; setcolorder(biz, "序")
knitr::kable(biz, align = "l",
  caption = sprintf("商业措施三阶（%d 条全列，零省略）", nrow(biz)))
```

::: {.callout-note}
## 收益概算与限定语

**收益**：其一，结算侧——退水与占成基数归真，敞口区间如上节现算；其二，报表侧——
消除口径性虚增，GGR 与 hold% 可对外一致；其三，风控侧——误伤面收敛，名单出数有
统计保障。**成本**：近零——洁净口径 SQL 已交付并经五道对帐钩验真，仅需切换与例行
复跑。

**限定语（不得省略）**：高频会员群系 VIP 与退水政策分析之**首要候选靶群**；
是否实施差异化政策，仍须结合生命周期、代理结构、净贡献、风险成本及**真实月结 NGR**
验证。现阶段 NGR 判级为 UNKNOWN，**不得仅凭 GGR 决定商业价值**；本档「净盈利」列
仅为 `bet16` 口径之示数，**不得改名为 NGR**，亦不得作对外报表或结算依据。
:::

# 变更记录 {#sec-changelog}

::: {.callout-note}
## v1.2.2（2026-08-19）· 数值格式化铁律与评估／商业方案增补

**其一·数值格式化铁律（本版立，永久生效）**：`.f`／`.i` 补 `scientific = FALSE`、
`nsmall`、`trim`——**一律千分位、禁科学计数**（禁 `e+07`／`e+05` 之类），金额两位
小数、计数零位；`.i` 改以 `round(v, 0)` 取代 `as.integer()`，兼防大数溢出。
名单侧、总帐侧、差额三列自此皆为逗号数字格式。

**其二·新增两章**：**评估**（准入与指标十三维逐项对比 ＋ 风控后果栏、规模与经济
现算、尾段有无优势现算、小暴露爆炸现算、六项局限、定位裁定）与**商业方案**
（影响量化、客群结构、措施三阶十条、收益概算与限定语），全部渲染时现算，
缺列回落「○ 待列」。

**其三·助手增补**：`.hc()` 列在位判定，贯彻「缺列不臆造」。

**未动者**：四段 SQL 一字未改；REDTEAM 正文一字未改；既有总帐、尾差、经济读数、
限界与审计留痕诸块未动一字。
:::

::: {.callout-note}
## v1.2.1（2026-08-19）· 依 v1.1.0 规范斧正

**八项斧正**：① 署名归位为「Ryo Eng（黄联富）」（永久规则）；② 两处 chunk 标签由
`#| label = '…'` 改为 Quarto 管道语法 `#| label: …`，并解除 ```` {r, 读取数据表} ````
与管道标签之双重命名冲突；③ 首块补入**软代码总闸**（四档载入、`stop()` 待表守门、
`stopifnot` 口径锁与列签名断言、五道对帐钩硬校验）；④ 尾块补入**五栏十二项总帐**
（聚合项｜全量洁净｜雷欧金额｜雷欧占比｜阿泽金额｜阿泽占比），全部渲染时现算；
⑤ 补**舍入尾差留痕表**与**经济读数**（含退水语义复验）；⑥ 补**口径与限界** callout
及**审计留痕表**；⑦ 档名指向斧正（原注释误指 `P12_`，实为 `P11_`；正文存档名与
交付件名统一）；⑧ 用语统一为「尾段投注模型」（原「靴尾投注模型」混用）。

**未动者**：四段 SQL 一字未改；REDTEAM 正文一字未改；YAML 除署名外未动。

**留待**：`/* … */` 块注释四处系 §R01 原文引用，展示可，惟**执行时须另备无块注释版**
（在案陷阱：分号与斜线致语句终结符误判）。
:::
