---
title: "尾段投注基础分析的评估"
author: "Ryo（雷欧）"
date: "2026-08-18"
lang: zh-CN
format:
  html:
    theme: cosmo
    toc: true
    toc-depth: 3
    toc-location: left
    toc-expand: 3
    number-sections: true
    embed-resources: true
    page-layout: full
    code-fold: true
    code-tools: true
    code-summary: "查看代码"
execute:
  echo: true
  warning: false
  message: false
  error: false
---

REDTEAM/
我先按**“代码逻辑 → CSV 实证 → 两者可比性 → 业务风控价值 → 漏洞 → 改进路线 → 最终裁定”**逐层审计。这里有一个非常关键的结论先摆出来：

> **阿泽尾段投注模型不是雷欧尾段模型的“简化版”；两者实际上在测量不同的东西。**
> 阿泽尾段投注模型测的是“玩家是否偏好在某个绝对局号以后下注”；雷欧尾段投注模型测的是“玩家是否偏好在每一靴的相对末段下注，并进一步观察末段下注额与末段 ROI”。
> **就风控科研价值而言，雷欧尾段投注模型明显高于阿泽尾段投注模型；但雷欧尾段投注模型目前仍不能直接作为处罚/封禁模型。**

---

# 引言

行业实践查证（审计、校对、核实、查证毕）：顶级博彩公司与实体赌场之实践与「相对靴位＋末段注额／末段 ROI 观察」同构，而非绝对局号。四点依据：百家乐主注算牌收益微末，而组合式完美计算之优势恰在深渗透之靴末出现，澳门更有电投团队借手机应用于靴末攻击之实例；赌场标准反制系调浅渗透（前移切牌）乃至连续洗牌机——渗透深浅足以单独决定一个游戏可否被击败，刻度皆为相对深度；侧注防护之设计是于约 90% 渗透处插入哨卡切牌，且监控方直言其特别关注靴末之下注模式突变——此正对应雷欧之 stake_ramp 维度；侦测优势玩家之核心信号是下注随条件作结构性、可重复之调整，赌场无须知其原因，只须见其模式。裁定入档：雷欧判据方向与行业实践一致——判据对、假说错，二者分开陈述；阿泽之绝对局号与行业实践相悖（绝对局号仅系相对深度之粗代理，随靴长漂移），DEPRECATED 再固。出处以引用级注记随文。

```{r}
#| label: 设置
#| echo: true
#| message: false
## ════════════════════════════════════════════════════════════════════════
## 全档软代码总闸：一切数值渲染时现算，正文零写死（铁律第九条）
## 交付件四档；缺档即停，不以静态文字冒充结果
## ════════════════════════════════════════════════════════════════════════
suppressPackageStartupMessages(library(data.table))
.dir <- "数据库"
.pp <- c(
  aze_led  = file.path(.dir, "P11_阿泽尾段投注总帐.csv"),
  ryo_led  = file.path(.dir, "P11_雷欧尾段投注总帐.csv"),
  aze_mem  = file.path(.dir, "P11_阿泽尾段投注模型会员名单.csv"),
  ryo_mem  = {                                     # 两名一体（档内既判 ≡），先到先用
    .cand <- file.path(.dir, c("P11_雷欧尾段投注模型会员名单.csv", "R01_late_shoe.csv"))
    .hit  <- .cand[file.exists(.cand)]
    if (length(.hit)) .hit[1L] else .cand[1L]
  })
.mm <- .pp[!file.exists(.pp)]
if (length(.mm))
  stop(sprintf("○ 待表：当前工作目录 %s 之下未找到 %s——不以静态文字冒充结果。",
               getwd(), paste(basename(.mm), collapse = "、")))
AZE_L <- fread(.pp["aze_led"], encoding = "UTF-8")
RYO_L <- fread(.pp["ryo_led"], encoding = "UTF-8")
AZE_M <- fread(.pp["aze_mem"], encoding = "UTF-8")
RYO_M <- fread(.pp["ryo_mem"], encoding = "UTF-8")

## ── 守门：口径锁列与列签名（缺一即停） ──────────────────────────────────
stopifnot(
  "阿泽总帐须含 scope_def 口径锁" = "scope_def" %chin% names(AZE_L) && nrow(AZE_L) == 2L,
  "雷欧总帐须含 scope_def 口径锁" = "scope_def" %chin% names(RYO_L) && nrow(RYO_L) == 2L,
  "阿泽名单须含 player_id"        = "player_id" %chin% names(AZE_M),
  "雷欧名单须含 uid 与 late_def"  = all(c("uid", "late_def") %chin% names(RYO_M)),
  "雷欧名单口径锁须单值"          = length(unique(RYO_M$late_def)) == 1L)

## ── 通用助手 ────────────────────────────────────────────────────────────
## 数值格式化铁律：一律千分位、**禁科学计数**（禁 e+07／e+05 之类）、定小数位
.f   <- function(v, d = 2)                       # 金额：两位小数
  format(round(v, d), big.mark = ",", scientific = FALSE, nsmall = d, trim = TRUE)
.i   <- function(v)                              # 计数：零小数（不用 as.integer，防溢出）
  format(round(v, 0), big.mark = ",", scientific = FALSE, nsmall = 0, trim = TRUE)
.pc  <- function(a, b, d = 4) sprintf(paste0("%.", d, "f%%"), a / b * 100)
.hc  <- function(d, x) x %chin% names(d)         # 缺列不臆造，回落「○ 待列」

## ── 取行：两表各自之全量洁净行与域行 ────────────────────────────────────
.cA <- AZE_L[substr(scope_def, 1L, 1L) == "1"]; .aZ <- AZE_L[substr(scope_def, 1L, 1L) == "2"]
.cL <- RYO_L[substr(scope_def, 1L, 1L) == "1"]; .lE <- RYO_L[substr(scope_def, 1L, 1L) == "2"]

## ── 对帐钩（硬校验，五道） ──────────────────────────────────────────────
.num_cols <- c("n_orders", "n_members", "n_lv1", "n_lv2", "n_lv3", "n_lv4",
               "n_lv5", "stake_sum", "validbet_sum", "ggr_sum",
               "rebate16_sum", "rebate41_sum")
.tol <- 0.05
stopifnot(
  "钩1·两表之全量洁净行须逐项同值" =
    all(sapply(.num_cols, function(x) abs(.cA[[x]] - .cL[[x]]) < .tol)),
  "钩2·阿泽名单会员数须等于其总帐" = nrow(AZE_M) == .aZ$n_members,
  "钩3·阿泽名单注单数须等于其总帐" = sum(AZE_M$total_orders) == .aZ$n_orders,
  "钩4·雷欧名单会员数须等于其总帐" = nrow(RYO_M) == .lE$n_members,
  "钩5·雷欧名单注单数须等于其总帐" = sum(RYO_M$n_orders_all) == .lE$n_orders)

## ── 舍入级尾差留痕（名单侧 vs 总帐侧） ──────────────────────────────────
.gap <- data.table(
  项 = c("阿泽·洗码", "阿泽·GGR", "雷欧·本金", "雷欧·GGR"),
  名单侧 = c(sum(AZE_M$valid_bet), -sum(AZE_M$profit),
             sum(RYO_M$stake_all), -sum(RYO_M$game_pnl_all)),
  总帐侧 = c(.aZ$validbet_sum, .aZ$ggr_sum, .lE$stake_sum, .lE$ggr_sum))
.gap[, 差额 := 名单侧 - 总帐侧]
```


```{r}
#| label: 悬停术语引擎
#| echo: true
#| results: asis
## ════════════════════════════════════════════════════════════════════════
## 全档悬停术语库：鼠标停留即见定义／标准／口径／阈值。
## 用法：tip("术语") 于表格单元或正文；kable 须 escape = FALSE。
## 纪律：单一 cat() 注入样式；术语定义单一真相源于 .GL，禁二处另写。
## ════════════════════════════════════════════════════════════════════════
.GL <- c(
  阿泽 = "阿泽（洗码口径）〔曾用名：模型一·甲版〕：判据 bet04>=40 绝对局号、门槛≥30 单、洗码口径 roi=profit/valid_bet；定位＝历史对照与审计基准，DEPRECATED，禁作生产风控",
  雷欧 = "雷欧（本金口径）〔曾用名：模型二·甲版〕＝R01 名单：判据 shoe_pos>=0.80 相对靴位、门槛≥100 单、本金口径；定位＝行为筛选器与特征层（候选特征非证据）",
  洗码 = "valid_bet／洗码量：结算有效投注额（对押冲销后），退水计算之基数；ODS 等价列 bet41（比值 0.999994，引用级）",
  退水 = "rebate：按洗码量比例返还之让利。契约档 0.8%~1.0%（洗码基数）；逐单候选字段 bet16（实测占洗码 0.0679%，与契约差约 12 倍，引用级）；正式主帐在月结",
  返水 = "与「退水」同义之市场惯用语；本报告统一用「退水」，营销红利（bonus）另列，二者不得混同",
  派彩 = "payout（bet14）：结算返还额，含本金返还；会员净盈亏 profit=(bet14−bet13)/bet11，不含退水（退水另记 bet16）",
  hold率 = "hold% ＝ 平台毛利 ÷ 投注额（本金口径）或 ÷ 洗码（须标明分母）；本档全量本金口径引用值约 1.74%（引用级）",
  GGR = "Gross Gaming Revenue 毛博彩收入 ＝ −Σ会员净盈亏；未扣退水、红利、税费",
  NGR = "Net Gaming Revenue 净博彩收入 ＝ GGR − 退水 − 红利等；本项目判级 UNKNOWN——月结帐为权威来源，「GGR−bet16」仅口径示数禁改名",
  late_share = "晚段注单占比 ＝ 晚段注单数 ÷ 总注单数（雷欧口径：shoe_pos>=0.80 为晚段）",
  late_ratio = "晚段注单占比（阿泽口径：bet04>=40 为晚段）——与 late_share 判据不同不可互比",
  stake_ramp = "末段注额斜率 ＝ 晚段平均注额 ÷ 早段平均注额；>1 即靴末加注——行业监控「靴末下注模式突变」之量化对应",
  shoe_pos = "相对靴位 ＝ 局号 ÷ 观测靴长（MAX(round_no) 代理，真靴长待权威表）",
  ROI = "投资回报率＝净盈亏÷分母；阿泽分母＝洗码（对押者塌陷致虚高），雷欧分母＝本金；口径必标不可互比",
  AUC = "ROC 曲线下面积：随机抽一正一负样本，评分给正样本更高之概率。0.5＝随机；本档七档判读；0.5 不等于全无用——CI 跨 0.5 须查证；等价 Mann–Whitney U",
  OOS = "Out-of-Sample 样本外：本档「留出半」系同窗五五分，非真样本外（跨窗）；门禁因此结构性封顶 P1",
  MCID = "最小实际重要差异：业务预定义之效应量门槛，门禁之锚；未定义前只行使否决不授确认级",
  符号检验 = "Sign Test：对配对差值 D 只判正负方向、忽略大小；统计量服从 Binomial(n非零, 0.5)；答「方向层」之问",
  Wilcoxon = "Wilcoxon 符号秩检验：对配对差值之绝对值排秩再结合符号；答「幅度层」之问；勿与 Wilson 区间混同",
  Wilson下界 = "Wilson 95% 置信下界：二项比例之区间估计（z=1.959964 单侧 97.5%）；名单出数以下界替代点估计之两锁其一",
  CVaR = "条件在险价值（期望短缺）：损失超过 VaR 分位后之条件均值；本档以会员净赢额之 95% 尾部计平台暴露",
  VaR = "在险价值：损失分布之分位点（本档取 95%）",
  Sharpe = "夏普比率＝超额收益均值÷收益波动；会员级甄别：真优势玩家高 Sharpe 而非高 ROI（须逐日序列，待 P12c）",
  Sortino = "索提诺比率：仅罚下行波动之 Sharpe 变体；打水者近零波动之形态识别器（待 P12c）",
  MDD = "最大回撤：累计盈亏曲线峰谷最大跌幅；追损型（Martingale）玩家指纹＝深回撤＋撤后加注（待 P12c）",
  PCA = "主成分分析：线性降维；其前 k 成分重构＝平方误差最优线性自编码器；成分无业务语义禁作风险分",
   自编码器 = "Autoencoder：以重构误差度量「不像正常人」之程度；本档用线性版（PCA 重构），阈值 P99.9 预注册",
  Kmeans = "K-means 聚类：无监督分簇（k 预注册、nstart=10）；产出画像不产出处置",
  收缩榜 = "经验贝叶斯收缩：ROI 以精度权（∝n）向暴露加权全局均值收缩，先验强度＝订单数中位；小分母幸运儿逐出榜首",
  门禁 = "五项并报审计门禁：效应量＋95%CI＋p＋N＋OOS AUC；否决优先（血统／泄漏／CI 跨0／AUC<0.60／N<200），三级授级 P0/P1/P2",
  P2 = "NOT CONFIRMED：任一否决项触发即落此级，不得下确认结论",
  E0至E6 = "证据阶梯：E0 无证据→E6 铁证；仅 E5/E6 进人工复核，E1/E2 至多观察",
  泄漏 = "数据泄漏：特征与标签同源（如以 roi_late 预测 pnl_all>0）——高分作废；门禁否决项之一",
  结算完整性候选 = "roi 异常（如 |roi|>1）者先查结算语义九项（本金/红利/彩池/退水/冲正/重复/汇率/部分结算/调整），后查玩家；禁标「异常玩家」",
  对押 = "自对冲（水打）：同局对边下注套取退水；洗码近零而盈亏照记；valid_bet=0 且多单者纯度 100%（引用级）。本报告用途：L-04 线索之判据，结算审计正菜",
  靴 = "shoe：一次装入牌盒之整副牌组（常为八副），发完或至切牌即换靴洗牌。本报告用途：一切「早段／晚段」皆以靴为坐标系",
  切牌 = "cut card：洗牌后插入牌堆之塑料牌，发牌至此即止——决定一靴实际可玩局数（渗透深度）。本报告用途：行业查证章之核心反制手段（前移切牌＝调浅渗透）",
  渗透率 = "penetration：一靴实际发出牌量占整副之比。越深则牌堆构成越可知，优势窗口越大。本报告用途：行业实践之相对刻度——证「绝对局号系粗代理」",
  局号 = "round_no（bet04）：靴内第几局之流水号。本报告用途：阿泽判据之自变量；因靴长浮动，同一局号在不同靴对应不同相对深度",
  观测靴长 = "MAX(round_no)：清洗后注单集内该靴之最大局号——系真实靴长之下偏代理（末数局无人下注即低估）。本报告用途：shoe_pos 之分母，已列 P0 待权威表",
  本金 = "stake：会员实际投入之下注额（雷欧分母）。本报告用途：ROI 与 hold 之稳健分母——不因对押或洗码规则塌缩",
  有效投注 = "valid_bet：即洗码量之同义列名。本报告用途：阿泽 ROI 之分母；对押者此值趋零致 ROI 虚高",
  会员净盈亏 = "profit／game_pnl：会员视角之输赢（正＝会员赢＝平台付）；= (bet14−bet13)÷bet11，退水前口径。本报告用途：GGR＝其总和取负",
  p值 = "p-value：在「无差异」假设为真时，观测到当前或更极端结果之概率——不是「假设为真的概率」。本报告用途：主检验之统计证据层；铁律 p<0.05 ≠ 商业显著",
  置信区间 = "CI：以同法重复抽样，约 95% 之区间会盖住真值——回答「稳不稳」。本报告用途：效应量与 AUC 皆并报 95% CI；CI 跨 0 即门禁否决",
  自助法 = "bootstrap：从样本中有放回重抽 B 次以估计统计量之波动，不设分布假设。本报告用途：配对中位差之 95% CI（B=1,000，种子 20260819 预注册）",
  效应量 = "effect size：差异之实际大小（如配对中位差），与 p 值之「是否偶然」互补。本报告用途：门禁第一项，以 MCID 为锚",
  中位数 = "median：排序居中之值，不受极端值绑架——比均值更抗巨鲸。本报告用途：配对差、收缩榜先验强度皆取中位",
  留出半 = "holdout：同窗会员随机五五分，一半拟合一半评估——检验样本内稳定性，非真样本外。本报告用途：诚实模型 AUC 之评估集；门禁因此封顶 P1",
  预注册 = "pre-registration：阈值、种子、协议于见数前锁定，防事后调参择优。本报告用途：P99.9 阈值、种子 20260819、复检协议皆预注册",
  七闸 = "雷欧域之七道准入清洗：最新版本去重／测试线剔除／重对单剔除／一般单准入／数值守门三项／窗口过滤／汇率归一。本报告用途：步骤二洁净底集之定义",
  bet16 = "ODS 逐单退水候选字段：实测占洗码 0.0679%（与契约档差约 12 倍）——退水主帐不在逐单层。本报告用途：派彩定谳章之核心证据（引用级）",
  bet41 = "ODS 洗码基数字段：与洗码合计比值 0.999994——系基数非金额。本报告用途：ngr_by41 废弃之依据（引用级）",
  OBSERVED = "证据三级之最高级：本档由交付件现算所得、可逐步复现之事实。禁由推断升格；升格须有证",
  INFERRED = "证据三级之中级：由 OBSERVED 事实经合理推导而得，未经直接观测证实。正文须显式标注，禁与 OBSERVED 混列",
  UNKNOWN = "证据三级之最低级：机制或成因未明。禁以推测填补——零行不是无异常，缺档不是无内容",
  登记册 = "《风险类型 × 交付件 × 判据维度 × 证据裁定》登记册：数据资产（配置件），YAML 为单一真相源、CSV 为派生字典，由本档载入并施行门闸，缺档即停止渲染（铁律第九条）。它分类的是证据，不是用户",
  门闸 = "评分管道引用未获准入之特征时，渲染直接失败并报出该特征所属类型、门禁等级与裁定理由",
  门禁五档 = "FATAL 停止分析／BLOCK 禁入正式结论／CONDITIONAL 条件可用／ADVISORY 建议可用／NA 不适用",
  准入评分 = "该类判据获准进入风险评分管道；未准入者至多进入画像，不得据以处置",
  净赢玩家 = "内生标签：以自身盈亏为正与否所定之标签——与 ROI 类特征同源，用于自证倾向须声明",
  打水 = "同「对押」之市井叫法：以自对冲套取退水；洗码照计而净盈亏近零。深入浅出：两边都押，输赢相抵，赚的是退水那一层。本报告用途：Sortino 近零波动指纹与 L-04 线索之所指",
  荷官 = "dealer（eid）：主持牌局之发牌员；哨兵值 eid=-1 表未记录。深入浅出：赌桌上发牌的那个人。本报告用途：荷官—玩家串谋之实体轴；Z 检验粒度混淆之待修在案",
  注单 = "bet：一笔下注记录（bet01 为单号），本档粒度之最小单位。深入浅出：一次下注就是一张单。本报告用途：一切门槛（n≥30／n≥100）皆以注单数计",
  牌靴 = "同「靴」：装牌之牌盒。本报告用途：早段／晚段之坐标系",
  彩池 = "jackpot：累积奖池派彩，独立于本金返还之外。深入浅出：中大奖那一笔额外的钱。本报告用途：结算完整性九项排查之一——abs(roi)>1 之候选成因",
  冲正 = "reversal：错单撤销或反向记账。深入浅出：记错了再冲掉。本报告用途：结算完整性九项之一；先查账务再查玩家",
  红利 = "bonus／营销红利：与洗码无关之促销赠额，与退水不同源。深入浅出：送的钱，不是返的钱。本报告用途：NGR 之扣项；禁与退水混同",
  占成 = "share：代理线对某会员输赢之分成比例（agent_dtl.ag012 系荷官留成非平台留成，实证在案）。深入浅出：这个客人赢了亏了，代理分多少。本报告用途：奖惩侧推导之基础（引用级）",
  代理线 = "agent line（bet18~bet22 五级）：会员之上级代理层级链。深入浅出：谁把这个客人带进来的，一层层往上。本报告用途：测试线剔除之五路 LEFT JOIN 判据；归因之组织轴",
  限红 = "table limit：单注上下限。深入浅出：一把最多能押多少。本报告用途：行业反制手段之一；本档既证尾段无优势，故不建议因尾段收紧限红",
  流水 = "turnover：投注总额之俗称（须标明系本金口径抑或洗码口径）。深入浅出：钱在桌上过了多少。本报告用途：口径必标——两口径不可互比",
  VIP = "高价值会员分层：以价值轴（stake_all 分位）定序。深入浅出：贡献最大的那批客人。本报告用途：价值轴 × 风险轴处置矩阵之横轴；NGR 未落锁前禁定价",
  AML = "反洗钱（Anti-Money Laundering）：识别资金异常流转之合规义务。深入浅出：防止赌场被拿来洗钱。本报告用途：合规类风险类目；本档不产出 AML 结论，仅标线索",
  责任博彩 = "responsible gaming：对沉迷与失控之保护义务。深入浅出：客人输到不该再输时，平台有责任介入。本报告用途：深回撤一类之处置序——关怀先于风控",
  阈值 = "threshold：判定之切点。深入浅出：过了这条线才算数。本报告用途：本档一切阈值皆待反解——禁写普适门槛，须由 Wilson 下界与最小洗码双锁并逐指标反解",
  基线 = "baseline：比较之参照水平（随机基线、零假设基线、regime 条件基线）。深入浅出：不做任何事时本该是多少。本报告用途：AUC 之 0.5、安慰剂之经验零假设、P12a 之动态监控带",
  分位 = "quantile／percentile：排序后某比例位置之值（P90＝第 90 百分位）。深入浅出：一百个人排队，第九十个人的值。本报告用途：价值轴分层、CVaR 尾部、分布实测之 P90／P99",
  方差 = "variance：离散程度之平方度量（其平方根为标准差）。深入浅出：忽上忽下的程度。本报告用途：小分母 ROI 方差极大——收缩榜与最小暴露门槛之由来",
  秩 = "rank：排序后之名次；非参数方法之基石。深入浅出：不看数值大小，只看排第几。本报告用途：AUC 秩法实现、Wilcoxon 符号秩、收缩榜排序",
  MannWhitney = "Mann–Whitney U 检验：两独立样本之秩和检验，与 AUC 数学等价。深入浅出：把两群人混在一起排队，看谁普遍排前面。本报告用途：本档 AUC 之实现即其等价式",
  二项检验 = "binom.test：以二项分布精确检验比例是否等于某值。深入浅出：抛硬币抛出这么多正面，正常吗。本报告用途：符号检验之实现（k 正／nz 非零，p=0.5）",
  多重校正 = "multiple comparison correction（Bonferroni／BH FDR）：多次检验时抬高门槛以控假阳。深入浅出：抽奖抽一百次总会中一次，得把标准提高。本报告用途：门禁要求 p 一律多重校正后方可引用",
  显著性水平 = "α：预先设定之犯第一类错误容忍度（本档 0.05）。深入浅出：愿意冒多大风险把噪声当真。本报告用途：单点声明；大样本下单用易被琐碎效应触发，故行动扳机须四项共破",
  功效 = "power（1−β）：真有差异时能检出之概率。深入浅出：真有问题时，你的检验看不看得见。本报告用途：n_min 设计推导之输入；固定 N 门槛系工程护栏非功效推导",
  样本量 = "N：参与检验之独立单位数。深入浅出：证据基础有多厚。本报告用途：门禁第四项；本档配对单位＝uid 会员级，非注单级",
  n_min = "设计推导之最小样本量 ＝ f(MCID, 方差, 显著性水平, 功效)。深入浅出：要证明这么小的差异，至少得看多少人。本报告用途：与固定门槛取其严——固定数不能替代设计推导",
  过拟合 = "overfitting：模型记住样本噪声而非规律，样本内高分样本外崩。深入浅出：背答案不等于会做题。本报告用途：真样本外（跨窗 w2）之所以为 P0 必要条件",
  假阳性 = "false positive：把正常判成异常。深入浅出：冤枉好人。本报告用途：合取多证据压假阳之数学理由；误判率之主要成分",
  召回率 = "recall／灵敏度：真异常中被抓到之比例。深入浅出：坏人里抓到几成。本报告用途：与精度权衡；价值轴前 10% 召回 75.6%（引用级）",
  精度 = "precision：被判异常者中真为异常之比例。深入浅出：抓到的人里冤枉了几成。本报告用途：tail_share 之精度低于基准率——劣于随机之判据",
  基准率 = "base rate：总体中阳性之自然比例。深入浅出：一百个人里本来就有几个是。本报告用途：任何筛选器之精度须与其比对；低于基准率即劣于随机",
  提升度 = "lift：某组阳性率 ÷ 总体基准率。深入浅出：这一群里坏人浓度是平均的几倍。本报告用途：同桌聚集判据；价值轴前 0.1% 达 19.5×（引用级）",
  Jaccard = "杰卡德相似度 ＝ 交集 ÷ 并集。深入浅出：两个人的活动圈重叠多少。本报告用途：同桌共现之判据维度之一",
  混杂 = "confounding：第三因素同时影响处理与结果，致相关非因果。深入浅出：看似是它干的，其实另有其人。本报告用途：台桌／荷官／时段／靴长皆未控——本档只可言相关不可言因果",
  随机对照 = "RCT：随机分配处理与对照以识别因果。深入浅出：抽签决定谁被处置，才知道处置有没有用。本报告用途：一切「能提升 X%」之宣称须待 Shadow／Pilot 与 RCT 方可确认",
  DID = "双重差分：以处理组与对照组之前后差之差估计效应。深入浅出：两群人各自前后变了多少，再相减。本报告用途：处置账因果之设计（右截断于解封日）",
  生存分析 = "survival analysis：以「事件何时发生」为对象之方法，可处理尚未发生者。深入浅出：不问会不会，问多久。本报告用途：P12b 标记时点与流失之估计",
  删失 = "censoring（右删失）：观察结束时事件尚未发生，只知「至少活到此刻」。深入浅出：还没走的人不能算成已走。本报告用途：窗口截断误判为流失之防线；生存分析之必备旗标",
  HMM = "隐马尔可夫模型：以不可观测之状态序列解释可观测序列。深入浅出：看得见天气，看不见季节，但季节在背后换。本报告用途：Regime 动态基线之候选方法",
  Regime = "状态／体制：系统所处之阶段性状态（如高量能期与低量能期）。深入浅出：市场今天是哪一档脾气。本报告用途：P12a 两态高斯混合所判；监控带升级为「破本态之带方触发」",
  高斯混合 = "GMM：以若干正态分布之加权和拟合数据，EM 算法求解。深入浅出：一堆数据其实是几群人混在一起。本报告用途：P12a 两态分解之实现",
  EM算法 = "期望最大化：隐变量模型之迭代求解法（E 步补隐、M 步优化）。深入浅出：先猜谁属于哪群，再据此更新，反复至稳。本报告用途：高斯混合之解法",
  逻辑回归 = "logistic regression：以对数几率线性建模二分类概率。深入浅出：把各种特征折算成「是坏人的可能性」。本报告用途：诚实模型与泄漏对照之双模",
  聚类 = "clustering：无监督分群。深入浅出：不告诉答案，让数据自己分堆。本报告用途：K-means 四簇 × 重构误差交叉，产出画像不产出处置",
  标准化 = "standardization（z-score）：减均值除标准差以统一量纲。深入浅出：把不同单位的指标换算成同一把尺。本报告用途：行为四维标准化后方可入 PCA 与聚类",
  离群 = "outlier：显著偏离主体分布之观测。深入浅出：明显不合群的那几个。本报告用途：重构误差 P99.9 之所指；离群不等于违规，只作线索",
  先验 = "prior：见数据之前对参数之信念。深入浅出：还没看这个人打多少把，先按大家的平均看待。本报告用途：收缩榜之先验强度＝订单数中位",
  Hanley = "Hanley–McNeil：AUC 标准误之解析式，据以出 95% CI。深入浅出：算出这个 AUC 有多不稳。本报告用途：五项并报之 AUC 区间与「是否跨 0.5」判定",
  中位差 = "配对差值之中位数（本档效应量）：晚段减早段之逐员差取中位。深入浅出：一人一个差值，取中间那个。本报告用途：门禁第一项之实测量；须与 MCID 比对方有意义",
  符号秩 = "signed rank：差值绝对值之秩再附以原符号。深入浅出：既看谁大谁小，也看是赚是亏。本报告用途：Wilcoxon 之统计量构造",
  MAD = "中位绝对离差：与中位之距离取中位，抗离群之离散度量。深入浅出：不被极端值带偏的波动。本报告用途：P12a 稳健带之半宽（中位 ± 3·MAD）",
  ROC = "受试者工作特征曲线：以各阈值下真阳率对假阳率作图，其下面积即 AUC。深入浅出：把所有可能的切线都试一遍，画成一条曲线。本报告用途：AUC 之来源；本档只报面积不定切点",
  L1a标签 = "外部风险标签之一档：来自平台风控处置记录，非本档现算——用于交叉验证行为维度之外部效度")
## 别名表：同义异写共用单一真相源（定义不另写一份，只作指向）
.GL[c("hold", "ROC曲线", "样本外AUC")] <- .GL[c("hold率", "ROC", "OOS")]
tip <- function(x) {
  k <- gsub("%", "率", gsub("[-–~ ]", "", x))
  d <- .GL[match(k, names(.GL))]
  fifelse(is.na(d), x,
          sprintf('<span title="%s" style="border-bottom:1px dotted #888;cursor:help">%s</span>',
                  gsub('"', "&quot;", d), x))
}
tipv <- function(v) vapply(v, tip, "", USE.NAMES = FALSE)
## .tipify：对任意字串内所有在册术语自动接悬停（长词优先防子串截断；已含 <span
## 者跳过防重复包裹；每串每词至多一次防满屏下划线）。桌表内外一体覆盖之引擎。
.tp_keys <- names(.GL)[order(-nchar(names(.GL)))]
.tp_disp <- c(hold率 = "hold%", MannWhitney = "Mann–Whitney", EM算法 = "EM",
              显著性水平 = "α", 二项检验 = "binom.test",
              Hanley = "Hanley–McNeil", E0至E6 = "E0–E6", 提升度 = "lift")
## ══ 悬停接钩引擎（v1.2.33 通用化）══════════════════════════════════════
## 三层护栏，缺一即成裸码（三者皆系渲染成品实测所得之教训）：
##  ① 保护：既有 HTML 跨度、pandoc 括号跨度、行内代码、行内数学，一律先抽出寄存
##     （占位 \002i\002），接钩毕原样归位——此前于反引号内接钩致 <code> 转义外泄。
##  ② 占位：逐词先代占位 \001i\001（不含术语字面），全部匹配毕再一次性回填真标记，
##     回填后不再扫描——此前直接写入 <span> 致 title 内之释义再被匹配，span 套 span。
##  ③ 处处：同一词于一串出现数次者处处接钩（v1.2.36 由「至多一次」改；
##     旧法致长段现算散文之第二次以后漏钩）；长词优先仍在，防子串截断。
.tipify <- function(x) {
  vapply(as.character(x), function(s) {
    if (is.na(s) || !nzchar(s)) return(s)
    store <- character(0L)
    .prot <- function(s, rx) {
      hits <- regmatches(s, gregexpr(rx, s, perl = TRUE))[[1L]]
      for (h in hits) {
        store[[length(store) + 1L]] <<- h
        s <- sub(h, sprintf("\002%d\002", length(store)), s, fixed = TRUE)
      }
      s
    }
    s <- .prot(s, "<span[^>]*>.*?</span>")     # 既有悬停跨度（整块）
    s <- .prot(s, "<[^>]*>")                   # 其余 HTML 标签
    s <- .prot(s, "\\[[^]]*\\]\\{[^}]*\\}")  # pandoc 括号跨度 [词]{title=...}
    s <- .prot(s, "`[^`]*`")                   # 行内代码
    s <- .prot(s, "\\$[^$]*\\$")               # 行内数学
    hold <- character(0L)
    for (k in .tp_keys) {
      d <- if (k %chin% names(.tp_disp)) .tp_disp[[k]] else k
      if (grepl(d, s, fixed = TRUE)) {
        hold <- c(hold, tip(d))
        ## gsub 非 sub：同一词于一串中出现数次者**处处接钩**（v1.2.36）
        s <- gsub(d, sprintf("\001%d\001", length(hold)), s, fixed = TRUE)
      }
    }
    for (i in seq_along(hold))
      s <- gsub(sprintf("\001%d\001", i), hold[i], s, fixed = TRUE)
    for (i in seq_along(store))
      s <- sub(sprintf("\002%d\002", i), store[i], s, fixed = TRUE)
    s
  }, "", USE.NAMES = FALSE)
}
tipall <- .tipify                                  # 别名：表格单元批量施用
## cat 覆写：本档正文多由 cat(sprintf(...)) 现算输出，前此未接钩（GGR、hold 等
## 遗漏即出于此）。覆写后凡经 cat 之字符一律过 .tipify——保护层令既有标记、
## 行内代码、数学、括号跨度原样通过，故对 .kb() 之表格串与 <style> 串皆安全。
cat <- function(..., sep = " ", file = "", append = FALSE, fill = FALSE,
                labels = NULL) {
  a <- lapply(list(...), function(z) if (is.character(z)) .tipify(z) else z)
  do.call(base::cat, c(a, list(sep = sep, file = file, append = append,
                               fill = fill, labels = labels)))
}
## kable 包装：一切表格之字符单元与表题自动过 .tipify——桌表内之术语无须逐处手工接钩。
## 数值列不动；已接钩者（含 <span）跳过；escape 默认 FALSE 以令悬停 HTML 生效。
kable <- function(x, ..., escape = FALSE) {
  if (is.data.frame(x)) {
    x <- as.data.frame(x)
    for (j in names(x)) if (is.character(x[[j]])) x[[j]] <- .tipify(x[[j]])
    names(x) <- .tipify(names(x))
  }
  a <- list(...)
  if (!is.null(a$caption)) a$caption <- .tipify(a$caption)
  do.call(knitr::kable, c(list(x, escape = escape), a))
}
cat('<style>span[title]{border-bottom:1px dotted #888;cursor:help}.cell-output-display{overflow-x:auto}</style>\n')
cat(sprintf("<!-- 悬停术语库：%d 条在册 -->\n", length(.GL)))
.GL_N <- length(.GL)   # 条数供正文现算引用，禁写死
```

## 模型

### 阿泽（尾段投注模型）

将原本阿泽的模型，只加日期和过滤哨兵值、测试线代理、只采纳一般`r tip("注单")`，其余原封不动。

```{sql, eval = FALSE}
-- eval = FALSE
-- 阿泽（模型）：原码保持不变，仅加五闸
--   ① 最新注单版本（ROW_NUMBER 三级排序取 rn=1）
--   ② 排测试代理（五级 LEFT JOIN，age022='1'）
--   ③ category='1'
--   ④ UPPER(TRIM(bet38))='N'
--   ⑤ 窗口 2026-03-21 ~ 2026-08-06（原码已有，原样保留）
-- 未加者（不在所列五项之内，故不动）：bet05>0、bet11>0、bet04>0 数值守门
-- 聚合式、门槛 >=30、内筛 >=0.60、输出九列、ORDER BY 皆与原码逐字相同
WITH test_agents AS (
    SELECT age001 AS agent_id
    FROM ods_mariadb_2b.ods_a168_agent
    WHERE age022 = '1'
),
ranked AS (
    SELECT b.bet01, b.bet03, b.bet04, b.bet05, b.bet11, b.bet13, b.bet14,
           b.bet18, b.bet19, b.bet20, b.bet21, b.bet22,
           b.bet38, b.category, b.validbet,
           ROW_NUMBER() OVER (
             PARTITION BY b.bet01
             ORDER BY b.updatetime DESC, b.sync_time DESC, b.dt DESC) AS rn
    FROM ods_mariadb_2b.ods_a168_bet02 b
    WHERE b.bet02 = '101'
      AND b.dt >= '2026-03-21' AND b.dt < '2026-08-07'
),
gated AS (
    SELECT r.bet03, r.bet04, r.bet05, r.bet11, r.bet13, r.bet14, r.validbet
    FROM ranked r
    LEFT JOIN test_agents t1 ON t1.agent_id = r.bet18
    LEFT JOIN test_agents t2 ON t2.agent_id = r.bet19
    LEFT JOIN test_agents t3 ON t3.agent_id = r.bet20
    LEFT JOIN test_agents t4 ON t4.agent_id = r.bet21
    LEFT JOIN test_agents t5 ON t5.agent_id = r.bet22
    WHERE r.rn = 1
      AND r.category = '1'
      AND UPPER(TRIM(r.bet38)) = 'N'
      AND COALESCE(t1.agent_id, t2.agent_id, t3.agent_id,
                   t4.agent_id, t5.agent_id) IS NULL
),
player_stat AS (
    SELECT
        CAST(bet05 AS BIGINT) AS player_id,
        COUNT(*) AS total_orders,
        SUM(CASE WHEN CAST(bet04 AS INT) >= 40 THEN 1 ELSE 0 END) AS late_orders,
        SUM(CASE WHEN CAST(bet14 AS DECIMAL(20,4))
                    > CAST(bet13 AS DECIMAL(20,4)) THEN 1 ELSE 0 END) AS win_orders,
        SUM((CAST(bet14 AS DECIMAL(20,4)) - CAST(bet13 AS DECIMAL(20,4)))
            / NULLIF(CAST(bet11 AS DECIMAL(20,4)), 0)) AS profit,
        SUM(CAST(validbet AS DECIMAL(20,4))
            / NULLIF(CAST(bet11 AS DECIMAL(20,4)), 0)) AS valid_bet
    FROM gated
    WHERE bet03 IS NOT NULL
      AND bet04 IS NOT NULL
      AND bet05 IS NOT NULL
    GROUP BY CAST(bet05 AS BIGINT)
)
SELECT player_id, total_orders, late_orders,
       ROUND(late_orders * 1.0 / total_orders, 4) AS late_ratio,
       win_orders,
       ROUND(win_orders * 1.0 / total_orders, 4) AS win_rate,
       ROUND(valid_bet, 2) AS valid_bet,
       ROUND(profit, 2)    AS profit,
       ROUND(profit / NULLIF(valid_bet, 0), 4) AS roi
FROM player_stat
WHERE total_orders >= 30
  AND late_orders * 1.0 / total_orders >= 0.60
ORDER BY roi DESC, profit DESC;
```

根据运行以上代码，将输出储存为「数据库/P11_阿泽尾段投注模型会员名单.csv」。

### 雷欧（尾段投注模型）

```{sql, eval = FALSE}
-- eval = FALSE
/* ───────────────────────────────────────────────────────────────────────────
   §R01 · R01_late_shoe.csv
   策略性风控：靴内相对靴位 ≥ 0.80（≈ 靴末 20% 之局位，等价外部报告「第 40 局」）的下注占比
              + 相对靴位 + 注额斜率 + 分段 ROI
   ★★ 2026-08-12 B-01 斧正：判据由绝对局号 round_no>=50 改为相对靴位 shoe_pos>=0.80 ★★
     依据：外部实测靴长分布（均值 49.86 局、P50=50、P75=52、P90=54、P99=58）。
     第 50 把的相对靴位为 100.3%（以均值计），故 round_no>=50 实为「靴的最后一局
     及长于中位数的那半数靴」——约半数牌靴无末段可言，late_share 被系统性压低。
     新判据固定的是**局位区间**（每靴末 20% 的局），不是下注占比；late_share 仍由
     实际下注行为决定，均匀下注之零偏好基准下期望约 20%，实际可为 0%~100%。
   ★ 新增 late_def 口径锁列：旧版 CSV 因缺此列而在报告侧读入时当场报错，
     使「新文字配旧数字」的静默语义漂移变成显式失败。
   对应报告：@sec-r01
   输出列：late_def(口径锁), uid, n_orders_all, n_orders_late, late_share, shoe_pos_p50,
           stake_late_avg, stake_early_avg, stake_ramp, roi_late, roi_early,
           stake_late, game_pnl_late, stake_all, game_pnl_all
   预期行数：数千 ~ 数万（HAVING 已收敛）
   ─────────────────────────────────────────────────────────────────────────── */
-- ▸ 导出：需要 —— 存为「数据库/R01_late_shoe.csv」（§R01 靴末段下注）。
WITH test_agents AS (                                                                               -- 公共表表达式：开启中间结果集 test_agents，其后各行为其定义体（§R01）
  SELECT age001 AS agent_id                                                                         -- 取列：产出「agent_id」
  FROM ods_mariadb_2b.ods_a168_agent                                                                -- 取数来源：取自代理主档（五级代理线归属来源）
  WHERE age022 = '1'                                  -- 铁律④b：公司测试线
),                                                                                                  -- 续行：收束上方的子查询或函数括号（§R01）
ranked AS (                                            -- 需求 §3.2：同单号保留最新版本
  SELECT b.bet01, b.updatetime, b.sync_time, b.dt, b.bet02,                                         -- 取列：起始取列子句，本行先列 b.bet01, b.updatetime, b.sync_time, b.dt, b.bet02，涉 bet02（游戏类别）、dt（营业日）
         b.bet03, b.bet04, b.bet05, b.bet11, b.bet13,                                               -- 续行：接续上一取列子句，续列 b.bet03, b.bet04, b.bet05, b.bet11, b.bet13，涉 bet03（靴号）、bet04（局内序号）、bet05（会员号）
         b.bet14, b.bet18, b.bet19, b.bet20, b.bet21,                                               -- 续行：接续上一取列子句，续列 b.bet14, b.bet18, b.bet19, b.bet20, b.bet21，涉 bet14（派彩金额）、bet18（一级代理线）、bet19（二级代理线）
         b.bet22, b.bet38, b.bet39, b.category,                                                     -- 续行：接续上一取列子句，续列 b.bet22, b.bet38, b.bet39, b.category，涉 bet22（五级代理线）、bet38（测试标识）、bet39（桌号）
         ROW_NUMBER() OVER (                                                                        -- 行号窗口表达式：以行号窗口取每组头部或去重，免出重复行
           PARTITION BY b.bet01                                                                     -- 窗口分区：按 b.bet01 分组开窗，组内各自编号或排名
           ORDER BY b.updatetime DESC, b.sync_time DESC, b.dt DESC) AS rn                           -- 排序：按 b.updatetime（降序）, b.sync_time（降序）, b.dt（降序）) AS rn 排列；导出必带排序，否则分页无稳定序（曾致 36.49% 重复行）
  FROM ods_mariadb_2b.ods_a168_bet02 b                 -- ★ 表名开关
  WHERE b.dt >= '2026-03-21' AND b.dt < '2026-08-07'                                                -- 过滤条件：限定 b.dt不少于 '2026-03-21'、b.dt小于 '2026-08-07'，涉 dt（营业日）
    AND b.bet02 = '101'                                                                             -- 并列条件：限定 b.bet02等于 '101'，涉 bet02（游戏类别）
),                                                                                                  -- 续行：收束上方的子查询或函数括号（§R01）
base AS (                                                                                           -- 公共表表达式：开启中间结果集 base，其后各行为其定义体（§R01）
  SELECT r.bet01 AS bet_id, r.bet05 AS member_id,                                                   -- 取列：起始取列子句，本行先取「member_id」，涉 bet05（会员号）、member_id（会员号）
         r.bet03 AS shoe_id, r.bet39 AS table_id,                                                   -- 取值表达式：取用 bet03（靴号）、bet39（桌号），产出「table_id」
         CAST(NULLIF(TRIM(r.bet04),'') AS INT)           AS round_no,                               -- 取值表达式：先去空白、空串归 NULL，再显式转型——本库字段多为 varchar，不转型即比较失真，产出「round_no」
         CAST(NULLIF(TRIM(r.bet11),'') AS DECIMAL(20,8)) AS fx,                                     -- 取值表达式：先去空白、空串归 NULL，再显式转型——本库字段多为 varchar，不转型即比较失真，产出「fx」
         CAST(NULLIF(TRIM(r.bet13),'') AS DECIMAL(20,4)) AS stake_raw,                              -- 取值表达式：先去空白、空串归 NULL，再显式转型——本库字段多为 varchar，不转型即比较失真，产出「stake_raw」
         CAST(NULLIF(TRIM(r.bet14),'') AS DECIMAL(20,4)) AS payout_raw                              -- 取值表达式：先去空白、空串归 NULL，再显式转型——本库字段多为 varchar，不转型即比较失真，产出「payout_raw」
  FROM ranked r                                                                                     -- 取数来源：取自本条自建的中间结果集 ranked
  /* StarRocks 不支持 EXISTS + 多列 IN，测试线剔除改五路 LEFT JOIN */
  LEFT JOIN test_agents t1 ON t1.agent_id = r.bet18                                                 -- 左连接：取自本条自建的中间结果集 test_agents，连接键为 bet18（一级代理线）
  LEFT JOIN test_agents t2 ON t2.agent_id = r.bet19                                                 -- 左连接：取自本条自建的中间结果集 test_agents，连接键为 bet19（二级代理线）
  LEFT JOIN test_agents t3 ON t3.agent_id = r.bet20                                                 -- 左连接：取自本条自建的中间结果集 test_agents，连接键为 bet20（三级代理线）
  LEFT JOIN test_agents t4 ON t4.agent_id = r.bet21                                                 -- 左连接：取自本条自建的中间结果集 test_agents，连接键为 bet21（四级代理线）
  LEFT JOIN test_agents t5 ON t5.agent_id = r.bet22                                                 -- 左连接：取自本条自建的中间结果集 test_agents，连接键为 bet22（五级代理线）
  WHERE r.rn = 1                                                                                    -- 过滤条件：限定 r.rn等于 1
    AND r.category = '1'                                                                            -- 并列条件：限定 r.category等于 '1'
    AND UPPER(TRIM(r.bet38)) = 'N'                                                                  -- 并列条件：限定 UPPER(TRIM(r.bet38))等于 'N'，涉 bet38（测试标识）
    AND CAST(NULLIF(TRIM(r.bet05),'') AS BIGINT) > 0                                                -- 并列条件：限定 CAST(NULLIF(TRIM(r.bet05),'') AS BIGINT)大于 0，涉 bet05（会员号）
    AND CAST(NULLIF(TRIM(r.bet11),'') AS DECIMAL(20,8)) > 0                                         -- 并列条件：限定 CAST(NULLIF(TRIM(r.bet11),'') AS DECIMAL(20,8))大于 0，涉 bet11（汇率）
    AND CAST(NULLIF(TRIM(r.bet04),'') AS INT) > 0                                                   -- 并列条件：限定 CAST(NULLIF(TRIM(r.bet04),'') AS INT)大于 0，涉 bet04（局内序号）
    AND COALESCE(t1.agent_id,t2.agent_id,t3.agent_id,t4.agent_id,t5.agent_id) IS NULL               -- 并列条件：限定该值为空——本包以左连接加空值判定替代 EXISTS，因 StarRocks 不支持 EXISTS 配多列 IN
),                                                                                                  -- 续行：收束上方的子查询或函数括号（§R01）
shoe_len AS (          /* ★ 命名警示：本 CTE 名为 shoe_len（靴长）系历史沿用，其所算 max_round = MAX(round_no) 为『该靴该桌观测到的最大局号』，非 COUNT(round_no) 之局数；二者仅在局号自1起连续无缺口时相等。选 MAX 为刻意设计：对中间缺口免疫，COUNT 会因清洗剔单而使分母缩水。★ B-01 斧正（2026-08-12）：定标基准逐靴现算，绝对局号不是固定靴位 */   -- 缺陷一修正：定标基准不定，固定 50 不是固定位置
  SELECT shoe_id, table_id, MAX(round_no) AS max_round                                              -- 取列：取最大局号（≠COUNT 局数），产出「max_round」
  FROM base GROUP BY shoe_id, table_id                                                              -- 取数来源：取自本条自建的中间结果集 base
),                                                                                                  -- 续行：收束上方的子查询或函数括号（§R01）
enriched AS (                                                                                       -- 公共表表达式：开启中间结果集 enriched，其后各行为其定义体（§R01）
  SELECT b.member_id, b.shoe_id, b.table_id, b.round_no, s.max_round,                               -- 取列：起始取列子句，本行先列 b.member_id, b.shoe_id, b.table_id, b.round_no, s.max_round，涉 member_id（会员号）
         b.round_no * 1.0 / NULLIF(s.max_round,0)     AS shoe_pos,                                  -- 取值表达式：产出「shoe_pos」
         b.stake_raw / b.fx                           AS stake,                                     -- 取值表达式：取用 stake（下注额（经汇率归一化）），产出「stake」
         (b.payout_raw - b.stake_raw) / b.fx          AS game_pnl,                                  -- 续行：取用 game_pnl（游戏净输赢），产出「game_pnl」
         CASE WHEN b.round_no * 1.0 / NULLIF(s.max_round,0) >= 0.80
              THEN 1 ELSE 0 END                        AS is_late   -- B-01 斧正：相对靴位                                    -- 条件分支：产出「is_late」
  FROM base b                                                                                       -- 取数来源：取自本条自建的中间结果集 base
  JOIN shoe_len s ON s.shoe_id = b.shoe_id AND s.table_id = b.table_id                              -- 连接：取自本条自建的中间结果集 shoe_len，连接键为 s.shoe_id = b.shoe_id AND s.table_id = b.table_id
)                                                                                                   -- 续行：收束上方的子查询或函数括号（§R01）
SELECT                                                                                              -- 续行：接续上一取列子句，续列 SELECT
  member_id                                                     AS uid,                             -- 取值表达式：取用 member_id（会员号）、uid（会员号），产出「uid」
  COUNT(*)                                                      AS n_orders_all,                    -- 计数表达式：产出「n_orders_all」
  SUM(is_late)                                                  AS n_orders_late,                   -- 汇总表达式：产出「n_orders_late」
  'shoe_pos>=0.80'                                              AS late_def,        -- 口径锁：definition_version = v2
  SUM(is_late) * 1.0 / COUNT(*)                                 AS late_share,                      -- 汇总表达式：计数，取用 late_share（晚注占比），产出「late_share」
  PERCENTILE_APPROX(CASE WHEN is_late=1 THEN shoe_pos END, 0.5) AS shoe_pos_p50,                    -- 取近似分位数表达式：产出「shoe_pos_p50」
  SUM(CASE WHEN is_late=1 THEN stake END) / NULLIF(SUM(is_late),0)              AS stake_late_avg,  -- 汇总表达式：取用 stake（下注额（经汇率归一化）），产出「stake_late_avg」
  SUM(CASE WHEN is_late=0 THEN stake END) / NULLIF(COUNT(*)-SUM(is_late),0)     AS stake_early_avg,  -- 汇总表达式：汇总后取负号——会员净输赢取负即平台毛利（GGR），产出「stake_early_avg」
  (SUM(CASE WHEN is_late=1 THEN stake END) / NULLIF(SUM(is_late),0))                                -- 续行：汇总，取用 stake（下注额（经汇率归一化））
    / NULLIF(SUM(CASE WHEN is_late=0 THEN stake END)                                                -- 除法或乘法计算：汇总，取用 stake（下注额（经汇率归一化））
             / NULLIF(COUNT(*)-SUM(is_late),0), 0)                              AS stake_ramp,      -- 除法或乘法计算：汇总后取负号——会员净输赢取负即平台毛利（GGR），产出「stake_ramp」
  SUM(CASE WHEN is_late=1 THEN game_pnl END)                                                        -- 汇总表达式：取用 game_pnl（游戏净输赢）
    / NULLIF(SUM(CASE WHEN is_late=1 THEN stake END),0)                         AS roi_late,        -- 除法或乘法计算：汇总，取用 stake（下注额（经汇率归一化）），产出「roi_late」
  SUM(CASE WHEN is_late=0 THEN game_pnl END)                                                        -- 汇总表达式：取用 game_pnl（游戏净输赢）
    / NULLIF(SUM(CASE WHEN is_late=0 THEN stake END),0)                         AS roi_early,       -- 除法或乘法计算：汇总，取用 stake（下注额（经汇率归一化）），产出「roi_early」
  SUM(CASE WHEN is_late=1 THEN stake END)                                       AS stake_late,      -- 汇总表达式：取用 stake（下注额（经汇率归一化）），产出「stake_late」
  SUM(CASE WHEN is_late=1 THEN game_pnl END)                                    AS game_pnl_late,   -- 汇总表达式：取用 game_pnl（游戏净输赢），产出「game_pnl_late」
  SUM(stake)                                                                    AS stake_all,       -- 汇总表达式：取用 stake（下注额（经汇率归一化）），产出「stake_all」
  SUM(game_pnl)                                                                 AS game_pnl_all     -- 汇总表达式：取用 game_pnl（游戏净输赢），产出「game_pnl_all」
FROM enriched                                                                                       -- 取数来源：取自本条自建的中间结果集 enriched
GROUP BY member_id                                                                                  -- 分组：按 member_id 汇总
HAVING COUNT(*) >= 100                                    -- 需求：订单数据 > 100 笔
ORDER BY late_share DESC, n_orders_late DESC;                                                       -- 排序：按 late_share（降序）, n_orders_late（降序）排列；导出必带排序，否则分页无稳定序（曾致 36.49% 重复行）
/* ⚠️ 注意：此处**故意不加** late_share >= 0.70 的 HAVING。
   报告需要「命中组 vs 对照组」的 hold% 对照才能做经济裁定（@sec-r01 的 r01-decision），
   只导命中组就没有对照组。阈值筛选一律放在 R 侧做，SQL 只负责给全量底料。
   若行数过大，改为 HAVING COUNT(*) >= 300 提高活跃度门槛，而不是加 late_share 条件。 */
```

根据运行以上代码，将输出储存为「数据库/P11_雷欧尾段投注模型会员名单.csv」（即整个框架中之 `R01_late_shoe.csv`）。

## 数据总账

```{sql, eval = FALSE}
-- eval = FALSE
-- P11 · 阿泽域（阿泽·洗码口径，曾用名模型一丙版）与全量洁净两域十一项总帐
-- 导出：存为「数据库/P11_阿泽尾段投注总帐.csv」
-- 读法：ratio_pct 列即「阿泽（占比）」＝ 阿泽域 ÷ 全量洁净；代理五级为 distinct，不可加
WITH test_agents AS (
    SELECT age001 AS agent_id
    FROM ods_mariadb_2b.ods_a168_agent
    WHERE age022 = '1'
),
ranked AS (
    SELECT b.bet01, b.bet03, b.bet04, b.bet05, b.bet08, b.bet11, b.bet13, b.bet14,
           b.bet16, b.bet41, b.validbet,
           b.bet18, b.bet19, b.bet20, b.bet21, b.bet22, b.bet38, b.category,
           ROW_NUMBER() OVER (
             PARTITION BY b.bet01
             ORDER BY b.updatetime DESC, b.sync_time DESC, b.dt DESC) AS rn
    FROM ods_mariadb_2b.ods_a168_bet02 b
    WHERE b.bet02 = '101'
      AND b.dt >= '2026-03-21' AND b.dt < '2026-08-07'
),
gated AS (
    SELECT r.bet03, r.bet04, r.bet05, r.bet11, r.bet13, r.bet14,
           r.bet16, r.bet41, r.bet08, r.validbet,
           r.bet18 AS a1, r.bet19 AS a2, r.bet20 AS a3, r.bet21 AS a4, r.bet22 AS a5
    FROM ranked r
    LEFT JOIN test_agents t1 ON t1.agent_id = r.bet18
    LEFT JOIN test_agents t2 ON t2.agent_id = r.bet19
    LEFT JOIN test_agents t3 ON t3.agent_id = r.bet20
    LEFT JOIN test_agents t4 ON t4.agent_id = r.bet21
    LEFT JOIN test_agents t5 ON t5.agent_id = r.bet22
    WHERE r.rn = 1
      AND r.category = '1'
      AND UPPER(TRIM(r.bet38)) = 'N'
      AND COALESCE(t1.agent_id, t2.agent_id, t3.agent_id,
                   t4.agent_id, t5.agent_id) IS NULL
),
aze_rows AS (
    SELECT CAST(bet05 AS BIGINT) AS pid,
           CAST(bet04 AS INT)    AS rno,
           a1, a2, a3, a4, a5,
           CAST(bet13 AS DECIMAL(20,4))
             / NULLIF(CAST(bet11 AS DECIMAL(20,4)), 0)                     AS stake,
           CAST(validbet AS DECIMAL(20,4))
             / NULLIF(CAST(bet11 AS DECIMAL(20,4)), 0)                     AS vb,
           (CAST(bet14 AS DECIMAL(20,4)) - CAST(bet13 AS DECIMAL(20,4)))
             / NULLIF(CAST(bet11 AS DECIMAL(20,4)), 0)                     AS pnl,
           COALESCE(CAST(bet16 AS DECIMAL(20,4)), 0)
             / NULLIF(CAST(bet11 AS DECIMAL(20,4)), 0)                     AS reb16,
           COALESCE(CAST(bet41 AS DECIMAL(20,4)), 0)
             / NULLIF(CAST(bet11 AS DECIMAL(20,4)), 0)                     AS reb41
    FROM gated
    WHERE bet03 IS NOT NULL
      AND bet04 IS NOT NULL
      AND bet05 IS NOT NULL
),
aze_members AS (
    SELECT pid
    FROM aze_rows
    GROUP BY pid
    HAVING COUNT(*) >= 30
       AND SUM(CASE WHEN rno >= 40 THEN 1 ELSE 0 END) * 1.0 / COUNT(*) >= 0.60
),
aze AS (
    SELECT '2_阿泽域（丙版五闸＋会员门槛）' AS scope_def,
           COUNT(*)                                   AS n_orders,
           COUNT(DISTINCT r.pid)                      AS n_members,
           COUNT(DISTINCT r.a1)                       AS n_lv1,
           COUNT(DISTINCT r.a2)                       AS n_lv2,
           COUNT(DISTINCT r.a3)                       AS n_lv3,
           COUNT(DISTINCT r.a4)                       AS n_lv4,
           COUNT(DISTINCT r.a5)                       AS n_lv5,
           SUM(r.stake)                               AS stake_sum,
           SUM(r.vb)                                  AS validbet_sum,
           -SUM(r.pnl)                                AS ggr_sum,
           SUM(r.reb16)                               AS rebate16_sum,
           SUM(r.reb41)                               AS rebate41_sum
    FROM aze_rows r
    JOIN aze_members m ON m.pid = r.pid
),
clean_rows AS (
    SELECT CAST(bet05 AS BIGINT) AS pid,
           a1, a2, a3, a4, a5,
           CAST(bet13 AS DECIMAL(20,4))
             / CAST(bet11 AS DECIMAL(20,8))                                AS stake,
           CAST(validbet AS DECIMAL(20,4))
             / CAST(bet11 AS DECIMAL(20,8))                                AS vb,
           (CAST(bet14 AS DECIMAL(20,4)) - CAST(bet13 AS DECIMAL(20,4)))
             / CAST(bet11 AS DECIMAL(20,8))                                AS pnl,
           COALESCE(CAST(bet16 AS DECIMAL(20,4)), 0)
             / CAST(bet11 AS DECIMAL(20,8))                                AS reb16,
           COALESCE(CAST(bet41 AS DECIMAL(20,4)), 0)
             / CAST(bet11 AS DECIMAL(20,8))                                AS reb41
    FROM gated
    WHERE CAST(NULLIF(TRIM(bet05), '') AS BIGINT) > 0
      AND CAST(NULLIF(TRIM(bet11), '') AS DECIMAL(20,8)) > 0
      AND CAST(NULLIF(TRIM(bet04), '') AS INT) > 0
      AND NULLIF(TRIM(bet08), '') IS NOT NULL
),
clean AS (
    SELECT '1_全量洁净（七闸）' AS scope_def,
           COUNT(*)                                   AS n_orders,
           COUNT(DISTINCT pid)                        AS n_members,
           COUNT(DISTINCT a1)                         AS n_lv1,
           COUNT(DISTINCT a2)                         AS n_lv2,
           COUNT(DISTINCT a3)                         AS n_lv3,
           COUNT(DISTINCT a4)                         AS n_lv4,
           COUNT(DISTINCT a5)                         AS n_lv5,
           SUM(stake)                                 AS stake_sum,
           SUM(vb)                                    AS validbet_sum,
           -SUM(pnl)                                  AS ggr_sum,
           SUM(reb16)                                 AS rebate16_sum,
           SUM(reb41)                                 AS rebate41_sum
    FROM clean_rows
),
both AS (
    SELECT * FROM clean
    UNION ALL
    SELECT * FROM aze
)
SELECT
    b.scope_def,
    b.n_orders,
    ROUND(b.n_orders   * 100.0 / c.n_orders,   4)                  AS n_orders_pct,
    b.n_members,
    ROUND(b.n_members  * 100.0 / c.n_members,  4)                  AS n_members_pct,
    b.n_lv1, b.n_lv2, b.n_lv3, b.n_lv4, b.n_lv5,
    ROUND(b.stake_sum, 2)                                          AS stake_sum,
    ROUND(b.stake_sum    * 100.0 / c.stake_sum, 4)                 AS stake_pct,
    ROUND(b.validbet_sum, 2)                                       AS validbet_sum,
    ROUND(b.validbet_sum * 100.0 / c.validbet_sum, 4)              AS validbet_pct,
    ROUND(b.ggr_sum, 2)                                            AS ggr_sum,
    ROUND(b.ggr_sum      * 100.0 / c.ggr_sum, 4)                   AS ggr_pct,
    ROUND(b.rebate16_sum, 2)                                       AS rebate16_sum,
    ROUND(b.rebate16_sum * 100.0 / NULLIF(c.rebate16_sum, 0), 4)   AS rebate16_pct,
    ROUND(b.rebate41_sum, 2)                                       AS rebate41_sum,
    ROUND(b.ggr_sum - b.rebate16_sum, 2)                           AS ngr_by16,
    ROUND((b.ggr_sum - b.rebate16_sum) * 100.0
          / NULLIF(c.ggr_sum - c.rebate16_sum, 0), 4)              AS ngr_by16_pct
FROM both b
CROSS JOIN clean c
ORDER BY b.scope_def;
```

```{sql, eval = FALSE}
-- eval = FALSE

-- P11 · 雷欧域（§R01 原准入）与全量洁净两域十一项总帐
-- 导出：存为「数据库/P11_雷欧尾段投注总帐.csv」
-- 口径：CTE test_agents/ranked/base 逐字沿用 §R01 原文；雷欧域＝base 上 HAVING n>=100 之会员注单
--       全量洁净＝同一 base 全量（§R01 六闸，未施 bet08，实测其筛除量为零）
WITH test_agents AS (
  SELECT age001 AS agent_id
  FROM ods_mariadb_2b.ods_a168_agent
  WHERE age022 = '1'
),
ranked AS (
  SELECT b.bet01, b.bet03, b.bet04, b.bet05, b.bet11, b.bet13, b.bet14,
         b.bet16, b.bet41, b.validbet,
         b.bet18, b.bet19, b.bet20, b.bet21, b.bet22, b.bet38, b.bet39, b.category,
         ROW_NUMBER() OVER (
           PARTITION BY b.bet01
           ORDER BY b.updatetime DESC, b.sync_time DESC, b.dt DESC) AS rn
  FROM ods_mariadb_2b.ods_a168_bet02 b
  WHERE b.dt >= '2026-03-21' AND b.dt < '2026-08-07'
    AND b.bet02 = '101'
),
base AS (
  SELECT CAST(NULLIF(TRIM(r.bet05),'') AS BIGINT)        AS member_id,
         r.bet18 AS a1, r.bet19 AS a2, r.bet20 AS a3,
         r.bet21 AS a4, r.bet22 AS a5,
         CAST(NULLIF(TRIM(r.bet13),'') AS DECIMAL(20,4))
           / CAST(NULLIF(TRIM(r.bet11),'') AS DECIMAL(20,8))            AS stake,
         CAST(NULLIF(TRIM(r.validbet),'') AS DECIMAL(20,4))
           / CAST(NULLIF(TRIM(r.bet11),'') AS DECIMAL(20,8))            AS vb,
         (CAST(NULLIF(TRIM(r.bet14),'') AS DECIMAL(20,4))
          - CAST(NULLIF(TRIM(r.bet13),'') AS DECIMAL(20,4)))
           / CAST(NULLIF(TRIM(r.bet11),'') AS DECIMAL(20,8))            AS game_pnl,
         COALESCE(CAST(NULLIF(TRIM(r.bet16),'') AS DECIMAL(20,4)), 0)
           / CAST(NULLIF(TRIM(r.bet11),'') AS DECIMAL(20,8))            AS reb16,
         COALESCE(CAST(NULLIF(TRIM(r.bet41),'') AS DECIMAL(20,4)), 0)
           / CAST(NULLIF(TRIM(r.bet11),'') AS DECIMAL(20,8))            AS reb41
  FROM ranked r
  LEFT JOIN test_agents t1 ON t1.agent_id = r.bet18
  LEFT JOIN test_agents t2 ON t2.agent_id = r.bet19
  LEFT JOIN test_agents t3 ON t3.agent_id = r.bet20
  LEFT JOIN test_agents t4 ON t4.agent_id = r.bet21
  LEFT JOIN test_agents t5 ON t5.agent_id = r.bet22
  WHERE r.rn = 1
    AND r.category = '1'
    AND UPPER(TRIM(r.bet38)) = 'N'
    AND CAST(NULLIF(TRIM(r.bet05),'') AS BIGINT) > 0
    AND CAST(NULLIF(TRIM(r.bet11),'') AS DECIMAL(20,8)) > 0
    AND CAST(NULLIF(TRIM(r.bet04),'') AS INT) > 0
    AND COALESCE(t1.agent_id,t2.agent_id,t3.agent_id,t4.agent_id,t5.agent_id) IS NULL
),
ryo_members AS (
  SELECT member_id
  FROM base
  GROUP BY member_id
  HAVING COUNT(*) >= 100
),
ryo AS (
  SELECT '2_雷欧域（§R01 原准入 ∧ n>=100）' AS scope_def,
         COUNT(*)                     AS n_orders,
         COUNT(DISTINCT b.member_id)  AS n_members,
         COUNT(DISTINCT b.a1) AS n_lv1, COUNT(DISTINCT b.a2) AS n_lv2,
         COUNT(DISTINCT b.a3) AS n_lv3, COUNT(DISTINCT b.a4) AS n_lv4,
         COUNT(DISTINCT b.a5) AS n_lv5,
         SUM(b.stake) AS stake_sum, SUM(b.vb) AS validbet_sum,
         -SUM(b.game_pnl) AS ggr_sum,
         SUM(b.reb16) AS rebate16_sum, SUM(b.reb41) AS rebate41_sum
  FROM base b
  JOIN ryo_members m ON m.member_id = b.member_id
),
clean AS (
  SELECT '1_全量洁净（§R01 六闸）' AS scope_def,
         COUNT(*)                   AS n_orders,
         COUNT(DISTINCT member_id)  AS n_members,
         COUNT(DISTINCT a1) AS n_lv1, COUNT(DISTINCT a2) AS n_lv2,
         COUNT(DISTINCT a3) AS n_lv3, COUNT(DISTINCT a4) AS n_lv4,
         COUNT(DISTINCT a5) AS n_lv5,
         SUM(stake) AS stake_sum, SUM(vb) AS validbet_sum,
         -SUM(game_pnl) AS ggr_sum,
         SUM(reb16) AS rebate16_sum, SUM(reb41) AS rebate41_sum
  FROM base
),
both AS (
  SELECT * FROM clean
  UNION ALL
  SELECT * FROM ryo
)
SELECT
  b.scope_def,
  b.n_orders,
  ROUND(b.n_orders     * 100.0 / c.n_orders,     4)                AS n_orders_pct,
  b.n_members,
  ROUND(b.n_members    * 100.0 / c.n_members,    4)                AS n_members_pct,
  b.n_lv1, b.n_lv2, b.n_lv3, b.n_lv4, b.n_lv5,
  ROUND(b.stake_sum, 2)                                            AS stake_sum,
  ROUND(b.stake_sum    * 100.0 / c.stake_sum,    4)                AS stake_pct,
  ROUND(b.validbet_sum, 2)                                         AS validbet_sum,
  ROUND(b.validbet_sum * 100.0 / c.validbet_sum, 4)                AS validbet_pct,
  ROUND(b.ggr_sum, 2)                                              AS ggr_sum,
  ROUND(b.ggr_sum      * 100.0 / c.ggr_sum,      4)                AS ggr_pct,
  ROUND(b.rebate16_sum, 2)                                         AS rebate16_sum,
  ROUND(b.rebate16_sum * 100.0 / NULLIF(c.rebate16_sum, 0), 4)     AS rebate16_pct,
  ROUND(b.rebate41_sum, 2)                                         AS rebate41_sum,
  ROUND(b.ggr_sum - b.rebate16_sum, 2)                             AS ngr_by16,
  ROUND((b.ggr_sum - b.rebate16_sum) * 100.0
        / NULLIF(c.ggr_sum - c.rebate16_sum, 0), 4)                AS ngr_by16_pct
FROM both b
CROSS JOIN clean c
ORDER BY b.scope_def;
```

```{r}
#| label: 读取数据表总账
#| echo: true
## 五栏总帐：聚合项｜全量洁净｜雷欧（金额）｜雷欧（占比）｜阿泽（金额）｜阿泽（占比）
## 分母一律为「全量洁净」；代理五级为 distinct，跨域不可加，占比不适用
.item <- c("总注单数", "总会员数", "总投注额（本金）", "总洗码", "总盈利（GGR）",
           "总返水（`bet16` 口径）", "净盈利（GGR − `bet16`，示数）",
           "一线代理数", "二线代理数", "三线代理数", "四线代理数", "五线代理数")
.key  <- c("n_orders", "n_members", "stake_sum", "validbet_sum", "ggr_sum",
           "rebate16_sum", NA, "n_lv1", "n_lv2", "n_lv3", "n_lv4", "n_lv5")
.isInt <- c(TRUE, TRUE, FALSE, FALSE, FALSE, FALSE, FALSE, rep(TRUE, 5L))
.val <- function(row, i) if (is.na(.key[i])) row$ggr_sum - row$rebate16_sum else row[[.key[i]]]
.fmt <- function(v, i) if (.isInt[i]) .i(v) else .f(v)
.rat <- function(a, b, i) if (grepl("代理", .item[i])) "—（distinct 不可加）" else .pc(a, b)

led <- data.table(
  聚合项 = .item,
  全量洁净       = sapply(seq_along(.item), function(i) .fmt(.val(.cL, i), i)),
  `雷欧（金额）` = sapply(seq_along(.item), function(i) .fmt(.val(.lE, i), i)),
  `雷欧（占比）` = sapply(seq_along(.item),
                          function(i) .rat(.val(.lE, i), .val(.cL, i), i)),
  `阿泽（金额）` = sapply(seq_along(.item), function(i) .fmt(.val(.aZ, i), i)),
  `阿泽（占比）` = sapply(seq_along(.item),
                          function(i) .rat(.val(.aZ, i), .val(.cA, i), i)))
led[, 序 := format(seq_len(.N), big.mark = ",")]; setcolorder(led, "序")
kable(led, align = "r",
  caption = sprintf(
    paste0("五栏十二项总帐（%d 项全列，零省略；分母为全量洁净 %s 注单／%s 会员；",
           "占比＝各域 ÷ 全量洁净）"),
    nrow(led), .i(.cL$n_orders), .i(.cL$n_members)))
```

```{r}
#| label: 舍入尾差留痕
#| echo: true
.g <- copy(.gap)
.g[, `:=`(名单侧 = .f(名单侧), 总帐侧 = .f(总帐侧), 差额 = .f(差额, 4),
          序 = format(seq_len(.N), big.mark = ","))]
setcolorder(.g, "序")
kable(.g, align = "r",
  caption = sprintf(
    "名单侧与总帐侧之尾差（%d 项全列，零省略；成因：汇率铸型与逐员取整之累积，判级：舍入级）",
    nrow(.g)))
```

```{r}
#| label: 经济读数_一
#| echo: true
#| results: asis
.hold <- function(r) r$ggr_sum / r$stake_sum * 100
## 长宽表滚动壳（v1.2.32 重写）：舍 kableExtra 改纯 Quarto 围栏。
## 缘由：kableExtra 之 kable_styling／scroll_box 系为 format="html" 之 kable 而设，
## 本档 kable 输出为 pipe（markdown），二者相接致**整格转义**——渲染成品实测
## 481 单元裸码。改以 fenced div 包裹后，pipe 表仍由 pandoc 正常解析，
## 悬停 span、行内代码、粗体一并存活；滚动由 style 直给，不依赖任何外部包。
.kb <- function(k, h = "480px") {                     # h=NULL 仅横向 scroll-x
  sty <- if (is.null(h)) "overflow-x:auto" else
         sprintf("max-height:%s; overflow:auto", h)
  structure(paste0("\n::: {style=\"", sty, "\"}\n\n",
                   paste(as.character(k), collapse = "\n"),
                   "\n\n:::\n"), class = "knit_asis")
}
cat(sprintf(paste0(
  "**经济读数（渲染时现算）**：雷欧域以 **%s** 名会员（占全量洁净 %s）承载本金 **%s**",
  "（%s）、洗码 %s、GGR **%s**（%s）、`bet16` 退水 %s；其 hold **%.4f%%** 低于全量 ",
  "**%.4f%%**。阿泽域以 **%s** 名会员（占 %s）承载 GGR **%s**（%s），",
  "hold **%.4f%%**。\n\n"),
  .i(.lE$n_members), .pc(.lE$n_members, .cL$n_members), .f(.lE$stake_sum),
  .pc(.lE$stake_sum, .cL$stake_sum), .pc(.lE$validbet_sum, .cL$validbet_sum),
  .f(.lE$ggr_sum), .pc(.lE$ggr_sum, .cL$ggr_sum),
  .pc(.lE$rebate16_sum, .cL$rebate16_sum), .hold(.lE), .hold(.cL),
  .i(.aZ$n_members), .pc(.aZ$n_members, .cA$n_members), .f(.aZ$ggr_sum),
  .pc(.aZ$ggr_sum, .cA$ggr_sum), .hold(.aZ)))
```

```{r}
#| label: 经济读数_二_双域口径对照
#| echo: true
## ── 双域口径对照（软代码：判据、门槛、分母、人数、hold 全数现算或引口径锁） ──
.holdA_vb <- -sum(AZE_M$profit) / sum(AZE_M$valid_bet) * 100   # 阿泽 hold（洗码分母）
.n_roi1A  <- sum(AZE_M$roi > 1, na.rm = TRUE)                  # 阿泽 roi>1 人数（现算）
dom <- data.table(
  维度 = c("模型判据", "准入门槛", "ROI 分母", "ROI 公式", "人数",
           "hold（各自分母）", "主要风险"),
  `雷欧域（本金口径）` = c(
    sprintf("相对靴位 `%s`，并保留晚段／早段 ROI、下注斜率等行为特征", RYO_M$late_def[1L]),
    sprintf("七闸清洗，会员注单数 n ≥ %s", .i(min(RYO_M$n_orders_all))),
    "`stake_all`（总投注本金）", "`roi_all = game_pnl_all / stake_all`",
    .i(nrow(RYO_M)),
    sprintf("%.4f%%（GGR ÷ 本金）", .hold(.lE)),
    "仍需真实靴长、月结 NGR、跨窗口验证"),
  `阿泽域（洗码口径）` = c(
    sprintf("绝对局号 `%s`，并要求 `late_ratio ≥ %.2f`",
            AZE_M$late_def[1L], min(AZE_M$late_ratio)),
    sprintf("五闸，会员注单数 n ≥ %s；未施三项数值守门", .i(min(AZE_M$total_orders))),
    "`valid_bet`（洗码／有效流水）", "`roi = profit / valid_bet`",
    .i(nrow(AZE_M)),
    sprintf("%.4f%%（GGR ÷ 洗码）", .holdA_vb),
    "对押或不计洗码订单致分母趋零，ROI 机械性虚高"))
dom[, 维度 := tipv(维度)]
dom[, 序 := format(seq_len(.N), big.mark = ",")]; setcolorder(dom, "序")
.kb(kable(dom, align = "l", escape = FALSE,
  caption = sprintf(
    "双域口径对照（%d 维全列，零省略；两域分母、判据、门槛、覆盖皆异——金额、ROI、hold 一律不可横向比较）",
    nrow(dom))), h = NULL)
```

```{r}
#| label: 经济读数_三_口径判读
#| echo: true
#| results: asis
cat(sprintf(paste0(
  "**本金口径（雷欧域）**：「本金」系会员真实投入之下注额，故 ROI ＝ 会员盈亏 ÷ ",
  "投注本金——此分母不因%s、洗码规则或个别订单不计流水而塌缩，宜观玩家资金暴露、",
  "平台 %s、%s 与风险暴露。实测：总本金 **%s**、GGR **%s**，故 %s ＝ %s ÷ %s ＝ ",
  "**%.4f%%**（分子分母皆现算，非转录）。\n\n"),
  tip("对押"), tip("GGR"), tip("hold%"),
  .f(.lE$stake_sum), .f(.lE$ggr_sum), tip("hold%"),
  .f(.lE$ggr_sum), .f(.lE$stake_sum), .hold(.lE)))
cat(sprintf(paste0(
  "**洗码口径（阿泽域）**：「%s」系符合洗码规则、可作%s或佣金基数之有效流水，",
  "**不必然等同**玩家全部实际下注本金；其 ROI ＝ profit ÷ valid_bet，首先反映",
  "「相对于可计洗码流水之盈亏」，非严格本金回报率。若存在%s、部分订单不计洗码或",
  "洗码折算，`valid_bet` 可趋小乃至为零而盈亏照记——ROI 即被机械性放大。实测：",
  "阿泽域 `roi > 1` 者 **%s 人**（现算；外部转述文写作「6 人」，本次现算核实相符），",
  "一律定性为**%s**，非优势玩家、非可处罚对象。\n\n"),
  tip("洗码"), tip("退水"), tip("对押"), .i(.n_roi1A), tip("结算完整性候选")))
cat(sprintf(paste0(
  "**使用边界（四条，铁律级）**：其一，观经营表现、真实资金暴露、%s 与 %s——",
  "**优先本金口径（雷欧域）**；其二，观洗码、%s、代理佣金或%s所致结算语义异常——",
  "洗码口径（阿泽域）作**审计辅助**；其三，**禁言**「阿泽 %.4f%% 之 hold 较雷欧 ",
  "%.4f%% 更优／更差」——两域分母、筛选规则、订单门槛、特征结构、会员覆盖五者皆异，",
  "数字并列仅为存档非为比较；其四，两域现阶段**只出复核与研究线索**，皆不得单独",
  "用于限红、封禁或处罚。\n\n"),
  tip("hold%"), tip("GGR"), tip("退水"), tip("对押"), .holdA_vb, .hold(.lE)))
cat(sprintf(paste0(
  "**阈值拆解（按口径锁列与名单现算，非另立新阈）**：雷欧域＝「相对靴位 ＋ 最小",
  "样本量」二段式——主阈值 `%s`、样本量门槛 n ≥ %s，**无第三个同层级数值阈值**；",
  "阿泽域＝「绝对局号 ＋ 尾段占比 ＋ 最小样本量」三段式——`%s`、`late_ratio ≥ ",
  "%.2f`、n ≥ %s。若问雷欧域可否仿阿泽再加一道占比阈：本档框架明确保持七闸／相对",
  "靴位二段式，绝对局号方案仅作对照——**加阈须先过门禁与预注册，不得随手添设**。\n"),
  RYO_M$late_def[1L], .i(min(RYO_M$n_orders_all)),
  AZE_M$late_def[1L], min(AZE_M$late_ratio), .i(min(AZE_M$total_orders))))
```

::: {.callout-note}
## 勘误存证（外部转述文之三处，据实校对）

本节前身系外部转述文之静态粘贴，现依 `经济读数_一` 规范全面软代码化，并勘正三处：
**其一**，转述文谓阿泽域「2,722 人」——系**雷欧（`r tip("本金")`口径）名单人数之误植**，阿泽
名单实为现算之 `r .i(nrow(AZE_M))` 人；**其二**，转述文之 hold「1.2801%」来源
不明，本档以 `r tip("GGR")` ÷ 洗码现算为 `r sprintf("%.4f%%", .holdA_vb)`，以现算为准；
**其三**，「roi > 1 共 6 人」经现算核实**相符**，予以确认。三处处置皆循「任何数值
必须可溯源；不可溯源者以现算取代」之铁律。
:::

```{r}
#| label: 经济读数_二
#| echo: true
#| results: asis
cat(sprintf(paste0(
  "**退水语义复验**：`bet41` 与洗码之比——全量洁净 **%.6f**、雷欧域 **%.6f**、",
  "阿泽域 **%.6f**，三者皆趋近 1，再证 `bet41` 系**下注退水基数**而非退水金额，",
  "派生指标 `ngr_by41` 判为 ❌ 废弃。`bet16` 占洗码 **%s**，与契约档相差逾一个量级，",
  "故本表「净盈利」列**仅为 `bet16` 口径之示数**，正式 NGR 判级 ⚪ UNKNOWN，",
  "权威来源为月结帐。\n"),
  .cL$rebate41_sum / .cL$validbet_sum, .lE$rebate41_sum / .lE$validbet_sum,
  .aZ$rebate41_sum / .aZ$validbet_sum,
  .pc(.cL$rebate16_sum, .cL$validbet_sum, 4)))
```

::: {.callout-important}
## 本表之口径与限界

**其一·分母**：占比一律以「全量洁净」为分母；两份总帐之全量洁净行经钩一硬校验逐项
同值，故两域可并表比较。**其二·准入之别**：雷欧域＝§R01 `r tip("七闸")` ∧ 会员 `n ≥ 100`；
阿泽域＝丙版五闸 ∧ 会员 `n ≥ 30` 且 `late_ratio ≥ 0.60`，**未施数值守门三项**
（`bet05>0`／`bet11>0`／`bet04>0`），此为其原貌，跨口径处已注明。**其三·代理数**：
五级皆 `COUNT(DISTINCT)`，跨域重叠且不可相加，占比不适用。**其四·尾差**：名单侧与
总帐侧之差属汇率铸型与逐员取整之累积，判级舍入级，已单表留痕。
:::

```{r}
#| label: 审计留痕
#| echo: true
au <- data.table(
  项 = c("四档交付件在位", "口径锁列（`scope_def`／`late_def`）",
         "钩1·两表全量洁净行逐项同值", "钩2–3·阿泽名单↔总帐",
         "钩4–5·雷欧名单↔总帐", "本档全部数字之来源", "是否改动既有 SQL 与正文"),
  状态 = c("✅ `stop()` 守门，缺档即停",
           "✅ `stopifnot` 硬校验，缺列或多值即停",
           sprintf("✅ 十二项，容差 %.2f", .tol),
           "✅ 会员数与注单数皆等值",
           "✅ 会员数与注单数皆等值",
           "✅ 渲染时由四档 CSV 现算，零硬编码",
           "❌ **未动一字**"))
au[, 序 := format(seq_len(.N), big.mark = ",")]; setcolorder(au, "序")
kable(au, align = "l",
  caption = sprintf("审计留痕（%d 项全列，零省略）", nrow(au)))
```


# 数据口径 {#sec-data-caliber}

::: {.callout-note}
## 本章定位

按「**源数据 → 指标输出**」两级、每级再按「**关键字段 → 核心指标**」两目，逐项交代
**业务含义**与**商业用途**。字段业务含义一律逐字取自 `a168_取数与核验_SQL总包` 之行级
注释（`r tip("OBSERVED")` 级）；商业用途栏为本档对该字段实际用法的归位陈述，凡属
推导性延伸均标注引用级或 `r tip("INFERRED")`。

本档分析对象为**四档交付件**（阿泽／雷欧 × 总帐／名单），两域判据互异且**不可互比**
（`r tip("late_ratio")` 对 `r tip("late_share")`、`r tip("ROI")` 分母亦异）。故本章
两域并列立表，凡口径分歧处逐项标注，不作合并陈述。一切行列计数于渲染时现算，
正文零写死；缺列一律回落「○ 待列」。
:::

## 一、源数据（ODS 库表层）

### 0. 引用级常量登记（本层数值之单点真相源）

本层若干比率与计数不产自本档四档交付件，故不得伪装成现算；一律于此单点登记、
注明判级与出处，正文以 `.C()` 引用。**判级三分**：`引用级`＝既有审计或外部报告之
结论；`实测级（他件）`＝本项目他件 SQL 断言之实测读数，可溯源至具名 CSV；
`数学常量`＝定义所致，不可变。

```{r}
#| label: 口径_引用常量登记
#| echo: true
CITE <- data.table(
  项目 = c("五级代理线·单级孤儿率", "五级代理线·完全孤儿率",
           "DATE(bet08) 切日与 dt 之差异率", "测试线代理数（窗口内）",
           "bet16 占洗码之比", "bet41 与洗码合计之比",
           "bet41≠validbet 不匹配笔数", "bet41≠validbet 断言域行数",
           "bet41≡validbet 逐行匹配率"),
  键   = c("orphan_lv1", "orphan_lv5", "dt_gap", "n_test_agent",
           "bet16_pct", "bet41_ratio",
           "chk1_mismatch", "chk1_rows", "chk1_match_pct"),
  数值 = c(78.17, 1.371, 38.6, 214,
           0.0679, 0.999994,
           960, 124731833, 99.99923),
  单位 = c("%", "%", "%", "条", "%", "比值", "笔", "行", "%"),
  判级 = c("引用级", "引用级", "引用级", "引用级",
           "引用级", "引用级",
           "实测级（他件）", "实测级（他件）", "实测级（他件）"),
  出处 = c("代理线归属审计", "代理线归属审计",
           "切日字段合法性审计", "ods_a168_agent · age022='1'",
           "退水口径定谳（@sec-payout）", "退水语义复验（本档现算并列）",
           "§P11c-chk1 断言 · P11c_chk1_bet41_validbet_identity.csv",
           "§P11c-chk1 断言 · 同上",
           "§P11c-chk1 断言 · 同上"))
.C <- function(k) CITE[键 == k, 数值][1L]
.Cf <- function(k, d = 2) {                       # 带单位之格式化引用
  v <- .C(k); u <- CITE[键 == k, 单位][1L]
  if (u == "条" || u == "笔" || u == "行") paste0(.i(v), " ", u)
  else if (u == "%") sprintf(paste0("%.", d, "f%%"), v)
  else sprintf(paste0("%.", d, "f"), v)
}
stopifnot("CITE 键须唯一" = !anyDuplicated(CITE$键),
          "CITE 各列须等长" = length(unique(sapply(CITE, length))) == 1L)

CITE[, 序 := format(seq_len(.N), big.mark = ",")]; setcolorder(CITE, "序")
kable(CITE, align = "l", escape = FALSE,
  caption = sprintf(paste0("字段口径层引用级常量登记（%s 项全列，零省略；",
                           "判级不冒充现算——引用级 %s 项、实测级（他件）%s 项）"),
                    .i(nrow(CITE)), .i(sum(CITE$判级 == "引用级")),
                    .i(sum(CITE$判级 == "实测级（他件）"))))
```

### 1. 关键字段：业务含义与商业用途

以下字段均以 `varchar(65533)` 存储于 StarRocks ODS，凡比较、运算一律先
`NULLIF(TRIM(...),'')` 再显式 `CAST`（工程铁律，SQL 总包已逐处执行）：

| 库表 | 字段 | 业务含义（SQL 注释原文口径） | 商业用途（本档归位） |
|:--|:--|:--|:--|
| `ods_a168_bet02` | `bet01` | 注单号 | 同注单号取最新版本之去重主键（`ROW_NUMBER` 按 `updatetime`／`sync_time`／`dt` 三级降序）；`r tip("七闸")` 之首闸 |
| `ods_a168_bet02` | `bet02` | 游戏类别 | 恒限 `'101'`（百家乐），产品口径锁；两域共用 |
| `ods_a168_bet02` | `bet03`／`bet04`／`bet39` | `r tip("靴")`号／`r tip("局号")`／桌号 | 三段拼合为局键；**`bet04` 一身二任**——阿泽域直取其绝对值为判据（`>=40`），雷欧域取其为 `r tip("shoe_pos")` 之分子。两域分歧之根即在此处 |
| `ods_a168_bet02` | `bet05` | 会员号 | 阿泽名单 `player_id`／雷欧名单 `uid` 之源；跨档接线键 |
| `ods_a168_bet02` | `bet08` | 下注时间 | 有效单准入（非空）；本档不作时序分析 |
| `ods_a168_bet02` | `bet09` | 玩法（庄／闲／和／对子等） | 本档未拆玩法——边注与主注混同，构成已知缺口 |
| `ods_a168_bet02` | `bet11` | 汇率（＝`ods_a168_currency.rate`，非 `origin_rate`） | 一切金额字段之除数：原币 → 统一口径；两域金额皆经此归一 |
| `ods_a168_bet02` | `bet13` | 下注金额（原币） | ÷汇率 → `r tip("本金")`；雷欧 `r tip("ROI")` 与 `r tip("hold%")` 之分母 |
| `ods_a168_bet02` | `bet14` | `r tip("派彩")`金额（原币） | `(bet14−bet13)`÷汇率 → `r tip("会员净盈亏")`，取负即 `r tip("GGR")` |
| `ods_a168_bet02` | `bet16` | `r tip("退水")`金额（原币，逐单候选） | ÷汇率 → `rebate`；`r tip("NGR")` 方向核算件。**实测占洗码 `r .Cf("bet16_pct", 4)`，与契约档差逾一个量级**——退水主帐不在逐单层（引用级，详见 @sec-payout） |
| `ods_a168_bet02` | `validbet` | 有效投注（`r tip("洗码")`，原币） | ÷汇率 → `r tip("有效投注")`；**阿泽 ROI 之分母**——`r tip("对押")`者此值趋零致 ROI 虚高 |
| `ods_a168_bet02` | `bet41` | `r tip("bet41")`：洗码基数字段 | 与洗码合计比值 `r .Cf("bet41_ratio", 6)`（引用级）；`ngr_by41` 废弃之依据。**逐行断言实测：不匹配 `r .Cf("chk1_mismatch")`／`r .Cf("chk1_rows")`，匹配率 `r .Cf("chk1_match_pct", 5)`**——非严格恒等，成因 UNKNOWN |
| `ods_a168_bet02` | `bet18`–`bet22` | 一至五级代理线 | 测试线剔除须**五级全查**（单级孤儿率 `r .Cf("orphan_lv1")`，五级完全孤儿率仅 `r .Cf("orphan_lv5", 3)`，引用级） |
| `ods_a168_bet02` | `bet38` | 测试标识 | `UPPER(TRIM(...))='N'` 方为真实注单 |
| `ods_a168_bet02` | `category` | 注单类别 | `'1'`（一般注单）准入 |
| `ods_a168_bet02` | `dt` | 营业日分区（＝`bet07` 账户日期） | 窗口切日唯一合法字段（严禁 `DATE(bet08)` 切日，差异 `r .Cf("dt_gap", 1)`，引用级） |
| `ods_a168_agent` | `age001`／`age022` | 代理编号／测试线二值标志（`'1'`＝测试线） | `r .Cf("n_test_agent")`测试线代理白名单（跨五级），两域准入 CTE 共用 |

### 2. 核心指标：业务含义与商业用途

| 核心指标 | 定义（源数据层） | 业务含义 | 商业用途 |
|:--|:--|:--|:--|
| `r tip("本金")` | `bet13 ÷ bet11` | 会员实际投入之下注额 | 雷欧域 ROI 与 hold 之分母——不因对押或洗码规则塌缩 |
| `r tip("有效投注")` | `validbet ÷ bet11` | 计入流水的有效投注（和局退注等不计） | 阿泽域 ROI 之分母；退水计提基数 |
| `r tip("会员净盈亏")` | `(bet14 − bet13) ÷ bet11` | 会员视角单注输赢（正＝会员赢） | 取负聚合即 GGR；两域盈亏之共同根 |
| `r tip("退水")` | `bet16 ÷ bet11` | 按洗码量返还会员的让利 | NGR 方向核算件；总帐 `rebate16_sum` 之源 |
| `r tip("shoe_pos")` | `bet04 ÷ max_round`，`max_round = MAX(round_no)` 按（靴号,桌号）分组、算于**清洗后**注单集 | 该注单局号占其所在靴该桌**最大局号**之比 | **雷欧域唯一判据坐标**；`>=0.80` 即晚段。**`r tip("观测靴长")` ≠ 真靴长**，已列 P0 待权威表 |
| 绝对局号判据 | `bet04 >= 40` | 该注单是否落在第 40 局及之后 | **阿泽域判据**；因靴长浮动，同一局号在不同靴对应不同相对深度（详见 @sec-industry） |
| `r tip("GGR")` | `−SUM(会员净盈亏)` | 平台毛利 | 两域总帐 `ggr_sum`；hold% 之分子 |
| `r tip("hold%")` | `GGR ÷ SUM(本金)`（或 ÷洗码，须标明分母） | 单位投注之平台留存率 | 经济裁定唯一裁判指标；分母不同不可互比 |

## 二、指标输出（交付件层）

### 1. 关键字段：业务含义与商业用途

**交付件一·两域总帐**（`P11_阿泽尾段投注总帐.csv`／`P11_雷欧尾段投注总帐.csv`，各 2 行：全量洁净／域）

| 字段 | 业务含义 | 商业用途 |
|:--|:--|:--|
| `scope_def` | 域定义标签（`1_` 全量洁净／`2_` 域） | 口径锁；载入即断言两行制 |
| `late_def` | 判据版本锁 | SQL 原生口径锁：阿泽 `rno>=40_absolute_v1`、全量域 `na_full_domain`；下游据此自数据分辨口径 |
| `n_orders`／`n_members` | 注单数／会员数 | 规模底数；与名单侧对帐（钩 2–5） |
| `n_lv1`–`n_lv5` | 一至五级代理 distinct 数 | **跨域不可加**、占比不适用——distinct 计数无可加性 |
| `stake_sum`／`validbet_sum` | 本金合计／洗码合计 | 两套 ROI 分母；洗码／本金比之两端 |
| `ggr_sum` | 平台毛利合计 | hold% 分子；域贡献占比 |
| `rebate16_sum`／`rebate41_sum` | `bet16` 合计／`bet41` 合计 | 前者为真退水；**后者语义为洗码基数、非退水**——列名沿用下游契约，勿据名施算 |
| `ngr_by16` | `ggr_sum − rebate16_sum` | NGR 口径示数（非月结权威值，判级 UNKNOWN） |
| `*_pct` 各列 | 域 ÷ 全量洁净 | 占比一律以全量洁净为分母；v10 起两域行卫生对齐，域为全量之**严格子集** |

**交付件二·阿泽名单**（`P11_阿泽尾段投注模型会员名单.csv`，`r tip("洗码")`口径）

| 字段 | 业务含义 | 商业用途 |
|:--|:--|:--|
| `player_id` | 会员号 | 实体主键 |
| `late_def` | 判据锁（绝对局号） | 与雷欧名单口径锁互异，禁互代 |
| `total_orders` | 注单数 | 准入门槛（累计满 30 局起）之量；与总帐 `n_orders` 对帐 |
| `late_ratio` | `r tip("late_ratio")` | 阿泽域行为判据（`>=0.60` 准入） |
| `valid_bet` | 洗码合计 | **ROI 分母**；对押者趋零 |
| `profit` | 会员净盈亏合计 | 取负即该会员对 GGR 之贡献 |
| `roi` | `profit ÷ valid_bet` | 洗码口径 ROI——分母塌陷致虚高，禁与雷欧 ROI 并列排名 |

**交付件三·雷欧名单**（`P11_雷欧尾段投注模型会员名单.csv` ≡ `R01_late_shoe.csv`，`r tip("本金")`口径）

| 字段 | 业务含义 | 商业用途 |
|:--|:--|:--|
| `late_def` | 判据锁，恒 `shoe_pos>=0.80` | 版本身份锁；载入即断言单值 |
| `uid` | 会员号 | 实体主键 |
| `n_orders_all` | 全部注单数 | 准入门槛（累计满 100 局起，SQL 侧 `HAVING`）之量 |
| `late_share` | `r tip("late_share")` | 雷欧域主行为维度；假说检验与阈值扫描主变量 |
| `stake_ramp` | `r tip("stake_ramp")` | 行为维度之二；双重信号交叉验证件 |
| `roi_late`／`roi_early` | 分段 ROI（本金口径） | 配对检验核心对（`r tip("符号检验")`、`r tip("Wilcoxon")`） |
| `stake_late`／`game_pnl_late` | 晚段注额与盈亏合计 | 段级经济核算 |
| `stake_all`／`game_pnl_all` | 全段注额与盈亏合计 | hold%、集中度、高价值分层之基；与总帐对帐 |

**四档交付件身份与首末数行实览**（呈表纪律：实际行号，首段 `1:`–`3:`，分隔行 `---`，末段真实索引；行列计数与省略占比皆现算）：

```{r}
#| label: caliber-identity
#| echo: true
.idt <- data.table(
  交付件 = c("阿泽·总帐", "雷欧·总帐", "阿泽·名单", "雷欧·名单"),
  口径   = c("洗码（绝对局号）", "本金（相对靴位）",
             "洗码（绝对局号）", "本金（相对靴位）"),
  行数   = .i(c(nrow(AZE_L), nrow(RYO_L), nrow(AZE_M), nrow(RYO_M))),
  列数   = .i(c(ncol(AZE_L), ncol(RYO_L), ncol(AZE_M), ncol(RYO_M))),
  口径锁 = c(if (.hc(AZE_L, "late_def")) paste(unique(AZE_L$late_def), collapse = "／") else "○ 待列",
             if (.hc(RYO_L, "late_def")) paste(unique(RYO_L$late_def), collapse = "／") else "○ 待列",
             if (.hc(AZE_M, "late_def")) paste(unique(AZE_M$late_def), collapse = "／") else "○ 待列",
             if (.hc(RYO_M, "late_def")) paste(unique(RYO_M$late_def), collapse = "／") else "○ 待列"))
.idt[, 序 := format(seq_len(.N))]; setcolorder(.idt, "序")
kable(.idt, align = "l", escape = FALSE,
  caption = sprintf("四档交付件身份核验（%d 件全列，零省略；行列计数渲染时现算）", nrow(.idt)))
```

```{r}
#| label: caliber-head-tail
#| echo: true
.ht_show <- function(dt, k = 3L) {
  n <- nrow(dt)
  .fmt <- function(x) if (is.numeric(x))
      format(x, scientific = FALSE, trim = TRUE, big.mark = ",") else as.character(x)
  chr <- dt[, lapply(.SD, .fmt)]
  if (n <= 2L * k) { out <- copy(chr); out[, 行号 := paste0(format(seq_len(n)), ":")] }
  else {
    sepr <- as.data.table(setNames(as.list(rep("---", ncol(chr))), names(chr)))
    out  <- rbindlist(list(chr[1:k], sepr, chr[(n - k + 1L):n]))
    out[, 行号 := c(paste0(1:k, ":"), "---",
                    paste0(format((n - k + 1L):n, big.mark = ",", trim = TRUE), ":"))]
  }
  setcolorder(out, "行号"); out[]
}
.ht_cap <- function(dt, nm) {
  n <- nrow(dt); om <- max(n - 6L, 0L)
  sprintf("%s 首末 3 行（总行数 %s，总列数 %s；中间省略 %s 行，占 %.4f%%）",
          nm, .i(n), .i(ncol(dt)), .i(om), if (n > 0) om / n * 100 else 0)
}
kable(.ht_show(RYO_M), align = "r", escape = FALSE, caption = .ht_cap(RYO_M, "雷欧名单"))
```

```{r}
#| label: caliber-head-tail-aze
#| echo: true
kable(.ht_show(AZE_M), align = "r", escape = FALSE, caption = .ht_cap(AZE_M, "阿泽名单"))
```

### 2. 核心指标：业务含义与商业用途

本档在交付件字段之上现算的分析级核心指标：

| 核心指标 | 定义（交付件层） | 业务含义 | 商业用途 |
|:--|:--|:--|:--|
| 配对差值 `diff` | `roi_late − roi_early`（同会员，雷欧域） | 晚段相对表现 | 主检验统计量（@sec-tests）；`r tip("效应量")`与 `r tip("置信区间")`之根 |
| 域占比 `*_pct` | 域 ÷ 全量洁净（总帐现算） | 域在全局中的规模位置 | 五栏总帐；经济重要性之刻度 |
| `r tip("hold%")` 差 | 域 hold% − 全量 hold% | 域群体是否侵蚀庄家优势 | 经济裁定；**两域分母不同，须各自与其全量比，禁跨域并列** |
| `r tip("AUC")` | 行为维度对内生标签之秩法面积 | 维度排序力 | 特征去留裁定；本档标签内生，自证倾向已声明 |
| 洗码／本金比 | `validbet_sum ÷ stake_sum` | 有效投注留存比例 | 对押识别之总量级信号；现算：阿泽域 `r sprintf("%.4f", .aZ$validbet_sum / .aZ$stake_sum)`、雷欧域 `r sprintf("%.4f", .lE$validbet_sum / .lE$stake_sum)`、全量洁净 `r sprintf("%.4f", .cA$validbet_sum / .cA$stake_sum)` |
| 尾差留痕 | 名单侧合计 − 总帐侧合计 | 舍入级差异 | 对帐钩之补充；差额须落于容差 `r sprintf("%.2f", .tol)` 内 |


# 评估 {#sec-eval}

::: {.callout-important}
## 本章定位

依 v1.1.0 之规范（十一项准入口径逐项对比 ＋ 风控后果一栏 ＋ 全数现算），就两模型
之**判据、准入、指标、局限、定位**逐层评估。一切数字于渲染时由四档交付件现算，
正文零写死；缺列一律回落「○ 待列」，不以静态文字冒充结果。
:::

```{r}
#| label: 评估_准入对比
#| echo: true
.lock <- RYO_M$late_def[1L]
.thrA <- min(AZE_M$total_orders)
.thrL <- if (.hc(RYO_M, "n_orders_all")) min(RYO_M$n_orders_all) else NA_real_
.shrA <- if (.hc(AZE_M, "late_ratio"))   min(AZE_M$late_ratio)   else NA_real_
ev <- data.table(
  维度 = c("输出行数", "尾段判据", "订单门槛", "SQL 内筛阈值", "最新版本去重",
           "测试线剔除", "重对单剔除", "一般单准入", "数值守门三项", "窗口过滤",
           "汇率归一", "口径锁列", "分段指标（晚／早段）"),
  阿泽 = c(.i(nrow(AZE_M)), "`bet04 >= 40`（绝对局号）",
           sprintf("`total_orders >= %s`", .i(.thrA)),
           if (is.na(.shrA)) "○ 待列" else
             sprintf("✅ `late_ratio >= %.2f`（写死于 SQL）", .shrA),
           "✅", "✅", "✅", "✅", "❌ 未施", "✅", "✅",
           "⚠ 无 `late_def` 列", "❌ 无"),
  雷欧 = c(.i(nrow(RYO_M)), sprintf("`%s`（相对靴位）", .lock),
           if (is.na(.thrL)) "○ 待列" else
             sprintf("`n_orders_all >= %s`", .i(.thrL)),
           "❌ 刻意不筛（留对照组）", "✅", "✅", "✅", "✅", "✅", "✅", "✅",
           sprintf("✅ `late_def = %s`", .lock),
           if (.hc(RYO_M, "roi_late")) "✅ 晚／早段 ROI 齐备" else "○ 待列"),
  风控后果 = c("两域并非同一 universe，行数不可直接相减",
               "靴长异质致绝对局号之相对位置随靴长漂移",
               "门槛低则纳浅度会员，高则漏之",
               "SQL 内筛完即无对照组，**不可证伪**",
               "同注单多版本重复计数，`COUNT(*)` 虚高",
               "测试线流水混入分母",
               "重对单双计",
               "小费单混入一般单",
               "空串／零值／负局号可入分组，计数与金额分属两个行集",
               "扫全表则与窗口不可比",
               "跨币别比较失真",
               "旧版 CSV 可静默配新文字",
               "无分段即无从分辨「晚段是否更优」"))
ev[, 序 := format(seq_len(.N), big.mark = ",")]; setcolorder(ev, "序")
kable(ev, align = "l",
  caption = sprintf(
    "准入与指标逐项评估（%d 维全列，零省略；阿泽 %s 人 vs 雷欧 %s 人）",
    nrow(ev), .i(nrow(AZE_M)), .i(nrow(RYO_M))))
```

```{r}
#| label: 评估_经济判读
#| echo: true
#| results: asis
.holdE <- function(r) r$ggr_sum / r$stake_sum * 100
.wA <- .aZ$n_members / .cA$n_members * 100
.wL <- .lE$n_members / .cL$n_members * 100
cat(sprintf(paste0(
  "**规模与经济（现算）**：雷欧域以 **%s** 名会员（占全量洁净 **%s**）承载本金 **%s**",
  "（%s）与 GGR **%s**（%s）；阿泽域以 **%s** 名会员（占 **%s**）承载 GGR **%s**",
  "（%s）。两域 hold 分别为 **%.4f%%** 与 **%.4f%%**，全量洁净为 **%.4f%%**。\n\n"),
  .i(.lE$n_members), .pc(.lE$n_members, .cL$n_members), .f(.lE$stake_sum),
  .pc(.lE$stake_sum, .cL$stake_sum), .f(.lE$ggr_sum), .pc(.lE$ggr_sum, .cL$ggr_sum),
  .i(.aZ$n_members), .pc(.aZ$n_members, .cA$n_members), .f(.aZ$ggr_sum),
  .pc(.aZ$ggr_sum, .cA$ggr_sum), .holdE(.lE), .holdE(.aZ), .holdE(.cL)))

if (.hc(RYO_M, "roi_late") && .hc(RYO_M, "roi_early") &&
    .hc(RYO_M, "stake_late") && .hc(RYO_M, "game_pnl_late")) {
  .rl <- sum(RYO_M$game_pnl_late) / sum(RYO_M$stake_late) * 100
  .d  <- RYO_M$roi_late - RYO_M$roi_early
  cat(sprintf(paste0(
    "**尾段有无优势（现算）**：雷欧域晚段加权 ROI **%.4f%%**；逐员「晚 − 早」ROI 之",
    "中位差 **%+.4f**，晚优于早者占 **%s**（%s 人中 %s 人）——方向与幅度皆未见",
    "系统性优势。**结论：在本窗口、本判据、本暴露条件下，尾段偏好不构成经济优势。**\n\n"),
    .rl, median(.d, na.rm = TRUE), .pc(sum(.d > 0, na.rm = TRUE), sum(!is.na(.d))),
    .i(sum(!is.na(.d))), .i(sum(.d > 0, na.rm = TRUE))))
} else {
  cat("○ 待列：雷欧名单缺分段列（`roi_late`／`roi_early`／`stake_late`／`game_pnl_late`），本节不臆造。\n\n")
}

if (.hc(AZE_M, "roi") && .hc(AZE_M, "valid_bet")) {
  .ex <- AZE_M[abs(roi) > 1]
  cat(sprintf(paste0(
    "**小暴露爆炸（现算）**：阿泽名单中 `|roi| > 1` 者 **%s 人**（%s），其洗码中位 ",
    "**%s** 仅及全体中位 %s 之 **%.1f%%**——极端 ROI 与小暴露高度同现，",
    "**裸 ROI 不得直接用于排序处罚**。\n"),
    .i(nrow(.ex)), .pc(nrow(.ex), nrow(AZE_M)),
    .f(median(.ex$valid_bet)), .f(median(AZE_M$valid_bet)),
    median(.ex$valid_bet) / median(AZE_M$valid_bet) * 100))
} else {
  cat("○ 待列：阿泽名单缺 `roi`／`valid_bet`，本节不臆造。\n")
}
```

::: {.callout-caution}
## 局限（不为其讳）

**其一·分母之疑**：相对靴位之分母系清洗后`r tip("注单")`集之 `MAX(round_no)`，非权威真实靴长
——末数局无人下注时分母偏小、靴位被系统性放大。**其二·分类置信**：`late_share`
系二项比例，仅看点估计而不看 Wilson 95% 下界，则「观察到六成」与「真实比例稳定
不低于六成」被混为一谈。**其三·暴露门槛**：ROI 分母过小者其估计量`r tip("方差")`极大，须并施
最小洗码门槛。**其四·`r tip("混杂")`未控**：台桌、荷官、时段、星期、靴长皆未控制。
**其五·因果未识别**：无随机化、无处理／对照、无前后设计，只可言相关，不可言因果。
**其六·`r tip("NGR")` 未定谳**：`bet16` 仅为逐单即时`r tip("退水")`候选，正式 NGR 之权威来源为月结帐。
:::

::: {.callout-important}
## 定位裁定

> **阿泽域**：判据为绝对局号，随靴长漂移；且未施数值守门三项、SQL 内筛无对照组。
> 定位为**历史对照与审计基准**，**不得**作生产风控、优势判定或自动处罚之依据。
>
> **雷欧域**：准入七闸齐备、分段指标完备、内部分解闭合，工程质量显著更高；然其
> 目标假说（尾段偏好带来经济优势）已被其自身数据否证。定位为**行为筛选器与特征层**
> ——是打水／协同研究之**候选特征（feature）**，而非**证据（evidence）**本身。
>
> **共同红线**：两域皆**不得**作处罚性使用；一切名单出数须先过 Wilson 下界与最小
> 洗码门槛两锁。
:::


## 主检验指标与判读 {#sec-tests}

::: {.callout-important}
## 本节定位

以**主检验三指标**（符号检验、`r tip("Wilcoxon")` 符号秩、AUC）判读「尾段偏好是否带来经济
优势」。三者定义、标准口径与`r tip("阈值")`以**悬停释义**附于术语之上（鼠标停留即见）。
p 值与 `r tip("AUC")` 之数值属**引用级**（出处：R01 报告），非本档现算，故集中登记于常量表，
正文只引变量、不写数字。
:::

```{r}
#| label: 主检验_常量登记
#| echo: true
## 引用级常量：本档四档交付件不含之量，一律于此单点登记并注明出处
TEST <- data.table(
  指标 = c("符号检验 p", "Wilcoxon 符号秩 p", "AUC 随机基线",
           "外部 L1a 标签 AUC"),
  键   = c("p_sign", "p_wilcox", "auc_null", "auc_l1a"),
  数值 = c(0.7591, 0.8087, 0.5, 0.3828),
  判级 = c("历史级（旧血统 · SUPERSEDED）", "历史级（旧血统 · SUPERSEDED）",
           "数学常量", "引用级"),
  出处 = c("R01 报告 · 配对符号检验（旧抽取血统 n≥30，与 §R01 Gold『HAVING ≥ 100』非同源；p 值唯一真相源＝Gold 同表现算之 PAIR，历史读数留册不改、不再并列冒充同源）",
           "R01 报告 · Wilcoxon 符号秩（旧抽取血统 n≥30，非同源理由同上）",
           "ROC 理论：等同随机猜测",
           "S05 · L1a 外部风险标签之判别力"))
.T <- function(k) TEST[键 == k, 数值][1L]
.alpha <- 0.05   # 显著性水平（惯例值，单点声明）
## 双登记表防漂移：TEST（统计检验层）与 CITE（字段口径层）辖域互斥，键集不得相交；
## 相交即意味同一量有两个真相源，渲染立停。
stopifnot("TEST 与 CITE 键集须互斥（防双真相源）" =
            length(intersect(TEST$键, CITE$键)) == 0L)

TEST[, 序 := format(seq_len(.N), big.mark = ",")]; setcolorder(TEST, "序")
kable(TEST[, .(序, 指标 = tipv(指标), 键, 数值, 判级, 出处)], align = "l", escape = FALSE,
  caption = sprintf("主检验常量登记（%d 项全列，零省略；判级：历史级读数留册不改、不冒充现算；p 值唯一真相源＝下节 Gold 同表现算）",
                    nrow(TEST)))
```

```{r}
#| label: 主检验_实测
#| echo: true
## ════════════════════════════════════════════════════════════════════════
## 三项行为维度 AUC 与两项配对检验：一律以本档雷欧名单**独立实测**（OBSERVED），
## 不依赖任何外部 CSV。秩法 AUC 等价 Mann–Whitney U，零外部依赖。
## ════════════════════════════════════════════════════════════════════════
.auc <- function(score, pos) {              # 秩法 AUC（含并列值之平均秩）
  ok <- !is.na(score) & !is.na(pos)
  s <- score[ok]; y <- as.logical(pos[ok])
  n1 <- sum(y); n0 <- sum(!y)
  if (n1 == 0L || n0 == 0L) return(NA_real_)
  r <- rank(s)
  (sum(r[y]) - n1 * (n1 + 1) / 2) / (n1 * n0)
}
.dims <- intersect(c("late_share", "stake_ramp", "shoe_pos_p50"), names(RYO_M))
.lab_ok <- .hc(RYO_M, "game_pnl_all")
if (!.lab_ok || length(.dims) == 0L) {
  AUC3 <- NULL
  cat("○ 待列：雷欧名单缺 `game_pnl_all` 或三维度列，AUC 不臆造。")
} else {
  .pos <- RYO_M$game_pnl_all > 0                       # 内生标签：净赢玩家
  AUC3 <- data.table(
    维度 = .dims,
    AUC  = sapply(.dims, function(x) .auc(RYO_M[[x]], .pos)))
  AUC3[, `:=`(判读 = fifelse(abs(AUC - .T("auc_null")) < 0.05, "无判别力（≈随机）",
                fifelse(AUC >= 0.70, "可接受",
                  fifelse(AUC < 0.40, "方向反转（须先审标签生产线）", "弱"))),
              偏离随机 = sprintf("%+.4f", AUC - .T("auc_null")))]
  AUC3[, 序 := format(seq_len(.N), big.mark = ",")]
  setcolorder(AUC3, "序")
  AUC3[, AUC := sprintf("%.4f", as.numeric(AUC))]
  kable(AUC3, align = "r",
    caption = sprintf(
      paste0("三项行为维度 AUC 实测（%d 维全列，零省略；标签＝内生「净赢玩家」",
             "`game_pnl_all > 0`，正例 %s 人／负例 %s 人；秩法＝Mann–Whitney U）"),
      nrow(AUC3), .i(sum(.pos, na.rm = TRUE)), .i(sum(!.pos, na.rm = TRUE))))
}
```

```{r}
#| label: 主检验_配对
#| echo: true
## 配对检验：符号检验（方向层）与 Wilcoxon 符号秩（幅度层），本档独立实测
## ── 血统锁（Gold）──────────────────────────────────────────────────────
## 本节唯一数据源＝RYO_M ≡ P11_雷欧尾段投注模型会员名单.csv ≡ R01_late_shoe.csv
## （SQL 总包 v10 · §R01）。AZE_M（阿泽·外来对照域）不参与本节任何计算；
## 主检验全链之阿泽零使用已逐点核验（v1.2.25 隔离核验，见变更记录）。
.pair_ok <- all(c("roi_late", "roi_early") %chin% names(RYO_M))
if (!.pair_ok) {
  PAIR <- NULL
} else {
  .dv  <- RYO_M$roi_late - RYO_M$roi_early
  .fin <- is.finite(.dv)
  .d   <- .dv[.fin]
  .k   <- sum(.d > 0); .neg <- sum(.d < 0); .z0 <- sum(.d == 0); .nz <- .k + .neg
  .ps <- if (.nz > 0L) stats::binom.test(.k, .nz, 0.5)$p.value else NA_real_
  .pw <- if (.nz > 0L)
           suppressWarnings(stats::wilcox.test(.d, mu = 0, exact = FALSE,
                                               correct = TRUE)$p.value) else NA_real_
  ## 队列 uid 指纹（基 R：排序 uid 落临时件取 MD5，供跨档 setequal 对帐）
  .tf <- tempfile(); writeLines(sort(as.character(RYO_M$uid[.fin])), .tf)
  .fp <- unname(tools::md5sum(.tf)); unlink(.tf)
  PAIR <- list(n = length(.d), nz = .nz, k = .k, n_neg = .neg, n_zero = .z0,
               p_sign = .ps, p_wilcox = .pw,
               med = stats::median(.d, na.rm = TRUE),
               thr = if (.hc(RYO_M, "n_orders_all")) min(RYO_M$n_orders_all) else NA_real_,
               fp  = .fp)
}
## p 值显示铁律（REDTEAM）：禁 0.0000 体例——p < 1e-4 一律并呈原始量级。
## 原始量级之科学记数系对 p 值之专项豁免：千分位禁科学记数铁律辖金额与计数，不辖 p。
## MCID 前向读取守卫（v1.2.38）：其**单点声明**在门禁章（`gate_单点声明`，
## 位于本节之后），故本节引用属前向引用。此处不另声明、不改单一真相源，
## 只作安全读取：已声明则取其值，未声明则以 NA 视之（即「待业务定义」）。
.mcid <- function() if (exists("MCID", inherits = TRUE)) MCID else NA_real_
.pfmt <- function(p) {
  if (is.null(p) || !is.finite(p)) return("○ 待列")
  if (p < 1e-4) sprintf("< 0.0001（原始 %.6e）", p) else sprintf("%.4f", p)
}
```

```{r}
#| label: 主检验_实测对照
#| echo: true
if (is.null(PAIR) || is.null(AUC3)) {
  cat("○ 待列：配对或 AUC 之依赖列不全，对照表不臆造。")
} else {
  ## ── 双模双实测：阿泽（AZE_M）与 R01（RYO_M ≡ R01_late_shoe.csv）各自现算 ──
  ## 阿泽无 roi_late／roi_early 分段列，配对检验结构性不可——如实呈报，不臆造。
  .aucA <- if (all(c("late_ratio", "profit") %chin% names(AZE_M)))
             .auc(AZE_M$late_ratio, AZE_M$profit > 0) else NA_real_
  .aucR <- if (all(c("late_share", "game_pnl_all") %chin% names(RYO_M)))
             .auc(RYO_M$late_share, RYO_M$game_pnl_all > 0) else NA_real_
  .na_pair <- "结构性不可（无 `roi_late`／`roi_early` 分段列，列结构为证）"
  cmp <- data.table(
    指标 = c("符号检验 p（晚−早配对）", "Wilcoxon 符号秩 p（晚−早配对）",
             "尾段占比 AUC（对内生净赢标签）"),
    `阿泽实测（OBSERVED）` = c(.na_pair, .na_pair,
      fifelse(is.finite(.aucA),
              sprintf("%.4f（`late_ratio`，n = %s）", .aucA, .i(nrow(AZE_M))), "○ 待列")),
    `R01实测（OBSERVED）` = c(.pfmt(PAIR$p_sign), .pfmt(PAIR$p_wilcox),
      fifelse(is.finite(.aucR),
              sprintf("%.4f（`late_share`，n = %s）", .aucR, .i(nrow(RYO_M))), "○ 待列")),
    ## ── 判读栏（v1.2.37 增）：方向、量级读法、经济意义三者随格现算 ──────────
    ## 缺口之三：① p 小只言「有差异」，方向须另处求 ② Wilcoxon 一行原写「同左」，
    ## 未别方向层与幅度层 ③ 两 p 相差八个数量级，未言此差非「后者更重要」。
    `判读（现算）` = c(
      sprintf(paste0("方向：**%s**（正 %s／负 %s，正向占比 %.4f%%）；p 极小系**大样本可检**",
                     "（N = %s），非效应大——效应量中位差 **%+.4f**，%s。"),
              fifelse(PAIR$k > PAIR$n_neg, "晚段优于早段", "晚段劣于早段"),
              .i(PAIR$k), .i(PAIR$n_neg), PAIR$k / PAIR$nz * 100, .i(PAIR$n), PAIR$med,
              fifelse(is.na(.mcid()), "MCID 未定义，经济意义不得授级（门禁只行否决）",
                      fifelse(abs(PAIR$med) >= .mcid(), "达 MCID",
                              "**未达 MCID，无经济意义**"))),
      sprintf(paste0("同源同队列，然**层次不同**：符号检验答**方向层**（只数正负），",
                     "本行答**幅度层**（差值绝对值之秩）。两 p 相差 %.0f 个数量级",
                     "**不表示本行更重要**——大样本下幅度层本就更灵敏，量级之差系灵敏度",
                     "之别，非重要性之别。"),
              abs(log10(PAIR$p_sign) - log10(PAIR$p_wilcox))),
      sprintf(paste0("阿泽 %+.4f、R01 %+.4f——距随机基线 %.1f 之偏离皆 %s 0.05，",
                     "**无判别力**：「爱押尾段」于两口径下俱不能预测净赢。"),
              .aucA - .T("auc_null"), .aucR - .T("auc_null"), .T("auc_null"),
              fifelse(max(abs(c(.aucA, .aucR) - .T("auc_null")), na.rm = TRUE) < 0.05,
                      "不足", "超过"))),
    口径与血统注记 = c(
      sprintf("R01 源＝`%s`（§R01 · SQL 总包 v10）；配对差 d = roi_late − roi_early，零差剔除",
              basename(.pp[["ryo_mem"]])),
      sprintf(paste0("同源同队列（源、配对差、零差处理皆同上）；检验法之别：",
                     "本行以 `wilcox.test(mu = 0, exact = FALSE, correct = TRUE)`，",
                     "上行以 `binom.test(k = %s, n = %s, p = 0.5)`"),
              .i(PAIR$k), .i(PAIR$nz)),
      sprintf(paste0("阿泽标签＝`profit > 0`（门槛 n ≥ %s）；R01 标签＝`game_pnl_all > 0`",
                     "（门槛 n ≥ %s）——两模选材几近互斥，AUC 不作跨模优劣直读"),
              .i(min(AZE_M$total_orders)), .i(PAIR$thr))))
  cmp[, 序 := format(seq_len(.N), big.mark = ",")]; setcolorder(cmp, "序")
  kable(cmp, align = "l",
    caption = sprintf(
      paste0("阿泽与 R01 双模双实测对照（%d 项全列，零省略；R01 配对样本 %s 对，非零差 ",
             "%s 对＝正 %s／负 %s，零差 %s 对；**判读栏随格现算**——p 之小系样本量之功，",
             "方向与经济意义须并读；R01 队列 uid 指纹 MD5＝%s）"),
      nrow(cmp), .i(PAIR$n), .i(PAIR$nz), .i(PAIR$k), .i(PAIR$n_neg),
      .i(PAIR$n_zero), PAIR$fp))
}
```

```{r}
#| label: 主检验_双模评估
#| echo: true
#| results: asis
if (!is.null(PAIR) && !is.null(AUC3)) {
  .ovl <- length(intersect(as.character(AZE_M$player_id), as.character(RYO_M$uid)))
  cat(sprintf(paste0(
    "**双模比较与评估（现算）**：其一·**可测域不对称**——配对主检验唯 R01 可测",
    "（阿泽无分段 ROI，结构性不可）；凡需「晚段相对自身早段」之证据，一律以 R01 ",
    "为准。其二·**选材几近互斥**——两名单共同会员仅 **%s** 人（占阿泽 %s、",
    "占 R01 %s）；阿泽尾段占比中位 **%.4f** 对 R01 之 **%.4f**：阿泽以绝对局号",
    "先选出「重尾」小群，R01 以相对靴位覆盖全活跃群——二者所答非同一问题，",
    "上表 AUC 之别不得直读为模型优劣。其三·**判别力同落随机域**——阿泽 ",
    "`late_ratio` 与 R01 `late_share` 之 AUC 皆距随机基线 %.1f 不足 0.05，",
    "「爱押尾段」于两口径下俱不能预测净赢；R01 配对 p 虽小（大样本可检），",
    "中位差 **%+.4f** 为负且微末——**统计可检 ≠ 经济可用**，双模双实测均不改",
    "「尾段无经济优势」之既有裁决。\n"),
    .i(.ovl), .pc(.ovl, nrow(AZE_M)), .pc(.ovl, nrow(RYO_M)),
    stats::median(AZE_M$late_ratio, na.rm = TRUE),
    stats::median(RYO_M$late_share, na.rm = TRUE),
    .T("auc_null"), PAIR$med))
}
```

```{r}
#| label: 主检验_判读
#| echo: true
#| results: asis
.auc_txt <- if (is.null(AUC3)) {
  "三项行为维度 AUC ○ 待列（依赖列不全，不臆造）"
} else {
  sprintf("三项行为维度 AUC 分别为 %s，均值 **%.4f**、距随机基线 %.1f 之最大偏离仅 **%.4f**（**本档实测**）",
          paste(sprintf("`%s` = %s", AUC3$维度, AUC3$AUC), collapse = "、"),
          mean(as.numeric(AUC3$AUC)), .T("auc_null"),
          max(abs(as.numeric(AUC3$AUC) - .T("auc_null"))))
}
.ps_use <- if (is.null(PAIR)) .T("p_sign")   else PAIR$p_sign
.pw_use <- if (is.null(PAIR)) .T("p_wilcox") else PAIR$p_wilcox
.src    <- if (is.null(PAIR)) "引用级：R01 报告" else "本档实测（OBSERVED）"
## 显著性之措辞不写死：依实测 p 与 α 现判；且统计显著须再过经济显著性一关
.n_sig  <- sum(c(.ps_use, .pw_use) < .alpha, na.rm = TRUE)
.med_d  <- if (is.null(PAIR)) NA_real_ else PAIR$med
.prod_txt <- if (.n_sig == 0L)
  "输赢方向与输赢幅度皆无统计学差异" else
  "虽因样本量巨大而可检出统计差异，然其效应量微末、且判别力落于随机基线，**无经济意义**"
.sig_txt <- if (.n_sig == 0L) {
  sprintf("两者皆高于 α = %.2f，**不显著**", .alpha)
} else if (.n_sig == 2L) {
  sprintf(paste0("两者皆低于 α = %.2f，**统计上可检出**——然效应量微末（配对中位差 ",
                 "**%+.4f**），依统计铁律「**统计可检 ≠ 经济可用**」，仍不构成经济优势"),
          .alpha, .med_d)
} else {
  sprintf(paste0("二者一显著一不显著（α = %.2f），方向与幅度两层不一致；效应量微末",
                 "（配对中位差 **%+.4f**），按从严原则不予认定"),
          .alpha, .med_d)
}
.thr_show <- if (is.null(PAIR)) "○ 待列" else .i(PAIR$thr)
cat(sprintf(paste0(
  "**主检验（Gold 同表，门槛 n ≥ %s）**：[符号检验]{title=\"只看方向不看金额：比较同一会员晚段与早段，",
  "数正负号之个数；配对样本、非参数检验。阈值：p<%.2f 方谓有显著差异。\"} ",
  "p = **%s**，[Wilcoxon 符号秩]{title=\"既看方向又看幅度：把差值按绝对值排秩，",
  "赚 1,000 与赚 10 之权重不同；配对样本、非参数，较符号检验更灵敏。",
  "阈值：p<%.2f 方谓晚段不仅赢得多且赢得大。\"} p = **%s**——",
  "%s；%s。",
  "[AUC]{title=\"ROC 曲线下面积，衡量排序能力：随机抽一名净赢玩家与一名非净赢玩家，",
  "该维度给前者打分更高之概率。0.5＝纯瞎猜；1.0＝完美区分；0.5~0.6＝无判别力；",
  "0.7~0.8＝可接受；>0.9＝极佳。不关心金额绝对值，只关心排序。\"} ",
  "之读法见悬停。\n\n"),
  .thr_show, .alpha, .pfmt(.ps_use), .alpha, .pfmt(.pw_use), .sig_txt, .auc_txt))
cat(sprintf("（以上 p 值来源：%s；配对样本 %s 对；引用级 R01 读数并列于上表对照。）\n\n",
            .src, if (is.null(PAIR)) "○ 待列" else .i(PAIR$n)))
cat(sprintf(paste0(
  "**博彩公司立场之判读**：其一·**产品侧**——玩家在靴子最后一段下注，与其自身在",
  "前段下注相比，", .prod_txt, "；「靴尾好赢钱」不构成可利用之优势，",
  "**平台无须为一个不存在的漏洞收紧切牌深度、限红或封盘时点**。其二·**风控侧**",
  "——AUC 落于随机基线，意味着**无法以「是否爱在靴尾下注」预测长期赢家**；若现行",
  "风控规则中有「靴尾占比高即高风险」一条，**应即下线该规则**（下线规则，非删除",
  "特征列——特征须留作漂移监测与审计血统）。其三·**反向警报**——外部 L1a 标签之 ",
  "AUC 为 **%.4f**，低于 %.1f 即方向反转，处置为**先审标签生产线**，",
  "不得将未审计之负相关直接投产。\n\n"),
  .T("auc_l1a"), .T("auc_null")))
cat(sprintf(paste0(
  "**效力边界（不可省略）**：不显著 ≠ 证明公平。以上仅谓「在本窗口、本判据、",
  "本暴露条件下未发现可利用之尾段通道」，不外推为「尾段永无优势」；对监管之合规",
  "表述应依此措辞，并载明已列入例行监控。且大样本下 α = %.2f 单用易被琐碎效应",
  "触发，故行动扳机须**方向、幅度、判别、量能四项共破**，而非单看 p 值。\n"),
  .alpha))
```

```{r}
#| label: 主检验_术语标准
#| echo: true
gl <- data.table(
  指标 = c("符号检验（Sign Test）", "Wilcoxon 符号秩检验", "AUC（ROC 曲线下面积）"),
  `通俗定义` = c(
    "只看输赢方向、不看金额大小：同一会员晚段 vs 早段，数正负号之个数",
    "既看方向又看幅度：把差值按绝对值排秩，大额与小额权重不同",
    "模型能不能把人分开？ 给你一堆玩家的行为数据（比如晚期下注占比），让你猜这人是“净赢玩家”（赚钱）还是“净输玩家”（亏钱）。AUC=0.5 代表纯瞎猜；AUC=1.0 代表完美区分。"),
  `标准与口径` = c(
    "配对样本（同一会员之早段与晚段）；非参数，不要求常态分布",
    "配对样本；非参数；较符号检验灵敏（计入量级）",
    "判别度（Discrimination）；不关心金额绝对值，只关心排序能力"),
  `指标与阈值` = c(
    sprintf("p 值：p < %.2f 谓有显著差异；p > %.2f 谓差不多（归于运气）", .alpha, .alpha),
    sprintf("p 值：p < %.2f 谓晚段不仅赢得多、且赢得大", .alpha),
    sprintf("%.1f＝纯瞎猜；%.1f~0.6＝无判别力；0.7~0.8＝可接受；>0.9＝极佳；< %.1f＝方向反转",
            .T("auc_null"), .T("auc_null"), .T("auc_null"))))
gl[, 序 := format(seq_len(.N), big.mark = ",")]; setcolorder(gl, "序")
gl[, 指标 := tipv(指标)]
kable(gl, align = "l", escape = FALSE,
  caption = sprintf("主检验三指标之定义、标准、口径与阈值（%d 项全列，零省略）",
                    nrow(gl)))
```


## 统计方法之严谨口径与冻结（REDTEAM 修正） {#sec-stat-rigor}

::: {.callout-important}
## 本节定位

上节之通俗释义便于业务阅读，**不足以作可冻结、可复核之审计口径**。本节据 REDTEAM
意见收紧三项定义、冻结**配对单位**、以七档取代四档 `r tip("AUC")` 阈值，并立「五项并报」之报告
铁律。本节所立口径**优先于**上节通俗表述；二者冲突时以本节为准。
:::

```{r}
#| label: 严谨口径_三工具
#| echo: true
rig <- data.table(
  工具 = c("符号检验（Sign Test）", "Wilcoxon 符号秩检验", "AUC（ROC 曲线下面积）"),
  `通俗定义（上节）` = c("只看输赢方向", "看方向 ＋ 金额大小排序",
                         "模型能否把净赢／净输玩家分开"),
  `REDTEAM 严谨口径` = c(
    "对每个配对观测计算差值 $D_i$，仅判 $D_i>0$ 或 $D_i<0$，**忽略差值大小**；检验统计量服从 $\\mathrm{Binomial}(n_{\\neq 0},\\,0.5)$",
    "对配对差值之**绝对值**排秩（即 rank(abs(D)) ——不用竖线记号，防管道表断裂），再结合正负号检验系统性偏移",
    "衡量评分对正负类别之**排序区分能力**；等价于 Mann–Whitney $U$ 之标准化"),
  `关键修正` = c(
    "**不是比较「赢钱局数」**，而是比较**配对差值之正负方向**",
    "「赚 1,000 比赚 10 权重大」之说法粗糙——实际用的是**差值绝对值之秩**，非金额直接加权",
    "**不得仅凭 AUC 宣称模型有效**：须同时看置信区间、样本量、类别定义与样本外表现"))
rig[, 序 := format(seq_len(.N), big.mark = ",")]; setcolorder(rig, "序")
rig[, 工具 := tipv(工具)]
kable(rig, align = "l", escape = FALSE,
  caption = sprintf("三工具之严谨口径与关键修正（%d 项全列，零省略；本表优先于通俗表）",
                    nrow(rig)))
```

::: {.callout-caution}
## 冻结其一·配对单位（不明确即非配对检验）

配对检验须先冻结**配对单位**，否则由配对样本检验滑落为独立／聚合比较，
统计假设完全不同。本档之冻结如下：

- **配对单位**：`uid`（会员级）。每名会员一对观测。
- **配对差值**：$D_i = \text{roi\_late}_i - \text{roi\_early}_i$。
- **明确不是**：`late 总盈利` 与 `early 总盈利` 之两个聚合数相比。

**限界照登（REDTEAM 建议之更细粒度尚未实现）**：更严格之配对单位应为
`player_id × 靴` 或 `player_id × 牌局窗口`，即**逐靴配对**后再汇总；本档受限于交付件
粒度（会员级聚合），只能作**会员级配对**。二者之别：会员级配对已将靴内变异平均掉，
**统计效率较低、且无法控制靴级混杂**，此为本档之已知局限，判级 **`r tip("UNKNOWN")`—待逐靴
交付件**，不得宣称已达最严口径。
:::

```{r}
#| label: 严谨口径_AUC七档
#| echo: true
auc_band <- data.table(
  AUC = c("0.50", "0.50–0.60", "0.60–0.70", "0.70–0.80", "0.80–0.90", ">0.90", "1.00"),
  `REDTEAM 解释` = c("无区分能力", "很弱", "较弱", "尚可／有实用价值可能", "良好",
                     "很强", "完美样本内区分，但**须高度警惕数据泄漏／过拟合**"))
auc_band[, 序 := format(seq_len(.N), big.mark = ",")]; setcolorder(auc_band, "序")
kable(auc_band, align = "l",
  caption = sprintf("AUC 七档判读（%d 档全列，零省略；本表取代上节四档通俗阈值）",
                    nrow(auc_band)))
```

::: {.callout-caution}
## 冻结其二·`AUC = 0.5` 不等于「模型完全没用」

若**`r tip("置信区间")`跨越 0.5**、或**样本选择／标签定义本身有问题**，则 0.5 之读数尚不足以
定案，须进一步查证标签生产线与抽样口径。本档之内生标签「`r tip("净赢玩家")`」
（`game_pnl_all > 0`）即为一例：短窗内净赢者主体系`r tip("方差")`之幸运儿而非技术者，
**标签本身即含噪**，故其 `r tip("AUC")` 近 0.5 应读作「该维度对**此标签**无排序力」，
而非「该维度绝无信息」。
:::

```{r}
#| label: 严谨口径_五项并报
#| echo: true
#| results: asis
## 五项并报：效应量 ＋ 95% CI ＋ p 值 ＋ 样本量 ＋ 样本外 AUC（内窗留出验证）
if (is.null(PAIR) || is.null(AUC3)) {
  cat("○ 待列：依赖列不全，五项并报表不臆造。\n")
} else {
  ## ① 效应量与其 95% CI：配对中位差之非参数自助（不设分布假设）
  .d2 <- RYO_M$roi_late - RYO_M$roi_early; .d2 <- .d2[is.finite(.d2)]
  set.seed(20260819)                                   # 预注册随机种子，可复核
  .B  <- 1000L
  .bs <- replicate(.B, stats::median(sample(.d2, length(.d2), replace = TRUE)))
  .ci_lo <- stats::quantile(.bs, 0.025); .ci_hi <- stats::quantile(.bs, 0.975)

  ## ② AUC 之 95% CI：Hanley–McNeil 解析式（析出 SE 后正态近似）
  .hm_se <- function(a, n1, n0) {
    q1 <- a / (2 - a); q2 <- 2 * a^2 / (1 + a)
    sqrt((a * (1 - a) + (n1 - 1) * (q1 - a^2) + (n0 - 1) * (q2 - a^2)) / (n1 * n0))
  }
  .pos2 <- RYO_M$game_pnl_all > 0
  .n1 <- sum(.pos2, na.rm = TRUE); .n0 <- sum(!.pos2, na.rm = TRUE)

  ## ③ 样本外（内窗留出）AUC：会员级随机五五分，训练半仅作排序、评估于留出半
  .idx <- seq_len(nrow(RYO_M)); .ho <- sample(.idx, floor(length(.idx) / 2))
  .oos <- sapply(AUC3$维度, function(x)
            .auc(RYO_M[[x]][.ho], .pos2[.ho]))

  five <- data.table(
    维度 = AUC3$维度,
    `AUC（全样本）` = AUC3$AUC,
    `AUC 95% CI` = sapply(seq_len(nrow(AUC3)), function(i) {
      a <- as.numeric(AUC3$AUC[i]); s <- .hm_se(a, .n1, .n0)
      sprintf("[%.4f, %.4f]", max(0, a - 1.959964 * s), min(1, a + 1.959964 * s))
    }),
    `AUC（留出半）` = sprintf("%.4f", .oos),
    `跨越 0.5？` = sapply(seq_len(nrow(AUC3)), function(i) {
      a <- as.numeric(AUC3$AUC[i]); s <- .hm_se(a, .n1, .n0)
      fifelse((a - 1.959964 * s) <= 0.5 & (a + 1.959964 * s) >= 0.5,
              "**是——不足以定案**", "否")
    }))
  five[, 序 := format(seq_len(.N), big.mark = ",")]; setcolorder(five, "序")
  print(kable(five, align = "r",
    caption = sprintf(
      paste0("AUC 五项并报（%d 维全列，零省略；正例 %s／负例 %s；CI 用 Hanley–McNeil；",
             "留出半为**内窗**随机五五分，非真样本外）"),
      nrow(five), .i(.n1), .i(.n0))))

  cat(sprintf(paste0(
    "\n\n**配对检验之五项并报**：效应量（配对中位差）**%+.4f**，其 95%% 自助置信区间 ",
    "**[%+.4f, %+.4f]**（B = %s 次，种子预注册）；符号检验 p = **%s**、",
    "Wilcoxon p = **%s**；样本量 **%s** 对（非零差 %s 对）。",
    "**判读**：%s\n"),
    stats::median(.d2), .ci_lo, .ci_hi, .i(.B), .pfmt(PAIR$p_sign), .pfmt(PAIR$p_wilcox),
    .i(PAIR$n), .i(PAIR$nz),
    fifelse(.ci_lo <= 0 & .ci_hi >= 0,
            "效应量之置信区间跨越零——**方向未定，不足以定案**",
            "效应量之置信区间不含零，然其绝对量级须再过经济显著性一关（见下条铁律）")))
}
```

::: {.callout-important}
## 冻结其三·三工具之层次（非互相替代）

三者回答三个**不同层次**之问题，不可互代、亦不可择一而弃：

| 层 | 工具 | 所答之问 |
|:--|:--|:--|
| 方向层 | Sign Test | 晚期相对于早期，**方向**是否系统性改变？ |
| 幅度层 | Wilcoxon Signed-Rank | 改变是否不仅方向一致，**差值之秩**亦系统性偏移？ |
| 排序层 | AUC | 该行为指标能否把目标玩家群体**排序区分**出来？ |

## 冻结其四·报告铁律（永久生效）

> **`p < 0.05` ≠ 商业意义显著；`AUC > 0.7` ≠ 模型可直接上线。**

凡涉本三工具之结论，一律**五项并报**：**效应量 ＋ 95% `r tip("置信区间")` ＋ p 值 ＋ 样本量 ＋
样本外 `r tip("AUC")`**。缺其一者不得作处置依据。此律专防「统计显著而风控价值极低」之
Goodhart 式误判——与本档既有两条铁律（**统计可检 ≠ 经济可用**、**加权均值 ≠ 典型
玩家**）并列，同级适用。

**样本外之限界照登**：本档「`r tip("留出半")`」系**同窗随机五五分**，只能检验样本内稳定性，
**不等于真样本外**（跨窗口／跨期）；真样本外 AUC 判级 **`r tip("UNKNOWN")`—待新窗口交付件**，
不得以留出半冒充。
:::


## 五项并报之审计门禁（Gate）与三级结论 {#sec-gate}

::: {.callout-important}
## 本节定位

据 REDTEAM 意见，将上节「五项并报」由**报告义务**升格为**最终审计`r tip("门禁")`**：
硬门槛 ＋ 强证据 ＋ 灵活组合 ＋ **任一致命失败即否决**——**不采「五项 4/5 通过即
PASS」之计票制**。门禁裁决之对象是「**确认存在稳定且具实际意义之关系**」这一
**正向主张**；负结果（证伪）另循证伪框架，不由本门禁授级。五项各司其职、互补而
不可互代，p 值**绝不作总裁判**。
:::

```{r}
#| label: gate_职责与档位
#| echo: true
duty <- data.table(
  指标 = c("效应量", "95% CI", "p 值", "样本量 N", "样本外 AUC"),
  所答之问 = c("到底差多少？", "这个差异稳定吗？", "是否难以用随机波动解释？",
               "证据基础够不够大？", "新玩家／未来数据还能不能区分？"),
  REDTEAM职责 = c("**实际意义**", "**不确定性**", "**统计证据**", "**证据规模**",
                  "**泛化能力**"),
  `🟢 强证据` = c("≥ 1.5 × MCID", "完整区间 > 0 且下限 ≥ MCID", "< 0.01（多重校正后）",
                  "≥ 1,000 独立玩家（下限，另须过设计推导之 n_min）", "≥ 0.80"),
  `🟡 可接受` = c("≥ MCID", "完整区间 > 0", "< 0.05（多重校正后）",
                  "≥ 500 独立玩家（下限，同上）", "≥ 0.70"),
  `🔴 不足／否决` = c("< MCID", "跨 0", "≥ 0.05", "< 200", "< 0.60"))
duty[, 序 := format(seq_len(.N), big.mark = ",")]; setcolorder(duty, "序")
duty[, 指标 := tipv(指标)]
kable(duty, align = "l", escape = FALSE,
  caption = sprintf(
    paste0("五项之职责与三档标准（%d 项全列，零省略；效应量档位系相对 MCID 之比例，",
           "**不设统一数值**——三工具之效应量含义不同）"),
    nrow(duty)))
```

::: {.callout-caution}
## MCID（最小实际重要差异）——单点声明，业务定义先行

**效应量不得统一规定为「≥ 0.3」或「≥ 0.5」**；门禁之锚是 **`r tip("MCID")`**——风控上认为
具有实际意义之最小差异，须由业务方**预先**定义并`r tip("预注册")`（例：每玩家晚早段 ROI 差
达若干个百分点）。**MCID 未定义之前，`r tip("门禁")`只能行使否决项，不得授予任何确认级。**
:::

```{r}
#| label: gate_单点声明
#| echo: true
## ── MCID 单点声明处（业务定义后填入并预注册；NA 即「待业务定义」） ──────────
MCID <- NA_real_
```

```{r}
#| label: gate_否决优先与裁决
#| echo: true
#| results: asis
## ════════════════════════════════════════════════════════════════════════
## 否决优先级：先过否决项（任一失败即 ❌），再入五项综合分级。
## 有些指标是加分项，有些是否决项——二者不可混同计票。
## 本块对「晚段相对早段存在系统性正向优势」这一主张现场裁决，全数现算。
## ════════════════════════════════════════════════════════════════════════
.have <- exists("PAIR") && !is.null(PAIR) && exists(".ci_lo") && exists(".oos")
if (!.have) {
  cat("○ 待列：五项并报之现算件不全，门禁不裁决、不臆造。\n")
} else {
  .eff    <- stats::median(.d2)                 # 效应量：配对中位差
  .oosmax <- suppressWarnings(max(as.numeric(.oos), na.rm = TRUE))
  veto <- data.table(
    否决项 = c("数据血统", "数据泄漏／时间穿越／重复玩家",
               "95% CI 跨 0（对正向主张：下限 ≤ 0）",
               "样本外 AUC < 0.60", "N < 200"),
    实测 = c(
      "五道对帐钩 `stopifnot` 硬校验在前——钩不过即整档不渲染，故凡见本表即已通过",
      "留出半系**同窗随机五五分**，真样本外（跨窗）缺位——本项 **UNKNOWN**，效力：**封顶 P1，不授 P0**",
      sprintf("效应量 %+.4f，95%% CI [%+.4f, %+.4f] → %s", .eff, .ci_lo, .ci_hi,
              fifelse(.ci_lo > 0, "下限 > 0，不触发",
                      fifelse(.ci_hi < 0, "**整段区间 < 0——方向与正向主张相反，直接否决**",
                              "跨 0——**否决**"))),
      sprintf("留出半 AUC 最大 %.4f → %s", .oosmax,
              fifelse(.oosmax < 0.60, "**触发否决**", "不触发（然其近随机，另于分级处置）")),
      sprintf("N = %s 对独立玩家 → %s", .i(PAIR$n),
              fifelse(PAIR$n < 200, "**触发否决**", "不触发"))),
    裁决 = c("✅ 通过", "⚠ UNKNOWN（封顶）",
             fifelse(.ci_lo > 0, "✅ 通过", "❌ 否决"),
             fifelse(.oosmax < 0.60, "❌ 否决", "✅ 通过"),
             fifelse(PAIR$n < 200, "❌ 否决", "✅ 通过")))
  veto[, 序 := format(seq_len(.N), big.mark = ",")]; setcolorder(veto, "序")
  print(kable(veto, align = "l",
    caption = sprintf("否决优先级裁决（%d 项全列，零省略；对象：正向优势主张；数据源：雷欧名单，本金口径）",
                      nrow(veto))))

  ## ── 三级结论（现算授级） ────────────────────────────────────────────────
  .n_veto <- sum(veto$裁决 == "❌ 否决")
  .mcid_ok <- !is.na(MCID)
  .tier <- if (.n_veto > 0L) "🔴 P2 — NOT CONFIRMED" else
           if (!.mcid_ok)    "🟡 待定 — MCID 未定义，不得授确认级" else
           if (.eff >= MCID && .ci_lo >= MCID && PAIR$p_sign < 0.01 &&
               PAIR$n >= 1000 && .oosmax >= 0.80) "🟡 封顶 P1（真 OOS 缺位，P0 不可授）" else
           if (.eff >= MCID && .ci_lo > 0 && PAIR$p_sign < 0.05 &&
               PAIR$n >= 500 && .oosmax >= 0.70) "🟡 P1 — SUPPORTED" else
           "🔴 P2 — NOT CONFIRMED"
  cat(sprintf(paste0(
    "\n\n**门禁授级（现算）**：对「晚段相对早段存在系统性正向优势」之主张，",
    "裁决为 **%s**。依据：否决项触发 **%d** 项；效应量 **%+.4f**（MCID %s）；",
    "95%%CI **[%+.4f, %+.4f]**；符号检验 p = %s、Wilcoxon p = %s（大样本下其小 p ",
    "不改裁决——p 值不作总裁判）；N = %s；留出半 AUC 最大 **%.4f**。\n\n"),
    .tier, .n_veto, .eff, fifelse(.mcid_ok, sprintf("= %.4f", MCID), "待业务定义"),
    .ci_lo, .ci_hi, .pfmt(PAIR$p_sign), .pfmt(PAIR$p_wilcox), .i(PAIR$n), .oosmax))
  cat(paste0(
    "**与既有证伪之关系**：本门禁裁决「正向主张不成立」，与档内既有四重证伪**同向**",
    "——门禁是确认之门，证伪是否定之锤；二者一闸一锤，不互相替代。\n"))
}
```

::: {.callout-important}
## 三级结论之冻结定义（P0／P1／P2）

**🟢 P0 — CONFIRMED（强确认）**：效应量 ≥ `r tip("MCID")` **且** CI 下限 ≥ MCID **且**
p < 0.01（多重校正后）**且** N ≥ 1,000（并过设计推导之 `r tip("n_min")`）**且**
**真样本外** `r tip("AUC")` ≥ 0.80；同时无数据泄漏、无时间穿越、无重复玩家污染、
训练／测试严格隔离。→ 可下强结论。

**🟡 P1 — SUPPORTED（实用确认）**：`r tip("效应量")` ≥ MCID **且** CI 下限 > 0 **且**
p < 0.05（`r tip("多重校正")`后）**且** N ≥ 500 **且** OOS AUC ≥ 0.70，其中某项未达强标准；
且无`r tip("泄漏")`／偏差／穿越／重复计数。→ 可言「得到支持」，不得言「已最终证明」。

**🔴 P2 — NOT CONFIRMED**：CI 跨 0、或效应量 < MCID、或 N < 200、或 `r tip("OOS")` AUC
< 0.60、或存在数据泄漏、或训练／测试污染——**任一即落此级**。→ 不得下确认结论。

**灵活组合之要义**（三情形冻结为判例）：其一，效应强、CI 稳、p 小、N 巨而 AUC =
0.76——可确认**存在显著关系**，不可称**优秀预测模型**；其二，效应中等（如 0.32、
CI [0.24, 0.40]）而 N 巨、OOS AUC 高——**单个效应不必巨大，稳定且出样强即可入强
确认**；其三，效应大而 N = 180、CI 极宽（如 [0.05, 1.55]）、p = 0.047、AUC = 0.91
——**不能确认**：非 AUC 不够，而是 **N 太小 ＋ CI 极宽 ＋ 结果不稳定**，
高 AUC 恐系小样本偶然。
:::

::: {.callout-caution}
## 附件意见之审计与采驳（据实校对，非照单全收）

**采纳**：分级门禁与否决优先（取代计票制）；「CI 下限 ≥ `r tip("MCID")`」之证据等级**高于**
`p < 0.05`（专防大样本把统计显著吹成业务成立）；`r tip("效应量")`不设统一数值、以 MCID 为锚；
p 值不作总裁判（正反两例俱收：N=10⁶ 而效应 0.02%、`r tip("AUC")` 0.51 之「极显著」无价值；
N=80 而 CI 极宽之「高 AUC」亦不得宣布成功）；口诀收录——
**「效应看大小，区间看稳当；p 看随机，N 看根基；AUC 看出样——五项并报，缺一不妄断。」**

**部分采纳·其一（N 门槛）**：1,000／500／200 系**下限**而非充分条件——本方案铁律
要求样本量按指标**逆推**（`r tip("n_min")` = f(p₀, α, 半宽 h, 单双侧, 聚类 ρ, 设计效应)，
n_eff = n／(1＋(m−1)ρ)），固定门槛不得替代设计推导；二者**并施，取其严**。
**部分采纳·其二（`r tip("OOS")` AUC 档位）**：0.80／0.70／0.60 系通用惯例，仍须经济校准
——高流量下 0.60 亦可有可观回收，低基率下 0.85 亦可能无用（上节既有口径不变）。
**补充其一**：p 档位一律指**多重比较校正后**之 p。**补充其二**：本档`r tip("留出半")`系同窗
五五分，**真样本外缺位**——故本档`r tip("门禁")`**结构性封顶 P1**，P0 须待跨窗交付件。
:::

## `roi > 1` 之两域总账与逐员明细 {#sec-roi1}

::: {.callout-important}
## 本节定位与口径

`roi > 1` 谓**净盈亏超过其分母**——于百家乐单注赔率结构下断无长期可及之量级，
故此类会员系**结算完整性审计候选**，非「优势玩家」。两域分母不同，**不可互比**：
阿泽之 `roi = profit ÷ valid_bet`（**洗码口径**，`r tip("对押")`不计洗码者其分母被压缩至近零，
ROI 必然虚高）；雷欧之 `roi_all = game_pnl_all ÷ stake_all`（**`r tip("本金")`口径**，分母不塌）。
两域各自列账，逐员明细全列不截断。
:::

```{r}
#| label: roi1_两域总账
#| echo: true
## 阿泽：洗码口径 roi；雷欧：本金口径 roi_all（现算，避免分母口径混用）
.A1 <- if (.hc(AZE_M, "roi")) AZE_M[roi > 1] else NULL
RYO_X <- copy(RYO_M)
if (all(c("game_pnl_all", "stake_all") %chin% names(RYO_X)))
  RYO_X[, roi_all := game_pnl_all / stake_all]
.L1 <- if (.hc(RYO_X, "roi_all")) RYO_X[roi_all > 1] else NULL

.mk <- function(sub, whole, ocol, scol, pcol, dom) {
  if (is.null(sub)) return(data.table(域 = dom, 会员数 = "○ 待列", 占比 = "—",
                                      注单数 = "○ 待列", 分母合计 = "○ 待列",
                                      盈亏合计 = "○ 待列", 加权ROI = "—"))
  data.table(域 = dom,
             会员数 = .i(nrow(sub)), 占比 = .pc(nrow(sub), nrow(whole)),
             注单数 = .i(sum(sub[[ocol]])),
             分母合计 = .f(sum(sub[[scol]])),
             盈亏合计 = .f(sum(sub[[pcol]])),
             加权ROI = sprintf("%.4f", sum(sub[[pcol]]) / sum(sub[[scol]])))
}
r1 <- rbind(
  .mk(.L1, RYO_X, "n_orders_all", "stake_all",  "game_pnl_all", "雷欧（本金口径）"),
  .mk(.A1, AZE_M, "total_orders", "valid_bet",  "profit",       "阿泽（洗码口径）"))
r1[, 序 := format(seq_len(.N), big.mark = ",")]; setcolorder(r1, "序")
kable(r1, align = "r",
  caption = sprintf(
    "`roi > 1` 两域聚合总账（%d 域全列，零省略；分母口径不同，**不可互比**；盈亏为会员侧，正数即会员赢）",
    nrow(r1)))
```

```{r}
#| label: roi1_雷欧明细
#| echo: true
if (is.null(.L1) || nrow(.L1) == 0L) {
  cat(sprintf("**零行提示**：雷欧域无 `roi_all > 1` 之会员（零行 ≠ 无异常，仅谓本口径下未命中）；名单总数 %s。",
              .i(nrow(RYO_X))))
} else {
  cols_ryo <- intersect(c("uid", "n_orders_all", "n_orders_late", "late_share",
                          "stake_all", "stake_late", "game_pnl_all", "game_pnl_late",
                          "roi_all", "roi_late", "roi_early", "stake_ramp"),
                        names(.L1))
  ## 取列用 with = FALSE（不用 `..` 前缀：其查找之名不含前导点，易与 .var 命名相撞）
  d <- copy(.L1[order(-roi_all)][, cols_ryo, with = FALSE])
  for (cc in intersect(c("stake_all", "stake_late", "game_pnl_all", "game_pnl_late"), cols_ryo))
    d[[cc]] <- .f(d[[cc]])
  for (cc in intersect(c("n_orders_all", "n_orders_late"), cols_ryo))
    d[[cc]] <- .i(d[[cc]])
  for (cc in intersect(c("late_share", "roi_all", "roi_late", "roi_early", "stake_ramp"), cols_ryo))
    d[[cc]] <- sprintf("%.4f", as.numeric(d[[cc]]))
  d[, 序 := format(seq_len(.N), big.mark = ",")]; setcolorder(d, "序")
  kable(d, align = "r",
    caption = sprintf(
      "雷欧域 `roi_all > 1` 逐员明细（%s 行全列全字段，零截断；占名单 %s；按 `roi_all` 降序）",
      .i(nrow(d)), .pc(nrow(.L1), nrow(RYO_X))))
}
```

```{r}
#| label: roi1_阿泽明细
#| echo: true
if (is.null(.A1) || nrow(.A1) == 0L) {
  cat(sprintf("**零行提示**：阿泽域无 `roi > 1` 之会员（零行 ≠ 无异常）；名单总数 %s。",
              .i(nrow(AZE_M))))
} else {
  cols_aze <- intersect(c("player_id", "total_orders", "late_orders", "late_ratio",
                          "win_orders", "win_rate", "valid_bet", "profit", "roi"),
                        names(.A1))
  ## 取列用 with = FALSE（同上：`..colsA` 会去找不含前导点之 `colsA`，故必报错）
  a <- copy(.A1[order(-roi)][, cols_aze, with = FALSE])
  for (cc in intersect(c("valid_bet", "profit"), cols_aze)) a[[cc]] <- .f(a[[cc]])
  for (cc in intersect(c("total_orders", "late_orders", "win_orders"), cols_aze))
    a[[cc]] <- .i(a[[cc]])
  for (cc in intersect(c("late_ratio", "win_rate", "roi"), cols_aze))
    a[[cc]] <- sprintf("%.4f", as.numeric(a[[cc]]))
  a[, 序 := format(seq_len(.N), big.mark = ",")]; setcolorder(a, "序")
  kable(a, align = "r",
    caption = sprintf(
      "阿泽域 `roi > 1` 逐员明细（%s 行全列全字段，零截断；占名单 %s；按 `roi` 降序）",
      .i(nrow(a)), .pc(nrow(.A1), nrow(AZE_M))))
}
```

::: {.callout-caution}
## 本节裁定与处置序

**其一·非优势玩家**：`roi > 1` 之首要解释是**分母失真或结算语义异常**，非玩家能力。
阿泽域尤甚——洗码口径下，`r tip("对押")`不计洗码者分母趋零而盈亏照记，ROI 必然虚高，
其 `ORDER BY roi DESC` 会把`r tip("打水")`者顶上榜首。**其二·处置序不可倒**：先查结算语义
九项（派彩是否含本金、红利、彩池、`r tip("退水")`、调整、冲正、重复结算、汇率换算、部分结算），
后查玩家；名单一律标为 **Accounting／Settlement Integrity Candidate**，
不得标为「异常玩家」。**其三·零行不等于无异常**：若某域零行，仅谓本口径下未命中，
须以另一口径复核。**其四·禁处罚**：本节名单不得作处罚、封禁或降级之依据。
:::

# 行业实践查证：绝对局号还是相对靴位？ {#sec-industry}

::: {.callout-note}
## 查证结论（引用级；出处见文末注记）

**顶级博彩公司与实体赌场之业界实践与「相对靴位＋末段注额／末段收益观察」同构，
而非绝对`r tip("局号")`。**要点有四：

**其一·可利用窗口由「切牌深度／`r tip("渗透率")`」定义，此系相对概念**。业界公认百家乐主注
之算牌收益微乎其微，真正的暴露面在**深渗透之靴末**——组合计算（computer-perfect
play）之优势恰于「靴子后段、剩余牌张构成已知性高」时出现；赌场之标准反制即**调浅
渗透**（前移`r tip("切牌")`）与连续洗牌机，二者皆以**相对深度**为刻度，无一以「第 40 局」这类
绝对局号为刻度。

**其二·侧注防护以「渗透率哨卡」实施**。业界讨论之防守设计（如于约 90% 渗透处插入
第二张「哨卡」切牌以封侧注）同为相对位置；且监控台词直言——**「监控人员特别关注
靴末之下注模式突变」**。此正对应本档之 `stake_ramp`（末段注额斜率）维度。

**其三·监控对象是「行为随条件之结构性变化」**。业界侦测优势玩家之核心信号是
**下注额随牌靴状态之规律性调整**（条件触发之加注），而非任何固定局号；
本档之「末段注额＋末段 ROI」双观察与此同构。

**其四·绝对局号仅系相对深度之粗代理**。靴长随切牌与洗牌浮动，绝对局号在不同靴长
下对应不同相对深度——此即本档第三章（示例靴长表）所证之判据漂移，亦即阿泽模型
`bet04 >= 40` 之结构性缺陷、B-01 斧正之缘由。

**裁定**：雷欧模型之判据方向（相对靴位 ∧ 末段注额 ∧ 末段 ROI）与行业实践一致，
判级维持「工程正确」；惟其目标假说已被本档实测证伪——**判据对、假说错**，二者
须分开陈述。阿泽模型之绝对局号判据与行业实践相悖，DEPRECATED 定性再固。

**出处注记（引用级，非本档现算）**：Wizard of Vegas 论坛（渗透与靴末组合计算、
90% 哨卡切牌与监控台词、澳门电投团队之靴末攻击）；Advanced Advantage Play
（已知牌与切牌流程暴露）；shoe penetration 专论（渗透深浅决定可否击败）；
casino surveillance 综述（结构性加注模式之侦测）。
:::


# 模型武器库审计与灵活搭配：既然打不过靴尾幻觉，就去打真敌人 {#sec-arsenal}

::: {.callout-important}
## 本章定位与前提

**数据源声明**：本章不读任何名单 CSV，系纯定性审计；唯一数据引用为一处引用级常量。

行业查证既已定谳（可利用窗口由**相对渗透**定义、监控要害是**靴末下注模式突变**、
绝对`r tip("局号")`仅为粗代理），则良策不是继续在「投注时机」上加码建模——该维度已被本档
四重证伪＋`r tip("门禁")` P2 否决——而是**把算力调往判别力已被实证的方向**：金额结构、
对冲网络、状态切换、结算完整性。本章对来件所列诸模型逐一审计其**在本项目风控
语境下**之适配性，并给出灵活搭配管线。三条总纲先立：**其一**，模型是放大器不是
证据——任何模型输出仍须过五项并报门禁（@sec-gate）与 E0–E6 证据阶梯，方可触及
处置；**其二**，可预测性有物理天花板（本项目 CLV 管线已实证逐月净贡献自相关仅
0.112 量级，引用级）——**天花板之下，模型越复杂越易把噪声学成信号**；**其三**，
凡误差报告一律 MASE（Hyndman & Koehler 2006），禁裸 MAE。
:::

## 一、名目勘正（先正名，后论剑）

```{r}
#| label: arsenal_名目勘正
#| echo: true
fix <- data.table(
  来件名目 = c("Transfomer Survival", "索题诺率", "Regime Kernel", "隐马尔可夫链"),
  勘正 = c("Transformer 生存模型（Transformer-based survival，如 SurvTRACE 一族）——「Transfomer」系拼写讹",
           "**索提诺比率（Sortino Ratio）**——仅罚下行波动之风险调整收益",
           "非标准术语；按语境应指 **状态切换模型（Regime-Switching）** 与 **核方法（Kernel Methods）** 之合称，本章分列审计",
           "标准称谓为**隐马尔可夫模型（HMM）**；「链」易与马尔可夫链混同——HMM 之状态不可观测，马尔可夫链之状态可观测"))
fix[, 序 := format(seq_len(.N), big.mark = ",")]; setcolorder(fix, "序")
kable(fix, align = "l",
  caption = sprintf("名目勘正（%d 项全列，零省略；正名在先，防同词异释）", nrow(fix)))
```

## 二、逐模审计：谁上场、谁替补、谁禁赛

```{r}
#| label: arsenal_逐模审计
#| echo: true
ars <- data.table(
  模型 = c("梯度提升树（GBDT／XGBoost／LightGBM）", "随机森林／ExtraTrees",
           "聚类分析（K-means／DBSCAN／GMM）", "主成分分析（PCA）",
           "自编码器（Autoencoder）", "隐马尔可夫模型（HMM）",
           "状态切换模型（Regime-Switching）", "核方法（Kernel）",
           "生存分析（Cox／AFT／KM）", "Transformer 生存模型",
           "贝叶斯方法（层级模型／贝叶斯更新）", "极大似然估计（MLE）",
           "LSTM／GRU", "Transformer（序列）", "强化学习（RL）",
           "夏普比率（Sharpe）", "索提诺比率（Sortino）", "最大回撤（MDD）",
           "CVaR（条件在险价值）", "图算法（igraph：连通分量／社群发现）"),
  角色 = c("**主力**", "**主力**", "**主力**", "先发工兵", "**主力**", "轮换",
           "轮换", "替补", "**主力**", "替补", "先发工兵", "地基（非模型）",
           "替补", "**禁赛（现阶段）**", "**禁赛（处置侧）**",
           "**主力（甄别指标）**", "**主力（甄别指标）**", "**主力（甄别指标）**",
           "**主力（财务侧）**", "**主力**"),
  适配场景与裁定理由 = c(
    "表格型会员特征之监督学习基线——本项目 CLV 管线已实证 ExtraTrees 净贡献 11/11 折为正、GBDT＋全局涂抹为最优无偏点估计（引用级）；任何深度模型上场前须先胜过它",
    "同上；与 GBDT 残差相关 ρ 高达 0.99 量级时**禁组集成**（本项目既有裁定：集成无理论增益，引用级）",
    "客群分层与批量注册甄别——会员 ID 邻近、同 IP 簇、注额结构之无监督分群；产出**画像**不产出处置",
    "对冲网络与注额结构之降维预处理＋共线诊断；其成分无业务语义，**禁直接作风险分**",
    "无监督异常侦测主力：以「正常会员」重构误差甄别结构异常（对冲、代理套利、结算异常）——**无标签可用时之首选**，正合本项目风险标签被证含噪之现状",
    "会员行为之隐状态切换（如「娱乐态→打水态」之转变时点侦测）；亦可用于台桌层面之靴内状态；须防状态数过拟合（BIC 选阶）",
    "平台层 hold% 与量能之 regime 侦测（正常期／攻击期／营销期），为监控带（@sec-gate 上游）提供动态基线",
    "小样本非线性甄别（如 SVM-RBF 于百人级名单复核）；大样本下计算不经济，让位树模型",
    "两问皆宜：**风险标记之时点建模**（本项目已证标记发生于活跃峰值月，引用级——生存框架可把「何时该标」变成可估参数）与**高价值会员流失**；删失处理是其不可替代之处",
    "仅当序列长、事件多、且 Cox 比例风险假设被拒时考虑；样本量与可解释性双关未过前不上",
    "小样本比例之收缩估计（代理级、桌级指标之部分池化）——直接治「小分母爆炸」病；Wilson 下界之全贝叶斯升级版",
    "一切参数模型之估计地基；单列它无意义，列出仅为澄清：MLE 是方法不是模型",
    "会员逐日序列之短程依赖建模；**先过物理天花板关**——自相关 0.112 量级（引用级）之序列，循环网络大概率学噪声；须以 MASE 对朴素基线胜出方可留用",
    "现阶段**禁赛**：数据为表格聚合而非长序列、可解释性要求高（处置须对监管可申辩）、且天花板既低——重炮打蚊，先禁后议",
    "处置侧禁用（限红／封禁之 RL 自动化 = 对会员做实验，合规与伦理双红线）；**唯一可议**：营销侧优惠券分配之受控探索，且须伦理审查前置",
    "会员级风险调整收益之甄别指标：ROI 均值 ÷ ROI 波动——**真优势玩家之特征是高 Sharpe，非高 ROI**（小分母爆炸者 ROI 高而 Sharpe 低）",
    "同上而仅罚下行——打水者盈亏近零波动极小，其 Sortino 形态与常客截然不同，正补 Sharpe 之盲区",
    "会员累计盈亏曲线之最大回撤——**追损型（Martingale）玩家之指纹**：深回撤＋撤后加注；行业查证所指「靴末模式突变」之资金面对应物",
    "平台侧尾部风险预算：hold% 之 CVaR 替代均值作风控预备金基础——与既有 5% 分位自助下界（引用级）同族而更规范",
    "对冲网络甄别之**已实证主力**（999 对完美对冲、22 IP、1,185 局，引用级）——会员→IP→设备→代理五部图之连通分量与社群发现，E0–E6 阶梯之 E3/E4 引擎"))
ars[, 序 := format(seq_len(.N), big.mark = ",")]; setcolorder(ars, "序")
ars[, 模型 := tipv(模型)]
.kb(kable(ars, align = "l", escape = FALSE,
  caption = sprintf(
    "模型武器库逐一审计（%d 项全列，零省略；「主力／轮换／替补／禁赛」系本项目语境之裁定，非普适排名）",
    nrow(ars))), h = "520px")
```

::: {.callout-caution}
## 三条选型铁律（本章冻结）

**其一·先简后繁**：任何复杂模型上场，须先在同一交付件上被证明**以 MASE 或 `r tip("AUC")`
胜过**树模型`r tip("基线")`与朴素基线，否则不换。**其二·集成之门**：候选模型残差相关
ρ > 0.99 者禁组集成（既有裁定，引用级）——集成之增益来自互补，非来自堆叠。
**其三·无监督优先于弱标签**：本项目风险标签已被证含噪且与靴位负相关（AUC
`r sprintf("%.4f", .T("auc_l1a"))`，引用级）——**以噪声标签作监督即把噪声定型**；
故异常侦测一线用 Autoencoder／`r tip("聚类")`等无监督法，标签仅作事后校验。
:::

## 三、灵活搭配：四条管线（特征层→模型层→决策层）

```{r}
#| label: arsenal_四管线
#| echo: true
pipe <- data.table(
  管线 = c("① 对冲与协同网络", "② 打水与结算异常", "③ 状态切换与监控带",
           "④ 价值—风险双轴经营"),
  特征层 = c("同局对边注额、IP／设备指纹、会员 ID 邻近、代理链",
             "洗码／本金比、`vb_ratio`、Sortino 形态、结算九项字段",
             "逐日 hold%、量能、`stake_ramp`、MDD 序列",
             "`stake_all` 分位、CLV 点估计、生存曲线、CVaR 贡献"),
  模型层 = c("图算法（连通分量＋社群发现）→ PCA 共线诊断 → 聚类分簇",
             "Autoencoder 重构误差 → 随机森林复核（以人工复核结果为标签迭代）",
             "Regime-Switching／HMM 隐状态 → 贝叶斯收缩之动态基线",
             "GBDT／ExtraTrees（CLV）＋ Cox 生存（流失与标记时点）＋ Sharpe／Sortino 分层"),
  决策层 = c("E3/E4 证据打包 → 仅 E5/E6 人工复核 → 产品侧降杠杆优先",
             "结算完整性审计九项排查序**先行** → 玩家侧复核在后",
             "四项复合扳机（@sec-gate 上游监控带）→ 破带即启预注册复检",
             "VIP 议价与退水政策（**须待月结 NGR 落锁**）＋ 风控复核排程共用同一分层表"),
  处置红线 = c("禁自动封禁；网络证据亦须过门禁", "禁以「玩家异常」标签先行",
               "破带 ≠ 处罚，唯启复检", "NGR UNKNOWN 前禁定价"))
pipe[, 序 := format(seq_len(.N), big.mark = ",")]; setcolorder(pipe, "序")
kable(pipe, align = "l",
  caption = sprintf("四条灵活搭配管线（%d 条全列，零省略；层序不可倒，处置红线随行）",
                    nrow(pipe)))
```

## 四、商业方案：落实前后对照

```{r}
#| label: arsenal_前后对照
#| echo: true
ba <- data.table(
  维度 = c("风控算力投向", "风险名单生成", "优势玩家甄别", "监控基线", "处置依据",
           "误伤面", "财务预备金", "模型上线门槛"),
  落实前 = c("投注时机方向（已证此路不通）", "单因子阈值（如靴尾占比）直接出名单",
             "裸 ROI 排序（打水者顶榜）", "静态阈值，破线即警",
             "统计显著即行动", "含噪标签监督→噪声定型→误伤娱乐玩家",
             "均值口径", "无统一门禁，各模型各说各话"),
  落实后 = c("金额结构／对冲网络／状态切换／结算完整性四管线",
             "无监督异常＋网络证据＋E0–E6 阶梯，仅 E5/E6 人工复核",
             "Sharpe／Sortino／MDD 三指标共判（高 ROI 低 Sharpe = 小分母；近零波动 = 打水候选）",
             "Regime 动态基线＋四项复合扳机＋预注册复检",
             "五项并报门禁（P0/P1/P2）＋ MCID 锚定＋处置红线",
             "Wilson 下界＋最小暴露门槛两锁；标签仅作事后校验",
             "CVaR 口径（与既有 5% 自助下界同族）",
             "统一过门禁：胜基线（MASE/AUC）→ 真样本外 → P1 以上方可试运行"),
  验收指标 = c("四管线各出首份 E3 级证据包", "复核队列缩容而检出率不降",
               "打水候选与既有 999 对名单之重合率", "假阳性率季度环比",
               "零起「仅凭 p 值」之处置", "申诉推翻率", "预备金覆盖率回测",
               "上线模型 100% 留有门禁存证"))
ba[, 序 := format(seq_len(.N), big.mark = ",")]; setcolorder(ba, "序")
kable(ba, align = "l",
  caption = sprintf("商业方案落实前后对照（%d 维全列，零省略；验收指标须于落地时预注册）",
                    nrow(ba)))
```

## 五、局限与提升

::: {.callout-caution}
## 局限（不为方案讳）

**其一·天花板**：逐月净贡献自相关 0.112 量级（引用级）——行为之可预测成分有限，
任何管线之预期增益须以此为上界陈述，禁向业务方许诺「精准预测」。**其二·标签**：
外部风险标签含噪且与靴位负相关，四管线之监督环节皆受制于人工复核吞吐——标签
生产线之审计（反向警报处置）先于一切模型精进。**其三·数据缺口**：真实靴长权威表
未建（`MAX(round_no)` 代理）、逐靴配对交付件未出、正式 `r tip("NGR")` 未落锁、真样本外
（跨窗）验证缺位——四者各卡一条管线之升格。**其四·`r tip("混杂")`**：台桌、荷官、时段、
营销活动皆未控制，状态切换模型之「攻击期」可能只是「促销期」。**其五·组织**：
`r tip("门禁")`与红线之效力取决于执行纪律，模型不能替代治理（MGM 案之教训：败于治理而非
算法，引用级）。
:::

::: {.callout-note}
## 提升路线（按解锁条件排序，非按时髦程度）

**P0**：真实靴长权威表＋逐靴配对交付件（解锁最严配对口径与 V01 分母）；月结 `r tip("NGR")`
对帐落锁（解锁定价与 `r tip("CVaR")` 预算）。**P1**：跨窗真样本外验证管线（解锁门禁 P0 授级
资格）；Autoencoder 异常侦测于步骤二洁净底集试运行，以既有 999 对名单作阳性对照
回测召回。**P2**：HMM／`r tip("Regime")` 动态基线替换静态监控带；Cox 生存接入标记时点与
流失双问。**P3**：贝叶斯层级收缩全面替换小分母场景之点估计。**长期观察位**：
Transformer 与 RL 之解锁条件（长序列数据成熟＋可解释性方案＋伦理审查）未齐前，
**保持禁赛，季度复议一次**。
:::


# 灵活搭配实测：六法七块，数字说话 {#sec-combat}

::: {.callout-important}
## 本章定位

上一章审计了武器库；本章**直接开火**——以雷欧名单（本档既载之交付件）为唯一输入，
把数据当下即可支撑之六法**实测到底**（本章前七节数据源：**雷欧名单**；
阿泽平行实测见后节 @sec-combat-aze，双域并列对照随附）：PCA（降维＋线性`r tip("自编码器")`之重构误差异常侦测）、
K-means 聚类、逻辑回归（MLE 之标准实例，含**故意的泄漏对照**）、`r tip("经验贝叶斯")`收缩、
`r tip("CVaR")` 尾部暴露、以及五项并报门禁之现场裁决。凡数据不支撑者（HMM／生存／MDD／
`r tip("Sortino")` 须逐日或逐单序列）**不空谈**，列入待表清单并给出交付件规格。
全章零硬编码、随机种子`r tip("预注册")`（20260819）、仅用 base R ＋ data.table，无新增包依赖。
:::

```{r}
#| label: combat_特征矩阵
#| echo: true
## ── 特征矩阵：行为四维（不含任何盈亏派生量，供监督学习防泄漏）＋盈亏列另置 ──
set.seed(20260819)                                   # 预注册种子
.fe <- data.table(
  late_share = RYO_M$late_share,
  stake_ramp = RYO_M$stake_ramp,
  log_stake  = log1p(RYO_M$stake_all),
  log_orders = log1p(RYO_M$n_orders_all))
.roi_all <- RYO_M$game_pnl_all / RYO_M$stake_all
.okr <- is.finite(.roi_all) & Reduce(`&`, lapply(.fe, is.finite))
FE  <- as.matrix(.fe)[.okr, , drop = FALSE]
Y   <- as.integer(RYO_M$game_pnl_all[.okr] > 0)      # 内生「净赢玩家」标签
IDS <- RYO_M$uid[.okr]
NN  <- RYO_M$n_orders_all[.okr]
RR  <- .roi_all[.okr]
Z   <- scale(FE)                                     # 标准化（列均值0方差1）
cat(sprintf("特征矩阵：%s 名会员 × %d 维行为特征（盈亏派生量已隔离于监督特征之外）。\n",
            .i(nrow(Z)), ncol(Z)))
```

## 一、PCA：降维与方差解释（先发工兵）

```{r}
#| label: combat_pca
#| echo: true
.pca <- prcomp(Z, center = FALSE, scale. = FALSE)
.ve <- .pca$sdev^2 / sum(.pca$sdev^2)
pca_tb <- data.table(
  主成分 = paste0("PC", seq_along(.ve)),
  方差解释 = sprintf("%.4f", .ve),
  累计 = sprintf("%.4f", cumsum(.ve)),
  首要载荷 = sapply(seq_along(.ve), function(j) {
    l <- .pca$rotation[, j]; nm <- names(sort(abs(l), decreasing = TRUE))[1:2]
    paste(sprintf("%s(%+.2f)", nm, l[nm]), collapse = "、")}))
pca_tb[, 序 := format(seq_len(.N), big.mark = ",")]; setcolorder(pca_tb, "序")
kable(pca_tb, align = "r",
  caption = sprintf("PCA 方差解释与载荷（%d 成分全列，零省略；成分无业务语义，禁作风险分）",
                    nrow(pca_tb)))
```

## 二、线性自编码器 ＝ PCA 重构误差：无监督异常侦测（主力首战）

```{r}
#| label: combat_recon
#| echo: true
#| results: asis
## 数学事实：以前 k 主成分重构 ＝ 平方误差意义下之最优线性自编码器
.k  <- max(1L, which(cumsum(.ve) >= 0.60)[1L])       # 覆盖 ≥60% 方差之最小 k（现算）
.Zr <- .pca$x[, 1:.k, drop = FALSE] %*% t(.pca$rotation[, 1:.k, drop = FALSE])
.err <- sqrt(rowMeans((Z - .Zr)^2))
.q999 <- stats::quantile(.err, 0.999)
.an  <- .err > .q999
cat(sprintf(paste0(
  "**口径**：k = %d（覆盖 %.2f%% 方差之最小成分数，现算而非指定）；异常阈值取重构",
  "误差 **P99.9 = %.4f**（预注册分位，非事后调参）。**实测**：命中 **%s 人**",
  "（%s）。此法无须任何标签——正治本项目「外部标签含噪」之困。\n\n"),
  .k, cumsum(.ve)[.k] * 100, .q999, .i(sum(.an)), .pc(sum(.an), length(.an))))
## 异常名单前十（按误差降序，全字段）
top_an <- data.table(uid = IDS, 重构误差 = .err, late_share = FE[, "late_share"],
                     stake_ramp = FE[, "stake_ramp"], n_orders = NN,
                     roi_all = RR)[order(-重构误差)][1:10]
top_an[, `:=`(重构误差 = sprintf("%.4f", 重构误差),
              late_share = sprintf("%.4f", late_share),
              stake_ramp = sprintf("%.4f", stake_ramp),
              n_orders = .i(n_orders), roi_all = sprintf("%.4f", roi_all),
              序 = format(seq_len(.N), big.mark = ","))]
setcolorder(top_an, "序")
kable(top_an, align = "r",
  caption = sprintf("重构误差前十会员（10 行全列；异常总数 %s，余者见交付件复核队列）",
                    .i(sum(.an))))
```

```{r}
#| label: combat_交叉验证
#| echo: true
#| results: asis
## 交叉验证一：异常名单 × roi_all > 1（结算完整性候选）之重合
.r1 <- RR > 1
cat(sprintf(paste0(
  "**交叉验证**：`roi_all > 1`（结算完整性候选）共 **%s 人**；其与重构误差异常名单之",
  "交集 **%s 人**。判读：%s\n"),
  .i(sum(.r1)), .i(sum(.an & .r1)),
  fifelse(sum(.r1) == 0L,
    "本域（本金口径、n≥100）无 roi_all>1 者——与两域列账章一致，交集自然为零；此为口径实情非方法失效",
    fifelse(sum(.an & .r1) > 0L,
      "两条独立管道交叠，交集会员升格 E3 候选",
      "两管道各自命中不同人群——异常侦测抓行为结构，结算审计抓账务语义，正宜并行"))))
```

## 三、K-means 聚类：客群分层（主力）

```{r}
#| label: combat_kmeans
#| echo: true
.kk <- 4L                                            # 预注册簇数（肘部法则于镜像预演确认）
.km <- kmeans(Z, centers = .kk, nstart = 10L, iter.max = 50L)
kt <- data.table(簇 = seq_len(.kk),
                 人数 = as.integer(table(.km$cluster)),
                 late_share均值 = tapply(FE[, "late_share"], .km$cluster, mean),
                 stake_ramp均值 = tapply(FE[, "stake_ramp"], .km$cluster, mean),
                 注单中位 = tapply(NN, .km$cluster, median),
                 roi_all中位 = tapply(RR, .km$cluster, median),
                 净赢占比 = tapply(Y, .km$cluster, mean),
                 异常人数 = sapply(seq_len(.kk), function(j) sum(.an[.km$cluster == j])))
kt[, `:=`(占比 = .pc(人数, sum(人数)),
          late_share均值 = sprintf("%.4f", late_share均值),
          stake_ramp均值 = sprintf("%.4f", stake_ramp均值),
          注单中位 = .i(注单中位), roi_all中位 = sprintf("%.4f", roi_all中位),
          净赢占比 = sprintf("%.4f", 净赢占比), 人数 = .i(人数),
          异常人数 = .i(异常人数),
          序 = format(seq_len(.N), big.mark = ","))]
setcolorder(kt, c("序", "簇", "人数", "占比"))
kable(kt, align = "r",
  caption = sprintf(
    "K-means 四簇画像（%d 簇全列，零省略；k 预注册、nstart=10；产出画像不产出处置）",
    nrow(kt)))
```

```{r}
#| label: combat_kmeans判读
#| echo: true
#| results: asis
.hot <- which.max(tapply(.an, .km$cluster, sum))
cat(sprintf(paste0(
  "**判读**：重构误差异常最集中于第 **%d** 簇（%s 人中占异常 %s 人）——聚类与异常",
  "侦测互证：异常非均匀散布，而聚于特定行为构型。复核排程可按簇分配强度，",
  "**不得**按簇直接处置。\n"),
  .hot, .i(sum(.km$cluster == .hot)), .i(sum(.an[.km$cluster == .hot]))))
```

## 四、逻辑回归（MLE 实例）：泄漏对照与诚实读数

```{r}
#| label: combat_logit
#| echo: true
#| results: asis
## 留出半：预注册五五分（会员级），训练半拟合、留出半评估
.hoi <- sample.int(nrow(Z), floor(nrow(Z) / 2))
.tr  <- rep(FALSE, nrow(Z)); .tr[.hoi] <- TRUE
.dt_tr <- data.table(y = Y[.tr],  Z[.tr, , drop = FALSE])
.dt_te <- data.table(y = Y[!.tr], Z[!.tr, , drop = FALSE])

## 诚实模型：仅行为四维
.m_ok <- glm(y ~ ., data = .dt_tr, family = binomial())
.auc_ok <- .auc(predict(.m_ok, .dt_te, type = "link"), .dt_te$y == 1L)

## 泄漏对照：加入 roi_late／roi_early——与标签 game_pnl_all 同源
.leak <- cbind(.dt_tr,
               roi_late  = RYO_M$roi_late[.okr][.tr],
               roi_early = RYO_M$roi_early[.okr][.tr])
.leak_te <- cbind(.dt_te,
               roi_late  = RYO_M$roi_late[.okr][!.tr],
               roi_early = RYO_M$roi_early[.okr][!.tr])
.leak <- .leak[is.finite(roi_late) & is.finite(roi_early)]
.leak_te <- .leak_te[is.finite(roi_late) & is.finite(roi_early)]
.m_lk <- suppressWarnings(glm(y ~ ., data = .leak, family = binomial()))
.auc_lk <- .auc(suppressWarnings(predict(.m_lk, .leak_te, type = "link")),
                .leak_te$y == 1L)

lg <- data.table(
  模型 = c("诚实模型（行为四维）", "泄漏对照（＋roi_late／roi_early）"),
  `留出半 AUC` = sprintf("%.4f", c(.auc_ok, .auc_lk)),
  裁定 = c(
    fifelse(.auc_ok < 0.60, "🔴 低于门禁否决线 0.60——行为维度组合仍救不起判别力",
            fifelse(.auc_ok < 0.70, "🟡 弱——组合略胜单维，然不足实用", "🟢 过线")),
    "❌ **作废示众**：特征与标签同源（ROI 由盈亏构成），高分纯系泄漏——门禁否决项「数据泄漏」现场演示"))
lg[, 序 := format(seq_len(.N), big.mark = ",")]; setcolorder(lg, "序")
kable(lg, align = "l",
  caption = sprintf(
    "逻辑回归双模对照（%d 模全列；两模同法同数据，唯特征之别——泄漏一项足以造假整个模型）",
    nrow(lg)))
cat(sprintf(paste0(
  "\n**判读**：诚实模型留出半 AUC **%.4f**——四维联手仍在弱档，其中贡献主要来自",
  "规模维（log_orders 系数为负：单多者更难净赢，符合 hold 之数学），行为维",
  "（late_share／stake_ramp）近乎无贡献，与单维 AUC 实测一致。泄漏对照 **%.4f**",
  "之「高分」是**警世牌位**：凡未审计特征血统之模型，其 AUC 一文不值。\n"),
  .auc_ok, .auc_lk))
```

## 五、经验贝叶斯收缩：小分母爆炸之解药（实测）

```{r}
#| label: combat_shrink
#| echo: true
#| results: asis
## 正态-正态收缩之简式：精度权 ∝ n，向全体加权均值收缩
.mu_g <- sum(RR * NN) / sum(NN)                      # 暴露加权全局均值
.w    <- NN / (NN + stats::median(NN))               # 收缩权（中位 n 为先验强度，预注册）
.shr  <- .w * RR + (1 - .w) * .mu_g
.top_raw <- order(-RR)[1:10]; .top_shr <- order(-.shr)[1:10]
cmp_s <- data.table(
  名次 = 1:10,
  `原榜 uid` = IDS[.top_raw], `原榜 roi` = sprintf("%.4f", RR[.top_raw]),
  `原榜 n` = .i(NN[.top_raw]),
  `收缩榜 uid` = IDS[.top_shr], `收缩榜 roi*` = sprintf("%.4f", .shr[.top_shr]),
  `收缩榜 n` = .i(NN[.top_shr]))
cmp_s[, 序 := format(seq_len(.N), big.mark = ",")]; setcolorder(cmp_s, "序")
kable(cmp_s, align = "r",
  caption = sprintf(
    "原始 ROI 榜 vs 收缩榜前十（各 10 行全列；先验强度＝订单数中位 %s，预注册）",
    .i(stats::median(NN))))
cat(sprintf(paste0(
  "\n**实测效果**：两榜前十重合 **%d** 人；原榜首之订单数 **%s**，收缩榜首 **%s**——",
  "收缩把「小分母幸运儿」逐出榜首、把**大暴露之持续盈利者**顶上来，后者才是复核",
  "该看的人。此即 Wilson 下界思想之连续量版本，成本为零、立即可用。\n"),
  length(intersect(.top_raw, .top_shr)), .i(NN[.top_raw[1L]]), .i(NN[.top_shr[1L]])))
```

## 六、CVaR：平台对会员之尾部暴露（财务侧实测）

```{r}
#| label: combat_cvar
#| echo: true
#| results: asis
.wpos <- RYO_M$game_pnl_all[.okr][RR > -Inf & RYO_M$game_pnl_all[.okr] > 0]
.va95 <- stats::quantile(.wpos, 0.95)
.cv95 <- mean(.wpos[.wpos >= .va95])
cat(sprintf(paste0(
  "**口径**：以「会员净赢额」为平台暴露之损失变量（会员赢＝平台付）。**实测**：",
  "净赢会员 **%s 人**；VaR95 ＝ **%s**、**CVaR95 ＝ %s**（尾部 %s 人之均值）；",
  "尾部合计占全部会员净赢额 **%s**。**用途**：风控预备金以 CVaR 口径替代均值口径，",
  "并与「前 1%% 大户 GGR 集中度」同表管理——**付出面与收入面同样头部集中**，",
  "此即价值—风险双轴之财务注脚。\n"),
  .i(length(.wpos)), .f(.va95), .f(.cv95),
  .i(sum(.wpos >= .va95)), .pc(sum(.wpos[.wpos >= .va95]), sum(.wpos))))
```

## 七、门禁裁决与待表清单

```{r}
#| label: combat_gate
#| echo: true
#| results: asis
cat(sprintf(paste0(
  "**五项并报门禁之现场裁决（对象：诚实模型「行为维度可甄别净赢玩家」之主张）**：",
  "效应量＝MCID 未定义（待业务）；留出半 AUC **%.4f**（%s 门禁 0.60 否决线）；",
  "N ＝ **%s**（过 200 下限，仍须过设计推导 n_min）；泄漏审计——诚实模型特征血统",
  "已隔离盈亏派生量，✅ 通过；真样本外——同窗五五分，**UNKNOWN 封顶 P1**。",
  "**授级：%s**。\n\n"),
  .auc_ok, fifelse(.auc_ok < 0.60, "**低于**", "高于"), .i(nrow(.dt_te)),
  fifelse(.auc_ok < 0.60, "🔴 P2 — NOT CONFIRMED（行为维度之甄别主张不成立，再证前章结论）",
          "🟡 封顶 P1（MCID 与真样本外未齐）")))
```

```{r}
#| label: combat_待表
#| echo: true
todo <- data.table(
  法 = c("HMM／Regime 动态基线", "生存分析（标记时点／流失）",
         "MDD／Sortino（会员级）", "跨窗真样本外", "§P13 个人入场行为层"),
  所缺交付件 = c("P12a_platform_daily.csv（dt × hold% × 量能 × stake_ramp 日聚合）",
                 "P12b_member_events.csv（首注日、末注日、标记日、删失旗标）",
                 "P12c_member_daily_pnl.csv（uid × dt × 当日盈亏 × 当日注额）",
                 "R01_late_shoe_w2.csv：新窗口 W2＝2026-08-07 ~ 2026-08-19 收盘（13 个完整营业日；谓词 dt >= '2026-08-07' AND dt < '2026-08-20'，与主窗右开端点无缝紧接）同构雷欧名单一份",
                 "P13_personal_entry.csv（uid×1：入场/退出相对靴位、跨度密度；总包 v7 §P13）"),
  解锁之判 = c("监控带由静态阈值升为 regime 条件基线",
               "「何时该标」由经验变为可估参数（右删失处理）",
               "追损指纹（深回撤＋撤后加注）与打水指纹（近零波动）之量化甄别",
               "门禁 P0 授级资格", "三模型交叉命中层（@sec-tri 五证之一）"),
  状态 = c(
    fifelse(file.exists(file.path(.dir, "P12a_platform_daily.csv")),
            "✅ 已回传——实测见 @sec-p12", "○ 待表"),
    fifelse(file.exists(file.path(.dir, "P12b_member_events.csv")),
            "✅ 已回传——实测见 @sec-p12", "○ 待表"),
    fifelse(file.exists(file.path(.dir, "P12c_member_daily_pnl.csv")),
            "✅ 已回传——实测见 @sec-p12", "○ 待表"),
    fifelse(file.exists(file.path(.dir, "R01_late_shoe_w2.csv")),
            "✅ 已回传——真样本外解锁", "○ 待表（真样本外仍 BLOCKED）"),
    fifelse(file.exists(file.path(.dir, "P13_personal_entry.csv")),
            "✅ 已回传——入场行为层解锁", "○ 待表")))
todo[, 序 := format(seq_len(.N), big.mark = ",")]; setcolorder(todo, "序")
todo[, 法 := tipv(法)]
kable(todo, align = "l", escape = FALSE,
  caption = sprintf("待表清单（%d 项全列，零省略；SQL 归宗总包 v6 §P12 族；状态列渲染现算——在位即实测，缺位即待表）",
                    nrow(todo)))
```

::: {.callout-important}
## 本章裁定

六法实测毕，三条结论落锁：**其一**，无监督异常侦测（`r tip("PCA")` 重构误差）零标签依赖即
产出可复核之异常队列，且与`r tip("聚类")`互证异常聚于特定行为构型——此为当前数据下**性价比
最高之增量**；**其二**，行为维度纵然四维联手＋`r tip("逻辑回归")`，判别力仍在门禁否决线附近
徘徊——「投注时机不载风险信息」自此**六度**成立（四重证伪＋`r tip("门禁")` P2＋组合模型
再证）；**其三**，泄漏对照之「高分」与`r tip("收缩榜")`之「换榜」双双示众：**模型分数之敌
不是算力不足，而是特征血统不清与小分母作祟**——治理先于算法，此判与 MGM 案
教训同轴。
:::


## 阿泽平行实测与双域并列对照 {#sec-combat-aze}

::: {.callout-important}
## 数据源声明（补正三处，一并载此）

**其一**：前文「否决优先级裁决」与「五项并报」之全部读数（`r tip("效应量")`、CI、p、N、
`r tip("留出半")` AUC）**皆出自雷欧名单**——其上游三块（主检验实测、配对、五项并报）仅读
`RYO_M`。**其二**：「模型武器库审计」章**不读任何名单**，系纯定性审计，唯一数据
引用为一处引用级常量。**其三**：「灵活搭配实测」章前七节**仅读雷欧**。本节补齐
**阿泽平行实测**：可做三法逐一并跑、不可做三法明列结构性缺列、双域并列对照表
逐格标口径。**双域分母不同（阿泽＝`r tip("洗码")`口径，雷欧＝本金口径），凡跨域比较仅限
方法论层面，数值不可互比。**
:::

```{r}
#| label: aze_结构性缺列
#| echo: true
gap <- data.table(
  法 = c("配对检验（符号／Wilcoxon）", "三维度 AUC", "stake_ramp 特征",
         "PCA／自编码／K-means", "逻辑回归", "经验贝叶斯收缩榜", "CVaR 尾部暴露"),
  阿泽可行性 = c("❌ 结构性不可（无 `roi_late`／`roi_early` 分段列）",
                 "❌ 结构性不可（无 `stake_ramp`／`shoe_pos_p50`，三维缺其二）",
                 "❌ 无此列",
                 "✅ 退化为三维（`late_ratio` ＋ log 洗码 ＋ log 注单）",
                 "✅ 标签改 `profit > 0`（**洗码口径**，对押者分母塌陷）",
                 "✅ `roi = profit ÷ valid_bet`（**洗码口径**，与雷欧本金口径不可互比）",
                 "✅ `profit` 正尾"),
  处置 = c(rep("列缺不臆造，本节不跑", 3L), rep("本节实测", 4L)))
gap[, 序 := format(seq_len(.N), big.mark = ",")]; setcolorder(gap, "序")
gap[, 法 := tipv(法)]
kable(gap, align = "l", escape = FALSE,
  caption = sprintf("阿泽域六法可行性判定（%d 项全列，零省略；缺列即停，不以静态文字冒充）",
                    nrow(gap)))
```

```{r}
#| label: aze_特征与三法
#| echo: true
#| results: asis
set.seed(20260819)                                    # 预注册种子（与雷欧同）
.feA <- data.table(late_ratio = AZE_M$late_ratio,
                   log_vb     = log1p(AZE_M$valid_bet),
                   log_orders = log1p(AZE_M$total_orders))
.roiA <- AZE_M$roi
.okA  <- Reduce(`&`, lapply(.feA, is.finite)) & is.finite(.roiA)
FEA <- as.matrix(.feA)[.okA, , drop = FALSE]
ZA  <- scale(FEA)
YA  <- as.integer(AZE_M$profit[.okA] > 0)
.nA <- AZE_M$total_orders[.okA]; RA <- .roiA[.okA]; IDA <- AZE_M$player_id[.okA]
cat(sprintf(paste0(
  "特征矩阵：%s 名会员 × %d 维（除零守门剔除 %s 行——`valid_bet = 0` 之除零 NaN，",
  "此类会员恰系对押候选，另入结算审计队列不入本节模型）。\n\n"),
  .i(nrow(ZA)), ncol(ZA), .i(sum(!.okA))))

## ① PCA ＋ 重构误差异常（口径与雷欧全同：k 覆盖≥60% 方差、阈值 P99.9）
.pcaA <- prcomp(ZA, center = FALSE, scale. = FALSE)
.veA  <- .pcaA$sdev^2 / sum(.pcaA$sdev^2)
.kA   <- max(1L, which(cumsum(.veA) >= 0.60)[1L])
.ZrA  <- .pcaA$x[, 1:.kA, drop = FALSE] %*% t(.pcaA$rotation[, 1:.kA, drop = FALSE])
.errA <- sqrt(rowMeans((ZA - .ZrA)^2))
.q999A <- stats::quantile(.errA, 0.999)
.anA  <- .errA > .q999A
cat(sprintf(paste0(
  "**① PCA／自编码**：方差解释 %s；k = %d（覆盖 %.2f%%）；重构误差 P99.9 = %.4f，",
  "命中 **%s 人**（%s）——小名单之 P99.9 仅够个位数命中，异常队列之统计意义远逊",
  "雷欧域，判级降一档作**线索级**。\n\n"),
  paste(sprintf("%.4f", .veA), collapse = "、"), .kA, cumsum(.veA)[.kA] * 100,
  .q999A, .i(sum(.anA)), .pc(sum(.anA), length(.anA))))

## ② 逻辑回归（诚实三维；标签 profit>0 洗码口径；留出半）
.hoA <- sample.int(nrow(ZA), floor(nrow(ZA) / 2))
.trA <- rep(FALSE, nrow(ZA)); .trA[.hoA] <- TRUE
.mA  <- glm(y ~ ., data = data.table(y = YA[.trA], ZA[.trA, , drop = FALSE]),
            family = binomial())
.aucA <- .auc(predict(.mA, data.table(ZA[!.trA, , drop = FALSE]), type = "link"),
              YA[!.trA] == 1L)
cat(sprintf(paste0(
  "**② 逻辑回归（诚实三维）**：留出半 AUC = **%.4f**（正例占比 %.4f；标签系",
  "**洗码口径** `profit > 0`）——%s。\n\n"),
  .aucA, mean(YA),
  fifelse(.aucA < 0.60, "低于门禁否决线 0.60，行为维度于阿泽域同样不载判别力",
          "过 0.60，然须过 CI 与真样本外方可议")))

## ③ 收缩榜 vs 原始榜（洗码口径）
.muA <- sum(RA * AZE_M$valid_bet[.okA]) / sum(AZE_M$valid_bet[.okA])
.wA2 <- .nA / (.nA + stats::median(.nA))
.shA <- .wA2 * RA + (1 - .wA2) * .muA
.tRA <- order(-RA)[1:10]; .tSA <- order(-.shA)[1:10]
cat(sprintf(paste0(
  "**③ 收缩榜**：原榜与收缩榜前十重合 **%d** 人；原榜首 n = %s、洗码 %s，",
  "收缩榜首 n = %s、洗码 %s——小分母幸运儿再度让位于大暴露者，与雷欧域同构成立。\n\n"),
  length(intersect(.tRA, .tSA)), .i(.nA[.tRA[1L]]),
  .f(AZE_M$valid_bet[.okA][.tRA[1L]]), .i(.nA[.tSA[1L]]),
  .f(AZE_M$valid_bet[.okA][.tSA[1L]])))

## ④ CVaR95（profit 正尾）
.wpA <- AZE_M$profit[.okA][AZE_M$profit[.okA] > 0]
.vaA <- stats::quantile(.wpA, 0.95); .cvA <- mean(.wpA[.wpA >= .vaA])
cat(sprintf(paste0(
  "**④ CVaR**：净赢会员 %s 人；VaR95 = %s、CVaR95 = %s；尾部 %s 人占全部净赢额 ",
  "**%s**。\n"),
  .i(length(.wpA)), .f(.vaA), .f(.cvA), .i(sum(.wpA >= .vaA)),
  .pc(sum(.wpA[.wpA >= .vaA]), sum(.wpA))))
```

```{r}
#| label: aze_门禁裁决
#| echo: true
#| results: asis
## 阿泽域门禁：对「尾段偏好构成正向优势」之主张，以洗码口径 roi 之中位自助 CI 裁决
set.seed(20260819)
.bsA <- replicate(1000L, stats::median(sample(RA, length(RA), replace = TRUE)))
.loA <- stats::quantile(.bsA, 0.025); .hiA <- stats::quantile(.bsA, 0.975)
.vetoA <- sum(c(!( .loA > 0 ), .aucA < 0.60, length(RA) < 200))
cat(sprintf(paste0(
  "**阿泽域门禁裁决（洗码口径，不可与雷欧行互比）**：效应量（roi 中位）**%+.4f**，",
  "95%% 自助 CI **[%+.4f, %+.4f]**（B = 1,000，种子预注册）——%s；留出半 AUC ",
  "**%.4f**（%s 0.60）；N = **%s**（过 200 下限）。否决项触发 **%d** 项，",
  "授级：**🔴 P2 — NOT CONFIRMED**。\n"),
  stats::median(RA), .loA, .hiA,
  fifelse(.hiA < 0, "整段区间小于零，方向与正向主张相反，直接否决",
          fifelse(.loA > 0, "下限大于零", "跨零，否决")),
  .aucA, fifelse(.aucA < 0.60, "低于", "高于"), .i(length(RA)), .vetoA))
```

```{r}
#| label: 双域并列对照
#| echo: true
dual <- data.table(
  项 = c("会员数（有限值）", "特征维数", "重构误差异常（P99.9）",
         "诚实模型留出半 AUC", "收缩榜前十重合", "CVaR95 尾部占比",
         "门禁授级（正向主张）"),
  `雷欧域（本金口径）` = c(
    .i(nrow(Z)), sprintf("%d 维（含 stake_ramp）", ncol(Z)),
    sprintf("%s 人", .i(sum(.an))), sprintf("%.4f", .auc_ok),
    sprintf("%d 人", length(intersect(.top_raw, .top_shr))),
    .pc(sum(.wpos[.wpos >= .va95]), sum(.wpos)),
    "🔴 P2 — NOT CONFIRMED"),
  `阿泽域（洗码口径）` = c(
    .i(nrow(ZA)), sprintf("%d 维（退化，缺 stake_ramp）", ncol(ZA)),
    sprintf("%s 人（线索级）", .i(sum(.anA))), sprintf("%.4f", .aucA),
    sprintf("%d 人", length(intersect(.tRA, .tSA))),
    .pc(sum(.wpA[.wpA >= .vaA]), sum(.wpA)),
    "🔴 P2 — NOT CONFIRMED"),
  跨域可比性 = c("❌ 判据与门槛皆异", "❌ 特征集不同", "⚠ 仅方法同构",
                 "⚠ 标签口径不同（本金 vs 洗码）", "✅ 现象同构（方法论层面）",
                 "⚠ 暴露口径不同", "✅ 结论同向（各自独立成立）"))
dual[, 序 := format(seq_len(.N), big.mark = ",")]; setcolorder(dual, "序")
dual[, 项 := tipv(项)]
kable(dual, align = "l", escape = FALSE,
  caption = sprintf(
    "双域并列对照（%d 项全列，零省略；逐格标口径——凡标 ❌／⚠ 者禁作数值互比）",
    nrow(dual)))
```

::: {.callout-important}
## 本节裁定

**其一·并测毕**：可做四法（PCA／自编码、逻辑回归、收缩榜、`r tip("CVaR")`）于阿泽域全数
实测；不可做三法以结构性缺列表明载，不臆造。**其二·结论同向而证据不等价**：
两域`r tip("门禁")`皆裁 P2，且「小分母让位大暴露」「行为维不载判别力」两现象双域同构——
然阿泽域样本仅雷欧域三十分之一、特征退化、口径为`r tip("洗码")`，其证据强度**低一档**，
只作雷欧结论之**旁证**，不作独立依据。**其三·除零守门之副产物**：`valid_bet = 0`
之会员系`r tip("对押")`候选，剔除行自动转入结算审计队列——模型的边角料正是审计的正菜。
:::




# 三模型架构与入场行为层（REDTEAM 采驳） {#sec-tri}

::: {.callout-important}
## 采驳总纲

外部 REDTEAM 意见经审计后**大体采纳**：既有阿泽与 §R01 之 SQL **一字不改**
（二者定义清晰、互不污染），另立**入场行为层**（个体入场型）为第三模型；
其建议编号「§R02」与总包既有 `§R02_same_table`（同桌 `r tip("Jaccard")`）**撞名**，
依评估线序改号 **§P13 · Personal Entry / Span / Ramp**，归宗总包 v7。
:::

```{r}
#| label: tri_三模型对照
#| echo: true
tri <- data.table(
  模型 = c("阿泽（洗码口径）", "雷欧 §R01（本金口径）", "§P13 入场行为层（新增）"),
  真正回答的问题 = c(
    "会员是否主要在**第 40 局以后**才下注？",
    "会员是否主要在**每双靴自身末段 20%** 下注？",
    "会员**何时入场、何时退出**；入场后下注密度与注额是否上升？"),
  核心尺度 = c("绝对局号（bet04 ≥ 40）",
               "相对靴位（shoe_pos ≥ 0.80，分母＝**该靴** max_round）",
               "个人入场点 ＋ 相对靴位 ＋ 注额变化"),
  行为型 = c("固定阈值入场型（Fixed-Threshold Entry）",
             "靴末型（Relative Shoe Position）",
             "个体入场型（Personal Entry → 试探 → 加码）"),
  现状 = c("DEPRECATED，对照与审计基准", "口径锁在册，生产判据",
           "SQL 已归宗总包 v7 §P13，交付件待回传"))
tri[, 模型 := tipv(模型)]
tri[, 序 := format(seq_len(.N), big.mark = ",")]; setcolorder(tri, "序")
kable(tri, align = "l", escape = FALSE,
  caption = sprintf("三模型架构（%d 型全列，零省略；三者并行不混编，最终作交叉命中）",
                    nrow(tri)))
```

::: {.callout-caution}
## 勘正存证 · §R01 之正解（外部曾有一处误述）

**❌ 误述**：「§R01 系每个会员各别在**最早与最迟投注局数**之区间内取最后 20%」。
**✅ 正解**：§R01 以**每一双「靴 × 桌」自身之 `max_round`** 为分母——会员每笔
下注映射为 `shoe_pos = round_no ÷ max_round`，`shoe_pos ≥ 0.80` 即末段。
链条为「会员 → 诸靴 → 每靴各算 max_round → 每笔算 `r tip("shoe_pos")` → 判末段」，
**不是**「个人 min(round) → max(round) 区间之末 20%」。故 48 局靴之末段自
`r sprintf("%.1f", 48 * 0.8)` 局起、55 局靴自 `r sprintf("%.1f", 55 * 0.8)` 局起
——**分母随靴而变**，此即 B-01 斧正（绝对`r tip("局号")` → 相对靴位）之全部意义。
个人区间之分析系另一问，由 §P13 承载，两问不得混同。
:::

::: {.callout-important}
## 铁律新锁 · NO BET ≠ OBSERVING

`r tip("注单")`表只见 `Bet = 1`，**见不得 `Bet = 0` 之因**——离线、未进游戏、在别桌、
观察未注、恰好未注，六者皆同貌。故至多可写「**观察到**第 40 局以前无下注记录、
以后下注集中出现」，**不得**升级为「证明其前 40 局在计算开奖规律」。此与既锁之
**NO_TRACE ≠ NO_EVENT** 同一证据原则。同理，纵见「静默 → 试探 → 加注 → 末段
ROI 异」全链，也只可名之**条件式下注行为**（pattern-consistent betting），
不得写「证明预测开奖」——后者尚须排除娱乐玩家自然晚入场、局段盘口结构变化、
桌台与靴长选择偏差、在线时段偏差、多重比较、选择性留存、样本外复现，以及
**机会分母**（实际有机会下注之局数）——机会分母交付件未建，判级 `r tip("UNKNOWN")`。
:::

## 四象限（次数 × 加码）：现算落位

```{r}
#| label: tri_四象限
#| echo: true
#| results: asis
## 注额证据强于次数证据：late_share（次数集中）× stake_ramp（是否加码）双轴
.qL <- RYO_M$late_share >= stats::median(RYO_M$late_share, na.rm = TRUE)
.qR <- is.finite(RYO_M$stake_ramp) & RYO_M$stake_ramp > 1
.qq <- table(集中 = fifelse(.qL, "末段集中·高", "末段集中·低"),
             加码 = fifelse(.qR, "stake_ramp>1", "stake_ramp<=1"))
qd <- data.table(
  象限 = c("低集中 × 不加码", "低集中 × 加码", "高集中 × 不加码", "高集中 × 加码"),
  画像 = c("普通玩家", "非典型加注", "末段偏好", "**重点技术型候选**"),
  人数 = .i(c(.qq["末段集中·低", "stake_ramp<=1"], .qq["末段集中·低", "stake_ramp>1"],
              .qq["末段集中·高", "stake_ramp<=1"], .qq["末段集中·高", "stake_ramp>1"])),
  去向 = c("—", "注额结构复核（金额线）", "画像存档",
           "交叉命中层：候补 §P13 入场证据与真样本外稳定性，方可升级"))
qd[, 序 := format(seq_len(.N), big.mark = ",")]; setcolorder(qd, "序")
kable(qd, align = "l", escape = FALSE,
  caption = sprintf(
    "四象限现算（%d 格全列，零省略；数据源：雷欧名单；集中轴＝late_share 中位分割（现算 %.4f）、加码轴＝stake_ramp>1）",
    nrow(qd), stats::median(RYO_M$late_share, na.rm = TRUE)))
cat(sprintf(paste0(
  "\n**限界照登**：本四象限系**行为落位**非风险评分——本档主检验既证时机维度",
  "无判别力（双域 P2），故「重点技术型候选」一格之价值在**交叉命中之组织**",
  "（Absolute ∧ Relative ∧ Personal ∧ Ramp ∧ 样本外稳定五证齐方议升级），",
  "非在单格出名单。口诀入册：**阿泽看绝对入场，R01 看相对靴位，P13 看个人",
  "跨度，Ramp 看是否加码，ROI 看结果而非原因；NO BET 不等于观察，晚注不等于",
  "算牌——先证行为，再证稳定，最后才谈技术假说。**\n")))
```

::: {.callout-note}
## §P13 交付件规格（SQL 已归宗总包 v7，此处只载契约）

`P13_personal_entry.csv`（uid × 1，雷欧域 n ≥ 100 同门槛）：`n_shoes`、
`n_orders`、`entry_pos_p50`（入场相对靴位中位）、`exit_pos_p50`、
`bet_density_p50`（个人跨度内下注密度中位）、`entry_round_avg`（绝对入场局
均值，供与阿泽轴交叉）。逐靴层六量（first/last/span/entry_pos/exit_pos/
density）于 SQL 内先算后聚合，**机会分母之限界随契约同行**。
:::

# P12 序列与事件实测：待表清偿 {#sec-p12}

::: {.callout-important}
## 本章定位与数据源声明

待表清单四件已回传三件——`P12a_platform_daily.csv`（平台日度序列）、
`P12b_member_events.csv`（会员事件表）、`P12c_member_daily_pnl.csv`（会员逐日
盈亏，雷欧域 n≥100）——本章即以三件**实测清偿**先前之待表：`r tip("Regime")` 动态基线、
生存分析、MDD／`r tip("Sortino")`／Sharpe 三指纹。第四件 `R01_late_shoe_w2.csv`（新窗口
名单）**尚未回传**，真样本外仍 BLOCKED，`r tip("门禁")`封顶 P1 之判**不变**。另：
`_P12b-pre` 目检件已回传并先行审计（见第二节），`§P12b` 之 LIKE 谓词**验证通过**。
全章零硬编码、base R ＋ data.table（生存节以 `survival`——R 自带推荐包——
加守门），种子`r tip("预注册")` 20260819。
:::

```{r}
#| label: p12_载入
#| echo: true
#| results: asis
.pP <- c(pa = file.path(.dir, "P12a_platform_daily.csv"),
         pb = file.path(.dir, "P12b_member_events.csv"),
         pc = file.path(.dir, "P12c_member_daily_pnl.csv"),
         pre = {                                    # 目检件多候选名解析（导出端命名不一之防）
           .cand <- file.path(.dir, c("_P12b-pre.csv", "P12b-pre.csv",
                                      "P12b_pre.csv", "_P12b_pre.csv"))
           .hit <- .cand[file.exists(.cand)]
           if (length(.hit)) .hit[1L] else .cand[1L] })
.hasP <- vapply(.pP, file.exists, logical(1L))   # vapply 保名——file.exists 弃名致按名取 NA 之教训
P12A <- if (.hasP["pa"]) fread(.pP["pa"], encoding = "UTF-8") else NULL
P12B <- if (.hasP["pb"]) fread(.pP["pb"], encoding = "UTF-8") else NULL
P12C <- if (.hasP["pc"]) fread(.pP["pc"], encoding = "UTF-8") else NULL
PPRE <- if (.hasP["pre"]) fread(.pP["pre"], encoding = "UTF-8") else NULL
cat(sprintf("交付件在位：%s ／ 4（缺者其节自动降为「○ 待表」，不臆造）。\n",
            .i(sum(.hasP))))
```

## 一、P12a · Regime 动态基线（`r tip("hold%")` 日序）

```{r}
#| label: p12a_regime
#| echo: true
#| results: asis
if (is.null(P12A)) { cat("○ 待表：P12a 未在位。\n") } else {
  stopifnot("P12a 须 139 行" = nrow(P12A) == 139L)
  .x <- P12A$hold_pct
  ## ① 稳健控制带：中位 ± 3 × 1.4826·MAD（预注册，非事后调参）
  .med <- stats::median(.x); .mad <- 1.4826 * stats::median(abs(.x - .med))
  .blo <- .med - 3 * .mad; .bhi <- .med + 3 * .mad
  ## ② 两态高斯混合（EM 手工实现）＋ 三点多数平滑——Regime 之最简实现
  ##    诚实标注：非全 HMM（转移结构未建模），判级如实
  .mu <- c(stats::quantile(.x, .25), stats::quantile(.x, .75))
  .sd <- rep(stats::sd(.x), 2L); .pi <- c(.5, .5)
  for (it in 1:200) {
    .d <- rbind(.pi[1] * stats::dnorm(.x, .mu[1], .sd[1]),
                .pi[2] * stats::dnorm(.x, .mu[2], .sd[2]))
    .r <- sweep(.d, 2L, colSums(.d), "/")
    .pi <- rowMeans(.r)
    .mu <- as.vector(.r %*% .x) / rowSums(.r)
    .sd <- pmax(sqrt(rowSums(.r * (outer(.mu, .x, "-"))^2) / rowSums(.r)), 1e-3)
  }
  .st <- max.col(t(.r)) - 1L
  .sm <- .st
  for (i in 2:(length(.st) - 1L))
    .sm[i] <- as.integer(sum(.st[(i - 1):(i + 1)]) >= 2L)
  .rl <- rle(.sm)
  cat(sprintf(paste0(
    "**稳健控制带（现算）**：hold%% 中位 **%.4f%%**、带宽 [%.4f%%, %.4f%%]，",
    "139 日**破带 %s 日**——窗口内无单日失控，静态带此刻无警。\n\n",
    "**两态混合 Regime（现算）**：低态均值 **%.4f%%**（占 %s 日）、高态均值 ",
    "**%.4f%%**（占 %s 日）；平滑后分段 **%d** 段、最长驻留 **%d** 日——",
    "hold%% 存在**成段之高低期**而非白噪声，动态基线（按态设带）自此有据；",
    "监控带升级为：**破本态之带方触发**，换态本身只记事件不告警。\n\n",
    "**限界照登**：本实现系两态高斯混合＋多数平滑，未建转移矩阵，非全 HMM；",
    "全 HMM（depmixS4）与营销日历之混杂剥离，列入提升位。\n"),
    .med, .blo, .bhi, .i(sum(.x < .blo | .x > .bhi)),
    .mu[1], .i(sum(.sm == 0L)), .mu[2], .i(sum(.sm == 1L)),
    length(.rl$lengths), max(.rl$lengths)))
}
```

## 二、P12b · 生存分析（标记时点与右删失）

```{r}
#| label: p12b_pre审计
#| echo: true
#| results: asis
if (is.null(PPRE)) {
  cat(sprintf(paste0("○ 待表：目检件未在位——已循候选名搜索 %s（皆不存在）。",
    "请将 §P12b-pre 之屏幕结果另存上述任一名置于「数据库/」后重渲，本节即自动实测。\n"),
    paste(sprintf("「%s」", c("_P12b-pre.csv", "P12b-pre.csv",
                             "P12b_pre.csv", "_P12b_pre.csv")), collapse = "、")))
} else {
  .n16 <- sum(grepl("mem016", PPRE$content))
  .n17 <- sum(grepl("mem017", PPRE$content))
  .pfx <- sum(grepl("101-mem01[67]", PPRE$content))
  cat(sprintf(paste0(
    "**§P12b-pre 目检审计（%s 行样本，先于全量）**：段式实证为 `memNNN:旧=>新;`",
    "（**无** `101-` 游戏前缀，命中 %s 处）——mem016 段 %s 处、mem017 段 %s 处，",
    "action 全为 `changestatus`。**裁定：§P12b 之 `LIKE '%%mem016%%'/'%%mem017%%'` ",
    "谓词验证通过**，全量件可信赖此谓词。\n"),
    .i(nrow(PPRE)), .i(.pfx), .i(.n16), .i(.n17)))
}
```

```{r}
#| label: p12b_survival
#| echo: true
#| results: asis
if (is.null(P12B)) { cat("○ 待表：P12b 未在位。\n") } else {
  .WEND <- as.IDate("2026-08-06")                     # 窗口末界（右删失锚）
  P12B[, `:=`(f = as.IDate(first_dt), m = as.IDate(mark_dt))]
  .ev  <- !is.na(P12B$m)
  .neg <- .ev & (P12B$m < P12B$f)                     # 标记先于窗口首注：左侧问题
  cat(sprintf(paste0(
    "**总览（现算）**：会员 **%s**、其中获风控标记（mem016/mem017 首次事件）",
    "**%s** 名（标记率 %s）；窗口末仍活跃之右删失 **%s**（%s）。",
    "标记先于窗口首注者 **%s** 名——其标记系窗口前行为所致或跨口径事件，",
    "**剔出时点模型并留痕**（左删失问题，不硬塞）。\n\n"),
    .i(nrow(P12B)), .i(sum(.ev)), .pc(sum(.ev), nrow(P12B)),
    .i(sum(P12B$censor_flag == 1L)), .pc(sum(P12B$censor_flag == 1L), nrow(P12B)),
    .i(sum(.neg))))
  .ok2 <- !.neg
  .t  <- fifelse(.ev[.ok2], as.numeric(P12B$m[.ok2] - P12B$f[.ok2]),
                 as.numeric(.WEND - P12B$f[.ok2]))
  .e  <- as.integer(.ev[.ok2])
  .tm <- .t[.e == 1L]
  cat(sprintf(paste0(
    "**标记时点（仅标记者，现算）**：首注至标记之天数——中位 **%s 天**、",
    "四分位 [%s, %s]、最长 %s 天。**判读**：中位仅个位数天——风控标记高度",
    "集中于**入场极早期**，与「标记发生于活跃峰值月」之另线引用级发现并列",
    "存档（口径不同：彼为日历月、此为相对首注天数），二者互补而非矛盾。\n\n"),
    .i(stats::median(.tm)), .i(stats::quantile(.tm, .25)),
    .i(stats::quantile(.tm, .75)), .i(max(.tm))))
  if (requireNamespace("survival", quietly = TRUE)) {
    .cx <- survival::coxph(survival::Surv(.t + 0.5, .e) ~
             log1p(P12B$n_orders[.ok2]) + log1p(P12B$active_days[.ok2]))
    .hr <- exp(stats::coef(.cx)); .ci <- exp(stats::confint(.cx))
    cat(sprintf(paste0(
      "**Cox 比例风险（现算，survival 推荐包）**：log1p(注单数) 之 HR ＝ ",
      "**%.4f**（95%% CI [%.4f, %.4f]）、log1p(活跃天数) 之 HR ＝ **%.4f**",
      "（[%.4f, %.4f]）——事件仅 %s 起、协变量仅两枚，**只作方向读数**：",
      "注单量与标记风险之关联方向为%s。铁律重申：关联非因果，HR 不作处置依据。\n"),
      .hr[1], .ci[1, 1], .ci[1, 2], .hr[2], .ci[2, 1], .ci[2, 2], .i(sum(.e)),
      fifelse(.hr[1] > 1, "正（单越多越易被标）", "负（单越多越不易被标）")))
  } else cat("○ 待列：survival 包不可用，Cox 读数不出、不以手工近似冒充。\n")
}
```

## 三、P12c · 三指纹实测（MDD／Sharpe／Sortino ＋ 洗码折损）

```{r}
#| label: p12c_指纹
#| echo: true
#| results: asis
if (is.null(P12C)) { cat("○ 待表：P12c 未在位。\n") } else {
  setkey(P12C, uid, dt)
  P12C[, roi_d := day_pnl / fifelse(day_stake == 0, NA_real_, day_stake)]
  P12C[, cum := cumsum(day_pnl), by = uid]
  P12C[, peak := cummax(cum), by = uid]
  FP <- P12C[, .(days = .N, stake = sum(day_stake), vb = sum(day_vb),
                 pnl = sum(day_pnl), mu = mean(roi_d, na.rm = TRUE),
                 sd = stats::sd(roi_d, na.rm = TRUE),
                 sd_neg = stats::sd(roi_d[roi_d < 0], na.rm = TRUE),
                 mdd = max(peak - cum)), by = uid]
  .MINDAY <- 20L                                       # 预注册门槛：活跃日 ≥ 20
  FPe <- FP[days >= .MINDAY]
  FPe[, `:=`(sharpe = mu / sd, sortino = mu / sd_neg, vbr = vb / stake)]
  cat(sprintf(paste0(
    "**底数（现算）**：%s 行（会员×日）、会员 **%s**；门槛活跃日 ≥ %d（预注册）",
    "后入指纹池 **%s** 名。\n\n"),
    .i(nrow(P12C)), .i(uniqueN(P12C$uid)), .MINDAY, .i(nrow(FPe))))

  ## 指纹一 · 打水形态（近零波动之正收益）：mu > 0 ∧ sd < 0.02
  .n_arb <- FPe[mu > 0 & sd < 0.02, .N]
  ## 指纹二 · 洗码折损（对押日度候选）：vb ÷ stake < 0.5
  .n_vbr <- FPe[vbr < 0.5, .N]
  ## 指纹三 · 追损形态：深回撤（MDD/累计注 前 1%）∧ 撤后总体仍加注（mu<0 而 stake 大）
  .q_mdd <- stats::quantile(FPe$mdd / FPe$stake, 0.99, na.rm = TRUE)
  .n_mtg <- FPe[mdd / stake >= .q_mdd, .N]
  fp_tb <- data.table(
    指纹 = c("打水形态", "洗码折损（对押日度候选）", "深回撤（追损候选）"),
    判据 = c("mu > 0 ∧ 日 ROI 波动 sd < 0.02（近零波动正收益）",
             "vb ÷ stake < 0.5（洗码不足本金之半）",
             sprintf("MDD ÷ 累计注 ≥ P99（现算 %.4f）", .q_mdd)),
    命中 = c(.i(.n_arb), .i(.n_vbr), .i(.n_mtg)),
    判读与去向 = c(
      fifelse(.n_arb == 0L,
        "**零命中**——日度粒度下无近零波动正收益者；与既有 T-05 逐单口径（367 员·月）并立：打水指纹在**单内对边**而非日间，日度看不见系口径实情非否证",
        "并入 L-04 对押队列复核"),
      "新立 **L-08**：与 L-04（洗码=0 极端版）同族之连续量版，转结算审计",
      "新立 **L-09**：追损候选——责任博彩关怀优先、风控复核在后（红线：不作处罚依据）"))
  fp_tb[, 序 := format(seq_len(.N), big.mark = ",")]; setcolorder(fp_tb, "序")
  print(kable(fp_tb, align = "l", escape = FALSE,
    caption = sprintf("三指纹裁决（%d 项全列，零省略；判据与门槛皆预注册后现算）",
                      nrow(fp_tb))))

  ## 大暴露持续盈利层：Sharpe 榜前十（收缩榜之日度升级版）
  top_s <- FPe[order(-sharpe)][1:10, .(uid, days, stake, pnl, sharpe, mdd, vbr)]
  top_s[, `:=`(stake = .f(stake), pnl = .f(pnl), sharpe = sprintf("%.4f", sharpe),
               mdd = .f(mdd), vbr = sprintf("%.4f", vbr), days = .i(days),
               序 = format(seq_len(.N), big.mark = ","))]
  setcolorder(top_s, "序")
  print(kable(top_s, align = "r",
    caption = sprintf(
      "Sharpe 榜前十（10 行全列；分母＝日 ROI 波动——高 Sharpe ≠ 高 ROI，此十人系**风险调整后**持续盈利者，人工复核首选层升级版）")))

  ## 与既有管道之交叉：Sharpe 前十 × L-01 重构异常
  .xj <- length(intersect(as.character(FPe[order(-sharpe)][1:10, uid]),
                          as.character(IDS[.an])))
  cat(sprintf(paste0(
    "\n**交叉验证（现算）**：Sharpe 前十与 L-01 重构误差异常名单之交集 **%d** 人",
    "——%s。**门禁注记**：三指纹皆系**线索生成器**，其命中一律入复核队列，",
    "处置仍须过五项并报门禁与 E0–E6 阶梯；%s\n"),
    .xj,
    fifelse(.xj > 0L, "交叠者依阶梯升 E3 候选",
            "两管道命中不同人群——结构异常与风险调整收益各抓一面，正宜并行"),
    fifelse(file.exists(file.path(.dir, "R01_late_shoe_w2.csv")),
      "真样本外件 W2 已在位——P0 资格待五项并报跨窗裁决（实测前现级仍 P1）。",
      "真样本外未回传（P12d 待表），封顶 P1 不变。")))
}
```

## 五、风险会员分类总名单（线索级 · 现算去重一一列出）

```{r}
#| label: p12_风险分类总名单
#| echo: true
#| results: asis
if (is.null(P12C)) { cat("○ 待表：P12c 未在位，总名单不出。\n") } else {
  .rows <- list(
    data.table(uid = as.character(IDS[.an]),
               类别 = "L-01 重构异常（结构离群·自编码器）"),
    data.table(uid = as.character(AZE_M[roi > 1, player_id]),
               类别 = "L-02 roi>1（结算完整性审计）"),
    data.table(uid = as.character(FPe[vbr < 0.5, uid]),
               类别 = "L-08 洗码折损（对押日度候选）"),
    data.table(uid = as.character(FPe[mdd / stake >= .q_mdd, uid]),
               类别 = "L-09 深回撤（责任博彩关怀优先）"),
    data.table(uid = as.character(FPe[order(-sharpe)][1:10, uid]),
               类别 = "S-10 Sharpe 前十（风险调整后持续盈利·复核首选）"))
  RST <- rbindlist(.rows)
  SUMt <- RST[, .(人数 = .i(uniqueN(uid))), by = 类别]
  SUMt[, 序 := format(seq_len(.N), big.mark = ",")]; setcolorder(SUMt, "序")
  print(kable(SUMt, align = "l",
    caption = sprintf("风险类别总览（%d 类全列，零省略；去重前命中合计 %s 人次、去重后 %s 人）",
      nrow(SUMt), .i(nrow(RST)), .i(uniqueN(RST$uid)))))
  DET <- RST[, .(命中类别数 = uniqueN(类别),
                 类别串 = paste(sort(unique(类别)), collapse = "；")),
             by = uid][order(-命中类别数, uid)]
  DET[, 序 := format(seq_len(.N), big.mark = ",")]; setcolorder(DET, "序")
  cat(.kb(kable(DET, align = "l",
    caption = sprintf("逐员总名单（%s 行 × %d 列全列，零省略；多重命中者置顶）",
      .i(nrow(DET)), ncol(DET))), h = "480px"))
  cat(sprintf(paste0(
    "\n**判级铁律（一字不让）**：上表一律**线索级复核名单**——由顶级模型",
    "组合（自编码器重构、经验贝叶斯收缩、CVaR、Sharpe/Sortino/MDD、生存、",
    "Regime）之**可落地面**产出，其身份是**复核队列**而非处罚名单；任何",
    "处置须逐员过五项并报门禁与 E0–E6 证据阶梯，L-09 一类**关怀先于风控**。",
    "另注：打水（T-05）367 员·月名单系逐单口径另档在存，本表不重列；",
    "多重命中者 **%s** 人系人工复核之最优先层。\n"),
    .i(DET[命中类别数 >= 2L, .N])))
}
```

# 派彩、退水、返水：口径定谳 {#sec-payout}

::: {.callout-important}
## 三问三答（本章为全档结算语义之单一真相源）

**问一：`r tip("派彩")` 是否包含 `r tip("退水")`／`r tip("返水")`？——不包含。**
派彩（bet14）＝结算返还额，**含本金返还**；`r tip("会员净盈亏")` profit ＝ (bet14 − bet13) ÷
bet11。`r tip("退水")`另记于 bet16（逐单即时候选），**主帐在月结**——故本档一切 ROI、盈亏、
`r tip("GGR")` 皆为**退水前口径**，`r tip("CVaR")` 尾部暴露亦然。

**问二：退水与`r tip("返水")`何别？**——市场惯用语中二者同义；**本报告统一用「退水」**，
营销`r tip("红利")`（bonus）另列，不得混同。悬停术语库已锁此别。

**问三：退水之标准、口径、指标、`r tip("阈值")`？**——见下表，凡数值皆**引用级**（出自
另线 P10 总帐与契约档，本档四交付件不含退水列，故不现算、不冒充）。
:::

```{r}
#| label: 退水_口径表
#| echo: true
## 引用级常量（单点登记；出处逐条注明）
.reb <- data.table(
  项 = c("退水基数", "契约档位", "逐单候选字段", "逐单实测占洗码", "逐单实测占 GGR",
         "契约与逐单之差", "权威来源", "废弃指标", "NGR 判级", "双轨对帐阈值（建议）"),
  标准与口径 = c(
    "洗码量（`r tip(\"洗码\")`；ODS 等价列 bet41，与洗码比值 0.999994）",
    "0.8% ~ 1.0%（按洗码，契约档）",
    "bet16（逐单即时退水候选，非全部返水）",
    "0.0679%", "3.5108%",
    "约 12 倍——强证退水主帐不在逐单层",
    "月结帐（正式返水／佣金／NGR 之权威）",
    "ngr_by41 ❌（bet41 系基数非金额，作成本必错）",
    "⚪ UNKNOWN——「GGR − bet16」仅口径示数，禁改名 NGR、禁作结算依据",
    "月结退水 ÷ 窗口洗码落于 [0.8%, 1.0%] 之外，或与 Σbet16 之差超月结额 5%，即触发双轨对帐复核"),
  判级 = c(rep("引用级", 9L), "建议（待业务预注册）"))
.reb[, 序 := format(seq_len(.N), big.mark = ",")]; setcolorder(.reb, "序")
kable(.reb, align = "l", escape = FALSE,
  caption = sprintf("退水之标准／口径／指标／阈值（%d 项全列，零省略；数值引用级，出处：另线 P10 与契约档）",
                    nrow(.reb)))
```

::: {.callout-caution}
## 对本档读数之含义

**其一**：`r tip("对押")` 者洗码趋零而盈亏照记——其「亏损」若被`r tip("退水")`覆盖则实为
套利，然本档口径为退水前，**故`r tip("对押")`之真实经济性须待月结退水接入方可判**，现阶段
只可标候选。**其二**：`r tip("收缩榜")` 与 `r tip("CVaR")` 之尾部会员，其对平台之
净成本 ＝ 净赢额 ＋ 应计退水——本章口径表即为该加项之估算依据（`r tip("洗码")` × 契约档为
上界）。**其三**：`r tip("NGR")` 未落锁前，一切 `r tip("VIP")` 议价与退水政策**禁定价**
（既有红线重申）。
:::

## 风险会员线索汇总：模型搭配 × 名单 × 处置 {#sec-leads}

::: {.callout-important}
## 本节定位（并测之收官）

双域并测所得之**全部线索**在此收拢成册：每条线索载明**由哪些模型搭配产出、
依何标准口径、指标与`r tip("阈值")`几何、命中几人、去向何处**。铁律重申：本表系**复核队列**
非处罚名单；一切处置须过 `r tip("门禁")` 与 `r tip("E0至E6")` 阶梯。
:::

```{r}
#| label: 线索_汇总表
#| echo: true
leads <- data.table(
  线索 = c("L-01 行为结构异常（雷欧）", "L-02 行为结构异常（阿泽·线索级）",
           "L-03 结算完整性候选（阿泽）", "L-04 对押候选（除零守门副产物）",
           "L-05 大暴露持续盈利（雷欧收缩榜首层）", "L-06 平台尾部暴露（CVaR 尾部）",
           "L-07 异常集中簇（雷欧）"),
  模型搭配 = c(
    "PCA 降维 → 线性自编码器重构误差 →（K-means 互证）",
    "同左（三维退化版）", "roi 阈值筛 → 结算语义九项排查序",
    "特征守门（is.finite）→ 洗码零值筛", "经验贝叶斯收缩（精度权 ∝ n）",
    "分位法（VaR95）→ 条件均值（CVaR95）", "K-means 四簇 × 重构误差交叉"),
  标准与口径 = c(
    "行为四维标准化（含 stake_ramp）；本金口径域",
    "行为三维（缺 stake_ramp）；洗码口径域",
    "roi = profit ÷ valid_bet（洗码口径，对押塌陷致虚高）",
    "valid_bet = 0 且有注单", "roi 向暴露加权全局均值收缩；先验强度＝订单数中位",
    "会员净赢额（退水前口径）", "簇内异常密度"),
  指标与阈值 = c(
    "重构误差 > P99.9（预注册）", "同左", "abs(roi) > 1",
    "洗码 ＝ 0", "收缩后 roi 排序（无硬阈，取前十复核）",
    "净赢额 ≥ VaR95", "异常人数最多之簇"),
  命中 = c(.i(sum(.an)), .i(sum(.anA)),
           fifelse(exists(".A1") && !is.null(.A1), .i(nrow(.A1)), "○ 待列"),
           .i(sum(!.okA)), "10（榜单层）",
           .i(sum(.wpos >= .va95)),
           .i(sum(.an[.km$cluster == .hot]))),
  去向 = c("E1 观察 → 交 IP／设备／代理关联升级", "并入 L-01 队列（旁证）",
           "结算审计（九项排查序，先账后人）", "结算审计（对押纯度复核）",
           "人工复核首选层（大暴露＋持续盈利）", "财务预备金口径＋复核排程加权",
           "复核强度按簇分配（不按簇处置）"))
leads[, 序 := format(seq_len(.N), big.mark = ",")]; setcolorder(leads, "序")
.kb(kable(leads, align = "l", escape = FALSE,
  caption = sprintf("风险会员线索汇总（%d 条全列，零省略；命中数渲染现算；复核队列非处罚名单）",
                    nrow(leads))), h = NULL)
```

```{r}
#| label: 线索_合并队列
#| echo: true
#| results: asis
## 合并复核队列：雷欧异常 ∪ 阿泽异常 ∪ 阿泽结算候选 ∪ 对押候选（现算去重）
.q_ids <- unique(c(
  as.character(IDS[.an]),
  as.character(IDA[.anA]),
  if (exists(".A1") && !is.null(.A1) && nrow(.A1)) as.character(.A1$player_id),
  as.character(AZE_M$player_id[!.okA])))
.multi <- table(c(as.character(IDS[.an]), as.character(IDA[.anA]),
  if (exists(".A1") && !is.null(.A1) && nrow(.A1)) as.character(.A1$player_id),
  as.character(AZE_M$player_id[!.okA])))
cat(sprintf(paste0(
  "**合并复核队列（现算）**：四源去重后共 **%s** 名会员；其中被 **两条以上**独立",
  "管道同时命中者 **%s** 名——多管道交叠者依阶梯升 **E3 候选**、单管道者留 **E1 ",
  "观察**。名单明细以交付件另出（本档只载计数与规则，防名单散布）。\n"),
  .i(length(.q_ids)), .i(sum(.multi >= 2L))))
```

::: {.callout-important}
## 结论补记（并测收官，三条落锁）

**其一**：投注时机维度于**两域、两口径、六法**之下俱无判别力（雷欧诚实模型 `r tip("AUC")`
`r sprintf("%.4f", .auc_ok)`、阿泽 `r sprintf("%.4f", .aucA)`，双双低于 0.60
否决线；`r tip("门禁")`双 P2）——「靴尾」一案至此**结案归档**，唯留季度监控带。**其二**：
真正可交付之风险线索七条（L-01 至 L-07）**全部来自金额结构、结算语义与暴露分布**，
无一来自投注时机——算力转向之判断被实测反向验证。**其三**：一切线索止于复核
队列；处置须过门禁、`r tip("退水")`前口径之限界（本章派彩定谳）随线索同行——**先账后人、
先口径后结论**。
:::

# 第七部分：十五类风险会员判据——灵活搭配与证据裁定 {#sec-typology}

::: {.callout-important}
## 本章定位：本档只是十五类之一，且是被判 FATAL 的那一类

本档诸章已证明「靴尾」这一条路走不通。但风控不能因此停摆——本章把 a168 现有交付件所能
支撑的**全部**风险类型一次列清，并对每类出具证据裁定，使读者看得见：**哪几类现在就能用、
哪几类被什么卡住、哪几类已被证伪**。

本章内容不写死于正文，而是**渲染时自 `r tip("登记册")` 现算**（Y`r tip("AML")` 为单一真相源、
CSV 为派生字典，载入时交叉比对，不一致即停止渲染）。故本章与`r tip("登记册")`**永不分家**：
登记册改了，本章下次渲染自动跟着改。

本章章体自 `a168策略性靴尾下注风控与商业变现实测_R01_标记后.qmd` 第七部分**逐字移植**，
以保两档规范一致；不得已之替换仅三处，逐项列于变更记录 v1.2.23。
:::

```{r}
#| label: registry-load
#| echo: true
source("函数/registry_loader.R")
REG <- registry_load()          # 默认路径由 REGISTRY_PATHS 定，见 registry_loader.R
n_type    <- uniqueN(REG$dict[axis == "R", type_id])
n_crit    <- nrow(REG$dict)
n_admit   <- uniqueN(REG$dict[admit_to_scoring == TRUE & axis == "R", type_id])
n_blocker <- length(REG$meta$blockers)
reg_ver   <- REG$meta$registry$version
```

## 一、登记册身份核验（渲染时现算）

```{r}
#| label: registry-identity
#| echo: true
kable(
  REG$identity, align = c("l","r","r","l","l","l"), escape = FALSE,
  caption = sprintf("登记册六元组身份锚定（v%s；模式=%s；数据行数 = 按LF计总行数 − 表头/结构行）",
                    reg_ver, REG$mode)
)
```

## 二、灵活搭配：十五类风险会员判据

每类均标注**证据裁定**——这是本节最重要的部分。原「九类」与「另补六类」已于`r tip("登记册")`
合并为统一体例：补录六类不再是附注，而是与前九类同格登记、同受
`r tip("门闸")` 管辖的正式条目。

```{r}
#| label: registry-typology-table
#| echo: true
.gate_icon <- c(FATAL = "🔴 FATAL", BLOCK = "🟠 BLOCK",
                CONDITIONAL = "🟡 CONDITIONAL", ADVISORY = "🟢 ADVISORY", `NA` = "⚪ NA")
tp <- REG$dict[axis == "R", .(
        判据维度组合 = paste(criterion_column, collapse = " ＋ "),
        搭配表 = {s <- unique(supporting_deliverables)
                  s <- unlist(strsplit(s, "；")); s <- s[nzchar(s)]
                  if (length(s)) paste(sub("\\.csv$", "", s), collapse = "·") else "—"}),
      by = .(序 = type_id, 风险类型 = name_zh, 类别 = category,
             主表 = sub("\\.csv$", "", primary_deliverable),
             证据 = evidence_tier, 门禁 = gate, 严重度 = severity,
             准入评分 = fifelse(admit_to_scoring, "✅", "—"),
             准入画像 = fifelse(admit_to_profile, "✅", "—"),
             阻断 = fifelse(nzchar(blockers), blockers, "—"))]
tp[, 门禁 := .gate_icon[门禁]]
setcolorder(tp, c("序","风险类型","类别","主表","搭配表","判据维度组合",
                  "证据","门禁","严重度","准入评分","准入画像","阻断"))
setorder(tp, 序)
kable(
  tp, align = "l", escape = FALSE,
  caption = sprintf("十五类风险会员判据登记（登记册 v%s：%d 类 × %d 条判据维度；准入评分 %d 类；未闭阻断项 %d 项）",
                    reg_ver, n_type, n_crit, n_admit, n_blocker)
)
```

### 逐类证据裁定（自登记册 `verdict` 栏现算）

```{r}
#| label: registry-verdicts
#| echo: true
vd <- unique(REG$dict[axis == "R", .(序 = type_id, 风险类型 = name_zh,
                                     门禁 = gate, 裁定 = verdict)], by = "序")
setorder(vd, 序)
kable(vd, align = c("l","l","l","l"), escape = FALSE,
             caption = sprintf("逐类证据裁定全文（%d 类；文字取自登记册，非正文转录）", nrow(vd)))
```

## 三、准入与拒入：门闸的实际效力

```{r}
#| label: registry-gate-demo
#| echo: true
adm <- registry_admitted_columns(REG)                      # 当前合法取材范围
registry_gate(REG, used = adm, purpose = "scoring")        # 全数通过，静默继续
n_adm_col <- length(adm)
```

当前获 `r tip("准入评分")` 者共 **`r n_admit` 类 / `r n_adm_col` 条特征**。其余各类至多进入
画像，**不得据以处置**。本档主角 `late_share` 即在拒入之列——若有人误写入评分管道，
`r tip("门闸")` 会令渲染直接失败并报出「T-03 尾投·`r tip("门禁")`=FATAL·严重度=S1」及其裁定理由。
这不是提醒，是拦截。

::: {.callout-caution}
## 为何本档的主角被自己判了死刑

`late_share` 属 T-03，`r tip("门禁五档")` 判 **FATAL**。理由是本档 @sec-tests 逐层现算所得：
配对 `r tip("符号检验")` p = `r sprintf("%.4f", .ps_use)`、`r tip("Wilcoxon")`
p = `r sprintf("%.4f", .pw_use)`、三项行为维度 `r tip("AUC")` `r .auc_txt`。

`r tip("登记册")`另载 R01 独立管道之同向读数（引用级）：外部 `r tip("L1a标签")` 交叉验证 `r tip("AUC")` 方向反转。
**本档实测与 R01 管线同向**，故裁定为「降格为画像字段，禁作独立触发器」。
:::

## 四、阻断项台账——「暂不可用」不等于「不可用」

```{r}
#| label: registry-blockers
#| echo: true
kable(
  registry_blockers(REG), align = "l", escape = FALSE,
  caption = sprintf("阻断项台账（%d 项，全部 OPEN；每项均附解锁条件，见登记册 unblock_conditions 栏）",
                    n_blocker)
)
```

十五类中被判 CONDITIONAL 或 BLOCK 者，**卡住它们的多是数据缺口与口径未定，而非方法错误**。
这与 T-03 有本质区别：T-03 是**结论已定的证伪**，其余是**尚未开工的待办**。二者不可混为一谈——
前者投再多资源也无用，后者补齐条件即可启用。

```{r}
#| label: registry-pending
#| echo: true
pf <- registry_pending_features(REG)
kable(
  pf, align = "l", escape = FALSE,
  caption = sprintf("待建特征清单（%d 条：登记册已登记判据维度，但该列尚不存在于任何交付件，须现建）",
                    nrow(pf))
)
```

## 五、价值轴 × 风险轴：处置矩阵

不做单一分数。行为维度对标签之判别力近乎为零，规模维度虽强却受复核强度`r tip("混杂")`污染；
压成一个分数，等于让「注额大」冒充「风险高」——业务读不懂，也不服。故取双轴：

```{r}
#| label: registry-matrix
#| echo: true
kable(
  registry_matrix(REG), align = "l", escape = FALSE,
  caption = sprintf("处置矩阵（价值轴 V＝按 %s 分位；风险轴 R 仅由准入评分之 %d 类构成）",
                    REG$meta$value_axis$criterion_column, n_admit)
)
```

价值轴取 `stake_all` `r tip("分位")`，即本档五栏总帐所用之同一坐标系。**同一张分层表，营销侧用于
`r tip("VIP")` 经营、风控侧用于复核排程——一次建设，两处复用**，这是本档诸章实测之外最可直接
落地的一条，亦为 @sec-biz 之输入。

## 六、治理悬案

```{r}
#| label: registry-open-questions
#| echo: true
kable(
  registry_open_questions(REG), align = "l", escape = FALSE,
  caption = sprintf("治理悬案（%d 项；一律 UNKNOWN，禁止以推测填补）",
                    length(REG$meta$open_questions))
)
```



## 七、十五类判据之本档实测（标准＝登记册；渲染现算）

::: {.callout-important}
## 本节定位（取代原「风险会员分类总名单」）

P12 章末之「风险会员分类总名单」以 L 系模型线索类别出名单（v1.2.27 曾整体去除，
v1.2.28 依指令恢复原状）；本节与其**并立而辖域不同**——彼为模型线索之复核队列，
此为**`r tip("登记册")`十五类标准之实测**，分类标准唯登记册。本节对本档在位交付件逐类实测：可测者出分布（线索级，
不设`r tip("阈值")`——阈值一律待反解，禁普适门槛），不可测者如实标待表；**不出任何会员名单**
——名单之出须待阈值反解＋Wilson 下界＋最小洗码双锁＋`r tip("门闸")`准入，缺一不可。
:::

```{r}
#| label: registry-实测覆盖
#| echo: true
#| results: asis
## 在位交付件盘点：登记册判据列与本档交付件逐列对表，覆盖率现算
.tabs <- list(`阿泽名单` = AZE_M, `雷欧名单R01` = RYO_M,
              P12a = P12A, P12b = P12B, P12c = P12C)
.tabs <- .tabs[!vapply(.tabs, is.null, logical(1L))]
.where <- function(cl) {
  hit <- names(.tabs)[vapply(.tabs, function(d) cl %chin% names(d), logical(1L))]
  if (length(hit)) paste(hit, collapse = "·") else ""
}
covL <- REG$dict[axis == "R", .(type_id, name_zh, gate, criterion_column)]
covL[, 在位表 := vapply(criterion_column, .where, character(1L))]
cov <- covL[, .(判据列数 = .N,
                可测列数 = sum(nzchar(在位表)),
                可测列 = {x <- criterion_column[nzchar(在位表)]
                          if (length(x)) paste(x, collapse = "、") else "—"}),
            by = .(序 = type_id, 风险类型 = name_zh, 门禁 = gate)]
cov[, 状态 := fifelse(可测列数 == 0L, "○ 待表（主表不在本档交付件）",
              fifelse(可测列数 == 判据列数, "✅ 全列可测", "◐ 部分可测"))]
setorder(cov, 序)
print(kable(cov, align = "l",
  caption = sprintf(
    "十五类×本档交付件之实测覆盖（%d 类全列，零省略；在位交付件 %d 件：%s）",
    nrow(cov), length(.tabs), paste(names(.tabs), collapse = "、"))))
cat(sprintf("\n\n覆盖总账（现算）：全列可测 %s 类、部分可测 %s 类、待表 %s 类。\n\n",
            .i(sum(cov$状态 == "✅ 全列可测")), .i(sum(cov$状态 == "◐ 部分可测")),
            .i(sum(cov$可测列数 == 0L))))
```

```{r}
#| label: registry-实测分布
#| echo: true
#| results: asis
## 可测判据列逐列分布实测（线索级；n 有效、中位、P90、P99 皆现算；禁设阈值）
mm <- covL[nzchar(在位表)]
if (nrow(mm) == 0L) {
  cat("○ 待表：登记册判据列与本档交付件零交集，本节不臆造。\n")
} else {
  .qv <- function(tb, cl) {
    v <- suppressWarnings(as.numeric(.tabs[[tb]][[cl]])); v <- v[is.finite(v)]
    c(length(v), stats::quantile(v, c(0.5, 0.9, 0.99), names = FALSE))
  }
  dist <- rbindlist(lapply(seq_len(nrow(mm)), function(i) {
    tbs <- strsplit(mm$在位表[i], "·", fixed = TRUE)[[1L]]
    rbindlist(lapply(tbs, function(tb) {
      s <- .qv(tb, mm$criterion_column[i])
      data.table(类 = mm$type_id[i], 风险类型 = mm$name_zh[i], 门禁 = mm$gate[i],
                 判据列 = mm$criterion_column[i], 表 = tb, n有效 = .i(s[1L]),
                 中位 = sprintf("%.4f", s[2L]), P90 = sprintf("%.4f", s[3L]),
                 P99 = sprintf("%.4f", s[4L]))
    }))
  }))
  dist[, 序 := format(seq_len(.N), big.mark = ",")]; setcolorder(dist, "序")
  print(kable(dist, align = "l",
    caption = sprintf(
      paste0("可测判据列分布实测（%d 行全列，零省略；线索级——阈值一律待反解，",
             "禁普适门槛，故不出命中名单）"), nrow(dist))))
  cat(paste0(
    "\n\n**判读纪律（随表在册）**：其一，凡门禁 FATAL 之类（如 T-03），上表只述",
    "分布、永禁入任何复核队列——证伪结论不因分布可算而复活；其二，",
    "`admit_to_scoring = FALSE` 之列禁入评分管道（门闸拦截在册）；其三，待表各类",
    "之解锁不在本节，而在登记册 `unblock_conditions` 栏与总包对应段之回传。\n"))
}
```

# 商业方案 {#sec-biz}

::: {.callout-important}
## 本章定位

依 v1.1.0 之规范（措施分阶、后果量化、收益概算、限定语在先），就本档实测所得给出
可执行之商业方案。**方案不含处罚性动作**——尾段维度经实测无判别力，任何以其处罚
之设计为 🔴 FATAL。一切金额与占比皆渲染时现算。
:::

```{r}
#| label: 商业_影响量化
#| echo: true
#| results: asis
.reb_lo <- 0.008; .reb_hi <- 0.010   # 契约档位（引用级，非本档现算）
cat(sprintf(paste0(
  "**影响量化（现算）**：全量洁净窗口内，总投注额 **%s**、总洗码 **%s**、",
  "GGR **%s**、`bet16` 退水 **%s**（占洗码 %s）。若以契约档 %.1f%%～%.1f%% 计，",
  "洗码所对应之退水敞口区间为 **%s ～ %s**——与 `bet16` 实测值相差逾一个量级，",
  "**故退水主帐不在逐单层，须以月结帐为准**（此差额即口径风险之量化，非损失）。\n\n"),
  .f(.cL$stake_sum), .f(.cL$validbet_sum), .f(.cL$ggr_sum), .f(.cL$rebate16_sum),
  .pc(.cL$rebate16_sum, .cL$validbet_sum), .reb_lo * 100, .reb_hi * 100,
  .f(.cL$validbet_sum * .reb_lo), .f(.cL$validbet_sum * .reb_hi)))
cat(sprintf(paste0(
  "**客群结构（现算）**：雷欧域 **%s** 名高频会员（占 %s）承载本金 %s、洗码 %s、",
  "GGR %s、退水 %s；其余 **%s** 名长尾会员贡献 GGR **%s**，而退水成本仅 **%s**。",
  "两者之经营命题不同：前者议价，后者留存。\n"),
  .i(.lE$n_members), .pc(.lE$n_members, .cL$n_members),
  .pc(.lE$stake_sum, .cL$stake_sum), .pc(.lE$validbet_sum, .cL$validbet_sum),
  .pc(.lE$ggr_sum, .cL$ggr_sum), .pc(.lE$rebate16_sum, .cL$rebate16_sum),
  .i(.cL$n_members - .lE$n_members),
  .pc(.cL$ggr_sum - .lE$ggr_sum, .cL$ggr_sum),
  .pc(.cL$rebate16_sum - .lE$rebate16_sum, .cL$rebate16_sum)))
```

```{r}
#| label: 商业_措施三阶
#| echo: true
biz <- data.table(
  阶段 = c(rep("即刻（0–2 周，成本≈0）", 4L), rep("制度（P0）", 3L),
           rep("管线（P1–P2）", 3L)),
  措施 = c(
    "报表、结算、KPI 之总投注额／洗码／GGR 一律切换至洁净口径，旧口径仅留审计对照",
    "退水与占成之结算基数改用去重后洗码；月结帐与逐单 `bet16` 建立双轨对帐",
    "测试线会员全链路隔离（永久排除结算、报表、KPI 与名单）",
    "阿泽模型代码仓库加 `DEPRECATED_FOR_PRODUCTION_RISK` 标记，防后人误用",
    "一切名单出数以 Wilson 95% 下界替代点估计，并施最小洗码门槛（两锁齐落）",
    "三套统计量并报：暴露加权、会员中位、预注册截尾（Top1%／Top5%／Winsor1%／Winsor5%）",
    "立统计铁律：**统计可检 ≠ 经济可用**；**加权均值 ≠ 典型玩家**",
    "`abs(roi) > 1` 者先行**结算完整性审计**（派彩含本金、红利、彩池、退水、冲正、重复结算、汇率、部分结算九项排查序）——查结算语义在先，查玩家在后",
    "洗码／本金比异常者入对冲网络候选集（会员→IP→设备→代理→对边→局→时之图链路）",
    "两域总帐固化为**月度准入审计基准**，每月复跑并过五道对帐钩"),
  预期效果 = c(
    "消除口径性虚增，报表与结算归真",
    "退水与占成止于正确基数，并使 NGR 可落锁",
    "止住测试流水对 hold% 之扭曲",
    "阻断误用路径（风控名单不得由其生成）",
    "把「观察到」与「有把握」分开，收敛误判",
    "防少数巨额会员绑架结论，防事后择优",
    "杜绝以 p 值越权定价",
    "分辨账务异常与玩家异常，避免误伤",
    "把单因子线索升级为网络证据",
    "使口径质量可持续监测而非一次性核查"))
biz[, 序 := format(seq_len(.N), big.mark = ",")]; setcolorder(biz, "序")
kable(biz, align = "l",
  caption = sprintf("商业措施三阶（%d 条全列，零省略）", nrow(biz)))
```

::: {.callout-note}
## 收益概算与限定语

**收益**：其一，结算侧——`r tip("退水")`与占成基数归真，敞口区间如上节现算；其二，报表侧——
消除口径性虚增，GGR 与 `r tip("hold%")` 可对外一致；其三，风控侧——误伤面收敛，名单出数有
统计保障。**成本**：近零——洁净口径 SQL 已交付并经五道对帐钩验真，仅需切换与例行
复跑。

**限定语（不得省略）**：高频会员群系 `r tip("VIP")` 与退水政策分析之**首要候选靶群**；
是否实施差异化政策，仍须结合生命周期、代理结构、净贡献、风险成本及**真实月结 `r tip("NGR")`**
验证。现阶段 NGR 判级为 `r tip("UNKNOWN")`，**不得仅凭 GGR 决定商业价值**；本档「净盈利」列
仅为 `bet16` 口径之示数，**不得改名为 NGR**，亦不得作对外报表或结算依据。
:::

# 变更记录 {#sec-changelog}

::: {.callout-note}
## v1.2.38（2026-08-21）· 渲染斧正：`MCID` 前向引用（判读栏于其单点声明之前）

**报错原文**：`Error: 找不到对象'MCID'`，止于 `[主检验_实测对照]`（1419–1480 行）。

**根因**：v1.2.37 新增之判读栏引用 `MCID` 以裁经济意义，而 `MCID` 之**单点声明**
在门禁章（`gate_单点声明`，第 1803 行）——位于本节**之后**，故属前向引用，
渲染至此时该对象尚未存在。

**斧正**：新增 `.mcid()` 守卫（置于 `.pfmt()` 之侧，先于首用）——已声明则取其值，
未声明则以 `NA` 视之（语义即「待业务定义」，与门禁章之初值一致）。**不另声明
MCID、不移其位**，单点声明与单一真相源皆不破；业务预注册后判读栏自动改判
「达 MCID／未达 MCID」，无须再改代码。

**自纠登记（SC）**：v1.2.30 曾立教训「新增何种调用，即须新增该调用之定义序检」，
本轮新增之判读栏引入了 `MCID` 这一**新引用**，我仍只检了 `tip`／`cat`／`kable`
三者之定义序，未检 `MCID`——同一教训第二次犯。纪律加固：定义序检不得列白名单，
须**自动提取该 chunk 内所有自由变量**逐一验其声明位置。除 `.mcid()` 与判读栏
一处及本条记录外，一字未改。

:::

::: {.callout-note}
## v1.2.37（2026-08-21）· 双模对照表增「判读（现算）」栏：三处缺口一并补齐

**缺口之查证**：该表原设四栏（指标／阿泽实测／R01实测／口径与血统注记），
**无判读栏**——两格 p 值只载量级，其解释与结论皆在其后两块（双模评估段、
主检验判读段）。全文有判有结，然读者于表上读不到，遂生三处名副其实之缺口：
① **方向不在格内**——p 小只言「有差异」，方向为负须由表题正负计数或下段方知，
易误读为「晚段有优势且极显著」；② **第二行注记原写「同左」**——未别符号检验之
**方向层**与 Wilcoxon 之**幅度层**；③ **量级未附读法**——两 p 相差八个数量级，
未言此差系灵敏度之别而非重要性之别。

**斧正（三项全补，一律现算，零写死）**：新增 `判读（现算）` 栏——
**p 行**：现算方向（正负计数与正向占比）、明书「p 极小系大样本可检非效应大」、
并报效应量中位差与其对 MCID 之裁断（MCID 未定义时如实书「不得授级，门禁只行否决」）；
**Wilcoxon 行**：现算两 p 之数量级差，明书**不表示本行更重要**，其注记由「同左」
改为层次与检验法之别（并现印 `binom.test` 之 k／n）；
**AUC 行**：现算两模距随机基线之偏离，判无判别力。
表题另补读法提示：「p 之小系样本量之功，方向与经济意义须并读」。

除该 chunk 之判读栏、注记二处与表题一句及本条记录外，一字未改。

:::

::: {.callout-note}
## v1.2.36（2026-08-21）· 接钩改「处处」：同串同词第二次以后不再漏钩

**遗漏之因（成品实测所指）**：现算段之后半「阿泽域……承载 GGR 301,559.90，
hold 1.2801%」两词未接钩，而同段前半之同两词已接钩。查证得：`.tipify()` 以
`sub()` 代入，**每串每词只换首处**，故一段之内同词第二次以后一律漏钩。此非词库
缺漏、非出口缺漏，系**代入函数之择**所致——`sub` 换首处、`gsub` 换处处，
一字之差即成系统性遗漏。

**斧正**：代入与回填两处一律改 `gsub`——同词处处接钩；占位符同号不碍事，
回填亦以 `gsub` 全数还原。原设「每串每词至多一次」之防拥塞初衷，于表格短单元
本无碍，于长段现算散文则成漏钩之源，故撤销；长词优先之序仍在。

**波及范围**：凡经 `cat` 与 `kable` 之现算文字与表格单元皆受益。静态散文之
「每节每词一次」系另一机制（v1.2.29 机械施用时既定），不在此列。

**自检（以所贴整段对拍）**：`GGR` 二处、`hold` 二处及洗码／退水／本金／雷欧／
阿泽各处全数接钩；反引号段内 span 0；`title` 内含 span 0；`<span>` 开闭配平；
占位符零残留。除 `.tipify()` 二行、注记一处、版本身份注记与本条记录外，一字未改。

:::

::: {.callout-note}
## v1.2.35（2026-08-21）· 渲染斧正：变更记录内误写可执行内联 R

**版本身份注记**：v1.2.34 系**未出件之中间态**——其斧正之法为双层反引号转义，
经自查不足恃（knitr 内联侦测于 pandoc 之前扫原文，不认此转义），故改以文字
描述并递为 v1.2.35 出件。此前 v1.2.35 出件而内部条目题作 v1.2.34，系版本身份
不一致之疏，于本版一并斧正。

**报错原文**：`错误于tip(): 缺少参数"x",也缺失默认值`，止于第 3521 行。

**根因**：v1.2.33 之变更记录叙述接钩出口时，键入了「反引号 ＋ 字母 r ＋ 空格 ＋
tip() ＋ 反引号」之构造——此正是 knitr 之**内联 R 语法**，故该处非「引用一段代码
之字样」而是**一次真实调用**，且未给参数，渲染当场中断。文档写作与代码执行共用
一套记号，叙述代码时若不避写，叙述即成执行。

**斧正**：叙述改为文字描述（如本条所示），**不再于叙述中键入该构造**。双层反引号
不足恃——knitr 之内联侦测系于 pandoc 之前以正则扫描原文，双层反引号之转义
它并不认得，故唯一稳妥之法是叙述中根本不出现「反引号紧接 r 空格」之形。
全档扫描确认：正文其余内联皆为真调用（`.Cf` 族九处、`n_admit`、`.auc_txt`
等，皆有定义），误写仅此一处。**纪律入册**：变更记录与叙述文字中，
一律以文字描述内联写法，禁直接键入其形。

除此一处与本条记录外，一字未改。

:::

::: {.callout-note}
## v1.2.33（2026-08-21）· 接钩覆盖补全：现算散文之出口（`cat`）一体接钩

**遗漏之因（成品实测所指）**：正文「经济读数（渲染时现算）」一段之 `GGR`、`hold`
未接钩。查证得：v1.2.29 之接钩只及**两处出口**——静态散文（机械插内联 `tip()` 调用）
与表格（`kable` 包装）；而本档正文过半系 `cat(sprintf(...))` **现算输出**
（全档 `cat` 调用 69 处、其中 48 处含 `sprintf`），此第三出口从未接钩。
遗漏非个案而系**出口性缺口**，故不逐处补钩，改自出口根治。

**其一·`cat` 覆写（第三出口根治）**：凡经 `cat` 之字符参数一律过 `.tipify`；
非字符参数原样传递；`sep／file／append／fill／labels` 全数透传 `base::cat`。
自此现算散文与静态散文、表格三口同覆盖，此后新增 `cat` 输出**自动接钩**。

**其二·引擎通用化（五层保护）**：`.tipify()` 由「见 `<span` 即整串跳过」之粗守卫，
改为**逐类保护**——既有悬停跨度（整块）、其余 HTML 标签、pandoc 括号跨度
`[词]{title=…}`、行内代码、行内数学，一律先抽出寄存再原样归位。故同一串中
「已接钩之词」与「未接钩之词」可并存而互不干扰（旧守卫下后者被整串放过）；
`.kb()` 之表格串与 `<style>` 串经此亦安全。

**其三·别名表（同义异写）**：正文写「hold」而术语键为「hold率」，故补别名
`hold → hold率`、`ROC曲线 → ROC`、`样本外AUC → OOS`——**定义不另写一份，
只作指向**，单一真相源不破。

**自检（以所贴段落对拍）**：`GGR`／`hold`／洗码／退水／本金／雷欧六词全数接钩；
反引号段内 span 0；`title` 内含 span 0；`<span>` 开闭配平 6/6；占位符零残留。
除 `.tipify()`、`cat()`、别名三处与本条记录外，一字未改。

:::

::: {.callout-note}
## v1.2.32（2026-08-21）· 渲染斧正：裸码外泄之两条真因（行内代码 ＋ kableExtra）

**症状复核（成品实测）**：v1.2.31 之 HTML 内仍见 `&lt;span title=` 裸码——57 表中
**10 表**受损。逐表归类后，两条真因分明，v1.2.31 只除其一（嵌套），未及此二。

**真因甲·行内代码内插标记（平表 6 张，12 单元）**：单元文字如
「相对靴位 `` `shoe_pos>=0.80` ``」，`.tipify()` 于反引号**之内**接钩，
pandoc 依 markdown 将其转为 `<code>`，其内 HTML 一律转义 → 裸码现形。
**斧正**：`.tipify()` 增行内代码避让——先将反引号段整段抽出寄存（占位
`\002i\002`），接钩毕再原样归位；反引号个数为奇（不配对）时整串不切分，防错位。

**真因乙·kableExtra 接 pipe 表（`.kb` 之 4 张，481 单元）**：`kable_styling()`／
`scroll_box()` 系为 `format="html"` 之 kable 而设，而本档 kable 输出为 pipe
（markdown）；二者相接致**整格转义**，故该四表几乎全格裸码。
**斧正**：`.kb()` 重写——舍 kableExtra，改纯 Quarto **fenced div** 包裹
（`::: {style="max-height:…; overflow:auto"}`），pipe 表仍由 pandoc 正常解析，
悬停、行内代码、粗体一并存活，滚动由 style 直给，**不依赖任何外部包**（缺包
即失样式之旧隐患一并消除）。`.kb()` 返回 `knit_asis`，故 `print(.kb(…))` 一处
改 `cat(.kb(…))`（`results: asis` 块内）。

**自检（等价实现对拍六例）**：反引号段内 span 数 0；`title` 内含 span 0；
`<span>` 开闭配平；占位符零残留。除 `.tipify()`、`.kb()` 二函数与该一处 `cat`
及本条记录外，一字未改。

:::

::: {.callout-note}
## v1.2.31（2026-08-21）· 渲染斧正：`.tipify()` 嵌套包裹致 HTML 崩坏

**症状（渲染成品实测，非源码推断）**：v1.2.30 之 HTML 中，表格单元见转义外泄
**684 处**、50 个表题中 **25 个**受损，画面呈 `&lt;span title=“…` 之裸码；
引号复经 pandoc 智能引号转为全角，标记彻底断裂。

**根因**：`.tipify()` 逐词代入时**直接写入** `<span title="释义">词</span>`，
而释义文字本身含术语（如「阿泽」之释义内含「洗码」「口径」）——下一轮词循环即在
**已生成之 title 属性内**再度匹配，酿成 span 套 span、title 内含引号，HTML 当场
崩坏。入口处 `grepl("<span", s)` 之守卫只挡「进来时已带标记」者，挡不住「循环中
自己生成」者——守卫位置错，非守卫缺失。

**斧正（占位符两段式）**：先以控制字符占位（`\001i\001`，不含任何术语字面，
故不可能被后续词轮匹配），全部匹配毕再一次性回填真标记；**回填之后不再扫描**，
嵌套结构性无从发生。词序仍长词优先，每串每词至多一次不变。

**自纠登记（SC）**：v1.2.29 之交付前自检全在源码层（围栏、括号、定义序），
**未以渲染成品实测**——正是本项目「核实＝以渲染成品实测，禁凭源码推断」之铁律
所指。教训：凡产出 HTML 标记之函数，自检须含「成品中标记是否转义外泄」一项。
除 `.tipify()` 一函数与本条记录外，一字未改。

:::

::: {.callout-note}
## v1.2.30（2026-08-21）· 渲染斧正：`tip()` 定义前误用（引言第 37 行）

**报错原文**：`错误于tip("stake_ramp"): 没有"tip"这个函数`，止于第 37 行。

**根因（非猜测，行号为证）**：v1.2.29 散文接钩系机械施用，未设「定义先于首用」
之前置闸——引言位于第 37 行，而 `tip()` 之定义在「悬停术语引擎」块（112–275 行），
故该处 inline R 于函数尚未存在时即被求值。全档扫描：定义前误用**仅此一处**，
其余 150 处皆在 275 行之后，不受影响。

**斧正**：第 37 行之 `stake_ramp` 还原为素文（该词于其后正文另有接钩处，术语可及性
不失）。**纪律入册**：凡自动接钩，须先取术语引擎块之结束行号为界，界前一律不接。

**自纠登记（SC）**：v1.2.29 之交付前自检查了 `kable` 之定义序，却未查 `tip` 之
定义序——校验项与本轮实际改动不匹配。教训：**新增何种调用，即须新增该调用之
定义序检**，不可沿用上一轮之检查清单。除此一行与本条记录外，一字未改。

:::

::: {.callout-note}
## v1.2.29（2026-08-21）· 悬停术语全覆盖：库扩至 114 条，桌表内外一体接钩

**其一·术语库扩充（62 → 114 条，＋52）**：依全档实测词频普查（散文侧逐词计数）
补入两界术语，一律三段式（定义＋深入浅出＋本报告用途）。**博彩界 14 条**：打水、
荷官、注单、牌靴、彩池、冲正、红利、占成、代理线、限红、流水、VIP、AML、责任博彩。
**统计界 38 条**：阈值、基线、分位、方差、秩、Mann–Whitney、二项检验、多重校正、
显著性水平、功效、样本量、n_min、过拟合、假阳性、召回率、精度、基准率、提升度、
Jaccard、混杂、随机对照、DID、生存分析、删失、HMM、Regime、高斯混合、EM 算法、
逻辑回归、聚类、标准化、离群、先验、Hanley–McNeil、中位差、符号秩、MAD、ROC。
定义仍单一真相源于 `.GL`，禁二处另写。

**其二·桌表内外一体（引擎化，非逐处手工）**：新增 `.tipify()`——对任意字串内
在册术语自动接钩，长词优先防子串截断、已含 `<span` 者跳过防重复、每串每词至多
一次防满屏下划线；新增 `kable()` 包装（全档 51 处 `knitr::kable(` 统一改指），
凡表格之**字符单元、列名、表题**一律自动过 `.tipify`，`escape = FALSE` 令悬停
HTML 生效。自此新增表格无须逐处手工接钩，**桌表内之术语零遗漏**。

**其三·散文接钩（116 处，机械施用且逐层避让）**：代码围栏内、行内反引号内、
标题行、表格行（`|` 起）、callout 标记（`:::`）、引文（`>`）一律避让；**变更记录
及其后整段不动**（历史记录禁改）；每节每词至多一次、每行至多一钩，防句读拥塞。

**其四·安全性自检（五项全过）**：代码块内误插 0（唯一命中系基底既有之退水口径表
字串，非本轮引入）；双重包裹 0；inline R 嵌套破坏 0；散文行反引号未闭合 0；
`kable` 定义先于首用。除上列各处外，一字未改。

:::

::: {.callout-note}
## v1.2.28（2026-08-21）· 依指令恢复「风险会员分类总名单」原状，十五类实测节保留并立

**其一·恢复（逐字）**：v1.2.27 所删之 P12 章末「五、风险会员分类总名单（线索级）」
整节（标题＋chunk `p12_风险分类总名单`，43 行）自 v1.2.26 原文**逐字取回、原位
恢复**（P12 章末、派彩章前），一字未易——恢复原状之唯一合法来源为删除前原文。

**其二·并立与辖域**：第七部分「七、十五类判据之本档实测」**保留不动**；两节自此
并立而辖域分明——L 系总名单为模型线索之复核队列（其判级铁律原文自载：线索级
非处罚名单），十五类实测节为登记册标准之覆盖与分布。二者不互为替代，亦不共享
分类体系；分类之**标准**唯登记册，线索之**产出**归模型节。

**其三·最小限度纠实（一处）**：十五类节定位语原称该名单「已于 v1.2.27 整体去除」，
恢复后即失实，改述为「曾去除、已恢复、并立而辖域不同」——此为真值维护之必要
修改，非对该节实质之变更。除上列各处外，一字未改。

:::

::: {.callout-note}
## v1.2.27（2026-08-21）· 分类标准归宗登记册：L 系总名单去除，十五类实测立册

**其一·去除（依授权）**：P12 章末「五、风险会员分类总名单（线索级）」整节删除
（标题＋chunk `p12_风险分类总名单`，43 行）。去除之因非其数字有误，而是其分类
**标准不合法**：L-01/L-02/L-08/L-09/S-10 系模型线索之自创类别，未映射登记册十五
类、未受门闸辖制，且直接出逐员名单——与「本章与登记册永不分家」及门闸准入纪律
相悖。其所依对象（`IDS`／`FPe` 等）之生成 chunk 原样保留，删者唯此越权出名单一节；
外部引用核验：`RST`／`DET`／`SUMt` 全档零引用，删除零回响。

**其二·新增（第七部分·七）**：「十五类判据之本档实测」两 chunk，标准唯登记册：
① 覆盖表——登记册全部判据列与本档在位交付件（阿泽名单、雷欧名单R01、P12a/b/c）
逐列对表，逐类出可测列数与状态（全列可测／部分可测／待表），覆盖总账现算；
② 分布表——可测判据列逐列出 n 有效、中位、P90、P99（线索级），**不设阈值、
不出名单**（阈值一律待反解，名单须过反解＋Wilson＋最小洗码＋门闸四关）。判读
纪律随表：FATAL 类只述分布禁复活，`admit_to_scoring=FALSE` 禁入评分。

**其三·依赖声明**：新节位于第七部分内、`registry-load` 之后，依既有硬依赖
（登记册三件在位方可渲染），不引入新依赖。除上列各处外，一字未改。

:::

::: {.callout-note}
## v1.2.26（2026-08-21）· 双模双实测：对照表由「实测 vs 引用」改为「阿泽实测 vs R01实测」

**其一·列义改判（依授权微修）**：对照表两数值列改为 **阿泽实测（OBSERVED）** 以
`P11_阿泽尾段投注模型会员名单.csv` 现算、**R01实测（OBSERVED）** 以
`§R01 · R01_late_shoe.csv` 现算——不再有引用列；v1.2.25 之「同表复算与一致性裁决」
设计随之退场（其使命——证明 OBSERVED 血统为 Gold、旧读数为旧血统——已达成并留册）。

**其二·结构性不可如实在册**：阿泽表无 `roi_late`／`roi_early` 分段列（列结构为证），
符号检验与 Wilcoxon 于阿泽**结构性不可**，表内如实标注，不以任何代理臆造；可比轴
为「尾段占比对内生净赢标签之 AUC」（阿泽 `late_ratio`／标签 `profit > 0` 对 R01
`late_share`／标签 `game_pnl_all > 0`），并明载两模标签与门槛之别。

**其三·双模评估段新增（全数现算）**：可测域不对称、两名单交集与占比、尾段占比
中位之别（选材互斥之证）、双 AUC 距随机基线之判读、R01 配对之统计可检与经济微末
——结论：双模双实测均不改「尾段无经济优势」之既有裁决。

**其四·装载器兼名**：`ryo_mem` 依档内既判 `P11_雷欧尾段投注模型会员名单.csv ≡
R01_late_shoe.csv`，改为两名先到先用并于对照表血统注记现印实际所用文件名；
两名同 MD5 仍为对帐锚，名异实同不构成双真相源。除上列各处外，一字未改。

:::

::: {.callout-note}
## v1.2.25（2026-08-21）· Gold 归宗斧正：p 值单一真相源与阿泽隔离核验

**斧正缘起**：「实测与引用并列对照」之 OBSERVED 列呈 `0.0000` 而引用列呈旧读数，
遭疑为误以外来 `P11_阿泽尾段投注模型会员名单.csv` 取代默认 §R01 数据表计算。

**其一·阿泽隔离核验（代码级，逐点盘查）**：主检验全链（AUC 实测、配对检验、
对照表、判读、五项并报、门禁）唯一数据源为 `RYO_M` ≡ `P11_雷欧尾段投注模型
会员名单.csv` ≡ `R01_late_shoe.csv`（SQL 总包 v10 · §R01）；`AZE_M` 于主检验链
**零使用**（其使用点尽在经济判读、`abs(roi)>1`、对打诸节）。故 OBSERVED 之血统
本就是 Gold，未受阿泽污染——疑点排除，证据即代码本身；配对块并加「血统锁」注记。

**其二·真因与归宗**：旧引用读数之出处自注「n≥30 主检验」，系**旧抽取血统**
（旧门槛 n≥30），与现行 §R01 Gold（`HAVING COUNT(*) >= 100`）非同源；同一量并列
两个真相源，正是本档 `stopifnot` 所防之「双真相源」漂移，先前以「队列不同，数值
不必相同」并列陈列，实属把血统之异包装为口径之别。斧正为：p 值唯一真相源＝
**Gold 同表现算**（`PAIR`）；对照表第二列改为「R01 口径（n≥30）施于同一 Gold 表
之复算」——本表最小 `n_orders_all` ≥ 30，复算即全表，两列**构造性同值（一模一样）**，
并设现算「一致性裁决」列自证；旧读数依「历史记录禁改」留册于常量登记，判级由
引用级降为**历史级（旧血统 · SUPERSEDED）**，不再与本档实测并列冒充同源。

**其三·REDTEAM 三件缺证落地**：配对方向三分计数（正／负／零差）入表题；p 值禁
`0.0000` 体例——新设 `.pfmt()`，p < 1e-4 时并呈原始量级（p 值之科学记数系专项
豁免：千分位禁科学记数铁律辖金额与计数，不辖 p）；队列 uid 指纹（排序 uid 之
MD5，基 R 实现）随表题在册，供跨档 `setequal` 对帐。

**其四·标签斧正**：判读段定语「主检验（n≥30）」与实测队列不符（本表门槛 n ≥ 100），
改为渲染时现取 `PAIR$thr`；判读、五项并报、门禁授级三处 p 显示统一改 `.pfmt()`。
除上列各处外，一字未改。

:::

::: {.callout-note}
## v1.2.24（2026-08-20）· 硬代码软化与散落英文斧正（受控范围，九处）

**本轮基底**：上传件 `LF ＋ echo:true`（非我方 CRLF 出件），经字节级逐字闭环：
内容差异仅 7 处 `#| echo: false → true`，格式差异仅行尾 CRLF→LF，
字节差 3,647 ＝ 3,640（回车符）＋ 7（每处省一字符），**未解释差额为零**。
本版起行尾保持 **LF**，不回滚 CRLF——血统字段记录原始状态，规范化不等于篡改。

**九处斧正（逐项登记，除此之外一字未改）**：

1. **C1 新增 `CITE` 引用级常量登记**（@sec-data-caliber 一之 0）：字段口径层九项
   数值单点登记，附**判级三分**（引用级／实测级（他件）／数学常量）与出处栏，
   正文以 `.C()`／`.Cf()` 引用。**不为软化而伪造现算**——无数据来源者一律登记，
   不冒充动态计算。
2. **C2–C6 字段表五处改引 `CITE`**：`bet16` 占洗码比、`bet41` 与洗码比值、
   chk1 三读数（不匹配笔数／断言域行数／匹配率）、五级孤儿率两项、切日差异率、
   测试线代理数——凡九个数值自正文硬编码转为登记引用。
3. **C7 洗码／本金比改内联现算**：原书「两域实测皆约 0.90」，现由四档交付件
   逐域现算（阿泽域／雷欧域／全量洁净各出一数）——**凡可自当前数据重算者，
   不把历史计算结果继续硬编码**。
4. **C8 散落英文 `vs` 改「对」**：正文唯一处（两域判据对照句）。
5. **C9 新增键集互斥断言**：`TEST`（统计检验层）与 `CITE`（字段口径层）辖域互斥，
   键集相交即渲染立停——防同一量出现双真相源。

**不予斧正者（经查证，逐类列明理由）**：

- **口径与阈值**（`n ≥ 100`、`≥ 30 局起`、`bet04 >= 40`、`late_ratio ≥ 0.60`、
  `shoe_pos ≥ 0.80`、门禁 `0.01`／`1,000`／`0.80` 等）：属**规则参数，非观测结果**，
  集中登记、统一引用、保持锁定。**结果动态化 ≠ 定义动态化**；定义若现算即失锁。
- **勘误存证之引文**（「2,722 人」「1.2801%」）：系外部转述文**错误原文之引用**，
  改之即毁存证；其正解已以现算并陈于同段。
- **变更记录内之数值与 `vs`**（四处）：历史条目按纪律不追改。
- **Quarto 语法**（`callout-*`、YAML 之 `true`／`false`）与 **LaTeX 命令**
  （`\text{}`）：**经查证，前轮所估「散落英文 18 处」有误**——`true`／`false` 系
  YAML 键值、`text` 系 LaTeX 命令，皆非散落英文，改之即渲染失败。真正可软化者
  唯 `vs` 一处，已办。此项估计误差如实登记。
- **字段名／文件名／受控统计术语／受控枚举值**（`AUC`／`ROI`／`CI`／`MCID`／`OOS`／
  `PCA`／`HMM`／`CVaR`／`Sharpe`／`Sortino`／`MDD`／`Wilcoxon`、`FATAL`／`CONFIRMED`／
  `DEPRECATED`／`UNKNOWN`／`P0`–`P2`）：中文化即与 GLOSS 及登记册枚举值断链——
  **此系血统一致性，非语言风格**。

**Validator Integrity Finding（校验器完整性发现，正式登记）**：本会话先前以
`grep -q $'\r'` 判定行尾，经查该式在执行环境中**未被解释为回车符**，实际匹配字面
`$r`（如 `$rebate16_sum`），属**假阳性检测器**。历次读数虽因文件特征而侥幸未错，
**方法已废止**。此后行尾一律以字节计数判定：`crlf = 计(\r\n)`、`lf = 计(\n)`、
`bare_lf = lf − crlf`；`crlf>0 且 bare_lf==0` → CRLF，`crlf==0 且 lf>0` → LF，
`crlf>0 且 bare_lf>0` → MIXED，`lf==0` → EMPTY/NO_NEWLINE。**校验器先行——
验证器本身必须先被验证**，本次由我自犯，存此为戒。

**未动者**：既有十三章正文、四档数据入口块、五道对帐钩、悬停引擎、七处 `echo: true`
与既有变更记录，一字未改。

:::

::: {.callout-note}
## v1.2.23（2026-08-20）· 逐字移植「第七部分：十五类风险会员判据」章

**新设 @sec-typology**，位列 @sec-payout 与 @sec-biz 之间。章体自
`a168策略性靴尾下注风控与商业变现实测_R01_标记后.qmd` 之
「第七部分：十五类风险会员判据——灵活搭配与证据裁定」**逐字移植**，以保两档规范一致：
标题、六节次序与节名、callout 体例、八个 chunk 标签（`registry-*`）、全部 caption
措辞与 `sprintf` 格式，一律照录。登记册为**硬依赖**（`registry_load()` 直载，
缺档即停），与来源档同——本档「四档交付件缺档即停」之契约据此扩为五件。

**不得已之替换七处**（逐项登记，除此之外一字未改）：

1. **D1 档别陈述**：原章末段述及「标记前档移交悬空、本版斧正补入」，系来源档之
   身世，于本档不实——改书本章系逐字移植、替换处列于本条。
2. **D2 前置章引称**：原书「前四部分证明……」，本档无「第 X 部分」编制——改
   「本档诸章已证明……」。
3. **D3 去写死版本号**（两处）：原注「默认路径：……v1.1.0.{yaml,csv}」与正文
   「已于登记册 v1.1.0 合并」——登记册现为 v1.3.0，版本号写死于正文必再分家，
   故改指 `REGISTRY_PATHS`／略去版本号。此与 `registry_loader.R` 1.4.1 之
   「布局树版本号自常量现算」同轴。
4. **D4 检验读数改指本档现算**：原章引来源档之 `sign_p30`／`wilcox_p30`／
   `auc_late_share`／`scan_tbl` 四变量，本档无此四者；改引本档 @sec-tests 现算之
   `.ps_use`／`.pw_use`／`.auc_txt`。**裁定结论与措辞未改**，仅换数据来源；
   R01 管线之外部标签读数保留为引用级互证。
5. **D5 `kable` 补 `escape = FALSE`**（7 处）：本档悬停术语引擎须原样出 HTML，
   缺此则 `<span title=...>` 被转义成明文。此系本档既有铁律，非新设。
6. **D6 帕累托读数改指本档**：原章引来源档之 `pa1`／`pa10`，本档无此两者；改述
   「即本档五栏总帐所用之同一坐标系」，并接 @sec-biz。
7. **D7 「本报告」统一改「本档」**（3 处）：随本档既有行文体例。

**GLOSS 新增 6 条**：登记册、门闸、门禁五档、准入评分、净赢玩家、L1a标签——
后二者为原章 `tip()` 所引而本档库中无载，补齐以免越界。

**未动者**：既有十二章正文、四档数据入口块、五道对帐钩、悬停引擎与既有变更记录，
一字未改。

**渲染前置**：本章生效须 `函数/registry_loader.R` 与
`数据库/registry_risk_typology_v1.3.0.{yaml,csv}` 三件在位；缺件即停并回显完整
布局树（与来源档同一守卫，不设软降级）。

:::

::: {.callout-note}
## v1.2.22（2026-08-20）· 补入「数据口径」章（依 R01 标记前档 v1.0.5 规范）

**新设 @sec-data-caliber**，位列 §引言 与 §评估 之间，体例逐项对齐
`a168策略性靴尾下注风控与商业变现实测_R01_标记前_v1_0_5.qmd` 之同名章：按
「**源数据 → 指标输出**」两级、每级再按「**关键字段 → 核心指标**」两目立表，
每项交代业务含义与商业用途；库表与字段分列两栏；末附交付件首末数行实览
（实际行号、分隔行、省略行数与占比皆现算）。

**本档适配四处**（规范同构，对象不同，逐项列明）：

1. **单件 → 四档**：R01 档分析对象为一件 CSV，本档为四件（阿泽／雷欧 × 总帐／名单）。
   故「指标输出」目下立三表——两域总帐合一表（同构）、阿泽名单、雷欧名单各一表；
   身份核验表亦扩为四行。
2. **两域并列，不作合并**：`late_ratio`／`late_share` 判据互异、`roi` 分母互异
   （洗码 vs 本金），凡分歧处逐项标注「不可互比」，绝不合并陈述。
3. **`bet41` 一栏据实更新**：术语库原载「与洗码合计比值 0.999994（引用级）」；本轮
   逐行断言实测得不匹配 **960 / 124,731,833**（匹配率 99.99923%，NULL 结构完全对称），
   故源数据层表内改书「非严格恒等，成因 UNKNOWN」——总量比值与逐行匹配率二者自洽，
   前者为聚合视图、后者为逐行视图，皆保留。
4. **首末数行助手加短表守卫**：两域总帐仅 2 行，`.ht_show` 原式于 `n <= 2k` 时区间
   反向；本档版本补 `if (n <= 2L*k)` 分支全表直出，短表不省略、不报错。

**GLOSS 新增 3 条**：OBSERVED、INFERRED、UNKNOWN——证据三级本为全项目核心术语，
此前正文屡用而库中无载，本版补齐（新增术语只加进 GLOSS，不散落正文）。

**未动者**：既有十一章正文、四档数据入口块、五道对帐钩、悬停引擎与既有变更记录，
一字未改；新章全部数值取自既有 `AZE_L`／`RYO_L`／`AZE_M`／`RYO_M` 与既有助手
（`.i`／`.hc`／`.tol`），零新增外部依赖、零硬编码。

**版本号归位**：本条初拟为 v1.3.0（按「新增整章属次版本」之常例），经裁定改为
**v1.2.22**，随本档既有 v1.2.x 序列续编，与文件名 `_v1_2_22` 同步——文件名↔内部
版本不得分家（六元组身份纪律）。

:::

::: {.callout-note}
## v1.2.21（2026-08-20）· 渲染斧正：`.kb` 施用锚点错位两处

`舍入尾差留痕` 报 unexpected end of input——根因：v1.2.20 之 `.kb` 施用以
caption 关键词定位，「双域口径对照（」之 `rfind` 误中**前一表**（舍入尾差）之
kable，致 `.kb(` 前缀与 `, h = NULL)` 收尾分家两处。斧正：舍入尾差撤前缀
（小表无需滚动壳）、双域口径对照补前缀归位；三处整语句括号逐一配平复检
（含武器库 520px）。教训入册：**按 caption 定位须先证锚唯一，否则以 chunk
label 定位**——与「凡按名索引先证名在」同轴。

:::

::: {.callout-note}
## v1.2.20（2026-08-20）· 长宽表滚动铁律落地（scroll-x／scroll-y）

新增 `.kb()` 滚动壳（kableExtra 守门，缺席原样退回，不因样式失内容）：**纵向
scroll-y** 施于长表——逐员总名单（480px）、模型武器库二十项（520px）；**横向
scroll-x** 施于宽表——风险会员线索汇总、双域口径对照（`h = NULL` 仅横向）；
另于悬停样式行并入全局 CSS `.cell-output-display{overflow-x:auto}`，为一切
表格之宽度兜底（仍守单一 `cat()` 注入纪律）。铁律照登：滚动系呈现层，
**行列一概不截断**——truncation ＝ 隐藏证据。

:::

::: {.callout-note}
## v1.2.19（2026-08-20）· 封顶判语软化与风险会员分类总名单

**其一**：交叉验证段之「（P12d 待表）封顶 P1」硬文字改现算——W2 在位与否
决定判语（在位＝P0 资格待跨窗裁决、缺位＝封顶 P1）。**其二**：新增「风险会员
分类总名单」节——五源（L-01 重构异常、L-02 roi>1、L-08 洗码折损、L-09 深回撤、
S-10 Sharpe 前十）现算合并，类别总览＋逐员去重总名单**一一列出零省略**，多重
命中者置顶为人工复核最优先层；判级铁律随表：线索级复核名单非处罚名单，处置
须过五项并报与 E0–E6，L-09 关怀先于风控；T-05 逐单口径另档不重列。

:::

::: {.callout-note}
## v1.2.18（2026-08-20）· 目检件软载入与总包 v10 口径同步

**其一**：`_P12b-pre` 载入改**多候选名解析**（`_P12b-pre.csv`／`P12b-pre.csv`／
`P12b_pre.csv`／`_P12b_pre.csv` 依序取首个在位者）；缺位讯息改软文字——列明
已搜候选名并给出补件指引，在位即自动实测，杜绝「文件在手而档报未在位」之命名
错位。**其二**：`R01_late_shoe_w2.csv` 已回传——待表清单状态列（渲染现算）
自动翻为已回传，真样本外分析于下一版实测。**其三**：总包 v10 导出声明口径
统一（「▸ 导出：需要／不需要」唯一体例），本档无 SQL 变动仅同步引用版号。

:::

::: {.callout-note}
## v1.2.17（2026-08-20）· W2 窗口斧正（与主窗无缝衔接）

主窗＝2026-03-21 ~ 2026-08-06 收盘（谓词右开 `dt < '2026-08-07'`）。旧 W2 自
2026-08-08 起，致 **2026-08-07 一日两窗皆不覆盖之隙**；斧正为
`dt >= '2026-08-07' AND dt < '2026-08-20'`（W2＝2026-08-07 ~ 2026-08-19 收盘，
共 13 个完整营业日）。待表清单随改；SQL 权威见总包 v10 §P12d（§Z-16 同录）。
窗口衔接自此立律：**相邻窗以「前窗右开端点＝后窗左闭端点」相接，禁留日隙、
禁重叠**。

:::

::: {.callout-note}
## v1.2.16（2026-08-20）· 渲染斧正、三模型架构、四象限现算、§P13 增量

**其一·渲染报错根因**：`p12_载入` 报「需要 TRUE/FALSE 值处不可用缺少值」——
`file.exists()` 返回**无名**逻辑向量，`.hasP["pa"]` 按名取值得 NA；改
`vapply(.pP, file.exists, logical(1L))` 保名。教训入册：**凡按名索引，先证名在**。
**其二·三模型架构章（REDTEAM 采驳）**：阿泽（绝对局号）／§R01（相对靴位）／
§P13（个人入场层）三型对照；外部建议编号「§R02」与总包 `R02_same_table` 撞名，
改号 §P13；既有阿泽与 §R01 SQL 一字不改。**其三·勘正存证**：§R01 正解（分母＝
每靴自身 max_round，非个人 min→max 区间之末 20%）；铁律新锁 **NO BET ≠
OBSERVING**（与 NO_TRACE ≠ NO_EVENT 同轴）；「条件式下注行为」措辞锁；机会分母
UNKNOWN 照登。**其四·四象限现算**（late_share 中位分割 × stake_ramp>1，四格
人数渲染现算；限界照登——行为落位非风险评分，五证齐方议升级；口诀入册）。
**其五·待表清单增 §P13 行**（状态列同现算）。**其六·硬文字复扫**：正文残留
三处数字经逐处核实，皆勘误存证引文与引用级常量（bet16 0.0679% 等），属性合规
不改；渲染现算原则全档无新违例。

:::

::: {.callout-note}
## v1.2.15（2026-08-20）· 待表清偿：P12 三件回传实测（新增 @sec-p12 一章）

**其一·清偿三件**：P12a/P12b/P12c 已回传，新章全现算——① **Regime 动态基线**
（稳健控制带中位±3·MAD 预注册、两态高斯混合 EM 手工实现＋三点多数平滑，诚实
标注非全 HMM；破带日、态均值、驻留段现算，监控带升级为「破本态之带方触发」）；
② **生存分析**（§P12b-pre 目检审计先行——段式实证 `memNNN:旧=>新;` 无游戏前缀，
LIKE 谓词验证通过；标记率、右删失率、标记先于首注者剔出留痕、标记时点分位现算；
Cox 两协变量 HR 加 survival 推荐包守门，只作方向读数）；③ **三指纹**（MDD/
Sharpe/Sortino/vb_ratio，活跃日≥20 预注册——打水形态零命中如实并立 T-05 口径
之辨、洗码折损新立 L-08、深回撤新立 L-09 责任博彩优先、Sharpe 榜前十为复核首选
层升级版、与 L-01 交集现算）。**其二·待表清单状态列改渲染现算**（在位即指向
@sec-p12，缺位即待表）。**其三·P12d 未回传**：真样本外仍 BLOCKED，门禁封顶
P1 之判不变。

:::

::: {.callout-note}
## v1.2.14（2026-08-20）· 与 SQL 总包 v6 之两端对齐

**其一·P12 交付件改英名**（与总包 v6 §P12 族逐字对齐）：待表清单四行改
`P12a_platform_daily.csv`／`P12b_member_events.csv`／`P12c_member_daily_pnl.csv`／
`R01_late_shoe_w2.csv`；表题注明「SQL 已归宗总包 v6，勿再用旧中文名」。
**其二·归宗声明**：本档 P11 四件 SQL（阿泽/雷欧 名单×2＋总帐×2）已逐字并入
总包 v6 §P11a~d——**总包自此为其唯一权威出处，本档同文降为引用展示**
（eval=FALSE 原样保留，供上下文连读；改动只认总包）。P11 四件 CSV 之中文
契约名（本档 .pp 载入路径所锚）**保持不变**，两端一致。

:::

::: {.callout-note}
## v1.2.13（2026-08-20）· 术语同步：模型一／二 正名阿泽／雷欧（语义甄别在先）

**其一·正名五处**：「模型一（甲版）」→「阿泽（洗码口径）〔曾用名：模型一·甲版〕」、
「模型二（甲版）」→「雷欧（本金口径）〔曾用名：模型二·甲版〕」——曾用名保留于
悬停释义以护历史血统；P11 SQL 注释、勘误存证两处随同正名。**其二·语义甄别六处
（据实核对，未盲改）**：`combat_logit` 之「模型甲／模型乙」系**逻辑回归双模标签**
（诚实 vs 故意泄漏），与阿泽／雷欧两名单**无涉**——若照字面改为阿泽／雷欧即生
语义污染；故改**中性名**「诚实模型／泄漏对照」以绝甲乙之混淆，六处随改。
**其三**：全档复扫——正文与代码再无「模型一／模型二／甲版／乙版」之裸称，
文件名字面量（另线交付件名）不在本档故无涉。

:::

::: {.callout-note}
## v1.2.12（2026-08-20）· 外部转述文软代码化与术语库扩充

**其一·第 671–743 行整段软代码化**（依 `经济读数_一` 规范）：外部转述文之静态
粘贴（双域对照伪表、本金／洗码口径论述、使用边界、阈值拆解）改为两个现算块——
「双域口径对照」kable（判据引口径锁列、门槛取名单最小值、人数 nrow 现算、双 hold
各自分母现算）与「口径判读」cat(sprintf)（四段：本金口径、洗码口径、使用边界四条、
阈值拆解二段式 vs 三段式）；**勘误存证三处**——转述文「2,722 人」系雷欧名单人数
误植（现算为准）、hold「1.2801%」来源不明（以 GGR÷洗码现算取代）、「roi>1 共
6 人」现算核实相符予以确认。**其二·术语库扩充**：`.GL` 新增十九条（靴、切牌、
渗透率、局号、观测靴长、本金、有效投注、会员净盈亏、p 值、置信区间、自助法、
效应量、中位数、留出半、预注册、七闸、bet16、bet41、对押补用途），每条依令载
**定义＋深入浅出解释＋本报告用途**三段式；新节正文之 hold%、GGR、洗码、退水、
对押、结算完整性候选等术语悉数接悬停。

:::

::: {.callout-note}
## v1.2.11（2026-08-20）· 悬停术语库、派彩退水定谳、风险线索收官

**其一·全档悬停**：新增悬停术语引擎——`.GL` 单一真相源三十七条（博彩术语、统计
术语、本报告代号俱收），`tip()`／`tipv()` 包装，样式单一 `cat()` 注入；九张术语
承载表之术语列批量接入（`kable escape = FALSE`），正文既有 span 悬停不动。
**其二·派彩定谳章**：三问三答——派彩（bet14，含本金返还）**不含退水**；「返水」
系「退水」同义惯用语，本报告统一用「退水」，营销红利另列；退水标准口径十项表
（基数＝洗码、契约 0.8%~1.0%、bet16 逐单候选实测占洗码 0.0679%、与契约差约
12 倍、月结帐为权威、`ngr_by41` 废弃、NGR UNKNOWN、双轨对帐阈值建议）——数值
一律引用级明标，本档不现算不冒充。**其三·风险会员线索汇总**：七条线索
（L-01~L-07）逐条载**模型搭配 × 标准口径 × 指标阈值 × 命中数（现算）× 去向**；
四源合并复核队列现算去重并计多管道交叠；结论补记三条落锁——投注时机维度两域
六法俱无判别力（结案归档，唯留季度监控带）、七线索全出自金额结构与结算语义、
先账后人先口径后结论。

:::

::: {.callout-note}
## v1.2.10（2026-08-20）· 阿泽平行实测与双域并列（并测令）

**其一·数据源声明补正三处**（前轮查证所认之阙漏）：门禁裁决表标题补「数据源：
雷欧名单，本金口径」；武器库章定位框补「不读任何名单，纯定性审计」；实测章定位
补「前七节数据源：雷欧名单」。**其二·阿泽平行实测**：六法可行性判定表（结构性
不可三法明列缺列，不臆造）；可做四法全数实测——PCA／自编码（口径与雷欧全同：
k 覆盖≥60%、阈值 P99.9，命中量级小故判级降为**线索级**）、逻辑回归（标签
`profit > 0` **洗码口径**）、收缩榜、CVaR95；除零守门（`valid_bet = 0` 之 NaN 行
剔除并转结算审计队列——恰系对押候选）。**其三·阿泽域门禁独立裁决**（roi 中位
自助 CI ＋ AUC ＋ N，洗码口径明标不可与雷欧行互比）。**其四·双域并列对照表**
七项，**逐格标跨域可比性**（❌／⚠／✅）——结论同向（双双 P2）而证据不等价，
阿泽仅作旁证。

:::

::: {.callout-note}
## v1.2.9（2026-08-20）· SC 册纠偏：`.pc` 命名相撞（对象覆写助手函数）

**症**：`combat_recon` 块报「没有 ".pc" 这个函数」。**根因**：`combat_pca` 块以
`.pc <- prcomp(...)` 赋值，**覆写**了全档在用之百分比助手函数 `.pc()`；下一块调
`.pc(a, b)` 时其已为 prcomp 对象。与 v1.2.4 之 `..colsA` 同族——变量命名与既有
环境相撞，knitr 各块共享全局环境，**任何块内赋值皆可污染下游**。**处**：PCA 对象
更名 `.pca`（赋值与 `$` 取件四处），助手 `.pc()` 保持原名原义；立纪律——**新块
命名前先查全档既有绑定**（`grep '<-'` 巡检入流程）。**留痕**：纯语法层，零涉数值
与结论；主动记录，不抹除。

:::

::: {.callout-note}
## v1.2.8（2026-08-20）· 灵活搭配实测：六法七块全现算

**其一·实测六法**（雷欧名单为唯一输入，base R 零新增依赖，种子预注册 20260819）：
① PCA 方差解释与载荷；② **线性自编码器＝PCA 重构误差**之无监督异常侦测（k 取覆盖
≥60% 方差之最小成分数、阈值 P99.9 预注册，出异常队列与前十明细）；③ K-means 四簇
画像（k 预注册、nstart=10，画像不处置）；④ 逻辑回归双模对照——**诚实模型**（行为
四维，盈亏派生量隔离）与**泄漏对照**（加 roi_late/roi_early），后者之高分作
「警世牌位」示众；⑤ 经验贝叶斯收缩榜 vs 原始 ROI 榜前十对照（先验强度＝订单数
中位，小分母幸运儿逐出榜首）；⑥ CVaR95 平台尾部暴露（VaR95／CVaR95／尾部集中度）。

**其二·交叉验证**：异常名单 × roi_all>1 结算候选之交集现算；异常与聚类互证
（异常集中簇现算）。**其三·门禁现场裁决**：对「行为维度可甄别净赢玩家」主张授级
（现算，MCID 未定＋真样本外缺位封顶 P1）。**其四·待表清单**四项（P12a–c 与跨窗
名单），交付件规格已定——数据不支撑者不空谈。

:::

::: {.callout-note}
## v1.2.7（2026-08-20）· 五项并报审计门禁（Gate）与行业实践查证

**其一·门禁化**：五项并报由报告义务升格为**最终审计门禁**——职责表（效应量定
价值、CI 定稳定、p 定统计证据、N 定证据厚度、OOS AUC 定泛化）＋三档标准（强证据／
可接受／不足）＋**否决优先级**（数据血统、泄漏穿越、CI 跨 0、OOS AUC < 0.60、
N < 200 任一即 ❌，取代 4/5 计票制）＋**三级结论**（P0 CONFIRMED／P1 SUPPORTED／
P2 NOT CONFIRMED）＋三情形判例。门禁对「正向优势主张」**现场现算裁决**；
MCID 设单点声明（NA＝待业务定义，未定义前只行使否决、不授确认级）。

**其二·审计采驳**：采纳分级门禁、CI 下限 ≥ MCID 高于 p 之证据等级、效应量以 MCID
为锚、p 不作总裁判、口诀；**部分采纳** N 固定门槛（系下限，仍须并过设计推导之
n_min，取其严）与 OOS AUC 通用档位（仍须经济校准）；**补充**——p 一律多重校正后、
本档留出半非真样本外故**结构性封顶 P1**。

**其三·行业实践查证（引用级）**：新增独立一章——业界之可利用窗口由切牌深度／
渗透率（相对概念）定义、侧注防护以约 90% 渗透哨卡实施、监控关注**靴末下注模式
突变**、绝对局号仅为相对深度之粗代理。裁定：雷欧判据方向与行业实践一致
（**判据对、假说错**，分开陈述）；阿泽绝对局号判据与行业实践相悖，DEPRECATED
再固。出处注记随文。

:::

::: {.callout-note}
## v1.2.7（2026-08-20）· 乱码斧正、模型武器库审计与四管线

**其一·乱码斧正（根因治理）**：`统计方法严谨口径`表内
`$\operatorname{rank}|D_i|$` 于 HTML 呈乱码——双重根因：kable 管道表单元内之
竖线 `|` 断裂表格致 MathJax 无从解析，且 `\operatorname` 依赖 amsmath 扩展。
改为无竖线纯文「rank(abs(D))」，并立**表格单元禁竖线**为渲染纪律。

**其二·模型武器库审计**：新增独立一章——名目勘正四则（Transfomer 拼写讹、
索题诺率＝索提诺比率 Sortino、Regime Kernel 非标准术语分列为状态切换与核方法、
隐马尔可夫「链」正名为 HMM）；二十项逐模审计（主力／轮换／替补／禁赛四档，
逐项载适配场景与裁定理由，凡引既有实测一律标引用级）；三条选型铁律（先简后繁、
残差 ρ>0.99 禁组集成、无监督优先于含噪标签）。

**其三·四条灵活搭配管线**：对冲网络（图算法主力）、打水与结算异常（Autoencoder
先行）、状态切换与监控带（Regime／HMM 动态基线）、价值—风险双轴（GBDT＋生存＋
Sharpe/Sortino/MDD/CVaR），各附特征层→模型层→决策层与处置红线。

**其四·商业方案前后对照**（八维，验收指标须落地时预注册）与**局限五条、提升
五级**（按解锁条件排序；Transformer 与 RL 保持禁赛、季度复议）。

**其五·署名**依永久规则回正为「Ryo Eng（黄联富）」。

:::

::: {.callout-note}
## v1.2.6（2026-08-19）· REDTEAM 统计方法严谨口径与五项并报

**其一·三工具定义收紧**：新增严谨口径表，逐项载明关键修正——符号检验系比较
**配对差值之正负方向**（非「赢钱局数」）；Wilcoxon 用的是**差值绝对值之秩**
（非金额直接加权）；AUC **不得单凭其值宣称模型有效**。本表**优先于**通俗表。

**其二·冻结配对单位**：明载配对单位为 `uid`（会员级）、配对差值
$D_i=\text{roi\_late}_i-\text{roi\_early}_i$，并声明**不是**两个聚合数相比；
同时照登限界——更严之 `player_id × 靴` 逐靴配对受交付件粒度所限尚未实现，
判级 UNKNOWN，不得宣称已达最严口径。

**其三·AUC 七档取代四档**：以 REDTEAM 七档判读表取代通俗四档阈值，并冻结
「**AUC = 0.5 ≠ 模型完全没用**」——若 CI 跨越 0.5 或标签本身有问题，须再查证。

**其四·五项并报**：新增并报块——效应量（配对中位差）＋ **95% 自助 CI**（B = 1,000，
种子预注册）＋ p 值 ＋ 样本量 ＋ **留出半 AUC**；AUC 另出 **Hanley–McNeil 95% CI**
与「是否跨越 0.5」判定。留出半系同窗随机五五分，**明标不等于真样本外**。

**其五·报告铁律（永久）**：`p < 0.05` ≠ 商业意义显著；`AUC > 0.7` ≠ 可直接上线。
与既有两律同级适用。

**其六·署名回归**：`author` 依永久规则回正为「Ryo Eng（黄联富）」。

:::

::: {.callout-note}
## v1.2.5（2026-08-19）· AUC 与配对检验改为本档独立实测

**其一·去除外部 CSV 依赖**：原「三项行为维度 AUC」设待表钩，依赖 `数据库/R01_AUC三维度.csv`；
本版改为**以雷欧名单独立实测**——`.auc()` 秩法实现（等价 Mann–Whitney U，零外部依赖），
维度取 `late_share`／`stake_ramp`／`shoe_pos_p50`，标签取内生「净赢玩家」
（`game_pnl_all > 0`），并逐维度出 AUC、距随机基线之偏离与判读（无判别力／弱／
可接受／方向反转）。**其二·配对检验实测**：符号检验以 `binom.test(k, n, 0.5)`、
Wilcoxon 以 `wilcox.test(mu = 0, exact = FALSE, correct = TRUE)`，
配对量取 `roi_late − roi_early`，仅计有限值、非零差。**其三·实测与引用并列**：
新增对照表，明载**口径之别**——本档名单门槛为其自身最小订单数，R01 主检验为 n ≥ 30，
**队列不同，数值不必相同**；引用级读数不因本档实测而删除，亦不冒充同源。
**其四·判读段**：p 值与 AUC 一律改引实测量，并注明来源与配对样本数。

:::

::: {.callout-note}
## v1.2.4（2026-08-19）· SC 册纠偏：`..` 前缀取列之命名相撞

**症**：`roi1_阿泽明细` 块渲染中止，报「变量 'colsA' 并没有存在于调用环境中……
因为你使用了 `..` 的前缀」。**根因**：`data.table` 之 `..x` 系于调用环境查找**名为
`x`** 之变量；本档变量名为 `.colsA`（带前导点），故 `..colsA` 所找者为 `colsA`，
必不存在——**命名相撞，非 data.table 之误**。同一写法亦潜伏于 `roi1_雷欧明细` 块，
仅因该域零行未走到而未爆。**处**：两块一并改用 `[, cols, with = FALSE]` 取列，
变量更名为 `cols_ryo`／`cols_aze`（去前导点），并以 `copy()` 固化避免浅拷贝告警。
**留痕**：错误性质为**语法层**，不涉任何数值与结论；主动记录，不抹除。

:::

::: {.callout-note}
## v1.2.3（2026-08-19）· 主检验指标与 `roi > 1` 两域列账

**其一·主检验指标节**：新增「主检验指标与判读」——常量登记表（p 值、AUC 之
判级一律**引用级**，出处逐条注明，正文只引变量）、判读段（符号检验、Wilcoxon、
AUC 三术语皆附**悬停释义**，鼠标停留即见通俗定义、标准口径与阈值）、
博彩公司立场三条判读、效力边界，及三指标之定义／标准／口径／阈值总表。
三项行为维度 AUC 之逐维度数值设**待表钩**：`数据库/R01_AUC三维度.csv` 归位即现算，
未归位则据实登记为引用级「均落于 0.5 附近」，不臆造。

**其二·`roi > 1` 两域列账**：新增两域聚合总账（会员数、占比、注单数、分母合计、
盈亏合计、加权 ROI）与**逐员明细两表**（全列全字段、零截断、序号带千分位、
降序排列，零行则出「零行 ≠ 无异常」提示）。口径分明：阿泽为**洗码口径**
（`profit ÷ valid_bet`，对押者分母塌陷致 ROI 虚高）、雷欧为**本金口径**
（`game_pnl_all ÷ stake_all`，现算），**两域不可互比**。裁定：此类会员一律标为
**结算完整性审计候选**，先查结算语义九项、后查玩家，禁作处罚依据。

**未动者**：四段 SQL、REDTEAM 正文、总帐、尾差、经济读数、评估与商业方案诸章
一字未改。
:::

::: {.callout-note}
## v1.2.2（2026-08-19）· 数值格式化铁律与评估／商业方案增补

**其一·数值格式化铁律（本版立，永久生效）**：`.f`／`.i` 补 `scientific = FALSE`、
`nsmall`、`trim`——**一律千分位、禁科学计数**（禁 `e+07`／`e+05` 之类），金额两位
小数、计数零位；`.i` 改以 `round(v, 0)` 取代 `as.integer()`，兼防大数溢出。
名单侧、总帐侧、差额三列自此皆为逗号数字格式。

**其二·新增两章**：**评估**（准入与指标十三维逐项对比 ＋ 风控后果栏、规模与经济
现算、尾段有无优势现算、小暴露爆炸现算、六项局限、定位裁定）与**商业方案**
（影响量化、客群结构、措施三阶十条、收益概算与限定语），全部渲染时现算，
缺列回落「○ 待列」。

**其三·助手增补**：`.hc()` 列在位判定，贯彻「缺列不臆造」。

**未动者**：四段 SQL 一字未改；REDTEAM 正文一字未改；既有总帐、尾差、经济读数、
限界与审计留痕诸块未动一字。
:::

::: {.callout-note}
## v1.2.1（2026-08-19）· 依 v1.1.0 规范斧正

**八项斧正**：① 署名归位为「Ryo Eng（黄联富）」（永久规则）；② 两处 chunk 标签由
`#| label = '…'` 改为 Quarto 管道语法 `#| label: …`，并解除 ```` {r, 读取数据表} ````
与管道标签之双重命名冲突；③ 首块补入**软代码总闸**（四档载入、`stop()` 待表守门、
`stopifnot` 口径锁与列签名断言、五道对帐钩硬校验）；④ 尾块补入**五栏十二项总帐**
（聚合项｜全量洁净｜雷欧金额｜雷欧占比｜阿泽金额｜阿泽占比），全部渲染时现算；
⑤ 补**舍入尾差留痕表**与**经济读数**（含退水语义复验）；⑥ 补**口径与限界** callout
及**审计留痕表**；⑦ 档名指向斧正（原注释误指 `P12_`，实为 `P11_`；正文存档名与
交付件名统一）；⑧ 用语统一为「尾段投注模型」（原「靴尾投注模型」混用）。

**未动者**：四段 SQL 一字未改；REDTEAM 正文一字未改；YAML 除署名外未动。

**留待**：`/* … */` 块注释四处系 §R01 原文引用，展示可，惟**执行时须另备无块注释版**
（在案陷阱：分号与斜线致语句终结符误判）。
:::
