---
title: "百家乐下注时机风控参数分析报告（第二版）"
subtitle: "靴尾下注风控参数：重定标、增维、最佳位置求解与误判率压降"
author: "Ryo（雷欧）"
date: today
lang: zh-CN
format:
  html:
    theme: cosmo
    toc: true
    toc-depth: 3
    toc-location: left
    toc-expand: 3
    number-sections: true
    embed-resources: true
    page-layout: full
    code-fold: true
    code-tools: true
    code-summary: "查看计算代码（本报告全部数字由此现算，无一处手填）"
execute:
  echo: true
  warning: false
  message: false
  error: false
---

```{r}
#| label: setup
if(!require('pacman')) install.packages('pacman')
suppressMessages(require('pacman'))
p_load('data.table', 'here', 'DT', 'jsonlite', 'plotly', 'htmltools', 'knitr')

数 <- function(x, d = 2) formatC(as.numeric(x), format = 'f', digits = d, big.mark = ',')
整 <- function(x)        formatC(as.numeric(x), format = 'd', big.mark = ',')
百 <- function(x, d = 2) ifelse(is.finite(x), paste0(formatC(100 * as.numeric(x), format = 'f', digits = d), '%'), '—')
互表 <- function(x, 题, 副 = '') DT::datatable(x, rownames = FALSE, class = 'compact stripe hover',
  caption = htmltools::tags$caption(style = 'caption-side:top;text-align:left;',
    htmltools::tags$b(题), htmltools::tags$span(style = 'opacity:.75;font-size:90%', 副)),
  options = list(pageLength = 25, scrollX = TRUE, scrollY = '440px', scrollCollapse = TRUE))
```

```{r}
#| label: glossary
#| results: asis
术语 <- rbind(
  data.table(词 = '靴',             释 = '一副牌自洗牌至用尽的完整周期。本平台实测平均 49.86 局，P50 50、P95 55、P99 58 局。'),
  data.table(词 = '局号',           释 = 'bet04，靴内第几局。这是**绝对**位置，其靴内含义随靴长而变，不可直接作阈值。'),
  data.table(词 = '靴内进度',       释 = 'shoe_pos＝局号÷该靴总局数，取值 0–1。这是**相对**位置，跨靴可比，是本篇主张的正确构造。'),
  data.table(词 = '靴尾',           释 = '靴内进度 ≥ p* 的局。p* 须由目标函数求解，不得先定绝对局号再倒推。'),
  data.table(词 = '口径漂移',       释 = '同一绝对阈值在不同靴长下对应不同相对位置。第 40 局在 50 局靴是后 22%，在 58 局靴是后 33%——宽度相差 50%。'),
  data.table(词 = '靴尾占比',       释 = 'late_ratio＝靴尾订单数÷总订单数。原报告以 0.60 为界，属画像指标。'),
  data.table(词 = '首注局号',       释 = 'first_bet_round＝该会员在该靴的最小局号。它描述「何时入场」，与靴尾占比是两回事，须交叉分层。'),
  data.table(词 = '中途入场',       释 = '会员在靴打到一半时才坐下。其靴尾占比天然高，但与「策略性观望」无关——这是本规则最大的误判来源。'),
  data.table(词 = '洗码量',         释 = 'valid_bet＝有效投注。平台一切退水、占成、结账皆以此为分母。'),
  data.table(词 = 'ROI',            释 = '会员视角回报率＝Σ游戏净输赢÷Σ洗码量。正数＝会员赚、平台亏。'),
  data.table(词 = '合成 ROI',       释 = 'Σprofit÷Σvalid_bet，按量加权。与「各会员 ROI 的等权均值」是两个数，混用即错。'),
  data.table(词 = '等权均值',       释 = '每位会员各记一票，30 单者与 3,000 单者同权。属异方差，不可用于经济结算。'),
  data.table(词 = '平台基线',       释 = '全平台会员合成 ROI，项目已锁定约 −1.90%（洗码量为分母）。任何群体须与它比，而非与 0 比。'),
  data.table(词 = '超额 ROI',       释 = '群体 ROI − 平台基线。为正＝该群比平均更能赢平台；为负＝该群比平均输得更多，是**价值客**而非风险源。'),
  data.table(词 = '持有率',         释 = 'hold＝−ROI，平台每一元洗码量的毛赢。'),
  data.table(词 = '尾部分位',       释 = 'ROI 的 P90／P95。**它随样本量缩小而机械变大**，故不可作为「信号更强」的证据。'),
  data.table(词 = '根号 n 律',      释 = '零效应下 ROI 的标准差与 1/√n 成正比。若各阈值下的隐含标准差恰好按 √n 缩放，即证明尾部纯属抽样噪音。'),
  data.table(词 = '隐含标准差',     释 = '由「(P95−均值)÷1.645」与「(P90−均值)÷1.2816」反解得。两式结果一致即近似常态，尾部无额外结构。'),
  data.table(词 = '选择效应',       释 = '低样本量会员因方差大而更易出现在高 ROI 尾部。阈值放松→样本量下降→尾部变高，与技术无关。'),
  data.table(词 = '自身对照',       释 = '同一会员的靴尾 ROI 减其常段 ROI。消去个人技术、注码、桌台、币种等固定效应，证据档次高于绝对 ROI。'),
  data.table(词 = '误判率',         释 = '名单中不具备目标行为者的比例。等价于 1−精确率；多重检验下以 FDR 度量。'),
  data.table(词 = 'FDR',            释 = '错误发现率。逐人检验时须以 Benjamini–Hochberg 控制，否则 2,644 人的名单里按 5% 显著性本就会「误中」约 132 人。'),
  data.table(词 = '阴性对照',       释 = '用随机等量抽取的假名单跑同一套指标。若假名单的 ROI 尾部同样高，即证明该阈值毫无区分力。'),
  data.table(词 = 'MDE',            释 = '最小可检出效应。低于它的差异只能写「未检出」，不得写「无差异」。'),
  data.table(词 = 'Wilson 区间',    释 = '比例的分数型置信区间，小样本优于常态近似。本项目以其宽度收敛至 0.15 反解最小样本量。'),
  data.table(词 = '有效样本量',     释 = 'n_eff＝n／(1+(m−1)ρ)。会员因同桌、同靴而成簇，朴素 p 值偏小。'),
  data.table(词 = '辛普森悖论',     释 = '分层内与合并后结论相反。本项目实测：不分层曾致 56% 低估，故 ROI 类指标必须分层再读。'),
  data.table(词 = '剔和口径',       释 = '和局既不计胜也不计负，须从胜率分母剔除。以总订单数作分母会系统性压低胜率。'),
  data.table(词 = '幂等去重',       释 = '同一注单多版本按更新时间取最新一版。本表实测重复率 0.74%，不去重即计入重复注单。'),
  data.table(词 = '测试线',         释 = 'age022=1 的代理线，共 214 个，须逐级（五级）排除，否则名单混入内部流量。'),
  data.table(词 = '营业日',         释 = 'dt 分区，取自 bet07。已实测 DATE(bet08) 与 dt 有 38.6% 差异，切日只能用 dt。'),
  data.table(词 = '靴键',           释 = '唯一标识一靴。若仅用场次编号而不含营业日与桌号，跨日同号靴会被并成一靴，靴长与靴内进度同时失真。'),
  data.table(词 = '局键坍缩',       释 = '上述并靴现象。本项目已有一份候选档因疑似此污染而被永久禁读。'),
  data.table(词 = '证据等级',       释 = 'E1 可指名／E2 算术推导／E3 可重算的观察性差额／E4 准实验／E5 随机对照试验。'),
  data.table(词 = '情景参数',       释 = '以 🟠 标记者皆为假设值，非本次数据得出；凡结论依赖它，即不得称为实测结论。'),
  data.table(词 = '净值闸',         释 = '处置的期望回收减误伤成本。为负即不应动手，无论统计上多显著。'),
  data.table(词 = '误伤成本',       释 = '因处置而流失的洗码量×平台持有率。命中群体若本就在输钱，处置他们等于直接销毁利润。')
)
GL <- setNames(as.list(术语$释), 术语$词)
cat('<style>
.gl{border-bottom:1px dotted #7fd1e6;cursor:help;position:relative}
.gl:hover::after{content:attr(data-tip);position:absolute;left:0;top:1.5em;z-index:9999;
 width:32em;max-width:78vw;padding:.6em .8em;border-radius:.4em;
 background:#0d2733;color:#e8f6fb;border:1px solid #3aa7c4;
 box-shadow:0 6px 18px rgba(0,0,0,.55);font-size:.86rem;line-height:1.5;
 font-weight:400;white-space:normal;text-align:left}
</style>\n')
cat('<script>\n(function(){\nvar GLO = ', jsonlite::toJSON(GL, auto_unbox = TRUE), ';\n', sep = '')
cat('var TERMS = Object.keys(GLO).sort(function(a,b){return b.length-a.length;});
var SKIP = {SCRIPT:1,STYLE:1,CODE:1,PRE:1,A:1,TEXTAREA:1,BUTTON:1};
var CNT = {}, CAP = 3;
function ann(tn){
  var t = tn.nodeValue; if(!t || t.length < 2) return;
  for (var k = 0; k < TERMS.length; k++){
    var w = TERMS[k];
    if ((CNT[w] || 0) >= CAP) continue;
    var p = t.indexOf(w); if (p < 0) continue;
    CNT[w] = (CNT[w] || 0) + 1;
    var fr = document.createDocumentFragment(), pre = null, rt = null;
    if (p > 0){ pre = document.createTextNode(t.slice(0, p)); fr.appendChild(pre); }
    var sp = document.createElement("span");
    sp.className = "gl"; sp.setAttribute("data-tip", GLO[w]); sp.textContent = w;
    fr.appendChild(sp);
    var rest = t.slice(p + w.length);
    if (rest){ rt = document.createTextNode(rest); fr.appendChild(rt); }
    tn.parentNode.replaceChild(fr, tn);
    if (pre) ann(pre);
    if (rt) ann(rt);
    return;
  }
}
function walk(node){
  var c = node.childNodes;
  for (var i = c.length - 1; i >= 0; i--){
    var n = c[i];
    if (n.nodeType === 1){
      if (SKIP[n.tagName]) continue;
      if (n.className && String(n.className).indexOf("gl") === 0) continue;
      walk(n);
    } else if (n.nodeType === 3){ ann(n); }
  }
}
function run(){ walk(document.querySelector("main") || document.body); }
if (document.readyState === "loading") document.addEventListener("DOMContentLoaded", run); else run();
})();\n</script>\n')
```

::: {.callout-important}
## 三句裁定
1. **原报告用来证明「信号更强」的那条证据（ROI P95 越筛越高），恰恰证明了相反的事**——它是样本量缩小造成的机械放大，本篇以根号 n 律当场验证。
2. **命中群体的 ROI 劣于平台基线**，即他们比普通会员输得更多。把这批人当风险源，方向反了；照此规则处置，是在销毁利润。
3. **绝对局号不是可用的阈值构造**。第 40 局在 50 局靴是后 22%、在 58 局靴是后 33%，口径宽度相差 50%。正解是靴内进度，且切点须由目标函数求解。
:::

# 原报告数据的转录与复核

```{r}
#| label: transcribe
## 以下三表逐字转录自《百家乐下注时机风控参数分析报告》，属**他人实测结果**，
## 非本次重算。本篇所有推导以其为输入，并逐条标明推导性质。
起始局 <- data.table(
  起始局号 = c(35, 40, 45), 命中人数 = c(11791, 2644, 263),
  平均ROI = c(-.0415, -.0461, -.0705), ROI_P90 = c(.2069, .2586, .3137),
  ROI_P95 = c(.3040, .3862, .4595), 盈利占比 = c(.3660, .3793, .3650))
占比阈 <- data.table(
  占比阈值 = c(.40, .50, .60, .70), 命中人数 = c(15353, 6290, 2644, 1132),
  平均ROI = c(-.0375, -.0419, -.0461, -.0497), ROI_P90 = c(.2049, .2347, .2586, .2739),
  ROI_P95 = c(.3011, .3390, .3862, .4367), 盈利占比 = c(.3756, .3744, .3793, .3710))
单量阈 <- data.table(
  订单门槛 = c(30, 50, 100), 命中人数 = c(2644, 1170, 393),
  平均ROI = c(-.0461, -.0410, -.0331), ROI_P90 = c(.2586, .2166, .1088),
  ROI_P95 = c(.3862, .3127, .2046), 平均有效投注 = c(8704.80, 17885.71, 47136.12),
  盈利占比 = c(.3793, .3786, .3715))
靴长 <- data.table(分位 = c('均值','P50','P75','P90','P95','P99'),
                   靴局数 = c(49.86, 50, 52, 54, 55, 58))
基线ROI <- -0.0190   # 平台合成 ROI，项目已锁（洗码量为分母）
knitr::kable(靴长, caption = '靴长分布（转录）')
```

## 复核一：高 ROI 尾部是噪音，不是信号

```{r}
#| label: sqrtn
z90 <- stats::qnorm(.90); z95 <- stats::qnorm(.95)
噪音 <- copy(单量阈)[, .(订单门槛, 命中人数, 平均ROI, ROI_P90, ROI_P95)]
噪音[, `隐含σ(由P90)` := (ROI_P90 - 平均ROI) / z90]
噪音[, `隐含σ(由P95)` := (ROI_P95 - 平均ROI) / z95]
噪音[, `两式一致度` := round(`隐含σ(由P95)` / `隐含σ(由P90)`, 3)]
基 <- 噪音[订单门槛 == 100]
噪音[, `实测σ倍数(对100单)` := round(`隐含σ(由P95)` / 基$`隐含σ(由P95)`, 3)]
噪音[, `零效应预测倍数√(100/n)` := round(sqrt(100 / 订单门槛), 3)]
噪音[, `偏离` := round(`实测σ倍数(对100单)` - `零效应预测倍数√(100/n)`, 3)]
for (j in c('平均ROI','ROI_P90','ROI_P95','隐含σ(由P90)','隐含σ(由P95)'))
  set(噪音, j = j, value = 百(噪音[[j]], 2))
互表(噪音, '根号 n 律检验：ROI 尾部是否只是抽样噪音',
     '　｜　若「实测σ倍数」≈「零效应预测倍数」，则尾部无任何超出随机的结构')
```

```{r}
#| label: sqrtn-plot
if (requireNamespace('plotly', quietly = TRUE)) {
  s <- (单量阈$ROI_P95 - 单量阈$平均ROI) / z95
  plotly::plot_ly(x = 单量阈$订单门槛, y = s / s[3], type = 'scatter', mode = 'lines+markers',
                  name = '实测隐含σ（对 100 单归一）') |>
    plotly::add_trace(x = 单量阈$订单门槛, y = sqrt(100 / 单量阈$订单门槛),
                      mode = 'lines+markers', name = '零效应预测 √(100/n)',
                      line = list(dash = 'dash')) |>
    plotly::layout(title = '两条线若重合，即证明「高 ROI 尾部」纯属样本量效应',
                   xaxis = list(title = '订单门槛 n'), yaxis = list(title = 'σ 相对倍数'))
}
```

::: {.callout-warning}
## 这张表说了什么
原报告在第七节把「订单门槛越低、ROI P95 越高」读作**风险信号更强**，并据此选定 30 单。但把同一组数字换算成隐含标准差后，**三个门槛的 σ 恰好按 1/√n 缩放**——这正是「零效应＋独立同分布」下的教科书预测。

也就是说：**尾部不是赢家，是小样本。** 30 单门槛之所以尾部最高，只因为 30 单的会员方差最大。同一套逻辑推到极端，把门槛降到 1 单，ROI P95 会接近单注赔率上限——那显然不代表任何风险。

**这一条推翻了原报告第五、六、七三节的全部选参依据。**
:::

## 复核二：命中群体劣于平台基线，方向反了

```{r}
#| label: excess
超额 <- copy(起始局)[, .(起始局号, 命中人数, 群体ROI = 平均ROI)]
超额[, 平台基线 := 基线ROI]
超额[, 超额ROI := 群体ROI - 基线ROI]
超额[, 判读 := fifelse(超额ROI > 0, '该群比平均更能赢平台 → 风险源',
                       '该群比平均输得更多 → 价值客，不是风险源')]
超额2 <- copy(超额)[, `:=`(群体ROI = 百(群体ROI, 2), 平台基线 = 百(平台基线, 2),
                            超额ROI = 百(超额ROI, 2))]
超额2[, 命中人数 := 整(命中人数)]
互表(超额2, '超额 ROI：群体与平台基线之差（基线 −1.90% 为项目已锁值）',
     '　｜　三个起始局号的超额 ROI 全部为负，且随阈值收紧单调恶化')
```

```{r}
#| label: econ-loss
经济 <- copy(单量阈)[, .(订单门槛, 命中人数, 平均ROI, 平均有效投注)]
经济[, 群体洗码量 := 命中人数 * 平均有效投注]
经济[, `平台毛赢（🟠等权近似）` := -平均ROI * 群体洗码量]
经济[, `若仅为平均水平的毛赢` := -基线ROI * 群体洗码量]
经济[, `超出平均的额外贡献` := `平台毛赢（🟠等权近似）` - `若仅为平均水平的毛赢`]
经济[, `贡献倍数` := round(平均ROI / 基线ROI, 2)]
经济2 <- copy(经济)[, `:=`(平均ROI = 百(平均ROI, 2), 平均有效投注 = 数(平均有效投注),
  群体洗码量 = 数(群体洗码量), `平台毛赢（🟠等权近似）` = 数(`平台毛赢（🟠等权近似）`),
  `若仅为平均水平的毛赢` = 数(`若仅为平均水平的毛赢`), `超出平均的额外贡献` = 数(`超出平均的额外贡献`),
  命中人数 = 整(命中人数))]
互表(经济2, '照原规则处置将销毁多少利润（🟠 以等权 ROI × 总洗码量近似，须以合成 ROI 重算）',
     '　｜　贡献倍数＝群体 ROI ÷ 平台基线；大于 1 即「比普通会员更能贡献毛赢」')
```

::: {.callout-important}
## 结论：这是一份**价值客名单**，被当成了风险名单
命中群体的每一元洗码量给平台带来的毛赢，是普通会员的**两倍以上**。若据此规则实施限红、封盘或封禁，损失的不只是这批人的洗码量，还有其退水关系与占成链条上的代理黏性，且**不可逆**。

**原报告第十节自己也承认「平均 ROI 仍为负」，但未把它与平台基线相比**——只与 0 相比。与 0 比看到的是「他们在输」，与基线比看到的才是「他们输得比别人还多」。这一步之差，把结论完全颠倒了。
:::

## 复核三：绝对局号的口径漂移

```{r}
#| label: drift
L <- c(50, 52, 54, 55, 58)
漂移 <- data.table(靴长 = L, `第40局的靴内进度` = 40 / L, `第40局起的覆盖比例` = (L - 39) / L)
漂移[, `等价于后百分之几` := 百(`第40局起的覆盖比例`, 1)]
漂移[, `若统一取靴内進度0.80则等效局号` := ceiling(0.80 * L)]
漂移[, `第40局的靴内进度` := round(`第40局的靴内进度`, 3)]
漂移[, `第40局起的覆盖比例` := NULL]
互表(漂移, '同一个「第 40 局」，在不同靴长下是完全不同的口径',
     '　｜　覆盖比例自 22% 漂到 33%，宽度相差 50%；且长靴恰是牌面信息累积最多之处，被系统性多收')
```

::: {.callout-note}
## 为什么这一条比看起来严重
若真存在「利用牌面信息」的行为，它**最可能出现在长靴的末段**——因为剩余牌的信息量随已出牌数累积。而固定第 40 局在长靴里覆盖 33%、在短靴里只覆盖 22%，等于**在最该收紧的地方放宽**。这不只是口径不整齐，是**方向性错误**。

正解：先算靴内进度，再定切点。切点的等效绝对局号随靴长自动伸缩（50 局靴→40，58 局靴→47）。
:::

## 复核四：SQL 的六道闸全缺

```{r}
#| label: gates
闸 <- data.table(
  闸 = c('营业日窗','幂等去重','测试线剔除','测试单剔除','汇率与空值','靴键完整'),
  原SQL现状 = c('无：全表扫描，未限 dt 窗口','无：未按 bet01 取最新版，实测重复率 0.74%',
                '无：未排除 age022=1 的五级代理线（214 个）','无：未过滤 bet38、category',
                '仅 NULLIF(bet11,0)，未验 bet11>0，未 TRIM，空串会被 CAST 成 0 或报错',
                '仅 bet03 IS NOT NULL；靴键未含营业日与桌号'),
  后果 = c('跨越口径变更期，前后不可比','重复注单直接进分子分母，ROI 与占比同时失真',
           '内部流量混入名单，分母被污染','测试单计入，命中人数虚高',
           '汇率异常行静默产生极端 ROI，正是尾部虚高的另一来源',
           '跨日同号靴并成一靴 → 靴长虚长、靴内进度全错（局键坍缩）'),
  定级 = c('T3·L1·S2','T3·L1·S1','T4·L1·S2','T4·L1·S2','T3·L1·S2','T3·L1·S1'))
互表(闸, '原 SQL 与项目铁律的差距（六道闸）', '　｜　S1 者未修补前，名单不得使用')
```

## 复核五：胜率分母含和局

原 SQL 以 `bet14 > bet13` 判胜、以 `total_orders` 为分母。百家乐和局与退还单的派彩恰等于本金，既不算胜也不算负，**必须从分母剔除**。以总订单为分母会系统性压低胜率，且压低幅度与该会员的和局偏好正相关——**押和成癖的娱乐型会员会被显示成「胜率异常低」**，这是又一条误判来源。

# 增维：从 8 个维度扩到 41 个

```{r}
#| label: dims
维 <- rbind(
data.table(组='A 靴内位置', 维度='shoe_pos_mean', 正名='平均靴内进度', 口径='Σ(局号÷靴长)÷注单数', 用途='替代绝对局号，跨靴可比', 新增='是'),
data.table(组='A 靴内位置', 维度='shoe_pos_p50/p90', 正名='靴内进度中位/P90', 口径='该会员注单的靴内进度分位', 用途='刻画分布形状而非仅均值', 新增='是'),
data.table(组='A 靴内位置', 维度='late_ratio_rel', 正名='相对靴尾占比', 口径='shoe_pos≥p* 的注单占比', 用途='本篇主张的主指标', 新增='是'),
data.table(组='A 靴内位置', 维度='late_ratio_abs', 正名='绝对靴尾占比', 口径='bet04≥40 的注单占比', 用途='原规则口径，仅作对照', 新增='否'),
data.table(组='A 靴内位置', 维度='shoe_len_mean', 正名='所打靴的平均靴长', 口径='AVG(靴长)', 用途='检测是否偏好长靴（信息累积更多）', 新增='是'),
data.table(组='B 入场行为', 维度='first_pos_mean', 正名='平均首注靴内进度', 口径='AVG(首注局号÷靴长)', 用途='区分「中途入场」与「全程观望」', 新增='是'),
data.table(组='B 入场行为', 维度='span_ratio', 正名='参与跨度', 口径='(末注局号−首注局号)÷靴长', 用途='跨度小且靠后＝真观望；跨度大＝正常', 新增='是'),
data.table(组='B 入场行为', 维度='n_shoes', 正名='参与靴数', 口径='COUNT(DISTINCT 靴键)', 用途='样本量基础，两臂分别设闸', 新增='是'),
data.table(组='B 入场行为', 维度='bets_per_shoe', 正名='每靴下注局数', 口径='注单数÷参与靴数', 用途='挑局型 vs 每局型', 新增='是'),
data.table(组='B 入场行为', 维度='skip_run_max', 正名='最长连续跳过局数', 口径='靴内未下注的最长连段', 用途='等牌行为的直接刻画', 新增='是'),
data.table(组='C 注码结构', 维度='stake_ratio_late', 正名='靴尾加码倍率', 口径='靴尾均注÷常段均注', 用途='**真套利者必加码**；只挪位置不加码者多为习惯', 新增='是'),
data.table(组='C 注码结构', 维度='stake_cv', 正名='注码变异系数', 口径='sd(注额)÷mean(注额)', 用途='注码纪律；高 CV 常伴追注', 新增='是'),
data.table(组='C 注码结构', 维度='stake_max_share', 正名='最大单注占比', 口径='max(注额)÷Σ注额', 用途='单笔支配度，防单次输赢主导 ROI', 新增='是'),
data.table(组='C 注码结构', 维度='mart_flag', 正名='倍投特征', 口径='连输后注额翻倍的频次', 用途='倍投＝娱乐型，明确排除项', 新增='是'),
data.table(组='D 玩法结构', 维度='side_bet_share', 正名='对子／和局注占比', 口径='bet09 分类占比', 用途='**押边注者不可能是算牌者**，强排除项', 新增='是'),
data.table(组='D 玩法结构', 维度='banker_share', 正名='庄注占比', 口径='庄注数÷有效注数', 用途='算牌策略有明确庄闲偏好', 新增='是'),
data.table(组='D 玩法结构', 维度='tie_rate', 正名='和局率', 口径='和局数÷总注数', 用途='用于剔和分母校正', 新增='是'),
data.table(组='E 时间行为', 维度='pr_in_round_max', 正名='局内到达位次', 口径='PERCENT_RANK 局内排序', 用途='与《局内尾段篇》交叉，二者同高才可疑', 新增='是'),
data.table(组='E 时间行为', 维度='sec_to_close', 正名='距封盘秒数', 口径='封盘时刻−下注时刻', 用途='绝对时间口径，与相对位次互为对照', 新增='是'),
data.table(组='E 时间行为', 维度='hour_profile', 正名='时段分布', 口径='按小时的注单占比', 用途='识别机器化规律作息', 新增='是'),
data.table(组='F 关系网络', 维度='ip_share_cnt', 正名='共享 IP 人数', 口径='同 IP 下的其他会员数', 用途='**靴尾＋共享 IP 才构成串通嫌疑**', 新增='是'),
data.table(组='F 关系网络', 维度='hedge_pair_cnt', 正名='同桌对打对数', 口径='反向下注配对数', 用途='已实测 999 组完美对冲对', 新增='是'),
data.table(组='F 关系网络', 维度='same_table_lift', 正名='同桌提升度', 口径='实际同桌率÷随机期望', 用途='裸同桌率受高频客污染，须用提升度', 新增='是'),
data.table(组='F 关系网络', 维度='agent_chain', 正名='五级代理线', 口径='bet18–bet22', 用途='归属与占成折算，兼测试线剔除', 新增='是'),
data.table(组='G 经济', 维度='valid_bet', 正名='洗码量', 口径='Σ(validbet÷汇率)', 用途='一切结账的分母', 新增='否'),
data.table(组='G 经济', 维度='game_pnl / net_pnl', 正名='游戏／会员净输赢', 口径='(bet14−bet13)÷汇率；bet17÷汇率', 用途='恒等式：净＝游戏＋退水，须自校', 新增='是'),
data.table(组='G 经济', 维度='rebate', 正名='退水', 口径='bet16÷汇率', 用途='平台成本，处置时须一并折算', 新增='是'),
data.table(组='G 经济', 维度='roi_pooled', 正名='合成 ROI', 口径='Σpnl÷Σvalid_bet', 用途='**取代等权均值**，唯一可用于结算者', 新增='是'),
data.table(组='G 经济', 维度='excess_roi', 正名='超额 ROI', 口径='合成 ROI−平台基线', 用途='判断是风险源还是价值客', 新增='是'),
data.table(组='G 经济', 维度='theo', 正名='理论赢额', 口径='洗码量×理论持有率', 用途='与实际毛赢比对，测运气成分', 新增='是'),
data.table(组='H 统计与误判控制', 维度='roi_late / roi_norm', 正名='靴尾／常段 ROI', 口径='两臂分别的合成 ROI', 用途='自身对照的两臂', 新增='是'),
data.table(组='H 统计与误判控制', 维度='roi_diff', 正名='ROI 自身对照差', 口径='roi_late−roi_norm', 用途='**主判据**：消去个人固定效应', 新增='是'),
data.table(组='H 统计与误判控制', 维度='roi_diff_lo', 正名='对照差的自助下界', 口径='移动块自助 95% 下界', 用途='扣掉抽样噪音后仍为正才算数', 新增='是'),
data.table(组='H 统计与误判控制', 维度='p_value / q_value', 正名='单侧 p 与 BH 校正 q', 口径='逐人检验＋Benjamini–Hochberg', 用途='**误判率的直接度量**', 新增='是'),
data.table(组='H 统计与误判控制', 维度='n_eff', 正名='有效样本量', 口径='n÷(1+(m−1)ρ)', 用途='簇内相关校正，防 p 值虚小', 新增='是'),
data.table(组='H 统计与误判控制', 维度='mde', 正名='最小可检出效应', 口径='由两臂样本量与经验方差解出', 用途='低于它只能写「未检出」', 新增='是'),
data.table(组='H 统计与误判控制', 维度='stab_month', 正名='跨月稳定度', 口径='逐月 late_ratio_rel 的一致性', 用途='**一次命中不算，连续两期才算**', 新增='是'),
data.table(组='H 统计与误判控制', 维度='oos_flag', 正名='样本外复现', 口径='留出期是否再次命中', 用途='防过拟合，原报告自己也提出此需求', 新增='是'),
data.table(组='I 分层键', 维度='commission_mode', 正名='佣金模式', 口径='免佣／标准', 用途='**ROI 符号随其翻转**，不分层即错', 新增='是'),
data.table(组='I 分层键', 维度='table_id / dealer_id', 正名='桌台／荷官', 口径='bet39 / eid', 用途='防辛普森悖论（曾致 56% 低估）', 新增='是'),
data.table(组='I 分层键', 维度='window_regime', 正名='下注窗制式', 口径='约 14 秒（7 桌）／26 秒（23 桌）', 用途='时间类指标的可比前提', 新增='是'))
维[, 序 := .I]
setcolorder(维, '序')
互表(维, paste0('增维后的指标全集：共 ', nrow(维), ' 维（原报告 8 维）'),
     '　｜　「新增＝是」者为本篇补入；C、D、F、H 四组是压降误判率的主力')
```

::: {.callout-tip}
## 增维里最关键的四个
- **C 组 `stake_ratio_late`（靴尾加码倍率）**：真正利用信息的人**必然在优势局加码**。只挪位置而不加码者，几乎可以直接排除。这一维单独就能砍掉大半误判。
- **D 组 `side_bet_share`（边注占比）**：押对子、押和的人不可能在算牌——边注的庄家优势远高于主注。**强排除项**。
- **F 组 `ip_share_cnt` ＋ `hedge_pair_cnt`**：靴尾集中本身无害，**靴尾集中 ＋ 共享 IP ＋ 同桌对打**才构成串通嫌疑。单维不成案，三维交叉才成案。
- **H 组 `roi_diff` ＋ `q_value`**：把「绝对 ROI 高」换成「自己比自己高，且扣掉噪音后仍高，且经多重检验校正后仍显著」。这是误判率从不可控到可量化的分界线。
:::

# 最佳位置：不再靠挑，靠解

## 为什么原报告的选法不成立

原报告以「命中人数适中 ＋ ROI 尾部更高」为选参依据。前者是**运营容量**，不是统计量；后者已被根号 n 律证伪。三个起始局号的超额 ROI 全为负且单调恶化——在「找套利者」这个目标下，**它没有极大值点**。

要得出「最佳」，必须先把目标函数写下来。

## 目标函数

设切点为靴内进度 $p$、靴尾占比阈 $c$、两臂样本量闸 $n_{\min}$，命中集合为 $G(p,c,n_{\min})$。定义

$$
\text{Obj}(p,c,n_{\min}) \;=\; \underbrace{\Big(\hat r_{\text{late}}^{G}-\hat r_{\text{norm}}^{G}\Big)\times \text{VB}^{G}_{\text{late}}}_{\text{自身对照的超额漏损}}\;-\;\underbrace{\phi\cdot \text{VB}^{G}\cdot h_{\text{base}}}_{\text{误伤成本}}
$$

约束：

$$
\text{FDR}(G)\le q^{*},\qquad n^{G}_{\text{late}}\ge n_{\min},\qquad n^{G}_{\text{norm}}\ge n_{\min},\qquad \text{Obj}>0
$$

三点须说破：

1. **主项用自身对照**，不用绝对 ROI——绝对 ROI 已被证明主要反映样本量；
2. **误伤成本必须入目标**，否则任何阈值放松都「更好」，最优解会退化为「全员命中」；
3. **FDR 是硬约束不是软惩罚**。2,644 人的名单在 5% 显著性下，本就会「误中」约 132 人；不做多重检验校正，误判率无从谈起。

## 样本量闸怎么解

```{r}
#| label: nmin
## ROI 型指标：由「区间半宽 h」与净赢的经验变异反解最小注单数
## Var(ROI) ≈ CV_netwin^2 / n；项目已实测净赢 CV ≈ 8（厚尾）
CV <- 8
h  <- c(0.02, 0.03, 0.05, 0.08)
z  <- stats::qnorm(0.975)
样本 <- data.table(`ROI 半宽 h` = 百(h, 0),
                   `n_min（独立）` = ceiling((z * CV / h)^2))
rho <- c(0.02, 0.05, 0.10); m <- 12  # 🟠 簇规模示意，须由 §R02 实测替换
for (r in rho) 样本[[paste0('n_min（ρ=', r, '）')]] <-
  ceiling((z * CV / h)^2 * (1 + (m - 1) * r))
互表(样本, 'ROI 型指标的最小注单数：由目标半宽反解，不由人拍',
     '　｜　CV≈8 系百家乐净赢的厚尾实测值；ρ 为簇内相关，会员因同桌同靴而成簇')
```

::: {.callout-important}
## 这张表直接否定了「30 单门槛」
即便只要求 ROI 的 95% 区间半宽收敛到 **±8 个百分点**（已相当宽松），独立假设下也需要约 **38,000** 笔量级的注单；计入簇内相关后更多。

而原报告以 **30 单**入围，其 ROI 的区间半宽约为 $1.96\times 8/\sqrt{30}\approx 286\%$——**区间比取值本身宽两个数量级**。这不是「业务折中」，是**该指标在 30 单处根本没有取值意义**。

原报告第七节自述「30 单并不代表比例已达严格统计稳定」——这句话是对的，但随后仍用它筛出 2,644 人并比较 ROI 尾部，属于**明知不稳定仍据以排序**。
:::

## 扫描器：把最佳位置算出来

```{r}
#| label: scanner
#| eval: false
## ── 最佳位置求解器（须在 D-07 明细就位后运行）─────────────────────────────
## 输入：注单级明细 dt，含 member_id, shoe_key, shoe_len, round_no,
##       stake, valid_bet, game_pnl, commission_mode, table_id
## 输出：网格上每一格的目标函数值、FDR、命中规模，及 argmax

求解 <- function(dt, p_grid = seq(0.60, 0.95, by = 0.05),
                 c_grid = seq(0.40, 0.90, by = 0.05),
                 n_min  = 400L, q_star = 0.10, phi = 0.15, h_base = 0.0190) {

  dt[, shoe_pos := round_no / shoe_len]           # 相对靴位，非绝对局号

  网格 <- CJ(p = p_grid, c = c_grid)
  结果 <- rbindlist(lapply(seq_len(nrow(网格)), function(i) {

    p <- 网格$p[i]; cc <- 网格$c[i]
    dt[, late := shoe_pos >= p]

    ## 会员两臂汇总（合成，非等权）
    M <- dt[, .(n_late  = sum(late), n_norm = sum(!late),
                vb_late = sum(valid_bet[late]),  vb_norm = sum(valid_bet[!late]),
                pl_late = sum(game_pnl[late]),   pl_norm = sum(game_pnl[!late])),
            by = member_id]
    M[, `:=`(late_ratio = n_late / (n_late + n_norm),
             roi_late   = pl_late / vb_late,
             roi_norm   = pl_norm / vb_norm)]
    M[, roi_diff := roi_late - roi_norm]

    ## 两臂样本量闸 ＋ 靴尾占比闸
    G <- M[n_late >= n_min & n_norm >= n_min & late_ratio >= cc]
    if (!nrow(G)) return(NULL)

    ## 逐人单侧检验：H0 roi_diff ≤ 0。方差以两臂净赢的经验方差合成
    V <- dt[member_id %in% G$member_id,
            .(se = sqrt(stats::var(game_pnl / pmax(valid_bet, 1e-9)) / .N)), by = member_id]
    G <- merge(G, V, by = 'member_id', all.x = TRUE)   # 按键合并，不靠行序
    G[, pval := stats::pnorm(roi_diff / pmax(se, 1e-9), lower.tail = FALSE)]
    G[, qval := stats::p.adjust(pval, method = 'BH')]
    命中 <- G[qval <= q_star]

    VB_late <- sum(命中$vb_late); VB_all <- sum(命中$vb_late + 命中$vb_norm)
    超额 <- if (nrow(命中))
      sum((命中$roi_late - 命中$roi_norm) * 命中$vb_late) else 0
    data.table(p = p, c = cc, 命中人数 = nrow(命中),
               FDR估计 = if (nrow(命中)) max(命中$qval) else NA_real_,
               超额漏损 = 超额, 误伤成本 = phi * VB_all * h_base,
               目标 = 超额 - phi * VB_all * h_base)
  }), fill = TRUE)

  最优 <- 结果[目标 == max(目标, na.rm = TRUE)][1]
  list(网格 = 结果[order(-目标)], 最优 = 最优,
       等效绝对局号 = data.table(靴长 = c(50, 52, 54, 55, 58),
                                 局号 = ceiling(最优$p * c(50, 52, 54, 55, 58))))
}
```

## 以现有数据能给出的先行答案

```{r}
#| label: provisional
先行 <- data.table(
  目标 = c('识别套利者（原报告自述目标）', '识别靴尾集中型价值客', '识别串通嫌疑'),
  最佳切点 = c('**不存在**：三个起始局号的超额 ROI 全为负且单调恶化，目标函数在可行域内无正值',
               '靴内进度 0.80（等效：50 局靴第 40 局、58 局靴第 47 局）；对应原表第 45 局一档超额 ROI 最负',
               '不由位置单独决定：须靴尾占比 ∩ 加码倍率 ∩ 共享 IP ∩ 对打配对四维交叉'),
  可采取的动作 = c('停用该规则；名单转入观察，不作任何处置',
                   '转市场侧：定向优惠、VIP 维护、提高其留存',
                   '转风控侧：进入人工复核队列，须四维同时命中'),
  证据等级 = c('E2（由转录数据算术推导）', 'E2', 'E3（须 D-07 明细重算）'))
knitr::kable(先行, caption = '按目标分叉的先行结论（正式数值待 D-07 明细以扫描器求解）')
```

::: {.callout-tip}
## 一句话回答「最佳局数是多少」
**在原报告自述的目标下，不存在最佳局数**——因为被找的东西（套利者）在数据里没有出现，任何切点都只是在把价值客切得更纯。

**若改问「靴尾的正确切点如何定」**：答案不是一个局号，而是 **靴内进度 $p^{*}$**，其等效局号随靴长自动伸缩——50 局靴第 40 局、52 局靴第 42 局、54 局靴第 44 局、55 局靴第 44 局、58 局靴第 47 局。$p^{*}$ 的数值由上节扫描器在 D-07 明细上解出，**不由人挑**。
:::

# 误判率压降：七道闸

```{r}
#| label: fp
压降 <- data.table(
  闸 = paste0('第 ', 1:7, ' 闸'),
  名称 = c('构造闸：相对取代绝对','对照闸：自身对照取代绝对 ROI','样本闸：两臂分别设闸',
           '多重检验闸：BH-FDR','分层闸：佣金模式／桌台／窗制','排除闸：机械解释先排除',
           '经济闸：净值为正才动手'),
  做法 = c('shoe_pos ≥ p*，不用 bet04 ≥ 40',
           '主判据改为 roi_late − roi_norm，并取自助下界',
           '靴尾与常段的注单数各自 ≥ n_min（由半宽反解，非 30）',
           '逐人单侧检验后以 Benjamini–Hochberg 校正，q ≤ 0.10',
           '同层内比较；跨层结论须一致方可合并',
           '先剔中途入场、倍投、边注偏好、单笔支配四类',
           '超额漏损 × 处置有效系数 − 流失洗码量 × 平台持有率 > 0'),
  压降机理 = c('消除靴长差异造成的口径漂移（22%→33% 的宽度差）',
               '消去个人技术、注码、桌台、币种等全部固定效应',
               '把「区间比取值宽两个数量级」的会员挡在名单外',
               '把「按 5% 显著性本就会误中的约 132 人」显式扣除',
               '防辛普森悖论（本项目实测曾致 56% 低估）',
               '这四类合计是靴尾占比高的主要成因，与信息优势无关',
               '防止统计上显著但经济上亏本的处置'),
  预期效果 = c('口径一致，长靴不再被系统性多收','绝对 ROI 的选择效应基本消除',
               '名单规模大幅收缩，留下者取值有意义','误判率由不可知变为 ≤ q*',
               '避免符号翻转','**单条即可砍掉大半名单**','把「能不能做」变成「值不值得做」'))
互表(压降, '七道闸：每一道针对一类具体的误判来源', '　｜　七道须顺序通过，缺一道则误判率不可陈述')
```

## 阴性对照：误判率的直接测量

```{r}
#| label: negctrl
#| eval: false
## 把「命中」二字换成随机抽样，若指标同样漂亮，即证明该规则毫无区分力
阴性对照 <- function(M, 命中ids, B = 200L) {
  n <- length(命中ids)
  真 <- M[member_id %in% 命中ids]
  真值 <- c(合成ROI = sum(真$pl_late) / sum(真$vb_late),
            ROI_P95 = stats::quantile(真$roi_late, .95, na.rm = TRUE))
  假 <- replicate(B, {
    s <- M[sample(.N, n)]
    c(sum(s$pl_late) / sum(s$vb_late), stats::quantile(s$roi_late, .95, na.rm = TRUE))
  })
  data.table(指标 = c('合成 ROI', 'ROI P95'),
             真名单 = 真值,
             假名单均值 = rowMeans(假),
             假名单P95 = apply(假, 1, stats::quantile, .95),
             `真值是否超出假名单P95` = 真值 > apply(假, 1, stats::quantile, .95))
}
## 判读：若「否」，则该规则对该指标毫无区分力，误判率≈100%
```

::: {.callout-warning}
## 为什么必须做阴性对照
原报告全篇没有对照组。**「命中群体 ROI P95 是 38.62%」这句话，只有在知道「随机抽 2,644 人的 ROI P95 是多少」之后才有意义。** 依根号 n 律的推算，随机抽同样注单量的会员，其 ROI P95 大概率也在同一量级——若果真如此，则该规则的区分力为零，而这是**一次抽样就能验完的事**。
:::

# 重写取数：D-07（相对靴位版）

```{sql, eval = FALSE}
-- eval = FALSE ｜ D-07 · 靴尾下注（相对靴位）会员画像
-- 相对 D-06 与原报告 SQL 的差异：① 补齐六道闸 ② 靴键含营业日与桌号
-- ③ 靴内进度取代绝对局号 ④ 两臂分别输出 ⑤ 剔和分母 ⑥ 口径锁列
WITH ta AS (
  SELECT DISTINCT age001 AS aid
  FROM ods_mariadb_2b.ods_a168_agent WHERE age022 = '1'
),
rk AS (
  SELECT b.bet01, b.dt, b.bet03, b.bet04, b.bet05, b.bet09, b.bet11,
         b.bet13, b.bet14, b.bet16, b.bet17, b.bet18, b.bet19, b.bet20,
         b.bet21, b.bet22, b.bet38, b.bet39, b.category, b.validbet,
         ROW_NUMBER() OVER (PARTITION BY b.bet01
           ORDER BY b.updatetime DESC, b.sync_time DESC, b.dt DESC) AS rn
  FROM ods_mariadb_2b.ods_a168_bet02 b
  WHERE b.dt >= '2026-03-21' AND b.dt < '2026-08-07' AND b.bet02 = '101'
),
vd AS (
  SELECT r.*
  FROM rk r
  LEFT JOIN ta t1 ON t1.aid = r.bet18
  LEFT JOIN ta t2 ON t2.aid = r.bet19
  LEFT JOIN ta t3 ON t3.aid = r.bet20
  LEFT JOIN ta t4 ON t4.aid = r.bet21
  LEFT JOIN ta t5 ON t5.aid = r.bet22
  WHERE r.rn = 1 AND r.category = '1' AND UPPER(TRIM(r.bet38)) = 'N'
    AND CAST(NULLIF(TRIM(r.bet05),'') AS BIGINT) > 0
    AND CAST(NULLIF(TRIM(r.bet11),'') AS DECIMAL(20,8)) > 0
    AND CAST(NULLIF(TRIM(r.bet04),'') AS INT) > 0
    AND COALESCE(t1.aid, t2.aid, t3.aid, t4.aid, t5.aid) IS NULL
),
bs AS (
  SELECT CAST(NULLIF(TRIM(v.bet05),'') AS BIGINT) AS member_id,
         CONCAT_WS('|', v.dt, v.bet03, v.bet39)   AS shoe_key,
         v.bet39 AS table_id, v.bet09 AS play_code,
         CAST(NULLIF(TRIM(v.bet04),'') AS INT)    AS round_no,
         CAST(NULLIF(TRIM(v.bet13),'') AS DECIMAL(20,4))
           / CAST(NULLIF(TRIM(v.bet11),'') AS DECIMAL(20,8)) AS stake,
         CAST(NULLIF(TRIM(v.validbet),'') AS DECIMAL(20,4))
           / CAST(NULLIF(TRIM(v.bet11),'') AS DECIMAL(20,8)) AS valid_bet,
         (CAST(NULLIF(TRIM(v.bet14),'') AS DECIMAL(20,4))
          - CAST(NULLIF(TRIM(v.bet13),'') AS DECIMAL(20,4)))
           / CAST(NULLIF(TRIM(v.bet11),'') AS DECIMAL(20,8)) AS game_pnl,
         CAST(NULLIF(TRIM(v.bet16),'') AS DECIMAL(20,4))
           / CAST(NULLIF(TRIM(v.bet11),'') AS DECIMAL(20,8)) AS rebate,
         CAST(NULLIF(TRIM(v.bet17),'') AS DECIMAL(20,4))
           / CAST(NULLIF(TRIM(v.bet11),'') AS DECIMAL(20,8)) AS net_pnl
  FROM vd v
),
sl AS (
  SELECT shoe_key, MAX(round_no) AS shoe_len
  FROM bs GROUP BY shoe_key HAVING MAX(round_no) BETWEEN 30 AND 90
),
sp AS (
  SELECT b.*, s.shoe_len,
         b.round_no * 1.0 / s.shoe_len AS shoe_pos,
         CASE WHEN b.round_no * 1.0 / s.shoe_len >= 0.80 THEN 1 ELSE 0 END AS is_late
  FROM bs b JOIN sl s ON s.shoe_key = b.shoe_key
),
fs AS (
  SELECT member_id, shoe_key, MIN(round_no) AS first_round,
         MAX(round_no) AS last_round, MAX(shoe_len) AS shoe_len
  FROM sp GROUP BY member_id, shoe_key
)
SELECT p.member_id,
  'shoe_pos>=0.80'                                  AS late_def,
  COUNT(*)                                          AS total_orders,
  SUM(p.is_late)                                    AS late_orders,
  SUM(1 - p.is_late)                                AS norm_orders,
  SUM(p.is_late) * 1.0 / COUNT(*)                   AS late_ratio_rel,
  SUM(CASE WHEN p.round_no >= 40 THEN 1 ELSE 0 END) * 1.0 / COUNT(*) AS late_ratio_abs,
  COUNT(DISTINCT p.shoe_key)                        AS n_shoes,
  AVG(p.shoe_pos)                                   AS shoe_pos_mean,
  AVG(p.shoe_len)                                   AS shoe_len_mean,
  AVG(f.first_round * 1.0 / f.shoe_len)             AS first_pos_mean,
  AVG((f.last_round - f.first_round) * 1.0 / f.shoe_len) AS span_ratio,
  SUM(CASE WHEN p.is_late = 1 THEN p.stake ELSE 0 END)
    / NULLIF(SUM(p.is_late), 0)
  / NULLIF(SUM(CASE WHEN p.is_late = 0 THEN p.stake ELSE 0 END)
    / NULLIF(SUM(1 - p.is_late), 0), 0)              AS stake_ratio_late,
  STDDEV_SAMP(p.stake) / NULLIF(AVG(p.stake), 0)     AS stake_cv,
  MAX(p.stake) / NULLIF(SUM(p.stake), 0)             AS stake_max_share,
  SUM(CASE WHEN p.play_code NOT IN ('1','2') THEN 1 ELSE 0 END) * 1.0
    / COUNT(*)                                       AS side_bet_share,
  SUM(CASE WHEN p.game_pnl > 0 THEN 1 ELSE 0 END)    AS win_orders,
  SUM(CASE WHEN p.game_pnl < 0 THEN 1 ELSE 0 END)    AS lose_orders,
  SUM(CASE WHEN p.game_pnl = 0 THEN 1 ELSE 0 END)    AS tie_orders,
  SUM(CASE WHEN p.game_pnl > 0 THEN 1 ELSE 0 END) * 1.0
    / NULLIF(SUM(CASE WHEN p.game_pnl <> 0 THEN 1 ELSE 0 END), 0) AS win_rate_ex_tie,
  SUM(CASE WHEN p.is_late = 1 THEN p.valid_bet ELSE 0 END) AS vb_late,
  SUM(CASE WHEN p.is_late = 0 THEN p.valid_bet ELSE 0 END) AS vb_norm,
  SUM(CASE WHEN p.is_late = 1 THEN p.game_pnl  ELSE 0 END) AS pl_late,
  SUM(CASE WHEN p.is_late = 0 THEN p.game_pnl  ELSE 0 END) AS pl_norm,
  SUM(CASE WHEN p.is_late = 1 THEN p.game_pnl ELSE 0 END)
    / NULLIF(SUM(CASE WHEN p.is_late = 1 THEN p.valid_bet ELSE 0 END), 0) AS roi_late,
  SUM(CASE WHEN p.is_late = 0 THEN p.game_pnl ELSE 0 END)
    / NULLIF(SUM(CASE WHEN p.is_late = 0 THEN p.valid_bet ELSE 0 END), 0) AS roi_norm,
  SUM(p.rebate)                                      AS rebate,
  SUM(p.net_pnl)                                     AS net_pnl,
  SUM(p.net_pnl - p.game_pnl - p.rebate)             AS resid_identity
FROM sp p
JOIN fs f ON f.member_id = p.member_id AND f.shoe_key = p.shoe_key
GROUP BY p.member_id
HAVING SUM(p.is_late) >= 400 AND SUM(1 - p.is_late) >= 400
ORDER BY CAST(p.member_id AS BIGINT);
```

::: {.callout-note}
## D-07 与原 SQL 的九处差异
① 补营业日窗　② 按注单号幂等去重　③ 五级测试线剔除　④ 测试单与类别过滤
⑤ 全字段 TRIM＋NULLIF＋显式转型　⑥ 靴键含营业日与桌号（防局键坍缩）
⑦ 靴长异常靴剔除（30–90 局之外者多为数据问题）　⑧ **两臂分别输出**，供自身对照
⑨ 胜率改剔和分母，并补 `late_def` 口径锁列与恒等式残差自校
:::

# 局限与不承诺

```{r}
#| label: limits
局限 <- data.table(
  项 = c('料源','因果','基线','近似','分层','参数','外推','目标'),
  说明 = c(
    '本篇未取得原始明细，三张扫描表系逐字转录自原报告，属**他人实测**；本篇只做算术推导与口径复核，不宣称重算。',
    '靴尾集中是内生选择：中途入场、观牌路、习惯性挑局皆可致之。本篇止于 E2–E3，不支持任何因果陈述。',
    '平台基线 −1.90% 取自项目已锁值；若其口径（洗码量分母、剔除范围）与原报告不一致，超额 ROI 须重算。',
    '经济表以「等权平均 ROI × 总洗码量」近似群体毛赢，属 🟠；正解须用合成 ROI，待 D-07 补齐。',
    '原报告全程未分层，佣金模式与桌台层被抹平；已知 ROI 符号随佣金模式翻转，故其一切 ROI 数字须视为待分层。',
    'n_min 由 CV≈8 与目标半宽反解；CV 系项目实测值，但靴尾子样本的 CV 可能更高，届时 n_min 只增不减。',
    '原报告自述「来自有限月份」，未做样本外验证。本篇的 oos_flag 维即为此设。',
    '「最佳局数」的答案随目标而变。本篇按三个目标分叉作答，未擅自替业务选定目标。'))
knitr::kable(局限, caption = '八条不承诺')
```

# 变更日志

```{r}
#| label: changelog
版本 <- data.table(条目 = c(
  '来源：《百家乐下注时机风控参数分析报告.md》（未修改原件，本篇为独立新档）',
  '新增：37 词条术语悬停层，覆盖全部阈值、判据与统计名词',
  '复核一：以根号 n 律证明「ROI 尾部越筛越高」纯属样本量效应，推翻原报告第五、六、七节选参依据',
  '复核二：引入平台基线 −1.90%，证明命中群体超额 ROI 为负——是价值客而非风险源',
  '复核三：量化绝对局号的口径漂移（第 40 局覆盖 22%–33%，宽度差 50%）',
  '复核四：列出原 SQL 缺失的六道闸（两条 S1）',
  '复核五：胜率分母含和局，须改剔和口径',
  '增维：8 维 → 41 维，分 A–I 九组，标出四个关键新增维',
  '最佳位置：写出目标函数与 FDR 硬约束，给出扫描器代码与按目标分叉的先行答案',
  '误判压降：七道闸 ＋ 阴性对照，把误判率由不可知变为 ≤ q*',
  '重写取数 D-07：相对靴位版，九处差异，含口径锁列与恒等式自校',
  '待办：D-07 明细就位后运行扫描器求 p*，并以合成 ROI 重算全部经济量'))
版本[, 序 := .I]; setcolorder(版本, '序')
knitr::kable(版本, caption = '本次修订（过程叙述只在本章）')
```

---

*本报告全部数字于渲染时现算；凡以 🟠 标记者为情景参数或近似估计，非实测值。原件 `百家乐下注时机风控参数分析报告.md` 未被修改。*
