---
title: "a168 真人百家乐"
subtitle: "下注时机风控参数分析报告 · 基准档 v2（实测版：数字一律现算）"
author: "Ryo（雷欧）"
date: today
lang: zh-CN
format:
  html:
    theme: cosmo
    toc: true
    toc-depth: 3
    toc-location: left
    toc-expand: 3
    number-sections: true
    embed-resources: true
    page-layout: full
    code-fold: true
    code-tools: true
    code-summary: "查看计算代码（本档全部数字由此现算，无一处手填）"
execute:
  echo: true
  warning: false
  message: false
  error: false
---

```{r}
#| label: setup
if(!require('pacman')) install.packages('pacman')
suppressMessages(require('pacman'))
p_load('data.table', 'here', 'DT', 'jsonlite', 'plotly', 'htmltools', 'knitr')

候选 <- c(tryCatch(here('风控案例', 'a168风控与客户分析评分体系', '数据库'), error = function(e) NA_character_),
          tryCatch(here('数据库'), error = function(e) NA_character_),
          file.path(getwd(), '数据库'), '数据库', '../数据库', getwd(), '.')
候选 <- 候选[!is.na(候选)]
路径 <- if (any(dir.exists(候选))) 候选[dir.exists(候选)][1] else NA_character_

读表 <- function(名) {
  if (is.na(路径)) return(NULL)
  p <- file.path(路径, 名)
  if (!file.exists(p)) return(NULL)
  h <- readBin(p, 'raw', n = 8192L); if (length(h) > 3L) h <- h[seq_len(length(h) - 3L)]
  if (isTRUE(validUTF8(rawToChar(h))))
    return(data.table::fread(p, encoding = 'UTF-8', showProgress = FALSE))
  data.table::fread(text = iconv(readLines(p, warn = FALSE), 'GB18030', 'UTF-8', sub = '?'),
                    showProgress = FALSE)
}
读首个 <- function(名集) { for (n in 名集) { x <- 读表(n); if (!is.null(x)) return(list(表 = x, 名 = n)) }
                            list(表 = NULL, 名 = NA_character_) }
落盘 <- function(dt, 名) { if (is.na(路径)) return(NA_character_)
  p <- file.path(路径, 名); try(data.table::fwrite(dt, p, bom = TRUE), silent = TRUE); p }

数 <- function(x, d = 2) formatC(as.numeric(x), format = 'f', digits = d, big.mark = ',')
整 <- function(x)        formatC(as.numeric(x), format = 'd', big.mark = ',')
百 <- function(x, d = 2) ifelse(is.finite(x), paste0(formatC(100 * as.numeric(x), format = 'f', digits = d), '%'), '—')
pp <- function(x, d = 2) ifelse(is.finite(x), paste0(formatC(100 * as.numeric(x), format = 'f', digits = d, flag = '+'), 'pp'), '—')
互表 <- function(x, 题, 副 = '') DT::datatable(x, rownames = FALSE, class = 'compact stripe hover',
  caption = htmltools::tags$caption(style = 'caption-side:top;text-align:left;',
    htmltools::tags$b(题), htmltools::tags$span(style = 'opacity:.75;font-size:90%', 副)),
  options = list(pageLength = 25, scrollX = TRUE, scrollY = '420px', scrollCollapse = TRUE))
待表 <- function(需, 用途, 取数) knitr::kable(data.table(
  `所待文件` = 需, `本节需它算什么` = 用途, `取数编号` = 取数,
  `本档处置` = '不以文字数字代替；见第十六节取数'), caption = '○ 待表：本节数字无法由现有料源现算')

基线ROI <- -0.0190   # 平台合成 ROI，项目已锁（洗码量为分母）
```

```{r}
#| label: glossary
#| echo: false
#| results: asis
## 【修复】原版此块 echo=true 且分两次 cat：knitr 会把第二段源码插进两段输出之间，
## 于是 <script> 未闭合、JS 源码被当正文印出。此处改为 echo=false ＋ 单次 cat，一次性吐出。
术语 <- rbind(
  data.table(词 = '基准档',       释 = '不改动原方法、原口径、原 SQL 的忠实转录件。它的唯一用途是作为分母：任何改进版都必须与它逐项对照，才谈得上「效率提升了多少、误判降了多少」。'),
  data.table(词 = '现算',         释 = '数字在渲染时由代码从料源算出，而非写死在正文。凡算不出者一律标 ○ 待表并点名所缺文件，绝不以旧文字代替。'),
  data.table(词 = '待表',         释 = '理论上存在、本次料源不足以算出。它不等于 0，也不等于「无异常」，须点名所缺文件与取数编号。'),
  data.table(词 = '血统关系',     释 = '交付件之间的父子与版本继承。同名不同内容即身份冲突；本档导出件另立命名空间，绝不覆盖 SQL 总包 v3 的既有输出。'),
  data.table(词 = '靴',           释 = '一副牌自洗牌至用尽的完整周期。本报告以 bet03 场次编号代表一靴。'),
  data.table(词 = '局号',         释 = 'bet04，靴内第几局。本报告以其绝对值 ≥ 40 定义靴尾。'),
  data.table(词 = '靴尾占比',     释 = 'late_ratio＝第 40 局及以后订单数 ÷ 总订单数。本报告主阈值取 0.60。'),
  data.table(词 = '首注局号',     释 = 'first_bet_round＝会员在该靴的最小局号；再跨靴取均值得 avg_first_round。'),
  data.table(词 = '洗码量',       释 = 'valid_bet＝Σ(有效投注 ÷ 汇率)。平台一切退水、占成与结账的分母。'),
  data.table(词 = 'ROI',          释 = '会员视角回报率＝profit ÷ valid_bet。正数＝会员赚、平台亏。'),
  data.table(词 = '合成 ROI',     释 = 'Σprofit ÷ Σvalid_bet，按量加权。经济结算只能用它；与各会员 ROI 的等权均值是两个数。'),
  data.table(词 = '等权平均 ROI', 释 = '每位会员各记一票，30 单者与 3,000 单者同权。原报告各扫描表中的「平均ROI」即为此口径。'),
  data.table(词 = '口径背离',     释 = '合成与等权两个口径之差。差得越大，说明该名单的经济结论越受少数大户或大批小账户支配。'),
  data.table(词 = '集中度哨兵',   释 = '洗码量前 1% 会员所占的份额。份额过高时，合成口径的有效样本量约等于那几个人，任何分位数都须重读。'),
  data.table(词 = '尾部分位',     释 = 'ROI 的 P90／P95。它随样本量缩小而机械变大，不可作为「信号更强」的证据。'),
  data.table(词 = '根号 n 律',    释 = '零效应下 ROI 的标准差与 1/√n 成正比。若各门槛下的隐含标准差恰按 √n 缩放，即证明尾部纯属抽样噪音。'),
  data.table(词 = '自助区间',     释 = 'bootstrap：对会员重抽样重算合成 ROI，取 2.5%／97.5% 分位为区间。区间若涵盖基线，则「该群与平均不同」这句话不成立。'),
  data.table(词 = '盈利玩家占比', 释 = '名单内 ROI 为正的会员人数占比。'),
  data.table(词 = '命中人数',     释 = '规则筛出的会员数。它衡量名单规模，不衡量名单质量。'),
  data.table(词 = '误判率',       释 = '名单中不具备目标行为者的比例，等于 1−精确率。须有外部标签或阴性对照方可测得。'),
  data.table(词 = '精确率',       释 = '名单中真正具备目标行为者的比例。'),
  data.table(词 = '召回率',       释 = '全部真正具备目标行为者中，被名单捕获的比例。'),
  data.table(词 = '阴性对照',     释 = '以随机等量抽取的假名单跑同一套指标。若假名单表现与真名单相当，该规则区分力即为零。'),
  data.table(词 = '平台基线',     释 = '全平台会员合成 ROI，项目已锁定约 −1.90%（洗码量为分母）。任何群体指标须与它比，而非与 0 比。'),
  data.table(词 = '超额 ROI',     释 = '群体合成 ROI 减平台基线。为正＝该群比平均更能赢平台；为负＝该群输得比平均更多，是价值客而非风险源。'),
  data.table(词 = '稳健性',       释 = '剔除极少数极端会员后结论是否维持。若剔前 1% 即符号翻转，该结论不成立。'),
  data.table(词 = '样本外验证',   释 = '以未参与选参的后续期数据复跑同一规则。'),
  data.table(词 = '口径锁',       释 = '随交付件落盘的常量列，写明该件依据的定义。无锁列的旧档一律拒读。'),
  data.table(词 = '六元组',       释 = '文件身份＝文件名＋行数＋字节数＋MD5＋行尾＋编码。仅凭 MD5 判定版本属识别不足。'),
  data.table(词 = '证据等级',     释 = 'E1 可指名／E2 算术推导／E3 可重算的观察性差额／E4 准实验／E5 随机对照试验。')
)
GL <- setNames(as.list(术语$释), 术语$词)
JS <- paste0(
'<style>\n.gl{border-bottom:1px dotted #7fd1e6;cursor:help;position:relative}\n',
'.gl:hover::after{content:attr(data-tip);position:absolute;left:0;top:1.5em;z-index:9999;\n',
' width:32em;max-width:78vw;padding:.6em .8em;border-radius:.4em;\n',
' background:#0d2733;color:#e8f6fb;border:1px solid #3aa7c4;\n',
' box-shadow:0 6px 18px rgba(0,0,0,.55);font-size:.86rem;line-height:1.5;\n',
' font-weight:400;white-space:normal;text-align:left}\n</style>\n',
'<script>\n(function(){\nvar GLO = ', jsonlite::toJSON(GL, auto_unbox = TRUE), ';\n',
'var TERMS = Object.keys(GLO).sort(function(a,b){return b.length-a.length;});
var SKIP = {SCRIPT:1,STYLE:1,CODE:1,PRE:1,A:1,TEXTAREA:1,BUTTON:1};
var CNT = {}, CAP = 3;
function ann(tn){
  var t = tn.nodeValue; if(!t || t.length < 2) return;
  for (var k = 0; k < TERMS.length; k++){
    var w = TERMS[k];
    if ((CNT[w] || 0) >= CAP) continue;
    var p = t.indexOf(w); if (p < 0) continue;
    CNT[w] = (CNT[w] || 0) + 1;
    var fr = document.createDocumentFragment(), pre = null, rt = null;
    if (p > 0){ pre = document.createTextNode(t.slice(0, p)); fr.appendChild(pre); }
    var sp = document.createElement("span");
    sp.className = "gl"; sp.setAttribute("data-tip", GLO[w]); sp.textContent = w;
    fr.appendChild(sp);
    var rest = t.slice(p + w.length);
    if (rest){ rt = document.createTextNode(rest); fr.appendChild(rt); }
    tn.parentNode.replaceChild(fr, tn);
    if (pre) ann(pre);
    if (rt) ann(rt);
    return;
  }
}
function walk(node){
  var c = node.childNodes;
  for (var i = c.length - 1; i >= 0; i--){
    var n = c[i];
    if (n.nodeType === 1){
      if (SKIP[n.tagName]) continue;
      if (n.className && String(n.className).indexOf("gl") === 0) continue;
      walk(n);
    } else if (n.nodeType === 3){ ann(n); }
  }
}
function run(){ walk(document.querySelector("main") || document.body); }
if (document.readyState === "loading") document.addEventListener("DOMContentLoaded", run); else run();
})();\n</script>\n')
cat(JS)
```

# 本档定位

::: {.callout-important}
## 与 v1 的三点差异
1. **术语悬停块已修复。** v1 该块 `echo: true` 且分两次 `cat()`，knitr 会把第二段源码插进两段输出之间，导致 `<script>` 未闭合、JS 源码被当正文印出。v2 改为 `echo: false` ＋ **单次 `cat()`**，一次性吐完整段。
2. **正文一切数字改为现算。** 靴长、首注局号、三张扫描表原为写死的文字数字；v2 一律改由代码从料源算出。算不出者标 **○ 待表**并点名所缺文件与取数编号，**绝不以旧文字代替**。
3. **本次已有实测料源。** 第九节 SQL（含营业日窗）的执行结果已回流，第十二节起全部为实测，不再是占位。
:::

```{r}
#| label: namespace
命名 <- data.table(
  文件 = c('下注时机风控参数分析报告_基准档.csv', 'BASE03_baseline_card.csv',
           'BASE04_all_players.csv', 'BASE05_shoe_len.csv',
           'BASE06_first_round.csv', 'BASE07_start_scan.csv'),
  角色 = c('入：第九节 SQL 的执行结果（已回流）', '出：基准指标卡（固定 schema）',
           '待：全量会员同口径件，支持阴性对照与误判率', '待：靴长分布（第三节）',
           '待：首注局号分位（第四节）', '待：起始局号扫描（第五节）'),
  与总包v3是否重名 = rep('否', 6))
knitr::kable(命名, caption = '本档料源与导出件命名（BASE* 为新命名空间，不覆盖既有血统）')
```

---

# 一、分析目的

本次分析用于确定“策略性后段下注”风控规则的合理参数，重点验证：

1. 从第几局开始定义为后段下注；
2. 后段下注订单占比达到多少视为异常；
3. 玩家至少累计多少订单后才纳入判断。

最终建议规则：

> **统计第40局及以后下注的订单；第40局及以后订单占玩家总订单比例达到60%及以上；玩家总订单数达到30笔及以上。**

建议输出：`player_id`、`total_orders`、`late_orders`、`late_ratio`、`valid_bet`、`profit`、`roi`、`win_rate`。

# 二、数据口径

## 2.1 关键字段

| 字段 | 业务含义 |
|---|---|
| `bet02` | 游戏类别，`101`代表本次分析的百家乐游戏 |
| `bet03` | 场次编号，可视为一靴牌 |
| `bet04` | 子场次编号，即当前牌靴的局号 |
| `bet05` | 会员ID |
| `bet11` | 汇率 |
| `bet13` | 下注金额 |
| `bet14` | 派彩金额 |
| `validbet` | 有效投注 |

## 2.2 核心指标

```text
total_orders = 玩家在分析期间的百家乐总订单数
late_orders  = 玩家在第40局及以后产生的订单数
late_ratio   = late_orders / total_orders
profit       = Σ[(派彩金额 - 下注金额) / 汇率]
valid_bet    = Σ[有效投注 / 汇率]
ROI          = profit / valid_bet
```

“订单数达到30笔”指玩家的百家乐总订单数达到30笔，并非要求第40局及以后订单数达到30笔。如果业务要求靴尾订单本身也不少于30笔，应额外增加 `late_orders >= 30`。

# 三、牌靴长度验证

```{r}
#| label: shoe-len
R5 <- 读首个(c('BASE05_shoe_len.csv'))
靴长 <- R5$表
if (!is.null(靴长) && all(c('统计指标','每靴局数') %in% names(靴长))) {
  互表(靴长, '牌靴长度分布（现算）', paste0('　｜　料源：', R5$名))
} else 待表('BASE05_shoe_len.csv', '每靴最大局号的均值与 P50/P75/P90/P95/P99', '§16.2')
```

```{r}
#| label: shoe-len-narr
#| results: asis
if (!is.null(靴长) && all(c('统计指标','每靴局数') %in% names(靴长))) {
  L <- as.numeric(靴长$每靴局数[match('P50', 靴长$统计指标)])
  for (k in c(35, 40, 45, 50))
    cat(sprintf('- 第 %d 局起，覆盖中位靴长（%g 局）的后 %.1f%%；该局所处靴内进度为 %.3f。\n',
                k, L, 100 * (L - k + 1) / L, k / L))
  cat('\n以上四行由靴长表现算；靴长若变，本段自动随之改写。\n')
} else {
  cat('> **○ 待表**：第 35／40／45／50 局各处于牌靴什么位置，须由 `BASE05_shoe_len.csv` 现算。原报告此处的「后 30%／20%／10%」为写死文字，v2 不予沿用。\n')
}
```

# 四、玩家平均首次下注局号分析

## 4.1 计算口径

先算每位玩家在每一靴的首次下注局号 `first_bet_round = MIN(bet04)`，再跨靴取均值 `avg_first_round = AVG(first_bet_round)`。分析只保留参与至少 30 靴的玩家，以减少小样本波动。

## 4.2 分位数结果

```{r}
#| label: first-round
R6 <- 读首个(c('BASE06_first_round.csv'))
首注 <- R6$表
if (!is.null(首注) && all(c('分位数','平均首次下注局号') %in% names(首注))) {
  互表(首注, '平均首次下注局号分位数（现算）', paste0('　｜　料源：', R6$名))
} else 待表('BASE06_first_round.csv', '平均首次下注局号的 P50/P75/P90/P95/P99', '§16.3')
```

```{r}
#| label: first-round-narr
#| results: asis
if (!is.null(首注) && all(c('分位数','平均首次下注局号') %in% names(首注))) {
  for (i in seq_len(nrow(首注)))
    cat(sprintf('- %s 的玩家，平均首次下注局号不超过 %.2f 局；\n',
                首注$分位数[i], as.numeric(首注$平均首次下注局号[i])))
  p99 <- as.numeric(首注$平均首次下注局号[match('P99', 首注$分位数)])
  if (is.finite(p99))
    cat(sprintf('\n据此，「平均在第 40 局及以后才开始下注」较 P99（%.2f 局）晚 %.2f 局。\n', p99, 40 - p99))
} else {
  cat('> **○ 待表**：原报告此处的 24.95／27.46／29.85／31.47／35.03 为写死文字，v2 不予沿用，须由 `BASE06_first_round.csv` 现算。\n')
}
```

需要注意，`avg_first_round` 与 `late_ratio` 是两个不同指标：前者描述玩家通常从第几局开始下注，后者描述玩家全部订单中有多少发生在第 40 局及以后。首次下注局号分布可支持“第 40 局属于极端靠后的入场位置”，但最终规则仍需结合第 40 局以后订单占比判断。

# 五、为什么选择第40局

```{r}
#| label: start-scan
R7 <- 读首个(c('BASE07_start_scan.csv'))
起始局 <- R7$表
if (!is.null(起始局)) {
  互表(起始局, '起始局号扫描（现算）', paste0('　｜　料源：', R7$名))
} else 待表('BASE07_start_scan.csv',
            '起始局号 35／40／45 各自的命中人数、合成 ROI、等权 ROI、尾部分位与盈利占比', '§16.4')
```

::: {.callout-warning}
## 为何不沿用原报告的 11,791 / 2,644 / 263
那三个数是在**未加营业日窗**的全表上算出的。本档第九节 SQL 已加窗（2026-03-21 ≤ dt < 2026-08-07），**人口基数已变**，两者不可直接对读。第十二节实测的命中人数即为证据。起始局号扫描须在**同窗**下重跑，才有比较意义。
:::

# 六、为什么订单占比选择60%

靴尾占比阈的扫描结果由料源现算，须先装载，故置于 @sec-scan。料源已收口于 `late_ratio ≥ 0.60`，因此 0.60 及以上各档可算；**0.40／0.50 两档超出料源边界，标 ○ 待表**，不以原报告文字数字充数。

# 七、为什么订单数选择30笔

订单门槛的扫描结果同样由料源现算，见 @sec-scan。本节不预置任何数字。

# 八、最终推荐规则

## 8.1 主规则

```text
游戏类型为百家乐；
第40局及以后订单占比达到60%；
玩家总订单数达到30笔。
```

对应判断条件：

```sql
total_orders >= 30
AND late_orders * 1.0 / total_orders >= 0.60
```

其中：

```sql
late_orders =
SUM(
    CASE
        WHEN CAST(bet04 AS INT) >= 40 THEN 1
        ELSE 0
    END
)
```

## 8.2 风险分层参考

| 层级 | 规则 | 用途 |
|---|---|---|
| 观察 | 第40局以后占比≥40%，总订单≥30 | 玩家画像、行为观察 |
| 关注 | 第40局以后占比≥50%，总订单≥30 | 提高关注等级 |
| **重点审核** | **第40局以后占比≥60%，总订单≥30** | **推荐主规则** |
| 高度异常 | 第40局以后占比≥70%，总订单≥30 | 更高异常等级 |
| 稳定异常 | 第40局以后占比≥60%，总订单≥50 | 二次复核 |

# 九、命中玩家及盈利情况SQL

::: {.callout-note}
## 执行与导出
下方代码块即本次实测所用者（仅较原报告加了两行营业日窗与库名，其余一字未改）。执行后另存为：

> `数据库/下注时机风控参数分析报告_基准档.csv`

本次该文件**已回流**，第十二节起为实测结果。
:::

```{sql, eval = FALSE}
WITH player_stat AS (
    SELECT
        CAST(bet05 AS BIGINT) AS player_id,

        COUNT(*) AS total_orders,

        SUM(
            CASE
                WHEN CAST(bet04 AS INT) >= 40 THEN 1
                ELSE 0
            END
        ) AS late_orders,

        SUM(
            CASE
                WHEN CAST(bet14 AS DECIMAL(20,4))
                   > CAST(bet13 AS DECIMAL(20,4))
                THEN 1
                ELSE 0
            END
        ) AS win_orders,

        SUM(
            (
                CAST(bet14 AS DECIMAL(20,4))
                - CAST(bet13 AS DECIMAL(20,4))
            )
            / NULLIF(CAST(bet11 AS DECIMAL(20,4)), 0)
        ) AS profit,

        SUM(
            CAST(validbet AS DECIMAL(20,4))
            / NULLIF(CAST(bet11 AS DECIMAL(20,4)), 0)
        ) AS valid_bet

    FROM ods_mariadb_2b.ods_a168_bet02

    WHERE dt >= '2026-03-21' --添加开始日期
      AND dt <  '2026-08-07'--添加结束日期
      AND bet02 = '101'
      AND bet03 IS NOT NULL
      AND bet04 IS NOT NULL
      AND bet05 IS NOT NULL

    GROUP BY CAST(bet05 AS BIGINT)
)

SELECT
    player_id,
    total_orders,
    late_orders,

    ROUND(
        late_orders * 1.0 / total_orders,
        4
    ) AS late_ratio,

    win_orders,

    ROUND(
        win_orders * 1.0 / total_orders,
        4
    ) AS win_rate,

    ROUND(valid_bet, 2) AS valid_bet,
    ROUND(profit, 2) AS profit,

    ROUND(
        profit / NULLIF(valid_bet, 0),
        4
    ) AS roi

FROM player_stat

WHERE total_orders >= 30
  AND late_orders * 1.0 / total_orders >= 0.60

ORDER BY
    roi DESC,
    profit DESC;
```

胜率暂以 `bet14 > bet13` 判断胜单。如存在和局、退款、取消单、重复订单或特殊佣金结算，应根据 `bet17` 的业务取值重新定义胜率。

# 十、使用边界

该规则识别的是：

> **下注订单高度集中在牌靴后段的异常行为玩家。**

它不能单独证明玩家作弊、串通或利用牌面信息，原因包括：命中玩家的平均 ROI 仍然为负；异常信号主要体现在 ROI 的尾部分位；部分玩家可能只是习惯观察牌路或中途进入游戏；小额玩家的 ROI 容易受到单次输赢影响；当前结论来自有限窗口的历史数据，仍需用后续期间进行样本外验证。

因此，本规则适合用于异常行为筛查和人工审核，不建议单独作为自动封禁或处罚依据。

# 十一、最终结论（由实测重写）

```{r}
#| label: conclusion-holder
#| results: asis
cat('本节的结论句由第十二至十五节的实测结果生成，故置于其后（见 @sec-verdict）。原报告此处的六条选择依据均含写死数字，v2 一律不予沿用。\n')
```

---

*以上第一至第十一节为原报告结构与叙述的保留；其中一切数字已改为现算或标 ○ 待表。以下各节为实测与对照设施。*

---

# 十二、装载与数据体检 {#sec-load}

```{r}
#| label: load
R1 <- 读首个(c('下注时机风控参数分析报告_基准档.csv',
               'BASE01_late40_r60_n30.csv', 'BASE01_late40_r60_n30_w139.csv'))
契约 <- c('player_id','total_orders','late_orders','late_ratio',
          'win_orders','win_rate','valid_bet','profit','roi')
缺列 <- if (is.null(R1$表)) 契约 else setdiff(契约, names(R1$表))
就绪 <- !is.null(R1$表) && !length(缺列) && nrow(R1$表) > 0
if (就绪) {
  B <- as.data.table(R1$表)
  for (j in setdiff(契约, 'player_id')) set(B, j = j, value = suppressWarnings(as.numeric(B[[j]])))
  set(B, j = 'player_id', value = trimws(as.character(B$player_id)))
  B0 <- B[is.finite(valid_bet) & valid_bet > 0 & is.finite(roi)]   # 合格层
} else { B <- NULL; B0 <- NULL }
knitr::kable(data.table(
  项 = c('数据目录','料源文件','原始行数','列数','缺列','合格层行数','状态'),
  值 = c(ifelse(is.na(路径), '未找到', 路径), ifelse(is.na(R1$名), '未就位', R1$名),
         ifelse(就绪, 整(nrow(B)), '—'), ifelse(就绪, as.character(ncol(B)), '—'),
         ifelse(length(缺列), paste(缺列, collapse = '、'), '无'),
         ifelse(就绪, 整(nrow(B0)), '—'),
         ifelse(就绪, '通过', '未就位：以下各节以 ○ 待表呈现'))),
  caption = '装载与契约核对')
```

```{r}
#| label: healthcheck
if (就绪) {
  体检 <- data.table(
    项 = c('late_ratio 与 late_orders/total_orders 不符者',
           'win_rate 与 win_orders/total_orders 不符者',
           'roi 与 profit/valid_bet 不符者',
           'valid_bet ≤ 0（ROI 不可算，已移出合格层）',
           '|ROI| > 1（洗码量极小者）',
           '上述极端者占名单洗码量',
           'total_orders < 30（应为 0，否则 SQL 收口失效）',
           'late_ratio < 0.60（应为 0，同上）'),
    值 = c(整(B[abs(late_ratio - late_orders / total_orders) > 1e-4, .N]),
           整(B[abs(win_rate - win_orders / total_orders) > 1e-4, .N]),
           整(B[valid_bet > 0 & abs(roi - profit / valid_bet) > 1e-3, .N]),
           整(B[!(is.finite(valid_bet) & valid_bet > 0), .N]),
           整(B0[abs(roi) > 1, .N]),
           百(sum(B0[abs(roi) > 1, valid_bet]) / sum(B0$valid_bet), 4),
           整(B[total_orders < 30, .N]),
           整(B[late_ratio < 0.60 - 1e-9, .N])),
    判读 = c('恒等式自校：应为 0','同上','同上',
             '点名而非静默丢弃：见下行明细','小样本噪音源，须与集中度并读',
             '若占比极小，则其对合成口径无实质影响',
             '收口有效性检查','收口有效性检查'))
  knitr::kable(体检, caption = '数据体检：恒等式与收口有效性（现算）')
}
```

```{r}
#| label: healthcheck-detail
if (就绪) {
  异常 <- B[!(is.finite(valid_bet) & valid_bet > 0)]
  if (nrow(异常)) 互表(异常, '被移出合格层的会员明细（洗码量为零或缺失）',
                       '　｜　零行不等于无异常；此处逐人点名，不静默丢弃')
  else knitr::kable(data.table(结果 = '无：全部会员洗码量均为正，ROI 皆可算'))
}
```

# 十三、基准指标卡 {#sec-card}

```{r}
#| label: card
卡 <- function(X) {
  if (is.null(X) || !nrow(X)) return(data.table(指标 = character(), 值 = character(), 口径 = character()))
  vb <- sum(X$valid_bet); pf <- sum(X$profit); rp <- pf / vb
  q <- stats::quantile(X$roi, c(.05,.5,.9,.95,.99), na.rm = TRUE, names = FALSE)
  vs <- sort(X$valid_bet, decreasing = TRUE)
  k1 <- max(1, ceiling(.01 * length(vs))); k10 <- max(1, ceiling(.10 * length(vs)))
  data.table(
    指标 = c('名单规模（命中人数）','名单洗码量','洗码量前 1% 集中度','洗码量前 10% 集中度',
             '合成 ROI（按量加权）','等权平均 ROI','口径背离（等权 − 合成）',
             '超额 ROI（合成 − 平台基线）',
             'ROI P05','ROI 中位数','ROI P90','ROI P95','ROI P99',
             '盈利玩家占比','平均总订单数','总订单数中位数','平均靴尾占比','平均胜单率',
             '平台在该名单上的毛赢（合成口径）','若该名单仅为平台平均水平的毛赢',
             '相对平均的额外贡献','贡献倍数（合成 ROI ÷ 平台基线）',
             '误判率','精确率','召回率','阴性对照 ROI P95'),
    值 = c(整(nrow(X)), 数(vb), 百(sum(vs[seq_len(k1)]) / vb), 百(sum(vs[seq_len(k10)]) / vb),
           百(rp, 4), 百(mean(X$roi), 4), pp(mean(X$roi) - rp), pp(rp - 基线ROI),
           百(q[1]), 百(q[2]), 百(q[3]), 百(q[4]), 百(q[5]),
           百(mean(X$roi > 0)), 数(mean(X$total_orders), 1), 数(stats::median(X$total_orders), 0),
           百(mean(X$late_ratio)), 百(mean(X$win_rate)),
           数(-rp * vb), 数(-基线ROI * vb), 数(-(rp - 基线ROI) * vb),
           formatC(rp / 基线ROI, format = 'f', digits = 2),
           '○ 待表：须 BASE04 ＋ 外部标签', '○ 待表：须外部标签',
           '○ 待表：须真值全集', '○ 待表：须 BASE04'),
    口径 = c('计数','Σvalid_bet','排序后前 1% 之和 ÷ 总量','同左，前 10%',
             'Σprofit ÷ Σvalid_bet','mean(roi)','两口径之差','合成 ROI − (−1.90%)',
             rep('quantile(roi)', 5),
             'mean(roi > 0)','mean(total_orders)','median(total_orders)',
             'mean(late_ratio)','mean(win_rate)',
             '−合成 ROI × 洗码量','−(−1.90%) × 洗码量','两者之差','比值',
             '1 − 精确率','标签为真者 ÷ 名单规模','名单捕获数 ÷ 真值全集','随机等量抽样'))
}
if (就绪) {
  BASE03 <- 卡(B0)
  p3 <- 落盘(BASE03, 'BASE03_baseline_card.csv')
  互表(BASE03, '基准指标卡（实测 · 固定 schema，改进版须输出同一表结构）',
       paste0('　｜　落盘：', ifelse(is.na(p3), '目录不可写', p3)))
} else 待表('下注时机风控参数分析报告_基准档.csv', '全部 26 项基准指标', '§9')
```

::: {.callout-important}
## 读这张卡先看三行
**合成 ROI**、**等权平均 ROI**、**口径背离**。原报告全篇只用等权口径；合成才是经济结算口径。两者若背离明显，则「该群 ROI 是多少」这句话必须先问「按谁的口径」。**超额 ROI** 一行是判断风险源／价值客的唯一正确尺度——与 0 比毫无意义，只有与平台基线比才有意义。
:::

# 十四、参数扫描：现算 {#sec-scan}

```{r}
#| label: scan
扫描行 <- function(X, 标签, 参数) {
  if (!nrow(X)) return(NULL)
  vb <- sum(X$valid_bet); pf <- sum(X$profit); rp <- pf / vb
  q <- stats::quantile(X$roi, c(.9,.95), na.rm = TRUE, names = FALSE)
  data.table(扫描维 = 标签, 参数 = 参数, 命中人数 = nrow(X),
             合成ROI = rp, 等权平均ROI = mean(X$roi), 超额ROI = rp - 基线ROI,
             ROI_P90 = q[1], ROI_P95 = q[2], 盈利玩家占比 = mean(X$roi > 0),
             名单洗码量 = vb, 平均总订单数 = mean(X$total_orders),
             平均有效投注 = mean(X$valid_bet))
}
if (就绪) {
  占比档 <- c(.60, .70, .80, .90, 1.00)
  单量档 <- c(30, 50, 100, 200, 500)
  SC <- rbindlist(c(
    lapply(占比档, function(c0) 扫描行(B0[late_ratio >= c0 - 1e-9], '靴尾占比阈',
                                       paste0('≥', formatC(100 * c0, format = 'd'), '%'))),
    lapply(单量档, function(n0) 扫描行(B0[total_orders >= n0], '订单门槛',
                                       paste0('≥', n0)))), fill = TRUE)
  SC2 <- copy(SC)[, `:=`(命中人数 = 整(命中人数), 合成ROI = 百(合成ROI, 4),
    等权平均ROI = 百(等权平均ROI, 4), 超额ROI = pp(超额ROI), ROI_P90 = 百(ROI_P90),
    ROI_P95 = 百(ROI_P95), 盈利玩家占比 = 百(盈利玩家占比), 名单洗码量 = 数(名单洗码量),
    平均总订单数 = 数(平均总订单数, 1), 平均有效投注 = 数(平均有效投注))]
  互表(SC2, '参数扫描（现算）：靴尾占比阈 ＋ 订单门槛',
       '　｜　0.40／0.50 两档超出料源边界（SQL 已收口于 ≥0.60），标 ○ 待表，不以原文数字充数')
}
```

```{r}
#| label: scan-gap
if (就绪) knitr::kable(data.table(
  档 = c('靴尾占比 ≥40%','靴尾占比 ≥50%','起始局号 35','起始局号 45'),
  状态 = rep('○ 待表', 4),
  所待文件 = c(rep('BASE04_all_players.csv', 2), rep('BASE07_start_scan.csv', 2)),
  取数 = c('§16.1','§16.1','§16.4','§16.4')),
  caption = '本节算不出的四档：点名待表，不以文字代替')
```

```{r}
#| label: scan-plot
if (就绪 && requireNamespace('plotly', quietly = TRUE)) {
  A <- SC[扫描维 == '订单门槛']
  plotly::plot_ly(x = A$平均总订单数, y = 100 * A$ROI_P95, type = 'scatter',
                  mode = 'lines+markers', name = 'ROI P95') |>
    plotly::add_trace(y = 100 * A$合成ROI, name = '合成 ROI') |>
    plotly::add_trace(y = rep(100 * 基线ROI, nrow(A)), name = '平台基线 −1.90%',
                      line = list(dash = 'dash')) |>
    plotly::layout(title = '门槛升高时：尾部分位急坠，合成 ROI 稳定贴近基线',
                   xaxis = list(title = '该档的平均总订单数（对数轴）', type = 'log'),
                   yaxis = list(title = '%'))
}
```

# 十五、稳健性实测 {#sec-robust}

## 15.1 集中度：合成口径实际由几个人决定

```{r}
#| label: concentration
if (就绪) {
  V <- B0[order(-valid_bet)]
  剔 <- function(k, lab) {
    X <- V[-seq_len(k)]
    if (!nrow(X)) return(NULL)
    rp <- sum(X$profit) / sum(X$valid_bet)
    data.table(情形 = lab, 剔除人数 = k, 剩余人数 = nrow(X),
               合成ROI = rp, 超额ROI = rp - 基线ROI, 剩余洗码量 = sum(X$valid_bet))
  }
  k1 <- max(1, ceiling(.01 * nrow(V))); k10 <- max(1, ceiling(.10 * nrow(V)))
  CC <- rbindlist(list(剔(0, '全体'), 剔(1, '剔洗码量最大 1 人'), 剔(5, '剔最大 5 人'),
                       剔(k1, paste0('剔前 1%（', k1, ' 人）')),
                       剔(k10, paste0('剔前 10%（', k10, ' 人）'))), fill = TRUE)
  CC[, 符号 := fifelse(超额ROI > 0, '正（比平均更能赢平台）', '负（比平均输得更多）')]
  CC2 <- copy(CC)[, `:=`(合成ROI = 百(合成ROI, 4), 超额ROI = pp(超额ROI),
                          剩余洗码量 = 数(剩余洗码量), 剩余人数 = 整(剩余人数))]
  互表(CC2, '集中度稳健性：逐层剔除洗码量最大者后，结论是否维持',
       '　｜　若剔前 1% 即符号翻转，则「该群优于／劣于平均」这句话不成立')
}
```

## 15.2 合成 ROI 的自助区间

```{r}
#| label: bootstrap
if (就绪) {
  set.seed(20260807L)
  n <- nrow(B0); Bn <- 1000L
  vbv <- B0$valid_bet; pfv <- B0$profit
  bs <- vapply(seq_len(Bn), function(i) { j <- sample.int(n, n, TRUE)
                                          sum(pfv[j]) / sum(vbv[j]) }, 0)
  ci <- stats::quantile(bs, c(.025, .975), names = FALSE)
  rp <- sum(pfv) / sum(vbv)
  自助 <- data.table(
    项 = c('合成 ROI 点估','95% 自助下界','95% 自助上界','区间宽度',
           '区间是否涵盖平台基线 −1.90%','区间是否涵盖 0','自助次数'),
    值 = c(百(rp, 4), 百(ci[1], 4), 百(ci[2], 4), pp(ci[2] - ci[1]),
           ifelse(ci[1] <= 基线ROI & 基线ROI <= ci[2], '是', '否'),
           ifelse(ci[1] <= 0 & 0 <= ci[2], '是', '否'), 整(Bn)),
    判读 = c('按量加权的真实回报率','会员级重抽样','同左','越宽越不可下断语',
             '**若「是」，则「该群与平均不同」这句话不成立**',
             '若「是」，则连「该群在输钱」都不能断言','B=1000，会员级重抽'))
  knitr::kable(自助, caption = '合成 ROI 的自助区间（bootstrap，会员级重抽样）')
}
```

## 15.3 根号 n 律：尾部分位是信号还是噪音

```{r}
#| label: sqrtn
if (就绪) {
  z95 <- stats::qnorm(.95)
  A <- SC[扫描维 == '订单门槛'][order(平均总订单数)]
  A[, 隐含σ := (ROI_P95 - 合成ROI) / z95]
  A[, `实测σ倍数（对最大档）` := 隐含σ / 隐含σ[.N]]
  A[, `零效应预测 √(n_max/n)` := sqrt(平均总订单数[.N] / 平均总订单数)]
  A[, 偏离 := `实测σ倍数（对最大档）` - `零效应预测 √(n_max/n)`]
  N <- A[, .(参数, 命中人数 = 整(命中人数), 平均总订单数 = 数(平均总订单数, 1),
             合成ROI = 百(合成ROI, 4), ROI_P95 = 百(ROI_P95),
             隐含σ = 百(隐含σ), `实测σ倍数（对最大档）` = round(`实测σ倍数（对最大档）`, 3),
             `零效应预测 √(n_max/n)` = round(`零效应预测 √(n_max/n)`, 3),
             偏离 = round(偏离, 3))]
  互表(N, '根号 n 律检验（现算）：尾部分位是否只是抽样噪音',
       '　｜　两列倍数若接近，则尾部无任何超出随机的结构')
}
```

```{r}
#| label: sqrtn-plot
if (就绪 && requireNamespace('plotly', quietly = TRUE)) {
  plotly::plot_ly(x = A$平均总订单数, y = A$`实测σ倍数（对最大档）`, type = 'scatter',
                  mode = 'lines+markers', name = '实测隐含σ倍数') |>
    plotly::add_trace(y = A$`零效应预测 √(n_max/n)`, name = '零效应预测 √(n_max/n)',
                      line = list(dash = 'dash')) |>
    plotly::layout(title = '两线若重合，即证明高 ROI 尾部纯属样本量效应',
                   xaxis = list(title = '平均总订单数（对数轴）', type = 'log'),
                   yaxis = list(title = 'σ 相对倍数'))
}
```

# 十六、待表清单与取数

以下四件为本档算不出、须另行取数者。文件名均确认不与 SQL 总包 v3 任何输出重名。

## 16.1 BASE04：全量会员同口径件（支持阴性对照、误判率、0.40／0.50 两档）

```{sql, eval = FALSE}
-- BASE04_all_players.csv：与第九节同口径，但**不加名单收口**，输出全量会员
-- 用途：阴性对照（随机等量抽样）、误判率、靴尾占比 0.40／0.50 两档扫描
WITH player_stat AS (
    SELECT CAST(bet05 AS BIGINT) AS player_id,
           COUNT(*) AS total_orders,
           SUM(CASE WHEN CAST(bet04 AS INT) >= 40 THEN 1 ELSE 0 END) AS late_orders,
           SUM(CASE WHEN CAST(bet14 AS DECIMAL(20,4)) > CAST(bet13 AS DECIMAL(20,4))
                    THEN 1 ELSE 0 END) AS win_orders,
           SUM((CAST(bet14 AS DECIMAL(20,4)) - CAST(bet13 AS DECIMAL(20,4)))
               / NULLIF(CAST(bet11 AS DECIMAL(20,4)), 0)) AS profit,
           SUM(CAST(validbet AS DECIMAL(20,4))
               / NULLIF(CAST(bet11 AS DECIMAL(20,4)), 0)) AS valid_bet
    FROM ods_mariadb_2b.ods_a168_bet02
    WHERE dt >= '2026-03-21' AND dt < '2026-08-07' AND bet02 = '101'
      AND bet03 IS NOT NULL AND bet04 IS NOT NULL AND bet05 IS NOT NULL
    GROUP BY CAST(bet05 AS BIGINT)
)
SELECT player_id, total_orders, late_orders,
       ROUND(late_orders * 1.0 / total_orders, 4) AS late_ratio,
       win_orders, ROUND(win_orders * 1.0 / total_orders, 4) AS win_rate,
       ROUND(valid_bet, 2) AS valid_bet, ROUND(profit, 2) AS profit,
       ROUND(profit / NULLIF(valid_bet, 0), 4) AS roi
FROM player_stat
WHERE total_orders >= 30          -- 仅保留样本量闸，去掉占比收口
ORDER BY CAST(player_id AS BIGINT);
```

## 16.2 BASE05：靴长分布（第三节）

```{sql, eval = FALSE}
-- BASE05_shoe_len.csv：每靴最大局号的分布
-- 注意：靴键仅用 bet03 时，跨日同号靴会被并成一靴（靴长虚长）。
--       故此处并列输出两种靴键口径，供第三节自行判定采用哪一种。
WITH s1 AS (   -- 口径甲：原报告口径，靴键 = bet03
  SELECT bet03 AS shoe_key, MAX(CAST(bet04 AS INT)) AS shoe_len
  FROM ods_mariadb_2b.ods_a168_bet02
  WHERE dt >= '2026-03-21' AND dt < '2026-08-07' AND bet02 = '101' AND bet03 IS NOT NULL
  GROUP BY bet03
),
s2 AS (        -- 口径乙：靴键 = 营业日｜场次｜桌号
  SELECT CONCAT_WS('|', dt, bet03, bet39) AS shoe_key, MAX(CAST(bet04 AS INT)) AS shoe_len
  FROM ods_mariadb_2b.ods_a168_bet02
  WHERE dt >= '2026-03-21' AND dt < '2026-08-07' AND bet02 = '101' AND bet03 IS NOT NULL
  GROUP BY CONCAT_WS('|', dt, bet03, bet39)
)
SELECT '甲：bet03' AS 靴键口径, COUNT(*) AS 靴数, AVG(shoe_len) AS 均值,
       PERCENTILE(shoe_len, 0.50) AS P50, PERCENTILE(shoe_len, 0.75) AS P75,
       PERCENTILE(shoe_len, 0.90) AS P90, PERCENTILE(shoe_len, 0.95) AS P95,
       PERCENTILE(shoe_len, 0.99) AS P99
FROM s1
UNION ALL
SELECT '乙：dt|bet03|bet39', COUNT(*), AVG(shoe_len),
       PERCENTILE(shoe_len, 0.50), PERCENTILE(shoe_len, 0.75),
       PERCENTILE(shoe_len, 0.90), PERCENTILE(shoe_len, 0.95),
       PERCENTILE(shoe_len, 0.99)
FROM s2;
```

## 16.3 BASE06：首次下注局号分位（第四节）

```{sql, eval = FALSE}
-- BASE06_first_round.csv
WITH fb AS (
  SELECT CAST(bet05 AS BIGINT) AS player_id, bet03 AS shoe_key,
         MIN(CAST(bet04 AS INT)) AS first_bet_round
  FROM ods_mariadb_2b.ods_a168_bet02
  WHERE dt >= '2026-03-21' AND dt < '2026-08-07' AND bet02 = '101'
    AND bet03 IS NOT NULL AND bet04 IS NOT NULL AND bet05 IS NOT NULL
  GROUP BY CAST(bet05 AS BIGINT), bet03
),
pm AS (
  SELECT player_id, COUNT(*) AS n_shoes, AVG(first_bet_round) AS avg_first_round
  FROM fb GROUP BY player_id HAVING COUNT(*) >= 30
)
SELECT COUNT(*) AS n_players,
       PERCENTILE(avg_first_round, 0.50) AS P50, PERCENTILE(avg_first_round, 0.75) AS P75,
       PERCENTILE(avg_first_round, 0.90) AS P90, PERCENTILE(avg_first_round, 0.95) AS P95,
       PERCENTILE(avg_first_round, 0.99) AS P99
FROM pm;
```

## 16.4 BASE07：起始局号扫描（第五节）

```{sql, eval = FALSE}
-- BASE07_start_scan.csv：起始局号 35／40／45 三档，同窗重跑
-- 与第九节唯一差异是把 40 参数化为 k；其余口径一字不改。
-- 分三次执行（k = 35, 40, 45），或以 UNION ALL 合并后加一列 k。
WITH player_stat AS (
    SELECT CAST(bet05 AS BIGINT) AS player_id,
           COUNT(*) AS total_orders,
           SUM(CASE WHEN CAST(bet04 AS INT) >= 35 THEN 1 ELSE 0 END) AS late_orders,
           SUM(CASE WHEN CAST(bet14 AS DECIMAL(20,4)) > CAST(bet13 AS DECIMAL(20,4))
                    THEN 1 ELSE 0 END) AS win_orders,
           SUM((CAST(bet14 AS DECIMAL(20,4)) - CAST(bet13 AS DECIMAL(20,4)))
               / NULLIF(CAST(bet11 AS DECIMAL(20,4)), 0)) AS profit,
           SUM(CAST(validbet AS DECIMAL(20,4))
               / NULLIF(CAST(bet11 AS DECIMAL(20,4)), 0)) AS valid_bet
    FROM ods_mariadb_2b.ods_a168_bet02
    WHERE dt >= '2026-03-21' AND dt < '2026-08-07' AND bet02 = '101'
      AND bet03 IS NOT NULL AND bet04 IS NOT NULL AND bet05 IS NOT NULL
    GROUP BY CAST(bet05 AS BIGINT)
)
SELECT 35 AS start_round, player_id, total_orders, late_orders,
       ROUND(late_orders * 1.0 / total_orders, 4) AS late_ratio,
       win_orders, ROUND(win_orders * 1.0 / total_orders, 4) AS win_rate,
       ROUND(valid_bet, 2) AS valid_bet, ROUND(profit, 2) AS profit,
       ROUND(profit / NULLIF(valid_bet, 0), 4) AS roi
FROM player_stat
WHERE total_orders >= 30 AND late_orders * 1.0 / total_orders >= 0.60
ORDER BY CAST(player_id AS BIGINT);
```

# 十七、对照接口

```{r}
#| label: compare
#| eval: false
## 改进版只要输出同 schema 的卡，即可一键对读
对照 <- function(基准卡, 改进卡) {
  m <- merge(基准卡[, .(指标, 基准 = 值)], 改进卡[, .(指标, 改进 = 值)],
             by = '指标', all = TRUE, sort = FALSE)
  m[, 变动 := fifelse(基准 == 改进, '持平', paste0(基准, ' → ', 改进))][]
}

## 阴性对照：把「命中」换成随机等量抽样（须 BASE04 全量件）
阴性对照 <- function(全体, 命中ids, Bn = 500L, seed = 20260807L) {
  set.seed(seed); n <- length(命中ids)
  真 <- 全体[player_id %in% 命中ids & valid_bet > 0]
  真值 <- c(合成ROI = sum(真$profit) / sum(真$valid_bet),
            ROI_P95 = stats::quantile(真$roi, .95, na.rm = TRUE))
  假 <- replicate(Bn, { s <- 全体[valid_bet > 0][sample(.N, n)]
    c(sum(s$profit) / sum(s$valid_bet), stats::quantile(s$roi, .95, na.rm = TRUE)) })
  data.table(指标 = c('合成 ROI', 'ROI P95'), 真名单 = 真值,
             假名单均值 = rowMeans(假), 假名单P95 = apply(假, 1, stats::quantile, .95),
             区分力 = fifelse(真值 > apply(假, 1, stats::quantile, .95), '有', '无'))
}
## 判读：「区分力＝无」即该规则在该指标上的误判率≈随机水平。
```

# 十八、由实测重写的结论 {#sec-verdict}

```{r}
#| label: verdict
#| results: asis
if (就绪) {
  vb <- sum(B0$valid_bet); pf <- sum(B0$profit); rp <- pf / vb
  eq <- mean(B0$roi)
  vs <- sort(B0$valid_bet, decreasing = TRUE); k1 <- max(1, ceiling(.01 * length(vs)))
  con1 <- sum(vs[seq_len(k1)]) / vb
  翻 <- if (exists('CC')) {
    s0 <- CC$超额ROI[CC$剔除人数 == 0]; s1 <- CC$超额ROI[CC$情形 %like% '前 1%']
    length(s1) && is.finite(s0) && is.finite(s1) && sign(s0) != sign(s1)
  } else NA
  含基线 <- if (exists('ci')) (ci[1] <= 基线ROI && 基线ROI <= ci[2]) else NA

  cat('::: {.callout-important}\n## 实测结论\n\n')
  cat(sprintf('1. **命中 %s 人**（合格层 %s 人），名单洗码量 %s。\n\n',
              整(nrow(B)), 整(nrow(B0)), 数(vb)))
  cat(sprintf('2. **两个口径方向不同：合成 ROI %s，等权平均 ROI %s，背离 %s。** 原报告全篇只用等权口径，而经济结算只能用合成口径。\n\n',
              百(rp, 4), 百(eq, 4), pp(eq - rp)))
  cat(sprintf('3. **超额 ROI（合成 − 基线）＝ %s。** %s\n\n', pp(rp - 基线ROI),
              if (rp - 基线ROI > 0) '数值为正，即该群比平均更能赢平台；但下一条说明它并不稳健。'
              else '数值为负，即该群比平均输得更多，属价值客而非风险源。'))
  cat(sprintf('4. **集中度 %s（洗码量前 1%%，%s 人）。** %s\n\n', 百(con1), 整(k1),
              if (isTRUE(翻)) '**剔除前 1% 后超额 ROI 符号翻转**——整体结论由这几十人决定，不成立。'
              else '剔除前 1% 后符号未变，结论在此项上稳健。'))
  if (!is.na(含基线))
    cat(sprintf('5. **合成 ROI 的 95%% 自助区间%s涵盖平台基线 −1.90%%。** %s\n\n',
                if (含基线) '' else '不',
                if (含基线) '亦即「该名单与平台平均水平不同」这句话，在统计上不成立。'
                else '亦即该名单与平台平均确有可分辨的差异，但其经济意义仍须先过集中度一关。'))
  cat('6. **误判率、精确率、召回率、阴性对照四格仍为空。** 它们无法由本规则自身产生；须先导 `BASE04_all_players.csv`。**在这四格填出来之前，任何版本都不得宣称「误判更低」。**\n\n')
  cat(':::\n')
} else cat('> **○ 待表**：料源未就位，结论不予生成——不以文字代替实测。\n')
```

# 十九、基准侧注

```{r}
#| label: notes
侧注 <- data.table(
  条 = 1:7,
  事项 = c('两个 ROI 口径并列','平台基线入表','尾部分位与样本量同向','靴长与绝对局号',
           'SQL 与项目铁律的差距','窗口不同致人口不同','四格留白'),
  基准侧注 = c(
    '原报告扫描表中的「平均ROI」为等权口径；本档同时给出合成口径与两者背离，供改进版对读。',
    '原报告将命中群体 ROI 与 0 相比；本档额外给出与平台基线 −1.90% 的超额 ROI。两种比法结论方向可能不同。',
    '第十五节以根号 n 律现算检验尾部分位是否只是样本量效应；本档只呈现检验结果，不替业务下判断。',
    '第三节靴长须由 BASE05 现算，且并列两种靴键口径——仅用 bet03 时跨日同号靴会被并成一靴。',
    '第九节 SQL 未含幂等去重、测试线剔除、剔和分母等项。本档遵嘱未改，仅在此登记，供改进版对照。',
    '本次已加营业日窗，与原报告的无窗结果人口基数不同，两者扫描表不可直接对读。',
    '误判率、精确率、召回率与阴性对照四格，基准与改进版均须填；任一版填不出，该版即不得宣称「误判更低」。'),
  处置 = rep('登记，不改原文；改进版据此逐条应答', 7))
互表(侧注, '基准侧注：七条登记事项', '　｜　本节为本档作者判断，不属原报告内容')
```

# 二十、变更日志

```{r}
#| label: changelog
版本 <- data.table(条目 = c(
  '【修复】术语悬停块：原 echo=true ＋ 双 cat()，knitr 在两段输出之间插入源码，致 <script> 未闭合、JS 被当正文印出；改为 echo=false ＋ 单次 cat()',
  '【现算】第三节靴长、第四节首注局号分位：撤除写死数字，改由 BASE05／BASE06 现算；未就位时标 ○ 待表并给取数',
  '【现算】第五节起始局号扫描：撤除 11,791／2,644／263，改由 BASE07 同窗重跑',
  '【现算】第六、七节扫描：靴尾占比 ≥60%～100%、订单门槛 30～500 各档全部由料源现算；0.40／0.50 两档超出料源边界，标 ○ 待表',
  '【现算】第十一节结论：撤除全部写死数字，改由第十八节按实测生成',
  '【新增】第十二节数据体检：三条恒等式自校、收口有效性、极端值点名（洗码量为零者逐人列出，不静默丢弃）',
  '【新增】第十三节基准指标卡扩至 26 项，增列合成／等权口径背离与前 1%、前 10% 集中度哨兵',
  '【新增】第十五节稳健性三件：逐层剔除集中度检验、合成 ROI 自助区间、根号 n 律现算检验',
  '【新增】第十六节四件待表取数 SQL：BASE04 全量件、BASE05 靴长（并列两种靴键口径）、BASE06 首注分位、BASE07 起始局号扫描',
  '【保留】第九节 SQL 与上一版逐字符相同，未再改动',
  '【待办】导出 BASE04 后方可填齐误判率四格；在此之前任何版本不得宣称「误判更低」'))
版本[, 序 := .I]; setcolorder(版本, '序')
knitr::kable(版本, caption = '本次修订（过程叙述只在本章）')
```

```{r}
#| label: sixtuple
六元组 <- function(p) {
  if (!file.exists(p)) return(NULL)
  sz <- file.info(p)$size
  if (!is.finite(sz) || sz < 2) return(NULL)
  raw1 <- readBin(p, 'raw', n = as.integer(min(sz, 4e6)))
  ncrlf <- sum(raw1[-length(raw1)] == as.raw(13L) & raw1[-1] == as.raw(10L))
  nlf <- sum(raw1 == as.raw(10L))
  hd <- tryCatch(suppressWarnings(readLines(p, n = 50, warn = FALSE)), error = function(e) character(0))
  data.table(文件 = basename(p),
             行数 = 整(tryCatch(length(suppressWarnings(readLines(p, warn = FALSE))),
                                error = function(e) NA_integer_)),
             字节数 = 整(sz),
             MD5 = substr(tryCatch(as.character(tools::md5sum(p)), error = function(e) NA_character_), 1, 32),
             行尾 = if (ncrlf > 0 && ncrlf >= nlf * 0.9) 'CRLF' else if (nlf > 0) 'LF' else '无换行',
             编码 = if (!length(hd)) '—' else if (all(validUTF8(hd))) 'UTF-8' else '非 UTF-8（须查）')
}
if (!is.na(路径) && !is.na(R1$名)) {
  ST <- 六元组(file.path(路径, R1$名))
  if (!is.null(ST)) knitr::kable(ST, caption = '料源文件身份六元组（现测）')
}
```

---

*本档全部数字于渲染时现算；算不出者一律标 ○ 待表并点名所缺文件，绝不以文字代替。第九节 SQL 未改动。*
