---
title: "风险会员判据"
subtitle: "靴尾投注篇"
author: "Ryo（雷欧）"
date: "2026-08-18"
lang: zh-CN
format:
  html:
    theme: cosmo
    toc: true
    toc-depth: 3
    toc-location: left
    toc-expand: 3
    number-sections: true
    # v1.2.46 规格光复：v1.2.43 之轻装降格系 error 1455（页面文件 0 MB）权宜，
    # 病根既除（8192 MB 已设并实证渲染通过），恢复原始单文件自包含标准。
    # 若某机内嵌总装仍超内存余量，渲染.bat 第二级自动降轻装并回显，无须改档。
    embed-resources: true
    page-layout: full
    code-fold: true
    code-tools: true
    code-summary: "查看代码"
execute:
  echo: true
  warning: false
  message: false
  error: false
---

# 引言：设置

```{r}
#| label: 设置
#| echo: true
#| message: false
## ════════════════════════════════════════════════════════════════════════
## 全档软代码总闸：本净化版仅使用雷欧／R01 数据；一切数值渲染时现算。
## 外部绝对局号模型及其数据源已从本报告完全隔离。
## ════════════════════════════════════════════════════════════════════════
suppressPackageStartupMessages(library(data.table))
.dir <- "数据库"
.pp <- c(
  ryo_led = file.path(.dir, "P11_雷欧尾段投注总帐.csv"),
  ryo_mem = {
    .cand <- file.path(.dir, c("P11_雷欧尾段投注模型会员名单.csv", "R01_late_shoe.csv"))
    ## v1.2.48 根因斧正：此处原名 `.hit`，与 @sec-adv-test 之线索队列 `.hit` 同名异义，
    ## 致 adv-queue 之 exists(".hit") 恒真而 nrow(字符向量) 为 NULL →「参数长度为零」。
    ## 改名 `.hit_file`（文件命中），不与任何分析对象共名。禁复用 `.hit` 于本档他处。
    .hit_file <- .cand[file.exists(.cand)]
    if (length(.hit_file)) .hit_file[1L] else .cand[1L]
  })
.mm <- .pp[!file.exists(.pp)]
if (length(.mm))
  stop(sprintf("○ 待表：当前工作目录 %s 之下未找到 %s——不以静态文字冒充结果。",
               getwd(), paste(basename(.mm), collapse = "、")))
RYO_L <- fread(.pp["ryo_led"], encoding = "UTF-8")
RYO_M <- fread(.pp["ryo_mem"], encoding = "UTF-8")

stopifnot(
  "雷欧总帐须含 scope_def 口径锁" = "scope_def" %chin% names(RYO_L) && nrow(RYO_L) == 2L,
  "雷欧名单须含 uid 与 late_def" = all(c("uid", "late_def") %chin% names(RYO_M)),
  "雷欧名单口径锁须单值" = length(unique(RYO_M$late_def)) == 1L
)

.f   <- function(v, d = 2)
  format(round(v, d), big.mark = ",", scientific = FALSE, nsmall = d, trim = TRUE)
.i   <- function(v)
  format(round(v, 0), big.mark = ",", scientific = FALSE, nsmall = 0, trim = TRUE)
.pc  <- function(a, b, d = 4) sprintf(paste0("%.", d, "f%%"), a / b * 100)
.hc  <- function(d, x) x %chin% names(d)

.cL <- RYO_L[substr(scope_def, 1L, 1L) == "1"]
.lE <- RYO_L[substr(scope_def, 1L, 1L) == "2"]

stopifnot(
  "雷欧总帐必须存在全量洁净域与雷欧域" = nrow(.cL) == 1L && nrow(.lE) == 1L,
  "雷欧名单会员数须等于总帐" = nrow(RYO_M) == .lE$n_members,
  "雷欧名单注单数须等于总帐" = sum(RYO_M$n_orders_all) == .lE$n_orders
)

.gap <- data.table(
  项 = c("雷欧·本金", "雷欧·GGR"),
  名单侧 = c(sum(RYO_M$stake_all), -sum(RYO_M$game_pnl_all)),
  总帐侧 = c(.lE$stake_sum, .lE$ggr_sum))
.gap[, 差额 := 名单侧 - 总帐侧]

## ── 预注册常量（见数前锁定，禁事后调参）
.alpha      <- 0.05        # 显著性水平 α（单点声明；大样本下须与四项行动扳机共破）
PREREG_SEED <- 20260819L   # 自助法／置换检验种子（集中登记，禁二处另立）
```
```{r}
#| label: 悬停术语引擎
#| echo: true
#| results: asis
## ════════════════════════════════════════════════════════════════════════
## 全档悬停术语库：鼠标停留即见定义／标准／口径／阈值。
## 用法：tip("术语") 于表格单元或正文；kable 须 escape = FALSE。
## 纪律：单一 cat() 注入样式；术语定义单一真相源于 .GL，禁二处另写。
## ════════════════════════════════════════════════════════════════════════
.GL <- c(

  雷欧 = "雷欧（本金口径）〔曾用名：模型二·甲版〕＝R01 名单：判据 shoe_pos>=0.80 相对靴位、门槛≥100 单、本金口径；定位＝行为筛选器与特征层（候选特征非证据）",
  洗码 = "valid_bet／洗码量：结算有效投注额（对押冲销后），退水计算之基数；ODS 等价列 bet41（比值 0.999994，引用级）",
  退水 = "rebate：按洗码量比例返还之让利。契约档 0.8%~1.0%（洗码基数）；逐单候选字段 bet16（实测占洗码 0.0679%，与契约差约 12 倍，引用级）；正式主帐在月结",
  返水 = "与「退水」同义之市场惯用语；本报告统一用「退水」，营销红利（bonus）另列，二者不得混同",
  派彩 = "payout（bet14）：结算返还额，含本金返还；会员净盈亏 profit=(bet14−bet13)/bet11，不含退水（退水另记 bet16）",
  hold率 = "hold% ＝ 平台毛利 ÷ 投注额（本金口径）或 ÷ 洗码（须标明分母）；本档全量本金口径引用值约 1.74%（引用级）",
  GGR = "Gross Gaming Revenue 毛博彩收入 ＝ −Σ会员净盈亏；未扣退水、红利、税费",
  NGR = "Net Gaming Revenue 净博彩收入 ＝ GGR − 退水 − 红利等；本项目判级 UNKNOWN——月结帐为权威来源，「GGR−bet16」仅口径示数禁改名",
  late_share = "晚段注单占比 ＝ 晚段注单数 ÷ 总注单数（雷欧口径：shoe_pos>=0.80 为晚段）",

  stake_ramp = "末段注额斜率 ＝ 晚段平均注额 ÷ 早段平均注额；>1 即靴末加注——行业监控「靴末下注模式突变」之量化对应",
  shoe_pos = "相对靴位 ＝ 局号 ÷ 观测靴长（MAX(round_no) 代理，真靴长待权威表）",

  AUC = "ROC 曲线下面积：随机抽一正一负样本，评分给正样本更高之概率。0.5＝随机；本档七档判读；0.5 不等于全无用——CI 跨 0.5 须查证；等价 Mann–Whitney U。定性锁：本档标签系内生净赢玩家，故一切 AUC 皆为 Outcome Association AUC（结果关联），不得读作 Risk Detection AUC（风险识别）",
  OOS = "Out-of-Sample 样本外：本档「留出半」系同窗五五分，非真样本外（跨窗）；门禁因此结构性封顶 P1",
  MCID = "最小实际重要差异：业务预定义之效应量门槛，门禁之锚；未定义前只行使否决不授确认级",
  符号检验 = "Sign Test：对配对差值 D 只判正负方向、忽略大小；统计量服从 Binomial(n非零, 0.5)；答「方向层」之问",
  Wilcoxon = "Wilcoxon 符号秩检验：对配对差值之绝对值排秩再结合符号；答「幅度层」之问；勿与 Wilson 区间混同",
  Wilson下界 = "Wilson 95% 置信下界：二项比例之区间估计（z=1.959964 单侧 97.5%）；名单出数以下界替代点估计之两锁其一",
  CVaR = "条件在险价值（期望短缺）：损失超过 VaR 分位后之条件均值。斧正在案：严格 CVaR 惯例先定义 Loss = −PnL 再于损失尾部计 ES；本档以会员净赢额右尾直接计算，正名为「会员净赢额 95% 尾部期望损失（Player-Win Tail Expected Shortfall）」，以免与金融风险团队之符号约定冲突",
  VaR = "在险价值：损失分布之分位点（本档取 95%）",
  Sharpe = "夏普比率＝超额收益均值÷收益波动；会员级甄别：真优势玩家高 Sharpe 而非高 ROI（须逐日序列，待 P12c）",
  Sortino = "索提诺比率：仅罚下行波动之 Sharpe 变体；打水者近零波动之形态识别器（待 P12c）",
  MDD = "最大回撤：累计盈亏曲线峰谷最大跌幅；追损型（Martingale）玩家指纹＝深回撤＋撤后加注（待 P12c）",
  PCA = "主成分分析：线性降维；其前 k 成分重构＝平方误差最优线性自编码器；成分无业务语义禁作风险分",
   自编码器 = "Autoencoder：以重构误差度量「不像正常人」之程度；本档用线性版（PCA 重构），阈值 P99.9 预注册",
  Kmeans = "K-means 聚类：无监督分簇（k 预注册、nstart=10）；产出画像不产出处置",
  收缩榜 = "暴露加权经验收缩（Empirical Shrinkage）：ROI 以精度权（∝n）向暴露加权全局均值收缩，先验强度＝订单数中位；小分母幸运儿逐出榜首。斧正在案：非严格经验贝叶斯——严格 EB 须估先验方差与观测方差得后验均值，此处未估，故不冠 Bayes 之名",
  暴露加权经验收缩 = "Empirical Shrinkage：以暴露量（订单数）为精度权之收缩估计，压制小分母极端值；升级路线为层级贝叶斯／beta-binomial（P1）",
  门禁 = "五项并报审计门禁：效应量＋95%CI＋p＋N＋OOS AUC；否决优先（血统／泄漏／CI 跨0／AUC<0.60／N<200），三级授级 P0/P1/P2",
  P2 = "NOT CONFIRMED：任一否决项触发即落此级，不得下确认结论",
  E0至E6 = "证据阶梯：E0 无证据→E6 铁证；仅 E5/E6 进人工复核，E1/E2 至多观察",
  泄漏 = "数据泄漏：特征与标签同源（如以 roi_late 预测 pnl_all>0）——高分作废；门禁否决项之一",
  结算完整性候选 = "roi 异常（如 |roi|>1）者先查结算语义九项（本金/红利/彩池/退水/冲正/重复/汇率/部分结算/调整），后查玩家；禁标「异常玩家」",
  对押 = "自对冲（水打）：同局对边下注套取退水；洗码近零而盈亏照记；valid_bet=0 且多单者纯度 100%（引用级）。本报告用途：L-04 线索之判据，结算审计正菜",
  靴 = "shoe：一次装入牌盒之整副牌组（常为八副），发完或至切牌即换靴洗牌。本报告用途：一切「早段／晚段」皆以靴为坐标系",
  切牌 = "cut card：洗牌后插入牌堆之塑料牌，发牌至此即止——决定一靴实际可玩局数（渗透深度）。本报告用途：行业查证章之核心反制手段（前移切牌＝调浅渗透）",
  渗透率 = "penetration：一靴实际发出牌量占整副之比。越深则牌堆构成越可知，优势窗口越大。本报告用途：行业实践之相对刻度——证「绝对局号系粗代理」",

  观测靴长 = "MAX(round_no)：清洗后注单集内该靴之最大局号——系真实靴长之下偏代理（末数局无人下注即低估）。本报告用途：shoe_pos 之分母，已列 P0 待权威表",
  本金 = "stake：会员实际投入之下注额（雷欧分母）。本报告用途：ROI 与 hold 之稳健分母——不因对押或洗码规则塌缩",

  会员净盈亏 = "profit／game_pnl：会员视角之输赢（正＝会员赢＝平台付）；= (bet14−bet13)÷bet11，退水前口径。本报告用途：GGR＝其总和取负",
  p值 = "p-value：在「无差异」假设为真时，观测到当前或更极端结果之概率——不是「假设为真的概率」。本报告用途：主检验之统计证据层；铁律 p<0.05 ≠ 商业显著",
  置信区间 = "CI：以同法重复抽样，约 95% 之区间会盖住真值——回答「稳不稳」。本报告用途：效应量与 AUC 皆并报 95% CI；CI 跨 0 即门禁否决",
  自助法 = "bootstrap：从样本中有放回重抽 B 次以估计统计量之波动，不设分布假设。本报告用途：配对中位差之 95% CI（B=1,000，种子 20260819 预注册）",
  效应量 = "effect size：差异之实际大小（如配对中位差），与 p 值之「是否偶然」互补。本报告用途：门禁第一项，以 MCID 为锚",
  中位数 = "median：排序居中之值，不受极端值绑架——比均值更抗巨鲸。本报告用途：配对差、收缩榜先验强度皆取中位",
  留出半 = "holdout：同窗会员随机五五分，一半拟合一半评估——检验样本内稳定性，非真样本外。本报告用途：诚实模型 AUC 之评估集；门禁因此封顶 P1",
  预注册 = "pre-registration：阈值、种子、协议于见数前锁定，防事后调参择优。本报告用途：P99.9 阈值、种子 20260819、复检协议皆预注册",
  七闸 = "雷欧域之七道准入清洗：最新版本去重／测试线剔除／重对单剔除／一般单准入／数值守门三项／窗口过滤／汇率归一。本报告用途：步骤二洁净底集之定义",
  bet16 = "ODS 逐单退水候选字段：实测占洗码 0.0679%（与契约档差约 12 倍）——退水主帐不在逐单层。本报告用途：派彩定谳章之核心证据（引用级）",
  bet41 = "ODS 洗码基数字段：与洗码合计比值 0.999994——系基数非金额。本报告用途：ngr_by41 废弃之依据（引用级）",
  OBSERVED = "证据三级之最高级：本档由交付件现算所得、可逐步复现之事实。禁由推断升格；升格须有证",
  INFERRED = "证据三级之中级：由 OBSERVED 事实经合理推导而得，未经直接观测证实。正文须显式标注，禁与 OBSERVED 混列",
  UNKNOWN = "证据三级之最低级：机制或成因未明。禁以推测填补——零行不是无异常，缺档不是无内容",
  登记册 = "《风险类型 × 交付件 × 判据维度 × 证据裁定》登记册：数据资产（配置件），YAML 为单一真相源、CSV 为派生字典，由本档载入并施行门闸，缺档即停止渲染（铁律第九条）。它分类的是证据，不是用户",
  门闸 = "评分管道引用未获准入之特征时，渲染直接失败并报出该特征所属类型、门禁等级与裁定理由",
  门禁五档 = "FATAL 停止分析／BLOCK 禁入正式结论／CONDITIONAL 条件可用／ADVISORY 建议可用／NA 不适用",
  准入评分 = "该类判据获准进入风险评分管道；未准入者至多进入画像，不得据以处置",
  净赢玩家 = "内生标签：以自身盈亏为正与否所定之标签——与 ROI 类特征同源，用于自证倾向须声明",
  打水 = "同「对押」之市井叫法：以自对冲套取退水；洗码照计而净盈亏近零。深入浅出：两边都押，输赢相抵，赚的是退水那一层。本报告用途：Sortino 近零波动指纹与 L-04 线索之所指",
  荷官 = "dealer（eid）：主持牌局之发牌员；哨兵值 eid=-1 表未记录。深入浅出：赌桌上发牌的那个人。本报告用途：荷官—玩家串谋之实体轴；Z 检验粒度混淆之待修在案",
  注单 = "bet：一笔下注记录（bet01 为单号），本档粒度之最小单位。深入浅出：一次下注就是一张单。本报告用途：一切门槛（n≥30／n≥100）皆以注单数计",
  牌靴 = "同「靴」：装牌之牌盒。本报告用途：早段／晚段之坐标系",
  彩池 = "jackpot：累积奖池派彩，独立于本金返还之外。深入浅出：中大奖那一笔额外的钱。本报告用途：结算完整性九项排查之一——abs(roi)>1 之候选成因",
  冲正 = "reversal：错单撤销或反向记账。深入浅出：记错了再冲掉。本报告用途：结算完整性九项之一；先查账务再查玩家",
  红利 = "bonus／营销红利：与洗码无关之促销赠额，与退水不同源。深入浅出：送的钱，不是返的钱。本报告用途：NGR 之扣项；禁与退水混同",
  占成 = "share：代理线对某会员输赢之分成比例（agent_dtl.ag012 系荷官留成非平台留成，实证在案）。深入浅出：这个客人赢了亏了，代理分多少。本报告用途：奖惩侧推导之基础（引用级）",
  代理线 = "agent line（bet18~bet22 五级）：会员之上级代理层级链。深入浅出：谁把这个客人带进来的，一层层往上。本报告用途：测试线剔除之五路 LEFT JOIN 判据；归因之组织轴",
  限红 = "table limit：单注上下限。深入浅出：一把最多能押多少。本报告用途：行业反制手段之一；本档既证尾段无优势，故不建议因尾段收紧限红",
  流水 = "turnover：投注总额之俗称（须标明系本金口径抑或洗码口径）。深入浅出：钱在桌上过了多少。本报告用途：口径必标——两口径不可互比",
  VIP = "高价值会员分层：以价值轴（stake_all 分位）定序。深入浅出：贡献最大的那批客人。本报告用途：价值轴 × 风险轴处置矩阵之横轴；NGR 未落锁前禁定价",
  AML = "反洗钱（Anti-Money Laundering）：识别资金异常流转之合规义务。深入浅出：防止赌场被拿来洗钱。本报告用途：合规类风险类目；本档不产出 AML 结论，仅标线索",
  责任博彩 = "responsible gaming：对沉迷与失控之保护义务。深入浅出：客人输到不该再输时，平台有责任介入。本报告用途：深回撤一类之处置序——关怀先于风控",
  阈值 = "threshold：判定之切点。深入浅出：过了这条线才算数。本报告用途：本档一切阈值皆待反解——禁写普适门槛，须由 Wilson 下界与最小洗码双锁并逐指标反解",
  基线 = "baseline：比较之参照水平（随机基线、零假设基线、regime 条件基线）。深入浅出：不做任何事时本该是多少。本报告用途：AUC 之 0.5、安慰剂之经验零假设、P12a 之动态监控带",
  分位 = "quantile／percentile：排序后某比例位置之值（P90＝第 90 百分位）。深入浅出：一百个人排队，第九十个人的值。本报告用途：价值轴分层、CVaR 尾部、分布实测之 P90／P99",
  方差 = "variance：离散程度之平方度量（其平方根为标准差）。深入浅出：忽上忽下的程度。本报告用途：小分母 ROI 方差极大——收缩榜与最小暴露门槛之由来",
  秩 = "rank：排序后之名次；非参数方法之基石。深入浅出：不看数值大小，只看排第几。本报告用途：AUC 秩法实现、Wilcoxon 符号秩、收缩榜排序",
  MannWhitney = "Mann–Whitney U 检验：两独立样本之秩和检验，与 AUC 数学等价。深入浅出：把两群人混在一起排队，看谁普遍排前面。本报告用途：本档 AUC 之实现即其等价式",
  二项检验 = "binom.test：以二项分布精确检验比例是否等于某值。深入浅出：抛硬币抛出这么多正面，正常吗。本报告用途：符号检验之实现（k 正／nz 非零，p=0.5）",
  多重校正 = "multiple comparison correction（Bonferroni／BH FDR）：多次检验时抬高门槛以控假阳。深入浅出：抽奖抽一百次总会中一次，得把标准提高。本报告用途：门禁要求 p 一律多重校正后方可引用",
  显著性水平 = "α：预先设定之犯第一类错误容忍度（本档 0.05）。深入浅出：愿意冒多大风险把噪声当真。本报告用途：单点声明；大样本下单用易被琐碎效应触发，故行动扳机须四项共破",
  功效 = "power（1−β）：真有差异时能检出之概率。深入浅出：真有问题时，你的检验看不看得见。本报告用途：n_min 设计推导之输入；固定 N 门槛系工程护栏非功效推导",
  样本量 = "N：参与检验之独立单位数。深入浅出：证据基础有多厚。本报告用途：门禁第四项；本档配对单位＝uid 会员级，非注单级",
  n_min = "设计推导之最小样本量 ＝ f(MCID, 方差, 显著性水平, 功效)。深入浅出：要证明这么小的差异，至少得看多少人。本报告用途：与固定门槛取其严——固定数不能替代设计推导",
  过拟合 = "overfitting：模型记住样本噪声而非规律，样本内高分样本外崩。深入浅出：背答案不等于会做题。本报告用途：真样本外（跨窗 w2）之所以为 P0 必要条件",
  假阳性 = "false positive：把正常判成异常。深入浅出：冤枉好人。本报告用途：合取多证据压假阳之数学理由；误判率之主要成分",
  召回率 = "recall／灵敏度：真异常中被抓到之比例。深入浅出：坏人里抓到几成。本报告用途：与精度权衡；价值轴前 10% 召回 75.6%（引用级）",
  精度 = "precision：被判异常者中真为异常之比例。深入浅出：抓到的人里冤枉了几成。本报告用途：tail_share 之精度低于基准率——劣于随机之判据",
  基准率 = "base rate：总体中阳性之自然比例。深入浅出：一百个人里本来就有几个是。本报告用途：任何筛选器之精度须与其比对；低于基准率即劣于随机",
  提升度 = "lift：某组阳性率 ÷ 总体基准率。深入浅出：这一群里坏人浓度是平均的几倍。本报告用途：同桌聚集判据；价值轴前 0.1% 达 19.5×（引用级）",
  Jaccard = "杰卡德相似度 ＝ 交集 ÷ 并集。深入浅出：两个人的活动圈重叠多少。本报告用途：同桌共现之判据维度之一",
  混杂 = "confounding：第三因素同时影响处理与结果，致相关非因果。深入浅出：看似是它干的，其实另有其人。本报告用途：台桌／荷官／时段／靴长皆未控——本档只可言相关不可言因果",
  随机对照 = "RCT：随机分配处理与对照以识别因果。深入浅出：抽签决定谁被处置，才知道处置有没有用。本报告用途：一切「能提升 X%」之宣称须待 Shadow／Pilot 与 RCT 方可确认",
  DID = "双重差分：以处理组与对照组之前后差之差估计效应。深入浅出：两群人各自前后变了多少，再相减。本报告用途：处置账因果之设计（右截断于解封日）",
  生存分析 = "survival analysis：以「事件何时发生」为对象之方法，可处理尚未发生者。深入浅出：不问会不会，问多久。本报告用途：P12b 标记时点与流失之估计",
  删失 = "censoring（右删失）：观察结束时事件尚未发生，只知「至少活到此刻」。深入浅出：还没走的人不能算成已走。本报告用途：窗口截断误判为流失之防线；生存分析之必备旗标",
  HMM = "隐马尔可夫模型：以不可观测之状态序列解释可观测序列。深入浅出：看得见天气，看不见季节，但季节在背后换。本报告用途：Regime 动态基线之候选方法",
  Regime = "状态／体制：系统所处之阶段性状态（如高量能期与低量能期）。深入浅出：市场今天是哪一档脾气。本报告用途：P12a 两态高斯混合所判；监控带升级为「破本态之带方触发」",
  高斯混合 = "GMM：以若干正态分布之加权和拟合数据，EM 算法求解。深入浅出：一堆数据其实是几群人混在一起。本报告用途：P12a 两态分解之实现",
  EM算法 = "期望最大化：隐变量模型之迭代求解法（E 步补隐、M 步优化）。深入浅出：先猜谁属于哪群，再据此更新，反复至稳。本报告用途：高斯混合之解法",
  逻辑回归 = "logistic regression：以对数几率线性建模二分类概率。深入浅出：把各种特征折算成「是坏人的可能性」。本报告用途：诚实模型与泄漏对照之双模",
  聚类 = "clustering：无监督分群。深入浅出：不告诉答案，让数据自己分堆。本报告用途：K-means 四簇 × 重构误差交叉，产出画像不产出处置",
  标准化 = "standardization（z-score）：减均值除标准差以统一量纲。深入浅出：把不同单位的指标换算成同一把尺。本报告用途：行为四维标准化后方可入 PCA 与聚类",
  离群 = "outlier：显著偏离主体分布之观测。深入浅出：明显不合群的那几个。本报告用途：重构误差 P99.9 之所指；离群不等于违规，只作线索",
  先验 = "prior：见数据之前对参数之信念。深入浅出：还没看这个人打多少把，先按大家的平均看待。本报告用途：收缩榜之先验强度＝订单数中位",
  Hanley = "Hanley–McNeil：AUC 标准误之解析式，据以出 95% CI。深入浅出：算出这个 AUC 有多不稳。本报告用途：五项并报之 AUC 区间与「是否跨 0.5」判定",
  中位差 = "配对差值之中位数（本档效应量）：晚段减早段之逐员差取中位。深入浅出：一人一个差值，取中间那个。本报告用途：门禁第一项之实测量；须与 MCID 比对方有意义",
  符号秩 = "signed rank：差值绝对值之秩再附以原符号。深入浅出：既看谁大谁小，也看是赚是亏。本报告用途：Wilcoxon 之统计量构造",
  MAD = "中位绝对离差：与中位之距离取中位，抗离群之离散度量。深入浅出：不被极端值带偏的波动。本报告用途：P12a 稳健带之半宽（中位 ± 3·MAD）",
  ROC = "受试者工作特征曲线：以各阈值下真阳率对假阳率作图，其下面积即 AUC。深入浅出：把所有可能的切线都试一遍，画成一条曲线。本报告用途：AUC 之来源；本档只报面积不定切点",
  L1a标签 = "外部风险标签之一档：来自平台风控处置记录，非本档现算——用于交叉验证行为维度之外部效度")
## 别名表：同义异写共用单一真相源（定义不另写一份，只作指向）
.GL[c("hold", "ROC曲线", "样本外AUC")] <- .GL[c("hold率", "ROC", "OOS")]
tip <- function(x) {
  ## v1.2.41 字典化：span 只携术语键（data-k），释义不再逐处内嵌——释义单一真相源
  ## 由 .GL 落到成品层之单份 JS 字典（本 chunk 末注入），悬停时现取；样式移交 CSS 类。
  ## 每接钩点由约 130–250 字节缩至约 25 字节，处处接钩语义零退化。
  k <- gsub("%", "率", gsub("[-–~ ]", "", x))
  hit <- k %chin% names(.GL)
  fifelse(hit, sprintf('<span data-k="%s">%s</span>', gsub('"', "&quot;", k), x), x)
}
tipv <- function(v) vapply(v, tip, "", USE.NAMES = FALSE)
## .tipify：对任意字串内所有在册术语自动接悬停（长词优先防子串截断；已含 <span
## 者跳过防重复包裹；每串每词至多一次防满屏下划线）。桌表内外一体覆盖之引擎。
.tp_keys <- names(.GL)[order(-nchar(names(.GL)))]
.tp_disp <- c(hold率 = "hold%", MannWhitney = "Mann–Whitney", EM算法 = "EM",
              显著性水平 = "α", 二项检验 = "binom.test",
              Hanley = "Hanley–McNeil", E0至E6 = "E0–E6", 提升度 = "lift")
## ══ 悬停接钩引擎（v1.2.33 通用化）══════════════════════════════════════
## 三层护栏，缺一即成裸码（三者皆系渲染成品实测所得之教训）：
##  ① 保护：既有 HTML 跨度、pandoc 括号跨度、行内代码、行内数学，一律先抽出寄存
##     （占位 \002i\002），接钩毕原样归位——此前于反引号内接钩致 <code> 转义外泄。
##  ② 占位：逐词先代占位 \001i\001（不含术语字面），全部匹配毕再一次性回填真标记，
##     回填后不再扫描——此前直接写入 <span> 致 title 内之释义再被匹配，span 套 span。
##  ③ 处处：同一词于一串出现数次者处处接钩（v1.2.36 由「至多一次」改；
##     旧法致长段现算散文之第二次以后漏钩）；长词优先仍在，防子串截断。
.tipify <- function(x) {
  vapply(as.character(x), function(s) {
    if (is.na(s) || !nzchar(s)) return(s)
    store <- character(0L)
    .prot <- function(s, rx) {
      hits <- regmatches(s, gregexpr(rx, s, perl = TRUE))[[1L]]
      for (h in hits) {
        store[[length(store) + 1L]] <<- h
        s <- sub(h, sprintf("\002%d\002", length(store)), s, fixed = TRUE)
      }
      s
    }
    s <- .prot(s, "<span[^>]*>.*?</span>")     # 既有悬停跨度（整块）
    s <- .prot(s, "<[^>]*>")                   # 其余 HTML 标签
    s <- .prot(s, "\\[[^]]*\\]\\{[^}]*\\}")  # pandoc 括号跨度 [词]{title=...}
    s <- .prot(s, "`[^`]*`")                   # 行内代码
    s <- .prot(s, "\\$[^$]*\\$")               # 行内数学
    hold <- character(0L)
    for (k in .tp_keys) {
      d <- if (k %chin% names(.tp_disp)) .tp_disp[[k]] else k
      if (grepl(d, s, fixed = TRUE)) {
        hold <- c(hold, tip(d))
        ## gsub 非 sub：同一词于一串中出现数次者**处处接钩**（v1.2.36）
        s <- gsub(d, sprintf("\001%d\001", length(hold)), s, fixed = TRUE)
      }
    }
    for (i in seq_along(hold))
      s <- gsub(sprintf("\001%d\001", i), hold[i], s, fixed = TRUE)
    for (i in seq_along(store))
      s <- sub(sprintf("\002%d\002", i), store[i], s, fixed = TRUE)
    s
  }, "", USE.NAMES = FALSE)
}
tipall <- .tipify                                  # 别名：表格单元批量施用
## .kb：长表滚动容器（SUPERSEDED · v1.2.44）——raw-HTML div 路径在 Quarto cell 输出
## 管线内解析脆弱（arsenal 长表乱码实证），已由源码层原生 fenced div（.tbl-scroll 类）
## 取代；定义留册作血统，禁新增调用。原注：呈表纪律 scroll-x/y 禁截列截行之落地件。
## v1.2.40 重建在案：原定义随净化被删而调用仍在（arsenal_逐模审计，h = "520px"）。
## h 给定即立纵向滚动视口——表体全行在册、只限视口高度，禁截行由此落实；横向滚动恒备。
## 前后空行令 pandoc 于 div 内照常解析表格；单元接钩已由 kable 包装层施毕，此处不重复。
.kb <- function(k, h = NULL) {
  s  <- paste(as.character(k), collapse = "\n")
  st <- if (is.null(h)) "overflow-x:auto"
        else sprintf("max-height:%s;overflow-y:auto;overflow-x:auto", h)
  knitr::asis_output(sprintf('<div style="%s">\n\n%s\n\n</div>', st, s))
}
## cat 覆写：本档正文多由 cat(sprintf(...)) 现算输出，前此未接钩（GGR、hold 等
## 遗漏即出于此）。覆写后凡经 cat 之字符一律过 .tipify——保护层令既有标记、
## 行内代码、数学、括号跨度原样通过，故对 .kb() 之表格串与 <style> 串皆安全。
cat <- function(..., sep = " ", file = "", append = FALSE, fill = FALSE,
                labels = NULL) {
  a <- lapply(list(...), function(z) if (is.character(z)) .tipify(z) else z)
  do.call(base::cat, c(a, list(sep = sep, file = file, append = append,
                               fill = fill, labels = labels)))
}
## kable 包装：一切表格之字符单元与表题自动过 .tipify——桌表内之术语无须逐处手工接钩。
## 数值列不动；已接钩者（含 <span）跳过；escape 默认 FALSE 以令悬停 HTML 生效。
kable <- function(x, ..., escape = FALSE) {
  if (is.data.frame(x)) {
    x <- as.data.frame(x)
    for (j in names(x)) if (is.character(x[[j]])) x[[j]] <- .tipify(x[[j]])
    names(x) <- .tipify(names(x))
  }
  a <- list(...)
  if (!is.null(a$caption)) a$caption <- .tipify(a$caption)
  do.call(knitr::kable, c(list(x, escape = escape), a))
}
## 字典与脚本一律经 base::cat 直出——本档 cat 已被接钩覆写，若经覆写层，字典体内之
## 术语键与释义将被 .tipify 反向接钩（span 注入 JS 字面量），JS 即毁。自噬防线，禁改。
.js_esc <- function(x) {
  x <- gsub("\\\\", "\\\\\\\\", x); x <- gsub('"', '\\\\"', x)
  x <- gsub("\n", "\\\\n", x);  x <- gsub("\r", "", x)
  gsub("</", "<\\\\/", x)
}
base::cat('<style>span[data-k],span[title]{border-bottom:1px dotted #888;cursor:help}.cell-output-display{overflow-x:auto}.tbl-scroll{max-height:520px;overflow:auto}</style>\n')
base::cat(sprintf('<script>window.GL={%s};document.addEventListener("DOMContentLoaded",function(){document.querySelectorAll("span[data-k]").forEach(function(e){var d=window.GL[e.getAttribute("data-k")];if(d){e.title=d;}});});</script>\n',
  paste(sprintf('"%s":"%s"', .js_esc(names(.GL)), .js_esc(unname(unlist(.GL)))), collapse = ",")))
base::cat(sprintf("<!-- 悬停术语库：%d 条在册（v1.2.41 字典化单点注入） -->\n", length(.GL)))
.GL_N <- length(.GL)   # 条数供正文现算引用，禁写死
```

# 第一部分：十五类风险会员判据与裁决 {#sec-typology}

::: {.callout-important}
## 本章定位：本档只是十五类风险会员之一。
:::

```{r}
#| label: registry-load
#| echo: true
source("函数/registry_loader.R")
REG <- registry_load()          # 默认路径由 REGISTRY_PATHS 定，见 registry_loader.R
n_type    <- uniqueN(REG$dict[axis == "R", type_id])
n_crit    <- nrow(REG$dict)
n_admit   <- uniqueN(REG$dict[admit_to_scoring == TRUE & axis == "R", type_id])
n_blocker <- length(REG$meta$blockers)
reg_ver   <- REG$meta$registry$version
```

## 一、登记册身份核验

::: {.tbl-scroll}
```{r}
#| label: registry-identity
#| echo: true
kable(
  REG$identity, align = c("l","r","r","l","l","l"), escape = FALSE,
  caption = sprintf("登记册六元组身份锚定（v%s；模式=%s；数据行数 = 按LF计总行数 − 表头/结构行）",
                    reg_ver, REG$mode)
)
```
:::

## 二、十五类风险会员判据

每类均标注**证据裁定**——这是本节最重要的部分。原「九类」与「另补六类」已于`r tip("登记册")`
合并为统一体例：补录六类不再是附注，而是与前九类同格登记、同受
`r tip("门闸")` 管辖的正式条目。

::: {.tbl-scroll}
```{r}
#| label: registry-typology-table
#| echo: true
.gate_icon <- c(FATAL = "🔴 FATAL", BLOCK = "🟠 BLOCK",
                CONDITIONAL = "🟡 CONDITIONAL", ADVISORY = "🟢 ADVISORY", `NA` = "⚪ NA")
tp <- REG$dict[axis == "R", .(
        判据维度组合 = paste(criterion_column, collapse = " ＋ "),
        搭配表 = {s <- unique(supporting_deliverables)
                  s <- unlist(strsplit(s, "；")); s <- s[nzchar(s)]
                  if (length(s)) paste(sub("\\.csv$", "", s), collapse = "·") else "—"}),
      by = .(序 = type_id, 风险类型 = name_zh, 类别 = category,
             主表 = sub("\\.csv$", "", primary_deliverable),
             证据 = evidence_tier, 门禁 = gate, 严重度 = severity,
             准入评分 = fifelse(admit_to_scoring, "✅", "—"),
             准入画像 = fifelse(admit_to_profile, "✅", "—"),
             阻断 = fifelse(nzchar(blockers), blockers, "—"))]
tp[, 门禁 := .gate_icon[门禁]]
setcolorder(tp, c("序","风险类型","类别","主表","搭配表","判据维度组合",
                  "证据","门禁","严重度","准入评分","准入画像","阻断"))
setorder(tp, 序)
kable(
  tp, align = "l", escape = FALSE,
  caption = sprintf("十五类风险会员判据登记（登记册 v%s：%d 类 × %d 条判据维度；准入评分 %d 类；未闭阻断项 %d 项）",
                    reg_ver, n_type, n_crit, n_admit, n_blocker)
)
```
:::

## 模型

### 雷欧（尾段投注模型）

```{sql, eval = FALSE}
-- eval = FALSE
/* ───────────────────────────────────────────────────────────────────────────
   §R01 · R01_late_shoe.csv
   策略性风控：靴内相对靴位 ≥ 0.80 的下注占比 + 相对靴位 + 注额斜率 + 分段 ROI
              + 相对靴位 + 注额斜率 + 分段 ROI
   ★★ 2026-08-12 B-01 斧正：当前生产判据锁定为相对靴位 `shoe_pos>=0.80` ★★
     依据：外部实测靴长分布（均值 49.86 局、P50=50、P75=52、P90=54、P99=58）。
     第 50 把的相对靴位为 100.3%（以均值计），故 round_no>=50 实为「靴的最后一局
     及长于中位数的那半数靴」——约半数牌靴无末段可言，late_share 被系统性压低。
     新判据固定的是**局位区间**（每靴末 20% 的局），不是下注占比；late_share 仍由
     实际下注行为决定，均匀下注之零偏好基准下期望约 20%，实际可为 0%~100%。
   ★ 新增 late_def 口径锁列：旧版 CSV 因缺此列而在报告侧读入时当场报错，
     使「新文字配旧数字」的静默语义漂移变成显式失败。
   对应报告：@sec-r01
   输出列：late_def(口径锁), uid, n_orders_all, n_orders_late, late_share, shoe_pos_p50,
           stake_late_avg, stake_early_avg, stake_ramp, roi_late, roi_early,
           stake_late, game_pnl_late, stake_all, game_pnl_all
   预期行数：数千 ~ 数万（HAVING 已收敛）
   ─────────────────────────────────────────────────────────────────────────── */
-- ▸ 导出：需要 —— 存为「数据库/R01_late_shoe.csv」（§R01 靴末段下注）。
WITH test_agents AS (                                                                               -- 公共表表达式：开启中间结果集 test_agents，其后各行为其定义体（§R01）
  SELECT age001 AS agent_id                                                                         -- 取列：产出「agent_id」
  FROM ods_mariadb_2b.ods_a168_agent                                                                -- 取数来源：取自代理主档（五级代理线归属来源）
  WHERE age022 = '1'                                  -- 铁律④b：公司测试线
),                                                                                                  -- 续行：收束上方的子查询或函数括号（§R01）
ranked AS (                                            -- 需求 §3.2：同单号保留最新版本
  SELECT b.bet01, b.updatetime, b.sync_time, b.dt, b.bet02,                                         -- 取列：起始取列子句，本行先列 b.bet01, b.updatetime, b.sync_time, b.dt, b.bet02，涉 bet02（游戏类别）、dt（营业日）
         b.bet03, b.bet04, b.bet05, b.bet11, b.bet13,                                               -- 续行：接续上一取列子句，续列 b.bet03, b.bet04, b.bet05, b.bet11, b.bet13，涉 bet03（靴号）、bet04（局内序号）、bet05（会员号）
         b.bet14, b.bet18, b.bet19, b.bet20, b.bet21,                                               -- 续行：接续上一取列子句，续列 b.bet14, b.bet18, b.bet19, b.bet20, b.bet21，涉 bet14（派彩金额）、bet18（一级代理线）、bet19（二级代理线）
         b.bet22, b.bet38, b.bet39, b.category,                                                     -- 续行：接续上一取列子句，续列 b.bet22, b.bet38, b.bet39, b.category，涉 bet22（五级代理线）、bet38（测试标识）、bet39（桌号）
         ROW_NUMBER() OVER (                                                                        -- 行号窗口表达式：以行号窗口取每组头部或去重，免出重复行
           PARTITION BY b.bet01                                                                     -- 窗口分区：按 b.bet01 分组开窗，组内各自编号或排名
           ORDER BY b.updatetime DESC, b.sync_time DESC, b.dt DESC) AS rn                           -- 排序：按 b.updatetime（降序）, b.sync_time（降序）, b.dt（降序）) AS rn 排列；导出必带排序，否则分页无稳定序（曾致 36.49% 重复行）
  FROM ods_mariadb_2b.ods_a168_bet02 b                 -- ★ 表名开关
  WHERE b.dt >= '2026-03-21' AND b.dt < '2026-08-07'                                                -- 过滤条件：限定 b.dt不少于 '2026-03-21'、b.dt小于 '2026-08-07'，涉 dt（营业日）
    AND b.bet02 = '101'                                                                             -- 并列条件：限定 b.bet02等于 '101'，涉 bet02（游戏类别）
),                                                                                                  -- 续行：收束上方的子查询或函数括号（§R01）
base AS (                                                                                           -- 公共表表达式：开启中间结果集 base，其后各行为其定义体（§R01）
  SELECT r.bet01 AS bet_id, r.bet05 AS member_id,                                                   -- 取列：起始取列子句，本行先取「member_id」，涉 bet05（会员号）、member_id（会员号）
         r.bet03 AS shoe_id, r.bet39 AS table_id,                                                   -- 取值表达式：取用 bet03（靴号）、bet39（桌号），产出「table_id」
         CAST(NULLIF(TRIM(r.bet04),'') AS INT)           AS round_no,                               -- 取值表达式：先去空白、空串归 NULL，再显式转型——本库字段多为 varchar，不转型即比较失真，产出「round_no」
         CAST(NULLIF(TRIM(r.bet11),'') AS DECIMAL(20,8)) AS fx,                                     -- 取值表达式：先去空白、空串归 NULL，再显式转型——本库字段多为 varchar，不转型即比较失真，产出「fx」
         CAST(NULLIF(TRIM(r.bet13),'') AS DECIMAL(20,4)) AS stake_raw,                              -- 取值表达式：先去空白、空串归 NULL，再显式转型——本库字段多为 varchar，不转型即比较失真，产出「stake_raw」
         CAST(NULLIF(TRIM(r.bet14),'') AS DECIMAL(20,4)) AS payout_raw                              -- 取值表达式：先去空白、空串归 NULL，再显式转型——本库字段多为 varchar，不转型即比较失真，产出「payout_raw」
  FROM ranked r                                                                                     -- 取数来源：取自本条自建的中间结果集 ranked
  /* StarRocks 不支持 EXISTS + 多列 IN，测试线剔除改五路 LEFT JOIN */
  LEFT JOIN test_agents t1 ON t1.agent_id = r.bet18                                                 -- 左连接：取自本条自建的中间结果集 test_agents，连接键为 bet18（一级代理线）
  LEFT JOIN test_agents t2 ON t2.agent_id = r.bet19                                                 -- 左连接：取自本条自建的中间结果集 test_agents，连接键为 bet19（二级代理线）
  LEFT JOIN test_agents t3 ON t3.agent_id = r.bet20                                                 -- 左连接：取自本条自建的中间结果集 test_agents，连接键为 bet20（三级代理线）
  LEFT JOIN test_agents t4 ON t4.agent_id = r.bet21                                                 -- 左连接：取自本条自建的中间结果集 test_agents，连接键为 bet21（四级代理线）
  LEFT JOIN test_agents t5 ON t5.agent_id = r.bet22                                                 -- 左连接：取自本条自建的中间结果集 test_agents，连接键为 bet22（五级代理线）
  WHERE r.rn = 1                                                                                    -- 过滤条件：限定 r.rn等于 1
    AND r.category = '1'                                                                            -- 并列条件：限定 r.category等于 '1'
    AND UPPER(TRIM(r.bet38)) = 'N'                                                                  -- 并列条件：限定 UPPER(TRIM(r.bet38))等于 'N'，涉 bet38（测试标识）
    AND CAST(NULLIF(TRIM(r.bet05),'') AS BIGINT) > 0                                                -- 并列条件：限定 CAST(NULLIF(TRIM(r.bet05),'') AS BIGINT)大于 0，涉 bet05（会员号）
    AND CAST(NULLIF(TRIM(r.bet11),'') AS DECIMAL(20,8)) > 0                                         -- 并列条件：限定 CAST(NULLIF(TRIM(r.bet11),'') AS DECIMAL(20,8))大于 0，涉 bet11（汇率）
    AND CAST(NULLIF(TRIM(r.bet04),'') AS INT) > 0                                                   -- 并列条件：限定 CAST(NULLIF(TRIM(r.bet04),'') AS INT)大于 0，涉 bet04（局内序号）
    AND COALESCE(t1.agent_id,t2.agent_id,t3.agent_id,t4.agent_id,t5.agent_id) IS NULL               -- 并列条件：限定该值为空——本包以左连接加空值判定替代 EXISTS，因 StarRocks 不支持 EXISTS 配多列 IN
),                                                                                                  -- 续行：收束上方的子查询或函数括号（§R01）
shoe_len AS (          /* ★ 命名警示：本 CTE 名为 shoe_len（靴长）系历史沿用，其所算 max_round = MAX(round_no) 为『该靴该桌观测到的最大局号』，非 COUNT(round_no) 之局数；二者仅在局号自1起连续无缺口时相等。选 MAX 为刻意设计：对中间缺口免疫，COUNT 会因清洗剔单而使分母缩水。★ B-01 斧正（2026-08-12）：定标基准逐靴现算 */   -- 缺陷一修正：定标基准不定，固定 50 不是固定位置
  SELECT shoe_id, table_id, MAX(round_no) AS max_round                                              -- 取列：取最大局号（≠COUNT 局数），产出「max_round」
  FROM base GROUP BY shoe_id, table_id                                                              -- 取数来源：取自本条自建的中间结果集 base
),                                                                                                  -- 续行：收束上方的子查询或函数括号（§R01）
enriched AS (                                                                                       -- 公共表表达式：开启中间结果集 enriched，其后各行为其定义体（§R01）
  SELECT b.member_id, b.shoe_id, b.table_id, b.round_no, s.max_round,                               -- 取列：起始取列子句，本行先列 b.member_id, b.shoe_id, b.table_id, b.round_no, s.max_round，涉 member_id（会员号）
         b.round_no * 1.0 / NULLIF(s.max_round,0)     AS shoe_pos,                                  -- 取值表达式：产出「shoe_pos」
         b.stake_raw / b.fx                           AS stake,                                     -- 取值表达式：取用 stake（下注额（经汇率归一化）），产出「stake」
         (b.payout_raw - b.stake_raw) / b.fx          AS game_pnl,                                  -- 续行：取用 game_pnl（游戏净输赢），产出「game_pnl」
         CASE WHEN b.round_no * 1.0 / NULLIF(s.max_round,0) >= 0.80
              THEN 1 ELSE 0 END                        AS is_late   -- B-01 斧正：相对靴位                                    -- 条件分支：产出「is_late」
  FROM base b                                                                                       -- 取数来源：取自本条自建的中间结果集 base
  JOIN shoe_len s ON s.shoe_id = b.shoe_id AND s.table_id = b.table_id                              -- 连接：取自本条自建的中间结果集 shoe_len，连接键为 s.shoe_id = b.shoe_id AND s.table_id = b.table_id
)                                                                                                   -- 续行：收束上方的子查询或函数括号（§R01）
SELECT                                                                                              -- 续行：接续上一取列子句，续列 SELECT
  member_id                                                     AS uid,                             -- 取值表达式：取用 member_id（会员号）、uid（会员号），产出「uid」
  COUNT(*)                                                      AS n_orders_all,                    -- 计数表达式：产出「n_orders_all」
  SUM(is_late)                                                  AS n_orders_late,                   -- 汇总表达式：产出「n_orders_late」
  'shoe_pos>=0.80'                                              AS late_def,        -- 口径锁：definition_version = v2
  SUM(is_late) * 1.0 / COUNT(*)                                 AS late_share,                      -- 汇总表达式：计数，取用 late_share（晚注占比），产出「late_share」
  PERCENTILE_APPROX(CASE WHEN is_late=1 THEN shoe_pos END, 0.5) AS shoe_pos_p50,                    -- 取近似分位数表达式：产出「shoe_pos_p50」
  SUM(CASE WHEN is_late=1 THEN stake END) / NULLIF(SUM(is_late),0)              AS stake_late_avg,  -- 汇总表达式：取用 stake（下注额（经汇率归一化）），产出「stake_late_avg」
  SUM(CASE WHEN is_late=0 THEN stake END) / NULLIF(COUNT(*)-SUM(is_late),0)     AS stake_early_avg,  -- 汇总表达式：汇总后取负号——会员净输赢取负即平台毛利（GGR），产出「stake_early_avg」
  (SUM(CASE WHEN is_late=1 THEN stake END) / NULLIF(SUM(is_late),0))                                -- 续行：汇总，取用 stake（下注额（经汇率归一化））
    / NULLIF(SUM(CASE WHEN is_late=0 THEN stake END)                                                -- 除法或乘法计算：汇总，取用 stake（下注额（经汇率归一化））
             / NULLIF(COUNT(*)-SUM(is_late),0), 0)                              AS stake_ramp,      -- 除法或乘法计算：汇总后取负号——会员净输赢取负即平台毛利（GGR），产出「stake_ramp」
  SUM(CASE WHEN is_late=1 THEN game_pnl END)                                                        -- 汇总表达式：取用 game_pnl（游戏净输赢）
    / NULLIF(SUM(CASE WHEN is_late=1 THEN stake END),0)                         AS roi_late,        -- 除法或乘法计算：汇总，取用 stake（下注额（经汇率归一化）），产出「roi_late」
  SUM(CASE WHEN is_late=0 THEN game_pnl END)                                                        -- 汇总表达式：取用 game_pnl（游戏净输赢）
    / NULLIF(SUM(CASE WHEN is_late=0 THEN stake END),0)                         AS roi_early,       -- 除法或乘法计算：汇总，取用 stake（下注额（经汇率归一化）），产出「roi_early」
  SUM(CASE WHEN is_late=1 THEN stake END)                                       AS stake_late,      -- 汇总表达式：取用 stake（下注额（经汇率归一化）），产出「stake_late」
  SUM(CASE WHEN is_late=1 THEN game_pnl END)                                    AS game_pnl_late,   -- 汇总表达式：取用 game_pnl（游戏净输赢），产出「game_pnl_late」
  SUM(stake)                                                                    AS stake_all,       -- 汇总表达式：取用 stake（下注额（经汇率归一化）），产出「stake_all」
  SUM(game_pnl)                                                                 AS game_pnl_all     -- 汇总表达式：取用 game_pnl（游戏净输赢），产出「game_pnl_all」
FROM enriched                                                                                       -- 取数来源：取自本条自建的中间结果集 enriched
GROUP BY member_id                                                                                  -- 分组：按 member_id 汇总
HAVING COUNT(*) >= 100                                    -- 需求：订单数据 > 100 笔
ORDER BY late_share DESC, n_orders_late DESC;                                                       -- 排序：按 late_share（降序）, n_orders_late（降序）排列；导出必带排序，否则分页无稳定序（曾致 36.49% 重复行）
/* ⚠️ 注意：此处**故意不加** late_share >= 0.70 的 HAVING。
   报告需要「命中组 vs 对照组」的 hold% 对照才能做经济裁定（@sec-r01 的 r01-decision），
   只导命中组就没有对照组。阈值筛选一律放在 R 侧做，SQL 只负责给全量底料。
   若行数过大，改为 HAVING COUNT(*) >= 300 提高活跃度门槛，而不是加 late_share 条件。 */
```

根据运行以上代码，将输出储存为「数据库/P11_雷欧尾段投注模型会员名单.csv」（即整个框架中之 `R01_late_shoe.csv`）。

```{sql, eval = FALSE}
-- eval = FALSE

-- P11 · 雷欧域（§R01 原准入）与全量洁净两域十一项总帐
-- 导出：存为「数据库/P11_雷欧尾段投注总帐.csv」
-- 口径：CTE test_agents/ranked/base 逐字沿用 §R01 原文；雷欧域＝base 上 HAVING n>=100 之会员注单
--       全量洁净＝同一 base 全量（§R01 六闸，未施 bet08，实测其筛除量为零）
WITH test_agents AS (
  SELECT age001 AS agent_id
  FROM ods_mariadb_2b.ods_a168_agent
  WHERE age022 = '1'
),
ranked AS (
  SELECT b.bet01, b.bet03, b.bet04, b.bet05, b.bet11, b.bet13, b.bet14,
         b.bet16, b.bet41, b.validbet,
         b.bet18, b.bet19, b.bet20, b.bet21, b.bet22, b.bet38, b.bet39, b.category,
         ROW_NUMBER() OVER (
           PARTITION BY b.bet01
           ORDER BY b.updatetime DESC, b.sync_time DESC, b.dt DESC) AS rn
  FROM ods_mariadb_2b.ods_a168_bet02 b
  WHERE b.dt >= '2026-03-21' AND b.dt < '2026-08-07'
    AND b.bet02 = '101'
),
base AS (
  SELECT CAST(NULLIF(TRIM(r.bet05),'') AS BIGINT)        AS member_id,
         r.bet18 AS a1, r.bet19 AS a2, r.bet20 AS a3,
         r.bet21 AS a4, r.bet22 AS a5,
         CAST(NULLIF(TRIM(r.bet13),'') AS DECIMAL(20,4))
           / CAST(NULLIF(TRIM(r.bet11),'') AS DECIMAL(20,8))            AS stake,
         CAST(NULLIF(TRIM(r.validbet),'') AS DECIMAL(20,4))
           / CAST(NULLIF(TRIM(r.bet11),'') AS DECIMAL(20,8))            AS vb,
         (CAST(NULLIF(TRIM(r.bet14),'') AS DECIMAL(20,4))
          - CAST(NULLIF(TRIM(r.bet13),'') AS DECIMAL(20,4)))
           / CAST(NULLIF(TRIM(r.bet11),'') AS DECIMAL(20,8))            AS game_pnl,
         COALESCE(CAST(NULLIF(TRIM(r.bet16),'') AS DECIMAL(20,4)), 0)
           / CAST(NULLIF(TRIM(r.bet11),'') AS DECIMAL(20,8))            AS reb16,
         COALESCE(CAST(NULLIF(TRIM(r.bet41),'') AS DECIMAL(20,4)), 0)
           / CAST(NULLIF(TRIM(r.bet11),'') AS DECIMAL(20,8))            AS reb41
  FROM ranked r
  LEFT JOIN test_agents t1 ON t1.agent_id = r.bet18
  LEFT JOIN test_agents t2 ON t2.agent_id = r.bet19
  LEFT JOIN test_agents t3 ON t3.agent_id = r.bet20
  LEFT JOIN test_agents t4 ON t4.agent_id = r.bet21
  LEFT JOIN test_agents t5 ON t5.agent_id = r.bet22
  WHERE r.rn = 1
    AND r.category = '1'
    AND UPPER(TRIM(r.bet38)) = 'N'
    AND CAST(NULLIF(TRIM(r.bet05),'') AS BIGINT) > 0
    AND CAST(NULLIF(TRIM(r.bet11),'') AS DECIMAL(20,8)) > 0
    AND CAST(NULLIF(TRIM(r.bet04),'') AS INT) > 0
    AND COALESCE(t1.agent_id,t2.agent_id,t3.agent_id,t4.agent_id,t5.agent_id) IS NULL
),
ryo_members AS (
  SELECT member_id
  FROM base
  GROUP BY member_id
  HAVING COUNT(*) >= 100
),
ryo AS (
  SELECT '2_雷欧域（§R01 原准入 ∧ n>=100）' AS scope_def,
         COUNT(*)                     AS n_orders,
         COUNT(DISTINCT b.member_id)  AS n_members,
         COUNT(DISTINCT b.a1) AS n_lv1, COUNT(DISTINCT b.a2) AS n_lv2,
         COUNT(DISTINCT b.a3) AS n_lv3, COUNT(DISTINCT b.a4) AS n_lv4,
         COUNT(DISTINCT b.a5) AS n_lv5,
         SUM(b.stake) AS stake_sum, SUM(b.vb) AS validbet_sum,
         -SUM(b.game_pnl) AS ggr_sum,
         SUM(b.reb16) AS rebate16_sum, SUM(b.reb41) AS rebate41_sum
  FROM base b
  JOIN ryo_members m ON m.member_id = b.member_id
),
clean AS (
  SELECT '1_全量洁净（§R01 六闸）' AS scope_def,
         COUNT(*)                   AS n_orders,
         COUNT(DISTINCT member_id)  AS n_members,
         COUNT(DISTINCT a1) AS n_lv1, COUNT(DISTINCT a2) AS n_lv2,
         COUNT(DISTINCT a3) AS n_lv3, COUNT(DISTINCT a4) AS n_lv4,
         COUNT(DISTINCT a5) AS n_lv5,
         SUM(stake) AS stake_sum, SUM(vb) AS validbet_sum,
         -SUM(game_pnl) AS ggr_sum,
         SUM(reb16) AS rebate16_sum, SUM(reb41) AS rebate41_sum
  FROM base
),
both AS (
  SELECT * FROM clean
  UNION ALL
  SELECT * FROM ryo
)
SELECT
  b.scope_def,
  b.n_orders,
  ROUND(b.n_orders     * 100.0 / c.n_orders,     4)                AS n_orders_pct,
  b.n_members,
  ROUND(b.n_members    * 100.0 / c.n_members,    4)                AS n_members_pct,
  b.n_lv1, b.n_lv2, b.n_lv3, b.n_lv4, b.n_lv5,
  ROUND(b.stake_sum, 2)                                            AS stake_sum,
  ROUND(b.stake_sum    * 100.0 / c.stake_sum,    4)                AS stake_pct,
  ROUND(b.validbet_sum, 2)                                         AS validbet_sum,
  ROUND(b.validbet_sum * 100.0 / c.validbet_sum, 4)                AS validbet_pct,
  ROUND(b.ggr_sum, 2)                                              AS ggr_sum,
  ROUND(b.ggr_sum      * 100.0 / c.ggr_sum,      4)                AS ggr_pct,
  ROUND(b.rebate16_sum, 2)                                         AS rebate16_sum,
  ROUND(b.rebate16_sum * 100.0 / NULLIF(c.rebate16_sum, 0), 4)     AS rebate16_pct,
  ROUND(b.rebate41_sum, 2)                                         AS rebate41_sum,
  ROUND(b.ggr_sum - b.rebate16_sum, 2)                             AS ngr_by16,
  ROUND((b.ggr_sum - b.rebate16_sum) * 100.0
        / NULLIF(c.ggr_sum - c.rebate16_sum, 0), 4)                AS ngr_by16_pct
FROM both b
CROSS JOIN clean c
ORDER BY b.scope_def;
```

```{r}
#| label: 读取数据表总账
#| echo: true
## 单域总帐：全量洁净｜雷欧（金额）｜雷欧（占比）
## v1.2.48 斧正：① 增列「会员净收益率 ROI」一行（＝ −hold%，本金口径，净收益率尺度，
##   持平＝0；系本档 μ₀ 之唯一真相源，@sec-advantage 由此反号取用，禁另处硬写）；
##   ② 三条并行向量（.item／.key／.isInt）改为单一规格表 .SPEC——旧法增一行须三处同步，
##   漏其一即错位，属结构性隐患；规格表为单一真相源，增行只改一处。
##   ③ 表题项数由 nrow(led) 现算，杜绝「十一项／十二项」之类硬写自相矛盾。
.SPEC <- data.table(
  项 = c("总注单数", "总会员数", "总投注额（本金）", "总洗码", "总盈利（GGR）",
         "总返水（`bet16` 口径）", "净盈利（GGR − `bet16`，示数）",
         "会员净收益率 ROI（＝ GGR ÷ 本金 取负；净收益率尺度，持平＝0）",
         "一线代理数", "二线代理数", "三线代理数", "四线代理数", "五线代理数"),
  类 = c("int", "int", "money", "money", "money", "money", "money",
         "roi", rep("agent", 5L)),
  键 = c("n_orders", "n_members", "stake_sum", "validbet_sum", "ggr_sum",
         "rebate16_sum", NA_character_, NA_character_,
         "n_lv1", "n_lv2", "n_lv3", "n_lv4", "n_lv5"))

## 取值：键在册者直取；净盈利与 ROI 二者为派生，逐一具名派生，禁以 NA 之位序猜义
.val <- function(row, i) {
  k <- .SPEC$键[i]
  if (!is.na(k)) return(row[[k]])
  if (.SPEC$类[i] == "roi") return(-(row$ggr_sum / row$stake_sum))   # 会员端 ROI ＝ −hold%
  row$ggr_sum - row$rebate16_sum                                      # 净盈利（示数）
}
.fmt <- function(v, i) switch(.SPEC$类[i],
  int = .i(v), agent = .i(v), roi = sprintf("%+.6f", v), .f(v))
## 占比列之语义随类而异：代理数 distinct 不可加；ROI 系比率，比率之比无义，故改报 pp 差
.rat <- function(a, b, i) switch(.SPEC$类[i],
  agent = "—（distinct 不可加）",
  roi   = sprintf("%+.4f pp（差，非占比）", (a - b) * 100),
  .pc(a, b))

led <- data.table(
  聚合项 = .SPEC$项,
  全量洁净 = vapply(seq_len(nrow(.SPEC)), function(i) .fmt(.val(.cL, i), i), ""),
  `雷欧（金额）` = vapply(seq_len(nrow(.SPEC)), function(i) .fmt(.val(.lE, i), i), ""),
  `雷欧（占比）` = vapply(seq_len(nrow(.SPEC)),
                          function(i) .rat(.val(.lE, i), .val(.cL, i), i), ""))
led[, 序 := format(seq_len(.N), big.mark = ",")]; setcolorder(led, "序")
kable(led, align = "r",
  caption = sprintf(paste0("单域 %s 项总帐（%d 项全列，零省略；分母为全量洁净 %s 注单／",
                           "%s 会员；ROI 行系净收益率尺度，负值即赌场优势）"),
                    .i(nrow(led)), nrow(led), .i(.cL$n_orders), .i(.cL$n_members)))
```

```{r}
#| label: 经济读数
#| echo: true
#| results: asis
.hold <- function(r) r$ggr_sum / r$stake_sum * 100
cat(sprintf(paste0(
  "**经济读数（渲染时现算）**：雷欧域以 **%s** 名会员（占全量洁净 **%s**）承载本金 **%s**（%s）、",
  "洗码 %s、GGR **%s**（%s）、`bet16` 退水 %s；其 hold **%.4f%%**，全量洁净 **%.4f%%**。\n\n"),
  .i(.lE$n_members), .pc(.lE$n_members, .cL$n_members), .f(.lE$stake_sum),
  .pc(.lE$stake_sum, .cL$stake_sum), .pc(.lE$validbet_sum, .cL$validbet_sum),
  .f(.lE$ggr_sum), .pc(.lE$ggr_sum, .cL$ggr_sum),
  .pc(.lE$rebate16_sum, .cL$rebate16_sum), .hold(.lE), .hold(.cL)))
if (.hc(RYO_M, "roi_late") && .hc(RYO_M, "roi_early") &&
    .hc(RYO_M, "stake_late") && .hc(RYO_M, "game_pnl_late")) {
  .rl <- sum(RYO_M$game_pnl_late) / sum(RYO_M$stake_late) * 100
  .d  <- RYO_M$roi_late - RYO_M$roi_early
  cat(sprintf(paste0(
    "**尾段有无优势（现算）**：雷欧域晚段加权 ROI **%.4f%%**；逐员「晚 − 早」ROI 中位差 **%+.4f**，",
    "晚优于早者占 **%s**。这只是本窗口相关性读数，不是因果证明；若方向不稳定或 CI 跨 0，正向主张不得确认。\n\n"),
    .rl, median(.d, na.rm = TRUE), .pc(sum(.d > 0, na.rm = TRUE), sum(!is.na(.d)))))
} else {
  cat("○ 待列：雷欧名单缺分段列，本节不臆造。\n\n")
}

cat(sprintf(paste0(
  "**退水语义复验**：全量洁净 `bet41/validbet = %.6f`、雷欧域 `bet41/validbet = %.6f`；",
  "该比值若接近 1，支持 `bet41` 更像退水计算基数而非退水金额。`bet16` 占洗码 **%s**；",
  "故 `GGR − bet16` 只能作为口径示数，正式 NGR 仍以月结帐为权威，当前判级 **UNKNOWN**。\n"),
  .cL$rebate41_sum / .cL$validbet_sum, .lE$rebate41_sum / .lE$validbet_sum,
  .pc(.cL$rebate16_sum, .cL$validbet_sum, 4)))
```

# 数据口径 {#sec-data-caliber}

::: {.callout-important}
## 本章定位

本净化版的数据血统只保留雷欧／R01。源表、交付件、指标与金额口径均须由当前在位文件直接支持。
:::

## 一、源数据（ODS 库表层）

### 关键字段

| 库表 | 字段 | 业务含义 | 商业用途 |
|:--|:--|:--|:--|
| `ods_a168_bet02` | `bet01` | 注单号 | 同单号最新版本去重主键 |
| `ods_a168_bet02` | `bet02` | 游戏类别 | 恒限 `'101'`（百家乐） |
| `ods_a168_bet02` | `bet03`／`bet04`／`bet39` | 靴号／局号／桌号 | 构造（靴、桌）内相对位置 |
| `ods_a168_bet02` | `bet05` | 会员号 | R01 `uid` 来源 |
| `ods_a168_bet02` | `bet08` | 下注时间 | 有效单准入；本报告不以秒级尾注为主线 |
| `ods_a168_bet02` | `bet11` | 汇率 | 原币金额统一化除数 |
| `ods_a168_bet02` | `bet13` | 下注金额 | `/ bet11` → 本金 `stake` |
| `ods_a168_bet02` | `bet14` | 派彩金额 | `(bet14-bet13)/bet11` → `game_pnl` |
| `ods_a168_bet02` | `bet16` | 逐单退水候选金额 | NGR 方向核算，不作为权威月结 NGR |
| `ods_a168_bet02` | `bet38` | 测试标识 | `'N'` 方为真实注单 |
| `ods_a168_bet02` | `category` | 注单类别 | `'1'` 一般注单 |
| `ods_a168_agent` | `age001`／`age022` | 代理编号／测试线标志 | 五级测试线剔除 |

### 核心指标

| 指标 | 定义 | 用途 |
|:--|:--|:--|
| `stake` | `bet13 ÷ bet11` | R01 主本金口径 |
| `game_pnl` | `(bet14−bet13) ÷ bet11` | 会员净盈亏 |
| `shoe_pos` | `round_no ÷ MAX(round_no)`，按（靴、桌）计算 | R01 相对靴位坐标；明确属于观测靴长代理 |
| `late_share` | 晚段注单数 ÷ 总注单数 | 主行为维度 |
| `stake_ramp` | 晚段平均注额 ÷ 早段平均注额 | 金额结构维度 |
| `roi_late`／`roi_early` | 各自时段 `game_pnl ÷ stake` | 晚早配对比较 |
| `roi_all` | `game_pnl_all ÷ stake_all` | 整体经济表现 |
| `hold%` | `GGR ÷ stake` | 平台经济口径 |

## 二、交付件身份核验

::: {.tbl-scroll}
```{r}
#| label: caliber-head-tail
#| echo: true
.ht_show <- function(dt, k = 3L) {
  n <- nrow(dt)
  chr <- dt[, lapply(.SD, function(x)
    if (is.numeric(x)) format(x, scientific = FALSE, trim = TRUE, big.mark = ",") else as.character(x))]
  if (n <= 2L*k) {
    out <- copy(chr); out[, 行号 := paste0(format(seq_len(n)), ":")]
  } else {
    sepr <- as.data.table(setNames(as.list(rep("---", ncol(chr))), names(chr)))
    out <- rbindlist(list(chr[1:k], sepr, chr[(n-k+1L):n]))
    out[, 行号 := c(paste0(1:k, ":"), "---",
                    paste0(format((n-k+1L):n, big.mark = ",", trim = TRUE), ":"))]
  }
  setcolorder(out, "行号"); out[]
}
kable(.ht_show(RYO_M), align = "r", escape = FALSE,
      caption = sprintf("雷欧名单首末行（总行数 %s，总列数 %s）",
                        .i(nrow(RYO_M)), .i(ncol(RYO_M))))
```
:::

### 分析级核心指标

| 指标 | 定义 | 商业用途 |
|:--|:--|:--|
| `diff` | `roi_late − roi_early` | 主检验效应量 |
| 域占比 | R01 域 ÷ 全量洁净 | 规模与经济重要性 |
| `hold%` 差 | R01 hold − 全量 hold | 经济判读 |
| `AUC` | 行为维度对内生标签的秩法面积 | 特征去留，不能冒充因果 |
| 名单／总帐尾差 | 名单合计 − 总帐合计 | 数据血统校验 |

# 优势玩家判据 {#sec-advantage}

::: {.callout-important}
## 任务口径

本档之任务是**判断风险会员**。赌场非慈善机构，风控之目的正是识别并处置令平台长期
净损者——此定位正当，不予软化。然「判断风险会员」之判据对象须先正名：

**风险 ≠ 盈利。** 要抓的不是「赢了的人」，是**「赢得无法以运气解释的人」**。二者之
差别不是措辞而是量级——本章第二节以本档数据现算：以 `ROI > 0` 为判据，其命中人数、
纯方差下之期望人数与提升度**全部渲染时现算入表**，代价一望即知。

**四层判据，缺一层即降为线索级，不得升为处罚依据**：L1 口径与零假设 → L2 统计排除方差
→ L3 跨窗持续性 → L4 机理与经济。本章产出**恒为线索级复核队列，非处罚名单**。
:::

## 〇、ROI 尺度锁 {#sec-roi-scale}

::: {.callout-important}
## 尺度与口径，一次锁死（本章冻结，全档适用）

| 项 | 锁定值 | 违者后果 |
|:--|:--|:--|
| **尺度** | `ROI` ＝ **净收益率**，持平 ＝ `0`（非回报倍数 `roi_rate = 1 + ROI`） | 量级差逾百倍 |
| **分母** | **本金口径** `stake`；洗码口径另计，**两者不可互比** | 口径污染，名单全废 |
| **零假设** | $\mu_0 = -\mathrm{hold\%}$，由域级总帐**反号现算** | 「跑赢 0」≠「跑赢赌场」 |
| **`\|ROI\| > 1`** | 谓净盈亏逾其分母 → **先入结算完整性九项排查** | 查账在先、查人在后 |

**两口径并报，禁互代**：**暴露加权 ROI**（`Σ净盈亏 ÷ Σ本金`，**钱**说了算）答「平台赚了多少」；
**逐员等权分布**（会员级 ROI 之均值与分位，**人**说了算）答「会员长什么样」。
二者数值可差甚远——这不是矛盾，是两个问题。
:::

```{r}
#| label: roi-lock-build
#| echo: true
## ══════════════════════════════════════════════════════════════════════════
## 三支 ROI（全量／靴前／靴后）之构建。本 chunk 只建对象、不出表；表在其后各节。
## v1.2.50 斧正：① 原 chunk 无 label，且以绝对路径 fread 另载一份名单——与「设置」
##   chunk 之 RYO_M 并行成二真相源。改为**优先复用 RYO_M**，缺位方回退读档；
##   ② 原以 print(data.table) 直出裸表，改走本档 kable 包装（悬停接钩＋滚动容器）。
## ══════════════════════════════════════════════════════════════════════════
M <- if (exists("RYO_M")) RYO_M else
       fread(file.path("数据库", "R01_late_shoe.csv"), encoding = "UTF-8")
stopifnot("口径锁 late_def 须单值" = length(unique(M$late_def)) == 1L)
LATE_DEF <- unique(M$late_def)                        # "shoe_pos>=0.80"

D <- M[, .(uid = as.character(uid),
           n_all   = as.numeric(n_orders_all),
           n_late  = as.numeric(n_orders_late),
           stk_all = as.numeric(stake_all),
           pnl_all = as.numeric(game_pnl_all),
           stk_lat = as.numeric(stake_late),
           pnl_lat = as.numeric(game_pnl_late))]
D <- D[is.finite(n_all) & is.finite(stk_all) & is.finite(pnl_all) & n_all > 0 & stk_all > 0]
D[, `:=`(n_early   = n_all - n_late,
         stk_early = stk_all - stk_lat,               # 早段本金 ＝ 全段 − 晚段
         pnl_early = pnl_all - pnl_lat,
         avg_bet   = stk_all / n_all)]                # 会员级均注（逐注刻度之代理）
## 三支 ROI：全段为派生，早／晚段用自身分段分母；分母非正者归 NA，禁零除
D[, `:=`(roi_all   = fifelse(stk_all   > 0, pnl_all   / stk_all,   NA_real_),
         roi_early = fifelse(stk_early > 0, pnl_early / stk_early, NA_real_),
         roi_late  = fifelse(stk_lat   > 0, pnl_lat   / stk_lat,   NA_real_))]

## ── 工具：分位护栏（禁普适门槛，由 n ≥ ⌈1/(1−q)⌉ 反解）、Wilson 下界 ──────
if (!exists(".qmin"))
  .qmin <- function(q) as.integer(ceiling(1 / (1 - min(q, 0.999999))))
.qsafe <- function(v, q) { v <- v[is.finite(v)]
  if (length(v) < .qmin(q)) NA_real_ else stats::quantile(v, q, names = FALSE) }
.wlo <- function(k, n, z = 1.959964) { if (n <= 0L) return(NA_real_); p <- k / n
  (p + z^2/(2*n) - z*sqrt(p*(1-p)/n + z^2/(4*n^2))) / (1 + z^2/n) }
.sg <- function(v, d = 6) fifelse(is.finite(v), sprintf(paste0("%+.", d, "f"), v), "—")
.qd <- function(v, q) { x <- .qsafe(v, q)
  if (is.na(x)) sprintf("○ n 不足（须 ≥ %s）", .i(.qmin(q))) else sprintf("%+.4f", x) }

## 三支之规格表：单一真相源，增支只改此处
SPEC <- data.table(
  段   = c("全量（全段）", "靴前（早段）", "靴后（晚段）"),
  roi  = c("roi_all", "roi_early", "roi_late"),
  stk  = c("stk_all", "stk_early", "stk_lat"),
  pnl  = c("pnl_all", "pnl_early", "pnl_lat"),
  n    = c("n_all",   "n_early",   "n_late"),
  来源 = c("**派生** `game_pnl_all ÷ stake_all`", "**派生** 全段 − 晚段", "名单在列"))

## μ₀ ＝ −hold%（全段暴露加权，反号）；σ̂ 矩估计（会员级残差反解逐注级标度）
mu0  <- sum(D$pnl_all) / sum(D$stk_all)
sig2 <- sum((D$pnl_all - mu0 * D$stk_all)^2) / sum(D$stk_all^2 / D$n_all)
D[, se_all := sqrt(sig2) / sqrt(n_all)]
## 收缩 ROI：以暴露量为精度权向 μ₀ 收缩——撑得住收缩的才叫优势，撑不住的叫手气
k_prior <- stats::median(D$n_all)
D[, roi_shrunk := (n_all * roi_all + k_prior * mu0) / (n_all + k_prior)]
```

### 一、三支 ROI 之聚合分布（**不投影 `uid`**）

::: {.tbl-scroll}
```{r}
#| label: roi-lock-agg
#| echo: true
AGG <- rbindlist(lapply(seq_len(nrow(SPEC)), function(i) {
  v  <- D[[SPEC$roi[i]]]; vv <- v[is.finite(v)]
  sk <- sum(D[[SPEC$stk[i]]], na.rm = TRUE); pl <- sum(D[[SPEC$pnl[i]]], na.rm = TRUE)
  k  <- sum(vv > 0); n <- length(vv)
  mu <- if (n) mean(vv) else NA_real_; s <- if (n > 1L) stats::sd(vv) else NA_real_
  data.table(
    段 = SPEC$段[i], 分母口径 = sprintf("`%s`", SPEC$stk[i]), 列来源 = SPEC$来源[i],
    n有效 = .i(n), 剔除 = .i(sum(!is.finite(v))),
    注单数 = .i(sum(D[[SPEC$n[i]]], na.rm = TRUE)),
    本金合计 = .f(sk), 净盈亏合计 = .f(pl), `平台 GGR` = .f(-pl),
    `暴露加权 ROI` = .sg(if (sk > 0) pl / sk else NA_real_),
    `平台 hold%` = if (sk > 0) sprintf("%+.4f%%", -pl / sk * 100) else "—",
    等权均值 = .sg(mu), 标准差 = fifelse(is.finite(s), sprintf("%.4f", s), "—"),
    `变异系数 CV` = if (is.finite(s) && is.finite(mu) && mu != 0)
                     sprintf("%.2f", abs(s / mu)) else "—",
    `P0 最小` = if (n) sprintf("%+.4f", min(vv)) else "—",
    P25 = .qd(vv, .25), `P50 中位` = .qd(vv, .50), P75 = .qd(vv, .75),
    P90 = .qd(vv, .90), P99 = .qd(vv, .99),
    `P100 最大` = if (n) sprintf("%+.4f", max(vv)) else "—",
    `ROI > 0 人数` = .i(k),
    `ROI > 0 占比` = if (n) sprintf("%.4f%%", k / n * 100) else "—",
    `其 Wilson 95% 下界` = if (n) sprintf("%.4f%%", .wlo(k, n) * 100) else "—",
    `绝对 ROI > 1 计数` = .i(sum(abs(vv) > 1)))
}))
AGG[, 序 := format(seq_len(.N), big.mark = ",")]; setcolorder(AGG, "序")
kable(AGG, align = "r", escape = FALSE,
  caption = sprintf(paste0("三支 ROI 之聚合分布（%s 行 × %s 列全列在册，零省略；",
    "**不投影 `uid`**；会员母数 %s；口径锁 `%s`；净收益率尺度，持平 ＝ 0）"),
    .i(nrow(AGG)), .i(ncol(AGG)), .i(nrow(D)), LATE_DEF))
```
:::

### 二、`ROI > 0` 之代价：观测命中 vs 纯方差期望

::: {.tbl-scroll}
```{r}
#| label: roi-lock-hit
#| echo: true
HIT <- rbindlist(lapply(seq_len(nrow(SPEC)), function(i) {
  v <- D[[SPEC$roi[i]]]; ok <- is.finite(v); n <- sum(ok)
  obs <- sum(v[ok] > 0)
  exp <- sum(stats::pnorm((0 - mu0) / D$se_all[ok], lower.tail = FALSE))  # H₀ 下期望
  data.table(段 = SPEC$段[i], n有效 = n, 观测命中 = obs,
             占会员 = obs / n, 期望命中 = exp,
             超额 = obs - exp, 提升度 = obs / pmax(exp, .Machine$double.eps))
}))
kable(HIT[, .(序 = format(seq_len(.N), big.mark = ","), 段,
              n有效 = .i(n有效), 观测命中 = .i(观测命中),
              占会员 = sprintf("%.4f%%", 占会员 * 100),
              `纯方差期望命中` = .f(期望命中, 1), 超额人数 = .f(超额, 1),
              提升度 = sprintf("%.2f", 提升度))],
  align = "r", escape = FALSE,
  caption = sprintf(paste0("`ROI > 0` 判据之代价实测（%s 行全列，零省略；",
    "期望命中系 H₀（μ₀ ＝ %+.6f）下逐员概率求和；**提升度趋近 1 即等同抽签**）"),
    .i(nrow(HIT)), mu0))
```
:::

### 三、风险等级：以 `ROI > 0` 子集之 P0／P50／P90／P99 定档

```{r}
#| label: roi-lock-grade
#| echo: true
#| results: asis
## 评分刻度可选：靴后单支（默认）／全段／三支取大；改此一处即全章随动
SCORE <- "roi_late"
D[, roi_max := pmax(roi_all, roi_early, roi_late, na.rm = TRUE)]
D[, score := get(SCORE)]

vpos <- D[is.finite(score) & score > 0, score]
BRK  <- c(P0 = .qsafe(vpos, 0), P50 = .qsafe(vpos, .50),
          P90 = .qsafe(vpos, .90), P99 = .qsafe(vpos, .99))
brk  <- sort(unique(BRK[is.finite(BRK)]))   # 分位不足或重复者自动收敛档数，禁伪造档位
LAB  <- c("R1 低（P0–P50）", "R2 中（P50–P90）", "R3 高（P90–P99）", "R4 极高（≥ P99）")
lab  <- LAB[seq_along(brk)]
D[, 风险等级 := "R0 无命中（ROI ≤ 0）"]
D[is.finite(score) & score > 0,
  风险等级 := lab[findInterval(score, brk, rightmost.closed = TRUE, left.open = FALSE)]]
D[, 风险等级 := factor(风险等级, levels = c("R0 无命中（ROI ≤ 0）", lab))]

qq <- data.table(
  序 = format(seq_along(BRK), big.mark = ","),
  分位 = names(BRK),
  `最小样本量 n_min ＝ ⌈1/(1−q)⌉` = .i(vapply(c(0, .5, .9, .99), .qmin, 1L)),
  `本档 ROI > 0 子集 n` = .i(rep(length(vpos), length(BRK))),
  切点值 = fifelse(is.finite(BRK), sprintf("%+.6f", BRK), "○ n 不足，档位不可定"),
  对应等级 = c(lab, rep("—", length(BRK) - length(lab)))[seq_along(BRK)])
print(kable(qq, align = "r", escape = FALSE,
  caption = sprintf(paste0("风险等级切点之反解（%s 行全列，零省略；评分刻度 ＝ `%s`；",
    "**不设普适 n≥30 之类门槛**，最小样本量由分位本身反解）"),
    .i(nrow(qq)), SCORE)))
cat(sprintf(paste0("\n\n**分档读数（现算）**：`%s > 0` 者 **%s** 人，可定档位 **%s** 个，",
  "故实分 **%s** 档（R0 之外）。**分位不足者照登「○ n 不足」，绝不硬凑档位**。\n\n"),
  SCORE, .i(length(vpos)), .i(length(brk)), .i(length(lab))))
```

### 四、等级 × 暴露层双锁交叉

::: {.tbl-scroll}
```{r}
#| label: roi-lock-cross
#| echo: true
## 只有「高等级 ∧ 高暴露」方值得占用复核产能——高等级而局数少者，是手气不是优势
D[, 暴露层 := cut(data.table::frank(n_all, ties.method = "first") / .N,
                  c(0, .2, .4, .6, .8, 1), include.lowest = TRUE,
                  labels = c("E1 局数最少", "E2", "E3", "E4", "E5 局数最多"))]
cx <- dcast(D, 风险等级 ~ 暴露层, fun.aggregate = length, value.var = "uid")
cx <- cx[, lapply(.SD, function(z) if (is.numeric(z)) .i(z) else as.character(z))]
cx[, 序 := format(seq_len(.N), big.mark = ",")]; setcolorder(cx, "序")
kable(cx, align = "r", escape = FALSE,
  caption = sprintf(paste0("风险等级 × 暴露层会员数交叉（%s 行 × %s 列全列，零省略；",
    "暴露层系局数秩五分位，等量五层）"), .i(nrow(cx)), .i(ncol(cx))))
```
:::

### 五、铁律留痕

```{r}
#| label: roi-lock-trace
#| echo: true
tr <- data.table(
  项 = c("口径锁 `late_def`", "评分刻度 `SCORE`", "μ₀（＝ −hold%，非 0）",
         "σ̂（逐注级标度，反解）", "收缩先验强度 k",
         "`ROI > 0` 全段提升度", "本分级之性质", "处置授权"),
  值 = c(sprintf("`%s`", LATE_DEF), sprintf("`%s`", SCORE),
         sprintf("%+.6f", mu0), sprintf("%.6f（判级 INFERRED）", sqrt(sig2)),
         .i(k_prior),
         sprintf("%.2f —— 趋近 1 即命中主体系方差，非风险",
                 HIT[段 == "全量（全段）", 提升度]),
         "**复核队列**，非处罚名单",
         "⛔ 须另过跨窗持续性、机理归因与 MCID 经济核算"))
tr[, 序 := format(seq_len(.N), big.mark = ",")]; setcolorder(tr, "序")
kable(tr, align = "l", escape = FALSE,
  caption = sprintf("ROI 尺度锁之铁律留痕（%s 项全列，零省略）", .i(nrow(tr))))
```

::: {.callout-warning}
## 三条读表禁令（永久生效）

**其一·分母效应**：`roi_late` 与 `roi_early` 之分母系**分段本金**，恒小于全段，
故其 P99 与最大值天然更极端——**这是分母小，不是优势大**。跨支比大小前须先同分母。

**其二·禁复活 T-03**：本章一切读数**不得据以复活 `late_share`**。
该判据门禁 FATAL、已现算证伪；分布可算不等于判据可用。

**其三·零行不等于无风险**：某档零人只谓本口径、本窗口、本检定力之下未命中，
不谓「本平台无优势玩家」。
:::

# 商业方案：等级损益总账与可落实处置 {#sec-biz}

::: {.callout-important}
## 本章定位：赌场不是慈善机构——**正因如此，限额是成本不是工具**

平台收入 ＝ `hold%` × 流水。**任何限额动作都是主动削减流水，即主动削减 GGR。**
故限额之正当性不能由「他赢了」推出，只能由「他赢得无法以运气解释」推出。

本章出四件：① **等级损益总账**——各等级会员**挣了多少、平台从他们身上挣了多少、各占多少**；
② **限额幅度等级 L0–L4** 之标准与口径；③ **限额经济核算**——动手到底值不值；
④ **90 天可落实路线图**与结论。
:::

## 一、等级损益总账：谁挣了钱，挣了多少，占多少

::: {.tbl-scroll}
```{r}
#| label: biz-tier-pnl
#| echo: true
#| results: asis
## 「挣了多少」两侧并报，禁只报一侧：
##   会员侧 = Σ game_pnl（正即会员赢）；平台侧 GGR = −Σ game_pnl（正即平台赢）。
##   二者互为反号——只报一侧即诱导误读。
TIER <- D[, .(会员数 = .N,
              注单数 = sum(n_all),
              本金 = sum(stk_all),
              会员净盈亏 = sum(pnl_all),
              平台GGR = -sum(pnl_all),
              均注中位 = stats::median(avg_bet),
              局数中位 = stats::median(n_all),
              实测ROI = sum(pnl_all) / sum(stk_all),
              收缩ROI = stats::weighted.mean(roi_shrunk, n_all),
              绝对ROI逾1 = sum(abs(roi_all) > 1, na.rm = TRUE)),
          by = 风险等级][order(风险等级)]
.tot_stk <- sum(D$stk_all); .tot_ggr <- -sum(D$pnl_all); .tot_n <- nrow(D)
## GGR 占比之分母取**全域 GGR 绝对值**，负值层照登负占比——负号即「平台在此层是净付」
TIER[, `:=`(会员占比 = 会员数 / .tot_n * 100,
            本金占比 = 本金 / .tot_stk * 100,
            GGR占比  = 平台GGR / .tot_ggr * 100,
            hold = 平台GGR / 本金 * 100,
            人均GGR = 平台GGR / 会员数)]
shw <- TIER[, .(序 = format(seq_len(.N), big.mark = ","), 风险等级,
    会员数 = .i(会员数), `会员占比` = sprintf("%.4f%%", 会员占比),
    注单数 = .i(注单数), 局数中位 = .i(局数中位),
    本金 = .f(本金), `本金占比` = sprintf("%.4f%%", 本金占比),
    `会员净盈亏（会员挣）` = .f(会员净盈亏),
    `平台 GGR（平台挣）` = .f(平台GGR),
    `GGR 占比` = sprintf("%+.4f%%", GGR占比),
    `hold%` = sprintf("%+.4f%%", hold),
    `人均 GGR` = .f(人均GGR),
    均注中位 = .f(均注中位),
    `实测 ROI` = sprintf("%+.6f", 实测ROI),
    `收缩 ROI（前瞻）` = sprintf("%+.6f", 收缩ROI),
    `绝对 ROI > 1` = .i(绝对ROI逾1))]
print(kable(shw, align = "r", escape = FALSE,
  caption = sprintf(paste0("风险等级损益总账（%s 行 × %s 列全列，零省略；",
    "会员侧与平台侧互为反号并报；分母为全域本金 %s ／ 全域 GGR %s）"),
    .i(nrow(shw)), .i(ncol(shw)), .f(.tot_stk), .f(.tot_ggr))))

.r0 <- TIER[风险等级 == "R0 无命中（ROI ≤ 0）"]
.rp <- TIER[风险等级 != "R0 无命中（ROI ≤ 0）"]
cat(sprintf(paste0(
  "\n\n**集中度读数（渲染时现算）**：R0 无命中层以 **%s** 名会员（占 **%.4f%%**）",
  "承载本金 **%.4f%%**、贡献 GGR **%s**（占 **%+.4f%%**）；",
  "全体命中层（R1 以上）共 **%s** 名（占 **%.4f%%**），本金占 **%.4f%%**，",
  "其平台 GGR 合计 **%s**（占 **%+.4f%%**）。\n\n",
  "**行家读法**：GGR 之绝大部分来自**没有任何风险命中**的会员。",
  "把限额撒向该层，削的是自己的账；命中层纵然全数封停，",
  "所能「避损」之上限亦不过其 GGR 之负值部分——",
  "**风险是稀疏的，成本却是全域的**，这就是判据必须收敛而非放宽的账面理由。\n\n"),
  .i(.r0$会员数), .r0$会员占比, .r0$本金占比, .f(.r0$平台GGR), .r0$GGR占比,
  .i(sum(.rp$会员数)), sum(.rp$会员占比), sum(.rp$本金占比),
  .f(sum(.rp$平台GGR)), sum(.rp$GGR占比)))
```
:::

## 二、限额幅度等级 L0–L4：标准与口径

::: {.tbl-scroll}
```{r}
#| label: biz-limit-grade
#| echo: true
## 规章表（治理规则，非数据）——铁律第九条禁的是以静态文字冒充数据结果，规章自为真相源
lv <- data.table(
  等级 = c("L0", "L1", "L2", "L3", "L4"),
  名称 = c("现状带（不动）", "观察带（不动＋加密复核）", "收紧带", "常态带", "护栏下限（禁越）"),
  上限落点 = c("均注 P99", "均注 P99（只加复核频次）", "均注 P90", "均注 P50", "均注 P0"),
  对应风险等级 = c("R0", "R1（命中主体系方差，**禁降限额**）", "R3／R4 且跨窗持续",
                   "L2 已施而复发，或串谋／对押实证", "禁越——改走停开授权"),
  刻度口径 = c(rep("会员级均注分位（判级 INFERRED；逐注分位待表）", 4L), "该层观测最低注额为硬底"),
  分母口径 = rep("本金口径 `stake` ＝ `bet13 ÷ bet11`，**非洗码**", 5L),
  币别口径 = rep("原币经 `bet11` 汇率归一，非 CNY", 5L),
  授权层 = c("系统自动", "分析侧／风控专员", "风控主管 ＋ 运营会签", "风控经理", "合规 ＋ 法务"),
  经济前置 = c("无", "无", "期望净影响 > 0 且 ≥ MCID", "同 L2，并报避损与 GGR 损失", "不适用"),
  本档可授权 = c("✅", "✅", "⛔ BLOCKED（跨窗与 MCID 皆缺位）", "⛔ BLOCKED", "⛔ BLOCKED"))
lv[, 序 := format(seq_len(.N), big.mark = ",")]; setcolorder(lv, "序")
kable(lv, align = "l", escape = FALSE,
  caption = sprintf("限额幅度等级 L0–L4：等级 × 标准 × 口径（%s 级全列，零省略）", .i(nrow(lv))))
```
:::

::: {.callout-warning}
## 合规强制线：唯一豁免经济核算之通道

**AML、未成年、自我排除三线直上停开，不受本章任何「限额净收益为负」之裁定所阻。**
合规不是一门生意，是一张牌照。本档不产出 AML 结论（判级 UNKNOWN），仅确立该通道之优先级。
:::

## 三、限额经济核算：动手到底值不值

::: {.callout-note}
## 核算式（一行看懂）

上限压至档位 $c$ 者，被削本金 $\Delta\mathrm{stake}_i = n_i \times \max(0,\ \overline{b}_i - c)$，
平台**期望净影响** $\Delta\Pi_i = \hat{\mu}_i \times \Delta\mathrm{stake}_i$，
其中 $\hat{\mu}_i$ 为**收缩后**之前瞻 ROI。符号一望即知：
$\hat{\mu}_i > 0$（会员长期赢平台）→ 削其注额即**避损**；
$\hat{\mu}_i < 0$（绝大多数）→ 削其注额即**自残**。
处置成本（MCID）尚未计入，故此系**毛额**，真实净收益只会更低。
:::

::: {.tbl-scroll}
```{r}
#| label: biz-limit-econ
#| echo: true
#| results: asis
.caps <- c(`L3 常态带 P50` = .50, `L2 收紧带 P90` = .90, `L0／L1 现状带 P99` = .99)
econ <- rbindlist(lapply(names(.caps), function(nm) {
  q <- .caps[[nm]]
  rbindlist(lapply(levels(D$风险等级), function(rk) {
    s <- D[风险等级 == rk]; if (!nrow(s)) return(NULL)
    cap <- .qsafe(s$avg_bet, q)
    if (!is.finite(cap))
      return(data.table(限额等级档 = nm, 风险等级 = rk, 上限 = NA_real_,
                        削减本金 = NA_real_, 削减占比 = NA_real_,
                        期望净影响 = NA_real_, 裁定 = "○ n 不足，档位不可定"))
    d  <- s$n_all * pmax(0, s$avg_bet - cap)
    dp <- sum(s$roi_shrunk * d)
    data.table(限额等级档 = nm, 风险等级 = rk, 上限 = cap,
               削减本金 = sum(d), 削减占比 = sum(d) / sum(s$stk_all) * 100,
               期望净影响 = dp,
               裁定 = fifelse(dp > 0, "✅ 避损为正", "🔴 自残——不予授权"))
  }))
}))
print(kable(econ[, .(序 = format(seq_len(.N), big.mark = ","), 限额等级档, 风险等级,
    上限 = fifelse(is.na(上限), "○ 待定", .f(上限)),
    削减本金 = fifelse(is.na(削减本金), "○ 待定", .f(削减本金)),
    `削减占该层本金` = fifelse(is.na(削减占比), "○ 待定", sprintf("%.4f%%", 削减占比)),
    `期望净影响（毛）` = fifelse(is.na(期望净影响), "○ 待定",
      fifelse(期望净影响 > 0, paste0("+", .f(期望净影响)), .f(期望净影响))),
    裁定)],
  align = "r", escape = FALSE,
  caption = sprintf(paste0("限额等级之经济核算（%s 行全列，零省略；",
    "净影响 ＝ Σ 收缩 ROI × 被削本金；**正即避损、负即自残**）"), .i(nrow(econ)))))

.neg <- econ[is.finite(期望净影响) & 期望净影响 < 0]
.pos <- econ[is.finite(期望净影响) & 期望净影响 > 0]
cat(sprintf(paste0(
  "\n\n**经济裁定（现算）**：%s 个（限额档 × 风险层）组合中，**%s 个为负**（自残）、",
  "**%s 个为正**（避损）；负值合计 **%s**，正值合计 **%s**。\n\n",
  "**限额之净收益不取决于「他赢没赢」，只取决于 $\\hat{\\mu}_i$ 之符号。**",
  "而 $\\hat{\\mu}_i$ 之全域加权均值即 μ₀ ＝ **%+.6f**——是负的。",
  "**故「普遍收紧限额」在数学上必然为负收益方案，无一例外。**",
  "唯一正收益之路是精准：只对收缩后仍为正、且过跨窗持续性者升 L2。\n\n"),
  .i(nrow(econ[is.finite(期望净影响)])), .i(nrow(.neg)), .i(nrow(.pos)),
  .f(sum(.neg$期望净影响)), .f(sum(.pos$期望净影响)), mu0))
```
:::

## 四、明细：复核队列与逐员处置（非处罚名单）

::: {.tbl-scroll}
```{r}
#| label: biz-detail
#| echo: true
#| results: asis
MASK <- TRUE      # 脱敏开关：默认 TRUE；风控作业导出方可置 FALSE，须附授权单号
.mk <- function(u) if (!MASK) u else {
  n <- nchar(u); fifelse(n <= 4L, paste0(substr(u, 1L, 1L), strrep("*", pmax(n - 1L, 0L))),
    paste0(substr(u, 1L, 2L), strrep("*", n - 4L), substr(u, n - 1L, n))) }
.lvmap <- c(`R0 无命中（ROI ≤ 0）` = "L0 现状带",
            `R1 低（P0–P50）` = "L1 观察带（禁降限额）",
            `R2 中（P50–P90）` = "L1 观察带（加密复核）",
            `R3 高（P90–P99）` = "L2 收紧带（BLOCKED：待跨窗＋MCID）",
            `R4 极高（≥ P99）` = "L2 收紧带（BLOCKED：待跨窗＋MCID）")
DET <- D[风险等级 != "R0 无命中（ROI ≤ 0）"][order(-score, -stk_all)]
if (!nrow(DET)) {
  cat(paste0("**零行照登**：本窗口无 `ROI > 0` 之命中。**零行不等于无风险**",
             "——仅谓本口径、本窗口、本检定力之下未命中。\n\n"))
} else {
  out <- DET[, .(序 = paste0(format(seq_len(.N), big.mark = ","), ":"),
    uid = .mk(uid), 风险等级, 暴露层, 限额等级 = .lvmap[as.character(风险等级)],
    局数 = .i(n_all), 晚段局数 = .i(n_late),
    本金 = .f(stk_all), 均注 = .f(avg_bet),
    `会员净盈亏（会员挣）` = .f(pnl_all), `平台 GGR（平台挣）` = .f(-pnl_all),
    roi_all = .sg(roi_all, 4), roi_early = .sg(roi_early, 4),
    roi_late = .sg(roi_late, 4), `收缩 ROI` = .sg(roi_shrunk),
    结算完整性 = fifelse(abs(roi_all) > 1 | abs(roi_late) > 1 | abs(roi_early) > 1,
                         "⚠️ 是 → 先查账", "否"),
    风控授权 = "复核队列（非处罚）")]
  print(kable(out, align = "r", escape = FALSE,
    caption = sprintf(paste0("复核队列明细（%s 行全列在册，零省略；总会员 %s，覆盖 %.4f%%；",
      "uid %s；**复核队列非处罚名单**，处置须另过门禁与 E0–E6 阶梯）"),
      .i(nrow(out)), .i(nrow(D)), nrow(out) / nrow(D) * 100,
      if (MASK) "已脱敏" else "未脱敏（风控作业导出）")))
  cat(sprintf(paste0("\n\n**队列经济量**：本队列 **%s** 人，本金 **%s**（占全域 **%.4f%%**），",
    "平台 GGR **%s**（占全域 **%+.4f%%**）；其中结算完整性候选 **%s** 人，",
    "**先走查账序，不入风控处置**。\n\n"),
    .i(nrow(DET)), .f(sum(DET$stk_all)), sum(DET$stk_all) / .tot_stk * 100,
    .f(-sum(DET$pnl_all)), -sum(DET$pnl_all) / .tot_ggr * 100,
    .i(sum(abs(DET$roi_all) > 1 | abs(DET$roi_late) > 1 | abs(DET$roi_early) > 1,
           na.rm = TRUE))))
}
```
:::

## 五、可落实路线图：90 天，四件事

::: {.tbl-scroll}
```{r}
#| label: biz-roadmap
#| echo: true
rm_ <- data.table(
  期 = c("T+0～T+14", "T+0～T+14", "T+15～T+45", "T+15～T+45",
         "T+46～T+75", "T+46～T+75", "T+76～T+90", "T+76～T+90"),
  动作 = c(
    "交付跨窗件 `R01_late_shoe_w2.csv`（同口径锁 `late_def`）",
    "名单增列逐员洗码额与逐员注额分位（`bet_p0/p50/p90/p99`）",
    "跨窗持续性检验：本窗 R3／R4 于 w2 是否延续",
    "结算完整性九项排查：清空「绝对 ROI > 1」候选",
    "业务方预注册 MCID（年化避损口径）＋ 处置成本单价",
    "Shadow 运行：只记录不触达，量测误判率与复核工时",
    "对**跨窗延续 ∧ 经济核算为正**者试行 L2（P90），样本内小规模",
    "并行对照组（不处置）以估 DID 效应，右截断于解封日"),
  交付件 = c("CSV（同口径锁）", "CSV（逐员）", "跨窗对照表", "查账结论表",
             "MCID 备案单", "Shadow 日志", "L2 工单 ＋ 回执", "DID 估计表"),
  验收判据 = c("行数／MD5／口径锁三核对", "列在位且非全 NA",
               "延续率与 Wilson 下界并报", "候选清零或转账务工单",
               "MCID 数值 ＋ 口径书面锁定", "误判率 ＜ 预注册上限",
               "期望净影响 > 0 且 ≥ MCID", "CI 不跨 0 方可扩量"),
  当前判级 = c("BLOCKED", "BLOCKED", "BLOCKED（待①）", "可即办",
               "BLOCKED（待业务方）", "可即办", "BLOCKED（待①③⑤）", "BLOCKED（待⑦）"),
  负责侧 = c("数据侧", "数据侧", "分析侧", "账务侧",
             "业务侧", "风控侧", "风控 ＋ 运营", "分析侧"))
rm_[, 序 := format(seq_len(.N), big.mark = ",")]; setcolorder(rm_, "序")
kable(rm_, align = "l", escape = FALSE,
  caption = sprintf(paste0("90 天可落实路线图（%s 项全列，零省略；",
    "「可即办」者今日即可开工，BLOCKED 者附前置依赖，禁写「已完成」）"), .i(nrow(rm_))))
```
:::

::: {.callout-tip}
## 今日即可落地之两件（不待任何解锁）

**其一·查账序先跑**：「绝对 ROI > 1」之候选**与风控无关**，属结算完整性问题——
本金／红利／彩池／退水／冲正／重复／汇率／部分结算／调整九项逐一排查。
这件事零前置、零争议，且清完之后风控队列会明显变干净。

**其二·价值轴一次建设两处复用**：`stake_all` 分位所出之分层表，
**营销侧用于 VIP 经营、风控侧用于复核排程**——同一张表，两个部门。
这是本档诸章实测之外最直接的一条落地价值，无须等待任何交付件。
:::

## 六、结论

::: {.callout-important}
## 七条结论，逐条可由本章现算表复现

**其一·钱在 R0，风险在 R3／R4，二者几乎不重叠。** 等级损益总账现算显示，
GGR 之绝大部分来自零风险命中之会员。**普遍收紧限额＝主动削减自己的账。**

**其二·限额之净收益只看 $\hat{\mu}_i$ 之符号，与「他赢没赢」无关。**
$\hat{\mu}_i$ 之全域加权均值恒等于 μ₀ ＝ −hold%，是负的——
**「全面限额」在数学上必然为负收益方案。** 唯一正路是精准。

**其三·必须用收缩 ROI，不能用实测 ROI。** 实测是回望含运气的，限额影响的是未来流水。
**能撑住收缩的才叫优势，撑不住的叫手气。**

**其四·`ROI > 0` 不是判据，是抽签。** 第二节之提升度一栏即其代价——
趋近 1 者，命中名单主体系方差；据以处罚、封禁或降级者，为 🔴 FATAL。

**其五·靴后 ROI 之尾部极端源于分母小，不是优势大。** 且 `late_share` 属 T-03、
门禁 FATAL——**任何以「靴末加注」为由收紧限红之工单，一律退回。**

**其六·合规不是生意。** AML、未成年、自我排除三线直上停开，
不受本章任何经济裁定所阻。

**其七·瓶颈是数据不是方法。** 跨窗持续性、机理归因、MCID 成本锚三者皆 BLOCKED，
故本章一切处置**恒为建议**，无一可径转工单。四件解锁（跨窗件、逐员洗码额、
逐员注额分位、预注册 MCID）齐备，建议方可升为可执行处置；缺一，只作经营分层之用。
:::

```{r}
#| label: biz-conclusion-live
#| echo: true
#| results: asis
cat(sprintf(paste0(
  "**结论之数字底座（渲染时现算，随数据自动更新）**：会员 **%s** 名、注单 **%s** 笔、",
  "本金 **%s**、平台 GGR **%s**、域内 hold **%+.4f%%**、μ₀ **%+.6f**；",
  "风险分档 **%s** 档（R0 之外），复核队列 **%s** 人（占 **%.4f%%**）；",
  "限额经济核算 **%s** 组合，自残 **%s** 组、避损 **%s** 组。\n"),
  .i(nrow(D)), .i(sum(D$n_all)), .f(.tot_stk), .f(.tot_ggr),
  .tot_ggr / .tot_stk * 100, mu0,
  .i(length(lab)), .i(sum(D$风险等级 != "R0 无命中（ROI ≤ 0）")),
  mean(D$风险等级 != "R0 无命中（ROI ≤ 0）") * 100,
  .i(nrow(econ[is.finite(期望净影响)])),
  .i(nrow(econ[is.finite(期望净影响) & 期望净影响 < 0])),
  .i(nrow(econ[is.finite(期望净影响) & 期望净影响 > 0]))))
```
