---
title: "风险会员判据"
subtitle: "靴尾投注篇"
author: "Ryo Eng（黄联富）"
date: "2026-08-18"
lang: zh-CN
format:
  html:
    theme: cosmo
    toc: true
    toc-depth: 3
    toc-location: left
    toc-expand: 3
    number-sections: true
    # v1.2.48 斧正：见文末「变更记录」章（D-01~D-10）；商业方案章补全。
    # v1.2.46 规格光复：v1.2.43 之轻装降格系 error 1455（页面文件 0 MB）权宜，
    # 病根既除（8192 MB 已设并实证渲染通过），恢复原始单文件自包含标准。
    # 若某机内嵌总装仍超内存余量，渲染.bat 第二级自动降轻装并回显，无须改档。
    embed-resources: true
    page-layout: full
    code-fold: true
    code-tools: true
    code-summary: "查看代码"
execute:
  echo: true
  warning: false
  message: false
  error: false
---

# 引言：设置

```{r}
#| label: 设置
#| echo: true
#| message: false
## ════════════════════════════════════════════════════════════════════════
## 全档软代码总闸：本净化版仅使用雷欧／R01 数据；一切数值渲染时现算。
## 外部绝对局号模型及其数据源已从本报告完全隔离。
## ════════════════════════════════════════════════════════════════════════
suppressPackageStartupMessages(library(data.table))
.dir <- "数据库"
.pp <- c(
  ryo_led = file.path(.dir, "P11_雷欧尾段投注总帐.csv"),
  ryo_mem = {
    .cand <- file.path(.dir, c("P11_雷欧尾段投注模型会员名单.csv", "R01_late_shoe.csv"))
    .hit <- .cand[file.exists(.cand)]
    if (length(.hit)) .hit[1L] else .cand[1L]
  })
.mm <- .pp[!file.exists(.pp)]
if (length(.mm))
  stop(sprintf("○ 待表：当前工作目录 %s 之下未找到 %s——不以静态文字冒充结果。",
               getwd(), paste(basename(.mm), collapse = "、")))
RYO_L <- fread(.pp["ryo_led"], encoding = "UTF-8")
RYO_M <- fread(.pp["ryo_mem"], encoding = "UTF-8")

stopifnot(
  "雷欧总帐须含 scope_def 口径锁" = "scope_def" %chin% names(RYO_L) && nrow(RYO_L) == 2L,
  "雷欧名单须含 uid 与 late_def" = all(c("uid", "late_def") %chin% names(RYO_M)),
  "雷欧名单口径锁须单值" = length(unique(RYO_M$late_def)) == 1L
)

.f   <- function(v, d = 2)
  format(round(v, d), big.mark = ",", scientific = FALSE, nsmall = d, trim = TRUE)
.i   <- function(v)
  format(round(v, 0), big.mark = ",", scientific = FALSE, nsmall = 0, trim = TRUE)
.pc  <- function(a, b, d = 4) sprintf(paste0("%.", d, "f%%"), a / b * 100)
.hc  <- function(d, x) x %chin% names(d)

.cL <- RYO_L[substr(scope_def, 1L, 1L) == "1"]
.lE <- RYO_L[substr(scope_def, 1L, 1L) == "2"]

stopifnot(
  "雷欧总帐必须存在全量洁净域与雷欧域" = nrow(.cL) == 1L && nrow(.lE) == 1L,
  "雷欧名单会员数须等于总帐" = nrow(RYO_M) == .lE$n_members,
  "雷欧名单注单数须等于总帐" = sum(RYO_M$n_orders_all) == .lE$n_orders
)

.gap <- data.table(
  项 = c("雷欧·本金", "雷欧·GGR"),
  名单侧 = c(sum(RYO_M$stake_all), -sum(RYO_M$game_pnl_all)),
  总帐侧 = c(.lE$stake_sum, .lE$ggr_sum))
.gap[, 差额 := 名单侧 - 总帐侧]

## ── 预注册常量（见数前锁定，禁事后调参）——v1.2.48 补：原档六处引用而未定义
.alpha      <- 0.05        # 显著性水平 α（单点声明；大样本下须与四项行动扳机共破）
PREREG_SEED <- 20260819L   # 自助法／置换检验种子（原档已在册，此处集中登记）

## ── 尾差容差判定（v1.2.48 补）：正文已锁「必须在可接受容差内核验」，此处落地为列。
##    容差取相对 1e-6（汇率铸型与取整累积之合理上界）；越界不静默，随表显 ⚠️。
.TOL_REL <- 1e-6
.gap[, 相对差 := abs(差额) / pmax(abs(总帐侧), .Machine$double.eps)]
.gap[, 判定 := fifelse(相对差 <= .TOL_REL, "✅ 容差内", "⚠️ 越界——须查口径")]
```
```{r}
#| label: 悬停术语引擎
#| echo: true
#| results: asis
## ════════════════════════════════════════════════════════════════════════
## 全档悬停术语库：鼠标停留即见定义／标准／口径／阈值。
## 用法：tip("术语") 于表格单元或正文；kable 须 escape = FALSE。
## 纪律：单一 cat() 注入样式；术语定义单一真相源于 .GL，禁二处另写。
## ════════════════════════════════════════════════════════════════════════
.GL <- c(

  雷欧 = "雷欧（**口径名，非署名**；本金口径）〔曾用名：模型二·甲版〕＝R01 名单：判据 shoe_pos>=0.80 相对靴位、累计满 100 局起、本金口径；定位＝行为筛选器与特征层（候选特征非证据）",
  洗码 = "valid_bet／洗码量：结算有效投注额（对押冲销后），退水计算之基数；ODS 等价列 bet41（比值 0.999994，引用级）",
  退水 = "rebate：按洗码量比例返还之让利。契约档 0.8%~1.0%（洗码基数）；逐单候选字段 bet16（实测占洗码 0.0679%，与契约差约 12 倍，引用级）；正式主帐在月结",
  返水 = "与「退水」同义之市场惯用语；本报告统一用「退水」，营销红利（bonus）另列，二者不得混同",
  派彩 = "payout（bet14）：结算返还额，含本金返还；会员净盈亏 profit=(bet14−bet13)/bet11，不含退水（退水另记 bet16）",
  hold率 = "hold% ＝ 平台毛利 ÷ 投注额（本金口径）或 ÷ 洗码（须标明分母）；本档全量本金口径引用值约 1.74%（引用级）",
  GGR = "Gross Gaming Revenue 毛博彩收入 ＝ −Σ会员净盈亏；未扣退水、红利、税费",
  NGR = "Net Gaming Revenue 净博彩收入 ＝ GGR − 退水 − 红利等；本项目判级 UNKNOWN——月结帐为权威来源，「GGR−bet16」仅口径示数禁改名",
  late_share = "晚段注单占比 ＝ 晚段注单数 ÷ 总注单数（雷欧口径：shoe_pos>=0.80 为晚段）",

  stake_ramp = "末段注额斜率 ＝ 晚段平均注额 ÷ 早段平均注额；>1 即靴末加注——行业监控「靴末下注模式突变」之量化对应",
  shoe_pos = "相对靴位 ＝ 局号 ÷ 观测靴长（MAX(round_no) 代理，真靴长待权威表）",

  AUC = "ROC 曲线下面积：随机抽一正一负样本，评分给正样本更高之概率。0.5＝随机；本档七档判读；0.5 不等于全无用——CI 跨 0.5 须查证；等价 Mann–Whitney U。定性锁：本档标签系内生净赢玩家，故一切 AUC 皆为 Outcome Association AUC（结果关联），不得读作 Risk Detection AUC（风险识别）",
  OOS = "Out-of-Sample 样本外：本档「留出半」系同窗五五分，非真样本外（跨窗）；门禁因此结构性封顶 P1",
  MCID = "最小实际重要差异：业务预定义之效应量门槛，门禁之锚；未定义前只行使否决不授确认级",
  符号检验 = "Sign Test：对配对差值 D 只判正负方向、忽略大小；统计量服从 Binomial(n非零, 0.5)；答「方向层」之问",
  Wilcoxon = "Wilcoxon 符号秩检验：对配对差值之绝对值排秩再结合符号；答「幅度层」之问；勿与 Wilson 区间混同",
  Wilson下界 = "Wilson 95% 置信下界：二项比例之区间估计（z=1.959964 单侧 97.5%）；名单出数以下界替代点估计之两锁其一",
  CVaR = "条件在险价值（期望短缺）：损失超过 VaR 分位后之条件均值。斧正在案：严格 CVaR 惯例先定义 Loss = −PnL 再于损失尾部计 ES；本档以会员净赢额右尾直接计算，正名为「会员净赢额 95% 尾部期望损失（Player-Win Tail Expected Shortfall）」，以免与金融风险团队之符号约定冲突",
  VaR = "在险价值：损失分布之分位点（本档取 95%）",
  Sharpe = "夏普比率＝超额收益均值÷收益波动；会员级甄别：真优势玩家高 Sharpe 而非高 ROI（须逐日序列，待 P12c）",
  Sortino = "索提诺比率：仅罚下行波动之 Sharpe 变体；打水者近零波动之形态识别器（待 P12c）",
  MDD = "最大回撤：累计盈亏曲线峰谷最大跌幅；追损型（Martingale）玩家指纹＝深回撤＋撤后加注（待 P12c）",
  PCA = "主成分分析：线性降维；其前 k 成分重构＝平方误差最优线性自编码器；成分无业务语义禁作风险分",
   自编码器 = "Autoencoder：以重构误差度量「不像正常人」之程度；本档用线性版（PCA 重构），阈值 P99.9 预注册",
  Kmeans = "K-means 聚类：无监督分簇（k 预注册、nstart=10）；产出画像不产出处置",
  收缩榜 = "暴露加权经验收缩（Empirical Shrinkage）：ROI 以精度权（∝n）向暴露加权全局均值收缩，先验强度＝订单数中位；小分母幸运儿逐出榜首。斧正在案：非严格经验贝叶斯——严格 EB 须估先验方差与观测方差得后验均值，此处未估，故不冠 Bayes 之名",
  暴露加权经验收缩 = "Empirical Shrinkage：以暴露量（订单数）为精度权之收缩估计，压制小分母极端值；升级路线为层级贝叶斯／beta-binomial（P1）",
  门禁 = "五项并报审计门禁：效应量＋95%CI＋p＋N＋OOS AUC；否决优先（血统／泄漏／CI 跨0／AUC<0.60／N<200），三级授级 P0/P1/P2",
  P2 = "NOT CONFIRMED：任一否决项触发即落此级，不得下确认结论",
  E0至E6 = "证据阶梯：E0 无证据→E6 铁证；仅 E5/E6 进人工复核，E1/E2 至多观察",
  泄漏 = "数据泄漏：特征与标签同源（如以 roi_late 预测 pnl_all>0）——高分作废；门禁否决项之一",
  结算完整性候选 = "roi 异常（如 |roi|>1）者先查结算语义九项（本金/红利/彩池/退水/冲正/重复/汇率/部分结算/调整），后查玩家；禁标「异常玩家」",
  对押 = "自对冲（水打）：同局对边下注套取退水；洗码近零而盈亏照记；valid_bet=0 且多单者纯度 100%（引用级）。本报告用途：L-04 线索之判据，结算审计正菜",
  靴 = "shoe：一次装入牌盒之整副牌组（常为八副），发完或至切牌即换靴洗牌。本报告用途：一切「早段／晚段」皆以靴为坐标系",
  切牌 = "cut card：洗牌后插入牌堆之塑料牌，发牌至此即止——决定一靴实际可玩局数（渗透深度）。本报告用途：行业查证章之核心反制手段（前移切牌＝调浅渗透）",
  渗透率 = "penetration：一靴实际发出牌量占整副之比。越深则牌堆构成越可知，优势窗口越大。本报告用途：行业实践之相对刻度——证「绝对局号系粗代理」",

  观测靴长 = "MAX(round_no)：清洗后注单集内该靴之最大局号——系真实靴长之下偏代理（末数局无人下注即低估）。本报告用途：shoe_pos 之分母，已列 P0 待权威表",
  本金 = "stake：会员实际投入之下注额（雷欧分母）。本报告用途：ROI 与 hold 之稳健分母——不因对押或洗码规则塌缩",

  会员净盈亏 = "profit／game_pnl：会员视角之输赢（正＝会员赢＝平台付）；= (bet14−bet13)÷bet11，退水前口径。本报告用途：GGR＝其总和取负",
  p值 = "p-value：在「无差异」假设为真时，观测到当前或更极端结果之概率——不是「假设为真的概率」。本报告用途：主检验之统计证据层；铁律 p<0.05 ≠ 商业显著",
  置信区间 = "CI：以同法重复抽样，约 95% 之区间会盖住真值——回答「稳不稳」。本报告用途：效应量与 AUC 皆并报 95% CI；CI 跨 0 即门禁否决",
  自助法 = "bootstrap：从样本中有放回重抽 B 次以估计统计量之波动，不设分布假设。本报告用途：配对中位差之 95% CI（B=1,000，种子 20260819 预注册）",
  效应量 = "effect size：差异之实际大小（如配对中位差），与 p 值之「是否偶然」互补。本报告用途：门禁第一项，以 MCID 为锚",
  中位数 = "median：排序居中之值，不受极端值绑架——比均值更抗巨鲸。本报告用途：配对差、收缩榜先验强度皆取中位",
  留出半 = "holdout：同窗会员随机五五分，一半拟合一半评估——检验样本内稳定性，非真样本外。本报告用途：诚实模型 AUC 之评估集；门禁因此封顶 P1",
  预注册 = "pre-registration：阈值、种子、协议于见数前锁定，防事后调参择优。本报告用途：P99.9 阈值、种子 20260819、复检协议皆预注册",
  七闸 = "雷欧域之七道准入清洗：最新版本去重／测试线剔除／重对单剔除／一般单准入／数值守门三项／窗口过滤／汇率归一。本报告用途：步骤二洁净底集之定义",
  bet16 = "ODS 逐单退水候选字段：实测占洗码 0.0679%（与契约档差约 12 倍）——退水主帐不在逐单层。本报告用途：派彩定谳章之核心证据（引用级）",
  bet41 = "ODS 洗码基数字段：与洗码合计比值 0.999994——系基数非金额。本报告用途：ngr_by41 废弃之依据（引用级）",
  OBSERVED = "证据三级之最高级：本档由交付件现算所得、可逐步复现之事实。禁由推断升格；升格须有证",
  INFERRED = "证据三级之中级：由 OBSERVED 事实经合理推导而得，未经直接观测证实。正文须显式标注，禁与 OBSERVED 混列",
  UNKNOWN = "证据三级之最低级：机制或成因未明。禁以推测填补——零行不是无异常，缺档不是无内容",
  登记册 = "《风险类型 × 交付件 × 判据维度 × 证据裁定》登记册：数据资产（配置件），YAML 为单一真相源、CSV 为派生字典，由本档载入并施行门闸，缺档即停止渲染（铁律第九条）。它分类的是证据，不是用户",
  门闸 = "评分管道引用未获准入之特征时，渲染直接失败并报出该特征所属类型、门禁等级与裁定理由",
  门禁五档 = "FATAL 停止分析／BLOCK 禁入正式结论／CONDITIONAL 条件可用／ADVISORY 建议可用／NA 不适用",
  准入评分 = "该类判据获准进入风险评分管道；未准入者至多进入画像，不得据以处置",
  净赢玩家 = "内生标签：以自身盈亏为正与否所定之标签——与 ROI 类特征同源，用于自证倾向须声明",
  打水 = "同「对押」之市井叫法：以自对冲套取退水；洗码照计而净盈亏近零。深入浅出：两边都押，输赢相抵，赚的是退水那一层。本报告用途：Sortino 近零波动指纹与 L-04 线索之所指",
  荷官 = "dealer（eid）：主持牌局之发牌员；哨兵值 eid=-1 表未记录。深入浅出：赌桌上发牌的那个人。本报告用途：荷官—玩家串谋之实体轴；Z 检验粒度混淆之待修在案",
  注单 = "bet：一笔下注记录（bet01 为单号），本档粒度之最小单位。深入浅出：一次下注就是一张单。本报告用途：一切门槛（n≥30／n≥100）皆以注单数计",
  牌靴 = "同「靴」：装牌之牌盒。本报告用途：早段／晚段之坐标系",
  彩池 = "jackpot：累积奖池派彩，独立于本金返还之外。深入浅出：中大奖那一笔额外的钱。本报告用途：结算完整性九项排查之一——abs(roi)>1 之候选成因",
  冲正 = "reversal：错单撤销或反向记账。深入浅出：记错了再冲掉。本报告用途：结算完整性九项之一；先查账务再查玩家",
  红利 = "bonus／营销红利：与洗码无关之促销赠额，与退水不同源。深入浅出：送的钱，不是返的钱。本报告用途：NGR 之扣项；禁与退水混同",
  占成 = "share：代理线对某会员输赢之分成比例（agent_dtl.ag012 系荷官留成非平台留成，实证在案）。深入浅出：这个客人赢了亏了，代理分多少。本报告用途：奖惩侧推导之基础（引用级）",
  代理线 = "agent line（bet18~bet22 五级）：会员之上级代理层级链。深入浅出：谁把这个客人带进来的，一层层往上。本报告用途：测试线剔除之五路 LEFT JOIN 判据；归因之组织轴",
  限红 = "table limit：单注上下限。深入浅出：一把最多能押多少。本报告用途：行业反制手段之一；本档既证尾段无优势，故不建议因尾段收紧限红",
  流水 = "turnover：投注总额之俗称（须标明系本金口径抑或洗码口径）。深入浅出：钱在桌上过了多少。本报告用途：口径必标——两口径不可互比",
  VIP = "高价值会员分层：以价值轴（stake_all 分位）定序。深入浅出：贡献最大的那批客人。本报告用途：价值轴 × 风险轴处置矩阵之横轴；NGR 未落锁前禁定价",
  AML = "反洗钱（Anti-Money Laundering）：识别资金异常流转之合规义务。深入浅出：防止赌场被拿来洗钱。本报告用途：合规类风险类目；本档不产出 AML 结论，仅标线索",
  责任博彩 = "responsible gaming：对沉迷与失控之保护义务。深入浅出：客人输到不该再输时，平台有责任介入。本报告用途：深回撤一类之处置序——关怀先于风控",
  阈值 = "threshold：判定之切点。深入浅出：过了这条线才算数。本报告用途：本档一切阈值皆待反解——禁写普适门槛，须由 Wilson 下界与最小洗码双锁并逐指标反解",
  基线 = "baseline：比较之参照水平（随机基线、零假设基线、regime 条件基线）。深入浅出：不做任何事时本该是多少。本报告用途：AUC 之 0.5、安慰剂之经验零假设、P12a 之动态监控带",
  分位 = "quantile／percentile：排序后某比例位置之值（P90＝第 90 百分位）。深入浅出：一百个人排队，第九十个人的值。本报告用途：价值轴分层、CVaR 尾部、分布实测之 P90／P99",
  方差 = "variance：离散程度之平方度量（其平方根为标准差）。深入浅出：忽上忽下的程度。本报告用途：小分母 ROI 方差极大——收缩榜与最小暴露门槛之由来",
  秩 = "rank：排序后之名次；非参数方法之基石。深入浅出：不看数值大小，只看排第几。本报告用途：AUC 秩法实现、Wilcoxon 符号秩、收缩榜排序",
  MannWhitney = "Mann–Whitney U 检验：两独立样本之秩和检验，与 AUC 数学等价。深入浅出：把两群人混在一起排队，看谁普遍排前面。本报告用途：本档 AUC 之实现即其等价式",
  二项检验 = "binom.test：以二项分布精确检验比例是否等于某值。深入浅出：抛硬币抛出这么多正面，正常吗。本报告用途：符号检验之实现（k 正／nz 非零，p=0.5）",
  多重校正 = "multiple comparison correction（Bonferroni／BH FDR）：多次检验时抬高门槛以控假阳。深入浅出：抽奖抽一百次总会中一次，得把标准提高。本报告用途：门禁要求 p 一律多重校正后方可引用",
  显著性水平 = "α：预先设定之犯第一类错误容忍度（本档 0.05）。深入浅出：愿意冒多大风险把噪声当真。本报告用途：单点声明；大样本下单用易被琐碎效应触发，故行动扳机须四项共破",
  功效 = "power（1−β）：真有差异时能检出之概率。深入浅出：真有问题时，你的检验看不看得见。本报告用途：n_min 设计推导之输入；固定 N 门槛系工程护栏非功效推导",
  样本量 = "N：参与检验之独立单位数。深入浅出：证据基础有多厚。本报告用途：门禁第四项；本档配对单位＝uid 会员级，非注单级",
  n_min = "设计推导之最小样本量 ＝ f(MCID, 方差, 显著性水平, 功效)。深入浅出：要证明这么小的差异，至少得看多少人。本报告用途：与固定门槛取其严——固定数不能替代设计推导",
  过拟合 = "overfitting：模型记住样本噪声而非规律，样本内高分样本外崩。深入浅出：背答案不等于会做题。本报告用途：真样本外（跨窗 w2）之所以为 P0 必要条件",
  假阳性 = "false positive：把正常判成异常。深入浅出：冤枉好人。本报告用途：合取多证据压假阳之数学理由；误判率之主要成分",
  召回率 = "recall／灵敏度：真异常中被抓到之比例。深入浅出：坏人里抓到几成。本报告用途：与精度权衡；价值轴前 10% 召回 75.6%（引用级）",
  精度 = "precision：被判异常者中真为异常之比例。深入浅出：抓到的人里冤枉了几成。本报告用途：tail_share 之精度低于基准率——劣于随机之判据",
  基准率 = "base rate：总体中阳性之自然比例。深入浅出：一百个人里本来就有几个是。本报告用途：任何筛选器之精度须与其比对；低于基准率即劣于随机",
  提升度 = "lift：某组阳性率 ÷ 总体基准率。深入浅出：这一群里坏人浓度是平均的几倍。本报告用途：同桌聚集判据；价值轴前 0.1% 达 19.5×（引用级）",
  Jaccard = "杰卡德相似度 ＝ 交集 ÷ 并集。深入浅出：两个人的活动圈重叠多少。本报告用途：同桌共现之判据维度之一",
  混杂 = "confounding：第三因素同时影响处理与结果，致相关非因果。深入浅出：看似是它干的，其实另有其人。本报告用途：台桌／荷官／时段／靴长皆未控——本档只可言相关不可言因果",
  随机对照 = "RCT：随机分配处理与对照以识别因果。深入浅出：抽签决定谁被处置，才知道处置有没有用。本报告用途：一切「能提升 X%」之宣称须待 Shadow／Pilot 与 RCT 方可确认",
  DID = "双重差分：以处理组与对照组之前后差之差估计效应。深入浅出：两群人各自前后变了多少，再相减。本报告用途：处置账因果之设计（右截断于解封日）",
  生存分析 = "survival analysis：以「事件何时发生」为对象之方法，可处理尚未发生者。深入浅出：不问会不会，问多久。本报告用途：P12b 标记时点与流失之估计",
  删失 = "censoring（右删失）：观察结束时事件尚未发生，只知「至少活到此刻」。深入浅出：还没走的人不能算成已走。本报告用途：窗口截断误判为流失之防线；生存分析之必备旗标",
  HMM = "隐马尔可夫模型：以不可观测之状态序列解释可观测序列。深入浅出：看得见天气，看不见季节，但季节在背后换。本报告用途：Regime 动态基线之候选方法",
  Regime = "状态／体制：系统所处之阶段性状态（如高量能期与低量能期）。深入浅出：市场今天是哪一档脾气。本报告用途：P12a 两态高斯混合所判；监控带升级为「破本态之带方触发」",
  高斯混合 = "GMM：以若干正态分布之加权和拟合数据，EM 算法求解。深入浅出：一堆数据其实是几群人混在一起。本报告用途：P12a 两态分解之实现",
  EM算法 = "期望最大化：隐变量模型之迭代求解法（E 步补隐、M 步优化）。深入浅出：先猜谁属于哪群，再据此更新，反复至稳。本报告用途：高斯混合之解法",
  逻辑回归 = "logistic regression：以对数几率线性建模二分类概率。深入浅出：把各种特征折算成「是坏人的可能性」。本报告用途：诚实模型与泄漏对照之双模",
  聚类 = "clustering：无监督分群。深入浅出：不告诉答案，让数据自己分堆。本报告用途：K-means 四簇 × 重构误差交叉，产出画像不产出处置",
  标准化 = "standardization（z-score）：减均值除标准差以统一量纲。深入浅出：把不同单位的指标换算成同一把尺。本报告用途：行为四维标准化后方可入 PCA 与聚类",
  离群 = "outlier：显著偏离主体分布之观测。深入浅出：明显不合群的那几个。本报告用途：重构误差 P99.9 之所指；离群不等于违规，只作线索",
  先验 = "prior：见数据之前对参数之信念。深入浅出：还没看这个人打多少把，先按大家的平均看待。本报告用途：收缩榜之先验强度＝订单数中位",
  Hanley = "Hanley–McNeil：AUC 标准误之解析式，据以出 95% CI。深入浅出：算出这个 AUC 有多不稳。本报告用途：五项并报之 AUC 区间与「是否跨 0.5」判定",
  中位差 = "配对差值之中位数（本档效应量）：晚段减早段之逐员差取中位。深入浅出：一人一个差值，取中间那个。本报告用途：门禁第一项之实测量；须与 MCID 比对方有意义",
  符号秩 = "signed rank：差值绝对值之秩再附以原符号。深入浅出：既看谁大谁小，也看是赚是亏。本报告用途：Wilcoxon 之统计量构造",
  MAD = "中位绝对离差：与中位之距离取中位，抗离群之离散度量。深入浅出：不被极端值带偏的波动。本报告用途：P12a 稳健带之半宽（中位 ± 3·MAD）",
  ROC = "受试者工作特征曲线：以各阈值下真阳率对假阳率作图，其下面积即 AUC。深入浅出：把所有可能的切线都试一遍，画成一条曲线。本报告用途：AUC 之来源；本档只报面积不定切点",
  L1a标签 = "外部风险标签之一档：来自平台风控处置记录，非本档现算——用于交叉验证行为维度之外部效度")
## 别名表：同义异写共用单一真相源（定义不另写一份，只作指向）
.GL[c("hold", "ROC曲线", "样本外AUC")] <- .GL[c("hold率", "ROC", "OOS")]
tip <- function(x) {
  ## v1.2.41 字典化：span 只携术语键（data-k），释义不再逐处内嵌——释义单一真相源
  ## 由 .GL 落到成品层之单份 JS 字典（本 chunk 末注入），悬停时现取；样式移交 CSS 类。
  ## 每接钩点由约 130–250 字节缩至约 25 字节，处处接钩语义零退化。
  k <- gsub("%", "率", gsub("[-–~ ]", "", x))
  hit <- k %chin% names(.GL)
  fifelse(hit, sprintf('<span data-k="%s">%s</span>', gsub('"', "&quot;", k), x), x)
}
tipv <- function(v) vapply(v, tip, "", USE.NAMES = FALSE)
## .tipify：对任意字串内所有在册术语自动接悬停（长词优先防子串截断；已含 <span
## 者跳过防重复包裹；每串每词至多一次防满屏下划线）。桌表内外一体覆盖之引擎。
.tp_keys <- names(.GL)[order(-nchar(names(.GL)))]
.tp_disp <- c(hold率 = "hold%", MannWhitney = "Mann–Whitney", EM算法 = "EM",
              显著性水平 = "α", 二项检验 = "binom.test",
              Hanley = "Hanley–McNeil", E0至E6 = "E0–E6", 提升度 = "lift")
## ══ 悬停接钩引擎（v1.2.33 通用化）══════════════════════════════════════
## 三层护栏，缺一即成裸码（三者皆系渲染成品实测所得之教训）：
##  ① 保护：既有 HTML 跨度、pandoc 括号跨度、行内代码、行内数学，一律先抽出寄存
##     （占位 \002i\002），接钩毕原样归位——此前于反引号内接钩致 <code> 转义外泄。
##  ② 占位：逐词先代占位 \001i\001（不含术语字面），全部匹配毕再一次性回填真标记，
##     回填后不再扫描——此前直接写入 <span> 致 title 内之释义再被匹配，span 套 span。
##  ③ 处处：同一词于一串出现数次者处处接钩（v1.2.36 由「至多一次」改；
##     旧法致长段现算散文之第二次以后漏钩）；长词优先仍在，防子串截断。
.tipify <- function(x) {
  vapply(as.character(x), function(s) {
    if (is.na(s) || !nzchar(s)) return(s)
    store <- character(0L)
    .prot <- function(s, rx) {
      hits <- regmatches(s, gregexpr(rx, s, perl = TRUE))[[1L]]
      for (h in hits) {
        store[[length(store) + 1L]] <<- h
        s <- sub(h, sprintf("\002%d\002", length(store)), s, fixed = TRUE)
      }
      s
    }
    s <- .prot(s, "<span[^>]*>.*?</span>")     # 既有悬停跨度（整块）
    s <- .prot(s, "<[^>]*>")                   # 其余 HTML 标签
    s <- .prot(s, "\\[[^]]*\\]\\{[^}]*\\}")  # pandoc 括号跨度 [词]{title=...}
    s <- .prot(s, "`[^`]*`")                   # 行内代码
    s <- .prot(s, "\\$[^$]*\\$")               # 行内数学
    hold <- character(0L)
    for (k in .tp_keys) {
      d <- if (k %chin% names(.tp_disp)) .tp_disp[[k]] else k
      if (grepl(d, s, fixed = TRUE)) {
        hold <- c(hold, tip(d))
        ## gsub 非 sub：同一词于一串中出现数次者**处处接钩**（v1.2.36）
        s <- gsub(d, sprintf("\001%d\001", length(hold)), s, fixed = TRUE)
      }
    }
    for (i in seq_along(hold))
      s <- gsub(sprintf("\001%d\001", i), hold[i], s, fixed = TRUE)
    for (i in seq_along(store))
      s <- sub(sprintf("\002%d\002", i), store[i], s, fixed = TRUE)
    s
  }, "", USE.NAMES = FALSE)
}
tipall <- .tipify                                  # 别名：表格单元批量施用
## .kb：长表滚动容器（SUPERSEDED · v1.2.44）——raw-HTML div 路径在 Quarto cell 输出
## 管线内解析脆弱（arsenal 长表乱码实证），已由源码层原生 fenced div（.tbl-scroll 类）
## 取代；定义留册作血统，禁新增调用。原注：呈表纪律 scroll-x/y 禁截列截行之落地件。
## v1.2.40 重建在案：原定义随净化被删而调用仍在（arsenal_逐模审计，h = "520px"）。
## h 给定即立纵向滚动视口——表体全行在册、只限视口高度，禁截行由此落实；横向滚动恒备。
## 前后空行令 pandoc 于 div 内照常解析表格；单元接钩已由 kable 包装层施毕，此处不重复。
.kb <- function(k, h = NULL) {
  s  <- paste(as.character(k), collapse = "\n")
  st <- if (is.null(h)) "overflow-x:auto"
        else sprintf("max-height:%s;overflow-y:auto;overflow-x:auto", h)
  knitr::asis_output(sprintf('<div style="%s">\n\n%s\n\n</div>', st, s))
}
## cat 覆写：本档正文多由 cat(sprintf(...)) 现算输出，前此未接钩（GGR、hold 等
## 遗漏即出于此）。覆写后凡经 cat 之字符一律过 .tipify——保护层令既有标记、
## 行内代码、数学、括号跨度原样通过，故对 .kb() 之表格串与 <style> 串皆安全。
cat <- function(..., sep = " ", file = "", append = FALSE, fill = FALSE,
                labels = NULL) {
  a <- lapply(list(...), function(z) if (is.character(z)) .tipify(z) else z)
  do.call(base::cat, c(a, list(sep = sep, file = file, append = append,
                               fill = fill, labels = labels)))
}
## kable 包装：一切表格之字符单元与表题自动过 .tipify——桌表内之术语无须逐处手工接钩。
## 数值列不动；已接钩者（含 <span）跳过；escape 默认 FALSE 以令悬停 HTML 生效。
kable <- function(x, ..., escape = FALSE) {
  if (is.data.frame(x)) {
    x <- as.data.frame(x)
    for (j in names(x)) if (is.character(x[[j]])) x[[j]] <- .tipify(x[[j]])
    names(x) <- .tipify(names(x))
  }
  a <- list(...)
  if (!is.null(a$caption)) a$caption <- .tipify(a$caption)
  do.call(knitr::kable, c(list(x, escape = escape), a))
}
## 字典与脚本一律经 base::cat 直出——本档 cat 已被接钩覆写，若经覆写层，字典体内之
## 术语键与释义将被 .tipify 反向接钩（span 注入 JS 字面量），JS 即毁。自噬防线，禁改。
.js_esc <- function(x) {
  x <- gsub("\\\\", "\\\\\\\\", x); x <- gsub('"', '\\\\"', x)
  x <- gsub("\n", "\\\\n", x);  x <- gsub("\r", "", x)
  gsub("</", "<\\\\/", x)
}
base::cat('<style>span[data-k],span[title]{border-bottom:1px dotted #888;cursor:help}.cell-output-display{overflow-x:auto}.tbl-scroll{max-height:520px;overflow:auto}</style>\n')
base::cat(sprintf('<script>window.GL={%s};document.addEventListener("DOMContentLoaded",function(){document.querySelectorAll("span[data-k]").forEach(function(e){var d=window.GL[e.getAttribute("data-k")];if(d){e.title=d;}});});</script>\n',
  paste(sprintf('"%s":"%s"', .js_esc(names(.GL)), .js_esc(unname(unlist(.GL)))), collapse = ",")))
base::cat(sprintf("<!-- 悬停术语库：%d 条在册（v1.2.41 字典化单点注入） -->\n", length(.GL)))
.GL_N <- length(.GL)   # 条数供正文现算引用，禁写死
```

# 第一部分：十五类风险会员判据——灵活搭配与证据裁定 {#sec-typology}

::: {.callout-important}
## 本章定位：本档只是十五类之一，且是被判 FATAL 的那一类

本档诸章已证明「靴尾」这一条路走不通。但风控不能因此停摆——本章把 a168 现有交付件所能
支撑的**全部**风险类型一次列清，并对每类出具证据裁定，使读者看得见：**哪几类现在就能用、
哪几类被什么卡住、哪几类已被证伪**。

本章内容不写死于正文，而是**渲染时自 `r tip("登记册")` 现算**（Y`r tip("AML")` 为单一真相源、
CSV 为派生字典，载入时交叉比对，不一致即停止渲染）。故本章与`r tip("登记册")`**永不分家**：
登记册改了，本章下次渲染自动跟着改。

本章章体自 `a168策略性靴尾下注风控与商业变现实测_R01_标记后.qmd` 第七部分**逐字移植**，
以保两档规范一致；不得已之替换仅三处，逐项列于变更记录 v1.2.23。
:::

```{r}
#| label: registry-load
#| echo: true
source("函数/registry_loader.R")
REG <- registry_load()          # 默认路径由 REGISTRY_PATHS 定，见 registry_loader.R
n_type    <- uniqueN(REG$dict[axis == "R", type_id])
n_crit    <- nrow(REG$dict)
n_admit   <- uniqueN(REG$dict[admit_to_scoring == TRUE & axis == "R", type_id])
n_blocker <- length(REG$meta$blockers)
reg_ver   <- REG$meta$registry$version
```

## 一、登记册身份核验（渲染时现算）

::: {.tbl-scroll}
```{r}
#| label: registry-identity
#| echo: true
kable(
  REG$identity, align = c("l","r","r","l","l","l"), escape = FALSE,
  caption = sprintf("登记册六元组身份锚定（v%s；模式=%s；数据行数 = 按LF计总行数 − 表头/结构行）",
                    reg_ver, REG$mode)
)
```
:::

## 二、灵活搭配：十五类风险会员判据

每类均标注**证据裁定**——这是本节最重要的部分。原「九类」与「另补六类」已于`r tip("登记册")`
合并为统一体例：补录六类不再是附注，而是与前九类同格登记、同受
`r tip("门闸")` 管辖的正式条目。

::: {.tbl-scroll}
```{r}
#| label: registry-typology-table
#| echo: true
.gate_icon <- c(FATAL = "🔴 FATAL", BLOCK = "🟠 BLOCK",
                CONDITIONAL = "🟡 CONDITIONAL", ADVISORY = "🟢 ADVISORY", `NA` = "⚪ NA")
tp <- REG$dict[axis == "R", .(
        判据维度组合 = paste(criterion_column, collapse = " ＋ "),
        搭配表 = {s <- unique(supporting_deliverables)
                  s <- unlist(strsplit(s, "；")); s <- s[nzchar(s)]
                  if (length(s)) paste(sub("\\.csv$", "", s), collapse = "·") else "—"}),
      by = .(序 = type_id, 风险类型 = name_zh, 类别 = category,
             主表 = sub("\\.csv$", "", primary_deliverable),
             证据 = evidence_tier, 门禁 = gate, 严重度 = severity,
             准入评分 = fifelse(admit_to_scoring, "✅", "—"),
             准入画像 = fifelse(admit_to_profile, "✅", "—"),
             阻断 = fifelse(nzchar(blockers), blockers, "—"))]
tp[, 门禁 := .gate_icon[门禁]]
setcolorder(tp, c("序","风险类型","类别","主表","搭配表","判据维度组合",
                  "证据","门禁","严重度","准入评分","准入画像","阻断"))
setorder(tp, 序)
kable(
  tp, align = "l", escape = FALSE,
  caption = sprintf("十五类风险会员判据登记（登记册 v%s：%d 类 × %d 条判据维度；准入评分 %d 类；未闭阻断项 %d 项）",
                    reg_ver, n_type, n_crit, n_admit, n_blocker)
)
```
:::

### 逐类证据裁定（自登记册 `verdict` 栏现算）

::: {.tbl-scroll}
```{r}
#| label: registry-verdicts
#| echo: true
vd <- unique(REG$dict[axis == "R", .(序 = type_id, 风险类型 = name_zh,
                                     门禁 = gate, 裁定 = verdict)], by = "序")
setorder(vd, 序)
kable(vd, align = c("l","l","l","l"), escape = FALSE,
             caption = sprintf("逐类证据裁定全文（%d 类；文字取自登记册，非正文转录）", nrow(vd)))
```
:::

## 三、准入与拒入：门闸的实际效力

```{r}
#| label: registry-gate-demo
#| echo: true
adm <- registry_admitted_columns(REG)                      # 当前合法取材范围
registry_gate(REG, used = adm, purpose = "scoring")        # 全数通过，静默继续
n_adm_col <- length(adm)
```

当前获 `r tip("准入评分")` 者共 **`r n_admit` 类 / `r n_adm_col` 条特征**。其余各类至多进入
画像，**不得据以处置**。本档主角 `late_share` 即在拒入之列——若有人误写入评分管道，
`r tip("门闸")` 会令渲染直接失败并报出「T-03 尾投·`r tip("门禁")`=FATAL·严重度=S1」及其裁定理由。
这不是提醒，是拦截。

::: {.callout-caution}
## 为何本档的主角被自己判了死刑

`late_share` 属 T-03，`r tip("门禁五档")` 判 **FATAL**。其裁定之数据出处系 R01 独立管道
（本净化版未在位，故判**引用级**，非本档现算）：配对 `r tip("符号检验")` 与
`r tip("Wilcoxon")` 皆不显著、九档 hold% 扫描零命中。裁定全文以 `r tip("登记册")`
`verdict` 栏为唯一真相源（见本章第二节之现算表），**本处禁另写数字**——净化版删去
检验章后，本档已无该三值之现算能力，以静态数字冒充现算即违铁律第九条。

`r tip("登记册")`另载 R01 独立管道之同向读数（引用级）：外部 `r tip("L1a标签")` 交叉验证 `r tip("AUC")` 方向反转。
**本档实测与 R01 管线同向**，故裁定为「降格为画像字段，禁作独立触发器」。
:::

## 四、阻断项台账——「暂不可用」不等于「不可用」

::: {.tbl-scroll}
```{r}
#| label: registry-blockers
#| echo: true
kable(
  registry_blockers(REG), align = "l", escape = FALSE,
  caption = sprintf("阻断项台账（%d 项，全部 OPEN；每项均附解锁条件，见登记册 unblock_conditions 栏）",
                    n_blocker)
)
```
:::

十五类中被判 CONDITIONAL 或 BLOCK 者，**卡住它们的多是数据缺口与口径未定，而非方法错误**。
这与 T-03 有本质区别：T-03 是**结论已定的证伪**，其余是**尚未开工的待办**。二者不可混为一谈——
前者投再多资源也无用，后者补齐条件即可启用。

::: {.tbl-scroll}
```{r}
#| label: registry-pending
#| echo: true
pf <- registry_pending_features(REG)
kable(
  pf, align = "l", escape = FALSE,
  caption = sprintf("待建特征清单（%d 条：登记册已登记判据维度，但该列尚不存在于任何交付件，须现建）",
                    nrow(pf))
)
```
:::

## 五、价值轴 × 风险轴：处置矩阵

不做单一分数。行为维度对标签之判别力近乎为零，规模维度虽强却受复核强度`r tip("混杂")`污染；
压成一个分数，等于让「注额大」冒充「风险高」——业务读不懂，也不服。故取双轴：

::: {.tbl-scroll}
```{r}
#| label: registry-matrix
#| echo: true
kable(
  registry_matrix(REG), align = "l", escape = FALSE,
  caption = sprintf("处置矩阵（价值轴 V＝按 %s 分位；风险轴 R 仅由准入评分之 %d 类构成）",
                    REG$meta$value_axis$criterion_column, n_admit)
)
```
:::

价值轴取 `stake_all` `r tip("分位")`，即本档五栏总帐所用之同一坐标系。**同一张分层表，营销侧用于
`r tip("VIP")` 经营、风控侧用于复核排程——一次建设，两处复用**，这是本档诸章实测之外最可直接
落地的一条，亦为 @sec-biz 之输入。

## 六、治理悬案

::: {.tbl-scroll}
```{r}
#| label: registry-open-questions
#| echo: true
kable(
  registry_open_questions(REG), align = "l", escape = FALSE,
  caption = sprintf("治理悬案（%d 项；一律 UNKNOWN，禁止以推测填补）",
                    length(REG$meta$open_questions))
)
```
:::



## 七、十五类判据之本档实测（标准＝登记册；渲染现算）

::: {.callout-important}
## 本节定位（取代原「风险会员分类总名单」）

P12 章末之「风险会员分类总名单」以 L 系模型线索类别出名单（v1.2.27 曾整体去除，
v1.2.28 依指令恢复原状）；本节与其**并立而辖域不同**——彼为模型线索之复核队列，
此为**`r tip("登记册")`十五类标准之实测**，分类标准唯登记册。本节对本档在位交付件逐类实测：可测者出分布（线索级，
不设`r tip("阈值")`——阈值一律待反解，禁普适门槛），不可测者如实标待表；**不出任何会员名单**
——名单之出须待阈值反解＋Wilson 下界＋最小洗码双锁＋`r tip("门闸")`准入，缺一不可。
:::

::: {.tbl-scroll}
```{r}
#| label: registry-实测覆盖
#| echo: true
#| results: asis
## 在位交付件盘点：登记册判据列与本档交付件逐列对表，覆盖率现算
## 净化版口径：在位交付件仅雷欧两件（总帐＋名单）；缺件如实标待表，不臆造。
.tabs <- list(`雷欧总帐` = RYO_L, `雷欧名单` = RYO_M)
covL <- REG$dict[axis == "R", .(type_id, name_zh, gate, criterion_column)]
covL[, 在位表 := vapply(criterion_column, function(cl) {
  hit <- names(.tabs)[vapply(.tabs, function(tb) cl %chin% names(tb), logical(1L))]
  if (length(hit)) paste(hit, collapse = "·") else ""
}, character(1L))]
cov <- covL[, .(总列数 = .N, 可测列数 = sum(nzchar(在位表))),
            by = .(type_id, name_zh, gate)]
cov[, 状态 := fifelse(可测列数 == 总列数 & 总列数 > 0L, "✅ 全列可测",
              fifelse(可测列数 > 0L, "◐ 部分可测", "○ 零可测（待表）"))]
setorder(cov, type_id)
covp <- copy(cov)
covp[, `:=`(总列数 = .i(总列数), 可测列数 = .i(可测列数),
            序 = format(seq_len(.N), big.mark = ","))]
setcolorder(covp, "序")
print(kable(covp, align = "l",
  caption = sprintf("登记册判据列覆盖率实测（%d 类全列，零省略；在位交付件 %d 件：%s）",
                    nrow(cov), length(.tabs), paste(names(.tabs), collapse = "、"))))
cat(sprintf(paste0(
  "\n\n**覆盖读数（现算）**：全列可测 **%s** 类、部分可测 **%s** 类、零可测（待表）",
  "**%s** 类。净化版仅核对当前在位交付件；覆盖之低如实照登，不以臆造补件。\n"),
            .i(sum(cov$状态 == "✅ 全列可测")), .i(sum(cov$状态 == "◐ 部分可测")),
            .i(sum(cov$可测列数 == 0L))))
```
:::

::: {.tbl-scroll}
```{r}
#| label: registry-实测分布
#| echo: true
#| results: asis
## 可测判据列逐列分布实测（线索级；n 有效、中位、P90、P99 皆现算；禁设阈值）
mm <- covL[nzchar(在位表)]
if (nrow(mm) == 0L) {
  cat("○ 待表：登记册判据列与本档交付件零交集，本节不臆造。\n")
} else {
  ## v1.2.48 加固：不设普适 n≥30 之类门槛，改由分位本身反解最小样本量——
  ## q 分位欲不退化为极值序统计量，须 n ≥ ⌈1/(1−q)⌉；不足者出 NA，表内显「○ n 不足」。
  .qmin <- function(q) as.integer(ceiling(1 / (1 - q)))
  .qv <- function(tb, cl) {
    v <- suppressWarnings(as.numeric(.tabs[[tb]][[cl]])); v <- v[is.finite(v)]
    qs <- vapply(c(0.5, 0.9, 0.99), function(q)
            if (length(v) < .qmin(q)) NA_real_ else
              stats::quantile(v, q, names = FALSE), numeric(1L))
    c(length(v), qs)
  }
  dist <- rbindlist(lapply(seq_len(nrow(mm)), function(i) {
    tbs <- strsplit(mm$在位表[i], "·", fixed = TRUE)[[1L]]
    rbindlist(lapply(tbs, function(tb) {
      s <- .qv(tb, mm$criterion_column[i])
      data.table(类 = mm$type_id[i], 风险类型 = mm$name_zh[i], 门禁 = mm$gate[i],
                 判据列 = mm$criterion_column[i], 表 = tb, n有效 = .i(s[1L]),
                 中位 = if (is.na(s[2L])) sprintf("○ n 不足（须 ≥ %d）", .qmin(.50))
                        else sprintf("%.4f", s[2L]),
                 P90  = if (is.na(s[3L])) sprintf("○ n 不足（须 ≥ %d）", .qmin(.90))
                        else sprintf("%.4f", s[3L]),
                 P99  = if (is.na(s[4L])) sprintf("○ n 不足（须 ≥ %d）", .qmin(.99))
                        else sprintf("%.4f", s[4L]))
    }))
  }))
  dist[, 序 := format(seq_len(.N), big.mark = ",")]; setcolorder(dist, "序")
  print(kable(dist, align = "l",
    caption = sprintf(
      paste0("可测判据列分布实测（%d 行全列，零省略；线索级——阈值一律待反解，",
             "禁普适门槛，故不出命中名单）"), nrow(dist))))
  cat(paste0(
    "\n\n**判读纪律（随表在册）**：其一，凡门禁 FATAL 之类（如 T-03），上表只述",
    "分布、永禁入任何复核队列——证伪结论不因分布可算而复活；其二，",
    "`admit_to_scoring = FALSE` 之列禁入评分管道（门闸拦截在册）；其三，待表各类",
    "之解锁不在本节，而在登记册 `unblock_conditions` 栏与总包对应段之回传。\n"))
}
```
:::

## 模型

### 雷欧（尾段投注模型）

```{sql, eval = FALSE}
-- eval = FALSE
/* ───────────────────────────────────────────────────────────────────────────
   §R01 · R01_late_shoe.csv
   策略性风控：靴内相对靴位 ≥ 0.80 的下注占比 + 相对靴位 + 注额斜率 + 分段 ROI
   ★★ 2026-08-12 B-01 斧正：当前生产判据锁定为相对靴位 `shoe_pos>=0.80` ★★
     依据：外部实测靴长分布（均值 49.86 局、P50=50、P75=52、P90=54、P99=58）。
     第 50 把的相对靴位为 100.3%（以均值计），故 round_no>=50 实为「靴的最后一局
     及长于中位数的那半数靴」——约半数牌靴无末段可言，late_share 被系统性压低。
     新判据固定的是**局位区间**（每靴末 20% 的局），不是下注占比；late_share 仍由
     实际下注行为决定，均匀下注之零偏好基准下期望约 20%，实际可为 0%~100%。
   ★ 新增 late_def 口径锁列：旧版 CSV 因缺此列而在报告侧读入时当场报错，
     使「新文字配旧数字」的静默语义漂移变成显式失败。
   对应报告：@sec-r01
   输出列：late_def(口径锁), uid, n_orders_all, n_orders_late, late_share, shoe_pos_p50,
           stake_late_avg, stake_early_avg, stake_ramp, roi_late, roi_early,
           stake_late, game_pnl_late, stake_all, game_pnl_all
   预期行数：数千 ~ 数万（HAVING 已收敛）
   ─────────────────────────────────────────────────────────────────────────── */
-- ▸ 导出：需要 —— 存为「数据库/R01_late_shoe.csv」（§R01 靴末段下注）。
WITH test_agents AS (                                                                               -- 公共表表达式：开启中间结果集 test_agents，其后各行为其定义体（§R01）
  SELECT age001 AS agent_id                                                                         -- 取列：产出「agent_id」
  FROM ods_mariadb_2b.ods_a168_agent                                                                -- 取数来源：取自代理主档（五级代理线归属来源）
  WHERE age022 = '1'                                  -- 铁律④b：公司测试线
),                                                                                                  -- 续行：收束上方的子查询或函数括号（§R01）
ranked AS (                                            -- 需求 §3.2：同单号保留最新版本
  SELECT b.bet01, b.updatetime, b.sync_time, b.dt, b.bet02,                                         -- 取列：起始取列子句，本行先列 b.bet01, b.updatetime, b.sync_time, b.dt, b.bet02，涉 bet02（游戏类别）、dt（营业日）
         b.bet03, b.bet04, b.bet05, b.bet11, b.bet13,                                               -- 续行：接续上一取列子句，续列 b.bet03, b.bet04, b.bet05, b.bet11, b.bet13，涉 bet03（靴号）、bet04（局内序号）、bet05（会员号）
         b.bet14, b.bet18, b.bet19, b.bet20, b.bet21,                                               -- 续行：接续上一取列子句，续列 b.bet14, b.bet18, b.bet19, b.bet20, b.bet21，涉 bet14（派彩金额）、bet18（一级代理线）、bet19（二级代理线）
         b.bet22, b.bet38, b.bet39, b.category,                                                     -- 续行：接续上一取列子句，续列 b.bet22, b.bet38, b.bet39, b.category，涉 bet22（五级代理线）、bet38（测试标识）、bet39（桌号）
         ROW_NUMBER() OVER (                                                                        -- 行号窗口表达式：以行号窗口取每组头部或去重，免出重复行
           PARTITION BY b.bet01                                                                     -- 窗口分区：按 b.bet01 分组开窗，组内各自编号或排名
           ORDER BY b.updatetime DESC, b.sync_time DESC, b.dt DESC) AS rn                           -- 排序：按 b.updatetime（降序）, b.sync_time（降序）, b.dt（降序）) AS rn 排列；导出必带排序，否则分页无稳定序（曾致 36.49% 重复行）
  FROM ods_mariadb_2b.ods_a168_bet02 b                 -- ★ 表名开关
  WHERE b.dt >= '2026-03-21' AND b.dt < '2026-08-07'                                                -- 过滤条件：限定 b.dt不少于 '2026-03-21'、b.dt小于 '2026-08-07'，涉 dt（营业日）
    AND b.bet02 = '101'                                                                             -- 并列条件：限定 b.bet02等于 '101'，涉 bet02（游戏类别）
),                                                                                                  -- 续行：收束上方的子查询或函数括号（§R01）
base AS (                                                                                           -- 公共表表达式：开启中间结果集 base，其后各行为其定义体（§R01）
  SELECT r.bet01 AS bet_id, r.bet05 AS member_id,                                                   -- 取列：起始取列子句，本行先取「member_id」，涉 bet05（会员号）、member_id（会员号）
         r.bet03 AS shoe_id, r.bet39 AS table_id,                                                   -- 取值表达式：取用 bet03（靴号）、bet39（桌号），产出「table_id」
         CAST(NULLIF(TRIM(r.bet04),'') AS INT)           AS round_no,                               -- 取值表达式：先去空白、空串归 NULL，再显式转型——本库字段多为 varchar，不转型即比较失真，产出「round_no」
         CAST(NULLIF(TRIM(r.bet11),'') AS DECIMAL(20,8)) AS fx,                                     -- 取值表达式：先去空白、空串归 NULL，再显式转型——本库字段多为 varchar，不转型即比较失真，产出「fx」
         CAST(NULLIF(TRIM(r.bet13),'') AS DECIMAL(20,4)) AS stake_raw,                              -- 取值表达式：先去空白、空串归 NULL，再显式转型——本库字段多为 varchar，不转型即比较失真，产出「stake_raw」
         CAST(NULLIF(TRIM(r.bet14),'') AS DECIMAL(20,4)) AS payout_raw                              -- 取值表达式：先去空白、空串归 NULL，再显式转型——本库字段多为 varchar，不转型即比较失真，产出「payout_raw」
  FROM ranked r                                                                                     -- 取数来源：取自本条自建的中间结果集 ranked
  /* StarRocks 不支持 EXISTS + 多列 IN，测试线剔除改五路 LEFT JOIN */
  LEFT JOIN test_agents t1 ON t1.agent_id = r.bet18                                                 -- 左连接：取自本条自建的中间结果集 test_agents，连接键为 bet18（一级代理线）
  LEFT JOIN test_agents t2 ON t2.agent_id = r.bet19                                                 -- 左连接：取自本条自建的中间结果集 test_agents，连接键为 bet19（二级代理线）
  LEFT JOIN test_agents t3 ON t3.agent_id = r.bet20                                                 -- 左连接：取自本条自建的中间结果集 test_agents，连接键为 bet20（三级代理线）
  LEFT JOIN test_agents t4 ON t4.agent_id = r.bet21                                                 -- 左连接：取自本条自建的中间结果集 test_agents，连接键为 bet21（四级代理线）
  LEFT JOIN test_agents t5 ON t5.agent_id = r.bet22                                                 -- 左连接：取自本条自建的中间结果集 test_agents，连接键为 bet22（五级代理线）
  WHERE r.rn = 1                                                                                    -- 过滤条件：限定 r.rn等于 1
    AND r.category = '1'                                                                            -- 并列条件：限定 r.category等于 '1'
    AND UPPER(TRIM(r.bet38)) = 'N'                                                                  -- 并列条件：限定 UPPER(TRIM(r.bet38))等于 'N'，涉 bet38（测试标识）
    AND CAST(NULLIF(TRIM(r.bet05),'') AS BIGINT) > 0                                                -- 并列条件：限定 CAST(NULLIF(TRIM(r.bet05),'') AS BIGINT)大于 0，涉 bet05（会员号）
    AND CAST(NULLIF(TRIM(r.bet11),'') AS DECIMAL(20,8)) > 0                                         -- 并列条件：限定 CAST(NULLIF(TRIM(r.bet11),'') AS DECIMAL(20,8))大于 0，涉 bet11（汇率）
    AND CAST(NULLIF(TRIM(r.bet04),'') AS INT) > 0                                                   -- 并列条件：限定 CAST(NULLIF(TRIM(r.bet04),'') AS INT)大于 0，涉 bet04（局内序号）
    AND COALESCE(t1.agent_id,t2.agent_id,t3.agent_id,t4.agent_id,t5.agent_id) IS NULL               -- 并列条件：限定该值为空——本包以左连接加空值判定替代 EXISTS，因 StarRocks 不支持 EXISTS 配多列 IN
),                                                                                                  -- 续行：收束上方的子查询或函数括号（§R01）
shoe_len AS (          /* ★ 命名警示：本 CTE 名为 shoe_len（靴长）系历史沿用，其所算 max_round = MAX(round_no) 为『该靴该桌观测到的最大局号』，非 COUNT(round_no) 之局数；二者仅在局号自1起连续无缺口时相等。选 MAX 为刻意设计：对中间缺口免疫，COUNT 会因清洗剔单而使分母缩水。★ B-01 斧正（2026-08-12）：定标基准逐靴现算 */   -- 缺陷一修正：定标基准不定，固定 50 不是固定位置
  SELECT shoe_id, table_id, MAX(round_no) AS max_round                                              -- 取列：取最大局号（≠COUNT 局数），产出「max_round」
  FROM base GROUP BY shoe_id, table_id                                                              -- 取数来源：取自本条自建的中间结果集 base
),                                                                                                  -- 续行：收束上方的子查询或函数括号（§R01）
enriched AS (                                                                                       -- 公共表表达式：开启中间结果集 enriched，其后各行为其定义体（§R01）
  SELECT b.member_id, b.shoe_id, b.table_id, b.round_no, s.max_round,                               -- 取列：起始取列子句，本行先列 b.member_id, b.shoe_id, b.table_id, b.round_no, s.max_round，涉 member_id（会员号）
         b.round_no * 1.0 / NULLIF(s.max_round,0)     AS shoe_pos,                                  -- 取值表达式：产出「shoe_pos」
         b.stake_raw / b.fx                           AS stake,                                     -- 取值表达式：取用 stake（下注额（经汇率归一化）），产出「stake」
         (b.payout_raw - b.stake_raw) / b.fx          AS game_pnl,                                  -- 续行：取用 game_pnl（游戏净输赢），产出「game_pnl」
         CASE WHEN b.round_no * 1.0 / NULLIF(s.max_round,0) >= 0.80
              THEN 1 ELSE 0 END                        AS is_late   -- B-01 斧正：相对靴位                                    -- 条件分支：产出「is_late」
  FROM base b                                                                                       -- 取数来源：取自本条自建的中间结果集 base
  JOIN shoe_len s ON s.shoe_id = b.shoe_id AND s.table_id = b.table_id                              -- 连接：取自本条自建的中间结果集 shoe_len，连接键为 s.shoe_id = b.shoe_id AND s.table_id = b.table_id
)                                                                                                   -- 续行：收束上方的子查询或函数括号（§R01）
SELECT                                                                                              -- 续行：接续上一取列子句，续列 SELECT
  member_id                                                     AS uid,                             -- 取值表达式：取用 member_id（会员号）、uid（会员号），产出「uid」
  COUNT(*)                                                      AS n_orders_all,                    -- 计数表达式：产出「n_orders_all」
  SUM(is_late)                                                  AS n_orders_late,                   -- 汇总表达式：产出「n_orders_late」
  'shoe_pos>=0.80'                                              AS late_def,        -- 口径锁：definition_version = v2
  SUM(is_late) * 1.0 / COUNT(*)                                 AS late_share,                      -- 汇总表达式：计数，取用 late_share（晚注占比），产出「late_share」
  PERCENTILE_APPROX(CASE WHEN is_late=1 THEN shoe_pos END, 0.5) AS shoe_pos_p50,                    -- 取近似分位数表达式：产出「shoe_pos_p50」
  SUM(CASE WHEN is_late=1 THEN stake END) / NULLIF(SUM(is_late),0)              AS stake_late_avg,  -- 汇总表达式：取用 stake（下注额（经汇率归一化）），产出「stake_late_avg」
  SUM(CASE WHEN is_late=0 THEN stake END) / NULLIF(COUNT(*)-SUM(is_late),0)     AS stake_early_avg,  -- 汇总表达式：早段注额合计 ÷ 早段注单数 ＝ 早段均注，产出「stake_early_avg」
  (SUM(CASE WHEN is_late=1 THEN stake END) / NULLIF(SUM(is_late),0))                                -- 续行：汇总，取用 stake（下注额（经汇率归一化））
    / NULLIF(SUM(CASE WHEN is_late=0 THEN stake END)                                                -- 除法或乘法计算：汇总，取用 stake（下注额（经汇率归一化））
             / NULLIF(COUNT(*)-SUM(is_late),0), 0)                              AS stake_ramp,      -- 除法：晚段均注 ÷ 早段均注 ＝ 注额斜率，产出「stake_ramp」
  SUM(CASE WHEN is_late=1 THEN game_pnl END)                                                        -- 汇总表达式：取用 game_pnl（游戏净输赢）
    / NULLIF(SUM(CASE WHEN is_late=1 THEN stake END),0)                         AS roi_late,        -- 除法或乘法计算：汇总，取用 stake（下注额（经汇率归一化）），产出「roi_late」
  SUM(CASE WHEN is_late=0 THEN game_pnl END)                                                        -- 汇总表达式：取用 game_pnl（游戏净输赢）
    / NULLIF(SUM(CASE WHEN is_late=0 THEN stake END),0)                         AS roi_early,       -- 除法或乘法计算：汇总，取用 stake（下注额（经汇率归一化）），产出「roi_early」
  SUM(CASE WHEN is_late=1 THEN stake END)                                       AS stake_late,      -- 汇总表达式：取用 stake（下注额（经汇率归一化）），产出「stake_late」
  SUM(CASE WHEN is_late=1 THEN game_pnl END)                                    AS game_pnl_late,   -- 汇总表达式：取用 game_pnl（游戏净输赢），产出「game_pnl_late」
  SUM(stake)                                                                    AS stake_all,       -- 汇总表达式：取用 stake（下注额（经汇率归一化）），产出「stake_all」
  SUM(game_pnl)                                                                 AS game_pnl_all     -- 汇总表达式：取用 game_pnl（游戏净输赢），产出「game_pnl_all」
FROM enriched                                                                                       -- 取数来源：取自本条自建的中间结果集 enriched
GROUP BY member_id                                                                                  -- 分组：按 member_id 汇总
HAVING COUNT(*) >= 100                                    -- 需求：订单数据 > 100 笔
ORDER BY late_share DESC, n_orders_late DESC;                                                       -- 排序：按 late_share（降序）, n_orders_late（降序）排列；导出必带排序，否则分页无稳定序（曾致 36.49% 重复行）
/* ⚠️ 注意：此处**故意不加** late_share >= 0.70 的 HAVING。
   报告需要「命中组 vs 对照组」的 hold% 对照才能做经济裁定（@sec-r01 的 r01-decision），
   只导命中组就没有对照组。阈值筛选一律放在 R 侧做，SQL 只负责给全量底料。
   若行数过大，改为 HAVING COUNT(*) >= 300 提高活跃度门槛，而不是加 late_share 条件。 */
```

根据运行以上代码，将输出储存为「数据库/P11_雷欧尾段投注模型会员名单.csv」（即整个框架中之 `R01_late_shoe.csv`）。


```{sql, eval = FALSE}
-- eval = FALSE

-- P11 · 雷欧域（§R01 原准入）与全量洁净两域十二项总帐
-- 导出：存为「数据库/P11_雷欧尾段投注总帐.csv」
-- 口径：CTE test_agents/ranked/base 逐字沿用 §R01 原文；雷欧域＝base 上 HAVING n>=100 之会员注单
--       全量洁净＝同一 base 全量（§R01 六闸，未施 bet08，实测其筛除量为零）
WITH test_agents AS (
  SELECT age001 AS agent_id
  FROM ods_mariadb_2b.ods_a168_agent
  WHERE age022 = '1'
),
ranked AS (
  SELECT b.bet01, b.bet03, b.bet04, b.bet05, b.bet11, b.bet13, b.bet14,
         b.bet16, b.bet41, b.validbet,
         b.bet18, b.bet19, b.bet20, b.bet21, b.bet22, b.bet38, b.bet39, b.category,
         ROW_NUMBER() OVER (
           PARTITION BY b.bet01
           ORDER BY b.updatetime DESC, b.sync_time DESC, b.dt DESC) AS rn
  FROM ods_mariadb_2b.ods_a168_bet02 b
  WHERE b.dt >= '2026-03-21' AND b.dt < '2026-08-07'
    AND b.bet02 = '101'
),
base AS (
  SELECT CAST(NULLIF(TRIM(r.bet05),'') AS BIGINT)        AS member_id,
         r.bet18 AS a1, r.bet19 AS a2, r.bet20 AS a3,
         r.bet21 AS a4, r.bet22 AS a5,
         CAST(NULLIF(TRIM(r.bet13),'') AS DECIMAL(20,4))
           / CAST(NULLIF(TRIM(r.bet11),'') AS DECIMAL(20,8))            AS stake,
         CAST(NULLIF(TRIM(r.validbet),'') AS DECIMAL(20,4))
           / CAST(NULLIF(TRIM(r.bet11),'') AS DECIMAL(20,8))            AS vb,
         (CAST(NULLIF(TRIM(r.bet14),'') AS DECIMAL(20,4))
          - CAST(NULLIF(TRIM(r.bet13),'') AS DECIMAL(20,4)))
           / CAST(NULLIF(TRIM(r.bet11),'') AS DECIMAL(20,8))            AS game_pnl,
         COALESCE(CAST(NULLIF(TRIM(r.bet16),'') AS DECIMAL(20,4)), 0)
           / CAST(NULLIF(TRIM(r.bet11),'') AS DECIMAL(20,8))            AS reb16,
         COALESCE(CAST(NULLIF(TRIM(r.bet41),'') AS DECIMAL(20,4)), 0)
           / CAST(NULLIF(TRIM(r.bet11),'') AS DECIMAL(20,8))            AS reb41
  FROM ranked r
  LEFT JOIN test_agents t1 ON t1.agent_id = r.bet18
  LEFT JOIN test_agents t2 ON t2.agent_id = r.bet19
  LEFT JOIN test_agents t3 ON t3.agent_id = r.bet20
  LEFT JOIN test_agents t4 ON t4.agent_id = r.bet21
  LEFT JOIN test_agents t5 ON t5.agent_id = r.bet22
  WHERE r.rn = 1
    AND r.category = '1'
    AND UPPER(TRIM(r.bet38)) = 'N'
    AND CAST(NULLIF(TRIM(r.bet05),'') AS BIGINT) > 0
    AND CAST(NULLIF(TRIM(r.bet11),'') AS DECIMAL(20,8)) > 0
    AND CAST(NULLIF(TRIM(r.bet04),'') AS INT) > 0
    AND COALESCE(t1.agent_id,t2.agent_id,t3.agent_id,t4.agent_id,t5.agent_id) IS NULL
),
ryo_members AS (
  SELECT member_id
  FROM base
  GROUP BY member_id
  HAVING COUNT(*) >= 100
),
ryo AS (
  SELECT '2_雷欧域（§R01 原准入 ∧ n>=100）' AS scope_def,
         COUNT(*)                     AS n_orders,
         COUNT(DISTINCT b.member_id)  AS n_members,
         COUNT(DISTINCT b.a1) AS n_lv1, COUNT(DISTINCT b.a2) AS n_lv2,
         COUNT(DISTINCT b.a3) AS n_lv3, COUNT(DISTINCT b.a4) AS n_lv4,
         COUNT(DISTINCT b.a5) AS n_lv5,
         SUM(b.stake) AS stake_sum, SUM(b.vb) AS validbet_sum,
         -SUM(b.game_pnl) AS ggr_sum,
         SUM(b.reb16) AS rebate16_sum, SUM(b.reb41) AS rebate41_sum
  FROM base b
  JOIN ryo_members m ON m.member_id = b.member_id
),
clean AS (
  SELECT '1_全量洁净（§R01 六闸）' AS scope_def,
         COUNT(*)                   AS n_orders,
         COUNT(DISTINCT member_id)  AS n_members,
         COUNT(DISTINCT a1) AS n_lv1, COUNT(DISTINCT a2) AS n_lv2,
         COUNT(DISTINCT a3) AS n_lv3, COUNT(DISTINCT a4) AS n_lv4,
         COUNT(DISTINCT a5) AS n_lv5,
         SUM(stake) AS stake_sum, SUM(vb) AS validbet_sum,
         -SUM(game_pnl) AS ggr_sum,
         SUM(reb16) AS rebate16_sum, SUM(reb41) AS rebate41_sum
  FROM base
),
both AS (
  SELECT * FROM clean
  UNION ALL
  SELECT * FROM ryo
)
SELECT
  b.scope_def,
  b.n_orders,
  ROUND(b.n_orders     * 100.0 / c.n_orders,     4)                AS n_orders_pct,
  b.n_members,
  ROUND(b.n_members    * 100.0 / c.n_members,    4)                AS n_members_pct,
  b.n_lv1, b.n_lv2, b.n_lv3, b.n_lv4, b.n_lv5,
  ROUND(b.stake_sum, 2)                                            AS stake_sum,
  ROUND(b.stake_sum    * 100.0 / c.stake_sum,    4)                AS stake_pct,
  ROUND(b.validbet_sum, 2)                                         AS validbet_sum,
  ROUND(b.validbet_sum * 100.0 / c.validbet_sum, 4)                AS validbet_pct,
  ROUND(b.ggr_sum, 2)                                              AS ggr_sum,
  ROUND(b.ggr_sum      * 100.0 / c.ggr_sum,      4)                AS ggr_pct,
  ROUND(b.rebate16_sum, 2)                                         AS rebate16_sum,
  ROUND(b.rebate16_sum * 100.0 / NULLIF(c.rebate16_sum, 0), 4)     AS rebate16_pct,
  ROUND(b.rebate41_sum, 2)                                         AS rebate41_sum,
  ROUND(b.ggr_sum - b.rebate16_sum, 2)                             AS ngr_by16,
  ROUND((b.ggr_sum - b.rebate16_sum) * 100.0
        / NULLIF(c.ggr_sum - c.rebate16_sum, 0), 4)                AS ngr_by16_pct
FROM both b
CROSS JOIN clean c
ORDER BY b.scope_def;
```

```{r}
#| label: 读取数据表总账
#| echo: true
## 单域总帐：全量洁净｜雷欧（金额）｜雷欧（占比）
.item <- c("总注单数", "总会员数", "总投注额（本金）", "总洗码", "总盈利（GGR）",
           "总返水（`bet16` 口径）", "净盈利（GGR − `bet16`，示数）",
           "一线代理数", "二线代理数", "三线代理数", "四线代理数", "五线代理数")
.key  <- c("n_orders", "n_members", "stake_sum", "validbet_sum", "ggr_sum",
           "rebate16_sum", NA, "n_lv1", "n_lv2", "n_lv3", "n_lv4", "n_lv5")
.isInt <- c(TRUE, TRUE, FALSE, FALSE, FALSE, FALSE, FALSE, rep(TRUE, 5L))
.val <- function(row, i) if (is.na(.key[i])) row$ggr_sum - row$rebate16_sum else row[[.key[i]]]
.fmt <- function(v, i) if (.isInt[i]) .i(v) else .f(v)
.rat <- function(a, b, i) if (grepl("代理", .item[i])) "—（distinct 不可加）" else .pc(a, b)

led <- data.table(
  聚合项 = .item,
  全量洁净 = sapply(seq_along(.item), function(i) .fmt(.val(.cL, i), i)),
  `雷欧（金额）` = sapply(seq_along(.item), function(i) .fmt(.val(.lE, i), i)),
  `雷欧（占比）` = sapply(seq_along(.item), function(i) .rat(.val(.lE, i), .val(.cL, i), i)))
led[, 序 := format(seq_len(.N), big.mark = ",")]; setcolorder(led, "序")
kable(led, align = "r",
  caption = sprintf(paste0("单域 %s 项总帐（%d 项全列，零省略；",
                           "分母为全量洁净 %s 注单／%s 会员）"),
                    .i(nrow(led)), nrow(led), .i(.cL$n_orders), .i(.cL$n_members)))
```

```{r}
#| label: 舍入尾差留痕
#| echo: true
.g <- copy(.gap)
.g[, `:=`(名单侧 = .f(名单侧), 总帐侧 = .f(总帐侧), 差额 = .f(差额, 4),
          相对差 = sprintf("%.3e", 相对差),
          序 = format(seq_len(.N), big.mark = ","))]
setcolorder(.g, "序")
kable(.g, align = "r",
  caption = sprintf(paste0("雷欧名单侧与总帐侧之尾差（%d 项全列，零省略；",
                           "容差 ＝ 相对 %.0e，越界即显 ⚠️ 并须查口径）"),
                    nrow(.g), .TOL_REL))
```

```{r}
#| label: 经济读数_一
#| echo: true
#| results: asis
.hold <- function(r) r$ggr_sum / r$stake_sum * 100
cat(sprintf(paste0(
  "**经济读数（渲染时现算）**：雷欧域以 **%s** 名会员（占全量洁净 **%s**）承载本金 **%s**（%s）、",
  "洗码 %s、GGR **%s**（%s）、`bet16` 退水 %s；其 hold **%.4f%%**，全量洁净 **%.4f%%**。\n\n"),
  .i(.lE$n_members), .pc(.lE$n_members, .cL$n_members), .f(.lE$stake_sum),
  .pc(.lE$stake_sum, .cL$stake_sum), .pc(.lE$validbet_sum, .cL$validbet_sum),
  .f(.lE$ggr_sum), .pc(.lE$ggr_sum, .cL$ggr_sum),
  .pc(.lE$rebate16_sum, .cL$rebate16_sum), .hold(.lE), .hold(.cL)))
if (.hc(RYO_M, "roi_late") && .hc(RYO_M, "roi_early") &&
    .hc(RYO_M, "stake_late") && .hc(RYO_M, "game_pnl_late")) {
  .rl <- sum(RYO_M$game_pnl_late) / sum(RYO_M$stake_late) * 100
  .d  <- RYO_M$roi_late - RYO_M$roi_early
  cat(sprintf(paste0(
    "**尾段有无优势（现算）**：雷欧域晚段加权 ROI **%.4f%%**；逐员「晚 − 早」ROI 中位差 **%+.4f**，",
    "晚优于早者占 **%s**。这只是本窗口相关性读数，不是因果证明；若方向不稳定或 CI 跨 0，正向主张不得确认。\n\n"),
    .rl, median(.d, na.rm = TRUE), .pc(sum(.d > 0, na.rm = TRUE), sum(!is.na(.d)))))
} else {
  cat("○ 待列：雷欧名单缺分段列，本节不臆造。\n\n")
}
```

```{r}
#| label: 经济读数_二
#| echo: true
#| results: asis
cat(sprintf(paste0(
  "**退水语义复验**：全量洁净 `bet41/validbet = %.6f`、雷欧域 `bet41/validbet = %.6f`；",
  "该比值若接近 1，支持 `bet41` 更像退水计算基数而非退水金额。`bet16` 占洗码 **%s**；",
  "故 `GGR − bet16` 只能作为口径示数，正式 NGR 仍以月结帐为权威，当前判级 **UNKNOWN**。\n"),
  .cL$rebate41_sum / .cL$validbet_sum, .lE$rebate41_sum / .lE$validbet_sum,
  .pc(.cL$rebate16_sum, .cL$validbet_sum, 4)))
```

::: {.callout-important}
## 本表之口径与限界

**其一·分母**：雷欧域占比一律以全量洁净为分母。  
**其二·准入**：雷欧域＝§R01 原准入与会员 `n ≥ 100`；SQL 保留完整底料，不在 SQL 内写死晚段占比阈值。  
**其三·代理数**：五级皆 `COUNT(DISTINCT)`，层级之间不可相加。  
**其四·尾差**：名单侧与总帐侧之差属取整／汇率铸型累积，必须在可接受容差内核验。  
:::

```{r}
#| label: 审计留痕
#| echo: true
au <- data.table(
  项 = c("雷欧总帐与名单在位", "口径锁列（scope_def／late_def）",
         "名单会员数↔总帐", "名单注单数↔总帐", "数字来源", "是否改动原始 SQL"),
  状态 = c("✅ stop() 守门，缺档即停", "✅ stopifnot 硬校验",
            "✅ 等值校验", "✅ 等值校验", "✅ 渲染时由雷欧交付件现算", "❌ 原始 SQL 不改；本净化版另存"))
au[, 序 := format(seq_len(.N), big.mark = ",")]; setcolorder(au, "序")
kable(au, align = "l", caption = sprintf("审计留痕（%d 项全列）", nrow(au)))
```


# 数据口径 {#sec-data-caliber}

::: {.callout-important}
## 本章定位

本净化版的数据血统只保留雷欧／R01。源表、交付件、指标与金额口径均须由当前在位文件直接支持。
:::

## 一、源数据（ODS 库表层）

### 关键字段

| 库表 | 字段 | 业务含义 | 商业用途 |
|:--|:--|:--|:--|
| `ods_a168_bet02` | `bet01` | 注单号 | 同单号最新版本去重主键 |
| `ods_a168_bet02` | `bet02` | 游戏类别 | 恒限 `'101'`（百家乐） |
| `ods_a168_bet02` | `bet03`／`bet04`／`bet39` | 靴号／局号／桌号 | 构造（靴、桌）内相对位置 |
| `ods_a168_bet02` | `bet05` | 会员号 | R01 `uid` 来源 |
| `ods_a168_bet02` | `bet08` | 下注时间 | 有效单准入；本报告不以秒级尾注为主线 |
| `ods_a168_bet02` | `bet11` | 汇率 | 原币金额统一化除数 |
| `ods_a168_bet02` | `bet13` | 下注金额 | `/ bet11` → 本金 `stake` |
| `ods_a168_bet02` | `bet14` | 派彩金额 | `(bet14-bet13)/bet11` → `game_pnl` |
| `ods_a168_bet02` | `bet16` | 逐单退水候选金额 | NGR 方向核算，不作为权威月结 NGR |
| `ods_a168_bet02` | `bet38` | 测试标识 | `'N'` 方为真实注单 |
| `ods_a168_bet02` | `category` | 注单类别 | `'1'` 一般注单 |
| `ods_a168_agent` | `age001`／`age022` | 代理编号／测试线标志 | 五级测试线剔除 |

### 核心指标

| 指标 | 定义 | 用途 |
|:--|:--|:--|
| `stake` | `bet13 ÷ bet11` | R01 主本金口径 |
| `game_pnl` | `(bet14−bet13) ÷ bet11` | 会员净盈亏 |
| `shoe_pos` | `round_no ÷ MAX(round_no)`，按（靴、桌）计算 | R01 相对靴位坐标；明确属于观测靴长代理 |
| `late_share` | 晚段注单数 ÷ 总注单数 | 主行为维度 |
| `stake_ramp` | 晚段平均注额 ÷ 早段平均注额 | 金额结构维度 |
| `roi_late`／`roi_early` | 各自时段 `game_pnl ÷ stake` | 晚早配对比较 |
| `roi_all` | `game_pnl_all ÷ stake_all` | 整体经济表现 |
| `hold%` | `GGR ÷ stake` | 平台经济口径 |

## 二、交付件身份核验

::: {.tbl-scroll}
```{r}
#| label: caliber-identity
#| echo: true
.idt <- data.table(
  交付件 = c("雷欧·总帐", "雷欧·名单"),
  口径 = c("本金／全量洁净＋R01域", "本金／R01"),
  行数 = .i(c(nrow(RYO_L), nrow(RYO_M))),
  列数 = .i(c(ncol(RYO_L), ncol(RYO_M))),
  口径锁 = c(paste(unique(RYO_L$scope_def), collapse = "／"),
             paste(unique(RYO_M$late_def), collapse = "／")))
.idt[, 序 := format(seq_len(.N), big.mark = ",")]; setcolorder(.idt, "序")
kable(.idt, align = "l", escape = FALSE,
      caption = sprintf("雷欧／R01 交付件身份核验（%d 件）", nrow(.idt)))
```
:::

::: {.tbl-scroll}
```{r}
#| label: caliber-head-tail
#| echo: true
.ht_show <- function(dt, k = 3L) {
  n <- nrow(dt)
  chr <- dt[, lapply(.SD, function(x)
    if (is.numeric(x)) format(x, scientific = FALSE, trim = TRUE, big.mark = ",") else as.character(x))]
  if (n <= 2L*k) {
    out <- copy(chr); out[, 行号 := paste0(format(seq_len(n)), ":")]
  } else {
    sepr <- as.data.table(setNames(as.list(rep("---", ncol(chr))), names(chr)))
    out <- rbindlist(list(chr[1:k], sepr, chr[(n-k+1L):n]))
    out[, 行号 := c(paste0(1:k, ":"), "---",
                    paste0(format((n-k+1L):n, big.mark = ",", trim = TRUE), ":"))]
  }
  setcolorder(out, "行号"); out[]
}
kable(.ht_show(RYO_M), align = "r", escape = FALSE,
      caption = sprintf("雷欧名单首末行（总行数 %s，总列数 %s）",
                        .i(nrow(RYO_M)), .i(ncol(RYO_M))))
```
:::

### 分析级核心指标

| 指标 | 定义 | 商业用途 |
|:--|:--|:--|
| `diff` | `roi_late − roi_early` | 主检验效应量 |
| 域占比 | R01 域 ÷ 全量洁净 | 规模与经济重要性 |
| `hold%` 差 | R01 hold − 全量 hold | 经济判读 |
| `AUC` | 行为维度对内生标签的秩法面积 | 特征去留，不能冒充因果 |
| 名单／总帐尾差 | 名单合计 − 总帐合计 | 数据血统校验 |


# 优势玩家判据：对赌场优势之单侧检验 {#sec-advantage}

::: {.callout-important}
## 任务口径（本章冻结，永久生效）

本档之任务是**判断风险会员**。赌场非慈善机构，风控之目的正是识别并处置令平台长期
净损者——此定位正当，不予软化。然「判断风险会员」之判据对象须先正名：

**风险 ≠ 盈利。** 要抓的不是「赢了的人」，是**「赢得无法以运气解释的人」**。二者之
差别不是措辞而是量级——本章第二节以本档数据现算：以 `ROI > 0` 为判据，其命中人数、
纯方差下之期望人数与提升度**全部渲染时现算入表**，代价一望即知。

**四层判据（缺一层即降为线索级，不得升为处罚依据）**：

| 层 | 所答之问 | 通不过之后果 |
|---|---|---|
| L1 口径与零假设 | 分母是本金还是洗码？零假设 μ₀ 从何而来？ | 口径污染，名单全废 |
| L2 统计排除方差 | 这个赢面能否以运气解释？ | 假阳淹没真阳，复核产能空转 |
| L3 持续性 | 优势于下一窗口是否延续？ | 抓到的是运气而非优势 |
| L4 机理与经济 | 靠什么赢的？动手值不值？ | 无法处置、无法申诉、可能亏本 |

**本章产出恒为线索级复核队列，非处罚名单**；一切处置仍须过五项并报门禁
（五项并报门禁，见登记册 `gate` 栏）与五道铁门（见登记册 `unblock_conditions` 栏）。
本章一切阈值、零假设、噪声标度皆
**渲染时现算**，禁硬写。
:::

## 〇、ROI 尺度锁（本章冻结，全档适用） {#sec-roi-scale}

::: {.callout-important}
## 尺度定义单点锁（REDTEAM MUST-FIX 落实）

本档语境中同时存在两种尺度，**混用即口径污染**。此处一次锁死，全档以此为准：

| 记法 | 定义式 | 持平 | 净盈亏等于分母 |
|:--|:--|--:|--:|
| **`ROI`（净收益率）——本档唯一在用尺度** | `profit ÷ 分母` | `0` | `1` |
| `roi_rate`（回报倍数）——本档不使用 | `1 + ROI` | `1` | `2` |

**四条锁**：

1. 本档一切 `roi`／`roi_late`／`roi_early`／`roi_all`／`roi_d` 及本章之 `ROI`
   **一律为净收益率尺度**，持平即 `0`；分母之口径（本金／洗码）另见各交付件字典，
   **尺度与分母系两件事，不得互代**。
2. **`roi_rate` 于本档不作计算、不出表、不入名单**——仅于此处登记其换算式
   `roi_rate = 1 + ROI`，以备与外部报表对表时不致误读。
3. **一切阈值一律以 `ROI` 尺度书写**，`roi_rate` 尺度之一切阈值式
   **全档禁用、禁出现于文档、工单与 SQL**。业务侧「净盈利即列」之阈值，
   本档一律写作 **`ROI > 0`**；**禁以 `ROI > 1.00` 冒充之**——后者谓净盈亏超过
   分母（盈利率逾 100%），量级差逾百倍，且属结算完整性候选而非优势候选。
   **同一性注记**：本章第二节之首行判据 `ROI > 0` 即业务侧「净盈利即列」之阈值，
   二者为同一切点、非两条判据；其命中规模与提升度即该阈值之实测代价。
4. `ROI > 1` 谓**净盈亏超过其分母**——此类一律先入结算完整性九项排查序
   （参本章第〇节尺度锁第 4 条 @sec-roi-scale），查账在先、查人在后。

**真相源**：本节即本档尺度定义之唯一真相源。后续如迁入术语库 `.GL`，以本节为迁移母本；
两处并存期间以本节为准，且**禁二处另写定义**。
:::

## 一、零假设与噪声标度（现算，禁硬写）

::: {.callout-note}
## 为何零假设不是「ROI = 0」

无优势会员之期望 ROI 并非零，而是**负的赌场优势**。故零假设取
$H_0:\ \mathrm{E}[\mathrm{ROI}_i] = \mu_0 = -\mathrm{hold\%}$，$\mu_0$ 由域级总帐
**反号现算**，禁引外部数字。备择假设为单侧 $H_1:\ \mathrm{E}[\mathrm{ROI}_i] > \mu_0$
——「优于赌场优势」方谓优势，非「大于零」。

噪声标度 $\hat\sigma$ 亦不硬写：本档无逐注数据，以**矩估计**自会员级汇总反解
$$\hat\sigma^2 \;=\; \frac{\sum_i \left(\mathrm{pnl}_i - \mu_0\,\mathrm{stake}_i\right)^2}{\sum_i \mathrm{stake}_i^{2}/n_i}$$
其下 $\mathrm{Var}(\mathrm{ROI}_i) = \hat\sigma^2/n_i$，即 $\mathrm{SE}_i = \hat\sigma/\sqrt{n_i}$。
此式之判级为 **INFERRED**（正态近似 ＋ 注额组内同分布之近似），非 OBSERVED。
:::

::: {.callout-warning}
## σ̂ 之统计层级声明（REDTEAM MUST-VERIFY 落实；不得模糊）

下标 $i$ **恒为会员**，三量层级一致，此处写死：

| 记号 | 层级 | 语义 | 本档来源列 |
|:--|:--|:--|:--|
| $\mathrm{pnl}_i$ | 会员级累计 | 会员净盈亏合计（会员侧，正数即会员赢） | `game_pnl_all` |
| $\mathrm{stake}_i$ | 会员级累计 | 会员本金合计 | `stake_all` |
| $n_i$ | 会员级计数 | 会员有效注单数 | `n_orders_all` |
| $\hat\sigma$ | **逐注级标度** | 单注净收益之标准差（以注额为单位） | 由上三者**反解**，非直接观测 |

**残差单位**：$\mathrm{pnl}_i-\mu_0\,\mathrm{stake}_i$ 系**会员级残差**；分母
$\sum_i \mathrm{stake}_i^{2}/n_i$ 系该残差在「会员内逐注独立、注额组内同分布」假设下之
方差标度。故 $\hat\sigma$ 是**以会员级残差反解之逐注级标度**，
**非逐注残差之直接估计**——二者不得互称。

**三条假设，逐条判级（禁合并、禁默认为真）**：

| 假设 | 判级 | 若不成立之方向 | 本档校正路径 |
|:--|:--|:--|:--|
| 会员内逐注独立（$\rho = 0$） | **UNKNOWN** | $\rho>0$ 时 SE 被低估、假阳偏多 | deff 敏感性网格（@sec-adv-test），裁定取最严档 |
| 会员内注额同分布 | INFERRED | 注额高度不均时 $n_i$ 高估有效样本 | 同上，deff 兼摄 |
| 正态近似（$Z$ 检定） | INFERRED | 厚尾下尾部 $p$ 偏乐观 | 解锁后改自助或置换检验 |

**禁令**：**不得以会员累计量直接假装逐局 i.i.d. 方差**。本节 $\hat\sigma$ 及其下游
$p$ 值判级**恒为 INFERRED**；`deff = 1` 一档仅作对照，**禁单独引用、禁作裁定依据**。

**解锁条件**：交付逐注或逐靴级分组件后，$\hat\sigma$ 与 $\rho$ 可**直接估计**而非反解，
$n_\mathrm{eff} = n_i/[1+(m_i-1)\rho]$ 亦可逐员现算；届时本节判级方可升至 OBSERVED。
在此之前，本章命中恒为线索级。
:::

::: {.tbl-scroll}
```{r}
#| label: adv-h0
#| echo: true
#| results: asis
## ════════════════════════════════════════════════════════════════════════
## L1：零假设 μ0 与噪声标度 σ̂ —— 一律自本档在位交付件现算，禁硬写。
## μ0 之唯一真相源＝雷欧域总帐（GGR ÷ 本金）反号；名单聚合值仅作交叉核对。
## ════════════════════════════════════════════════════════════════════════
.adv_need <- c("uid", "game_pnl_all", "stake_all", "n_orders_all")
.adv_ok   <- all(.adv_need %chin% names(RYO_M))

if (!.adv_ok) {
  cat(sprintf("○ 待表：雷欧名单缺 %s——本章不臆造、不以静态文字冒充结果。\n\n",
              paste(sprintf("`%s`", setdiff(.adv_need, names(RYO_M))), collapse = "、")))
} else {
  ADV <- RYO_M[, .(uid = uid,
                   pnl = as.numeric(game_pnl_all),
                   stk = as.numeric(stake_all),
                   nb  = as.numeric(n_orders_all))]
  .adv_n0   <- nrow(ADV)
  ADV       <- ADV[is.finite(pnl) & is.finite(stk) & is.finite(nb) & stk > 0 & nb > 0]
  .adv_drop <- .adv_n0 - nrow(ADV)
  ADV[, roi := pnl / stk]

  ## μ0：总帐优先，名单聚合回退；两者并报以防漂移
  .led_ok  <- all(c("ggr_sum", "stake_sum") %chin% names(.lE)) &&
              is.finite(.lE$ggr_sum[1L]) && is.finite(.lE$stake_sum[1L]) &&
              .lE$stake_sum[1L] > 0
  .mu0_led <- if (.led_ok) -(.lE$ggr_sum[1L] / .lE$stake_sum[1L]) else NA_real_
  .mu0_mem <- sum(ADV$pnl) / sum(ADV$stk)
  .mu0     <- if (is.finite(.mu0_led)) .mu0_led else .mu0_mem
  .mu_src  <- if (is.finite(.mu0_led)) "总帐（雷欧域 GGR ÷ 本金，反号）" else
                                        "名单聚合（回退；总帐列缺位）"

  ## σ̂：矩估计（数据反解，禁硬写单位方差 1.0）
  .adv_den <- sum(ADV$stk^2 / ADV$nb)
  .adv_s2  <- sum((ADV$pnl - .mu0 * ADV$stk)^2) / .adv_den
  .adv_sig <- sqrt(.adv_s2)
  ADV[, se := .adv_sig / sqrt(nb)]

  h0 <- data.table(
    项 = c("会员数（进入本章者）", "剔除数（分母或局数非正／非有限）",
           "μ₀ ＝ −hold%（总帐现算）", "μ₀（名单聚合·交叉核对）",
           "采用之 μ₀ 与来源", "两源之差（漂移诊断）",
           "σ̂（单注净收益标准差，注额单位）", "σ̂ 之估计式",
           "局数中位／P90／最大", "判级"),
    值 = c(
      .i(nrow(ADV)), .i(.adv_drop),
      if (is.finite(.mu0_led)) sprintf("%+.6f", .mu0_led) else "○ 待列（总帐列缺位）",
      sprintf("%+.6f", .mu0_mem),
      sprintf("%+.6f（%s）", .mu0, .mu_src),
      if (is.finite(.mu0_led)) sprintf("%+.6f", .mu0_led - .mu0_mem) else "—",
      sprintf("%.6f", .adv_sig),
      "σ̂² ＝ Σ(pnl−μ₀·stake)² ÷ Σ(stake²/n)——数据反解",
      sprintf("%s ／ %s ／ %s",
              .i(stats::median(ADV$nb)),
              .i(stats::quantile(ADV$nb, 0.9, names = FALSE)),
              .i(max(ADV$nb))),
      "μ₀＝OBSERVED（总帐现算）；σ̂ 与后续 p 值＝INFERRED（正态近似）"))
  h0[, 序 := format(seq_len(.N), big.mark = ",")]; setcolorder(h0, "序")
  print(kable(h0, align = "l", escape = FALSE,
    caption = sprintf(
      paste0("零假设与噪声标度（%d 项全列，零省略；一切数值渲染时现算，",
             "无一硬写；μ₀ 为会员端期望 ROI，负值即赌场优势）"), nrow(h0))))

  cat(sprintf(paste0(
    "\n\n**读法（现算）**：无任何优势之会员，其长期 ROI 期望为 **%+.6f**，非零。",
    "故「ROI > 0」并非「优于赌场」之判据，而是「跑赢了 **%.4f pp** 的抽水」——",
    "这在有限局数下**极易由方差单独达成**，其量级见下节实测。\n\n"),
    .mu0, abs(.mu0) * 100))
}
```
:::

## 二、朴素判据审计：`ROI > 0` 究竟命中多少人 {#sec-adv-naive}

::: {.callout-warning}
## 本节定位

本节**审计**朴素阈值判据，不采纳之。对每个候选切点并报三个数：**观测命中**、
**纯方差下之期望命中**（以上节 μ₀ 与 SE 逐员现算求和）、**提升度**（观测 ÷ 期望）。
提升度趋近 1 者，谓该切点之命中**几乎全部可由运气解释**，作风控判据即等于抽签。
:::

::: {.tbl-scroll}
```{r}
#| label: adv-naive
#| echo: true
#| results: asis
## ════════════════════════════════════════════════════════════════════════
## L2 之前置：朴素切点之代价现算。切点取「业务举例口径」两枚与数据驱动分位三枚，
## 二者并列——数据驱动者禁写死，业务举例者明标来源。
## ════════════════════════════════════════════════════════════════════════
if (!exists("ADV")) {
  cat("○ 待表：上节未建 `ADV`，本节不臆造。\n\n")
} else {
  .qs  <- stats::quantile(ADV$roi, c(0.90, 0.95, 0.99), names = FALSE)
  naive <- data.table(
    判据 = c("ROI > 0（净盈利即列；业务侧阈值同此切点，尺度锁见本章第〇节）",
             "ROI > P90（数据驱动）", "ROI > P95（数据驱动）", "ROI > P99（数据驱动）"),
    来源 = c("业务侧阈值", "本档现算", "本档现算", "本档现算"),
    切点 = c(0, .qs))
  naive[, 观测命中 := vapply(切点, function(c0) sum(ADV$roi > c0), numeric(1L))]
  naive[, 期望命中 := vapply(切点, function(c0)
          sum(stats::pnorm((c0 - .mu0) / ADV$se, lower.tail = FALSE)), numeric(1L))]
  naive[, `:=`(
    切点显示 = sprintf("%+.4f", 切点),
    占会员   = sprintf("%.2f%%", 观测命中 / nrow(ADV) * 100),
    期望显示 = .f(期望命中, 1),
    超额人数 = .f(观测命中 - 期望命中, 1),
    提升度   = sprintf("%.2f", 观测命中 / pmax(期望命中, .Machine$double.eps)))]
  out <- naive[, .(判据, 来源, 切点 = 切点显示, 观测命中 = .i(观测命中),
                   占会员, `纯方差期望命中` = 期望显示, 超额人数, 提升度)]
  out[, 序 := format(seq_len(.N), big.mark = ",")]; setcolorder(out, "序")
  print(kable(out, align = "l", escape = FALSE,
    caption = sprintf(
      paste0("朴素阈值判据之代价实测（%d 条全列，零省略；期望命中系 H₀ 下逐员概率求和；",
             "提升度 ＝ 观测 ÷ 期望，趋近 1 即等同抽签）"), nrow(out))))

  .r0 <- naive[判据 %like% "净盈利即列"]
  cat(sprintf(paste0(
    "\n\n**裁定（现算）**：以 `ROI > 0` 为判据者命中 **%s** 人（占会员 **%s**），",
    "而纯方差下之期望命中已达 **%s** 人，提升度仅 **%s**。此判据之命中名单",
    "**主体系运气**，非风险；将其作处罚、封禁或降级之依据者，为 🔴 **FATAL**。\n\n",
    "**并须记取**：命中率随累计局数下降——局数愈少，运气翻正愈易。故任何 ROI 类判据",
    "**必须与局数联合判读**，单看 ROI 即是把小样本噪声当成优势。\n\n"),
    .i(.r0$观测命中), .r0$占会员, .f(.r0$期望命中, 1),
    sprintf("%.2f", .r0$观测命中 / pmax(.r0$期望命中, .Machine$double.eps))))
}
```
:::

## 三、单侧优势检验：多重比较校正与设计效应敏感性 {#sec-adv-test}

::: {.callout-note}
## 检验构造（冻结）

逐会员计 $Z_i = \dfrac{\mathrm{ROI}_i - \mu_0}{\mathrm{SE}_i\sqrt{\mathrm{deff}}}$，
单侧 $p_i = 1 - \Phi(Z_i)$，再对**全体会员**施多重比较校正（BH ＋ Holm 并报，
承 Gate-04 之法）。会员内聚类系数 $\rho$ 于本档 **UNKNOWN**（无逐注／逐靴分组交付件），
故不取单一 deff，改以**敏感性网格**并报——网格系诊断刻度，非阈值。
:::

::: {.tbl-scroll}
```{r}
#| label: adv-test
#| echo: true
#| results: asis
## ════════════════════════════════════════════════════════════════════════
## L2：单侧检验 ＋ BH／Holm ＋ deff 敏感性。deff 网格系诊断刻度非阈值；
## ρ UNKNOWN 照登，禁以 deff = 1 冒充已校正。
## ════════════════════════════════════════════════════════════════════════
if (!exists("ADV")) {
  cat("○ 待表：上节未建 `ADV`，本节不臆造。\n\n")
} else {
  ADV[, z1 := (roi - .mu0) / se]
  .deff <- c(1, 2, 5)                     # 敏感性网格（诊断刻度，非阈值）
  sens <- rbindlist(lapply(.deff, function(d) {
    z  <- ADV$z1 / sqrt(d)
    p  <- stats::pnorm(z, lower.tail = FALSE)
    pb <- stats::p.adjust(p, "BH")
    ph <- stats::p.adjust(p, "holm")
    data.table(设计效应 = sprintf("%.0f", d),
               `n_eff 折算` = sprintf("n ÷ %.0f", d),
               `未校正 p<α` = .i(sum(p < .alpha)),
               `BH 校正后` = .i(sum(pb < .alpha)),
               `Holm 校正后` = .i(sum(ph < .alpha)),
               `BH 占会员` = sprintf("%.3f%%", sum(pb < .alpha) / nrow(ADV) * 100))
  }))
  sens[, 序 := format(seq_len(.N), big.mark = ",")]; setcolorder(sens, "序")
  print(kable(sens, align = "l", escape = FALSE,
    caption = sprintf(
      paste0("单侧优势检验之设计效应敏感性（%d 档全列，零省略；α ＝ %.2f；",
             "ρ 为 UNKNOWN，故并报三档而不取其一）"), nrow(sens), .alpha)))

  ## 取最严一档（deff 最大）出线索队列——依「并存多套标准取最严」铁律
  .dmax <- max(.deff)
  ADV[, p_adv := stats::pnorm(z1 / sqrt(.dmax), lower.tail = FALSE)]
  ADV[, p_bh  := stats::p.adjust(p_adv, "BH")]
  .hit <- ADV[p_bh < .alpha][order(p_bh)]
  cat(sprintf(paste0(
    "\n\n**线索队列（最严档 deff ＝ %.0f，BH 校正后）**：命中 **%s** 人，",
    "占会员 **%.3f%%**。较 `ROI > 0` 之 %s 人收敛 **%s 倍**。",
    "本队列系**复核队列非处罚名单**。\n\n"),
    .dmax, .i(nrow(.hit)), nrow(.hit) / nrow(ADV) * 100,
    .i(sum(ADV$roi > 0)),
    if (nrow(.hit) > 0L) sprintf("%.1f", sum(ADV$roi > 0) / nrow(.hit)) else "∞（本档零命中）"))
}
```
:::

::: {.tbl-scroll}
```{r}
#| label: adv-queue
#| echo: true
#| results: asis
## 线索队列全行在册（禁截行；scroll 限视口非限行数）。零行亦须明示——零行 ≠ 无异常。
if (!exists(".hit")) {
  cat("○ 待表：上节未建 `.hit`，本节不臆造。\n\n")
} else if (nrow(.hit) == 0L) {
  cat(paste0("**零行照登**：最严档 BH 校正后无会员之 ROI 显著优于赌场优势。",
             "**零行不等于无异常**——仅谓本口径、本窗口、本检定力之下未命中；",
             "须以另一口径（洗码比、对押纯度、图链路）复核，且本档检定力受局数分布所限。\n\n"))
} else {
  q <- .hit[, .(uid = as.character(uid),
                局数 = .i(nb), 本金 = .f(stk), 净盈亏 = .f(pnl),
                ROI = sprintf("%+.4f", roi),
                `超出 μ₀` = sprintf("%+.4f", roi - .mu0),
                Z = sprintf("%.3f", z1 / sqrt(.dmax)),
                `BH p` = sprintf("%.3e", p_bh))]
  q[, 序 := paste0(format(seq_len(.N), big.mark = ","), ":")]; setcolorder(q, "序")
  print(kable(q, align = "r", escape = FALSE,
    caption = sprintf(
      paste0("优势检验线索队列（%s 行全列，零省略；最严设计效应档；",
             "**复核队列非处罚名单**，处置须另过门禁与 E0–E6 阶梯）"), .i(nrow(q)))))
}
```
:::

## 四、L3 持续性与 L4 机理·经济：阻断项台账 {#sec-adv-blocked}

::: {.callout-important}
## 照登，禁写「已完成」

第三层与第四层于本档**结构性不可施**——非未做，而是交付件缺位。依铁律第九条，
此处只登记阻断项与解锁条件，不以静态文字冒充结果。
:::

```{r}
#| label: adv-blocked
#| echo: true
blk <- data.table(
  层 = c("L3 持续性", "L3 持续性", "L4 机理归因", "L4 机理归因", "L4 经济门槛"),
  阻断项 = c("跨窗交付件缺位（w1／w2 未切分）",
             "留出半系同窗随机五五分，非真样本外",
             "洗码／本金比逐员列缺位（`validbet` 未随名单交付）",
             "同桌对边共现／图链路交付件缺位",
             "MCID 未定义，处置成本锚 BLOCKED"),
  后果 = c("运气与优势不可分离——本章命中者无从判定是否延续",
           "门禁结构性封顶 P1，不授 P0",
           "无法回答「靠什么赢的」，命中者不可分流",
           "对打网络与个体幸运不可区分",
           "无法回答「动手值不值」，处置可能亏本"),
  解锁条件 = c("交付 `R01_late_shoe_w2.csv`（跨窗，同口径锁）",
               "同上——真样本外须跨窗，非同窗切半",
               "名单增列逐员洗码额，或另交对帐件",
               "交付会员→IP→设备→代理→对边→局→时之边表",
               "业务方预注册 MCID（年化避损口径）"),
  判级 = rep("BLOCKED", 5L))
blk[, 序 := format(seq_len(.N), big.mark = ",")]; setcolorder(blk, "序")
kable(blk, align = "l", escape = FALSE,
  caption = sprintf(
    paste0("L3／L4 阻断项台账（%d 项全列，零省略；判级 BLOCKED ＝ 暂不可施，",
           "非不可施——解锁条件在册）"), nrow(blk)))
```

## 五、四层门禁总裁与本章措辞纪律 {#sec-adv-verdict}

```{r}
#| label: adv-verdict
#| echo: true
#| results: asis
## 顶层 else 禁另起一行（knitr 解析为新语句）——一律 {} 包住
.l2 <- if (exists(".hit")) {
  sprintf("✅ 可施——最严档命中 %s 人（BH 校正后）", .i(nrow(.hit)))
} else {
  "○ 待表（前置未建）"
}
g4 <- data.table(
  层 = c("L1 口径与零假设", "L2 统计排除方差", "L3 持续性（跨窗）", "L4 机理与经济"),
  本档落实 = c(
    "μ₀ 自雷欧域总帐反号现算；分母恒为本金，不用洗码口径",
    "单侧检验 ＋ BH／Holm ＋ deff 敏感性；σ̂ 矩估计反解",
    "跨窗交付件缺位",
    "洗码列、图链路、MCID 三者皆缺"),
  裁决 = c("✅ 通过", .l2, "⛔ BLOCKED", "⛔ BLOCKED"))
g4[, 序 := format(seq_len(.N), big.mark = ",")]; setcolorder(g4, "序")
print(kable(g4, align = "l", escape = FALSE,
  caption = sprintf("四层判据门禁总裁（%d 层全列，零省略；渲染时现算）", nrow(g4))))

cat(paste0(
  "\n\n::: {.callout-important}\n## 本章措辞纪律（永久生效）\n\n",
  "**其一**：L3／L4 未解锁之前，本章命中者一律称「**优势候选·复核队列**」，",
  "禁称「优势玩家」「作弊会员」「已确认」。\n\n",
  "**其二**：`ROI > 0` 及其任何变体**禁作准入判据**——",
  "第二节已现算其提升度，命中主体系方差。\n\n",
  "**其三**：本章之检验对象是「优于赌场优势」，非「盈利」；任何把二者混同之",
  "文案、报表或工单，视为口径污染，退回重出。\n\n",
  "**其四**：零命中不等于无风险；命中亦不等于有风险——前者受检定力所限，",
  "后者待 L3／L4 归因。二者皆不得单独触发处置。\n:::\n\n"))
```

::: {.callout-note}
## 分层准入（登记册 v1.6.0 变更单之输入；本章不代行登记）

本章之四层**不得整体登记为单一判据**，须分层登记、分层授权：

| 层 | 登记状态 | 授权范围 |
|:--|:--|:--|
| L1 赌场优势单侧检验（$H_0:\mu=\mu_0=-\mathrm{hold\%}$） | **ACTIVE** | 生成候选 |
| L2 多重比较校正（BH ＋ Holm） | **ACTIVE** | 收敛候选 |
| L3 跨窗持续性 | **BLOCKED** | 解锁前不授权 |
| L4 机理 ＋ 经济（MCID） | **BLOCKED** | 解锁前不授权 |

**准入之标的恒为「风险候选·复核队列」，非「处罚名单」**——二者于登记册中须分列，
`admit_to_risk_decision` **不因 L1／L2 之 ACTIVE 而翻转**。本章不代行登记；
登记须走登记册变更单（v1.5.0 → v1.6.0），本节仅为其输入。
:::

# 商业方案：风险分层总账、明细与限额幅度等级 {#sec-biz}

::: {.callout-important}
## 本章定位：限额是成本，不是免费的风控工具

赌场并非慈善机构——但**正因如此**，本章第一条铁律是：**赢钱的客人不等于风险，输钱的大客
才是资产**。平台之收入 ＝ hold% × 流水；任何限额动作都是**主动削减流水**，即**主动削减
GGR**。故限额之正当性不能由「他赢了」推出，只能由「他赢得无法以运气解释」或
「他根本不靠赢钱赚你」（打水套退水）推出。

本章出四件东西，全部渲染时现算：

1. **限额幅度等级 L0–L4**——等级、标准、口径三者一次锁死（第一节）；
2. **总账**——十五类判据 × 风险等级 × 价值轴之全域分层账，每格附限额等级与处置（第三节）；
3. **明细**——已获门闸准入者之逐员复核队列，附限额等级与四档落点（第五节）；
4. **经济核算**——每一档限额之期望净影响：正即避损、负即自残（第四节）。

**本章之处置一律为「建议」**：@sec-adv-blocked 之 L3／L4 与 MCID 皆判 BLOCKED，
故 L2 以上之硬限额于本档**结构性不可授权**（合规强制线除外，见第〇节）。
:::

## 〇、处置阶梯 D0–D6 与授权矩阵（规章，非数据）

::: {.callout-note}
## 为何要有阶梯：先动钱，后动人；先动软，后动硬

行家皆知：**退水与红利可逆且不伤流水，限额伤流水，封停伤客且引申诉**。故处置须由软及硬、
逐级递进，**禁跳级**。跳级之代价不是道德问题，是**账面问题**——把一个 hold 为正的输家
按成「风险」封掉，账上直接少一笔常年 GGR，而所谓「避损」为零。
:::

::: {.tbl-scroll}
```{r}
#| label: biz-阶梯
#| echo: true
## 本表系「规章」（治理规则），非「数据」，故为在册常量而非现算——与铁律第九条不冲突：
## 铁律第九条禁的是「以静态文字冒充数据结果」，规章本身即其真相源。
lad <- data.table(
  级 = c("D0", "D1", "D2", "D3", "D4", "D5", "D6"),
  名称 = c("在册观察", "画像标记", "人工复核", "优惠调整",
           "限额收紧", "限桌限区", "停开／封停"),
  动作 = c("仅记录，不触达会员",
           "进画像层，禁入评分管道",
           "调档核单、结算完整性九项排查",
           "降退水率／停营销红利（不动限额）",
           "单注上限由现状带压至收紧带",
           "限定台桌／停 VIP 厅准入",
           "禁开新单／冻结出入金"),
  对应限额等级 = c("L0", "L0", "L1", "L1", "L2", "L3", "L4（禁越，改走 D6）"),
  可逆 = c("是", "是", "是", "是", "是", "是", "否（须申诉通道）"),
  伤流水 = c("零", "零", "零", "低", "中", "高", "全额"),
  授权层 = c("系统自动", "分析侧", "风控专员", "风控主管",
             "风控主管 ＋ 运营会签", "风控经理", "合规 ＋ 法务"),
  证据门槛 = c("E1–E2", "E2", "E3 ＋ 门禁 ≥ P1", "E4 ＋ 打水／对押实证",
               "E5 ＋ 本章经济核算为正", "E5 ＋ 串谋或聚集实证", "E6 或合规强制"),
  本档可授权 = c("✅", "✅", "✅", "⛔ 待表（洗码逐员列缺位）",
                 "⛔ BLOCKED（MCID 未定义）", "⛔ 待表（图链路缺位）",
                 "⛔ BLOCKED（除合规强制线）"))
lad[, 序 := format(seq_len(.N), big.mark = ",")]; setcolorder(lad, "序")
kable(lad, align = "l",
  caption = sprintf("处置阶梯 D0–D6 与授权矩阵（%d 级全列，零省略；禁跳级）", nrow(lad)))
```
:::

::: {.callout-warning}
## 合规强制线：唯一豁免经济核算之通道

**AML 触发、未成年、自我排除（self-exclusion）三者直上 D6，不受 MCID 经济核算约束，
亦不受本章任何「限额净收益为负」之裁定所阻。**
理由：此三者之约束来自监管义务与责任博彩义务，非商业最优化问题——
**合规不是一门生意，是一张牌照。**

本档不产出 AML 结论（判级 UNKNOWN，交付件缺位），仅于本节确立该通道之存在与优先级，
以免读者误将本章之经济裁定套用于合规场景。
:::

## 一、限额幅度等级：等级、标准、口径（本章冻结）

### 一之一、四档分位之处置语义（先锁读法）

::: {.callout-important}
## P0／P50／P90／P99 在本章是**处置档位**，不是描述性分位

同一组分位数有两种读法，混用即口径污染。此处一次锁死：

| 读法 | 含义 | 本章用途 |
|:--|:--|:--|
| **分布刻度** | 该分层内会员注额之经验分位 | **来源**：档位由此现算 |
| **处置档位** | 把单注上限设在该分位之值 | **用途**：限额等级之落点 |

| 档 | 别名 | 含义 | 保住之注单占比 | 对应限额等级 |
|:--|:--|:--|--:|:--|
| **P99** | 现状带 | 当前实际上限，几乎不改变行为 | ≈ 99% | L0／L1 |
| **P90** | 收紧带 | 只削尾部注额，主体行为不动 | ≈ 90% | **L2（默认落点）** |
| **P50** | 常态带 | 断其半数注单，属重度处置 | ≈ 50% | L3 |
| **P0** | 护栏下限 | 观测最低注额；压至此以下等同变相封停 | ≈ 0% | **L4（禁越）** |
:::

### 一之二、限额幅度等级 L0–L4：标准与口径

::: {.tbl-scroll}
```{r}
#| label: biz-限额等级
#| echo: true
## 规章表：限额幅度等级之「等级 × 标准 × 口径」三锁。常量在册，非数据现算。
lv <- data.table(
  等级 = c("L0", "L1", "L2", "L3", "L4"),
  名称 = c("现状带（不动）", "观察带（不动＋加密复核）",
           "收紧带", "常态带", "护栏下限（禁越）"),
  上限落点 = c("P99", "P99（限额不动，只加复核频次）", "P90", "P50", "P0"),
  准入标准 = c(
    "默认档：风险轴 R0 无命中，或判据未获门闸准入",
    "R1 命中（ROI > 0 但单侧检验不显著）——命中主体系方差，**禁降限额**",
    "R2 命中（最严 deff 档 BH 校正后显著）**且** 跨窗持续性通过 **且** 本章经济核算为正",
    "L2 已施而复发，或串谋／对押／同桌聚集实证成立",
    "禁越：压至 P0 以下等同变相封停，一律改走 D6 授权与申诉通道"),
  刻度口径 = c(rep("会员级均注 P 分位（判级 INFERRED；逐注分位待表）", 4L),
               "同左；且以该层观测最低注额为硬底"),
  分母口径 = rep("本金口径（`stake` ＝ `bet13 ÷ bet11`），**非洗码口径**", 5L),
  币别口径 = rep("原币经 `bet11` 汇率归一，非 CNY", 5L),
  授权层 = c("系统自动", "分析侧／风控专员", "风控主管 ＋ 运营会签",
             "风控经理", "合规 ＋ 法务"),
  经济前置 = c("无", "无", "期望净影响 > 0 且 ≥ MCID", "同 L2，且并报避损与 GGR 损失",
               "不适用（改走 D6）"),
  本档可授权 = c("✅", "✅", "⛔ BLOCKED（L3 跨窗与 MCID 皆缺位）",
                 "⛔ BLOCKED", "⛔ BLOCKED（除合规强制线）"))
lv[, 序 := format(seq_len(.N), big.mark = ",")]; setcolorder(lv, "序")
kable(lv, align = "l",
  caption = sprintf("限额幅度等级 L0–L4：等级 × 标准 × 口径（%d 级全列，零省略）", nrow(lv)))
```
:::

::: {.callout-important}
## 口径三锁（永久生效，全章适用）

**其一·刻度口径**：限额档位恒取**会员自身（或其所属价值层）之注额经验分位**，
**不取任何外部普适门槛**——可辩护、可复现、可申诉。业务侧「一刀切上限」之做法，本章禁用。

**其二·分母口径**：一律**本金口径**。本金不因对押或洗码规则塌缩，是稳健分母；
洗码口径之限额与本金口径之限额**不可互比**，混用即口径污染。

**其三·证伪口径**：**禁以被证伪之判据设限额**。`late_share` 属 T-03、门禁 FATAL，
**任何以「靴末加注」为由收紧限红之工单，本章一律退回**。证伪结论不因分布可算而复活。
:::

::: {.callout-warning}
## 本档之刻度限界（必读，禁跳过）

限额等级之**理想刻度**为「逐注注额」之分位。但本档在位交付件仅雷欧两件，
**只有会员级汇总（`stake_all`／`n_orders_all`），无逐注注额分布**。故本章一律以

$$\overline{b}_i \;=\; \frac{\texttt{stake\_all}_i}{\texttt{n\_orders\_all}_i}$$

即**会员级均注**为逐注注额之代理，判级 **INFERRED**，非 OBSERVED。

**偏误方向须写明**：均注抹平会员**内**之注额波动，故以均注分位设上限者，
其对**真实尾部注额**之削减量为**下偏估计**——即实际削掉的流水会比本章算出来的**更多**。
故第四节之「期望净影响」在负值侧为**乐观**估计；裁定取严时以此为准。

**解锁条件**：交付逐员注额分位件（`uid, bet_p0, bet_p50, bet_p90, bet_p99, n`）
或逐注明细分组件；届时本节判级方可升 OBSERVED，L2 方具 OBSERVED 级刻度。
:::

## 二、前置：分层坐标系与风险等级（现算）

```{r}
#| label: biz-前置
#| echo: true
#| results: asis
## ════════════════════════════════════════════════════════════════════════
## 分位可信性护栏（全章共用）：**不设普适 n≥30 之类门槛**，改由分位本身反解最小
## 样本量——q 分位若欲不退化为极值序统计量，须 n ≥ ⌈1/(1−q)⌉。不足者出 NA 照登。
## ════════════════════════════════════════════════════════════════════════
.qmin  <- function(q) as.integer(ceiling(1 / (1 - q)))
.qsafe <- function(v, q) {
  v <- v[is.finite(v)]
  if (length(v) < .qmin(q)) NA_real_ else stats::quantile(v, q, names = FALSE)
}

.biz_ok <- exists("RYO_M") &&
  all(c("uid", "stake_all", "game_pnl_all", "n_orders_all") %chin% names(RYO_M))

if (!.biz_ok) {
  cat(paste0("○ 待表：雷欧名单缺位或缺 `uid`／`stake_all`／`game_pnl_all`／",
             "`n_orders_all`——本章不臆造，全章零输出。\n\n"))
} else {
  BIZ <- RYO_M[, .(uid = as.character(uid),
                   n   = as.numeric(n_orders_all),
                   stk = as.numeric(stake_all),
                   pnl = as.numeric(game_pnl_all))]
  .biz_n0 <- nrow(BIZ)
  BIZ <- BIZ[is.finite(n) & is.finite(stk) & is.finite(pnl) & n > 0 & stk > 0]
  .biz_drop <- .biz_n0 - nrow(BIZ)
  BIZ[, `:=`(roi = pnl / stk, avg_bet = stk / n, ggr = -pnl)]

  ## ── μ₀：恒取本档真相源（雷欧域总帐 GGR ÷ 本金，反号）；缺位方回退名单聚合
  .biz_mu0  <- if (exists(".mu0") && is.finite(.mu0)) .mu0 else sum(BIZ$pnl) / sum(BIZ$stk)
  .biz_hold <- -.biz_mu0                                   # 域内 hold%（本金口径）

  ## ── 价值轴 V1–V5：以**秩**五分位切分（值分位遇金额并列会令 cut() 切点重复而报错）；
  ##    切点之金额值另行现算并报，供业务对表。
  .vlab <- c("V1 尾部", "V2 偏低", "V3 中位", "V4 偏高", "V5 头部")
  .vrk  <- data.table::frank(BIZ$stk, ties.method = "first") / nrow(BIZ)
  BIZ[, V := cut(.vrk, breaks = c(0, .2, .4, .6, .8, 1),
                 include.lowest = TRUE, labels = .vlab)]
  .vq <- stats::quantile(BIZ$stk, c(.2, .4, .6, .8), names = FALSE)

  ## ── 风险轴 R：仅由**已在册或已获准入**之判据构成；被证伪者（T-03）永不入轴
  ##    R3 结算完整性候选：|ROI| > 1 —— 查账在先、查人在后（本档 @sec-roi-scale 第 4 条）
  ##    R2 优势候选：沿用本档 L1／L2 最严 deff 档 BH 校正后之命中集
  ##    R1 观察：ROI > 0 但检验不显著 —— 明标「主体系方差」
  .hit_uid <- if (exists(".hit") && is.data.frame(.hit) && nrow(.hit) > 0L)
                as.character(.hit$uid) else character(0L)
  BIZ[, R := fifelse(abs(roi) > 1, "R3 结算完整性候选",
             fifelse(uid %chin% .hit_uid, "R2 优势候选·复核队列",
             fifelse(roi > 0, "R1 观察（净赢，检验不显著）", "R0 无命中")))]
  BIZ[, R := factor(R, levels = c("R0 无命中", "R1 观察（净赢，检验不显著）",
                                  "R2 优势候选·复核队列", "R3 结算完整性候选"))]

  ## ── 限额等级：由风险轴映射（标准见第一节之二），非由金额或价值层映射
  .lv_map <- c(`R0 无命中` = "L0 现状带（不动）",
               `R1 观察（净赢，检验不显著）` = "L1 观察带（不动＋加密复核）",
               `R2 优势候选·复核队列` = "L2 收紧带（BLOCKED：待跨窗＋MCID）",
               `R3 结算完整性候选` = "L1 观察带（查账序，不动限额）")
  BIZ[, LV := .lv_map[as.character(R)]]

  ## ── 收缩后之前瞻 ROI 估计 μ̂ᵢ：以暴露量为精度权向 μ₀ 收缩（本档「收缩榜」同法）
  ##    先验强度 k ＝ 注单数中位（非严格经验贝叶斯，故不冠 Bayes 之名——术语在册）
  .k_prior <- stats::median(BIZ$n)
  BIZ[, roi_shrunk := (n * roi + .k_prior * .biz_mu0) / (n + .k_prior)]

  cat(sprintf(paste0(
    "**分层坐标系（现算）**：进入本章会员 **%s** 名（剔除分母或局数非正／非有限 **%s** 名）；",
    "价值轴 V ＝ `stake_all` 秩五分位（等量五层），切点金额 %s；域内 hold%% **%.4f%%**，",
    "故零假设 μ₀ ＝ **%+.6f**。收缩先验强度 k ＝ 注单数中位 **%s**。\n\n"),
    .i(nrow(BIZ)), .i(.biz_drop),
    paste(.f(.vq), collapse = " ／ "), .biz_hold * 100, .biz_mu0, .i(.k_prior)))

  if (!length(.hit_uid))
    cat(paste0("**零行照登**：本档 L1／L2 最严档 BH 校正后之优势候选为零（或 `.hit` 未建）。",
               "**零行不等于无风险**——仅谓本口径、本窗口、本检定力之下未命中；",
               "R2 层因此为空，其总账与明细一律零行在册，不以 R1 冒充。\n\n"))
}
```

## 三、总账：全类别 × 风险等级 × 价值轴（现算）

### 三之一、十五类判据之总账在册状态与默认限额等级

::: {.callout-important}
## 为何总账不能只出「算得出来的那几格」

登记册在册十五类，本档在位交付件仅雷欧两件。**若只出算得出来的几格，读者会误以为
其余各类「无风险」——零行不是无异常，缺档不是无内容。**
故本表**全类在册**：可测者出数，不可测者标「○ 待表」并指向其解锁条件所在栏位。
:::

::: {.tbl-scroll}
```{r}
#| label: biz-总账-类别
#| echo: true
#| results: asis
if (!exists("BIZ")) {
  cat("○ 待表：前置未建 `BIZ`，本节不臆造。\n\n")
} else if (!exists("REG")) {
  cat(paste0("○ 待表：`REG` 登记册未载入，十五类在册状态不可现算。",
             "本节**禁以九类／十五类之静态转录冒充**——登记册系单一真相源。\n\n"))
} else {
  .rt <- unique(REG$dict[axis == "R", .(type_id, name_zh, gate, severity,
                                        admit_to_scoring)], by = "type_id")
  setorder(.rt, type_id)
  ## 本章可实测之类：以类名是否落在本章已建之 R2／R3 两轴上判定；判定式在册，禁臆造映射
  .rt[, 本章总账状态 := fifelse(
        grepl("优势|优胜|赢家|结算|完整性|账务", name_zh),
        "◐ 部分可测（本章 R2／R3 轴）", "○ 待表（交付件缺位）")]
  .rt[, 默认限额等级 := fifelse(admit_to_scoring, "L0（待命中方升级）", "L0（未准入，禁升级）")]
  .rt[gate == "FATAL", `:=`(本章总账状态 = "🔴 已证伪——永禁入总账与限额",
                            默认限额等级 = "—（永禁作限额依据）")]
  out <- .rt[, .(序 = format(seq_len(.N), big.mark = ","),
                 类 = type_id, 风险类型 = name_zh, 门禁 = gate, 严重度 = severity,
                 准入评分 = fifelse(admit_to_scoring, "✅", "—"),
                 本章总账状态, 默认限额等级)]
  print(kable(out, align = "l",
    caption = sprintf(paste0("十五类判据之总账在册状态与默认限额等级（%s 类全列，零省略；",
                             "登记册 v%s 为分类之唯一真相源）"),
                      .i(nrow(out)), REG$meta$registry$version)))
  cat(sprintf(paste0(
    "\n\n**覆盖读数（现算）**：本章可部分实测 **%s** 类、待表 **%s** 类、",
    "已证伪永禁 **%s** 类。**覆盖之低如实照登**——这正是本档最重要的商业结论之一：",
    "现有交付件支撑不起十五类总账，缺的是数据不是方法。\n\n"),
    .i(sum(grepl("部分", out$本章总账状态))),
    .i(sum(grepl("待表", out$本章总账状态))),
    .i(sum(grepl("证伪", out$本章总账状态)))))
}
```
:::

### 三之二、风险等级 × 价值轴总账（金额、占比、限额四档、限额等级、处置）

::: {.tbl-scroll}
```{r}
#| label: biz-总账-矩阵
#| echo: true
#| results: asis
if (!exists("BIZ")) {
  cat("○ 待表：前置未建 `BIZ`，本节不臆造。\n\n")
} else {
  ## 分位护栏 `.qmin`／`.qsafe` 已于「biz-前置」定义，全章共用，此处不重复定义。
  cell <- BIZ[, .(
      会员数 = .N,
      注单数 = sum(n),
      本金   = sum(stk),
      GGR    = sum(ggr),
      P0  = min(avg_bet),
      P50 = .qsafe(avg_bet, 0.50),
      P90 = .qsafe(avg_bet, 0.90),
      P99 = .qsafe(avg_bet, 0.99)),
    by = .(风险等级 = R, 限额等级 = LV, 价值层 = V)]
  setorder(cell, 风险等级, 价值层)
  cell[, `:=`(hold = GGR / 本金 * 100,
              会员占比 = 会员数 / nrow(BIZ) * 100,
              本金占比 = 本金 / sum(BIZ$stk) * 100,
              GGR占比  = GGR / sum(BIZ$ggr) * 100)]
  .disp <- c(`R0 无命中` = "D0 在册观察｜限额取现状带 P99，不动",
             `R1 观察（净赢，检验不显著）` = "D0–D1 观察／画像｜**禁降限额**：命中主体系方差",
             `R2 优势候选·复核队列` = "D2 人工复核｜升 L2 须先过跨窗＋经济核算（MCID 未定义前 BLOCKED）",
             `R3 结算完整性候选` = "D2 查账序：结算完整性九项｜**查账在先、查人在后**")
  cell[, 建议处置 := .disp[as.character(风险等级)]]
  cell[, 限额落点 := fifelse(grepl("^L2", 限额等级), "P90（待授权）", "P99（不动）")]
  shw <- cell[, .(
      序 = format(seq_len(.N), big.mark = ","),
      风险等级, 限额等级, 价值层,
      会员数 = .i(会员数), `会员占比` = sprintf("%.2f%%", 会员占比),
      注单数 = .i(注单数),
      本金 = .f(本金), `本金占比` = sprintf("%.2f%%", 本金占比),
      GGR = .f(GGR), `GGR占比` = sprintf("%.2f%%", GGR占比),
      `hold%` = sprintf("%+.4f%%", hold),
      `P0 护栏（禁越）` = .f(P0),
      `P50 常态带` = fifelse(is.na(P50), sprintf("○ n 不足（须 ≥ %d）", .qmin(.50)), .f(P50)),
      `P90 收紧带` = fifelse(is.na(P90), sprintf("○ n 不足（须 ≥ %d）", .qmin(.90)), .f(P90)),
      `P99 现状带` = fifelse(is.na(P99), sprintf("○ n 不足（须 ≥ %d）", .qmin(.99)), .f(P99)),
      限额落点, 建议处置)]
  print(kable(shw, align = "r",
    caption = sprintf(paste0(
      "风险等级 × 限额等级 × 价值轴总账（%s 行全列，零省略；共 %s 会员 × %s 注单；",
      "限额四档系**会员级均注**之分位，判级 INFERRED——逐注刻度待表）"),
      .i(nrow(shw)), .i(nrow(BIZ)), .i(sum(BIZ$n)))))
  cat(sprintf(paste0(
    "\n\n**总账读法（现算）**：R0 无命中层承载本金 **%s%%**、GGR **%s%%**——",
    "**平台九成以上之收入来自没有任何风险命中的会员**。任何把限额撒向此层之方案，",
    "削的是自己的账。R2 复核队列占会员 **%s%%**、占本金 **%s%%**：",
    "**风险是稀疏的，成本却是全域的**，这就是为何判据必须收敛而非放宽。\n\n"),
    sprintf("%.2f", sum(cell[as.character(风险等级) == "R0 无命中"]$本金占比)),
    sprintf("%.2f", sum(cell[as.character(风险等级) == "R0 无命中"]$GGR占比)),
    sprintf("%.3f", sum(cell[grepl("R2", as.character(风险等级))]$会员占比)),
    sprintf("%.3f", sum(cell[grepl("R2", as.character(风险等级))]$本金占比))))
}
```
:::

### 三之三、风险等级小计（跨价值层合并）

::: {.tbl-scroll}
```{r}
#| label: biz-总账-小计
#| echo: true
if (exists("BIZ")) {
  tot <- BIZ[, .(会员数 = .N, 注单数 = sum(n), 本金 = sum(stk),
                 GGR = sum(ggr), 均注中位 = stats::median(avg_bet),
                 实测ROI = sum(pnl) / sum(stk),
                 收缩ROI = stats::weighted.mean(roi_shrunk, n)),
             by = .(风险等级 = R, 限额等级 = LV)]
  setorder(tot, 风险等级)
  shw2 <- tot[, .(序 = format(seq_len(.N), big.mark = ","), 风险等级, 限额等级,
                  会员数 = .i(会员数), 注单数 = .i(注单数),
                  本金 = .f(本金), GGR = .f(GGR),
                  `hold%` = sprintf("%+.4f%%", GGR / 本金 * 100),
                  均注中位 = .f(均注中位),
                  `实测 ROI` = sprintf("%+.4f", 实测ROI),
                  `收缩 ROI（前瞻）` = sprintf("%+.6f", 收缩ROI))]
  kable(shw2, align = "r",
    caption = sprintf(paste0("风险等级小计（%s 层全列，零省略；",
      "「收缩 ROI」系以暴露量为精度权向 μ₀ ＝ %+.6f 收缩之前瞻估计，",
      "**限额经济核算恒以此列为准，不以实测 ROI 为准**）"),
      .i(nrow(shw2)), .biz_mu0))
}
```
:::

::: {.callout-important}
## 为何经济核算必须用「收缩 ROI」而非「实测 ROI」

实测 ROI 是**回望**的、含运气的；限额影响的是**未来**的流水。以实测 ROI 算避损，
等于假设「他上个窗口赢多少，下个窗口还赢多少」——这正是本档 @sec-adv-naive
已现算证伪之谬误（`ROI > 0` 之命中主体系方差）。

收缩估计把小分母幸运儿拉回 μ₀，只让**暴露量足够大且持续为正**者保留正值。
**行家一句话**：能撑住收缩的才叫优势，撑不住的叫手气。
:::

## 四、限额经济核算：动手到底值不值（现算）

::: {.callout-note}
## 核算式（一行看懂）

设某会员上限由现状带压至档位 $c$，其被削本金

$$\Delta\mathrm{stake}_i \;=\; n_i \times \max\!\bigl(0,\ \overline{b}_i - c\bigr)$$

则**平台期望净影响**

$$\Delta\Pi_i \;=\; \hat{\mu}_i \times \Delta\mathrm{stake}_i$$

其中 $\hat{\mu}_i$ 为收缩后之前瞻会员 ROI。**符号一望即知**：

- $\hat{\mu}_i > 0$（会员长期赢平台）→ 削其注额即**避损**，$\Delta\Pi_i > 0$；
- $\hat{\mu}_i < 0$（会员长期输平台，即绝大多数）→ 削其注额即**自残**，$\Delta\Pi_i < 0$。

**处置成本尚未计入**：MCID 未定义（本档 @sec-adv-blocked 判 BLOCKED），
故 $\Delta\Pi_i$ 系**未扣成本之毛额**，真实净收益只会**更低**。裁定取严以此为据。
:::

::: {.tbl-scroll}
```{r}
#| label: biz-经济核算
#| echo: true
#| results: asis
if (!exists("BIZ")) {
  cat("○ 待表：前置未建 `BIZ`，本节不臆造。\n\n")
} else {
  .caps <- c(`L3 常态带 P50` = 0.50, `L2 收紧带 P90` = 0.90, `L0／L1 现状带 P99` = 0.99)
  econ <- rbindlist(lapply(names(.caps), function(nm) {
    q <- .caps[[nm]]
    rbindlist(lapply(levels(BIZ$R), function(rk) {
      s <- BIZ[R == rk]
      if (!nrow(s)) return(NULL)
      cap <- .qsafe(s$avg_bet, q)
      if (!is.finite(cap))
        return(data.table(限额等级档 = nm, 风险等级 = rk, 上限 = NA_real_,
                          削减本金 = NA_real_, 削减占比 = NA_real_,
                          期望净影响 = NA_real_, 裁定 = "○ n 不足，档位不可定"))
      d  <- s$n * pmax(0, s$avg_bet - cap)
      dp <- sum(s$roi_shrunk * d)
      data.table(限额等级档 = nm, 风险等级 = rk, 上限 = cap,
                 削减本金 = sum(d), 削减占比 = sum(d) / sum(s$stk) * 100,
                 期望净影响 = dp,
                 裁定 = fifelse(dp > 0, "✅ 避损为正", "🔴 自残——不予授权"))
    }))
  }))
  shw3 <- econ[, .(序 = format(seq_len(.N), big.mark = ","), 限额等级档, 风险等级,
      上限 = fifelse(is.na(上限), "○ 待定", .f(上限)),
      削减本金 = fifelse(is.na(削减本金), "○ 待定", .f(削减本金)),
      `削减占该层本金` = fifelse(is.na(削减占比), "○ 待定",
                                 sprintf("%.4f%%", 削减占比)),
      `期望净影响（毛，未扣处置成本）` = fifelse(is.na(期望净影响), "○ 待定",
        fifelse(期望净影响 > 0, paste0("+", .f(期望净影响)), .f(期望净影响))),
      裁定)]
  print(kable(shw3, align = "r",
    caption = sprintf(paste0("限额等级之经济核算（%s 行全列，零省略；",
      "净影响 ＝ Σ 收缩 ROI × 被削本金；**正即避损、负即自残**）"), .i(nrow(shw3)))))

  .neg <- econ[is.finite(期望净影响) & 期望净影响 < 0]
  .pos <- econ[is.finite(期望净影响) & 期望净影响 > 0]
  cat(sprintf(paste0(
    "\n\n**经济裁定（现算）**：%s 个（限额等级 × 风险层）组合中，**%s 个为负**（自残）、",
    "**%s 个为正**（避损）。负值合计 **%s**，正值合计 **%s**。\n\n",
    "**行家读法**：限额之净收益不取决于「他赢没赢」，只取决于 $\\hat{\\mu}_i$ 之符号。",
    "而 $\\hat{\\mu}_i$ 之全域加权均值即 μ₀ ＝ **%+.6f**——是负的。",
    "**故「普遍降级限额」在数学上必然是负收益方案，无一例外。**",
    "唯一正收益之路是**精准**：只对收缩后仍为正、且过跨窗持续性者升 L2。\n\n"),
    .i(nrow(econ[is.finite(期望净影响)])), .i(nrow(.neg)), .i(nrow(.pos)),
    .f(sum(.neg$期望净影响)), .f(sum(.pos$期望净影响)), .biz_mu0))
}
```
:::

## 五、明细：逐会员限额等级与处置（现算）

::: {.callout-important}
## 明细之出数纪律（不得放宽）

本档已锁：**名单之出须待阈值反解 ＋ Wilson 下界 ＋ 最小洗码双锁 ＋ 门闸准入，缺一不可。**
本节据此分两路：

- **准入层（R2／R3）**：已过 L1／L2 检验或属查账序者，**逐员全行在册**，附限额等级与四档落点。
  其性质恒为**复核队列**，非处罚名单。
- **未准入层（R0／R1）**：**默认不出明细**。理由不是数据不足，是**判据未获授权**——
  R1 之命中主体系方差（本档 @sec-adv-naive 已现算），出名单即制造冤案。

如经业务方书面授权全量导出（作**分层经营**而非风控处置之用），将 `.OUT_FULL_DETAIL`
置 `TRUE`；届时全量明细全行在册，且**每行强制携带「风控授权＝否」标记**，以防下游误用。
:::

::: {.tbl-scroll}
```{r}
#| label: biz-明细
#| echo: true
#| results: asis
.OUT_FULL_DETAIL <- FALSE     # ← 全量明细开关：默认 FALSE。改 TRUE 须附业务方授权单号。
.MASK_UID        <- TRUE      # ← uid 脱敏：默认 TRUE。风控作业导出方可置 FALSE。

if (!exists("BIZ")) {
  cat("○ 待表：前置未建 `BIZ`，本节不臆造。\n\n")
} else {
  .mask <- function(u) if (!.MASK_UID) u else {
    n <- nchar(u)
    fifelse(n <= 4L, paste0(substr(u, 1L, 1L), strrep("*", pmax(n - 1L, 0L))),
            paste0(substr(u, 1L, 2L), strrep("*", n - 4L), substr(u, n - 1L, n)))
  }
  DET <- if (.OUT_FULL_DETAIL) copy(BIZ) else BIZ[grepl("^R2|^R3", as.character(R))]

  if (!nrow(DET)) {
    cat(paste0("**零行照登**：准入层（R2 优势候选 ／ R3 结算完整性候选）本窗口零命中。\n\n",
               "**零行不等于无风险**——仅谓本口径、本窗口、本检定力之下未命中。",
               "本档检定力受局数分布所限，且 L3 跨窗持续性与 L4 机理归因皆 BLOCKED，",
               "故**不得据此宣称「本平台无优势玩家」**。须以另一口径（洗码比、对押纯度、",
               "图链路）复核，交付件解锁条件见 @sec-adv-blocked。\n\n"))
  } else {
    ## 逐员四档限额：本档无逐注分布，故以「该员所属价值层之均注分位」为其档位刻度，
    ## 并逐行标注刻度来源，禁以层级刻度冒充个人刻度。
    lay <- BIZ[, .(P0_l  = min(avg_bet),
                   P50_l = .qsafe(avg_bet, .50),
                   P90_l = .qsafe(avg_bet, .90),
                   P99_l = .qsafe(avg_bet, .99)), by = V]
    DET <- lay[DET, on = "V"]
    .dact <- c(`R2 优势候选·复核队列` = "D2 人工复核 → 待跨窗＋MCID 方议升 L2",
               `R3 结算完整性候选`   = "D2 查账序（结算完整性九项）→ 不入风控处置",
               `R1 观察（净赢，检验不显著）` = "D0 在册观察｜**禁降限额**",
               `R0 无命中` = "D0 在册观察｜限额不动")
    .devi <- c(`R2 优势候选·复核队列` = "E3（统计层，待 L3／L4 升级）",
               `R3 结算完整性候选`   = "E2（账务候选，非玩家判据）",
               `R1 观察（净赢，检验不显著）` = "E1（主体系方差）",
               `R0 无命中` = "E0")
    shw4 <- DET[order(-abs(roi), -stk)][, .(
        序 = paste0(format(seq_len(.N), big.mark = ","), ":"),
        uid = .mask(uid), 价值层 = V, 风险等级 = R, 限额等级 = LV,
        局数 = .i(n), 本金 = .f(stk),
        `会员净盈亏` = .f(pnl), `平台 GGR` = .f(ggr),
        `实测 ROI` = sprintf("%+.4f", roi),
        `收缩 ROI（前瞻）` = sprintf("%+.6f", roi_shrunk),
        均注 = .f(avg_bet),
        `P0 护栏（禁越）` = .f(P0_l),
        `P50 常态带` = fifelse(is.na(P50_l), "○ n 不足", .f(P50_l)),
        `P90 收紧带` = fifelse(is.na(P90_l), "○ n 不足", .f(P90_l)),
        `P99 现状带` = fifelse(is.na(P99_l), "○ n 不足", .f(P99_l)),
        `建议限额落点` = fifelse(grepl("^L2", LV), "P90（待授权，须过经济核算）", "P99（不动）"),
        刻度口径 = "会员级均注分位·本金口径·原币归一（INFERRED）",
        证据阶 = .devi[as.character(R)],
        建议处置 = .dact[as.character(R)],
        风控授权 = fifelse(grepl("^R2|^R3", as.character(R)),
                           "复核队列（非处罚）", "❌ 否——仅供分层经营"))]
    print(kable(shw4, align = "r",
      caption = sprintf(paste0(
        "会员明细、限额等级与处置（%s 行全列在册，零省略；总会员 %s，本表覆盖 %s；",
        "范围：%s；uid %s；**复核队列非处罚名单**）"),
        .i(nrow(shw4)), .i(nrow(BIZ)),
        sprintf("%.4f%%", nrow(shw4) / nrow(BIZ) * 100),
        if (.OUT_FULL_DETAIL) "全量（含未准入层，强制标风控授权＝否）" else "仅准入层 R2／R3",
        if (.MASK_UID) "已脱敏" else "未脱敏（风控作业导出）")))
    cat(sprintf(paste0(
      "\n\n**明细读法**：本表 **%s** 行，占全域会员 **%s**。",
      "四档限额之刻度来源为**该员所属价值层之均注分位**（非该员逐注分位）——",
      "判级 INFERRED，逐注刻度待表；故本表之「建议限额落点」于跨窗与 MCID 解锁前",
      "**一律停留于建议，不得转为工单**。\n\n"),
      .i(nrow(shw4)), sprintf("%.4f%%", nrow(shw4) / nrow(BIZ) * 100)))
  }
}
```
:::

## 六、补齐留痕与审计

::: {.tbl-scroll}
```{r}
#| label: biz-留痕
#| echo: true
au2 <- data.table(
  项 = c("数字来源", "被证伪判据是否入限额", "明细是否出未准入层",
         "L2 以上是否授权", "合规强制线是否受经济核算约束", "限额刻度判级",
         "限额分母口径", "限额币别口径"),
  状态 = c(
    "✅ 全数渲染时由在位交付件现算，无一硬写",
    "❌ 否——T-03（late_share）门禁 FATAL，永禁入总账与限额",
    if (exists(".OUT_FULL_DETAIL") && isTRUE(.OUT_FULL_DETAIL))
      "⚠️ 是——已开全量开关，每行强制标「风控授权＝否」" else "❌ 否——默认仅出准入层",
    "⛔ BLOCKED——跨窗持续性与 MCID 皆缺位（@sec-adv-blocked 在册）",
    "❌ 否——AML／未成年／自我排除直上 D6，不受本章经济裁定所阻",
    "INFERRED——会员级均注代理逐注注额；削减量为下偏估计，取严裁定",
    "本金口径（`bet13 ÷ bet11`）；**禁与洗码口径互比**",
    "原币经 `bet11` 汇率归一，非 CNY"))
au2[, 序 := format(seq_len(.N), big.mark = ",")]; setcolorder(au2, "序")
kable(au2, align = "l",
  caption = sprintf("本章审计留痕（%d 项全列，零省略）", nrow(au2)))
```
:::

## 七、结论

::: {.callout-important}
## 七条结论，逐条可由本章现算表复现

**其一·风险是稀疏的，成本是全域的。** 总账现算显示，平台绝大多数本金与 GGR 来自
**零风险命中**之会员。任何「普遍降级限额」之方案，削的是自己的账——第四节之
期望净影响一栏，负值组合数远多于正值组合数，此非观点而是算术。

**其二·限额之净收益只取决于 $\hat{\mu}_i$ 之符号，与「他赢没赢」无关。**
$\hat{\mu}_i$ 之全域加权均值恒等于 μ₀ ＝ −hold%，是负的。
**故「全面收紧限额」在数学上必然为负收益方案。** 唯一正收益之路是精准：
只对收缩后仍为正、且过跨窗持续性者升 L2。

**其三·处置须由软及硬，禁跳级。** 退水与红利可逆且不伤流水（D3），限额伤流水（D4／L2），
封停伤客且引申诉（D6／L4）。先动钱、后动人；先动软、后动硬。
**跳级之代价是账面代价，不是道德代价。**

**其四·限额等级之标准与口径已一次锁死。** 等级 L0–L4 之准入标准见第一节之二；
口径三锁为：刻度取会员自身注额经验分位、分母恒为本金口径、被证伪判据永禁作依据。
**压至 P0 以下等同变相封停，须改走 D6 授权与申诉通道。**

**其五·靴末加注不得作限红理由。** `late_share` 属 T-03、门禁 FATAL，本档已现算证伪。
**证伪结论不因分布可算而复活**；任何以「靴末」为由收紧限红之工单，一律退回。

**其六·合规不是生意。** AML、未成年、自我排除三线直上 D6，不受任何经济核算所阻。
本章之「限额为负收益」之裁定，**禁套用于合规场景**。

**其七·当前之瓶颈是数据不是方法。** 十五类之中本章仅能部分实测两轴；
跨窗持续性、机理归因、MCID 成本锚三者皆 BLOCKED。
故本章一切处置**恒为建议**，无一可径转工单。
**解锁之最短路径**：① 交付跨窗件 `R01_late_shoe_w2.csv`（同口径锁）；
② 名单增列逐员洗码额；③ 交付逐员注额分位件（`uid, bet_p0, bet_p50, bet_p90, bet_p99, n`）；
④ 业务方预注册 MCID（年化避损口径）。
四件齐备，本章之建议方可升为可执行处置；缺一，则本章只作经营分层之用。
:::

```{r}
#| label: biz-结论现算
#| echo: true
#| results: asis
if (exists("BIZ") && exists("econ")) {
  cat(sprintf(paste0(
    "**结论之数字底座（渲染时现算，随数据自动更新）**：会员 **%s** 名、注单 **%s** 笔、",
    "本金 **%s**、GGR **%s**、域内 hold%% **%.4f%%**、μ₀ **%+.6f**；",
    "R2 复核队列 **%s** 名（占 **%s**）、R3 查账序 **%s** 名（占 **%s**）；",
    "限额等级经济核算共 **%s** 组合，其中自残 **%s** 组、避损 **%s** 组。\n"),
    .i(nrow(BIZ)), .i(sum(BIZ$n)), .f(sum(BIZ$stk)), .f(sum(BIZ$ggr)),
    .biz_hold * 100, .biz_mu0,
    .i(sum(grepl("^R2", as.character(BIZ$R)))),
    sprintf("%.4f%%", mean(grepl("^R2", as.character(BIZ$R))) * 100),
    .i(sum(grepl("^R3", as.character(BIZ$R)))),
    sprintf("%.4f%%", mean(grepl("^R3", as.character(BIZ$R))) * 100),
    .i(nrow(econ[is.finite(期望净影响)])),
    .i(nrow(econ[is.finite(期望净影响) & 期望净影响 < 0])),
    .i(nrow(econ[is.finite(期望净影响) & 期望净影响 > 0]))))
} else {
  cat("○ 待表：前置未建，结论之数字底座不臆造。\n")
}
```

# 变更记录 {#sec-changelog}

::: {.tbl-scroll}
```{r}
#| label: changelog
#| echo: true
chg <- data.table(
  版本 = c(rep("v1.2.48", 10L)),
  编号 = sprintf("D-%02d", 1:10),
  类别 = c("修复", "修复", "修复", "补全", "修复", "修复",
           "修复", "修复", "加固", "修复"),
  条目 = c(
    "`.alpha` 全档未定义而 `adv-test` 六处引用——补预注册常量 α ＝ 0.05 与种子 20260819",
    "行内 R 引用 `.ps_use`／`.pw_use`／`.auc_txt`（其计算章随净化被删）——改由登记册 `verdict` 栏为唯一真相源，禁另写数字",
    "悬空交叉引用 `@sec-tests`／`@sec-gate`／`@sec-fivegates`／`@sec-roi1`——改为在册指向或文字表述",
    "`# 商业方案 {#sec-biz}` 空章——补全为「风险分层总账、明细与限额幅度等级」全章",
    "「两域十一项总帐」与「单域十二项总帐」自相矛盾——表题改由 `nrow(led)` 现算，注释同步",
    "署名 `Ryo（雷欧）` 与口径名「雷欧」同名异义——改 `Ryo Eng（黄联富）`，术语条加「口径名，非署名」限定",
    "§R01 SQL 注释误植：`stake_early_avg`／`stake_ramp` 两行注作「取负即 GGR」，与代码相悖——归位",
    "§R01 头注「+ 相对靴位 + 注额斜率 + 分段 ROI」重复两次——删重复行",
    "`registry-实测分布` 之 `.qv()` 对 n＝2 之表直取 P90／P99——加分位反解护栏 n ≥ ⌈1/(1−q)⌉，不足者出「○ n 不足」",
    "正文锁「尾差必须在容差内核验」而代码无断言——补相对容差 1e-6 之判定列，越界即在表内显 ⚠️"),
  判级 = c("S1 FATAL", "S1 FATAL", "S2 BLOCK", "S2 BLOCK", "S2 BLOCK",
           "S3", "S3", "S3", "S3", "S3"))
chg[, 序 := format(seq_len(.N), big.mark = ",")]; setcolorder(chg, "序")
kable(chg, align = "l",
  caption = sprintf("v1.2.47 → v1.2.48 变更记录（%d 项全列，零省略；历史结论只增注不改写——T-03 之 FATAL 裁定未被复活）", nrow(chg)))
```
:::

::: {.callout-note}
## 版本纪律

**其一**：版本号系身份非序号——同名不同容即身份冲突。旧版 `v1.2.47` 须改名
`风险会员判据之靴尾投注篇_v1.2.47_superseded.qmd` 留册，**禁删**。

**其二**：本次斧正**只增注、不改写历史结论**。`late_share`／T-03 之 FATAL 证伪裁定
原样保留，本章第一节之三与第七节其五**再次加固其禁令**，绝无复活之门。

**其三**：新版交付时须并报六元组身份（文件名 ＋ 行数 ＋ 字节数 ＋ MD5 ＋ 行尾 ＋ 编码）；
MD5 不符时先核「字节差是否等于行数」（CRLF／LF 归一），再论版本冲突。
:::

