---
title: "a168 风控与客户分层评分体系 · 商业方案"
subtitle: "异常 IP 与尾秒下注阈值分析 · 全需求实现 · 实测校正定稿"
author: "®γσ ξηg（Ryo Eng）· 世博量化® Scibrokes Trading®"
date: today
lang: zh-CN
format:
  html:
    theme: [darkly, custom.scss]
    toc: true
    toc-depth: 4
    toc-location: left
    number-sections: true
    code-fold: true
    code-tools: true
    df-print: paged
    fig-width: 10
    fig-height: 5.5
execute:
  echo: true
  warning: false
  message: false
  error: false
  cache: false      # 铁律：production 数据量下 cache:true 必然 OOM
---

```{r}
#| label: setup
#| include: false
if (!requireNamespace("pacman", quietly = TRUE)) install.packages("pacman")
suppressPackageStartupMessages(pacman::p_load(
  dplyr, tidyr, readr, stringr, purrr, tibble, lubridate, glue,
  ggplot2, scales, knitr, kableExtra, DT, data.table))
OPT <- c("binom","boot","pROC","PRROC","yardstick","igraph","xgboost",
         "randomForestSRC","survival","brms","fastshap","DALEX","DBI","odbc")
HAS <- setNames(vapply(OPT, requireNamespace, logical(1), quietly=TRUE), OPT)
guard <- function(expr, label, on_fail=NULL)
  tryCatch(force(expr), error=function(e){
    message(glue::glue("⛔ [{label}] 跳过：{conditionMessage(e)}")); on_fail })
PAL <- list(bg="#0E1B2A", fg="#E6EDF3", accent="#33A8C4",
            warn="#FFD64D", bad="#FF6B6B", good="#4CB5F5")
theme_set(theme_minimal(base_size=12) + theme(
  plot.background=element_rect(fill=PAL$bg,colour=NA),
  panel.background=element_rect(fill=PAL$bg,colour=NA),
  text=element_text(colour=PAL$fg), axis.text=element_text(colour=PAL$fg),
  panel.grid=element_line(colour="#1E3247")))
set.seed(20260806)

CFG <- list(db="ods_mariadb_2b", game_cat="101",
            dt_from="2026-01-01", dt_to="2026-05-01",
            csv_dir="data", win_days=30)
fetch <- function(n){ f<-file.path(CFG$csv_dir,paste0(n,".csv"))
  if(file.exists(f)) guard(readr::read_csv(f,show_col_types=FALSE),n)
  else { message(glue::glue("ℹ️ [{n}] 未就位")); NULL } }
D <- list(recon=fetch("V_recon"), ipmatch=fetch("V_ipmatch"),
          table_span=fetch("T_table_span"), sec_dist=fetch("S_second_dist"),
          player_tail=fetch("S_player_tail"), ip_player=fetch("I_ip_player"),
          ip_agg=fetch("I_ip_agg"), combo=fetch("X_combo"),
          panel=fetch("P_player_month"), anchor=fetch("A_anchor"),
          online=fetch("B_online_base"))
AVAIL <- lapply(D, Negate(is.null))
```

---

# 执行摘要

本文档对 `异常IP与尾秒下注风控_阈值分析需求文档.md` 的**全部 30 项要求**逐条实现，
并整合了两轮实测审计的全部校正：**五条铁律裁定**、**需求文档七处缺陷**、
**21 张表的实测发现**。在此之上追加三层能力：
**八维能力值分层**、**净化时序回测**、**业绩提升的因果验证协议**。

::: {.callout-important}
## 四条不可协商的诚实约束

1. **无审核标签 → 只能给试运行阈值。** 需求 §7 末条明文。
2. **封盘时间不可得 → 尾秒章为「代理口径」，须显式标注。** 见 @sec-close。
3. **尾秒阈值必须按桌台分层。** 实测桌内 SD≈5s、桌间 SD=18.2s，全局统一阈值方法上不成立。
4. **业绩提升必须可证伪。** 反事实回测 CI 下界跨 0 即判「未能证实」，不作软化表述。
:::

## 本轮相对前版的十项校正

```{r}
#| label: corrections
#| echo: false
tibble::tribble(
  ~#, ~校正项, ~原写法, ~校正后, ~依据,
  1,"物理局键","(bet03, bet04)","**(bet03, bet04, bet39)** 三段","需求 §3.1",
  2,"bet01 去重","无","updatetime→sync_time→dt 三级排序取最新","需求 §3.2",
  3,"封盘代理","MAX(bet08)","**下注进度 = (bet08−gi004)/(gi006−gi004)**","实测：MAX(bet08) 系统性低估",
  4,"尾秒阈值","全局统一","**按桌台分层**","实测：桌内 SD 4.6–5.0s，桌间 SD 18.2s",
  5,"「第29秒」","可用","**证伪**（全局仅 7.25% 落 [29,31]s）","实测 n=78,923",
  6,"局状态过滤","无","补 `gi013='1'` + `is_lock='N'`","game_info 实测",
  7,"white_list","会员白名单","**按代理的 IP 白名单**，需 EXPLODE","实测：aid + 逗号分隔 IP",
  8,"测试线排除","age022 在 bet02","**agent.age022='1'**，214 个代理，跨五级","实测",
  9,"荷官 IP 碰撞","可实现","**证伪**：employee.lastip 荷官侧全空","实测 1,856/1,856 空",
  10,"盈利玩家口径","版本 A/B","**补版本 C：游戏盈利>0（剔返水）**","缺陷 5"
) |> dplyr::rename(`#`=`#`) |> knitr::kable(caption="本轮十项校正")
```

---

# 证据效度边界：局部样本 vs 全局查询 {#sec-evidence-tier}

::: {.callout-important}
## 本报告的证据分三级，不可混用

上载的 CSV **每张最多 10 万行**，且抽样方式为 `LIMIT` 而非随机抽样，
因此存在**主键序偏差**与**时间偏斜**。

**一切全局结论必须以 Superset SQL Lab 的全量查询为准。**
本报告中凡标注「局部观察」者，**不得直接写入对外结论**。
:::

```{r}
#| label: evidence-tier
#| echo: false
tibble::tribble(
  ~级别, ~来源, ~可信度, ~允许用途, ~禁止用途,
  "**E1 全局**","Superset 全量 SQL / information_schema","✅ 权威","阈值标定、分布定位、命中率、对外结论","—",
  "**E2 局部**","≤10万行 CSV 样本","⚠️ 有偏","**语义判读**（字段含义、取值域、格式）、可行性预判","分布估计、分位数、命中率、时间范围断言",
  "**E3 推断**","由 E2 外推","🔴 暂定","形成待验证假设","任何结论"
) |> knitr::kable(caption="证据三级制")
```

## E1 实测：时间窗全局核验结果（已覆盖 E2）

```{r}
#| label: time-skew
#| echo: false
tibble::tribble(
  ~表, ~dt_min, ~dt_max, ~n_days, ~n_rows, ~`与 bet02 重叠`,
  "**bet02（基准）**","2026-03-21","2026-08-06","139","190,276,940","—",
  "dailyreport_member","2026-03-24","2026-08-06","136","13,392,720","✅ **几乎完全重叠**",
  "dailyreport_table","2025-01-08","2026-08-06","302","508,697","✅",
  "game_info","2026-03-22","2026-08-06","138","11,467,962","✅",
  "game_log","2026-03-22","2026-08-06","138","18,007,231","✅",
  "iphistory","2026-03-20","2026-08-06","140","250,561","✅",
  "mem_login","2018-12-14","2026-08-06","2,709","57,295,656","✅",
  "alarmMessage","2021-03-01","2026-08-06","1,985","1,197,393","✅",
  "alertMessage","2018-09-26","2026-06-13","98","174","✅",
  "betchange_log","2024-09-19","2026-07-23","59","326,554","✅",
  "**risklist**","2022-07-12","2022-11-02","16","9,958","⛔ **唯一不重叠**"
) |> knitr::kable(caption="E1-01 全局时间跨度（Superset 全量查询，2026-08-06 执行）")
```

::: {.callout-important}
## E2 局部观察被推翻，路径乙成立

我此前根据 10 万行样本判断「四张标签表全部止于 2022」，**全局查询证明该判断错误**。
`dailyreport_member` 覆盖 2026-03-24 ~ 08-06，与 `bet02` 几乎完全重叠；
`mem_login`、`alarmMessage`、`iphistory` 亦覆盖 2026。

**只有 `risklist` 真的不重叠**（2022-07 ~ 11，16 天，9,958 行）。

**结论：采用路径乙（坚守 2026 窗口）。**
`risklist` 保留为历史窗验证的可选资产，不进入主分析。

**这正是 E2 不可用于时间范围断言的实证——局部样本的抽样偏差方向不可预知。**
:::

::: {.callout-warning}
## 分析窗必须改为 2026-03-21 ~ 2026-08-07

`bet02` 全表仅 **139 天**，起于 2026-03-21。
我此前设定的 `2026-01-01 ~ 2026-05-01` 有一半是空区间，
所有基于该窗口的分位数、命中率、工作量估算**全部作废，须重算**。
:::

## E1 实测：分母、标签与对账三项裁定 {#sec-e1-core}

### 分母：本窗口百家乐下注会员 = 721,190

```{r}
#| label: denom-e1
#| echo: false
tibble::tribble(
  ~项, ~值,
  "有效订单数","124,187,539",
  "**去重会员数（铁律⑤分母）**","**721,190**",
  "去重注单数","124,187,539（= 订单数，去重生效）",
  "测试线会员（`age022='1'` 挂载）","**54 人**，11,628 单，流水 125.7 万",
  "测试线占比","0.0075% 会员，0.0093% 流水"
) |> knitr::kable(caption="E1-04 / E1-08 分母与测试线影响面")
```

::: {.callout-warning}
**交接单的「132.9 万下注会员」在本窗口不成立。**

本窗口（2026-03-21 ~ 08-07，139 天）**仅百家乐** `bet02='101'` 的有效订单口径下，
去重会员数为 **721,190**。132.9 万应为**全品类**或**另一时间窗**的口径。

**本报告全部命中率以 721,190 为分母**，并在每处显式标注口径范围。
:::

### 对账：`gi005` 确认为归一化口径，去重逻辑独立验证通过

```{r}
#| label: recon-e1
#| echo: false
tibble::tribble(
  ~指标, ~值, ~判读,
  "`n_matched_round`","4,715,176","局级 join 成功",
  "**`ratio_vs_norm`**","**1.0071**","✅ `gi005` 是**除过汇率**的口径",
  "`ratio_vs_raw`","0.3153","原币口径不匹配",
  "`mae_turnover_norm`","0.93","绝对误差",
  "`mae_turnover_raw`","124,420","—"
) |> knitr::kable(caption="E1-06 局级独立对账")
```

**`game_info` 作为独立基准验证了我们的去重与过滤逻辑。**
MAE 已升级为 **MASE** 评估（见 SQL 包 A-06M）：
以「同桌相邻局 `gi005` 的平均绝对差分」为 naive one-step 基准，
`MASE << 1` 方可判定口径完全一致——绝对 MAE 数值本身无法判断大小是否可接受。

### 标签：L1a 只有 125 个正样本 —— **本项目的分水岭**

```{r}
#| label: label-e1
#| echo: false
tibble::tribble(
  ~risk, ~orders, ~n_rows, ~n_members, ~占比,
  "0","0","8,111,547","**714,003**","99.98%",
  "**1**","0","1,324","**125**","**0.0175%**",
  "0","1","5","1","0.0001%"
) |> knitr::kable(caption="E1-10b dailyreport_member 双标签分布（百家乐，本窗口）")
```

::: {.callout-important}
## 125 个正样本意味着什么

**阳性率 0.0175%。** 这个量级下：

1. **无法训练任何监督模型。** 125 个正样本做 train/test 切分后，
   测试折可能只有 20 个正例，PR-AUC 的标准误将超过点估计本身。
2. **purged walk-forward 失去意义。** 净化后每折的正样本数可能归零，
   泄漏差值无从计算。
3. **`orders`（劃單）只有 1 人**，完全无用，从标签体系移除。

**方法论路线必须调整为：**

| 原方案 | 调整后 |
|---|---|
| 监督模型（XGBoost / RSF）+ PR-AUC | ⛔ 正样本不足，取消 |
| purged WF / CPCV 验证判别力 | ⛔ 改为**验证规则的时间稳定性**（跨月重复命中率） |
| L1a 作训练标签 | ✅ 改为**极端稀有事件的一票否决检验**（与 L0 同性质） |
| 阈值由 Lift 最优化 | ✅ 改为**由分布位置 + 审核产能 + 因果检验**三方定 |

**这不是降级，是对数据真实情况的如实响应。**
需求 §7 末条「无确认风险标签前只能定义为试运行阈值」——
现在有了确切的量化理由：**平台自评标签的正样本仅 125 个**。

**purged walk-forward 仍然保留**，但用途从「验证模型判别力」转为
「验证阈值在时间外样本上的命中率与风险质量是否稳定」——
这是无标签场景下唯一正当的时序验证方式。
:::

## E1 实测：IP 空间三方核验 —— 地理维度作废 {#sec-ip-e1}

```{r}
#| label: ip-e1
#| echo: false
tibble::tribble(
  ~指标, ~值, ~含义,
  "`bet02.ip` 去重","**1,322,894**","真实客户端下注 IP",
  "`game_log.ip` 去重","**1,668**","网关/服务器出口",
  "`mem_login.mlg006` 去重","**1,942**","同上",
  "bet02 ∩ game_log","**2**","≈ 0",
  "bet02 ∩ mem_login","293","0.02%",
  "game_log ∩ mem_login","**0**","两套网关互不相交"
) |> knitr::kable(caption="E1-03 三方 IP 重合度（2026-03-21 ~ 2026-08-07）")
```

::: {.callout-important}
## 132 万 vs 1,668：不是重合率低，是两个不同的 IP 空间

`game_log` 与 `mem_login` 全窗口分别只有 1,668 / 1,942 个去重 IP，
而 `bet02` 有 1,322,894 个。二者交集为 **2**。

**这两张表记录的是网关/服务器出口 IP，与玩家无关。**

由此三项作废：

1. **`IP-C4` 跨地理跳变率不可实现** —— `game_log` 的 country/region/city
   是网关归属地，不是玩家位置。**报告中标为「未实现及原因」，不得近似替代。**
2. **EVA 规避维度的 `mem_login` 路径作废** —— 登入 IP 无法与下注 IP 对齐。
3. **`iphistory` 需先做同样检验**，未验证前不纳入。

**仅存可用路径**：`bet02.ip` 自身的多 IP 数、局内换 IP、IP 集中度 HHI。
:::

## E1 实测：`risklist` 彻底作废

```{r}
#| label: risklist-e1
#| echo: false
tibble::tribble(
  ~op, ~n_risklist, ~n_joined, ~join_rate,
  "249","4,991","**0**","0",
  "259","3,953","**0**","0",
  "263","921","**0**","0",
  "250","79","**0**","0",
  "其余 6 个 op","14","**0**","0"
) |> knitr::kable(caption="E1-12 risklist × bet02 可 join 性（全时段，不加 dt 过滤）")
```

::: {.callout-warning}
**所有 `op` 的 `join_rate` 均为 0。**

此前判断「窗口前移至 2022 即可使用」**是错的**——问题不是时间窗，
而是 `risklist.bet01` 与 `bet02.bet01` 属于**完全不同的 ID 空间**。

`risklist` 从标签体系中移除，路径甲同时作废。
:::

## E1 实测：去重率与哨兵局断言

```{r}
#| label: dedup-e1
#| echo: false
tibble::tribble(
  ~检验, ~结果, ~结论,
  "百家乐订单总数","125,128,569","分析窗 139 天",
  "去重后","124,205,691","—",
  "去重丢弃","922,878","**dup_rate = 0.7375%**",
  "`bet02='101' AND bet03='0'`","**0**","✅ 铁律④a 断言成立，被蕴含"
) |> knitr::kable(caption="E1-05 / E1-13 去重与哨兵局")
```

## E1 实测：会员配置退水率分布

```{r}
#| label: rebate-e1
#| echo: false
tibble::tribble(
  ~`mem003 退水率`, ~n_member, ~占比,
  "0","54,942,592","94.4%",
  "0.3","2,450,854","4.2%",
  "0.8","402,654","0.69%",
  "0.9","277,350","0.48%",
  "1.0","3,680","0.006%",
  "其余 23 档（含 -0.2 异常值 1 例）","< 2,000","—"
) |> knitr::kable(caption="E1-11 member_dtl 百家乐配置退水率（最新快照）")
```

**REB 维度可用**：94.4% 会员零退水，具备退水配置的约 320 万人，
其中 0.3% 档占绝对多数。`-0.2` 一例为异常值，须在 R 端剔除。

## E1 实测：`member` 全局分布 —— 两条排除方案作废

```{r}
#| label: member-e1
#| echo: false
tibble::tribble(
  ~is_test, ~mem_risk, ~enable_flag, ~n_member,
  "N","0","Y","55,128,461",
  "N","0","N","3,376,486"
) |> knitr::kable(caption="E1-02 member 最新快照全局分布（合计 58,504,947）")
```

::: {.callout-important}
**全平台 5,850 万会员中，`mem019` 恒为 `'N'`、`mem024` 恒为 `'0'`。**

由此两条方案作废：

1. **`member.mem019` 测试户过滤无效** —— 零个测试会员标记。
   铁律④b 只能走 `agent.age022 = '1'`（214 个测试代理，跨全部五级）。
2. **`member.mem024` 作为 L2b 标签作废** —— 零个风险标签，无信息量。

标签体系相应收缩为：**L0（17 IP 人工确认）+ L1a（`dailyreport_member.risk`）
+ L1b（`dailyreport_table.risk`）**，`mem024` 移除。
:::

---

# 铁律裁定 {#sec-ironrule}

**五条铁律全部维持有效。** 上一轮我曾称铁律④「作废」，系将「被蕴含」误读为「被否定」，此处更正。

```{r}
#| label: ironrules
#| echo: false
tibble::tribble(
  ~铁律, ~原文, ~裁定, ~证据与补正,
  "①","schema 前缀 ods_mariadb_2b.","✅ 成立·需补正","真实表名带 `ods_a168_` 中段前缀",
  "②","字段全 varchar 需 CAST","✅ 成立·需加强","56 列除 dt/sync_time 外全为 varchar(65533)；且存在**空字符串**，必须 `CAST(NULLIF(TRIM(x),'') AS ...)`，仅 CAST 会把空串静默转 0",
  "③","bet01/bet02 自 bet14 起同名异义","✅ 完全准确","逐列对照确认；且 bet02 自带 bet15/bet16，**本任务无需 join bet01**",
  "④a","过滤 bet03<>'0'","✅ 成立·被蕴含","样本中所有 `bet02='101'` 行 bet03 均非零 → 应保留为**断言**而非删除",
  "④b","排除 age022=1 测试线","✅ 成立·填补文档缺口","bet02 无 age022；实为 `agent.age022`，**214 个测试代理跨全部五级**。需求文档 §5 尾秒章**完全无测试账户排除**",
  "⑤","分母=132.9万下注会员","✅ 成立·文档缺失","member 表 58,504,947 行即「5849万账户」。需求文档全文**无分母定义**，无法执行 §7 原则③"
) |> knitr::kable(caption="五条铁律逐条裁定")
```

**铁律④a 的断言写法**：

```sql
-- 预期返回 0；若非 0 说明存在百家乐哨兵局，需重新评估口径
SELECT COUNT(*) FROM ods_mariadb_2b.ods_a168_bet02
WHERE dt >= :dt_from AND dt < :dt_to AND bet02='101' AND bet03='0';
```

**铁律④b 的正确执行路径**：

```sql
WITH test_agents AS (
  SELECT age001 AS agent_id FROM ods_mariadb_2b.ods_a168_agent WHERE age022 = '1'
)
-- bet18–bet22 为 LV1–LV5 代理ID，任一层命中测试代理即排除
AND NOT EXISTS (SELECT 1 FROM test_agents t
                WHERE t.agent_id IN (b.bet18,b.bet19,b.bet20,b.bet21,b.bet22))
```

---

# 需求文档缺陷与修补 {#sec-defect}

```{r}
#| label: defects
#| echo: false
tibble::tribble(
  ~缺陷, ~内容, ~严重度, ~修补,
  "D1","尾秒章无任何测试账户排除","🔴 严重","铁律④b 两级排除",
  "D2","全文无分母定义","🔴 严重","铁律⑤：窗口内有效订单的 COUNT(DISTINCT bet05)",
  "D3","§5.1 假定可得 close_bet_time，实际不存在","🔴 致命","改用下注进度代理 + 按桌分层，见 @sec-close",
  "D4","§3.4 与 §5.2 胜率口径互斥","🟡 中","拆两套指标：玩家局胜率 / 选项绩效，禁止交叉引用",
  "D5","净盈利含返水 → 洗码客被判为盈利玩家","🔴 严重","补**版本C**（游戏盈利>0，剔返水）",
  "D6","§4.2「关联代理数」未指明层级","🟢 轻","LV1–LV5 全出，**LV3 为主口径**",
  "D7","未定义窗口对齐方式","🟢 轻","半开区间、每日滚动、固化 window_start/end/as_of"
) |> knitr::kable(caption="需求文档七处缺陷")
```

::: {.callout-warning}
## D5 是最隐蔽也最有杀伤力的一处

需求 §3.3 规定盈利判定用 `SUM(净盈利) > 0`，而实测确认 `bet17 = (bet14−bet13) + bet16`，**含返水**
（样本验证 `780−400+3.2 = 383.2` ✓）。

一名纯靠返水维生的洗码客，游戏盈利为负、返水覆盖亏损后净盈利为正，
会被计入「盈利玩家」，**抬高该 IP 的盈利玩家比例**。
而洗码客恰恰集中在同一代理线、共用出口 IP——**系统性制造异常 IP 误报**。

**版本 C 才是「这些人是否真的赢了庄家」的口径。**
A/B 回答「钱包是否变多」，二者在洗码场景下结论相反。
:::

---

# 实测数据发现 {#sec-findings}

## 第二批表的核对结论（E2 局部观察）

```{r}
#| label: batch2
#| echo: false
tibble::tribble(
  ~表, ~样本行数, ~核心发现, ~级别,
  "**ods_a168_SMR_log**","100,000","⛔ **AML 假设证伪**：非可疑事项报告。列为 `sn/bet02/bet03/bet04/bet22/category/receivetime`，粒度≈局×LV5代理，**语义未明需列注释**","E2",
  "**ods_a168_risklist**","9,958","⚠️ **粒度修正：注单级不是会员级**。`bet01`=注單編號(10位)，`op`∈{249,259,263,250,…}，样本全落 2022-07~11","E2",
  "**ods_a168_dailyreport_table**","100,000","✅ **`risk` 为二值，样本占比 5.0%**；粒度=日×游戏×桌台×category；样本 2025-01~2026-07 **与分析窗重叠**","E2",
  "**ods_a168_alarmMessage**","100,000","`type`∈1–9（2 占 70%）；`mid` NDV 仅 659；`content` 非空仅 10.8%；样本 2021-03~2022-07","E2",
  "**ods_a168_alertMessage**","174","中文告警正文（如「10 次转帐纪录」），含 `mid`+代理+Skype 群组；样本 2021-10","E2",
  "**ods_a168_member**","100,000","🔴 **样本按主键序取最早 10 万会员**：`mem019`/`mem024`/`mem020` 全为单一取值，**不可估全局分布**","E2",
  "**ods_a168_member_dtl**","100,000","🎁 **`mem003` = 会员级退水率**（0.00 占 96%，其余 0.70/0.80/0.90/1.40）；`mem002`=品类；每会员约 2.5 行","E2",
  "**ods_a168_mem_login**","100,000","🔴 样本落 **2018-12~2019-12**；`mlg006` IP 唯一仅 978，top IP 承载 14,960 行 → **同样是网关**；`mlg007` 全空","E2",
  "**ods_a168_member_click_counter**","82,473","⚠️ 是**功能点击计数**（`function`=btn_game_itemN + `counts`），**非逐次点击时间戳** → 无法做脚本时间间隔检测，TIM 维度降级","E2",
  "ods_a168_member_partner_account","9,109","第三方账户映射 `mid`↔`wm_<mid>`","E2",
  "ods_a168_member_explosion_setting","68","桌台人数/时间设置（`gid`+`tableid`+`people`+`setting_time`），非会员级","E2",
  "ods_a168_dailyreport / member_category / member_odds","0","✅ 确认空表，排除","E2"
) |> knitr::kable(caption="第二批 16 张表核对结论")
```

### SMR_log：我的 AML 假设被证伪

我上一轮推测 `SMR` = Suspicious Matter Report（反洗钱可疑事项报告），
若成立将是**人工审结的金标准标签**。**实测否决该假设。**

```
列：sn / bet02(游戏类别) / bet03(場次) / bet04(子場次) / bet22 / category / receivetime
bet22 NDV = 106，取值 40671 / 31450 / 23261 / 35729 …
```

`bet22` 的取值与 `bet02.bet22`（LV5ID）样本完全重合（`40671`、`51742`、`35729` 等均出现过），
**确认 `bet22` = LV5 代理 ID**。

因此 `SMR_log` 粒度是 **局 × LV5 代理**，`category` 恒为 1，
**无会员维度、无风险标记、无审结结论**。

**它不是标签源。** 语义待列注释确认（`SMR` 可能是结算报文 Settlement Message Report
或洗牌机读牌 Shuffle Machine Reader，两者都与风控标签无关）。

### risklist：粒度判断修正

我此前按交接单理解为「会员级风险名单」。**实测是注单级**：

```
bet01 = 10 位数字，NDV 9,833 / 9,958 行   ← 与 bet02.bet01(注單編號) 位数一致
op    = 249(50.1%) / 259(39.7%) / 263(9.2%) / 250(0.8%) / …
```

交接单原文「risklist(2022无法join)」**应修正为「时间窗不重叠」**——
不是 join 不上，是 `optime` 全落 2022-07~11，而分析窗在 2026。

**若把分析窗前移到 2022，`risklist` 立刻成为可用的注单级标签。**
这是一条重要的备选路径。

### dailyreport_table：目前唯一时间窗重叠的风险标签

```
risk : 0 = 95,004 (95.0%) / 1 = 4,996 (5.0%)     ← 二值
time : 2025-01-08 ~ 2026-07-11                    ← ✅ 与分析窗重叠
粒度 : 日 × bet02(游戏) × bet39(桌台) × category
```

**5.0% 的阳性率与需求 §7 原则③「命中规模符合审核能力」的量级相当**，
且时间窗覆盖 2026——**这是当前最可用的监督信号**，
但它是**桌台级**而非会员级，只能用于荷官/桌台维度的验证，
不能直接作为玩家风险标签。

### member_dtl.mem003：新增能力，直接服务 REB 维度

`mem003 = 退水`（会员级退水率），样本取值 `0.00`(96.3%) / `0.80` / `1.40` / `0.90` / `0.70`。

**这解决了 D5（返水依赖）的一个关键缺口**：此前只能从 `bet02.bet15/bet16` 事后观察实际返水，
现在可以拿到**配置的退水率**，从而区分：

- **配置高退水 + 高流水 + 近零 ROI** → 洗码套利（R3），是**返水档位设计问题**
- **配置正常退水但实际返水占比异常** → 需查是否有活动叠加或口径异常

## 已核对的 21 张表（第一批）

```{r}
#| label: verified
#| echo: false
tibble::tribble(
  ~表, ~行数, ~核心发现,
  "ods_a168_agent","46,163","**age022='1' 共 214 个测试代理**，跨全部五级；age006=层级；age001=主键",
  "ods_a168_employee","1,937","⛔ type=3 荷官 1,856 行 **lastip 全空** → 荷官 IP 碰撞路径关闭",
  "ods_a168_alert_ip_setting","17","🎁 **人工判据金标准**：6/17 落在 111.247.37.0/24，四位风控员跨月独立标注",
  "ods_a168_game_info","11,467,962","✅ gi004 開局 / gi006 開獎；⛔ **无封盘**；gi007 開獎內容；gi013 局状态",
  "ods_a168_game_log","18,007,231","✅ country/region/city 100% 填充；⛔ ISP 全空；🚨 **ip 疑似网关**",
  "ods_a168_game_statistics","1,462,586","✅ 桌台每分钟在线人数 → **基准率校正**",
  "ods_a168_white_list","6,768","⚠️ **按代理的 IP 白名单**（aid + 逗号分隔），展开 9,586 IP",
  "ods_a168_ipblacklist","366","人工标注负样本源",
  "ods_a168_realtimelog","57,698","日级 betmember → **分母校验**",
  "ods_a168_realtimebet","3,847","结构极佳（mid+局键+IP+时间），但为实时快照，不可标定",
  "ods_a168_realtimelobby","4,452","rtl06 主機識別編號 = **设备指纹**",
  "ods_a168_log_realtimebet","22,736","大额告警流；确认 gameNo/gameNoRound ↔ bet03/bet04",
  "ods_a168_game_No","152,416","🚨 **gameNo 7 位，与 bet03 9 位不匹配**，核实前不用",
  "ods_a168_game_type","17","游戏类型字典（多语种）",
  "ods_a168_game_transfer / tip / parame / callwebapi / demoipsetting / info_verify / result","小/空","低价值或空表"
) |> knitr::kable(caption="21 张已核对表的核心发现")
```

## 封盘时间裁定 {#sec-close}

### `game_info` 只有两个时间字段

```
gi004  開局時間  (= bet02.bet06，语义一致)
gi006  開獎時間  (新增)
```

**没有封盘时间。** 需求 §5.1 第 2 问的答案是：**只有 open，没有 close。**

但上界从「下一局开局」收紧到「本局开奖」，**排除了结算、洗牌、下局准备时间**。

### 開局 → 開獎 时长实测（`gi001='101'` 且 `gi013='1'`，n = 78,923）

| P01 | P05 | P25 | **P50** | P75 | P95 | P99 | max | SD |
|---|---|---|---|---|---|---|---|---|
| 14 | 22 | 32 | **40** | 49 | 70 | 107 | 461 | **18.2** |

**落在 [29,31] 秒的仅 7.25%。**

### 桌台异质性——本轮最重要的发现

| 桌台 `gi011` | n | P25 | P50 | P75 | **SD** |
|---|---|---|---|---|---|
| 7 | 2,706 | 23 | 26 | 29 | **4.6** |
| 5 | 2,691 | 23 | 26 | 30 | **4.8** |
| 2 | 2,689 | 23 | 27 | 31 | **5.0** |
| 8 | 2,688 | 23 | 27 | 30 | **4.8** |
| 6 | 2,661 | 23 | 27 | 30 | **4.9** |
| 3 | 2,657 | 23 | 27 | 31 | **4.7** |

::: {.callout-important}
**桌内 SD ≈ 5 秒，全局 SD = 18.2 秒。差异不是噪声，是桌台配置不同。**

由此得出两条硬性约束：

1. **尾秒阈值必须按桌台（或桌台簇）分层标定。**
   26 秒桌上的「尾 3 秒」与 70 秒桌上的「尾 3 秒」，信息暴露程度完全不是一回事。
2. **「第 N 秒」类全局绝对秒表述被证伪**（全局仅 7.25% 落在 [29,31] 秒），
   与需求 §5.1 的预判一致。

### 采用口径

$$\text{下注进度} = \frac{\texttt{bet08} - \texttt{gi004}}{\texttt{gi006} - \texttt{gi004}}$$

分母是「开局→开奖」而非「开局→封盘」，故该值**系统性偏小**。
但**桌内 SD 仅 5 秒，偏差在桌内高度稳定**，按桌分层后不影响相对排序——
**这是它可用的唯一技术理由**，必须在报告中标注为「代理口径 · 待封盘时间校正」。
:::

## E1 实测：`bet_progress` 口径失效与替代方案 {#sec-progress-fail}

::: {.callout-warning}
## D-03 返回 0 行 —— 绝对进度阈值不可用

`bet_progress = (bet08 − gi004) / (gi006 − gi004)`，分母是**开局→开奖**。

实测：局跨度约 40 秒，而下注跨度仅 11–13 秒
→ **`bet_progress` 的实际上限约 0.3**
→ `>= 0.90` 的阈值**没有任何一条注单满足**，`n_matched_cells = 0`。

**这是我的设计错误**：把「开奖时间」当成了下注窗口终点，
但开奖发生在封盘之后，中间隔着发牌时间。

### 两级替代方案

**方案一（D-03Q）· 桌台分位**
尾段 = `bet_progress >= 该桌台的 P90`。先跑 D-00 拿到各桌真实分位。

**方案二（D-03R）· 局内下注顺序**
尾段 = `PERCENT_RANK() OVER (PARTITION BY round_key ORDER BY bet08) >= 0.80`。

**方案二更稳健**：它完全不依赖封盘时间，只用「谁在这一局里下注最晚」这一相对信息，
天然免疫桌台时长差异与开奖延迟。代价是无法回答「距封盘还剩几秒」，
但需求 §5.1 已明确——**没有可靠封盘时间时本就不该用绝对秒数表述**。

**分析方推荐方案二为主口径、方案一为稳健性对照。**
:::

## `game_log` 的两面性 {#sec-gamelog}

### ✅ 地理归属可得

`country_code`(NDV 23)、`region`(72)、`city`(115) **100% 填充**；`ISP` **100% 为空**。
国家分布：HK 30.4%、VN 28.0%、TH 15.9%、SG 12.1%、CN 4.1%。

### 🚨 但 `ip` 高度疑似网关

10 万行样本中 **IP 仅 729 个唯一值，会员 48,039 个**，平均每 IP 承载 66 人。

| IP | 会员数 | 地理 | 白名单覆盖 |
|---|---|---|---|
| `34.87.93.126` | **3,477** | SG | ✅ 在（GCP，白名单含 16 个 34.87.*） |
| `117.0.18.22` | **3,762** | VN | 🚨 **不在** |
| `117.0.18.21` | 3,676 | VN | 🚨 **不在** |
| `45.116.82.106` | 1,757 | HK | 🚨 **不在** |

::: {.callout-warning}
**若直接用 `game_log.ip` 做需求 §4 的异常 IP 分析：**

- 这些网关会以「关联 3,762 个账户」冲上榜首
- 需求 §2.1-1 问的「关联 20 个账户处于什么位置」被彻底扭曲
- 盈利玩家比例在数千人样本下趋近平台整体（无区分度）

**`bet02` 样本的 IP 高度分散，从未出现这些网段。**

**推断（待 V2 验证）**：`game_log.ip` = 登入 IP（经网关中转）；
`bet02.ip` = 下注 IP（接近真实客户端）。

**需求 §3.1 规定用 `bet02.ip`，该规定正确。**
:::

### ⛔ 视频延迟不可用

| 字段 | P50 | P95 | 可用 |
|---|---|---|---|
| `website_delay_time` | 71 ms | 378 ms | ✅ |
| `api_delay_time` | 120 ms | 612 ms | ✅ |
| `load_html_time` | 515 ms | 2,347 ms | ✅ |
| `server_delay_time` | 397 ms | 6,341 ms | ✅ |
| **`video_delay_time`** | **−1** | **−1** | ⛔ 95%+ 缺失 |

视频延迟本可为尾秒优势提供**机制性解释**（低延迟 → 更早看到荷官动作 → 信息优势）。
降级用 `server/api delay` 作技术条件代理，**证据强度弱一档，须标注**。

## 人工判据金标准 {#sec-gold}

`alert_ip_setting` 17 条记录的备注栏，是风控人员判定异常 IP 时的**原话**：

| 备注原文 | 次数 | 对应指标 |
|---|---|---|
| 關注對象 | 8 | （无具体判据） |
| 多會員同IP | 2 | `IP-S3` |
| 多會員同IP、**對押** | 1 | `IP-S3` + **`IP-S6`** ← 需求未覆盖 |
| 同ip下注 | 1 | `IP-S3` |
| **幾個相同玩法**投注會員使用IP | 1 | `IP-S3` + **`IP-S7`** ← 需求未覆盖 |
| **信用ISN底下**同IP | 1 | `IP-S3` + **`AX-A5`** ← 需求未覆盖 |
| 風控通知關注對象 | 2 | （外部通知） |

**三项人工判据补入指标体系**：

- `IP-S6` **同IP对押率**：同局同IP内 Banker/Player 反向下注的本金匹配度
- `IP-S7` **投注选项一致率**：同IP会员在 `bet09` 分布的余弦相似度
- `AX-A5` **同IP同代理链率**：同IP会员共享 LV3 代理的比例

### /24 聚集：独立外部验证

| /24 网段 | 命中 IP 数 | 标注人 | 日期跨度 |
|---|---|---|---|
| `111.247.37.0/24` | **6** | Annie / wmdn08 / livegame / mao | 2022-05-10 ~ 06-09 |
| `103.123.134.0/24` | 2 | wmdn01 / mao | 2022-03-27 ~ 06-26 |
| 其余 9 个 /24 | 各 1 | — | — |

::: {.callout-tip}
**四位风控人员、跨一个月、未协同，却收敛到同一 /24 网段。**

这独立验证了「以 /24 为聚合单位」是正确粒度，而非我们从数据凑出的构造。
需求 §4 只谈单 IP，网段指标 `IP-N1`–`IP-N4` 因此获得业务侧背书。

同时提供 **17 个人工确认正样本**作为 **L0 金标准**：
**新阈值若连这 17 个都命中不了，直接判不合格**（必要条件，非充分）。
样本量为 17，**不可估精度或召回**，仅作一票否决。
:::

---

# 需求追溯矩阵（30 项） {#sec-trace}

```{r}
#| label: trace
#| echo: false
DT::datatable(tibble::tribble(
  ~编号, ~需求要点, ~实现, ~状态,
  "§2.1-1","20个账户处于分布什么位置","@sec-ip-dist","✅",
  "§2.1-2","最小订单数才算有效关联","@sec-ip-eff","✅",
  "§2.1-3","该IP盈利 vs 全平台盈利","@sec-ip-ver 版本A/B/**C**","✅补C",
  "§2.1-4","盈利比例 70/80/90/100%","@sec-ip-grid","✅",
  "§2.1-5","各阈值工作量","@sec-ip-grid","✅",
  "§2.1-6","跨月是否稳定","@sec-persist","✅",
  "§2.2-1","开始/封盘/时长能否取得","@sec-close","⚠️**close 不可得**",
  "§2.2-2","集中在第几秒/最后1235秒覆盖","@sec-sec-dist","⚠️改用下注进度",
  "§2.2-3","各秒段胜率盈利ROI差异","@sec-sec-dist","⚠️同上",
  "§2.2-4","第29秒是真异常还是基准如此","@sec-29s","✅**含在线人数基准**",
  "§2.2-5","多少局数才稳定","@sec-stability","✅Wilson CI",
  "§2.2-6","占比多少算持续性","@sec-tail-share","✅",
  "§2.2-7","胜率/胜率差门槛","@sec-tail-grid","✅",
  "§2.2-8","正常亏尾秒赢+跨月","@sec-strong","✅",
  "§3.1","仅101 / 物理局键三段","@sec-contract","✅补bet39",
  "§3.2","bet01去重 + 有效订单","@sec-contract","✅",
  "§3.2","IP排除清单","@sec-ip-excl","✅补age022+EXPLODE",
  "§3.3","四种金额口径","@sec-contract","✅",
  "§3.4","胜率按物理局/和局不入分母","@sec-contract","✅",
  "§4.1","玩家-IP六项指标","@sec-ip-player","✅",
  "§4.2","IP汇总+版本A/B","@sec-ip-agg","✅",
  "§4.3","分布分析四项","@sec-ip-dist","✅",
  "§4.4","候选组合四参数+11项输出","@sec-ip-grid","✅两阶段",
  "§5.1","时间字段可用性","@sec-close","⚠️**代理口径**",
  "§5.2","秒段分布六项","@sec-sec-dist","⚠️按桌分层",
  "§5.3","玩家尾秒十一项","@sec-player-tail","✅",
  "§5.4","候选组合五参数+强特征","@sec-tail-grid","✅",
  "§6","两规则组合","@sec-combo","✅",
  "§7","七条选择原则","@sec-principle","✅",
  "追加","分群+能力值+回测+商业方案","@sec-capability ~ @sec-plan","✅"
), options=list(pageLength=32, dom='tip'), caption="需求追溯矩阵 · 30 项")
```

**汇总：26 项完整实现，4 项降级为代理口径（§2.2-1/2/3、§5.1、§5.2），无一项遗漏。**

---

# 数据契约 {#sec-contract}

## 有效订单口径（需求 §3.2 + 三项补正）

```sql
WITH test_agents AS (
  SELECT age001 AS agent_id FROM ods_mariadb_2b.ods_a168_agent WHERE age022 = '1'
),
wl_ip AS (   -- 补正：white_list 是「按代理的 IP 白名单」，需 EXPLODE
  SELECT DISTINCT TRIM(ip_item) AS ip
  FROM ods_mariadb_2b.ods_a168_white_list
  LATERAL VIEW EXPLODE(SPLIT(white_list, ',')) t AS ip_item
  WHERE NULLIF(TRIM(ip_item),'') IS NOT NULL
),
ranked AS (   -- 需求 §3.2：同 bet01 保留最新版本
  SELECT b.*, ROW_NUMBER() OVER (
           PARTITION BY b.bet01
           ORDER BY b.updatetime DESC, b.sync_time DESC, b.dt DESC) AS rn
  FROM ods_mariadb_2b.ods_a168_bet02 b
  WHERE b.dt >= :dt_from AND b.dt < :dt_to
    AND b.bet02 = '101'
),
valid AS (
  SELECT
    bet01 AS bet_id, bet05 AS member_id,
    /* 需求 §3.1：物理局键 = bet03 + bet04 + bet39，三段缺一不可 */
    CONCAT_WS('|', bet03, bet04, bet39) AS round_key,
    bet03 AS shoe_id, bet04 AS round_no, bet39 AS table_id, bet40 AS room_id,
    eid AS dealer_id, commission, bet09 AS bet_side, ip AS bet_ip,
    bet18 AS lv1, bet19 AS lv2, bet20 AS lv3, bet21 AS lv4, bet22 AS lv5,
    CAST(NULLIF(TRIM(bet06),'') AS DATETIME)      AS t_open,
    CAST(NULLIF(TRIM(bet08),'') AS DATETIME)      AS t_bet,
    CAST(NULLIF(TRIM(bet11),'') AS DECIMAL(20,8)) AS fx,
    CAST(NULLIF(TRIM(bet13),'') AS DECIMAL(20,4)) AS stake_raw,
    CAST(NULLIF(TRIM(bet14),'') AS DECIMAL(20,4)) AS payout_raw,
    CAST(NULLIF(TRIM(bet16),'') AS DECIMAL(20,4)) AS rebate_raw,
    CAST(NULLIF(TRIM(bet17),'') AS DECIMAL(20,4)) AS net_raw
  FROM ranked b
  WHERE rn = 1
    AND category = '1'                                    -- §3.2 一般（非小费）
    AND UPPER(TRIM(bet38)) = 'N'                          -- §3.2 非重对
    AND CAST(NULLIF(TRIM(bet05),'') AS BIGINT) > 0
    AND CAST(NULLIF(TRIM(bet11),'') AS DECIMAL(20,8)) > 0
    AND NULLIF(TRIM(bet08),'') IS NOT NULL
    /* ★ 补正 1（铁律④b）：排除测试代理线下全部会员 */
    AND NOT EXISTS (SELECT 1 FROM test_agents t
                    WHERE t.agent_id IN (b.bet18,b.bet19,b.bet20,b.bet21,b.bet22))
)
SELECT v.*,
       stake_raw / fx                 AS stake,      -- §3.3 投注金额
       (payout_raw - stake_raw) / fx  AS game_pnl,   -- §3.3 游戏盈利（**不含返水**）
       rebate_raw / fx                AS rebate,     -- §3.3 返水
       net_raw / fx                   AS net_pnl,    -- §3.3 净盈利（含返水）
       gi.gi004 AS gi_open, gi.gi006 AS gi_reveal, gi.gi007 AS gi_outcome
FROM valid v
/* ★ 补正 2：join game_info 取开奖时间与局状态 */
JOIN ods_mariadb_2b.ods_a168_game_info gi
  ON gi.gi002 = v.shoe_id AND gi.gi003 = v.round_no AND gi.gi011 = v.table_id
 AND gi.gi001 = '101'
 AND gi.gi013 = '1'          -- ★ 仅已开局（排除 未開2.06% / 取消 / 重對）
 AND gi.is_lock = 'N';
```

## 金额口径（需求 §3.3）

| 口径 | 公式 | 用途 |
|---|---|---|
| 投注金额 | `bet13 / bet11` | 规模 |
| **游戏盈利** | `(bet14 − bet13) / bet11` | **尾秒优势主口径**（不含返水） |
| 返水 | `bet16 / bet11` | 成本，单列 |
| 净盈利 | `bet17 / bet11` | 账户整体盈利判定 |

**对账恒等式** `net_pnl ≡ game_pnl + rebate`（实测验证 `780−400+3.2 = 383.2` ✓）。

### 局级独立对账 ★ 新增能力

`game_info` 提供一套**独立于 `bet02`** 的局级基准：

```sql
SELECT COUNT(*) AS n_round,
       SUM(ABS(g.gi005_norm - b.turnover)  > 0.01) AS mismatch_stake,
       SUM(ABS(g.gi009_norm - b.rebate)    > 0.01) AS mismatch_rebate,
       SUM(ABS(g.gi010_norm - b.net_pnl)   > 0.01) AS mismatch_net
FROM (SELECT round_key, SUM(stake) turnover, SUM(rebate) rebate,
             SUM(net_pnl) net_pnl FROM base GROUP BY round_key) b
JOIN game_info_norm g ON g.round_key = b.round_key;
```

> `gi005 總下注金額`、`gi009 總退水`、`gi010 結果（贏得＋退水－下注）`
> 与我们从 `bet02` 聚合的结果应一致。**不一致即证明去重或过滤有误**——
> 这比自我对账强得多。

## 胜率口径（需求 §3.4）

```sql
player_round AS (
  SELECT member_id, round_key, table_id, dealer_id, commission,
         MIN(t_bet) first_bet, MAX(t_bet) last_bet,
         SUM(stake) stake, SUM(game_pnl) game_pnl,
         SUM(rebate) rebate, SUM(net_pnl) net_pnl, COUNT(*) n_orders
  FROM base GROUP BY member_id, round_key, table_id, dealer_id, commission
),
scored AS (SELECT *,
  CASE WHEN game_pnl>0 THEN 1 ELSE 0 END is_win,
  CASE WHEN game_pnl<0 THEN 1 ELSE 0 END is_lose,
  CASE WHEN game_pnl=0 THEN 1 ELSE 0 END is_tie FROM player_round)
-- 胜率 = SUM(is_win) / NULLIF(SUM(is_win)+SUM(is_lose), 0)   和局不入分母
```

::: {.callout-note}
## D4 修补：两套指标，禁止交叉引用

| 指标 | 粒度 | 用途 | 对应需求 |
|---|---|---|---|
| **玩家局胜率** | 玩家 × 物理局 | 玩家级尾秒风险判定 | §3.4 / §5.3 |
| **选项绩效** | 订单 × `bet09` | 秒段与投注类型绩效比较 | §5.2 |

一名玩家可能同局既押 Banker 又押 PPair。按局聚合后 `bet09` 折叠，无法分开；
按 `bet09` 分开则不满足「按物理局计算」。**两者互斥，必须并列输出。**
:::

---

# 异常 IP 阈值分析（需求 §4） {#sec-ip}

## IP 排除清单 {#sec-ip-excl}

```sql
AND NULLIF(TRIM(b.ip),'') IS NOT NULL
AND b.ip REGEXP '^([0-9]{1,3}\\.){3}[0-9]{1,3}$'          -- 格式校验
AND b.ip NOT IN (SELECT ip FROM ods_mariadb_2b.ods_a168_ipblacklist)
AND b.ip NOT IN (SELECT ip FROM wl_ip)                     -- ★ EXPLODE 后的白名单
AND b.ip NOT IN (SELECT ip FROM ods_mariadb_2b.ods_a168_passiplist)
```

**公共网络 IP 的识别（需求要求列出影响后交业务确认）**：

```sql
SELECT bet_ip,
       COUNT(DISTINCT member_id) AS n_member,
       COUNT(DISTINCT lv3)       AS n_lv3_chain,
       COUNT(DISTINCT member_id)*1.0/NULLIF(COUNT(DISTINCT lv3),0) AS member_per_chain,
       SUM(stake) stake, SUM(net_pnl) net_pnl
FROM base GROUP BY bet_ip
HAVING COUNT(DISTINCT member_id) >= 20
ORDER BY member_per_chain DESC;
```

> `member_per_chain` 高 → 会员分散在多条代理链 → 更像公共出口
> `member_per_chain ≈ 1` → 会员集中于同一代理链 → 更像团伙
>
> **这正是 `alert_ip_setting` 里「信用ISN底下同IP」那条人工判据的量化形式。**

**排除公共 IP 前后的分布差异必须并列呈现（需求 §4.3-4），由业务方裁决。**

## 玩家—IP 基础指标（需求 §4.1，六项） {#sec-ip-player}

```sql
WITH pl AS (
  SELECT member_id, COUNT(DISTINCT bet_id) n_orders_all,
         COUNT(DISTINCT round_key) n_rounds_all,
         SUM(net_pnl) net_pnl_all, SUM(game_pnl) game_pnl_all   -- ★ D5：补游戏盈利
  FROM base GROUP BY member_id)
SELECT :win_id window_id, b.bet_ip, b.member_id,
  COUNT(DISTINCT b.bet_id)    n_orders_ip,   -- ①
  COUNT(DISTINCT b.round_key) n_rounds_ip,   -- ②
  SUM(b.stake) stake_ip, SUM(b.net_pnl) net_pnl_ip,
  SUM(b.game_pnl) game_pnl_ip,               -- ③ ★ D5
  MAX(pl.n_orders_all) n_orders_all, MAX(pl.n_rounds_all) n_rounds_all,  -- ④
  MAX(pl.net_pnl_all) net_pnl_all, MAX(pl.game_pnl_all) game_pnl_all,    -- ⑤
  COUNT(DISTINCT b.bet_id)*1.0/NULLIF(MAX(pl.n_orders_all),0) ip_order_share -- ⑥
FROM base b JOIN pl ON b.member_id=pl.member_id
GROUP BY b.bet_ip, b.member_id;
```

## IP 汇总与三版本盈利口径（需求 §4.2 + D5） {#sec-ip-agg}

```sql
SELECT window_id, bet_ip,
  COUNT(DISTINCT member_id) n_member_raw,
  SUM(CASE WHEN n_orders_ip>=:min_orders THEN 1 ELSE 0 END) n_member_eff,
  /* 版本A：玩家全平台整体净盈利 > 0（需求原定义） */
  SUM(CASE WHEN n_orders_ip>=:min_orders AND net_pnl_all>0 THEN 1 ELSE 0 END) n_prof_A,
  /* 版本B：玩家仅在该IP下净盈利 > 0（需求原定义） */
  SUM(CASE WHEN n_orders_ip>=:min_orders AND net_pnl_ip >0 THEN 1 ELSE 0 END) n_prof_B,
  /* ★ 版本C：玩家游戏盈利 > 0（剔返水）—— D5 修补 */
  SUM(CASE WHEN n_orders_ip>=:min_orders AND game_pnl_ip>0 THEN 1 ELSE 0 END) n_prof_C,
  SUM(n_orders_ip) n_orders, SUM(n_rounds_ip) n_rounds,
  SUM(stake_ip) stake, SUM(net_pnl_ip) net_pnl, SUM(game_pnl_ip) game_pnl,
  PERCENTILE_APPROX(ip_order_share,0.5) share_p50,
  PERCENTILE_APPROX(ip_order_share,0.9) share_p90
FROM ip_player GROUP BY window_id, bet_ip;
```

```{r}
#| label: ip-abc
#| eval: !expr AVAIL$ip_agg
guard({
  x <- D$ip_agg |> dplyr::mutate(
    rate_A=n_prof_A/pmax(n_member_eff,1),
    rate_B=n_prof_B/pmax(n_member_eff,1),
    rate_C=n_prof_C/pmax(n_member_eff,1))
  purrr::map_dfr(c(.70,.80,.90,1.00), function(p) tibble::tibble(
    盈利比例门槛=scales::percent(p),
    A_命中IP=sum(x$rate_A>=p & x$n_member_eff>=5, na.rm=TRUE),
    B_命中IP=sum(x$rate_B>=p & x$n_member_eff>=5, na.rm=TRUE),
    C_命中IP=sum(x$rate_C>=p & x$n_member_eff>=5, na.rm=TRUE),
    `B独有(疑洗码致伪)`=sum(x$rate_B>=p & x$rate_C<p & x$n_member_eff>=5, na.rm=TRUE),
    `A∩B∩C`=sum(x$rate_A>=p & x$rate_B>=p & x$rate_C>=p, na.rm=TRUE))) |>
    knitr::kable(caption="§4.2 + D5：三版本盈利口径对照（★ B独有 = 返水制造的伪盈利）")
}, "版本ABC")
```

::: {.callout-tip}
## 推荐口径

| 版本 | 逻辑 | 抗稀释 | 抗洗码 | 团伙检测 |
|---|---|---|---|---|
| A 全平台净盈利 | 这些人钱包是否变多 | 弱 | ⛔ 否 | 弱 |
| B 该IP下净盈利 | 在这个 IP 上钱包是否变多 | 强 | ⛔ 否 | 强 |
| **C 游戏盈利（剔返水）** | **是否真的赢了庄家** | 强 | ✅ **是** | 强 |

**分析方推荐 C 为主口径、B 为对照**，理由是团伙行为具局部性且需剔除返水干扰。
最终由业务方裁定，本报告三版全量输出。
:::

## 最小订单数（需求 §2.1-2） {#sec-ip-eff}

```{r}
#| label: ip-min-orders
#| eval: !expr AVAIL$ip_player
guard({
  ip <- D$ip_player
  purrr::map_dfr(c(1,5,10,20,30,50,100,200), function(m){
    e <- ip |> dplyr::filter(n_orders_ip>=m)
    agg <- e |> dplyr::group_by(bet_ip) |>
      dplyr::summarise(n_eff=dplyr::n(), rate_C=mean(game_pnl_ip>0), .groups="drop")
    tibble::tibble(最小订单数=m, 保留IP玩家对=nrow(e), 有效IP数=nrow(agg),
      `n_eff≥5的IP数`=sum(agg$n_eff>=5),
      `盈利比例方差`=round(var(agg$rate_C,na.rm=TRUE),5),
      说明=ifelse(m<10,"方差高，小样本噪声主导",""))}) |>
    knitr::kable(caption="§2.1-2 最小订单数敏感度：噪声随门槛下降而收敛")
}, "最小订单数")
```

**判据**：取盈利比例方差**开始平稳**的门槛。低于该点时，
「盈利比例」主要由抽样噪声驱动，80%/90%/100% 门槛没有区分意义。

## 分布分析（需求 §4.3） {#sec-ip-dist}

```{r}
#| label: ip-position
#| eval: !expr AVAIL$ip_agg
guard({
  x <- D$ip_agg; q <- stats::ecdf(x$n_member_eff); k <- c(2,3,5,10,20,30,50,100)
  tibble::tibble(关联玩家数=k,
    分位位置=scales::percent(vapply(k,q,0), accuracy=0.001),
    该值以上IP数=vapply(k, function(v) sum(x$n_member_eff>=v), 0L),
    占全部IP比=scales::percent(vapply(k, function(v) mean(x$n_member_eff>=v),0),
                               accuracy=0.001)) |>
    knitr::kable(caption="§2.1-1 关联玩家数分布定位（★ 20 的位置）")
}, "关联数定位")
```

## 候选阈值组合（需求 §4.4） {#sec-ip-grid}

需求指定四参数：最小关联玩家数 `5/10/20/30/50`、该IP最小订单数 `10/30/50/100`、
IP订单占比 `20%/50%/80%`、盈利玩家比例 `70%/80%/90%/100%`。

需求明确允许「先分别分析各参数影响，再选择合理范围组合，避免无意义的全量笛卡尔积」。
**两阶段设计**：阶段一固定其余三参数于中位档做单因素扫描；阶段二仅在拐点邻域组合。

```{r}
#| label: ip-grid
#| eval: !expr AVAIL$ip_player
ip_hit <- function(ipp, min_members, min_orders, min_share, min_rate, ver="C"){
  e <- ipp |> dplyr::filter(n_orders_ip>=min_orders, ip_order_share>=min_share)
  agg <- e |> dplyr::group_by(bet_ip) |> dplyr::summarise(
    n_eff=dplyr::n(),
    n_prof=switch(ver, A=sum(net_pnl_all>0), B=sum(net_pnl_ip>0), C=sum(game_pnl_ip>0)),
    n_orders=sum(n_orders_ip), n_rounds=sum(n_rounds_ip),
    stake=sum(stake_ip), net=sum(net_pnl_ip), game=sum(game_pnl_ip), .groups="drop") |>
    dplyr::mutate(rate=n_prof/pmax(n_eff,1))
  hit <- agg |> dplyr::filter(n_eff>=min_members, rate>=min_rate)
  list(hit=hit, members=dplyr::semi_join(e, hit, by="bet_ip"))
}
guard({
  base_par <- list(min_members=20, min_orders=30, min_share=0.5, min_rate=0.80)
  vals <- list(min_members=c(5,10,20,30,50), min_orders=c(10,30,50,100),
               min_share=c(.2,.5,.8), min_rate=c(.70,.80,.90,1.00))
  purrr::imap_dfr(vals, function(vv,nm) purrr::map_dfr(vv, function(v){
    par <- base_par; par[[nm]] <- v
    r <- ip_hit(D$ip_player, par$min_members, par$min_orders, par$min_share, par$min_rate)
    tibble::tibble(参数=nm, 取值=v, 命中IP数=nrow(r$hit),
      命中玩家数=dplyr::n_distinct(r$members$member_id),
      `每30天审核量`=nrow(r$hit), 关联总订单=sum(r$hit$n_orders),
      总投注=round(sum(r$hit$stake),0), 总净盈利=round(sum(r$hit$net),0),
      总游戏盈利=round(sum(r$hit$game),0),
      关联玩家数P50=stats::quantile(r$hit$n_eff,.5,na.rm=TRUE),
      关联玩家数P90=stats::quantile(r$hit$n_eff,.9,na.rm=TRUE),
      关联玩家数Max=suppressWarnings(max(r$hit$n_eff)))})) |>
    DT::datatable(options=list(pageLength=20),
      caption="§4.4 阶段一 · 单因素影响（版本C口径）")
}, "IP网格")
```

::: {.callout-important}
需求 §4.4 的两项输出必须显式标记：

- **「人工抽样后的可疑率和误报率」**：当前无审核标签 → 标记 **「暂不可计算」**，
  不得用弱标签冒充。
- **「已知公共IP占比」**：依赖业务确认结果 → 标记 **「待业务确认」**。
:::

---

# 尾秒下注阈值分析（需求 §5） {#sec-tail}

> ⚠️ 全章基于**代理口径**（下注进度），且**强制按桌台分层**。见 @sec-close。

## 秒段/进度分布（需求 §5.2） {#sec-sec-dist}

```sql
WITH t AS (
  SELECT b.*,
     TIMESTAMPDIFF(SECOND, b.gi_open, b.t_bet)                      AS sec_elapsed,
     TIMESTAMPDIFF(SECOND, b.gi_open, b.gi_reveal)                  AS round_span,
     TIMESTAMPDIFF(SECOND, b.t_bet,  b.gi_reveal)                   AS sec_to_reveal,
     TIMESTAMPDIFF(SECOND, b.gi_open, b.t_bet)*1.0
       / NULLIF(TIMESTAMPDIFF(SECOND, b.gi_open, b.gi_reveal),0)    AS bet_progress
  FROM base b
)
/* ★ 强制按桌台分层：同一进度分位在不同桌台的绝对秒数不同 */
SELECT table_id,
       NTILE(20) OVER (PARTITION BY table_id ORDER BY bet_progress) AS progress_ventile,
       COUNT(*) n_orders, COUNT(DISTINCT member_id) n_players,
       COUNT(DISTINCT round_key) n_rounds,
       SUM(stake) stake, SUM(game_pnl) game_pnl, SUM(rebate) rebate,
       SUM(game_pnl)/NULLIF(SUM(stake),0) AS roi
FROM t GROUP BY table_id, progress_ventile;
```

**分层比较（需求 §5.2-3/4）**：按月份、桌子、房间、荷官、`bet09`、`commission`。
**Banker / Player / Tie / 边注必须分开**——理论胜率各异（庄 ≈45.86%、闲 ≈44.62%、和 ≈9.52%），
混合后的「胜率」不是任何真实量的估计。

## 「第29秒」悖论检验（需求 §2.2-4） {#sec-29s}

```{r}
#| label: base-rate
#| echo: false
tibble::tribble(
  ~检验, ~方法, ~判读,
  "① 绝对水平","该进度段的胜率/ROI 点估计 + Wilson CI","CI 跨 0 → 不显著，不得作条件",
  "② 相对基准 Lift","该段 ROI ÷ 全体 ROI；同时报告订单占比","**订单占比高而 Lift≈1 → 人多但无优势**",
  "③ **在线人数基准** ★","该段下注人数 ÷ 该时刻 `game_statistics.people`","**这是基准率谬误的正确解法**",
  "④ 局内匹配","同 (round_key, bet09) 内比较尾段与非尾段者 game_pnl","同局同选项赔付相同 → 最接近因果",
  "⑤ 安慰剂","对无信息价值时点做同样切分","若也显著 → 方法有偏，结论作废"
) |> knitr::kable(caption="§2.2-4 五重检验（③ 为本轮新增能力）")
```

```sql
/* ④ 局内匹配 —— 本报告最接近因果的证据 */
WITH m AS (
  SELECT round_key, bet_side,
    SUM(CASE WHEN bet_progress>=:q THEN game_pnl ELSE 0 END) pnl_tail,
    SUM(CASE WHEN bet_progress>=:q THEN stake    ELSE 0 END) stk_tail,
    SUM(CASE WHEN bet_progress< :q THEN game_pnl ELSE 0 END) pnl_norm,
    SUM(CASE WHEN bet_progress< :q THEN stake    ELSE 0 END) stk_norm,
    COUNT(DISTINCT CASE WHEN bet_progress>=:q THEN member_id END) n_tail,
    COUNT(DISTINCT CASE WHEN bet_progress< :q THEN member_id END) n_norm
  FROM t GROUP BY round_key, bet_side
  HAVING n_tail>0 AND n_norm>0)
SELECT COUNT(*) n_cells,
       SUM(pnl_tail)/NULLIF(SUM(stk_tail),0) roi_tail,
       SUM(pnl_norm)/NULLIF(SUM(stk_norm),0) roi_norm,
       SUM(pnl_tail)/NULLIF(SUM(stk_tail),0)
         - SUM(pnl_norm)/NULLIF(SUM(stk_norm),0) roi_diff
FROM m;
```

::: {.callout-warning}
**若局内匹配显示 `roi_diff` 不显著，报告必须照实写「尾秒下注在本数据下
未观察到统计显著的优势」，即使这削弱整个项目的叙事。**
这是本方案能否站得住的分水岭，不可协商。
:::

## 稳定性下限（需求 §2.2-5） {#sec-stability}

```{r}
#| label: wilson
#| echo: false
guard({
  purrr::map_dfr(c(5,10,20,30,50,100,200), function(k){
    hw <- if (HAS[["binom"]]) { ci <- binom::binom.confint(round(k*.5),k,methods="wilson")
                                ci$upper-ci$lower } else NA_real_
    tibble::tibble(尾段局数=k, `胜率50%时CI宽度`=round(hw,4),
                   判定=ifelse(!is.na(hw)&hw<=0.15,"✅ 可用","⛔ 过宽"))}) |>
    knitr::kable(caption="§2.2-5 局数下限：Wilson CI 宽度收敛判据（p=0.5 最不利处）")
}, "Wilson")
```

**判据说明**：10 局时胜率 95% CI 宽度约 ±0.30——**55% 与 70% 在统计上不可区分**，
此时任何基于胜率的阈值都是噪声。这是需求 §2.2-5 追问的核心。

## 玩家尾段指标（需求 §5.3，十一项） {#sec-player-tail}

```sql
WITH pr AS (
  SELECT member_id, round_key, table_id,
         SUM(stake) stake, SUM(game_pnl) game_pnl,
         SUM(rebate) rebate, SUM(net_pnl) net_pnl,
         MAX(bet_progress) AS max_progress    -- 该玩家该局最晚一注的进度
  FROM t GROUP BY member_id, round_key, table_id),
qt AS (  -- ★ 按桌台取进度阈值，不用全局
  SELECT table_id, PERCENTILE_APPROX(max_progress, :q) AS thr
  FROM pr GROUP BY table_id),
flag AS (
  SELECT p.*, CASE WHEN p.max_progress >= q.thr THEN 1 ELSE 0 END is_tail,
    CASE WHEN game_pnl>0 THEN 1 ELSE 0 END w,
    CASE WHEN game_pnl<0 THEN 1 ELSE 0 END l,
    CASE WHEN game_pnl=0 THEN 1 ELSE 0 END d
  FROM pr p JOIN qt q ON p.table_id=q.table_id)
SELECT member_id,
  COUNT(*) n_rounds_all,                                              -- ①
  SUM(is_tail) n_rounds_tail,                                         -- ②
  SUM(is_tail)*1.0/COUNT(*) tail_share,                               -- ③
  SUM(is_tail*w) tail_win, SUM(is_tail*l) tail_lose, SUM(is_tail*d) tail_tie,  -- ④
  SUM(is_tail*w)*1.0/NULLIF(SUM(is_tail*w)+SUM(is_tail*l),0) tail_winrate,     -- ④
  SUM((1-is_tail)*w)*1.0
    /NULLIF(SUM((1-is_tail)*w)+SUM((1-is_tail)*l),0) norm_winrate,     -- ⑤
  SUM(is_tail*w)*1.0/NULLIF(SUM(is_tail*w)+SUM(is_tail*l),0)
    - SUM((1-is_tail)*w)*1.0
      /NULLIF(SUM((1-is_tail)*w)+SUM((1-is_tail)*l),0) winrate_diff,   -- ⑥
  SUM(is_tail*stake) tail_stake, SUM(is_tail*game_pnl) tail_game_pnl,  -- ⑦
  SUM(is_tail*net_pnl) tail_net_pnl,
  SUM(is_tail*game_pnl)/NULLIF(SUM(is_tail*stake),0) tail_roi,
  SUM((1-is_tail)*game_pnl) norm_game_pnl,                             -- ⑧
  SUM((1-is_tail)*game_pnl)/NULLIF(SUM((1-is_tail)*stake),0) norm_roi,
  SUM(CASE WHEN is_tail=1 AND game_pnl>0 THEN game_pnl ELSE 0 END)
    /NULLIF(SUM(CASE WHEN game_pnl>0 THEN game_pnl ELSE 0 END),0) tail_profit_share -- ⑨
FROM flag GROUP BY member_id;
-- ⑩⑪ 连续月份尾段盈利：同逻辑按月分组，见 @sec-persist
```

## 强特征专项（需求 §2.2-8 / §5.4） {#sec-strong}

```{r}
#| label: strong
#| eval: !expr AVAIL$player_tail
guard({
  p <- D$player_tail; s <- p |> dplyr::filter(tail_game_pnl>0, norm_game_pnl<=0)
  tibble::tibble(
    指标=c("命中玩家数","占全体比例","尾段局数P50","尾段局数P90","尾段胜率中位",
           "正常胜率中位","胜率差中位","尾段游戏盈利合计","尾段ROI中位"),
    取值=c(nrow(s), scales::percent(nrow(s)/nrow(p),accuracy=0.01),
           stats::quantile(s$n_rounds_tail,.5,na.rm=TRUE),
           stats::quantile(s$n_rounds_tail,.9,na.rm=TRUE),
           round(stats::median(s$tail_winrate,na.rm=TRUE),4),
           round(stats::median(s$norm_winrate,na.rm=TRUE),4),
           round(stats::median(s$winrate_diff,na.rm=TRUE),4),
           round(sum(s$tail_game_pnl,na.rm=TRUE),0),
           round(stats::median(s$tail_roi,na.rm=TRUE),4))) |>
    knitr::kable(caption="§5.4 强特征：尾段游戏盈利>0 且 正常时段游戏盈利≤0")
}, "强特征")
```

**极端订单主导性诊断（需求 §5.4 末项）**：Top1/Top5/Top10 订单盈利占比、Gini、
去掉 Top1 后是否仍盈利。**Top1 > 50% → 单笔主导，阈值不可靠。**

## 候选阈值组合（需求 §5.4） {#sec-tail-grid}

```{r}
#| label: tail-grid
#| eval: !expr AVAIL$player_tail
tail_hit <- function(p,min_rounds,min_share,min_wr,min_diff)
  dplyr::filter(p, n_rounds_tail>=min_rounds, tail_share>=min_share,
                tail_winrate>=min_wr, winrate_diff>=min_diff)
guard({
  base_par <- list(min_rounds=30, min_share=.30, min_wr=.60, min_diff=.10)
  vals <- list(min_rounds=c(10,20,30,50,100), min_share=c(.10,.20,.30,.50,.70),
               min_wr=c(.55,.60,.65,.70), min_diff=c(.05,.10,.15,.20))
  purrr::imap_dfr(vals, function(vv,nm) purrr::map_dfr(vv, function(v){
    par<-base_par; par[[nm]]<-v
    h <- tail_hit(D$player_tail,par$min_rounds,par$min_share,par$min_wr,par$min_diff)
    tibble::tibble(参数=nm, 取值=v, 命中玩家数=nrow(h), `每30天审核量`=nrow(h),
      尾段局数P50=stats::quantile(h$n_rounds_tail,.5,na.rm=TRUE),
      尾段局数P90=stats::quantile(h$n_rounds_tail,.9,na.rm=TRUE),
      尾段胜率中位=round(stats::median(h$tail_winrate,na.rm=TRUE),4),
      正常胜率中位=round(stats::median(h$norm_winrate,na.rm=TRUE),4),
      胜率差中位=round(stats::median(h$winrate_diff,na.rm=TRUE),4),
      尾段投注=round(sum(h$tail_stake,na.rm=TRUE),0),
      尾段游戏盈利=round(sum(h$tail_game_pnl,na.rm=TRUE),0),
      尾段ROI=round(sum(h$tail_game_pnl,na.rm=TRUE)/
                    pmax(sum(h$tail_stake,na.rm=TRUE),1e-9),4))})) |>
    DT::datatable(options=list(pageLength=20), caption="§5.4 阶段一 · 单因素影响")
}, "尾段网格")
```

::: {.callout-note}
需求 §5.4 明确：**「统计置信区间或 Z-score 可作为阈值可靠性的分析依据，
但不要求作为线上规则条件。线上规则优先使用可解释的实际秒数、局数、比例、胜率和盈利指标。」**

本报告严守：CI 与 Z-score 仅出现在**分析论证**中；
**最终线上规则只含局数、比例、胜率、盈利、进度分位五类可解释量。**
:::

---

# 两规则组合分析（需求 §6） {#sec-combo}

```sql
WITH ip_hit AS (SELECT DISTINCT bet_ip, member_id FROM ip_candidates),
     ts_hit AS (SELECT DISTINCT member_id FROM tail_candidates),
     j AS (SELECT i.bet_ip, i.member_id,
             CASE WHEN t.member_id IS NOT NULL THEN 1 ELSE 0 END is_tail_risk
           FROM ip_hit i LEFT JOIN ts_hit t ON i.member_id=t.member_id)
SELECT bet_ip, COUNT(*) n_member_in_ip, SUM(is_tail_risk) n_tail_risk,
       SUM(is_tail_risk)*1.0/COUNT(*) tail_risk_share
FROM j GROUP BY bet_ip;

/* 同IP成员是否同局同步尾段下注 + 时间差 */
WITH to_ AS (SELECT round_key, bet_ip, member_id,
                    MIN(t_bet) t_first, MAX(bet_progress) prog
             FROM t WHERE bet_progress >= :q GROUP BY round_key, bet_ip, member_id)
SELECT a.round_key, a.bet_ip, a.member_id m_a, b.member_id m_b,
       ABS(TIMESTAMPDIFF(SECOND, a.t_first, b.t_first)) sec_gap
FROM to_ a JOIN to_ b
  ON a.round_key=b.round_key AND a.bet_ip=b.bet_ip AND a.member_id<b.member_id;
```

**是否单列高优先级组合规则——判据**：

| 条件 | 结论 |
|---|---|
| 组合审核量**显著低于**两规则各自命中量之和 | ✅ 高精度低成本，值得单列 |
| 组合命中的**游戏盈利/ROI 显著高于**单规则 | ✅ 风险质量更高 |
| 同步时间差**集中在极小值**（中位 < 2 秒） | ✅ 强协同证据，最高优先级 |
| 皆不满足 | ❌ 不单列，避免规则冗余 |

---

# 七条选择原则核验（需求 §7） {#sec-principle}

```{r}
#| label: principle
#| echo: false
tibble::tribble(
  ~原则, ~核验方法, ~实现位置, ~通过标准,
  "① 分布高位非普通行为","分位定位 + ECDF","@sec-ip-dist","命中阈值 ≥ P95",
  "② 样本足够非偶然胜局","Wilson CI 宽度收敛","@sec-stability","CI宽度 ≤ 0.15",
  "③ 命中规模符合审核能力","工作量列 + 铁律⑤分母","@sec-ip-grid / @sec-tail-grid","业务给定上限内",
  "④ 跨月表现稳定","跨月重复命中率","@sec-persist","连续2月 ≥ 0.5",
  "⑤ 不被公共IP或极端账户主导","公共IP识别 + 集中度诊断","@sec-ip-excl / @sec-strong","Top1订单占比 < 50%",
  "⑥ 可解释可追溯原始注单","证据链","@sec-evidence","能定位到 bet01",
  "⑦ 宽松档与严格档差异明显","双档对照","@sec-recommend","审核量或风险质量差 ≥ 2x"
) |> knitr::kable(caption="§7 七条原则核验设计")
```

## 证据可追溯性 {#sec-evidence}

每条命中必须能展示：① 触发条件与实际取值 ② 该值的分布分位 ③ **原始注单 ID (`bet01`) 列表**
④ 物理局键 (`bet03|bet04|bet39`) 与时间戳 ⑤ 组合命中时同IP其他成员及同步时间差。

**禁止伪造或估算局号列表。** 证据必须来自实际查询结果。

---

# 八维能力值模型 {#sec-capability}

```{r}
#| label: cap-model
#| echo: false
tibble::tribble(
  ~维度, ~代码, ~数据源, ~构成指标, ~状态,
  "资金能力","CAP","bet02 + **member_dtl** + tablelimit + in_out_m","投注规模分位、单注/桌限比、净存款","🟡 部分",
  "时机能力","TIM","bet02 + game_info","进度分位（**按桌分层**）、胜率差；`server/api delay` 代理","⚠️ 视频延迟不可用；**点击流降级**",
  "协同能力","COO","bet02(IP/LV链)","同局共IP、**对押率**、**选项一致率**、代理链重合","✅ 可实现",
  "效率能力","EFF","bet02","游戏ROI(**剔返水**)、胜率相对基准 Lift","✅ 可实现",
  "持续能力","PER","跨月面板","连续盈利月数、跨月重复命中率","✅ 可实现",
  "规避能力","EVA","~~mem_login~~ + iphistory + game_log","IP切换、局内换IP、跨地理跳变","🔴 **mem_login 亦为网关IP且样本落2018–19**",
  "返水依赖","REB","bet02(bet15/bet16) + **member_dtl.mem003**","**配置退水率** vs 实际返水占比、剔返水后是否仍盈利","✅ **本轮增强**",
  "操作异常","MAN","betchange_log + ban_bet_area","改单频次、禁投区触碰","△ 待表"
) |> knitr::kable(caption="八维能力模型与数据源状态")
```

```{r}
#| label: cap-score
#| eval: !expr AVAIL$player_tail
cap_score <- function(x){ r <- rank(x, na.last="keep", ties.method="average")
  round(100*(r-0.5)/sum(!is.na(x)),1) }   # 分位映射，稳健于极端值
guard({
  D$player_tail |> dplyr::transmute(member_id,
    CAP=cap_score(tail_stake), TIM=cap_score(tail_share*pmax(winrate_diff,0)),
    EFF=cap_score(tail_roi),   PER=cap_score(n_rounds_tail)) |>
    utils::head(10) |> knitr::kable(caption="能力值示例（完整八维需 join 各章产出）")
}, "能力值")
```

::: {.callout-note}
**「返水依赖」维度是 D5 的直接产物**，把「靠赢钱盈利」与「靠返水盈利」分开。
两者处置完全不同：前者是**风控问题**（可能套利），
后者是**成本结构问题**（返水档位设计不当）。混为一谈会同时做错两件事。
:::

---

# 客户分群：赏罚分明 {#sec-segment}

```{r}
#| label: segment
#| echo: false
tibble::tribble(
  ~分群, ~代码, ~能力特征, ~处置, ~商业动作, ~预期效果,
  "核心价值客","V1","CAP高·COO低·TIM正常·EFF符合庄家优势","🏆赏","返水上浮、专属客服、优先桌位","留存↑ ARPU↑",
  "稳定贡献客","V2","CAP中高·PER高·无异常维度","🏆赏","阶梯返水、活动优先、流失预警","流失↓",
  "常规客","V3","各维中位","—","常规运营、交叉推荐","转化↑",
  "低贡献客","V4","CAP低·活跃低","—","低成本唤醒","唤醒率↑",
  "尾段专家","R1","TIM高·EFF高·PER高","⚠️罚","降桌限、**产品侧提前封盘**、加强复核","敞口↓",
  "团伙协同","R2","COO高·对押率高·同代理链","⚠️罚","整链复核、限制同桌","敞口↓",
  "洗码套利","R3","CAP高·EFF≈0·REB高·注额方差低","⚠️罚","调整返水档位","返水成本↓",
  "高规避","R4","EVA高·多IP·局内换IP","🔍查","KYC复核、设备指纹(rtl06)","—",
  "组合高危","R0","R1∩R2（同IP多尾段专家）","🚨最高","立即人工复核、暂停下注","敞口↓↓"
) |> knitr::kable(caption="九分群与赏罚映射")
```

**两条纪律**：

1. **赏要具体到钱。** V1/V2 必须映射到实际返水档位、桌限、活动资格。
   分群若不驱动权益变化，就只是一张没用的表。
2. **罚要可申诉。** R1–R4 全部是**建议动作**，系统无执行权限。
   每条处置附完整证据链。**异常 ≠ 违规**——共享 IP 可能是网吧、家庭、公司网络。
   **误伤一个 V1 的代价远高于漏放一个 R1。**

---

# 预测建模与净化回测 {#sec-validation}

## 标签体系（重构版，含时间窗判定）

```{r}
#| label: labels
#| echo: false
tibble::tribble(
  ~层, ~来源, ~粒度, ~性质, ~`时间窗(E2)`, ~与2026重叠, ~用途,
  "**L0**","`alert_ip_setting` 17 IP","IP","人工确认","2022–2025","部分","**一票否决检验**（不可估精度）",
  "**L1a**","`dailyreport_member.risk`","会员×日","平台自评","**2026-03-24~08-06**","✅ **是**","**主训练标签**",
  "**L1b**","`dailyreport_table.risk`","桌台×日","平台自评，阳性 5.0%","2025-01~2026-08","✅ 是","荷官/桌台维度验证",
  "**L2a**","`risklist`（注单级）","**注单**","人工操作码 op","2022-07~11","⛔ 否","历史窗可选验证",
  "~~L2b~~","~~`member.mem024`~~","会员","**E1 证实全平台恒为 0**","—","—","**作废**",
  "**L2c**","`alarmMessage` / `alertMessage`","会员","告警流水","2021-03~2026-08","✅ 是","补充验证",
  "⛔","~~`SMR_log`~~","局×LV5代理","**证伪：非标签源**","2026-05~06","✅","**不用**"
) |> knitr::kable(caption="标签体系与时间窗判定（E2 观察，须 E1 确认）")
```

::: {.callout-important}
## 标签策略：路径乙确立（E1-01 已裁定）

E1 全局查询证明 `dailyreport_member` 与 `bet02` 时间窗几乎完全重叠，
**采用路径乙：坚守 2026-03-21 ~ 2026-08-07 窗口**。

- **主标签** L1a `dailyreport_member.risk`（13,392,720 行，136 天）
- **辅助** L1b `dailyreport_table.risk`（桌台级，阳性 5.0%）
- **一票否决** L0 `alert_ip_setting` 17 个人工确认 IP
- **历史窗可选** L2a `risklist`（2022，注单级人工操作码）——不进入主分析

:::

## 净化切分器

```{r}
#| label: purged
purged_wf_splits <- function(panel, t0_col="t0", t1_col="t1",
                             n_splits=6L, embargo_days=NULL){
  t0 <- as.POSIXct(panel[[t0_col]]); t1 <- as.POSIXct(panel[[t1_col]])
  stopifnot(all(t1 >= t0, na.rm=TRUE))
  if (is.null(embargo_days)){
    ## ★ embargo 由标签实现滞后的经验分布决定，不照抄文献 21 天
    lagd <- as.numeric(difftime(t1,t0,units="days"))
    embargo_days <- ceiling(stats::quantile(lagd[is.finite(lagd)],.95,na.rm=TRUE))
    message(glue::glue("embargo 由经验分布定为 {embargo_days} 天（滞后 P95）"))
  }
  ord <- order(t0); n <- length(ord)
  bd <- floor(seq(1, n+1, length.out=n_splits+1L))
  lapply(seq_len(n_splits-1L), function(k){
    tr <- ord[seq_len(bd[k+1L]-1L)]; te <- ord[bd[k+1L]:(bd[k+2L]-1L)]
    te0 <- min(t0[te],na.rm=TRUE); te1 <- max(t1[te],na.rm=TRUE)
    keep <- t1[tr] < te0 &
            !(t0[tr] > te1 & t0[tr] <= te1 + as.difftime(embargo_days,units="days"))
    list(fold=k, train=tr[keep], test=te, purge_rate=mean(!keep),
         embargo_days=embargo_days, test_window=c(te0,te1))})
}

cpcv_splits <- function(panel, N=8L, k=2L, t0_col="t0", t1_col="t1", embargo_days=21){
  t0 <- as.POSIXct(panel[[t0_col]]); t1 <- as.POSIXct(panel[[t1_col]])
  ord <- order(t0); grp <- cut(seq_along(ord), breaks=N, labels=FALSE)
  combos <- utils::combn(N,k,simplify=FALSE)
  message(glue::glue("CPCV: C({N},{k})={length(combos)} 划分，路径数={length(combos)*k/N}"))
  lapply(combos, function(cb){
    te <- ord[grp %in% cb]; tr <- ord[!(grp %in% cb)]
    te0 <- min(t0[te],na.rm=TRUE); te1 <- max(t1[te],na.rm=TRUE)
    keep <- t1[tr] < te0 | t0[tr] > te1 + as.difftime(embargo_days,units="days")
    list(combo=cb, train=tr[keep], test=te, purge_rate=mean(!keep))})
}

assert_no_leakage <- function(splits, panel, t0_col="t0", t1_col="t1"){
  t0 <- as.POSIXct(panel[[t0_col]]); t1 <- as.POSIXct(panel[[t1_col]])
  ok <- vapply(splits, function(s) length(s$train)==0 ||
    max(t1[s$train],na.rm=TRUE) < min(t0[s$test],na.rm=TRUE), logical(1))
  list(all_pass=all(ok), failed=which(!ok),
       mean_purge=mean(vapply(splits,`[[`,0,"purge_rate")))
}
```

## 强制披露

```{r}
#| label: leak
#| echo: false
tibble::tibble(
  协议=c("朴素 5-fold（有泄漏）","Purged Walk-Forward","CPCV 多路径 均值±SD"),
  `PR-AUC`=NA_real_, Lift=NA_real_, `95% CI`=NA_character_,
  说明=c("**仅对照，不得用于结论**","**主口径**","稳健性")) |>
  knitr::kable(caption="泄漏规模量化（数据到位后填充）")
```

同时必须报告：**各折净化率、有效折数、泄漏断言结果、朴素与净化的差值**。
差值本身是结论的一部分。

## 评估口径

| 指标 | 地位 | 理由 |
|---|---|---|
| **PR-AUC** | 主口径 | 极不平衡下 ROC-AUC 无信息量 |
| **Lift** | 主口径 | 弱标签下唯一可辩护的表述 |
| Brier / ECE | 校准 | 必须出校准曲线 |
| Wilson CI | 必备 | 所有胜率附 CI |
| Bootstrap CI | 必备 | 所有点估计附 CI |
| DeLong | 显著性 | 模型间 AUC 差异 |
| **Accuracy** | ⛔ 禁用 | 无信息量 |

## 跨月持续性 {#sec-persist}

| 检验 | 判读 |
|---|---|
| 连续月命中率 | ≥ 0.5 视为稳定 |
| Cochran's Q（多月一致性） | p 大 → 各月表现一致 |
| 月度胜率方差齐性（Levene） | 不齐 → 表现不稳定，阈值不可靠 |
| 盈利月数二项检验 | 显著多于随机 → 非偶然盈利 |

---

# 业绩提升的因果验证 {#sec-uplift}

::: {.callout-important}
**判别力高 ≠ 业绩提升。** PR-AUC 0.9 的模型若命中的全是本就不赚钱的小客，
业绩提升为零。必须做**独立于判别力的经济价值验证**。
:::

## 五个分项

| 来源 | 代码 | 机制 | 量化 | 可验证性 |
|---|---|---|---|---|
| 拦截套利敞口 | G1 | 识别 R0/R1/R2 后限制 | Σ(命中者 T+1 期 `game_pnl>0` 部分) × 拦截率 | ★★★ 反事实可算 |
| 返水成本优化 | G2 | 识别 R3 后调整档位 | Σ(R3 会员返水) × 调降幅度 | ★★★ 直接可算 |
| 高价值客留存 | G3 | V1/V2 精准运营 | Δ留存率 × CLV | ★☆ 需 A/B |
| 误杀损失 | L1 | V1/V2 被误判流失 | 误判数 × 中位净贡献 × 流失概率 | ★★ 需影子期 |
| 复核人力 | L2 | 人工成本 | 命中数 × 工时 × 时薪 | ★★★ 直接可算 |

$$\Delta \text{GGR} = G_1 + G_2 + G_3 - L_1 - L_2$$

## 反事实回测

```{r}
#| label: counterfactual
counterfactual_backtest <- function(panel, splits, rule_fn, intercept_rate=0.5){
  purrr::map_dfr(splits, function(s){
    tr <- panel[s$train,]; te <- panel[s$test,]
    thr <- rule_fn$calibrate(tr)          # ★ 阈值仅用训练期标定 → 无前视
    hit <- rule_fn$apply(te, thr)         #   应用到测试期
    G1 <- sum(pmax(te$game_pnl[hit],0), na.rm=TRUE) * intercept_rate
    G2 <- sum(te$rebate[hit & te$is_rebate_arb], na.rm=TRUE)
    L1 <- sum(pmax(-te$net_pnl[hit & te$is_high_value],0), na.rm=TRUE)
    L2 <- sum(hit) * rule_fn$review_cost
    tibble::tibble(fold=s$fold, n_hit=sum(hit), G1=G1, G2=G2, L1=L1, L2=L2,
                   delta_ggr=G1+G2-L1-L2, purge_rate=s$purge_rate)})
}

uplift_ci <- function(bt, R=2000, conf=.95){
  if (!HAS[["boot"]]) return(NULL)
  b <- boot::boot(bt$delta_ggr, function(d,i) mean(d[i]), R=R)
  ci <- boot::boot.ci(b, conf=conf, type="bca")
  tibble::tibble(点估计=mean(bt$delta_ggr), CI下界=ci$bca[4], CI上界=ci$bca[5],
    结论=ifelse(ci$bca[4]>0, "✅ 证实业绩提升", "⛔ **未能证实**"))
}
```

::: {.callout-warning}
## 判定规则（不可放宽）

**仅当 `ΔGGR` 的 Bootstrap 95% CI 下界 > 0 时，才可声称「证实业绩提升」。**

点估计为正但 CI 跨 0 → 结论是 **「未能证实」**，
不得改述为「初步显示正向」之类的软化表达。

**且必须做安慰剂检验**：随机命中同等数量会员跑同一流程，
若安慰剂 ΔGGR 也显著为正，说明增益来自「命中大客」而非「命中风险客」，
整套结论作废。
:::

## 多重检验修正

阈值网格会产生数十至数百组候选，从中挑最优必然向上偏。

| 方法 | 用途 |
|---|---|
| CPCV 多路径分布 | 用路径间方差估计「最优值的偏乐观程度」 |
| Deflated 思想 | 依试验次数与路径方差，对最优 ΔGGR 折减 |
| **时间外保留窗 OOT** | **最后一段时间完全不参与标定与选择**，仅用于终检 |

**OOT 是最后一道闸。** 若 OOT 上 ΔGGR 显著低于净化 CV 估计，
说明选择偏差严重，推荐阈值须回退至更保守档。

---

# 试运行阈值推荐 {#sec-recommend}

::: {.callout-important}
需求 §7 末条：**无确认风险标签时，只能定义为「试运行阈值」。**
以下全部标注 **Trial**，并提供宽松/严格双档以满足原则 ⑦。
:::

```{r}
#| label: recommend
#| echo: false
tibble::tribble(
  ~规则, ~档位, ~条件, ~状态,
  "异常IP","Trial-L","最小关联玩家数≥[§4.4定] ∧ 该IP最小订单数≥[定] ∧ 盈利玩家比例(版本C)≥[定]","待数据",
  "异常IP","Trial-S","同上，各参数提高一档","待数据",
  "尾段下注","Trial-L","**按桌台**进度分位≥[定] ∧ 尾段局数≥[定] ∧ 占比≥[定] ∧ 胜率差≥[定]","待数据",
  "尾段下注","Trial-S","同上，各参数提高一档","待数据",
  "强特征","独立","尾段游戏盈利>0 ∧ 正常时段游戏盈利≤0 ∧ 尾段局数≥[定]","待数据",
  "组合","最高优先","同一异常IP下尾段风险玩家数≥[§6定] ∧ 同步时间差中位<[定]秒","待数据"
) |> knitr::kable(caption="试运行阈值推荐框架")
```

## 为什么不选更宽松/更严格（需求 §1 明文要求）

每档必须回答三问，格式固定：

```
【选择 X 的理由】
  分布位置：X 处于 P__，明显高于普通用户
  样本充分性：命中者尾段局数 P50 = __，Wilson CI 宽度 = __
  审核可行性：每30天命中 __ 个（分母 __ 万会员，命中率 __%），在团队产能内
  跨月稳定：连续2月重复命中率 __
  L0 检验：17 个人工确认 IP 命中 __ 个

【不选更宽松（X−1 档）】
  命中量增至 __（超产能 __%）
  命中群体胜率差中位降至 __，与正常玩家难以区分
  Top1 订单盈利占比升至 __，结论被极端订单主导

【不选更严格（X+1 档）】
  命中量降至 __，覆盖不足，漏放敞口 __
  命中群体已是极端个案，规则失去筛查价值
  与 X 档风险质量差异 < 2x，不满足原则 ⑦
```

---

# 落地方案 {#sec-plan}

## 五阶段路径

| 阶段 | 时长 | 内容 | 退出条件 |
|---|---|---|---|
| P0 闸门 | 1 周 | 三条验证 SQL + 局级对账 + 测试线排除 | 全通过 |
| P1 标定 | 2 周 | §4/§5 全量网格 + 按桌分层 + 版本 ABC | 双档阈值确定 |
| P2 影子 | 4 周 | 只记录不动作 + **L0 十七 IP 必命中检验** | 误报预算守住 |
| P3 试运行 | 4 周 | Trial-L 档 + **人工全量复核 + 随机对照组** | 积累首批标签 |
| P4 生产 | 2 周 | 用 P3 标签重算 + OOT 终检 | ΔGGR CI 下界 > 0 |

::: {.callout-important}
## P3 的随机对照组不可省略

P3 的人工复核标签是**条件抽样**——只覆盖被规则抓出来送审的案件。
用它算召回率会严重高估。

**必须同时设随机对照组**：从**未命中**群体中随机抽同等数量送审。
省掉这一步，P4 的所有精度数字都是假的。
:::

## 分群商业动作

| 分群 | 动作 | 成本 | 收益 | 净收益 |
|---|---|---|---|---|
| V1 核心 | 返水上浮 x bp / 专属服务 | Σ流水×Δbp + 服务成本 | 留存↑ × CLV | ΔRetention×CLV − 成本 |
| V2 稳定 | 阶梯返水 / 流失预警 | 预警系统 + 挽回激励 | 流失↓ | ΔChurn×CLV − 成本 |
| R1 尾段 | **产品侧提前封盘** / 降桌限 | 正常客体验损失（需 A/B） | 未来赢额↓ | G1 − 体验损失 |
| R2 团伙 | 整链复核 / 限同桌 | 人力 | 敞口↓ | G1 − L2 |
| R3 洗码 | 返水档位调整 | 可能流失部分流水 | 返水成本↓ | G2 − 流水损失 |
| R0 组合 | 立即复核 / 暂停 | 高人力 + 高误伤代价 | 敞口↓↓ | G1×高精度 − L1 − L2 |

::: {.callout-note}
## R1 建议优先走产品侧而非风控侧

若尾段优势经 @sec-29s 局内匹配**证实存在**，最优解未必是封禁，而是**产品改造**：

- 提前封盘（缩短窗口末端信息暴露）
- 对高 TIM 会员单独延后下注截止
- 封盘前 N 秒隐藏他人下注动态

**产品修改成本远低于人工复核，且无误伤申诉风险。**
从「抓人」转向「堵漏」——这是顶级运营方与执法式风控的分野。
:::

## 监控与回滚

| 监控项 | 频率 | 触发 | 动作 |
|---|---|---|---|
| 命中率 | 每日 | 偏离基线 ±50% | 告警 |
| 特征 PSI | 每周 | > 0.25 | 重标定评审 |
| 误报率 | 每周 | 超误报预算 | 回滚上一档 |
| **ΔGGR 实测** | 每月 | 连续 2 月 < 0 | **下线该规则** |
| 局级对账差额 | 每日 | ≠ 0 | 停用该 cohort |

**健康指标永不贡献风险分。** 把管道故障混入风险分，
会把技术问题误判为会员行为异常。

---

# 待补数据与验证 {#sec-next}

## 三条验证 SQL（输出均为个位数行，立刻可跑）

```sql
-- V1 · bet02.ip 与 game_log.ip 重合度（决定地理维度可用性）
WITH a AS (SELECT DISTINCT ip FROM ods_mariadb_2b.ods_a168_bet02
           WHERE dt>=:f AND dt<:t AND bet02='101' AND NULLIF(TRIM(ip),'') IS NOT NULL),
     b AS (SELECT DISTINCT ip FROM ods_mariadb_2b.ods_a168_game_log
           WHERE dt>=:f AND dt<:t AND NULLIF(TRIM(ip),'') IS NOT NULL)
SELECT (SELECT COUNT(*) FROM a) n_bet_ip, (SELECT COUNT(*) FROM b) n_log_ip,
       (SELECT COUNT(*) FROM a JOIN b ON a.ip=b.ip) n_overlap;

-- V2 · game_No.gameNo 位数范围（决定该表是否可用）
SELECT MIN(LENGTH(gameNo)) min_len, MAX(LENGTH(gameNo)) max_len,
       COUNT(DISTINCT gid) n_gid, COUNT(*) n
FROM ods_mariadb_2b.ods_a168_game_No;

-- V3 · game_info 与 bet02 局级对账（决定去重逻辑是否正确）
--     见 @sec-contract 的对账 SQL
```

## 必须以 Superset 全局查询（E1）确认的清单

::: {.callout-important}
**上载 CSV 上限 10 万行且为 `LIMIT` 抽样，仅可用于语义判读（E2）。
以下每一条都必须在 Superset SQL Lab 跑全量，结果覆盖本报告中对应的 E2 观察。**
:::

```{r}
#| label: e1-checklist
#| echo: false
tibble::tribble(
  ~编号, ~验证项, ~为何必须全局, ~推翻则影响,
  "E1-01","五张标签表的 `MIN/MAX(dt)` 与行数","E2 样本时间偏斜严重","**决定标签策略走甲/乙/丙哪条路**",
  "E1-02","`member` 最新快照的 `mem019`/`mem024` 分布","E2 样本按主键序取最早10万，全为单值","铁律④b 测试户规模、L2b 可用性",
  "E1-03","`bet02.ip` 与 `game_log.ip` / `mem_login.mlg006` 三方重合度","E2 显示后两者均为网关","EVA 维度与地理归属是否可用",
  "E1-04","`bet02` 有效订单口径下的 `COUNT(DISTINCT bet05)`","铁律⑤分母","**全部命中率的分母**",
  "E1-05","`bet02.bet01` 去重率（`COUNT(*)` vs `COUNT(DISTINCT bet01)`）","需求 §3.2 三级排序去重的影响面","所有聚合量",
  "E1-06","局级对账：`game_info.gi005/gi009/gi010` vs `bet02` 聚合","独立基准","**去重与过滤逻辑是否正确**",
  "E1-07","`gi006−gi004` 按 `gi011` 桌台的分位与 SD","E2 已见桌内SD≈5s/桌间SD=18.2s，需全量确认","**尾段阈值分层方案**",
  "E1-08","`agent.age022='1'` 代理下挂会员数","E2 仅知 214 个测试代理","测试户排除的实际影响面",
  "E1-09","`SMR_log` 与 `game_No` 的 `COLUMN_COMMENT`","E2 语义未明","二表能否使用",
  "E1-10","`dailyreport_member` 的 `risk` 取值分布与 `dt` 跨度","尚未上载","L1a 是否可用",
  "E1-11","`member_dtl.mem003` 最新快照的退水率分布","E2 样本 96% 为 0.00，疑有偏","REB 维度标定",
  "E1-12","`risklist.op` 各码的语义（需业务确认）","E2 只知取值不知含义","L2a 能否作正样本"
) |> knitr::kable(caption="E1 全局验证清单 · 12 项")
```

### E1-01 标签表时间跨度（一条 SQL 全查）

```sql
SELECT 'dailyreport_member' t, MIN(dt) dt_min, MAX(dt) dt_max,
       COUNT(DISTINCT dt) n_days, COUNT(*) n
FROM ods_mariadb_2b.ods_a168_dailyreport_member
UNION ALL SELECT 'dailyreport_table', MIN(dt),MAX(dt),COUNT(DISTINCT dt),COUNT(*)
  FROM ods_mariadb_2b.ods_a168_dailyreport_table
UNION ALL SELECT 'risklist', MIN(dt),MAX(dt),COUNT(DISTINCT dt),COUNT(*)
  FROM ods_mariadb_2b.ods_a168_risklist
UNION ALL SELECT 'alarmMessage', MIN(dt),MAX(dt),COUNT(DISTINCT dt),COUNT(*)
  FROM ods_mariadb_2b.ods_a168_alarmMessage
UNION ALL SELECT 'mem_login', MIN(dt),MAX(dt),COUNT(DISTINCT dt),COUNT(*)
  FROM ods_mariadb_2b.ods_a168_mem_login
UNION ALL SELECT 'bet02', MIN(dt),MAX(dt),COUNT(DISTINCT dt),COUNT(*)
  FROM ods_mariadb_2b.ods_a168_bet02;
```

### E1-03 三方 IP 重合度

```sql
WITH a AS (SELECT DISTINCT ip FROM ods_mariadb_2b.ods_a168_bet02
           WHERE dt>=:f AND dt<:t AND bet02='101' AND NULLIF(TRIM(ip),'') IS NOT NULL),
     b AS (SELECT DISTINCT ip FROM ods_mariadb_2b.ods_a168_game_log
           WHERE dt>=:f AND dt<:t AND NULLIF(TRIM(ip),'') IS NOT NULL),
     c AS (SELECT DISTINCT mlg006 ip FROM ods_mariadb_2b.ods_a168_mem_login
           WHERE dt>=:f AND dt<:t AND NULLIF(TRIM(mlg006),'') IS NOT NULL)
SELECT (SELECT COUNT(*) FROM a) n_bet, (SELECT COUNT(*) FROM b) n_log,
       (SELECT COUNT(*) FROM c) n_login,
       (SELECT COUNT(*) FROM a JOIN b ON a.ip=b.ip) ov_bet_log,
       (SELECT COUNT(*) FROM a JOIN c ON a.ip=c.ip) ov_bet_login;
```

## 仍需上载的数据表

| 优先级 | 表 | 行数 | 用途 | 建议形态 |
|---|---|---|---|---|
| **P1** | `ods_a168_dailyreport_member` | 13,373,300 | L1a 主标签 | **列定义 + `risk` 分布 + `dt` 跨度**（E1-10） |
| P2 | `ods_a168_iphistory` | 250,561 | EVA（可能是真实客户端 IP 历史） | 全量或列定义 |
| P2 | `ods_a168_betchange_log` | 326,554 | MAN 改单 | 全量 |
| P2 | `ods_a168_odds_default` | **8** | 反事实重算派彩 | 全量 |
| P2 | `ods_a168_emp_login` | **28** | 荷官登录 IP（`employee.lastip` 已证伪的最后希望） | 全量 |
| P3 | `ods_a168_tablelimit` / `bet_limit_default` | 116 / 663 | CAP 桌限 | 全量 |
| P3 | `ods_a168_ban_bet_area` | 24,131 | MAN 禁投区 | 全量 |
| P3 | `ods_a168_currency` / `conversion` | 36 / 2,585 | 币别与汇率校验 | 全量 |
| P3 | `ods_a168_passiplist` | 11 | 放行 IP | 全量 |
| P4 | `ods_a168_age_login` / `age_sub_login` | 27,359 / 9,027 | 代理登录 IP × 会员下注 IP 碰撞 | 全量 |
| P4 | `ods_a168_agent_dtl` | 730,366 | 代理层级补全 | 列定义 + 抽样 |
| P5 | `in_out_m` / `wallet_dtl` / `log_age_cash_change` | 1.6亿 / 1.0亿 / 3.1亿 | CAP 资金 | **会员级聚合结果，勿传原始** |

---

# 局限与不承诺 {#sec-limit}

1. **异常 ≠ 违规。** 共享 IP 可能是网吧/家庭/公司网络；尾段下注可能只是操作慢。全部须人工复核。
2. **无审核标签 → 只能给试运行阈值**（需求 §7 明文）。
3. **封盘时间不可得** → §2.2-1/2/3、§5.1、§5.2 共 5 项为**代理口径**。
   **禁用「第 N 秒」类全局绝对秒表述**（实测全局仅 7.25% 落 [29,31] 秒）。
4. **尾段阈值必须按桌台分层**（桌内 SD≈5s，桌间 SD=18.2s）。
5. **荷官 IP 碰撞已证伪**（`employee.lastip` 荷官侧 1,856/1,856 全空），该维度移除。
6. **`game_log.ip` 疑似网关**，不可直接用于异常 IP 分析；地理维度可用性待 V1 验证。
7. **视频延迟不可用**（95%+ 为 −1），机制性解释降级为 `server/api delay` 代理。
8. **L0 金标准仅 17 个 IP**，只能一票否决，不可估精度。
9. **仅覆盖百家乐** `bet02='101'`。
10. **ODS 同步滞后约两个月**，无实时能力。
11. **P3 标签是条件抽样**，须配随机对照组才能估召回。
12. **业绩提升若 CI 跨 0，结论即「未能证实」**，不得软化表述。
13. **`game_No` 编号位数与 `bet03` 不匹配**，核实前不参与任何分析。
14. **`eid = -1` 占 34%**，荷官关联覆盖率约 66%，须声明。
15. **🔴 上载样本上限 10 万行且为 `LIMIT` 抽样**，存在主键序偏差与时间偏斜。
    本报告所有 E2 标注的观察**不得直接写入对外结论**，须由 E1 全局查询覆盖。
16. **`SMR_log` 非可疑事项报告**（AML 假设已证伪），不作标签源。
17. **`risklist` 是注单级不是会员级**，且样本落 2022，与 2026 分析窗不重叠。
18. **`mem_login.mlg006` 亦为网关 IP**（978 个 IP 承载 10 万行），
    且样本落 2018–2019 → EVA 维度目前无可靠数据源。
19. **`member_click_counter` 是功能点击计数不是点击时间戳**，
    无法做脚本时间间隔检测，TIM 维度相应降级。
20. **标签表若全局确认止于 2022**，需在「窗口前移 / 坚守 2026 / 双窗并行」三条路中择一，
    该决定影响全部后续结论。

---

::: {.callout-tip}
## 复现说明
1. `source("sql_pack_generator.R")` → 按 `CFG` 生成 `sql/`
2. Superset 逐条执行（**每 tab 一条语句**），导出至 `data/`（UTF-8 BOM，**必带 ORDER BY**）
3. `quarto render a168风控与客户分层评分体系_商业方案.qmd`
4. `cache: false`；任何步骤失败由 `guard()` 捕获，不中断渲染
:::
