---
title: "a168 风控与客户分层评分体系 · 商业方案"
subtitle: "异常 IP 与尾秒下注阈值分析 · 全需求实现版 (V4)"
author: "®γσ ξηg（Ryo Eng）· 世博量化® Scibrokes Trading®"
date: today
lang: zh-CN
format:
  html:
    theme: [darkly, custom.scss]
    toc: true
    toc-depth: 4
    toc-location: left
    number-sections: true
    code-fold: true
    code-tools: true
    df-print: paged
    fig-width: 10
    fig-height: 5.5
    embed-resources: false
execute:
  echo: true
  warning: false
  message: false
  error: false
  cache: false      # ⚠️ 铁律：production 数据量下 cache:true 必然 OOM
---

```{r}
#| label: setup
#| include: false

if (!requireNamespace("pacman", quietly = TRUE)) install.packages("pacman")
suppressPackageStartupMessages(pacman::p_load(
  dplyr, tidyr, readr, stringr, purrr, tibble, lubridate, glue,
  ggplot2, scales, knitr, kableExtra, DT, data.table
))

OPT <- c("DBI","odbc","pROC","PRROC","yardstick","binom","boot","igraph",
         "xgboost","randomForestSRC","survival","brms","fastshap","DALEX")
HAS <- setNames(vapply(OPT, requireNamespace, logical(1), quietly = TRUE), OPT)

## 非阻塞守卫：任何一步失败都不中断渲染
guard <- function(expr, label, on_fail = NULL) {
  tryCatch(force(expr), error = function(e) {
    message(glue::glue("⛔ [{label}] 跳过：{conditionMessage(e)}")); on_fail
  })
}

PAL <- list(bg="#0E1B2A", fg="#E6EDF3", accent="#33A8C4",
            warn="#FFD64D", bad="#FF6B6B", good="#4CB5F5")
theme_set(theme_minimal(base_size = 12) + theme(
  plot.background = element_rect(fill=PAL$bg, colour=NA),
  panel.background= element_rect(fill=PAL$bg, colour=NA),
  text = element_text(colour=PAL$fg), axis.text = element_text(colour=PAL$fg),
  panel.grid = element_line(colour="#1E3247")))
set.seed(20260806)

## ---- 参数（唯一可调处）----------------------------------------------------
CFG <- list(
  db        = "ods_mariadb_2b",
  tbl_bet   = "ods_a168_bet02",
  game_cat  = "101",              # 需求 §3.1：仅百家乐
  dt_from   = "2026-01-01",       # 先跑 §2 体检 T6 校正
  dt_to     = "2026-05-01",
  use_db    = FALSE,
  csv_dir   = "data",
  win_days  = 30                  # 滚动窗口
)

fetch <- function(name) {
  f <- file.path(CFG$csv_dir, paste0(name, ".csv"))
  if (file.exists(f)) return(guard(readr::read_csv(f, show_col_types = FALSE),
                                   glue("读取 {name}")))
  message(glue::glue("ℹ️ [{name}] 未就位，相关章节标注为「未实现」。")); NULL
}

D <- list(
  timecheck   = fetch("T_timecheck"),      # §2  时间字段可用性
  sec_dist    = fetch("S_second_dist"),    # §5.2 秒段分布
  sec_strat   = fetch("S_second_strat"),   # §5.2 分层
  player_tail = fetch("S_player_tail"),    # §5.3 玩家尾秒指标
  ip_player   = fetch("I_ip_player"),      # §4.1 玩家-IP
  ip_agg      = fetch("I_ip_agg"),         # §4.2 IP 汇总
  ip_dist     = fetch("I_ip_dist"),        # §4.3 分布
  combo       = fetch("X_combo"),          # §6  组合
  panel       = fetch("P_player_month"),   # 跨月面板
  anchor      = fetch("A_anchor")          # 弱标签（若有）
)
AVAIL <- lapply(D, Negate(is.null))
```

::: {.callout-important}
## 本报告的性质声明

需求文档 §7 末条明确规定：**在没有确认风险标签前，结论只能定义为「试运行阈值」，
不得声称已获得准确率或召回率最优的生产阈值。**

本报告严格遵守该约束。所有推荐阈值均标注为 **试运行（Trial）**。
凡涉及精度/召回的表述，一律注明其标签来源与局限。
:::

```{r}
#| label: avail-board
#| echo: false
tibble::tibble(
  数据集 = names(D),
  对应需求 = c("§5.1","§5.2","§5.2分层","§5.3","§4.1","§4.2","§4.3","§6","跨月","标签"),
  状态 = ifelse(unlist(AVAIL), "✅ 就位", "⬜ 待上载")
) |> knitr::kable(caption = "数据就位看板")
```

---

# 需求追溯矩阵 {#sec-trace}

每一条需求条目 → 实现章节 → 交付形态 → 状态。**本表是本报告的验收依据。**

```{r}
#| label: traceability
#| echo: false
trace <- tibble::tribble(
  ~条目, ~需求原文摘要, ~实现章节, ~交付形态,
  "§2.1-1","「关联20个账户」处于分布什么位置","@sec-ip-dist","分位数定位表+图",
  "§2.1-2","账户至少多少订单/局才算有效关联","@sec-ip-eff","有效性敏感度曲线",
  "§2.1-3","用「该IP下盈利」还是「全平台盈利」","@sec-ip-ver","版本A/B对照+推荐",
  "§2.1-4","盈利比例 80/90/100% 何者合适","@sec-ip-grid","候选网格",
  "§2.1-5","各阈值每天/每30天产生多少工作量","@sec-ip-grid","工作量列",
  "§2.1-6","命中IP跨月是否稳定","@sec-ip-stab","跨月重复命中率",
  "§2.2-1","开始下注/封盘/时长能否准确取得","@sec-time","可用性判定（前置）",
  "§2.2-2","下注集中在第几秒；最后1/2/3/5秒覆盖率","@sec-sec-dist","秒段分布表",
  "§2.2-3","各秒段胜率/盈利/ROI 差异","@sec-sec-perf","秒段绩效表",
  "§2.2-4","「第29秒」是真异常还是基准如此","@sec-29s","基准率悖论检验",
  "§2.2-5","至少多少尾秒局数结果才稳定","@sec-stability","Wilson CI 宽度曲线",
  "§2.2-6","尾秒占比达多少才算持续性","@sec-tail-share","占比分布+持续性",
  "§2.2-7","尾秒胜率/胜率差达多少可作条件","@sec-tail-grid","候选网格",
  "§2.2-8","是否「正常亏、尾秒赢」且跨月持续","@sec-strong","强特征专项",
  "§3.2","bet01去重(updatetime/sync_time/dt)","@sec-dedup","去重CTE+验证",
  "§3.3","四种金额口径","@sec-money","口径表+对账",
  "§3.4","胜率按物理局、和局不入分母","@sec-winrate","口径实现",
  "§4.1","玩家—IP基础指标(6项)","@sec-ip-player","指标表",
  "§4.2","IP汇总指标+版本A/B","@sec-ip-agg","汇总表",
  "§4.3","分布分析(4项)","@sec-ip-dist","分布表+Top100",
  "§4.4","候选阈值组合(4参数)+11项输出","@sec-ip-grid","网格表",
  "§5.2","全体订单秒段分布(6项)","@sec-sec-dist","分布+分层",
  "§5.3","玩家尾秒指标(11项)","@sec-player-tail","指标表",
  "§5.4","候选阈值组合(5参数)+强特征+9项输出","@sec-tail-grid","网格表",
  "§6","两规则组合分析","@sec-combo","交集分析",
  "§7","七条选择原则逐条核验","@sec-principle","核验表",
  "业务追加","客户分群+各领域能力值","@sec-capability","能力雷达+分群",
  "业务追加","顶级验证标准","@sec-validation","purged WF/CPCV/共形"
)
DT::datatable(trace, options=list(pageLength=30, dom='tip'),
              caption="需求追溯矩阵 · Requirements Traceability Matrix")
```

---

# 数据契约与基础口径 {#sec-contract}

## 有效订单口径（需求 §3.2） {#sec-dedup}

::: {.callout-warning}
**与旧交接单的冲突已裁定：以需求文档为准。**

旧铁律「过滤 `bet03<>'0'` + 排除 `age022=1`」在本任务**作废**：
`bet02='101'` 已将范围收敛至百家乐真人局；且实测确认 `bet02` 表**不存在 `age022` 列**。
:::

```sql
-- 需求 §3.2 完整实现：同 bet01 保留最新版本 + 有效订单过滤
WITH ranked AS (
  SELECT b.*,
         ROW_NUMBER() OVER (
           PARTITION BY b.bet01
           ORDER BY b.updatetime DESC, b.sync_time DESC, b.dt DESC
         ) AS rn
  FROM ods_mariadb_2b.ods_a168_bet02 b
  WHERE b.dt >= :dt_from AND b.dt < :dt_to      -- 分区裁剪，半开区间
    AND b.bet02 = '101'                          -- §3.1 仅百家乐
),
valid AS (
  SELECT
      bet01                                           AS bet_id,
      bet05                                           AS member_id,
      /* §3.1 物理局键 = bet03 + bet04 + bet39 —— 三段缺一不可 */
      CONCAT_WS('|', bet03, bet04, bet39)             AS round_key,
      bet03 AS shoe_id, bet04 AS round_no, bet39 AS table_id,
      bet40 AS room_id, eid AS dealer_id,
      commission, bet09 AS bet_side, ip AS bet_ip,
      bet18 AS lv1, bet19 AS lv2, bet20 AS lv3, bet21 AS lv4, bet22 AS lv5,
      CAST(NULLIF(TRIM(bet06),'') AS DATETIME)        AS t_bet06,
      CAST(NULLIF(TRIM(bet08),'') AS DATETIME)        AS t_bet,
      CAST(NULLIF(TRIM(bet11),'') AS DECIMAL(20,8))   AS fx,
      CAST(NULLIF(TRIM(bet13),'') AS DECIMAL(20,4))   AS stake_raw,
      CAST(NULLIF(TRIM(bet14),'') AS DECIMAL(20,4))   AS payout_raw,
      CAST(NULLIF(TRIM(bet16),'') AS DECIMAL(20,4))   AS rebate_raw,
      CAST(NULLIF(TRIM(bet17),'') AS DECIMAL(20,4))   AS net_raw
  FROM ranked
  WHERE rn = 1
    AND category = '1'                            -- §3.2 一般（非小费）
    AND UPPER(TRIM(bet38)) = 'N'                  -- §3.2 非重对
    AND CAST(NULLIF(TRIM(bet05),'') AS BIGINT) > 0
    AND CAST(NULLIF(TRIM(bet11),'') AS DECIMAL(20,8)) > 0
    AND NULLIF(TRIM(bet08),'') IS NOT NULL
)
SELECT
    v.*,
    stake_raw  / fx                    AS stake,      -- §3.3 投注金额
    (payout_raw - stake_raw) / fx      AS game_pnl,   -- §3.3 游戏盈利（不含返水）
    rebate_raw / fx                    AS rebate,     -- §3.3 返水
    net_raw    / fx                    AS net_pnl     -- §3.3 净盈利（含返水）
FROM valid v;
```

**去重必须验证（§3.2 验收）**：

```sql
-- 去重前后行数与影响面
SELECT COUNT(*) AS n_raw,
       COUNT(DISTINCT bet01) AS n_distinct_bet01,
       COUNT(*) - COUNT(DISTINCT bet01) AS n_dropped,
       1 - COUNT(DISTINCT bet01)*1.0/COUNT(*) AS dup_rate
FROM ods_mariadb_2b.ods_a168_bet02
WHERE dt >= :dt_from AND dt < :dt_to AND bet02 = '101';
```

## 金额与盈利口径（需求 §3.3） {#sec-money}

| 口径 | 公式 | 用途 |
|---|---|---|
| 投注金额 | `bet13 / bet11` | 规模 |
| 游戏盈利 | `(bet14 − bet13) / bet11` | **尾秒优势分析主口径**（不含返水） |
| 返水 | `bet16 / bet11` | 单列输出 |
| 净盈利 | `bet17 / bet11` | **账户整体是否盈利的判定口径** |

**对账恒等式**：`net_pnl ≡ game_pnl + rebate`。样本验证 `780−400+3.2 = 383.2` ✓。
任一 cohort 违反（容差 1e-6）即停用该 cohort 并标记 `RECON_FAILED`。

::: {.callout-note}
需求 §3.3 特别要求「净盈利、游戏盈利和返水需要同时输出，避免返水影响对下注优势的判断」。
本报告所有涉及尾秒优势的表格**三者并列**，不做单一口径呈现。
:::

## 胜率口径（需求 §3.4） {#sec-winrate}

```sql
-- 先按「玩家 × 物理局」聚合，再判定胜负和，和局不入分母
player_round AS (
  SELECT member_id, round_key, table_id, dealer_id, commission,
         MIN(t_bet) AS first_bet_ts, MAX(t_bet) AS last_bet_ts,
         SUM(stake) AS stake, SUM(game_pnl) AS game_pnl,
         SUM(rebate) AS rebate, SUM(net_pnl) AS net_pnl,
         COUNT(*) AS n_orders
  FROM base GROUP BY member_id, round_key, table_id, dealer_id, commission
),
scored AS (
  SELECT *,
         CASE WHEN game_pnl > 0 THEN 1 ELSE 0 END AS is_win,
         CASE WHEN game_pnl < 0 THEN 1 ELSE 0 END AS is_lose,
         CASE WHEN game_pnl = 0 THEN 1 ELSE 0 END AS is_tie
  FROM player_round
)
-- 胜率 = SUM(is_win) / NULLIF(SUM(is_win) + SUM(is_lose), 0)
```

**边注与主注分离（§5.2 要求）**：Banker / Player / Tie / 边注需分开分析。
但胜率按物理局聚合后 `bet09` 已被折叠——因此**另设一套按 `bet09` 分组的订单级绩效表**，
与局级胜率表并列，两表用途不同，不得混用。

---

# 时间字段可用性检查（需求 §5.1）—— 前置闸门 {#sec-time}

::: {.callout-important}
需求 §5.1 明文规定：**「只有存在可靠的开始下注时间和封盘时间，才能开展正式尾秒阈值分析。」**

本章是硬闸门。若检查不通过，第 @sec-tail 章全部标记为「未实现及原因」，
**不得以代理量近似后声称已完成**。
:::

## 四项必答检查

```sql
/* T1 · bet06 语义判定：它是开始下注、封盘、还是开牌时间？ */
WITH r AS (
  SELECT round_key, t_bet06,
         MIN(t_bet) AS min_bet, MAX(t_bet) AS max_bet, COUNT(*) AS n
  FROM base GROUP BY round_key, t_bet06
)
SELECT
  SUM(CASE WHEN t_bet06 <= min_bet THEN 1 ELSE 0 END)*1.0/COUNT(*) AS pct_before_first,
  SUM(CASE WHEN t_bet06 >= max_bet THEN 1 ELSE 0 END)*1.0/COUNT(*) AS pct_after_last,
  PERCENTILE_APPROX(TIMESTAMPDIFF(SECOND, t_bet06, min_bet), 0.5) AS med_open_to_first,
  PERCENTILE_APPROX(TIMESTAMPDIFF(SECOND, t_bet06, max_bet), 0.5) AS med_open_to_last
FROM r WHERE n >= 3;
/* 判读：pct_before_first ≈ 1 → bet06 是开始下注时间（可用作 open_bet_time）
        pct_after_last  ≈ 1 → bet06 是开牌时间（不可用作原点）
        两者皆不接近 1   → 语义混乱，闸门不通过                        */

/* T2 · 是否存在独立的 open/close 时间表 */
SELECT TABLE_NAME FROM information_schema.tables
WHERE TABLE_SCHEMA='ods_mariadb_2b'
  AND (LOWER(TABLE_NAME) LIKE '%game_no%' OR LOWER(TABLE_NAME) LIKE '%game_info%'
       OR LOWER(TABLE_NAME) LIKE '%realtime%' OR LOWER(TABLE_NAME) LIKE '%shuffle%');
/* 候选：ods_a168_game_No(152,416)、ods_a168_game_info(11,467,962)、
        ods_a168_realtimebet、ods_a168_log_realtimebet —— 逐个查列定 */

/* T3 · bet08 精度：秒还是毫秒？ */
SELECT COUNT(*) AS n,
       SUM(CASE WHEN bet08 LIKE '%.%' THEN 1 ELSE 0 END) AS n_with_frac,
       COUNT(DISTINCT RIGHT(bet08, 3)) AS ndv_tail3
FROM ods_mariadb_2b.ods_a168_bet02
WHERE dt >= :dt_from AND dt < :dt_to AND bet02='101' LIMIT 1000000;
/* ndv_tail3 ≈ 60（秒位）→ 秒精度；≈ 1000 → 毫秒精度 */

/* T4 · 下注时长是否固定 30 秒？ */
WITH w AS (
  SELECT round_key, table_id,
         TIMESTAMPDIFF(SECOND, MIN(t_bet), MAX(t_bet)) AS span_obs,
         TIMESTAMPDIFF(SECOND, MAX(t_bet06), MAX(t_bet)) AS span_from_06,
         COUNT(*) AS n
  FROM base GROUP BY round_key, table_id
)
SELECT COUNT(*) AS n_rounds,
       AVG(span_from_06) AS mean_span, STDDEV_SAMP(span_from_06) AS sd_span,
       PERCENTILE_APPROX(span_from_06,0.05) AS p05,
       PERCENTILE_APPROX(span_from_06,0.25) AS p25,
       PERCENTILE_APPROX(span_from_06,0.50) AS p50,
       PERCENTILE_APPROX(span_from_06,0.75) AS p75,
       PERCENTILE_APPROX(span_from_06,0.95) AS p95,
       SUM(CASE WHEN span_from_06 BETWEEN 29 AND 31 THEN 1 ELSE 0 END)*1.0/COUNT(*) AS pct_30s
FROM w WHERE n >= 5;
```

```{r}
#| label: time-gate
#| eval: !expr AVAIL$timecheck

gate <- guard({
  tc <- D$timecheck
  ## 闸门判定：三条同时满足才放行绝对秒口径
  pass_open   <- tc$pct_before_first[1] >= 0.98
  pass_fixed  <- tc$pct_30s[1] >= 0.90
  pass_prec   <- tc$ndv_tail3[1] > 500     # 毫秒精度
  tibble::tibble(
    检查 = c("bet06 = 开始下注时间","下注时长固定 30 秒","bet08 毫秒精度"),
    结果 = c(scales::percent(tc$pct_before_first[1]),
             scales::percent(tc$pct_30s[1]),
             ifelse(pass_prec,"毫秒","秒")),
    判定 = ifelse(c(pass_open,pass_fixed,pass_prec),"✅ 通过","⛔ 不通过")
  )
}, "时间闸门")
if (!is.null(gate)) knitr::kable(gate, caption="§5.1 时间字段可用性闸门")
```

## 闸门结论与口径选择（需求 §5.1 推荐指标）

| 闸门结果 | 采用口径 | 理由 |
|---|---|---|
| 存在 `open_bet_time` 与 `close_bet_time` | `距离封盘秒数 = close − bet08`；`下注进度 = (bet08−open)/(close−open)` | 需求推荐口径，最优 |
| 仅 `bet06` 可靠 **且** 时长固定 30 秒 | 可用「下注后第几秒」 | 需求 §5.1 允许 |
| 时长不固定 | **禁用「第29秒」类绝对秒表述**，改用 `下注进度` 分位 | 需求 §5.1 明文禁止 |
| `bet06` 语义不明 | 尾秒分析**整章标记未实现** | 需求硬约束 |

::: {.callout-warning}
**样本已给出预警。** 抽样观察到百家乐局的 `MAX(bet08) − bet06` 在 20–30 秒间波动，
**并非严格固定 30 秒**。若 T4 的 `pct_30s < 0.9`，则「第29秒」不可用，
必须切换到 `下注进度` 口径 —— 这正是需求 §5.1 预见到的情形。
:::

---

# 异常 IP 阈值分析（需求 §4） {#sec-ip}

## IP 排除清单（需求 §3.2） {#sec-ip-excl}

```sql
/* 排除：空IP、格式错误IP、公司出口/测试/内部代理/白名单 */
AND NULLIF(TRIM(ip),'') IS NOT NULL
AND ip REGEXP '^([0-9]{1,3}\\.){3}[0-9]{1,3}$'
AND ip NOT IN (SELECT ip FROM ods_mariadb_2b.ods_a168_ipblacklist)   -- 366 行，需先看语义
AND member_id NOT IN (SELECT member_id FROM ods_mariadb_2b.ods_a168_white_list)
```

**「是否排除其他公共网络IP」— 需求要求列出影响后交业务确认。** 实现方式：

```sql
/* 公共网络候选识别：单IP会员数极高 + 会员间无代理链重叠 → 疑似公共出口 */
SELECT bet_ip,
       COUNT(DISTINCT member_id) AS n_member,
       COUNT(DISTINCT lv3)        AS n_lv3_chain,
       COUNT(DISTINCT member_id)*1.0/NULLIF(COUNT(DISTINCT lv3),0) AS member_per_chain,
       SUM(stake) AS stake, SUM(net_pnl) AS net_pnl
FROM base GROUP BY bet_ip
HAVING COUNT(DISTINCT member_id) >= 20
ORDER BY member_per_chain DESC;
/* member_per_chain 高 → 会员分散在多条代理链 → 更像公共出口而非团伙
   member_per_chain ≈ 1 → 会员集中于同一代理链 → 更像团伙          */
```

::: {.callout-note}
**排除公共IP前后的分布差异必须并列呈现（需求 §4.3 第4项）**，
由业务方在两套结果间做最终裁决，分析方**不代业务方决策**。
:::

## 玩家—IP 基础指标（需求 §4.1） {#sec-ip-player}

```sql
/* 按「统计窗口 + IP + 玩家」：六项指标全覆盖 */
WITH pl AS (   -- 玩家全平台
  SELECT member_id,
         COUNT(DISTINCT bet_id)    AS n_orders_all,
         COUNT(DISTINCT round_key) AS n_rounds_all,
         SUM(net_pnl)              AS net_pnl_all
  FROM base GROUP BY member_id
)
SELECT :win_id AS window_id, b.bet_ip, b.member_id,
       COUNT(DISTINCT b.bet_id)       AS n_orders_ip,     -- ① 该IP下去重订单数
       COUNT(DISTINCT b.round_key)    AS n_rounds_ip,     -- ② 该IP下去重物理局数
       SUM(b.stake)                   AS stake_ip,        -- ③ 该IP下投注金额
       SUM(b.net_pnl)                 AS net_pnl_ip,      -- ③ 该IP下净盈利
       MAX(pl.n_orders_all)           AS n_orders_all,    -- ④ 全平台总订单
       MAX(pl.n_rounds_all)           AS n_rounds_all,    -- ④ 全平台总局数
       MAX(pl.net_pnl_all)            AS net_pnl_all,     -- ⑤ 全平台净盈利
       COUNT(DISTINCT b.bet_id)*1.0
         / NULLIF(MAX(pl.n_orders_all),0) AS ip_order_share -- ⑥ 该IP订单占比
FROM base b JOIN pl ON b.member_id = pl.member_id
GROUP BY b.bet_ip, b.member_id;
```

## IP 汇总指标 + 版本 A/B（需求 §4.2） {#sec-ip-agg}

```sql
SELECT window_id, bet_ip,
       COUNT(DISTINCT member_id)                                   AS n_member_raw,
       SUM(CASE WHEN n_orders_ip >= :min_orders THEN 1 ELSE 0 END) AS n_member_eff,
       /* 版本A：玩家全平台整体净盈利 > 0 */
       SUM(CASE WHEN n_orders_ip >= :min_orders AND net_pnl_all > 0
                THEN 1 ELSE 0 END)                                 AS n_profit_A,
       /* 版本B：玩家仅在该IP下净盈利 > 0 */
       SUM(CASE WHEN n_orders_ip >= :min_orders AND net_pnl_ip  > 0
                THEN 1 ELSE 0 END)                                 AS n_profit_B,
       SUM(n_orders_ip) AS n_orders, SUM(n_rounds_ip) AS n_rounds,
       SUM(stake_ip)    AS stake,    SUM(net_pnl_ip)  AS net_pnl,
       PERCENTILE_APPROX(ip_order_share, 0.5) AS share_p50,
       PERCENTILE_APPROX(ip_order_share, 0.9) AS share_p90
FROM ip_player GROUP BY window_id, bet_ip;

/* 关联代理数/荷官数/桌子数 —— 需从 base 另聚合后 join */
SELECT bet_ip,
       COUNT(DISTINCT lv3)       AS n_agent_lv3,
       COUNT(DISTINCT dealer_id) AS n_dealer,
       COUNT(DISTINCT table_id)  AS n_table
FROM base GROUP BY bet_ip;
```

### 版本 A / B 对照与推荐口径 {#sec-ip-ver}

```{r}
#| label: ip-version-ab
#| eval: !expr AVAIL$ip_agg

guard({
  x <- D$ip_agg |>
    dplyr::mutate(rate_A = n_profit_A/pmax(n_member_eff,1),
                  rate_B = n_profit_B/pmax(n_member_eff,1))
  purrr::map_dfr(c(0.70,0.80,0.90,1.00), function(p) {
    tibble::tibble(
      盈利比例门槛 = scales::percent(p),
      版本A命中IP = sum(x$rate_A >= p & x$n_member_eff >= 5, na.rm=TRUE),
      版本B命中IP = sum(x$rate_B >= p & x$n_member_eff >= 5, na.rm=TRUE),
      仅A命中     = sum(x$rate_A >= p & x$rate_B <  p & x$n_member_eff>=5, na.rm=TRUE),
      仅B命中     = sum(x$rate_B >= p & x$rate_A <  p & x$n_member_eff>=5, na.rm=TRUE),
      Jaccard     = round(sum(x$rate_A>=p & x$rate_B>=p, na.rm=TRUE) /
                          pmax(sum(x$rate_A>=p | x$rate_B>=p, na.rm=TRUE),1), 3))
  }) |> knitr::kable(caption="§4.2 版本A（全平台盈利）vs 版本B（该IP下盈利）对照")
}, "版本A/B对照")
```

::: {.callout-tip}
## 推荐口径的判据（供业务裁决，非分析方独断）

| 维度 | 版本A 全平台盈利 | 版本B 仅该IP下盈利 |
|---|---|---|
| 逻辑对齐 | 衡量「这些人是不是赢家」 | 衡量「他们在这个IP上是不是赢家」 |
| 抗稀释 | 弱：会员在别处大亏会掩盖此处异常 | 强：聚焦局部 |
| 抗噪 | 强：样本量大 | 弱：单IP样本可能极小 |
| 团伙检测 | 偏弱 | **偏强**（团伙通常只在特定IP协同） |

**分析方倾向版本 B**，理由是团伙行为具有局部性；但**必须同时满足
「该IP下最小订单数」约束以抑制小样本噪声**（见 @sec-ip-eff）。
最终采用哪一版由业务方定，本报告两版全量输出。
:::

## 有效关联账户的最小订单数（需求 §2.1-2） {#sec-ip-eff}

```{r}
#| label: ip-min-orders
#| eval: !expr AVAIL$ip_player

guard({
  ## 敏感度曲线：min_orders 变化如何影响「有效关联玩家数」与噪声水平
  ip <- D$ip_player
  purrr::map_dfr(c(1,5,10,20,30,50,100,200), function(m) {
    e <- ip |> dplyr::filter(n_orders_ip >= m)
    agg <- e |> dplyr::group_by(bet_ip) |>
      dplyr::summarise(n_eff = dplyr::n(),
                       rate_B = mean(net_pnl_ip > 0), .groups="drop")
    tibble::tibble(
      最小订单数 = m,
      保留玩家IP对 = nrow(e),
      有效IP数 = nrow(agg),
      `n_eff≥5的IP数` = sum(agg$n_eff >= 5),
      `盈利比例的方差` = round(var(agg$rate_B, na.rm=TRUE), 5),
      说明 = ifelse(m < 10, "方差高，小样本噪声主导", ""))
  }) |> knitr::kable(caption="§2.1-2 最小订单数敏感度：噪声随门槛下降而收敛")
}, "最小订单数敏感度")
```

**判据**：选取盈利比例方差**开始平稳**的最小订单数。
理由是低于该点时，「盈利比例」主要由抽样噪声而非真实行为驱动，
此时的 80%/90%/100% 门槛没有区分意义。

## 分布分析（需求 §4.3） {#sec-ip-dist}

### 「关联20个账户」处于分布什么位置（需求 §2.1-1）

```{r}
#| label: ip-20-position
#| eval: !expr AVAIL$ip_agg

guard({
  x <- D$ip_agg
  q <- stats::ecdf(x$n_member_eff)
  tibble::tibble(
    关联玩家数 = c(2,3,5,10,20,30,50,100),
    分位位置 = scales::percent(vapply(c(2,3,5,10,20,30,50,100), q, 0), accuracy=0.001),
    该值以上IP数 = vapply(c(2,3,5,10,20,30,50,100),
                          function(k) sum(x$n_member_eff >= k), 0L),
    占全部IP比 = scales::percent(vapply(c(2,3,5,10,20,30,50,100),
                          function(k) mean(x$n_member_eff >= k), 0), accuracy=0.001)
  ) |> knitr::kable(caption="§2.1-1 关联玩家数的分布定位（★ 20 的位置）")
}, "关联数分位定位")
```

```{r}
#| label: ip-dist-band
#| eval: !expr AVAIL$ip_agg

guard({
  D$ip_agg |>
    dplyr::mutate(band = cut(n_member_eff,
      breaks=c(0,1,2,4,9,19,29,49,99,Inf),
      labels=c("1","2","3-4","5-9","10-19","20-29","30-49","50-99","100+"))) |>
    dplyr::group_by(band) |>
    dplyr::summarise(IP数=dplyr::n(),
                     关联玩家数=sum(n_member_eff),
                     盈利玩家比例中位=round(median(n_profit_B/pmax(n_member_eff,1)),3),
                     总净盈利=round(sum(net_pnl),0), .groups="drop") |>
    knitr::kable(caption="§4.3-1 按关联玩家数分档的 IP 分布")
}, "IP分档分布")
```

### 跨月稳定性（需求 §2.1-6 / §4.3-2） {#sec-ip-stab}

```{r}
#| label: ip-stability
#| eval: !expr AVAIL$panel

guard({
  ## 命中IP在不同月份是否持续，还是短期偶然盈利
  ## 输出：各档位月度IP数 + 跨月重复命中率
  tibble::tibble(
    指标 = c("单月命中IP数（均值）","连续2月命中率","连续3月命中率",
             "仅单月出现占比","Herfindahl（命中集中度）"),
    取值 = NA_real_,
    判读 = c("规模基线","≥0.5 视为稳定","≥0.3 视为高稳定",
             "过高 → 偶然盈利主导","过高 → 少数IP主导")
  ) |> knitr::kable(caption="§2.1-6 跨月稳定性（数据到位后填充）")
}, "IP跨月稳定性")
```

## 候选阈值组合（需求 §4.4） {#sec-ip-grid}

需求指定四个参数的候选值：

```
最小关联玩家数     ：5、10、20、30、50
玩家在该IP下最小订单数：10、30、50、100
玩家IP订单占比     ：20%、50%、80%
盈利玩家比例       ：70%、80%、90%、100%
```

**需求明确允许「先分别分析各参数影响，再选择合理范围组合，避免无意义的全量笛卡尔积」。**
本报告采用**两阶段设计**：

- **阶段一（边际影响）**：固定其余三参数于中位档，逐参数扫描 → 4 张单因素曲线
- **阶段二（组合）**：仅在各参数的「拐点邻域」取 2–3 档做组合 → 约 36–54 组

```{r}
#| label: ip-grid
#| eval: !expr (AVAIL$ip_player && AVAIL$ip_agg)

ip_hit <- function(ipp, min_members, min_orders, min_share, min_profit_rate,
                   version = c("B","A")) {
  version <- match.arg(version)
  e <- ipp |> dplyr::filter(n_orders_ip >= min_orders, ip_order_share >= min_share)
  agg <- e |> dplyr::group_by(bet_ip) |>
    dplyr::summarise(
      n_eff  = dplyr::n(),
      n_prof = if (version=="B") sum(net_pnl_ip > 0) else sum(net_pnl_all > 0),
      n_orders = sum(n_orders_ip), n_rounds = sum(n_rounds_ip),
      stake = sum(stake_ip), net = sum(net_pnl_ip), .groups="drop") |>
    dplyr::mutate(rate = n_prof/pmax(n_eff,1))
  hit <- agg |> dplyr::filter(n_eff >= min_members, rate >= min_profit_rate)
  members <- e |> dplyr::semi_join(hit, by="bet_ip")
  list(hit = hit, members = members)
}

guard({
  grid <- tidyr::expand_grid(
    min_members = c(5,10,20,30,50),
    min_orders  = c(10,30,50,100),
    min_share   = c(0.2,0.5,0.8),
    min_rate    = c(0.70,0.80,0.90,1.00))
  ## 阶段一：单因素（其余固定中位档）
  base_par <- list(min_members=20, min_orders=30, min_share=0.5, min_rate=0.80)
  one_way <- purrr::map_dfr(names(base_par), function(p) {
    vals <- unique(grid[[sub("min_","min_",p)]])
    purrr::map_dfr(vals, function(v) {
      par <- base_par; par[[p]] <- v
      r <- ip_hit(D$ip_player, par$min_members, par$min_orders,
                  par$min_share, par$min_rate)
      tibble::tibble(参数=p, 取值=v,
        命中IP数=nrow(r$hit),
        命中玩家数=dplyr::n_distinct(r$members$member_id),
        `每30天审核量`=nrow(r$hit),
        关联总订单=sum(r$hit$n_orders),
        总投注=round(sum(r$hit$stake),0),
        总净盈利=round(sum(r$hit$net),0),
        关联玩家数P50=stats::quantile(r$hit$n_eff,.5,na.rm=TRUE),
        关联玩家数P90=stats::quantile(r$hit$n_eff,.9,na.rm=TRUE),
        关联玩家数Max=suppressWarnings(max(r$hit$n_eff)))
    })
  })
  DT::datatable(one_way, options=list(pageLength=20),
    caption="§4.4 阶段一 · 单因素影响（其余参数固定于中位档）")
}, "IP阈值网格-阶段一")
```

::: {.callout-important}
## 需求 §4.4 的两项输出必须显式标记

- **「人工抽样后的可疑率和误报率」**：当前无审核标签 →
  按需求原文标记为 **「暂不可计算」**，不得用弱标签冒充。
- **「已知公共IP占比」**：依赖 @sec-ip-excl 的公共IP清单业务确认结果。
  未确认前标记为 **「待业务确认」**。
:::

---

# 尾秒下注阈值分析（需求 §5） {#sec-tail}

> ⚠️ 本章全部内容以 @sec-time 闸门通过为前提。

## 全体订单秒段分布（需求 §5.2） {#sec-sec-dist}

```sql
/* 每一秒的订单数、玩家数、局数、投注、游戏盈利、胜率、ROI */
WITH t AS (
  SELECT b.*,
         TIMESTAMPDIFF(SECOND, r.open_ts, b.t_bet)  AS sec_elapsed,
         TIMESTAMPDIFF(SECOND, b.t_bet, r.close_ts) AS sec_to_close,
         (TIMESTAMPDIFF(SECOND, r.open_ts, b.t_bet)*1.0)
           / NULLIF(TIMESTAMPDIFF(SECOND, r.open_ts, r.close_ts),0) AS bet_progress
  FROM base b JOIN round_time r ON b.round_key = r.round_key
)
SELECT sec_to_close,
       COUNT(*)                       AS n_orders,
       COUNT(DISTINCT member_id)      AS n_players,
       COUNT(DISTINCT round_key)      AS n_rounds,
       SUM(stake)                     AS stake,
       SUM(game_pnl)                  AS game_pnl,
       SUM(rebate)                    AS rebate,
       SUM(net_pnl)                   AS net_pnl,
       SUM(game_pnl)/NULLIF(SUM(stake),0) AS roi
FROM t GROUP BY sec_to_close ORDER BY sec_to_close;

/* 最后 1/2/3/5 秒的覆盖率（需求 §5.2-2）*/
SELECT k AS last_k_sec,
       SUM(CASE WHEN sec_to_close <= k THEN 1 ELSE 0 END)*1.0/COUNT(*) AS order_cover,
       COUNT(DISTINCT CASE WHEN sec_to_close <= k THEN member_id END)*1.0
         / COUNT(DISTINCT member_id) AS player_cover
FROM t CROSS JOIN (SELECT 1 k UNION SELECT 2 UNION SELECT 3 UNION SELECT 5) ks
GROUP BY k;
```

**分层比较（需求 §5.2-3/4）**：按月份、桌子、房间、荷官、`bet09`、`commission` 分层。
**Banker / Player / Tie / 边注必须分开，禁止混合胜率**——
因为它们的赔付结构与基础胜率完全不同（庄 ~45.9%、闲 ~44.6%、和 ~9.5%），
混合后的「胜率」不是任何真实量的估计。

```{r}
#| label: side-separation
#| echo: false
tibble::tibble(
  投注类型 = c("Banker","Player","Tie","PPair/BPair/Super6 等边注"),
  理论胜率 = c("≈45.86%","≈44.62%","≈9.52%","各异，远低于50%"),
  必须分开的理由 = c("含佣金结构","无佣金","超高赔率低频","赔率跨度极大"),
  混合后果 = rep("胜率成为无意义的加权平均，无法与任何基准比较", 4)
) |> knitr::kable(caption="§5.2 投注类型必须分离的技术理由")
```

## 各秒段绩效差异（需求 §2.2-3） {#sec-sec-perf}

```{r}
#| label: sec-perf
#| eval: !expr AVAIL$sec_dist

guard({
  s <- D$sec_dist
  ## Wilson 区间：低频秒段的胜率不可用点估计
  wilson <- function(x, n, conf=.95){
    if (!HAS[["binom"]] || n==0) return(c(NA,NA))
    ci <- binom::binom.confint(x, n, conf.level=conf, methods="wilson")
    c(ci$lower, ci$upper)
  }
  s |> dplyr::mutate(
      胜率 = win/pmax(win+lose,1),
      ROI  = game_pnl/pmax(stake,1e-9)) |>
    dplyr::rowwise() |>
    dplyr::mutate(CI下 = wilson(win, win+lose)[1],
                  CI上 = wilson(win, win+lose)[2]) |>
    dplyr::ungroup() |>
    DT::datatable(caption="§2.2-3 各秒段绩效（胜率附 Wilson 95% CI）") |>
    DT::formatRound(c("胜率","ROI","CI下","CI上"), 4)
}, "秒段绩效")
```

## 「第 29 秒」悖论检验（需求 §2.2-4） {#sec-29s}

::: {.callout-important}
这是整份需求里**方法论要求最高的一问**：
「第29秒下注是否真的表现异常，还是因为大部分正常玩家也集中在第29秒下注？」

这是典型的**基准率谬误（base rate fallacy）**。正确做法是三重检验：
:::

```{r}
#| label: base-rate-test
#| eval: !expr AVAIL$sec_dist

guard({
  tibble::tibble(
    检验 = c("① 绝对水平", "② 相对基准（Lift）", "③ 局内匹配", "④ 安慰剂"),
    方法 = c(
      "该秒段的胜率/ROI 点估计 + Wilson CI",
      "该秒段 ROI ÷ 全体 ROI；同时报告该秒段订单占比",
      "在同一 (round_key, bet09) 内比较尾秒与非尾秒下注者的 game_pnl",
      "对无信息价值的时点做同样切分，ROI 差应不显著"),
    判读 = c(
      "CI 跨 0 → 不显著，不得作为条件",
      "**订单占比高而 Lift ≈ 1 → 正是需求担心的情形：人多但无优势**",
      "同局同选项赔付规则相同，混淆大幅降低 → 最接近因果的证据",
      "若安慰剂也显著 → 说明方法本身有偏，全部结论作废")
  ) |> knitr::kable(caption="§2.2-4 「第29秒」四重检验设计")
}, "基准率检验设计")
```

```sql
/* ③ 局内匹配 —— 本报告最接近因果的证据 */
WITH m AS (
  SELECT round_key, bet_side,
         SUM(CASE WHEN sec_to_close <= :N THEN game_pnl ELSE 0 END) AS pnl_tail,
         SUM(CASE WHEN sec_to_close <= :N THEN stake    ELSE 0 END) AS stk_tail,
         SUM(CASE WHEN sec_to_close >  :N THEN game_pnl ELSE 0 END) AS pnl_norm,
         SUM(CASE WHEN sec_to_close >  :N THEN stake    ELSE 0 END) AS stk_norm,
         COUNT(DISTINCT CASE WHEN sec_to_close <= :N THEN member_id END) AS n_tail,
         COUNT(DISTINCT CASE WHEN sec_to_close >  :N THEN member_id END) AS n_norm
  FROM t GROUP BY round_key, bet_side
  HAVING n_tail > 0 AND n_norm > 0        -- 仅保留同局同选项两侧都有人的样本
)
SELECT COUNT(*) AS n_matched_cells,
       SUM(pnl_tail)/NULLIF(SUM(stk_tail),0) AS roi_tail,
       SUM(pnl_norm)/NULLIF(SUM(stk_norm),0) AS roi_norm,
       SUM(pnl_tail)/NULLIF(SUM(stk_tail),0)
         - SUM(pnl_norm)/NULLIF(SUM(stk_norm),0) AS roi_diff
FROM m;
```

::: {.callout-warning}
**若局内匹配显示 `roi_diff` 不显著，报告必须照实写「尾秒下注在本数据下
未观察到统计显著的优势」，即使这削弱整个项目的叙事。**
这一条不可协商——它是本方案能否站得住的分水岭。
:::

## 玩家尾秒指标（需求 §5.3，十一项全覆盖） {#sec-player-tail}

```sql
WITH pr AS (   -- 玩家×物理局（§3.4 口径）
  SELECT member_id, round_key, bet_side_agg,
         SUM(stake) stake, SUM(game_pnl) game_pnl,
         SUM(rebate) rebate, SUM(net_pnl) net_pnl,
         MIN(sec_to_close) AS min_sec_to_close   -- 该玩家该局最晚一注
  FROM t GROUP BY member_id, round_key
),
flag AS (
  SELECT *, CASE WHEN min_sec_to_close <= :N THEN 1 ELSE 0 END AS is_tail,
            CASE WHEN game_pnl>0 THEN 1 ELSE 0 END AS w,
            CASE WHEN game_pnl<0 THEN 1 ELSE 0 END AS l,
            CASE WHEN game_pnl=0 THEN 1 ELSE 0 END AS d
  FROM pr
)
SELECT member_id,
  COUNT(*)                                              AS n_rounds_all,      -- ①
  SUM(is_tail)                                          AS n_rounds_tail,     -- ②
  SUM(is_tail)*1.0/COUNT(*)                             AS tail_share,        -- ③
  SUM(is_tail*w) AS tail_win, SUM(is_tail*l) AS tail_lose,
  SUM(is_tail*d) AS tail_tie,                                                 -- ④
  SUM(is_tail*w)*1.0/NULLIF(SUM(is_tail*w)+SUM(is_tail*l),0) AS tail_winrate, -- ④
  SUM((1-is_tail)*w)*1.0
    /NULLIF(SUM((1-is_tail)*w)+SUM((1-is_tail)*l),0)    AS norm_winrate,      -- ⑤
  SUM(is_tail*w)*1.0/NULLIF(SUM(is_tail*w)+SUM(is_tail*l),0)
    - SUM((1-is_tail)*w)*1.0
      /NULLIF(SUM((1-is_tail)*w)+SUM((1-is_tail)*l),0)  AS winrate_diff,      -- ⑥
  SUM(is_tail*stake)    AS tail_stake,                                        -- ⑦
  SUM(is_tail*game_pnl) AS tail_game_pnl,
  SUM(is_tail*net_pnl)  AS tail_net_pnl,
  SUM(is_tail*game_pnl)/NULLIF(SUM(is_tail*stake),0)    AS tail_roi,
  SUM((1-is_tail)*game_pnl) AS norm_game_pnl,                                 -- ⑧
  SUM((1-is_tail)*game_pnl)/NULLIF(SUM((1-is_tail)*stake),0) AS norm_roi,
  SUM(CASE WHEN is_tail=1 AND game_pnl>0 THEN game_pnl ELSE 0 END)
    /NULLIF(SUM(CASE WHEN game_pnl>0 THEN game_pnl ELSE 0 END),0)
                                                        AS tail_profit_share  -- ⑨
FROM flag GROUP BY member_id;
-- ⑩ 连续月份尾秒盈利：同一逻辑按月分组后另表输出（见 @sec-persist）
```

## 尾秒局数的稳定性下限（需求 §2.2-5） {#sec-stability}

```{r}
#| label: stability-curve
#| eval: !expr AVAIL$player_tail

guard({
  ## Wilson CI 宽度随尾秒局数的收敛：宽度 ≤ 0.15 视为「结果具稳定性」
  purrr::map_dfr(c(5,10,20,30,50,100,200), function(k) {
    hw <- if (HAS[["binom"]]) {
      ci <- binom::binom.confint(round(k*0.5), k, methods="wilson")
      ci$upper - ci$lower
    } else NA_real_
    tibble::tibble(尾秒局数 = k,
                   `胜率50%时CI宽度` = round(hw, 4),
                   判定 = ifelse(!is.na(hw) & hw <= 0.15, "✅ 可用", "⛔ 过宽"))
  }) |> knitr::kable(
    caption="§2.2-5 尾秒局数下限：CI 宽度收敛判据（在最不利的 p=0.5 处评估）")
}, "稳定性曲线")
```

**判据说明**：在 `p=0.5`（方差最大处）评估 Wilson 区间半宽。
若某玩家仅 10 局尾秒，其胜率 95% CI 宽度约 ±0.30——
**此时 55% 与 70% 的胜率在统计上不可区分**，任何基于胜率的阈值都是噪声。
这是需求 §2.2-5 追问的核心。

## 尾秒占比的持续性（需求 §2.2-6） {#sec-tail-share}

```{r}
#| label: tail-share-dist
#| eval: !expr AVAIL$player_tail

guard({
  p <- D$player_tail |> dplyr::filter(n_rounds_all >= 30)
  q <- stats::ecdf(p$tail_share)
  tibble::tibble(
    尾秒占比 = c(.05,.10,.20,.30,.50,.70,.90),
    分位位置 = scales::percent(vapply(c(.05,.10,.20,.30,.50,.70,.90), q, 0)),
    该值以上玩家数 = vapply(c(.05,.10,.20,.30,.50,.70,.90),
                            function(v) sum(p$tail_share >= v), 0L)
  ) |> knitr::kable(caption="§2.2-6 尾秒占比分布定位")
}, "尾秒占比分布")
```

## 强特征专项：正常亏、尾秒赢（需求 §2.2-8 / §5.4） {#sec-strong}

```{r}
#| label: strong-feature
#| eval: !expr AVAIL$player_tail

guard({
  p <- D$player_tail
  s <- p |> dplyr::filter(tail_game_pnl > 0, norm_game_pnl <= 0)
  tibble::tibble(
    指标 = c("命中玩家数","占全体比例","尾秒局数P50","尾秒局数P90",
             "尾秒胜率中位","正常胜率中位","胜率差中位",
             "尾秒游戏盈利合计","尾秒ROI中位"),
    取值 = c(nrow(s),
             scales::percent(nrow(s)/nrow(p), accuracy=0.01),
             stats::quantile(s$n_rounds_tail,.5,na.rm=TRUE),
             stats::quantile(s$n_rounds_tail,.9,na.rm=TRUE),
             round(stats::median(s$tail_winrate,na.rm=TRUE),4),
             round(stats::median(s$norm_winrate,na.rm=TRUE),4),
             round(stats::median(s$winrate_diff,na.rm=TRUE),4),
             round(sum(s$tail_game_pnl,na.rm=TRUE),0),
             round(stats::median(s$tail_roi,na.rm=TRUE),4))
  ) |> knitr::kable(caption="§5.4 强特征：尾秒游戏盈利>0 且 正常时段游戏盈利≤0")
}, "强特征")
```

### 盈利是否由少数极端大额订单主导（需求 §5.4 末项）

```{r}
#| label: concentration
#| eval: !expr AVAIL$player_tail

guard({
  ## 对命中玩家，检查其尾秒盈利的集中度
  tibble::tibble(
    诊断量 = c("Top1 订单盈利占比","Top5 订单盈利占比","Top10 占比",
               "Gini 系数","去掉 Top1 后是否仍盈利"),
    判读 = c("> 50% → 单笔主导，阈值不可靠",
             "> 70% → 极端集中",
             "> 85% → 结论由个位数订单驱动",
             "> 0.8 → 高度不均",
             "否 → 该玩家不应命中"),
    取值 = NA_character_
  ) |> knitr::kable(caption="§5.4 极端订单主导性诊断（数据到位后填充）")
}, "集中度诊断")
```

## 候选阈值组合（需求 §5.4） {#sec-tail-grid}

```{r}
#| label: tail-grid
#| eval: !expr AVAIL$player_tail

tail_hit <- function(p, min_rounds, min_share, min_wr, min_wr_diff) {
  p |> dplyr::filter(n_rounds_tail >= min_rounds,
                     tail_share    >= min_share,
                     tail_winrate  >= min_wr,
                     winrate_diff  >= min_wr_diff)
}

guard({
  ## 阶段一：单因素（其余固定中位档）
  base_par <- list(min_rounds=30, min_share=0.30, min_wr=0.60, min_wr_diff=0.10)
  vals <- list(min_rounds=c(10,20,30,50,100), min_share=c(.10,.20,.30,.50,.70),
               min_wr=c(.55,.60,.65,.70), min_wr_diff=c(.05,.10,.15,.20))
  purrr::imap_dfr(vals, function(vv, nm) {
    purrr::map_dfr(vv, function(v) {
      par <- base_par; par[[nm]] <- v
      h <- tail_hit(D$player_tail, par$min_rounds, par$min_share,
                    par$min_wr, par$min_wr_diff)
      tibble::tibble(参数=nm, 取值=v,
        命中玩家数=nrow(h),
        `每30天审核量`=nrow(h),
        尾秒局数P50=stats::quantile(h$n_rounds_tail,.5,na.rm=TRUE),
        尾秒局数P90=stats::quantile(h$n_rounds_tail,.9,na.rm=TRUE),
        尾秒胜率中位=round(stats::median(h$tail_winrate,na.rm=TRUE),4),
        正常胜率中位=round(stats::median(h$norm_winrate,na.rm=TRUE),4),
        胜率差中位=round(stats::median(h$winrate_diff,na.rm=TRUE),4),
        尾秒投注=round(sum(h$tail_stake,na.rm=TRUE),0),
        尾秒游戏盈利=round(sum(h$tail_game_pnl,na.rm=TRUE),0),
        尾秒ROI=round(sum(h$tail_game_pnl,na.rm=TRUE)/
                      pmax(sum(h$tail_stake,na.rm=TRUE),1e-9),4))
    })
  }) |> DT::datatable(options=list(pageLength=20),
        caption="§5.4 阶段一 · 尾秒阈值单因素影响")
}, "尾秒阈值网格")
```

::: {.callout-note}
需求 §5.4 明确：**「统计置信区间或 Z-score 可以作为阈值可靠性的分析依据，
但不要求作为线上规则条件。线上规则优先使用可解释的实际秒数、局数、比例、胜率和盈利指标。」**

本报告严格遵守：CI 与 Z-score 仅出现在**分析论证**中（@sec-stability、@sec-sec-perf），
**最终推荐的线上规则只含秒数、局数、比例、胜率、盈利五类可解释量**。
:::

---

# 两项规则的组合分析（需求 §6） {#sec-combo}

```sql
/* 异常IP × 尾秒风险玩家 交集 */
WITH ip_hit AS (SELECT DISTINCT bet_ip, member_id FROM ip_candidates),
     ts_hit AS (SELECT DISTINCT member_id FROM tail_candidates),
     j AS (SELECT i.bet_ip, i.member_id,
                  CASE WHEN t.member_id IS NOT NULL THEN 1 ELSE 0 END AS is_tail_risk
           FROM ip_hit i LEFT JOIN ts_hit t ON i.member_id = t.member_id)
SELECT bet_ip,
       COUNT(*)               AS n_member_in_ip,
       SUM(is_tail_risk)      AS n_tail_risk,
       SUM(is_tail_risk)*1.0/COUNT(*) AS tail_risk_share
FROM j GROUP BY bet_ip;

/* 同一IP成员是否在相同物理局同步尾秒下注 + 时间差 */
WITH tail_orders AS (
  SELECT round_key, bet_ip, member_id, MIN(sec_to_close) AS sec_to_close,
         MIN(t_bet) AS t_first
  FROM t WHERE sec_to_close <= :N GROUP BY round_key, bet_ip, member_id
)
SELECT a.round_key, a.bet_ip,
       a.member_id AS m_a, b.member_id AS m_b,
       ABS(TIMESTAMPDIFF(SECOND, a.t_first, b.t_first)) AS sec_gap
FROM tail_orders a JOIN tail_orders b
  ON a.round_key = b.round_key AND a.bet_ip = b.bet_ip
 AND a.member_id < b.member_id;
```

```{r}
#| label: combo-grid
#| eval: !expr AVAIL$combo

guard({
  purrr::map_dfr(c(2,3,5), function(k) {
    x <- D$combo |> dplyr::filter(n_tail_risk >= k)
    tibble::tibble(
      `同IP尾秒风险玩家数≥` = k,
      命中IP数 = nrow(x),
      命中玩家数 = sum(x$n_tail_risk),
      共同尾秒局数 = sum(x$n_common_tail_rounds, na.rm=TRUE),
      投注金额 = round(sum(x$stake, na.rm=TRUE),0),
      游戏盈利 = round(sum(x$game_pnl, na.rm=TRUE),0),
      `每30天审核量` = nrow(x),
      同步时间差中位秒 = round(stats::median(x$med_sec_gap, na.rm=TRUE),2))
  }) |> knitr::kable(caption="§6 组合门槛：同一异常IP下的尾秒风险玩家数")
}, "组合分析")
```

**是否需要单独建立高优先级组合规则——判据：**

| 条件 | 结论 |
|---|---|
| 组合命中的**审核量显著低于**两规则各自命中量之和 | ✅ 值得单列（高精度低成本） |
| 组合命中玩家的**游戏盈利/ROI 显著高于**单规则命中 | ✅ 值得单列（风险质量更高） |
| 同步时间差**集中在极小值**（如中位 < 2 秒） | ✅ 强协同证据，最高优先级 |
| 以上皆不满足 | ❌ 不单列，避免规则冗余 |

---

# 阈值选择原则逐条核验（需求 §7） {#sec-principle}

```{r}
#| label: principle-check
#| echo: false
tibble::tribble(
  ~原则, ~核验方法, ~本报告实现位置, ~通过标准,
  "① 处于分布高位，非普通行为", "分位定位 + ECDF", "@sec-ip-dist / @sec-tail-share", "命中阈值 ≥ P95",
  "② 样本量足够，非偶然胜局", "Wilson CI 宽度收敛", "@sec-stability", "CI宽度 ≤ 0.15",
  "③ 命中规模符合审核能力", "工作量列", "@sec-ip-grid / @sec-tail-grid", "业务给定上限内",
  "④ 跨月表现稳定", "跨月重复命中率", "@sec-ip-stab / @sec-persist", "连续2月 ≥ 0.5",
  "⑤ 不被公共IP或极端账户主导", "公共IP占比 + 集中度诊断", "@sec-ip-excl / @sec-tail-grid", "Top1订单占比 < 50%",
  "⑥ 可解释、可追溯原始注单", "证据链设计", "@sec-evidence", "能定位到 bet01",
  "⑦ 宽松档与严格档有明显差异", "档位对照", "@sec-recommend", "审核量或风险质量差 ≥ 2x"
) |> knitr::kable(caption="§7 七条阈值选择原则的核验设计")
```

## 证据可追溯性设计 {#sec-evidence}

每一条命中必须能向审核人员展示：

1. 触发的**具体规则条件**与该玩家的实际取值
2. 该取值在**全体分布中的位置**（分位数）
3. **原始注单 ID 列表**（`bet01`），可直接查库核对
4. 涉及的**物理局键**（`bet03|bet04|bet39`）与时间戳
5. 若为组合命中，**同IP其他成员**及其同步时间差

**禁止伪造或估算局号列表。** 证据必须来自实际查询结果。

---

# 客户分层与领域能力值 {#sec-capability}

> 业务追加要求：以顶尖博彩公司标准分类客户群，给出各领域能力值，做到**赏罚分明**。

## 六维能力模型

将每位会员在六个维度上打分（0–100，**由分位数动态映射，无硬编码**）：

```{r}
#| label: capability-model
#| echo: false
tibble::tribble(
  ~维度, ~英文, ~构成指标, ~高分含义,
  "资金能力", "Capital", "投注金额、单注上限、活跃天数", "高价值客源",
  "时机能力", "Timing", "尾秒占比、尾秒胜率差、下注进度分位", "⚠️ 可能利用时序优势",
  "协同能力", "Coordination", "IP共享度、代理链重合、同局共现、同步时间差", "⚠️ 团伙特征",
  "效率能力", "Efficiency", "游戏ROI、胜率相对基准的Lift", "⚠️ 持续跑赢庄家优势",
  "持续能力", "Persistence", "跨月命中重复率、活跃密度、盈利连续月数", "行为稳定（好坏皆放大）",
  "规避能力", "Evasion", "IP切换频次、多IP数、局内换IP、账户分散度", "⚠️ 反侦察行为"
) |> knitr::kable(caption="六维能力模型")
```

```{r}
#| label: capability-score
#| eval: !expr (AVAIL$player_tail && AVAIL$ip_player)

cap_score <- function(x) {   # 分位映射 → 0-100，稳健于极端值
  r <- rank(x, na.last="keep", ties.method="average")
  round(100 * (r - 0.5) / sum(!is.na(x)), 1)
}

guard({
  ## 六维打分（示意骨架；实际指标由各章产出 join）
  cap <- D$player_tail |>
    dplyr::transmute(
      member_id,
      C_capital  = cap_score(tail_stake + norm_game_pnl*0),   # 以总投注替换
      C_timing   = cap_score(tail_share * pmax(winrate_diff, 0)),
      C_efficiency = cap_score(tail_roi),
      C_persistence = cap_score(n_rounds_tail))
  ## 协同与规避需 join IP 侧指标
  utils::head(cap, 10) |> knitr::kable(caption="六维能力值（示例前10行）")
}, "能力值计算")
```

## 客户分群：赏罚分明 {#sec-segment}

```{r}
#| label: segmentation
#| echo: false
tibble::tribble(
  ~分群, ~代码, ~能力特征, ~处置方向, ~商业动作,
  "核心价值客", "V1", "资金高 · 协同低 · 时机正常 · 效率符合庄家优势", "🏆 赏", "专属客服、返水上浮、生日礼遇、优先桌位",
  "稳定贡献客", "V2", "资金中高 · 持续能力高 · 无异常维度", "🏆 赏", "阶梯返水、活动优先、流失预警监控",
  "常规客", "V3", "各维度中位", "— 中性", "常规运营、交叉推荐",
  "低贡献客", "V4", "资金低 · 活跃低", "— 中性", "低成本触达、唤醒活动",
  "尾秒专家", "R1", "时机高 · 效率高 · 持续高", "⚠️ 罚", "降低桌限、延后封盘、加强复核",
  "团伙协同", "R2", "协同高 · 同步时间差极小 · 同代理链", "⚠️ 罚", "整链复核、限制同桌、冻结待查",
  "洗码套利", "R3", "资金高 · ROI≈0 · 注额方差极低 · 返水占比高", "⚠️ 罚", "取消返水资格、调整返水档位",
  "高规避", "R4", "规避高 · 多IP · 局内换IP", "🔍 查", "KYC 复核、设备指纹核验",
  "组合高危", "R0", "R1 ∩ R2（同IP多尾秒专家）", "🚨 最高优先", "立即人工复核、暂停下注权限"
) |> knitr::kable(caption="客户分群与赏罚对应")
```

::: {.callout-important}
## 赏罚分明的两条纪律

**一、赏要具体到钱。** V1/V2 的「赏」不能停留在标签，必须映射到可执行的
返水档位、桌限、活动资格。分群若不驱动实际权益变化，就只是一张没用的表。

**二、罚要可申诉。** R1–R4 的「罚」全部是**建议动作**，
系统不具备执行权限。每一条处置必须附 @sec-evidence 的完整证据链，
且会员有权要求解释。**异常 ≠ 违规**——共享IP可能是网吧、家庭、公司网络；
尾秒下注可能只是操作习惯慢。**误伤高价值客的代价远高于漏放一个套利者。**
:::

## 分群的经济价值量化

```{r}
#| label: segment-value
#| echo: false
tibble::tribble(
  ~量化项, ~公式, ~用途,
  "分群净贡献", "−SUM(net_pnl)（平台视角，已含返水）", "分群价值排序",
  "返水成本率", "SUM(rebate) / SUM(stake)", "识别 R3 洗码套利",
  "风险敞口", "SUM(game_pnl WHERE game_pnl>0) 命中群体", "罚的收益上界",
  "误杀成本", "V1/V2 中位净贡献 × 预计误杀数", "罚的成本下界",
  "净收益", "风险敞口 × 精度 − 误杀成本 × 误报数", "**是否值得执行的最终判据**"
) |> knitr::kable(caption="分群经济价值量化框架")
```

**决策规则**：仅当 `净收益 > 0` 且**置信区间下界仍 > 0** 时，才建议上线该规则。
点估计为正但 CI 跨 0，视为证据不足。

---

# 顶级验证与评估标准 {#sec-validation}

## 为何普通 k-fold 在此必然失效

会员的风险行为跨期实现且高度自相关。标准 k-fold 假设行独立，
洗牌切分会把未来信息泄回训练集；测试窗口紧后的行同样因序列相关泄漏。
两种效应系统性抬高判别指标。

## Purged Walk-Forward + CPCV

```{r}
#| label: purged-wf

purged_wf_splits <- function(panel, t0_col="t0", t1_col="t1",
                             n_splits=6L, embargo_days=NULL) {
  t0 <- as.POSIXct(panel[[t0_col]]); t1 <- as.POSIXct(panel[[t1_col]])
  stopifnot(all(t1 >= t0, na.rm=TRUE))
  if (is.null(embargo_days)) {
    ## ★ embargo 由标签实现滞后的经验分布决定，不照抄文献
    lagd <- as.numeric(difftime(t1, t0, units="days"))
    embargo_days <- ceiling(stats::quantile(lagd[is.finite(lagd)], .95, na.rm=TRUE))
    message(glue::glue("embargo 由经验分布定为 {embargo_days} 天（滞后 P95）"))
  }
  ord <- order(t0); n <- length(ord)
  bd <- floor(seq(1, n+1, length.out = n_splits+1L))
  lapply(seq_len(n_splits-1L), function(k) {
    tr <- ord[seq_len(bd[k+1L]-1L)]; te <- ord[bd[k+1L]:(bd[k+2L]-1L)]
    te0 <- min(t0[te], na.rm=TRUE); te1 <- max(t1[te], na.rm=TRUE)
    keep <- t1[tr] < te0 &
            !(t0[tr] > te1 & t0[tr] <= te1 + as.difftime(embargo_days, units="days"))
    list(fold=k, train=tr[keep], test=te,
         purge_rate=mean(!keep), embargo_days=embargo_days)
  })
}

cpcv_splits <- function(panel, N=8L, k=2L, t0_col="t0", t1_col="t1",
                        embargo_days=21) {
  t0 <- as.POSIXct(panel[[t0_col]]); t1 <- as.POSIXct(panel[[t1_col]])
  ord <- order(t0); grp <- cut(seq_along(ord), breaks=N, labels=FALSE)
  combos <- utils::combn(N, k, simplify=FALSE)
  message(glue::glue("CPCV: C({N},{k}) = {length(combos)} 种划分，",
                     "回测路径数 = {length(combos)*k/N}"))
  lapply(combos, function(cb) {
    te <- ord[grp %in% cb]; tr <- ord[!(grp %in% cb)]
    te0 <- min(t0[te], na.rm=TRUE); te1 <- max(t1[te], na.rm=TRUE)
    keep <- t1[tr] < te0 |
            t0[tr] > te1 + as.difftime(embargo_days, units="days")
    list(combo=cb, train=tr[keep], test=te, purge_rate=mean(!keep))
  })
}

assert_no_leakage <- function(splits, panel, t0_col="t0", t1_col="t1") {
  t0 <- as.POSIXct(panel[[t0_col]]); t1 <- as.POSIXct(panel[[t1_col]])
  ok <- vapply(splits, function(s)
    length(s$train)==0 ||
      max(t1[s$train], na.rm=TRUE) < min(t0[s$test], na.rm=TRUE), logical(1))
  list(all_pass=all(ok), failed=which(!ok),
       mean_purge=mean(vapply(splits, `[[`, 0, "purge_rate")))
}
```

## 强制披露：泄漏规模量化

```{r}
#| label: leakage-delta
#| echo: false
tibble::tibble(
  协议 = c("朴素 5-fold（有泄漏）","Purged Walk-Forward","CPCV 多路径均值±SD"),
  `PR-AUC` = NA_real_, `ROC-AUC` = NA_real_, `95% CI` = NA_character_,
  说明 = c("仅作对照，**不得用于结论**","**主口径**","稳健性")
) |> knitr::kable(caption="泄漏规模量化（数据到位后填充）")
```

**必须同时披露**：各折净化率、有效折数、泄漏断言结果、朴素与净化的差值。
**差值本身是结论的一部分。**

## 评估指标口径

| 指标 | 地位 | 理由 |
|---|---|---|
| **PR-AUC** | 主口径 | 类别极不平衡下 ROC-AUC 无信息量 |
| ROC-AUC | 对照 | 仅供横向比较 |
| Lift | 主口径 | 弱标签下唯一可辩护的表述 |
| Brier / ECE | 校准 | 必须出校准曲线 |
| DeLong 检验 | 显著性 | 模型间 AUC 差异 |
| Bootstrap CI | 必备 | 所有点估计附 CI |
| Wilson CI | 必备 | 所有胜率附 CI |
| **Accuracy** | ⛔ 禁用 | 极不平衡下无信息量 |

## 共形预测覆盖保证

对每一条高风险判定输出共形预测集，附有限样本覆盖保证。
业务含义：可向审核人员陈述「此判定在 90% 名义覆盖率下不含『正常行为』」，
而非仅给一个无保证的分数。

**局限**：可交换性假设在时序下不严格成立，须用按时间块校准的变体，
并在结论中声明该假设。

## 跨月持续性检验 {#sec-persist}

```{r}
#| label: persistence
#| eval: !expr AVAIL$panel

guard({
  tibble::tibble(
    检验 = c("连续月命中率","Cochran's Q（多月一致性）",
             "月度胜率的方差齐性（Levene）","盈利月数二项检验"),
    判读 = c("≥0.5 视为稳定",
             "p 大 → 各月表现一致，支持持续性",
             "方差不齐 → 表现不稳定，阈值不可靠",
             "显著多于随机 → 非偶然盈利")
  ) |> knitr::kable(caption="§2.1-6 / §2.2-8 跨月持续性检验设计")
}, "持续性检验")
```

---

# 试运行阈值推荐 {#sec-recommend}

::: {.callout-important}
需求 §7 末条：**无确认风险标签时，只能定义为「试运行阈值」。**
以下全部标注 **Trial**，且提供宽松/严格双档以满足原则 ⑦。
:::

```{r}
#| label: recommend
#| echo: false
tibble::tribble(
  ~规则, ~档位, ~条件, ~状态,
  "异常IP", "宽松 Trial-L", "最小关联玩家数 ≥ [由§4.4定] AND 该IP最小订单数 ≥ [定] AND 盈利玩家比例 ≥ [定]", "待数据",
  "异常IP", "严格 Trial-S", "同上，各参数提高一档", "待数据",
  "尾秒下注", "宽松 Trial-L", "尾端范围 [由§5.1定] AND 尾秒局数 ≥ [定] AND 占比 ≥ [定] AND 胜率差 ≥ [定]", "待数据",
  "尾秒下注", "严格 Trial-S", "同上，各参数提高一档", "待数据",
  "强特征", "独立规则", "尾秒游戏盈利 > 0 AND 正常时段游戏盈利 ≤ 0 AND 尾秒局数 ≥ [定]", "待数据",
  "组合", "最高优先", "同一异常IP下尾秒风险玩家数 ≥ [由§6定] AND 同步时间差中位 < [定] 秒", "待数据"
) |> knitr::kable(caption="试运行阈值推荐框架（参数由各章分析填充）")
```

## 为什么不选更宽松 / 更严格（需求 §1 明文要求）

每一档推荐必须回答三问，格式固定：

```
【选择 X 的理由】
  - 分布位置：X 处于 P__，明显高于普通用户
  - 样本充分性：该档命中玩家的尾秒局数 P50 = __，Wilson CI 宽度 = __
  - 审核可行性：每30天命中 __ 个，在团队产能内
  - 跨月稳定：连续2月重复命中率 __

【不选更宽松（X−1档）的理由】
  - 命中量增至 __（超产能 __%）
  - 命中群体的胜率差中位降至 __，与正常玩家难以区分
  - 集中度诊断显示 Top1 订单占比升至 __，结论被极端订单主导

【不选更严格（X+1档）的理由】
  - 命中量降至 __，覆盖不足，漏放风险敞口 __
  - 命中群体已是极端个案，规则失去筛查价值
  - 与 X 档的风险质量差异 < 2x，不满足原则 ⑦
```

---

# 落地方案 {#sec-deploy}

## 上线路径

| 阶段 | 时长 | 内容 | 退出条件 |
|---|---|---|---|
| P0 数据闸门 | 1 周 | §5.1 时间可用性 + 去重验证 + 对账 | 三项全通过 |
| P1 阈值标定 | 2 周 | §4/§5 全量网格 + 分布分析 | 双档阈值确定 |
| P2 影子运行 | 4 周 | 只记录不动作 | 误报预算守住 |
| P3 试运行 | 4 周 | Trial-L 档 + 人工全量复核 | 积累首批审核标签 |
| P4 标定生产 | 2 周 | 用 P3 标签重算精度，转为生产阈值 | 净收益 CI 下界 > 0 |

::: {.callout-note}
**P3 是本方案的关键跃迁点。** 目前无审核标签，所以只能给试运行阈值。
P3 积累的人工复核标签，是把「试运行」升级为「生产」的唯一途径。

⚠️ 但须警惕：**P3 的标签是条件抽样**——只覆盖被规则抓出来送审的案件。
用它算召回率会严重高估。正确做法是**另设随机抽样对照组**，
从未命中群体中随机抽取同等数量送审，才能估计真实召回。
这一条必须写进 P3 的执行方案。
:::

## 监控与回滚

| 监控项 | 频率 | 触发阈值 | 动作 |
|---|---|---|---|
| 命中率 | 每日 | 偏离基线 ±50% | 告警 |
| 特征 PSI | 每周 | > 0.25 | 重标定评审 |
| 误报率 | 每周 | 超误报预算 | 回滚上一档 |
| 对账差额 | 每日 | ≠ 0 | 停用该 cohort |
| 数据延迟 | 每日 | > 阈值 | 标记 STALE_DATA |

**健康指标永不贡献风险分。** 把管道故障混入风险分，
会把技术问题误判为会员行为异常——这是严重的设计错误。

---

# 局限与不承诺 {#sec-limit}

1. **异常 ≠ 违规。** 本体系识别统计异常。共享IP可能是网吧/家庭/公司网络；
   尾秒下注可能只是操作慢。**全部判定须经人工复核。**
2. **无审核标签，只能给试运行阈值。** 不得声称精度/召回最优（需求 §7 明文）。
3. **时间字段闸门未通过则尾秒章整章不成立。** 不以代理量近似后声称完成。
4. **仅覆盖百家乐（`bet02='101'`）。** 其它品类不在范围。
5. **IP 可伪造。** VPN/代理/NAT 污染信号——这正是引入代理链维度的原因，
   但代理链亦非完美。
6. **公共IP清单需业务确认。** 未确认前所有含IP的结论附条件。
7. **ODS 同步滞后约两个月。** 本体系为离线批处理，无实时能力。
8. **`validbet` 跨品类口径不一致**（番摊类观察到 `validbet=净额`）。
   本任务限于百家乐故不受影响，但扩展品类时必须重新核验。
9. **共形预测的可交换性假设在时序下不严格成立。**
10. **P3 审核标签是条件抽样**，不可直接用于估计整体召回率。

---

::: {.callout-tip}
## 复现说明

1. `source("sql_pack_generator.R")` → 按 `CFG` 生成 `sql/`
2. Superset 逐条执行（**每 tab 一条语句**），导出至 `data/`（UTF-8 BOM）
3. 设 `CFG$use_db <- TRUE` 或保持 CSV 路径
4. `quarto render a168风控与客户分层评分体系_商业方案_v4.qmd`
5. 全程 `cache: false`；任何步骤失败由 `guard()` 捕获，不中断渲染
:::
