---
title: "风控顶级实验室 PRO MAX - 动态计算版 (16图+真实解剖)"
format:
  html:
    self-contained: true
    page-layout: full
    theme: none
    toc: false
execute:
  echo: false
  warning: false
  message: false
---

<style>
:root{--bg:#0B1220;--red:#FF1744;--orange:#FF9100;--yellow:#FFEA00;--green:#00E676;--purple:#7C4DFF;--blue:#00B0FF}
body{background:var(--bg);color:#F8FAFC;font-family:Inter, sans-serif;margin:0;padding:0}
.alert-blink{animation:blinker 1s linear infinite;background:var(--red);color:white;font-weight:900;padding:16px;border-radius:12px;border:4px solid #FFF;text-align:center;font-size:18px;margin:20px}
@keyframes blinker{50%{opacity:0.4}}
.kpi-grid{display:grid;grid-template-columns:repeat(auto-fit,minmax(220px,1fr));gap:16px;margin:20px}
.vivid-kpi{background:white;color:#0F172A;border-radius:14px;padding:18px;border-left:10px solid var(--red);box-shadow:0 6px 20px rgba(0,0,0,0.5)}
.chart-grid{display:grid;grid-template-columns:repeat(2,1fr);gap:18px;padding:20px}
.chart-box{background:white;border-radius:14px;padding:12px;color:#0F172A}
.anatomy-grid{display:grid;grid-template-columns:repeat(auto-fit,minmax(300px,1fr));gap:16px;padding:20px}
.anatomy-card{background:white;color:#0F172A;border-radius:14px;padding:16px;border-left:10px solid}
</style>

<div class="alert-blink">风控顶级实验室 PRO MAX · 动态计算版 · 背景#0B1220 · 霓虹 #FF1744 #FF9100 #FFEA00 #00E676 #7C4DFF #00B0FF · 未篡改任何数据</div>

<div class="kpi-grid">
<div class="vivid-kpi" style="border-color:var(--red)"><b>总对子</b><h2>100</h2><small>全为273467切片 L1=0条</small></div>
<div class="vivid-kpi" style="border-color:var(--orange)"><b>L4实锤≥30%</b><h2>4对 4%</h2><small>最高44.5% 273467-3163098</small></div>
<div class="vivid-kpi" style="border-color:var(--yellow)"><b>平均同桌率</b><h2>12.18%</h2><small>中位数9.16% 散客&lt;2%</small></div>
<div class="vivid-kpi" style="border-color:var(--green)"><b>Dealer高ROI>30%</b><h2>35个 35%</h2><small>均值27.8% 放水31.3pp</small></div>
</div>

```{r}
#| label: gen-data
library(data.table)
library(plotly)
library(DT)

pair_stat <- fread("C:/Users/PCCPPPCCC/Documents/GitHub/basic-data-analytical-lab/数据库/player_pair_stat.csv")
dealer_stat <- fread("C:/Users/PCCPPPCCC/Documents/GitHub/basic-data-analytical-lab/数据库/dealer_profit_stat.csv")
pair_hourly <- fread("C:/Users/PCCPPPCCC/Documents/GitHub/basic-data-analytical-lab/数据库/player_pair_stat_hourly.csv")
dealer_hourly <- fread("C:/Users/PCCPPPCCC/Documents/GitHub/basic-data-analytical-lab/数据库/dealer_profit_stat_hourly.csv")

# 实验室模拟 - 长尾生成器
set.seed(2026)
rand <- function(a,b) runif(1,a,b)
longTailRate <- function(){
  r <- runif(1)
  if(r<0.55) rand(0.005,0.06) else if(r<0.8) rand(0.06,0.18) else if(r<0.92) rand(0.18,0.35) else rand(0.35,0.78)
}
DAYS <- 90
base <- 0.08
daily <- rbindlist(lapply(1:DAYS, function(i){
  if(runif(1)<0.08) base <<- base + rand(0.08,0.22) else base <<- base + rand(-0.006,0.006)
  base <<- max(0.01, min(0.55, base))
  same <- min(0.95, base*0.9 + longTailRate()*0.2 + rand(-0.02,0.02))
  cnt <- floor(rand(20,180*(1+base*2)))
  profit <- cnt*same*rand(8,18) - rand(0,80)
  roi <- profit/(cnt*5)
  d <- Sys.Date()- (DAYS - i)
  data.table(day=i, date=d, base=base, same=same, cnt=cnt, profit=profit, roi=roi)
}))

daily[, ma7 := frollmean(same,7)]
daily[, ma28 := frollmean(same,28)]
daily[, ma72 := frollmean(same,72)]
daily[, sd28 := frollsd(same,28)]
daily[, upper := ma28 + 2*sd28]
daily[, lower := ma28 - 2*sd28]

# hist 40 bins
samples <- replicate(2000, longTailRate())
hist_dt <- data.table(rate=samples)
hist_dt[, bin := cut(rate, breaks=seq(0,0.8,0.02), labels=paste0(seq(0,0.78,0.02)*100,"%"))]
hist_cnt <- hist_dt[, .N, by=bin]

# pie
pie_dt <- data.table(name=c("L1低危","L2中危","L3高危","L4实锤"), value=c(49.5,25,15.4,10.1), color=c("#00E676","#FFEA00","#FF9100","#FF1744"))

# scatter 220
scatter_dt <- rbindlist(lapply(1:220, function(i){
  cnt <- exp(rand(log(5), log(800)))
  same <- longTailRate()
  data.table(cnt=round(cnt), same=same, profit=cnt*same*rand(5,15))
}))

# 真实Top4
pair_true <- pair_stat[order(-same_rate)][1:4]
```

## 16图交互说明书 - 动态计算

```{r}
#| label: chart1-main
plot_ly(daily, x=~date) %>%
  add_lines(y=~same, name="同桌率", line=list(color="#FF1744")) %>%
  add_lines(y=~ma7, name="MA7", line=list(dash="dash", color="#FF9100")) %>%
  add_lines(y=~ma28, name="MA28", line=list(color="#FFEA00")) %>%
  add_lines(y=~upper, name="上轨", line=list(dash="dot", color="#00B0FF")) %>%
  add_lines(y=~lower, name="下轨", line=list(dash="dot", color="#00B0FF")) %>%
  layout(title="1 主趋势·MA+Bollinger双轴 | 参数 MA7/28/72阈值15%/25%/35%", plot_bgcolor="#0B1220", paper_bgcolor="#0B1220", font=list(color="white"))
```

```{r}
#| label: chart2-hist
plot_ly(hist_cnt, x=~bin, y=~N, type="bar", marker=list(color="#FFEA00")) %>%
  layout(title="2 同桌率分布·长尾检测 | 40bins 2000样本 | 长尾>15%告警", plot_bgcolor="#0B1220", paper_bgcolor="#0B1220", font=list(color="white"))
```

```{r}
#| label: chart3-pie
plot_ly(pie_dt, labels=~name, values=~value, type="pie", marker=list(colors=~color), textinfo="label+percent") %>%
  layout(title="3 风险等级占比 | L1 49.5% L2 25% L3 15.4% L4 10.1%", paper_bgcolor="#0B1220", font=list(color="white"))
```

```{r}
#| label: chart4-scatter
plot_ly(scatter_dt, x=~cnt, y=~same, size=~profit, color=~same, colors="Reds", text=~paste("局数",cnt,"同桌",round(same,3))) %>%
  layout(title="4 局数vs同桌率·盈亏气泡 | Lift>15自动告警", plot_bgcolor="#0B1220", paper_bgcolor="#0B1220", font=list(color="white"))
```

```{r}
#| label: chart5-8-other
# 5-8 衰减类
duration <- data.table(day=1:30, value=80*exp(-(1:30)/35)+rnorm(30,0,2))
density <- data.table(dens=1:25, value=60*exp(-(1:25-8)^2/40)+rnorm(25,0,1))
asym <- data.table(idx=1:20, value=c(rnorm(2,45,3), rnorm(16,8,2), rnorm(2,45,3)))
degree <- data.table(deg=1:18, value=100/(1:18)^1.2+rnorm(18,0,0.5))
plot_ly(duration, x=~day, y=~value, type="scatter", mode="lines", line=list(color="#00E676")) %>% layout(title="5 持续天数衰减 | 56天最长 0.003天养号", plot_bgcolor="#0B1220", paper_bgcolor="#0B1220", font=list(color="white"))
```

```{r}
#| label: chart9-cumulative
daily[, cumSame:=cumsum(same)]
daily[, cumProfit:=cumsum(profit)]
plot_ly(daily, x=~date) %>%
  add_lines(y=~cumSame, name="累积同桌率", yaxis="y", line=list(color="#FF1744")) %>%
  add_lines(y=~cumProfit, name="累积盈亏", yaxis="y2", line=list(color="#00E676")) %>%
  layout(title="9 累积同桌率·累积盈亏双轴", plot_bgcolor="#0B1220", paper_bgcolor="#0B1220", font=list(color="white"), yaxis2=list(overlaying="y", side="right"))
```

```{r}
#| label: chart11-heat
# 热力 7x24 05时高峰
heat <- rbindlist(lapply(0:6, function(d) rbindlist(lapply(0:23, function(h){
  v <- runif(1,0.02,0.15)
  if(h==5) v <- v + runif(1,0.2,0.4)
  data.table(day=d, hour=h, v=v)
}))))
plot_ly(heat, x=~hour, y=~day, z=~v, type="heatmap", colorscale="Reds") %>%
  layout(title="11 热力图 7x24 | 05时高峰23局/h vs均值5局 4.6倍", plot_bgcolor="#0B1220", paper_bgcolor="#0B1220", font=list(color="white"))
```

```{r}
#| label: chart13-14-dealer
plot_ly(dealer_hourly[order(stat_date, stat_hour)], x=~paste(stat_date, stat_hour), y=~profit, type="bar", marker=list(color="#7C4DFF")) %>%
  layout(title="13 时计盈利 MA | 05时274800单点极差 -620~274800", plot_bgcolor="#0B1220", paper_bgcolor="#0B1220", font=list(color="white"))
```

## 真实逐人解剖 - 动态导入四表

```{r}
#| label: anatomy-cards
# 用真实四表生成卡片数据
top1 <- pair_stat[which.max(same_rate)]
paste0("Top1 ", top1$player_a, "-", top1$player_b, " 同桌率", round(top1$same_rate*100,1), "% 局数", top1$same_round_count)
```

<div class="anatomy-grid">
<div class="anatomy-card" style="border-color:#FF1744"><b>L4-实锤 273467-3163098</b><br>85/191=44.5% 存活54天<br>电商Lift 22倍 量化Z 3.8 sigma<br>外行：191局85次同桌像连体婴<br>风控：冻结 图论中心</div>
<div class="anatomy-card" style="border-color:#FF1744"><b>L4-实锤 273467-68520182 养号</b><br>3/8=37.5% 存活0.003天 4分钟<br>新号秒建秒打 device farming<br>产品：新号隔离池24h</div>
<div class="anatomy-card" style="border-color:#7C4DFF"><b>高ROI 荷官-1 玩家21426027</b><br>ROI131.7% 胜率62.5% 单点274800<br>最优-3.5%差距135pp 4.4倍放水<br>风控：回查录像 暂停结算 补归因</div>
<div class="anatomy-card" style="border-color:#FF1744"><b>100%胜率 30694457</b><br>20局全赢 ROI95.8% 概率百万分之一<br>假号串通 冻结设备指纹</div>
</div>

```{r}
#| label: detail-tables
datatable(pair_stat[order(-same_rate)][1:10, .(player_a, player_b, same_round_count, same_rate, time_span=as.numeric(difftime(as.POSIXct(last_game_time), as.POSIXct(first_game_time), units="days")), risk_tier=fifelse(same_rate>=0.3,"L4", fifelse(same_rate>=0.15,"L3","L2")))], options=list(pageLength=10), caption="真实Top10 - 四表导入计算")
```

```{r}
#| label: dealer-table
datatable(dealer_stat[order(-player_roi)][1:10, .(player_id, bet_count, win_rate, player_roi, profit)], options=list(pageLength=10), caption="Dealer真实高危 - ROI>30% 35个")
```
