---
title: "商君風控體系之數據篇"
subtitle: "源數據審核與評估 · 春秋戰國考工記"
author: "Ryo，雷欧"
date: today
format:
  html:
    theme: none
    css: 春秋战国主题.css
    toc: true
    toc-depth: 3
    toc-location: left
    code-fold: true
    code-tools: true
    fig-width: 9
    fig-height: 5.5
    embed-resources: true
lang: zh
execute:
  warning: false
  message: false
  # cache: true
---

# 第一部、工欲善其事，必先利其器

## 第一章、简介

```{r 军备}
#| include: false

安全加载 <- function(pkgs) {
  加载结果 <- data.table::data.table(包名 = character(), 状态 = character())
  for (p in pkgs) {
    ok <- tryCatch({
      if (!requireNamespace(p, quietly = TRUE)) install.packages(p)
      suppressPackageStartupMessages(library(p, character.only = TRUE))
      TRUE
    }, error = function(e) {
      message(glue::glue("[包加载失败，已跳过] {p}: {conditionMessage(e)}"))
      FALSE
    })
    加载结果 <- rbind(加载结果, data.table::data.table(
      包名 = p, 状态 = if (ok) "成功" else "失败-已跳过"
    ))
  }
  加载结果
}

# 基础必须包（这几个装不上直接停，因为后面所有代码都依赖它们）
数据包 <- c('DBI', 'RMariaDB', 'data.table', 'plyr', 'dplyr', 'purrr', 'glue', 'usethis', 'keyring')

# ---- 数据处理与可视化 ----
核心包 <- c('purrr','tidyr','ggplot2','plotly','DT','gt','scales','patchwork','kableExtra')

# ---- 统计/机器学习：与customer_tier_engine.R及既有方法论声明保持一致的模型族 ----
统计建模包 <- c(
  'MASS', 'survival', 'ranger',   # 随机生存森林
  'depmixS4',                     # 隐马尔可夫模型
  'brms', 'rstan', 'cmdstanr', 
  'bivpois', 'bayesplot', 'loo',  # 贝叶斯层级模型全家桶
  'lme4', 'glmmTMB', 'mgcv',      # 频率派多层模型，与brms交叉验证用
  'xgboost', 'lightgbm',          # 梯度提升（含survival:cox目标函数）
  'keras3', 'tensorflow'          # Autoencoder无监督异常检测（保留，非Transformer）
)

# ---- 时间序列预测 + MASE评估 ----
预测包 <- c('forecast', 'fable', 'fabletools', 'fable.prophet')

加载状态表 <- 安全加载(c(数据包, 核心包, 统计建模包, 预测包))
加载状态表[状态 == "失败-已跳过"] |> print()

theme_set(theme_minimal(base_size = 12))
路径 <- file.path(getwd(), "数据库")
options(mc.cores = parallel::detectCores())

# ---- cmdstan：条件式安装 + 可移植路径 ----
#
# 【重要修正，说明为什么改】原代码不管 cmdstan_ok 检测结果是什么，
# 都会无条件执行 set_cmdstan_path(...，'/cmdstan-2.39.0')，把版本号
# 硬写死——这跟我们此前费力去掉的"硬编码Windows用户名路径"是同一类
# 问题换了个方式复发：如果用户装的是别的版本号，或者 cmdstan_ok 检测
# 时已经确认配置正确，这行代码会把一个本来能正常工作的配置**强行覆盖
# 成一个可能根本不存在的路径**，反而把正常情况搞坏。
#
# 正确做法：只有在检测不到可用cmdstan时，才需要去设置路径；已经能用
# 就不要动它。设置路径时也不假设具体版本号，改为动态列出已安装的版本，
# 用其中最新的一个——这样不管用户装的是2.38、2.39还是以后的2.40，
# 代码都不用跟着改。
cmdstan_ok <- tryCatch({
  cmdstanr::cmdstan_path()
  TRUE
}, error = function(e) FALSE)

if (!cmdstan_ok) {
  message("未检测到已安装的CmdStan，开始安装（仅首次渲染需要，装好后会跳过）...")
  cmdstanr::install_cmdstan(cores = parallel::detectCores(), overwrite = FALSE)

  # 安装完成后，动态找到实际装好的版本目录，不假设具体版本号
  安装根目录 <- cmdstanr::cmdstan_default_install_path()
  已装版本 <- list.dirs(安装根目录, full.names = FALSE, recursive = FALSE)
  已装版本 <- 已装版本[grepl("^cmdstan-", 已装版本)]
  if (length(已装版本) == 0) {
    stop("CmdStan安装似乎失败了，在 ", 安装根目录, " 下找不到任何 cmdstan-* 版本目录，请检查install_cmdstan()的输出日志")
  }
  最新版本 <- sort(已装版本, decreasing = TRUE)[1]  # 版本号字符串按降序排，取最新的
  cmdstanr::set_cmdstan_path(file.path(安装根目录, 最新版本))
}
# 已经能用的情况，不再重复设置路径，直接用现有配置
message(glue::glue("CmdStan路径: {cmdstanr::cmdstan_path()} | 版本: {cmdstanr::cmdstan_version()}"))
```

## 第二章、第一节 · 运营监控六项计算设计

### 详细解释一下 监控计算项目与对应的触发处置动作

> ⚠️ **在讲设计之前，先摆一份"这套设计现在到底能不能跑起来"的实测核对表**——下面6项监控设计写得很好，但设计本身不等于数据现成能用。经过对`数据库/`下129张表的实际抽查（不是假设），情况如下：

```{r 第二章_数据可行性核对}
监控可行性 <- data.table(
  监控项目 = c("同IP高频聚集检测","高赔率副盘压秒偷窥","刷水洗码/低盈亏比",
              "庄闲精准对打套利","GraphX关联图-IP边","GraphX关联图-设备指纹边",
              "GraphX关联图-提现银行卡边","孤立森林无监督计算"),
  所需字段 = c("member.mem014(登录IP)/bet01.ip(投注IP)","bet01投注时间戳+开局时间",
              "bet01投注流水+返水规则表","bet01同桌同局对手方向",
              "bet01.ip / member.mem014","设备指纹/浏览器特征字段",
              "payment_order.提现账户信息","bet01多维行为特征"),
  实测状态 = c("✅可用","✅可用(需另核实返水规则表)","✅可用",
              "✅可用","✅可用","❌未在129张表中找到对应字段",
              "❌payment_order表实测为0字节空表","✅可用"),
  说明 = c("member.mem014与bet01.ip均已验证有真实、多样的IP值，非哨兵占位",
          "bet01.bet06(投注时间)与bet03(局次)可用，赔率bet11/bet20-24已验证",
          "in_out_m可提供存提款流水做交叉核对",
          "bet01.bet03(局次id)+bet04可识别同局多方",
          "已验证IP字段真实可用",
          "129张表逐一核对未发现设备指纹类字段，需要工程团队新增埋点(见后续数据缺口章节)",
          "已实测：源文件ods_a168_payment_order.csv大小为0字节，完全没有数据，需要先排查该表为什么是空的"
          ,"依赖前面已验证字段构造特征向量，可行")
)

monitoring_gt <- 监控可行性 |> gt() |>
  data_color(columns = 实测状态, colors = scales::col_factor(
    palette = c("❌未在129张表中找到对应字段"="#ffcccc", "❌payment_order表实测为0字节空表"="#ffcccc",
                "✅可用"="#d4edda", "✅可用(需另核实返水规则表)"="#fff3cd"),
    domain = c("❌未在129张表中找到对应字段","❌payment_order表实测为0字节空表",
               "✅可用","✅可用(需另核实返水规则表)")
  )) |>
  tab_header(title = "第二章设计 × 真实数据可行性核对（实测，非假设）",
             subtitle = "GraphX关联图三种边里，有两种目前数据不支撑，暂时只能用IP这一条边做图")

monitoring_gt
```

**小结（外行也能懂）**：上面这套风控设计里，"同IP检测"、"压秒监控"、"刷水洗码"、"庄闲对打"、"孤立森林"这5项，用已经验证过的真实字段就能直接动手实现；但"GraphX关联图"里原本设想用IP+设备指纹+提现银行卡三种关系去连人，实测下来**设备指纹字段现在这129张表里压根没有，提现银行卡赖以计算的`payment_order`表是空的**——意味着这套图论现在只能先用"IP"这一条边把人连起来，抓团伙的能力会比设计时想的弱一些，等工程团队把设备指纹埋点和提现订单表的数据补上，再把另外两条边接进来。

在风控系统的实际运转中，"多久算一次"与"算出来后怎么处置"是紧密绑定的。风控的核心原则是：**用最小的计算成本，在黑产资金提现出网前完成拦截，同时最大程度避免误伤正常玩家**。
下面为你详细拆解这 6 项监控计算项目、设计初衷及其触发处置动作背后的商业逻辑：

#### 1. 同 IP 高频聚集检测

- 计算频率：准实时（每 5~15 分钟）
- 回溯窗口：过去 24 小时
- 计算逻辑：统计同一个 IP 下绑定的独立 player_id 数量。当出现 $\ge 5$ 个账号且流水/下注笔数达到门槛时触发。

##### 为什么是这个频率？

工作室批量切号、脚本自动注册下注是**高频爆发式**的。如果等到第二天再算，黑产可能已经完成了注册、下注、刷完优惠券全流程。5~15 分钟的微批计算能将危害控制在萌芽期。

##### 处置动作与底层逻辑：

- **动作**：将热点 IP 写入 **Redis 集合**，同步触发**钉钉/Telegram 告警**。
- **底层逻辑**：
  1. **Redis 热点拦截**：网关或注册/登录 API 读取 Redis，对该 IP 实施动态防护加码（如强制弹出拼图验证码、二次人脸识别，或直接限制该 IP 下的新账号注册）。
  2. **告警人工复核**：给风控值班人员发送预警，及时发现机房/代理服务器节点。

#### 2. 高赔率副盘压秒偷窥

- 计算频率：准实时（每 15~30 分钟）
- 回溯窗口：过去 12 小时
- 计算逻辑：筛选开局 15 秒后下注高赔率盘口（Super6、Tie 等）的注单，计算其压秒占比（$>50\%$）与压秒注单 ROI（$\ge 80\%$）。

##### 为什么是这个频率？

高赔率盘口的赔率高达 1:8 到 1:12，黑产利用视频延时“窥牌压秒”在短时间内能卷走大额资金。15~30 分钟计算一次，确保在黑产点击“提现”按钮前将账号标记。

##### 处置动作与底层逻辑：

- **动作**：自动将账号标记为 HOLD_PAYOUT（挂起提现）。
- **底层逻辑**：
    - **为什么不直接封号？** 极少数网络极差的真实玩家也可能偶然出现压秒，直接封号会导致剧烈客诉。
    - **挂起提现（Hold Payout）**：允许玩家继续下注/游玩，但一旦发起提现申请，系统自动进入“人工审核流程”。风控人员可调取该玩家下注时刻与荷官发牌的视频帧进行对齐（Frame Alignment），确认偷窥无误后再做永久封号处理。**只要钱没提走，平台就没有损失**。

#### 3. 刷水洗码 / 低盈亏比

- 计算频率：近实时（每 1 小时）
- 回溯窗口：过去 3 天
- 计算逻辑：统计流水 $\ge 5$ 万、盈亏边际率 $\le 0.5\%$ 且算上平台返水后团队净收益 $>0$ 的账号。

##### 为什么是这个频率？

刷水团队不是靠一两局游戏获利，而是**依靠长时间、大流水累积返水**。1 小时的频率足以捕获其行为趋势，且不会消耗过多计算资源。

##### 处置动作与底层逻辑：

- **动作**：冻结返水/佣金发放（LIMIT_REBATE）。
- **底层逻辑**：
    - 刷水黑产的核心收益来源就是平台发放的返水（Rebate）。只要在每周/每日的返水结算点之前，将其返水权限冻结或归零，其攻击的 ROI 就直接变成了负数。黑产发现无法拿到返水后会自然离场，平台无需与黑产陷入繁琐的注单争议中。

#### 4. 庄闲精准对打套利

- **计算频率**：离线批处理（每日 T+1 / 凌晨跑）
- **回溯窗口**：过去 7~30 天
- **计算逻辑**：跨账号配对，查找同一桌、同一靴、同一局下注相反方向，且累积对打 $\ge 20$ 局、损耗率 $< 2.5\%$ 的账号对。

##### 为什么是这个频率？

庄闲对打需要足够多的样本量（$\ge 20$ 局）才能在统计学上剔除“巧合撞车”。在大数据量下进行全量两两 Join 匹配属于高消耗计算，放在夜间闲时做 T+1 离线计算最为高效。

##### 处置动作与底层逻辑：

- **动作**：批量挂起提现，并**追溯扣除上级代理佣金**。
- **底层逻辑**：
    - 对打套利往往伴随着代理自导自演（代理注册 A、B 两个小号对打刷流水，吃平台 40% 的负盈利佣金或流水返佣）。T+1 计算不仅能锁定下注账号，还能通过代理树图，将该团队产生的所有违规流水从代理的月度佣金切片中全额扣除（Clawback）。

#### 5. GraphX 关联图图谱

- 计算频率：离线（每周 / 每日深夜）
- 回溯窗口：过去 30 天
- 计算逻辑：以账号为节点，共享的 IP、设备指纹、提现银行卡为边，运行连通分量算法（Connected Components），识别独立节点数 $\ge 5$ 的大连通块。

##### 为什么是这个频率？

图算法（Graph Mining）涉及大规模矩阵运算与节点迭代，数据时间跨度越长（30 天），拉出的黑产网络越完整。不需要高频运行，每周或每日深夜跑一次即可。

处置动作与底层逻辑：

- **动作**：生成团伙 ID（Cluster ID），打上连通标签。
- **底层逻辑**：
    - **一网打尽与“株连”机制**：黑产团伙往往用“养号”策略，一部分号做测试，一部分号做主攻击。当团伙中某一个号（如 Account A）因压秒被确诊封禁时，系统通过 Cluster ID 可以**瞬间锁定同一社群内的另外 8 个潜伏账号**，直接对其采取一键协同风控，防止其换号继续攻击。

#### 6. 孤立森林无监督计算

- **计算频率**：离线（每周二次 / 每周）
- **回溯窗口**：过去 14 天
- **计算逻辑**：提取多维行为特征向量，运行 Isolation Forest，输出异常得分（outlier_score），提取 Top 1% 离群玩家。

##### 为什么是这个频率？

孤立森林的定位是**探索未知的黑产变种**（新型软件、未知脚本）。由于是无监督学习，它发现的是“长得怪异”的人，需要留出时间给人工进行审核沉淀。

##### 处置动作与底层逻辑：

- **动作**：推送至**影子复核队列（Shadow Review）**，由风控审核员进行伪标签打标。
- **底层逻辑**：
    - **防误伤安全阀**：由于没有已知标签，绝对**不能直接自动化封号**。孤立森林的结果只作为“人工排查的线索放大镜”。风控人员抽检确诊后，打上 Label = 1（黑产）或 Label = 0（正常高 VIP 玩家），这些伪标签将反哺并优化下一代风控规则。

#### 总结：风控处置动作的阶梯式控制

系统对账号的处置遵循“由软到硬”的阶梯式防控：

$$\text{动态验证码/KYC (软)} \longrightarrow \text{限制返水/佣金 (中)} \longrightarrow \text{挂起提现 Hold Payout (硬)} \longrightarrow \text{永久封号/拉黑 (终)}$$

### 第二章、第二节 · 参考文献一：JPG风控框架表 —— 完整摘录，一项不漏

> 下表是`参考文献/Snipaste_2026-07-22_13-05-36.png`这张风控框架图片的**完整文字化摘录**——五大维度、十一项具体监控内容，逐条转成结构化表格，方便后续第四章直接引用做需求核对，不用每次都回去看图。

```{r 参考文献一_JPG框架摘录}
JPG风控框架 <- data.table(
  风控维度 = c(
    "网路环境安全","网路环境安全","网路环境安全",
    "帐户与身分","帐户与身分",
    "投注行为特征","投注行为特征","投注行为特征","投注行为特征",
    "资金与流向",
    "内部营运风控"
  ),
  具体监控项目 = c(
    "同IP登入警示","警示IP上线提示","设备指纹建立",
    "会员KYC实名制","会员同桌限制",
    "行为模式监控(EV值)","即时押分跟踪","限制会员投注额度","同桌会员注册时间相近监控",
    "限制流水倍数取款",
    "荷官与会员关联性"
  ),
  监控逻辑与技术手段 = c(
    "监测相同IP或相似网段(Subnet)同时在线",
    "建立黑名单数据库(如过往套利、洗钱记录IP)",
    "IP容易透过VPN伪装，但浏览器特征、系统环境、Canvas指纹较难修改，能有效识别\"同一人操作多个帐号\"",
    "要求提供身分证件、人脸识别或银行卡实名校验",
    "侦测具关联性帐号(如同IP、同设备、同代理)",
    "对比会员下注点与该局期望值(EV)的符合度",
    "风控人员实时监控会员投注情况",
    "根据会员等级、历史表现与风险评级动态调整",
    "监测会员注册时间相近同桌",
    "追踪投注额与存款额的比例(如10倍或更高)",
    "比对特定荷官当值时、特定会员的获利异常偏离"
  ),
  风控执行动作 = c(
    "自动触发警示，后台人工核查",
    "该IP登入时，即时推送通知给风控人员",
    "该设备登入时，即时推送通知给风控人员",
    "未完成者限制提款或限制高额投注",
    "禁止关联帐号进入同一张桌台投注",
    "识别\"程式算牌\"或\"职业打法\"，进行限额",
    "特定会员高额连赢，可适时踢出",
    "超过设定额度时，系统拒绝收注",
    "自动触发警示，后台人工核查",
    "流水未达标时，系统锁定提款功能",
    "纪录异常波峰，进行监视器回溯与人工调查"
  )
)

JPG风控框架 |> gt(groupname_col = "风控维度") |>
  tab_header(title = "参考文献一：JPG风控框架表完整摘录", subtitle = "五大维度、十一项监控要求，逐条收录")
```

### 第二章、第三节 · 参考文献二、三、四：PDF看板 —— 完整摘录案例模板与SOP

> ⚠️ **必须先说清楚的事**：下面摘录的三份PDF(`echart-v2-tab3.pdf`、`echart-v3-tab2.pdf`、`echart-v3-tab3.pdf`)里出现的具体案例(比如会员`273467`、`3163098`、盈利`274,800`这些数字)，**全部来自更早期一份仅100行的模拟测试样本**，不是这次129张真实a168生产表跑出来的结果。这里把它们当**"需求模板/判定标准范式"**收录——也就是"遇到这种模式该怎么判、该设什么阈值、该采取什么动作"，具体数值等第四章用真实数据重新计算，不能把这几个旧样本编号当成这批真实数据里查到的会员。

#### 3.3.1 风控KPI卡片定义模板

```{r 参考文献二_KPI卡片}
KPI卡片模板 <- data.table(
  KPI名称 = c("总对子数","L4实锤峰值占比","平均同桌率","高ROI玩家占比","单玩家最大盈利","平均存活天数"),
  判定逻辑模板 = c(
    "统计口径内玩家配对总数，最优情况应分散在>1000个不同玩家身上，若集中在极少数账号则是数据/系统缺陷信号",
    "同桌率≥某阈值(旧样本用30%)的配对占全体比例，与\"最优均值\"(旧样本假设2%)对比得出偏离倍数",
    "全体配对同桌率的均值/中位数，与理论基线对比",
    "ROI超过某阈值(旧样本用30%)的玩家占比，反映庄家侧是否存在系统性放水",
    "单一玩家的最大累计盈利金额，与\"最优应<某上限\"的经验值对比",
    "配对关系从首次同桌到最后同桌的存活天数，用于区分\"长线团伙\"与\"闪现养号\""
  ),
  说明 = c("原样本因数据结构缺陷全部集中在同一切片，属于该样本的已知局限，非本次a168真实数据结论",
           "阈值本身(30%/2%)是旧样本的经验设定，需在真实a168数据分布上用分位数重新校准",
           "同上",
           "同上，注意此KPI概念与本报告第二部第一节\"刷水洗码\"设计中的ROI监控是同一类信号，避免重复实现两套逻辑",
           "同上",
           "存活天数概念已在第二部第一节\"庄闲对打\"与本qmd此前的养号检测逻辑中使用，字段口径需统一")
)
KPI卡片模板 |> gt() |> tab_header(title = "参考文献二：PDF看板KPI卡片判定逻辑摘录")
```

#### 3.3.2 客户逐人解剖案例模板（九档分类范式）

```{r 参考文献三_客户分类模板}
客户分类模板 <- data.table(
  分类 = c("L4-实锤合谋","养号型","L3-高危(外围马仔)","高ROI荷官关联异常","100%胜率异常","一般客户/长期客户/黄金级/白金级"),
  判定特征模板 = c(
    "同桌率远超基线(旧样本示例44.5% vs 最优2%，差距22.2倍)，且存活天数达一定长度(旧样本示例54天)，非单次巧合",
    "账号存活极短(旧样本示例0.003天≈4.3分钟)但同桌率异常高——\"刚注册就精准找到特定大号\"",
    "以图论中心度识别的\"星型中心节点\"——一个账号跟异常多不同账号高频同桌，度中心性极高",
    "荷官维度归因后，特定荷官经手的特定玩家ROI远超理论值(旧样本示例131.7% vs 最优-3.5%)",
    "极端小概率事件(旧样本示例20局全胜，按其胜率理论上是百万分之一量级事件)",
    "按流水贡献(价值)与忠诚度(活跃时长)分级，不触发风险信号的正常客群，赏罚双轨制里的\"赏\"这一侧"
  ),
  对应风控动作模板 = c(
    "立即冻结，调录像，回查资金流水",
    "存活<1天+同桌率超阈值直接拦截，新号24小时内禁止与高价值账号同桌",
    "图论告警，中心度超阈值启动全网冻结排查",
    "回查录像，暂停结算，补齐归因链路，ROI超阈值自动限额",
    "标记device farming，冻结设备指纹",
    "常规监控 + 差异化权益（返水/专属客服/生日礼遇等），不触发风控动作"
  ),
  与本qmd已有设计的关系 = c(
    "对应第二部第一节\"庄闲精准对打套利\"+\"GraphX关联图\"两项设计的组合判定",
    "对应第二部第一节未单列，但已在`商君风控基本概念.qmd`的养号检测逻辑中实现过(需注意此前发现该逻辑用绝对阈值，第四章需改用复合相对排名法)",
    "对应第二部第一节\"GraphX关联图图谱\"设计",
    "对应第二部第一节\"刷水洗码/低盈亏比\"设计的荷官维度扩展",
    "对应第二部第一节\"孤立森林无监督计算\"可覆盖的极端异常类型",
    "对应`customer_tier_engine.R`已实现的四档价值分级架构，可直接复用"
  )
)
客户分类模板 |> gt() |> tab_header(title = "参考文献三：客户九档分类判定范式摘录",
  subtitle = "最后一列注明每个分类模板与本项目已有设计/代码的对应关系，避免第四章重复造轮子")
```

#### 3.3.3 三阶段SOP行动清单

```{r 参考文献四_SOP清单}
SOP清单 <- data.table(
  阶段 = c("24小时内","7天内","30天内"),
  行动项 = c(
    "冻结头号嫌疑账号，补齐归因链路缺口，回查对应时段监控录像，暂停ROI超阈值账号的结算",
    "上线时段/日切换的移动平均(MA)多选对比，Bollinger带K值+Z值阈值告警，设备指纹埋点上线，图论关联监控上线",
    "图中心性指标改为每日全量计算，设备指纹数据全量接入，新账号隔离池机制上线，Lift关联度告警全自动化"
  ),
  数据前提 = c(
    "需要dealer_id/eid归因链路完整——已知问题：此前发现`serid`字段99.82%为哨兵值-1，需先修复才能做\"回查录像\"这类精确到具体荷官的动作",
    "需要`game_log.user_agent`等设备特征字段(已验证存在)、图论关联所需的IP/设备/银行卡三种边(目前仅IP边有真实数据支撑，见第三章3.4.4扫描结果)",
    "需要`payment_order`(提现订单表)恢复数据(目前实测为0字节空表)才能支撑\"提现银行卡\"这条关联边全量上线"
  )
)
SOP清单 |> gt() |> tab_header(title = "参考文献四：三阶段SOP行动清单摘录",
  subtitle = "\"数据前提\"列标注了每个阶段在真实a168数据上目前的可行性状态，不是空谈时间表")
```

### 第二章、第四节 · 需求总清单：去重整合 + 与真实数据交叉核对可行性

> 把第一节(六项运营监控设计)、第二节(JPG框架11项)、第三节(PDF看板九档分类+SOP)三处来源里**重复出现的需求合并去重**，产出一份唯一权威的风控需求总表，并标注每一项在**已验证的真实a168 schema**下现在到底能不能算——这是第四章开始统计建模之前，必须先拿到手的"最终作战地图"，不重复列已经在第一节详细展开过的六项监控设计，只做跨节汇总去重与可行性总裁定。

```{r 需求总清单}
需求总清单 <- data.table(
  风控需求 = c(
    "同IP/Subnet聚集检测", "黑名单IP库比对", "设备指纹关联识别",
    "会员KYC实名状态", "同桌关联账号限制(含同注册时间)",
    "EV值/行为模式偏离监控", "即时押分跟踪", "投注额度动态限制",
    "流水倍数取款限制", "荷官-会员关联异常(含100%胜率类极端事件)",
    "图论团伙识别(GraphX/中心度)", "养号型识别(新号+高同桌率)",
    "客户九档风险分级", "客户四档价值分级(赏罚之\"赏\")", "三阶段SOP自动化程度"
  ),
  来源 = c(
    "JPG框架+运营监控设计", "JPG框架", "JPG框架+PDF看板",
    "JPG框架", "JPG框架",
    "JPG框架+PDF看板KPI+运营监控设计", "JPG框架", "JPG框架",
    "JPG框架", "PDF看板+运营监控设计",
    "JPG框架(设备指纹关联)+PDF看板+运营监控设计", "PDF看板",
    "PDF看板", "PDF看板+customer_tier_engine.R", "PDF看板"
  ),
  真实数据可行性 = c(
    "✅可算(member.mem014/bet01.ip已验证真实多样)",
    "✅可算(ipblacklist/alert_ip_setting已确认存在，但记录数很少，367/18条，覆盖有限)",
    "⚠️部分可算(game_log.user_agent可作代理指标，非严格设备指纹哈希)",
    "❌member表未见KYC状态字段，数据缺口",
    "⚠️部分可算(同IP/同设备可算，\"同代理\"需agent表关联，\"注册时间相近\"需member表打通，目前member与2026行为表时间窗口不重叠)",
    "✅可算(bet01.bet11/bet20-24理论赔付率字段已验证)",
    "⚠️需实时数据流，本报告只能做历史回溯式监控",
    "✅可算(基于历史流水/等级动态设定)",
    "✅可算(in_out_m已验证，且流水倍数计算bug已修复)",
    "✅可算(eid字段已验证104个真实荷官，但serid哨兵值99.82%仍需工程侧修复)",
    "⚠️部分可算(仅IP边现有真实数据支撑，设备指纹边/银行卡边数据缺口)",
    "✅可算(已用customer_tier_engine.R验证过复合相对排名法，需替换此前误用的绝对阈值版本)",
    "✅可算(customer_tier_engine.R已实现九档框架，需接入真实a168特征)",
    "✅可算(customer_tier_engine.R已实现四档框架)",
    "❌当前均为离线批处理，\"即时\"环节需要工程侧接入实时数据流，不在本报告range内"
  )
)

# 【重要修正，说明为什么改】原写法是新建一个"状态符号"辅助列专门用来
# 上色，上完色再用cols_hide()把这个辅助列藏起来——这个"先上色、再隐藏"
# 的组合在某些gt包版本里会导致内部管颜色样式跟列位置对应关系的函数
# build_row_styles()报错(找不到对应列号)，这是gt包一个已知的坑，不是
# 我们代码逻辑本身的问题，但既然踩到了就要绕开。
# 改法：不新建辅助列、不隐藏任何东西，直接用自定义颜色函数
# (而不是scales::col_factor)对着可见的"真实数据可行性"列本身上色——
# 从根上避免"先上色再隐藏"这个组合动作。
需求总清单[, .(风控需求, 来源, 真实数据可行性)] |> gt() |>
  data_color(
    columns = 真实数据可行性,
    colors = function(x) {
      dplyr::case_when(
        startsWith(x, "✅") ~ "#d4edda",
        startsWith(x, "⚠️") ~ "#fff3cd",
        startsWith(x, "❌") ~ "#ffcccc",
        TRUE ~ "#ffffff"
      )
    }
  ) |>
  tab_header(title = "第二章需求总清单（三方来源去重后）× 真实a168数据可行性裁定",
             subtitle = "第四章的统计建模范围，严格以此表\"✅可算\"与\"⚠️部分可算\"两类为准，不做❌项的假装计算")

n_ok <- sum(grepl("^✅", 需求总清单$真实数据可行性))
n_partial <- sum(grepl("^⚠️", 需求总清单$真实数据可行性))
n_gap <- sum(grepl("^❌", 需求总清单$真实数据可行性))
cat(sprintf("\n需求总清单去重后共%d项：%d项可用真实数据直接计算，%d项可用代理指标部分计算，%d项现阶段数据缺口无法计算\n",
            nrow(需求总清单), n_ok, n_partial, n_gap))
```

**本章总结（承上启下，供第三部"数据"开篇引用）**：以上完成了从"参考文献四份资源"到"唯一权威需求总清单"的完整收拢——15项去重后的核心需求，9项可直接用真实数据计算，4项可用代理指标近似，2项现阶段是真实数据缺口（不假装能算）。这份需求总清单是接下来第三部"数据"章节验证真实schema可行性的对照基准，也是第四部统计建模的范围边界，不超纲、不对着❌项编造数据。

## 第二章、第五节 · 风险用户分类与打分评级体系

> 本节新增四类风险用户的分类框架，以及把这些分类落地成"打分系统"的架构设计——目标是最终能落到数据库/KV存储，以接口形式供后端实时调用，不是只停留在离线报告层面。

### 5.1 四类风险用户定义

```{r 第五节_风险用户类型定义}
风险用户类型 <- data.table(
  类型 = c("同IP下盈利用户", "技术型风险用户", "打水型风险用户", "聚类扩展相似用户"),
  判定逻辑 = c(
    "同一IP地址下存在多个账号，且该IP整体呈现净盈利——单纯"同IP"不足以定性(可能是网吧/公共场所)，
     必须叠加"盈利"这个结果信号才具备风控意义，两者缺一都不该单独触发处置",
    "对应本节第6.1节"策略性风控"——每局第50把及以后才下注的比例异常高，
     疑似利用牌靴中后段更可预测的统计特性进行算牌/程式化打法",
    "投注流水异常但盈亏比例接近于零(即"来回过账"而非真正博弈)——
     典型的洗流水/套利返水行为，判定上更看重"流水规模"而非"输赢结果"",
    "对前三类已识别的风险用户，提取其特征向量(投注行为、同桌关联、
     资金流向、设备IP等已验证的真实字段)，用聚类算法(如K-means/DBSCAN)
     找出特征相似但尚未被规则直接命中的"潜在同类"账号——这一类不是
     独立的判定规则，是前三类结果的泛化补充"
  ),
  数据基础 = c(
    "member.mem014(登录IP)/bet01.ip(投注IP，已验证真实多样) + wallet_dtl.money(真实盈亏信号，
     已验证；但user字段是字符串命名体系，与bet05数值ID尚未打通桥接，是当前实施的主要缺口)",
    "已在本次会话实测验证：bet01.bet04(局内第几把)、bet03(局/靴ID)——
     可信字段，SQL已实测跑通",
    "bet01.bet12(投注额，已验证)——但"盈亏"这个结果信号目前缺可信来源
     (bet13实测为有效投注非盈利，game_result为空表，wallet_dtl桥接失败)，
     与需求三"荷官作弊"共享同一个数据缺口，需一并解决",
    "依赖前三类已落地的特征字段，聚类算法本身对数据完整度要求不高，
     但"聚类出来的相似账号"处置优先级应低于规则直接命中的账号，
     只作观察名单，不直接進入强处置"
  )
)
风险用户类型 |> gt() |> tab_header(title = "四类风险用户判定框架")
```

### 5.2 打分评级系统架构设计

```{r 第五节_打分系统架构}
打分系统设计 <- data.table(
  组件 = c("特征层", "评分层", "存储层", "接口层"),
  设计说明 = c(
    "复用已验证的会员特征聚合表(投注特征+同桌特征+荷官特征，本次会话已实测
     跑通132,982人规模)，四类风险用户各自的判定逻辑转化成特征层的具体列",
    "初期用规则打分(每命中一类风险类型加相应分值，模拟商君书"信赏必罚"的
     等级制)，待dailyreport_member.risk这个真实标签样本量足够后，
     升级为监督式模型(如逻辑回归/XGBoost)输出概率分而不是规则累加分——
     这两种打分方式的精度/效率对比，是第四部统计建模的重点比较项之一",
    "落地建议用KV存储(如Redis)存最新一版打分结果，Key为uid，
     Value为{总分, 各分项得分, 命中的风险类型, 更新时间}这样的结构化JSON，
     支持毫秒级查询；同时保留一份历史快照写入数据仓库(如StarRocks本身
     或独立的评分历史表)，供事后审计和模型效果回溯",
    "对后端暴露简单的REST接口(如 GET /risk-score/{uid})，返回该会员当前
     风险分与命中类型列表——具体技术栈(是否用FastAPI/Flask包装)留给
     工程团队按现有后端技术选型决定，本报告只定义接口的数据契约"
  )
)
打分系统设计 |> gt() |> tab_header(title = "打分评级系统四层架构")
```

## 第二章、第六节 · 三条风控需求正式收录（本次会话已实测验证）

> 这三条需求已经在真实StarRocks生产环境(`ods_mariadb_2b.ods_a168_bet01`，
> 全量173,529,760行，2026-03-21至2026-07-24共126天无缺口)上完整验证过，
> 不是纸上方案——过程中的报错、修正、耗时数据都如实记录，供以后同类
> 查询直接参考，不用重新踩一遍坑。

### 6.1 需求一：策略性风控

**判定条件**：每局第50把及以后才投注的订单占比≥70%，且订单总数>100笔。

```sql
-- 已实测验证：单表GROUP BY，无自连接，173.5M行全量数据上仅需1-2秒
SELECT CAST(bet05 AS BIGINT) AS uid,
       AVG(CASE WHEN CAST(bet04 AS INT) >= 50 THEN 1.0 ELSE 0.0 END) AS 投注比例,
       SUM(CASE WHEN CAST(bet04 AS INT) >= 50 THEN 1 ELSE 0 END) AS 订单数
FROM ods_mariadb_2b.ods_a168_bet01
WHERE dt BETWEEN '2026-03-21' AND '2026-07-24'
GROUP BY CAST(bet05 AS BIGINT)
HAVING COUNT(*) > 100
   AND AVG(CASE WHEN CAST(bet04 AS INT) >= 50 THEN 1.0 ELSE 0.0 END) >= 0.70;
```

### 6.2 需求二：团伙同桌风控

**判定条件**：同桌率≥30%，且同桌订单数>100笔。

```sql
-- ⚠️ 已实测确认：这是全篇计算量最大的一步——自连接耗时与真实数据量
# 线性相关(每天约6秒/天，173.5M行全量耗时约12.7分钟)，务必用SET
# query_timeout=1800且与查询本体放在同一次执行内(分开执行超时设置不生效，
-- 已实测验证过这个坑)
SET query_timeout = 1800;
WITH 同桌配对统计 AS (
    SELECT a.bet05 AS uid1, b.bet05 AS uid2, COUNT(DISTINCT a.bet03) AS 同桌局数
    FROM ods_mariadb_2b.ods_a168_bet01 a
    JOIN ods_mariadb_2b.ods_a168_bet01 b
      ON a.bet03 = b.bet03 AND a.bet05 <> b.bet05 AND a.dt = b.dt
    WHERE a.dt BETWEEN '2026-03-21' AND '2026-07-24'
    GROUP BY a.bet05, b.bet05
    HAVING COUNT(DISTINCT a.bet03) > 100
)
SELECT uid1, uid2, 同桌局数 AS 订单数
FROM 同桌配对统计;
```

### 6.3 需求三：用户与荷官作弊风控 —— ⚠️ 真实数据缺口，暂无法产出可信结果

**已实测确认的三个障碍(不是猜测，逐一验证过)**：

1. `bet01.bet13`字段实测是"有效投注额"（与`bet02`表明确命名的`validbet`字段对应），不是派彩/盈利金额；
2. 该记录真实开奖结果的`ods_a168_game_result.csv`是完全空表(0字节)；
3. 尝试用`ods_a168_wallet_dtl.money`（真实盈亏字段）通过`game_detail`字段解析桥接回`bet01.bet03`，实测匹配率仅0.66%，桥接不成立。

**结论**：在"胜负判定"这个字段问题解决之前，需求三、以及本节5.1"打水型风险用户"里依赖盈亏结果的部分，都暂时只能停留在框架设计层面，不产出假结果。需要工程团队补齐`game_result`表或`wallet_dtl`↔`bet05`的正式映射关系，具体见第三部第五章数据缺口清单。

## 第二章、第七节 · 与"顶级计数尤物"的精度/效率对比——留给第四部执行

> 本节六、以上SQL规则判定，属于"确定性规则打分"；第四部统计建模阶段规划
> 接入的贝叶斯层级模型/生存分析/XGBoost等方法，属于"概率化打分"——两者
> 在**精度**（对真实风险用户的命中率、误报率）与**效率**（计算耗时、
> 能否支撑接口层的实时查询）这两个维度上必须做正式对比，不能默认"更
> 复杂的模型=更好"。对比结果直接决定"打分系统架构设计"(5.2节)里评分层
> 最终该用规则打分还是模型打分，或者两者按权重融合——这项对比是第四部
> 统计建模阶段的第一项任务，不是事后补充项。

## 第三章、数据

> 工欲善其事，必先利其器——本章只做四件事：**盘点**（`数据库/`下有哪些表）、**分类**（`glimpse.*`元数据表 vs 原始数据表）、**正名**（把`glimpse`里的`comment`列，映射成原始表的中文可读列名）、**审核**（每张表的维度/类型/缺失率，达到能直接支撑后续量化分析的数据字典水准）。**本章到此为止，不做任何统计建模**——第四章的量化分析另起炉灶，等这一章的地基彻底打牢再开始。

```{r 数据_盘点与分类}
路径 <- file.path(getwd(), "数据库")

全部文件 <- data.table(
  文件名 = list.files(路径, pattern = "\\.csv$", full.names = FALSE)
)
全部文件[, 是否glimpse := startsWith(文件名, "glimpse.")]
全部文件[, 表基础名 := fifelse(是否glimpse, sub("^glimpse\\.", "", 文件名), 文件名)]

glimpse清单 <- 全部文件[是否glimpse == TRUE]
原始清单   <- 全部文件[是否glimpse == FALSE]

cat(sprintf("数据库/ 目录下共 %d 个csv文件：glimpse元数据表 %d 个，原始数据表 %d 个\n",
            nrow(全部文件), nrow(glimpse清单), nrow(原始清单)))

# ---- 顶级实验室级别的第一道审核：两类文件是否严格一一对应？不能假设，必须验证 ----
只有glimpse无原始 <- setdiff(glimpse清单$表基础名, 原始清单$表基础名)
只有原始无glimpse <- setdiff(原始清单$表基础名, glimpse清单$表基础名)

配对完整性 <- data.table(
  检查项 = c("仅有glimpse缺原始数据的表", "仅有原始数据缺glimpse的表"),
  数量   = c(length(只有glimpse无原始), length(只有原始无glimpse)),
  清单   = c(paste(只有glimpse无原始, collapse = "; "), paste(只有原始无glimpse, collapse = "; "))
)
configured_gt <- 配对完整性 |> gt() |> tab_header(title = "glimpse ↔ 原始数据 一一对应关系核查")
configured_gt
```

```{r 数据_正名映射函数}
# 读取一份 glimpse.xxx.csv，返回 column_name -> comment 的映射(named vector)
# 顶级实验室原则：不假设glimpse文件一定干净——comment可能为空、column_name可能重复，都要显式处理，不能让脚本静默出错
读取列名映射 <- function(glimpse文件路径) {
  gd <- fread(glimpse文件路径, encoding = "UTF-8")
  stopifnot(all(c("column_name", "column_type", "comment") %in% names(gd)))

  # comment为空的，退回用column_name本身兜底，保证不会出现空字符串列名
  gd[, 中文名 := fifelse(is.na(comment) | trimws(comment) == "", column_name, comment)]

  # 从 comment 里常见夹带的 "source_type=xxx; 真实注释" 格式，只取分号后的真实业务注释部分
  gd[, 中文名 := fifelse(grepl(";", 中文名), trimws(sub("^[^;]*;", "", 中文名)), 中文名)]

  # 去重：同一张表内若有多个列被映射成同名中文名，自动加后缀区分，避免setnames因重名报错
  if (anyDuplicated(gd$中文名) > 0) {
    gd[, 中文名 := make.unique(中文名, sep = "_")]
  }

  setNames(gd$中文名, gd$column_name)
}
```

```{r 数据_逐表导入重命名与审核}
# 【重要修正，说明为什么去掉cache】这个代码块有129次文件写入的副作用
# （每张表都会落盘到 数据库_已正名/ 文件夹）。knitr的cache只认R对象，
# 不知道这129个文件是不是真的写出来了——如果源数据换了但cache没失效，
# 报告会显示"审核通过"，硬盘上的文件却是旧的甚至没重新生成，这种
# "报告说没问题、文件其实不对"的静默错位比直接报错更危险，所以这里
# 不加cache，宁可每次渲染都老老实实重新跑一遍。

# 结果存到独立文件夹，不在R会话内同时持有全部129张表(786MB量级，逐表处理+落盘才是对大数据规模负责任的做法)
输出路径 <- file.path(getwd(), "数据库_已正名")
dir.create(输出路径, showWarnings = FALSE)

审核结果汇总 <- vector("list", nrow(原始清单))

for (i in seq_len(nrow(原始清单))) {
  表名 <- 原始清单[i, 表基础名]
  原始文件 <- file.path(路径, 原始清单[i, 文件名])
  glimpse文件 <- file.path(路径, paste0("glimpse.", 表名))

  单表审核 <- tryCatch({
    dt <- fread(原始文件, encoding = "UTF-8", showProgress = FALSE)
    原始列数 <- ncol(dt)

    映射 <- 读取列名映射(glimpse文件)

    # 顶级实验室原则二：重命名前必须核对列数是否对得上，对不上不能硬着头皮按位置改名，要显式报告差异
    列数一致 <- (length(映射) == 原始列数)

    # 【新增，回应审核发现】列数一致 ≠ 每一列都真正翻译成了中文——
    # 有些列glimpse里没写注释，映射函数会退回用原始代码名(如"_1"这种
    # StarRocks自动生成的占位符)兜底，这种情况列数检查会通过，但实际上
    # 这一列的"正名"是失败的。这里额外算一个"语义覆盖率"，专门抓这种
    # "表面通过、实际没做完"的情况。
    语义覆盖率 <- NA_real_

    if (列数一致) {
      # 按column_name精确匹配重命名(不是按位置盲改)，缺失的列保留原名，不静默丢弃任何一列
      现有列 <- names(dt)
      新列名 <- ifelse(现有列 %in% names(映射), 映射[现有列], 现有列)

      # 语义覆盖率 = 新列名与原始列名不同的比例（真正被翻译的列占比）
      语义覆盖率 <- mean(新列名 != 现有列)

      setnames(dt, 现有列, 新列名)
    }

    # 保存正名后的表(用fst或rds均可，这里用data.table自带的fwrite保持csv通用性，方便非R工具也能打开核对)
    fwrite(dt, file.path(输出路径, paste0(表名)))

    # ---- 数据字典级别的审核统计：维度、内存占用、每列类型与缺失率 ----
    每列缺失率 <- dt[, lapply(.SD, function(x) mean(is.na(x)))]
    最高缺失率列 <- names(which.max(unlist(每列缺失率)))
    最高缺失率值 <- max(unlist(每列缺失率))

    data.table(
      表名 = 表名, 行数 = nrow(dt), 列数 = ncol(dt),
      内存占用MB = round(as.numeric(object.size(dt)) / 1024^2, 2),
      列数与glimpse一致 = 列数一致,
      语义覆盖率 = round(语义覆盖率, 3),
      最高缺失率列 = 最高缺失率列, 最高缺失率 = round(最高缺失率值, 4),
      读取状态 = "成功"
    )
  }, error = function(e) {
    data.table(
      表名 = 表名, 行数 = NA_integer_, 列数 = NA_integer_,
      内存占用MB = NA_real_, 列数与glimpse一致 = NA, 语义覆盖率 = NA_real_,
      最高缺失率列 = NA_character_, 最高缺失率 = NA_real_,
      读取状态 = paste0("失败: ", conditionMessage(e))
    )
  })

  审核结果汇总[[i]] <- 单表审核
  rm(dt); gc(verbose = FALSE)  # 逐表释放内存，不让129张表同时驻留
}

数据字典审核表 <- rbindlist(审核结果汇总, fill = TRUE)
setorder(数据字典审核表, -行数)
```

```{r 数据_审核结果展示}
cat(sprintf("成功处理: %d / %d 张表\n", sum(数据字典审核表$读取状态 == "成功"), nrow(数据字典审核表)))
cat(sprintf("列数与glimpse不一致的表数: %d\n", sum(数据字典审核表$列数与glimpse一致 == FALSE, na.rm = TRUE)))
cat(sprintf("读取失败的表数: %d\n", sum(数据字典审核表$读取状态 != "成功")))
cat(sprintf("语义覆盖率<50%%(超过一半字段仍是代码占位符、没能翻译成中文)的表数: %d\n",
            sum(数据字典审核表$语义覆盖率 < 0.5, na.rm = TRUE)))

datatable(数据字典审核表, options = list(pageLength = 20), rownames = FALSE) |>
  formatStyle("列数与glimpse一致", backgroundColor = styleEqual(c(TRUE, FALSE), c("white", "#ffcccc"))) |>
  formatStyle("语义覆盖率", background = styleColorBar(c(0,1), "#d4edda")) |>
  formatStyle("最高缺失率", background = styleColorBar(range(数据字典审核表$最高缺失率, na.rm=TRUE), "#fff3cd"))

fwrite(数据字典审核表, file.path(getwd(), "数据字典审核报告.csv"))
```

```{r 数据_列数不一致明细}
不一致明细 <- 数据字典审核表[列数与glimpse一致 == FALSE]
if (nrow(不一致明细) > 0) {
  cat("以下表的glimpse元数据列数与原始数据实际列数对不上，重命名时保留了原始列名(未强行按位置改名)，需要人工核对：\n")
  print(不一致明细[, .(表名, 列数, 读取状态)])
} else {
  cat("全部表的glimpse元数据列数与原始数据列数完全一致，重命名可信度高。\n")
}
```

**本章产出物**：
1. `数据库_已正名/` —— 129张表的正名版本（列名从`bet01`/`bet02`这类代码替换成"注單編號"/"遊戲類別編號"等业务中文名），供第四章直接读取使用
2. `数据字典审核报告.csv` —— 每张表的行列数、内存占用、缺失率审核结果，是后续量化分析前必须先看一眼的"体检报告"
3. 上方明确标出**哪些表列数对不上、重命名可能不可靠**，这些表在第四章使用前需要人工二次核对，不能假设全部129张表都同等可信

## 第三章、结论：数据规模、真实性与跨表连接性验证

> 顶级实验室的数据审核，不能止步于"字段名字对不对得上"——还必须回答三个更根本的问题：**这批数据是不是真的**（会不会是同一小撮账号反复灌水凑出来的假体量）、**glimpse和原始表到底是什么关系**（不能混为一谈）、**这129张表里到底哪些能真正拼到一起**（不能假设"字段名对齐了=能拼了"）。下面逐一用代码给出答案，不用文字断言。

### 3.4.1 glimpse表 与 原始数据表：性质完全不同，不能混为一谈

```{r 结论_glimpse说明}
#| echo: true
# glimpse.*.csv 是元数据说明表——只有 column_name / column_type / comment
# 这三列，描述"某张表有哪些字段、字段是什么类型、字段中文含义是什么"，
# 本身不含任何一条业务记录(不是"数据"，是"数据的说明书")。
# 原始 ods_a168_*.csv 才是真正的业务数据表，本章后续所有行数/唯一值
# 统计，都是针对这些"非glimpse"的原始表跑出来的，不是从glimpse算出来的。

glimpse示例 <- fread(file.path(路径, "glimpse.ods_a168_member.csv"))
cat(sprintf("glimpse.ods_a168_member.csv 本身只有 %d 行——这是member表的字段说明书，
不是member表的会员数据本身，两者不能混为一谈。\n", nrow(glimpse示例)))
```

### 3.4.2 会员规模真实性验证：是10万个真实账号，不是同一批账号反复灌水凑数字

```{r 结论_member真实性}
member_raw <- fread(file.path(路径, "ods_a168_member.csv"), encoding = "UTF-8")

n_rows <- nrow(member_raw)
n_unique_id <- uniqueN(member_raw$mem001)
n_dup_rows <- sum(duplicated(member_raw))

验证结果 <- data.table(
  检查项 = c("member表总行数", "mem001(会员ID)唯一值数", "整行完全重复的行数"),
  数值 = c(n_rows, n_unique_id, n_dup_rows)
)
验证结果 |> gt() |> tab_header(title = "会员规模真实性验证")

if (n_unique_id == n_rows && n_dup_rows == 0) {
  cat(sprintf("\n✅ 验证通过：%s 行全部是互不相同的真实会员ID，不存在同一账号反复灌水凑数字的情况。\n",
              format(n_rows, big.mark = ",")))
} else {
  cat(sprintf("\n⚠️ 注意：%d 行里只有 %d 个唯一会员ID，存在重复/灌水的可能，需要人工核实。\n",
              n_rows, n_unique_id))
}
```

### 3.4.3 活跃度集中度验证：投注行为是分散在几千个真实账号身上，不是被一小撮账号"演出来"的

> 【为什么要查这个】：就算会员ID都是真实、互不相同的，还有另一种"看起来体量很大、实际很虚"的可能——比如10万笔投注记录里，是不是绝大多数都来自同一小撮(比如100个)账号在反复刷单，其余几千个账号只是"路人甲"凑数？这里直接算集中度，用数据说话。

```{r 结论_集中度验证}
bet01 <- fread(file.path(路径, "ods_a168_bet01.csv"), select = "bet05")

投注笔数分布 <- bet01[, .N, by = bet05][order(-N)]
总笔数 <- nrow(bet01)

集中度表 <- data.table(
  TopN账号 = c(10, 50, 100, 500, 1000),
  累计占投注笔数比例 = sapply(c(10, 50, 100, 500, 1000), function(n) {
    round(sum(投注笔数分布$N[1:min(n, .N)]) / 总笔数, 4)
  })
)
集中度表[, 累计占投注笔数比例 := scales::percent(累计占投注笔数比例)]
集中度表 |> gt() |> tab_header(title = "投注活跃度集中度验证",
  subtitle = sprintf("涉及会员总数: %s，若Top100账号占比远超50%%，说明数据体量存在虚增嫌疑",
                      format(uniqueN(bet01$bet05), big.mark = ",")))

top100_share <- sum(投注笔数分布$N[1:100]) / 总笔数
if (top100_share < 0.3) {
  cat(sprintf("\n✅ 验证通过：Top100账号仅占总投注笔数的%.1f%%，投注行为真实分散在%s个不同账号身上，
不存在少数账号伪造体量的情况。\n", top100_share*100, format(uniqueN(bet01$bet05), big.mark=",")))
} else {
  cat(sprintf("\n⚠️ 注意：Top100账号占比达%.1f%%，活跃度高度集中，需核实是否存在测试账号污染数据。\n",
              top100_share*100))
}
```

### 3.4.4 跨表连接性全量扫描：129张表里，哪些真能拼到一起

> 这是本章最关键的产出——不能假设"字段名对齐了就能拼表"，必须拿**已验证真实存在的会员ID集合**，去逐一测试全部129张表的每一个数值型候选字段，算出真实交集数，只有交集数够高的表才收进后续整合。这个函数逐表读取候选列并做真集合交集运算，**计算量较大但没有文件写入副作用**，属于适合加cache的场景（跟2.3节那个有129次文件写入副作用、明确不能加cache的代码块性质不同，这里加cache是安全的）。

```{r 结论_全量连接性扫描}
# 建立参照ID集合：来自已确认真实、不重复的会员数据
active_ids <- unique(bet01$bet05)  # 2026年活跃会员群体（14,808个，已验证真实分散）
old_member_ids <- unique(member_raw$mem001)  # 2017-2021老会员群体（100,000个，已验证真实）

原始表清单 <- 原始清单$文件名

扫描结果 <- vector("list", length(原始表清单))
for (i in seq_along(原始表清单)) {
  文件路径 <- file.path(路径, 原始表清单[i])
  表名 <- 原始清单[i, 表基础名]

  单表结果 <- tryCatch({
    if (file.size(文件路径) == 0) {
      data.table(表名 = 表名, 状态 = "空表(0字节)", 最佳候选列 = NA_character_,
                 与2026活跃会员交集数 = NA_integer_, 与老会员交集数 = NA_integer_)
    } else {
      dt <- fread(文件路径, nrows = 200, encoding = "UTF-8")
      数值列 <- names(dt)[sapply(dt, is.numeric)]
      数值列 <- 数值列[sapply(dt[, ..数值列], uniqueN) >= 5]  # 排除类别码/标志位

      最佳列 <- NA_character_; 最佳active <- 0L; 最佳old <- 0L
      for (col in 数值列) {
        vals <- tryCatch(
          unique(as.integer(fread(文件路径, select = col, encoding = "UTF-8")[[1]])),
          error = function(e) integer(0)
        )
        n_active <- length(intersect(vals, active_ids))
        n_old    <- length(intersect(vals, old_member_ids))
        if (n_active > 最佳active) { 最佳active <- n_active; 最佳列 <- col }
        if (n_old > 最佳old) 最佳old <- n_old
      }
      data.table(表名 = 表名, 状态 = "已扫描", 最佳候选列 = 最佳列,
                 与2026活跃会员交集数 = 最佳active, 与老会员交集数 = 最佳old)
    }
  }, error = function(e) {
    data.table(表名 = 表名, 状态 = paste0("失败: ", conditionMessage(e)),
               最佳候选列 = NA_character_, 与2026活跃会员交集数 = NA_integer_, 与老会员交集数 = NA_integer_)
  })
  扫描结果[[i]] <- 单表结果
}

连接性扫描表 <- rbindlist(扫描结果, fill = TRUE)
fwrite(连接性扫描表, file.path(getwd(), "joinability_scan.csv"))
```

```{r 结论_连接性扫描展示}
n_empty <- sum(连接性扫描表$状态 == "空表(0字节)")
n_joinable <- sum(连接性扫描表$与2026活跃会员交集数 > 50, na.rm = TRUE)

cat(sprintf("\n129张原始表中：\n  空表(0字节，完全没有数据): %d 张\n  能与2026年活跃会员群体建立真实连接(交集数>50): %d 张\n",
            n_empty, n_joinable))

datatable(连接性扫描表[order(-与2026活跃会员交集数)], options = list(pageLength = 15), rownames = FALSE) |>
  formatStyle("状态", backgroundColor = styleEqual("空表(0字节)", "#ffcccc"))
```

**本节结论（供第四章直接引用，不需要重新验证）**：

1. **数据真实性**：`member`表10万行是10万个互不相同的真实会员ID，`bet01`的14,808个活跃账号里，Top100账号仅占总投注量的约12%，活跃度真实分散，不存在"少数账号伪造体量"的问题。
2. **跨表连接性**：129张原始表里，**16张是完全空表**（含`member_odds`、`game_result`、`payment_order`等，具体清单见上表，这些字段暂时无法支撑任何计算），**约12张能与2026年活跃会员群体建立真实、有意义的连接**，是第四章"最大维度整合"真正能用的数据基础——其余表要么连接强度过弱（交集数个位数到几十），要么完全是另一个时间窗口的人群（如`member`本身，2017-2021年注册，与2026年活跃行为数据不重叠，需按第二节建议重新协调导出才能对齐）。
3. **对商业方案的直接影响**：任何声称"基于全部129张表综合分析"的方案，都需要先过这道连接性验证——这也是为什么本报告坚持"能拼的拼、不能拼的列缺口清单"，而不是把129张表的字段名字硬凑成一张看起来很全、实际大半是空值的"面子工程"表。

> 前面几章依序完成了"工欲善其事"（环境与包管理）、"兵马未动"（风控标准与规范的完整收拢）、真实数据规模与连接性验证，到这里，地基、作战地图、真实数据校验三样都已经摆在桌面上。所有模型的输入特征，严格对应第二章第四节需求总清单里标记为"✅可算"或"⚠️部分可算"的项目，不超纲，不对着❌项编造数据——具体统计建模内容，将在第二部完成"样本规模说明"与"129表分类目录"之后，紧接着的第三部展开。

## 第四章、统计建模

```{r}

```








# 第二部、管中窥豹

> "管中窥豹，可见一斑"——第一部的全部分析，都是基于`数据库/`下129张原始表，每张约10万行观测值的**抽样**跑出来的。本部开篇就要把这件事讲清楚：这10万行是"管中所窥"的那一斑，不是"豹"的全貌，真实的Apache Superset生产平台全量观测值可能是三五亿量级——差了3000到5000倍。第一部里所有"✅可算"的结论，代表的是"用这一斑数据能验证方法论跑得通"，不代表"这就是生产环境的真实业务结论"，两者不能混淆。

## 第五章、样本规模与数据代表性说明

### 5.1 规模差距：10万 vs 三五亿

```{r 五_规模差距说明}
# 【重要修正，说明为什么改】原代码直接写死 样本规模 <- 100000，这是"假设
# 每张表都刚好10万行"，没有真正验证——这跟我们一路坚持的"不能凭空设定
# 数值，必须用nrow()从真实文件里读出来"这条铁律矛盾，这里改成真正读取
# 分类目录里那些已验证"可以真实进行计数造物"的原始表，用nrow()逐一算出
# 真实观测量，不再手动指定任何数字。

# 候选表清单：只挑分类目录里真正被本报告用于统计建模的表(既不是空表、
# 也不是test/bak/copy这类测试备份表)——具体是哪几张，来自第一部第三章
# 已验证的连接性扫描结果 + 第二部第六章的12大分类审核结果
建模用表清单 <- c(
  "ods_a168_bet01.csv",              # 投注行为类：真人桌台投注记录，本报告核心分析对象
  "ods_a168_bet02.csv",              # 投注行为类：电子游戏投注记录，与bet01同结构不同游戏品类
  "ods_a168_in_out_m.csv",           # 资金流水类：存提款记录，流水倍数指标的数据来源
  "ods_a168_dailyreport_member.csv", # 报表汇总类：会员日报，含真实risk标签这个关键发现
  "ods_a168_game_log.csv",           # 游戏系统配置类：含IP/设备特征，设备指纹代理指标来源
  "ods_a168_dailyreport_usercount.csv", # 报表汇总类：会员活跃统计日报
  "ods_a168_risklist.csv",           # 网络设备与风控名单类：真实风险名单，第六章新发现的重要表
  "ods_a168_wallet_dtl.csv",         # 资金流水类：钱包变动明细，第六章新发现规模最大的资金表
  "ods_a168_dailyreport_table.csv"   # 报表汇总类：荷官/桌台维度日报，第六章新发现的荷官分析补充源
)

# 对清单里每一张表，用nrow()真实读取行数——不是估算、不是假设，是实测
# （用 fread(..., select = 1) 只读第一列就能拿到行数，避免整表读入127MB
# 量级的wallet_dtl这类大文件，兼顾准确性与速度）
建模用表规模 <- data.table(
  表名 = 建模用表清单,
  真实观测量 = sapply(建模用表清单, function(f) {
    fp <- file.path(路径, f)
    if (file.size(fp) == 0) return(0L)                  # 空表直接记0，不报错也不瞎猜
    nrow(fread(fp, select = 1L, showProgress = FALSE))  # 真正的nrow()实测，只读第一列提速
  })
)
建模用表规模 |> gt() |> tab_header(title = "本报告实际用于统计建模的9张表 × 真实观测量(nrow()实测)")

# 样本规模：以 bet01 为锚点表——因为本报告"一行观测=一笔投注"这个分析
# 单位，从始至终都是以bet01为中心展开的(其余表都是围绕它的会员ID做关联
# 补充维度)，所以样本规模用bet01的真实nrow()，不是其余表的行数、更不是
# 拍脑袋设的100000
样本规模 <- nrow(fread(file.path(路径, "ods_a168_bet01.csv"), select = 1L, showProgress = FALSE))

# 业务方提供的口径：Superset生产平台真实全量观测值区间(这两个数字是
# 业务方口径，不是本报告能实测的，因为本报告拿到手的就是抽样后的129张
# 表，无法直接读取生产平台的全量库)
生产规模_下限 <- 3e8
生产规模_上限 <- 5e8

# 输出对比结果：用真实nrow()算出来的样本规模，去除生产规模区间的两端，
# 得到差距倍数——这里的每一个数字都可追溯到上面某一行实测代码，没有
# 一个是凭空写的
cat(sprintf(
"本次分析样本：以bet01为锚点，真实观测量(nrow()实测) %s 行
Superset生产平台真实全量：约 %s ~ %s 行（业务方口径，本报告无法直接验证）
规模差距：约 %.0f ~ %.0f 倍\n",
  format(样本规模, big.mark=","),
  format(生产规模_下限, big.mark=",", scientific=FALSE),
  format(生产规模_上限, big.mark=",", scientific=FALSE),
  生产规模_下限/样本规模, 生产规模_上限/样本规模
))
```

**这个差距具体意味着什么，不是空谈倍数，直接用真实交集数据证明给你看**：

### 5.2 关键实测：要求"同一个人在多张表里都留痕"，样本量够不够撑住

> 第一部第三章已经验证过`bet01`一张表内部14,808个活跃账号里，活跃度并不集中(Top100仅占12%投注量)。但这只是**单表内部**的分散度。现在换一个更严苛的问题：**如果要求同一个会员同时出现在多张关键表里**（真正做到"这个人的投注、资金、登录、日报数据我都有"这种深度画像），样本量还够不够？

```{r 五_多表同时覆盖实测}
d_full <- 路径

候选表_bridge <- list(
  bet01 = "bet05", bet02 = "bet05", in_out_m = "iom003",
  dailyreport_member = "bet05", game_log = "mid", dailyreport_usercount = "bet05"
)

id_sets <- list()
for (tname in names(候选表_bridge)) {
  col <- 候选表_bridge[[tname]]
  vals <- unique(fread(file.path(d_full, paste0("ods_a168_", tname, ".csv")), select = col)[[1]])
  id_sets[[tname]] <- as.integer(vals)
  cat(sprintf("%s: %d 个不同ID\n", tname, length(id_sets[[tname]])))
}

同时覆盖 <- Reduce(intersect, id_sets)
cat(sprintf("\n同时出现在以上全部%d张表里的会员数: %d\n", length(id_sets), length(同时覆盖)))
```

```{r 五_十表全交集实测}
候选表_全部 <- list(
  bet01 = c("bet01","bet05"), bet02 = c("bet02","bet05"), in_out_m = c("in_out_m","iom003"),
  dailyreport_member = c("dailyreport_member","bet05"), game_log = c("game_log","mid"),
  dailyreport_usercount = c("dailyreport_usercount","bet05"),
  betchange_log = c("betchange_log","old_bet05"),
  realtimelobby = c("realtimelobby","rtl01"), realtimebet = c("realtimebet","rtb01"),
  member_click_counter = c("member_click_counter","mid")
)

id_sets_full <- list()
for (tname in names(候选表_全部)) {
  file_key <- 候选表_全部[[tname]][1]; col <- 候选表_全部[[tname]][2]
  vals <- tryCatch(
    unique(fread(file.path(d_full, paste0("ods_a168_", file_key, ".csv")), select = col)[[1]]),
    error = function(e) integer(0)
  )
  id_sets_full[[tname]] <- as.integer(vals)
}

十表交集 <- Reduce(intersect, id_sets_full)
cat(sprintf("\n把范围放宽到全部%d张已验证可连接的表，要求同时出现在全部表里的会员数: %d\n",
            length(id_sets_full), length(十表交集)))
if (length(十表交集) <= 5) cat("具体ID:", 十表交集, "\n")
```

**结论（如实说明，不回避）**：单张表内部有几千到七万个不同会员，但要求"同时"出现在全部10张已验证可连接的关键表里——**目前样本只剩1个会员**。这不是数据造假或系统性错误，是10万行×129张表这个样本规模，天生撑不起"一个人在所有维度都留下完整痕迹"这种高维度同时覆盖的要求。真实生产环境若是三五亿观测值，这个数字会随表数增加呈指数级放大而非萎缩——但这份用于验证方法论的样本数据，目前只能在**单表/少数几张表的组合**层面做有统计意义的分析，不能奢望"一个人在129个维度上都能对上"这种深度画像。

**对下一步统计建模的直接约束**：第三部的统计建模，必须清楚区分"**单表/小规模表组合分析**"（样本量足够，可信）与"**跨全部129表的深度画像**"（样本量不足，只能等生产环境全量数据补上）这两类问题，不能把两者混为一谈来汇报。

## 第六章、129张原始表分类目录与主要数据表用途说明

> 本章回应"其一"的要求——风控分析不能只盯着"荷官-玩家"这一组关系，`数据库/`下129张原始表覆盖的维度远不止于此。下面把全部129张表按业务性质分成12个类别，并说明每类里行数最多、最有分析价值的"主要数据表"具体是做什么用的，供后续统计建模直接按类别调用，不用每次都翻129张表名去猜。

```{r 六_全表分类}
文件清单 <- list.files(路径, pattern = "^ods_a168_.*\\.csv$|^sync_checkpoint\\.csv$", full.names = FALSE)
文件清单 <- 文件清单[!startsWith(文件清单, "glimpse.")]

分类函数 <- function(name) {
  n <- tolower(name)
  if (grepl("redpacket", n)) return("红包活动类")
  if (grepl("agent|age_login|age_sub_login|subagent|agents_loginpass", n)) return("代理体系类")
  if (grepl("partner", n)) return("三方合作类")
  if (grepl("^ods_a168_bet|betchange|ban_bet|realtimebet|log_realtimebet|bet_limit", n)) return("投注行为类")
  if (grepl("in_out_m|wallet|payment|jackpot|log_age_cash_change|aggregate_transaction", n)) return("资金流水类")
  if (grepl("game_|category|shuffle|symbol|odds_default|play_set|tablelimit", n)) return("游戏系统配置类")
  if (grepl("iphistory|ipblacklist|alert_ip|risklist|white_list|close_tip_list|passiplist|temp_id_list", n)) return("网络设备与风控名单类")
  if (grepl("dailyreport|aggregate_setting|aggregate_token|func_counter", n)) return("报表汇总类")
  if (grepl("smr_log|game_log|alarmmessage|alertmessage|change_log|keyserver|opengame_log|realtimelog|stream|sync_checkpoint", n)) return("系统技术日志类")
  if (grepl("permission|roles|employee|emp_login|control", n)) return("权限与员工管理类")
  if (grepl("member", n)) return("会员身份与账户类")
  return("系统配置/其它类")
}

分类目录 <- data.table(表名 = 文件清单)
分类目录[, 分类 := sapply(表名, 分类函数)]
分类目录[, 文件路径 := file.path(路径, 表名)]
分类目录[, 文件大小MB := round(file.size(文件路径) / 1024^2, 3)]
分类目录[, 是否空表 := 文件大小MB == 0]
分类目录[, 是否测试备份表 := grepl("_test|_bak|_copy", tolower(表名))]
分类目录[, 行数 := ifelse(是否空表, 0L,
  sapply(文件路径, function(p) tryCatch(length(readLines(p)) - 1L, error = function(e) NA_integer_)))]

setorder(分类目录, 分类, -行数)
fwrite(分类目录[, .(表名, 分类, 行数, 文件大小MB, 是否空表, 是否测试备份表)],
       file.path(getwd(), "129表分类目录.csv"))

分类目录[, .(表数 = .N, 空表数 = sum(是否空表), 测试备份表数 = sum(是否测试备份表)), by = 分类][order(-表数)] |>
  gt() |> tab_header(title = "129张原始表 × 12大业务分类汇总")
```

```{r 六_分类明细展示}
datatable(分类目录[, .(表名, 分类, 行数, 文件大小MB, 是否空表, 是否测试备份表)],
          options = list(pageLength = 20), rownames = FALSE) |>
  formatStyle("是否空表", backgroundColor = styleEqual(TRUE, "#ffcccc")) |>
  formatStyle("是否测试备份表", backgroundColor = styleEqual(TRUE, "#fff3cd"))
```

### 6.1 各分类主要数据表用途说明

```{r 六_主要表用途}
主要表用途 <- data.table(
  分类 = c("会员身份与账户类","代理体系类","三方合作类","投注行为类","资金流水类",
           "游戏系统配置类","网络设备与风控名单类","报表汇总类","系统技术日志类","权限与员工管理类","红包活动类"),
  主要数据表 = c(
    "member, member_dtl, member_click_counter",
    "agent, agent_dtl, age_login",
    "bet_partner, partner_transation, partner_transation_log",
    "bet01, bet02, betchange_log",
    "in_out_m, wallet_dtl, wallet_reporter, log_age_cash_change",
    "game_log, game_info, game_statistics, game_No",
    "risklist, white_list, iphistory, ipblacklist",
    "dailyreport_member, dailyreport_table, dailyreport_usercount",
    "SMR_log, realtimelog, change_log",
    "employee, control, permissionrole",
    "RedPacketSetup_setting"
  ),
  用途说明 = c(
    "会员基础档案(账号/密码/余额/注册时间)、点击行为计数、详细档案——本报告已用的member.mem001、mem_click_counter都在这里",
    "代理商账号体系与代理层级明细——荷官/桌台以外，代理侧的资金/佣金异常也是重要风控维度，此前完全没纳入分析范围",
    "对接三方游戏/支付平台的交易与合作账号记录——涉及跨平台资金流动，是本报告此前完全没碰过的新维度",
    "本报告已重点分析的投注记录、投注修改记录——目前只用了这三张里的信息",
    "存提款记录(已用)、真实钱包变动明细(116,363行，比预期规模更大，此前未深入分析)、钱包汇总报表、代理现金变动日志——反洗钱分析这里还有很大扩展空间",
    "游戏元数据、游戏技术日志(含IP/设备特征，已用于设备指纹代理指标)、游戏统计——真人视讯/电子游戏的产品层信号",
    "**这次分类扫描出的重要发现**：risklist有9,958行真实风险名单记录、white_list有6,768行白名单记录，规模远超此前只关注过的ipblacklist(366行)/alert_ip_setting(17行)——这两张大表此前完全没有被纳入分析，价值可能很高，应作为第三部统计建模的优先扩展项",
    "已用的会员日报表；另有dailyreport_table(荷官/桌台维度日报，100,000行，此前未使用)是荷官维度分析的重要补充数据源",
    "系统层面的操作日志、实时日志——可用于识别非正常时段的系统性异常操作，是「内部营运风控」维度里此前完全没触及的信号来源",
    "员工/管理账号权限体系——内部人员风险(比如员工账号异常操作)是风控里经常被忽略但确实存在的一个维度",
    "红包/优惠活动配置——如果平台有红包补贴，「刷红包」本身也是一种需要监控的资金异常模式，目前数据规模有限(RedPacket_No/RedPacket_Order两张主表均为空表)，暂时数据缺口"
  )
)
主要表用途 |> gt(groupname_col = "分类") |>
  tab_header(title = "12大分类 × 主要数据表用途说明",
             subtitle = "供第三部统计建模直接按类别调用，不用每次重新翻129张表名")
```

**本章结论，承接第三部**：这次分类审核发现，此前的分析(第一部第三章)只真正用到了"投注行为类"(bet01/bet02)、"资金流水类"(in_out_m一张)、"报表汇总类"(dailyreport_member一张)、"游戏系统配置类"(game_log一张)这4个类别里的4张表——而12大分类里还有**代理体系类、三方合作类、网络设备与风控名单类(risklist/white_list两张大表)、系统技术日志类、权限与员工管理类**这几个类别完全没有被纳入统计建模范围。第三部的统计建模，应当优先把`risklist`（9,958行真实风险名单）、`wallet_dtl`（116,363行真实钱包明细）、`dailyreport_table`（100,000行荷官维度日报）这三张此前遗漏、且规模可观的表纳入分析，而不能继续把风控局限在"荷官-玩家"这一组关系上。
